{
 "Chinese": {}, 
 "Finnish": {
  "agentti": {
   "plural": {
    "abessive": [
     "agenteitta"
    ], 
    "ablative": [
     "agenteilta"
    ], 
    "accusative > gen.": [
     "agentit"
    ], 
    "accusative > nom.": [
     "agentit"
    ], 
    "adessive": [
     "agenteilla"
    ], 
    "allative": [
     "agenteille"
    ], 
    "comitative": [
     "agentteineen"
    ], 
    "elative": [
     "agenteista"
    ], 
    "essive": [
     "agentteina"
    ], 
    "genitive": [
     "agenttien"
    ], 
    "illative": [
     "agentteihin"
    ], 
    "inessive": [
     "agenteissa"
    ], 
    "instructive": [
     "agentein"
    ], 
    "nominative": [
     "agentit"
    ], 
    "partitive": [
     "agentteja"
    ], 
    "translative": [
     "agenteiksi"
    ]
   }, 
   "singular": {
    "abessive": [
     "agentitta"
    ], 
    "ablative": [
     "agentilta"
    ], 
    "accusative > gen.": [
     "agentin"
    ], 
    "accusative > nom.": [
     "agentti"
    ], 
    "adessive": [
     "agentilla"
    ], 
    "allative": [
     "agentille"
    ], 
    "comitative": [
     "\u2014"
    ], 
    "elative": [
     "agentista"
    ], 
    "essive": [
     "agenttina"
    ], 
    "genitive": [
     "agentin"
    ], 
    "illative": [
     "agenttiin"
    ], 
    "inessive": [
     "agentissa"
    ], 
    "instructive": [
     "\u2014"
    ], 
    "nominative": [
     "agentti"
    ], 
    "partitive": [
     "agenttia"
    ], 
    "translative": [
     "agentiksi"
    ]
   }
  }, 
  "aina": {
   "plural": {
    "abessive": [
     "ainoitta"
    ], 
    "ablative": [
     "ainoilta"
    ], 
    "accusative > gen.": [
     "ainat"
    ], 
    "accusative > nom.": [
     "ainat"
    ], 
    "adessive": [
     "ainoilla"
    ], 
    "allative": [
     "ainoille"
    ], 
    "comitative": [
     "ainoineen"
    ], 
    "elative": [
     "ainoista"
    ], 
    "essive": [
     "ainoina"
    ], 
    "genitive": [
     "ainojen", 
     "ainain"
    ], 
    "illative": [
     "ainoihin"
    ], 
    "inessive": [
     "ainoissa"
    ], 
    "instructive": [
     "ainoin"
    ], 
    "nominative": [
     "ainat"
    ], 
    "partitive": [
     "ainoja"
    ], 
    "translative": [
     "ainoiksi"
    ]
   }, 
   "singular": {
    "abessive": [
     "ainatta"
    ], 
    "ablative": [
     "ainalta"
    ], 
    "accusative > gen.": [
     "ainan"
    ], 
    "accusative > nom.": [
     "aina"
    ], 
    "adessive": [
     "ainalla"
    ], 
    "allative": [
     "ainalle"
    ], 
    "comitative": [
     "\u2014"
    ], 
    "elative": [
     "ainasta"
    ], 
    "essive": [
     "ainana"
    ], 
    "genitive": [
     "ainan"
    ], 
    "illative": [
     "ainaan"
    ], 
    "inessive": [
     "ainassa"
    ], 
    "instructive": [
     "\u2014"
    ], 
    "nominative": [
     "aina"
    ], 
    "partitive": [
     "ainaa"
    ], 
    "translative": [
     "ainaksi"
    ]
   }
  }, 
  "ainoa": {
   "plural": {
    "abessive": [
     "ainoitta"
    ], 
    "ablative": [
     "ainoilta"
    ], 
    "accusative > gen.": [
     "ainoat"
    ], 
    "accusative > nom.": [
     "ainoat"
    ], 
    "adessive": [
     "ainoilla"
    ], 
    "allative": [
     "ainoille"
    ], 
    "comitative": [
     "ainoine"
    ], 
    "elative": [
     "ainoista"
    ], 
    "essive": [
     "ainoina"
    ], 
    "genitive": [
     "ainoiden", 
     "ainoitten", 
     "ainoain"
    ], 
    "illative": [
     "ainoisiin", 
     "ainoihin"
    ], 
    "inessive": [
     "ainoissa"
    ], 
    "instructive": [
     "ainoin"
    ], 
    "nominative": [
     "ainoat"
    ], 
    "partitive": [
     "ainoita"
    ], 
    "translative": [
     "ainoiksi"
    ]
   }, 
   "singular": {
    "abessive": [
     "ainoatta"
    ], 
    "ablative": [
     "ainoalta"
    ], 
    "accusative > gen.": [
     "ainoan"
    ], 
    "accusative > nom.": [
     "ainoa"
    ], 
    "adessive": [
     "ainoalla"
    ], 
    "allative": [
     "ainoalle"
    ], 
    "comitative": [
     "\u2014"
    ], 
    "elative": [
     "ainoasta"
    ], 
    "essive": [
     "ainoana"
    ], 
    "genitive": [
     "ainoan"
    ], 
    "illative": [
     "ainoaan"
    ], 
    "inessive": [
     "ainoassa"
    ], 
    "instructive": [
     "\u2014"
    ], 
    "nominative": [
     "ainoa"
    ], 
    "partitive": [
     "ainoaa", 
     "ainoata"
    ], 
    "translative": [
     "ainoaksi"
    ]
   }
  }, 
  "ajaa": {
   "conditional_mood > perfect > negative": {
    "1st_plur.": [
     "emme olisi ajaneet"
    ], 
    "1st_sing.": [
     "en olisi ajanut"
    ], 
    "2nd_plur.": [
     "ette olisi ajaneet"
    ], 
    "2nd_sing.": [
     "et olisi ajanut"
    ], 
    "3rd_plur.": [
     "eiv\u00e4t olisi ajaneet"
    ], 
    "3rd_sing.": [
     "ei olisi ajanut"
    ], 
    "passive": [
     "ei olisi ajettu"
    ]
   }, 
   "conditional_mood > perfect > positive": {
    "1st_plur.": [
     "olisimme ajaneet"
    ], 
    "1st_sing.": [
     "olisin ajanut"
    ], 
    "2nd_plur.": [
     "olisitte ajaneet"
    ], 
    "2nd_sing.": [
     "olisit ajanut"
    ], 
    "3rd_plur.": [
     "olisivat ajaneet"
    ], 
    "3rd_sing.": [
     "olisi ajanut"
    ], 
    "passive": [
     "olisi ajettu"
    ]
   }, 
   "conditional_mood > present > negative": {
    "1st_plur.": [
     "emme ajaisi"
    ], 
    "1st_sing.": [
     "en ajaisi"
    ], 
    "2nd_plur.": [
     "ette ajaisi"
    ], 
    "2nd_sing.": [
     "et ajaisi"
    ], 
    "3rd_plur.": [
     "eiv\u00e4t ajaisi"
    ], 
    "3rd_sing.": [
     "ei ajaisi"
    ], 
    "passive": [
     "ei ajettaisi"
    ]
   }, 
   "conditional_mood > present > positive": {
    "1st_plur.": [
     "ajaisimme"
    ], 
    "1st_sing.": [
     "ajaisin"
    ], 
    "2nd_plur.": [
     "ajaisitte"
    ], 
    "2nd_sing.": [
     "ajaisit"
    ], 
    "3rd_plur.": [
     "ajaisivat"
    ], 
    "3rd_sing.": [
     "ajaisi"
    ], 
    "passive": [
     "ajettaisiin"
    ]
   }, 
   "imperative_mood > perfect > negative": {
    "1st_plur.": [
     "\u00e4lk\u00e4\u00e4mme olko ajaneet"
    ], 
    "1st_sing.": [
     "\u2014"
    ], 
    "2nd_plur.": [
     "\u00e4lk\u00e4\u00e4 olko ajaneet"
    ], 
    "2nd_sing.": [
     "\u00e4l\u00e4 ole ajanut"
    ], 
    "3rd_plur.": [
     "\u00e4lk\u00f6\u00f6t olko ajaneet"
    ], 
    "3rd_sing.": [
     "\u00e4lk\u00f6\u00f6n olko ajanut"
    ], 
    "passive": [
     "\u00e4lk\u00f6\u00f6n olko ajettu"
    ]
   }, 
   "imperative_mood > perfect > positive": {
    "1st_plur.": [
     "olkaamme ajaneet"
    ], 
    "1st_sing.": [
     "\u2014"
    ], 
    "2nd_plur.": [
     "olkaa ajaneet"
    ], 
    "2nd_sing.": [
     "ole ajanut"
    ], 
    "3rd_plur.": [
     "olkoot ajaneet"
    ], 
    "3rd_sing.": [
     "olkoon ajanut"
    ], 
    "passive": [
     "olkoon ajettu"
    ]
   }, 
   "imperative_mood > present > negative": {
    "1st_plur.": [
     "\u00e4lk\u00e4\u00e4mme ajako"
    ], 
    "1st_sing.": [
     "\u2014"
    ], 
    "2nd_plur.": [
     "\u00e4lk\u00e4\u00e4 ajako"
    ], 
    "2nd_sing.": [
     "\u00e4l\u00e4 aja"
    ], 
    "3rd_plur.": [
     "\u00e4lk\u00f6\u00f6t ajako"
    ], 
    "3rd_sing.": [
     "\u00e4lk\u00f6\u00f6n ajako"
    ], 
    "passive": [
     "\u00e4lk\u00f6\u00f6n ajettako"
    ]
   }, 
   "imperative_mood > present > positive": {
    "1st_plur.": [
     "ajakaamme"
    ], 
    "1st_sing.": [
     "\u2014"
    ], 
    "2nd_plur.": [
     "ajakaa"
    ], 
    "2nd_sing.": [
     "aja"
    ], 
    "3rd_plur.": [
     "ajakoot"
    ], 
    "3rd_sing.": [
     "ajakoon"
    ], 
    "passive": [
     "ajettakoon"
    ]
   }, 
   "indicative_mood > perfect > negative": {
    "1st_plur.": [
     "emme ole ajaneet"
    ], 
    "1st_sing.": [
     "en ole ajanut"
    ], 
    "2nd_plur.": [
     "ette ole ajaneet"
    ], 
    "2nd_sing.": [
     "et ole ajanut"
    ], 
    "3rd_plur.": [
     "eiv\u00e4t ole ajaneet"
    ], 
    "3rd_sing.": [
     "ei ole ajanut"
    ], 
    "passive": [
     "ei ole ajettu"
    ]
   }, 
   "indicative_mood > perfect > positive": {
    "1st_plur.": [
     "olemme ajaneet"
    ], 
    "1st_sing.": [
     "olen ajanut"
    ], 
    "2nd_plur.": [
     "olette ajaneet"
    ], 
    "2nd_sing.": [
     "olet ajanut"
    ], 
    "3rd_plur.": [
     "ovat ajaneet"
    ], 
    "3rd_sing.": [
     "on ajanut"
    ], 
    "passive": [
     "on ajettu"
    ]
   }, 
   "indicative_mood > present_tense > negative": {
    "1st_plur.": [
     "emme aja"
    ], 
    "1st_sing.": [
     "en aja"
    ], 
    "2nd_plur.": [
     "ette aja"
    ], 
    "2nd_sing.": [
     "et aja"
    ], 
    "3rd_plur.": [
     "eiv\u00e4t aja"
    ], 
    "3rd_sing.": [
     "ei aja"
    ], 
    "passive": [
     "ei ajeta"
    ]
   }, 
   "indicative_mood > present_tense > positive": {
    "1st_plur.": [
     "ajamme"
    ], 
    "1st_sing.": [
     "ajan"
    ], 
    "2nd_plur.": [
     "ajatte"
    ], 
    "2nd_sing.": [
     "ajat"
    ], 
    "3rd_plur.": [
     "ajavat"
    ], 
    "3rd_sing.": [
     "ajaa"
    ], 
    "passive": [
     "ajetaan"
    ]
   }, 
   "nominal_forms > infinitives > active": {
    "1st": [
     "ajaa"
    ], 
    "2nd > inessive": [
     "ajaessa"
    ], 
    "2nd > instructive": [
     "ajaen"
    ], 
    "3rd > abessive": [
     "ajamatta"
    ], 
    "3rd > adessive": [
     "ajamalla"
    ], 
    "3rd > elative": [
     "ajamasta"
    ], 
    "3rd > illative": [
     "ajamaan"
    ], 
    "3rd > inessive": [
     "ajamassa"
    ], 
    "3rd > instructive": [
     "ajaman"
    ], 
    "4th > nominative": [
     "ajaminen"
    ], 
    "4th > partitive": [
     "ajamista"
    ], 
    "5th": [
     "ajamaisillaan"
    ], 
    "long_1st": [
     "ajaakseen"
    ]
   }, 
   "nominal_forms > infinitives > passive": {
    "1st": [
     "ajaa"
    ], 
    "2nd > inessive": [
     "ajettaessa"
    ], 
    "2nd > instructive": [
     "\u2014"
    ], 
    "3rd > abessive": [
     "\u2014"
    ], 
    "3rd > adessive": [
     "\u2014"
    ], 
    "3rd > elative": [
     "\u2014"
    ], 
    "3rd > illative": [
     "\u2014"
    ], 
    "3rd > inessive": [
     "\u2014"
    ], 
    "3rd > instructive": [
     "ajettaman"
    ], 
    "4th > nominative": [
     "ajaminen"
    ], 
    "4th > partitive": [
     "ajamista"
    ], 
    "5th": [
     "ajamaisillaan"
    ], 
    "long_1st": [
     "ajaakseen"
    ]
   }, 
   "nominal_forms > participles > active": {
    "agent": [
     "ajama"
    ], 
    "negative": [
     "ajamaton"
    ], 
    "past": [
     "ajanut"
    ], 
    "present": [
     "ajava"
    ]
   }, 
   "nominal_forms > participles > passive": {
    "agent": [
     "ajama"
    ], 
    "negative": [
     "ajamaton"
    ], 
    "past": [
     "ajettu"
    ], 
    "present": [
     "ajettava"
    ]
   }, 
   "past_tense > negative": {
    "1st_plur.": [
     "emme ajaneet"
    ], 
    "1st_sing.": [
     "en ajanut"
    ], 
    "2nd_plur.": [
     "ette ajaneet"
    ], 
    "2nd_sing.": [
     "et ajanut"
    ], 
    "3rd_plur.": [
     "eiv\u00e4t ajaneet"
    ], 
    "3rd_sing.": [
     "ei ajanut"
    ], 
    "passive": [
     "ei ajettu"
    ]
   }, 
   "past_tense > positive": {
    "1st_plur.": [
     "ajoimme"
    ], 
    "1st_sing.": [
     "ajoin"
    ], 
    "2nd_plur.": [
     "ajoitte"
    ], 
    "2nd_sing.": [
     "ajoit"
    ], 
    "3rd_plur.": [
     "ajoivat"
    ], 
    "3rd_sing.": [
     "ajoi"
    ], 
    "passive": [
     "ajettiin"
    ]
   }, 
   "pluperfect > negative": {
    "1st_plur.": [
     "emme olleet ajaneet"
    ], 
    "1st_sing.": [
     "en ollut ajanut"
    ], 
    "2nd_plur.": [
     "ette olleet ajaneet"
    ], 
    "2nd_sing.": [
     "et ollut ajanut"
    ], 
    "3rd_plur.": [
     "eiv\u00e4t olleet ajaneet"
    ], 
    "3rd_sing.": [
     "ei ollut ajanut"
    ], 
    "passive": [
     "ei ollut ajettu"
    ]
   }, 
   "pluperfect > positive": {
    "1st_plur.": [
     "olimme ajaneet"
    ], 
    "1st_sing.": [
     "olin ajanut"
    ], 
    "2nd_plur.": [
     "olitte ajaneet"
    ], 
    "2nd_sing.": [
     "olit ajanut"
    ], 
    "3rd_plur.": [
     "olivat ajaneet"
    ], 
    "3rd_sing.": [
     "oli ajanut"
    ], 
    "passive": [
     "oli ajettu"
    ]
   }, 
   "potential_mood > perfect > negative": {
    "1st_plur.": [
     "emme liene ajaneet"
    ], 
    "1st_sing.": [
     "en liene ajanut"
    ], 
    "2nd_plur.": [
     "ette liene ajaneet"
    ], 
    "2nd_sing.": [
     "et liene ajanut"
    ], 
    "3rd_plur.": [
     "eiv\u00e4t liene ajaneet"
    ], 
    "3rd_sing.": [
     "ei liene ajanut"
    ], 
    "passive": [
     "ei liene ajettu"
    ]
   }, 
   "potential_mood > perfect > positive": {
    "1st_plur.": [
     "lienemme ajaneet"
    ], 
    "1st_sing.": [
     "lienen ajanut"
    ], 
    "2nd_plur.": [
     "lienette ajaneet"
    ], 
    "2nd_sing.": [
     "lienet ajanut"
    ], 
    "3rd_plur.": [
     "lienev\u00e4t ajaneet"
    ], 
    "3rd_sing.": [
     "lienee ajanut"
    ], 
    "passive": [
     "lienee ajettu"
    ]
   }, 
   "potential_mood > present > negative": {
    "1st_plur.": [
     "emme ajane"
    ], 
    "1st_sing.": [
     "en ajane"
    ], 
    "2nd_plur.": [
     "ette ajane"
    ], 
    "2nd_sing.": [
     "et ajane"
    ], 
    "3rd_plur.": [
     "eiv\u00e4t ajane"
    ], 
    "3rd_sing.": [
     "ei ajane"
    ], 
    "passive": [
     "ei ajettane"
    ]
   }, 
   "potential_mood > present > positive": {
    "1st_plur.": [
     "ajanemme"
    ], 
    "1st_sing.": [
     "ajanen"
    ], 
    "2nd_plur.": [
     "ajanette"
    ], 
    "2nd_sing.": [
     "ajanet"
    ], 
    "3rd_plur.": [
     "ajanevat"
    ], 
    "3rd_sing.": [
     "ajanee"
    ], 
    "passive": [
     "ajettaneen"
    ]
   }
  }, 
  "ajatella": {
   "conditional_mood > perfect > negative": {
    "1st_plur.": [
     "emme olisi ajatelleet"
    ], 
    "1st_sing.": [
     "en olisi ajatellut"
    ], 
    "2nd_plur.": [
     "ette olisi ajatelleet"
    ], 
    "2nd_sing.": [
     "et olisi ajatellut"
    ], 
    "3rd_plur.": [
     "eiv\u00e4t olisi ajatelleet"
    ], 
    "3rd_sing.": [
     "ei olisi ajatellut"
    ], 
    "passive": [
     "ei olisi ajateltu"
    ]
   }, 
   "conditional_mood > perfect > positive": {
    "1st_plur.": [
     "olisimme ajatelleet"
    ], 
    "1st_sing.": [
     "olisin ajatellut"
    ], 
    "2nd_plur.": [
     "olisitte ajatelleet"
    ], 
    "2nd_sing.": [
     "olisit ajatellut"
    ], 
    "3rd_plur.": [
     "olisivat ajatelleet"
    ], 
    "3rd_sing.": [
     "olisi ajatellut"
    ], 
    "passive": [
     "olisi ajateltu"
    ]
   }, 
   "conditional_mood > present > negative": {
    "1st_plur.": [
     "emme ajattelisi"
    ], 
    "1st_sing.": [
     "en ajattelisi"
    ], 
    "2nd_plur.": [
     "ette ajattelisi"
    ], 
    "2nd_sing.": [
     "et ajattelisi"
    ], 
    "3rd_plur.": [
     "eiv\u00e4t ajattelisi"
    ], 
    "3rd_sing.": [
     "ei ajattelisi"
    ], 
    "passive": [
     "ei ajateltaisi"
    ]
   }, 
   "conditional_mood > present > positive": {
    "1st_plur.": [
     "ajattelisimme"
    ], 
    "1st_sing.": [
     "ajattelisin"
    ], 
    "2nd_plur.": [
     "ajattelisitte"
    ], 
    "2nd_sing.": [
     "ajattelisit"
    ], 
    "3rd_plur.": [
     "ajattelisivat"
    ], 
    "3rd_sing.": [
     "ajattelisi"
    ], 
    "passive": [
     "ajateltaisiin"
    ]
   }, 
   "imperative_mood > perfect > negative": {
    "1st_plur.": [
     "\u00e4lk\u00e4\u00e4mme olko ajatelleet"
    ], 
    "1st_sing.": [
     "\u2014"
    ], 
    "2nd_plur.": [
     "\u00e4lk\u00e4\u00e4 olko ajatelleet"
    ], 
    "2nd_sing.": [
     "\u00e4l\u00e4 ole ajatellut"
    ], 
    "3rd_plur.": [
     "\u00e4lk\u00f6\u00f6t olko ajatelleet"
    ], 
    "3rd_sing.": [
     "\u00e4lk\u00f6\u00f6n olko ajatellut"
    ], 
    "passive": [
     "\u00e4lk\u00f6\u00f6n olko ajateltu"
    ]
   }, 
   "imperative_mood > perfect > positive": {
    "1st_plur.": [
     "olkaamme ajatelleet"
    ], 
    "1st_sing.": [
     "\u2014"
    ], 
    "2nd_plur.": [
     "olkaa ajatelleet"
    ], 
    "2nd_sing.": [
     "ole ajatellut"
    ], 
    "3rd_plur.": [
     "olkoot ajatelleet"
    ], 
    "3rd_sing.": [
     "olkoon ajatellut"
    ], 
    "passive": [
     "olkoon ajateltu"
    ]
   }, 
   "imperative_mood > present > negative": {
    "1st_plur.": [
     "\u00e4lk\u00e4\u00e4mme ajatelko"
    ], 
    "1st_sing.": [
     "\u2014"
    ], 
    "2nd_plur.": [
     "\u00e4lk\u00e4\u00e4 ajatelko"
    ], 
    "2nd_sing.": [
     "\u00e4l\u00e4 ajattele"
    ], 
    "3rd_plur.": [
     "\u00e4lk\u00f6\u00f6t ajatelko"
    ], 
    "3rd_sing.": [
     "\u00e4lk\u00f6\u00f6n ajatelko"
    ], 
    "passive": [
     "\u00e4lk\u00f6\u00f6n ajateltako"
    ]
   }, 
   "imperative_mood > present > positive": {
    "1st_plur.": [
     "ajatelkaamme"
    ], 
    "1st_sing.": [
     "\u2014"
    ], 
    "2nd_plur.": [
     "ajatelkaa"
    ], 
    "2nd_sing.": [
     "ajattele"
    ], 
    "3rd_plur.": [
     "ajatelkoot"
    ], 
    "3rd_sing.": [
     "ajatelkoon"
    ], 
    "passive": [
     "ajateltakoon"
    ]
   }, 
   "indicative_mood > perfect > negative": {
    "1st_plur.": [
     "emme ole ajatelleet"
    ], 
    "1st_sing.": [
     "en ole ajatellut"
    ], 
    "2nd_plur.": [
     "ette ole ajatelleet"
    ], 
    "2nd_sing.": [
     "et ole ajatellut"
    ], 
    "3rd_plur.": [
     "eiv\u00e4t ole ajatelleet"
    ], 
    "3rd_sing.": [
     "ei ole ajatellut"
    ], 
    "passive": [
     "ei ole ajateltu"
    ]
   }, 
   "indicative_mood > perfect > positive": {
    "1st_plur.": [
     "olemme ajatelleet"
    ], 
    "1st_sing.": [
     "olen ajatellut"
    ], 
    "2nd_plur.": [
     "olette ajatelleet"
    ], 
    "2nd_sing.": [
     "olet ajatellut"
    ], 
    "3rd_plur.": [
     "ovat ajatelleet"
    ], 
    "3rd_sing.": [
     "on ajatellut"
    ], 
    "passive": [
     "on ajateltu"
    ]
   }, 
   "indicative_mood > present_tense > negative": {
    "1st_plur.": [
     "emme ajattele"
    ], 
    "1st_sing.": [
     "en ajattele"
    ], 
    "2nd_plur.": [
     "ette ajattele"
    ], 
    "2nd_sing.": [
     "et ajattele"
    ], 
    "3rd_plur.": [
     "eiv\u00e4t ajattele"
    ], 
    "3rd_sing.": [
     "ei ajattele"
    ], 
    "passive": [
     "ei ajatella"
    ]
   }, 
   "indicative_mood > present_tense > positive": {
    "1st_plur.": [
     "ajattelemme"
    ], 
    "1st_sing.": [
     "ajattelen"
    ], 
    "2nd_plur.": [
     "ajattelette"
    ], 
    "2nd_sing.": [
     "ajattelet"
    ], 
    "3rd_plur.": [
     "ajattelevat"
    ], 
    "3rd_sing.": [
     "ajattelee"
    ], 
    "passive": [
     "ajatellaan"
    ]
   }, 
   "nominal_forms > infinitives > active": {
    "1st": [
     "ajatella"
    ], 
    "2nd > inessive": [
     "ajatellessa"
    ], 
    "2nd > instructive": [
     "ajatellen"
    ], 
    "3rd > abessive": [
     "ajattelematta"
    ], 
    "3rd > adessive": [
     "ajattelemalla"
    ], 
    "3rd > elative": [
     "ajattelemasta"
    ], 
    "3rd > illative": [
     "ajattelemaan"
    ], 
    "3rd > inessive": [
     "ajattelemassa"
    ], 
    "3rd > instructive": [
     "ajatteleman"
    ], 
    "4th > nominative": [
     "ajatteleminen"
    ], 
    "4th > partitive": [
     "ajattelemista"
    ], 
    "5th": [
     "ajattelemaisillaan"
    ], 
    "long_1st": [
     "ajatellakseen"
    ]
   }, 
   "nominal_forms > infinitives > passive": {
    "1st": [
     "ajatella"
    ], 
    "2nd > inessive": [
     "ajateltaessa"
    ], 
    "2nd > instructive": [
     "\u2014"
    ], 
    "3rd > abessive": [
     "\u2014"
    ], 
    "3rd > adessive": [
     "\u2014"
    ], 
    "3rd > elative": [
     "\u2014"
    ], 
    "3rd > illative": [
     "\u2014"
    ], 
    "3rd > inessive": [
     "\u2014"
    ], 
    "3rd > instructive": [
     "ajateltaman"
    ], 
    "4th > nominative": [
     "ajatteleminen"
    ], 
    "4th > partitive": [
     "ajattelemista"
    ], 
    "5th": [
     "ajattelemaisillaan"
    ], 
    "long_1st": [
     "ajatellakseen"
    ]
   }, 
   "nominal_forms > participles > active": {
    "agent": [
     "ajattelema"
    ], 
    "negative": [
     "ajattelematon"
    ], 
    "past": [
     "ajatellut"
    ], 
    "present": [
     "ajatteleva"
    ]
   }, 
   "nominal_forms > participles > passive": {
    "agent": [
     "ajattelema"
    ], 
    "negative": [
     "ajattelematon"
    ], 
    "past": [
     "ajateltu"
    ], 
    "present": [
     "ajateltava"
    ]
   }, 
   "past_tense > negative": {
    "1st_plur.": [
     "emme ajatelleet"
    ], 
    "1st_sing.": [
     "en ajatellut"
    ], 
    "2nd_plur.": [
     "ette ajatelleet"
    ], 
    "2nd_sing.": [
     "et ajatellut"
    ], 
    "3rd_plur.": [
     "eiv\u00e4t ajatelleet"
    ], 
    "3rd_sing.": [
     "ei ajatellut"
    ], 
    "passive": [
     "ei ajateltu"
    ]
   }, 
   "past_tense > positive": {
    "1st_plur.": [
     "ajattelimme"
    ], 
    "1st_sing.": [
     "ajattelin"
    ], 
    "2nd_plur.": [
     "ajattelitte"
    ], 
    "2nd_sing.": [
     "ajattelit"
    ], 
    "3rd_plur.": [
     "ajattelivat"
    ], 
    "3rd_sing.": [
     "ajatteli"
    ], 
    "passive": [
     "ajateltiin"
    ]
   }, 
   "pluperfect > negative": {
    "1st_plur.": [
     "emme olleet ajatelleet"
    ], 
    "1st_sing.": [
     "en ollut ajatellut"
    ], 
    "2nd_plur.": [
     "ette olleet ajatelleet"
    ], 
    "2nd_sing.": [
     "et ollut ajatellut"
    ], 
    "3rd_plur.": [
     "eiv\u00e4t olleet ajatelleet"
    ], 
    "3rd_sing.": [
     "ei ollut ajatellut"
    ], 
    "passive": [
     "ei ollut ajateltu"
    ]
   }, 
   "pluperfect > positive": {
    "1st_plur.": [
     "olimme ajatelleet"
    ], 
    "1st_sing.": [
     "olin ajatellut"
    ], 
    "2nd_plur.": [
     "olitte ajatelleet"
    ], 
    "2nd_sing.": [
     "olit ajatellut"
    ], 
    "3rd_plur.": [
     "olivat ajatelleet"
    ], 
    "3rd_sing.": [
     "oli ajatellut"
    ], 
    "passive": [
     "oli ajateltu"
    ]
   }, 
   "potential_mood > perfect > negative": {
    "1st_plur.": [
     "emme liene ajatelleet"
    ], 
    "1st_sing.": [
     "en liene ajatellut"
    ], 
    "2nd_plur.": [
     "ette liene ajatelleet"
    ], 
    "2nd_sing.": [
     "et liene ajatellut"
    ], 
    "3rd_plur.": [
     "eiv\u00e4t liene ajatelleet"
    ], 
    "3rd_sing.": [
     "ei liene ajatellut"
    ], 
    "passive": [
     "ei liene ajateltu"
    ]
   }, 
   "potential_mood > perfect > positive": {
    "1st_plur.": [
     "lienemme ajatelleet"
    ], 
    "1st_sing.": [
     "lienen ajatellut"
    ], 
    "2nd_plur.": [
     "lienette ajatelleet"
    ], 
    "2nd_sing.": [
     "lienet ajatellut"
    ], 
    "3rd_plur.": [
     "lienev\u00e4t ajatelleet"
    ], 
    "3rd_sing.": [
     "lienee ajatellut"
    ], 
    "passive": [
     "lienee ajateltu"
    ]
   }, 
   "potential_mood > present > negative": {
    "1st_plur.": [
     "emme ajatelle"
    ], 
    "1st_sing.": [
     "en ajatelle"
    ], 
    "2nd_plur.": [
     "ette ajatelle"
    ], 
    "2nd_sing.": [
     "et ajatelle"
    ], 
    "3rd_plur.": [
     "eiv\u00e4t ajatelle"
    ], 
    "3rd_sing.": [
     "ei ajatelle"
    ], 
    "passive": [
     "ei ajateltane"
    ]
   }, 
   "potential_mood > present > positive": {
    "1st_plur.": [
     "ajatellemme"
    ], 
    "1st_sing.": [
     "ajatellen"
    ], 
    "2nd_plur.": [
     "ajatellette"
    ], 
    "2nd_sing.": [
     "ajatellet"
    ], 
    "3rd_plur.": [
     "ajatellevat"
    ], 
    "3rd_sing.": [
     "ajatellee"
    ], 
    "passive": [
     "ajateltaneen"
    ]
   }
  }, 
  "ajatus": {
   "plural": {
    "abessive": [
     "ajatuksitta"
    ], 
    "ablative": [
     "ajatuksilta"
    ], 
    "accusative > gen.": [
     "ajatukset"
    ], 
    "accusative > nom.": [
     "ajatukset"
    ], 
    "adessive": [
     "ajatuksilla"
    ], 
    "allative": [
     "ajatuksille"
    ], 
    "comitative": [
     "ajatuksineen"
    ], 
    "elative": [
     "ajatuksista"
    ], 
    "essive": [
     "ajatuksina"
    ], 
    "genitive": [
     "ajatusten", 
     "ajatuksien"
    ], 
    "illative": [
     "ajatuksiin"
    ], 
    "inessive": [
     "ajatuksissa"
    ], 
    "instructive": [
     "ajatuksin"
    ], 
    "nominative": [
     "ajatukset"
    ], 
    "partitive": [
     "ajatuksia"
    ], 
    "translative": [
     "ajatuksiksi"
    ]
   }, 
   "singular": {
    "abessive": [
     "ajatuksetta"
    ], 
    "ablative": [
     "ajatukselta"
    ], 
    "accusative > gen.": [
     "ajatuksen"
    ], 
    "accusative > nom.": [
     "ajatus"
    ], 
    "adessive": [
     "ajatuksella"
    ], 
    "allative": [
     "ajatukselle"
    ], 
    "comitative": [
     "\u2014"
    ], 
    "elative": [
     "ajatuksesta"
    ], 
    "essive": [
     "ajatuksena"
    ], 
    "genitive": [
     "ajatuksen"
    ], 
    "illative": [
     "ajatukseen"
    ], 
    "inessive": [
     "ajatuksessa"
    ], 
    "instructive": [
     "\u2014"
    ], 
    "nominative": [
     "ajatus"
    ], 
    "partitive": [
     "ajatusta"
    ], 
    "translative": [
     "ajatukseksi"
    ]
   }
  }, 
  "alkaa": {
   "conditional_mood > perfect > negative": {
    "1st_plur.": [
     "emme olisi alkaneet"
    ], 
    "1st_sing.": [
     "en olisi alkanut"
    ], 
    "2nd_plur.": [
     "ette olisi alkaneet"
    ], 
    "2nd_sing.": [
     "et olisi alkanut"
    ], 
    "3rd_plur.": [
     "eiv\u00e4t olisi alkaneet"
    ], 
    "3rd_sing.": [
     "ei olisi alkanut"
    ], 
    "passive": [
     "ei olisi alettu"
    ]
   }, 
   "conditional_mood > perfect > positive": {
    "1st_plur.": [
     "olisimme alkaneet"
    ], 
    "1st_sing.": [
     "olisin alkanut"
    ], 
    "2nd_plur.": [
     "olisitte alkaneet"
    ], 
    "2nd_sing.": [
     "olisit alkanut"
    ], 
    "3rd_plur.": [
     "olisivat alkaneet"
    ], 
    "3rd_sing.": [
     "olisi alkanut"
    ], 
    "passive": [
     "olisi alettu"
    ]
   }, 
   "conditional_mood > present > negative": {
    "1st_plur.": [
     "emme alkaisi"
    ], 
    "1st_sing.": [
     "en alkaisi"
    ], 
    "2nd_plur.": [
     "ette alkaisi"
    ], 
    "2nd_sing.": [
     "et alkaisi"
    ], 
    "3rd_plur.": [
     "eiv\u00e4t alkaisi"
    ], 
    "3rd_sing.": [
     "ei alkaisi"
    ], 
    "passive": [
     "ei alettaisi"
    ]
   }, 
   "conditional_mood > present > positive": {
    "1st_plur.": [
     "alkaisimme"
    ], 
    "1st_sing.": [
     "alkaisin"
    ], 
    "2nd_plur.": [
     "alkaisitte"
    ], 
    "2nd_sing.": [
     "alkaisit"
    ], 
    "3rd_plur.": [
     "alkaisivat"
    ], 
    "3rd_sing.": [
     "alkaisi"
    ], 
    "passive": [
     "alettaisiin"
    ]
   }, 
   "imperative_mood > perfect > negative": {
    "1st_plur.": [
     "\u00e4lk\u00e4\u00e4mme olko alkaneet"
    ], 
    "1st_sing.": [
     "\u2014"
    ], 
    "2nd_plur.": [
     "\u00e4lk\u00e4\u00e4 olko alkaneet"
    ], 
    "2nd_sing.": [
     "\u00e4l\u00e4 ole alkanut"
    ], 
    "3rd_plur.": [
     "\u00e4lk\u00f6\u00f6t olko alkaneet"
    ], 
    "3rd_sing.": [
     "\u00e4lk\u00f6\u00f6n olko alkanut"
    ], 
    "passive": [
     "\u00e4lk\u00f6\u00f6n olko alettu"
    ]
   }, 
   "imperative_mood > perfect > positive": {
    "1st_plur.": [
     "olkaamme alkaneet"
    ], 
    "1st_sing.": [
     "\u2014"
    ], 
    "2nd_plur.": [
     "olkaa alkaneet"
    ], 
    "2nd_sing.": [
     "ole alkanut"
    ], 
    "3rd_plur.": [
     "olkoot alkaneet"
    ], 
    "3rd_sing.": [
     "olkoon alkanut"
    ], 
    "passive": [
     "olkoon alettu"
    ]
   }, 
   "imperative_mood > present > negative": {
    "1st_plur.": [
     "\u00e4lk\u00e4\u00e4mme alkako"
    ], 
    "1st_sing.": [
     "\u2014"
    ], 
    "2nd_plur.": [
     "\u00e4lk\u00e4\u00e4 alkako"
    ], 
    "2nd_sing.": [
     "\u00e4l\u00e4 ala"
    ], 
    "3rd_plur.": [
     "\u00e4lk\u00f6\u00f6t alkako"
    ], 
    "3rd_sing.": [
     "\u00e4lk\u00f6\u00f6n alkako"
    ], 
    "passive": [
     "\u00e4lk\u00f6\u00f6n alettako"
    ]
   }, 
   "imperative_mood > present > positive": {
    "1st_plur.": [
     "alkakaamme"
    ], 
    "1st_sing.": [
     "\u2014"
    ], 
    "2nd_plur.": [
     "alkakaa"
    ], 
    "2nd_sing.": [
     "ala"
    ], 
    "3rd_plur.": [
     "alkakoot"
    ], 
    "3rd_sing.": [
     "alkakoon"
    ], 
    "passive": [
     "alettakoon"
    ]
   }, 
   "indicative_mood > perfect > negative": {
    "1st_plur.": [
     "emme ole alkaneet"
    ], 
    "1st_sing.": [
     "en ole alkanut"
    ], 
    "2nd_plur.": [
     "ette ole alkaneet"
    ], 
    "2nd_sing.": [
     "et ole alkanut"
    ], 
    "3rd_plur.": [
     "eiv\u00e4t ole alkaneet"
    ], 
    "3rd_sing.": [
     "ei ole alkanut"
    ], 
    "passive": [
     "ei ole alettu"
    ]
   }, 
   "indicative_mood > perfect > positive": {
    "1st_plur.": [
     "olemme alkaneet"
    ], 
    "1st_sing.": [
     "olen alkanut"
    ], 
    "2nd_plur.": [
     "olette alkaneet"
    ], 
    "2nd_sing.": [
     "olet alkanut"
    ], 
    "3rd_plur.": [
     "ovat alkaneet"
    ], 
    "3rd_sing.": [
     "on alkanut"
    ], 
    "passive": [
     "on alettu"
    ]
   }, 
   "indicative_mood > present_tense > negative": {
    "1st_plur.": [
     "emme ala"
    ], 
    "1st_sing.": [
     "en ala"
    ], 
    "2nd_plur.": [
     "ette ala"
    ], 
    "2nd_sing.": [
     "et ala"
    ], 
    "3rd_plur.": [
     "eiv\u00e4t ala"
    ], 
    "3rd_sing.": [
     "ei ala"
    ], 
    "passive": [
     "ei aleta"
    ]
   }, 
   "indicative_mood > present_tense > positive": {
    "1st_plur.": [
     "alamme"
    ], 
    "1st_sing.": [
     "alan"
    ], 
    "2nd_plur.": [
     "alatte"
    ], 
    "2nd_sing.": [
     "alat"
    ], 
    "3rd_plur.": [
     "alkavat"
    ], 
    "3rd_sing.": [
     "alkaa"
    ], 
    "passive": [
     "aletaan"
    ]
   }, 
   "nominal_forms > infinitives > active": {
    "1st": [
     "alkaa"
    ], 
    "2nd > inessive": [
     "alkaessa"
    ], 
    "2nd > instructive": [
     "alkaen"
    ], 
    "3rd > abessive": [
     "alkamatta"
    ], 
    "3rd > adessive": [
     "alkamalla"
    ], 
    "3rd > elative": [
     "alkamasta"
    ], 
    "3rd > illative": [
     "alkamaan"
    ], 
    "3rd > inessive": [
     "alkamassa"
    ], 
    "3rd > instructive": [
     "alkaman"
    ], 
    "4th > nominative": [
     "alkaminen"
    ], 
    "4th > partitive": [
     "alkamista"
    ], 
    "5th": [
     "alkamaisillaan"
    ], 
    "long_1st": [
     "alkaakseen"
    ]
   }, 
   "nominal_forms > infinitives > passive": {
    "1st": [
     "alkaa"
    ], 
    "2nd > inessive": [
     "alettaessa"
    ], 
    "2nd > instructive": [
     "\u2014"
    ], 
    "3rd > abessive": [
     "\u2014"
    ], 
    "3rd > adessive": [
     "\u2014"
    ], 
    "3rd > elative": [
     "\u2014"
    ], 
    "3rd > illative": [
     "\u2014"
    ], 
    "3rd > inessive": [
     "\u2014"
    ], 
    "3rd > instructive": [
     "alettaman"
    ], 
    "4th > nominative": [
     "alkaminen"
    ], 
    "4th > partitive": [
     "alkamista"
    ], 
    "5th": [
     "alkamaisillaan"
    ], 
    "long_1st": [
     "alkaakseen"
    ]
   }, 
   "nominal_forms > participles > active": {
    "agent": [
     "alkama"
    ], 
    "negative": [
     "alkamaton"
    ], 
    "past": [
     "alkanut"
    ], 
    "present": [
     "alkava"
    ]
   }, 
   "nominal_forms > participles > passive": {
    "agent": [
     "alkama"
    ], 
    "negative": [
     "alkamaton"
    ], 
    "past": [
     "alettu"
    ], 
    "present": [
     "alettava"
    ]
   }, 
   "past_tense > negative": {
    "1st_plur.": [
     "emme alkaneet"
    ], 
    "1st_sing.": [
     "en alkanut"
    ], 
    "2nd_plur.": [
     "ette alkaneet"
    ], 
    "2nd_sing.": [
     "et alkanut"
    ], 
    "3rd_plur.": [
     "eiv\u00e4t alkaneet"
    ], 
    "3rd_sing.": [
     "ei alkanut"
    ], 
    "passive": [
     "ei alettu"
    ]
   }, 
   "past_tense > positive": {
    "1st_plur.": [
     "aloimme"
    ], 
    "1st_sing.": [
     "aloin"
    ], 
    "2nd_plur.": [
     "aloitte"
    ], 
    "2nd_sing.": [
     "aloit"
    ], 
    "3rd_plur.": [
     "alkoivat"
    ], 
    "3rd_sing.": [
     "alkoi"
    ], 
    "passive": [
     "alettiin"
    ]
   }, 
   "pluperfect > negative": {
    "1st_plur.": [
     "emme olleet alkaneet"
    ], 
    "1st_sing.": [
     "en ollut alkanut"
    ], 
    "2nd_plur.": [
     "ette olleet alkaneet"
    ], 
    "2nd_sing.": [
     "et ollut alkanut"
    ], 
    "3rd_plur.": [
     "eiv\u00e4t olleet alkaneet"
    ], 
    "3rd_sing.": [
     "ei ollut alkanut"
    ], 
    "passive": [
     "ei ollut alettu"
    ]
   }, 
   "pluperfect > positive": {
    "1st_plur.": [
     "olimme alkaneet"
    ], 
    "1st_sing.": [
     "olin alkanut"
    ], 
    "2nd_plur.": [
     "olitte alkaneet"
    ], 
    "2nd_sing.": [
     "olit alkanut"
    ], 
    "3rd_plur.": [
     "olivat alkaneet"
    ], 
    "3rd_sing.": [
     "oli alkanut"
    ], 
    "passive": [
     "oli alettu"
    ]
   }, 
   "potential_mood > perfect > negative": {
    "1st_plur.": [
     "emme liene alkaneet"
    ], 
    "1st_sing.": [
     "en liene alkanut"
    ], 
    "2nd_plur.": [
     "ette liene alkaneet"
    ], 
    "2nd_sing.": [
     "et liene alkanut"
    ], 
    "3rd_plur.": [
     "eiv\u00e4t liene alkaneet"
    ], 
    "3rd_sing.": [
     "ei liene alkanut"
    ], 
    "passive": [
     "ei liene alettu"
    ]
   }, 
   "potential_mood > perfect > positive": {
    "1st_plur.": [
     "lienemme alkaneet"
    ], 
    "1st_sing.": [
     "lienen alkanut"
    ], 
    "2nd_plur.": [
     "lienette alkaneet"
    ], 
    "2nd_sing.": [
     "lienet alkanut"
    ], 
    "3rd_plur.": [
     "lienev\u00e4t alkaneet"
    ], 
    "3rd_sing.": [
     "lienee alkanut"
    ], 
    "passive": [
     "lienee alettu"
    ]
   }, 
   "potential_mood > present > negative": {
    "1st_plur.": [
     "emme alkane"
    ], 
    "1st_sing.": [
     "en alkane"
    ], 
    "2nd_plur.": [
     "ette alkane"
    ], 
    "2nd_sing.": [
     "et alkane"
    ], 
    "3rd_plur.": [
     "eiv\u00e4t alkane"
    ], 
    "3rd_sing.": [
     "ei alkane"
    ], 
    "passive": [
     "ei alettane"
    ]
   }, 
   "potential_mood > present > positive": {
    "1st_plur.": [
     "alkanemme"
    ], 
    "1st_sing.": [
     "alkanen"
    ], 
    "2nd_plur.": [
     "alkanette"
    ], 
    "2nd_sing.": [
     "alkanet"
    ], 
    "3rd_plur.": [
     "alkanevat"
    ], 
    "3rd_sing.": [
     "alkanee"
    ], 
    "passive": [
     "alettaneen"
    ]
   }
  }, 
  "aloittaa": {
   "conditional_mood > perfect > negative": {
    "1st_plur.": [
     "emme olisi aloittaneet"
    ], 
    "1st_sing.": [
     "en olisi aloittanut"
    ], 
    "2nd_plur.": [
     "ette olisi aloittaneet"
    ], 
    "2nd_sing.": [
     "et olisi aloittanut"
    ], 
    "3rd_plur.": [
     "eiv\u00e4t olisi aloittaneet"
    ], 
    "3rd_sing.": [
     "ei olisi aloittanut"
    ], 
    "passive": [
     "ei olisi aloitettu"
    ]
   }, 
   "conditional_mood > perfect > positive": {
    "1st_plur.": [
     "olisimme aloittaneet"
    ], 
    "1st_sing.": [
     "olisin aloittanut"
    ], 
    "2nd_plur.": [
     "olisitte aloittaneet"
    ], 
    "2nd_sing.": [
     "olisit aloittanut"
    ], 
    "3rd_plur.": [
     "olisivat aloittaneet"
    ], 
    "3rd_sing.": [
     "olisi aloittanut"
    ], 
    "passive": [
     "olisi aloitettu"
    ]
   }, 
   "conditional_mood > present > negative": {
    "1st_plur.": [
     "emme aloittaisi"
    ], 
    "1st_sing.": [
     "en aloittaisi"
    ], 
    "2nd_plur.": [
     "ette aloittaisi"
    ], 
    "2nd_sing.": [
     "et aloittaisi"
    ], 
    "3rd_plur.": [
     "eiv\u00e4t aloittaisi"
    ], 
    "3rd_sing.": [
     "ei aloittaisi"
    ], 
    "passive": [
     "ei aloitettaisi"
    ]
   }, 
   "conditional_mood > present > positive": {
    "1st_plur.": [
     "aloittaisimme"
    ], 
    "1st_sing.": [
     "aloittaisin"
    ], 
    "2nd_plur.": [
     "aloittaisitte"
    ], 
    "2nd_sing.": [
     "aloittaisit"
    ], 
    "3rd_plur.": [
     "aloittaisivat"
    ], 
    "3rd_sing.": [
     "aloittaisi"
    ], 
    "passive": [
     "aloitettaisiin"
    ]
   }, 
   "imperative_mood > perfect > negative": {
    "1st_plur.": [
     "\u00e4lk\u00e4\u00e4mme olko aloittaneet"
    ], 
    "1st_sing.": [
     "\u2014"
    ], 
    "2nd_plur.": [
     "\u00e4lk\u00e4\u00e4 olko aloittaneet"
    ], 
    "2nd_sing.": [
     "\u00e4l\u00e4 ole aloittanut"
    ], 
    "3rd_plur.": [
     "\u00e4lk\u00f6\u00f6t olko aloittaneet"
    ], 
    "3rd_sing.": [
     "\u00e4lk\u00f6\u00f6n olko aloittanut"
    ], 
    "passive": [
     "\u00e4lk\u00f6\u00f6n olko aloitettu"
    ]
   }, 
   "imperative_mood > perfect > positive": {
    "1st_plur.": [
     "olkaamme aloittaneet"
    ], 
    "1st_sing.": [
     "\u2014"
    ], 
    "2nd_plur.": [
     "olkaa aloittaneet"
    ], 
    "2nd_sing.": [
     "ole aloittanut"
    ], 
    "3rd_plur.": [
     "olkoot aloittaneet"
    ], 
    "3rd_sing.": [
     "olkoon aloittanut"
    ], 
    "passive": [
     "olkoon aloitettu"
    ]
   }, 
   "imperative_mood > present > negative": {
    "1st_plur.": [
     "\u00e4lk\u00e4\u00e4mme aloittako"
    ], 
    "1st_sing.": [
     "\u2014"
    ], 
    "2nd_plur.": [
     "\u00e4lk\u00e4\u00e4 aloittako"
    ], 
    "2nd_sing.": [
     "\u00e4l\u00e4 aloita"
    ], 
    "3rd_plur.": [
     "\u00e4lk\u00f6\u00f6t aloittako"
    ], 
    "3rd_sing.": [
     "\u00e4lk\u00f6\u00f6n aloittako"
    ], 
    "passive": [
     "\u00e4lk\u00f6\u00f6n aloitettako"
    ]
   }, 
   "imperative_mood > present > positive": {
    "1st_plur.": [
     "aloittakaamme"
    ], 
    "1st_sing.": [
     "\u2014"
    ], 
    "2nd_plur.": [
     "aloittakaa"
    ], 
    "2nd_sing.": [
     "aloita"
    ], 
    "3rd_plur.": [
     "aloittakoot"
    ], 
    "3rd_sing.": [
     "aloittakoon"
    ], 
    "passive": [
     "aloitettakoon"
    ]
   }, 
   "indicative_mood > perfect > negative": {
    "1st_plur.": [
     "emme ole aloittaneet"
    ], 
    "1st_sing.": [
     "en ole aloittanut"
    ], 
    "2nd_plur.": [
     "ette ole aloittaneet"
    ], 
    "2nd_sing.": [
     "et ole aloittanut"
    ], 
    "3rd_plur.": [
     "eiv\u00e4t ole aloittaneet"
    ], 
    "3rd_sing.": [
     "ei ole aloittanut"
    ], 
    "passive": [
     "ei ole aloitettu"
    ]
   }, 
   "indicative_mood > perfect > positive": {
    "1st_plur.": [
     "olemme aloittaneet"
    ], 
    "1st_sing.": [
     "olen aloittanut"
    ], 
    "2nd_plur.": [
     "olette aloittaneet"
    ], 
    "2nd_sing.": [
     "olet aloittanut"
    ], 
    "3rd_plur.": [
     "ovat aloittaneet"
    ], 
    "3rd_sing.": [
     "on aloittanut"
    ], 
    "passive": [
     "on aloitettu"
    ]
   }, 
   "indicative_mood > present_tense > negative": {
    "1st_plur.": [
     "emme aloita"
    ], 
    "1st_sing.": [
     "en aloita"
    ], 
    "2nd_plur.": [
     "ette aloita"
    ], 
    "2nd_sing.": [
     "et aloita"
    ], 
    "3rd_plur.": [
     "eiv\u00e4t aloita"
    ], 
    "3rd_sing.": [
     "ei aloita"
    ], 
    "passive": [
     "ei aloiteta"
    ]
   }, 
   "indicative_mood > present_tense > positive": {
    "1st_plur.": [
     "aloitamme"
    ], 
    "1st_sing.": [
     "aloitan"
    ], 
    "2nd_plur.": [
     "aloitatte"
    ], 
    "2nd_sing.": [
     "aloitat"
    ], 
    "3rd_plur.": [
     "aloittavat"
    ], 
    "3rd_sing.": [
     "aloittaa"
    ], 
    "passive": [
     "aloitetaan"
    ]
   }, 
   "nominal_forms > infinitives > active": {
    "1st": [
     "aloittaa"
    ], 
    "2nd > inessive": [
     "aloittaessa"
    ], 
    "2nd > instructive": [
     "aloittaen"
    ], 
    "3rd > abessive": [
     "aloittamatta"
    ], 
    "3rd > adessive": [
     "aloittamalla"
    ], 
    "3rd > elative": [
     "aloittamasta"
    ], 
    "3rd > illative": [
     "aloittamaan"
    ], 
    "3rd > inessive": [
     "aloittamassa"
    ], 
    "3rd > instructive": [
     "aloittaman"
    ], 
    "4th > nominative": [
     "aloittaminen"
    ], 
    "4th > partitive": [
     "aloittamista"
    ], 
    "5th": [
     "aloittamaisillaan"
    ], 
    "long_1st": [
     "aloittaakseen"
    ]
   }, 
   "nominal_forms > infinitives > passive": {
    "1st": [
     "aloittaa"
    ], 
    "2nd > inessive": [
     "aloitettaessa"
    ], 
    "2nd > instructive": [
     "\u2014"
    ], 
    "3rd > abessive": [
     "\u2014"
    ], 
    "3rd > adessive": [
     "\u2014"
    ], 
    "3rd > elative": [
     "\u2014"
    ], 
    "3rd > illative": [
     "\u2014"
    ], 
    "3rd > inessive": [
     "\u2014"
    ], 
    "3rd > instructive": [
     "aloitettaman"
    ], 
    "4th > nominative": [
     "aloittaminen"
    ], 
    "4th > partitive": [
     "aloittamista"
    ], 
    "5th": [
     "aloittamaisillaan"
    ], 
    "long_1st": [
     "aloittaakseen"
    ]
   }, 
   "nominal_forms > participles > active": {
    "agent": [
     "aloittama"
    ], 
    "negative": [
     "aloittamaton"
    ], 
    "past": [
     "aloittanut"
    ], 
    "present": [
     "aloittava"
    ]
   }, 
   "nominal_forms > participles > passive": {
    "agent": [
     "aloittama"
    ], 
    "negative": [
     "aloittamaton"
    ], 
    "past": [
     "aloitettu"
    ], 
    "present": [
     "aloitettava"
    ]
   }, 
   "past_tense > negative": {
    "1st_plur.": [
     "emme aloittaneet"
    ], 
    "1st_sing.": [
     "en aloittanut"
    ], 
    "2nd_plur.": [
     "ette aloittaneet"
    ], 
    "2nd_sing.": [
     "et aloittanut"
    ], 
    "3rd_plur.": [
     "eiv\u00e4t aloittaneet"
    ], 
    "3rd_sing.": [
     "ei aloittanut"
    ], 
    "passive": [
     "ei aloitettu"
    ]
   }, 
   "past_tense > positive": {
    "1st_plur.": [
     "aloitimme"
    ], 
    "1st_sing.": [
     "aloitin"
    ], 
    "2nd_plur.": [
     "aloititte"
    ], 
    "2nd_sing.": [
     "aloitit"
    ], 
    "3rd_plur.": [
     "aloittivat"
    ], 
    "3rd_sing.": [
     "aloitti"
    ], 
    "passive": [
     "aloitettiin"
    ]
   }, 
   "pluperfect > negative": {
    "1st_plur.": [
     "emme olleet aloittaneet"
    ], 
    "1st_sing.": [
     "en ollut aloittanut"
    ], 
    "2nd_plur.": [
     "ette olleet aloittaneet"
    ], 
    "2nd_sing.": [
     "et ollut aloittanut"
    ], 
    "3rd_plur.": [
     "eiv\u00e4t olleet aloittaneet"
    ], 
    "3rd_sing.": [
     "ei ollut aloittanut"
    ], 
    "passive": [
     "ei ollut aloitettu"
    ]
   }, 
   "pluperfect > positive": {
    "1st_plur.": [
     "olimme aloittaneet"
    ], 
    "1st_sing.": [
     "olin aloittanut"
    ], 
    "2nd_plur.": [
     "olitte aloittaneet"
    ], 
    "2nd_sing.": [
     "olit aloittanut"
    ], 
    "3rd_plur.": [
     "olivat aloittaneet"
    ], 
    "3rd_sing.": [
     "oli aloittanut"
    ], 
    "passive": [
     "oli aloitettu"
    ]
   }, 
   "potential_mood > perfect > negative": {
    "1st_plur.": [
     "emme liene aloittaneet"
    ], 
    "1st_sing.": [
     "en liene aloittanut"
    ], 
    "2nd_plur.": [
     "ette liene aloittaneet"
    ], 
    "2nd_sing.": [
     "et liene aloittanut"
    ], 
    "3rd_plur.": [
     "eiv\u00e4t liene aloittaneet"
    ], 
    "3rd_sing.": [
     "ei liene aloittanut"
    ], 
    "passive": [
     "ei liene aloitettu"
    ]
   }, 
   "potential_mood > perfect > positive": {
    "1st_plur.": [
     "lienemme aloittaneet"
    ], 
    "1st_sing.": [
     "lienen aloittanut"
    ], 
    "2nd_plur.": [
     "lienette aloittaneet"
    ], 
    "2nd_sing.": [
     "lienet aloittanut"
    ], 
    "3rd_plur.": [
     "lienev\u00e4t aloittaneet"
    ], 
    "3rd_sing.": [
     "lienee aloittanut"
    ], 
    "passive": [
     "lienee aloitettu"
    ]
   }, 
   "potential_mood > present > negative": {
    "1st_plur.": [
     "emme aloittane"
    ], 
    "1st_sing.": [
     "en aloittane"
    ], 
    "2nd_plur.": [
     "ette aloittane"
    ], 
    "2nd_sing.": [
     "et aloittane"
    ], 
    "3rd_plur.": [
     "eiv\u00e4t aloittane"
    ], 
    "3rd_sing.": [
     "ei aloittane"
    ], 
    "passive": [
     "ei aloitettane"
    ]
   }, 
   "potential_mood > present > positive": {
    "1st_plur.": [
     "aloittanemme"
    ], 
    "1st_sing.": [
     "aloittanen"
    ], 
    "2nd_plur.": [
     "aloittanette"
    ], 
    "2nd_sing.": [
     "aloittanet"
    ], 
    "3rd_plur.": [
     "aloittanevat"
    ], 
    "3rd_sing.": [
     "aloittanee"
    ], 
    "passive": [
     "aloitettaneen"
    ]
   }
  }, 
  "anne": {
   "plural": {
    "abessive": [
     "anteitta"
    ], 
    "ablative": [
     "anteilta"
    ], 
    "accusative > gen.": [
     "anteet"
    ], 
    "accusative > nom.": [
     "anteet"
    ], 
    "adessive": [
     "anteilla"
    ], 
    "allative": [
     "anteille"
    ], 
    "comitative": [
     "anteineen"
    ], 
    "elative": [
     "anteista"
    ], 
    "essive": [
     "anteina"
    ], 
    "genitive": [
     "anteiden", 
     "anteitten"
    ], 
    "illative": [
     "anteisiin", 
     "anteihin"
    ], 
    "inessive": [
     "anteissa"
    ], 
    "instructive": [
     "antein"
    ], 
    "nominative": [
     "anteet"
    ], 
    "partitive": [
     "anteita"
    ], 
    "translative": [
     "anteiksi"
    ]
   }, 
   "singular": {
    "abessive": [
     "anteetta"
    ], 
    "ablative": [
     "anteelta"
    ], 
    "accusative > gen.": [
     "anteen"
    ], 
    "accusative > nom.": [
     "anne"
    ], 
    "adessive": [
     "anteella"
    ], 
    "allative": [
     "anteelle"
    ], 
    "comitative": [
     "\u2014"
    ], 
    "elative": [
     "anteesta"
    ], 
    "essive": [
     "anteena"
    ], 
    "genitive": [
     "anteen"
    ], 
    "illative": [
     "anteeseen"
    ], 
    "inessive": [
     "anteessa"
    ], 
    "instructive": [
     "\u2014"
    ], 
    "nominative": [
     "anne"
    ], 
    "partitive": [
     "annetta"
    ], 
    "translative": [
     "anteeksi"
    ]
   }
  }, 
  "antaa": {
   "conditional_mood > perfect > negative": {
    "1st_plur.": [
     "emme olisi antaneet"
    ], 
    "1st_sing.": [
     "en olisi antanut"
    ], 
    "2nd_plur.": [
     "ette olisi antaneet"
    ], 
    "2nd_sing.": [
     "et olisi antanut"
    ], 
    "3rd_plur.": [
     "eiv\u00e4t olisi antaneet"
    ], 
    "3rd_sing.": [
     "ei olisi antanut"
    ], 
    "passive": [
     "ei olisi annettu"
    ]
   }, 
   "conditional_mood > perfect > positive": {
    "1st_plur.": [
     "olisimme antaneet"
    ], 
    "1st_sing.": [
     "olisin antanut"
    ], 
    "2nd_plur.": [
     "olisitte antaneet"
    ], 
    "2nd_sing.": [
     "olisit antanut"
    ], 
    "3rd_plur.": [
     "olisivat antaneet"
    ], 
    "3rd_sing.": [
     "olisi antanut"
    ], 
    "passive": [
     "olisi annettu"
    ]
   }, 
   "conditional_mood > present > negative": {
    "1st_plur.": [
     "emme antaisi"
    ], 
    "1st_sing.": [
     "en antaisi"
    ], 
    "2nd_plur.": [
     "ette antaisi"
    ], 
    "2nd_sing.": [
     "et antaisi"
    ], 
    "3rd_plur.": [
     "eiv\u00e4t antaisi"
    ], 
    "3rd_sing.": [
     "ei antaisi"
    ], 
    "passive": [
     "ei annettaisi"
    ]
   }, 
   "conditional_mood > present > positive": {
    "1st_plur.": [
     "antaisimme"
    ], 
    "1st_sing.": [
     "antaisin"
    ], 
    "2nd_plur.": [
     "antaisitte"
    ], 
    "2nd_sing.": [
     "antaisit"
    ], 
    "3rd_plur.": [
     "antaisivat"
    ], 
    "3rd_sing.": [
     "antaisi"
    ], 
    "passive": [
     "annettaisiin"
    ]
   }, 
   "imperative_mood > perfect > negative": {
    "1st_plur.": [
     "\u00e4lk\u00e4\u00e4mme olko antaneet"
    ], 
    "1st_sing.": [
     "\u2014"
    ], 
    "2nd_plur.": [
     "\u00e4lk\u00e4\u00e4 olko antaneet"
    ], 
    "2nd_sing.": [
     "\u00e4l\u00e4 ole antanut"
    ], 
    "3rd_plur.": [
     "\u00e4lk\u00f6\u00f6t olko antaneet"
    ], 
    "3rd_sing.": [
     "\u00e4lk\u00f6\u00f6n olko antanut"
    ], 
    "passive": [
     "\u00e4lk\u00f6\u00f6n olko annettu"
    ]
   }, 
   "imperative_mood > perfect > positive": {
    "1st_plur.": [
     "olkaamme antaneet"
    ], 
    "1st_sing.": [
     "\u2014"
    ], 
    "2nd_plur.": [
     "olkaa antaneet"
    ], 
    "2nd_sing.": [
     "ole antanut"
    ], 
    "3rd_plur.": [
     "olkoot antaneet"
    ], 
    "3rd_sing.": [
     "olkoon antanut"
    ], 
    "passive": [
     "olkoon annettu"
    ]
   }, 
   "imperative_mood > present > negative": {
    "1st_plur.": [
     "\u00e4lk\u00e4\u00e4mme antako"
    ], 
    "1st_sing.": [
     "\u2014"
    ], 
    "2nd_plur.": [
     "\u00e4lk\u00e4\u00e4 antako"
    ], 
    "2nd_sing.": [
     "\u00e4l\u00e4 anna"
    ], 
    "3rd_plur.": [
     "\u00e4lk\u00f6\u00f6t antako"
    ], 
    "3rd_sing.": [
     "\u00e4lk\u00f6\u00f6n antako"
    ], 
    "passive": [
     "\u00e4lk\u00f6\u00f6n annettako"
    ]
   }, 
   "imperative_mood > present > positive": {
    "1st_plur.": [
     "antakaamme"
    ], 
    "1st_sing.": [
     "\u2014"
    ], 
    "2nd_plur.": [
     "antakaa"
    ], 
    "2nd_sing.": [
     "anna"
    ], 
    "3rd_plur.": [
     "antakoot"
    ], 
    "3rd_sing.": [
     "antakoon"
    ], 
    "passive": [
     "annettakoon"
    ]
   }, 
   "indicative_mood > perfect > negative": {
    "1st_plur.": [
     "emme ole antaneet"
    ], 
    "1st_sing.": [
     "en ole antanut"
    ], 
    "2nd_plur.": [
     "ette ole antaneet"
    ], 
    "2nd_sing.": [
     "et ole antanut"
    ], 
    "3rd_plur.": [
     "eiv\u00e4t ole antaneet"
    ], 
    "3rd_sing.": [
     "ei ole antanut"
    ], 
    "passive": [
     "ei ole annettu"
    ]
   }, 
   "indicative_mood > perfect > positive": {
    "1st_plur.": [
     "olemme antaneet"
    ], 
    "1st_sing.": [
     "olen antanut"
    ], 
    "2nd_plur.": [
     "olette antaneet"
    ], 
    "2nd_sing.": [
     "olet antanut"
    ], 
    "3rd_plur.": [
     "ovat antaneet"
    ], 
    "3rd_sing.": [
     "on antanut"
    ], 
    "passive": [
     "on annettu"
    ]
   }, 
   "indicative_mood > present_tense > negative": {
    "1st_plur.": [
     "emme anna"
    ], 
    "1st_sing.": [
     "en anna"
    ], 
    "2nd_plur.": [
     "ette anna"
    ], 
    "2nd_sing.": [
     "et anna"
    ], 
    "3rd_plur.": [
     "eiv\u00e4t anna"
    ], 
    "3rd_sing.": [
     "ei anna"
    ], 
    "passive": [
     "ei anneta"
    ]
   }, 
   "indicative_mood > present_tense > positive": {
    "1st_plur.": [
     "annamme"
    ], 
    "1st_sing.": [
     "annan"
    ], 
    "2nd_plur.": [
     "annatte"
    ], 
    "2nd_sing.": [
     "annat"
    ], 
    "3rd_plur.": [
     "antavat"
    ], 
    "3rd_sing.": [
     "antaa"
    ], 
    "passive": [
     "annetaan"
    ]
   }, 
   "nominal_forms > infinitives > active": {
    "1st": [
     "antaa"
    ], 
    "2nd > inessive": [
     "antaessa"
    ], 
    "2nd > instructive": [
     "antaen"
    ], 
    "3rd > abessive": [
     "antamatta"
    ], 
    "3rd > adessive": [
     "antamalla"
    ], 
    "3rd > elative": [
     "antamasta"
    ], 
    "3rd > illative": [
     "antamaan"
    ], 
    "3rd > inessive": [
     "antamassa"
    ], 
    "3rd > instructive": [
     "antaman"
    ], 
    "4th > nominative": [
     "antaminen"
    ], 
    "4th > partitive": [
     "antamista"
    ], 
    "5th": [
     "antamaisillaan"
    ], 
    "long_1st": [
     "antaakseen"
    ]
   }, 
   "nominal_forms > infinitives > passive": {
    "1st": [
     "antaa"
    ], 
    "2nd > inessive": [
     "annettaessa"
    ], 
    "2nd > instructive": [
     "\u2014"
    ], 
    "3rd > abessive": [
     "\u2014"
    ], 
    "3rd > adessive": [
     "\u2014"
    ], 
    "3rd > elative": [
     "\u2014"
    ], 
    "3rd > illative": [
     "\u2014"
    ], 
    "3rd > inessive": [
     "\u2014"
    ], 
    "3rd > instructive": [
     "annettaman"
    ], 
    "4th > nominative": [
     "antaminen"
    ], 
    "4th > partitive": [
     "antamista"
    ], 
    "5th": [
     "antamaisillaan"
    ], 
    "long_1st": [
     "antaakseen"
    ]
   }, 
   "nominal_forms > participles > active": {
    "agent": [
     "antama"
    ], 
    "negative": [
     "antamaton"
    ], 
    "past": [
     "antanut"
    ], 
    "present": [
     "antava"
    ]
   }, 
   "nominal_forms > participles > passive": {
    "agent": [
     "antama"
    ], 
    "negative": [
     "antamaton"
    ], 
    "past": [
     "annettu"
    ], 
    "present": [
     "annettava"
    ]
   }, 
   "past_tense > negative": {
    "1st_plur.": [
     "emme antaneet"
    ], 
    "1st_sing.": [
     "en antanut"
    ], 
    "2nd_plur.": [
     "ette antaneet"
    ], 
    "2nd_sing.": [
     "et antanut"
    ], 
    "3rd_plur.": [
     "eiv\u00e4t antaneet"
    ], 
    "3rd_sing.": [
     "ei antanut"
    ], 
    "passive": [
     "ei annettu"
    ]
   }, 
   "past_tense > positive": {
    "1st_plur.": [
     "annoimme"
    ], 
    "1st_sing.": [
     "annoin"
    ], 
    "2nd_plur.": [
     "annoitte"
    ], 
    "2nd_sing.": [
     "annoit"
    ], 
    "3rd_plur.": [
     "antoivat"
    ], 
    "3rd_sing.": [
     "antoi"
    ], 
    "passive": [
     "annettiin"
    ]
   }, 
   "pluperfect > negative": {
    "1st_plur.": [
     "emme olleet antaneet"
    ], 
    "1st_sing.": [
     "en ollut antanut"
    ], 
    "2nd_plur.": [
     "ette olleet antaneet"
    ], 
    "2nd_sing.": [
     "et ollut antanut"
    ], 
    "3rd_plur.": [
     "eiv\u00e4t olleet antaneet"
    ], 
    "3rd_sing.": [
     "ei ollut antanut"
    ], 
    "passive": [
     "ei ollut annettu"
    ]
   }, 
   "pluperfect > positive": {
    "1st_plur.": [
     "olimme antaneet"
    ], 
    "1st_sing.": [
     "olin antanut"
    ], 
    "2nd_plur.": [
     "olitte antaneet"
    ], 
    "2nd_sing.": [
     "olit antanut"
    ], 
    "3rd_plur.": [
     "olivat antaneet"
    ], 
    "3rd_sing.": [
     "oli antanut"
    ], 
    "passive": [
     "oli annettu"
    ]
   }, 
   "potential_mood > perfect > negative": {
    "1st_plur.": [
     "emme liene antaneet"
    ], 
    "1st_sing.": [
     "en liene antanut"
    ], 
    "2nd_plur.": [
     "ette liene antaneet"
    ], 
    "2nd_sing.": [
     "et liene antanut"
    ], 
    "3rd_plur.": [
     "eiv\u00e4t liene antaneet"
    ], 
    "3rd_sing.": [
     "ei liene antanut"
    ], 
    "passive": [
     "ei liene annettu"
    ]
   }, 
   "potential_mood > perfect > positive": {
    "1st_plur.": [
     "lienemme antaneet"
    ], 
    "1st_sing.": [
     "lienen antanut"
    ], 
    "2nd_plur.": [
     "lienette antaneet"
    ], 
    "2nd_sing.": [
     "lienet antanut"
    ], 
    "3rd_plur.": [
     "lienev\u00e4t antaneet"
    ], 
    "3rd_sing.": [
     "lienee antanut"
    ], 
    "passive": [
     "lienee annettu"
    ]
   }, 
   "potential_mood > present > negative": {
    "1st_plur.": [
     "emme antane"
    ], 
    "1st_sing.": [
     "en antane"
    ], 
    "2nd_plur.": [
     "ette antane"
    ], 
    "2nd_sing.": [
     "et antane"
    ], 
    "3rd_plur.": [
     "eiv\u00e4t antane"
    ], 
    "3rd_sing.": [
     "ei antane"
    ], 
    "passive": [
     "ei annettane"
    ]
   }, 
   "potential_mood > present > positive": {
    "1st_plur.": [
     "antanemme"
    ], 
    "1st_sing.": [
     "antanen"
    ], 
    "2nd_plur.": [
     "antanette"
    ], 
    "2nd_sing.": [
     "antanet"
    ], 
    "3rd_plur.": [
     "antanevat"
    ], 
    "3rd_sing.": [
     "antanee"
    ], 
    "passive": [
     "annettaneen"
    ]
   }
  }, 
  "ase": {
   "plural": {
    "abessive": [
     "aseitta"
    ], 
    "ablative": [
     "aseilta"
    ], 
    "accusative > gen.": [
     "aseet"
    ], 
    "accusative > nom.": [
     "aseet"
    ], 
    "adessive": [
     "aseilla"
    ], 
    "allative": [
     "aseille"
    ], 
    "comitative": [
     "aseineen"
    ], 
    "elative": [
     "aseista"
    ], 
    "essive": [
     "aseina"
    ], 
    "genitive": [
     "aseiden", 
     "aseitten"
    ], 
    "illative": [
     "aseisiin", 
     "aseihin"
    ], 
    "inessive": [
     "aseissa"
    ], 
    "instructive": [
     "asein"
    ], 
    "nominative": [
     "aseet"
    ], 
    "partitive": [
     "aseita"
    ], 
    "translative": [
     "aseiksi"
    ]
   }, 
   "singular": {
    "abessive": [
     "aseetta"
    ], 
    "ablative": [
     "aseelta"
    ], 
    "accusative > gen.": [
     "aseen"
    ], 
    "accusative > nom.": [
     "ase"
    ], 
    "adessive": [
     "aseella"
    ], 
    "allative": [
     "aseelle"
    ], 
    "comitative": [
     "\u2014"
    ], 
    "elative": [
     "aseesta"
    ], 
    "essive": [
     "aseena"
    ], 
    "genitive": [
     "aseen"
    ], 
    "illative": [
     "aseeseen"
    ], 
    "inessive": [
     "aseessa"
    ], 
    "instructive": [
     "\u2014"
    ], 
    "nominative": [
     "ase"
    ], 
    "partitive": [
     "asetta"
    ], 
    "translative": [
     "aseeksi"
    ]
   }
  }, 
  "asia": {
   "plural": {
    "abessive": [
     "asioitta"
    ], 
    "ablative": [
     "asioilta"
    ], 
    "accusative > gen.": [
     "asiat"
    ], 
    "accusative > nom.": [
     "asiat"
    ], 
    "adessive": [
     "asioilla"
    ], 
    "allative": [
     "asioille"
    ], 
    "comitative": [
     "asioineen"
    ], 
    "elative": [
     "asioista"
    ], 
    "essive": [
     "asioina"
    ], 
    "genitive": [
     "asioiden", 
     "asioitten", 
     "asiain"
    ], 
    "illative": [
     "asioihin"
    ], 
    "inessive": [
     "asioissa"
    ], 
    "instructive": [
     "asioin"
    ], 
    "nominative": [
     "asiat"
    ], 
    "partitive": [
     "asioita"
    ], 
    "translative": [
     "asioiksi"
    ]
   }, 
   "singular": {
    "abessive": [
     "asiatta"
    ], 
    "ablative": [
     "asialta"
    ], 
    "accusative > gen.": [
     "asian"
    ], 
    "accusative > nom.": [
     "asia"
    ], 
    "adessive": [
     "asialla"
    ], 
    "allative": [
     "asialle"
    ], 
    "comitative": [
     "\u2014"
    ], 
    "elative": [
     "asiasta"
    ], 
    "essive": [
     "asiana"
    ], 
    "genitive": [
     "asian"
    ], 
    "illative": [
     "asiaan"
    ], 
    "inessive": [
     "asiassa"
    ], 
    "instructive": [
     "\u2014"
    ], 
    "nominative": [
     "asia"
    ], 
    "partitive": [
     "asiaa"
    ], 
    "translative": [
     "asiaksi"
    ]
   }
  }, 
  "auto": {
   "plural": {
    "abessive": [
     "autoitta"
    ], 
    "ablative": [
     "autoilta"
    ], 
    "accusative > gen.": [
     "autot"
    ], 
    "accusative > nom.": [
     "autot"
    ], 
    "adessive": [
     "autoilla"
    ], 
    "allative": [
     "autoille"
    ], 
    "comitative": [
     "autoineen"
    ], 
    "elative": [
     "autoista"
    ], 
    "essive": [
     "autoina"
    ], 
    "genitive": [
     "autojen"
    ], 
    "illative": [
     "autoihin"
    ], 
    "inessive": [
     "autoissa"
    ], 
    "instructive": [
     "autoin"
    ], 
    "nominative": [
     "autot"
    ], 
    "partitive": [
     "autoja"
    ], 
    "translative": [
     "autoiksi"
    ]
   }, 
   "singular": {
    "abessive": [
     "autotta"
    ], 
    "ablative": [
     "autolta"
    ], 
    "accusative > gen.": [
     "auton"
    ], 
    "accusative > nom.": [
     "auto"
    ], 
    "adessive": [
     "autolla"
    ], 
    "allative": [
     "autolle"
    ], 
    "comitative": [
     "\u2014"
    ], 
    "elative": [
     "autosta"
    ], 
    "essive": [
     "autona"
    ], 
    "genitive": [
     "auton"
    ], 
    "illative": [
     "autoon"
    ], 
    "inessive": [
     "autossa"
    ], 
    "instructive": [
     "\u2014"
    ], 
    "nominative": [
     "auto"
    ], 
    "partitive": [
     "autoa"
    ], 
    "translative": [
     "autoksi"
    ]
   }
  }, 
  "auttaa": {
   "conditional_mood > perfect > negative": {
    "1st_plur.": [
     "emme olisi auttaneet"
    ], 
    "1st_sing.": [
     "en olisi auttanut"
    ], 
    "2nd_plur.": [
     "ette olisi auttaneet"
    ], 
    "2nd_sing.": [
     "et olisi auttanut"
    ], 
    "3rd_plur.": [
     "eiv\u00e4t olisi auttaneet"
    ], 
    "3rd_sing.": [
     "ei olisi auttanut"
    ], 
    "passive": [
     "ei olisi autettu"
    ]
   }, 
   "conditional_mood > perfect > positive": {
    "1st_plur.": [
     "olisimme auttaneet"
    ], 
    "1st_sing.": [
     "olisin auttanut"
    ], 
    "2nd_plur.": [
     "olisitte auttaneet"
    ], 
    "2nd_sing.": [
     "olisit auttanut"
    ], 
    "3rd_plur.": [
     "olisivat auttaneet"
    ], 
    "3rd_sing.": [
     "olisi auttanut"
    ], 
    "passive": [
     "olisi autettu"
    ]
   }, 
   "conditional_mood > present > negative": {
    "1st_plur.": [
     "emme auttaisi"
    ], 
    "1st_sing.": [
     "en auttaisi"
    ], 
    "2nd_plur.": [
     "ette auttaisi"
    ], 
    "2nd_sing.": [
     "et auttaisi"
    ], 
    "3rd_plur.": [
     "eiv\u00e4t auttaisi"
    ], 
    "3rd_sing.": [
     "ei auttaisi"
    ], 
    "passive": [
     "ei autettaisi"
    ]
   }, 
   "conditional_mood > present > positive": {
    "1st_plur.": [
     "auttaisimme"
    ], 
    "1st_sing.": [
     "auttaisin"
    ], 
    "2nd_plur.": [
     "auttaisitte"
    ], 
    "2nd_sing.": [
     "auttaisit"
    ], 
    "3rd_plur.": [
     "auttaisivat"
    ], 
    "3rd_sing.": [
     "auttaisi"
    ], 
    "passive": [
     "autettaisiin"
    ]
   }, 
   "imperative_mood > perfect > negative": {
    "1st_plur.": [
     "\u00e4lk\u00e4\u00e4mme olko auttaneet"
    ], 
    "1st_sing.": [
     "\u2014"
    ], 
    "2nd_plur.": [
     "\u00e4lk\u00e4\u00e4 olko auttaneet"
    ], 
    "2nd_sing.": [
     "\u00e4l\u00e4 ole auttanut"
    ], 
    "3rd_plur.": [
     "\u00e4lk\u00f6\u00f6t olko auttaneet"
    ], 
    "3rd_sing.": [
     "\u00e4lk\u00f6\u00f6n olko auttanut"
    ], 
    "passive": [
     "\u00e4lk\u00f6\u00f6n olko autettu"
    ]
   }, 
   "imperative_mood > perfect > positive": {
    "1st_plur.": [
     "olkaamme auttaneet"
    ], 
    "1st_sing.": [
     "\u2014"
    ], 
    "2nd_plur.": [
     "olkaa auttaneet"
    ], 
    "2nd_sing.": [
     "ole auttanut"
    ], 
    "3rd_plur.": [
     "olkoot auttaneet"
    ], 
    "3rd_sing.": [
     "olkoon auttanut"
    ], 
    "passive": [
     "olkoon autettu"
    ]
   }, 
   "imperative_mood > present > negative": {
    "1st_plur.": [
     "\u00e4lk\u00e4\u00e4mme auttako"
    ], 
    "1st_sing.": [
     "\u2014"
    ], 
    "2nd_plur.": [
     "\u00e4lk\u00e4\u00e4 auttako"
    ], 
    "2nd_sing.": [
     "\u00e4l\u00e4 auta"
    ], 
    "3rd_plur.": [
     "\u00e4lk\u00f6\u00f6t auttako"
    ], 
    "3rd_sing.": [
     "\u00e4lk\u00f6\u00f6n auttako"
    ], 
    "passive": [
     "\u00e4lk\u00f6\u00f6n autettako"
    ]
   }, 
   "imperative_mood > present > positive": {
    "1st_plur.": [
     "auttakaamme"
    ], 
    "1st_sing.": [
     "\u2014"
    ], 
    "2nd_plur.": [
     "auttakaa"
    ], 
    "2nd_sing.": [
     "auta"
    ], 
    "3rd_plur.": [
     "auttakoot"
    ], 
    "3rd_sing.": [
     "auttakoon"
    ], 
    "passive": [
     "autettakoon"
    ]
   }, 
   "indicative_mood > perfect > negative": {
    "1st_plur.": [
     "emme ole auttaneet"
    ], 
    "1st_sing.": [
     "en ole auttanut"
    ], 
    "2nd_plur.": [
     "ette ole auttaneet"
    ], 
    "2nd_sing.": [
     "et ole auttanut"
    ], 
    "3rd_plur.": [
     "eiv\u00e4t ole auttaneet"
    ], 
    "3rd_sing.": [
     "ei ole auttanut"
    ], 
    "passive": [
     "ei ole autettu"
    ]
   }, 
   "indicative_mood > perfect > positive": {
    "1st_plur.": [
     "olemme auttaneet"
    ], 
    "1st_sing.": [
     "olen auttanut"
    ], 
    "2nd_plur.": [
     "olette auttaneet"
    ], 
    "2nd_sing.": [
     "olet auttanut"
    ], 
    "3rd_plur.": [
     "ovat auttaneet"
    ], 
    "3rd_sing.": [
     "on auttanut"
    ], 
    "passive": [
     "on autettu"
    ]
   }, 
   "indicative_mood > present_tense > negative": {
    "1st_plur.": [
     "emme auta"
    ], 
    "1st_sing.": [
     "en auta"
    ], 
    "2nd_plur.": [
     "ette auta"
    ], 
    "2nd_sing.": [
     "et auta"
    ], 
    "3rd_plur.": [
     "eiv\u00e4t auta"
    ], 
    "3rd_sing.": [
     "ei auta"
    ], 
    "passive": [
     "ei auteta"
    ]
   }, 
   "indicative_mood > present_tense > positive": {
    "1st_plur.": [
     "autamme"
    ], 
    "1st_sing.": [
     "autan"
    ], 
    "2nd_plur.": [
     "autatte"
    ], 
    "2nd_sing.": [
     "autat"
    ], 
    "3rd_plur.": [
     "auttavat"
    ], 
    "3rd_sing.": [
     "auttaa"
    ], 
    "passive": [
     "autetaan"
    ]
   }, 
   "nominal_forms > infinitives > active": {
    "1st": [
     "auttaa"
    ], 
    "2nd > inessive": [
     "auttaessa"
    ], 
    "2nd > instructive": [
     "auttaen"
    ], 
    "3rd > abessive": [
     "auttamatta"
    ], 
    "3rd > adessive": [
     "auttamalla"
    ], 
    "3rd > elative": [
     "auttamasta"
    ], 
    "3rd > illative": [
     "auttamaan"
    ], 
    "3rd > inessive": [
     "auttamassa"
    ], 
    "3rd > instructive": [
     "auttaman"
    ], 
    "4th > nominative": [
     "auttaminen"
    ], 
    "4th > partitive": [
     "auttamista"
    ], 
    "5th": [
     "auttamaisillaan"
    ], 
    "long_1st": [
     "auttaakseen"
    ]
   }, 
   "nominal_forms > infinitives > passive": {
    "1st": [
     "auttaa"
    ], 
    "2nd > inessive": [
     "autettaessa"
    ], 
    "2nd > instructive": [
     "\u2014"
    ], 
    "3rd > abessive": [
     "\u2014"
    ], 
    "3rd > adessive": [
     "\u2014"
    ], 
    "3rd > elative": [
     "\u2014"
    ], 
    "3rd > illative": [
     "\u2014"
    ], 
    "3rd > inessive": [
     "\u2014"
    ], 
    "3rd > instructive": [
     "autettaman"
    ], 
    "4th > nominative": [
     "auttaminen"
    ], 
    "4th > partitive": [
     "auttamista"
    ], 
    "5th": [
     "auttamaisillaan"
    ], 
    "long_1st": [
     "auttaakseen"
    ]
   }, 
   "nominal_forms > participles > active": {
    "agent": [
     "auttama"
    ], 
    "negative": [
     "auttamaton"
    ], 
    "past": [
     "auttanut"
    ], 
    "present": [
     "auttava"
    ]
   }, 
   "nominal_forms > participles > passive": {
    "agent": [
     "auttama"
    ], 
    "negative": [
     "auttamaton"
    ], 
    "past": [
     "autettu"
    ], 
    "present": [
     "autettava"
    ]
   }, 
   "past_tense > negative": {
    "1st_plur.": [
     "emme auttaneet"
    ], 
    "1st_sing.": [
     "en auttanut"
    ], 
    "2nd_plur.": [
     "ette auttaneet"
    ], 
    "2nd_sing.": [
     "et auttanut"
    ], 
    "3rd_plur.": [
     "eiv\u00e4t auttaneet"
    ], 
    "3rd_sing.": [
     "ei auttanut"
    ], 
    "passive": [
     "ei autettu"
    ]
   }, 
   "past_tense > positive": {
    "1st_plur.": [
     "autoimme"
    ], 
    "1st_sing.": [
     "autoin"
    ], 
    "2nd_plur.": [
     "autoitte"
    ], 
    "2nd_sing.": [
     "autoit"
    ], 
    "3rd_plur.": [
     "auttoivat"
    ], 
    "3rd_sing.": [
     "auttoi"
    ], 
    "passive": [
     "autettiin"
    ]
   }, 
   "pluperfect > negative": {
    "1st_plur.": [
     "emme olleet auttaneet"
    ], 
    "1st_sing.": [
     "en ollut auttanut"
    ], 
    "2nd_plur.": [
     "ette olleet auttaneet"
    ], 
    "2nd_sing.": [
     "et ollut auttanut"
    ], 
    "3rd_plur.": [
     "eiv\u00e4t olleet auttaneet"
    ], 
    "3rd_sing.": [
     "ei ollut auttanut"
    ], 
    "passive": [
     "ei ollut autettu"
    ]
   }, 
   "pluperfect > positive": {
    "1st_plur.": [
     "olimme auttaneet"
    ], 
    "1st_sing.": [
     "olin auttanut"
    ], 
    "2nd_plur.": [
     "olitte auttaneet"
    ], 
    "2nd_sing.": [
     "olit auttanut"
    ], 
    "3rd_plur.": [
     "olivat auttaneet"
    ], 
    "3rd_sing.": [
     "oli auttanut"
    ], 
    "passive": [
     "oli autettu"
    ]
   }, 
   "potential_mood > perfect > negative": {
    "1st_plur.": [
     "emme liene auttaneet"
    ], 
    "1st_sing.": [
     "en liene auttanut"
    ], 
    "2nd_plur.": [
     "ette liene auttaneet"
    ], 
    "2nd_sing.": [
     "et liene auttanut"
    ], 
    "3rd_plur.": [
     "eiv\u00e4t liene auttaneet"
    ], 
    "3rd_sing.": [
     "ei liene auttanut"
    ], 
    "passive": [
     "ei liene autettu"
    ]
   }, 
   "potential_mood > perfect > positive": {
    "1st_plur.": [
     "lienemme auttaneet"
    ], 
    "1st_sing.": [
     "lienen auttanut"
    ], 
    "2nd_plur.": [
     "lienette auttaneet"
    ], 
    "2nd_sing.": [
     "lienet auttanut"
    ], 
    "3rd_plur.": [
     "lienev\u00e4t auttaneet"
    ], 
    "3rd_sing.": [
     "lienee auttanut"
    ], 
    "passive": [
     "lienee autettu"
    ]
   }, 
   "potential_mood > present > negative": {
    "1st_plur.": [
     "emme auttane"
    ], 
    "1st_sing.": [
     "en auttane"
    ], 
    "2nd_plur.": [
     "ette auttane"
    ], 
    "2nd_sing.": [
     "et auttane"
    ], 
    "3rd_plur.": [
     "eiv\u00e4t auttane"
    ], 
    "3rd_sing.": [
     "ei auttane"
    ], 
    "passive": [
     "ei autettane"
    ]
   }, 
   "potential_mood > present > positive": {
    "1st_plur.": [
     "auttanemme"
    ], 
    "1st_sing.": [
     "auttanen"
    ], 
    "2nd_plur.": [
     "auttanette"
    ], 
    "2nd_sing.": [
     "auttanet"
    ], 
    "3rd_plur.": [
     "auttanevat"
    ], 
    "3rd_sing.": [
     "auttanee"
    ], 
    "passive": [
     "autettaneen"
    ]
   }
  }, 
  "dollari": {
   "plural": {
    "abessive": [
     "dollareitta"
    ], 
    "ablative": [
     "dollareilta"
    ], 
    "accusative > gen.": [
     "dollarit"
    ], 
    "accusative > nom.": [
     "dollarit"
    ], 
    "adessive": [
     "dollareilla"
    ], 
    "allative": [
     "dollareille"
    ], 
    "comitative": [
     "dollareineen"
    ], 
    "elative": [
     "dollareista"
    ], 
    "essive": [
     "dollareina"
    ], 
    "genitive": [
     "dollarien", 
     "dollareiden", 
     "dollareitten"
    ], 
    "illative": [
     "dollareihin"
    ], 
    "inessive": [
     "dollareissa"
    ], 
    "instructive": [
     "dollarein"
    ], 
    "nominative": [
     "dollarit"
    ], 
    "partitive": [
     "dollareita", 
     "dollareja"
    ], 
    "translative": [
     "dollareiksi"
    ]
   }, 
   "singular": {
    "abessive": [
     "dollaritta"
    ], 
    "ablative": [
     "dollarilta"
    ], 
    "accusative > gen.": [
     "dollarin"
    ], 
    "accusative > nom.": [
     "dollari"
    ], 
    "adessive": [
     "dollarilla"
    ], 
    "allative": [
     "dollarille"
    ], 
    "comitative": [
     "\u2014"
    ], 
    "elative": [
     "dollarista"
    ], 
    "essive": [
     "dollarina"
    ], 
    "genitive": [
     "dollarin"
    ], 
    "illative": [
     "dollariin"
    ], 
    "inessive": [
     "dollarissa"
    ], 
    "instructive": [
     "\u2014"
    ], 
    "nominative": [
     "dollari"
    ], 
    "partitive": [
     "dollaria"
    ], 
    "translative": [
     "dollariksi"
    ]
   }
  }, 
  "ei": {
   "": {
    "": [
     "singular", 
     "plural", 
     "first person", 
     "en", 
     "emme", 
     "second person", 
     "et", 
     "ette", 
     "third person", 
     "ei", 
     "eiv\u00e4t"
    ]
   }
  }, 
  "eiv\u00e4t": {
   "": {
    "": [
     "singular", 
     "plural", 
     "first person", 
     "en", 
     "emme", 
     "second person", 
     "et", 
     "ette", 
     "third person", 
     "ei", 
     "eiv\u00e4t"
    ]
   }
  }, 
  "el\u00e4m\u00e4": {
   "plural": {
    "abessive": [
     "el\u00e4mitt\u00e4"
    ], 
    "ablative": [
     "el\u00e4milt\u00e4"
    ], 
    "accusative > gen.": [
     "el\u00e4m\u00e4t"
    ], 
    "accusative > nom.": [
     "el\u00e4m\u00e4t"
    ], 
    "adessive": [
     "el\u00e4mill\u00e4"
    ], 
    "allative": [
     "el\u00e4mille"
    ], 
    "comitative": [
     "el\u00e4mineen"
    ], 
    "elative": [
     "el\u00e4mist\u00e4"
    ], 
    "essive": [
     "el\u00e4min\u00e4"
    ], 
    "genitive": [
     "el\u00e4mien", 
     "el\u00e4m\u00e4in"
    ], 
    "illative": [
     "el\u00e4miin"
    ], 
    "inessive": [
     "el\u00e4miss\u00e4"
    ], 
    "instructive": [
     "el\u00e4min"
    ], 
    "nominative": [
     "el\u00e4m\u00e4t"
    ], 
    "partitive": [
     "el\u00e4mi\u00e4"
    ], 
    "translative": [
     "el\u00e4miksi"
    ]
   }, 
   "singular": {
    "abessive": [
     "el\u00e4m\u00e4tt\u00e4"
    ], 
    "ablative": [
     "el\u00e4m\u00e4lt\u00e4"
    ], 
    "accusative > gen.": [
     "el\u00e4m\u00e4n"
    ], 
    "accusative > nom.": [
     "el\u00e4m\u00e4"
    ], 
    "adessive": [
     "el\u00e4m\u00e4ll\u00e4"
    ], 
    "allative": [
     "el\u00e4m\u00e4lle"
    ], 
    "comitative": [
     "\u2014"
    ], 
    "elative": [
     "el\u00e4m\u00e4st\u00e4"
    ], 
    "essive": [
     "el\u00e4m\u00e4n\u00e4"
    ], 
    "genitive": [
     "el\u00e4m\u00e4n"
    ], 
    "illative": [
     "el\u00e4m\u00e4\u00e4n"
    ], 
    "inessive": [
     "el\u00e4m\u00e4ss\u00e4"
    ], 
    "instructive": [
     "\u2014"
    ], 
    "nominative": [
     "el\u00e4m\u00e4"
    ], 
    "partitive": [
     "el\u00e4m\u00e4\u00e4"
    ], 
    "translative": [
     "el\u00e4m\u00e4ksi"
    ]
   }
  }, 
  "el\u00e4\u00e4": {
   "conditional_mood > perfect > negative": {
    "1st_plur.": [
     "emme olisi el\u00e4neet"
    ], 
    "1st_sing.": [
     "en olisi el\u00e4nyt"
    ], 
    "2nd_plur.": [
     "ette olisi el\u00e4neet"
    ], 
    "2nd_sing.": [
     "et olisi el\u00e4nyt"
    ], 
    "3rd_plur.": [
     "eiv\u00e4t olisi el\u00e4neet"
    ], 
    "3rd_sing.": [
     "ei olisi el\u00e4nyt"
    ], 
    "passive": [
     "ei olisi eletty"
    ]
   }, 
   "conditional_mood > perfect > positive": {
    "1st_plur.": [
     "olisimme el\u00e4neet"
    ], 
    "1st_sing.": [
     "olisin el\u00e4nyt"
    ], 
    "2nd_plur.": [
     "olisitte el\u00e4neet"
    ], 
    "2nd_sing.": [
     "olisit el\u00e4nyt"
    ], 
    "3rd_plur.": [
     "olisivat el\u00e4neet"
    ], 
    "3rd_sing.": [
     "olisi el\u00e4nyt"
    ], 
    "passive": [
     "olisi eletty"
    ]
   }, 
   "conditional_mood > present > negative": {
    "1st_plur.": [
     "emme el\u00e4isi"
    ], 
    "1st_sing.": [
     "en el\u00e4isi"
    ], 
    "2nd_plur.": [
     "ette el\u00e4isi"
    ], 
    "2nd_sing.": [
     "et el\u00e4isi"
    ], 
    "3rd_plur.": [
     "eiv\u00e4t el\u00e4isi"
    ], 
    "3rd_sing.": [
     "ei el\u00e4isi"
    ], 
    "passive": [
     "ei elett\u00e4isi"
    ]
   }, 
   "conditional_mood > present > positive": {
    "1st_plur.": [
     "el\u00e4isimme"
    ], 
    "1st_sing.": [
     "el\u00e4isin"
    ], 
    "2nd_plur.": [
     "el\u00e4isitte"
    ], 
    "2nd_sing.": [
     "el\u00e4isit"
    ], 
    "3rd_plur.": [
     "el\u00e4isiv\u00e4t"
    ], 
    "3rd_sing.": [
     "el\u00e4isi"
    ], 
    "passive": [
     "elett\u00e4isiin"
    ]
   }, 
   "imperative_mood > perfect > negative": {
    "1st_plur.": [
     "\u00e4lk\u00e4\u00e4mme olko el\u00e4neet"
    ], 
    "1st_sing.": [
     "\u2014"
    ], 
    "2nd_plur.": [
     "\u00e4lk\u00e4\u00e4 olko el\u00e4neet"
    ], 
    "2nd_sing.": [
     "\u00e4l\u00e4 ole el\u00e4nyt"
    ], 
    "3rd_plur.": [
     "\u00e4lk\u00f6\u00f6t olko el\u00e4neet"
    ], 
    "3rd_sing.": [
     "\u00e4lk\u00f6\u00f6n olko el\u00e4nyt"
    ], 
    "passive": [
     "\u00e4lk\u00f6\u00f6n olko eletty"
    ]
   }, 
   "imperative_mood > perfect > positive": {
    "1st_plur.": [
     "olkaamme el\u00e4neet"
    ], 
    "1st_sing.": [
     "\u2014"
    ], 
    "2nd_plur.": [
     "olkaa el\u00e4neet"
    ], 
    "2nd_sing.": [
     "ole el\u00e4nyt"
    ], 
    "3rd_plur.": [
     "olkoot el\u00e4neet"
    ], 
    "3rd_sing.": [
     "olkoon el\u00e4nyt"
    ], 
    "passive": [
     "olkoon eletty"
    ]
   }, 
   "imperative_mood > present > negative": {
    "1st_plur.": [
     "\u00e4lk\u00e4\u00e4mme el\u00e4k\u00f6"
    ], 
    "1st_sing.": [
     "\u2014"
    ], 
    "2nd_plur.": [
     "\u00e4lk\u00e4\u00e4 el\u00e4k\u00f6"
    ], 
    "2nd_sing.": [
     "\u00e4l\u00e4 el\u00e4"
    ], 
    "3rd_plur.": [
     "\u00e4lk\u00f6\u00f6t el\u00e4k\u00f6"
    ], 
    "3rd_sing.": [
     "\u00e4lk\u00f6\u00f6n el\u00e4k\u00f6"
    ], 
    "passive": [
     "\u00e4lk\u00f6\u00f6n elett\u00e4k\u00f6"
    ]
   }, 
   "imperative_mood > present > positive": {
    "1st_plur.": [
     "el\u00e4k\u00e4\u00e4mme"
    ], 
    "1st_sing.": [
     "\u2014"
    ], 
    "2nd_plur.": [
     "el\u00e4k\u00e4\u00e4"
    ], 
    "2nd_sing.": [
     "el\u00e4"
    ], 
    "3rd_plur.": [
     "el\u00e4k\u00f6\u00f6t"
    ], 
    "3rd_sing.": [
     "el\u00e4k\u00f6\u00f6n"
    ], 
    "passive": [
     "elett\u00e4k\u00f6\u00f6n"
    ]
   }, 
   "indicative_mood > perfect > negative": {
    "1st_plur.": [
     "emme ole el\u00e4neet"
    ], 
    "1st_sing.": [
     "en ole el\u00e4nyt"
    ], 
    "2nd_plur.": [
     "ette ole el\u00e4neet"
    ], 
    "2nd_sing.": [
     "et ole el\u00e4nyt"
    ], 
    "3rd_plur.": [
     "eiv\u00e4t ole el\u00e4neet"
    ], 
    "3rd_sing.": [
     "ei ole el\u00e4nyt"
    ], 
    "passive": [
     "ei ole eletty"
    ]
   }, 
   "indicative_mood > perfect > positive": {
    "1st_plur.": [
     "olemme el\u00e4neet"
    ], 
    "1st_sing.": [
     "olen el\u00e4nyt"
    ], 
    "2nd_plur.": [
     "olette el\u00e4neet"
    ], 
    "2nd_sing.": [
     "olet el\u00e4nyt"
    ], 
    "3rd_plur.": [
     "ovat el\u00e4neet"
    ], 
    "3rd_sing.": [
     "on el\u00e4nyt"
    ], 
    "passive": [
     "on eletty"
    ]
   }, 
   "indicative_mood > present_tense > negative": {
    "1st_plur.": [
     "emme el\u00e4"
    ], 
    "1st_sing.": [
     "en el\u00e4"
    ], 
    "2nd_plur.": [
     "ette el\u00e4"
    ], 
    "2nd_sing.": [
     "et el\u00e4"
    ], 
    "3rd_plur.": [
     "eiv\u00e4t el\u00e4"
    ], 
    "3rd_sing.": [
     "ei el\u00e4"
    ], 
    "passive": [
     "ei elet\u00e4"
    ]
   }, 
   "indicative_mood > present_tense > positive": {
    "1st_plur.": [
     "el\u00e4mme"
    ], 
    "1st_sing.": [
     "el\u00e4n"
    ], 
    "2nd_plur.": [
     "el\u00e4tte"
    ], 
    "2nd_sing.": [
     "el\u00e4t"
    ], 
    "3rd_plur.": [
     "el\u00e4v\u00e4t"
    ], 
    "3rd_sing.": [
     "el\u00e4\u00e4"
    ], 
    "passive": [
     "elet\u00e4\u00e4n"
    ]
   }, 
   "nominal_forms > infinitives > active": {
    "1st": [
     "el\u00e4\u00e4"
    ], 
    "2nd > inessive": [
     "el\u00e4ess\u00e4"
    ], 
    "2nd > instructive": [
     "el\u00e4en"
    ], 
    "3rd > abessive": [
     "el\u00e4m\u00e4tt\u00e4"
    ], 
    "3rd > adessive": [
     "el\u00e4m\u00e4ll\u00e4"
    ], 
    "3rd > elative": [
     "el\u00e4m\u00e4st\u00e4"
    ], 
    "3rd > illative": [
     "el\u00e4m\u00e4\u00e4n"
    ], 
    "3rd > inessive": [
     "el\u00e4m\u00e4ss\u00e4"
    ], 
    "3rd > instructive": [
     "el\u00e4m\u00e4n"
    ], 
    "4th > nominative": [
     "el\u00e4minen"
    ], 
    "4th > partitive": [
     "el\u00e4mist\u00e4"
    ], 
    "5th": [
     "el\u00e4m\u00e4isill\u00e4\u00e4n"
    ], 
    "long_1st": [
     "el\u00e4\u00e4kseen"
    ]
   }, 
   "nominal_forms > infinitives > passive": {
    "1st": [
     "el\u00e4\u00e4"
    ], 
    "2nd > inessive": [
     "elett\u00e4ess\u00e4"
    ], 
    "2nd > instructive": [
     "\u2014"
    ], 
    "3rd > abessive": [
     "\u2014"
    ], 
    "3rd > adessive": [
     "\u2014"
    ], 
    "3rd > elative": [
     "\u2014"
    ], 
    "3rd > illative": [
     "\u2014"
    ], 
    "3rd > inessive": [
     "\u2014"
    ], 
    "3rd > instructive": [
     "elett\u00e4m\u00e4n"
    ], 
    "4th > nominative": [
     "el\u00e4minen"
    ], 
    "4th > partitive": [
     "el\u00e4mist\u00e4"
    ], 
    "5th": [
     "el\u00e4m\u00e4isill\u00e4\u00e4n"
    ], 
    "long_1st": [
     "el\u00e4\u00e4kseen"
    ]
   }, 
   "nominal_forms > participles > active": {
    "agent": [
     "el\u00e4m\u00e4"
    ], 
    "negative": [
     "el\u00e4m\u00e4t\u00f6n"
    ], 
    "past": [
     "el\u00e4nyt"
    ], 
    "present": [
     "el\u00e4v\u00e4"
    ]
   }, 
   "nominal_forms > participles > passive": {
    "agent": [
     "el\u00e4m\u00e4"
    ], 
    "negative": [
     "el\u00e4m\u00e4t\u00f6n"
    ], 
    "past": [
     "eletty"
    ], 
    "present": [
     "elett\u00e4v\u00e4"
    ]
   }, 
   "past_tense > negative": {
    "1st_plur.": [
     "emme el\u00e4neet"
    ], 
    "1st_sing.": [
     "en el\u00e4nyt"
    ], 
    "2nd_plur.": [
     "ette el\u00e4neet"
    ], 
    "2nd_sing.": [
     "et el\u00e4nyt"
    ], 
    "3rd_plur.": [
     "eiv\u00e4t el\u00e4neet"
    ], 
    "3rd_sing.": [
     "ei el\u00e4nyt"
    ], 
    "passive": [
     "ei eletty"
    ]
   }, 
   "past_tense > positive": {
    "1st_plur.": [
     "elimme"
    ], 
    "1st_sing.": [
     "elin"
    ], 
    "2nd_plur.": [
     "elitte"
    ], 
    "2nd_sing.": [
     "elit"
    ], 
    "3rd_plur.": [
     "eliv\u00e4t"
    ], 
    "3rd_sing.": [
     "eli"
    ], 
    "passive": [
     "elettiin"
    ]
   }, 
   "pluperfect > negative": {
    "1st_plur.": [
     "emme olleet el\u00e4neet"
    ], 
    "1st_sing.": [
     "en ollut el\u00e4nyt"
    ], 
    "2nd_plur.": [
     "ette olleet el\u00e4neet"
    ], 
    "2nd_sing.": [
     "et ollut el\u00e4nyt"
    ], 
    "3rd_plur.": [
     "eiv\u00e4t olleet el\u00e4neet"
    ], 
    "3rd_sing.": [
     "ei ollut el\u00e4nyt"
    ], 
    "passive": [
     "ei ollut eletty"
    ]
   }, 
   "pluperfect > positive": {
    "1st_plur.": [
     "olimme el\u00e4neet"
    ], 
    "1st_sing.": [
     "olin el\u00e4nyt"
    ], 
    "2nd_plur.": [
     "olitte el\u00e4neet"
    ], 
    "2nd_sing.": [
     "olit el\u00e4nyt"
    ], 
    "3rd_plur.": [
     "olivat el\u00e4neet"
    ], 
    "3rd_sing.": [
     "oli el\u00e4nyt"
    ], 
    "passive": [
     "oli eletty"
    ]
   }, 
   "potential_mood > perfect > negative": {
    "1st_plur.": [
     "emme liene el\u00e4neet"
    ], 
    "1st_sing.": [
     "en liene el\u00e4nyt"
    ], 
    "2nd_plur.": [
     "ette liene el\u00e4neet"
    ], 
    "2nd_sing.": [
     "et liene el\u00e4nyt"
    ], 
    "3rd_plur.": [
     "eiv\u00e4t liene el\u00e4neet"
    ], 
    "3rd_sing.": [
     "ei liene el\u00e4nyt"
    ], 
    "passive": [
     "ei liene eletty"
    ]
   }, 
   "potential_mood > perfect > positive": {
    "1st_plur.": [
     "lienemme el\u00e4neet"
    ], 
    "1st_sing.": [
     "lienen el\u00e4nyt"
    ], 
    "2nd_plur.": [
     "lienette el\u00e4neet"
    ], 
    "2nd_sing.": [
     "lienet el\u00e4nyt"
    ], 
    "3rd_plur.": [
     "lienev\u00e4t el\u00e4neet"
    ], 
    "3rd_sing.": [
     "lienee el\u00e4nyt"
    ], 
    "passive": [
     "lienee eletty"
    ]
   }, 
   "potential_mood > present > negative": {
    "1st_plur.": [
     "emme el\u00e4ne"
    ], 
    "1st_sing.": [
     "en el\u00e4ne"
    ], 
    "2nd_plur.": [
     "ette el\u00e4ne"
    ], 
    "2nd_sing.": [
     "et el\u00e4ne"
    ], 
    "3rd_plur.": [
     "eiv\u00e4t el\u00e4ne"
    ], 
    "3rd_sing.": [
     "ei el\u00e4ne"
    ], 
    "passive": [
     "ei elett\u00e4ne"
    ]
   }, 
   "potential_mood > present > positive": {
    "1st_plur.": [
     "el\u00e4nemme"
    ], 
    "1st_sing.": [
     "el\u00e4nen"
    ], 
    "2nd_plur.": [
     "el\u00e4nette"
    ], 
    "2nd_sing.": [
     "el\u00e4net"
    ], 
    "3rd_plur.": [
     "el\u00e4nev\u00e4t"
    ], 
    "3rd_sing.": [
     "el\u00e4nee"
    ], 
    "passive": [
     "elett\u00e4neen"
    ]
   }
  }, 
  "emme": {
   "": {
    "": [
     "singular", 
     "plural", 
     "first person", 
     "en", 
     "emme", 
     "second person", 
     "et", 
     "ette", 
     "third person", 
     "ei", 
     "eiv\u00e4t"
    ]
   }
  }, 
  "en": {
   "": {
    "": [
     "singular", 
     "plural", 
     "first person", 
     "en", 
     "emme", 
     "second person", 
     "et", 
     "ette", 
     "third person", 
     "ei", 
     "eiv\u00e4t"
    ]
   }
  }, 
  "ensimm\u00e4inen": {
   "plural": {
    "abessive": [
     "ensimm\u00e4isitt\u00e4"
    ], 
    "ablative": [
     "ensimm\u00e4isilt\u00e4"
    ], 
    "accusative > gen.": [
     "ensimm\u00e4iset"
    ], 
    "accusative > nom.": [
     "ensimm\u00e4iset"
    ], 
    "adessive": [
     "ensimm\u00e4isill\u00e4"
    ], 
    "allative": [
     "ensimm\u00e4isille"
    ], 
    "comitative": [
     "ensimm\u00e4isine"
    ], 
    "elative": [
     "ensimm\u00e4isist\u00e4"
    ], 
    "essive": [
     "ensimm\u00e4isin\u00e4"
    ], 
    "genitive": [
     "ensimm\u00e4isten", 
     "ensimm\u00e4isien"
    ], 
    "illative": [
     "ensimm\u00e4isiin"
    ], 
    "inessive": [
     "ensimm\u00e4isiss\u00e4"
    ], 
    "instructive": [
     "ensimm\u00e4isin"
    ], 
    "nominative": [
     "ensimm\u00e4iset"
    ], 
    "partitive": [
     "ensimm\u00e4isi\u00e4"
    ], 
    "translative": [
     "ensimm\u00e4isiksi"
    ]
   }, 
   "singular": {
    "abessive": [
     "ensimm\u00e4isett\u00e4"
    ], 
    "ablative": [
     "ensimm\u00e4iselt\u00e4"
    ], 
    "accusative > gen.": [
     "ensimm\u00e4isen"
    ], 
    "accusative > nom.": [
     "ensimm\u00e4inen"
    ], 
    "adessive": [
     "ensimm\u00e4isell\u00e4"
    ], 
    "allative": [
     "ensimm\u00e4iselle"
    ], 
    "comitative": [
     "\u2014"
    ], 
    "elative": [
     "ensimm\u00e4isest\u00e4"
    ], 
    "essive": [
     "ensimm\u00e4isen\u00e4"
    ], 
    "genitive": [
     "ensimm\u00e4isen"
    ], 
    "illative": [
     "ensimm\u00e4iseen"
    ], 
    "inessive": [
     "ensimm\u00e4isess\u00e4"
    ], 
    "instructive": [
     "\u2014"
    ], 
    "nominative": [
     "ensimm\u00e4inen"
    ], 
    "partitive": [
     "ensimm\u00e4ist\u00e4"
    ], 
    "translative": [
     "ensimm\u00e4iseksi"
    ]
   }
  }, 
  "er\u00e4s": {
   "plural": {
    "abessive": [
     "er\u00e4itt\u00e4"
    ], 
    "ablative": [
     "er\u00e4ilt\u00e4"
    ], 
    "accusative > gen.": [
     "er\u00e4\u00e4t"
    ], 
    "accusative > nom.": [
     "er\u00e4\u00e4t"
    ], 
    "adessive": [
     "er\u00e4ill\u00e4"
    ], 
    "allative": [
     "er\u00e4ille"
    ], 
    "comitative": [
     "er\u00e4ine"
    ], 
    "elative": [
     "er\u00e4ist\u00e4"
    ], 
    "essive": [
     "er\u00e4in\u00e4"
    ], 
    "genitive": [
     "er\u00e4iden", 
     "er\u00e4itten"
    ], 
    "illative": [
     "er\u00e4isiin", 
     "er\u00e4ihin"
    ], 
    "inessive": [
     "er\u00e4iss\u00e4"
    ], 
    "instructive": [
     "er\u00e4in"
    ], 
    "nominative": [
     "er\u00e4\u00e4t"
    ], 
    "partitive": [
     "er\u00e4it\u00e4"
    ], 
    "translative": [
     "er\u00e4iksi"
    ]
   }, 
   "singular": {
    "abessive": [
     "er\u00e4\u00e4tt\u00e4"
    ], 
    "ablative": [
     "er\u00e4\u00e4lt\u00e4"
    ], 
    "accusative > gen.": [
     "er\u00e4\u00e4n"
    ], 
    "accusative > nom.": [
     "er\u00e4s"
    ], 
    "adessive": [
     "er\u00e4\u00e4ll\u00e4"
    ], 
    "allative": [
     "er\u00e4\u00e4lle"
    ], 
    "comitative": [
     "\u2014"
    ], 
    "elative": [
     "er\u00e4\u00e4st\u00e4"
    ], 
    "essive": [
     "er\u00e4\u00e4n\u00e4"
    ], 
    "genitive": [
     "er\u00e4\u00e4n"
    ], 
    "illative": [
     "er\u00e4\u00e4seen"
    ], 
    "inessive": [
     "er\u00e4\u00e4ss\u00e4"
    ], 
    "instructive": [
     "\u2014"
    ], 
    "nominative": [
     "er\u00e4s"
    ], 
    "partitive": [
     "er\u00e4st\u00e4"
    ], 
    "translative": [
     "er\u00e4\u00e4ksi"
    ]
   }
  }, 
  "etsin": {
   "plural": {
    "abessive": [
     "etsimitt\u00e4"
    ], 
    "ablative": [
     "etsimilt\u00e4"
    ], 
    "accusative > gen.": [
     "etsimet"
    ], 
    "accusative > nom.": [
     "etsimet"
    ], 
    "adessive": [
     "etsimill\u00e4"
    ], 
    "allative": [
     "etsimille"
    ], 
    "comitative": [
     "etsimineen"
    ], 
    "elative": [
     "etsimist\u00e4"
    ], 
    "essive": [
     "etsimin\u00e4"
    ], 
    "genitive": [
     "etsimien", 
     "etsinten"
    ], 
    "illative": [
     "etsimiin"
    ], 
    "inessive": [
     "etsimiss\u00e4"
    ], 
    "instructive": [
     "etsimin"
    ], 
    "nominative": [
     "etsimet"
    ], 
    "partitive": [
     "etsimi\u00e4"
    ], 
    "translative": [
     "etsimiksi"
    ]
   }, 
   "singular": {
    "abessive": [
     "etsimett\u00e4"
    ], 
    "ablative": [
     "etsimelt\u00e4"
    ], 
    "accusative > gen.": [
     "etsimen"
    ], 
    "accusative > nom.": [
     "etsin"
    ], 
    "adessive": [
     "etsimell\u00e4"
    ], 
    "allative": [
     "etsimelle"
    ], 
    "comitative": [
     "\u2014"
    ], 
    "elative": [
     "etsimest\u00e4"
    ], 
    "essive": [
     "etsimen\u00e4"
    ], 
    "genitive": [
     "etsimen"
    ], 
    "illative": [
     "etsimeen"
    ], 
    "inessive": [
     "etsimess\u00e4"
    ], 
    "instructive": [
     "\u2014"
    ], 
    "nominative": [
     "etsin"
    ], 
    "partitive": [
     "etsint\u00e4"
    ], 
    "translative": [
     "etsimeksi"
    ]
   }
  }, 
  "ette": {
   "": {
    "": [
     "singular", 
     "plural", 
     "first person", 
     "en", 
     "emme", 
     "second person", 
     "et", 
     "ette", 
     "third person", 
     "ei", 
     "eiv\u00e4t"
    ]
   }
  }, 
  "haluta": {
   "conditional_mood > perfect > negative": {
    "1st_plur.": [
     "emme olisi halunneet"
    ], 
    "1st_sing.": [
     "en olisi halunnut"
    ], 
    "2nd_plur.": [
     "ette olisi halunneet"
    ], 
    "2nd_sing.": [
     "et olisi halunnut"
    ], 
    "3rd_plur.": [
     "eiv\u00e4t olisi halunneet"
    ], 
    "3rd_sing.": [
     "ei olisi halunnut"
    ], 
    "passive": [
     "ei olisi haluttu"
    ]
   }, 
   "conditional_mood > perfect > positive": {
    "1st_plur.": [
     "olisimme halunneet"
    ], 
    "1st_sing.": [
     "olisin halunnut"
    ], 
    "2nd_plur.": [
     "olisitte halunneet"
    ], 
    "2nd_sing.": [
     "olisit halunnut"
    ], 
    "3rd_plur.": [
     "olisivat halunneet"
    ], 
    "3rd_sing.": [
     "olisi halunnut"
    ], 
    "passive": [
     "olisi haluttu"
    ]
   }, 
   "conditional_mood > present > negative": {
    "1st_plur.": [
     "emme haluaisi"
    ], 
    "1st_sing.": [
     "en haluaisi"
    ], 
    "2nd_plur.": [
     "ette haluaisi"
    ], 
    "2nd_sing.": [
     "et haluaisi"
    ], 
    "3rd_plur.": [
     "eiv\u00e4t haluaisi"
    ], 
    "3rd_sing.": [
     "ei haluaisi"
    ], 
    "passive": [
     "ei haluttaisi"
    ]
   }, 
   "conditional_mood > present > positive": {
    "1st_plur.": [
     "haluaisimme"
    ], 
    "1st_sing.": [
     "haluaisin"
    ], 
    "2nd_plur.": [
     "haluaisitte"
    ], 
    "2nd_sing.": [
     "haluaisit"
    ], 
    "3rd_plur.": [
     "haluaisivat"
    ], 
    "3rd_sing.": [
     "haluaisi"
    ], 
    "passive": [
     "haluttaisiin"
    ]
   }, 
   "imperative_mood > perfect > negative": {
    "1st_plur.": [
     "\u00e4lk\u00e4\u00e4mme olko halunneet"
    ], 
    "1st_sing.": [
     "\u2014"
    ], 
    "2nd_plur.": [
     "\u00e4lk\u00e4\u00e4 olko halunneet"
    ], 
    "2nd_sing.": [
     "\u00e4l\u00e4 ole halunnut"
    ], 
    "3rd_plur.": [
     "\u00e4lk\u00f6\u00f6t olko halunneet"
    ], 
    "3rd_sing.": [
     "\u00e4lk\u00f6\u00f6n olko halunnut"
    ], 
    "passive": [
     "\u00e4lk\u00f6\u00f6n olko haluttu"
    ]
   }, 
   "imperative_mood > perfect > positive": {
    "1st_plur.": [
     "olkaamme halunneet"
    ], 
    "1st_sing.": [
     "\u2014"
    ], 
    "2nd_plur.": [
     "olkaa halunneet"
    ], 
    "2nd_sing.": [
     "ole halunnut"
    ], 
    "3rd_plur.": [
     "olkoot halunneet"
    ], 
    "3rd_sing.": [
     "olkoon halunnut"
    ], 
    "passive": [
     "olkoon haluttu"
    ]
   }, 
   "imperative_mood > present > negative": {
    "1st_plur.": [
     "\u00e4lk\u00e4\u00e4mme halutko"
    ], 
    "1st_sing.": [
     "\u2014"
    ], 
    "2nd_plur.": [
     "\u00e4lk\u00e4\u00e4 halutko"
    ], 
    "2nd_sing.": [
     "\u00e4l\u00e4 halua"
    ], 
    "3rd_plur.": [
     "\u00e4lk\u00f6\u00f6t halutko"
    ], 
    "3rd_sing.": [
     "\u00e4lk\u00f6\u00f6n halutko"
    ], 
    "passive": [
     "\u00e4lk\u00f6\u00f6n haluttako"
    ]
   }, 
   "imperative_mood > present > positive": {
    "1st_plur.": [
     "halutkaamme"
    ], 
    "1st_sing.": [
     "\u2014"
    ], 
    "2nd_plur.": [
     "halutkaa"
    ], 
    "2nd_sing.": [
     "halua"
    ], 
    "3rd_plur.": [
     "halutkoot"
    ], 
    "3rd_sing.": [
     "halutkoon"
    ], 
    "passive": [
     "haluttakoon"
    ]
   }, 
   "indicative_mood > perfect > negative": {
    "1st_plur.": [
     "emme ole halunneet"
    ], 
    "1st_sing.": [
     "en ole halunnut"
    ], 
    "2nd_plur.": [
     "ette ole halunneet"
    ], 
    "2nd_sing.": [
     "et ole halunnut"
    ], 
    "3rd_plur.": [
     "eiv\u00e4t ole halunneet"
    ], 
    "3rd_sing.": [
     "ei ole halunnut"
    ], 
    "passive": [
     "ei ole haluttu"
    ]
   }, 
   "indicative_mood > perfect > positive": {
    "1st_plur.": [
     "olemme halunneet"
    ], 
    "1st_sing.": [
     "olen halunnut"
    ], 
    "2nd_plur.": [
     "olette halunneet"
    ], 
    "2nd_sing.": [
     "olet halunnut"
    ], 
    "3rd_plur.": [
     "ovat halunneet"
    ], 
    "3rd_sing.": [
     "on halunnut"
    ], 
    "passive": [
     "on haluttu"
    ]
   }, 
   "indicative_mood > present_tense > negative": {
    "1st_plur.": [
     "emme halua"
    ], 
    "1st_sing.": [
     "en halua"
    ], 
    "2nd_plur.": [
     "ette halua"
    ], 
    "2nd_sing.": [
     "et halua"
    ], 
    "3rd_plur.": [
     "eiv\u00e4t halua"
    ], 
    "3rd_sing.": [
     "ei halua"
    ], 
    "passive": [
     "ei haluta"
    ]
   }, 
   "indicative_mood > present_tense > positive": {
    "1st_plur.": [
     "haluamme"
    ], 
    "1st_sing.": [
     "haluan"
    ], 
    "2nd_plur.": [
     "haluatte"
    ], 
    "2nd_sing.": [
     "haluat"
    ], 
    "3rd_plur.": [
     "haluavat"
    ], 
    "3rd_sing.": [
     "haluaa"
    ], 
    "passive": [
     "halutaan"
    ]
   }, 
   "nominal_forms > infinitives > active": {
    "1st": [
     "haluta"
    ], 
    "2nd > inessive": [
     "halutessa"
    ], 
    "2nd > instructive": [
     "haluten"
    ], 
    "3rd > abessive": [
     "haluamatta"
    ], 
    "3rd > adessive": [
     "haluamalla"
    ], 
    "3rd > elative": [
     "haluamasta"
    ], 
    "3rd > illative": [
     "haluamaan"
    ], 
    "3rd > inessive": [
     "haluamassa"
    ], 
    "3rd > instructive": [
     "haluaman"
    ], 
    "4th > nominative": [
     "haluaminen"
    ], 
    "4th > partitive": [
     "haluamista"
    ], 
    "5th": [
     "haluamaisillaan"
    ], 
    "long_1st": [
     "halutakseen"
    ]
   }, 
   "nominal_forms > infinitives > passive": {
    "1st": [
     "haluta"
    ], 
    "2nd > inessive": [
     "haluttaessa"
    ], 
    "2nd > instructive": [
     "\u2014"
    ], 
    "3rd > abessive": [
     "\u2014"
    ], 
    "3rd > adessive": [
     "\u2014"
    ], 
    "3rd > elative": [
     "\u2014"
    ], 
    "3rd > illative": [
     "\u2014"
    ], 
    "3rd > inessive": [
     "\u2014"
    ], 
    "3rd > instructive": [
     "haluttaman"
    ], 
    "4th > nominative": [
     "haluaminen"
    ], 
    "4th > partitive": [
     "haluamista"
    ], 
    "5th": [
     "haluamaisillaan"
    ], 
    "long_1st": [
     "halutakseen"
    ]
   }, 
   "nominal_forms > participles > active": {
    "agent": [
     "haluama"
    ], 
    "negative": [
     "haluamaton"
    ], 
    "past": [
     "halunnut"
    ], 
    "present": [
     "haluava"
    ]
   }, 
   "nominal_forms > participles > passive": {
    "agent": [
     "haluama"
    ], 
    "negative": [
     "haluamaton"
    ], 
    "past": [
     "haluttu"
    ], 
    "present": [
     "haluttava"
    ]
   }, 
   "past_tense > negative": {
    "1st_plur.": [
     "emme halunneet"
    ], 
    "1st_sing.": [
     "en halunnut"
    ], 
    "2nd_plur.": [
     "ette halunneet"
    ], 
    "2nd_sing.": [
     "et halunnut"
    ], 
    "3rd_plur.": [
     "eiv\u00e4t halunneet"
    ], 
    "3rd_sing.": [
     "ei halunnut"
    ], 
    "passive": [
     "ei haluttu"
    ]
   }, 
   "past_tense > positive": {
    "1st_plur.": [
     "halusimme"
    ], 
    "1st_sing.": [
     "halusin"
    ], 
    "2nd_plur.": [
     "halusitte"
    ], 
    "2nd_sing.": [
     "halusit"
    ], 
    "3rd_plur.": [
     "halusivat"
    ], 
    "3rd_sing.": [
     "halusi"
    ], 
    "passive": [
     "haluttiin"
    ]
   }, 
   "pluperfect > negative": {
    "1st_plur.": [
     "emme olleet halunneet"
    ], 
    "1st_sing.": [
     "en ollut halunnut"
    ], 
    "2nd_plur.": [
     "ette olleet halunneet"
    ], 
    "2nd_sing.": [
     "et ollut halunnut"
    ], 
    "3rd_plur.": [
     "eiv\u00e4t olleet halunneet"
    ], 
    "3rd_sing.": [
     "ei ollut halunnut"
    ], 
    "passive": [
     "ei ollut haluttu"
    ]
   }, 
   "pluperfect > positive": {
    "1st_plur.": [
     "olimme halunneet"
    ], 
    "1st_sing.": [
     "olin halunnut"
    ], 
    "2nd_plur.": [
     "olitte halunneet"
    ], 
    "2nd_sing.": [
     "olit halunnut"
    ], 
    "3rd_plur.": [
     "olivat halunneet"
    ], 
    "3rd_sing.": [
     "oli halunnut"
    ], 
    "passive": [
     "oli haluttu"
    ]
   }, 
   "potential_mood > perfect > negative": {
    "1st_plur.": [
     "emme liene halunneet"
    ], 
    "1st_sing.": [
     "en liene halunnut"
    ], 
    "2nd_plur.": [
     "ette liene halunneet"
    ], 
    "2nd_sing.": [
     "et liene halunnut"
    ], 
    "3rd_plur.": [
     "eiv\u00e4t liene halunneet"
    ], 
    "3rd_sing.": [
     "ei liene halunnut"
    ], 
    "passive": [
     "ei liene haluttu"
    ]
   }, 
   "potential_mood > perfect > positive": {
    "1st_plur.": [
     "lienemme halunneet"
    ], 
    "1st_sing.": [
     "lienen halunnut"
    ], 
    "2nd_plur.": [
     "lienette halunneet"
    ], 
    "2nd_sing.": [
     "lienet halunnut"
    ], 
    "3rd_plur.": [
     "lienev\u00e4t halunneet"
    ], 
    "3rd_sing.": [
     "lienee halunnut"
    ], 
    "passive": [
     "lienee haluttu"
    ]
   }, 
   "potential_mood > present > negative": {
    "1st_plur.": [
     "emme halunne"
    ], 
    "1st_sing.": [
     "en halunne"
    ], 
    "2nd_plur.": [
     "ette halunne"
    ], 
    "2nd_sing.": [
     "et halunne"
    ], 
    "3rd_plur.": [
     "eiv\u00e4t halunne"
    ], 
    "3rd_sing.": [
     "ei halunne"
    ], 
    "passive": [
     "ei haluttane"
    ]
   }, 
   "potential_mood > present > positive": {
    "1st_plur.": [
     "halunnemme"
    ], 
    "1st_sing.": [
     "halunnen"
    ], 
    "2nd_plur.": [
     "halunnette"
    ], 
    "2nd_sing.": [
     "halunnet"
    ], 
    "3rd_plur.": [
     "halunnevat"
    ], 
    "3rd_sing.": [
     "halunnee"
    ], 
    "passive": [
     "haluttaneen"
    ]
   }
  }, 
  "hauska": {
   "plural": {
    "abessive": [
     "hauskoitta"
    ], 
    "ablative": [
     "hauskoilta"
    ], 
    "accusative > gen.": [
     "hauskat"
    ], 
    "accusative > nom.": [
     "hauskat"
    ], 
    "adessive": [
     "hauskoilla"
    ], 
    "allative": [
     "hauskoille"
    ], 
    "comitative": [
     "hauskoine"
    ], 
    "elative": [
     "hauskoista"
    ], 
    "essive": [
     "hauskoina"
    ], 
    "genitive": [
     "hauskojen", 
     "hauskain"
    ], 
    "illative": [
     "hauskoihin"
    ], 
    "inessive": [
     "hauskoissa"
    ], 
    "instructive": [
     "hauskoin"
    ], 
    "nominative": [
     "hauskat"
    ], 
    "partitive": [
     "hauskoja"
    ], 
    "translative": [
     "hauskoiksi"
    ]
   }, 
   "singular": {
    "abessive": [
     "hauskatta"
    ], 
    "ablative": [
     "hauskalta"
    ], 
    "accusative > gen.": [
     "hauskan"
    ], 
    "accusative > nom.": [
     "hauska"
    ], 
    "adessive": [
     "hauskalla"
    ], 
    "allative": [
     "hauskalle"
    ], 
    "comitative": [
     "\u2014"
    ], 
    "elative": [
     "hauskasta"
    ], 
    "essive": [
     "hauskana"
    ], 
    "genitive": [
     "hauskan"
    ], 
    "illative": [
     "hauskaan"
    ], 
    "inessive": [
     "hauskassa"
    ], 
    "instructive": [
     "\u2014"
    ], 
    "nominative": [
     "hauska"
    ], 
    "partitive": [
     "hauskaa"
    ], 
    "translative": [
     "hauskaksi"
    ]
   }
  }, 
  "helvetti": {
   "plural": {
    "abessive": [
     "helveteitt\u00e4"
    ], 
    "ablative": [
     "helveteilt\u00e4"
    ], 
    "accusative > gen.": [
     "helvetit"
    ], 
    "accusative > nom.": [
     "helvetit"
    ], 
    "adessive": [
     "helveteill\u00e4"
    ], 
    "allative": [
     "helveteille"
    ], 
    "comitative": [
     "helvetteineen"
    ], 
    "elative": [
     "helveteist\u00e4"
    ], 
    "essive": [
     "helvettein\u00e4"
    ], 
    "genitive": [
     "helvettien"
    ], 
    "illative": [
     "helvetteihin"
    ], 
    "inessive": [
     "helveteiss\u00e4"
    ], 
    "instructive": [
     "helvetein"
    ], 
    "nominative": [
     "helvetit"
    ], 
    "partitive": [
     "helvettej\u00e4"
    ], 
    "translative": [
     "helveteiksi"
    ]
   }, 
   "singular": {
    "abessive": [
     "helvetitt\u00e4"
    ], 
    "ablative": [
     "helvetilt\u00e4"
    ], 
    "accusative > gen.": [
     "helvetin"
    ], 
    "accusative > nom.": [
     "helvetti"
    ], 
    "adessive": [
     "helvetill\u00e4"
    ], 
    "allative": [
     "helvetille"
    ], 
    "comitative": [
     "\u2014"
    ], 
    "elative": [
     "helvetist\u00e4"
    ], 
    "essive": [
     "helvettin\u00e4"
    ], 
    "genitive": [
     "helvetin"
    ], 
    "illative": [
     "helvettiin"
    ], 
    "inessive": [
     "helvetiss\u00e4"
    ], 
    "instructive": [
     "\u2014"
    ], 
    "nominative": [
     "helvetti"
    ], 
    "partitive": [
     "helvetti\u00e4"
    ], 
    "translative": [
     "helvetiksi"
    ]
   }
  }, 
  "herra": {
   "plural": {
    "abessive": [
     "herroitta"
    ], 
    "ablative": [
     "herroilta"
    ], 
    "accusative > gen.": [
     "herrat"
    ], 
    "accusative > nom.": [
     "herrat"
    ], 
    "adessive": [
     "herroilla"
    ], 
    "allative": [
     "herroille"
    ], 
    "comitative": [
     "herroineen"
    ], 
    "elative": [
     "herroista"
    ], 
    "essive": [
     "herroina"
    ], 
    "genitive": [
     "herrojen", 
     "herrain"
    ], 
    "illative": [
     "herroihin"
    ], 
    "inessive": [
     "herroissa"
    ], 
    "instructive": [
     "herroin"
    ], 
    "nominative": [
     "herrat"
    ], 
    "partitive": [
     "herroja"
    ], 
    "translative": [
     "herroiksi"
    ]
   }, 
   "singular": {
    "abessive": [
     "herratta"
    ], 
    "ablative": [
     "herralta"
    ], 
    "accusative > gen.": [
     "herran"
    ], 
    "accusative > nom.": [
     "herra"
    ], 
    "adessive": [
     "herralla"
    ], 
    "allative": [
     "herralle"
    ], 
    "comitative": [
     "\u2014"
    ], 
    "elative": [
     "herrasta"
    ], 
    "essive": [
     "herrana"
    ], 
    "genitive": [
     "herran"
    ], 
    "illative": [
     "herraan"
    ], 
    "inessive": [
     "herrassa"
    ], 
    "instructive": [
     "\u2014"
    ], 
    "nominative": [
     "herra"
    ], 
    "partitive": [
     "herraa"
    ], 
    "translative": [
     "herraksi"
    ]
   }
  }, 
  "hetki": {
   "plural": {
    "abessive": [
     "hetkitt\u00e4"
    ], 
    "ablative": [
     "hetkilt\u00e4"
    ], 
    "accusative > gen.": [
     "hetket"
    ], 
    "accusative > nom.": [
     "hetket"
    ], 
    "adessive": [
     "hetkill\u00e4"
    ], 
    "allative": [
     "hetkille"
    ], 
    "comitative": [
     "hetkineen"
    ], 
    "elative": [
     "hetkist\u00e4"
    ], 
    "essive": [
     "hetkin\u00e4"
    ], 
    "genitive": [
     "hetkien"
    ], 
    "illative": [
     "hetkiin"
    ], 
    "inessive": [
     "hetkiss\u00e4"
    ], 
    "instructive": [
     "hetkin"
    ], 
    "nominative": [
     "hetket"
    ], 
    "partitive": [
     "hetki\u00e4"
    ], 
    "translative": [
     "hetkiksi"
    ]
   }, 
   "singular": {
    "abessive": [
     "hetkett\u00e4"
    ], 
    "ablative": [
     "hetkelt\u00e4"
    ], 
    "accusative > gen.": [
     "hetken"
    ], 
    "accusative > nom.": [
     "hetki"
    ], 
    "adessive": [
     "hetkell\u00e4"
    ], 
    "allative": [
     "hetkelle"
    ], 
    "comitative": [
     "\u2014"
    ], 
    "elative": [
     "hetkest\u00e4"
    ], 
    "essive": [
     "hetken\u00e4"
    ], 
    "genitive": [
     "hetken"
    ], 
    "illative": [
     "hetkeen"
    ], 
    "inessive": [
     "hetkess\u00e4"
    ], 
    "instructive": [
     "\u2014"
    ], 
    "nominative": [
     "hetki"
    ], 
    "partitive": [
     "hetke\u00e4"
    ], 
    "translative": [
     "hetkeksi"
    ]
   }
  }, 
  "hetkinen": {
   "plural": {
    "abessive": [
     "hetkisitt\u00e4"
    ], 
    "ablative": [
     "hetkisilt\u00e4"
    ], 
    "accusative > gen.": [
     "hetkiset"
    ], 
    "accusative > nom.": [
     "hetkiset"
    ], 
    "adessive": [
     "hetkisill\u00e4"
    ], 
    "allative": [
     "hetkisille"
    ], 
    "comitative": [
     "hetkisineen"
    ], 
    "elative": [
     "hetkisist\u00e4"
    ], 
    "essive": [
     "hetkisin\u00e4"
    ], 
    "genitive": [
     "hetkisten", 
     "hetkisien"
    ], 
    "illative": [
     "hetkisiin"
    ], 
    "inessive": [
     "hetkisiss\u00e4"
    ], 
    "instructive": [
     "hetkisin"
    ], 
    "nominative": [
     "hetkiset"
    ], 
    "partitive": [
     "hetkisi\u00e4"
    ], 
    "translative": [
     "hetkisiksi"
    ]
   }, 
   "singular": {
    "abessive": [
     "hetkisett\u00e4"
    ], 
    "ablative": [
     "hetkiselt\u00e4"
    ], 
    "accusative > gen.": [
     "hetkisen"
    ], 
    "accusative > nom.": [
     "hetkinen"
    ], 
    "adessive": [
     "hetkisell\u00e4"
    ], 
    "allative": [
     "hetkiselle"
    ], 
    "comitative": [
     "\u2014"
    ], 
    "elative": [
     "hetkisest\u00e4"
    ], 
    "essive": [
     "hetkisen\u00e4"
    ], 
    "genitive": [
     "hetkisen"
    ], 
    "illative": [
     "hetkiseen"
    ], 
    "inessive": [
     "hetkisess\u00e4"
    ], 
    "instructive": [
     "\u2014"
    ], 
    "nominative": [
     "hetkinen"
    ], 
    "partitive": [
     "hetkist\u00e4"
    ], 
    "translative": [
     "hetkiseksi"
    ]
   }
  }, 
  "hieno": {
   "plural": {
    "abessive": [
     "hienoitta"
    ], 
    "ablative": [
     "hienoilta"
    ], 
    "accusative > gen.": [
     "hienot"
    ], 
    "accusative > nom.": [
     "hienot"
    ], 
    "adessive": [
     "hienoilla"
    ], 
    "allative": [
     "hienoille"
    ], 
    "comitative": [
     "hienoine"
    ], 
    "elative": [
     "hienoista"
    ], 
    "essive": [
     "hienoina"
    ], 
    "genitive": [
     "hienojen"
    ], 
    "illative": [
     "hienoihin"
    ], 
    "inessive": [
     "hienoissa"
    ], 
    "instructive": [
     "hienoin"
    ], 
    "nominative": [
     "hienot"
    ], 
    "partitive": [
     "hienoja"
    ], 
    "translative": [
     "hienoiksi"
    ]
   }, 
   "singular": {
    "abessive": [
     "hienotta"
    ], 
    "ablative": [
     "hienolta"
    ], 
    "accusative > gen.": [
     "hienon"
    ], 
    "accusative > nom.": [
     "hieno"
    ], 
    "adessive": [
     "hienolla"
    ], 
    "allative": [
     "hienolle"
    ], 
    "comitative": [
     "\u2014"
    ], 
    "elative": [
     "hienosta"
    ], 
    "essive": [
     "hienona"
    ], 
    "genitive": [
     "hienon"
    ], 
    "illative": [
     "hienoon"
    ], 
    "inessive": [
     "hienossa"
    ], 
    "instructive": [
     "\u2014"
    ], 
    "nominative": [
     "hieno"
    ], 
    "partitive": [
     "hienoa"
    ], 
    "translative": [
     "hienoksi"
    ]
   }
  }, 
  "hoitaa": {
   "conditional_mood > perfect > negative": {
    "1st_plur.": [
     "emme olisi hoitaneet"
    ], 
    "1st_sing.": [
     "en olisi hoitanut"
    ], 
    "2nd_plur.": [
     "ette olisi hoitaneet"
    ], 
    "2nd_sing.": [
     "et olisi hoitanut"
    ], 
    "3rd_plur.": [
     "eiv\u00e4t olisi hoitaneet"
    ], 
    "3rd_sing.": [
     "ei olisi hoitanut"
    ], 
    "passive": [
     "ei olisi hoidettu"
    ]
   }, 
   "conditional_mood > perfect > positive": {
    "1st_plur.": [
     "olisimme hoitaneet"
    ], 
    "1st_sing.": [
     "olisin hoitanut"
    ], 
    "2nd_plur.": [
     "olisitte hoitaneet"
    ], 
    "2nd_sing.": [
     "olisit hoitanut"
    ], 
    "3rd_plur.": [
     "olisivat hoitaneet"
    ], 
    "3rd_sing.": [
     "olisi hoitanut"
    ], 
    "passive": [
     "olisi hoidettu"
    ]
   }, 
   "conditional_mood > present > negative": {
    "1st_plur.": [
     "emme hoitaisi"
    ], 
    "1st_sing.": [
     "en hoitaisi"
    ], 
    "2nd_plur.": [
     "ette hoitaisi"
    ], 
    "2nd_sing.": [
     "et hoitaisi"
    ], 
    "3rd_plur.": [
     "eiv\u00e4t hoitaisi"
    ], 
    "3rd_sing.": [
     "ei hoitaisi"
    ], 
    "passive": [
     "ei hoidettaisi"
    ]
   }, 
   "conditional_mood > present > positive": {
    "1st_plur.": [
     "hoitaisimme"
    ], 
    "1st_sing.": [
     "hoitaisin"
    ], 
    "2nd_plur.": [
     "hoitaisitte"
    ], 
    "2nd_sing.": [
     "hoitaisit"
    ], 
    "3rd_plur.": [
     "hoitaisivat"
    ], 
    "3rd_sing.": [
     "hoitaisi"
    ], 
    "passive": [
     "hoidettaisiin"
    ]
   }, 
   "imperative_mood > perfect > negative": {
    "1st_plur.": [
     "\u00e4lk\u00e4\u00e4mme olko hoitaneet"
    ], 
    "1st_sing.": [
     "\u2014"
    ], 
    "2nd_plur.": [
     "\u00e4lk\u00e4\u00e4 olko hoitaneet"
    ], 
    "2nd_sing.": [
     "\u00e4l\u00e4 ole hoitanut"
    ], 
    "3rd_plur.": [
     "\u00e4lk\u00f6\u00f6t olko hoitaneet"
    ], 
    "3rd_sing.": [
     "\u00e4lk\u00f6\u00f6n olko hoitanut"
    ], 
    "passive": [
     "\u00e4lk\u00f6\u00f6n olko hoidettu"
    ]
   }, 
   "imperative_mood > perfect > positive": {
    "1st_plur.": [
     "olkaamme hoitaneet"
    ], 
    "1st_sing.": [
     "\u2014"
    ], 
    "2nd_plur.": [
     "olkaa hoitaneet"
    ], 
    "2nd_sing.": [
     "ole hoitanut"
    ], 
    "3rd_plur.": [
     "olkoot hoitaneet"
    ], 
    "3rd_sing.": [
     "olkoon hoitanut"
    ], 
    "passive": [
     "olkoon hoidettu"
    ]
   }, 
   "imperative_mood > present > negative": {
    "1st_plur.": [
     "\u00e4lk\u00e4\u00e4mme hoitako"
    ], 
    "1st_sing.": [
     "\u2014"
    ], 
    "2nd_plur.": [
     "\u00e4lk\u00e4\u00e4 hoitako"
    ], 
    "2nd_sing.": [
     "\u00e4l\u00e4 hoida"
    ], 
    "3rd_plur.": [
     "\u00e4lk\u00f6\u00f6t hoitako"
    ], 
    "3rd_sing.": [
     "\u00e4lk\u00f6\u00f6n hoitako"
    ], 
    "passive": [
     "\u00e4lk\u00f6\u00f6n hoidettako"
    ]
   }, 
   "imperative_mood > present > positive": {
    "1st_plur.": [
     "hoitakaamme"
    ], 
    "1st_sing.": [
     "\u2014"
    ], 
    "2nd_plur.": [
     "hoitakaa"
    ], 
    "2nd_sing.": [
     "hoida"
    ], 
    "3rd_plur.": [
     "hoitakoot"
    ], 
    "3rd_sing.": [
     "hoitakoon"
    ], 
    "passive": [
     "hoidettakoon"
    ]
   }, 
   "indicative_mood > perfect > negative": {
    "1st_plur.": [
     "emme ole hoitaneet"
    ], 
    "1st_sing.": [
     "en ole hoitanut"
    ], 
    "2nd_plur.": [
     "ette ole hoitaneet"
    ], 
    "2nd_sing.": [
     "et ole hoitanut"
    ], 
    "3rd_plur.": [
     "eiv\u00e4t ole hoitaneet"
    ], 
    "3rd_sing.": [
     "ei ole hoitanut"
    ], 
    "passive": [
     "ei ole hoidettu"
    ]
   }, 
   "indicative_mood > perfect > positive": {
    "1st_plur.": [
     "olemme hoitaneet"
    ], 
    "1st_sing.": [
     "olen hoitanut"
    ], 
    "2nd_plur.": [
     "olette hoitaneet"
    ], 
    "2nd_sing.": [
     "olet hoitanut"
    ], 
    "3rd_plur.": [
     "ovat hoitaneet"
    ], 
    "3rd_sing.": [
     "on hoitanut"
    ], 
    "passive": [
     "on hoidettu"
    ]
   }, 
   "indicative_mood > present_tense > negative": {
    "1st_plur.": [
     "emme hoida"
    ], 
    "1st_sing.": [
     "en hoida"
    ], 
    "2nd_plur.": [
     "ette hoida"
    ], 
    "2nd_sing.": [
     "et hoida"
    ], 
    "3rd_plur.": [
     "eiv\u00e4t hoida"
    ], 
    "3rd_sing.": [
     "ei hoida"
    ], 
    "passive": [
     "ei hoideta"
    ]
   }, 
   "indicative_mood > present_tense > positive": {
    "1st_plur.": [
     "hoidamme"
    ], 
    "1st_sing.": [
     "hoidan"
    ], 
    "2nd_plur.": [
     "hoidatte"
    ], 
    "2nd_sing.": [
     "hoidat"
    ], 
    "3rd_plur.": [
     "hoitavat"
    ], 
    "3rd_sing.": [
     "hoitaa"
    ], 
    "passive": [
     "hoidetaan"
    ]
   }, 
   "nominal_forms > infinitives > active": {
    "1st": [
     "hoitaa"
    ], 
    "2nd > inessive": [
     "hoitaessa"
    ], 
    "2nd > instructive": [
     "hoitaen"
    ], 
    "3rd > abessive": [
     "hoitamatta"
    ], 
    "3rd > adessive": [
     "hoitamalla"
    ], 
    "3rd > elative": [
     "hoitamasta"
    ], 
    "3rd > illative": [
     "hoitamaan"
    ], 
    "3rd > inessive": [
     "hoitamassa"
    ], 
    "3rd > instructive": [
     "hoitaman"
    ], 
    "4th > nominative": [
     "hoitaminen"
    ], 
    "4th > partitive": [
     "hoitamista"
    ], 
    "5th": [
     "hoitamaisillaan"
    ], 
    "long_1st": [
     "hoitaakseen"
    ]
   }, 
   "nominal_forms > infinitives > passive": {
    "1st": [
     "hoitaa"
    ], 
    "2nd > inessive": [
     "hoidettaessa"
    ], 
    "2nd > instructive": [
     "\u2014"
    ], 
    "3rd > abessive": [
     "\u2014"
    ], 
    "3rd > adessive": [
     "\u2014"
    ], 
    "3rd > elative": [
     "\u2014"
    ], 
    "3rd > illative": [
     "\u2014"
    ], 
    "3rd > inessive": [
     "\u2014"
    ], 
    "3rd > instructive": [
     "hoidettaman"
    ], 
    "4th > nominative": [
     "hoitaminen"
    ], 
    "4th > partitive": [
     "hoitamista"
    ], 
    "5th": [
     "hoitamaisillaan"
    ], 
    "long_1st": [
     "hoitaakseen"
    ]
   }, 
   "nominal_forms > participles > active": {
    "agent": [
     "hoitama"
    ], 
    "negative": [
     "hoitamaton"
    ], 
    "past": [
     "hoitanut"
    ], 
    "present": [
     "hoitava"
    ]
   }, 
   "nominal_forms > participles > passive": {
    "agent": [
     "hoitama"
    ], 
    "negative": [
     "hoitamaton"
    ], 
    "past": [
     "hoidettu"
    ], 
    "present": [
     "hoidettava"
    ]
   }, 
   "past_tense > negative": {
    "1st_plur.": [
     "emme hoitaneet"
    ], 
    "1st_sing.": [
     "en hoitanut"
    ], 
    "2nd_plur.": [
     "ette hoitaneet"
    ], 
    "2nd_sing.": [
     "et hoitanut"
    ], 
    "3rd_plur.": [
     "eiv\u00e4t hoitaneet"
    ], 
    "3rd_sing.": [
     "ei hoitanut"
    ], 
    "passive": [
     "ei hoidettu"
    ]
   }, 
   "past_tense > positive": {
    "1st_plur.": [
     "hoidimme"
    ], 
    "1st_sing.": [
     "hoidin"
    ], 
    "2nd_plur.": [
     "hoiditte"
    ], 
    "2nd_sing.": [
     "hoidit"
    ], 
    "3rd_plur.": [
     "hoitivat"
    ], 
    "3rd_sing.": [
     "hoiti"
    ], 
    "passive": [
     "hoidettiin"
    ]
   }, 
   "pluperfect > negative": {
    "1st_plur.": [
     "emme olleet hoitaneet"
    ], 
    "1st_sing.": [
     "en ollut hoitanut"
    ], 
    "2nd_plur.": [
     "ette olleet hoitaneet"
    ], 
    "2nd_sing.": [
     "et ollut hoitanut"
    ], 
    "3rd_plur.": [
     "eiv\u00e4t olleet hoitaneet"
    ], 
    "3rd_sing.": [
     "ei ollut hoitanut"
    ], 
    "passive": [
     "ei ollut hoidettu"
    ]
   }, 
   "pluperfect > positive": {
    "1st_plur.": [
     "olimme hoitaneet"
    ], 
    "1st_sing.": [
     "olin hoitanut"
    ], 
    "2nd_plur.": [
     "olitte hoitaneet"
    ], 
    "2nd_sing.": [
     "olit hoitanut"
    ], 
    "3rd_plur.": [
     "olivat hoitaneet"
    ], 
    "3rd_sing.": [
     "oli hoitanut"
    ], 
    "passive": [
     "oli hoidettu"
    ]
   }, 
   "potential_mood > perfect > negative": {
    "1st_plur.": [
     "emme liene hoitaneet"
    ], 
    "1st_sing.": [
     "en liene hoitanut"
    ], 
    "2nd_plur.": [
     "ette liene hoitaneet"
    ], 
    "2nd_sing.": [
     "et liene hoitanut"
    ], 
    "3rd_plur.": [
     "eiv\u00e4t liene hoitaneet"
    ], 
    "3rd_sing.": [
     "ei liene hoitanut"
    ], 
    "passive": [
     "ei liene hoidettu"
    ]
   }, 
   "potential_mood > perfect > positive": {
    "1st_plur.": [
     "lienemme hoitaneet"
    ], 
    "1st_sing.": [
     "lienen hoitanut"
    ], 
    "2nd_plur.": [
     "lienette hoitaneet"
    ], 
    "2nd_sing.": [
     "lienet hoitanut"
    ], 
    "3rd_plur.": [
     "lienev\u00e4t hoitaneet"
    ], 
    "3rd_sing.": [
     "lienee hoitanut"
    ], 
    "passive": [
     "lienee hoidettu"
    ]
   }, 
   "potential_mood > present > negative": {
    "1st_plur.": [
     "emme hoitane"
    ], 
    "1st_sing.": [
     "en hoitane"
    ], 
    "2nd_plur.": [
     "ette hoitane"
    ], 
    "2nd_sing.": [
     "et hoitane"
    ], 
    "3rd_plur.": [
     "eiv\u00e4t hoitane"
    ], 
    "3rd_sing.": [
     "ei hoitane"
    ], 
    "passive": [
     "ei hoidettane"
    ]
   }, 
   "potential_mood > present > positive": {
    "1st_plur.": [
     "hoitanemme"
    ], 
    "1st_sing.": [
     "hoitanen"
    ], 
    "2nd_plur.": [
     "hoitanette"
    ], 
    "2nd_sing.": [
     "hoitanet"
    ], 
    "3rd_plur.": [
     "hoitanevat"
    ], 
    "3rd_sing.": [
     "hoitanee"
    ], 
    "passive": [
     "hoidettaneen"
    ]
   }
  }, 
  "homma": {
   "plural": {
    "abessive": [
     "hommitta"
    ], 
    "ablative": [
     "hommilta"
    ], 
    "accusative > gen.": [
     "hommat"
    ], 
    "accusative > nom.": [
     "hommat"
    ], 
    "adessive": [
     "hommilla"
    ], 
    "allative": [
     "hommille"
    ], 
    "comitative": [
     "hommineen"
    ], 
    "elative": [
     "hommista"
    ], 
    "essive": [
     "hommina"
    ], 
    "genitive": [
     "hommien", 
     "hommain"
    ], 
    "illative": [
     "hommiin"
    ], 
    "inessive": [
     "hommissa"
    ], 
    "instructive": [
     "hommin"
    ], 
    "nominative": [
     "hommat"
    ], 
    "partitive": [
     "hommia"
    ], 
    "translative": [
     "hommiksi"
    ]
   }, 
   "singular": {
    "abessive": [
     "hommatta"
    ], 
    "ablative": [
     "hommalta"
    ], 
    "accusative > gen.": [
     "homman"
    ], 
    "accusative > nom.": [
     "homma"
    ], 
    "adessive": [
     "hommalla"
    ], 
    "allative": [
     "hommalle"
    ], 
    "comitative": [
     "\u2014"
    ], 
    "elative": [
     "hommasta"
    ], 
    "essive": [
     "hommana"
    ], 
    "genitive": [
     "homman"
    ], 
    "illative": [
     "hommaan"
    ], 
    "inessive": [
     "hommassa"
    ], 
    "instructive": [
     "\u2014"
    ], 
    "nominative": [
     "homma"
    ], 
    "partitive": [
     "hommaa"
    ], 
    "translative": [
     "hommaksi"
    ]
   }
  }, 
  "huoli": {
   "plural": {
    "abessive": [
     "huolitta"
    ], 
    "ablative": [
     "huolilta"
    ], 
    "accusative > gen.": [
     "huolet"
    ], 
    "accusative > nom.": [
     "huolet"
    ], 
    "adessive": [
     "huolilla"
    ], 
    "allative": [
     "huolille"
    ], 
    "comitative": [
     "huolineen"
    ], 
    "elative": [
     "huolista"
    ], 
    "essive": [
     "huolina"
    ], 
    "genitive": [
     "huolten", 
     "huolien"
    ], 
    "illative": [
     "huoliin"
    ], 
    "inessive": [
     "huolissa"
    ], 
    "instructive": [
     "huolin"
    ], 
    "nominative": [
     "huolet"
    ], 
    "partitive": [
     "huolia"
    ], 
    "translative": [
     "huoliksi"
    ]
   }, 
   "singular": {
    "abessive": [
     "huoletta"
    ], 
    "ablative": [
     "huolelta"
    ], 
    "accusative > gen.": [
     "huolen"
    ], 
    "accusative > nom.": [
     "huoli"
    ], 
    "adessive": [
     "huolella"
    ], 
    "allative": [
     "huolelle"
    ], 
    "comitative": [
     "\u2014"
    ], 
    "elative": [
     "huolesta"
    ], 
    "essive": [
     "huolena"
    ], 
    "genitive": [
     "huolen"
    ], 
    "illative": [
     "huoleen"
    ], 
    "inessive": [
     "huolessa"
    ], 
    "instructive": [
     "\u2014"
    ], 
    "nominative": [
     "huoli"
    ], 
    "partitive": [
     "huolta"
    ], 
    "translative": [
     "huoleksi"
    ]
   }
  }, 
  "huono": {
   "plural": {
    "abessive": [
     "huonoitta"
    ], 
    "ablative": [
     "huonoilta"
    ], 
    "accusative > gen.": [
     "huonot"
    ], 
    "accusative > nom.": [
     "huonot"
    ], 
    "adessive": [
     "huonoilla"
    ], 
    "allative": [
     "huonoille"
    ], 
    "comitative": [
     "huonoine"
    ], 
    "elative": [
     "huonoista"
    ], 
    "essive": [
     "huonoina"
    ], 
    "genitive": [
     "huonojen"
    ], 
    "illative": [
     "huonoihin"
    ], 
    "inessive": [
     "huonoissa"
    ], 
    "instructive": [
     "huonoin"
    ], 
    "nominative": [
     "huonot"
    ], 
    "partitive": [
     "huonoja"
    ], 
    "translative": [
     "huonoiksi"
    ]
   }, 
   "singular": {
    "abessive": [
     "huonotta"
    ], 
    "ablative": [
     "huonolta"
    ], 
    "accusative > gen.": [
     "huonon"
    ], 
    "accusative > nom.": [
     "huono"
    ], 
    "adessive": [
     "huonolla"
    ], 
    "allative": [
     "huonolle"
    ], 
    "comitative": [
     "\u2014"
    ], 
    "elative": [
     "huonosta"
    ], 
    "essive": [
     "huonona"
    ], 
    "genitive": [
     "huonon"
    ], 
    "illative": [
     "huonoon"
    ], 
    "inessive": [
     "huonossa"
    ], 
    "instructive": [
     "\u2014"
    ], 
    "nominative": [
     "huono"
    ], 
    "partitive": [
     "huonoa"
    ], 
    "translative": [
     "huonoksi"
    ]
   }
  }, 
  "hyv\u00e4": {
   "plural": {
    "abessive": [
     "hyvitt\u00e4"
    ], 
    "ablative": [
     "hyvilt\u00e4"
    ], 
    "accusative > gen.": [
     "hyv\u00e4t"
    ], 
    "accusative > nom.": [
     "hyv\u00e4t"
    ], 
    "adessive": [
     "hyvill\u00e4"
    ], 
    "allative": [
     "hyville"
    ], 
    "comitative": [
     "hyvine"
    ], 
    "elative": [
     "hyvist\u00e4"
    ], 
    "essive": [
     "hyvin\u00e4"
    ], 
    "genitive": [
     "hyvien", 
     "hyv\u00e4in"
    ], 
    "illative": [
     "hyviin"
    ], 
    "inessive": [
     "hyviss\u00e4"
    ], 
    "instructive": [
     "hyvin"
    ], 
    "nominative": [
     "hyv\u00e4t"
    ], 
    "partitive": [
     "hyvi\u00e4"
    ], 
    "translative": [
     "hyviksi"
    ]
   }, 
   "singular": {
    "abessive": [
     "hyv\u00e4tt\u00e4"
    ], 
    "ablative": [
     "hyv\u00e4lt\u00e4"
    ], 
    "accusative > gen.": [
     "hyv\u00e4n"
    ], 
    "accusative > nom.": [
     "hyv\u00e4"
    ], 
    "adessive": [
     "hyv\u00e4ll\u00e4"
    ], 
    "allative": [
     "hyv\u00e4lle"
    ], 
    "comitative": [
     "\u2014"
    ], 
    "elative": [
     "hyv\u00e4st\u00e4"
    ], 
    "essive": [
     "hyv\u00e4n\u00e4"
    ], 
    "genitive": [
     "hyv\u00e4n"
    ], 
    "illative": [
     "hyv\u00e4\u00e4n"
    ], 
    "inessive": [
     "hyv\u00e4ss\u00e4"
    ], 
    "instructive": [
     "\u2014"
    ], 
    "nominative": [
     "hyv\u00e4"
    ], 
    "partitive": [
     "hyv\u00e4\u00e4"
    ], 
    "translative": [
     "hyv\u00e4ksi"
    ]
   }
  }, 
  "h\u00e4t\u00e4": {
   "plural": {
    "abessive": [
     "h\u00e4ditt\u00e4"
    ], 
    "ablative": [
     "h\u00e4dilt\u00e4"
    ], 
    "accusative > gen.": [
     "h\u00e4d\u00e4t"
    ], 
    "accusative > nom.": [
     "h\u00e4d\u00e4t"
    ], 
    "adessive": [
     "h\u00e4dill\u00e4"
    ], 
    "allative": [
     "h\u00e4dille"
    ], 
    "comitative": [
     "h\u00e4tineen"
    ], 
    "elative": [
     "h\u00e4dist\u00e4"
    ], 
    "essive": [
     "h\u00e4tin\u00e4"
    ], 
    "genitive": [
     "h\u00e4tien", 
     "h\u00e4t\u00e4in"
    ], 
    "illative": [
     "h\u00e4tiin"
    ], 
    "inessive": [
     "h\u00e4diss\u00e4"
    ], 
    "instructive": [
     "h\u00e4din"
    ], 
    "nominative": [
     "h\u00e4d\u00e4t"
    ], 
    "partitive": [
     "h\u00e4ti\u00e4"
    ], 
    "translative": [
     "h\u00e4diksi"
    ]
   }, 
   "singular": {
    "abessive": [
     "h\u00e4d\u00e4tt\u00e4"
    ], 
    "ablative": [
     "h\u00e4d\u00e4lt\u00e4"
    ], 
    "accusative > gen.": [
     "h\u00e4d\u00e4n"
    ], 
    "accusative > nom.": [
     "h\u00e4t\u00e4"
    ], 
    "adessive": [
     "h\u00e4d\u00e4ll\u00e4"
    ], 
    "allative": [
     "h\u00e4d\u00e4lle"
    ], 
    "comitative": [
     "\u2014"
    ], 
    "elative": [
     "h\u00e4d\u00e4st\u00e4"
    ], 
    "essive": [
     "h\u00e4t\u00e4n\u00e4"
    ], 
    "genitive": [
     "h\u00e4d\u00e4n"
    ], 
    "illative": [
     "h\u00e4t\u00e4\u00e4n"
    ], 
    "inessive": [
     "h\u00e4d\u00e4ss\u00e4"
    ], 
    "instructive": [
     "\u2014"
    ], 
    "nominative": [
     "h\u00e4t\u00e4"
    ], 
    "partitive": [
     "h\u00e4t\u00e4\u00e4"
    ], 
    "translative": [
     "h\u00e4d\u00e4ksi"
    ]
   }
  }, 
  "idea": {
   "plural": {
    "abessive": [
     "ideoitta"
    ], 
    "ablative": [
     "ideoilta"
    ], 
    "accusative > gen.": [
     "ideat"
    ], 
    "accusative > nom.": [
     "ideat"
    ], 
    "adessive": [
     "ideoilla"
    ], 
    "allative": [
     "ideoille"
    ], 
    "comitative": [
     "ideoineen"
    ], 
    "elative": [
     "ideoista"
    ], 
    "essive": [
     "ideoina"
    ], 
    "genitive": [
     "ideoiden", 
     "ideoitten", 
     "ideain"
    ], 
    "illative": [
     "ideoihin"
    ], 
    "inessive": [
     "ideoissa"
    ], 
    "instructive": [
     "ideoin"
    ], 
    "nominative": [
     "ideat"
    ], 
    "partitive": [
     "ideoita"
    ], 
    "translative": [
     "ideoiksi"
    ]
   }, 
   "singular": {
    "abessive": [
     "ideatta"
    ], 
    "ablative": [
     "idealta"
    ], 
    "accusative > gen.": [
     "idean"
    ], 
    "accusative > nom.": [
     "idea"
    ], 
    "adessive": [
     "idealla"
    ], 
    "allative": [
     "idealle"
    ], 
    "comitative": [
     "\u2014"
    ], 
    "elative": [
     "ideasta"
    ], 
    "essive": [
     "ideana"
    ], 
    "genitive": [
     "idean"
    ], 
    "illative": [
     "ideaan"
    ], 
    "inessive": [
     "ideassa"
    ], 
    "instructive": [
     "\u2014"
    ], 
    "nominative": [
     "idea"
    ], 
    "partitive": [
     "ideaa"
    ], 
    "translative": [
     "ideaksi"
    ]
   }
  }, 
  "ihminen": {
   "plural": {
    "abessive": [
     "ihmisitt\u00e4"
    ], 
    "ablative": [
     "ihmisilt\u00e4"
    ], 
    "accusative > gen.": [
     "ihmiset"
    ], 
    "accusative > nom.": [
     "ihmiset"
    ], 
    "adessive": [
     "ihmisill\u00e4"
    ], 
    "allative": [
     "ihmisille"
    ], 
    "comitative": [
     "ihmisineen"
    ], 
    "elative": [
     "ihmisist\u00e4"
    ], 
    "essive": [
     "ihmisin\u00e4"
    ], 
    "genitive": [
     "ihmisten", 
     "ihmisien"
    ], 
    "illative": [
     "ihmisiin"
    ], 
    "inessive": [
     "ihmisiss\u00e4"
    ], 
    "instructive": [
     "ihmisin"
    ], 
    "nominative": [
     "ihmiset"
    ], 
    "partitive": [
     "ihmisi\u00e4"
    ], 
    "translative": [
     "ihmisiksi"
    ]
   }, 
   "singular": {
    "abessive": [
     "ihmisett\u00e4"
    ], 
    "ablative": [
     "ihmiselt\u00e4"
    ], 
    "accusative > gen.": [
     "ihmisen"
    ], 
    "accusative > nom.": [
     "ihminen"
    ], 
    "adessive": [
     "ihmisell\u00e4"
    ], 
    "allative": [
     "ihmiselle"
    ], 
    "comitative": [
     "\u2014"
    ], 
    "elative": [
     "ihmisest\u00e4"
    ], 
    "essive": [
     "ihmisen\u00e4"
    ], 
    "genitive": [
     "ihmisen"
    ], 
    "illative": [
     "ihmiseen"
    ], 
    "inessive": [
     "ihmisess\u00e4"
    ], 
    "instructive": [
     "\u2014"
    ], 
    "nominative": [
     "ihminen"
    ], 
    "partitive": [
     "ihmist\u00e4"
    ], 
    "translative": [
     "ihmiseksi"
    ]
   }
  }, 
  "ik\u00e4v\u00e4": {
   "plural": {
    "abessive": [
     "ik\u00e4vitt\u00e4"
    ], 
    "ablative": [
     "ik\u00e4vilt\u00e4"
    ], 
    "accusative > gen.": [
     "ik\u00e4v\u00e4t"
    ], 
    "accusative > nom.": [
     "ik\u00e4v\u00e4t"
    ], 
    "adessive": [
     "ik\u00e4vill\u00e4"
    ], 
    "allative": [
     "ik\u00e4ville"
    ], 
    "comitative": [
     "ik\u00e4vine"
    ], 
    "elative": [
     "ik\u00e4vist\u00e4"
    ], 
    "essive": [
     "ik\u00e4vin\u00e4"
    ], 
    "genitive": [
     "ik\u00e4vien", 
     "ik\u00e4v\u00e4in"
    ], 
    "illative": [
     "ik\u00e4viin"
    ], 
    "inessive": [
     "ik\u00e4viss\u00e4"
    ], 
    "instructive": [
     "ik\u00e4vin"
    ], 
    "nominative": [
     "ik\u00e4v\u00e4t"
    ], 
    "partitive": [
     "ik\u00e4vi\u00e4"
    ], 
    "translative": [
     "ik\u00e4viksi"
    ]
   }, 
   "singular": {
    "abessive": [
     "ik\u00e4v\u00e4tt\u00e4"
    ], 
    "ablative": [
     "ik\u00e4v\u00e4lt\u00e4"
    ], 
    "accusative > gen.": [
     "ik\u00e4v\u00e4n"
    ], 
    "accusative > nom.": [
     "ik\u00e4v\u00e4"
    ], 
    "adessive": [
     "ik\u00e4v\u00e4ll\u00e4"
    ], 
    "allative": [
     "ik\u00e4v\u00e4lle"
    ], 
    "comitative": [
     "\u2014"
    ], 
    "elative": [
     "ik\u00e4v\u00e4st\u00e4"
    ], 
    "essive": [
     "ik\u00e4v\u00e4n\u00e4"
    ], 
    "genitive": [
     "ik\u00e4v\u00e4n"
    ], 
    "illative": [
     "ik\u00e4v\u00e4\u00e4n"
    ], 
    "inessive": [
     "ik\u00e4v\u00e4ss\u00e4"
    ], 
    "instructive": [
     "\u2014"
    ], 
    "nominative": [
     "ik\u00e4v\u00e4"
    ], 
    "partitive": [
     "ik\u00e4v\u00e4\u00e4"
    ], 
    "translative": [
     "ik\u00e4v\u00e4ksi"
    ]
   }
  }, 
  "iloinen": {
   "plural": {
    "abessive": [
     "iloisitta"
    ], 
    "ablative": [
     "iloisilta"
    ], 
    "accusative > gen.": [
     "iloiset"
    ], 
    "accusative > nom.": [
     "iloiset"
    ], 
    "adessive": [
     "iloisilla"
    ], 
    "allative": [
     "iloisille"
    ], 
    "comitative": [
     "iloisine"
    ], 
    "elative": [
     "iloisista"
    ], 
    "essive": [
     "iloisina"
    ], 
    "genitive": [
     "iloisten", 
     "iloisien"
    ], 
    "illative": [
     "iloisiin"
    ], 
    "inessive": [
     "iloisissa"
    ], 
    "instructive": [
     "iloisin"
    ], 
    "nominative": [
     "iloiset"
    ], 
    "partitive": [
     "iloisia"
    ], 
    "translative": [
     "iloisiksi"
    ]
   }, 
   "singular": {
    "abessive": [
     "iloisetta"
    ], 
    "ablative": [
     "iloiselta"
    ], 
    "accusative > gen.": [
     "iloisen"
    ], 
    "accusative > nom.": [
     "iloinen"
    ], 
    "adessive": [
     "iloisella"
    ], 
    "allative": [
     "iloiselle"
    ], 
    "comitative": [
     "\u2014"
    ], 
    "elative": [
     "iloisesta"
    ], 
    "essive": [
     "iloisena"
    ], 
    "genitive": [
     "iloisen"
    ], 
    "illative": [
     "iloiseen"
    ], 
    "inessive": [
     "iloisessa"
    ], 
    "instructive": [
     "\u2014"
    ], 
    "nominative": [
     "iloinen"
    ], 
    "partitive": [
     "iloista"
    ], 
    "translative": [
     "iloiseksi"
    ]
   }
  }, 
  "iso": {
   "plural": {
    "abessive": [
     "isoitta"
    ], 
    "ablative": [
     "isoilta"
    ], 
    "accusative > gen.": [
     "isot"
    ], 
    "accusative > nom.": [
     "isot"
    ], 
    "adessive": [
     "isoilla"
    ], 
    "allative": [
     "isoille"
    ], 
    "comitative": [
     "isoine"
    ], 
    "elative": [
     "isoista"
    ], 
    "essive": [
     "isoina"
    ], 
    "genitive": [
     "isojen"
    ], 
    "illative": [
     "isoihin"
    ], 
    "inessive": [
     "isoissa"
    ], 
    "instructive": [
     "isoin"
    ], 
    "nominative": [
     "isot"
    ], 
    "partitive": [
     "isoja"
    ], 
    "translative": [
     "isoiksi"
    ]
   }, 
   "singular": {
    "abessive": [
     "isotta"
    ], 
    "ablative": [
     "isolta"
    ], 
    "accusative > gen.": [
     "ison"
    ], 
    "accusative > nom.": [
     "iso"
    ], 
    "adessive": [
     "isolla"
    ], 
    "allative": [
     "isolle"
    ], 
    "comitative": [
     "\u2014"
    ], 
    "elative": [
     "isosta"
    ], 
    "essive": [
     "isona"
    ], 
    "genitive": [
     "ison"
    ], 
    "illative": [
     "isoon"
    ], 
    "inessive": [
     "isossa"
    ], 
    "instructive": [
     "\u2014"
    ], 
    "nominative": [
     "iso"
    ], 
    "partitive": [
     "isoa"
    ], 
    "translative": [
     "isoksi"
    ]
   }
  }, 
  "is\u00e4": {
   "plural": {
    "abessive": [
     "isitt\u00e4"
    ], 
    "ablative": [
     "isilt\u00e4"
    ], 
    "accusative > gen.": [
     "is\u00e4t"
    ], 
    "accusative > nom.": [
     "is\u00e4t"
    ], 
    "adessive": [
     "isill\u00e4"
    ], 
    "allative": [
     "isille"
    ], 
    "comitative": [
     "isineen"
    ], 
    "elative": [
     "isist\u00e4"
    ], 
    "essive": [
     "isin\u00e4"
    ], 
    "genitive": [
     "isien", 
     "is\u00e4in"
    ], 
    "illative": [
     "isiin"
    ], 
    "inessive": [
     "isiss\u00e4"
    ], 
    "instructive": [
     "isin"
    ], 
    "nominative": [
     "is\u00e4t"
    ], 
    "partitive": [
     "isi\u00e4"
    ], 
    "translative": [
     "isiksi"
    ]
   }, 
   "singular": {
    "abessive": [
     "is\u00e4tt\u00e4"
    ], 
    "ablative": [
     "is\u00e4lt\u00e4"
    ], 
    "accusative > gen.": [
     "is\u00e4n"
    ], 
    "accusative > nom.": [
     "is\u00e4"
    ], 
    "adessive": [
     "is\u00e4ll\u00e4"
    ], 
    "allative": [
     "is\u00e4lle"
    ], 
    "comitative": [
     "\u2014"
    ], 
    "elative": [
     "is\u00e4st\u00e4"
    ], 
    "essive": [
     "is\u00e4n\u00e4"
    ], 
    "genitive": [
     "is\u00e4n"
    ], 
    "illative": [
     "is\u00e4\u00e4n"
    ], 
    "inessive": [
     "is\u00e4ss\u00e4"
    ], 
    "instructive": [
     "\u2014"
    ], 
    "nominative": [
     "is\u00e4"
    ], 
    "partitive": [
     "is\u00e4\u00e4"
    ], 
    "translative": [
     "is\u00e4ksi"
    ]
   }
  }, 
  "itse": {
   "plural": {
    "abessive": [
     "\u2014"
    ], 
    "ablative": [
     "\u2014"
    ], 
    "accusative > gen.": [
     "\u2014"
    ], 
    "accusative > nom.": [
     "\u2014"
    ], 
    "adessive": [
     "\u2014"
    ], 
    "allative": [
     "\u2014"
    ], 
    "comitative": [
     "\u2014"
    ], 
    "elative": [
     "\u2014"
    ], 
    "essive": [
     "\u2014"
    ], 
    "genitive": [
     "\u2014"
    ], 
    "illative": [
     "\u2014"
    ], 
    "inessive": [
     "\u2014"
    ], 
    "instructive": [
     "\u2014"
    ], 
    "nominative": [
     "\u2014"
    ], 
    "partitive": [
     "\u2014"
    ], 
    "translative": [
     "\u2014"
    ]
   }, 
   "singular": {
    "abessive": [
     "itsett\u00e4"
    ], 
    "ablative": [
     "itselt\u00e4"
    ], 
    "accusative > gen.": [
     "itsen"
    ], 
    "accusative > nom.": [
     "itse"
    ], 
    "adessive": [
     "itsell\u00e4"
    ], 
    "allative": [
     "itselle"
    ], 
    "comitative": [
     "\u2014"
    ], 
    "elative": [
     "itsest\u00e4"
    ], 
    "essive": [
     "itsen\u00e4"
    ], 
    "genitive": [
     "itsen"
    ], 
    "illative": [
     "itseen"
    ], 
    "inessive": [
     "itsess\u00e4"
    ], 
    "instructive": [
     "\u2014"
    ], 
    "nominative": [
     "itse"
    ], 
    "partitive": [
     "itse\u00e4"
    ], 
    "translative": [
     "itseksi"
    ]
   }
  }, 
  "jatkaa": {
   "conditional_mood > perfect > negative": {
    "1st_plur.": [
     "emme olisi jatkaneet"
    ], 
    "1st_sing.": [
     "en olisi jatkanut"
    ], 
    "2nd_plur.": [
     "ette olisi jatkaneet"
    ], 
    "2nd_sing.": [
     "et olisi jatkanut"
    ], 
    "3rd_plur.": [
     "eiv\u00e4t olisi jatkaneet"
    ], 
    "3rd_sing.": [
     "ei olisi jatkanut"
    ], 
    "passive": [
     "ei olisi jatkettu"
    ]
   }, 
   "conditional_mood > perfect > positive": {
    "1st_plur.": [
     "olisimme jatkaneet"
    ], 
    "1st_sing.": [
     "olisin jatkanut"
    ], 
    "2nd_plur.": [
     "olisitte jatkaneet"
    ], 
    "2nd_sing.": [
     "olisit jatkanut"
    ], 
    "3rd_plur.": [
     "olisivat jatkaneet"
    ], 
    "3rd_sing.": [
     "olisi jatkanut"
    ], 
    "passive": [
     "olisi jatkettu"
    ]
   }, 
   "conditional_mood > present > negative": {
    "1st_plur.": [
     "emme jatkaisi"
    ], 
    "1st_sing.": [
     "en jatkaisi"
    ], 
    "2nd_plur.": [
     "ette jatkaisi"
    ], 
    "2nd_sing.": [
     "et jatkaisi"
    ], 
    "3rd_plur.": [
     "eiv\u00e4t jatkaisi"
    ], 
    "3rd_sing.": [
     "ei jatkaisi"
    ], 
    "passive": [
     "ei jatkettaisi"
    ]
   }, 
   "conditional_mood > present > positive": {
    "1st_plur.": [
     "jatkaisimme"
    ], 
    "1st_sing.": [
     "jatkaisin"
    ], 
    "2nd_plur.": [
     "jatkaisitte"
    ], 
    "2nd_sing.": [
     "jatkaisit"
    ], 
    "3rd_plur.": [
     "jatkaisivat"
    ], 
    "3rd_sing.": [
     "jatkaisi"
    ], 
    "passive": [
     "jatkettaisiin"
    ]
   }, 
   "imperative_mood > perfect > negative": {
    "1st_plur.": [
     "\u00e4lk\u00e4\u00e4mme olko jatkaneet"
    ], 
    "1st_sing.": [
     "\u2014"
    ], 
    "2nd_plur.": [
     "\u00e4lk\u00e4\u00e4 olko jatkaneet"
    ], 
    "2nd_sing.": [
     "\u00e4l\u00e4 ole jatkanut"
    ], 
    "3rd_plur.": [
     "\u00e4lk\u00f6\u00f6t olko jatkaneet"
    ], 
    "3rd_sing.": [
     "\u00e4lk\u00f6\u00f6n olko jatkanut"
    ], 
    "passive": [
     "\u00e4lk\u00f6\u00f6n olko jatkettu"
    ]
   }, 
   "imperative_mood > perfect > positive": {
    "1st_plur.": [
     "olkaamme jatkaneet"
    ], 
    "1st_sing.": [
     "\u2014"
    ], 
    "2nd_plur.": [
     "olkaa jatkaneet"
    ], 
    "2nd_sing.": [
     "ole jatkanut"
    ], 
    "3rd_plur.": [
     "olkoot jatkaneet"
    ], 
    "3rd_sing.": [
     "olkoon jatkanut"
    ], 
    "passive": [
     "olkoon jatkettu"
    ]
   }, 
   "imperative_mood > present > negative": {
    "1st_plur.": [
     "\u00e4lk\u00e4\u00e4mme jatkako"
    ], 
    "1st_sing.": [
     "\u2014"
    ], 
    "2nd_plur.": [
     "\u00e4lk\u00e4\u00e4 jatkako"
    ], 
    "2nd_sing.": [
     "\u00e4l\u00e4 jatka"
    ], 
    "3rd_plur.": [
     "\u00e4lk\u00f6\u00f6t jatkako"
    ], 
    "3rd_sing.": [
     "\u00e4lk\u00f6\u00f6n jatkako"
    ], 
    "passive": [
     "\u00e4lk\u00f6\u00f6n jatkettako"
    ]
   }, 
   "imperative_mood > present > positive": {
    "1st_plur.": [
     "jatkakaamme"
    ], 
    "1st_sing.": [
     "\u2014"
    ], 
    "2nd_plur.": [
     "jatkakaa"
    ], 
    "2nd_sing.": [
     "jatka"
    ], 
    "3rd_plur.": [
     "jatkakoot"
    ], 
    "3rd_sing.": [
     "jatkakoon"
    ], 
    "passive": [
     "jatkettakoon"
    ]
   }, 
   "indicative_mood > perfect > negative": {
    "1st_plur.": [
     "emme ole jatkaneet"
    ], 
    "1st_sing.": [
     "en ole jatkanut"
    ], 
    "2nd_plur.": [
     "ette ole jatkaneet"
    ], 
    "2nd_sing.": [
     "et ole jatkanut"
    ], 
    "3rd_plur.": [
     "eiv\u00e4t ole jatkaneet"
    ], 
    "3rd_sing.": [
     "ei ole jatkanut"
    ], 
    "passive": [
     "ei ole jatkettu"
    ]
   }, 
   "indicative_mood > perfect > positive": {
    "1st_plur.": [
     "olemme jatkaneet"
    ], 
    "1st_sing.": [
     "olen jatkanut"
    ], 
    "2nd_plur.": [
     "olette jatkaneet"
    ], 
    "2nd_sing.": [
     "olet jatkanut"
    ], 
    "3rd_plur.": [
     "ovat jatkaneet"
    ], 
    "3rd_sing.": [
     "on jatkanut"
    ], 
    "passive": [
     "on jatkettu"
    ]
   }, 
   "indicative_mood > present_tense > negative": {
    "1st_plur.": [
     "emme jatka"
    ], 
    "1st_sing.": [
     "en jatka"
    ], 
    "2nd_plur.": [
     "ette jatka"
    ], 
    "2nd_sing.": [
     "et jatka"
    ], 
    "3rd_plur.": [
     "eiv\u00e4t jatka"
    ], 
    "3rd_sing.": [
     "ei jatka"
    ], 
    "passive": [
     "ei jatketa"
    ]
   }, 
   "indicative_mood > present_tense > positive": {
    "1st_plur.": [
     "jatkamme"
    ], 
    "1st_sing.": [
     "jatkan"
    ], 
    "2nd_plur.": [
     "jatkatte"
    ], 
    "2nd_sing.": [
     "jatkat"
    ], 
    "3rd_plur.": [
     "jatkavat"
    ], 
    "3rd_sing.": [
     "jatkaa"
    ], 
    "passive": [
     "jatketaan"
    ]
   }, 
   "nominal_forms > infinitives > active": {
    "1st": [
     "jatkaa"
    ], 
    "2nd > inessive": [
     "jatkaessa"
    ], 
    "2nd > instructive": [
     "jatkaen"
    ], 
    "3rd > abessive": [
     "jatkamatta"
    ], 
    "3rd > adessive": [
     "jatkamalla"
    ], 
    "3rd > elative": [
     "jatkamasta"
    ], 
    "3rd > illative": [
     "jatkamaan"
    ], 
    "3rd > inessive": [
     "jatkamassa"
    ], 
    "3rd > instructive": [
     "jatkaman"
    ], 
    "4th > nominative": [
     "jatkaminen"
    ], 
    "4th > partitive": [
     "jatkamista"
    ], 
    "5th": [
     "jatkamaisillaan"
    ], 
    "long_1st": [
     "jatkaakseen"
    ]
   }, 
   "nominal_forms > infinitives > passive": {
    "1st": [
     "jatkaa"
    ], 
    "2nd > inessive": [
     "jatkettaessa"
    ], 
    "2nd > instructive": [
     "\u2014"
    ], 
    "3rd > abessive": [
     "\u2014"
    ], 
    "3rd > adessive": [
     "\u2014"
    ], 
    "3rd > elative": [
     "\u2014"
    ], 
    "3rd > illative": [
     "\u2014"
    ], 
    "3rd > inessive": [
     "\u2014"
    ], 
    "3rd > instructive": [
     "jatkettaman"
    ], 
    "4th > nominative": [
     "jatkaminen"
    ], 
    "4th > partitive": [
     "jatkamista"
    ], 
    "5th": [
     "jatkamaisillaan"
    ], 
    "long_1st": [
     "jatkaakseen"
    ]
   }, 
   "nominal_forms > participles > active": {
    "agent": [
     "jatkama"
    ], 
    "negative": [
     "jatkamaton"
    ], 
    "past": [
     "jatkanut"
    ], 
    "present": [
     "jatkava"
    ]
   }, 
   "nominal_forms > participles > passive": {
    "agent": [
     "jatkama"
    ], 
    "negative": [
     "jatkamaton"
    ], 
    "past": [
     "jatkettu"
    ], 
    "present": [
     "jatkettava"
    ]
   }, 
   "past_tense > negative": {
    "1st_plur.": [
     "emme jatkaneet"
    ], 
    "1st_sing.": [
     "en jatkanut"
    ], 
    "2nd_plur.": [
     "ette jatkaneet"
    ], 
    "2nd_sing.": [
     "et jatkanut"
    ], 
    "3rd_plur.": [
     "eiv\u00e4t jatkaneet"
    ], 
    "3rd_sing.": [
     "ei jatkanut"
    ], 
    "passive": [
     "ei jatkettu"
    ]
   }, 
   "past_tense > positive": {
    "1st_plur.": [
     "jatkoimme"
    ], 
    "1st_sing.": [
     "jatkoin"
    ], 
    "2nd_plur.": [
     "jatkoitte"
    ], 
    "2nd_sing.": [
     "jatkoit"
    ], 
    "3rd_plur.": [
     "jatkoivat"
    ], 
    "3rd_sing.": [
     "jatkoi"
    ], 
    "passive": [
     "jatkettiin"
    ]
   }, 
   "pluperfect > negative": {
    "1st_plur.": [
     "emme olleet jatkaneet"
    ], 
    "1st_sing.": [
     "en ollut jatkanut"
    ], 
    "2nd_plur.": [
     "ette olleet jatkaneet"
    ], 
    "2nd_sing.": [
     "et ollut jatkanut"
    ], 
    "3rd_plur.": [
     "eiv\u00e4t olleet jatkaneet"
    ], 
    "3rd_sing.": [
     "ei ollut jatkanut"
    ], 
    "passive": [
     "ei ollut jatkettu"
    ]
   }, 
   "pluperfect > positive": {
    "1st_plur.": [
     "olimme jatkaneet"
    ], 
    "1st_sing.": [
     "olin jatkanut"
    ], 
    "2nd_plur.": [
     "olitte jatkaneet"
    ], 
    "2nd_sing.": [
     "olit jatkanut"
    ], 
    "3rd_plur.": [
     "olivat jatkaneet"
    ], 
    "3rd_sing.": [
     "oli jatkanut"
    ], 
    "passive": [
     "oli jatkettu"
    ]
   }, 
   "potential_mood > perfect > negative": {
    "1st_plur.": [
     "emme liene jatkaneet"
    ], 
    "1st_sing.": [
     "en liene jatkanut"
    ], 
    "2nd_plur.": [
     "ette liene jatkaneet"
    ], 
    "2nd_sing.": [
     "et liene jatkanut"
    ], 
    "3rd_plur.": [
     "eiv\u00e4t liene jatkaneet"
    ], 
    "3rd_sing.": [
     "ei liene jatkanut"
    ], 
    "passive": [
     "ei liene jatkettu"
    ]
   }, 
   "potential_mood > perfect > positive": {
    "1st_plur.": [
     "lienemme jatkaneet"
    ], 
    "1st_sing.": [
     "lienen jatkanut"
    ], 
    "2nd_plur.": [
     "lienette jatkaneet"
    ], 
    "2nd_sing.": [
     "lienet jatkanut"
    ], 
    "3rd_plur.": [
     "lienev\u00e4t jatkaneet"
    ], 
    "3rd_sing.": [
     "lienee jatkanut"
    ], 
    "passive": [
     "lienee jatkettu"
    ]
   }, 
   "potential_mood > present > negative": {
    "1st_plur.": [
     "emme jatkane"
    ], 
    "1st_sing.": [
     "en jatkane"
    ], 
    "2nd_plur.": [
     "ette jatkane"
    ], 
    "2nd_sing.": [
     "et jatkane"
    ], 
    "3rd_plur.": [
     "eiv\u00e4t jatkane"
    ], 
    "3rd_sing.": [
     "ei jatkane"
    ], 
    "passive": [
     "ei jatkettane"
    ]
   }, 
   "potential_mood > present > positive": {
    "1st_plur.": [
     "jatkanemme"
    ], 
    "1st_sing.": [
     "jatkanen"
    ], 
    "2nd_plur.": [
     "jatkanette"
    ], 
    "2nd_sing.": [
     "jatkanet"
    ], 
    "3rd_plur.": [
     "jatkanevat"
    ], 
    "3rd_sing.": [
     "jatkanee"
    ], 
    "passive": [
     "jatkettaneen"
    ]
   }
  }, 
  "jokainen": {
   "plural": {
    "abessive": [
     "jokaisitta"
    ], 
    "ablative": [
     "jokaisilta"
    ], 
    "accusative > gen.": [
     "jokaiset"
    ], 
    "accusative > nom.": [
     "jokaiset"
    ], 
    "adessive": [
     "jokaisilla"
    ], 
    "allative": [
     "jokaisille"
    ], 
    "comitative": [
     "jokaisine"
    ], 
    "elative": [
     "jokaisista"
    ], 
    "essive": [
     "jokaisina"
    ], 
    "genitive": [
     "jokaisten", 
     "jokaisien"
    ], 
    "illative": [
     "jokaisiin"
    ], 
    "inessive": [
     "jokaisissa"
    ], 
    "instructive": [
     "jokaisin"
    ], 
    "nominative": [
     "jokaiset"
    ], 
    "partitive": [
     "jokaisia"
    ], 
    "translative": [
     "jokaisiksi"
    ]
   }, 
   "singular": {
    "abessive": [
     "jokaisetta"
    ], 
    "ablative": [
     "jokaiselta"
    ], 
    "accusative > gen.": [
     "jokaisen"
    ], 
    "accusative > nom.": [
     "jokainen"
    ], 
    "adessive": [
     "jokaisella"
    ], 
    "allative": [
     "jokaiselle"
    ], 
    "comitative": [
     "\u2014"
    ], 
    "elative": [
     "jokaisesta"
    ], 
    "essive": [
     "jokaisena"
    ], 
    "genitive": [
     "jokaisen"
    ], 
    "illative": [
     "jokaiseen"
    ], 
    "inessive": [
     "jokaisessa"
    ], 
    "instructive": [
     "\u2014"
    ], 
    "nominative": [
     "jokainen"
    ], 
    "partitive": [
     "jokaista"
    ], 
    "translative": [
     "jokaiseksi"
    ]
   }
  }, 
  "jolla": {
   "plural": {
    "abessive": [
     "jollitta"
    ], 
    "ablative": [
     "jollilta"
    ], 
    "accusative > gen.": [
     "jollat"
    ], 
    "accusative > nom.": [
     "jollat"
    ], 
    "adessive": [
     "jollilla"
    ], 
    "allative": [
     "jollille"
    ], 
    "comitative": [
     "jollineen"
    ], 
    "elative": [
     "jollista"
    ], 
    "essive": [
     "jollina"
    ], 
    "genitive": [
     "jollien", 
     "jollain"
    ], 
    "illative": [
     "jolliin"
    ], 
    "inessive": [
     "jollissa"
    ], 
    "instructive": [
     "jollin"
    ], 
    "nominative": [
     "jollat"
    ], 
    "partitive": [
     "jollia"
    ], 
    "translative": [
     "jolliksi"
    ]
   }, 
   "singular": {
    "abessive": [
     "jollatta"
    ], 
    "ablative": [
     "jollalta"
    ], 
    "accusative > gen.": [
     "jollan"
    ], 
    "accusative > nom.": [
     "jolla"
    ], 
    "adessive": [
     "jollalla"
    ], 
    "allative": [
     "jollalle"
    ], 
    "comitative": [
     "\u2014"
    ], 
    "elative": [
     "jollasta"
    ], 
    "essive": [
     "jollana"
    ], 
    "genitive": [
     "jollan"
    ], 
    "illative": [
     "jollaan"
    ], 
    "inessive": [
     "jollassa"
    ], 
    "instructive": [
     "\u2014"
    ], 
    "nominative": [
     "jolla"
    ], 
    "partitive": [
     "jollaa"
    ], 
    "translative": [
     "jollaksi"
    ]
   }
  }, 
  "jumala": {
   "plural": {
    "abessive": [
     "jumalitta"
    ], 
    "ablative": [
     "jumalilta"
    ], 
    "accusative > gen.": [
     "jumalat"
    ], 
    "accusative > nom.": [
     "jumalat"
    ], 
    "adessive": [
     "jumalilla"
    ], 
    "allative": [
     "jumalille"
    ], 
    "comitative": [
     "jumalineen"
    ], 
    "elative": [
     "jumalista"
    ], 
    "essive": [
     "jumalina"
    ], 
    "genitive": [
     "jumalien", 
     "jumalain"
    ], 
    "illative": [
     "jumaliin"
    ], 
    "inessive": [
     "jumalissa"
    ], 
    "instructive": [
     "jumalin"
    ], 
    "nominative": [
     "jumalat"
    ], 
    "partitive": [
     "jumalia"
    ], 
    "translative": [
     "jumaliksi"
    ]
   }, 
   "singular": {
    "abessive": [
     "jumalatta"
    ], 
    "ablative": [
     "jumalalta"
    ], 
    "accusative > gen.": [
     "jumalan"
    ], 
    "accusative > nom.": [
     "jumala"
    ], 
    "adessive": [
     "jumalalla"
    ], 
    "allative": [
     "jumalalle"
    ], 
    "comitative": [
     "\u2014"
    ], 
    "elative": [
     "jumalasta"
    ], 
    "essive": [
     "jumalana"
    ], 
    "genitive": [
     "jumalan"
    ], 
    "illative": [
     "jumalaan"
    ], 
    "inessive": [
     "jumalassa"
    ], 
    "instructive": [
     "\u2014"
    ], 
    "nominative": [
     "jumala"
    ], 
    "partitive": [
     "jumalaa"
    ], 
    "translative": [
     "jumalaksi"
    ]
   }
  }, 
  "jutella": {
   "conditional_mood > perfect > negative": {
    "1st_plur.": [
     "emme olisi jutelleet"
    ], 
    "1st_sing.": [
     "en olisi jutellut"
    ], 
    "2nd_plur.": [
     "ette olisi jutelleet"
    ], 
    "2nd_sing.": [
     "et olisi jutellut"
    ], 
    "3rd_plur.": [
     "eiv\u00e4t olisi jutelleet"
    ], 
    "3rd_sing.": [
     "ei olisi jutellut"
    ], 
    "passive": [
     "ei olisi juteltu"
    ]
   }, 
   "conditional_mood > perfect > positive": {
    "1st_plur.": [
     "olisimme jutelleet"
    ], 
    "1st_sing.": [
     "olisin jutellut"
    ], 
    "2nd_plur.": [
     "olisitte jutelleet"
    ], 
    "2nd_sing.": [
     "olisit jutellut"
    ], 
    "3rd_plur.": [
     "olisivat jutelleet"
    ], 
    "3rd_sing.": [
     "olisi jutellut"
    ], 
    "passive": [
     "olisi juteltu"
    ]
   }, 
   "conditional_mood > present > negative": {
    "1st_plur.": [
     "emme juttelisi"
    ], 
    "1st_sing.": [
     "en juttelisi"
    ], 
    "2nd_plur.": [
     "ette juttelisi"
    ], 
    "2nd_sing.": [
     "et juttelisi"
    ], 
    "3rd_plur.": [
     "eiv\u00e4t juttelisi"
    ], 
    "3rd_sing.": [
     "ei juttelisi"
    ], 
    "passive": [
     "ei juteltaisi"
    ]
   }, 
   "conditional_mood > present > positive": {
    "1st_plur.": [
     "juttelisimme"
    ], 
    "1st_sing.": [
     "juttelisin"
    ], 
    "2nd_plur.": [
     "juttelisitte"
    ], 
    "2nd_sing.": [
     "juttelisit"
    ], 
    "3rd_plur.": [
     "juttelisivat"
    ], 
    "3rd_sing.": [
     "juttelisi"
    ], 
    "passive": [
     "juteltaisiin"
    ]
   }, 
   "imperative_mood > perfect > negative": {
    "1st_plur.": [
     "\u00e4lk\u00e4\u00e4mme olko jutelleet"
    ], 
    "1st_sing.": [
     "\u2014"
    ], 
    "2nd_plur.": [
     "\u00e4lk\u00e4\u00e4 olko jutelleet"
    ], 
    "2nd_sing.": [
     "\u00e4l\u00e4 ole jutellut"
    ], 
    "3rd_plur.": [
     "\u00e4lk\u00f6\u00f6t olko jutelleet"
    ], 
    "3rd_sing.": [
     "\u00e4lk\u00f6\u00f6n olko jutellut"
    ], 
    "passive": [
     "\u00e4lk\u00f6\u00f6n olko juteltu"
    ]
   }, 
   "imperative_mood > perfect > positive": {
    "1st_plur.": [
     "olkaamme jutelleet"
    ], 
    "1st_sing.": [
     "\u2014"
    ], 
    "2nd_plur.": [
     "olkaa jutelleet"
    ], 
    "2nd_sing.": [
     "ole jutellut"
    ], 
    "3rd_plur.": [
     "olkoot jutelleet"
    ], 
    "3rd_sing.": [
     "olkoon jutellut"
    ], 
    "passive": [
     "olkoon juteltu"
    ]
   }, 
   "imperative_mood > present > negative": {
    "1st_plur.": [
     "\u00e4lk\u00e4\u00e4mme jutelko"
    ], 
    "1st_sing.": [
     "\u2014"
    ], 
    "2nd_plur.": [
     "\u00e4lk\u00e4\u00e4 jutelko"
    ], 
    "2nd_sing.": [
     "\u00e4l\u00e4 juttele"
    ], 
    "3rd_plur.": [
     "\u00e4lk\u00f6\u00f6t jutelko"
    ], 
    "3rd_sing.": [
     "\u00e4lk\u00f6\u00f6n jutelko"
    ], 
    "passive": [
     "\u00e4lk\u00f6\u00f6n juteltako"
    ]
   }, 
   "imperative_mood > present > positive": {
    "1st_plur.": [
     "jutelkaamme"
    ], 
    "1st_sing.": [
     "\u2014"
    ], 
    "2nd_plur.": [
     "jutelkaa"
    ], 
    "2nd_sing.": [
     "juttele"
    ], 
    "3rd_plur.": [
     "jutelkoot"
    ], 
    "3rd_sing.": [
     "jutelkoon"
    ], 
    "passive": [
     "juteltakoon"
    ]
   }, 
   "indicative_mood > perfect > negative": {
    "1st_plur.": [
     "emme ole jutelleet"
    ], 
    "1st_sing.": [
     "en ole jutellut"
    ], 
    "2nd_plur.": [
     "ette ole jutelleet"
    ], 
    "2nd_sing.": [
     "et ole jutellut"
    ], 
    "3rd_plur.": [
     "eiv\u00e4t ole jutelleet"
    ], 
    "3rd_sing.": [
     "ei ole jutellut"
    ], 
    "passive": [
     "ei ole juteltu"
    ]
   }, 
   "indicative_mood > perfect > positive": {
    "1st_plur.": [
     "olemme jutelleet"
    ], 
    "1st_sing.": [
     "olen jutellut"
    ], 
    "2nd_plur.": [
     "olette jutelleet"
    ], 
    "2nd_sing.": [
     "olet jutellut"
    ], 
    "3rd_plur.": [
     "ovat jutelleet"
    ], 
    "3rd_sing.": [
     "on jutellut"
    ], 
    "passive": [
     "on juteltu"
    ]
   }, 
   "indicative_mood > present_tense > negative": {
    "1st_plur.": [
     "emme juttele"
    ], 
    "1st_sing.": [
     "en juttele"
    ], 
    "2nd_plur.": [
     "ette juttele"
    ], 
    "2nd_sing.": [
     "et juttele"
    ], 
    "3rd_plur.": [
     "eiv\u00e4t juttele"
    ], 
    "3rd_sing.": [
     "ei juttele"
    ], 
    "passive": [
     "ei jutella"
    ]
   }, 
   "indicative_mood > present_tense > positive": {
    "1st_plur.": [
     "juttelemme"
    ], 
    "1st_sing.": [
     "juttelen"
    ], 
    "2nd_plur.": [
     "juttelette"
    ], 
    "2nd_sing.": [
     "juttelet"
    ], 
    "3rd_plur.": [
     "juttelevat"
    ], 
    "3rd_sing.": [
     "juttelee"
    ], 
    "passive": [
     "jutellaan"
    ]
   }, 
   "nominal_forms > infinitives > active": {
    "1st": [
     "jutella"
    ], 
    "2nd > inessive": [
     "jutellessa"
    ], 
    "2nd > instructive": [
     "jutellen"
    ], 
    "3rd > abessive": [
     "juttelematta"
    ], 
    "3rd > adessive": [
     "juttelemalla"
    ], 
    "3rd > elative": [
     "juttelemasta"
    ], 
    "3rd > illative": [
     "juttelemaan"
    ], 
    "3rd > inessive": [
     "juttelemassa"
    ], 
    "3rd > instructive": [
     "jutteleman"
    ], 
    "4th > nominative": [
     "jutteleminen"
    ], 
    "4th > partitive": [
     "juttelemista"
    ], 
    "5th": [
     "juttelemaisillaan"
    ], 
    "long_1st": [
     "jutellakseen"
    ]
   }, 
   "nominal_forms > infinitives > passive": {
    "1st": [
     "jutella"
    ], 
    "2nd > inessive": [
     "juteltaessa"
    ], 
    "2nd > instructive": [
     "\u2014"
    ], 
    "3rd > abessive": [
     "\u2014"
    ], 
    "3rd > adessive": [
     "\u2014"
    ], 
    "3rd > elative": [
     "\u2014"
    ], 
    "3rd > illative": [
     "\u2014"
    ], 
    "3rd > inessive": [
     "\u2014"
    ], 
    "3rd > instructive": [
     "juteltaman"
    ], 
    "4th > nominative": [
     "jutteleminen"
    ], 
    "4th > partitive": [
     "juttelemista"
    ], 
    "5th": [
     "juttelemaisillaan"
    ], 
    "long_1st": [
     "jutellakseen"
    ]
   }, 
   "nominal_forms > participles > active": {
    "agent": [
     "juttelema"
    ], 
    "negative": [
     "juttelematon"
    ], 
    "past": [
     "jutellut"
    ], 
    "present": [
     "jutteleva"
    ]
   }, 
   "nominal_forms > participles > passive": {
    "agent": [
     "juttelema"
    ], 
    "negative": [
     "juttelematon"
    ], 
    "past": [
     "juteltu"
    ], 
    "present": [
     "juteltava"
    ]
   }, 
   "past_tense > negative": {
    "1st_plur.": [
     "emme jutelleet"
    ], 
    "1st_sing.": [
     "en jutellut"
    ], 
    "2nd_plur.": [
     "ette jutelleet"
    ], 
    "2nd_sing.": [
     "et jutellut"
    ], 
    "3rd_plur.": [
     "eiv\u00e4t jutelleet"
    ], 
    "3rd_sing.": [
     "ei jutellut"
    ], 
    "passive": [
     "ei juteltu"
    ]
   }, 
   "past_tense > positive": {
    "1st_plur.": [
     "juttelimme"
    ], 
    "1st_sing.": [
     "juttelin"
    ], 
    "2nd_plur.": [
     "juttelitte"
    ], 
    "2nd_sing.": [
     "juttelit"
    ], 
    "3rd_plur.": [
     "juttelivat"
    ], 
    "3rd_sing.": [
     "jutteli"
    ], 
    "passive": [
     "juteltiin"
    ]
   }, 
   "pluperfect > negative": {
    "1st_plur.": [
     "emme olleet jutelleet"
    ], 
    "1st_sing.": [
     "en ollut jutellut"
    ], 
    "2nd_plur.": [
     "ette olleet jutelleet"
    ], 
    "2nd_sing.": [
     "et ollut jutellut"
    ], 
    "3rd_plur.": [
     "eiv\u00e4t olleet jutelleet"
    ], 
    "3rd_sing.": [
     "ei ollut jutellut"
    ], 
    "passive": [
     "ei ollut juteltu"
    ]
   }, 
   "pluperfect > positive": {
    "1st_plur.": [
     "olimme jutelleet"
    ], 
    "1st_sing.": [
     "olin jutellut"
    ], 
    "2nd_plur.": [
     "olitte jutelleet"
    ], 
    "2nd_sing.": [
     "olit jutellut"
    ], 
    "3rd_plur.": [
     "olivat jutelleet"
    ], 
    "3rd_sing.": [
     "oli jutellut"
    ], 
    "passive": [
     "oli juteltu"
    ]
   }, 
   "potential_mood > perfect > negative": {
    "1st_plur.": [
     "emme liene jutelleet"
    ], 
    "1st_sing.": [
     "en liene jutellut"
    ], 
    "2nd_plur.": [
     "ette liene jutelleet"
    ], 
    "2nd_sing.": [
     "et liene jutellut"
    ], 
    "3rd_plur.": [
     "eiv\u00e4t liene jutelleet"
    ], 
    "3rd_sing.": [
     "ei liene jutellut"
    ], 
    "passive": [
     "ei liene juteltu"
    ]
   }, 
   "potential_mood > perfect > positive": {
    "1st_plur.": [
     "lienemme jutelleet"
    ], 
    "1st_sing.": [
     "lienen jutellut"
    ], 
    "2nd_plur.": [
     "lienette jutelleet"
    ], 
    "2nd_sing.": [
     "lienet jutellut"
    ], 
    "3rd_plur.": [
     "lienev\u00e4t jutelleet"
    ], 
    "3rd_sing.": [
     "lienee jutellut"
    ], 
    "passive": [
     "lienee juteltu"
    ]
   }, 
   "potential_mood > present > negative": {
    "1st_plur.": [
     "emme jutelle"
    ], 
    "1st_sing.": [
     "en jutelle"
    ], 
    "2nd_plur.": [
     "ette jutelle"
    ], 
    "2nd_sing.": [
     "et jutelle"
    ], 
    "3rd_plur.": [
     "eiv\u00e4t jutelle"
    ], 
    "3rd_sing.": [
     "ei jutelle"
    ], 
    "passive": [
     "ei juteltane"
    ]
   }, 
   "potential_mood > present > positive": {
    "1st_plur.": [
     "jutellemme"
    ], 
    "1st_sing.": [
     "jutellen"
    ], 
    "2nd_plur.": [
     "jutellette"
    ], 
    "2nd_sing.": [
     "jutellet"
    ], 
    "3rd_plur.": [
     "jutellevat"
    ], 
    "3rd_sing.": [
     "jutellee"
    ], 
    "passive": [
     "juteltaneen"
    ]
   }
  }, 
  "juttu": {
   "plural": {
    "abessive": [
     "jutuitta"
    ], 
    "ablative": [
     "jutuilta"
    ], 
    "accusative > gen.": [
     "jutut"
    ], 
    "accusative > nom.": [
     "jutut"
    ], 
    "adessive": [
     "jutuilla"
    ], 
    "allative": [
     "jutuille"
    ], 
    "comitative": [
     "juttuineen"
    ], 
    "elative": [
     "jutuista"
    ], 
    "essive": [
     "juttuina"
    ], 
    "genitive": [
     "juttujen"
    ], 
    "illative": [
     "juttuihin"
    ], 
    "inessive": [
     "jutuissa"
    ], 
    "instructive": [
     "jutuin"
    ], 
    "nominative": [
     "jutut"
    ], 
    "partitive": [
     "juttuja"
    ], 
    "translative": [
     "jutuiksi"
    ]
   }, 
   "singular": {
    "abessive": [
     "jututta"
    ], 
    "ablative": [
     "jutulta"
    ], 
    "accusative > gen.": [
     "jutun"
    ], 
    "accusative > nom.": [
     "juttu"
    ], 
    "adessive": [
     "jutulla"
    ], 
    "allative": [
     "jutulle"
    ], 
    "comitative": [
     "\u2014"
    ], 
    "elative": [
     "jutusta"
    ], 
    "essive": [
     "juttuna"
    ], 
    "genitive": [
     "jutun"
    ], 
    "illative": [
     "juttuun"
    ], 
    "inessive": [
     "jutussa"
    ], 
    "instructive": [
     "\u2014"
    ], 
    "nominative": [
     "juttu"
    ], 
    "partitive": [
     "juttua"
    ], 
    "translative": [
     "jutuksi"
    ]
   }
  }, 
  "j\u00e4lki": {
   "plural": {
    "abessive": [
     "j\u00e4ljitt\u00e4"
    ], 
    "ablative": [
     "j\u00e4ljilt\u00e4"
    ], 
    "accusative > gen.": [
     "j\u00e4ljet"
    ], 
    "accusative > nom.": [
     "j\u00e4ljet"
    ], 
    "adessive": [
     "j\u00e4ljill\u00e4"
    ], 
    "allative": [
     "j\u00e4ljille"
    ], 
    "comitative": [
     "j\u00e4lkineen"
    ], 
    "elative": [
     "j\u00e4ljist\u00e4"
    ], 
    "essive": [
     "j\u00e4lkin\u00e4"
    ], 
    "genitive": [
     "j\u00e4lkien"
    ], 
    "illative": [
     "j\u00e4lkiin"
    ], 
    "inessive": [
     "j\u00e4ljiss\u00e4"
    ], 
    "instructive": [
     "j\u00e4ljin"
    ], 
    "nominative": [
     "j\u00e4ljet"
    ], 
    "partitive": [
     "j\u00e4lki\u00e4"
    ], 
    "translative": [
     "j\u00e4ljiksi"
    ]
   }, 
   "singular": {
    "abessive": [
     "j\u00e4ljett\u00e4"
    ], 
    "ablative": [
     "j\u00e4ljelt\u00e4"
    ], 
    "accusative > gen.": [
     "j\u00e4ljen"
    ], 
    "accusative > nom.": [
     "j\u00e4lki"
    ], 
    "adessive": [
     "j\u00e4ljell\u00e4"
    ], 
    "allative": [
     "j\u00e4ljelle"
    ], 
    "comitative": [
     "\u2014"
    ], 
    "elative": [
     "j\u00e4ljest\u00e4"
    ], 
    "essive": [
     "j\u00e4lken\u00e4"
    ], 
    "genitive": [
     "j\u00e4ljen"
    ], 
    "illative": [
     "j\u00e4lkeen"
    ], 
    "inessive": [
     "j\u00e4ljess\u00e4"
    ], 
    "instructive": [
     "\u2014"
    ], 
    "nominative": [
     "j\u00e4lki"
    ], 
    "partitive": [
     "j\u00e4lke\u00e4"
    ], 
    "translative": [
     "j\u00e4ljeksi"
    ]
   }
  }, 
  "j\u00e4tt\u00e4\u00e4": {
   "conditional_mood > perfect > negative": {
    "1st_plur.": [
     "emme olisi j\u00e4tt\u00e4neet"
    ], 
    "1st_sing.": [
     "en olisi j\u00e4tt\u00e4nyt"
    ], 
    "2nd_plur.": [
     "ette olisi j\u00e4tt\u00e4neet"
    ], 
    "2nd_sing.": [
     "et olisi j\u00e4tt\u00e4nyt"
    ], 
    "3rd_plur.": [
     "eiv\u00e4t olisi j\u00e4tt\u00e4neet"
    ], 
    "3rd_sing.": [
     "ei olisi j\u00e4tt\u00e4nyt"
    ], 
    "passive": [
     "ei olisi j\u00e4tetty"
    ]
   }, 
   "conditional_mood > perfect > positive": {
    "1st_plur.": [
     "olisimme j\u00e4tt\u00e4neet"
    ], 
    "1st_sing.": [
     "olisin j\u00e4tt\u00e4nyt"
    ], 
    "2nd_plur.": [
     "olisitte j\u00e4tt\u00e4neet"
    ], 
    "2nd_sing.": [
     "olisit j\u00e4tt\u00e4nyt"
    ], 
    "3rd_plur.": [
     "olisivat j\u00e4tt\u00e4neet"
    ], 
    "3rd_sing.": [
     "olisi j\u00e4tt\u00e4nyt"
    ], 
    "passive": [
     "olisi j\u00e4tetty"
    ]
   }, 
   "conditional_mood > present > negative": {
    "1st_plur.": [
     "emme j\u00e4tt\u00e4isi"
    ], 
    "1st_sing.": [
     "en j\u00e4tt\u00e4isi"
    ], 
    "2nd_plur.": [
     "ette j\u00e4tt\u00e4isi"
    ], 
    "2nd_sing.": [
     "et j\u00e4tt\u00e4isi"
    ], 
    "3rd_plur.": [
     "eiv\u00e4t j\u00e4tt\u00e4isi"
    ], 
    "3rd_sing.": [
     "ei j\u00e4tt\u00e4isi"
    ], 
    "passive": [
     "ei j\u00e4tett\u00e4isi"
    ]
   }, 
   "conditional_mood > present > positive": {
    "1st_plur.": [
     "j\u00e4tt\u00e4isimme"
    ], 
    "1st_sing.": [
     "j\u00e4tt\u00e4isin"
    ], 
    "2nd_plur.": [
     "j\u00e4tt\u00e4isitte"
    ], 
    "2nd_sing.": [
     "j\u00e4tt\u00e4isit"
    ], 
    "3rd_plur.": [
     "j\u00e4tt\u00e4isiv\u00e4t"
    ], 
    "3rd_sing.": [
     "j\u00e4tt\u00e4isi"
    ], 
    "passive": [
     "j\u00e4tett\u00e4isiin"
    ]
   }, 
   "imperative_mood > perfect > negative": {
    "1st_plur.": [
     "\u00e4lk\u00e4\u00e4mme olko j\u00e4tt\u00e4neet"
    ], 
    "1st_sing.": [
     "\u2014"
    ], 
    "2nd_plur.": [
     "\u00e4lk\u00e4\u00e4 olko j\u00e4tt\u00e4neet"
    ], 
    "2nd_sing.": [
     "\u00e4l\u00e4 ole j\u00e4tt\u00e4nyt"
    ], 
    "3rd_plur.": [
     "\u00e4lk\u00f6\u00f6t olko j\u00e4tt\u00e4neet"
    ], 
    "3rd_sing.": [
     "\u00e4lk\u00f6\u00f6n olko j\u00e4tt\u00e4nyt"
    ], 
    "passive": [
     "\u00e4lk\u00f6\u00f6n olko j\u00e4tetty"
    ]
   }, 
   "imperative_mood > perfect > positive": {
    "1st_plur.": [
     "olkaamme j\u00e4tt\u00e4neet"
    ], 
    "1st_sing.": [
     "\u2014"
    ], 
    "2nd_plur.": [
     "olkaa j\u00e4tt\u00e4neet"
    ], 
    "2nd_sing.": [
     "ole j\u00e4tt\u00e4nyt"
    ], 
    "3rd_plur.": [
     "olkoot j\u00e4tt\u00e4neet"
    ], 
    "3rd_sing.": [
     "olkoon j\u00e4tt\u00e4nyt"
    ], 
    "passive": [
     "olkoon j\u00e4tetty"
    ]
   }, 
   "imperative_mood > present > negative": {
    "1st_plur.": [
     "\u00e4lk\u00e4\u00e4mme j\u00e4tt\u00e4k\u00f6"
    ], 
    "1st_sing.": [
     "\u2014"
    ], 
    "2nd_plur.": [
     "\u00e4lk\u00e4\u00e4 j\u00e4tt\u00e4k\u00f6"
    ], 
    "2nd_sing.": [
     "\u00e4l\u00e4 j\u00e4t\u00e4"
    ], 
    "3rd_plur.": [
     "\u00e4lk\u00f6\u00f6t j\u00e4tt\u00e4k\u00f6"
    ], 
    "3rd_sing.": [
     "\u00e4lk\u00f6\u00f6n j\u00e4tt\u00e4k\u00f6"
    ], 
    "passive": [
     "\u00e4lk\u00f6\u00f6n j\u00e4tett\u00e4k\u00f6"
    ]
   }, 
   "imperative_mood > present > positive": {
    "1st_plur.": [
     "j\u00e4tt\u00e4k\u00e4\u00e4mme"
    ], 
    "1st_sing.": [
     "\u2014"
    ], 
    "2nd_plur.": [
     "j\u00e4tt\u00e4k\u00e4\u00e4"
    ], 
    "2nd_sing.": [
     "j\u00e4t\u00e4"
    ], 
    "3rd_plur.": [
     "j\u00e4tt\u00e4k\u00f6\u00f6t"
    ], 
    "3rd_sing.": [
     "j\u00e4tt\u00e4k\u00f6\u00f6n"
    ], 
    "passive": [
     "j\u00e4tett\u00e4k\u00f6\u00f6n"
    ]
   }, 
   "indicative_mood > perfect > negative": {
    "1st_plur.": [
     "emme ole j\u00e4tt\u00e4neet"
    ], 
    "1st_sing.": [
     "en ole j\u00e4tt\u00e4nyt"
    ], 
    "2nd_plur.": [
     "ette ole j\u00e4tt\u00e4neet"
    ], 
    "2nd_sing.": [
     "et ole j\u00e4tt\u00e4nyt"
    ], 
    "3rd_plur.": [
     "eiv\u00e4t ole j\u00e4tt\u00e4neet"
    ], 
    "3rd_sing.": [
     "ei ole j\u00e4tt\u00e4nyt"
    ], 
    "passive": [
     "ei ole j\u00e4tetty"
    ]
   }, 
   "indicative_mood > perfect > positive": {
    "1st_plur.": [
     "olemme j\u00e4tt\u00e4neet"
    ], 
    "1st_sing.": [
     "olen j\u00e4tt\u00e4nyt"
    ], 
    "2nd_plur.": [
     "olette j\u00e4tt\u00e4neet"
    ], 
    "2nd_sing.": [
     "olet j\u00e4tt\u00e4nyt"
    ], 
    "3rd_plur.": [
     "ovat j\u00e4tt\u00e4neet"
    ], 
    "3rd_sing.": [
     "on j\u00e4tt\u00e4nyt"
    ], 
    "passive": [
     "on j\u00e4tetty"
    ]
   }, 
   "indicative_mood > present_tense > negative": {
    "1st_plur.": [
     "emme j\u00e4t\u00e4"
    ], 
    "1st_sing.": [
     "en j\u00e4t\u00e4"
    ], 
    "2nd_plur.": [
     "ette j\u00e4t\u00e4"
    ], 
    "2nd_sing.": [
     "et j\u00e4t\u00e4"
    ], 
    "3rd_plur.": [
     "eiv\u00e4t j\u00e4t\u00e4"
    ], 
    "3rd_sing.": [
     "ei j\u00e4t\u00e4"
    ], 
    "passive": [
     "ei j\u00e4tet\u00e4"
    ]
   }, 
   "indicative_mood > present_tense > positive": {
    "1st_plur.": [
     "j\u00e4t\u00e4mme"
    ], 
    "1st_sing.": [
     "j\u00e4t\u00e4n"
    ], 
    "2nd_plur.": [
     "j\u00e4t\u00e4tte"
    ], 
    "2nd_sing.": [
     "j\u00e4t\u00e4t"
    ], 
    "3rd_plur.": [
     "j\u00e4tt\u00e4v\u00e4t"
    ], 
    "3rd_sing.": [
     "j\u00e4tt\u00e4\u00e4"
    ], 
    "passive": [
     "j\u00e4tet\u00e4\u00e4n"
    ]
   }, 
   "nominal_forms > infinitives > active": {
    "1st": [
     "j\u00e4tt\u00e4\u00e4"
    ], 
    "2nd > inessive": [
     "j\u00e4tt\u00e4ess\u00e4"
    ], 
    "2nd > instructive": [
     "j\u00e4tt\u00e4en"
    ], 
    "3rd > abessive": [
     "j\u00e4tt\u00e4m\u00e4tt\u00e4"
    ], 
    "3rd > adessive": [
     "j\u00e4tt\u00e4m\u00e4ll\u00e4"
    ], 
    "3rd > elative": [
     "j\u00e4tt\u00e4m\u00e4st\u00e4"
    ], 
    "3rd > illative": [
     "j\u00e4tt\u00e4m\u00e4\u00e4n"
    ], 
    "3rd > inessive": [
     "j\u00e4tt\u00e4m\u00e4ss\u00e4"
    ], 
    "3rd > instructive": [
     "j\u00e4tt\u00e4m\u00e4n"
    ], 
    "4th > nominative": [
     "j\u00e4tt\u00e4minen"
    ], 
    "4th > partitive": [
     "j\u00e4tt\u00e4mist\u00e4"
    ], 
    "5th": [
     "j\u00e4tt\u00e4m\u00e4isill\u00e4\u00e4n"
    ], 
    "long_1st": [
     "j\u00e4tt\u00e4\u00e4kseen"
    ]
   }, 
   "nominal_forms > infinitives > passive": {
    "1st": [
     "j\u00e4tt\u00e4\u00e4"
    ], 
    "2nd > inessive": [
     "j\u00e4tett\u00e4ess\u00e4"
    ], 
    "2nd > instructive": [
     "\u2014"
    ], 
    "3rd > abessive": [
     "\u2014"
    ], 
    "3rd > adessive": [
     "\u2014"
    ], 
    "3rd > elative": [
     "\u2014"
    ], 
    "3rd > illative": [
     "\u2014"
    ], 
    "3rd > inessive": [
     "\u2014"
    ], 
    "3rd > instructive": [
     "j\u00e4tett\u00e4m\u00e4n"
    ], 
    "4th > nominative": [
     "j\u00e4tt\u00e4minen"
    ], 
    "4th > partitive": [
     "j\u00e4tt\u00e4mist\u00e4"
    ], 
    "5th": [
     "j\u00e4tt\u00e4m\u00e4isill\u00e4\u00e4n"
    ], 
    "long_1st": [
     "j\u00e4tt\u00e4\u00e4kseen"
    ]
   }, 
   "nominal_forms > participles > active": {
    "agent": [
     "j\u00e4tt\u00e4m\u00e4"
    ], 
    "negative": [
     "j\u00e4tt\u00e4m\u00e4t\u00f6n"
    ], 
    "past": [
     "j\u00e4tt\u00e4nyt"
    ], 
    "present": [
     "j\u00e4tt\u00e4v\u00e4"
    ]
   }, 
   "nominal_forms > participles > passive": {
    "agent": [
     "j\u00e4tt\u00e4m\u00e4"
    ], 
    "negative": [
     "j\u00e4tt\u00e4m\u00e4t\u00f6n"
    ], 
    "past": [
     "j\u00e4tetty"
    ], 
    "present": [
     "j\u00e4tett\u00e4v\u00e4"
    ]
   }, 
   "past_tense > negative": {
    "1st_plur.": [
     "emme j\u00e4tt\u00e4neet"
    ], 
    "1st_sing.": [
     "en j\u00e4tt\u00e4nyt"
    ], 
    "2nd_plur.": [
     "ette j\u00e4tt\u00e4neet"
    ], 
    "2nd_sing.": [
     "et j\u00e4tt\u00e4nyt"
    ], 
    "3rd_plur.": [
     "eiv\u00e4t j\u00e4tt\u00e4neet"
    ], 
    "3rd_sing.": [
     "ei j\u00e4tt\u00e4nyt"
    ], 
    "passive": [
     "ei j\u00e4tetty"
    ]
   }, 
   "past_tense > positive": {
    "1st_plur.": [
     "j\u00e4timme"
    ], 
    "1st_sing.": [
     "j\u00e4tin"
    ], 
    "2nd_plur.": [
     "j\u00e4titte"
    ], 
    "2nd_sing.": [
     "j\u00e4tit"
    ], 
    "3rd_plur.": [
     "j\u00e4ttiv\u00e4t"
    ], 
    "3rd_sing.": [
     "j\u00e4tti"
    ], 
    "passive": [
     "j\u00e4tettiin"
    ]
   }, 
   "pluperfect > negative": {
    "1st_plur.": [
     "emme olleet j\u00e4tt\u00e4neet"
    ], 
    "1st_sing.": [
     "en ollut j\u00e4tt\u00e4nyt"
    ], 
    "2nd_plur.": [
     "ette olleet j\u00e4tt\u00e4neet"
    ], 
    "2nd_sing.": [
     "et ollut j\u00e4tt\u00e4nyt"
    ], 
    "3rd_plur.": [
     "eiv\u00e4t olleet j\u00e4tt\u00e4neet"
    ], 
    "3rd_sing.": [
     "ei ollut j\u00e4tt\u00e4nyt"
    ], 
    "passive": [
     "ei ollut j\u00e4tetty"
    ]
   }, 
   "pluperfect > positive": {
    "1st_plur.": [
     "olimme j\u00e4tt\u00e4neet"
    ], 
    "1st_sing.": [
     "olin j\u00e4tt\u00e4nyt"
    ], 
    "2nd_plur.": [
     "olitte j\u00e4tt\u00e4neet"
    ], 
    "2nd_sing.": [
     "olit j\u00e4tt\u00e4nyt"
    ], 
    "3rd_plur.": [
     "olivat j\u00e4tt\u00e4neet"
    ], 
    "3rd_sing.": [
     "oli j\u00e4tt\u00e4nyt"
    ], 
    "passive": [
     "oli j\u00e4tetty"
    ]
   }, 
   "potential_mood > perfect > negative": {
    "1st_plur.": [
     "emme liene j\u00e4tt\u00e4neet"
    ], 
    "1st_sing.": [
     "en liene j\u00e4tt\u00e4nyt"
    ], 
    "2nd_plur.": [
     "ette liene j\u00e4tt\u00e4neet"
    ], 
    "2nd_sing.": [
     "et liene j\u00e4tt\u00e4nyt"
    ], 
    "3rd_plur.": [
     "eiv\u00e4t liene j\u00e4tt\u00e4neet"
    ], 
    "3rd_sing.": [
     "ei liene j\u00e4tt\u00e4nyt"
    ], 
    "passive": [
     "ei liene j\u00e4tetty"
    ]
   }, 
   "potential_mood > perfect > positive": {
    "1st_plur.": [
     "lienemme j\u00e4tt\u00e4neet"
    ], 
    "1st_sing.": [
     "lienen j\u00e4tt\u00e4nyt"
    ], 
    "2nd_plur.": [
     "lienette j\u00e4tt\u00e4neet"
    ], 
    "2nd_sing.": [
     "lienet j\u00e4tt\u00e4nyt"
    ], 
    "3rd_plur.": [
     "lienev\u00e4t j\u00e4tt\u00e4neet"
    ], 
    "3rd_sing.": [
     "lienee j\u00e4tt\u00e4nyt"
    ], 
    "passive": [
     "lienee j\u00e4tetty"
    ]
   }, 
   "potential_mood > present > negative": {
    "1st_plur.": [
     "emme j\u00e4tt\u00e4ne"
    ], 
    "1st_sing.": [
     "en j\u00e4tt\u00e4ne"
    ], 
    "2nd_plur.": [
     "ette j\u00e4tt\u00e4ne"
    ], 
    "2nd_sing.": [
     "et j\u00e4tt\u00e4ne"
    ], 
    "3rd_plur.": [
     "eiv\u00e4t j\u00e4tt\u00e4ne"
    ], 
    "3rd_sing.": [
     "ei j\u00e4tt\u00e4ne"
    ], 
    "passive": [
     "ei j\u00e4tett\u00e4ne"
    ]
   }, 
   "potential_mood > present > positive": {
    "1st_plur.": [
     "j\u00e4tt\u00e4nemme"
    ], 
    "1st_sing.": [
     "j\u00e4tt\u00e4nen"
    ], 
    "2nd_plur.": [
     "j\u00e4tt\u00e4nette"
    ], 
    "2nd_sing.": [
     "j\u00e4tt\u00e4net"
    ], 
    "3rd_plur.": [
     "j\u00e4tt\u00e4nev\u00e4t"
    ], 
    "3rd_sing.": [
     "j\u00e4tt\u00e4nee"
    ], 
    "passive": [
     "j\u00e4tett\u00e4neen"
    ]
   }
  }, 
  "kapteeni": {
   "plural": {
    "abessive": [
     "kapteeneitta"
    ], 
    "ablative": [
     "kapteeneilta"
    ], 
    "accusative > gen.": [
     "kapteenit"
    ], 
    "accusative > nom.": [
     "kapteenit"
    ], 
    "adessive": [
     "kapteeneilla"
    ], 
    "allative": [
     "kapteeneille"
    ], 
    "comitative": [
     "kapteeneineen"
    ], 
    "elative": [
     "kapteeneista"
    ], 
    "essive": [
     "kapteeneina"
    ], 
    "genitive": [
     "kapteenien", 
     "kapteeneiden", 
     "kapteeneitten"
    ], 
    "illative": [
     "kapteeneihin"
    ], 
    "inessive": [
     "kapteeneissa"
    ], 
    "instructive": [
     "kapteenein"
    ], 
    "nominative": [
     "kapteenit"
    ], 
    "partitive": [
     "kapteeneita", 
     "kapteeneja"
    ], 
    "translative": [
     "kapteeneiksi"
    ]
   }, 
   "singular": {
    "abessive": [
     "kapteenitta"
    ], 
    "ablative": [
     "kapteenilta"
    ], 
    "accusative > gen.": [
     "kapteenin"
    ], 
    "accusative > nom.": [
     "kapteeni"
    ], 
    "adessive": [
     "kapteenilla"
    ], 
    "allative": [
     "kapteenille"
    ], 
    "comitative": [
     "\u2014"
    ], 
    "elative": [
     "kapteenista"
    ], 
    "essive": [
     "kapteenina"
    ], 
    "genitive": [
     "kapteenin"
    ], 
    "illative": [
     "kapteeniin"
    ], 
    "inessive": [
     "kapteenissa"
    ], 
    "instructive": [
     "\u2014"
    ], 
    "nominative": [
     "kapteeni"
    ], 
    "partitive": [
     "kapteenia"
    ], 
    "translative": [
     "kapteeniksi"
    ]
   }
  }, 
  "katsoa": {
   "conditional_mood > perfect > negative": {
    "1st_plur.": [
     "emme olisi katsoneet"
    ], 
    "1st_sing.": [
     "en olisi katsonut"
    ], 
    "2nd_plur.": [
     "ette olisi katsoneet"
    ], 
    "2nd_sing.": [
     "et olisi katsonut"
    ], 
    "3rd_plur.": [
     "eiv\u00e4t olisi katsoneet"
    ], 
    "3rd_sing.": [
     "ei olisi katsonut"
    ], 
    "passive": [
     "ei olisi katsottu"
    ]
   }, 
   "conditional_mood > perfect > positive": {
    "1st_plur.": [
     "olisimme katsoneet"
    ], 
    "1st_sing.": [
     "olisin katsonut"
    ], 
    "2nd_plur.": [
     "olisitte katsoneet"
    ], 
    "2nd_sing.": [
     "olisit katsonut"
    ], 
    "3rd_plur.": [
     "olisivat katsoneet"
    ], 
    "3rd_sing.": [
     "olisi katsonut"
    ], 
    "passive": [
     "olisi katsottu"
    ]
   }, 
   "conditional_mood > present > negative": {
    "1st_plur.": [
     "emme katsoisi"
    ], 
    "1st_sing.": [
     "en katsoisi"
    ], 
    "2nd_plur.": [
     "ette katsoisi"
    ], 
    "2nd_sing.": [
     "et katsoisi"
    ], 
    "3rd_plur.": [
     "eiv\u00e4t katsoisi"
    ], 
    "3rd_sing.": [
     "ei katsoisi"
    ], 
    "passive": [
     "ei katsottaisi"
    ]
   }, 
   "conditional_mood > present > positive": {
    "1st_plur.": [
     "katsoisimme"
    ], 
    "1st_sing.": [
     "katsoisin"
    ], 
    "2nd_plur.": [
     "katsoisitte"
    ], 
    "2nd_sing.": [
     "katsoisit"
    ], 
    "3rd_plur.": [
     "katsoisivat"
    ], 
    "3rd_sing.": [
     "katsoisi"
    ], 
    "passive": [
     "katsottaisiin"
    ]
   }, 
   "imperative_mood > perfect > negative": {
    "1st_plur.": [
     "\u00e4lk\u00e4\u00e4mme olko katsoneet"
    ], 
    "1st_sing.": [
     "\u2014"
    ], 
    "2nd_plur.": [
     "\u00e4lk\u00e4\u00e4 olko katsoneet"
    ], 
    "2nd_sing.": [
     "\u00e4l\u00e4 ole katsonut"
    ], 
    "3rd_plur.": [
     "\u00e4lk\u00f6\u00f6t olko katsoneet"
    ], 
    "3rd_sing.": [
     "\u00e4lk\u00f6\u00f6n olko katsonut"
    ], 
    "passive": [
     "\u00e4lk\u00f6\u00f6n olko katsottu"
    ]
   }, 
   "imperative_mood > perfect > positive": {
    "1st_plur.": [
     "olkaamme katsoneet"
    ], 
    "1st_sing.": [
     "\u2014"
    ], 
    "2nd_plur.": [
     "olkaa katsoneet"
    ], 
    "2nd_sing.": [
     "ole katsonut"
    ], 
    "3rd_plur.": [
     "olkoot katsoneet"
    ], 
    "3rd_sing.": [
     "olkoon katsonut"
    ], 
    "passive": [
     "olkoon katsottu"
    ]
   }, 
   "imperative_mood > present > negative": {
    "1st_plur.": [
     "\u00e4lk\u00e4\u00e4mme katsoko"
    ], 
    "1st_sing.": [
     "\u2014"
    ], 
    "2nd_plur.": [
     "\u00e4lk\u00e4\u00e4 katsoko"
    ], 
    "2nd_sing.": [
     "\u00e4l\u00e4 katso"
    ], 
    "3rd_plur.": [
     "\u00e4lk\u00f6\u00f6t katsoko"
    ], 
    "3rd_sing.": [
     "\u00e4lk\u00f6\u00f6n katsoko"
    ], 
    "passive": [
     "\u00e4lk\u00f6\u00f6n katsottako"
    ]
   }, 
   "imperative_mood > present > positive": {
    "1st_plur.": [
     "katsokaamme"
    ], 
    "1st_sing.": [
     "\u2014"
    ], 
    "2nd_plur.": [
     "katsokaa"
    ], 
    "2nd_sing.": [
     "katso"
    ], 
    "3rd_plur.": [
     "katsokoot"
    ], 
    "3rd_sing.": [
     "katsokoon"
    ], 
    "passive": [
     "katsottakoon"
    ]
   }, 
   "indicative_mood > perfect > negative": {
    "1st_plur.": [
     "emme ole katsoneet"
    ], 
    "1st_sing.": [
     "en ole katsonut"
    ], 
    "2nd_plur.": [
     "ette ole katsoneet"
    ], 
    "2nd_sing.": [
     "et ole katsonut"
    ], 
    "3rd_plur.": [
     "eiv\u00e4t ole katsoneet"
    ], 
    "3rd_sing.": [
     "ei ole katsonut"
    ], 
    "passive": [
     "ei ole katsottu"
    ]
   }, 
   "indicative_mood > perfect > positive": {
    "1st_plur.": [
     "olemme katsoneet"
    ], 
    "1st_sing.": [
     "olen katsonut"
    ], 
    "2nd_plur.": [
     "olette katsoneet"
    ], 
    "2nd_sing.": [
     "olet katsonut"
    ], 
    "3rd_plur.": [
     "ovat katsoneet"
    ], 
    "3rd_sing.": [
     "on katsonut"
    ], 
    "passive": [
     "on katsottu"
    ]
   }, 
   "indicative_mood > present_tense > negative": {
    "1st_plur.": [
     "emme katso"
    ], 
    "1st_sing.": [
     "en katso"
    ], 
    "2nd_plur.": [
     "ette katso"
    ], 
    "2nd_sing.": [
     "et katso"
    ], 
    "3rd_plur.": [
     "eiv\u00e4t katso"
    ], 
    "3rd_sing.": [
     "ei katso"
    ], 
    "passive": [
     "ei katsota"
    ]
   }, 
   "indicative_mood > present_tense > positive": {
    "1st_plur.": [
     "katsomme"
    ], 
    "1st_sing.": [
     "katson"
    ], 
    "2nd_plur.": [
     "katsotte"
    ], 
    "2nd_sing.": [
     "katsot"
    ], 
    "3rd_plur.": [
     "katsovat"
    ], 
    "3rd_sing.": [
     "katsoo"
    ], 
    "passive": [
     "katsotaan"
    ]
   }, 
   "nominal_forms > infinitives > active": {
    "1st": [
     "katsoa"
    ], 
    "2nd > inessive": [
     "katsoessa"
    ], 
    "2nd > instructive": [
     "katsoen"
    ], 
    "3rd > abessive": [
     "katsomatta"
    ], 
    "3rd > adessive": [
     "katsomalla"
    ], 
    "3rd > elative": [
     "katsomasta"
    ], 
    "3rd > illative": [
     "katsomaan"
    ], 
    "3rd > inessive": [
     "katsomassa"
    ], 
    "3rd > instructive": [
     "katsoman"
    ], 
    "4th > nominative": [
     "katsominen"
    ], 
    "4th > partitive": [
     "katsomista"
    ], 
    "5th": [
     "katsomaisillaan"
    ], 
    "long_1st": [
     "katsoakseen"
    ]
   }, 
   "nominal_forms > infinitives > passive": {
    "1st": [
     "katsoa"
    ], 
    "2nd > inessive": [
     "katsottaessa"
    ], 
    "2nd > instructive": [
     "\u2014"
    ], 
    "3rd > abessive": [
     "\u2014"
    ], 
    "3rd > adessive": [
     "\u2014"
    ], 
    "3rd > elative": [
     "\u2014"
    ], 
    "3rd > illative": [
     "\u2014"
    ], 
    "3rd > inessive": [
     "\u2014"
    ], 
    "3rd > instructive": [
     "katsottaman"
    ], 
    "4th > nominative": [
     "katsominen"
    ], 
    "4th > partitive": [
     "katsomista"
    ], 
    "5th": [
     "katsomaisillaan"
    ], 
    "long_1st": [
     "katsoakseen"
    ]
   }, 
   "nominal_forms > participles > active": {
    "agent": [
     "katsoma"
    ], 
    "negative": [
     "katsomaton"
    ], 
    "past": [
     "katsonut"
    ], 
    "present": [
     "katsova"
    ]
   }, 
   "nominal_forms > participles > passive": {
    "agent": [
     "katsoma"
    ], 
    "negative": [
     "katsomaton"
    ], 
    "past": [
     "katsottu"
    ], 
    "present": [
     "katsottava"
    ]
   }, 
   "past_tense > negative": {
    "1st_plur.": [
     "emme katsoneet"
    ], 
    "1st_sing.": [
     "en katsonut"
    ], 
    "2nd_plur.": [
     "ette katsoneet"
    ], 
    "2nd_sing.": [
     "et katsonut"
    ], 
    "3rd_plur.": [
     "eiv\u00e4t katsoneet"
    ], 
    "3rd_sing.": [
     "ei katsonut"
    ], 
    "passive": [
     "ei katsottu"
    ]
   }, 
   "past_tense > positive": {
    "1st_plur.": [
     "katsoimme"
    ], 
    "1st_sing.": [
     "katsoin"
    ], 
    "2nd_plur.": [
     "katsoitte"
    ], 
    "2nd_sing.": [
     "katsoit"
    ], 
    "3rd_plur.": [
     "katsoivat"
    ], 
    "3rd_sing.": [
     "katsoi"
    ], 
    "passive": [
     "katsottiin"
    ]
   }, 
   "pluperfect > negative": {
    "1st_plur.": [
     "emme olleet katsoneet"
    ], 
    "1st_sing.": [
     "en ollut katsonut"
    ], 
    "2nd_plur.": [
     "ette olleet katsoneet"
    ], 
    "2nd_sing.": [
     "et ollut katsonut"
    ], 
    "3rd_plur.": [
     "eiv\u00e4t olleet katsoneet"
    ], 
    "3rd_sing.": [
     "ei ollut katsonut"
    ], 
    "passive": [
     "ei ollut katsottu"
    ]
   }, 
   "pluperfect > positive": {
    "1st_plur.": [
     "olimme katsoneet"
    ], 
    "1st_sing.": [
     "olin katsonut"
    ], 
    "2nd_plur.": [
     "olitte katsoneet"
    ], 
    "2nd_sing.": [
     "olit katsonut"
    ], 
    "3rd_plur.": [
     "olivat katsoneet"
    ], 
    "3rd_sing.": [
     "oli katsonut"
    ], 
    "passive": [
     "oli katsottu"
    ]
   }, 
   "potential_mood > perfect > negative": {
    "1st_plur.": [
     "emme liene katsoneet"
    ], 
    "1st_sing.": [
     "en liene katsonut"
    ], 
    "2nd_plur.": [
     "ette liene katsoneet"
    ], 
    "2nd_sing.": [
     "et liene katsonut"
    ], 
    "3rd_plur.": [
     "eiv\u00e4t liene katsoneet"
    ], 
    "3rd_sing.": [
     "ei liene katsonut"
    ], 
    "passive": [
     "ei liene katsottu"
    ]
   }, 
   "potential_mood > perfect > positive": {
    "1st_plur.": [
     "lienemme katsoneet"
    ], 
    "1st_sing.": [
     "lienen katsonut"
    ], 
    "2nd_plur.": [
     "lienette katsoneet"
    ], 
    "2nd_sing.": [
     "lienet katsonut"
    ], 
    "3rd_plur.": [
     "lienev\u00e4t katsoneet"
    ], 
    "3rd_sing.": [
     "lienee katsonut"
    ], 
    "passive": [
     "lienee katsottu"
    ]
   }, 
   "potential_mood > present > negative": {
    "1st_plur.": [
     "emme katsone"
    ], 
    "1st_sing.": [
     "en katsone"
    ], 
    "2nd_plur.": [
     "ette katsone"
    ], 
    "2nd_sing.": [
     "et katsone"
    ], 
    "3rd_plur.": [
     "eiv\u00e4t katsone"
    ], 
    "3rd_sing.": [
     "ei katsone"
    ], 
    "passive": [
     "ei katsottane"
    ]
   }, 
   "potential_mood > present > positive": {
    "1st_plur.": [
     "katsonemme"
    ], 
    "1st_sing.": [
     "katsonen"
    ], 
    "2nd_plur.": [
     "katsonette"
    ], 
    "2nd_sing.": [
     "katsonet"
    ], 
    "3rd_plur.": [
     "katsonevat"
    ], 
    "3rd_sing.": [
     "katsonee"
    ], 
    "passive": [
     "katsottaneen"
    ]
   }
  }, 
  "kaunis": {
   "plural": {
    "abessive": [
     "kauniitta"
    ], 
    "ablative": [
     "kauniilta"
    ], 
    "accusative > gen.": [
     "kauniit"
    ], 
    "accusative > nom.": [
     "kauniit"
    ], 
    "adessive": [
     "kauniilla"
    ], 
    "allative": [
     "kauniille"
    ], 
    "comitative": [
     "kauniineen"
    ], 
    "elative": [
     "kauniista"
    ], 
    "essive": [
     "kauniina"
    ], 
    "genitive": [
     "kauniiden", 
     "kauniitten"
    ], 
    "illative": [
     "kauniisiin", 
     "kauniihin"
    ], 
    "inessive": [
     "kauniissa"
    ], 
    "instructive": [
     "kauniin"
    ], 
    "nominative": [
     "kauniit"
    ], 
    "partitive": [
     "kauniita"
    ], 
    "translative": [
     "kauniiksi"
    ]
   }, 
   "singular": {
    "abessive": [
     "kauniitta"
    ], 
    "ablative": [
     "kauniilta"
    ], 
    "accusative > gen.": [
     "kauniin"
    ], 
    "accusative > nom.": [
     "kaunis"
    ], 
    "adessive": [
     "kauniilla"
    ], 
    "allative": [
     "kauniille"
    ], 
    "comitative": [
     "\u2014"
    ], 
    "elative": [
     "kauniista"
    ], 
    "essive": [
     "kauniina"
    ], 
    "genitive": [
     "kauniin"
    ], 
    "illative": [
     "kauniiseen"
    ], 
    "inessive": [
     "kauniissa"
    ], 
    "instructive": [
     "\u2014"
    ], 
    "nominative": [
     "kaunis"
    ], 
    "partitive": [
     "kaunista"
    ], 
    "translative": [
     "kauniiksi"
    ]
   }
  }, 
  "kaveri": {
   "plural": {
    "abessive": [
     "kavereitta"
    ], 
    "ablative": [
     "kavereilta"
    ], 
    "accusative > gen.": [
     "kaverit"
    ], 
    "accusative > nom.": [
     "kaverit"
    ], 
    "adessive": [
     "kavereilla"
    ], 
    "allative": [
     "kavereille"
    ], 
    "comitative": [
     "kavereineen"
    ], 
    "elative": [
     "kavereista"
    ], 
    "essive": [
     "kavereina"
    ], 
    "genitive": [
     "kaverien", 
     "kavereiden", 
     "kavereitten"
    ], 
    "illative": [
     "kavereihin"
    ], 
    "inessive": [
     "kavereissa"
    ], 
    "instructive": [
     "kaverein"
    ], 
    "nominative": [
     "kaverit"
    ], 
    "partitive": [
     "kavereita", 
     "kavereja"
    ], 
    "translative": [
     "kavereiksi"
    ]
   }, 
   "singular": {
    "abessive": [
     "kaveritta"
    ], 
    "ablative": [
     "kaverilta"
    ], 
    "accusative > gen.": [
     "kaverin"
    ], 
    "accusative > nom.": [
     "kaveri"
    ], 
    "adessive": [
     "kaverilla"
    ], 
    "allative": [
     "kaverille"
    ], 
    "comitative": [
     "\u2014"
    ], 
    "elative": [
     "kaverista"
    ], 
    "essive": [
     "kaverina"
    ], 
    "genitive": [
     "kaverin"
    ], 
    "illative": [
     "kaveriin"
    ], 
    "inessive": [
     "kaverissa"
    ], 
    "instructive": [
     "\u2014"
    ], 
    "nominative": [
     "kaveri"
    ], 
    "partitive": [
     "kaveria"
    ], 
    "translative": [
     "kaveriksi"
    ]
   }
  }, 
  "kello": {
   "plural": {
    "abessive": [
     "kelloitta"
    ], 
    "ablative": [
     "kelloilta"
    ], 
    "accusative > gen.": [
     "kellot"
    ], 
    "accusative > nom.": [
     "kellot"
    ], 
    "adessive": [
     "kelloilla"
    ], 
    "allative": [
     "kelloille"
    ], 
    "comitative": [
     "kelloineen"
    ], 
    "elative": [
     "kelloista"
    ], 
    "essive": [
     "kelloina"
    ], 
    "genitive": [
     "kellojen"
    ], 
    "illative": [
     "kelloihin"
    ], 
    "inessive": [
     "kelloissa"
    ], 
    "instructive": [
     "kelloin"
    ], 
    "nominative": [
     "kellot"
    ], 
    "partitive": [
     "kelloja"
    ], 
    "translative": [
     "kelloiksi"
    ]
   }, 
   "singular": {
    "abessive": [
     "kellotta"
    ], 
    "ablative": [
     "kellolta"
    ], 
    "accusative > gen.": [
     "kellon"
    ], 
    "accusative > nom.": [
     "kello"
    ], 
    "adessive": [
     "kellolla"
    ], 
    "allative": [
     "kellolle"
    ], 
    "comitative": [
     "\u2014"
    ], 
    "elative": [
     "kellosta"
    ], 
    "essive": [
     "kellona"
    ], 
    "genitive": [
     "kellon"
    ], 
    "illative": [
     "kelloon"
    ], 
    "inessive": [
     "kellossa"
    ], 
    "instructive": [
     "\u2014"
    ], 
    "nominative": [
     "kello"
    ], 
    "partitive": [
     "kelloa"
    ], 
    "translative": [
     "kelloksi"
    ]
   }
  }, 
  "kenk\u00e4": {
   "plural": {
    "abessive": [
     "kengitt\u00e4"
    ], 
    "ablative": [
     "kengilt\u00e4"
    ], 
    "accusative > gen.": [
     "keng\u00e4t"
    ], 
    "accusative > nom.": [
     "keng\u00e4t"
    ], 
    "adessive": [
     "kengill\u00e4"
    ], 
    "allative": [
     "kengille"
    ], 
    "comitative": [
     "kenkineen"
    ], 
    "elative": [
     "kengist\u00e4"
    ], 
    "essive": [
     "kenkin\u00e4"
    ], 
    "genitive": [
     "kenkien", 
     "kenk\u00e4in"
    ], 
    "illative": [
     "kenkiin"
    ], 
    "inessive": [
     "kengiss\u00e4"
    ], 
    "instructive": [
     "kengin"
    ], 
    "nominative": [
     "keng\u00e4t"
    ], 
    "partitive": [
     "kenki\u00e4"
    ], 
    "translative": [
     "kengiksi"
    ]
   }, 
   "singular": {
    "abessive": [
     "keng\u00e4tt\u00e4"
    ], 
    "ablative": [
     "keng\u00e4lt\u00e4"
    ], 
    "accusative > gen.": [
     "keng\u00e4n"
    ], 
    "accusative > nom.": [
     "kenk\u00e4"
    ], 
    "adessive": [
     "keng\u00e4ll\u00e4"
    ], 
    "allative": [
     "keng\u00e4lle"
    ], 
    "comitative": [
     "\u2014"
    ], 
    "elative": [
     "keng\u00e4st\u00e4"
    ], 
    "essive": [
     "kenk\u00e4n\u00e4"
    ], 
    "genitive": [
     "keng\u00e4n"
    ], 
    "illative": [
     "kenk\u00e4\u00e4n"
    ], 
    "inessive": [
     "keng\u00e4ss\u00e4"
    ], 
    "instructive": [
     "\u2014"
    ], 
    "nominative": [
     "kenk\u00e4"
    ], 
    "partitive": [
     "kenk\u00e4\u00e4"
    ], 
    "translative": [
     "keng\u00e4ksi"
    ]
   }
  }, 
  "kerroin": {
   "plural": {
    "abessive": [
     "kertoimitta"
    ], 
    "ablative": [
     "kertoimilta"
    ], 
    "accusative > gen.": [
     "kertoimet"
    ], 
    "accusative > nom.": [
     "kertoimet"
    ], 
    "adessive": [
     "kertoimilla"
    ], 
    "allative": [
     "kertoimille"
    ], 
    "comitative": [
     "kertoimineen"
    ], 
    "elative": [
     "kertoimista"
    ], 
    "essive": [
     "kertoimina"
    ], 
    "genitive": [
     "kertoimien", 
     "kerrointen"
    ], 
    "illative": [
     "kertoimiin"
    ], 
    "inessive": [
     "kertoimissa"
    ], 
    "instructive": [
     "kertoimin"
    ], 
    "nominative": [
     "kertoimet"
    ], 
    "partitive": [
     "kertoimia"
    ], 
    "translative": [
     "kertoimiksi"
    ]
   }, 
   "singular": {
    "abessive": [
     "kertoimetta"
    ], 
    "ablative": [
     "kertoimelta"
    ], 
    "accusative > gen.": [
     "kertoimen"
    ], 
    "accusative > nom.": [
     "kerroin"
    ], 
    "adessive": [
     "kertoimella"
    ], 
    "allative": [
     "kertoimelle"
    ], 
    "comitative": [
     "\u2014"
    ], 
    "elative": [
     "kertoimesta"
    ], 
    "essive": [
     "kertoimena"
    ], 
    "genitive": [
     "kertoimen"
    ], 
    "illative": [
     "kertoimeen"
    ], 
    "inessive": [
     "kertoimessa"
    ], 
    "instructive": [
     "\u2014"
    ], 
    "nominative": [
     "kerroin"
    ], 
    "partitive": [
     "kerrointa"
    ], 
    "translative": [
     "kertoimeksi"
    ]
   }
  }, 
  "kerta": {
   "plural": {
    "abessive": [
     "kerroitta"
    ], 
    "ablative": [
     "kerroilta"
    ], 
    "accusative > gen.": [
     "kerrat"
    ], 
    "accusative > nom.": [
     "kerrat"
    ], 
    "adessive": [
     "kerroilla"
    ], 
    "allative": [
     "kerroille"
    ], 
    "comitative": [
     "kertoineen"
    ], 
    "elative": [
     "kerroista"
    ], 
    "essive": [
     "kertoina"
    ], 
    "genitive": [
     "kertojen", 
     "kertain"
    ], 
    "illative": [
     "kertoihin"
    ], 
    "inessive": [
     "kerroissa"
    ], 
    "instructive": [
     "kerroin"
    ], 
    "nominative": [
     "kerrat"
    ], 
    "partitive": [
     "kertoja"
    ], 
    "translative": [
     "kerroiksi"
    ]
   }, 
   "singular": {
    "abessive": [
     "kerratta"
    ], 
    "ablative": [
     "kerralta"
    ], 
    "accusative > gen.": [
     "kerran"
    ], 
    "accusative > nom.": [
     "kerta"
    ], 
    "adessive": [
     "kerralla"
    ], 
    "allative": [
     "kerralle"
    ], 
    "comitative": [
     "\u2014"
    ], 
    "elative": [
     "kerrasta"
    ], 
    "essive": [
     "kertana"
    ], 
    "genitive": [
     "kerran"
    ], 
    "illative": [
     "kertaan"
    ], 
    "inessive": [
     "kerrassa"
    ], 
    "instructive": [
     "\u2014"
    ], 
    "nominative": [
     "kerta"
    ], 
    "partitive": [
     "kertaa"
    ], 
    "translative": [
     "kerraksi"
    ]
   }
  }, 
  "kertoa": {
   "conditional_mood > perfect > negative": {
    "1st_plur.": [
     "emme olisi kertoneet"
    ], 
    "1st_sing.": [
     "en olisi kertonut"
    ], 
    "2nd_plur.": [
     "ette olisi kertoneet"
    ], 
    "2nd_sing.": [
     "et olisi kertonut"
    ], 
    "3rd_plur.": [
     "eiv\u00e4t olisi kertoneet"
    ], 
    "3rd_sing.": [
     "ei olisi kertonut"
    ], 
    "passive": [
     "ei olisi kerrottu"
    ]
   }, 
   "conditional_mood > perfect > positive": {
    "1st_plur.": [
     "olisimme kertoneet"
    ], 
    "1st_sing.": [
     "olisin kertonut"
    ], 
    "2nd_plur.": [
     "olisitte kertoneet"
    ], 
    "2nd_sing.": [
     "olisit kertonut"
    ], 
    "3rd_plur.": [
     "olisivat kertoneet"
    ], 
    "3rd_sing.": [
     "olisi kertonut"
    ], 
    "passive": [
     "olisi kerrottu"
    ]
   }, 
   "conditional_mood > present > negative": {
    "1st_plur.": [
     "emme kertoisi"
    ], 
    "1st_sing.": [
     "en kertoisi"
    ], 
    "2nd_plur.": [
     "ette kertoisi"
    ], 
    "2nd_sing.": [
     "et kertoisi"
    ], 
    "3rd_plur.": [
     "eiv\u00e4t kertoisi"
    ], 
    "3rd_sing.": [
     "ei kertoisi"
    ], 
    "passive": [
     "ei kerrottaisi"
    ]
   }, 
   "conditional_mood > present > positive": {
    "1st_plur.": [
     "kertoisimme"
    ], 
    "1st_sing.": [
     "kertoisin"
    ], 
    "2nd_plur.": [
     "kertoisitte"
    ], 
    "2nd_sing.": [
     "kertoisit"
    ], 
    "3rd_plur.": [
     "kertoisivat"
    ], 
    "3rd_sing.": [
     "kertoisi"
    ], 
    "passive": [
     "kerrottaisiin"
    ]
   }, 
   "imperative_mood > perfect > negative": {
    "1st_plur.": [
     "\u00e4lk\u00e4\u00e4mme olko kertoneet"
    ], 
    "1st_sing.": [
     "\u2014"
    ], 
    "2nd_plur.": [
     "\u00e4lk\u00e4\u00e4 olko kertoneet"
    ], 
    "2nd_sing.": [
     "\u00e4l\u00e4 ole kertonut"
    ], 
    "3rd_plur.": [
     "\u00e4lk\u00f6\u00f6t olko kertoneet"
    ], 
    "3rd_sing.": [
     "\u00e4lk\u00f6\u00f6n olko kertonut"
    ], 
    "passive": [
     "\u00e4lk\u00f6\u00f6n olko kerrottu"
    ]
   }, 
   "imperative_mood > perfect > positive": {
    "1st_plur.": [
     "olkaamme kertoneet"
    ], 
    "1st_sing.": [
     "\u2014"
    ], 
    "2nd_plur.": [
     "olkaa kertoneet"
    ], 
    "2nd_sing.": [
     "ole kertonut"
    ], 
    "3rd_plur.": [
     "olkoot kertoneet"
    ], 
    "3rd_sing.": [
     "olkoon kertonut"
    ], 
    "passive": [
     "olkoon kerrottu"
    ]
   }, 
   "imperative_mood > present > negative": {
    "1st_plur.": [
     "\u00e4lk\u00e4\u00e4mme kertoko"
    ], 
    "1st_sing.": [
     "\u2014"
    ], 
    "2nd_plur.": [
     "\u00e4lk\u00e4\u00e4 kertoko"
    ], 
    "2nd_sing.": [
     "\u00e4l\u00e4 kerro"
    ], 
    "3rd_plur.": [
     "\u00e4lk\u00f6\u00f6t kertoko"
    ], 
    "3rd_sing.": [
     "\u00e4lk\u00f6\u00f6n kertoko"
    ], 
    "passive": [
     "\u00e4lk\u00f6\u00f6n kerrottako"
    ]
   }, 
   "imperative_mood > present > positive": {
    "1st_plur.": [
     "kertokaamme"
    ], 
    "1st_sing.": [
     "\u2014"
    ], 
    "2nd_plur.": [
     "kertokaa"
    ], 
    "2nd_sing.": [
     "kerro"
    ], 
    "3rd_plur.": [
     "kertokoot"
    ], 
    "3rd_sing.": [
     "kertokoon"
    ], 
    "passive": [
     "kerrottakoon"
    ]
   }, 
   "indicative_mood > perfect > negative": {
    "1st_plur.": [
     "emme ole kertoneet"
    ], 
    "1st_sing.": [
     "en ole kertonut"
    ], 
    "2nd_plur.": [
     "ette ole kertoneet"
    ], 
    "2nd_sing.": [
     "et ole kertonut"
    ], 
    "3rd_plur.": [
     "eiv\u00e4t ole kertoneet"
    ], 
    "3rd_sing.": [
     "ei ole kertonut"
    ], 
    "passive": [
     "ei ole kerrottu"
    ]
   }, 
   "indicative_mood > perfect > positive": {
    "1st_plur.": [
     "olemme kertoneet"
    ], 
    "1st_sing.": [
     "olen kertonut"
    ], 
    "2nd_plur.": [
     "olette kertoneet"
    ], 
    "2nd_sing.": [
     "olet kertonut"
    ], 
    "3rd_plur.": [
     "ovat kertoneet"
    ], 
    "3rd_sing.": [
     "on kertonut"
    ], 
    "passive": [
     "on kerrottu"
    ]
   }, 
   "indicative_mood > present_tense > negative": {
    "1st_plur.": [
     "emme kerro"
    ], 
    "1st_sing.": [
     "en kerro"
    ], 
    "2nd_plur.": [
     "ette kerro"
    ], 
    "2nd_sing.": [
     "et kerro"
    ], 
    "3rd_plur.": [
     "eiv\u00e4t kerro"
    ], 
    "3rd_sing.": [
     "ei kerro"
    ], 
    "passive": [
     "ei kerrota"
    ]
   }, 
   "indicative_mood > present_tense > positive": {
    "1st_plur.": [
     "kerromme"
    ], 
    "1st_sing.": [
     "kerron"
    ], 
    "2nd_plur.": [
     "kerrotte"
    ], 
    "2nd_sing.": [
     "kerrot"
    ], 
    "3rd_plur.": [
     "kertovat"
    ], 
    "3rd_sing.": [
     "kertoo"
    ], 
    "passive": [
     "kerrotaan"
    ]
   }, 
   "nominal_forms > infinitives > active": {
    "1st": [
     "kertoa"
    ], 
    "2nd > inessive": [
     "kertoessa"
    ], 
    "2nd > instructive": [
     "kertoen"
    ], 
    "3rd > abessive": [
     "kertomatta"
    ], 
    "3rd > adessive": [
     "kertomalla"
    ], 
    "3rd > elative": [
     "kertomasta"
    ], 
    "3rd > illative": [
     "kertomaan"
    ], 
    "3rd > inessive": [
     "kertomassa"
    ], 
    "3rd > instructive": [
     "kertoman"
    ], 
    "4th > nominative": [
     "kertominen"
    ], 
    "4th > partitive": [
     "kertomista"
    ], 
    "5th": [
     "kertomaisillaan"
    ], 
    "long_1st": [
     "kertoakseen"
    ]
   }, 
   "nominal_forms > infinitives > passive": {
    "1st": [
     "kertoa"
    ], 
    "2nd > inessive": [
     "kerrottaessa"
    ], 
    "2nd > instructive": [
     "\u2014"
    ], 
    "3rd > abessive": [
     "\u2014"
    ], 
    "3rd > adessive": [
     "\u2014"
    ], 
    "3rd > elative": [
     "\u2014"
    ], 
    "3rd > illative": [
     "\u2014"
    ], 
    "3rd > inessive": [
     "\u2014"
    ], 
    "3rd > instructive": [
     "kerrottaman"
    ], 
    "4th > nominative": [
     "kertominen"
    ], 
    "4th > partitive": [
     "kertomista"
    ], 
    "5th": [
     "kertomaisillaan"
    ], 
    "long_1st": [
     "kertoakseen"
    ]
   }, 
   "nominal_forms > participles > active": {
    "agent": [
     "kertoma"
    ], 
    "negative": [
     "kertomaton"
    ], 
    "past": [
     "kertonut"
    ], 
    "present": [
     "kertova"
    ]
   }, 
   "nominal_forms > participles > passive": {
    "agent": [
     "kertoma"
    ], 
    "negative": [
     "kertomaton"
    ], 
    "past": [
     "kerrottu"
    ], 
    "present": [
     "kerrottava"
    ]
   }, 
   "past_tense > negative": {
    "1st_plur.": [
     "emme kertoneet"
    ], 
    "1st_sing.": [
     "en kertonut"
    ], 
    "2nd_plur.": [
     "ette kertoneet"
    ], 
    "2nd_sing.": [
     "et kertonut"
    ], 
    "3rd_plur.": [
     "eiv\u00e4t kertoneet"
    ], 
    "3rd_sing.": [
     "ei kertonut"
    ], 
    "passive": [
     "ei kerrottu"
    ]
   }, 
   "past_tense > positive": {
    "1st_plur.": [
     "kerroimme"
    ], 
    "1st_sing.": [
     "kerroin"
    ], 
    "2nd_plur.": [
     "kerroitte"
    ], 
    "2nd_sing.": [
     "kerroit"
    ], 
    "3rd_plur.": [
     "kertoivat"
    ], 
    "3rd_sing.": [
     "kertoi"
    ], 
    "passive": [
     "kerrottiin"
    ]
   }, 
   "pluperfect > negative": {
    "1st_plur.": [
     "emme olleet kertoneet"
    ], 
    "1st_sing.": [
     "en ollut kertonut"
    ], 
    "2nd_plur.": [
     "ette olleet kertoneet"
    ], 
    "2nd_sing.": [
     "et ollut kertonut"
    ], 
    "3rd_plur.": [
     "eiv\u00e4t olleet kertoneet"
    ], 
    "3rd_sing.": [
     "ei ollut kertonut"
    ], 
    "passive": [
     "ei ollut kerrottu"
    ]
   }, 
   "pluperfect > positive": {
    "1st_plur.": [
     "olimme kertoneet"
    ], 
    "1st_sing.": [
     "olin kertonut"
    ], 
    "2nd_plur.": [
     "olitte kertoneet"
    ], 
    "2nd_sing.": [
     "olit kertonut"
    ], 
    "3rd_plur.": [
     "olivat kertoneet"
    ], 
    "3rd_sing.": [
     "oli kertonut"
    ], 
    "passive": [
     "oli kerrottu"
    ]
   }, 
   "potential_mood > perfect > negative": {
    "1st_plur.": [
     "emme liene kertoneet"
    ], 
    "1st_sing.": [
     "en liene kertonut"
    ], 
    "2nd_plur.": [
     "ette liene kertoneet"
    ], 
    "2nd_sing.": [
     "et liene kertonut"
    ], 
    "3rd_plur.": [
     "eiv\u00e4t liene kertoneet"
    ], 
    "3rd_sing.": [
     "ei liene kertonut"
    ], 
    "passive": [
     "ei liene kerrottu"
    ]
   }, 
   "potential_mood > perfect > positive": {
    "1st_plur.": [
     "lienemme kertoneet"
    ], 
    "1st_sing.": [
     "lienen kertonut"
    ], 
    "2nd_plur.": [
     "lienette kertoneet"
    ], 
    "2nd_sing.": [
     "lienet kertonut"
    ], 
    "3rd_plur.": [
     "lienev\u00e4t kertoneet"
    ], 
    "3rd_sing.": [
     "lienee kertonut"
    ], 
    "passive": [
     "lienee kerrottu"
    ]
   }, 
   "potential_mood > present > negative": {
    "1st_plur.": [
     "emme kertone"
    ], 
    "1st_sing.": [
     "en kertone"
    ], 
    "2nd_plur.": [
     "ette kertone"
    ], 
    "2nd_sing.": [
     "et kertone"
    ], 
    "3rd_plur.": [
     "eiv\u00e4t kertone"
    ], 
    "3rd_sing.": [
     "ei kertone"
    ], 
    "passive": [
     "ei kerrottane"
    ]
   }, 
   "potential_mood > present > positive": {
    "1st_plur.": [
     "kertonemme"
    ], 
    "1st_sing.": [
     "kertonen"
    ], 
    "2nd_plur.": [
     "kertonette"
    ], 
    "2nd_sing.": [
     "kertonet"
    ], 
    "3rd_plur.": [
     "kertonevat"
    ], 
    "3rd_sing.": [
     "kertonee"
    ], 
    "passive": [
     "kerrottaneen"
    ]
   }
  }, 
  "kest\u00e4\u00e4": {
   "conditional_mood > perfect > negative": {
    "1st_plur.": [
     "emme olisi kest\u00e4neet"
    ], 
    "1st_sing.": [
     "en olisi kest\u00e4nyt"
    ], 
    "2nd_plur.": [
     "ette olisi kest\u00e4neet"
    ], 
    "2nd_sing.": [
     "et olisi kest\u00e4nyt"
    ], 
    "3rd_plur.": [
     "eiv\u00e4t olisi kest\u00e4neet"
    ], 
    "3rd_sing.": [
     "ei olisi kest\u00e4nyt"
    ], 
    "passive": [
     "ei olisi kestetty"
    ]
   }, 
   "conditional_mood > perfect > positive": {
    "1st_plur.": [
     "olisimme kest\u00e4neet"
    ], 
    "1st_sing.": [
     "olisin kest\u00e4nyt"
    ], 
    "2nd_plur.": [
     "olisitte kest\u00e4neet"
    ], 
    "2nd_sing.": [
     "olisit kest\u00e4nyt"
    ], 
    "3rd_plur.": [
     "olisivat kest\u00e4neet"
    ], 
    "3rd_sing.": [
     "olisi kest\u00e4nyt"
    ], 
    "passive": [
     "olisi kestetty"
    ]
   }, 
   "conditional_mood > present > negative": {
    "1st_plur.": [
     "emme kest\u00e4isi"
    ], 
    "1st_sing.": [
     "en kest\u00e4isi"
    ], 
    "2nd_plur.": [
     "ette kest\u00e4isi"
    ], 
    "2nd_sing.": [
     "et kest\u00e4isi"
    ], 
    "3rd_plur.": [
     "eiv\u00e4t kest\u00e4isi"
    ], 
    "3rd_sing.": [
     "ei kest\u00e4isi"
    ], 
    "passive": [
     "ei kestett\u00e4isi"
    ]
   }, 
   "conditional_mood > present > positive": {
    "1st_plur.": [
     "kest\u00e4isimme"
    ], 
    "1st_sing.": [
     "kest\u00e4isin"
    ], 
    "2nd_plur.": [
     "kest\u00e4isitte"
    ], 
    "2nd_sing.": [
     "kest\u00e4isit"
    ], 
    "3rd_plur.": [
     "kest\u00e4isiv\u00e4t"
    ], 
    "3rd_sing.": [
     "kest\u00e4isi"
    ], 
    "passive": [
     "kestett\u00e4isiin"
    ]
   }, 
   "imperative_mood > perfect > negative": {
    "1st_plur.": [
     "\u00e4lk\u00e4\u00e4mme olko kest\u00e4neet"
    ], 
    "1st_sing.": [
     "\u2014"
    ], 
    "2nd_plur.": [
     "\u00e4lk\u00e4\u00e4 olko kest\u00e4neet"
    ], 
    "2nd_sing.": [
     "\u00e4l\u00e4 ole kest\u00e4nyt"
    ], 
    "3rd_plur.": [
     "\u00e4lk\u00f6\u00f6t olko kest\u00e4neet"
    ], 
    "3rd_sing.": [
     "\u00e4lk\u00f6\u00f6n olko kest\u00e4nyt"
    ], 
    "passive": [
     "\u00e4lk\u00f6\u00f6n olko kestetty"
    ]
   }, 
   "imperative_mood > perfect > positive": {
    "1st_plur.": [
     "olkaamme kest\u00e4neet"
    ], 
    "1st_sing.": [
     "\u2014"
    ], 
    "2nd_plur.": [
     "olkaa kest\u00e4neet"
    ], 
    "2nd_sing.": [
     "ole kest\u00e4nyt"
    ], 
    "3rd_plur.": [
     "olkoot kest\u00e4neet"
    ], 
    "3rd_sing.": [
     "olkoon kest\u00e4nyt"
    ], 
    "passive": [
     "olkoon kestetty"
    ]
   }, 
   "imperative_mood > present > negative": {
    "1st_plur.": [
     "\u00e4lk\u00e4\u00e4mme kest\u00e4k\u00f6"
    ], 
    "1st_sing.": [
     "\u2014"
    ], 
    "2nd_plur.": [
     "\u00e4lk\u00e4\u00e4 kest\u00e4k\u00f6"
    ], 
    "2nd_sing.": [
     "\u00e4l\u00e4 kest\u00e4"
    ], 
    "3rd_plur.": [
     "\u00e4lk\u00f6\u00f6t kest\u00e4k\u00f6"
    ], 
    "3rd_sing.": [
     "\u00e4lk\u00f6\u00f6n kest\u00e4k\u00f6"
    ], 
    "passive": [
     "\u00e4lk\u00f6\u00f6n kestett\u00e4k\u00f6"
    ]
   }, 
   "imperative_mood > present > positive": {
    "1st_plur.": [
     "kest\u00e4k\u00e4\u00e4mme"
    ], 
    "1st_sing.": [
     "\u2014"
    ], 
    "2nd_plur.": [
     "kest\u00e4k\u00e4\u00e4"
    ], 
    "2nd_sing.": [
     "kest\u00e4"
    ], 
    "3rd_plur.": [
     "kest\u00e4k\u00f6\u00f6t"
    ], 
    "3rd_sing.": [
     "kest\u00e4k\u00f6\u00f6n"
    ], 
    "passive": [
     "kestett\u00e4k\u00f6\u00f6n"
    ]
   }, 
   "indicative_mood > perfect > negative": {
    "1st_plur.": [
     "emme ole kest\u00e4neet"
    ], 
    "1st_sing.": [
     "en ole kest\u00e4nyt"
    ], 
    "2nd_plur.": [
     "ette ole kest\u00e4neet"
    ], 
    "2nd_sing.": [
     "et ole kest\u00e4nyt"
    ], 
    "3rd_plur.": [
     "eiv\u00e4t ole kest\u00e4neet"
    ], 
    "3rd_sing.": [
     "ei ole kest\u00e4nyt"
    ], 
    "passive": [
     "ei ole kestetty"
    ]
   }, 
   "indicative_mood > perfect > positive": {
    "1st_plur.": [
     "olemme kest\u00e4neet"
    ], 
    "1st_sing.": [
     "olen kest\u00e4nyt"
    ], 
    "2nd_plur.": [
     "olette kest\u00e4neet"
    ], 
    "2nd_sing.": [
     "olet kest\u00e4nyt"
    ], 
    "3rd_plur.": [
     "ovat kest\u00e4neet"
    ], 
    "3rd_sing.": [
     "on kest\u00e4nyt"
    ], 
    "passive": [
     "on kestetty"
    ]
   }, 
   "indicative_mood > present_tense > negative": {
    "1st_plur.": [
     "emme kest\u00e4"
    ], 
    "1st_sing.": [
     "en kest\u00e4"
    ], 
    "2nd_plur.": [
     "ette kest\u00e4"
    ], 
    "2nd_sing.": [
     "et kest\u00e4"
    ], 
    "3rd_plur.": [
     "eiv\u00e4t kest\u00e4"
    ], 
    "3rd_sing.": [
     "ei kest\u00e4"
    ], 
    "passive": [
     "ei kestet\u00e4"
    ]
   }, 
   "indicative_mood > present_tense > positive": {
    "1st_plur.": [
     "kest\u00e4mme"
    ], 
    "1st_sing.": [
     "kest\u00e4n"
    ], 
    "2nd_plur.": [
     "kest\u00e4tte"
    ], 
    "2nd_sing.": [
     "kest\u00e4t"
    ], 
    "3rd_plur.": [
     "kest\u00e4v\u00e4t"
    ], 
    "3rd_sing.": [
     "kest\u00e4\u00e4"
    ], 
    "passive": [
     "kestet\u00e4\u00e4n"
    ]
   }, 
   "nominal_forms > infinitives > active": {
    "1st": [
     "kest\u00e4\u00e4"
    ], 
    "2nd > inessive": [
     "kest\u00e4ess\u00e4"
    ], 
    "2nd > instructive": [
     "kest\u00e4en"
    ], 
    "3rd > abessive": [
     "kest\u00e4m\u00e4tt\u00e4"
    ], 
    "3rd > adessive": [
     "kest\u00e4m\u00e4ll\u00e4"
    ], 
    "3rd > elative": [
     "kest\u00e4m\u00e4st\u00e4"
    ], 
    "3rd > illative": [
     "kest\u00e4m\u00e4\u00e4n"
    ], 
    "3rd > inessive": [
     "kest\u00e4m\u00e4ss\u00e4"
    ], 
    "3rd > instructive": [
     "kest\u00e4m\u00e4n"
    ], 
    "4th > nominative": [
     "kest\u00e4minen"
    ], 
    "4th > partitive": [
     "kest\u00e4mist\u00e4"
    ], 
    "5th": [
     "kest\u00e4m\u00e4isill\u00e4\u00e4n"
    ], 
    "long_1st": [
     "kest\u00e4\u00e4kseen"
    ]
   }, 
   "nominal_forms > infinitives > passive": {
    "1st": [
     "kest\u00e4\u00e4"
    ], 
    "2nd > inessive": [
     "kestett\u00e4ess\u00e4"
    ], 
    "2nd > instructive": [
     "\u2014"
    ], 
    "3rd > abessive": [
     "\u2014"
    ], 
    "3rd > adessive": [
     "\u2014"
    ], 
    "3rd > elative": [
     "\u2014"
    ], 
    "3rd > illative": [
     "\u2014"
    ], 
    "3rd > inessive": [
     "\u2014"
    ], 
    "3rd > instructive": [
     "kestett\u00e4m\u00e4n"
    ], 
    "4th > nominative": [
     "kest\u00e4minen"
    ], 
    "4th > partitive": [
     "kest\u00e4mist\u00e4"
    ], 
    "5th": [
     "kest\u00e4m\u00e4isill\u00e4\u00e4n"
    ], 
    "long_1st": [
     "kest\u00e4\u00e4kseen"
    ]
   }, 
   "nominal_forms > participles > active": {
    "agent": [
     "kest\u00e4m\u00e4"
    ], 
    "negative": [
     "kest\u00e4m\u00e4t\u00f6n"
    ], 
    "past": [
     "kest\u00e4nyt"
    ], 
    "present": [
     "kest\u00e4v\u00e4"
    ]
   }, 
   "nominal_forms > participles > passive": {
    "agent": [
     "kest\u00e4m\u00e4"
    ], 
    "negative": [
     "kest\u00e4m\u00e4t\u00f6n"
    ], 
    "past": [
     "kestetty"
    ], 
    "present": [
     "kestett\u00e4v\u00e4"
    ]
   }, 
   "past_tense > negative": {
    "1st_plur.": [
     "emme kest\u00e4neet"
    ], 
    "1st_sing.": [
     "en kest\u00e4nyt"
    ], 
    "2nd_plur.": [
     "ette kest\u00e4neet"
    ], 
    "2nd_sing.": [
     "et kest\u00e4nyt"
    ], 
    "3rd_plur.": [
     "eiv\u00e4t kest\u00e4neet"
    ], 
    "3rd_sing.": [
     "ei kest\u00e4nyt"
    ], 
    "passive": [
     "ei kestetty"
    ]
   }, 
   "past_tense > positive": {
    "1st_plur.": [
     "kestimme"
    ], 
    "1st_sing.": [
     "kestin"
    ], 
    "2nd_plur.": [
     "kestitte"
    ], 
    "2nd_sing.": [
     "kestit"
    ], 
    "3rd_plur.": [
     "kestiv\u00e4t"
    ], 
    "3rd_sing.": [
     "kesti"
    ], 
    "passive": [
     "kestettiin"
    ]
   }, 
   "pluperfect > negative": {
    "1st_plur.": [
     "emme olleet kest\u00e4neet"
    ], 
    "1st_sing.": [
     "en ollut kest\u00e4nyt"
    ], 
    "2nd_plur.": [
     "ette olleet kest\u00e4neet"
    ], 
    "2nd_sing.": [
     "et ollut kest\u00e4nyt"
    ], 
    "3rd_plur.": [
     "eiv\u00e4t olleet kest\u00e4neet"
    ], 
    "3rd_sing.": [
     "ei ollut kest\u00e4nyt"
    ], 
    "passive": [
     "ei ollut kestetty"
    ]
   }, 
   "pluperfect > positive": {
    "1st_plur.": [
     "olimme kest\u00e4neet"
    ], 
    "1st_sing.": [
     "olin kest\u00e4nyt"
    ], 
    "2nd_plur.": [
     "olitte kest\u00e4neet"
    ], 
    "2nd_sing.": [
     "olit kest\u00e4nyt"
    ], 
    "3rd_plur.": [
     "olivat kest\u00e4neet"
    ], 
    "3rd_sing.": [
     "oli kest\u00e4nyt"
    ], 
    "passive": [
     "oli kestetty"
    ]
   }, 
   "potential_mood > perfect > negative": {
    "1st_plur.": [
     "emme liene kest\u00e4neet"
    ], 
    "1st_sing.": [
     "en liene kest\u00e4nyt"
    ], 
    "2nd_plur.": [
     "ette liene kest\u00e4neet"
    ], 
    "2nd_sing.": [
     "et liene kest\u00e4nyt"
    ], 
    "3rd_plur.": [
     "eiv\u00e4t liene kest\u00e4neet"
    ], 
    "3rd_sing.": [
     "ei liene kest\u00e4nyt"
    ], 
    "passive": [
     "ei liene kestetty"
    ]
   }, 
   "potential_mood > perfect > positive": {
    "1st_plur.": [
     "lienemme kest\u00e4neet"
    ], 
    "1st_sing.": [
     "lienen kest\u00e4nyt"
    ], 
    "2nd_plur.": [
     "lienette kest\u00e4neet"
    ], 
    "2nd_sing.": [
     "lienet kest\u00e4nyt"
    ], 
    "3rd_plur.": [
     "lienev\u00e4t kest\u00e4neet"
    ], 
    "3rd_sing.": [
     "lienee kest\u00e4nyt"
    ], 
    "passive": [
     "lienee kestetty"
    ]
   }, 
   "potential_mood > present > negative": {
    "1st_plur.": [
     "emme kest\u00e4ne"
    ], 
    "1st_sing.": [
     "en kest\u00e4ne"
    ], 
    "2nd_plur.": [
     "ette kest\u00e4ne"
    ], 
    "2nd_sing.": [
     "et kest\u00e4ne"
    ], 
    "3rd_plur.": [
     "eiv\u00e4t kest\u00e4ne"
    ], 
    "3rd_sing.": [
     "ei kest\u00e4ne"
    ], 
    "passive": [
     "ei kestett\u00e4ne"
    ]
   }, 
   "potential_mood > present > positive": {
    "1st_plur.": [
     "kest\u00e4nemme"
    ], 
    "1st_sing.": [
     "kest\u00e4nen"
    ], 
    "2nd_plur.": [
     "kest\u00e4nette"
    ], 
    "2nd_sing.": [
     "kest\u00e4net"
    ], 
    "3rd_plur.": [
     "kest\u00e4nev\u00e4t"
    ], 
    "3rd_sing.": [
     "kest\u00e4nee"
    ], 
    "passive": [
     "kestett\u00e4neen"
    ]
   }
  }, 
  "kiitos": {
   "plural": {
    "abessive": [
     "kiitoksitta"
    ], 
    "ablative": [
     "kiitoksilta"
    ], 
    "accusative > gen.": [
     "kiitokset"
    ], 
    "accusative > nom.": [
     "kiitokset"
    ], 
    "adessive": [
     "kiitoksilla"
    ], 
    "allative": [
     "kiitoksille"
    ], 
    "comitative": [
     "kiitoksineen"
    ], 
    "elative": [
     "kiitoksista"
    ], 
    "essive": [
     "kiitoksina"
    ], 
    "genitive": [
     "kiitosten", 
     "kiitoksien"
    ], 
    "illative": [
     "kiitoksiin"
    ], 
    "inessive": [
     "kiitoksissa"
    ], 
    "instructive": [
     "kiitoksin"
    ], 
    "nominative": [
     "kiitokset"
    ], 
    "partitive": [
     "kiitoksia"
    ], 
    "translative": [
     "kiitoksiksi"
    ]
   }, 
   "singular": {
    "abessive": [
     "kiitoksetta"
    ], 
    "ablative": [
     "kiitokselta"
    ], 
    "accusative > gen.": [
     "kiitoksen"
    ], 
    "accusative > nom.": [
     "kiitos"
    ], 
    "adessive": [
     "kiitoksella"
    ], 
    "allative": [
     "kiitokselle"
    ], 
    "comitative": [
     "\u2014"
    ], 
    "elative": [
     "kiitoksesta"
    ], 
    "essive": [
     "kiitoksena"
    ], 
    "genitive": [
     "kiitoksen"
    ], 
    "illative": [
     "kiitokseen"
    ], 
    "inessive": [
     "kiitoksessa"
    ], 
    "instructive": [
     "\u2014"
    ], 
    "nominative": [
     "kiitos"
    ], 
    "partitive": [
     "kiitosta"
    ], 
    "translative": [
     "kiitokseksi"
    ]
   }
  }, 
  "kiva": {
   "plural": {
    "abessive": [
     "kivoitta"
    ], 
    "ablative": [
     "kivoilta"
    ], 
    "accusative > gen.": [
     "kivat"
    ], 
    "accusative > nom.": [
     "kivat"
    ], 
    "adessive": [
     "kivoilla"
    ], 
    "allative": [
     "kivoille"
    ], 
    "comitative": [
     "kivoineen"
    ], 
    "elative": [
     "kivoista"
    ], 
    "essive": [
     "kivoina"
    ], 
    "genitive": [
     "kivojen", 
     "kivain"
    ], 
    "illative": [
     "kivoihin"
    ], 
    "inessive": [
     "kivoissa"
    ], 
    "instructive": [
     "kivoin"
    ], 
    "nominative": [
     "kivat"
    ], 
    "partitive": [
     "kivoja"
    ], 
    "translative": [
     "kivoiksi"
    ]
   }, 
   "singular": {
    "abessive": [
     "kivatta"
    ], 
    "ablative": [
     "kivalta"
    ], 
    "accusative > gen.": [
     "kivan"
    ], 
    "accusative > nom.": [
     "kiva"
    ], 
    "adessive": [
     "kivalla"
    ], 
    "allative": [
     "kivalle"
    ], 
    "comitative": [
     "\u2014"
    ], 
    "elative": [
     "kivasta"
    ], 
    "essive": [
     "kivana"
    ], 
    "genitive": [
     "kivan"
    ], 
    "illative": [
     "kivaan"
    ], 
    "inessive": [
     "kivassa"
    ], 
    "instructive": [
     "\u2014"
    ], 
    "nominative": [
     "kiva"
    ], 
    "partitive": [
     "kivaa"
    ], 
    "translative": [
     "kivaksi"
    ]
   }
  }, 
  "kohta": {
   "plural": {
    "abessive": [
     "kohditta"
    ], 
    "ablative": [
     "kohdilta"
    ], 
    "accusative > gen.": [
     "kohdat"
    ], 
    "accusative > nom.": [
     "kohdat"
    ], 
    "adessive": [
     "kohdilla"
    ], 
    "allative": [
     "kohdille"
    ], 
    "comitative": [
     "kohtineen"
    ], 
    "elative": [
     "kohdista"
    ], 
    "essive": [
     "kohtina"
    ], 
    "genitive": [
     "kohtien", 
     "kohtain"
    ], 
    "illative": [
     "kohtiin"
    ], 
    "inessive": [
     "kohdissa"
    ], 
    "instructive": [
     "kohdin"
    ], 
    "nominative": [
     "kohdat"
    ], 
    "partitive": [
     "kohtia"
    ], 
    "translative": [
     "kohdiksi"
    ]
   }, 
   "singular": {
    "abessive": [
     "kohdatta"
    ], 
    "ablative": [
     "kohdalta"
    ], 
    "accusative > gen.": [
     "kohdan"
    ], 
    "accusative > nom.": [
     "kohta"
    ], 
    "adessive": [
     "kohdalla"
    ], 
    "allative": [
     "kohdalle"
    ], 
    "comitative": [
     "\u2014"
    ], 
    "elative": [
     "kohdasta"
    ], 
    "essive": [
     "kohtana"
    ], 
    "genitive": [
     "kohdan"
    ], 
    "illative": [
     "kohtaan"
    ], 
    "inessive": [
     "kohdassa"
    ], 
    "instructive": [
     "\u2014"
    ], 
    "nominative": [
     "kohta"
    ], 
    "partitive": [
     "kohtaa"
    ], 
    "translative": [
     "kohdaksi"
    ]
   }
  }, 
  "koko": {
   "plural": {
    "abessive": [
     "ko\u2019oitta"
    ], 
    "ablative": [
     "ko\u2019oilta"
    ], 
    "accusative > gen.": [
     "koot"
    ], 
    "accusative > nom.": [
     "koot"
    ], 
    "adessive": [
     "ko\u2019oilla"
    ], 
    "allative": [
     "ko\u2019oille"
    ], 
    "comitative": [
     "kokoineen"
    ], 
    "elative": [
     "ko\u2019oista"
    ], 
    "essive": [
     "kokoina"
    ], 
    "genitive": [
     "kokojen"
    ], 
    "illative": [
     "kokoihin"
    ], 
    "inessive": [
     "ko\u2019oissa"
    ], 
    "instructive": [
     "ko\u2019oin"
    ], 
    "nominative": [
     "koot"
    ], 
    "partitive": [
     "kokoja"
    ], 
    "translative": [
     "ko\u2019oiksi"
    ]
   }, 
   "singular": {
    "abessive": [
     "kootta"
    ], 
    "ablative": [
     "koolta"
    ], 
    "accusative > gen.": [
     "koon"
    ], 
    "accusative > nom.": [
     "koko"
    ], 
    "adessive": [
     "koolla"
    ], 
    "allative": [
     "koolle"
    ], 
    "comitative": [
     "\u2014"
    ], 
    "elative": [
     "koosta"
    ], 
    "essive": [
     "kokona"
    ], 
    "genitive": [
     "koon"
    ], 
    "illative": [
     "kokoon"
    ], 
    "inessive": [
     "koossa"
    ], 
    "instructive": [
     "\u2014"
    ], 
    "nominative": [
     "koko"
    ], 
    "partitive": [
     "kokoa"
    ], 
    "translative": [
     "kooksi"
    ]
   }
  }, 
  "koti": {
   "plural": {
    "abessive": [
     "kodeitta"
    ], 
    "ablative": [
     "kodeilta"
    ], 
    "accusative > gen.": [
     "kodit"
    ], 
    "accusative > nom.": [
     "kodit"
    ], 
    "adessive": [
     "kodeilla"
    ], 
    "allative": [
     "kodeille"
    ], 
    "comitative": [
     "koteineen"
    ], 
    "elative": [
     "kodeista"
    ], 
    "essive": [
     "koteina"
    ], 
    "genitive": [
     "kotien"
    ], 
    "illative": [
     "koteihin"
    ], 
    "inessive": [
     "kodeissa"
    ], 
    "instructive": [
     "kodein"
    ], 
    "nominative": [
     "kodit"
    ], 
    "partitive": [
     "koteja"
    ], 
    "translative": [
     "kodeiksi"
    ]
   }, 
   "singular": {
    "abessive": [
     "koditta"
    ], 
    "ablative": [
     "kodilta"
    ], 
    "accusative > gen.": [
     "kodin"
    ], 
    "accusative > nom.": [
     "koti"
    ], 
    "adessive": [
     "kodilla"
    ], 
    "allative": [
     "kodille"
    ], 
    "comitative": [
     "\u2014"
    ], 
    "elative": [
     "kodista"
    ], 
    "essive": [
     "kotina"
    ], 
    "genitive": [
     "kodin"
    ], 
    "illative": [
     "kotiin"
    ], 
    "inessive": [
     "kodissa"
    ], 
    "instructive": [
     "\u2014"
    ], 
    "nominative": [
     "koti"
    ], 
    "partitive": [
     "kotia"
    ], 
    "translative": [
     "kodiksi"
    ]
   }
  }, 
  "kovin": {
   "plural": {
    "abessive": [
     "kovimmitta"
    ], 
    "ablative": [
     "kovimmilta"
    ], 
    "accusative > gen.": [
     "kovimmat"
    ], 
    "accusative > nom.": [
     "kovimmat"
    ], 
    "adessive": [
     "kovimmilla"
    ], 
    "allative": [
     "kovimmille"
    ], 
    "comitative": [
     "kovimpine"
    ], 
    "elative": [
     "kovimmista"
    ], 
    "essive": [
     "kovimpina"
    ], 
    "genitive": [
     "kovimpien", 
     "kovinten", 
     "kovimpain"
    ], 
    "illative": [
     "kovimpiin"
    ], 
    "inessive": [
     "kovimmissa"
    ], 
    "instructive": [
     "kovimmin"
    ], 
    "nominative": [
     "kovimmat"
    ], 
    "partitive": [
     "kovimpia"
    ], 
    "translative": [
     "kovimmiksi"
    ]
   }, 
   "singular": {
    "abessive": [
     "kovimmatta"
    ], 
    "ablative": [
     "kovimmalta"
    ], 
    "accusative > gen.": [
     "kovimman"
    ], 
    "accusative > nom.": [
     "kovin"
    ], 
    "adessive": [
     "kovimmalla"
    ], 
    "allative": [
     "kovimmalle"
    ], 
    "comitative": [
     "\u2014"
    ], 
    "elative": [
     "kovimmasta"
    ], 
    "essive": [
     "kovimpana"
    ], 
    "genitive": [
     "kovimman"
    ], 
    "illative": [
     "kovimpaan"
    ], 
    "inessive": [
     "kovimmassa"
    ], 
    "instructive": [
     "\u2014"
    ], 
    "nominative": [
     "kovin"
    ], 
    "partitive": [
     "kovinta"
    ], 
    "translative": [
     "kovimmaksi"
    ]
   }
  }, 
  "kuningas": {
   "plural": {
    "abessive": [
     "kuninkaitta"
    ], 
    "ablative": [
     "kuninkailta"
    ], 
    "accusative > gen.": [
     "kuninkaat"
    ], 
    "accusative > nom.": [
     "kuninkaat"
    ], 
    "adessive": [
     "kuninkailla"
    ], 
    "allative": [
     "kuninkaille"
    ], 
    "comitative": [
     "kuninkaineen"
    ], 
    "elative": [
     "kuninkaista"
    ], 
    "essive": [
     "kuninkaina"
    ], 
    "genitive": [
     "kuninkaiden", 
     "kuninkaitten"
    ], 
    "illative": [
     "kuninkaisiin", 
     "kuninkaihin"
    ], 
    "inessive": [
     "kuninkaissa"
    ], 
    "instructive": [
     "kuninkain"
    ], 
    "nominative": [
     "kuninkaat"
    ], 
    "partitive": [
     "kuninkaita"
    ], 
    "translative": [
     "kuninkaiksi"
    ]
   }, 
   "singular": {
    "abessive": [
     "kuninkaatta"
    ], 
    "ablative": [
     "kuninkaalta"
    ], 
    "accusative > gen.": [
     "kuninkaan"
    ], 
    "accusative > nom.": [
     "kuningas"
    ], 
    "adessive": [
     "kuninkaalla"
    ], 
    "allative": [
     "kuninkaalle"
    ], 
    "comitative": [
     "\u2014"
    ], 
    "elative": [
     "kuninkaasta"
    ], 
    "essive": [
     "kuninkaana"
    ], 
    "genitive": [
     "kuninkaan"
    ], 
    "illative": [
     "kuninkaaseen"
    ], 
    "inessive": [
     "kuninkaassa"
    ], 
    "instructive": [
     "\u2014"
    ], 
    "nominative": [
     "kuningas"
    ], 
    "partitive": [
     "kuningasta"
    ], 
    "translative": [
     "kuninkaaksi"
    ]
   }
  }, 
  "kuolla": {
   "conditional_mood > perfect > negative": {
    "1st_plur.": [
     "emme olisi kuolleet"
    ], 
    "1st_sing.": [
     "en olisi kuollut"
    ], 
    "2nd_plur.": [
     "ette olisi kuolleet"
    ], 
    "2nd_sing.": [
     "et olisi kuollut"
    ], 
    "3rd_plur.": [
     "eiv\u00e4t olisi kuolleet"
    ], 
    "3rd_sing.": [
     "ei olisi kuollut"
    ], 
    "passive": [
     "ei olisi kuoltu"
    ]
   }, 
   "conditional_mood > perfect > positive": {
    "1st_plur.": [
     "olisimme kuolleet"
    ], 
    "1st_sing.": [
     "olisin kuollut"
    ], 
    "2nd_plur.": [
     "olisitte kuolleet"
    ], 
    "2nd_sing.": [
     "olisit kuollut"
    ], 
    "3rd_plur.": [
     "olisivat kuolleet"
    ], 
    "3rd_sing.": [
     "olisi kuollut"
    ], 
    "passive": [
     "olisi kuoltu"
    ]
   }, 
   "conditional_mood > present > negative": {
    "1st_plur.": [
     "emme kuolisi"
    ], 
    "1st_sing.": [
     "en kuolisi"
    ], 
    "2nd_plur.": [
     "ette kuolisi"
    ], 
    "2nd_sing.": [
     "et kuolisi"
    ], 
    "3rd_plur.": [
     "eiv\u00e4t kuolisi"
    ], 
    "3rd_sing.": [
     "ei kuolisi"
    ], 
    "passive": [
     "ei kuoltaisi"
    ]
   }, 
   "conditional_mood > present > positive": {
    "1st_plur.": [
     "kuolisimme"
    ], 
    "1st_sing.": [
     "kuolisin"
    ], 
    "2nd_plur.": [
     "kuolisitte"
    ], 
    "2nd_sing.": [
     "kuolisit"
    ], 
    "3rd_plur.": [
     "kuolisivat"
    ], 
    "3rd_sing.": [
     "kuolisi"
    ], 
    "passive": [
     "kuoltaisiin"
    ]
   }, 
   "imperative_mood > perfect > negative": {
    "1st_plur.": [
     "\u00e4lk\u00e4\u00e4mme olko kuolleet"
    ], 
    "1st_sing.": [
     "\u2014"
    ], 
    "2nd_plur.": [
     "\u00e4lk\u00e4\u00e4 olko kuolleet"
    ], 
    "2nd_sing.": [
     "\u00e4l\u00e4 ole kuollut"
    ], 
    "3rd_plur.": [
     "\u00e4lk\u00f6\u00f6t olko kuolleet"
    ], 
    "3rd_sing.": [
     "\u00e4lk\u00f6\u00f6n olko kuollut"
    ], 
    "passive": [
     "\u00e4lk\u00f6\u00f6n olko kuoltu"
    ]
   }, 
   "imperative_mood > perfect > positive": {
    "1st_plur.": [
     "olkaamme kuolleet"
    ], 
    "1st_sing.": [
     "\u2014"
    ], 
    "2nd_plur.": [
     "olkaa kuolleet"
    ], 
    "2nd_sing.": [
     "ole kuollut"
    ], 
    "3rd_plur.": [
     "olkoot kuolleet"
    ], 
    "3rd_sing.": [
     "olkoon kuollut"
    ], 
    "passive": [
     "olkoon kuoltu"
    ]
   }, 
   "imperative_mood > present > negative": {
    "1st_plur.": [
     "\u00e4lk\u00e4\u00e4mme kuolko"
    ], 
    "1st_sing.": [
     "\u2014"
    ], 
    "2nd_plur.": [
     "\u00e4lk\u00e4\u00e4 kuolko"
    ], 
    "2nd_sing.": [
     "\u00e4l\u00e4 kuole"
    ], 
    "3rd_plur.": [
     "\u00e4lk\u00f6\u00f6t kuolko"
    ], 
    "3rd_sing.": [
     "\u00e4lk\u00f6\u00f6n kuolko"
    ], 
    "passive": [
     "\u00e4lk\u00f6\u00f6n kuoltako"
    ]
   }, 
   "imperative_mood > present > positive": {
    "1st_plur.": [
     "kuolkaamme"
    ], 
    "1st_sing.": [
     "\u2014"
    ], 
    "2nd_plur.": [
     "kuolkaa"
    ], 
    "2nd_sing.": [
     "kuole"
    ], 
    "3rd_plur.": [
     "kuolkoot"
    ], 
    "3rd_sing.": [
     "kuolkoon"
    ], 
    "passive": [
     "kuoltakoon"
    ]
   }, 
   "indicative_mood > perfect > negative": {
    "1st_plur.": [
     "emme ole kuolleet"
    ], 
    "1st_sing.": [
     "en ole kuollut"
    ], 
    "2nd_plur.": [
     "ette ole kuolleet"
    ], 
    "2nd_sing.": [
     "et ole kuollut"
    ], 
    "3rd_plur.": [
     "eiv\u00e4t ole kuolleet"
    ], 
    "3rd_sing.": [
     "ei ole kuollut"
    ], 
    "passive": [
     "ei ole kuoltu"
    ]
   }, 
   "indicative_mood > perfect > positive": {
    "1st_plur.": [
     "olemme kuolleet"
    ], 
    "1st_sing.": [
     "olen kuollut"
    ], 
    "2nd_plur.": [
     "olette kuolleet"
    ], 
    "2nd_sing.": [
     "olet kuollut"
    ], 
    "3rd_plur.": [
     "ovat kuolleet"
    ], 
    "3rd_sing.": [
     "on kuollut"
    ], 
    "passive": [
     "on kuoltu"
    ]
   }, 
   "indicative_mood > present_tense > negative": {
    "1st_plur.": [
     "emme kuole"
    ], 
    "1st_sing.": [
     "en kuole"
    ], 
    "2nd_plur.": [
     "ette kuole"
    ], 
    "2nd_sing.": [
     "et kuole"
    ], 
    "3rd_plur.": [
     "eiv\u00e4t kuole"
    ], 
    "3rd_sing.": [
     "ei kuole"
    ], 
    "passive": [
     "ei kuolla"
    ]
   }, 
   "indicative_mood > present_tense > positive": {
    "1st_plur.": [
     "kuolemme"
    ], 
    "1st_sing.": [
     "kuolen"
    ], 
    "2nd_plur.": [
     "kuolette"
    ], 
    "2nd_sing.": [
     "kuolet"
    ], 
    "3rd_plur.": [
     "kuolevat"
    ], 
    "3rd_sing.": [
     "kuolee"
    ], 
    "passive": [
     "kuollaan"
    ]
   }, 
   "nominal_forms > infinitives > active": {
    "1st": [
     "kuolla"
    ], 
    "2nd > inessive": [
     "kuollessa"
    ], 
    "2nd > instructive": [
     "kuollen"
    ], 
    "3rd > abessive": [
     "kuolematta"
    ], 
    "3rd > adessive": [
     "kuolemalla"
    ], 
    "3rd > elative": [
     "kuolemasta"
    ], 
    "3rd > illative": [
     "kuolemaan"
    ], 
    "3rd > inessive": [
     "kuolemassa"
    ], 
    "3rd > instructive": [
     "kuoleman"
    ], 
    "4th > nominative": [
     "kuoleminen"
    ], 
    "4th > partitive": [
     "kuolemista"
    ], 
    "5th": [
     "kuolemaisillaan"
    ], 
    "long_1st": [
     "kuollakseen"
    ]
   }, 
   "nominal_forms > infinitives > passive": {
    "1st": [
     "kuolla"
    ], 
    "2nd > inessive": [
     "kuoltaessa"
    ], 
    "2nd > instructive": [
     "\u2014"
    ], 
    "3rd > abessive": [
     "\u2014"
    ], 
    "3rd > adessive": [
     "\u2014"
    ], 
    "3rd > elative": [
     "\u2014"
    ], 
    "3rd > illative": [
     "\u2014"
    ], 
    "3rd > inessive": [
     "\u2014"
    ], 
    "3rd > instructive": [
     "kuoltaman"
    ], 
    "4th > nominative": [
     "kuoleminen"
    ], 
    "4th > partitive": [
     "kuolemista"
    ], 
    "5th": [
     "kuolemaisillaan"
    ], 
    "long_1st": [
     "kuollakseen"
    ]
   }, 
   "nominal_forms > participles > active": {
    "agent": [
     "kuolema"
    ], 
    "negative": [
     "kuolematon"
    ], 
    "past": [
     "kuollut"
    ], 
    "present": [
     "kuoleva"
    ]
   }, 
   "nominal_forms > participles > passive": {
    "agent": [
     "kuolema"
    ], 
    "negative": [
     "kuolematon"
    ], 
    "past": [
     "kuoltu"
    ], 
    "present": [
     "kuoltava"
    ]
   }, 
   "past_tense > negative": {
    "1st_plur.": [
     "emme kuolleet"
    ], 
    "1st_sing.": [
     "en kuollut"
    ], 
    "2nd_plur.": [
     "ette kuolleet"
    ], 
    "2nd_sing.": [
     "et kuollut"
    ], 
    "3rd_plur.": [
     "eiv\u00e4t kuolleet"
    ], 
    "3rd_sing.": [
     "ei kuollut"
    ], 
    "passive": [
     "ei kuoltu"
    ]
   }, 
   "past_tense > positive": {
    "1st_plur.": [
     "kuolimme"
    ], 
    "1st_sing.": [
     "kuolin"
    ], 
    "2nd_plur.": [
     "kuolitte"
    ], 
    "2nd_sing.": [
     "kuolit"
    ], 
    "3rd_plur.": [
     "kuolivat"
    ], 
    "3rd_sing.": [
     "kuoli"
    ], 
    "passive": [
     "kuoltiin"
    ]
   }, 
   "pluperfect > negative": {
    "1st_plur.": [
     "emme olleet kuolleet"
    ], 
    "1st_sing.": [
     "en ollut kuollut"
    ], 
    "2nd_plur.": [
     "ette olleet kuolleet"
    ], 
    "2nd_sing.": [
     "et ollut kuollut"
    ], 
    "3rd_plur.": [
     "eiv\u00e4t olleet kuolleet"
    ], 
    "3rd_sing.": [
     "ei ollut kuollut"
    ], 
    "passive": [
     "ei ollut kuoltu"
    ]
   }, 
   "pluperfect > positive": {
    "1st_plur.": [
     "olimme kuolleet"
    ], 
    "1st_sing.": [
     "olin kuollut"
    ], 
    "2nd_plur.": [
     "olitte kuolleet"
    ], 
    "2nd_sing.": [
     "olit kuollut"
    ], 
    "3rd_plur.": [
     "olivat kuolleet"
    ], 
    "3rd_sing.": [
     "oli kuollut"
    ], 
    "passive": [
     "oli kuoltu"
    ]
   }, 
   "potential_mood > perfect > negative": {
    "1st_plur.": [
     "emme liene kuolleet"
    ], 
    "1st_sing.": [
     "en liene kuollut"
    ], 
    "2nd_plur.": [
     "ette liene kuolleet"
    ], 
    "2nd_sing.": [
     "et liene kuollut"
    ], 
    "3rd_plur.": [
     "eiv\u00e4t liene kuolleet"
    ], 
    "3rd_sing.": [
     "ei liene kuollut"
    ], 
    "passive": [
     "ei liene kuoltu"
    ]
   }, 
   "potential_mood > perfect > positive": {
    "1st_plur.": [
     "lienemme kuolleet"
    ], 
    "1st_sing.": [
     "lienen kuollut"
    ], 
    "2nd_plur.": [
     "lienette kuolleet"
    ], 
    "2nd_sing.": [
     "lienet kuollut"
    ], 
    "3rd_plur.": [
     "lienev\u00e4t kuolleet"
    ], 
    "3rd_sing.": [
     "lienee kuollut"
    ], 
    "passive": [
     "lienee kuoltu"
    ]
   }, 
   "potential_mood > present > negative": {
    "1st_plur.": [
     "emme kuolle"
    ], 
    "1st_sing.": [
     "en kuolle"
    ], 
    "2nd_plur.": [
     "ette kuolle"
    ], 
    "2nd_sing.": [
     "et kuolle"
    ], 
    "3rd_plur.": [
     "eiv\u00e4t kuolle"
    ], 
    "3rd_sing.": [
     "ei kuolle"
    ], 
    "passive": [
     "ei kuoltane"
    ]
   }, 
   "potential_mood > present > positive": {
    "1st_plur.": [
     "kuollemme"
    ], 
    "1st_sing.": [
     "kuollen"
    ], 
    "2nd_plur.": [
     "kuollette"
    ], 
    "2nd_sing.": [
     "kuollet"
    ], 
    "3rd_plur.": [
     "kuollevat"
    ], 
    "3rd_sing.": [
     "kuollee"
    ], 
    "passive": [
     "kuoltaneen"
    ]
   }
  }, 
  "kuollut": {
   "plural": {
    "abessive": [
     "kuolleitta"
    ], 
    "ablative": [
     "kuolleilta"
    ], 
    "accusative > gen.": [
     "kuolleet"
    ], 
    "accusative > nom.": [
     "kuolleet"
    ], 
    "adessive": [
     "kuolleilla"
    ], 
    "allative": [
     "kuolleille"
    ], 
    "comitative": [
     "kuolleine"
    ], 
    "elative": [
     "kuolleista"
    ], 
    "essive": [
     "kuolleina"
    ], 
    "genitive": [
     "kuolleiden", 
     "kuolleitten"
    ], 
    "illative": [
     "kuolleisiin", 
     "kuolleihin"
    ], 
    "inessive": [
     "kuolleissa"
    ], 
    "instructive": [
     "kuollein"
    ], 
    "nominative": [
     "kuolleet"
    ], 
    "partitive": [
     "kuolleita"
    ], 
    "translative": [
     "kuolleiksi"
    ]
   }, 
   "singular": {
    "abessive": [
     "kuolleetta"
    ], 
    "ablative": [
     "kuolleelta"
    ], 
    "accusative > gen.": [
     "kuolleen"
    ], 
    "accusative > nom.": [
     "kuollut"
    ], 
    "adessive": [
     "kuolleella"
    ], 
    "allative": [
     "kuolleelle"
    ], 
    "comitative": [
     "\u2014"
    ], 
    "elative": [
     "kuolleesta"
    ], 
    "essive": [
     "kuolleena"
    ], 
    "genitive": [
     "kuolleen"
    ], 
    "illative": [
     "kuolleeseen"
    ], 
    "inessive": [
     "kuolleessa"
    ], 
    "instructive": [
     "\u2014"
    ], 
    "nominative": [
     "kuollut"
    ], 
    "partitive": [
     "kuollutta"
    ], 
    "translative": [
     "kuolleeksi"
    ]
   }
  }, 
  "kuulostaa": {
   "conditional_mood > perfect > negative": {
    "1st_plur.": [
     "emme olisi kuulostaneet"
    ], 
    "1st_sing.": [
     "en olisi kuulostanut"
    ], 
    "2nd_plur.": [
     "ette olisi kuulostaneet"
    ], 
    "2nd_sing.": [
     "et olisi kuulostanut"
    ], 
    "3rd_plur.": [
     "eiv\u00e4t olisi kuulostaneet"
    ], 
    "3rd_sing.": [
     "ei olisi kuulostanut"
    ], 
    "passive": [
     "ei olisi kuulostettu"
    ]
   }, 
   "conditional_mood > perfect > positive": {
    "1st_plur.": [
     "olisimme kuulostaneet"
    ], 
    "1st_sing.": [
     "olisin kuulostanut"
    ], 
    "2nd_plur.": [
     "olisitte kuulostaneet"
    ], 
    "2nd_sing.": [
     "olisit kuulostanut"
    ], 
    "3rd_plur.": [
     "olisivat kuulostaneet"
    ], 
    "3rd_sing.": [
     "olisi kuulostanut"
    ], 
    "passive": [
     "olisi kuulostettu"
    ]
   }, 
   "conditional_mood > present > negative": {
    "1st_plur.": [
     "emme kuulostaisi"
    ], 
    "1st_sing.": [
     "en kuulostaisi"
    ], 
    "2nd_plur.": [
     "ette kuulostaisi"
    ], 
    "2nd_sing.": [
     "et kuulostaisi"
    ], 
    "3rd_plur.": [
     "eiv\u00e4t kuulostaisi"
    ], 
    "3rd_sing.": [
     "ei kuulostaisi"
    ], 
    "passive": [
     "ei kuulostettaisi"
    ]
   }, 
   "conditional_mood > present > positive": {
    "1st_plur.": [
     "kuulostaisimme"
    ], 
    "1st_sing.": [
     "kuulostaisin"
    ], 
    "2nd_plur.": [
     "kuulostaisitte"
    ], 
    "2nd_sing.": [
     "kuulostaisit"
    ], 
    "3rd_plur.": [
     "kuulostaisivat"
    ], 
    "3rd_sing.": [
     "kuulostaisi"
    ], 
    "passive": [
     "kuulostettaisiin"
    ]
   }, 
   "imperative_mood > perfect > negative": {
    "1st_plur.": [
     "\u00e4lk\u00e4\u00e4mme olko kuulostaneet"
    ], 
    "1st_sing.": [
     "\u2014"
    ], 
    "2nd_plur.": [
     "\u00e4lk\u00e4\u00e4 olko kuulostaneet"
    ], 
    "2nd_sing.": [
     "\u00e4l\u00e4 ole kuulostanut"
    ], 
    "3rd_plur.": [
     "\u00e4lk\u00f6\u00f6t olko kuulostaneet"
    ], 
    "3rd_sing.": [
     "\u00e4lk\u00f6\u00f6n olko kuulostanut"
    ], 
    "passive": [
     "\u00e4lk\u00f6\u00f6n olko kuulostettu"
    ]
   }, 
   "imperative_mood > perfect > positive": {
    "1st_plur.": [
     "olkaamme kuulostaneet"
    ], 
    "1st_sing.": [
     "\u2014"
    ], 
    "2nd_plur.": [
     "olkaa kuulostaneet"
    ], 
    "2nd_sing.": [
     "ole kuulostanut"
    ], 
    "3rd_plur.": [
     "olkoot kuulostaneet"
    ], 
    "3rd_sing.": [
     "olkoon kuulostanut"
    ], 
    "passive": [
     "olkoon kuulostettu"
    ]
   }, 
   "imperative_mood > present > negative": {
    "1st_plur.": [
     "\u00e4lk\u00e4\u00e4mme kuulostako"
    ], 
    "1st_sing.": [
     "\u2014"
    ], 
    "2nd_plur.": [
     "\u00e4lk\u00e4\u00e4 kuulostako"
    ], 
    "2nd_sing.": [
     "\u00e4l\u00e4 kuulosta"
    ], 
    "3rd_plur.": [
     "\u00e4lk\u00f6\u00f6t kuulostako"
    ], 
    "3rd_sing.": [
     "\u00e4lk\u00f6\u00f6n kuulostako"
    ], 
    "passive": [
     "\u00e4lk\u00f6\u00f6n kuulostettako"
    ]
   }, 
   "imperative_mood > present > positive": {
    "1st_plur.": [
     "kuulostakaamme"
    ], 
    "1st_sing.": [
     "\u2014"
    ], 
    "2nd_plur.": [
     "kuulostakaa"
    ], 
    "2nd_sing.": [
     "kuulosta"
    ], 
    "3rd_plur.": [
     "kuulostakoot"
    ], 
    "3rd_sing.": [
     "kuulostakoon"
    ], 
    "passive": [
     "kuulostettakoon"
    ]
   }, 
   "indicative_mood > perfect > negative": {
    "1st_plur.": [
     "emme ole kuulostaneet"
    ], 
    "1st_sing.": [
     "en ole kuulostanut"
    ], 
    "2nd_plur.": [
     "ette ole kuulostaneet"
    ], 
    "2nd_sing.": [
     "et ole kuulostanut"
    ], 
    "3rd_plur.": [
     "eiv\u00e4t ole kuulostaneet"
    ], 
    "3rd_sing.": [
     "ei ole kuulostanut"
    ], 
    "passive": [
     "ei ole kuulostettu"
    ]
   }, 
   "indicative_mood > perfect > positive": {
    "1st_plur.": [
     "olemme kuulostaneet"
    ], 
    "1st_sing.": [
     "olen kuulostanut"
    ], 
    "2nd_plur.": [
     "olette kuulostaneet"
    ], 
    "2nd_sing.": [
     "olet kuulostanut"
    ], 
    "3rd_plur.": [
     "ovat kuulostaneet"
    ], 
    "3rd_sing.": [
     "on kuulostanut"
    ], 
    "passive": [
     "on kuulostettu"
    ]
   }, 
   "indicative_mood > present_tense > negative": {
    "1st_plur.": [
     "emme kuulosta"
    ], 
    "1st_sing.": [
     "en kuulosta"
    ], 
    "2nd_plur.": [
     "ette kuulosta"
    ], 
    "2nd_sing.": [
     "et kuulosta"
    ], 
    "3rd_plur.": [
     "eiv\u00e4t kuulosta"
    ], 
    "3rd_sing.": [
     "ei kuulosta"
    ], 
    "passive": [
     "ei kuulosteta"
    ]
   }, 
   "indicative_mood > present_tense > positive": {
    "1st_plur.": [
     "kuulostamme"
    ], 
    "1st_sing.": [
     "kuulostan"
    ], 
    "2nd_plur.": [
     "kuulostatte"
    ], 
    "2nd_sing.": [
     "kuulostat"
    ], 
    "3rd_plur.": [
     "kuulostavat"
    ], 
    "3rd_sing.": [
     "kuulostaa"
    ], 
    "passive": [
     "kuulostetaan"
    ]
   }, 
   "nominal_forms > infinitives > active": {
    "1st": [
     "kuulostaa"
    ], 
    "2nd > inessive": [
     "kuulostaessa"
    ], 
    "2nd > instructive": [
     "kuulostaen"
    ], 
    "3rd > abessive": [
     "kuulostamatta"
    ], 
    "3rd > adessive": [
     "kuulostamalla"
    ], 
    "3rd > elative": [
     "kuulostamasta"
    ], 
    "3rd > illative": [
     "kuulostamaan"
    ], 
    "3rd > inessive": [
     "kuulostamassa"
    ], 
    "3rd > instructive": [
     "kuulostaman"
    ], 
    "4th > nominative": [
     "kuulostaminen"
    ], 
    "4th > partitive": [
     "kuulostamista"
    ], 
    "5th": [
     "kuulostamaisillaan"
    ], 
    "long_1st": [
     "kuulostaakseen"
    ]
   }, 
   "nominal_forms > infinitives > passive": {
    "1st": [
     "kuulostaa"
    ], 
    "2nd > inessive": [
     "kuulostettaessa"
    ], 
    "2nd > instructive": [
     "\u2014"
    ], 
    "3rd > abessive": [
     "\u2014"
    ], 
    "3rd > adessive": [
     "\u2014"
    ], 
    "3rd > elative": [
     "\u2014"
    ], 
    "3rd > illative": [
     "\u2014"
    ], 
    "3rd > inessive": [
     "\u2014"
    ], 
    "3rd > instructive": [
     "kuulostettaman"
    ], 
    "4th > nominative": [
     "kuulostaminen"
    ], 
    "4th > partitive": [
     "kuulostamista"
    ], 
    "5th": [
     "kuulostamaisillaan"
    ], 
    "long_1st": [
     "kuulostaakseen"
    ]
   }, 
   "nominal_forms > participles > active": {
    "agent": [
     "kuulostama"
    ], 
    "negative": [
     "kuulostamaton"
    ], 
    "past": [
     "kuulostanut"
    ], 
    "present": [
     "kuulostava"
    ]
   }, 
   "nominal_forms > participles > passive": {
    "agent": [
     "kuulostama"
    ], 
    "negative": [
     "kuulostamaton"
    ], 
    "past": [
     "kuulostettu"
    ], 
    "present": [
     "kuulostettava"
    ]
   }, 
   "past_tense > negative": {
    "1st_plur.": [
     "emme kuulostaneet"
    ], 
    "1st_sing.": [
     "en kuulostanut"
    ], 
    "2nd_plur.": [
     "ette kuulostaneet"
    ], 
    "2nd_sing.": [
     "et kuulostanut"
    ], 
    "3rd_plur.": [
     "eiv\u00e4t kuulostaneet"
    ], 
    "3rd_sing.": [
     "ei kuulostanut"
    ], 
    "passive": [
     "ei kuulostettu"
    ]
   }, 
   "past_tense > positive": {
    "1st_plur.": [
     "kuulostimme"
    ], 
    "1st_sing.": [
     "kuulostin"
    ], 
    "2nd_plur.": [
     "kuulostitte"
    ], 
    "2nd_sing.": [
     "kuulostit"
    ], 
    "3rd_plur.": [
     "kuulostivat"
    ], 
    "3rd_sing.": [
     "kuulosti"
    ], 
    "passive": [
     "kuulostettiin"
    ]
   }, 
   "pluperfect > negative": {
    "1st_plur.": [
     "emme olleet kuulostaneet"
    ], 
    "1st_sing.": [
     "en ollut kuulostanut"
    ], 
    "2nd_plur.": [
     "ette olleet kuulostaneet"
    ], 
    "2nd_sing.": [
     "et ollut kuulostanut"
    ], 
    "3rd_plur.": [
     "eiv\u00e4t olleet kuulostaneet"
    ], 
    "3rd_sing.": [
     "ei ollut kuulostanut"
    ], 
    "passive": [
     "ei ollut kuulostettu"
    ]
   }, 
   "pluperfect > positive": {
    "1st_plur.": [
     "olimme kuulostaneet"
    ], 
    "1st_sing.": [
     "olin kuulostanut"
    ], 
    "2nd_plur.": [
     "olitte kuulostaneet"
    ], 
    "2nd_sing.": [
     "olit kuulostanut"
    ], 
    "3rd_plur.": [
     "olivat kuulostaneet"
    ], 
    "3rd_sing.": [
     "oli kuulostanut"
    ], 
    "passive": [
     "oli kuulostettu"
    ]
   }, 
   "potential_mood > perfect > negative": {
    "1st_plur.": [
     "emme liene kuulostaneet"
    ], 
    "1st_sing.": [
     "en liene kuulostanut"
    ], 
    "2nd_plur.": [
     "ette liene kuulostaneet"
    ], 
    "2nd_sing.": [
     "et liene kuulostanut"
    ], 
    "3rd_plur.": [
     "eiv\u00e4t liene kuulostaneet"
    ], 
    "3rd_sing.": [
     "ei liene kuulostanut"
    ], 
    "passive": [
     "ei liene kuulostettu"
    ]
   }, 
   "potential_mood > perfect > positive": {
    "1st_plur.": [
     "lienemme kuulostaneet"
    ], 
    "1st_sing.": [
     "lienen kuulostanut"
    ], 
    "2nd_plur.": [
     "lienette kuulostaneet"
    ], 
    "2nd_sing.": [
     "lienet kuulostanut"
    ], 
    "3rd_plur.": [
     "lienev\u00e4t kuulostaneet"
    ], 
    "3rd_sing.": [
     "lienee kuulostanut"
    ], 
    "passive": [
     "lienee kuulostettu"
    ]
   }, 
   "potential_mood > present > negative": {
    "1st_plur.": [
     "emme kuulostane"
    ], 
    "1st_sing.": [
     "en kuulostane"
    ], 
    "2nd_plur.": [
     "ette kuulostane"
    ], 
    "2nd_sing.": [
     "et kuulostane"
    ], 
    "3rd_plur.": [
     "eiv\u00e4t kuulostane"
    ], 
    "3rd_sing.": [
     "ei kuulostane"
    ], 
    "passive": [
     "ei kuulostettane"
    ]
   }, 
   "potential_mood > present > positive": {
    "1st_plur.": [
     "kuulostanemme"
    ], 
    "1st_sing.": [
     "kuulostanen"
    ], 
    "2nd_plur.": [
     "kuulostanette"
    ], 
    "2nd_sing.": [
     "kuulostanet"
    ], 
    "3rd_plur.": [
     "kuulostanevat"
    ], 
    "3rd_sing.": [
     "kuulostanee"
    ], 
    "passive": [
     "kuulostettaneen"
    ]
   }
  }, 
  "kuulua": {
   "conditional_mood > perfect > negative": {
    "1st_plur.": [
     "emme olisi kuuluneet"
    ], 
    "1st_sing.": [
     "en olisi kuulunut"
    ], 
    "2nd_plur.": [
     "ette olisi kuuluneet"
    ], 
    "2nd_sing.": [
     "et olisi kuulunut"
    ], 
    "3rd_plur.": [
     "eiv\u00e4t olisi kuuluneet"
    ], 
    "3rd_sing.": [
     "ei olisi kuulunut"
    ], 
    "passive": [
     "ei olisi kuuluttu"
    ]
   }, 
   "conditional_mood > perfect > positive": {
    "1st_plur.": [
     "olisimme kuuluneet"
    ], 
    "1st_sing.": [
     "olisin kuulunut"
    ], 
    "2nd_plur.": [
     "olisitte kuuluneet"
    ], 
    "2nd_sing.": [
     "olisit kuulunut"
    ], 
    "3rd_plur.": [
     "olisivat kuuluneet"
    ], 
    "3rd_sing.": [
     "olisi kuulunut"
    ], 
    "passive": [
     "olisi kuuluttu"
    ]
   }, 
   "conditional_mood > present > negative": {
    "1st_plur.": [
     "emme kuuluisi"
    ], 
    "1st_sing.": [
     "en kuuluisi"
    ], 
    "2nd_plur.": [
     "ette kuuluisi"
    ], 
    "2nd_sing.": [
     "et kuuluisi"
    ], 
    "3rd_plur.": [
     "eiv\u00e4t kuuluisi"
    ], 
    "3rd_sing.": [
     "ei kuuluisi"
    ], 
    "passive": [
     "ei kuuluttaisi"
    ]
   }, 
   "conditional_mood > present > positive": {
    "1st_plur.": [
     "kuuluisimme"
    ], 
    "1st_sing.": [
     "kuuluisin"
    ], 
    "2nd_plur.": [
     "kuuluisitte"
    ], 
    "2nd_sing.": [
     "kuuluisit"
    ], 
    "3rd_plur.": [
     "kuuluisivat"
    ], 
    "3rd_sing.": [
     "kuuluisi"
    ], 
    "passive": [
     "kuuluttaisiin"
    ]
   }, 
   "imperative_mood > perfect > negative": {
    "1st_plur.": [
     "\u00e4lk\u00e4\u00e4mme olko kuuluneet"
    ], 
    "1st_sing.": [
     "\u2014"
    ], 
    "2nd_plur.": [
     "\u00e4lk\u00e4\u00e4 olko kuuluneet"
    ], 
    "2nd_sing.": [
     "\u00e4l\u00e4 ole kuulunut"
    ], 
    "3rd_plur.": [
     "\u00e4lk\u00f6\u00f6t olko kuuluneet"
    ], 
    "3rd_sing.": [
     "\u00e4lk\u00f6\u00f6n olko kuulunut"
    ], 
    "passive": [
     "\u00e4lk\u00f6\u00f6n olko kuuluttu"
    ]
   }, 
   "imperative_mood > perfect > positive": {
    "1st_plur.": [
     "olkaamme kuuluneet"
    ], 
    "1st_sing.": [
     "\u2014"
    ], 
    "2nd_plur.": [
     "olkaa kuuluneet"
    ], 
    "2nd_sing.": [
     "ole kuulunut"
    ], 
    "3rd_plur.": [
     "olkoot kuuluneet"
    ], 
    "3rd_sing.": [
     "olkoon kuulunut"
    ], 
    "passive": [
     "olkoon kuuluttu"
    ]
   }, 
   "imperative_mood > present > negative": {
    "1st_plur.": [
     "\u00e4lk\u00e4\u00e4mme kuuluko"
    ], 
    "1st_sing.": [
     "\u2014"
    ], 
    "2nd_plur.": [
     "\u00e4lk\u00e4\u00e4 kuuluko"
    ], 
    "2nd_sing.": [
     "\u00e4l\u00e4 kuulu"
    ], 
    "3rd_plur.": [
     "\u00e4lk\u00f6\u00f6t kuuluko"
    ], 
    "3rd_sing.": [
     "\u00e4lk\u00f6\u00f6n kuuluko"
    ], 
    "passive": [
     "\u00e4lk\u00f6\u00f6n kuuluttako"
    ]
   }, 
   "imperative_mood > present > positive": {
    "1st_plur.": [
     "kuulukaamme"
    ], 
    "1st_sing.": [
     "\u2014"
    ], 
    "2nd_plur.": [
     "kuulukaa"
    ], 
    "2nd_sing.": [
     "kuulu"
    ], 
    "3rd_plur.": [
     "kuulukoot"
    ], 
    "3rd_sing.": [
     "kuulukoon"
    ], 
    "passive": [
     "kuuluttakoon"
    ]
   }, 
   "indicative_mood > perfect > negative": {
    "1st_plur.": [
     "emme ole kuuluneet"
    ], 
    "1st_sing.": [
     "en ole kuulunut"
    ], 
    "2nd_plur.": [
     "ette ole kuuluneet"
    ], 
    "2nd_sing.": [
     "et ole kuulunut"
    ], 
    "3rd_plur.": [
     "eiv\u00e4t ole kuuluneet"
    ], 
    "3rd_sing.": [
     "ei ole kuulunut"
    ], 
    "passive": [
     "ei ole kuuluttu"
    ]
   }, 
   "indicative_mood > perfect > positive": {
    "1st_plur.": [
     "olemme kuuluneet"
    ], 
    "1st_sing.": [
     "olen kuulunut"
    ], 
    "2nd_plur.": [
     "olette kuuluneet"
    ], 
    "2nd_sing.": [
     "olet kuulunut"
    ], 
    "3rd_plur.": [
     "ovat kuuluneet"
    ], 
    "3rd_sing.": [
     "on kuulunut"
    ], 
    "passive": [
     "on kuuluttu"
    ]
   }, 
   "indicative_mood > present_tense > negative": {
    "1st_plur.": [
     "emme kuulu"
    ], 
    "1st_sing.": [
     "en kuulu"
    ], 
    "2nd_plur.": [
     "ette kuulu"
    ], 
    "2nd_sing.": [
     "et kuulu"
    ], 
    "3rd_plur.": [
     "eiv\u00e4t kuulu"
    ], 
    "3rd_sing.": [
     "ei kuulu"
    ], 
    "passive": [
     "ei kuuluta"
    ]
   }, 
   "indicative_mood > present_tense > positive": {
    "1st_plur.": [
     "kuulumme"
    ], 
    "1st_sing.": [
     "kuulun"
    ], 
    "2nd_plur.": [
     "kuulutte"
    ], 
    "2nd_sing.": [
     "kuulut"
    ], 
    "3rd_plur.": [
     "kuuluvat"
    ], 
    "3rd_sing.": [
     "kuuluu"
    ], 
    "passive": [
     "kuulutaan"
    ]
   }, 
   "nominal_forms > infinitives > active": {
    "1st": [
     "kuulua"
    ], 
    "2nd > inessive": [
     "kuuluessa"
    ], 
    "2nd > instructive": [
     "kuuluen"
    ], 
    "3rd > abessive": [
     "kuulumatta"
    ], 
    "3rd > adessive": [
     "kuulumalla"
    ], 
    "3rd > elative": [
     "kuulumasta"
    ], 
    "3rd > illative": [
     "kuulumaan"
    ], 
    "3rd > inessive": [
     "kuulumassa"
    ], 
    "3rd > instructive": [
     "kuuluman"
    ], 
    "4th > nominative": [
     "kuuluminen"
    ], 
    "4th > partitive": [
     "kuulumista"
    ], 
    "5th": [
     "kuulumaisillaan"
    ], 
    "long_1st": [
     "kuuluakseen"
    ]
   }, 
   "nominal_forms > infinitives > passive": {
    "1st": [
     "kuulua"
    ], 
    "2nd > inessive": [
     "kuuluttaessa"
    ], 
    "2nd > instructive": [
     "\u2014"
    ], 
    "3rd > abessive": [
     "\u2014"
    ], 
    "3rd > adessive": [
     "\u2014"
    ], 
    "3rd > elative": [
     "\u2014"
    ], 
    "3rd > illative": [
     "\u2014"
    ], 
    "3rd > inessive": [
     "\u2014"
    ], 
    "3rd > instructive": [
     "kuuluttaman"
    ], 
    "4th > nominative": [
     "kuuluminen"
    ], 
    "4th > partitive": [
     "kuulumista"
    ], 
    "5th": [
     "kuulumaisillaan"
    ], 
    "long_1st": [
     "kuuluakseen"
    ]
   }, 
   "nominal_forms > participles > active": {
    "agent": [
     "kuuluma"
    ], 
    "negative": [
     "kuulumaton"
    ], 
    "past": [
     "kuulunut"
    ], 
    "present": [
     "kuuluva"
    ]
   }, 
   "nominal_forms > participles > passive": {
    "agent": [
     "kuuluma"
    ], 
    "negative": [
     "kuulumaton"
    ], 
    "past": [
     "kuuluttu"
    ], 
    "present": [
     "kuuluttava"
    ]
   }, 
   "past_tense > negative": {
    "1st_plur.": [
     "emme kuuluneet"
    ], 
    "1st_sing.": [
     "en kuulunut"
    ], 
    "2nd_plur.": [
     "ette kuuluneet"
    ], 
    "2nd_sing.": [
     "et kuulunut"
    ], 
    "3rd_plur.": [
     "eiv\u00e4t kuuluneet"
    ], 
    "3rd_sing.": [
     "ei kuulunut"
    ], 
    "passive": [
     "ei kuuluttu"
    ]
   }, 
   "past_tense > positive": {
    "1st_plur.": [
     "kuuluimme"
    ], 
    "1st_sing.": [
     "kuuluin"
    ], 
    "2nd_plur.": [
     "kuuluitte"
    ], 
    "2nd_sing.": [
     "kuuluit"
    ], 
    "3rd_plur.": [
     "kuuluivat"
    ], 
    "3rd_sing.": [
     "kuului"
    ], 
    "passive": [
     "kuuluttiin"
    ]
   }, 
   "pluperfect > negative": {
    "1st_plur.": [
     "emme olleet kuuluneet"
    ], 
    "1st_sing.": [
     "en ollut kuulunut"
    ], 
    "2nd_plur.": [
     "ette olleet kuuluneet"
    ], 
    "2nd_sing.": [
     "et ollut kuulunut"
    ], 
    "3rd_plur.": [
     "eiv\u00e4t olleet kuuluneet"
    ], 
    "3rd_sing.": [
     "ei ollut kuulunut"
    ], 
    "passive": [
     "ei ollut kuuluttu"
    ]
   }, 
   "pluperfect > positive": {
    "1st_plur.": [
     "olimme kuuluneet"
    ], 
    "1st_sing.": [
     "olin kuulunut"
    ], 
    "2nd_plur.": [
     "olitte kuuluneet"
    ], 
    "2nd_sing.": [
     "olit kuulunut"
    ], 
    "3rd_plur.": [
     "olivat kuuluneet"
    ], 
    "3rd_sing.": [
     "oli kuulunut"
    ], 
    "passive": [
     "oli kuuluttu"
    ]
   }, 
   "potential_mood > perfect > negative": {
    "1st_plur.": [
     "emme liene kuuluneet"
    ], 
    "1st_sing.": [
     "en liene kuulunut"
    ], 
    "2nd_plur.": [
     "ette liene kuuluneet"
    ], 
    "2nd_sing.": [
     "et liene kuulunut"
    ], 
    "3rd_plur.": [
     "eiv\u00e4t liene kuuluneet"
    ], 
    "3rd_sing.": [
     "ei liene kuulunut"
    ], 
    "passive": [
     "ei liene kuuluttu"
    ]
   }, 
   "potential_mood > perfect > positive": {
    "1st_plur.": [
     "lienemme kuuluneet"
    ], 
    "1st_sing.": [
     "lienen kuulunut"
    ], 
    "2nd_plur.": [
     "lienette kuuluneet"
    ], 
    "2nd_sing.": [
     "lienet kuulunut"
    ], 
    "3rd_plur.": [
     "lienev\u00e4t kuuluneet"
    ], 
    "3rd_sing.": [
     "lienee kuulunut"
    ], 
    "passive": [
     "lienee kuuluttu"
    ]
   }, 
   "potential_mood > present > negative": {
    "1st_plur.": [
     "emme kuulune"
    ], 
    "1st_sing.": [
     "en kuulune"
    ], 
    "2nd_plur.": [
     "ette kuulune"
    ], 
    "2nd_sing.": [
     "et kuulune"
    ], 
    "3rd_plur.": [
     "eiv\u00e4t kuulune"
    ], 
    "3rd_sing.": [
     "ei kuulune"
    ], 
    "passive": [
     "ei kuuluttane"
    ]
   }, 
   "potential_mood > present > positive": {
    "1st_plur.": [
     "kuulunemme"
    ], 
    "1st_sing.": [
     "kuulunen"
    ], 
    "2nd_plur.": [
     "kuulunette"
    ], 
    "2nd_sing.": [
     "kuulunet"
    ], 
    "3rd_plur.": [
     "kuulunevat"
    ], 
    "3rd_sing.": [
     "kuulunee"
    ], 
    "passive": [
     "kuuluttaneen"
    ]
   }
  }, 
  "kuunnella": {
   "conditional_mood > perfect > negative": {
    "1st_plur.": [
     "emme olisi kuunnelleet"
    ], 
    "1st_sing.": [
     "en olisi kuunnellut"
    ], 
    "2nd_plur.": [
     "ette olisi kuunnelleet"
    ], 
    "2nd_sing.": [
     "et olisi kuunnellut"
    ], 
    "3rd_plur.": [
     "eiv\u00e4t olisi kuunnelleet"
    ], 
    "3rd_sing.": [
     "ei olisi kuunnellut"
    ], 
    "passive": [
     "ei olisi kuunneltu"
    ]
   }, 
   "conditional_mood > perfect > positive": {
    "1st_plur.": [
     "olisimme kuunnelleet"
    ], 
    "1st_sing.": [
     "olisin kuunnellut"
    ], 
    "2nd_plur.": [
     "olisitte kuunnelleet"
    ], 
    "2nd_sing.": [
     "olisit kuunnellut"
    ], 
    "3rd_plur.": [
     "olisivat kuunnelleet"
    ], 
    "3rd_sing.": [
     "olisi kuunnellut"
    ], 
    "passive": [
     "olisi kuunneltu"
    ]
   }, 
   "conditional_mood > present > negative": {
    "1st_plur.": [
     "emme kuuntelisi"
    ], 
    "1st_sing.": [
     "en kuuntelisi"
    ], 
    "2nd_plur.": [
     "ette kuuntelisi"
    ], 
    "2nd_sing.": [
     "et kuuntelisi"
    ], 
    "3rd_plur.": [
     "eiv\u00e4t kuuntelisi"
    ], 
    "3rd_sing.": [
     "ei kuuntelisi"
    ], 
    "passive": [
     "ei kuunneltaisi"
    ]
   }, 
   "conditional_mood > present > positive": {
    "1st_plur.": [
     "kuuntelisimme"
    ], 
    "1st_sing.": [
     "kuuntelisin"
    ], 
    "2nd_plur.": [
     "kuuntelisitte"
    ], 
    "2nd_sing.": [
     "kuuntelisit"
    ], 
    "3rd_plur.": [
     "kuuntelisivat"
    ], 
    "3rd_sing.": [
     "kuuntelisi"
    ], 
    "passive": [
     "kuunneltaisiin"
    ]
   }, 
   "imperative_mood > perfect > negative": {
    "1st_plur.": [
     "\u00e4lk\u00e4\u00e4mme olko kuunnelleet"
    ], 
    "1st_sing.": [
     "\u2014"
    ], 
    "2nd_plur.": [
     "\u00e4lk\u00e4\u00e4 olko kuunnelleet"
    ], 
    "2nd_sing.": [
     "\u00e4l\u00e4 ole kuunnellut"
    ], 
    "3rd_plur.": [
     "\u00e4lk\u00f6\u00f6t olko kuunnelleet"
    ], 
    "3rd_sing.": [
     "\u00e4lk\u00f6\u00f6n olko kuunnellut"
    ], 
    "passive": [
     "\u00e4lk\u00f6\u00f6n olko kuunneltu"
    ]
   }, 
   "imperative_mood > perfect > positive": {
    "1st_plur.": [
     "olkaamme kuunnelleet"
    ], 
    "1st_sing.": [
     "\u2014"
    ], 
    "2nd_plur.": [
     "olkaa kuunnelleet"
    ], 
    "2nd_sing.": [
     "ole kuunnellut"
    ], 
    "3rd_plur.": [
     "olkoot kuunnelleet"
    ], 
    "3rd_sing.": [
     "olkoon kuunnellut"
    ], 
    "passive": [
     "olkoon kuunneltu"
    ]
   }, 
   "imperative_mood > present > negative": {
    "1st_plur.": [
     "\u00e4lk\u00e4\u00e4mme kuunnelko"
    ], 
    "1st_sing.": [
     "\u2014"
    ], 
    "2nd_plur.": [
     "\u00e4lk\u00e4\u00e4 kuunnelko"
    ], 
    "2nd_sing.": [
     "\u00e4l\u00e4 kuuntele"
    ], 
    "3rd_plur.": [
     "\u00e4lk\u00f6\u00f6t kuunnelko"
    ], 
    "3rd_sing.": [
     "\u00e4lk\u00f6\u00f6n kuunnelko"
    ], 
    "passive": [
     "\u00e4lk\u00f6\u00f6n kuunneltako"
    ]
   }, 
   "imperative_mood > present > positive": {
    "1st_plur.": [
     "kuunnelkaamme"
    ], 
    "1st_sing.": [
     "\u2014"
    ], 
    "2nd_plur.": [
     "kuunnelkaa"
    ], 
    "2nd_sing.": [
     "kuuntele"
    ], 
    "3rd_plur.": [
     "kuunnelkoot"
    ], 
    "3rd_sing.": [
     "kuunnelkoon"
    ], 
    "passive": [
     "kuunneltakoon"
    ]
   }, 
   "indicative_mood > perfect > negative": {
    "1st_plur.": [
     "emme ole kuunnelleet"
    ], 
    "1st_sing.": [
     "en ole kuunnellut"
    ], 
    "2nd_plur.": [
     "ette ole kuunnelleet"
    ], 
    "2nd_sing.": [
     "et ole kuunnellut"
    ], 
    "3rd_plur.": [
     "eiv\u00e4t ole kuunnelleet"
    ], 
    "3rd_sing.": [
     "ei ole kuunnellut"
    ], 
    "passive": [
     "ei ole kuunneltu"
    ]
   }, 
   "indicative_mood > perfect > positive": {
    "1st_plur.": [
     "olemme kuunnelleet"
    ], 
    "1st_sing.": [
     "olen kuunnellut"
    ], 
    "2nd_plur.": [
     "olette kuunnelleet"
    ], 
    "2nd_sing.": [
     "olet kuunnellut"
    ], 
    "3rd_plur.": [
     "ovat kuunnelleet"
    ], 
    "3rd_sing.": [
     "on kuunnellut"
    ], 
    "passive": [
     "on kuunneltu"
    ]
   }, 
   "indicative_mood > present_tense > negative": {
    "1st_plur.": [
     "emme kuuntele"
    ], 
    "1st_sing.": [
     "en kuuntele"
    ], 
    "2nd_plur.": [
     "ette kuuntele"
    ], 
    "2nd_sing.": [
     "et kuuntele"
    ], 
    "3rd_plur.": [
     "eiv\u00e4t kuuntele"
    ], 
    "3rd_sing.": [
     "ei kuuntele"
    ], 
    "passive": [
     "ei kuunnella"
    ]
   }, 
   "indicative_mood > present_tense > positive": {
    "1st_plur.": [
     "kuuntelemme"
    ], 
    "1st_sing.": [
     "kuuntelen"
    ], 
    "2nd_plur.": [
     "kuuntelette"
    ], 
    "2nd_sing.": [
     "kuuntelet"
    ], 
    "3rd_plur.": [
     "kuuntelevat"
    ], 
    "3rd_sing.": [
     "kuuntelee"
    ], 
    "passive": [
     "kuunnellaan"
    ]
   }, 
   "nominal_forms > infinitives > active": {
    "1st": [
     "kuunnella"
    ], 
    "2nd > inessive": [
     "kuunnellessa"
    ], 
    "2nd > instructive": [
     "kuunnellen"
    ], 
    "3rd > abessive": [
     "kuuntelematta"
    ], 
    "3rd > adessive": [
     "kuuntelemalla"
    ], 
    "3rd > elative": [
     "kuuntelemasta"
    ], 
    "3rd > illative": [
     "kuuntelemaan"
    ], 
    "3rd > inessive": [
     "kuuntelemassa"
    ], 
    "3rd > instructive": [
     "kuunteleman"
    ], 
    "4th > nominative": [
     "kuunteleminen"
    ], 
    "4th > partitive": [
     "kuuntelemista"
    ], 
    "5th": [
     "kuuntelemaisillaan"
    ], 
    "long_1st": [
     "kuunnellakseen"
    ]
   }, 
   "nominal_forms > infinitives > passive": {
    "1st": [
     "kuunnella"
    ], 
    "2nd > inessive": [
     "kuunneltaessa"
    ], 
    "2nd > instructive": [
     "\u2014"
    ], 
    "3rd > abessive": [
     "\u2014"
    ], 
    "3rd > adessive": [
     "\u2014"
    ], 
    "3rd > elative": [
     "\u2014"
    ], 
    "3rd > illative": [
     "\u2014"
    ], 
    "3rd > inessive": [
     "\u2014"
    ], 
    "3rd > instructive": [
     "kuunneltaman"
    ], 
    "4th > nominative": [
     "kuunteleminen"
    ], 
    "4th > partitive": [
     "kuuntelemista"
    ], 
    "5th": [
     "kuuntelemaisillaan"
    ], 
    "long_1st": [
     "kuunnellakseen"
    ]
   }, 
   "nominal_forms > participles > active": {
    "agent": [
     "kuuntelema"
    ], 
    "negative": [
     "kuuntelematon"
    ], 
    "past": [
     "kuunnellut"
    ], 
    "present": [
     "kuunteleva"
    ]
   }, 
   "nominal_forms > participles > passive": {
    "agent": [
     "kuuntelema"
    ], 
    "negative": [
     "kuuntelematon"
    ], 
    "past": [
     "kuunneltu"
    ], 
    "present": [
     "kuunneltava"
    ]
   }, 
   "past_tense > negative": {
    "1st_plur.": [
     "emme kuunnelleet"
    ], 
    "1st_sing.": [
     "en kuunnellut"
    ], 
    "2nd_plur.": [
     "ette kuunnelleet"
    ], 
    "2nd_sing.": [
     "et kuunnellut"
    ], 
    "3rd_plur.": [
     "eiv\u00e4t kuunnelleet"
    ], 
    "3rd_sing.": [
     "ei kuunnellut"
    ], 
    "passive": [
     "ei kuunneltu"
    ]
   }, 
   "past_tense > positive": {
    "1st_plur.": [
     "kuuntelimme"
    ], 
    "1st_sing.": [
     "kuuntelin"
    ], 
    "2nd_plur.": [
     "kuuntelitte"
    ], 
    "2nd_sing.": [
     "kuuntelit"
    ], 
    "3rd_plur.": [
     "kuuntelivat"
    ], 
    "3rd_sing.": [
     "kuunteli"
    ], 
    "passive": [
     "kuunneltiin"
    ]
   }, 
   "pluperfect > negative": {
    "1st_plur.": [
     "emme olleet kuunnelleet"
    ], 
    "1st_sing.": [
     "en ollut kuunnellut"
    ], 
    "2nd_plur.": [
     "ette olleet kuunnelleet"
    ], 
    "2nd_sing.": [
     "et ollut kuunnellut"
    ], 
    "3rd_plur.": [
     "eiv\u00e4t olleet kuunnelleet"
    ], 
    "3rd_sing.": [
     "ei ollut kuunnellut"
    ], 
    "passive": [
     "ei ollut kuunneltu"
    ]
   }, 
   "pluperfect > positive": {
    "1st_plur.": [
     "olimme kuunnelleet"
    ], 
    "1st_sing.": [
     "olin kuunnellut"
    ], 
    "2nd_plur.": [
     "olitte kuunnelleet"
    ], 
    "2nd_sing.": [
     "olit kuunnellut"
    ], 
    "3rd_plur.": [
     "olivat kuunnelleet"
    ], 
    "3rd_sing.": [
     "oli kuunnellut"
    ], 
    "passive": [
     "oli kuunneltu"
    ]
   }, 
   "potential_mood > perfect > negative": {
    "1st_plur.": [
     "emme liene kuunnelleet"
    ], 
    "1st_sing.": [
     "en liene kuunnellut"
    ], 
    "2nd_plur.": [
     "ette liene kuunnelleet"
    ], 
    "2nd_sing.": [
     "et liene kuunnellut"
    ], 
    "3rd_plur.": [
     "eiv\u00e4t liene kuunnelleet"
    ], 
    "3rd_sing.": [
     "ei liene kuunnellut"
    ], 
    "passive": [
     "ei liene kuunneltu"
    ]
   }, 
   "potential_mood > perfect > positive": {
    "1st_plur.": [
     "lienemme kuunnelleet"
    ], 
    "1st_sing.": [
     "lienen kuunnellut"
    ], 
    "2nd_plur.": [
     "lienette kuunnelleet"
    ], 
    "2nd_sing.": [
     "lienet kuunnellut"
    ], 
    "3rd_plur.": [
     "lienev\u00e4t kuunnelleet"
    ], 
    "3rd_sing.": [
     "lienee kuunnellut"
    ], 
    "passive": [
     "lienee kuunneltu"
    ]
   }, 
   "potential_mood > present > negative": {
    "1st_plur.": [
     "emme kuunnelle"
    ], 
    "1st_sing.": [
     "en kuunnelle"
    ], 
    "2nd_plur.": [
     "ette kuunnelle"
    ], 
    "2nd_sing.": [
     "et kuunnelle"
    ], 
    "3rd_plur.": [
     "eiv\u00e4t kuunnelle"
    ], 
    "3rd_sing.": [
     "ei kuunnelle"
    ], 
    "passive": [
     "ei kuunneltane"
    ]
   }, 
   "potential_mood > present > positive": {
    "1st_plur.": [
     "kuunnellemme"
    ], 
    "1st_sing.": [
     "kuunnellen"
    ], 
    "2nd_plur.": [
     "kuunnellette"
    ], 
    "2nd_sing.": [
     "kuunnellet"
    ], 
    "3rd_plur.": [
     "kuunnellevat"
    ], 
    "3rd_sing.": [
     "kuunnellee"
    ], 
    "passive": [
     "kuunneltaneen"
    ]
   }
  }, 
  "kymmenen": {
   "plural": {
    "abessive": [
     "kymmenitt\u00e4"
    ], 
    "ablative": [
     "kymmenilt\u00e4"
    ], 
    "accusative > gen.": [
     "kymmenet"
    ], 
    "accusative > nom.": [
     "kymmenet"
    ], 
    "adessive": [
     "kymmenill\u00e4"
    ], 
    "allative": [
     "kymmenille"
    ], 
    "comitative": [
     "kymmenine"
    ], 
    "elative": [
     "kymmenist\u00e4"
    ], 
    "essive": [
     "kymmenin\u00e4"
    ], 
    "genitive": [
     "kymmenien", 
     "kymmenten"
    ], 
    "illative": [
     "kymmeniin"
    ], 
    "inessive": [
     "kymmeniss\u00e4"
    ], 
    "instructive": [
     "kymmenin"
    ], 
    "nominative": [
     "kymmenet"
    ], 
    "partitive": [
     "kymmeni\u00e4"
    ], 
    "translative": [
     "kymmeniksi"
    ]
   }, 
   "singular": {
    "abessive": [
     "kymmenett\u00e4"
    ], 
    "ablative": [
     "kymmenelt\u00e4"
    ], 
    "accusative > gen.": [
     "kymmenen"
    ], 
    "accusative > nom.": [
     "kymmenen"
    ], 
    "adessive": [
     "kymmenell\u00e4"
    ], 
    "allative": [
     "kymmenelle"
    ], 
    "comitative": [
     "\u2014"
    ], 
    "elative": [
     "kymmenest\u00e4"
    ], 
    "essive": [
     "kymmenen\u00e4"
    ], 
    "genitive": [
     "kymmenen"
    ], 
    "illative": [
     "kymmeneen"
    ], 
    "inessive": [
     "kymmeness\u00e4"
    ], 
    "instructive": [
     "\u2014"
    ], 
    "nominative": [
     "kymmenen"
    ], 
    "partitive": [
     "kymment\u00e4"
    ], 
    "translative": [
     "kymmeneksi"
    ]
   }
  }, 
  "kyse": {
   "plural": {
    "abessive": [
     "kyseitt\u00e4"
    ], 
    "ablative": [
     "kyseilt\u00e4"
    ], 
    "accusative > gen.": [
     "kyseet"
    ], 
    "accusative > nom.": [
     "kyseet"
    ], 
    "adessive": [
     "kyseill\u00e4"
    ], 
    "allative": [
     "kyseille"
    ], 
    "comitative": [
     "kyseineen"
    ], 
    "elative": [
     "kyseist\u00e4"
    ], 
    "essive": [
     "kysein\u00e4"
    ], 
    "genitive": [
     "kyseiden", 
     "kyseitten"
    ], 
    "illative": [
     "kyseisiin", 
     "kyseihin"
    ], 
    "inessive": [
     "kyseiss\u00e4"
    ], 
    "instructive": [
     "kysein"
    ], 
    "nominative": [
     "kyseet"
    ], 
    "partitive": [
     "kyseit\u00e4"
    ], 
    "translative": [
     "kyseiksi"
    ]
   }, 
   "singular": {
    "abessive": [
     "kyseett\u00e4"
    ], 
    "ablative": [
     "kyseelt\u00e4"
    ], 
    "accusative > gen.": [
     "kyseen"
    ], 
    "accusative > nom.": [
     "kyse"
    ], 
    "adessive": [
     "kyseell\u00e4"
    ], 
    "allative": [
     "kyseelle"
    ], 
    "comitative": [
     "\u2014"
    ], 
    "elative": [
     "kyseest\u00e4"
    ], 
    "essive": [
     "kyseen\u00e4"
    ], 
    "genitive": [
     "kyseen"
    ], 
    "illative": [
     "kyseeseen"
    ], 
    "inessive": [
     "kyseess\u00e4"
    ], 
    "instructive": [
     "\u2014"
    ], 
    "nominative": [
     "kyse"
    ], 
    "partitive": [
     "kysett\u00e4"
    ], 
    "translative": [
     "kyseeksi"
    ]
   }
  }, 
  "kysymys": {
   "plural": {
    "abessive": [
     "kysymyksitt\u00e4"
    ], 
    "ablative": [
     "kysymyksilt\u00e4"
    ], 
    "accusative > gen.": [
     "kysymykset"
    ], 
    "accusative > nom.": [
     "kysymykset"
    ], 
    "adessive": [
     "kysymyksill\u00e4"
    ], 
    "allative": [
     "kysymyksille"
    ], 
    "comitative": [
     "kysymyksineen"
    ], 
    "elative": [
     "kysymyksist\u00e4"
    ], 
    "essive": [
     "kysymyksin\u00e4"
    ], 
    "genitive": [
     "kysymysten", 
     "kysymyksien"
    ], 
    "illative": [
     "kysymyksiin"
    ], 
    "inessive": [
     "kysymyksiss\u00e4"
    ], 
    "instructive": [
     "kysymyksin"
    ], 
    "nominative": [
     "kysymykset"
    ], 
    "partitive": [
     "kysymyksi\u00e4"
    ], 
    "translative": [
     "kysymyksiksi"
    ]
   }, 
   "singular": {
    "abessive": [
     "kysymyksett\u00e4"
    ], 
    "ablative": [
     "kysymykselt\u00e4"
    ], 
    "accusative > gen.": [
     "kysymyksen"
    ], 
    "accusative > nom.": [
     "kysymys"
    ], 
    "adessive": [
     "kysymyksell\u00e4"
    ], 
    "allative": [
     "kysymykselle"
    ], 
    "comitative": [
     "\u2014"
    ], 
    "elative": [
     "kysymyksest\u00e4"
    ], 
    "essive": [
     "kysymyksen\u00e4"
    ], 
    "genitive": [
     "kysymyksen"
    ], 
    "illative": [
     "kysymykseen"
    ], 
    "inessive": [
     "kysymyksess\u00e4"
    ], 
    "instructive": [
     "\u2014"
    ], 
    "nominative": [
     "kysymys"
    ], 
    "partitive": [
     "kysymyst\u00e4"
    ], 
    "translative": [
     "kysymykseksi"
    ]
   }
  }, 
  "kysy\u00e4": {
   "conditional_mood > perfect > negative": {
    "1st_plur.": [
     "emme olisi kysyneet"
    ], 
    "1st_sing.": [
     "en olisi kysynyt"
    ], 
    "2nd_plur.": [
     "ette olisi kysyneet"
    ], 
    "2nd_sing.": [
     "et olisi kysynyt"
    ], 
    "3rd_plur.": [
     "eiv\u00e4t olisi kysyneet"
    ], 
    "3rd_sing.": [
     "ei olisi kysynyt"
    ], 
    "passive": [
     "ei olisi kysytty"
    ]
   }, 
   "conditional_mood > perfect > positive": {
    "1st_plur.": [
     "olisimme kysyneet"
    ], 
    "1st_sing.": [
     "olisin kysynyt"
    ], 
    "2nd_plur.": [
     "olisitte kysyneet"
    ], 
    "2nd_sing.": [
     "olisit kysynyt"
    ], 
    "3rd_plur.": [
     "olisivat kysyneet"
    ], 
    "3rd_sing.": [
     "olisi kysynyt"
    ], 
    "passive": [
     "olisi kysytty"
    ]
   }, 
   "conditional_mood > present > negative": {
    "1st_plur.": [
     "emme kysyisi"
    ], 
    "1st_sing.": [
     "en kysyisi"
    ], 
    "2nd_plur.": [
     "ette kysyisi"
    ], 
    "2nd_sing.": [
     "et kysyisi"
    ], 
    "3rd_plur.": [
     "eiv\u00e4t kysyisi"
    ], 
    "3rd_sing.": [
     "ei kysyisi"
    ], 
    "passive": [
     "ei kysytt\u00e4isi"
    ]
   }, 
   "conditional_mood > present > positive": {
    "1st_plur.": [
     "kysyisimme"
    ], 
    "1st_sing.": [
     "kysyisin"
    ], 
    "2nd_plur.": [
     "kysyisitte"
    ], 
    "2nd_sing.": [
     "kysyisit"
    ], 
    "3rd_plur.": [
     "kysyisiv\u00e4t"
    ], 
    "3rd_sing.": [
     "kysyisi"
    ], 
    "passive": [
     "kysytt\u00e4isiin"
    ]
   }, 
   "imperative_mood > perfect > negative": {
    "1st_plur.": [
     "\u00e4lk\u00e4\u00e4mme olko kysyneet"
    ], 
    "1st_sing.": [
     "\u2014"
    ], 
    "2nd_plur.": [
     "\u00e4lk\u00e4\u00e4 olko kysyneet"
    ], 
    "2nd_sing.": [
     "\u00e4l\u00e4 ole kysynyt"
    ], 
    "3rd_plur.": [
     "\u00e4lk\u00f6\u00f6t olko kysyneet"
    ], 
    "3rd_sing.": [
     "\u00e4lk\u00f6\u00f6n olko kysynyt"
    ], 
    "passive": [
     "\u00e4lk\u00f6\u00f6n olko kysytty"
    ]
   }, 
   "imperative_mood > perfect > positive": {
    "1st_plur.": [
     "olkaamme kysyneet"
    ], 
    "1st_sing.": [
     "\u2014"
    ], 
    "2nd_plur.": [
     "olkaa kysyneet"
    ], 
    "2nd_sing.": [
     "ole kysynyt"
    ], 
    "3rd_plur.": [
     "olkoot kysyneet"
    ], 
    "3rd_sing.": [
     "olkoon kysynyt"
    ], 
    "passive": [
     "olkoon kysytty"
    ]
   }, 
   "imperative_mood > present > negative": {
    "1st_plur.": [
     "\u00e4lk\u00e4\u00e4mme kysyk\u00f6"
    ], 
    "1st_sing.": [
     "\u2014"
    ], 
    "2nd_plur.": [
     "\u00e4lk\u00e4\u00e4 kysyk\u00f6"
    ], 
    "2nd_sing.": [
     "\u00e4l\u00e4 kysy"
    ], 
    "3rd_plur.": [
     "\u00e4lk\u00f6\u00f6t kysyk\u00f6"
    ], 
    "3rd_sing.": [
     "\u00e4lk\u00f6\u00f6n kysyk\u00f6"
    ], 
    "passive": [
     "\u00e4lk\u00f6\u00f6n kysytt\u00e4k\u00f6"
    ]
   }, 
   "imperative_mood > present > positive": {
    "1st_plur.": [
     "kysyk\u00e4\u00e4mme"
    ], 
    "1st_sing.": [
     "\u2014"
    ], 
    "2nd_plur.": [
     "kysyk\u00e4\u00e4"
    ], 
    "2nd_sing.": [
     "kysy"
    ], 
    "3rd_plur.": [
     "kysyk\u00f6\u00f6t"
    ], 
    "3rd_sing.": [
     "kysyk\u00f6\u00f6n"
    ], 
    "passive": [
     "kysytt\u00e4k\u00f6\u00f6n"
    ]
   }, 
   "indicative_mood > perfect > negative": {
    "1st_plur.": [
     "emme ole kysyneet"
    ], 
    "1st_sing.": [
     "en ole kysynyt"
    ], 
    "2nd_plur.": [
     "ette ole kysyneet"
    ], 
    "2nd_sing.": [
     "et ole kysynyt"
    ], 
    "3rd_plur.": [
     "eiv\u00e4t ole kysyneet"
    ], 
    "3rd_sing.": [
     "ei ole kysynyt"
    ], 
    "passive": [
     "ei ole kysytty"
    ]
   }, 
   "indicative_mood > perfect > positive": {
    "1st_plur.": [
     "olemme kysyneet"
    ], 
    "1st_sing.": [
     "olen kysynyt"
    ], 
    "2nd_plur.": [
     "olette kysyneet"
    ], 
    "2nd_sing.": [
     "olet kysynyt"
    ], 
    "3rd_plur.": [
     "ovat kysyneet"
    ], 
    "3rd_sing.": [
     "on kysynyt"
    ], 
    "passive": [
     "on kysytty"
    ]
   }, 
   "indicative_mood > present_tense > negative": {
    "1st_plur.": [
     "emme kysy"
    ], 
    "1st_sing.": [
     "en kysy"
    ], 
    "2nd_plur.": [
     "ette kysy"
    ], 
    "2nd_sing.": [
     "et kysy"
    ], 
    "3rd_plur.": [
     "eiv\u00e4t kysy"
    ], 
    "3rd_sing.": [
     "ei kysy"
    ], 
    "passive": [
     "ei kysyt\u00e4"
    ]
   }, 
   "indicative_mood > present_tense > positive": {
    "1st_plur.": [
     "kysymme"
    ], 
    "1st_sing.": [
     "kysyn"
    ], 
    "2nd_plur.": [
     "kysytte"
    ], 
    "2nd_sing.": [
     "kysyt"
    ], 
    "3rd_plur.": [
     "kysyv\u00e4t"
    ], 
    "3rd_sing.": [
     "kysyy"
    ], 
    "passive": [
     "kysyt\u00e4\u00e4n"
    ]
   }, 
   "nominal_forms > infinitives > active": {
    "1st": [
     "kysy\u00e4"
    ], 
    "2nd > inessive": [
     "kysyess\u00e4"
    ], 
    "2nd > instructive": [
     "kysyen"
    ], 
    "3rd > abessive": [
     "kysym\u00e4tt\u00e4"
    ], 
    "3rd > adessive": [
     "kysym\u00e4ll\u00e4"
    ], 
    "3rd > elative": [
     "kysym\u00e4st\u00e4"
    ], 
    "3rd > illative": [
     "kysym\u00e4\u00e4n"
    ], 
    "3rd > inessive": [
     "kysym\u00e4ss\u00e4"
    ], 
    "3rd > instructive": [
     "kysym\u00e4n"
    ], 
    "4th > nominative": [
     "kysyminen"
    ], 
    "4th > partitive": [
     "kysymist\u00e4"
    ], 
    "5th": [
     "kysym\u00e4isill\u00e4\u00e4n"
    ], 
    "long_1st": [
     "kysy\u00e4kseen"
    ]
   }, 
   "nominal_forms > infinitives > passive": {
    "1st": [
     "kysy\u00e4"
    ], 
    "2nd > inessive": [
     "kysytt\u00e4ess\u00e4"
    ], 
    "2nd > instructive": [
     "\u2014"
    ], 
    "3rd > abessive": [
     "\u2014"
    ], 
    "3rd > adessive": [
     "\u2014"
    ], 
    "3rd > elative": [
     "\u2014"
    ], 
    "3rd > illative": [
     "\u2014"
    ], 
    "3rd > inessive": [
     "\u2014"
    ], 
    "3rd > instructive": [
     "kysytt\u00e4m\u00e4n"
    ], 
    "4th > nominative": [
     "kysyminen"
    ], 
    "4th > partitive": [
     "kysymist\u00e4"
    ], 
    "5th": [
     "kysym\u00e4isill\u00e4\u00e4n"
    ], 
    "long_1st": [
     "kysy\u00e4kseen"
    ]
   }, 
   "nominal_forms > participles > active": {
    "agent": [
     "kysym\u00e4"
    ], 
    "negative": [
     "kysym\u00e4t\u00f6n"
    ], 
    "past": [
     "kysynyt"
    ], 
    "present": [
     "kysyv\u00e4"
    ]
   }, 
   "nominal_forms > participles > passive": {
    "agent": [
     "kysym\u00e4"
    ], 
    "negative": [
     "kysym\u00e4t\u00f6n"
    ], 
    "past": [
     "kysytty"
    ], 
    "present": [
     "kysytt\u00e4v\u00e4"
    ]
   }, 
   "past_tense > negative": {
    "1st_plur.": [
     "emme kysyneet"
    ], 
    "1st_sing.": [
     "en kysynyt"
    ], 
    "2nd_plur.": [
     "ette kysyneet"
    ], 
    "2nd_sing.": [
     "et kysynyt"
    ], 
    "3rd_plur.": [
     "eiv\u00e4t kysyneet"
    ], 
    "3rd_sing.": [
     "ei kysynyt"
    ], 
    "passive": [
     "ei kysytty"
    ]
   }, 
   "past_tense > positive": {
    "1st_plur.": [
     "kysyimme"
    ], 
    "1st_sing.": [
     "kysyin"
    ], 
    "2nd_plur.": [
     "kysyitte"
    ], 
    "2nd_sing.": [
     "kysyit"
    ], 
    "3rd_plur.": [
     "kysyiv\u00e4t"
    ], 
    "3rd_sing.": [
     "kysyi"
    ], 
    "passive": [
     "kysyttiin"
    ]
   }, 
   "pluperfect > negative": {
    "1st_plur.": [
     "emme olleet kysyneet"
    ], 
    "1st_sing.": [
     "en ollut kysynyt"
    ], 
    "2nd_plur.": [
     "ette olleet kysyneet"
    ], 
    "2nd_sing.": [
     "et ollut kysynyt"
    ], 
    "3rd_plur.": [
     "eiv\u00e4t olleet kysyneet"
    ], 
    "3rd_sing.": [
     "ei ollut kysynyt"
    ], 
    "passive": [
     "ei ollut kysytty"
    ]
   }, 
   "pluperfect > positive": {
    "1st_plur.": [
     "olimme kysyneet"
    ], 
    "1st_sing.": [
     "olin kysynyt"
    ], 
    "2nd_plur.": [
     "olitte kysyneet"
    ], 
    "2nd_sing.": [
     "olit kysynyt"
    ], 
    "3rd_plur.": [
     "olivat kysyneet"
    ], 
    "3rd_sing.": [
     "oli kysynyt"
    ], 
    "passive": [
     "oli kysytty"
    ]
   }, 
   "potential_mood > perfect > negative": {
    "1st_plur.": [
     "emme liene kysyneet"
    ], 
    "1st_sing.": [
     "en liene kysynyt"
    ], 
    "2nd_plur.": [
     "ette liene kysyneet"
    ], 
    "2nd_sing.": [
     "et liene kysynyt"
    ], 
    "3rd_plur.": [
     "eiv\u00e4t liene kysyneet"
    ], 
    "3rd_sing.": [
     "ei liene kysynyt"
    ], 
    "passive": [
     "ei liene kysytty"
    ]
   }, 
   "potential_mood > perfect > positive": {
    "1st_plur.": [
     "lienemme kysyneet"
    ], 
    "1st_sing.": [
     "lienen kysynyt"
    ], 
    "2nd_plur.": [
     "lienette kysyneet"
    ], 
    "2nd_sing.": [
     "lienet kysynyt"
    ], 
    "3rd_plur.": [
     "lienev\u00e4t kysyneet"
    ], 
    "3rd_sing.": [
     "lienee kysynyt"
    ], 
    "passive": [
     "lienee kysytty"
    ]
   }, 
   "potential_mood > present > negative": {
    "1st_plur.": [
     "emme kysyne"
    ], 
    "1st_sing.": [
     "en kysyne"
    ], 
    "2nd_plur.": [
     "ette kysyne"
    ], 
    "2nd_sing.": [
     "et kysyne"
    ], 
    "3rd_plur.": [
     "eiv\u00e4t kysyne"
    ], 
    "3rd_sing.": [
     "ei kysyne"
    ], 
    "passive": [
     "ei kysytt\u00e4ne"
    ]
   }, 
   "potential_mood > present > positive": {
    "1st_plur.": [
     "kysynemme"
    ], 
    "1st_sing.": [
     "kysynen"
    ], 
    "2nd_plur.": [
     "kysynette"
    ], 
    "2nd_sing.": [
     "kysynet"
    ], 
    "3rd_plur.": [
     "kysynev\u00e4t"
    ], 
    "3rd_sing.": [
     "kysynee"
    ], 
    "passive": [
     "kysytt\u00e4neen"
    ]
   }
  }, 
  "k\u00e4yd\u00e4": {
   "conditional_mood > perfect > negative": {
    "1st_plur.": [
     "emme olisi k\u00c3\u00a4yneet"
    ], 
    "1st_sing.": [
     "en olisi k\u00c3\u00a4ynyt"
    ], 
    "2nd_plur.": [
     "ette olisi k\u00c3\u00a4yneet"
    ], 
    "2nd_sing.": [
     "et olisi k\u00c3\u00a4ynyt"
    ], 
    "3rd_plur.": [
     "eiv\u00c3\u00a4t olisi k\u00c3\u00a4yneet"
    ], 
    "3rd_sing.": [
     "ei olisi k\u00c3\u00a4ynyt"
    ], 
    "passive": [
     "ei olisi k\u00c3\u00a4yty"
    ]
   }, 
   "conditional_mood > perfect > positive": {
    "1st_plur.": [
     "olisimme k\u00c3\u00a4yneet"
    ], 
    "1st_sing.": [
     "olisin k\u00c3\u00a4ynyt"
    ], 
    "2nd_plur.": [
     "olisitte k\u00c3\u00a4yneet"
    ], 
    "2nd_sing.": [
     "olisit k\u00c3\u00a4ynyt"
    ], 
    "3rd_plur.": [
     "olisivat k\u00c3\u00a4yneet"
    ], 
    "3rd_sing.": [
     "olisi k\u00c3\u00a4ynyt"
    ], 
    "passive": [
     "olisi k\u00c3\u00a4yty"
    ]
   }, 
   "conditional_mood > present > negative": {
    "1st_plur.": [
     "emme k\u00c3\u00a4visi"
    ], 
    "1st_sing.": [
     "en k\u00c3\u00a4visi"
    ], 
    "2nd_plur.": [
     "ette k\u00c3\u00a4visi"
    ], 
    "2nd_sing.": [
     "et k\u00c3\u00a4visi"
    ], 
    "3rd_plur.": [
     "eiv\u00c3\u00a4t k\u00c3\u00a4visi"
    ], 
    "3rd_sing.": [
     "ei k\u00c3\u00a4visi"
    ], 
    "passive": [
     "ei k\u00c3\u00a4yt\u00c3\u00a4isi"
    ]
   }, 
   "conditional_mood > present > positive": {
    "1st_plur.": [
     "k\u00c3\u00a4visimme"
    ], 
    "1st_sing.": [
     "k\u00c3\u00a4visin"
    ], 
    "2nd_plur.": [
     "k\u00c3\u00a4visitte"
    ], 
    "2nd_sing.": [
     "k\u00c3\u00a4visit"
    ], 
    "3rd_plur.": [
     "k\u00c3\u00a4visiv\u00c3\u00a4t"
    ], 
    "3rd_sing.": [
     "k\u00c3\u00a4visi"
    ], 
    "passive": [
     "k\u00c3\u00a4yt\u00c3\u00a4isiin"
    ]
   }, 
   "imperative_mood > perfect > negative": {
    "1st_plur.": [
     "\u00c3\u00a4lk\u00c3\u00a4\u00c3\u00a4mme olko k\u00c3\u00a4yneet"
    ], 
    "1st_sing.": [
     "\u00e2 &rdquo;"
    ], 
    "2nd_plur.": [
     "\u00c3\u00a4lk\u00c3\u00a4\u00c3\u00a4 olko k\u00c3\u00a4yneet"
    ], 
    "2nd_sing.": [
     "\u00c3\u00a4l\u00c3\u00a4 ole k\u00c3\u00a4ynyt"
    ], 
    "3rd_plur.": [
     "\u00c3\u00a4lk\u00c3\u00b6\u00c3\u00b6t olko k\u00c3\u00a4yneet"
    ], 
    "3rd_sing.": [
     "\u00c3\u00a4lk\u00c3\u00b6\u00c3\u00b6n olko k\u00c3\u00a4ynyt"
    ], 
    "passive": [
     "\u00c3\u00a4lk\u00c3\u00b6\u00c3\u00b6n olko k\u00c3\u00a4yty"
    ]
   }, 
   "imperative_mood > perfect > positive": {
    "1st_plur.": [
     "olkaamme k\u00c3\u00a4yneet"
    ], 
    "1st_sing.": [
     "\u00e2 &rdquo;"
    ], 
    "2nd_plur.": [
     "olkaa k\u00c3\u00a4yneet"
    ], 
    "2nd_sing.": [
     "ole k\u00c3\u00a4ynyt"
    ], 
    "3rd_plur.": [
     "olkoot k\u00c3\u00a4yneet"
    ], 
    "3rd_sing.": [
     "olkoon k\u00c3\u00a4ynyt"
    ], 
    "passive": [
     "olkoon k\u00c3\u00a4yty"
    ]
   }, 
   "imperative_mood > present > negative": {
    "1st_plur.": [
     "\u00c3\u00a4lk\u00c3\u00a4\u00c3\u00a4mme k\u00c3\u00a4yk\u00c3\u00b6"
    ], 
    "1st_sing.": [
     "\u00e2 &rdquo;"
    ], 
    "2nd_plur.": [
     "\u00c3\u00a4lk\u00c3\u00a4\u00c3\u00a4 k\u00c3\u00a4yk\u00c3\u00b6"
    ], 
    "2nd_sing.": [
     "\u00c3\u00a4l\u00c3\u00a4 k\u00c3\u00a4y"
    ], 
    "3rd_plur.": [
     "\u00c3\u00a4lk\u00c3\u00b6\u00c3\u00b6t k\u00c3\u00a4yk\u00c3\u00b6"
    ], 
    "3rd_sing.": [
     "\u00c3\u00a4lk\u00c3\u00b6\u00c3\u00b6n k\u00c3\u00a4yk\u00c3\u00b6"
    ], 
    "passive": [
     "\u00c3\u00a4lk\u00c3\u00b6\u00c3\u00b6n k\u00c3\u00a4yt\u00c3\u00a4k\u00c3\u00b6"
    ]
   }, 
   "imperative_mood > present > positive": {
    "1st_plur.": [
     "k\u00c3\u00a4yk\u00c3\u00a4\u00c3\u00a4mme"
    ], 
    "1st_sing.": [
     "\u00e2 &rdquo;"
    ], 
    "2nd_plur.": [
     "k\u00c3\u00a4yk\u00c3\u00a4\u00c3\u00a4"
    ], 
    "2nd_sing.": [
     "k\u00c3\u00a4y"
    ], 
    "3rd_plur.": [
     "k\u00c3\u00a4yk\u00c3\u00b6\u00c3\u00b6t"
    ], 
    "3rd_sing.": [
     "k\u00c3\u00a4yk\u00c3\u00b6\u00c3\u00b6n"
    ], 
    "passive": [
     "k\u00c3\u00a4yt\u00c3\u00a4k\u00c3\u00b6\u00c3\u00b6n"
    ]
   }, 
   "indicative_mood > perfect > negative": {
    "1st_plur.": [
     "emme ole k\u00c3\u00a4yneet"
    ], 
    "1st_sing.": [
     "en ole k\u00c3\u00a4ynyt"
    ], 
    "2nd_plur.": [
     "ette ole k\u00c3\u00a4yneet"
    ], 
    "2nd_sing.": [
     "et ole k\u00c3\u00a4ynyt"
    ], 
    "3rd_plur.": [
     "eiv\u00c3\u00a4t ole k\u00c3\u00a4yneet"
    ], 
    "3rd_sing.": [
     "ei ole k\u00c3\u00a4ynyt"
    ], 
    "passive": [
     "ei ole k\u00c3\u00a4yty"
    ]
   }, 
   "indicative_mood > perfect > positive": {
    "1st_plur.": [
     "olemme k\u00c3\u00a4yneet"
    ], 
    "1st_sing.": [
     "olen k\u00c3\u00a4ynyt"
    ], 
    "2nd_plur.": [
     "olette k\u00c3\u00a4yneet"
    ], 
    "2nd_sing.": [
     "olet k\u00c3\u00a4ynyt"
    ], 
    "3rd_plur.": [
     "ovat k\u00c3\u00a4yneet"
    ], 
    "3rd_sing.": [
     "on k\u00c3\u00a4ynyt"
    ], 
    "passive": [
     "on k\u00c3\u00a4yty"
    ]
   }, 
   "indicative_mood > present_tense > negative": {
    "1st_plur.": [
     "emme k\u00c3\u00a4y"
    ], 
    "1st_sing.": [
     "en k\u00c3\u00a4y"
    ], 
    "2nd_plur.": [
     "ette k\u00c3\u00a4y"
    ], 
    "2nd_sing.": [
     "et k\u00c3\u00a4y"
    ], 
    "3rd_plur.": [
     "eiv\u00c3\u00a4t k\u00c3\u00a4y"
    ], 
    "3rd_sing.": [
     "ei k\u00c3\u00a4y"
    ], 
    "passive": [
     "ei k\u00c3\u00a4yd\u00c3\u00a4"
    ]
   }, 
   "indicative_mood > present_tense > positive": {
    "1st_plur.": [
     "k\u00c3\u00a4ymme"
    ], 
    "1st_sing.": [
     "k\u00c3\u00a4yn"
    ], 
    "2nd_plur.": [
     "k\u00c3\u00a4ytte"
    ], 
    "2nd_sing.": [
     "k\u00c3\u00a4yt"
    ], 
    "3rd_plur.": [
     "k\u00c3\u00a4yv\u00c3\u00a4t"
    ], 
    "3rd_sing.": [
     "k\u00c3\u00a4y"
    ], 
    "passive": [
     "k\u00c3\u00a4yd\u00c3\u00a4\u00c3\u00a4n"
    ]
   }, 
   "nominal_forms > infinitives > active": {
    "1st": [
     "k\u00c3\u00a4yd\u00c3\u00a4"
    ], 
    "2nd > inessive": [
     "k\u00c3\u00a4ydess\u00c3\u00a4"
    ], 
    "2nd > instructive": [
     "k\u00c3\u00a4yden"
    ], 
    "3rd > abessive": [
     "k\u00c3\u00a4ym\u00c3\u00a4tt\u00c3\u00a4"
    ], 
    "3rd > adessive": [
     "k\u00c3\u00a4ym\u00c3\u00a4ll\u00c3\u00a4"
    ], 
    "3rd > elative": [
     "k\u00c3\u00a4ym\u00c3\u00a4st\u00c3\u00a4"
    ], 
    "3rd > illative": [
     "k\u00c3\u00a4ym\u00c3\u00a4\u00c3\u00a4n"
    ], 
    "3rd > inessive": [
     "k\u00c3\u00a4ym\u00c3\u00a4ss\u00c3\u00a4"
    ], 
    "3rd > instructive": [
     "k\u00c3\u00a4ym\u00c3\u00a4n"
    ], 
    "4th > nominative": [
     "k\u00c3\u00a4yminen"
    ], 
    "4th > partitive": [
     "k\u00c3\u00a4ymist\u00c3\u00a4"
    ], 
    "5th": [
     "k\u00c3\u00a4ym\u00c3\u00a4isill\u00c3\u00a4\u00c3\u00a4n"
    ], 
    "long_1st": [
     "k\u00c3\u00a4yd\u00c3\u00a4kseen"
    ]
   }, 
   "nominal_forms > infinitives > passive": {
    "1st": [
     "k\u00c3\u00a4yd\u00c3\u00a4"
    ], 
    "2nd > inessive": [
     "k\u00c3\u00a4yt\u00c3\u00a4ess\u00c3\u00a4"
    ], 
    "2nd > instructive": [
     "\u00e2 &rdquo;"
    ], 
    "3rd > abessive": [
     "\u00e2 &rdquo;"
    ], 
    "3rd > adessive": [
     "\u00e2 &rdquo;"
    ], 
    "3rd > elative": [
     "\u00e2 &rdquo;"
    ], 
    "3rd > illative": [
     "\u00e2 &rdquo;"
    ], 
    "3rd > inessive": [
     "\u00e2 &rdquo;"
    ], 
    "3rd > instructive": [
     "k\u00c3\u00a4yt\u00c3\u00a4m\u00c3\u00a4n"
    ], 
    "4th > nominative": [
     "k\u00c3\u00a4yminen"
    ], 
    "4th > partitive": [
     "k\u00c3\u00a4ymist\u00c3\u00a4"
    ], 
    "5th": [
     "k\u00c3\u00a4ym\u00c3\u00a4isill\u00c3\u00a4\u00c3\u00a4n"
    ], 
    "long_1st": [
     "k\u00c3\u00a4yd\u00c3\u00a4kseen"
    ]
   }, 
   "nominal_forms > participles > active": {
    "agent": [
     "k\u00c3\u00a4ym\u00c3\u00a4"
    ], 
    "negative": [
     "k\u00c3\u00a4ym\u00c3\u00a4t\u00c3\u00b6n"
    ], 
    "past": [
     "k\u00c3\u00a4ynyt"
    ], 
    "present": [
     "k\u00c3\u00a4yv\u00c3\u00a4"
    ]
   }, 
   "nominal_forms > participles > passive": {
    "agent": [
     "k\u00c3\u00a4ym\u00c3\u00a4"
    ], 
    "negative": [
     "k\u00c3\u00a4ym\u00c3\u00a4t\u00c3\u00b6n"
    ], 
    "past": [
     "k\u00c3\u00a4yty"
    ], 
    "present": [
     "k\u00c3\u00a4yt\u00c3\u00a4v\u00c3\u00a4"
    ]
   }, 
   "past_tense > negative": {
    "1st_plur.": [
     "emme k\u00c3\u00a4yneet"
    ], 
    "1st_sing.": [
     "en k\u00c3\u00a4ynyt"
    ], 
    "2nd_plur.": [
     "ette k\u00c3\u00a4yneet"
    ], 
    "2nd_sing.": [
     "et k\u00c3\u00a4ynyt"
    ], 
    "3rd_plur.": [
     "eiv\u00c3\u00a4t k\u00c3\u00a4yneet"
    ], 
    "3rd_sing.": [
     "ei k\u00c3\u00a4ynyt"
    ], 
    "passive": [
     "ei k\u00c3\u00a4yty"
    ]
   }, 
   "past_tense > positive": {
    "1st_plur.": [
     "k\u00c3\u00a4vimme"
    ], 
    "1st_sing.": [
     "k\u00c3\u00a4vin"
    ], 
    "2nd_plur.": [
     "k\u00c3\u00a4vitte"
    ], 
    "2nd_sing.": [
     "k\u00c3\u00a4vit"
    ], 
    "3rd_plur.": [
     "k\u00c3\u00a4viv\u00c3\u00a4t"
    ], 
    "3rd_sing.": [
     "k\u00c3\u00a4vi"
    ], 
    "passive": [
     "k\u00c3\u00a4ytiin"
    ]
   }, 
   "pluperfect > negative": {
    "1st_plur.": [
     "emme olleet k\u00c3\u00a4yneet"
    ], 
    "1st_sing.": [
     "en ollut k\u00c3\u00a4ynyt"
    ], 
    "2nd_plur.": [
     "ette olleet k\u00c3\u00a4yneet"
    ], 
    "2nd_sing.": [
     "et ollut k\u00c3\u00a4ynyt"
    ], 
    "3rd_plur.": [
     "eiv\u00c3\u00a4t olleet k\u00c3\u00a4yneet"
    ], 
    "3rd_sing.": [
     "ei ollut k\u00c3\u00a4ynyt"
    ], 
    "passive": [
     "ei ollut k\u00c3\u00a4yty"
    ]
   }, 
   "pluperfect > positive": {
    "1st_plur.": [
     "olimme k\u00c3\u00a4yneet"
    ], 
    "1st_sing.": [
     "olin k\u00c3\u00a4ynyt"
    ], 
    "2nd_plur.": [
     "olitte k\u00c3\u00a4yneet"
    ], 
    "2nd_sing.": [
     "olit k\u00c3\u00a4ynyt"
    ], 
    "3rd_plur.": [
     "olivat k\u00c3\u00a4yneet"
    ], 
    "3rd_sing.": [
     "oli k\u00c3\u00a4ynyt"
    ], 
    "passive": [
     "oli k\u00c3\u00a4yty"
    ]
   }, 
   "potential_mood > perfect > negative": {
    "1st_plur.": [
     "emme liene k\u00c3\u00a4yneet"
    ], 
    "1st_sing.": [
     "en liene k\u00c3\u00a4ynyt"
    ], 
    "2nd_plur.": [
     "ette liene k\u00c3\u00a4yneet"
    ], 
    "2nd_sing.": [
     "et liene k\u00c3\u00a4ynyt"
    ], 
    "3rd_plur.": [
     "eiv\u00c3\u00a4t liene k\u00c3\u00a4yneet"
    ], 
    "3rd_sing.": [
     "ei liene k\u00c3\u00a4ynyt"
    ], 
    "passive": [
     "ei liene k\u00c3\u00a4yty"
    ]
   }, 
   "potential_mood > perfect > positive": {
    "1st_plur.": [
     "lienemme k\u00c3\u00a4yneet"
    ], 
    "1st_sing.": [
     "lienen k\u00c3\u00a4ynyt"
    ], 
    "2nd_plur.": [
     "lienette k\u00c3\u00a4yneet"
    ], 
    "2nd_sing.": [
     "lienet k\u00c3\u00a4ynyt"
    ], 
    "3rd_plur.": [
     "lienev\u00c3\u00a4t k\u00c3\u00a4yneet"
    ], 
    "3rd_sing.": [
     "lienee k\u00c3\u00a4ynyt"
    ], 
    "passive": [
     "lienee k\u00c3\u00a4yty"
    ]
   }, 
   "potential_mood > present > negative": {
    "1st_plur.": [
     "emme k\u00c3\u00a4yne"
    ], 
    "1st_sing.": [
     "en k\u00c3\u00a4yne"
    ], 
    "2nd_plur.": [
     "ette k\u00c3\u00a4yne"
    ], 
    "2nd_sing.": [
     "et k\u00c3\u00a4yne"
    ], 
    "3rd_plur.": [
     "eiv\u00c3\u00a4t k\u00c3\u00a4yne"
    ], 
    "3rd_sing.": [
     "ei k\u00c3\u00a4yne"
    ], 
    "passive": [
     "ei k\u00c3\u00a4yt\u00c3\u00a4ne"
    ]
   }, 
   "potential_mood > present > positive": {
    "1st_plur.": [
     "k\u00c3\u00a4ynemme"
    ], 
    "1st_sing.": [
     "k\u00c3\u00a4ynen"
    ], 
    "2nd_plur.": [
     "k\u00c3\u00a4ynette"
    ], 
    "2nd_sing.": [
     "k\u00c3\u00a4ynet"
    ], 
    "3rd_plur.": [
     "k\u00c3\u00a4ynev\u00c3\u00a4t"
    ], 
    "3rd_sing.": [
     "k\u00c3\u00a4ynee"
    ], 
    "passive": [
     "k\u00c3\u00a4yt\u00c3\u00a4neen"
    ]
   }
  }, 
  "k\u00e4ynyt": {
   "plural": {
    "abessive": [
     "k\u00e4yneitt\u00e4"
    ], 
    "ablative": [
     "k\u00e4yneilt\u00e4"
    ], 
    "accusative > gen.": [
     "k\u00e4yneet"
    ], 
    "accusative > nom.": [
     "k\u00e4yneet"
    ], 
    "adessive": [
     "k\u00e4yneill\u00e4"
    ], 
    "allative": [
     "k\u00e4yneille"
    ], 
    "comitative": [
     "k\u00e4yneine"
    ], 
    "elative": [
     "k\u00e4yneist\u00e4"
    ], 
    "essive": [
     "k\u00e4ynein\u00e4"
    ], 
    "genitive": [
     "k\u00e4yneiden", 
     "k\u00e4yneitten"
    ], 
    "illative": [
     "k\u00e4yneisiin", 
     "k\u00e4yneihin"
    ], 
    "inessive": [
     "k\u00e4yneiss\u00e4"
    ], 
    "instructive": [
     "k\u00e4ynein"
    ], 
    "nominative": [
     "k\u00e4yneet"
    ], 
    "partitive": [
     "k\u00e4yneit\u00e4"
    ], 
    "translative": [
     "k\u00e4yneiksi"
    ]
   }, 
   "singular": {
    "abessive": [
     "k\u00e4yneett\u00e4"
    ], 
    "ablative": [
     "k\u00e4yneelt\u00e4"
    ], 
    "accusative > gen.": [
     "k\u00e4yneen"
    ], 
    "accusative > nom.": [
     "k\u00e4ynyt"
    ], 
    "adessive": [
     "k\u00e4yneell\u00e4"
    ], 
    "allative": [
     "k\u00e4yneelle"
    ], 
    "comitative": [
     "\u2014"
    ], 
    "elative": [
     "k\u00e4yneest\u00e4"
    ], 
    "essive": [
     "k\u00e4yneen\u00e4"
    ], 
    "genitive": [
     "k\u00e4yneen"
    ], 
    "illative": [
     "k\u00e4yneeseen"
    ], 
    "inessive": [
     "k\u00e4yneess\u00e4"
    ], 
    "instructive": [
     "\u2014"
    ], 
    "nominative": [
     "k\u00e4ynyt"
    ], 
    "partitive": [
     "k\u00e4ynytt\u00e4"
    ], 
    "translative": [
     "k\u00e4yneeksi"
    ]
   }
  }, 
  "k\u00e4ytt\u00e4\u00e4": {
   "conditional_mood > perfect > negative": {
    "1st_plur.": [
     "emme olisi k\u00e4ytt\u00e4neet"
    ], 
    "1st_sing.": [
     "en olisi k\u00e4ytt\u00e4nyt"
    ], 
    "2nd_plur.": [
     "ette olisi k\u00e4ytt\u00e4neet"
    ], 
    "2nd_sing.": [
     "et olisi k\u00e4ytt\u00e4nyt"
    ], 
    "3rd_plur.": [
     "eiv\u00e4t olisi k\u00e4ytt\u00e4neet"
    ], 
    "3rd_sing.": [
     "ei olisi k\u00e4ytt\u00e4nyt"
    ], 
    "passive": [
     "ei olisi k\u00e4ytetty"
    ]
   }, 
   "conditional_mood > perfect > positive": {
    "1st_plur.": [
     "olisimme k\u00e4ytt\u00e4neet"
    ], 
    "1st_sing.": [
     "olisin k\u00e4ytt\u00e4nyt"
    ], 
    "2nd_plur.": [
     "olisitte k\u00e4ytt\u00e4neet"
    ], 
    "2nd_sing.": [
     "olisit k\u00e4ytt\u00e4nyt"
    ], 
    "3rd_plur.": [
     "olisivat k\u00e4ytt\u00e4neet"
    ], 
    "3rd_sing.": [
     "olisi k\u00e4ytt\u00e4nyt"
    ], 
    "passive": [
     "olisi k\u00e4ytetty"
    ]
   }, 
   "conditional_mood > present > negative": {
    "1st_plur.": [
     "emme k\u00e4ytt\u00e4isi"
    ], 
    "1st_sing.": [
     "en k\u00e4ytt\u00e4isi"
    ], 
    "2nd_plur.": [
     "ette k\u00e4ytt\u00e4isi"
    ], 
    "2nd_sing.": [
     "et k\u00e4ytt\u00e4isi"
    ], 
    "3rd_plur.": [
     "eiv\u00e4t k\u00e4ytt\u00e4isi"
    ], 
    "3rd_sing.": [
     "ei k\u00e4ytt\u00e4isi"
    ], 
    "passive": [
     "ei k\u00e4ytett\u00e4isi"
    ]
   }, 
   "conditional_mood > present > positive": {
    "1st_plur.": [
     "k\u00e4ytt\u00e4isimme"
    ], 
    "1st_sing.": [
     "k\u00e4ytt\u00e4isin"
    ], 
    "2nd_plur.": [
     "k\u00e4ytt\u00e4isitte"
    ], 
    "2nd_sing.": [
     "k\u00e4ytt\u00e4isit"
    ], 
    "3rd_plur.": [
     "k\u00e4ytt\u00e4isiv\u00e4t"
    ], 
    "3rd_sing.": [
     "k\u00e4ytt\u00e4isi"
    ], 
    "passive": [
     "k\u00e4ytett\u00e4isiin"
    ]
   }, 
   "imperative_mood > perfect > negative": {
    "1st_plur.": [
     "\u00e4lk\u00e4\u00e4mme olko k\u00e4ytt\u00e4neet"
    ], 
    "1st_sing.": [
     "\u2014"
    ], 
    "2nd_plur.": [
     "\u00e4lk\u00e4\u00e4 olko k\u00e4ytt\u00e4neet"
    ], 
    "2nd_sing.": [
     "\u00e4l\u00e4 ole k\u00e4ytt\u00e4nyt"
    ], 
    "3rd_plur.": [
     "\u00e4lk\u00f6\u00f6t olko k\u00e4ytt\u00e4neet"
    ], 
    "3rd_sing.": [
     "\u00e4lk\u00f6\u00f6n olko k\u00e4ytt\u00e4nyt"
    ], 
    "passive": [
     "\u00e4lk\u00f6\u00f6n olko k\u00e4ytetty"
    ]
   }, 
   "imperative_mood > perfect > positive": {
    "1st_plur.": [
     "olkaamme k\u00e4ytt\u00e4neet"
    ], 
    "1st_sing.": [
     "\u2014"
    ], 
    "2nd_plur.": [
     "olkaa k\u00e4ytt\u00e4neet"
    ], 
    "2nd_sing.": [
     "ole k\u00e4ytt\u00e4nyt"
    ], 
    "3rd_plur.": [
     "olkoot k\u00e4ytt\u00e4neet"
    ], 
    "3rd_sing.": [
     "olkoon k\u00e4ytt\u00e4nyt"
    ], 
    "passive": [
     "olkoon k\u00e4ytetty"
    ]
   }, 
   "imperative_mood > present > negative": {
    "1st_plur.": [
     "\u00e4lk\u00e4\u00e4mme k\u00e4ytt\u00e4k\u00f6"
    ], 
    "1st_sing.": [
     "\u2014"
    ], 
    "2nd_plur.": [
     "\u00e4lk\u00e4\u00e4 k\u00e4ytt\u00e4k\u00f6"
    ], 
    "2nd_sing.": [
     "\u00e4l\u00e4 k\u00e4yt\u00e4"
    ], 
    "3rd_plur.": [
     "\u00e4lk\u00f6\u00f6t k\u00e4ytt\u00e4k\u00f6"
    ], 
    "3rd_sing.": [
     "\u00e4lk\u00f6\u00f6n k\u00e4ytt\u00e4k\u00f6"
    ], 
    "passive": [
     "\u00e4lk\u00f6\u00f6n k\u00e4ytett\u00e4k\u00f6"
    ]
   }, 
   "imperative_mood > present > positive": {
    "1st_plur.": [
     "k\u00e4ytt\u00e4k\u00e4\u00e4mme"
    ], 
    "1st_sing.": [
     "\u2014"
    ], 
    "2nd_plur.": [
     "k\u00e4ytt\u00e4k\u00e4\u00e4"
    ], 
    "2nd_sing.": [
     "k\u00e4yt\u00e4"
    ], 
    "3rd_plur.": [
     "k\u00e4ytt\u00e4k\u00f6\u00f6t"
    ], 
    "3rd_sing.": [
     "k\u00e4ytt\u00e4k\u00f6\u00f6n"
    ], 
    "passive": [
     "k\u00e4ytett\u00e4k\u00f6\u00f6n"
    ]
   }, 
   "indicative_mood > perfect > negative": {
    "1st_plur.": [
     "emme ole k\u00e4ytt\u00e4neet"
    ], 
    "1st_sing.": [
     "en ole k\u00e4ytt\u00e4nyt"
    ], 
    "2nd_plur.": [
     "ette ole k\u00e4ytt\u00e4neet"
    ], 
    "2nd_sing.": [
     "et ole k\u00e4ytt\u00e4nyt"
    ], 
    "3rd_plur.": [
     "eiv\u00e4t ole k\u00e4ytt\u00e4neet"
    ], 
    "3rd_sing.": [
     "ei ole k\u00e4ytt\u00e4nyt"
    ], 
    "passive": [
     "ei ole k\u00e4ytetty"
    ]
   }, 
   "indicative_mood > perfect > positive": {
    "1st_plur.": [
     "olemme k\u00e4ytt\u00e4neet"
    ], 
    "1st_sing.": [
     "olen k\u00e4ytt\u00e4nyt"
    ], 
    "2nd_plur.": [
     "olette k\u00e4ytt\u00e4neet"
    ], 
    "2nd_sing.": [
     "olet k\u00e4ytt\u00e4nyt"
    ], 
    "3rd_plur.": [
     "ovat k\u00e4ytt\u00e4neet"
    ], 
    "3rd_sing.": [
     "on k\u00e4ytt\u00e4nyt"
    ], 
    "passive": [
     "on k\u00e4ytetty"
    ]
   }, 
   "indicative_mood > present_tense > negative": {
    "1st_plur.": [
     "emme k\u00e4yt\u00e4"
    ], 
    "1st_sing.": [
     "en k\u00e4yt\u00e4"
    ], 
    "2nd_plur.": [
     "ette k\u00e4yt\u00e4"
    ], 
    "2nd_sing.": [
     "et k\u00e4yt\u00e4"
    ], 
    "3rd_plur.": [
     "eiv\u00e4t k\u00e4yt\u00e4"
    ], 
    "3rd_sing.": [
     "ei k\u00e4yt\u00e4"
    ], 
    "passive": [
     "ei k\u00e4ytet\u00e4"
    ]
   }, 
   "indicative_mood > present_tense > positive": {
    "1st_plur.": [
     "k\u00e4yt\u00e4mme"
    ], 
    "1st_sing.": [
     "k\u00e4yt\u00e4n"
    ], 
    "2nd_plur.": [
     "k\u00e4yt\u00e4tte"
    ], 
    "2nd_sing.": [
     "k\u00e4yt\u00e4t"
    ], 
    "3rd_plur.": [
     "k\u00e4ytt\u00e4v\u00e4t"
    ], 
    "3rd_sing.": [
     "k\u00e4ytt\u00e4\u00e4"
    ], 
    "passive": [
     "k\u00e4ytet\u00e4\u00e4n"
    ]
   }, 
   "nominal_forms > infinitives > active": {
    "1st": [
     "k\u00e4ytt\u00e4\u00e4"
    ], 
    "2nd > inessive": [
     "k\u00e4ytt\u00e4ess\u00e4"
    ], 
    "2nd > instructive": [
     "k\u00e4ytt\u00e4en"
    ], 
    "3rd > abessive": [
     "k\u00e4ytt\u00e4m\u00e4tt\u00e4"
    ], 
    "3rd > adessive": [
     "k\u00e4ytt\u00e4m\u00e4ll\u00e4"
    ], 
    "3rd > elative": [
     "k\u00e4ytt\u00e4m\u00e4st\u00e4"
    ], 
    "3rd > illative": [
     "k\u00e4ytt\u00e4m\u00e4\u00e4n"
    ], 
    "3rd > inessive": [
     "k\u00e4ytt\u00e4m\u00e4ss\u00e4"
    ], 
    "3rd > instructive": [
     "k\u00e4ytt\u00e4m\u00e4n"
    ], 
    "4th > nominative": [
     "k\u00e4ytt\u00e4minen"
    ], 
    "4th > partitive": [
     "k\u00e4ytt\u00e4mist\u00e4"
    ], 
    "5th": [
     "k\u00e4ytt\u00e4m\u00e4isill\u00e4\u00e4n"
    ], 
    "long_1st": [
     "k\u00e4ytt\u00e4\u00e4kseen"
    ]
   }, 
   "nominal_forms > infinitives > passive": {
    "1st": [
     "k\u00e4ytt\u00e4\u00e4"
    ], 
    "2nd > inessive": [
     "k\u00e4ytett\u00e4ess\u00e4"
    ], 
    "2nd > instructive": [
     "\u2014"
    ], 
    "3rd > abessive": [
     "\u2014"
    ], 
    "3rd > adessive": [
     "\u2014"
    ], 
    "3rd > elative": [
     "\u2014"
    ], 
    "3rd > illative": [
     "\u2014"
    ], 
    "3rd > inessive": [
     "\u2014"
    ], 
    "3rd > instructive": [
     "k\u00e4ytett\u00e4m\u00e4n"
    ], 
    "4th > nominative": [
     "k\u00e4ytt\u00e4minen"
    ], 
    "4th > partitive": [
     "k\u00e4ytt\u00e4mist\u00e4"
    ], 
    "5th": [
     "k\u00e4ytt\u00e4m\u00e4isill\u00e4\u00e4n"
    ], 
    "long_1st": [
     "k\u00e4ytt\u00e4\u00e4kseen"
    ]
   }, 
   "nominal_forms > participles > active": {
    "agent": [
     "k\u00e4ytt\u00e4m\u00e4"
    ], 
    "negative": [
     "k\u00e4ytt\u00e4m\u00e4t\u00f6n"
    ], 
    "past": [
     "k\u00e4ytt\u00e4nyt"
    ], 
    "present": [
     "k\u00e4ytt\u00e4v\u00e4"
    ]
   }, 
   "nominal_forms > participles > passive": {
    "agent": [
     "k\u00e4ytt\u00e4m\u00e4"
    ], 
    "negative": [
     "k\u00e4ytt\u00e4m\u00e4t\u00f6n"
    ], 
    "past": [
     "k\u00e4ytetty"
    ], 
    "present": [
     "k\u00e4ytett\u00e4v\u00e4"
    ]
   }, 
   "past_tense > negative": {
    "1st_plur.": [
     "emme k\u00e4ytt\u00e4neet"
    ], 
    "1st_sing.": [
     "en k\u00e4ytt\u00e4nyt"
    ], 
    "2nd_plur.": [
     "ette k\u00e4ytt\u00e4neet"
    ], 
    "2nd_sing.": [
     "et k\u00e4ytt\u00e4nyt"
    ], 
    "3rd_plur.": [
     "eiv\u00e4t k\u00e4ytt\u00e4neet"
    ], 
    "3rd_sing.": [
     "ei k\u00e4ytt\u00e4nyt"
    ], 
    "passive": [
     "ei k\u00e4ytetty"
    ]
   }, 
   "past_tense > positive": {
    "1st_plur.": [
     "k\u00e4ytimme"
    ], 
    "1st_sing.": [
     "k\u00e4ytin"
    ], 
    "2nd_plur.": [
     "k\u00e4ytitte"
    ], 
    "2nd_sing.": [
     "k\u00e4ytit"
    ], 
    "3rd_plur.": [
     "k\u00e4yttiv\u00e4t"
    ], 
    "3rd_sing.": [
     "k\u00e4ytti"
    ], 
    "passive": [
     "k\u00e4ytettiin"
    ]
   }, 
   "pluperfect > negative": {
    "1st_plur.": [
     "emme olleet k\u00e4ytt\u00e4neet"
    ], 
    "1st_sing.": [
     "en ollut k\u00e4ytt\u00e4nyt"
    ], 
    "2nd_plur.": [
     "ette olleet k\u00e4ytt\u00e4neet"
    ], 
    "2nd_sing.": [
     "et ollut k\u00e4ytt\u00e4nyt"
    ], 
    "3rd_plur.": [
     "eiv\u00e4t olleet k\u00e4ytt\u00e4neet"
    ], 
    "3rd_sing.": [
     "ei ollut k\u00e4ytt\u00e4nyt"
    ], 
    "passive": [
     "ei ollut k\u00e4ytetty"
    ]
   }, 
   "pluperfect > positive": {
    "1st_plur.": [
     "olimme k\u00e4ytt\u00e4neet"
    ], 
    "1st_sing.": [
     "olin k\u00e4ytt\u00e4nyt"
    ], 
    "2nd_plur.": [
     "olitte k\u00e4ytt\u00e4neet"
    ], 
    "2nd_sing.": [
     "olit k\u00e4ytt\u00e4nyt"
    ], 
    "3rd_plur.": [
     "olivat k\u00e4ytt\u00e4neet"
    ], 
    "3rd_sing.": [
     "oli k\u00e4ytt\u00e4nyt"
    ], 
    "passive": [
     "oli k\u00e4ytetty"
    ]
   }, 
   "potential_mood > perfect > negative": {
    "1st_plur.": [
     "emme liene k\u00e4ytt\u00e4neet"
    ], 
    "1st_sing.": [
     "en liene k\u00e4ytt\u00e4nyt"
    ], 
    "2nd_plur.": [
     "ette liene k\u00e4ytt\u00e4neet"
    ], 
    "2nd_sing.": [
     "et liene k\u00e4ytt\u00e4nyt"
    ], 
    "3rd_plur.": [
     "eiv\u00e4t liene k\u00e4ytt\u00e4neet"
    ], 
    "3rd_sing.": [
     "ei liene k\u00e4ytt\u00e4nyt"
    ], 
    "passive": [
     "ei liene k\u00e4ytetty"
    ]
   }, 
   "potential_mood > perfect > positive": {
    "1st_plur.": [
     "lienemme k\u00e4ytt\u00e4neet"
    ], 
    "1st_sing.": [
     "lienen k\u00e4ytt\u00e4nyt"
    ], 
    "2nd_plur.": [
     "lienette k\u00e4ytt\u00e4neet"
    ], 
    "2nd_sing.": [
     "lienet k\u00e4ytt\u00e4nyt"
    ], 
    "3rd_plur.": [
     "lienev\u00e4t k\u00e4ytt\u00e4neet"
    ], 
    "3rd_sing.": [
     "lienee k\u00e4ytt\u00e4nyt"
    ], 
    "passive": [
     "lienee k\u00e4ytetty"
    ]
   }, 
   "potential_mood > present > negative": {
    "1st_plur.": [
     "emme k\u00e4ytt\u00e4ne"
    ], 
    "1st_sing.": [
     "en k\u00e4ytt\u00e4ne"
    ], 
    "2nd_plur.": [
     "ette k\u00e4ytt\u00e4ne"
    ], 
    "2nd_sing.": [
     "et k\u00e4ytt\u00e4ne"
    ], 
    "3rd_plur.": [
     "eiv\u00e4t k\u00e4ytt\u00e4ne"
    ], 
    "3rd_sing.": [
     "ei k\u00e4ytt\u00e4ne"
    ], 
    "passive": [
     "ei k\u00e4ytett\u00e4ne"
    ]
   }, 
   "potential_mood > present > positive": {
    "1st_plur.": [
     "k\u00e4ytt\u00e4nemme"
    ], 
    "1st_sing.": [
     "k\u00e4ytt\u00e4nen"
    ], 
    "2nd_plur.": [
     "k\u00e4ytt\u00e4nette"
    ], 
    "2nd_sing.": [
     "k\u00e4ytt\u00e4net"
    ], 
    "3rd_plur.": [
     "k\u00e4ytt\u00e4nev\u00e4t"
    ], 
    "3rd_sing.": [
     "k\u00e4ytt\u00e4nee"
    ], 
    "passive": [
     "k\u00e4ytett\u00e4neen"
    ]
   }
  }, 
  "laittaa": {
   "conditional_mood > perfect > negative": {
    "1st_plur.": [
     "emme olisi laittaneet"
    ], 
    "1st_sing.": [
     "en olisi laittanut"
    ], 
    "2nd_plur.": [
     "ette olisi laittaneet"
    ], 
    "2nd_sing.": [
     "et olisi laittanut"
    ], 
    "3rd_plur.": [
     "eiv\u00e4t olisi laittaneet"
    ], 
    "3rd_sing.": [
     "ei olisi laittanut"
    ], 
    "passive": [
     "ei olisi laitettu"
    ]
   }, 
   "conditional_mood > perfect > positive": {
    "1st_plur.": [
     "olisimme laittaneet"
    ], 
    "1st_sing.": [
     "olisin laittanut"
    ], 
    "2nd_plur.": [
     "olisitte laittaneet"
    ], 
    "2nd_sing.": [
     "olisit laittanut"
    ], 
    "3rd_plur.": [
     "olisivat laittaneet"
    ], 
    "3rd_sing.": [
     "olisi laittanut"
    ], 
    "passive": [
     "olisi laitettu"
    ]
   }, 
   "conditional_mood > present > negative": {
    "1st_plur.": [
     "emme laittaisi"
    ], 
    "1st_sing.": [
     "en laittaisi"
    ], 
    "2nd_plur.": [
     "ette laittaisi"
    ], 
    "2nd_sing.": [
     "et laittaisi"
    ], 
    "3rd_plur.": [
     "eiv\u00e4t laittaisi"
    ], 
    "3rd_sing.": [
     "ei laittaisi"
    ], 
    "passive": [
     "ei laitettaisi"
    ]
   }, 
   "conditional_mood > present > positive": {
    "1st_plur.": [
     "laittaisimme"
    ], 
    "1st_sing.": [
     "laittaisin"
    ], 
    "2nd_plur.": [
     "laittaisitte"
    ], 
    "2nd_sing.": [
     "laittaisit"
    ], 
    "3rd_plur.": [
     "laittaisivat"
    ], 
    "3rd_sing.": [
     "laittaisi"
    ], 
    "passive": [
     "laitettaisiin"
    ]
   }, 
   "imperative_mood > perfect > negative": {
    "1st_plur.": [
     "\u00e4lk\u00e4\u00e4mme olko laittaneet"
    ], 
    "1st_sing.": [
     "\u2014"
    ], 
    "2nd_plur.": [
     "\u00e4lk\u00e4\u00e4 olko laittaneet"
    ], 
    "2nd_sing.": [
     "\u00e4l\u00e4 ole laittanut"
    ], 
    "3rd_plur.": [
     "\u00e4lk\u00f6\u00f6t olko laittaneet"
    ], 
    "3rd_sing.": [
     "\u00e4lk\u00f6\u00f6n olko laittanut"
    ], 
    "passive": [
     "\u00e4lk\u00f6\u00f6n olko laitettu"
    ]
   }, 
   "imperative_mood > perfect > positive": {
    "1st_plur.": [
     "olkaamme laittaneet"
    ], 
    "1st_sing.": [
     "\u2014"
    ], 
    "2nd_plur.": [
     "olkaa laittaneet"
    ], 
    "2nd_sing.": [
     "ole laittanut"
    ], 
    "3rd_plur.": [
     "olkoot laittaneet"
    ], 
    "3rd_sing.": [
     "olkoon laittanut"
    ], 
    "passive": [
     "olkoon laitettu"
    ]
   }, 
   "imperative_mood > present > negative": {
    "1st_plur.": [
     "\u00e4lk\u00e4\u00e4mme laittako"
    ], 
    "1st_sing.": [
     "\u2014"
    ], 
    "2nd_plur.": [
     "\u00e4lk\u00e4\u00e4 laittako"
    ], 
    "2nd_sing.": [
     "\u00e4l\u00e4 laita"
    ], 
    "3rd_plur.": [
     "\u00e4lk\u00f6\u00f6t laittako"
    ], 
    "3rd_sing.": [
     "\u00e4lk\u00f6\u00f6n laittako"
    ], 
    "passive": [
     "\u00e4lk\u00f6\u00f6n laitettako"
    ]
   }, 
   "imperative_mood > present > positive": {
    "1st_plur.": [
     "laittakaamme"
    ], 
    "1st_sing.": [
     "\u2014"
    ], 
    "2nd_plur.": [
     "laittakaa"
    ], 
    "2nd_sing.": [
     "laita"
    ], 
    "3rd_plur.": [
     "laittakoot"
    ], 
    "3rd_sing.": [
     "laittakoon"
    ], 
    "passive": [
     "laitettakoon"
    ]
   }, 
   "indicative_mood > perfect > negative": {
    "1st_plur.": [
     "emme ole laittaneet"
    ], 
    "1st_sing.": [
     "en ole laittanut"
    ], 
    "2nd_plur.": [
     "ette ole laittaneet"
    ], 
    "2nd_sing.": [
     "et ole laittanut"
    ], 
    "3rd_plur.": [
     "eiv\u00e4t ole laittaneet"
    ], 
    "3rd_sing.": [
     "ei ole laittanut"
    ], 
    "passive": [
     "ei ole laitettu"
    ]
   }, 
   "indicative_mood > perfect > positive": {
    "1st_plur.": [
     "olemme laittaneet"
    ], 
    "1st_sing.": [
     "olen laittanut"
    ], 
    "2nd_plur.": [
     "olette laittaneet"
    ], 
    "2nd_sing.": [
     "olet laittanut"
    ], 
    "3rd_plur.": [
     "ovat laittaneet"
    ], 
    "3rd_sing.": [
     "on laittanut"
    ], 
    "passive": [
     "on laitettu"
    ]
   }, 
   "indicative_mood > present_tense > negative": {
    "1st_plur.": [
     "emme laita"
    ], 
    "1st_sing.": [
     "en laita"
    ], 
    "2nd_plur.": [
     "ette laita"
    ], 
    "2nd_sing.": [
     "et laita"
    ], 
    "3rd_plur.": [
     "eiv\u00e4t laita"
    ], 
    "3rd_sing.": [
     "ei laita"
    ], 
    "passive": [
     "ei laiteta"
    ]
   }, 
   "indicative_mood > present_tense > positive": {
    "1st_plur.": [
     "laitamme"
    ], 
    "1st_sing.": [
     "laitan"
    ], 
    "2nd_plur.": [
     "laitatte"
    ], 
    "2nd_sing.": [
     "laitat"
    ], 
    "3rd_plur.": [
     "laittavat"
    ], 
    "3rd_sing.": [
     "laittaa"
    ], 
    "passive": [
     "laitetaan"
    ]
   }, 
   "nominal_forms > infinitives > active": {
    "1st": [
     "laittaa"
    ], 
    "2nd > inessive": [
     "laittaessa"
    ], 
    "2nd > instructive": [
     "laittaen"
    ], 
    "3rd > abessive": [
     "laittamatta"
    ], 
    "3rd > adessive": [
     "laittamalla"
    ], 
    "3rd > elative": [
     "laittamasta"
    ], 
    "3rd > illative": [
     "laittamaan"
    ], 
    "3rd > inessive": [
     "laittamassa"
    ], 
    "3rd > instructive": [
     "laittaman"
    ], 
    "4th > nominative": [
     "laittaminen"
    ], 
    "4th > partitive": [
     "laittamista"
    ], 
    "5th": [
     "laittamaisillaan"
    ], 
    "long_1st": [
     "laittaakseen"
    ]
   }, 
   "nominal_forms > infinitives > passive": {
    "1st": [
     "laittaa"
    ], 
    "2nd > inessive": [
     "laitettaessa"
    ], 
    "2nd > instructive": [
     "\u2014"
    ], 
    "3rd > abessive": [
     "\u2014"
    ], 
    "3rd > adessive": [
     "\u2014"
    ], 
    "3rd > elative": [
     "\u2014"
    ], 
    "3rd > illative": [
     "\u2014"
    ], 
    "3rd > inessive": [
     "\u2014"
    ], 
    "3rd > instructive": [
     "laitettaman"
    ], 
    "4th > nominative": [
     "laittaminen"
    ], 
    "4th > partitive": [
     "laittamista"
    ], 
    "5th": [
     "laittamaisillaan"
    ], 
    "long_1st": [
     "laittaakseen"
    ]
   }, 
   "nominal_forms > participles > active": {
    "agent": [
     "laittama"
    ], 
    "negative": [
     "laittamaton"
    ], 
    "past": [
     "laittanut"
    ], 
    "present": [
     "laittava"
    ]
   }, 
   "nominal_forms > participles > passive": {
    "agent": [
     "laittama"
    ], 
    "negative": [
     "laittamaton"
    ], 
    "past": [
     "laitettu"
    ], 
    "present": [
     "laitettava"
    ]
   }, 
   "past_tense > negative": {
    "1st_plur.": [
     "emme laittaneet"
    ], 
    "1st_sing.": [
     "en laittanut"
    ], 
    "2nd_plur.": [
     "ette laittaneet"
    ], 
    "2nd_sing.": [
     "et laittanut"
    ], 
    "3rd_plur.": [
     "eiv\u00e4t laittaneet"
    ], 
    "3rd_sing.": [
     "ei laittanut"
    ], 
    "passive": [
     "ei laitettu"
    ]
   }, 
   "past_tense > positive": {
    "1st_plur.": [
     "laitoimme"
    ], 
    "1st_sing.": [
     "laitoin"
    ], 
    "2nd_plur.": [
     "laitoitte"
    ], 
    "2nd_sing.": [
     "laitoit"
    ], 
    "3rd_plur.": [
     "laittoivat"
    ], 
    "3rd_sing.": [
     "laittoi"
    ], 
    "passive": [
     "laitettiin"
    ]
   }, 
   "pluperfect > negative": {
    "1st_plur.": [
     "emme olleet laittaneet"
    ], 
    "1st_sing.": [
     "en ollut laittanut"
    ], 
    "2nd_plur.": [
     "ette olleet laittaneet"
    ], 
    "2nd_sing.": [
     "et ollut laittanut"
    ], 
    "3rd_plur.": [
     "eiv\u00e4t olleet laittaneet"
    ], 
    "3rd_sing.": [
     "ei ollut laittanut"
    ], 
    "passive": [
     "ei ollut laitettu"
    ]
   }, 
   "pluperfect > positive": {
    "1st_plur.": [
     "olimme laittaneet"
    ], 
    "1st_sing.": [
     "olin laittanut"
    ], 
    "2nd_plur.": [
     "olitte laittaneet"
    ], 
    "2nd_sing.": [
     "olit laittanut"
    ], 
    "3rd_plur.": [
     "olivat laittaneet"
    ], 
    "3rd_sing.": [
     "oli laittanut"
    ], 
    "passive": [
     "oli laitettu"
    ]
   }, 
   "potential_mood > perfect > negative": {
    "1st_plur.": [
     "emme liene laittaneet"
    ], 
    "1st_sing.": [
     "en liene laittanut"
    ], 
    "2nd_plur.": [
     "ette liene laittaneet"
    ], 
    "2nd_sing.": [
     "et liene laittanut"
    ], 
    "3rd_plur.": [
     "eiv\u00e4t liene laittaneet"
    ], 
    "3rd_sing.": [
     "ei liene laittanut"
    ], 
    "passive": [
     "ei liene laitettu"
    ]
   }, 
   "potential_mood > perfect > positive": {
    "1st_plur.": [
     "lienemme laittaneet"
    ], 
    "1st_sing.": [
     "lienen laittanut"
    ], 
    "2nd_plur.": [
     "lienette laittaneet"
    ], 
    "2nd_sing.": [
     "lienet laittanut"
    ], 
    "3rd_plur.": [
     "lienev\u00e4t laittaneet"
    ], 
    "3rd_sing.": [
     "lienee laittanut"
    ], 
    "passive": [
     "lienee laitettu"
    ]
   }, 
   "potential_mood > present > negative": {
    "1st_plur.": [
     "emme laittane"
    ], 
    "1st_sing.": [
     "en laittane"
    ], 
    "2nd_plur.": [
     "ette laittane"
    ], 
    "2nd_sing.": [
     "et laittane"
    ], 
    "3rd_plur.": [
     "eiv\u00e4t laittane"
    ], 
    "3rd_sing.": [
     "ei laittane"
    ], 
    "passive": [
     "ei laitettane"
    ]
   }, 
   "potential_mood > present > positive": {
    "1st_plur.": [
     "laittanemme"
    ], 
    "1st_sing.": [
     "laittanen"
    ], 
    "2nd_plur.": [
     "laittanette"
    ], 
    "2nd_sing.": [
     "laittanet"
    ], 
    "3rd_plur.": [
     "laittanevat"
    ], 
    "3rd_sing.": [
     "laittanee"
    ], 
    "passive": [
     "laitettaneen"
    ]
   }
  }, 
  "lapsi": {
   "plural": {
    "abessive": [
     "lapsitta"
    ], 
    "ablative": [
     "lapsilta"
    ], 
    "accusative > gen.": [
     "lapset"
    ], 
    "accusative > nom.": [
     "lapset"
    ], 
    "adessive": [
     "lapsilla"
    ], 
    "allative": [
     "lapsille"
    ], 
    "comitative": [
     "lapsineen"
    ], 
    "elative": [
     "lapsista"
    ], 
    "essive": [
     "lapsina"
    ], 
    "genitive": [
     "lapsien", 
     "lasten"
    ], 
    "illative": [
     "lapsiin"
    ], 
    "inessive": [
     "lapsissa"
    ], 
    "instructive": [
     "lapsin"
    ], 
    "nominative": [
     "lapset"
    ], 
    "partitive": [
     "lapsia"
    ], 
    "translative": [
     "lapsiksi"
    ]
   }, 
   "singular": {
    "abessive": [
     "lapsetta"
    ], 
    "ablative": [
     "lapselta"
    ], 
    "accusative > gen.": [
     "lapsen"
    ], 
    "accusative > nom.": [
     "lapsi"
    ], 
    "adessive": [
     "lapsella"
    ], 
    "allative": [
     "lapselle"
    ], 
    "comitative": [
     "\u2014"
    ], 
    "elative": [
     "lapsesta"
    ], 
    "essive": [
     "lapsena"
    ], 
    "genitive": [
     "lapsen"
    ], 
    "illative": [
     "lapseen"
    ], 
    "inessive": [
     "lapsessa"
    ], 
    "instructive": [
     "\u2014"
    ], 
    "nominative": [
     "lapsi"
    ], 
    "partitive": [
     "lasta"
    ], 
    "translative": [
     "lapseksi"
    ]
   }
  }, 
  "lopettaa": {
   "conditional_mood > perfect > negative": {
    "1st_plur.": [
     "emme olisi lopettaneet"
    ], 
    "1st_sing.": [
     "en olisi lopettanut"
    ], 
    "2nd_plur.": [
     "ette olisi lopettaneet"
    ], 
    "2nd_sing.": [
     "et olisi lopettanut"
    ], 
    "3rd_plur.": [
     "eiv\u00e4t olisi lopettaneet"
    ], 
    "3rd_sing.": [
     "ei olisi lopettanut"
    ], 
    "passive": [
     "ei olisi lopetettu"
    ]
   }, 
   "conditional_mood > perfect > positive": {
    "1st_plur.": [
     "olisimme lopettaneet"
    ], 
    "1st_sing.": [
     "olisin lopettanut"
    ], 
    "2nd_plur.": [
     "olisitte lopettaneet"
    ], 
    "2nd_sing.": [
     "olisit lopettanut"
    ], 
    "3rd_plur.": [
     "olisivat lopettaneet"
    ], 
    "3rd_sing.": [
     "olisi lopettanut"
    ], 
    "passive": [
     "olisi lopetettu"
    ]
   }, 
   "conditional_mood > present > negative": {
    "1st_plur.": [
     "emme lopettaisi"
    ], 
    "1st_sing.": [
     "en lopettaisi"
    ], 
    "2nd_plur.": [
     "ette lopettaisi"
    ], 
    "2nd_sing.": [
     "et lopettaisi"
    ], 
    "3rd_plur.": [
     "eiv\u00e4t lopettaisi"
    ], 
    "3rd_sing.": [
     "ei lopettaisi"
    ], 
    "passive": [
     "ei lopetettaisi"
    ]
   }, 
   "conditional_mood > present > positive": {
    "1st_plur.": [
     "lopettaisimme"
    ], 
    "1st_sing.": [
     "lopettaisin"
    ], 
    "2nd_plur.": [
     "lopettaisitte"
    ], 
    "2nd_sing.": [
     "lopettaisit"
    ], 
    "3rd_plur.": [
     "lopettaisivat"
    ], 
    "3rd_sing.": [
     "lopettaisi"
    ], 
    "passive": [
     "lopetettaisiin"
    ]
   }, 
   "imperative_mood > perfect > negative": {
    "1st_plur.": [
     "\u00e4lk\u00e4\u00e4mme olko lopettaneet"
    ], 
    "1st_sing.": [
     "\u2014"
    ], 
    "2nd_plur.": [
     "\u00e4lk\u00e4\u00e4 olko lopettaneet"
    ], 
    "2nd_sing.": [
     "\u00e4l\u00e4 ole lopettanut"
    ], 
    "3rd_plur.": [
     "\u00e4lk\u00f6\u00f6t olko lopettaneet"
    ], 
    "3rd_sing.": [
     "\u00e4lk\u00f6\u00f6n olko lopettanut"
    ], 
    "passive": [
     "\u00e4lk\u00f6\u00f6n olko lopetettu"
    ]
   }, 
   "imperative_mood > perfect > positive": {
    "1st_plur.": [
     "olkaamme lopettaneet"
    ], 
    "1st_sing.": [
     "\u2014"
    ], 
    "2nd_plur.": [
     "olkaa lopettaneet"
    ], 
    "2nd_sing.": [
     "ole lopettanut"
    ], 
    "3rd_plur.": [
     "olkoot lopettaneet"
    ], 
    "3rd_sing.": [
     "olkoon lopettanut"
    ], 
    "passive": [
     "olkoon lopetettu"
    ]
   }, 
   "imperative_mood > present > negative": {
    "1st_plur.": [
     "\u00e4lk\u00e4\u00e4mme lopettako"
    ], 
    "1st_sing.": [
     "\u2014"
    ], 
    "2nd_plur.": [
     "\u00e4lk\u00e4\u00e4 lopettako"
    ], 
    "2nd_sing.": [
     "\u00e4l\u00e4 lopeta"
    ], 
    "3rd_plur.": [
     "\u00e4lk\u00f6\u00f6t lopettako"
    ], 
    "3rd_sing.": [
     "\u00e4lk\u00f6\u00f6n lopettako"
    ], 
    "passive": [
     "\u00e4lk\u00f6\u00f6n lopetettako"
    ]
   }, 
   "imperative_mood > present > positive": {
    "1st_plur.": [
     "lopettakaamme"
    ], 
    "1st_sing.": [
     "\u2014"
    ], 
    "2nd_plur.": [
     "lopettakaa"
    ], 
    "2nd_sing.": [
     "lopeta"
    ], 
    "3rd_plur.": [
     "lopettakoot"
    ], 
    "3rd_sing.": [
     "lopettakoon"
    ], 
    "passive": [
     "lopetettakoon"
    ]
   }, 
   "indicative_mood > perfect > negative": {
    "1st_plur.": [
     "emme ole lopettaneet"
    ], 
    "1st_sing.": [
     "en ole lopettanut"
    ], 
    "2nd_plur.": [
     "ette ole lopettaneet"
    ], 
    "2nd_sing.": [
     "et ole lopettanut"
    ], 
    "3rd_plur.": [
     "eiv\u00e4t ole lopettaneet"
    ], 
    "3rd_sing.": [
     "ei ole lopettanut"
    ], 
    "passive": [
     "ei ole lopetettu"
    ]
   }, 
   "indicative_mood > perfect > positive": {
    "1st_plur.": [
     "olemme lopettaneet"
    ], 
    "1st_sing.": [
     "olen lopettanut"
    ], 
    "2nd_plur.": [
     "olette lopettaneet"
    ], 
    "2nd_sing.": [
     "olet lopettanut"
    ], 
    "3rd_plur.": [
     "ovat lopettaneet"
    ], 
    "3rd_sing.": [
     "on lopettanut"
    ], 
    "passive": [
     "on lopetettu"
    ]
   }, 
   "indicative_mood > present_tense > negative": {
    "1st_plur.": [
     "emme lopeta"
    ], 
    "1st_sing.": [
     "en lopeta"
    ], 
    "2nd_plur.": [
     "ette lopeta"
    ], 
    "2nd_sing.": [
     "et lopeta"
    ], 
    "3rd_plur.": [
     "eiv\u00e4t lopeta"
    ], 
    "3rd_sing.": [
     "ei lopeta"
    ], 
    "passive": [
     "ei lopeteta"
    ]
   }, 
   "indicative_mood > present_tense > positive": {
    "1st_plur.": [
     "lopetamme"
    ], 
    "1st_sing.": [
     "lopetan"
    ], 
    "2nd_plur.": [
     "lopetatte"
    ], 
    "2nd_sing.": [
     "lopetat"
    ], 
    "3rd_plur.": [
     "lopettavat"
    ], 
    "3rd_sing.": [
     "lopettaa"
    ], 
    "passive": [
     "lopetetaan"
    ]
   }, 
   "nominal_forms > infinitives > active": {
    "1st": [
     "lopettaa"
    ], 
    "2nd > inessive": [
     "lopettaessa"
    ], 
    "2nd > instructive": [
     "lopettaen"
    ], 
    "3rd > abessive": [
     "lopettamatta"
    ], 
    "3rd > adessive": [
     "lopettamalla"
    ], 
    "3rd > elative": [
     "lopettamasta"
    ], 
    "3rd > illative": [
     "lopettamaan"
    ], 
    "3rd > inessive": [
     "lopettamassa"
    ], 
    "3rd > instructive": [
     "lopettaman"
    ], 
    "4th > nominative": [
     "lopettaminen"
    ], 
    "4th > partitive": [
     "lopettamista"
    ], 
    "5th": [
     "lopettamaisillaan"
    ], 
    "long_1st": [
     "lopettaakseen"
    ]
   }, 
   "nominal_forms > infinitives > passive": {
    "1st": [
     "lopettaa"
    ], 
    "2nd > inessive": [
     "lopetettaessa"
    ], 
    "2nd > instructive": [
     "\u2014"
    ], 
    "3rd > abessive": [
     "\u2014"
    ], 
    "3rd > adessive": [
     "\u2014"
    ], 
    "3rd > elative": [
     "\u2014"
    ], 
    "3rd > illative": [
     "\u2014"
    ], 
    "3rd > inessive": [
     "\u2014"
    ], 
    "3rd > instructive": [
     "lopetettaman"
    ], 
    "4th > nominative": [
     "lopettaminen"
    ], 
    "4th > partitive": [
     "lopettamista"
    ], 
    "5th": [
     "lopettamaisillaan"
    ], 
    "long_1st": [
     "lopettaakseen"
    ]
   }, 
   "nominal_forms > participles > active": {
    "agent": [
     "lopettama"
    ], 
    "negative": [
     "lopettamaton"
    ], 
    "past": [
     "lopettanut"
    ], 
    "present": [
     "lopettava"
    ]
   }, 
   "nominal_forms > participles > passive": {
    "agent": [
     "lopettama"
    ], 
    "negative": [
     "lopettamaton"
    ], 
    "past": [
     "lopetettu"
    ], 
    "present": [
     "lopetettava"
    ]
   }, 
   "past_tense > negative": {
    "1st_plur.": [
     "emme lopettaneet"
    ], 
    "1st_sing.": [
     "en lopettanut"
    ], 
    "2nd_plur.": [
     "ette lopettaneet"
    ], 
    "2nd_sing.": [
     "et lopettanut"
    ], 
    "3rd_plur.": [
     "eiv\u00e4t lopettaneet"
    ], 
    "3rd_sing.": [
     "ei lopettanut"
    ], 
    "passive": [
     "ei lopetettu"
    ]
   }, 
   "past_tense > positive": {
    "1st_plur.": [
     "lopetimme"
    ], 
    "1st_sing.": [
     "lopetin"
    ], 
    "2nd_plur.": [
     "lopetitte"
    ], 
    "2nd_sing.": [
     "lopetit"
    ], 
    "3rd_plur.": [
     "lopettivat"
    ], 
    "3rd_sing.": [
     "lopetti"
    ], 
    "passive": [
     "lopetettiin"
    ]
   }, 
   "pluperfect > negative": {
    "1st_plur.": [
     "emme olleet lopettaneet"
    ], 
    "1st_sing.": [
     "en ollut lopettanut"
    ], 
    "2nd_plur.": [
     "ette olleet lopettaneet"
    ], 
    "2nd_sing.": [
     "et ollut lopettanut"
    ], 
    "3rd_plur.": [
     "eiv\u00e4t olleet lopettaneet"
    ], 
    "3rd_sing.": [
     "ei ollut lopettanut"
    ], 
    "passive": [
     "ei ollut lopetettu"
    ]
   }, 
   "pluperfect > positive": {
    "1st_plur.": [
     "olimme lopettaneet"
    ], 
    "1st_sing.": [
     "olin lopettanut"
    ], 
    "2nd_plur.": [
     "olitte lopettaneet"
    ], 
    "2nd_sing.": [
     "olit lopettanut"
    ], 
    "3rd_plur.": [
     "olivat lopettaneet"
    ], 
    "3rd_sing.": [
     "oli lopettanut"
    ], 
    "passive": [
     "oli lopetettu"
    ]
   }, 
   "potential_mood > perfect > negative": {
    "1st_plur.": [
     "emme liene lopettaneet"
    ], 
    "1st_sing.": [
     "en liene lopettanut"
    ], 
    "2nd_plur.": [
     "ette liene lopettaneet"
    ], 
    "2nd_sing.": [
     "et liene lopettanut"
    ], 
    "3rd_plur.": [
     "eiv\u00e4t liene lopettaneet"
    ], 
    "3rd_sing.": [
     "ei liene lopettanut"
    ], 
    "passive": [
     "ei liene lopetettu"
    ]
   }, 
   "potential_mood > perfect > positive": {
    "1st_plur.": [
     "lienemme lopettaneet"
    ], 
    "1st_sing.": [
     "lienen lopettanut"
    ], 
    "2nd_plur.": [
     "lienette lopettaneet"
    ], 
    "2nd_sing.": [
     "lienet lopettanut"
    ], 
    "3rd_plur.": [
     "lienev\u00e4t lopettaneet"
    ], 
    "3rd_sing.": [
     "lienee lopettanut"
    ], 
    "passive": [
     "lienee lopetettu"
    ]
   }, 
   "potential_mood > present > negative": {
    "1st_plur.": [
     "emme lopettane"
    ], 
    "1st_sing.": [
     "en lopettane"
    ], 
    "2nd_plur.": [
     "ette lopettane"
    ], 
    "2nd_sing.": [
     "et lopettane"
    ], 
    "3rd_plur.": [
     "eiv\u00e4t lopettane"
    ], 
    "3rd_sing.": [
     "ei lopettane"
    ], 
    "passive": [
     "ei lopetettane"
    ]
   }, 
   "potential_mood > present > positive": {
    "1st_plur.": [
     "lopettanemme"
    ], 
    "1st_sing.": [
     "lopettanen"
    ], 
    "2nd_plur.": [
     "lopettanette"
    ], 
    "2nd_sing.": [
     "lopettanet"
    ], 
    "3rd_plur.": [
     "lopettanevat"
    ], 
    "3rd_sing.": [
     "lopettanee"
    ], 
    "passive": [
     "lopetettaneen"
    ]
   }
  }, 
  "loppu": {
   "plural": {
    "abessive": [
     "lopuitta"
    ], 
    "ablative": [
     "lopuilta"
    ], 
    "accusative > gen.": [
     "loput"
    ], 
    "accusative > nom.": [
     "loput"
    ], 
    "adessive": [
     "lopuilla"
    ], 
    "allative": [
     "lopuille"
    ], 
    "comitative": [
     "loppuineen"
    ], 
    "elative": [
     "lopuista"
    ], 
    "essive": [
     "loppuina"
    ], 
    "genitive": [
     "loppujen"
    ], 
    "illative": [
     "loppuihin"
    ], 
    "inessive": [
     "lopuissa"
    ], 
    "instructive": [
     "lopuin"
    ], 
    "nominative": [
     "loput"
    ], 
    "partitive": [
     "loppuja"
    ], 
    "translative": [
     "lopuiksi"
    ]
   }, 
   "singular": {
    "abessive": [
     "loputta"
    ], 
    "ablative": [
     "lopulta"
    ], 
    "accusative > gen.": [
     "lopun"
    ], 
    "accusative > nom.": [
     "loppu"
    ], 
    "adessive": [
     "lopulla"
    ], 
    "allative": [
     "lopulle"
    ], 
    "comitative": [
     "\u2014"
    ], 
    "elative": [
     "lopusta"
    ], 
    "essive": [
     "loppuna"
    ], 
    "genitive": [
     "lopun"
    ], 
    "illative": [
     "loppuun"
    ], 
    "inessive": [
     "lopussa"
    ], 
    "instructive": [
     "\u2014"
    ], 
    "nominative": [
     "loppu"
    ], 
    "partitive": [
     "loppua"
    ], 
    "translative": [
     "lopuksi"
    ]
   }
  }, 
  "luoja": {
   "plural": {
    "abessive": [
     "luojitta"
    ], 
    "ablative": [
     "luojilta"
    ], 
    "accusative > gen.": [
     "luojat"
    ], 
    "accusative > nom.": [
     "luojat"
    ], 
    "adessive": [
     "luojilla"
    ], 
    "allative": [
     "luojille"
    ], 
    "comitative": [
     "luojineen"
    ], 
    "elative": [
     "luojista"
    ], 
    "essive": [
     "luojina"
    ], 
    "genitive": [
     "luojien", 
     "luojain"
    ], 
    "illative": [
     "luojiin"
    ], 
    "inessive": [
     "luojissa"
    ], 
    "instructive": [
     "luojin"
    ], 
    "nominative": [
     "luojat"
    ], 
    "partitive": [
     "luojia"
    ], 
    "translative": [
     "luojiksi"
    ]
   }, 
   "singular": {
    "abessive": [
     "luojatta"
    ], 
    "ablative": [
     "luojalta"
    ], 
    "accusative > gen.": [
     "luojan"
    ], 
    "accusative > nom.": [
     "luoja"
    ], 
    "adessive": [
     "luojalla"
    ], 
    "allative": [
     "luojalle"
    ], 
    "comitative": [
     "\u2014"
    ], 
    "elative": [
     "luojasta"
    ], 
    "essive": [
     "luojana"
    ], 
    "genitive": [
     "luojan"
    ], 
    "illative": [
     "luojaan"
    ], 
    "inessive": [
     "luojassa"
    ], 
    "instructive": [
     "\u2014"
    ], 
    "nominative": [
     "luoja"
    ], 
    "partitive": [
     "luojaa"
    ], 
    "translative": [
     "luojaksi"
    ]
   }
  }, 
  "luottaa": {
   "conditional_mood > perfect > negative": {
    "1st_plur.": [
     "emme olisi luottaneet"
    ], 
    "1st_sing.": [
     "en olisi luottanut"
    ], 
    "2nd_plur.": [
     "ette olisi luottaneet"
    ], 
    "2nd_sing.": [
     "et olisi luottanut"
    ], 
    "3rd_plur.": [
     "eiv\u00e4t olisi luottaneet"
    ], 
    "3rd_sing.": [
     "ei olisi luottanut"
    ], 
    "passive": [
     "ei olisi luotettu"
    ]
   }, 
   "conditional_mood > perfect > positive": {
    "1st_plur.": [
     "olisimme luottaneet"
    ], 
    "1st_sing.": [
     "olisin luottanut"
    ], 
    "2nd_plur.": [
     "olisitte luottaneet"
    ], 
    "2nd_sing.": [
     "olisit luottanut"
    ], 
    "3rd_plur.": [
     "olisivat luottaneet"
    ], 
    "3rd_sing.": [
     "olisi luottanut"
    ], 
    "passive": [
     "olisi luotettu"
    ]
   }, 
   "conditional_mood > present > negative": {
    "1st_plur.": [
     "emme luottaisi"
    ], 
    "1st_sing.": [
     "en luottaisi"
    ], 
    "2nd_plur.": [
     "ette luottaisi"
    ], 
    "2nd_sing.": [
     "et luottaisi"
    ], 
    "3rd_plur.": [
     "eiv\u00e4t luottaisi"
    ], 
    "3rd_sing.": [
     "ei luottaisi"
    ], 
    "passive": [
     "ei luotettaisi"
    ]
   }, 
   "conditional_mood > present > positive": {
    "1st_plur.": [
     "luottaisimme"
    ], 
    "1st_sing.": [
     "luottaisin"
    ], 
    "2nd_plur.": [
     "luottaisitte"
    ], 
    "2nd_sing.": [
     "luottaisit"
    ], 
    "3rd_plur.": [
     "luottaisivat"
    ], 
    "3rd_sing.": [
     "luottaisi"
    ], 
    "passive": [
     "luotettaisiin"
    ]
   }, 
   "imperative_mood > perfect > negative": {
    "1st_plur.": [
     "\u00e4lk\u00e4\u00e4mme olko luottaneet"
    ], 
    "1st_sing.": [
     "\u2014"
    ], 
    "2nd_plur.": [
     "\u00e4lk\u00e4\u00e4 olko luottaneet"
    ], 
    "2nd_sing.": [
     "\u00e4l\u00e4 ole luottanut"
    ], 
    "3rd_plur.": [
     "\u00e4lk\u00f6\u00f6t olko luottaneet"
    ], 
    "3rd_sing.": [
     "\u00e4lk\u00f6\u00f6n olko luottanut"
    ], 
    "passive": [
     "\u00e4lk\u00f6\u00f6n olko luotettu"
    ]
   }, 
   "imperative_mood > perfect > positive": {
    "1st_plur.": [
     "olkaamme luottaneet"
    ], 
    "1st_sing.": [
     "\u2014"
    ], 
    "2nd_plur.": [
     "olkaa luottaneet"
    ], 
    "2nd_sing.": [
     "ole luottanut"
    ], 
    "3rd_plur.": [
     "olkoot luottaneet"
    ], 
    "3rd_sing.": [
     "olkoon luottanut"
    ], 
    "passive": [
     "olkoon luotettu"
    ]
   }, 
   "imperative_mood > present > negative": {
    "1st_plur.": [
     "\u00e4lk\u00e4\u00e4mme luottako"
    ], 
    "1st_sing.": [
     "\u2014"
    ], 
    "2nd_plur.": [
     "\u00e4lk\u00e4\u00e4 luottako"
    ], 
    "2nd_sing.": [
     "\u00e4l\u00e4 luota"
    ], 
    "3rd_plur.": [
     "\u00e4lk\u00f6\u00f6t luottako"
    ], 
    "3rd_sing.": [
     "\u00e4lk\u00f6\u00f6n luottako"
    ], 
    "passive": [
     "\u00e4lk\u00f6\u00f6n luotettako"
    ]
   }, 
   "imperative_mood > present > positive": {
    "1st_plur.": [
     "luottakaamme"
    ], 
    "1st_sing.": [
     "\u2014"
    ], 
    "2nd_plur.": [
     "luottakaa"
    ], 
    "2nd_sing.": [
     "luota"
    ], 
    "3rd_plur.": [
     "luottakoot"
    ], 
    "3rd_sing.": [
     "luottakoon"
    ], 
    "passive": [
     "luotettakoon"
    ]
   }, 
   "indicative_mood > perfect > negative": {
    "1st_plur.": [
     "emme ole luottaneet"
    ], 
    "1st_sing.": [
     "en ole luottanut"
    ], 
    "2nd_plur.": [
     "ette ole luottaneet"
    ], 
    "2nd_sing.": [
     "et ole luottanut"
    ], 
    "3rd_plur.": [
     "eiv\u00e4t ole luottaneet"
    ], 
    "3rd_sing.": [
     "ei ole luottanut"
    ], 
    "passive": [
     "ei ole luotettu"
    ]
   }, 
   "indicative_mood > perfect > positive": {
    "1st_plur.": [
     "olemme luottaneet"
    ], 
    "1st_sing.": [
     "olen luottanut"
    ], 
    "2nd_plur.": [
     "olette luottaneet"
    ], 
    "2nd_sing.": [
     "olet luottanut"
    ], 
    "3rd_plur.": [
     "ovat luottaneet"
    ], 
    "3rd_sing.": [
     "on luottanut"
    ], 
    "passive": [
     "on luotettu"
    ]
   }, 
   "indicative_mood > present_tense > negative": {
    "1st_plur.": [
     "emme luota"
    ], 
    "1st_sing.": [
     "en luota"
    ], 
    "2nd_plur.": [
     "ette luota"
    ], 
    "2nd_sing.": [
     "et luota"
    ], 
    "3rd_plur.": [
     "eiv\u00e4t luota"
    ], 
    "3rd_sing.": [
     "ei luota"
    ], 
    "passive": [
     "ei luoteta"
    ]
   }, 
   "indicative_mood > present_tense > positive": {
    "1st_plur.": [
     "luotamme"
    ], 
    "1st_sing.": [
     "luotan"
    ], 
    "2nd_plur.": [
     "luotatte"
    ], 
    "2nd_sing.": [
     "luotat"
    ], 
    "3rd_plur.": [
     "luottavat"
    ], 
    "3rd_sing.": [
     "luottaa"
    ], 
    "passive": [
     "luotetaan"
    ]
   }, 
   "nominal_forms > infinitives > active": {
    "1st": [
     "luottaa"
    ], 
    "2nd > inessive": [
     "luottaessa"
    ], 
    "2nd > instructive": [
     "luottaen"
    ], 
    "3rd > abessive": [
     "luottamatta"
    ], 
    "3rd > adessive": [
     "luottamalla"
    ], 
    "3rd > elative": [
     "luottamasta"
    ], 
    "3rd > illative": [
     "luottamaan"
    ], 
    "3rd > inessive": [
     "luottamassa"
    ], 
    "3rd > instructive": [
     "luottaman"
    ], 
    "4th > nominative": [
     "luottaminen"
    ], 
    "4th > partitive": [
     "luottamista"
    ], 
    "5th": [
     "luottamaisillaan"
    ], 
    "long_1st": [
     "luottaakseen"
    ]
   }, 
   "nominal_forms > infinitives > passive": {
    "1st": [
     "luottaa"
    ], 
    "2nd > inessive": [
     "luotettaessa"
    ], 
    "2nd > instructive": [
     "\u2014"
    ], 
    "3rd > abessive": [
     "\u2014"
    ], 
    "3rd > adessive": [
     "\u2014"
    ], 
    "3rd > elative": [
     "\u2014"
    ], 
    "3rd > illative": [
     "\u2014"
    ], 
    "3rd > inessive": [
     "\u2014"
    ], 
    "3rd > instructive": [
     "luotettaman"
    ], 
    "4th > nominative": [
     "luottaminen"
    ], 
    "4th > partitive": [
     "luottamista"
    ], 
    "5th": [
     "luottamaisillaan"
    ], 
    "long_1st": [
     "luottaakseen"
    ]
   }, 
   "nominal_forms > participles > active": {
    "agent": [
     "luottama"
    ], 
    "negative": [
     "luottamaton"
    ], 
    "past": [
     "luottanut"
    ], 
    "present": [
     "luottava"
    ]
   }, 
   "nominal_forms > participles > passive": {
    "agent": [
     "luottama"
    ], 
    "negative": [
     "luottamaton"
    ], 
    "past": [
     "luotettu"
    ], 
    "present": [
     "luotettava"
    ]
   }, 
   "past_tense > negative": {
    "1st_plur.": [
     "emme luottaneet"
    ], 
    "1st_sing.": [
     "en luottanut"
    ], 
    "2nd_plur.": [
     "ette luottaneet"
    ], 
    "2nd_sing.": [
     "et luottanut"
    ], 
    "3rd_plur.": [
     "eiv\u00e4t luottaneet"
    ], 
    "3rd_sing.": [
     "ei luottanut"
    ], 
    "passive": [
     "ei luotettu"
    ]
   }, 
   "past_tense > positive": {
    "1st_plur.": [
     "luotimme"
    ], 
    "1st_sing.": [
     "luotin"
    ], 
    "2nd_plur.": [
     "luotitte"
    ], 
    "2nd_sing.": [
     "luotit"
    ], 
    "3rd_plur.": [
     "luottivat"
    ], 
    "3rd_sing.": [
     "luotti"
    ], 
    "passive": [
     "luotettiin"
    ]
   }, 
   "pluperfect > negative": {
    "1st_plur.": [
     "emme olleet luottaneet"
    ], 
    "1st_sing.": [
     "en ollut luottanut"
    ], 
    "2nd_plur.": [
     "ette olleet luottaneet"
    ], 
    "2nd_sing.": [
     "et ollut luottanut"
    ], 
    "3rd_plur.": [
     "eiv\u00e4t olleet luottaneet"
    ], 
    "3rd_sing.": [
     "ei ollut luottanut"
    ], 
    "passive": [
     "ei ollut luotettu"
    ]
   }, 
   "pluperfect > positive": {
    "1st_plur.": [
     "olimme luottaneet"
    ], 
    "1st_sing.": [
     "olin luottanut"
    ], 
    "2nd_plur.": [
     "olitte luottaneet"
    ], 
    "2nd_sing.": [
     "olit luottanut"
    ], 
    "3rd_plur.": [
     "olivat luottaneet"
    ], 
    "3rd_sing.": [
     "oli luottanut"
    ], 
    "passive": [
     "oli luotettu"
    ]
   }, 
   "potential_mood > perfect > negative": {
    "1st_plur.": [
     "emme liene luottaneet"
    ], 
    "1st_sing.": [
     "en liene luottanut"
    ], 
    "2nd_plur.": [
     "ette liene luottaneet"
    ], 
    "2nd_sing.": [
     "et liene luottanut"
    ], 
    "3rd_plur.": [
     "eiv\u00e4t liene luottaneet"
    ], 
    "3rd_sing.": [
     "ei liene luottanut"
    ], 
    "passive": [
     "ei liene luotettu"
    ]
   }, 
   "potential_mood > perfect > positive": {
    "1st_plur.": [
     "lienemme luottaneet"
    ], 
    "1st_sing.": [
     "lienen luottanut"
    ], 
    "2nd_plur.": [
     "lienette luottaneet"
    ], 
    "2nd_sing.": [
     "lienet luottanut"
    ], 
    "3rd_plur.": [
     "lienev\u00e4t luottaneet"
    ], 
    "3rd_sing.": [
     "lienee luottanut"
    ], 
    "passive": [
     "lienee luotettu"
    ]
   }, 
   "potential_mood > present > negative": {
    "1st_plur.": [
     "emme luottane"
    ], 
    "1st_sing.": [
     "en luottane"
    ], 
    "2nd_plur.": [
     "ette luottane"
    ], 
    "2nd_sing.": [
     "et luottane"
    ], 
    "3rd_plur.": [
     "eiv\u00e4t luottane"
    ], 
    "3rd_sing.": [
     "ei luottane"
    ], 
    "passive": [
     "ei luotettane"
    ]
   }, 
   "potential_mood > present > positive": {
    "1st_plur.": [
     "luottanemme"
    ], 
    "1st_sing.": [
     "luottanen"
    ], 
    "2nd_plur.": [
     "luottanette"
    ], 
    "2nd_sing.": [
     "luottanet"
    ], 
    "3rd_plur.": [
     "luottanevat"
    ], 
    "3rd_sing.": [
     "luottanee"
    ], 
    "passive": [
     "luotettaneen"
    ]
   }
  }, 
  "l\u00e4hde": {
   "plural": {
    "abessive": [
     "l\u00e4hteitt\u00e4"
    ], 
    "ablative": [
     "l\u00e4hteilt\u00e4"
    ], 
    "accusative > gen.": [
     "l\u00e4hteet"
    ], 
    "accusative > nom.": [
     "l\u00e4hteet"
    ], 
    "adessive": [
     "l\u00e4hteill\u00e4"
    ], 
    "allative": [
     "l\u00e4hteille"
    ], 
    "comitative": [
     "l\u00e4hteineen"
    ], 
    "elative": [
     "l\u00e4hteist\u00e4"
    ], 
    "essive": [
     "l\u00e4htein\u00e4"
    ], 
    "genitive": [
     "l\u00e4hteiden", 
     "l\u00e4hteitten"
    ], 
    "illative": [
     "l\u00e4hteisiin", 
     "l\u00e4hteihin"
    ], 
    "inessive": [
     "l\u00e4hteiss\u00e4"
    ], 
    "instructive": [
     "l\u00e4htein"
    ], 
    "nominative": [
     "l\u00e4hteet"
    ], 
    "partitive": [
     "l\u00e4hteit\u00e4"
    ], 
    "translative": [
     "l\u00e4hteiksi"
    ]
   }, 
   "singular": {
    "abessive": [
     "l\u00e4hteett\u00e4"
    ], 
    "ablative": [
     "l\u00e4hteelt\u00e4"
    ], 
    "accusative > gen.": [
     "l\u00e4hteen"
    ], 
    "accusative > nom.": [
     "l\u00e4hde"
    ], 
    "adessive": [
     "l\u00e4hteell\u00e4"
    ], 
    "allative": [
     "l\u00e4hteelle"
    ], 
    "comitative": [
     "\u2014"
    ], 
    "elative": [
     "l\u00e4hteest\u00e4"
    ], 
    "essive": [
     "l\u00e4hteen\u00e4"
    ], 
    "genitive": [
     "l\u00e4hteen"
    ], 
    "illative": [
     "l\u00e4hteeseen"
    ], 
    "inessive": [
     "l\u00e4hteess\u00e4"
    ], 
    "instructive": [
     "\u2014"
    ], 
    "nominative": [
     "l\u00e4hde"
    ], 
    "partitive": [
     "l\u00e4hdett\u00e4"
    ], 
    "translative": [
     "l\u00e4hteeksi"
    ]
   }
  }, 
  "l\u00e4hte\u00e4": {
   "conditional_mood > perfect > negative": {
    "1st_plur.": [
     "emme olisi l\u00e4hteneet"
    ], 
    "1st_sing.": [
     "en olisi l\u00e4htenyt"
    ], 
    "2nd_plur.": [
     "ette olisi l\u00e4hteneet"
    ], 
    "2nd_sing.": [
     "et olisi l\u00e4htenyt"
    ], 
    "3rd_plur.": [
     "eiv\u00e4t olisi l\u00e4hteneet"
    ], 
    "3rd_sing.": [
     "ei olisi l\u00e4htenyt"
    ], 
    "passive": [
     "ei olisi l\u00e4hdetty"
    ]
   }, 
   "conditional_mood > perfect > positive": {
    "1st_plur.": [
     "olisimme l\u00e4hteneet"
    ], 
    "1st_sing.": [
     "olisin l\u00e4htenyt"
    ], 
    "2nd_plur.": [
     "olisitte l\u00e4hteneet"
    ], 
    "2nd_sing.": [
     "olisit l\u00e4htenyt"
    ], 
    "3rd_plur.": [
     "olisivat l\u00e4hteneet"
    ], 
    "3rd_sing.": [
     "olisi l\u00e4htenyt"
    ], 
    "passive": [
     "olisi l\u00e4hdetty"
    ]
   }, 
   "conditional_mood > present > negative": {
    "1st_plur.": [
     "emme l\u00e4htisi"
    ], 
    "1st_sing.": [
     "en l\u00e4htisi"
    ], 
    "2nd_plur.": [
     "ette l\u00e4htisi"
    ], 
    "2nd_sing.": [
     "et l\u00e4htisi"
    ], 
    "3rd_plur.": [
     "eiv\u00e4t l\u00e4htisi"
    ], 
    "3rd_sing.": [
     "ei l\u00e4htisi"
    ], 
    "passive": [
     "ei l\u00e4hdett\u00e4isi"
    ]
   }, 
   "conditional_mood > present > positive": {
    "1st_plur.": [
     "l\u00e4htisimme"
    ], 
    "1st_sing.": [
     "l\u00e4htisin"
    ], 
    "2nd_plur.": [
     "l\u00e4htisitte"
    ], 
    "2nd_sing.": [
     "l\u00e4htisit"
    ], 
    "3rd_plur.": [
     "l\u00e4htisiv\u00e4t"
    ], 
    "3rd_sing.": [
     "l\u00e4htisi"
    ], 
    "passive": [
     "l\u00e4hdett\u00e4isiin"
    ]
   }, 
   "imperative_mood > perfect > negative": {
    "1st_plur.": [
     "\u00e4lk\u00e4\u00e4mme olko l\u00e4hteneet"
    ], 
    "1st_sing.": [
     "\u2014"
    ], 
    "2nd_plur.": [
     "\u00e4lk\u00e4\u00e4 olko l\u00e4hteneet"
    ], 
    "2nd_sing.": [
     "\u00e4l\u00e4 ole l\u00e4htenyt"
    ], 
    "3rd_plur.": [
     "\u00e4lk\u00f6\u00f6t olko l\u00e4hteneet"
    ], 
    "3rd_sing.": [
     "\u00e4lk\u00f6\u00f6n olko l\u00e4htenyt"
    ], 
    "passive": [
     "\u00e4lk\u00f6\u00f6n olko l\u00e4hdetty"
    ]
   }, 
   "imperative_mood > perfect > positive": {
    "1st_plur.": [
     "olkaamme l\u00e4hteneet"
    ], 
    "1st_sing.": [
     "\u2014"
    ], 
    "2nd_plur.": [
     "olkaa l\u00e4hteneet"
    ], 
    "2nd_sing.": [
     "ole l\u00e4htenyt"
    ], 
    "3rd_plur.": [
     "olkoot l\u00e4hteneet"
    ], 
    "3rd_sing.": [
     "olkoon l\u00e4htenyt"
    ], 
    "passive": [
     "olkoon l\u00e4hdetty"
    ]
   }, 
   "imperative_mood > present > negative": {
    "1st_plur.": [
     "\u00e4lk\u00e4\u00e4mme l\u00e4htek\u00f6"
    ], 
    "1st_sing.": [
     "\u2014"
    ], 
    "2nd_plur.": [
     "\u00e4lk\u00e4\u00e4 l\u00e4htek\u00f6"
    ], 
    "2nd_sing.": [
     "\u00e4l\u00e4 l\u00e4hde"
    ], 
    "3rd_plur.": [
     "\u00e4lk\u00f6\u00f6t l\u00e4htek\u00f6"
    ], 
    "3rd_sing.": [
     "\u00e4lk\u00f6\u00f6n l\u00e4htek\u00f6"
    ], 
    "passive": [
     "\u00e4lk\u00f6\u00f6n l\u00e4hdett\u00e4k\u00f6"
    ]
   }, 
   "imperative_mood > present > positive": {
    "1st_plur.": [
     "l\u00e4htek\u00e4\u00e4mme"
    ], 
    "1st_sing.": [
     "\u2014"
    ], 
    "2nd_plur.": [
     "l\u00e4htek\u00e4\u00e4"
    ], 
    "2nd_sing.": [
     "l\u00e4hde"
    ], 
    "3rd_plur.": [
     "l\u00e4htek\u00f6\u00f6t"
    ], 
    "3rd_sing.": [
     "l\u00e4htek\u00f6\u00f6n"
    ], 
    "passive": [
     "l\u00e4hdett\u00e4k\u00f6\u00f6n"
    ]
   }, 
   "indicative_mood > perfect > negative": {
    "1st_plur.": [
     "emme ole l\u00e4hteneet"
    ], 
    "1st_sing.": [
     "en ole l\u00e4htenyt"
    ], 
    "2nd_plur.": [
     "ette ole l\u00e4hteneet"
    ], 
    "2nd_sing.": [
     "et ole l\u00e4htenyt"
    ], 
    "3rd_plur.": [
     "eiv\u00e4t ole l\u00e4hteneet"
    ], 
    "3rd_sing.": [
     "ei ole l\u00e4htenyt"
    ], 
    "passive": [
     "ei ole l\u00e4hdetty"
    ]
   }, 
   "indicative_mood > perfect > positive": {
    "1st_plur.": [
     "olemme l\u00e4hteneet"
    ], 
    "1st_sing.": [
     "olen l\u00e4htenyt"
    ], 
    "2nd_plur.": [
     "olette l\u00e4hteneet"
    ], 
    "2nd_sing.": [
     "olet l\u00e4htenyt"
    ], 
    "3rd_plur.": [
     "ovat l\u00e4hteneet"
    ], 
    "3rd_sing.": [
     "on l\u00e4htenyt"
    ], 
    "passive": [
     "on l\u00e4hdetty"
    ]
   }, 
   "indicative_mood > present_tense > negative": {
    "1st_plur.": [
     "emme l\u00e4hde"
    ], 
    "1st_sing.": [
     "en l\u00e4hde"
    ], 
    "2nd_plur.": [
     "ette l\u00e4hde"
    ], 
    "2nd_sing.": [
     "et l\u00e4hde"
    ], 
    "3rd_plur.": [
     "eiv\u00e4t l\u00e4hde"
    ], 
    "3rd_sing.": [
     "ei l\u00e4hde"
    ], 
    "passive": [
     "ei l\u00e4hdet\u00e4"
    ]
   }, 
   "indicative_mood > present_tense > positive": {
    "1st_plur.": [
     "l\u00e4hdemme"
    ], 
    "1st_sing.": [
     "l\u00e4hden"
    ], 
    "2nd_plur.": [
     "l\u00e4hdette"
    ], 
    "2nd_sing.": [
     "l\u00e4hdet"
    ], 
    "3rd_plur.": [
     "l\u00e4htev\u00e4t"
    ], 
    "3rd_sing.": [
     "l\u00e4htee"
    ], 
    "passive": [
     "l\u00e4hdet\u00e4\u00e4n"
    ]
   }, 
   "nominal_forms > infinitives > active": {
    "1st": [
     "l\u00e4hte\u00e4"
    ], 
    "2nd > inessive": [
     "l\u00e4htiess\u00e4"
    ], 
    "2nd > instructive": [
     "l\u00e4htien"
    ], 
    "3rd > abessive": [
     "l\u00e4htem\u00e4tt\u00e4"
    ], 
    "3rd > adessive": [
     "l\u00e4htem\u00e4ll\u00e4"
    ], 
    "3rd > elative": [
     "l\u00e4htem\u00e4st\u00e4"
    ], 
    "3rd > illative": [
     "l\u00e4htem\u00e4\u00e4n"
    ], 
    "3rd > inessive": [
     "l\u00e4htem\u00e4ss\u00e4"
    ], 
    "3rd > instructive": [
     "l\u00e4htem\u00e4n"
    ], 
    "4th > nominative": [
     "l\u00e4hteminen"
    ], 
    "4th > partitive": [
     "l\u00e4htemist\u00e4"
    ], 
    "5th": [
     "l\u00e4htem\u00e4isill\u00e4\u00e4n"
    ], 
    "long_1st": [
     "l\u00e4hte\u00e4kseen"
    ]
   }, 
   "nominal_forms > infinitives > passive": {
    "1st": [
     "l\u00e4hte\u00e4"
    ], 
    "2nd > inessive": [
     "l\u00e4hdett\u00e4ess\u00e4"
    ], 
    "2nd > instructive": [
     "\u2014"
    ], 
    "3rd > abessive": [
     "\u2014"
    ], 
    "3rd > adessive": [
     "\u2014"
    ], 
    "3rd > elative": [
     "\u2014"
    ], 
    "3rd > illative": [
     "\u2014"
    ], 
    "3rd > inessive": [
     "\u2014"
    ], 
    "3rd > instructive": [
     "l\u00e4hdett\u00e4m\u00e4n"
    ], 
    "4th > nominative": [
     "l\u00e4hteminen"
    ], 
    "4th > partitive": [
     "l\u00e4htemist\u00e4"
    ], 
    "5th": [
     "l\u00e4htem\u00e4isill\u00e4\u00e4n"
    ], 
    "long_1st": [
     "l\u00e4hte\u00e4kseen"
    ]
   }, 
   "nominal_forms > participles > active": {
    "agent": [
     "l\u00e4htem\u00e4"
    ], 
    "negative": [
     "l\u00e4htem\u00e4t\u00f6n"
    ], 
    "past": [
     "l\u00e4htenyt"
    ], 
    "present": [
     "l\u00e4htev\u00e4"
    ]
   }, 
   "nominal_forms > participles > passive": {
    "agent": [
     "l\u00e4htem\u00e4"
    ], 
    "negative": [
     "l\u00e4htem\u00e4t\u00f6n"
    ], 
    "past": [
     "l\u00e4hdetty"
    ], 
    "present": [
     "l\u00e4hdett\u00e4v\u00e4"
    ]
   }, 
   "past_tense > negative": {
    "1st_plur.": [
     "emme l\u00e4hteneet"
    ], 
    "1st_sing.": [
     "en l\u00e4htenyt"
    ], 
    "2nd_plur.": [
     "ette l\u00e4hteneet"
    ], 
    "2nd_sing.": [
     "et l\u00e4htenyt"
    ], 
    "3rd_plur.": [
     "eiv\u00e4t l\u00e4hteneet"
    ], 
    "3rd_sing.": [
     "ei l\u00e4htenyt"
    ], 
    "passive": [
     "ei l\u00e4hdetty"
    ]
   }, 
   "past_tense > positive": {
    "1st_plur.": [
     "l\u00e4hdimme", 
     "l\u00e4ksimme"
    ], 
    "1st_sing.": [
     "l\u00e4hdin", 
     "l\u00e4ksin"
    ], 
    "2nd_plur.": [
     "l\u00e4hditte", 
     "l\u00e4ksitte"
    ], 
    "2nd_sing.": [
     "l\u00e4hdit", 
     "l\u00e4ksit"
    ], 
    "3rd_plur.": [
     "l\u00e4htiv\u00e4t", 
     "l\u00e4ksiv\u00e4t"
    ], 
    "3rd_sing.": [
     "l\u00e4hti", 
     "l\u00e4ksi"
    ], 
    "passive": [
     "l\u00e4hdettiin"
    ]
   }, 
   "pluperfect > negative": {
    "1st_plur.": [
     "emme olleet l\u00e4hteneet"
    ], 
    "1st_sing.": [
     "en ollut l\u00e4htenyt"
    ], 
    "2nd_plur.": [
     "ette olleet l\u00e4hteneet"
    ], 
    "2nd_sing.": [
     "et ollut l\u00e4htenyt"
    ], 
    "3rd_plur.": [
     "eiv\u00e4t olleet l\u00e4hteneet"
    ], 
    "3rd_sing.": [
     "ei ollut l\u00e4htenyt"
    ], 
    "passive": [
     "ei ollut l\u00e4hdetty"
    ]
   }, 
   "pluperfect > positive": {
    "1st_plur.": [
     "olimme l\u00e4hteneet"
    ], 
    "1st_sing.": [
     "olin l\u00e4htenyt"
    ], 
    "2nd_plur.": [
     "olitte l\u00e4hteneet"
    ], 
    "2nd_sing.": [
     "olit l\u00e4htenyt"
    ], 
    "3rd_plur.": [
     "olivat l\u00e4hteneet"
    ], 
    "3rd_sing.": [
     "oli l\u00e4htenyt"
    ], 
    "passive": [
     "oli l\u00e4hdetty"
    ]
   }, 
   "potential_mood > perfect > negative": {
    "1st_plur.": [
     "emme liene l\u00e4hteneet"
    ], 
    "1st_sing.": [
     "en liene l\u00e4htenyt"
    ], 
    "2nd_plur.": [
     "ette liene l\u00e4hteneet"
    ], 
    "2nd_sing.": [
     "et liene l\u00e4htenyt"
    ], 
    "3rd_plur.": [
     "eiv\u00e4t liene l\u00e4hteneet"
    ], 
    "3rd_sing.": [
     "ei liene l\u00e4htenyt"
    ], 
    "passive": [
     "ei liene l\u00e4hdetty"
    ]
   }, 
   "potential_mood > perfect > positive": {
    "1st_plur.": [
     "lienemme l\u00e4hteneet"
    ], 
    "1st_sing.": [
     "lienen l\u00e4htenyt"
    ], 
    "2nd_plur.": [
     "lienette l\u00e4hteneet"
    ], 
    "2nd_sing.": [
     "lienet l\u00e4htenyt"
    ], 
    "3rd_plur.": [
     "lienev\u00e4t l\u00e4hteneet"
    ], 
    "3rd_sing.": [
     "lienee l\u00e4htenyt"
    ], 
    "passive": [
     "lienee l\u00e4hdetty"
    ]
   }, 
   "potential_mood > present > negative": {
    "1st_plur.": [
     "emme l\u00e4htene"
    ], 
    "1st_sing.": [
     "en l\u00e4htene"
    ], 
    "2nd_plur.": [
     "ette l\u00e4htene"
    ], 
    "2nd_sing.": [
     "et l\u00e4htene"
    ], 
    "3rd_plur.": [
     "eiv\u00e4t l\u00e4htene"
    ], 
    "3rd_sing.": [
     "ei l\u00e4htene"
    ], 
    "passive": [
     "ei l\u00e4hdett\u00e4ne"
    ]
   }, 
   "potential_mood > present > positive": {
    "1st_plur.": [
     "l\u00e4htenemme"
    ], 
    "1st_sing.": [
     "l\u00e4htenen"
    ], 
    "2nd_plur.": [
     "l\u00e4htenette"
    ], 
    "2nd_sing.": [
     "l\u00e4htenet"
    ], 
    "3rd_plur.": [
     "l\u00e4htenev\u00e4t"
    ], 
    "3rd_sing.": [
     "l\u00e4htenee"
    ], 
    "passive": [
     "l\u00e4hdett\u00e4neen"
    ]
   }
  }, 
  "l\u00e4\u00e4k\u00e4ri": {
   "plural": {
    "abessive": [
     "l\u00e4\u00e4k\u00e4reitt\u00e4"
    ], 
    "ablative": [
     "l\u00e4\u00e4k\u00e4reilt\u00e4"
    ], 
    "accusative > gen.": [
     "l\u00e4\u00e4k\u00e4rit"
    ], 
    "accusative > nom.": [
     "l\u00e4\u00e4k\u00e4rit"
    ], 
    "adessive": [
     "l\u00e4\u00e4k\u00e4reill\u00e4"
    ], 
    "allative": [
     "l\u00e4\u00e4k\u00e4reille"
    ], 
    "comitative": [
     "l\u00e4\u00e4k\u00e4reineen"
    ], 
    "elative": [
     "l\u00e4\u00e4k\u00e4reist\u00e4"
    ], 
    "essive": [
     "l\u00e4\u00e4k\u00e4rein\u00e4"
    ], 
    "genitive": [
     "l\u00e4\u00e4k\u00e4rien", 
     "l\u00e4\u00e4k\u00e4reiden", 
     "l\u00e4\u00e4k\u00e4reitten"
    ], 
    "illative": [
     "l\u00e4\u00e4k\u00e4reihin"
    ], 
    "inessive": [
     "l\u00e4\u00e4k\u00e4reiss\u00e4"
    ], 
    "instructive": [
     "l\u00e4\u00e4k\u00e4rein"
    ], 
    "nominative": [
     "l\u00e4\u00e4k\u00e4rit"
    ], 
    "partitive": [
     "l\u00e4\u00e4k\u00e4reit\u00e4", 
     "l\u00e4\u00e4k\u00e4rej\u00e4"
    ], 
    "translative": [
     "l\u00e4\u00e4k\u00e4reiksi"
    ]
   }, 
   "singular": {
    "abessive": [
     "l\u00e4\u00e4k\u00e4ritt\u00e4"
    ], 
    "ablative": [
     "l\u00e4\u00e4k\u00e4rilt\u00e4"
    ], 
    "accusative > gen.": [
     "l\u00e4\u00e4k\u00e4rin"
    ], 
    "accusative > nom.": [
     "l\u00e4\u00e4k\u00e4ri"
    ], 
    "adessive": [
     "l\u00e4\u00e4k\u00e4rill\u00e4"
    ], 
    "allative": [
     "l\u00e4\u00e4k\u00e4rille"
    ], 
    "comitative": [
     "\u2014"
    ], 
    "elative": [
     "l\u00e4\u00e4k\u00e4rist\u00e4"
    ], 
    "essive": [
     "l\u00e4\u00e4k\u00e4rin\u00e4"
    ], 
    "genitive": [
     "l\u00e4\u00e4k\u00e4rin"
    ], 
    "illative": [
     "l\u00e4\u00e4k\u00e4riin"
    ], 
    "inessive": [
     "l\u00e4\u00e4k\u00e4riss\u00e4"
    ], 
    "instructive": [
     "\u2014"
    ], 
    "nominative": [
     "l\u00e4\u00e4k\u00e4ri"
    ], 
    "partitive": [
     "l\u00e4\u00e4k\u00e4ri\u00e4"
    ], 
    "translative": [
     "l\u00e4\u00e4k\u00e4riksi"
    ]
   }
  }, 
  "l\u00f6yt\u00e4\u00e4": {
   "conditional_mood > perfect > negative": {
    "1st_plur.": [
     "emme olisi l\u00f6yt\u00e4neet"
    ], 
    "1st_sing.": [
     "en olisi l\u00f6yt\u00e4nyt"
    ], 
    "2nd_plur.": [
     "ette olisi l\u00f6yt\u00e4neet"
    ], 
    "2nd_sing.": [
     "et olisi l\u00f6yt\u00e4nyt"
    ], 
    "3rd_plur.": [
     "eiv\u00e4t olisi l\u00f6yt\u00e4neet"
    ], 
    "3rd_sing.": [
     "ei olisi l\u00f6yt\u00e4nyt"
    ], 
    "passive": [
     "ei olisi l\u00f6ydetty"
    ]
   }, 
   "conditional_mood > perfect > positive": {
    "1st_plur.": [
     "olisimme l\u00f6yt\u00e4neet"
    ], 
    "1st_sing.": [
     "olisin l\u00f6yt\u00e4nyt"
    ], 
    "2nd_plur.": [
     "olisitte l\u00f6yt\u00e4neet"
    ], 
    "2nd_sing.": [
     "olisit l\u00f6yt\u00e4nyt"
    ], 
    "3rd_plur.": [
     "olisivat l\u00f6yt\u00e4neet"
    ], 
    "3rd_sing.": [
     "olisi l\u00f6yt\u00e4nyt"
    ], 
    "passive": [
     "olisi l\u00f6ydetty"
    ]
   }, 
   "conditional_mood > present > negative": {
    "1st_plur.": [
     "emme l\u00f6yt\u00e4isi"
    ], 
    "1st_sing.": [
     "en l\u00f6yt\u00e4isi"
    ], 
    "2nd_plur.": [
     "ette l\u00f6yt\u00e4isi"
    ], 
    "2nd_sing.": [
     "et l\u00f6yt\u00e4isi"
    ], 
    "3rd_plur.": [
     "eiv\u00e4t l\u00f6yt\u00e4isi"
    ], 
    "3rd_sing.": [
     "ei l\u00f6yt\u00e4isi"
    ], 
    "passive": [
     "ei l\u00f6ydett\u00e4isi"
    ]
   }, 
   "conditional_mood > present > positive": {
    "1st_plur.": [
     "l\u00f6yt\u00e4isimme"
    ], 
    "1st_sing.": [
     "l\u00f6yt\u00e4isin"
    ], 
    "2nd_plur.": [
     "l\u00f6yt\u00e4isitte"
    ], 
    "2nd_sing.": [
     "l\u00f6yt\u00e4isit"
    ], 
    "3rd_plur.": [
     "l\u00f6yt\u00e4isiv\u00e4t"
    ], 
    "3rd_sing.": [
     "l\u00f6yt\u00e4isi"
    ], 
    "passive": [
     "l\u00f6ydett\u00e4isiin"
    ]
   }, 
   "imperative_mood > perfect > negative": {
    "1st_plur.": [
     "\u00e4lk\u00e4\u00e4mme olko l\u00f6yt\u00e4neet"
    ], 
    "1st_sing.": [
     "\u2014"
    ], 
    "2nd_plur.": [
     "\u00e4lk\u00e4\u00e4 olko l\u00f6yt\u00e4neet"
    ], 
    "2nd_sing.": [
     "\u00e4l\u00e4 ole l\u00f6yt\u00e4nyt"
    ], 
    "3rd_plur.": [
     "\u00e4lk\u00f6\u00f6t olko l\u00f6yt\u00e4neet"
    ], 
    "3rd_sing.": [
     "\u00e4lk\u00f6\u00f6n olko l\u00f6yt\u00e4nyt"
    ], 
    "passive": [
     "\u00e4lk\u00f6\u00f6n olko l\u00f6ydetty"
    ]
   }, 
   "imperative_mood > perfect > positive": {
    "1st_plur.": [
     "olkaamme l\u00f6yt\u00e4neet"
    ], 
    "1st_sing.": [
     "\u2014"
    ], 
    "2nd_plur.": [
     "olkaa l\u00f6yt\u00e4neet"
    ], 
    "2nd_sing.": [
     "ole l\u00f6yt\u00e4nyt"
    ], 
    "3rd_plur.": [
     "olkoot l\u00f6yt\u00e4neet"
    ], 
    "3rd_sing.": [
     "olkoon l\u00f6yt\u00e4nyt"
    ], 
    "passive": [
     "olkoon l\u00f6ydetty"
    ]
   }, 
   "imperative_mood > present > negative": {
    "1st_plur.": [
     "\u00e4lk\u00e4\u00e4mme l\u00f6yt\u00e4k\u00f6"
    ], 
    "1st_sing.": [
     "\u2014"
    ], 
    "2nd_plur.": [
     "\u00e4lk\u00e4\u00e4 l\u00f6yt\u00e4k\u00f6"
    ], 
    "2nd_sing.": [
     "\u00e4l\u00e4 l\u00f6yd\u00e4"
    ], 
    "3rd_plur.": [
     "\u00e4lk\u00f6\u00f6t l\u00f6yt\u00e4k\u00f6"
    ], 
    "3rd_sing.": [
     "\u00e4lk\u00f6\u00f6n l\u00f6yt\u00e4k\u00f6"
    ], 
    "passive": [
     "\u00e4lk\u00f6\u00f6n l\u00f6ydett\u00e4k\u00f6"
    ]
   }, 
   "imperative_mood > present > positive": {
    "1st_plur.": [
     "l\u00f6yt\u00e4k\u00e4\u00e4mme"
    ], 
    "1st_sing.": [
     "\u2014"
    ], 
    "2nd_plur.": [
     "l\u00f6yt\u00e4k\u00e4\u00e4"
    ], 
    "2nd_sing.": [
     "l\u00f6yd\u00e4"
    ], 
    "3rd_plur.": [
     "l\u00f6yt\u00e4k\u00f6\u00f6t"
    ], 
    "3rd_sing.": [
     "l\u00f6yt\u00e4k\u00f6\u00f6n"
    ], 
    "passive": [
     "l\u00f6ydett\u00e4k\u00f6\u00f6n"
    ]
   }, 
   "indicative_mood > perfect > negative": {
    "1st_plur.": [
     "emme ole l\u00f6yt\u00e4neet"
    ], 
    "1st_sing.": [
     "en ole l\u00f6yt\u00e4nyt"
    ], 
    "2nd_plur.": [
     "ette ole l\u00f6yt\u00e4neet"
    ], 
    "2nd_sing.": [
     "et ole l\u00f6yt\u00e4nyt"
    ], 
    "3rd_plur.": [
     "eiv\u00e4t ole l\u00f6yt\u00e4neet"
    ], 
    "3rd_sing.": [
     "ei ole l\u00f6yt\u00e4nyt"
    ], 
    "passive": [
     "ei ole l\u00f6ydetty"
    ]
   }, 
   "indicative_mood > perfect > positive": {
    "1st_plur.": [
     "olemme l\u00f6yt\u00e4neet"
    ], 
    "1st_sing.": [
     "olen l\u00f6yt\u00e4nyt"
    ], 
    "2nd_plur.": [
     "olette l\u00f6yt\u00e4neet"
    ], 
    "2nd_sing.": [
     "olet l\u00f6yt\u00e4nyt"
    ], 
    "3rd_plur.": [
     "ovat l\u00f6yt\u00e4neet"
    ], 
    "3rd_sing.": [
     "on l\u00f6yt\u00e4nyt"
    ], 
    "passive": [
     "on l\u00f6ydetty"
    ]
   }, 
   "indicative_mood > present_tense > negative": {
    "1st_plur.": [
     "emme l\u00f6yd\u00e4"
    ], 
    "1st_sing.": [
     "en l\u00f6yd\u00e4"
    ], 
    "2nd_plur.": [
     "ette l\u00f6yd\u00e4"
    ], 
    "2nd_sing.": [
     "et l\u00f6yd\u00e4"
    ], 
    "3rd_plur.": [
     "eiv\u00e4t l\u00f6yd\u00e4"
    ], 
    "3rd_sing.": [
     "ei l\u00f6yd\u00e4"
    ], 
    "passive": [
     "ei l\u00f6ydet\u00e4"
    ]
   }, 
   "indicative_mood > present_tense > positive": {
    "1st_plur.": [
     "l\u00f6yd\u00e4mme"
    ], 
    "1st_sing.": [
     "l\u00f6yd\u00e4n"
    ], 
    "2nd_plur.": [
     "l\u00f6yd\u00e4tte"
    ], 
    "2nd_sing.": [
     "l\u00f6yd\u00e4t"
    ], 
    "3rd_plur.": [
     "l\u00f6yt\u00e4v\u00e4t"
    ], 
    "3rd_sing.": [
     "l\u00f6yt\u00e4\u00e4"
    ], 
    "passive": [
     "l\u00f6ydet\u00e4\u00e4n"
    ]
   }, 
   "nominal_forms > infinitives > active": {
    "1st": [
     "l\u00f6yt\u00e4\u00e4"
    ], 
    "2nd > inessive": [
     "l\u00f6yt\u00e4ess\u00e4"
    ], 
    "2nd > instructive": [
     "l\u00f6yt\u00e4en"
    ], 
    "3rd > abessive": [
     "l\u00f6yt\u00e4m\u00e4tt\u00e4"
    ], 
    "3rd > adessive": [
     "l\u00f6yt\u00e4m\u00e4ll\u00e4"
    ], 
    "3rd > elative": [
     "l\u00f6yt\u00e4m\u00e4st\u00e4"
    ], 
    "3rd > illative": [
     "l\u00f6yt\u00e4m\u00e4\u00e4n"
    ], 
    "3rd > inessive": [
     "l\u00f6yt\u00e4m\u00e4ss\u00e4"
    ], 
    "3rd > instructive": [
     "l\u00f6yt\u00e4m\u00e4n"
    ], 
    "4th > nominative": [
     "l\u00f6yt\u00e4minen"
    ], 
    "4th > partitive": [
     "l\u00f6yt\u00e4mist\u00e4"
    ], 
    "5th": [
     "l\u00f6yt\u00e4m\u00e4isill\u00e4\u00e4n"
    ], 
    "long_1st": [
     "l\u00f6yt\u00e4\u00e4kseen"
    ]
   }, 
   "nominal_forms > infinitives > passive": {
    "1st": [
     "l\u00f6yt\u00e4\u00e4"
    ], 
    "2nd > inessive": [
     "l\u00f6ydett\u00e4ess\u00e4"
    ], 
    "2nd > instructive": [
     "\u2014"
    ], 
    "3rd > abessive": [
     "\u2014"
    ], 
    "3rd > adessive": [
     "\u2014"
    ], 
    "3rd > elative": [
     "\u2014"
    ], 
    "3rd > illative": [
     "\u2014"
    ], 
    "3rd > inessive": [
     "\u2014"
    ], 
    "3rd > instructive": [
     "l\u00f6ydett\u00e4m\u00e4n"
    ], 
    "4th > nominative": [
     "l\u00f6yt\u00e4minen"
    ], 
    "4th > partitive": [
     "l\u00f6yt\u00e4mist\u00e4"
    ], 
    "5th": [
     "l\u00f6yt\u00e4m\u00e4isill\u00e4\u00e4n"
    ], 
    "long_1st": [
     "l\u00f6yt\u00e4\u00e4kseen"
    ]
   }, 
   "nominal_forms > participles > active": {
    "agent": [
     "l\u00f6yt\u00e4m\u00e4"
    ], 
    "negative": [
     "l\u00f6yt\u00e4m\u00e4t\u00f6n"
    ], 
    "past": [
     "l\u00f6yt\u00e4nyt"
    ], 
    "present": [
     "l\u00f6yt\u00e4v\u00e4"
    ]
   }, 
   "nominal_forms > participles > passive": {
    "agent": [
     "l\u00f6yt\u00e4m\u00e4"
    ], 
    "negative": [
     "l\u00f6yt\u00e4m\u00e4t\u00f6n"
    ], 
    "past": [
     "l\u00f6ydetty"
    ], 
    "present": [
     "l\u00f6ydett\u00e4v\u00e4"
    ]
   }, 
   "past_tense > negative": {
    "1st_plur.": [
     "emme l\u00f6yt\u00e4neet"
    ], 
    "1st_sing.": [
     "en l\u00f6yt\u00e4nyt"
    ], 
    "2nd_plur.": [
     "ette l\u00f6yt\u00e4neet"
    ], 
    "2nd_sing.": [
     "et l\u00f6yt\u00e4nyt"
    ], 
    "3rd_plur.": [
     "eiv\u00e4t l\u00f6yt\u00e4neet"
    ], 
    "3rd_sing.": [
     "ei l\u00f6yt\u00e4nyt"
    ], 
    "passive": [
     "ei l\u00f6ydetty"
    ]
   }, 
   "past_tense > positive": {
    "1st_plur.": [
     "l\u00f6ysimme"
    ], 
    "1st_sing.": [
     "l\u00f6ysin"
    ], 
    "2nd_plur.": [
     "l\u00f6ysitte"
    ], 
    "2nd_sing.": [
     "l\u00f6ysit"
    ], 
    "3rd_plur.": [
     "l\u00f6ysiv\u00e4t"
    ], 
    "3rd_sing.": [
     "l\u00f6ysi"
    ], 
    "passive": [
     "l\u00f6ydettiin"
    ]
   }, 
   "pluperfect > negative": {
    "1st_plur.": [
     "emme olleet l\u00f6yt\u00e4neet"
    ], 
    "1st_sing.": [
     "en ollut l\u00f6yt\u00e4nyt"
    ], 
    "2nd_plur.": [
     "ette olleet l\u00f6yt\u00e4neet"
    ], 
    "2nd_sing.": [
     "et ollut l\u00f6yt\u00e4nyt"
    ], 
    "3rd_plur.": [
     "eiv\u00e4t olleet l\u00f6yt\u00e4neet"
    ], 
    "3rd_sing.": [
     "ei ollut l\u00f6yt\u00e4nyt"
    ], 
    "passive": [
     "ei ollut l\u00f6ydetty"
    ]
   }, 
   "pluperfect > positive": {
    "1st_plur.": [
     "olimme l\u00f6yt\u00e4neet"
    ], 
    "1st_sing.": [
     "olin l\u00f6yt\u00e4nyt"
    ], 
    "2nd_plur.": [
     "olitte l\u00f6yt\u00e4neet"
    ], 
    "2nd_sing.": [
     "olit l\u00f6yt\u00e4nyt"
    ], 
    "3rd_plur.": [
     "olivat l\u00f6yt\u00e4neet"
    ], 
    "3rd_sing.": [
     "oli l\u00f6yt\u00e4nyt"
    ], 
    "passive": [
     "oli l\u00f6ydetty"
    ]
   }, 
   "potential_mood > perfect > negative": {
    "1st_plur.": [
     "emme liene l\u00f6yt\u00e4neet"
    ], 
    "1st_sing.": [
     "en liene l\u00f6yt\u00e4nyt"
    ], 
    "2nd_plur.": [
     "ette liene l\u00f6yt\u00e4neet"
    ], 
    "2nd_sing.": [
     "et liene l\u00f6yt\u00e4nyt"
    ], 
    "3rd_plur.": [
     "eiv\u00e4t liene l\u00f6yt\u00e4neet"
    ], 
    "3rd_sing.": [
     "ei liene l\u00f6yt\u00e4nyt"
    ], 
    "passive": [
     "ei liene l\u00f6ydetty"
    ]
   }, 
   "potential_mood > perfect > positive": {
    "1st_plur.": [
     "lienemme l\u00f6yt\u00e4neet"
    ], 
    "1st_sing.": [
     "lienen l\u00f6yt\u00e4nyt"
    ], 
    "2nd_plur.": [
     "lienette l\u00f6yt\u00e4neet"
    ], 
    "2nd_sing.": [
     "lienet l\u00f6yt\u00e4nyt"
    ], 
    "3rd_plur.": [
     "lienev\u00e4t l\u00f6yt\u00e4neet"
    ], 
    "3rd_sing.": [
     "lienee l\u00f6yt\u00e4nyt"
    ], 
    "passive": [
     "lienee l\u00f6ydetty"
    ]
   }, 
   "potential_mood > present > negative": {
    "1st_plur.": [
     "emme l\u00f6yt\u00e4ne"
    ], 
    "1st_sing.": [
     "en l\u00f6yt\u00e4ne"
    ], 
    "2nd_plur.": [
     "ette l\u00f6yt\u00e4ne"
    ], 
    "2nd_sing.": [
     "et l\u00f6yt\u00e4ne"
    ], 
    "3rd_plur.": [
     "eiv\u00e4t l\u00f6yt\u00e4ne"
    ], 
    "3rd_sing.": [
     "ei l\u00f6yt\u00e4ne"
    ], 
    "passive": [
     "ei l\u00f6ydett\u00e4ne"
    ]
   }, 
   "potential_mood > present > positive": {
    "1st_plur.": [
     "l\u00f6yt\u00e4nemme"
    ], 
    "1st_sing.": [
     "l\u00f6yt\u00e4nen"
    ], 
    "2nd_plur.": [
     "l\u00f6yt\u00e4nette"
    ], 
    "2nd_sing.": [
     "l\u00f6yt\u00e4net"
    ], 
    "3rd_plur.": [
     "l\u00f6yt\u00e4nev\u00e4t"
    ], 
    "3rd_sing.": [
     "l\u00f6yt\u00e4nee"
    ], 
    "passive": [
     "l\u00f6ydett\u00e4neen"
    ]
   }
  }, 
  "maailma": {
   "plural": {
    "abessive": [
     "maailmoitta"
    ], 
    "ablative": [
     "maailmoilta"
    ], 
    "accusative > gen.": [
     "maailmat"
    ], 
    "accusative > nom.": [
     "maailmat"
    ], 
    "adessive": [
     "maailmoilla"
    ], 
    "allative": [
     "maailmoille"
    ], 
    "comitative": [
     "maailmoineen"
    ], 
    "elative": [
     "maailmoista"
    ], 
    "essive": [
     "maailmoina"
    ], 
    "genitive": [
     "maailmoiden", 
     "maailmoitten", 
     "maailmojen", 
     "maailmain"
    ], 
    "illative": [
     "maailmoihin"
    ], 
    "inessive": [
     "maailmoissa"
    ], 
    "instructive": [
     "maailmoin"
    ], 
    "nominative": [
     "maailmat"
    ], 
    "partitive": [
     "maailmoita", 
     "maailmoja"
    ], 
    "translative": [
     "maailmoiksi"
    ]
   }, 
   "singular": {
    "abessive": [
     "maailmatta"
    ], 
    "ablative": [
     "maailmalta"
    ], 
    "accusative > gen.": [
     "maailman"
    ], 
    "accusative > nom.": [
     "maailma"
    ], 
    "adessive": [
     "maailmalla"
    ], 
    "allative": [
     "maailmalle"
    ], 
    "comitative": [
     "\u2014"
    ], 
    "elative": [
     "maailmasta"
    ], 
    "essive": [
     "maailmana"
    ], 
    "genitive": [
     "maailman"
    ], 
    "illative": [
     "maailmaan"
    ], 
    "inessive": [
     "maailmassa"
    ], 
    "instructive": [
     "\u2014"
    ], 
    "nominative": [
     "maailma"
    ], 
    "partitive": [
     "maailmaa"
    ], 
    "translative": [
     "maailmaksi"
    ]
   }
  }, 
  "mahtava": {
   "plural": {
    "abessive": [
     "mahtavitta"
    ], 
    "ablative": [
     "mahtavilta"
    ], 
    "accusative > gen.": [
     "mahtavat"
    ], 
    "accusative > nom.": [
     "mahtavat"
    ], 
    "adessive": [
     "mahtavilla"
    ], 
    "allative": [
     "mahtaville"
    ], 
    "comitative": [
     "mahtavine"
    ], 
    "elative": [
     "mahtavista"
    ], 
    "essive": [
     "mahtavina"
    ], 
    "genitive": [
     "mahtavien", 
     "mahtavain"
    ], 
    "illative": [
     "mahtaviin"
    ], 
    "inessive": [
     "mahtavissa"
    ], 
    "instructive": [
     "mahtavin"
    ], 
    "nominative": [
     "mahtavat"
    ], 
    "partitive": [
     "mahtavia"
    ], 
    "translative": [
     "mahtaviksi"
    ]
   }, 
   "singular": {
    "abessive": [
     "mahtavatta"
    ], 
    "ablative": [
     "mahtavalta"
    ], 
    "accusative > gen.": [
     "mahtavan"
    ], 
    "accusative > nom.": [
     "mahtava"
    ], 
    "adessive": [
     "mahtavalla"
    ], 
    "allative": [
     "mahtavalle"
    ], 
    "comitative": [
     "\u2014"
    ], 
    "elative": [
     "mahtavasta"
    ], 
    "essive": [
     "mahtavana"
    ], 
    "genitive": [
     "mahtavan"
    ], 
    "illative": [
     "mahtavaan"
    ], 
    "inessive": [
     "mahtavassa"
    ], 
    "instructive": [
     "\u2014"
    ], 
    "nominative": [
     "mahtava"
    ], 
    "partitive": [
     "mahtavaa"
    ], 
    "translative": [
     "mahtavaksi"
    ]
   }
  }, 
  "mennyt": {
   "plural": {
    "abessive": [
     "menneitt\u00e4"
    ], 
    "ablative": [
     "menneilt\u00e4"
    ], 
    "accusative > gen.": [
     "menneet"
    ], 
    "accusative > nom.": [
     "menneet"
    ], 
    "adessive": [
     "menneill\u00e4"
    ], 
    "allative": [
     "menneille"
    ], 
    "comitative": [
     "menneine"
    ], 
    "elative": [
     "menneist\u00e4"
    ], 
    "essive": [
     "mennein\u00e4"
    ], 
    "genitive": [
     "menneiden", 
     "menneitten"
    ], 
    "illative": [
     "menneisiin", 
     "menneihin"
    ], 
    "inessive": [
     "menneiss\u00e4"
    ], 
    "instructive": [
     "mennein"
    ], 
    "nominative": [
     "menneet"
    ], 
    "partitive": [
     "menneit\u00e4"
    ], 
    "translative": [
     "menneiksi"
    ]
   }, 
   "singular": {
    "abessive": [
     "menneett\u00e4"
    ], 
    "ablative": [
     "menneelt\u00e4"
    ], 
    "accusative > gen.": [
     "menneen"
    ], 
    "accusative > nom.": [
     "mennyt"
    ], 
    "adessive": [
     "menneell\u00e4"
    ], 
    "allative": [
     "menneelle"
    ], 
    "comitative": [
     "\u2014"
    ], 
    "elative": [
     "menneest\u00e4"
    ], 
    "essive": [
     "menneen\u00e4"
    ], 
    "genitive": [
     "menneen"
    ], 
    "illative": [
     "menneeseen"
    ], 
    "inessive": [
     "menneess\u00e4"
    ], 
    "instructive": [
     "\u2014"
    ], 
    "nominative": [
     "mennyt"
    ], 
    "partitive": [
     "mennytt\u00e4"
    ], 
    "translative": [
     "menneeksi"
    ]
   }
  }, 
  "menn\u00e4": {
   "conditional_mood > perfect > negative": {
    "1st_plur.": [
     "emme olisi menneet"
    ], 
    "1st_sing.": [
     "en olisi mennyt"
    ], 
    "2nd_plur.": [
     "ette olisi menneet"
    ], 
    "2nd_sing.": [
     "et olisi mennyt"
    ], 
    "3rd_plur.": [
     "eiv\u00e4t olisi menneet"
    ], 
    "3rd_sing.": [
     "ei olisi mennyt"
    ], 
    "passive": [
     "ei olisi menty"
    ]
   }, 
   "conditional_mood > perfect > positive": {
    "1st_plur.": [
     "olisimme menneet"
    ], 
    "1st_sing.": [
     "olisin mennyt"
    ], 
    "2nd_plur.": [
     "olisitte menneet"
    ], 
    "2nd_sing.": [
     "olisit mennyt"
    ], 
    "3rd_plur.": [
     "olisivat menneet"
    ], 
    "3rd_sing.": [
     "olisi mennyt"
    ], 
    "passive": [
     "olisi menty"
    ]
   }, 
   "conditional_mood > present > negative": {
    "1st_plur.": [
     "emme menisi"
    ], 
    "1st_sing.": [
     "en menisi"
    ], 
    "2nd_plur.": [
     "ette menisi"
    ], 
    "2nd_sing.": [
     "et menisi"
    ], 
    "3rd_plur.": [
     "eiv\u00e4t menisi"
    ], 
    "3rd_sing.": [
     "ei menisi"
    ], 
    "passive": [
     "ei ment\u00e4isi"
    ]
   }, 
   "conditional_mood > present > positive": {
    "1st_plur.": [
     "menisimme"
    ], 
    "1st_sing.": [
     "menisin"
    ], 
    "2nd_plur.": [
     "menisitte"
    ], 
    "2nd_sing.": [
     "menisit"
    ], 
    "3rd_plur.": [
     "menisiv\u00e4t"
    ], 
    "3rd_sing.": [
     "menisi"
    ], 
    "passive": [
     "ment\u00e4isiin"
    ]
   }, 
   "imperative_mood > perfect > negative": {
    "1st_plur.": [
     "\u00e4lk\u00e4\u00e4mme olko menneet"
    ], 
    "1st_sing.": [
     "\u2014"
    ], 
    "2nd_plur.": [
     "\u00e4lk\u00e4\u00e4 olko menneet"
    ], 
    "2nd_sing.": [
     "\u00e4l\u00e4 ole mennyt"
    ], 
    "3rd_plur.": [
     "\u00e4lk\u00f6\u00f6t olko menneet"
    ], 
    "3rd_sing.": [
     "\u00e4lk\u00f6\u00f6n olko mennyt"
    ], 
    "passive": [
     "\u00e4lk\u00f6\u00f6n olko menty"
    ]
   }, 
   "imperative_mood > perfect > positive": {
    "1st_plur.": [
     "olkaamme menneet"
    ], 
    "1st_sing.": [
     "\u2014"
    ], 
    "2nd_plur.": [
     "olkaa menneet"
    ], 
    "2nd_sing.": [
     "ole mennyt"
    ], 
    "3rd_plur.": [
     "olkoot menneet"
    ], 
    "3rd_sing.": [
     "olkoon mennyt"
    ], 
    "passive": [
     "olkoon menty"
    ]
   }, 
   "imperative_mood > present > negative": {
    "1st_plur.": [
     "\u00e4lk\u00e4\u00e4mme menk\u00f6"
    ], 
    "1st_sing.": [
     "\u2014"
    ], 
    "2nd_plur.": [
     "\u00e4lk\u00e4\u00e4 menk\u00f6"
    ], 
    "2nd_sing.": [
     "\u00e4l\u00e4 mene"
    ], 
    "3rd_plur.": [
     "\u00e4lk\u00f6\u00f6t menk\u00f6"
    ], 
    "3rd_sing.": [
     "\u00e4lk\u00f6\u00f6n menk\u00f6"
    ], 
    "passive": [
     "\u00e4lk\u00f6\u00f6n ment\u00e4k\u00f6"
    ]
   }, 
   "imperative_mood > present > positive": {
    "1st_plur.": [
     "menk\u00e4\u00e4mme"
    ], 
    "1st_sing.": [
     "\u2014"
    ], 
    "2nd_plur.": [
     "menk\u00e4\u00e4"
    ], 
    "2nd_sing.": [
     "mene"
    ], 
    "3rd_plur.": [
     "menk\u00f6\u00f6t"
    ], 
    "3rd_sing.": [
     "menk\u00f6\u00f6n"
    ], 
    "passive": [
     "ment\u00e4k\u00f6\u00f6n"
    ]
   }, 
   "indicative_mood > perfect > negative": {
    "1st_plur.": [
     "emme ole menneet"
    ], 
    "1st_sing.": [
     "en ole mennyt"
    ], 
    "2nd_plur.": [
     "ette ole menneet"
    ], 
    "2nd_sing.": [
     "et ole mennyt"
    ], 
    "3rd_plur.": [
     "eiv\u00e4t ole menneet"
    ], 
    "3rd_sing.": [
     "ei ole mennyt"
    ], 
    "passive": [
     "ei ole menty"
    ]
   }, 
   "indicative_mood > perfect > positive": {
    "1st_plur.": [
     "olemme menneet"
    ], 
    "1st_sing.": [
     "olen mennyt"
    ], 
    "2nd_plur.": [
     "olette menneet"
    ], 
    "2nd_sing.": [
     "olet mennyt"
    ], 
    "3rd_plur.": [
     "ovat menneet"
    ], 
    "3rd_sing.": [
     "on mennyt"
    ], 
    "passive": [
     "on menty"
    ]
   }, 
   "indicative_mood > present_tense > negative": {
    "1st_plur.": [
     "emme mene"
    ], 
    "1st_sing.": [
     "en mene"
    ], 
    "2nd_plur.": [
     "ette mene"
    ], 
    "2nd_sing.": [
     "et mene"
    ], 
    "3rd_plur.": [
     "eiv\u00e4t mene"
    ], 
    "3rd_sing.": [
     "ei mene"
    ], 
    "passive": [
     "ei menn\u00e4"
    ]
   }, 
   "indicative_mood > present_tense > positive": {
    "1st_plur.": [
     "menemme"
    ], 
    "1st_sing.": [
     "menen"
    ], 
    "2nd_plur.": [
     "menette"
    ], 
    "2nd_sing.": [
     "menet"
    ], 
    "3rd_plur.": [
     "menev\u00e4t"
    ], 
    "3rd_sing.": [
     "menee"
    ], 
    "passive": [
     "menn\u00e4\u00e4n"
    ]
   }, 
   "nominal_forms > infinitives > active": {
    "1st": [
     "menn\u00e4"
    ], 
    "2nd > inessive": [
     "menness\u00e4"
    ], 
    "2nd > instructive": [
     "mennen"
    ], 
    "3rd > abessive": [
     "menem\u00e4tt\u00e4"
    ], 
    "3rd > adessive": [
     "menem\u00e4ll\u00e4"
    ], 
    "3rd > elative": [
     "menem\u00e4st\u00e4"
    ], 
    "3rd > illative": [
     "menem\u00e4\u00e4n"
    ], 
    "3rd > inessive": [
     "menem\u00e4ss\u00e4"
    ], 
    "3rd > instructive": [
     "menem\u00e4n"
    ], 
    "4th > nominative": [
     "meneminen"
    ], 
    "4th > partitive": [
     "menemist\u00e4"
    ], 
    "5th": [
     "menem\u00e4isill\u00e4\u00e4n"
    ], 
    "long_1st": [
     "menn\u00e4kseen"
    ]
   }, 
   "nominal_forms > infinitives > passive": {
    "1st": [
     "menn\u00e4"
    ], 
    "2nd > inessive": [
     "ment\u00e4ess\u00e4"
    ], 
    "2nd > instructive": [
     "\u2014"
    ], 
    "3rd > abessive": [
     "\u2014"
    ], 
    "3rd > adessive": [
     "\u2014"
    ], 
    "3rd > elative": [
     "\u2014"
    ], 
    "3rd > illative": [
     "\u2014"
    ], 
    "3rd > inessive": [
     "\u2014"
    ], 
    "3rd > instructive": [
     "ment\u00e4m\u00e4n"
    ], 
    "4th > nominative": [
     "meneminen"
    ], 
    "4th > partitive": [
     "menemist\u00e4"
    ], 
    "5th": [
     "menem\u00e4isill\u00e4\u00e4n"
    ], 
    "long_1st": [
     "menn\u00e4kseen"
    ]
   }, 
   "nominal_forms > participles > active": {
    "agent": [
     "menem\u00e4"
    ], 
    "negative": [
     "menem\u00e4t\u00f6n"
    ], 
    "past": [
     "mennyt"
    ], 
    "present": [
     "menev\u00e4"
    ]
   }, 
   "nominal_forms > participles > passive": {
    "agent": [
     "menem\u00e4"
    ], 
    "negative": [
     "menem\u00e4t\u00f6n"
    ], 
    "past": [
     "menty"
    ], 
    "present": [
     "ment\u00e4v\u00e4"
    ]
   }, 
   "past_tense > negative": {
    "1st_plur.": [
     "emme menneet"
    ], 
    "1st_sing.": [
     "en mennyt"
    ], 
    "2nd_plur.": [
     "ette menneet"
    ], 
    "2nd_sing.": [
     "et mennyt"
    ], 
    "3rd_plur.": [
     "eiv\u00e4t menneet"
    ], 
    "3rd_sing.": [
     "ei mennyt"
    ], 
    "passive": [
     "ei menty"
    ]
   }, 
   "past_tense > positive": {
    "1st_plur.": [
     "menimme"
    ], 
    "1st_sing.": [
     "menin"
    ], 
    "2nd_plur.": [
     "menitte"
    ], 
    "2nd_sing.": [
     "menit"
    ], 
    "3rd_plur.": [
     "meniv\u00e4t"
    ], 
    "3rd_sing.": [
     "meni"
    ], 
    "passive": [
     "mentiin"
    ]
   }, 
   "pluperfect > negative": {
    "1st_plur.": [
     "emme olleet menneet"
    ], 
    "1st_sing.": [
     "en ollut mennyt"
    ], 
    "2nd_plur.": [
     "ette olleet menneet"
    ], 
    "2nd_sing.": [
     "et ollut mennyt"
    ], 
    "3rd_plur.": [
     "eiv\u00e4t olleet menneet"
    ], 
    "3rd_sing.": [
     "ei ollut mennyt"
    ], 
    "passive": [
     "ei ollut menty"
    ]
   }, 
   "pluperfect > positive": {
    "1st_plur.": [
     "olimme menneet"
    ], 
    "1st_sing.": [
     "olin mennyt"
    ], 
    "2nd_plur.": [
     "olitte menneet"
    ], 
    "2nd_sing.": [
     "olit mennyt"
    ], 
    "3rd_plur.": [
     "olivat menneet"
    ], 
    "3rd_sing.": [
     "oli mennyt"
    ], 
    "passive": [
     "oli menty"
    ]
   }, 
   "potential_mood > perfect > negative": {
    "1st_plur.": [
     "emme liene menneet"
    ], 
    "1st_sing.": [
     "en liene mennyt"
    ], 
    "2nd_plur.": [
     "ette liene menneet"
    ], 
    "2nd_sing.": [
     "et liene mennyt"
    ], 
    "3rd_plur.": [
     "eiv\u00e4t liene menneet"
    ], 
    "3rd_sing.": [
     "ei liene mennyt"
    ], 
    "passive": [
     "ei liene menty"
    ]
   }, 
   "potential_mood > perfect > positive": {
    "1st_plur.": [
     "lienemme menneet"
    ], 
    "1st_sing.": [
     "lienen mennyt"
    ], 
    "2nd_plur.": [
     "lienette menneet"
    ], 
    "2nd_sing.": [
     "lienet mennyt"
    ], 
    "3rd_plur.": [
     "lienev\u00e4t menneet"
    ], 
    "3rd_sing.": [
     "lienee mennyt"
    ], 
    "passive": [
     "lienee menty"
    ]
   }, 
   "potential_mood > present > negative": {
    "1st_plur.": [
     "emme menne"
    ], 
    "1st_sing.": [
     "en menne"
    ], 
    "2nd_plur.": [
     "ette menne"
    ], 
    "2nd_sing.": [
     "et menne"
    ], 
    "3rd_plur.": [
     "eiv\u00e4t menne"
    ], 
    "3rd_sing.": [
     "ei menne"
    ], 
    "passive": [
     "ei ment\u00e4ne"
    ]
   }, 
   "potential_mood > present > positive": {
    "1st_plur.": [
     "mennemme"
    ], 
    "1st_sing.": [
     "mennen"
    ], 
    "2nd_plur.": [
     "mennette"
    ], 
    "2nd_sing.": [
     "mennet"
    ], 
    "3rd_plur.": [
     "mennev\u00e4t"
    ], 
    "3rd_sing.": [
     "mennee"
    ], 
    "passive": [
     "ment\u00e4neen"
    ]
   }
  }, 
  "meno": {
   "plural": {
    "abessive": [
     "menoitta"
    ], 
    "ablative": [
     "menoilta"
    ], 
    "accusative > gen.": [
     "menot"
    ], 
    "accusative > nom.": [
     "menot"
    ], 
    "adessive": [
     "menoilla"
    ], 
    "allative": [
     "menoille"
    ], 
    "comitative": [
     "menoineen"
    ], 
    "elative": [
     "menoista"
    ], 
    "essive": [
     "menoina"
    ], 
    "genitive": [
     "menojen"
    ], 
    "illative": [
     "menoihin"
    ], 
    "inessive": [
     "menoissa"
    ], 
    "instructive": [
     "menoin"
    ], 
    "nominative": [
     "menot"
    ], 
    "partitive": [
     "menoja"
    ], 
    "translative": [
     "menoiksi"
    ]
   }, 
   "singular": {
    "abessive": [
     "menotta"
    ], 
    "ablative": [
     "menolta"
    ], 
    "accusative > gen.": [
     "menon"
    ], 
    "accusative > nom.": [
     "meno"
    ], 
    "adessive": [
     "menolla"
    ], 
    "allative": [
     "menolle"
    ], 
    "comitative": [
     "\u2014"
    ], 
    "elative": [
     "menosta"
    ], 
    "essive": [
     "menona"
    ], 
    "genitive": [
     "menon"
    ], 
    "illative": [
     "menoon"
    ], 
    "inessive": [
     "menossa"
    ], 
    "instructive": [
     "\u2014"
    ], 
    "nominative": [
     "meno"
    ], 
    "partitive": [
     "menoa"
    ], 
    "translative": [
     "menoksi"
    ]
   }
  }, 
  "mieli": {
   "plural": {
    "abessive": [
     "mielitt\u00e4"
    ], 
    "ablative": [
     "mielilt\u00e4"
    ], 
    "accusative > gen.": [
     "mielet"
    ], 
    "accusative > nom.": [
     "mielet"
    ], 
    "adessive": [
     "mielill\u00e4"
    ], 
    "allative": [
     "mielille"
    ], 
    "comitative": [
     "mielineen"
    ], 
    "elative": [
     "mielist\u00e4"
    ], 
    "essive": [
     "mielin\u00e4"
    ], 
    "genitive": [
     "mielten", 
     "mielien"
    ], 
    "illative": [
     "mieliin"
    ], 
    "inessive": [
     "mieliss\u00e4"
    ], 
    "instructive": [
     "mielin"
    ], 
    "nominative": [
     "mielet"
    ], 
    "partitive": [
     "mieli\u00e4"
    ], 
    "translative": [
     "mieliksi"
    ]
   }, 
   "singular": {
    "abessive": [
     "mielett\u00e4"
    ], 
    "ablative": [
     "mielelt\u00e4"
    ], 
    "accusative > gen.": [
     "mielen"
    ], 
    "accusative > nom.": [
     "mieli"
    ], 
    "adessive": [
     "mielell\u00e4"
    ], 
    "allative": [
     "mielelle"
    ], 
    "comitative": [
     "\u2014"
    ], 
    "elative": [
     "mielest\u00e4"
    ], 
    "essive": [
     "mielen\u00e4"
    ], 
    "genitive": [
     "mielen"
    ], 
    "illative": [
     "mieleen"
    ], 
    "inessive": [
     "mieless\u00e4"
    ], 
    "instructive": [
     "\u2014"
    ], 
    "nominative": [
     "mieli"
    ], 
    "partitive": [
     "mielt\u00e4"
    ], 
    "translative": [
     "mieleksi"
    ]
   }
  }, 
  "mies": {
   "plural": {
    "abessive": [
     "miehitt\u00e4"
    ], 
    "ablative": [
     "miehilt\u00e4"
    ], 
    "accusative > gen.": [
     "miehet"
    ], 
    "accusative > nom.": [
     "miehet"
    ], 
    "adessive": [
     "miehill\u00e4"
    ], 
    "allative": [
     "miehille"
    ], 
    "comitative": [
     "miehineen"
    ], 
    "elative": [
     "miehist\u00e4"
    ], 
    "essive": [
     "miehin\u00e4"
    ], 
    "genitive": [
     "miesten", 
     "miehien"
    ], 
    "illative": [
     "miehiin"
    ], 
    "inessive": [
     "miehiss\u00e4"
    ], 
    "instructive": [
     "miehin"
    ], 
    "nominative": [
     "miehet"
    ], 
    "partitive": [
     "miehi\u00e4"
    ], 
    "translative": [
     "miehiksi"
    ]
   }, 
   "singular": {
    "abessive": [
     "miehett\u00e4"
    ], 
    "ablative": [
     "miehelt\u00e4"
    ], 
    "accusative > gen.": [
     "miehen"
    ], 
    "accusative > nom.": [
     "mies"
    ], 
    "adessive": [
     "miehell\u00e4"
    ], 
    "allative": [
     "miehelle"
    ], 
    "comitative": [
     "\u2014"
    ], 
    "elative": [
     "miehest\u00e4"
    ], 
    "essive": [
     "miehen\u00e4"
    ], 
    "genitive": [
     "miehen"
    ], 
    "illative": [
     "mieheen"
    ], 
    "inessive": [
     "miehess\u00e4"
    ], 
    "instructive": [
     "\u2014"
    ], 
    "nominative": [
     "mies"
    ], 
    "partitive": [
     "miest\u00e4"
    ], 
    "translative": [
     "mieheksi"
    ]
   }
  }, 
  "millainen": {
   "plural": {
    "abessive": [
     "millaisitta"
    ], 
    "ablative": [
     "millaisilta"
    ], 
    "accusative > gen.": [
     "millaiset"
    ], 
    "accusative > nom.": [
     "millaiset"
    ], 
    "adessive": [
     "millaisilla"
    ], 
    "allative": [
     "millaisille"
    ], 
    "comitative": [
     "millaisineen"
    ], 
    "elative": [
     "millaisista"
    ], 
    "essive": [
     "millaisina"
    ], 
    "genitive": [
     "millaisten", 
     "millaisien"
    ], 
    "illative": [
     "millaisiin"
    ], 
    "inessive": [
     "millaisissa"
    ], 
    "instructive": [
     "millaisin"
    ], 
    "nominative": [
     "millaiset"
    ], 
    "partitive": [
     "millaisia"
    ], 
    "translative": [
     "millaisiksi"
    ]
   }, 
   "singular": {
    "abessive": [
     "millaisetta"
    ], 
    "ablative": [
     "millaiselta"
    ], 
    "accusative > gen.": [
     "millaisen"
    ], 
    "accusative > nom.": [
     "millainen"
    ], 
    "adessive": [
     "millaisella"
    ], 
    "allative": [
     "millaiselle"
    ], 
    "comitative": [
     "\u2014"
    ], 
    "elative": [
     "millaisesta"
    ], 
    "essive": [
     "millaisena"
    ], 
    "genitive": [
     "millaisen"
    ], 
    "illative": [
     "millaiseen"
    ], 
    "inessive": [
     "millaisessa"
    ], 
    "instructive": [
     "\u2014"
    ], 
    "nominative": [
     "millainen"
    ], 
    "partitive": [
     "millaista"
    ], 
    "translative": [
     "millaiseksi"
    ]
   }
  }, 
  "minuutti": {
   "plural": {
    "abessive": [
     "minuuteitta"
    ], 
    "ablative": [
     "minuuteilta"
    ], 
    "accusative > gen.": [
     "minuutit"
    ], 
    "accusative > nom.": [
     "minuutit"
    ], 
    "adessive": [
     "minuuteilla"
    ], 
    "allative": [
     "minuuteille"
    ], 
    "comitative": [
     "minuutteineen"
    ], 
    "elative": [
     "minuuteista"
    ], 
    "essive": [
     "minuutteina"
    ], 
    "genitive": [
     "minuuttien"
    ], 
    "illative": [
     "minuutteihin"
    ], 
    "inessive": [
     "minuuteissa"
    ], 
    "instructive": [
     "minuutein"
    ], 
    "nominative": [
     "minuutit"
    ], 
    "partitive": [
     "minuutteja"
    ], 
    "translative": [
     "minuuteiksi"
    ]
   }, 
   "singular": {
    "abessive": [
     "minuutitta"
    ], 
    "ablative": [
     "minuutilta"
    ], 
    "accusative > gen.": [
     "minuutin"
    ], 
    "accusative > nom.": [
     "minuutti"
    ], 
    "adessive": [
     "minuutilla"
    ], 
    "allative": [
     "minuutille"
    ], 
    "comitative": [
     "\u2014"
    ], 
    "elative": [
     "minuutista"
    ], 
    "essive": [
     "minuuttina"
    ], 
    "genitive": [
     "minuutin"
    ], 
    "illative": [
     "minuuttiin"
    ], 
    "inessive": [
     "minuutissa"
    ], 
    "instructive": [
     "\u2014"
    ], 
    "nominative": [
     "minuutti"
    ], 
    "partitive": [
     "minuuttia"
    ], 
    "translative": [
     "minuutiksi"
    ]
   }
  }, 
  "mukava": {
   "plural": {
    "abessive": [
     "mukavitta"
    ], 
    "ablative": [
     "mukavilta"
    ], 
    "accusative > gen.": [
     "mukavat"
    ], 
    "accusative > nom.": [
     "mukavat"
    ], 
    "adessive": [
     "mukavilla"
    ], 
    "allative": [
     "mukaville"
    ], 
    "comitative": [
     "mukavine"
    ], 
    "elative": [
     "mukavista"
    ], 
    "essive": [
     "mukavina"
    ], 
    "genitive": [
     "mukavien", 
     "mukavain"
    ], 
    "illative": [
     "mukaviin"
    ], 
    "inessive": [
     "mukavissa"
    ], 
    "instructive": [
     "mukavin"
    ], 
    "nominative": [
     "mukavat"
    ], 
    "partitive": [
     "mukavia"
    ], 
    "translative": [
     "mukaviksi"
    ]
   }, 
   "singular": {
    "abessive": [
     "mukavatta"
    ], 
    "ablative": [
     "mukavalta"
    ], 
    "accusative > gen.": [
     "mukavan"
    ], 
    "accusative > nom.": [
     "mukava"
    ], 
    "adessive": [
     "mukavalla"
    ], 
    "allative": [
     "mukavalle"
    ], 
    "comitative": [
     "\u2014"
    ], 
    "elative": [
     "mukavasta"
    ], 
    "essive": [
     "mukavana"
    ], 
    "genitive": [
     "mukavan"
    ], 
    "illative": [
     "mukavaan"
    ], 
    "inessive": [
     "mukavassa"
    ], 
    "instructive": [
     "\u2014"
    ], 
    "nominative": [
     "mukava"
    ], 
    "partitive": [
     "mukavaa"
    ], 
    "translative": [
     "mukavaksi"
    ]
   }
  }, 
  "muuttaa": {
   "conditional_mood > perfect > negative": {
    "1st_plur.": [
     "emme olisi muuttaneet"
    ], 
    "1st_sing.": [
     "en olisi muuttanut"
    ], 
    "2nd_plur.": [
     "ette olisi muuttaneet"
    ], 
    "2nd_sing.": [
     "et olisi muuttanut"
    ], 
    "3rd_plur.": [
     "eiv\u00e4t olisi muuttaneet"
    ], 
    "3rd_sing.": [
     "ei olisi muuttanut"
    ], 
    "passive": [
     "ei olisi muutettu"
    ]
   }, 
   "conditional_mood > perfect > positive": {
    "1st_plur.": [
     "olisimme muuttaneet"
    ], 
    "1st_sing.": [
     "olisin muuttanut"
    ], 
    "2nd_plur.": [
     "olisitte muuttaneet"
    ], 
    "2nd_sing.": [
     "olisit muuttanut"
    ], 
    "3rd_plur.": [
     "olisivat muuttaneet"
    ], 
    "3rd_sing.": [
     "olisi muuttanut"
    ], 
    "passive": [
     "olisi muutettu"
    ]
   }, 
   "conditional_mood > present > negative": {
    "1st_plur.": [
     "emme muuttaisi"
    ], 
    "1st_sing.": [
     "en muuttaisi"
    ], 
    "2nd_plur.": [
     "ette muuttaisi"
    ], 
    "2nd_sing.": [
     "et muuttaisi"
    ], 
    "3rd_plur.": [
     "eiv\u00e4t muuttaisi"
    ], 
    "3rd_sing.": [
     "ei muuttaisi"
    ], 
    "passive": [
     "ei muutettaisi"
    ]
   }, 
   "conditional_mood > present > positive": {
    "1st_plur.": [
     "muuttaisimme"
    ], 
    "1st_sing.": [
     "muuttaisin"
    ], 
    "2nd_plur.": [
     "muuttaisitte"
    ], 
    "2nd_sing.": [
     "muuttaisit"
    ], 
    "3rd_plur.": [
     "muuttaisivat"
    ], 
    "3rd_sing.": [
     "muuttaisi"
    ], 
    "passive": [
     "muutettaisiin"
    ]
   }, 
   "imperative_mood > perfect > negative": {
    "1st_plur.": [
     "\u00e4lk\u00e4\u00e4mme olko muuttaneet"
    ], 
    "1st_sing.": [
     "\u2014"
    ], 
    "2nd_plur.": [
     "\u00e4lk\u00e4\u00e4 olko muuttaneet"
    ], 
    "2nd_sing.": [
     "\u00e4l\u00e4 ole muuttanut"
    ], 
    "3rd_plur.": [
     "\u00e4lk\u00f6\u00f6t olko muuttaneet"
    ], 
    "3rd_sing.": [
     "\u00e4lk\u00f6\u00f6n olko muuttanut"
    ], 
    "passive": [
     "\u00e4lk\u00f6\u00f6n olko muutettu"
    ]
   }, 
   "imperative_mood > perfect > positive": {
    "1st_plur.": [
     "olkaamme muuttaneet"
    ], 
    "1st_sing.": [
     "\u2014"
    ], 
    "2nd_plur.": [
     "olkaa muuttaneet"
    ], 
    "2nd_sing.": [
     "ole muuttanut"
    ], 
    "3rd_plur.": [
     "olkoot muuttaneet"
    ], 
    "3rd_sing.": [
     "olkoon muuttanut"
    ], 
    "passive": [
     "olkoon muutettu"
    ]
   }, 
   "imperative_mood > present > negative": {
    "1st_plur.": [
     "\u00e4lk\u00e4\u00e4mme muuttako"
    ], 
    "1st_sing.": [
     "\u2014"
    ], 
    "2nd_plur.": [
     "\u00e4lk\u00e4\u00e4 muuttako"
    ], 
    "2nd_sing.": [
     "\u00e4l\u00e4 muuta"
    ], 
    "3rd_plur.": [
     "\u00e4lk\u00f6\u00f6t muuttako"
    ], 
    "3rd_sing.": [
     "\u00e4lk\u00f6\u00f6n muuttako"
    ], 
    "passive": [
     "\u00e4lk\u00f6\u00f6n muutettako"
    ]
   }, 
   "imperative_mood > present > positive": {
    "1st_plur.": [
     "muuttakaamme"
    ], 
    "1st_sing.": [
     "\u2014"
    ], 
    "2nd_plur.": [
     "muuttakaa"
    ], 
    "2nd_sing.": [
     "muuta"
    ], 
    "3rd_plur.": [
     "muuttakoot"
    ], 
    "3rd_sing.": [
     "muuttakoon"
    ], 
    "passive": [
     "muutettakoon"
    ]
   }, 
   "indicative_mood > perfect > negative": {
    "1st_plur.": [
     "emme ole muuttaneet"
    ], 
    "1st_sing.": [
     "en ole muuttanut"
    ], 
    "2nd_plur.": [
     "ette ole muuttaneet"
    ], 
    "2nd_sing.": [
     "et ole muuttanut"
    ], 
    "3rd_plur.": [
     "eiv\u00e4t ole muuttaneet"
    ], 
    "3rd_sing.": [
     "ei ole muuttanut"
    ], 
    "passive": [
     "ei ole muutettu"
    ]
   }, 
   "indicative_mood > perfect > positive": {
    "1st_plur.": [
     "olemme muuttaneet"
    ], 
    "1st_sing.": [
     "olen muuttanut"
    ], 
    "2nd_plur.": [
     "olette muuttaneet"
    ], 
    "2nd_sing.": [
     "olet muuttanut"
    ], 
    "3rd_plur.": [
     "ovat muuttaneet"
    ], 
    "3rd_sing.": [
     "on muuttanut"
    ], 
    "passive": [
     "on muutettu"
    ]
   }, 
   "indicative_mood > present_tense > negative": {
    "1st_plur.": [
     "emme muuta"
    ], 
    "1st_sing.": [
     "en muuta"
    ], 
    "2nd_plur.": [
     "ette muuta"
    ], 
    "2nd_sing.": [
     "et muuta"
    ], 
    "3rd_plur.": [
     "eiv\u00e4t muuta"
    ], 
    "3rd_sing.": [
     "ei muuta"
    ], 
    "passive": [
     "ei muuteta"
    ]
   }, 
   "indicative_mood > present_tense > positive": {
    "1st_plur.": [
     "muutamme"
    ], 
    "1st_sing.": [
     "muutan"
    ], 
    "2nd_plur.": [
     "muutatte"
    ], 
    "2nd_sing.": [
     "muutat"
    ], 
    "3rd_plur.": [
     "muuttavat"
    ], 
    "3rd_sing.": [
     "muuttaa"
    ], 
    "passive": [
     "muutetaan"
    ]
   }, 
   "nominal_forms > infinitives > active": {
    "1st": [
     "muuttaa"
    ], 
    "2nd > inessive": [
     "muuttaessa"
    ], 
    "2nd > instructive": [
     "muuttaen"
    ], 
    "3rd > abessive": [
     "muuttamatta"
    ], 
    "3rd > adessive": [
     "muuttamalla"
    ], 
    "3rd > elative": [
     "muuttamasta"
    ], 
    "3rd > illative": [
     "muuttamaan"
    ], 
    "3rd > inessive": [
     "muuttamassa"
    ], 
    "3rd > instructive": [
     "muuttaman"
    ], 
    "4th > nominative": [
     "muuttaminen"
    ], 
    "4th > partitive": [
     "muuttamista"
    ], 
    "5th": [
     "muuttamaisillaan"
    ], 
    "long_1st": [
     "muuttaakseen"
    ]
   }, 
   "nominal_forms > infinitives > passive": {
    "1st": [
     "muuttaa"
    ], 
    "2nd > inessive": [
     "muutettaessa"
    ], 
    "2nd > instructive": [
     "\u2014"
    ], 
    "3rd > abessive": [
     "\u2014"
    ], 
    "3rd > adessive": [
     "\u2014"
    ], 
    "3rd > elative": [
     "\u2014"
    ], 
    "3rd > illative": [
     "\u2014"
    ], 
    "3rd > inessive": [
     "\u2014"
    ], 
    "3rd > instructive": [
     "muutettaman"
    ], 
    "4th > nominative": [
     "muuttaminen"
    ], 
    "4th > partitive": [
     "muuttamista"
    ], 
    "5th": [
     "muuttamaisillaan"
    ], 
    "long_1st": [
     "muuttaakseen"
    ]
   }, 
   "nominal_forms > participles > active": {
    "agent": [
     "muuttama"
    ], 
    "negative": [
     "muuttamaton"
    ], 
    "past": [
     "muuttanut"
    ], 
    "present": [
     "muuttava"
    ]
   }, 
   "nominal_forms > participles > passive": {
    "agent": [
     "muuttama"
    ], 
    "negative": [
     "muuttamaton"
    ], 
    "past": [
     "muutettu"
    ], 
    "present": [
     "muutettava"
    ]
   }, 
   "past_tense > negative": {
    "1st_plur.": [
     "emme muuttaneet"
    ], 
    "1st_sing.": [
     "en muuttanut"
    ], 
    "2nd_plur.": [
     "ette muuttaneet"
    ], 
    "2nd_sing.": [
     "et muuttanut"
    ], 
    "3rd_plur.": [
     "eiv\u00e4t muuttaneet"
    ], 
    "3rd_sing.": [
     "ei muuttanut"
    ], 
    "passive": [
     "ei muutettu"
    ]
   }, 
   "past_tense > positive": {
    "1st_plur.": [
     "muutimme"
    ], 
    "1st_sing.": [
     "muutin"
    ], 
    "2nd_plur.": [
     "muutitte"
    ], 
    "2nd_sing.": [
     "muutit"
    ], 
    "3rd_plur.": [
     "muuttivat"
    ], 
    "3rd_sing.": [
     "muutti"
    ], 
    "passive": [
     "muutettiin"
    ]
   }, 
   "pluperfect > negative": {
    "1st_plur.": [
     "emme olleet muuttaneet"
    ], 
    "1st_sing.": [
     "en ollut muuttanut"
    ], 
    "2nd_plur.": [
     "ette olleet muuttaneet"
    ], 
    "2nd_sing.": [
     "et ollut muuttanut"
    ], 
    "3rd_plur.": [
     "eiv\u00e4t olleet muuttaneet"
    ], 
    "3rd_sing.": [
     "ei ollut muuttanut"
    ], 
    "passive": [
     "ei ollut muutettu"
    ]
   }, 
   "pluperfect > positive": {
    "1st_plur.": [
     "olimme muuttaneet"
    ], 
    "1st_sing.": [
     "olin muuttanut"
    ], 
    "2nd_plur.": [
     "olitte muuttaneet"
    ], 
    "2nd_sing.": [
     "olit muuttanut"
    ], 
    "3rd_plur.": [
     "olivat muuttaneet"
    ], 
    "3rd_sing.": [
     "oli muuttanut"
    ], 
    "passive": [
     "oli muutettu"
    ]
   }, 
   "potential_mood > perfect > negative": {
    "1st_plur.": [
     "emme liene muuttaneet"
    ], 
    "1st_sing.": [
     "en liene muuttanut"
    ], 
    "2nd_plur.": [
     "ette liene muuttaneet"
    ], 
    "2nd_sing.": [
     "et liene muuttanut"
    ], 
    "3rd_plur.": [
     "eiv\u00e4t liene muuttaneet"
    ], 
    "3rd_sing.": [
     "ei liene muuttanut"
    ], 
    "passive": [
     "ei liene muutettu"
    ]
   }, 
   "potential_mood > perfect > positive": {
    "1st_plur.": [
     "lienemme muuttaneet"
    ], 
    "1st_sing.": [
     "lienen muuttanut"
    ], 
    "2nd_plur.": [
     "lienette muuttaneet"
    ], 
    "2nd_sing.": [
     "lienet muuttanut"
    ], 
    "3rd_plur.": [
     "lienev\u00e4t muuttaneet"
    ], 
    "3rd_sing.": [
     "lienee muuttanut"
    ], 
    "passive": [
     "lienee muutettu"
    ]
   }, 
   "potential_mood > present > negative": {
    "1st_plur.": [
     "emme muuttane"
    ], 
    "1st_sing.": [
     "en muuttane"
    ], 
    "2nd_plur.": [
     "ette muuttane"
    ], 
    "2nd_sing.": [
     "et muuttane"
    ], 
    "3rd_plur.": [
     "eiv\u00e4t muuttane"
    ], 
    "3rd_sing.": [
     "ei muuttane"
    ], 
    "passive": [
     "ei muutettane"
    ]
   }, 
   "potential_mood > present > positive": {
    "1st_plur.": [
     "muuttanemme"
    ], 
    "1st_sing.": [
     "muuttanen"
    ], 
    "2nd_plur.": [
     "muuttanette"
    ], 
    "2nd_sing.": [
     "muuttanet"
    ], 
    "3rd_plur.": [
     "muuttanevat"
    ], 
    "3rd_sing.": [
     "muuttanee"
    ], 
    "passive": [
     "muutettaneen"
    ]
   }
  }, 
  "neiti": {
   "plural": {
    "abessive": [
     "neideitt\u00e4"
    ], 
    "ablative": [
     "neideilt\u00e4"
    ], 
    "accusative > gen.": [
     "neidit"
    ], 
    "accusative > nom.": [
     "neidit"
    ], 
    "adessive": [
     "neideill\u00e4"
    ], 
    "allative": [
     "neideille"
    ], 
    "comitative": [
     "neiteineen"
    ], 
    "elative": [
     "neideist\u00e4"
    ], 
    "essive": [
     "neitein\u00e4"
    ], 
    "genitive": [
     "neitien"
    ], 
    "illative": [
     "neiteihin"
    ], 
    "inessive": [
     "neideiss\u00e4"
    ], 
    "instructive": [
     "neidein"
    ], 
    "nominative": [
     "neidit"
    ], 
    "partitive": [
     "neitej\u00e4"
    ], 
    "translative": [
     "neideiksi"
    ]
   }, 
   "singular": {
    "abessive": [
     "neiditt\u00e4"
    ], 
    "ablative": [
     "neidilt\u00e4"
    ], 
    "accusative > gen.": [
     "neidin"
    ], 
    "accusative > nom.": [
     "neiti"
    ], 
    "adessive": [
     "neidill\u00e4"
    ], 
    "allative": [
     "neidille"
    ], 
    "comitative": [
     "\u2014"
    ], 
    "elative": [
     "neidist\u00e4"
    ], 
    "essive": [
     "neitin\u00e4"
    ], 
    "genitive": [
     "neidin"
    ], 
    "illative": [
     "neitiin"
    ], 
    "inessive": [
     "neidiss\u00e4"
    ], 
    "instructive": [
     "\u2014"
    ], 
    "nominative": [
     "neiti"
    ], 
    "partitive": [
     "neiti\u00e4"
    ], 
    "translative": [
     "neidiksi"
    ]
   }
  }, 
  "nimi": {
   "plural": {
    "abessive": [
     "nimitt\u00e4"
    ], 
    "ablative": [
     "nimilt\u00e4"
    ], 
    "accusative > gen.": [
     "nimet"
    ], 
    "accusative > nom.": [
     "nimet"
    ], 
    "adessive": [
     "nimill\u00e4"
    ], 
    "allative": [
     "nimille"
    ], 
    "comitative": [
     "nimineen"
    ], 
    "elative": [
     "nimist\u00e4"
    ], 
    "essive": [
     "nimin\u00e4"
    ], 
    "genitive": [
     "nimien"
    ], 
    "illative": [
     "nimiin"
    ], 
    "inessive": [
     "nimiss\u00e4"
    ], 
    "instructive": [
     "nimin"
    ], 
    "nominative": [
     "nimet"
    ], 
    "partitive": [
     "nimi\u00e4"
    ], 
    "translative": [
     "nimiksi"
    ]
   }, 
   "singular": {
    "abessive": [
     "nimett\u00e4"
    ], 
    "ablative": [
     "nimelt\u00e4"
    ], 
    "accusative > gen.": [
     "nimen"
    ], 
    "accusative > nom.": [
     "nimi"
    ], 
    "adessive": [
     "nimell\u00e4"
    ], 
    "allative": [
     "nimelle"
    ], 
    "comitative": [
     "\u2014"
    ], 
    "elative": [
     "nimest\u00e4"
    ], 
    "essive": [
     "nimen\u00e4"
    ], 
    "genitive": [
     "nimen"
    ], 
    "illative": [
     "nimeen"
    ], 
    "inessive": [
     "nimess\u00e4"
    ], 
    "instructive": [
     "\u2014"
    ], 
    "nominative": [
     "nimi"
    ], 
    "partitive": [
     "nime\u00e4"
    ], 
    "translative": [
     "nimeksi"
    ]
   }
  }, 
  "numero": {
   "plural": {
    "abessive": [
     "numeroitta"
    ], 
    "ablative": [
     "numeroilta"
    ], 
    "accusative > gen.": [
     "numerot"
    ], 
    "accusative > nom.": [
     "numerot"
    ], 
    "adessive": [
     "numeroilla"
    ], 
    "allative": [
     "numeroille"
    ], 
    "comitative": [
     "numeroineen"
    ], 
    "elative": [
     "numeroista"
    ], 
    "essive": [
     "numeroina"
    ], 
    "genitive": [
     "numerojen", 
     "numeroiden", 
     "numeroitten"
    ], 
    "illative": [
     "numeroihin"
    ], 
    "inessive": [
     "numeroissa"
    ], 
    "instructive": [
     "numeroin"
    ], 
    "nominative": [
     "numerot"
    ], 
    "partitive": [
     "numeroja", 
     "numeroita"
    ], 
    "translative": [
     "numeroiksi"
    ]
   }, 
   "singular": {
    "abessive": [
     "numerotta"
    ], 
    "ablative": [
     "numerolta"
    ], 
    "accusative > gen.": [
     "numeron"
    ], 
    "accusative > nom.": [
     "numero"
    ], 
    "adessive": [
     "numerolla"
    ], 
    "allative": [
     "numerolle"
    ], 
    "comitative": [
     "\u2014"
    ], 
    "elative": [
     "numerosta"
    ], 
    "essive": [
     "numerona"
    ], 
    "genitive": [
     "numeron"
    ], 
    "illative": [
     "numeroon"
    ], 
    "inessive": [
     "numerossa"
    ], 
    "instructive": [
     "\u2014"
    ], 
    "nominative": [
     "numero"
    ], 
    "partitive": [
     "numeroa"
    ], 
    "translative": [
     "numeroksi"
    ]
   }
  }, 
  "nuori": {
   "plural": {
    "abessive": [
     "nuoritta"
    ], 
    "ablative": [
     "nuorilta"
    ], 
    "accusative > gen.": [
     "nuoret"
    ], 
    "accusative > nom.": [
     "nuoret"
    ], 
    "adessive": [
     "nuorilla"
    ], 
    "allative": [
     "nuorille"
    ], 
    "comitative": [
     "nuorine"
    ], 
    "elative": [
     "nuorista"
    ], 
    "essive": [
     "nuorina"
    ], 
    "genitive": [
     "nuorten", 
     "nuorien"
    ], 
    "illative": [
     "nuoriin"
    ], 
    "inessive": [
     "nuorissa"
    ], 
    "instructive": [
     "nuorin"
    ], 
    "nominative": [
     "nuoret"
    ], 
    "partitive": [
     "nuoria"
    ], 
    "translative": [
     "nuoriksi"
    ]
   }, 
   "singular": {
    "abessive": [
     "nuoretta"
    ], 
    "ablative": [
     "nuorelta"
    ], 
    "accusative > gen.": [
     "nuoren"
    ], 
    "accusative > nom.": [
     "nuori"
    ], 
    "adessive": [
     "nuorella"
    ], 
    "allative": [
     "nuorelle"
    ], 
    "comitative": [
     "\u2014"
    ], 
    "elative": [
     "nuoresta"
    ], 
    "essive": [
     "nuorena"
    ], 
    "genitive": [
     "nuoren"
    ], 
    "illative": [
     "nuoreen"
    ], 
    "inessive": [
     "nuoressa"
    ], 
    "instructive": [
     "\u2014"
    ], 
    "nominative": [
     "nuori"
    ], 
    "partitive": [
     "nuorta"
    ], 
    "translative": [
     "nuoreksi"
    ]
   }
  }, 
  "n\u00e4hd\u00e4": {
   "conditional_mood > perfect > negative": {
    "1st_plur.": [
     "emme olisi n\u00e4hneet"
    ], 
    "1st_sing.": [
     "en olisi n\u00e4hnyt"
    ], 
    "2nd_plur.": [
     "ette olisi n\u00e4hneet"
    ], 
    "2nd_sing.": [
     "et olisi n\u00e4hnyt"
    ], 
    "3rd_plur.": [
     "eiv\u00e4t olisi n\u00e4hneet"
    ], 
    "3rd_sing.": [
     "ei olisi n\u00e4hnyt"
    ], 
    "passive": [
     "ei olisi n\u00e4hty"
    ]
   }, 
   "conditional_mood > perfect > positive": {
    "1st_plur.": [
     "olisimme n\u00e4hneet"
    ], 
    "1st_sing.": [
     "olisin n\u00e4hnyt"
    ], 
    "2nd_plur.": [
     "olisitte n\u00e4hneet"
    ], 
    "2nd_sing.": [
     "olisit n\u00e4hnyt"
    ], 
    "3rd_plur.": [
     "olisivat n\u00e4hneet"
    ], 
    "3rd_sing.": [
     "olisi n\u00e4hnyt"
    ], 
    "passive": [
     "olisi n\u00e4hty"
    ]
   }, 
   "conditional_mood > present > negative": {
    "1st_plur.": [
     "emme n\u00e4kisi"
    ], 
    "1st_sing.": [
     "en n\u00e4kisi"
    ], 
    "2nd_plur.": [
     "ette n\u00e4kisi"
    ], 
    "2nd_sing.": [
     "et n\u00e4kisi"
    ], 
    "3rd_plur.": [
     "eiv\u00e4t n\u00e4kisi"
    ], 
    "3rd_sing.": [
     "ei n\u00e4kisi"
    ], 
    "passive": [
     "ei n\u00e4ht\u00e4isi"
    ]
   }, 
   "conditional_mood > present > positive": {
    "1st_plur.": [
     "n\u00e4kisimme"
    ], 
    "1st_sing.": [
     "n\u00e4kisin"
    ], 
    "2nd_plur.": [
     "n\u00e4kisitte"
    ], 
    "2nd_sing.": [
     "n\u00e4kisit"
    ], 
    "3rd_plur.": [
     "n\u00e4kisiv\u00e4t"
    ], 
    "3rd_sing.": [
     "n\u00e4kisi"
    ], 
    "passive": [
     "n\u00e4ht\u00e4isiin"
    ]
   }, 
   "imperative_mood > perfect > negative": {
    "1st_plur.": [
     "\u00e4lk\u00e4\u00e4mme olko n\u00e4hneet"
    ], 
    "1st_sing.": [
     "\u2014"
    ], 
    "2nd_plur.": [
     "\u00e4lk\u00e4\u00e4 olko n\u00e4hneet"
    ], 
    "2nd_sing.": [
     "\u00e4l\u00e4 ole n\u00e4hnyt"
    ], 
    "3rd_plur.": [
     "\u00e4lk\u00f6\u00f6t olko n\u00e4hneet"
    ], 
    "3rd_sing.": [
     "\u00e4lk\u00f6\u00f6n olko n\u00e4hnyt"
    ], 
    "passive": [
     "\u00e4lk\u00f6\u00f6n olko n\u00e4hty"
    ]
   }, 
   "imperative_mood > perfect > positive": {
    "1st_plur.": [
     "olkaamme n\u00e4hneet"
    ], 
    "1st_sing.": [
     "\u2014"
    ], 
    "2nd_plur.": [
     "olkaa n\u00e4hneet"
    ], 
    "2nd_sing.": [
     "ole n\u00e4hnyt"
    ], 
    "3rd_plur.": [
     "olkoot n\u00e4hneet"
    ], 
    "3rd_sing.": [
     "olkoon n\u00e4hnyt"
    ], 
    "passive": [
     "olkoon n\u00e4hty"
    ]
   }, 
   "imperative_mood > present > negative": {
    "1st_plur.": [
     "\u00e4lk\u00e4\u00e4mme n\u00e4hk\u00f6"
    ], 
    "1st_sing.": [
     "\u2014"
    ], 
    "2nd_plur.": [
     "\u00e4lk\u00e4\u00e4 n\u00e4hk\u00f6"
    ], 
    "2nd_sing.": [
     "\u00e4l\u00e4 n\u00e4e"
    ], 
    "3rd_plur.": [
     "\u00e4lk\u00f6\u00f6t n\u00e4hk\u00f6"
    ], 
    "3rd_sing.": [
     "\u00e4lk\u00f6\u00f6n n\u00e4hk\u00f6"
    ], 
    "passive": [
     "\u00e4lk\u00f6\u00f6n n\u00e4ht\u00e4k\u00f6"
    ]
   }, 
   "imperative_mood > present > positive": {
    "1st_plur.": [
     "n\u00e4hk\u00e4\u00e4mme"
    ], 
    "1st_sing.": [
     "\u2014"
    ], 
    "2nd_plur.": [
     "n\u00e4hk\u00e4\u00e4"
    ], 
    "2nd_sing.": [
     "n\u00e4e"
    ], 
    "3rd_plur.": [
     "n\u00e4hk\u00f6\u00f6t"
    ], 
    "3rd_sing.": [
     "n\u00e4hk\u00f6\u00f6n"
    ], 
    "passive": [
     "n\u00e4ht\u00e4k\u00f6\u00f6n"
    ]
   }, 
   "indicative_mood > perfect > negative": {
    "1st_plur.": [
     "emme ole n\u00e4hneet"
    ], 
    "1st_sing.": [
     "en ole n\u00e4hnyt"
    ], 
    "2nd_plur.": [
     "ette ole n\u00e4hneet"
    ], 
    "2nd_sing.": [
     "et ole n\u00e4hnyt"
    ], 
    "3rd_plur.": [
     "eiv\u00e4t ole n\u00e4hneet"
    ], 
    "3rd_sing.": [
     "ei ole n\u00e4hnyt"
    ], 
    "passive": [
     "ei ole n\u00e4hty"
    ]
   }, 
   "indicative_mood > perfect > positive": {
    "1st_plur.": [
     "olemme n\u00e4hneet"
    ], 
    "1st_sing.": [
     "olen n\u00e4hnyt"
    ], 
    "2nd_plur.": [
     "olette n\u00e4hneet"
    ], 
    "2nd_sing.": [
     "olet n\u00e4hnyt"
    ], 
    "3rd_plur.": [
     "ovat n\u00e4hneet"
    ], 
    "3rd_sing.": [
     "on n\u00e4hnyt"
    ], 
    "passive": [
     "on n\u00e4hty"
    ]
   }, 
   "indicative_mood > present_tense > negative": {
    "1st_plur.": [
     "emme n\u00e4e"
    ], 
    "1st_sing.": [
     "en n\u00e4e"
    ], 
    "2nd_plur.": [
     "ette n\u00e4e"
    ], 
    "2nd_sing.": [
     "et n\u00e4e"
    ], 
    "3rd_plur.": [
     "eiv\u00e4t n\u00e4e"
    ], 
    "3rd_sing.": [
     "ei n\u00e4e"
    ], 
    "passive": [
     "ei n\u00e4hd\u00e4"
    ]
   }, 
   "indicative_mood > present_tense > positive": {
    "1st_plur.": [
     "n\u00e4emme"
    ], 
    "1st_sing.": [
     "n\u00e4en"
    ], 
    "2nd_plur.": [
     "n\u00e4ette"
    ], 
    "2nd_sing.": [
     "n\u00e4et"
    ], 
    "3rd_plur.": [
     "n\u00e4kev\u00e4t"
    ], 
    "3rd_sing.": [
     "n\u00e4kee"
    ], 
    "passive": [
     "n\u00e4hd\u00e4\u00e4n"
    ]
   }, 
   "nominal_forms > infinitives > active": {
    "1st": [
     "n\u00e4hd\u00e4"
    ], 
    "2nd > inessive": [
     "n\u00e4hdess\u00e4"
    ], 
    "2nd > instructive": [
     "n\u00e4hden"
    ], 
    "3rd > abessive": [
     "n\u00e4kem\u00e4tt\u00e4"
    ], 
    "3rd > adessive": [
     "n\u00e4kem\u00e4ll\u00e4"
    ], 
    "3rd > elative": [
     "n\u00e4kem\u00e4st\u00e4"
    ], 
    "3rd > illative": [
     "n\u00e4kem\u00e4\u00e4n"
    ], 
    "3rd > inessive": [
     "n\u00e4kem\u00e4ss\u00e4"
    ], 
    "3rd > instructive": [
     "n\u00e4kem\u00e4n"
    ], 
    "4th > nominative": [
     "n\u00e4keminen"
    ], 
    "4th > partitive": [
     "n\u00e4kemist\u00e4"
    ], 
    "5th": [
     "n\u00e4kem\u00e4isill\u00e4\u00e4n"
    ], 
    "long_1st": [
     "n\u00e4hd\u00e4kseen"
    ]
   }, 
   "nominal_forms > infinitives > passive": {
    "1st": [
     "n\u00e4hd\u00e4"
    ], 
    "2nd > inessive": [
     "n\u00e4ht\u00e4ess\u00e4"
    ], 
    "2nd > instructive": [
     "\u2014"
    ], 
    "3rd > abessive": [
     "\u2014"
    ], 
    "3rd > adessive": [
     "\u2014"
    ], 
    "3rd > elative": [
     "\u2014"
    ], 
    "3rd > illative": [
     "\u2014"
    ], 
    "3rd > inessive": [
     "\u2014"
    ], 
    "3rd > instructive": [
     "n\u00e4ht\u00e4m\u00e4n"
    ], 
    "4th > nominative": [
     "n\u00e4keminen"
    ], 
    "4th > partitive": [
     "n\u00e4kemist\u00e4"
    ], 
    "5th": [
     "n\u00e4kem\u00e4isill\u00e4\u00e4n"
    ], 
    "long_1st": [
     "n\u00e4hd\u00e4kseen"
    ]
   }, 
   "nominal_forms > participles > active": {
    "agent": [
     "n\u00e4kem\u00e4"
    ], 
    "negative": [
     "n\u00e4kem\u00e4t\u00f6n"
    ], 
    "past": [
     "n\u00e4hnyt"
    ], 
    "present": [
     "n\u00e4kev\u00e4"
    ]
   }, 
   "nominal_forms > participles > passive": {
    "agent": [
     "n\u00e4kem\u00e4"
    ], 
    "negative": [
     "n\u00e4kem\u00e4t\u00f6n"
    ], 
    "past": [
     "n\u00e4hty"
    ], 
    "present": [
     "n\u00e4ht\u00e4v\u00e4"
    ]
   }, 
   "past_tense > negative": {
    "1st_plur.": [
     "emme n\u00e4hneet"
    ], 
    "1st_sing.": [
     "en n\u00e4hnyt"
    ], 
    "2nd_plur.": [
     "ette n\u00e4hneet"
    ], 
    "2nd_sing.": [
     "et n\u00e4hnyt"
    ], 
    "3rd_plur.": [
     "eiv\u00e4t n\u00e4hneet"
    ], 
    "3rd_sing.": [
     "ei n\u00e4hnyt"
    ], 
    "passive": [
     "ei n\u00e4hty"
    ]
   }, 
   "past_tense > positive": {
    "1st_plur.": [
     "n\u00e4imme"
    ], 
    "1st_sing.": [
     "n\u00e4in"
    ], 
    "2nd_plur.": [
     "n\u00e4itte"
    ], 
    "2nd_sing.": [
     "n\u00e4it"
    ], 
    "3rd_plur.": [
     "n\u00e4kiv\u00e4t"
    ], 
    "3rd_sing.": [
     "n\u00e4ki"
    ], 
    "passive": [
     "n\u00e4htiin"
    ]
   }, 
   "pluperfect > negative": {
    "1st_plur.": [
     "emme olleet n\u00e4hneet"
    ], 
    "1st_sing.": [
     "en ollut n\u00e4hnyt"
    ], 
    "2nd_plur.": [
     "ette olleet n\u00e4hneet"
    ], 
    "2nd_sing.": [
     "et ollut n\u00e4hnyt"
    ], 
    "3rd_plur.": [
     "eiv\u00e4t olleet n\u00e4hneet"
    ], 
    "3rd_sing.": [
     "ei ollut n\u00e4hnyt"
    ], 
    "passive": [
     "ei ollut n\u00e4hty"
    ]
   }, 
   "pluperfect > positive": {
    "1st_plur.": [
     "olimme n\u00e4hneet"
    ], 
    "1st_sing.": [
     "olin n\u00e4hnyt"
    ], 
    "2nd_plur.": [
     "olitte n\u00e4hneet"
    ], 
    "2nd_sing.": [
     "olit n\u00e4hnyt"
    ], 
    "3rd_plur.": [
     "olivat n\u00e4hneet"
    ], 
    "3rd_sing.": [
     "oli n\u00e4hnyt"
    ], 
    "passive": [
     "oli n\u00e4hty"
    ]
   }, 
   "potential_mood > perfect > negative": {
    "1st_plur.": [
     "emme liene n\u00e4hneet"
    ], 
    "1st_sing.": [
     "en liene n\u00e4hnyt"
    ], 
    "2nd_plur.": [
     "ette liene n\u00e4hneet"
    ], 
    "2nd_sing.": [
     "et liene n\u00e4hnyt"
    ], 
    "3rd_plur.": [
     "eiv\u00e4t liene n\u00e4hneet"
    ], 
    "3rd_sing.": [
     "ei liene n\u00e4hnyt"
    ], 
    "passive": [
     "ei liene n\u00e4hty"
    ]
   }, 
   "potential_mood > perfect > positive": {
    "1st_plur.": [
     "lienemme n\u00e4hneet"
    ], 
    "1st_sing.": [
     "lienen n\u00e4hnyt"
    ], 
    "2nd_plur.": [
     "lienette n\u00e4hneet"
    ], 
    "2nd_sing.": [
     "lienet n\u00e4hnyt"
    ], 
    "3rd_plur.": [
     "lienev\u00e4t n\u00e4hneet"
    ], 
    "3rd_sing.": [
     "lienee n\u00e4hnyt"
    ], 
    "passive": [
     "lienee n\u00e4hty"
    ]
   }, 
   "potential_mood > present > negative": {
    "1st_plur.": [
     "emme n\u00e4hne"
    ], 
    "1st_sing.": [
     "en n\u00e4hne"
    ], 
    "2nd_plur.": [
     "ette n\u00e4hne"
    ], 
    "2nd_sing.": [
     "et n\u00e4hne"
    ], 
    "3rd_plur.": [
     "eiv\u00e4t n\u00e4hne"
    ], 
    "3rd_sing.": [
     "ei n\u00e4hne"
    ], 
    "passive": [
     "ei n\u00e4ht\u00e4ne"
    ]
   }, 
   "potential_mood > present > positive": {
    "1st_plur.": [
     "n\u00e4hnemme"
    ], 
    "1st_sing.": [
     "n\u00e4hnen"
    ], 
    "2nd_plur.": [
     "n\u00e4hnette"
    ], 
    "2nd_sing.": [
     "n\u00e4hnet"
    ], 
    "3rd_plur.": [
     "n\u00e4hnev\u00e4t"
    ], 
    "3rd_sing.": [
     "n\u00e4hnee"
    ], 
    "passive": [
     "n\u00e4ht\u00e4neen"
    ]
   }
  }, 
  "n\u00e4ytt\u00e4\u00e4": {
   "conditional_mood > perfect > negative": {
    "1st_plur.": [
     "emme olisi n\u00e4ytt\u00e4neet"
    ], 
    "1st_sing.": [
     "en olisi n\u00e4ytt\u00e4nyt"
    ], 
    "2nd_plur.": [
     "ette olisi n\u00e4ytt\u00e4neet"
    ], 
    "2nd_sing.": [
     "et olisi n\u00e4ytt\u00e4nyt"
    ], 
    "3rd_plur.": [
     "eiv\u00e4t olisi n\u00e4ytt\u00e4neet"
    ], 
    "3rd_sing.": [
     "ei olisi n\u00e4ytt\u00e4nyt"
    ], 
    "passive": [
     "ei olisi n\u00e4ytetty"
    ]
   }, 
   "conditional_mood > perfect > positive": {
    "1st_plur.": [
     "olisimme n\u00e4ytt\u00e4neet"
    ], 
    "1st_sing.": [
     "olisin n\u00e4ytt\u00e4nyt"
    ], 
    "2nd_plur.": [
     "olisitte n\u00e4ytt\u00e4neet"
    ], 
    "2nd_sing.": [
     "olisit n\u00e4ytt\u00e4nyt"
    ], 
    "3rd_plur.": [
     "olisivat n\u00e4ytt\u00e4neet"
    ], 
    "3rd_sing.": [
     "olisi n\u00e4ytt\u00e4nyt"
    ], 
    "passive": [
     "olisi n\u00e4ytetty"
    ]
   }, 
   "conditional_mood > present > negative": {
    "1st_plur.": [
     "emme n\u00e4ytt\u00e4isi"
    ], 
    "1st_sing.": [
     "en n\u00e4ytt\u00e4isi"
    ], 
    "2nd_plur.": [
     "ette n\u00e4ytt\u00e4isi"
    ], 
    "2nd_sing.": [
     "et n\u00e4ytt\u00e4isi"
    ], 
    "3rd_plur.": [
     "eiv\u00e4t n\u00e4ytt\u00e4isi"
    ], 
    "3rd_sing.": [
     "ei n\u00e4ytt\u00e4isi"
    ], 
    "passive": [
     "ei n\u00e4ytett\u00e4isi"
    ]
   }, 
   "conditional_mood > present > positive": {
    "1st_plur.": [
     "n\u00e4ytt\u00e4isimme"
    ], 
    "1st_sing.": [
     "n\u00e4ytt\u00e4isin"
    ], 
    "2nd_plur.": [
     "n\u00e4ytt\u00e4isitte"
    ], 
    "2nd_sing.": [
     "n\u00e4ytt\u00e4isit"
    ], 
    "3rd_plur.": [
     "n\u00e4ytt\u00e4isiv\u00e4t"
    ], 
    "3rd_sing.": [
     "n\u00e4ytt\u00e4isi"
    ], 
    "passive": [
     "n\u00e4ytett\u00e4isiin"
    ]
   }, 
   "imperative_mood > perfect > negative": {
    "1st_plur.": [
     "\u00e4lk\u00e4\u00e4mme olko n\u00e4ytt\u00e4neet"
    ], 
    "1st_sing.": [
     "\u2014"
    ], 
    "2nd_plur.": [
     "\u00e4lk\u00e4\u00e4 olko n\u00e4ytt\u00e4neet"
    ], 
    "2nd_sing.": [
     "\u00e4l\u00e4 ole n\u00e4ytt\u00e4nyt"
    ], 
    "3rd_plur.": [
     "\u00e4lk\u00f6\u00f6t olko n\u00e4ytt\u00e4neet"
    ], 
    "3rd_sing.": [
     "\u00e4lk\u00f6\u00f6n olko n\u00e4ytt\u00e4nyt"
    ], 
    "passive": [
     "\u00e4lk\u00f6\u00f6n olko n\u00e4ytetty"
    ]
   }, 
   "imperative_mood > perfect > positive": {
    "1st_plur.": [
     "olkaamme n\u00e4ytt\u00e4neet"
    ], 
    "1st_sing.": [
     "\u2014"
    ], 
    "2nd_plur.": [
     "olkaa n\u00e4ytt\u00e4neet"
    ], 
    "2nd_sing.": [
     "ole n\u00e4ytt\u00e4nyt"
    ], 
    "3rd_plur.": [
     "olkoot n\u00e4ytt\u00e4neet"
    ], 
    "3rd_sing.": [
     "olkoon n\u00e4ytt\u00e4nyt"
    ], 
    "passive": [
     "olkoon n\u00e4ytetty"
    ]
   }, 
   "imperative_mood > present > negative": {
    "1st_plur.": [
     "\u00e4lk\u00e4\u00e4mme n\u00e4ytt\u00e4k\u00f6"
    ], 
    "1st_sing.": [
     "\u2014"
    ], 
    "2nd_plur.": [
     "\u00e4lk\u00e4\u00e4 n\u00e4ytt\u00e4k\u00f6"
    ], 
    "2nd_sing.": [
     "\u00e4l\u00e4 n\u00e4yt\u00e4"
    ], 
    "3rd_plur.": [
     "\u00e4lk\u00f6\u00f6t n\u00e4ytt\u00e4k\u00f6"
    ], 
    "3rd_sing.": [
     "\u00e4lk\u00f6\u00f6n n\u00e4ytt\u00e4k\u00f6"
    ], 
    "passive": [
     "\u00e4lk\u00f6\u00f6n n\u00e4ytett\u00e4k\u00f6"
    ]
   }, 
   "imperative_mood > present > positive": {
    "1st_plur.": [
     "n\u00e4ytt\u00e4k\u00e4\u00e4mme"
    ], 
    "1st_sing.": [
     "\u2014"
    ], 
    "2nd_plur.": [
     "n\u00e4ytt\u00e4k\u00e4\u00e4"
    ], 
    "2nd_sing.": [
     "n\u00e4yt\u00e4"
    ], 
    "3rd_plur.": [
     "n\u00e4ytt\u00e4k\u00f6\u00f6t"
    ], 
    "3rd_sing.": [
     "n\u00e4ytt\u00e4k\u00f6\u00f6n"
    ], 
    "passive": [
     "n\u00e4ytett\u00e4k\u00f6\u00f6n"
    ]
   }, 
   "indicative_mood > perfect > negative": {
    "1st_plur.": [
     "emme ole n\u00e4ytt\u00e4neet"
    ], 
    "1st_sing.": [
     "en ole n\u00e4ytt\u00e4nyt"
    ], 
    "2nd_plur.": [
     "ette ole n\u00e4ytt\u00e4neet"
    ], 
    "2nd_sing.": [
     "et ole n\u00e4ytt\u00e4nyt"
    ], 
    "3rd_plur.": [
     "eiv\u00e4t ole n\u00e4ytt\u00e4neet"
    ], 
    "3rd_sing.": [
     "ei ole n\u00e4ytt\u00e4nyt"
    ], 
    "passive": [
     "ei ole n\u00e4ytetty"
    ]
   }, 
   "indicative_mood > perfect > positive": {
    "1st_plur.": [
     "olemme n\u00e4ytt\u00e4neet"
    ], 
    "1st_sing.": [
     "olen n\u00e4ytt\u00e4nyt"
    ], 
    "2nd_plur.": [
     "olette n\u00e4ytt\u00e4neet"
    ], 
    "2nd_sing.": [
     "olet n\u00e4ytt\u00e4nyt"
    ], 
    "3rd_plur.": [
     "ovat n\u00e4ytt\u00e4neet"
    ], 
    "3rd_sing.": [
     "on n\u00e4ytt\u00e4nyt"
    ], 
    "passive": [
     "on n\u00e4ytetty"
    ]
   }, 
   "indicative_mood > present_tense > negative": {
    "1st_plur.": [
     "emme n\u00e4yt\u00e4"
    ], 
    "1st_sing.": [
     "en n\u00e4yt\u00e4"
    ], 
    "2nd_plur.": [
     "ette n\u00e4yt\u00e4"
    ], 
    "2nd_sing.": [
     "et n\u00e4yt\u00e4"
    ], 
    "3rd_plur.": [
     "eiv\u00e4t n\u00e4yt\u00e4"
    ], 
    "3rd_sing.": [
     "ei n\u00e4yt\u00e4"
    ], 
    "passive": [
     "ei n\u00e4ytet\u00e4"
    ]
   }, 
   "indicative_mood > present_tense > positive": {
    "1st_plur.": [
     "n\u00e4yt\u00e4mme"
    ], 
    "1st_sing.": [
     "n\u00e4yt\u00e4n"
    ], 
    "2nd_plur.": [
     "n\u00e4yt\u00e4tte"
    ], 
    "2nd_sing.": [
     "n\u00e4yt\u00e4t"
    ], 
    "3rd_plur.": [
     "n\u00e4ytt\u00e4v\u00e4t"
    ], 
    "3rd_sing.": [
     "n\u00e4ytt\u00e4\u00e4"
    ], 
    "passive": [
     "n\u00e4ytet\u00e4\u00e4n"
    ]
   }, 
   "nominal_forms > infinitives > active": {
    "1st": [
     "n\u00e4ytt\u00e4\u00e4"
    ], 
    "2nd > inessive": [
     "n\u00e4ytt\u00e4ess\u00e4"
    ], 
    "2nd > instructive": [
     "n\u00e4ytt\u00e4en"
    ], 
    "3rd > abessive": [
     "n\u00e4ytt\u00e4m\u00e4tt\u00e4"
    ], 
    "3rd > adessive": [
     "n\u00e4ytt\u00e4m\u00e4ll\u00e4"
    ], 
    "3rd > elative": [
     "n\u00e4ytt\u00e4m\u00e4st\u00e4"
    ], 
    "3rd > illative": [
     "n\u00e4ytt\u00e4m\u00e4\u00e4n"
    ], 
    "3rd > inessive": [
     "n\u00e4ytt\u00e4m\u00e4ss\u00e4"
    ], 
    "3rd > instructive": [
     "n\u00e4ytt\u00e4m\u00e4n"
    ], 
    "4th > nominative": [
     "n\u00e4ytt\u00e4minen"
    ], 
    "4th > partitive": [
     "n\u00e4ytt\u00e4mist\u00e4"
    ], 
    "5th": [
     "n\u00e4ytt\u00e4m\u00e4isill\u00e4\u00e4n"
    ], 
    "long_1st": [
     "n\u00e4ytt\u00e4\u00e4kseen"
    ]
   }, 
   "nominal_forms > infinitives > passive": {
    "1st": [
     "n\u00e4ytt\u00e4\u00e4"
    ], 
    "2nd > inessive": [
     "n\u00e4ytett\u00e4ess\u00e4"
    ], 
    "2nd > instructive": [
     "\u2014"
    ], 
    "3rd > abessive": [
     "\u2014"
    ], 
    "3rd > adessive": [
     "\u2014"
    ], 
    "3rd > elative": [
     "\u2014"
    ], 
    "3rd > illative": [
     "\u2014"
    ], 
    "3rd > inessive": [
     "\u2014"
    ], 
    "3rd > instructive": [
     "n\u00e4ytett\u00e4m\u00e4n"
    ], 
    "4th > nominative": [
     "n\u00e4ytt\u00e4minen"
    ], 
    "4th > partitive": [
     "n\u00e4ytt\u00e4mist\u00e4"
    ], 
    "5th": [
     "n\u00e4ytt\u00e4m\u00e4isill\u00e4\u00e4n"
    ], 
    "long_1st": [
     "n\u00e4ytt\u00e4\u00e4kseen"
    ]
   }, 
   "nominal_forms > participles > active": {
    "agent": [
     "n\u00e4ytt\u00e4m\u00e4"
    ], 
    "negative": [
     "n\u00e4ytt\u00e4m\u00e4t\u00f6n"
    ], 
    "past": [
     "n\u00e4ytt\u00e4nyt"
    ], 
    "present": [
     "n\u00e4ytt\u00e4v\u00e4"
    ]
   }, 
   "nominal_forms > participles > passive": {
    "agent": [
     "n\u00e4ytt\u00e4m\u00e4"
    ], 
    "negative": [
     "n\u00e4ytt\u00e4m\u00e4t\u00f6n"
    ], 
    "past": [
     "n\u00e4ytetty"
    ], 
    "present": [
     "n\u00e4ytett\u00e4v\u00e4"
    ]
   }, 
   "past_tense > negative": {
    "1st_plur.": [
     "emme n\u00e4ytt\u00e4neet"
    ], 
    "1st_sing.": [
     "en n\u00e4ytt\u00e4nyt"
    ], 
    "2nd_plur.": [
     "ette n\u00e4ytt\u00e4neet"
    ], 
    "2nd_sing.": [
     "et n\u00e4ytt\u00e4nyt"
    ], 
    "3rd_plur.": [
     "eiv\u00e4t n\u00e4ytt\u00e4neet"
    ], 
    "3rd_sing.": [
     "ei n\u00e4ytt\u00e4nyt"
    ], 
    "passive": [
     "ei n\u00e4ytetty"
    ]
   }, 
   "past_tense > positive": {
    "1st_plur.": [
     "n\u00e4ytimme"
    ], 
    "1st_sing.": [
     "n\u00e4ytin"
    ], 
    "2nd_plur.": [
     "n\u00e4ytitte"
    ], 
    "2nd_sing.": [
     "n\u00e4ytit"
    ], 
    "3rd_plur.": [
     "n\u00e4yttiv\u00e4t"
    ], 
    "3rd_sing.": [
     "n\u00e4ytti"
    ], 
    "passive": [
     "n\u00e4ytettiin"
    ]
   }, 
   "pluperfect > negative": {
    "1st_plur.": [
     "emme olleet n\u00e4ytt\u00e4neet"
    ], 
    "1st_sing.": [
     "en ollut n\u00e4ytt\u00e4nyt"
    ], 
    "2nd_plur.": [
     "ette olleet n\u00e4ytt\u00e4neet"
    ], 
    "2nd_sing.": [
     "et ollut n\u00e4ytt\u00e4nyt"
    ], 
    "3rd_plur.": [
     "eiv\u00e4t olleet n\u00e4ytt\u00e4neet"
    ], 
    "3rd_sing.": [
     "ei ollut n\u00e4ytt\u00e4nyt"
    ], 
    "passive": [
     "ei ollut n\u00e4ytetty"
    ]
   }, 
   "pluperfect > positive": {
    "1st_plur.": [
     "olimme n\u00e4ytt\u00e4neet"
    ], 
    "1st_sing.": [
     "olin n\u00e4ytt\u00e4nyt"
    ], 
    "2nd_plur.": [
     "olitte n\u00e4ytt\u00e4neet"
    ], 
    "2nd_sing.": [
     "olit n\u00e4ytt\u00e4nyt"
    ], 
    "3rd_plur.": [
     "olivat n\u00e4ytt\u00e4neet"
    ], 
    "3rd_sing.": [
     "oli n\u00e4ytt\u00e4nyt"
    ], 
    "passive": [
     "oli n\u00e4ytetty"
    ]
   }, 
   "potential_mood > perfect > negative": {
    "1st_plur.": [
     "emme liene n\u00e4ytt\u00e4neet"
    ], 
    "1st_sing.": [
     "en liene n\u00e4ytt\u00e4nyt"
    ], 
    "2nd_plur.": [
     "ette liene n\u00e4ytt\u00e4neet"
    ], 
    "2nd_sing.": [
     "et liene n\u00e4ytt\u00e4nyt"
    ], 
    "3rd_plur.": [
     "eiv\u00e4t liene n\u00e4ytt\u00e4neet"
    ], 
    "3rd_sing.": [
     "ei liene n\u00e4ytt\u00e4nyt"
    ], 
    "passive": [
     "ei liene n\u00e4ytetty"
    ]
   }, 
   "potential_mood > perfect > positive": {
    "1st_plur.": [
     "lienemme n\u00e4ytt\u00e4neet"
    ], 
    "1st_sing.": [
     "lienen n\u00e4ytt\u00e4nyt"
    ], 
    "2nd_plur.": [
     "lienette n\u00e4ytt\u00e4neet"
    ], 
    "2nd_sing.": [
     "lienet n\u00e4ytt\u00e4nyt"
    ], 
    "3rd_plur.": [
     "lienev\u00e4t n\u00e4ytt\u00e4neet"
    ], 
    "3rd_sing.": [
     "lienee n\u00e4ytt\u00e4nyt"
    ], 
    "passive": [
     "lienee n\u00e4ytetty"
    ]
   }, 
   "potential_mood > present > negative": {
    "1st_plur.": [
     "emme n\u00e4ytt\u00e4ne"
    ], 
    "1st_sing.": [
     "en n\u00e4ytt\u00e4ne"
    ], 
    "2nd_plur.": [
     "ette n\u00e4ytt\u00e4ne"
    ], 
    "2nd_sing.": [
     "et n\u00e4ytt\u00e4ne"
    ], 
    "3rd_plur.": [
     "eiv\u00e4t n\u00e4ytt\u00e4ne"
    ], 
    "3rd_sing.": [
     "ei n\u00e4ytt\u00e4ne"
    ], 
    "passive": [
     "ei n\u00e4ytett\u00e4ne"
    ]
   }, 
   "potential_mood > present > positive": {
    "1st_plur.": [
     "n\u00e4ytt\u00e4nemme"
    ], 
    "1st_sing.": [
     "n\u00e4ytt\u00e4nen"
    ], 
    "2nd_plur.": [
     "n\u00e4ytt\u00e4nette"
    ], 
    "2nd_sing.": [
     "n\u00e4ytt\u00e4net"
    ], 
    "3rd_plur.": [
     "n\u00e4ytt\u00e4nev\u00e4t"
    ], 
    "3rd_sing.": [
     "n\u00e4ytt\u00e4nee"
    ], 
    "passive": [
     "n\u00e4ytett\u00e4neen"
    ]
   }
  }, 
  "odottaa": {
   "conditional_mood > perfect > negative": {
    "1st_plur.": [
     "emme olisi odottaneet"
    ], 
    "1st_sing.": [
     "en olisi odottanut"
    ], 
    "2nd_plur.": [
     "ette olisi odottaneet"
    ], 
    "2nd_sing.": [
     "et olisi odottanut"
    ], 
    "3rd_plur.": [
     "eiv\u00e4t olisi odottaneet"
    ], 
    "3rd_sing.": [
     "ei olisi odottanut"
    ], 
    "passive": [
     "ei olisi odotettu"
    ]
   }, 
   "conditional_mood > perfect > positive": {
    "1st_plur.": [
     "olisimme odottaneet"
    ], 
    "1st_sing.": [
     "olisin odottanut"
    ], 
    "2nd_plur.": [
     "olisitte odottaneet"
    ], 
    "2nd_sing.": [
     "olisit odottanut"
    ], 
    "3rd_plur.": [
     "olisivat odottaneet"
    ], 
    "3rd_sing.": [
     "olisi odottanut"
    ], 
    "passive": [
     "olisi odotettu"
    ]
   }, 
   "conditional_mood > present > negative": {
    "1st_plur.": [
     "emme odottaisi"
    ], 
    "1st_sing.": [
     "en odottaisi"
    ], 
    "2nd_plur.": [
     "ette odottaisi"
    ], 
    "2nd_sing.": [
     "et odottaisi"
    ], 
    "3rd_plur.": [
     "eiv\u00e4t odottaisi"
    ], 
    "3rd_sing.": [
     "ei odottaisi"
    ], 
    "passive": [
     "ei odotettaisi"
    ]
   }, 
   "conditional_mood > present > positive": {
    "1st_plur.": [
     "odottaisimme"
    ], 
    "1st_sing.": [
     "odottaisin"
    ], 
    "2nd_plur.": [
     "odottaisitte"
    ], 
    "2nd_sing.": [
     "odottaisit"
    ], 
    "3rd_plur.": [
     "odottaisivat"
    ], 
    "3rd_sing.": [
     "odottaisi"
    ], 
    "passive": [
     "odotettaisiin"
    ]
   }, 
   "imperative_mood > perfect > negative": {
    "1st_plur.": [
     "\u00e4lk\u00e4\u00e4mme olko odottaneet"
    ], 
    "1st_sing.": [
     "\u2014"
    ], 
    "2nd_plur.": [
     "\u00e4lk\u00e4\u00e4 olko odottaneet"
    ], 
    "2nd_sing.": [
     "\u00e4l\u00e4 ole odottanut"
    ], 
    "3rd_plur.": [
     "\u00e4lk\u00f6\u00f6t olko odottaneet"
    ], 
    "3rd_sing.": [
     "\u00e4lk\u00f6\u00f6n olko odottanut"
    ], 
    "passive": [
     "\u00e4lk\u00f6\u00f6n olko odotettu"
    ]
   }, 
   "imperative_mood > perfect > positive": {
    "1st_plur.": [
     "olkaamme odottaneet"
    ], 
    "1st_sing.": [
     "\u2014"
    ], 
    "2nd_plur.": [
     "olkaa odottaneet"
    ], 
    "2nd_sing.": [
     "ole odottanut"
    ], 
    "3rd_plur.": [
     "olkoot odottaneet"
    ], 
    "3rd_sing.": [
     "olkoon odottanut"
    ], 
    "passive": [
     "olkoon odotettu"
    ]
   }, 
   "imperative_mood > present > negative": {
    "1st_plur.": [
     "\u00e4lk\u00e4\u00e4mme odottako"
    ], 
    "1st_sing.": [
     "\u2014"
    ], 
    "2nd_plur.": [
     "\u00e4lk\u00e4\u00e4 odottako"
    ], 
    "2nd_sing.": [
     "\u00e4l\u00e4 odota"
    ], 
    "3rd_plur.": [
     "\u00e4lk\u00f6\u00f6t odottako"
    ], 
    "3rd_sing.": [
     "\u00e4lk\u00f6\u00f6n odottako"
    ], 
    "passive": [
     "\u00e4lk\u00f6\u00f6n odotettako"
    ]
   }, 
   "imperative_mood > present > positive": {
    "1st_plur.": [
     "odottakaamme"
    ], 
    "1st_sing.": [
     "\u2014"
    ], 
    "2nd_plur.": [
     "odottakaa"
    ], 
    "2nd_sing.": [
     "odota"
    ], 
    "3rd_plur.": [
     "odottakoot"
    ], 
    "3rd_sing.": [
     "odottakoon"
    ], 
    "passive": [
     "odotettakoon"
    ]
   }, 
   "indicative_mood > perfect > negative": {
    "1st_plur.": [
     "emme ole odottaneet"
    ], 
    "1st_sing.": [
     "en ole odottanut"
    ], 
    "2nd_plur.": [
     "ette ole odottaneet"
    ], 
    "2nd_sing.": [
     "et ole odottanut"
    ], 
    "3rd_plur.": [
     "eiv\u00e4t ole odottaneet"
    ], 
    "3rd_sing.": [
     "ei ole odottanut"
    ], 
    "passive": [
     "ei ole odotettu"
    ]
   }, 
   "indicative_mood > perfect > positive": {
    "1st_plur.": [
     "olemme odottaneet"
    ], 
    "1st_sing.": [
     "olen odottanut"
    ], 
    "2nd_plur.": [
     "olette odottaneet"
    ], 
    "2nd_sing.": [
     "olet odottanut"
    ], 
    "3rd_plur.": [
     "ovat odottaneet"
    ], 
    "3rd_sing.": [
     "on odottanut"
    ], 
    "passive": [
     "on odotettu"
    ]
   }, 
   "indicative_mood > present_tense > negative": {
    "1st_plur.": [
     "emme odota"
    ], 
    "1st_sing.": [
     "en odota"
    ], 
    "2nd_plur.": [
     "ette odota"
    ], 
    "2nd_sing.": [
     "et odota"
    ], 
    "3rd_plur.": [
     "eiv\u00e4t odota"
    ], 
    "3rd_sing.": [
     "ei odota"
    ], 
    "passive": [
     "ei odoteta"
    ]
   }, 
   "indicative_mood > present_tense > positive": {
    "1st_plur.": [
     "odotamme"
    ], 
    "1st_sing.": [
     "odotan"
    ], 
    "2nd_plur.": [
     "odotatte"
    ], 
    "2nd_sing.": [
     "odotat"
    ], 
    "3rd_plur.": [
     "odottavat"
    ], 
    "3rd_sing.": [
     "odottaa"
    ], 
    "passive": [
     "odotetaan"
    ]
   }, 
   "nominal_forms > infinitives > active": {
    "1st": [
     "odottaa"
    ], 
    "2nd > inessive": [
     "odottaessa"
    ], 
    "2nd > instructive": [
     "odottaen"
    ], 
    "3rd > abessive": [
     "odottamatta"
    ], 
    "3rd > adessive": [
     "odottamalla"
    ], 
    "3rd > elative": [
     "odottamasta"
    ], 
    "3rd > illative": [
     "odottamaan"
    ], 
    "3rd > inessive": [
     "odottamassa"
    ], 
    "3rd > instructive": [
     "odottaman"
    ], 
    "4th > nominative": [
     "odottaminen"
    ], 
    "4th > partitive": [
     "odottamista"
    ], 
    "5th": [
     "odottamaisillaan"
    ], 
    "long_1st": [
     "odottaakseen"
    ]
   }, 
   "nominal_forms > infinitives > passive": {
    "1st": [
     "odottaa"
    ], 
    "2nd > inessive": [
     "odotettaessa"
    ], 
    "2nd > instructive": [
     "\u2014"
    ], 
    "3rd > abessive": [
     "\u2014"
    ], 
    "3rd > adessive": [
     "\u2014"
    ], 
    "3rd > elative": [
     "\u2014"
    ], 
    "3rd > illative": [
     "\u2014"
    ], 
    "3rd > inessive": [
     "\u2014"
    ], 
    "3rd > instructive": [
     "odotettaman"
    ], 
    "4th > nominative": [
     "odottaminen"
    ], 
    "4th > partitive": [
     "odottamista"
    ], 
    "5th": [
     "odottamaisillaan"
    ], 
    "long_1st": [
     "odottaakseen"
    ]
   }, 
   "nominal_forms > participles > active": {
    "agent": [
     "odottama"
    ], 
    "negative": [
     "odottamaton"
    ], 
    "past": [
     "odottanut"
    ], 
    "present": [
     "odottava"
    ]
   }, 
   "nominal_forms > participles > passive": {
    "agent": [
     "odottama"
    ], 
    "negative": [
     "odottamaton"
    ], 
    "past": [
     "odotettu"
    ], 
    "present": [
     "odotettava"
    ]
   }, 
   "past_tense > negative": {
    "1st_plur.": [
     "emme odottaneet"
    ], 
    "1st_sing.": [
     "en odottanut"
    ], 
    "2nd_plur.": [
     "ette odottaneet"
    ], 
    "2nd_sing.": [
     "et odottanut"
    ], 
    "3rd_plur.": [
     "eiv\u00e4t odottaneet"
    ], 
    "3rd_sing.": [
     "ei odottanut"
    ], 
    "passive": [
     "ei odotettu"
    ]
   }, 
   "past_tense > positive": {
    "1st_plur.": [
     "odotimme"
    ], 
    "1st_sing.": [
     "odotin"
    ], 
    "2nd_plur.": [
     "odotitte"
    ], 
    "2nd_sing.": [
     "odotit"
    ], 
    "3rd_plur.": [
     "odottivat"
    ], 
    "3rd_sing.": [
     "odotti"
    ], 
    "passive": [
     "odotettiin"
    ]
   }, 
   "pluperfect > negative": {
    "1st_plur.": [
     "emme olleet odottaneet"
    ], 
    "1st_sing.": [
     "en ollut odottanut"
    ], 
    "2nd_plur.": [
     "ette olleet odottaneet"
    ], 
    "2nd_sing.": [
     "et ollut odottanut"
    ], 
    "3rd_plur.": [
     "eiv\u00e4t olleet odottaneet"
    ], 
    "3rd_sing.": [
     "ei ollut odottanut"
    ], 
    "passive": [
     "ei ollut odotettu"
    ]
   }, 
   "pluperfect > positive": {
    "1st_plur.": [
     "olimme odottaneet"
    ], 
    "1st_sing.": [
     "olin odottanut"
    ], 
    "2nd_plur.": [
     "olitte odottaneet"
    ], 
    "2nd_sing.": [
     "olit odottanut"
    ], 
    "3rd_plur.": [
     "olivat odottaneet"
    ], 
    "3rd_sing.": [
     "oli odottanut"
    ], 
    "passive": [
     "oli odotettu"
    ]
   }, 
   "potential_mood > perfect > negative": {
    "1st_plur.": [
     "emme liene odottaneet"
    ], 
    "1st_sing.": [
     "en liene odottanut"
    ], 
    "2nd_plur.": [
     "ette liene odottaneet"
    ], 
    "2nd_sing.": [
     "et liene odottanut"
    ], 
    "3rd_plur.": [
     "eiv\u00e4t liene odottaneet"
    ], 
    "3rd_sing.": [
     "ei liene odottanut"
    ], 
    "passive": [
     "ei liene odotettu"
    ]
   }, 
   "potential_mood > perfect > positive": {
    "1st_plur.": [
     "lienemme odottaneet"
    ], 
    "1st_sing.": [
     "lienen odottanut"
    ], 
    "2nd_plur.": [
     "lienette odottaneet"
    ], 
    "2nd_sing.": [
     "lienet odottanut"
    ], 
    "3rd_plur.": [
     "lienev\u00e4t odottaneet"
    ], 
    "3rd_sing.": [
     "lienee odottanut"
    ], 
    "passive": [
     "lienee odotettu"
    ]
   }, 
   "potential_mood > present > negative": {
    "1st_plur.": [
     "emme odottane"
    ], 
    "1st_sing.": [
     "en odottane"
    ], 
    "2nd_plur.": [
     "ette odottane"
    ], 
    "2nd_sing.": [
     "et odottane"
    ], 
    "3rd_plur.": [
     "eiv\u00e4t odottane"
    ], 
    "3rd_sing.": [
     "ei odottane"
    ], 
    "passive": [
     "ei odotettane"
    ]
   }, 
   "potential_mood > present > positive": {
    "1st_plur.": [
     "odottanemme"
    ], 
    "1st_sing.": [
     "odottanen"
    ], 
    "2nd_plur.": [
     "odottanette"
    ], 
    "2nd_sing.": [
     "odottanet"
    ], 
    "3rd_plur.": [
     "odottanevat"
    ], 
    "3rd_sing.": [
     "odottanee"
    ], 
    "passive": [
     "odotettaneen"
    ]
   }
  }, 
  "ohi": {
   "plural": {
    "abessive": [
     "ohitta"
    ], 
    "ablative": [
     "ohilta"
    ], 
    "accusative > gen.": [
     "ohet"
    ], 
    "accusative > nom.": [
     "ohet"
    ], 
    "adessive": [
     "ohilla"
    ], 
    "allative": [
     "ohille"
    ], 
    "comitative": [
     "ohineen"
    ], 
    "elative": [
     "ohista"
    ], 
    "essive": [
     "ohina"
    ], 
    "genitive": [
     "ohien"
    ], 
    "illative": [
     "ohiin"
    ], 
    "inessive": [
     "ohissa"
    ], 
    "instructive": [
     "ohin"
    ], 
    "nominative": [
     "ohet"
    ], 
    "partitive": [
     "ohia"
    ], 
    "translative": [
     "ohiksi"
    ]
   }, 
   "singular": {
    "abessive": [
     "ohetta"
    ], 
    "ablative": [
     "ohelta"
    ], 
    "accusative > gen.": [
     "ohen"
    ], 
    "accusative > nom.": [
     "ohi"
    ], 
    "adessive": [
     "ohella"
    ], 
    "allative": [
     "ohelle"
    ], 
    "comitative": [
     "\u2014"
    ], 
    "elative": [
     "ohesta"
    ], 
    "essive": [
     "ohena"
    ], 
    "genitive": [
     "ohen"
    ], 
    "illative": [
     "oheen"
    ], 
    "inessive": [
     "ohessa"
    ], 
    "instructive": [
     "\u2014"
    ], 
    "nominative": [
     "ohi"
    ], 
    "partitive": [
     "ohea"
    ], 
    "translative": [
     "oheksi"
    ]
   }
  }, 
  "oikea": {
   "plural": {
    "abessive": [
     "oikeitta"
    ], 
    "ablative": [
     "oikeilta"
    ], 
    "accusative > gen.": [
     "oikeat"
    ], 
    "accusative > nom.": [
     "oikeat"
    ], 
    "adessive": [
     "oikeilla"
    ], 
    "allative": [
     "oikeille"
    ], 
    "comitative": [
     "oikeine"
    ], 
    "elative": [
     "oikeista"
    ], 
    "essive": [
     "oikeina"
    ], 
    "genitive": [
     "oikeiden", 
     "oikeitten", 
     "oikeain"
    ], 
    "illative": [
     "oikeisiin", 
     "oikeihin"
    ], 
    "inessive": [
     "oikeissa"
    ], 
    "instructive": [
     "oikein"
    ], 
    "nominative": [
     "oikeat"
    ], 
    "partitive": [
     "oikeita"
    ], 
    "translative": [
     "oikeiksi"
    ]
   }, 
   "singular": {
    "abessive": [
     "oikeatta"
    ], 
    "ablative": [
     "oikealta"
    ], 
    "accusative > gen.": [
     "oikean"
    ], 
    "accusative > nom.": [
     "oikea"
    ], 
    "adessive": [
     "oikealla"
    ], 
    "allative": [
     "oikealle"
    ], 
    "comitative": [
     "\u2014"
    ], 
    "elative": [
     "oikeasta"
    ], 
    "essive": [
     "oikeana"
    ], 
    "genitive": [
     "oikean"
    ], 
    "illative": [
     "oikeaan"
    ], 
    "inessive": [
     "oikeassa"
    ], 
    "instructive": [
     "\u2014"
    ], 
    "nominative": [
     "oikea"
    ], 
    "partitive": [
     "oikeaa", 
     "oikeata"
    ], 
    "translative": [
     "oikeaksi"
    ]
   }
  }, 
  "olla": {
   "conditional_mood > perfect > negative": {
    "1st_plur.": [
     "emme olisi olleet"
    ], 
    "1st_sing.": [
     "en olisi ollut"
    ], 
    "2nd_plur.": [
     "ette olisi olleet"
    ], 
    "2nd_sing.": [
     "et olisi ollut"
    ], 
    "3rd_plur.": [
     "eiv\u00e4t olisi olleet"
    ], 
    "3rd_sing.": [
     "ei olisi ollut"
    ], 
    "passive": [
     "ei olisi oltu"
    ]
   }, 
   "conditional_mood > perfect > positive": {
    "1st_plur.": [
     "olisimme olleet"
    ], 
    "1st_sing.": [
     "olisin ollut"
    ], 
    "2nd_plur.": [
     "olisitte olleet"
    ], 
    "2nd_sing.": [
     "olisit ollut"
    ], 
    "3rd_plur.": [
     "olisivat olleet"
    ], 
    "3rd_sing.": [
     "olisi ollut"
    ], 
    "passive": [
     "olisi oltu"
    ]
   }, 
   "conditional_mood > present > negative": {
    "1st_plur.": [
     "emme olisi"
    ], 
    "1st_sing.": [
     "en olisi"
    ], 
    "2nd_plur.": [
     "ette olisi"
    ], 
    "2nd_sing.": [
     "et olisi"
    ], 
    "3rd_plur.": [
     "eiv\u00e4t olisi"
    ], 
    "3rd_sing.": [
     "ei olisi"
    ], 
    "passive": [
     "ei oltaisi"
    ]
   }, 
   "conditional_mood > present > positive": {
    "1st_plur.": [
     "olisimme"
    ], 
    "1st_sing.": [
     "olisin"
    ], 
    "2nd_plur.": [
     "olisitte"
    ], 
    "2nd_sing.": [
     "olisit"
    ], 
    "3rd_plur.": [
     "olisivat"
    ], 
    "3rd_sing.": [
     "olisi"
    ], 
    "passive": [
     "oltaisiin"
    ]
   }, 
   "imperative_mood > perfect > negative": {
    "1st_plur.": [
     "\u00e4lk\u00e4\u00e4mme olko olleet"
    ], 
    "1st_sing.": [
     "\u2014"
    ], 
    "2nd_plur.": [
     "\u00e4lk\u00e4\u00e4 olko olleet"
    ], 
    "2nd_sing.": [
     "\u00e4l\u00e4 ole ollut"
    ], 
    "3rd_plur.": [
     "\u00e4lk\u00f6\u00f6t olko olleet"
    ], 
    "3rd_sing.": [
     "\u00e4lk\u00f6\u00f6n olko ollut"
    ], 
    "passive": [
     "\u00e4lk\u00f6\u00f6n olko oltu"
    ]
   }, 
   "imperative_mood > perfect > positive": {
    "1st_plur.": [
     "olkaamme olleet"
    ], 
    "1st_sing.": [
     "\u2014"
    ], 
    "2nd_plur.": [
     "olkaa olleet"
    ], 
    "2nd_sing.": [
     "ole ollut"
    ], 
    "3rd_plur.": [
     "olkoot olleet"
    ], 
    "3rd_sing.": [
     "olkoon ollut"
    ], 
    "passive": [
     "olkoon oltu"
    ]
   }, 
   "imperative_mood > present > negative": {
    "1st_plur.": [
     "\u00e4lk\u00e4\u00e4mme olko"
    ], 
    "1st_sing.": [
     "\u2014"
    ], 
    "2nd_plur.": [
     "\u00e4lk\u00e4\u00e4 olko"
    ], 
    "2nd_sing.": [
     "\u00e4l\u00e4 ole"
    ], 
    "3rd_plur.": [
     "\u00e4lk\u00f6\u00f6t olko"
    ], 
    "3rd_sing.": [
     "\u00e4lk\u00f6\u00f6n olko"
    ], 
    "passive": [
     "\u00e4lk\u00f6\u00f6n oltako"
    ]
   }, 
   "imperative_mood > present > positive": {
    "1st_plur.": [
     "olkaamme"
    ], 
    "1st_sing.": [
     "\u2014"
    ], 
    "2nd_plur.": [
     "olkaa"
    ], 
    "2nd_sing.": [
     "ole"
    ], 
    "3rd_plur.": [
     "olkoot"
    ], 
    "3rd_sing.": [
     "olkoon"
    ], 
    "passive": [
     "oltakoon"
    ]
   }, 
   "indicative_mood > perfect > negative": {
    "1st_plur.": [
     "emme ole olleet"
    ], 
    "1st_sing.": [
     "en ole ollut"
    ], 
    "2nd_plur.": [
     "ette ole olleet"
    ], 
    "2nd_sing.": [
     "et ole ollut"
    ], 
    "3rd_plur.": [
     "eiv\u00e4t ole olleet"
    ], 
    "3rd_sing.": [
     "ei ole ollut"
    ], 
    "passive": [
     "ei ole oltu"
    ]
   }, 
   "indicative_mood > perfect > positive": {
    "1st_plur.": [
     "olemme olleet"
    ], 
    "1st_sing.": [
     "olen ollut"
    ], 
    "2nd_plur.": [
     "olette olleet"
    ], 
    "2nd_sing.": [
     "olet ollut"
    ], 
    "3rd_plur.": [
     "ovat olleet"
    ], 
    "3rd_sing.": [
     "on ollut"
    ], 
    "passive": [
     "on oltu"
    ]
   }, 
   "indicative_mood > present_tense > negative": {
    "1st_plur.": [
     "emme ole"
    ], 
    "1st_sing.": [
     "en ole"
    ], 
    "2nd_plur.": [
     "ette ole"
    ], 
    "2nd_sing.": [
     "et ole"
    ], 
    "3rd_plur.": [
     "eiv\u00e4t ole"
    ], 
    "3rd_sing.": [
     "ei ole"
    ], 
    "passive": [
     "ei olla"
    ]
   }, 
   "indicative_mood > present_tense > positive": {
    "1st_plur.": [
     "olemme"
    ], 
    "1st_sing.": [
     "olen"
    ], 
    "2nd_plur.": [
     "olette"
    ], 
    "2nd_sing.": [
     "olet"
    ], 
    "3rd_plur.": [
     "ovat"
    ], 
    "3rd_sing.": [
     "on"
    ], 
    "passive": [
     "ollaan"
    ]
   }, 
   "nominal_forms > infinitives > active": {
    "1st": [
     "olla"
    ], 
    "2nd > inessive": [
     "ollessa"
    ], 
    "2nd > instructive": [
     "ollen"
    ], 
    "3rd > abessive": [
     "olematta"
    ], 
    "3rd > adessive": [
     "olemalla"
    ], 
    "3rd > elative": [
     "olemasta"
    ], 
    "3rd > illative": [
     "olemaan"
    ], 
    "3rd > inessive": [
     "olemassa"
    ], 
    "3rd > instructive": [
     "oleman"
    ], 
    "4th > nominative": [
     "oleminen"
    ], 
    "4th > partitive": [
     "olemista"
    ], 
    "5th": [
     "olemaisillaan"
    ], 
    "long_1st": [
     "ollakseen"
    ]
   }, 
   "nominal_forms > infinitives > passive": {
    "1st": [
     "olla"
    ], 
    "2nd > inessive": [
     "oltaessa"
    ], 
    "2nd > instructive": [
     "\u2014"
    ], 
    "3rd > abessive": [
     "\u2014"
    ], 
    "3rd > adessive": [
     "\u2014"
    ], 
    "3rd > elative": [
     "\u2014"
    ], 
    "3rd > illative": [
     "\u2014"
    ], 
    "3rd > inessive": [
     "\u2014"
    ], 
    "3rd > instructive": [
     "oltaman"
    ], 
    "4th > nominative": [
     "oleminen"
    ], 
    "4th > partitive": [
     "olemista"
    ], 
    "5th": [
     "olemaisillaan"
    ], 
    "long_1st": [
     "ollakseen"
    ]
   }, 
   "nominal_forms > participles > active": {
    "agent": [
     "olema"
    ], 
    "negative": [
     "olematon"
    ], 
    "past": [
     "ollut"
    ], 
    "present": [
     "oleva"
    ]
   }, 
   "nominal_forms > participles > passive": {
    "agent": [
     "olema"
    ], 
    "negative": [
     "olematon"
    ], 
    "past": [
     "oltu"
    ], 
    "present": [
     "oltava"
    ]
   }, 
   "past_tense > negative": {
    "1st_plur.": [
     "emme olleet"
    ], 
    "1st_sing.": [
     "en ollut"
    ], 
    "2nd_plur.": [
     "ette olleet"
    ], 
    "2nd_sing.": [
     "et ollut"
    ], 
    "3rd_plur.": [
     "eiv\u00e4t olleet"
    ], 
    "3rd_sing.": [
     "ei ollut"
    ], 
    "passive": [
     "ei oltu"
    ]
   }, 
   "past_tense > positive": {
    "1st_plur.": [
     "olimme"
    ], 
    "1st_sing.": [
     "olin"
    ], 
    "2nd_plur.": [
     "olitte"
    ], 
    "2nd_sing.": [
     "olit"
    ], 
    "3rd_plur.": [
     "olivat"
    ], 
    "3rd_sing.": [
     "oli"
    ], 
    "passive": [
     "oltiin"
    ]
   }, 
   "pluperfect > negative": {
    "1st_plur.": [
     "emme olleet olleet"
    ], 
    "1st_sing.": [
     "en ollut ollut"
    ], 
    "2nd_plur.": [
     "ette olleet olleet"
    ], 
    "2nd_sing.": [
     "et ollut ollut"
    ], 
    "3rd_plur.": [
     "eiv\u00e4t olleet olleet"
    ], 
    "3rd_sing.": [
     "ei ollut ollut"
    ], 
    "passive": [
     "ei ollut oltu"
    ]
   }, 
   "pluperfect > positive": {
    "1st_plur.": [
     "olimme olleet"
    ], 
    "1st_sing.": [
     "olin ollut"
    ], 
    "2nd_plur.": [
     "olitte olleet"
    ], 
    "2nd_sing.": [
     "olit ollut"
    ], 
    "3rd_plur.": [
     "olivat olleet"
    ], 
    "3rd_sing.": [
     "oli ollut"
    ], 
    "passive": [
     "oli oltu"
    ]
   }, 
   "potential_mood > perfect > negative": {
    "1st_plur.": [
     "emme liene olleet"
    ], 
    "1st_sing.": [
     "en liene ollut"
    ], 
    "2nd_plur.": [
     "ette liene olleet"
    ], 
    "2nd_sing.": [
     "et liene ollut"
    ], 
    "3rd_plur.": [
     "eiv\u00e4t liene olleet"
    ], 
    "3rd_sing.": [
     "ei liene ollut"
    ], 
    "passive": [
     "ei liene oltu"
    ]
   }, 
   "potential_mood > perfect > positive": {
    "1st_plur.": [
     "lienemme olleet"
    ], 
    "1st_sing.": [
     "lienen ollut"
    ], 
    "2nd_plur.": [
     "lienette olleet"
    ], 
    "2nd_sing.": [
     "lienet ollut"
    ], 
    "3rd_plur.": [
     "lienev\u00e4t olleet"
    ], 
    "3rd_sing.": [
     "lienee ollut"
    ], 
    "passive": [
     "lienee oltu"
    ]
   }, 
   "potential_mood > present > negative": {
    "1st_plur.": [
     "emme liene"
    ], 
    "1st_sing.": [
     "en liene"
    ], 
    "2nd_plur.": [
     "ette liene"
    ], 
    "2nd_sing.": [
     "et liene"
    ], 
    "3rd_plur.": [
     "eiv\u00e4t liene"
    ], 
    "3rd_sing.": [
     "ei liene"
    ], 
    "passive": [
     "ei oltane"
    ]
   }, 
   "potential_mood > present > positive": {
    "1st_plur.": [
     "lienemme"
    ], 
    "1st_sing.": [
     "lienen"
    ], 
    "2nd_plur.": [
     "lienette"
    ], 
    "2nd_sing.": [
     "lienet"
    ], 
    "3rd_plur.": [
     "lienev\u00e4t"
    ], 
    "3rd_sing.": [
     "lienee"
    ], 
    "passive": [
     "oltaneen"
    ]
   }
  }, 
  "ollut": {
   "plural": {
    "abessive": [
     "olleitta"
    ], 
    "ablative": [
     "olleilta"
    ], 
    "accusative > gen.": [
     "olleet"
    ], 
    "accusative > nom.": [
     "olleet"
    ], 
    "adessive": [
     "olleilla"
    ], 
    "allative": [
     "olleille"
    ], 
    "comitative": [
     "olleine"
    ], 
    "elative": [
     "olleista"
    ], 
    "essive": [
     "olleina"
    ], 
    "genitive": [
     "olleiden", 
     "olleitten"
    ], 
    "illative": [
     "olleisiin", 
     "olleihin"
    ], 
    "inessive": [
     "olleissa"
    ], 
    "instructive": [
     "ollein"
    ], 
    "nominative": [
     "olleet"
    ], 
    "partitive": [
     "olleita"
    ], 
    "translative": [
     "olleiksi"
    ]
   }, 
   "singular": {
    "abessive": [
     "olleetta"
    ], 
    "ablative": [
     "olleelta"
    ], 
    "accusative > gen.": [
     "olleen"
    ], 
    "accusative > nom.": [
     "ollut"
    ], 
    "adessive": [
     "olleella"
    ], 
    "allative": [
     "olleelle"
    ], 
    "comitative": [
     "\u2014"
    ], 
    "elative": [
     "olleesta"
    ], 
    "essive": [
     "olleena"
    ], 
    "genitive": [
     "olleen"
    ], 
    "illative": [
     "olleeseen"
    ], 
    "inessive": [
     "olleessa"
    ], 
    "instructive": [
     "\u2014"
    ], 
    "nominative": [
     "ollut"
    ], 
    "partitive": [
     "ollutta"
    ], 
    "translative": [
     "olleeksi"
    ]
   }
  }, 
  "oma": {
   "plural": {
    "abessive": [
     "omitta"
    ], 
    "ablative": [
     "omilta"
    ], 
    "accusative > gen.": [
     "omat"
    ], 
    "accusative > nom.": [
     "omat"
    ], 
    "adessive": [
     "omilla"
    ], 
    "allative": [
     "omille"
    ], 
    "comitative": [
     "omine"
    ], 
    "elative": [
     "omista"
    ], 
    "essive": [
     "omina"
    ], 
    "genitive": [
     "omien", 
     "omain"
    ], 
    "illative": [
     "omiin"
    ], 
    "inessive": [
     "omissa"
    ], 
    "instructive": [
     "omin"
    ], 
    "nominative": [
     "omat"
    ], 
    "partitive": [
     "omia"
    ], 
    "translative": [
     "omiksi"
    ]
   }, 
   "singular": {
    "abessive": [
     "omatta"
    ], 
    "ablative": [
     "omalta"
    ], 
    "accusative > gen.": [
     "oman"
    ], 
    "accusative > nom.": [
     "oma"
    ], 
    "adessive": [
     "omalla"
    ], 
    "allative": [
     "omalle"
    ], 
    "comitative": [
     "\u2014"
    ], 
    "elative": [
     "omasta"
    ], 
    "essive": [
     "omana"
    ], 
    "genitive": [
     "oman"
    ], 
    "illative": [
     "omaan"
    ], 
    "inessive": [
     "omassa"
    ], 
    "instructive": [
     "\u2014"
    ], 
    "nominative": [
     "oma"
    ], 
    "partitive": [
     "omaa"
    ], 
    "translative": [
     "omaksi"
    ]
   }
  }, 
  "ongelma": {
   "plural": {
    "abessive": [
     "ongelmitta"
    ], 
    "ablative": [
     "ongelmilta"
    ], 
    "accusative > gen.": [
     "ongelmat"
    ], 
    "accusative > nom.": [
     "ongelmat"
    ], 
    "adessive": [
     "ongelmilla"
    ], 
    "allative": [
     "ongelmille"
    ], 
    "comitative": [
     "ongelmineen"
    ], 
    "elative": [
     "ongelmista"
    ], 
    "essive": [
     "ongelmina"
    ], 
    "genitive": [
     "ongelmien", 
     "ongelmain"
    ], 
    "illative": [
     "ongelmiin"
    ], 
    "inessive": [
     "ongelmissa"
    ], 
    "instructive": [
     "ongelmin"
    ], 
    "nominative": [
     "ongelmat"
    ], 
    "partitive": [
     "ongelmia"
    ], 
    "translative": [
     "ongelmiksi"
    ]
   }, 
   "singular": {
    "abessive": [
     "ongelmatta"
    ], 
    "ablative": [
     "ongelmalta"
    ], 
    "accusative > gen.": [
     "ongelman"
    ], 
    "accusative > nom.": [
     "ongelma"
    ], 
    "adessive": [
     "ongelmalla"
    ], 
    "allative": [
     "ongelmalle"
    ], 
    "comitative": [
     "\u2014"
    ], 
    "elative": [
     "ongelmasta"
    ], 
    "essive": [
     "ongelmana"
    ], 
    "genitive": [
     "ongelman"
    ], 
    "illative": [
     "ongelmaan"
    ], 
    "inessive": [
     "ongelmassa"
    ], 
    "instructive": [
     "\u2014"
    ], 
    "nominative": [
     "ongelma"
    ], 
    "partitive": [
     "ongelmaa"
    ], 
    "translative": [
     "ongelmaksi"
    ]
   }
  }, 
  "onnellinen": {
   "plural": {
    "abessive": [
     "onnellisitta"
    ], 
    "ablative": [
     "onnellisilta"
    ], 
    "accusative > gen.": [
     "onnelliset"
    ], 
    "accusative > nom.": [
     "onnelliset"
    ], 
    "adessive": [
     "onnellisilla"
    ], 
    "allative": [
     "onnellisille"
    ], 
    "comitative": [
     "onnellisine"
    ], 
    "elative": [
     "onnellisista"
    ], 
    "essive": [
     "onnellisina"
    ], 
    "genitive": [
     "onnellisten", 
     "onnellisien"
    ], 
    "illative": [
     "onnellisiin"
    ], 
    "inessive": [
     "onnellisissa"
    ], 
    "instructive": [
     "onnellisin"
    ], 
    "nominative": [
     "onnelliset"
    ], 
    "partitive": [
     "onnellisia"
    ], 
    "translative": [
     "onnellisiksi"
    ]
   }, 
   "singular": {
    "abessive": [
     "onnellisetta"
    ], 
    "ablative": [
     "onnelliselta"
    ], 
    "accusative > gen.": [
     "onnellisen"
    ], 
    "accusative > nom.": [
     "onnellinen"
    ], 
    "adessive": [
     "onnellisella"
    ], 
    "allative": [
     "onnelliselle"
    ], 
    "comitative": [
     "\u2014"
    ], 
    "elative": [
     "onnellisesta"
    ], 
    "essive": [
     "onnellisena"
    ], 
    "genitive": [
     "onnellisen"
    ], 
    "illative": [
     "onnelliseen"
    ], 
    "inessive": [
     "onnellisessa"
    ], 
    "instructive": [
     "\u2014"
    ], 
    "nominative": [
     "onnellinen"
    ], 
    "partitive": [
     "onnellista"
    ], 
    "translative": [
     "onnelliseksi"
    ]
   }
  }, 
  "onni": {
   "plural": {
    "abessive": [
     "onnitta"
    ], 
    "ablative": [
     "onnilta"
    ], 
    "accusative > gen.": [
     "onnet"
    ], 
    "accusative > nom.": [
     "onnet"
    ], 
    "adessive": [
     "onnilla"
    ], 
    "allative": [
     "onnille"
    ], 
    "comitative": [
     "onnineen"
    ], 
    "elative": [
     "onnista"
    ], 
    "essive": [
     "onnina"
    ], 
    "genitive": [
     "onnien"
    ], 
    "illative": [
     "onniin"
    ], 
    "inessive": [
     "onnissa"
    ], 
    "instructive": [
     "onnin"
    ], 
    "nominative": [
     "onnet"
    ], 
    "partitive": [
     "onnia"
    ], 
    "translative": [
     "onniksi"
    ]
   }, 
   "singular": {
    "abessive": [
     "onnetta"
    ], 
    "ablative": [
     "onnelta"
    ], 
    "accusative > gen.": [
     "onnen"
    ], 
    "accusative > nom.": [
     "onni"
    ], 
    "adessive": [
     "onnella"
    ], 
    "allative": [
     "onnelle"
    ], 
    "comitative": [
     "\u2014"
    ], 
    "elative": [
     "onnesta"
    ], 
    "essive": [
     "onnena"
    ], 
    "genitive": [
     "onnen"
    ], 
    "illative": [
     "onneen"
    ], 
    "inessive": [
     "onnessa"
    ], 
    "instructive": [
     "\u2014"
    ], 
    "nominative": [
     "onni"
    ], 
    "partitive": [
     "onnea"
    ], 
    "translative": [
     "onneksi"
    ]
   }
  }, 
  "osa": {
   "plural": {
    "abessive": [
     "ositta"
    ], 
    "ablative": [
     "osilta"
    ], 
    "accusative > gen.": [
     "osat"
    ], 
    "accusative > nom.": [
     "osat"
    ], 
    "adessive": [
     "osilla"
    ], 
    "allative": [
     "osille"
    ], 
    "comitative": [
     "osineen"
    ], 
    "elative": [
     "osista"
    ], 
    "essive": [
     "osina"
    ], 
    "genitive": [
     "osien", 
     "osain"
    ], 
    "illative": [
     "osiin"
    ], 
    "inessive": [
     "osissa"
    ], 
    "instructive": [
     "osin"
    ], 
    "nominative": [
     "osat"
    ], 
    "partitive": [
     "osia"
    ], 
    "translative": [
     "osiksi"
    ]
   }, 
   "singular": {
    "abessive": [
     "osatta"
    ], 
    "ablative": [
     "osalta"
    ], 
    "accusative > gen.": [
     "osan"
    ], 
    "accusative > nom.": [
     "osa"
    ], 
    "adessive": [
     "osalla"
    ], 
    "allative": [
     "osalle"
    ], 
    "comitative": [
     "\u2014"
    ], 
    "elative": [
     "osasta"
    ], 
    "essive": [
     "osana"
    ], 
    "genitive": [
     "osan"
    ], 
    "illative": [
     "osaan"
    ], 
    "inessive": [
     "osassa"
    ], 
    "instructive": [
     "\u2014"
    ], 
    "nominative": [
     "osa"
    ], 
    "partitive": [
     "osaa"
    ], 
    "translative": [
     "osaksi"
    ]
   }
  }, 
  "ostaa": {
   "conditional_mood > perfect > negative": {
    "1st_plur.": [
     "emme olisi ostaneet"
    ], 
    "1st_sing.": [
     "en olisi ostanut"
    ], 
    "2nd_plur.": [
     "ette olisi ostaneet"
    ], 
    "2nd_sing.": [
     "et olisi ostanut"
    ], 
    "3rd_plur.": [
     "eiv\u00e4t olisi ostaneet"
    ], 
    "3rd_sing.": [
     "ei olisi ostanut"
    ], 
    "passive": [
     "ei olisi ostettu"
    ]
   }, 
   "conditional_mood > perfect > positive": {
    "1st_plur.": [
     "olisimme ostaneet"
    ], 
    "1st_sing.": [
     "olisin ostanut"
    ], 
    "2nd_plur.": [
     "olisitte ostaneet"
    ], 
    "2nd_sing.": [
     "olisit ostanut"
    ], 
    "3rd_plur.": [
     "olisivat ostaneet"
    ], 
    "3rd_sing.": [
     "olisi ostanut"
    ], 
    "passive": [
     "olisi ostettu"
    ]
   }, 
   "conditional_mood > present > negative": {
    "1st_plur.": [
     "emme ostaisi"
    ], 
    "1st_sing.": [
     "en ostaisi"
    ], 
    "2nd_plur.": [
     "ette ostaisi"
    ], 
    "2nd_sing.": [
     "et ostaisi"
    ], 
    "3rd_plur.": [
     "eiv\u00e4t ostaisi"
    ], 
    "3rd_sing.": [
     "ei ostaisi"
    ], 
    "passive": [
     "ei ostettaisi"
    ]
   }, 
   "conditional_mood > present > positive": {
    "1st_plur.": [
     "ostaisimme"
    ], 
    "1st_sing.": [
     "ostaisin"
    ], 
    "2nd_plur.": [
     "ostaisitte"
    ], 
    "2nd_sing.": [
     "ostaisit"
    ], 
    "3rd_plur.": [
     "ostaisivat"
    ], 
    "3rd_sing.": [
     "ostaisi"
    ], 
    "passive": [
     "ostettaisiin"
    ]
   }, 
   "imperative_mood > perfect > negative": {
    "1st_plur.": [
     "\u00e4lk\u00e4\u00e4mme olko ostaneet"
    ], 
    "1st_sing.": [
     "\u2014"
    ], 
    "2nd_plur.": [
     "\u00e4lk\u00e4\u00e4 olko ostaneet"
    ], 
    "2nd_sing.": [
     "\u00e4l\u00e4 ole ostanut"
    ], 
    "3rd_plur.": [
     "\u00e4lk\u00f6\u00f6t olko ostaneet"
    ], 
    "3rd_sing.": [
     "\u00e4lk\u00f6\u00f6n olko ostanut"
    ], 
    "passive": [
     "\u00e4lk\u00f6\u00f6n olko ostettu"
    ]
   }, 
   "imperative_mood > perfect > positive": {
    "1st_plur.": [
     "olkaamme ostaneet"
    ], 
    "1st_sing.": [
     "\u2014"
    ], 
    "2nd_plur.": [
     "olkaa ostaneet"
    ], 
    "2nd_sing.": [
     "ole ostanut"
    ], 
    "3rd_plur.": [
     "olkoot ostaneet"
    ], 
    "3rd_sing.": [
     "olkoon ostanut"
    ], 
    "passive": [
     "olkoon ostettu"
    ]
   }, 
   "imperative_mood > present > negative": {
    "1st_plur.": [
     "\u00e4lk\u00e4\u00e4mme ostako"
    ], 
    "1st_sing.": [
     "\u2014"
    ], 
    "2nd_plur.": [
     "\u00e4lk\u00e4\u00e4 ostako"
    ], 
    "2nd_sing.": [
     "\u00e4l\u00e4 osta"
    ], 
    "3rd_plur.": [
     "\u00e4lk\u00f6\u00f6t ostako"
    ], 
    "3rd_sing.": [
     "\u00e4lk\u00f6\u00f6n ostako"
    ], 
    "passive": [
     "\u00e4lk\u00f6\u00f6n ostettako"
    ]
   }, 
   "imperative_mood > present > positive": {
    "1st_plur.": [
     "ostakaamme"
    ], 
    "1st_sing.": [
     "\u2014"
    ], 
    "2nd_plur.": [
     "ostakaa"
    ], 
    "2nd_sing.": [
     "osta"
    ], 
    "3rd_plur.": [
     "ostakoot"
    ], 
    "3rd_sing.": [
     "ostakoon"
    ], 
    "passive": [
     "ostettakoon"
    ]
   }, 
   "indicative_mood > perfect > negative": {
    "1st_plur.": [
     "emme ole ostaneet"
    ], 
    "1st_sing.": [
     "en ole ostanut"
    ], 
    "2nd_plur.": [
     "ette ole ostaneet"
    ], 
    "2nd_sing.": [
     "et ole ostanut"
    ], 
    "3rd_plur.": [
     "eiv\u00e4t ole ostaneet"
    ], 
    "3rd_sing.": [
     "ei ole ostanut"
    ], 
    "passive": [
     "ei ole ostettu"
    ]
   }, 
   "indicative_mood > perfect > positive": {
    "1st_plur.": [
     "olemme ostaneet"
    ], 
    "1st_sing.": [
     "olen ostanut"
    ], 
    "2nd_plur.": [
     "olette ostaneet"
    ], 
    "2nd_sing.": [
     "olet ostanut"
    ], 
    "3rd_plur.": [
     "ovat ostaneet"
    ], 
    "3rd_sing.": [
     "on ostanut"
    ], 
    "passive": [
     "on ostettu"
    ]
   }, 
   "indicative_mood > present_tense > negative": {
    "1st_plur.": [
     "emme osta"
    ], 
    "1st_sing.": [
     "en osta"
    ], 
    "2nd_plur.": [
     "ette osta"
    ], 
    "2nd_sing.": [
     "et osta"
    ], 
    "3rd_plur.": [
     "eiv\u00e4t osta"
    ], 
    "3rd_sing.": [
     "ei osta"
    ], 
    "passive": [
     "ei osteta"
    ]
   }, 
   "indicative_mood > present_tense > positive": {
    "1st_plur.": [
     "ostamme"
    ], 
    "1st_sing.": [
     "ostan"
    ], 
    "2nd_plur.": [
     "ostatte"
    ], 
    "2nd_sing.": [
     "ostat"
    ], 
    "3rd_plur.": [
     "ostavat"
    ], 
    "3rd_sing.": [
     "ostaa"
    ], 
    "passive": [
     "ostetaan"
    ]
   }, 
   "nominal_forms > infinitives > active": {
    "1st": [
     "ostaa"
    ], 
    "2nd > inessive": [
     "ostaessa"
    ], 
    "2nd > instructive": [
     "ostaen"
    ], 
    "3rd > abessive": [
     "ostamatta"
    ], 
    "3rd > adessive": [
     "ostamalla"
    ], 
    "3rd > elative": [
     "ostamasta"
    ], 
    "3rd > illative": [
     "ostamaan"
    ], 
    "3rd > inessive": [
     "ostamassa"
    ], 
    "3rd > instructive": [
     "ostaman"
    ], 
    "4th > nominative": [
     "ostaminen"
    ], 
    "4th > partitive": [
     "ostamista"
    ], 
    "5th": [
     "ostamaisillaan"
    ], 
    "long_1st": [
     "ostaakseen"
    ]
   }, 
   "nominal_forms > infinitives > passive": {
    "1st": [
     "ostaa"
    ], 
    "2nd > inessive": [
     "ostettaessa"
    ], 
    "2nd > instructive": [
     "\u2014"
    ], 
    "3rd > abessive": [
     "\u2014"
    ], 
    "3rd > adessive": [
     "\u2014"
    ], 
    "3rd > elative": [
     "\u2014"
    ], 
    "3rd > illative": [
     "\u2014"
    ], 
    "3rd > inessive": [
     "\u2014"
    ], 
    "3rd > instructive": [
     "ostettaman"
    ], 
    "4th > nominative": [
     "ostaminen"
    ], 
    "4th > partitive": [
     "ostamista"
    ], 
    "5th": [
     "ostamaisillaan"
    ], 
    "long_1st": [
     "ostaakseen"
    ]
   }, 
   "nominal_forms > participles > active": {
    "agent": [
     "ostama"
    ], 
    "negative": [
     "ostamaton"
    ], 
    "past": [
     "ostanut"
    ], 
    "present": [
     "ostava"
    ]
   }, 
   "nominal_forms > participles > passive": {
    "agent": [
     "ostama"
    ], 
    "negative": [
     "ostamaton"
    ], 
    "past": [
     "ostettu"
    ], 
    "present": [
     "ostettava"
    ]
   }, 
   "past_tense > negative": {
    "1st_plur.": [
     "emme ostaneet"
    ], 
    "1st_sing.": [
     "en ostanut"
    ], 
    "2nd_plur.": [
     "ette ostaneet"
    ], 
    "2nd_sing.": [
     "et ostanut"
    ], 
    "3rd_plur.": [
     "eiv\u00e4t ostaneet"
    ], 
    "3rd_sing.": [
     "ei ostanut"
    ], 
    "passive": [
     "ei ostettu"
    ]
   }, 
   "past_tense > positive": {
    "1st_plur.": [
     "ostimme"
    ], 
    "1st_sing.": [
     "ostin"
    ], 
    "2nd_plur.": [
     "ostitte"
    ], 
    "2nd_sing.": [
     "ostit"
    ], 
    "3rd_plur.": [
     "ostivat"
    ], 
    "3rd_sing.": [
     "osti"
    ], 
    "passive": [
     "ostettiin"
    ]
   }, 
   "pluperfect > negative": {
    "1st_plur.": [
     "emme olleet ostaneet"
    ], 
    "1st_sing.": [
     "en ollut ostanut"
    ], 
    "2nd_plur.": [
     "ette olleet ostaneet"
    ], 
    "2nd_sing.": [
     "et ollut ostanut"
    ], 
    "3rd_plur.": [
     "eiv\u00e4t olleet ostaneet"
    ], 
    "3rd_sing.": [
     "ei ollut ostanut"
    ], 
    "passive": [
     "ei ollut ostettu"
    ]
   }, 
   "pluperfect > positive": {
    "1st_plur.": [
     "olimme ostaneet"
    ], 
    "1st_sing.": [
     "olin ostanut"
    ], 
    "2nd_plur.": [
     "olitte ostaneet"
    ], 
    "2nd_sing.": [
     "olit ostanut"
    ], 
    "3rd_plur.": [
     "olivat ostaneet"
    ], 
    "3rd_sing.": [
     "oli ostanut"
    ], 
    "passive": [
     "oli ostettu"
    ]
   }, 
   "potential_mood > perfect > negative": {
    "1st_plur.": [
     "emme liene ostaneet"
    ], 
    "1st_sing.": [
     "en liene ostanut"
    ], 
    "2nd_plur.": [
     "ette liene ostaneet"
    ], 
    "2nd_sing.": [
     "et liene ostanut"
    ], 
    "3rd_plur.": [
     "eiv\u00e4t liene ostaneet"
    ], 
    "3rd_sing.": [
     "ei liene ostanut"
    ], 
    "passive": [
     "ei liene ostettu"
    ]
   }, 
   "potential_mood > perfect > positive": {
    "1st_plur.": [
     "lienemme ostaneet"
    ], 
    "1st_sing.": [
     "lienen ostanut"
    ], 
    "2nd_plur.": [
     "lienette ostaneet"
    ], 
    "2nd_sing.": [
     "lienet ostanut"
    ], 
    "3rd_plur.": [
     "lienev\u00e4t ostaneet"
    ], 
    "3rd_sing.": [
     "lienee ostanut"
    ], 
    "passive": [
     "lienee ostettu"
    ]
   }, 
   "potential_mood > present > negative": {
    "1st_plur.": [
     "emme ostane"
    ], 
    "1st_sing.": [
     "en ostane"
    ], 
    "2nd_plur.": [
     "ette ostane"
    ], 
    "2nd_sing.": [
     "et ostane"
    ], 
    "3rd_plur.": [
     "eiv\u00e4t ostane"
    ], 
    "3rd_sing.": [
     "ei ostane"
    ], 
    "passive": [
     "ei ostettane"
    ]
   }, 
   "potential_mood > present > positive": {
    "1st_plur.": [
     "ostanemme"
    ], 
    "1st_sing.": [
     "ostanen"
    ], 
    "2nd_plur.": [
     "ostanette"
    ], 
    "2nd_sing.": [
     "ostanet"
    ], 
    "3rd_plur.": [
     "ostanevat"
    ], 
    "3rd_sing.": [
     "ostanee"
    ], 
    "passive": [
     "ostettaneen"
    ]
   }
  }, 
  "ottaa": {
   "conditional_mood > perfect > negative": {
    "1st_plur.": [
     "emme olisi ottaneet"
    ], 
    "1st_sing.": [
     "en olisi ottanut"
    ], 
    "2nd_plur.": [
     "ette olisi ottaneet"
    ], 
    "2nd_sing.": [
     "et olisi ottanut"
    ], 
    "3rd_plur.": [
     "eiv\u00e4t olisi ottaneet"
    ], 
    "3rd_sing.": [
     "ei olisi ottanut"
    ], 
    "passive": [
     "ei olisi otettu"
    ]
   }, 
   "conditional_mood > perfect > positive": {
    "1st_plur.": [
     "olisimme ottaneet"
    ], 
    "1st_sing.": [
     "olisin ottanut"
    ], 
    "2nd_plur.": [
     "olisitte ottaneet"
    ], 
    "2nd_sing.": [
     "olisit ottanut"
    ], 
    "3rd_plur.": [
     "olisivat ottaneet"
    ], 
    "3rd_sing.": [
     "olisi ottanut"
    ], 
    "passive": [
     "olisi otettu"
    ]
   }, 
   "conditional_mood > present > negative": {
    "1st_plur.": [
     "emme ottaisi"
    ], 
    "1st_sing.": [
     "en ottaisi"
    ], 
    "2nd_plur.": [
     "ette ottaisi"
    ], 
    "2nd_sing.": [
     "et ottaisi"
    ], 
    "3rd_plur.": [
     "eiv\u00e4t ottaisi"
    ], 
    "3rd_sing.": [
     "ei ottaisi"
    ], 
    "passive": [
     "ei otettaisi"
    ]
   }, 
   "conditional_mood > present > positive": {
    "1st_plur.": [
     "ottaisimme"
    ], 
    "1st_sing.": [
     "ottaisin"
    ], 
    "2nd_plur.": [
     "ottaisitte"
    ], 
    "2nd_sing.": [
     "ottaisit"
    ], 
    "3rd_plur.": [
     "ottaisivat"
    ], 
    "3rd_sing.": [
     "ottaisi"
    ], 
    "passive": [
     "otettaisiin"
    ]
   }, 
   "imperative_mood > perfect > negative": {
    "1st_plur.": [
     "\u00e4lk\u00e4\u00e4mme olko ottaneet"
    ], 
    "1st_sing.": [
     "\u2014"
    ], 
    "2nd_plur.": [
     "\u00e4lk\u00e4\u00e4 olko ottaneet"
    ], 
    "2nd_sing.": [
     "\u00e4l\u00e4 ole ottanut"
    ], 
    "3rd_plur.": [
     "\u00e4lk\u00f6\u00f6t olko ottaneet"
    ], 
    "3rd_sing.": [
     "\u00e4lk\u00f6\u00f6n olko ottanut"
    ], 
    "passive": [
     "\u00e4lk\u00f6\u00f6n olko otettu"
    ]
   }, 
   "imperative_mood > perfect > positive": {
    "1st_plur.": [
     "olkaamme ottaneet"
    ], 
    "1st_sing.": [
     "\u2014"
    ], 
    "2nd_plur.": [
     "olkaa ottaneet"
    ], 
    "2nd_sing.": [
     "ole ottanut"
    ], 
    "3rd_plur.": [
     "olkoot ottaneet"
    ], 
    "3rd_sing.": [
     "olkoon ottanut"
    ], 
    "passive": [
     "olkoon otettu"
    ]
   }, 
   "imperative_mood > present > negative": {
    "1st_plur.": [
     "\u00e4lk\u00e4\u00e4mme ottako"
    ], 
    "1st_sing.": [
     "\u2014"
    ], 
    "2nd_plur.": [
     "\u00e4lk\u00e4\u00e4 ottako"
    ], 
    "2nd_sing.": [
     "\u00e4l\u00e4 ota"
    ], 
    "3rd_plur.": [
     "\u00e4lk\u00f6\u00f6t ottako"
    ], 
    "3rd_sing.": [
     "\u00e4lk\u00f6\u00f6n ottako"
    ], 
    "passive": [
     "\u00e4lk\u00f6\u00f6n otettako"
    ]
   }, 
   "imperative_mood > present > positive": {
    "1st_plur.": [
     "ottakaamme"
    ], 
    "1st_sing.": [
     "\u2014"
    ], 
    "2nd_plur.": [
     "ottakaa"
    ], 
    "2nd_sing.": [
     "ota"
    ], 
    "3rd_plur.": [
     "ottakoot"
    ], 
    "3rd_sing.": [
     "ottakoon"
    ], 
    "passive": [
     "otettakoon"
    ]
   }, 
   "indicative_mood > perfect > negative": {
    "1st_plur.": [
     "emme ole ottaneet"
    ], 
    "1st_sing.": [
     "en ole ottanut"
    ], 
    "2nd_plur.": [
     "ette ole ottaneet"
    ], 
    "2nd_sing.": [
     "et ole ottanut"
    ], 
    "3rd_plur.": [
     "eiv\u00e4t ole ottaneet"
    ], 
    "3rd_sing.": [
     "ei ole ottanut"
    ], 
    "passive": [
     "ei ole otettu"
    ]
   }, 
   "indicative_mood > perfect > positive": {
    "1st_plur.": [
     "olemme ottaneet"
    ], 
    "1st_sing.": [
     "olen ottanut"
    ], 
    "2nd_plur.": [
     "olette ottaneet"
    ], 
    "2nd_sing.": [
     "olet ottanut"
    ], 
    "3rd_plur.": [
     "ovat ottaneet"
    ], 
    "3rd_sing.": [
     "on ottanut"
    ], 
    "passive": [
     "on otettu"
    ]
   }, 
   "indicative_mood > present_tense > negative": {
    "1st_plur.": [
     "emme ota"
    ], 
    "1st_sing.": [
     "en ota"
    ], 
    "2nd_plur.": [
     "ette ota"
    ], 
    "2nd_sing.": [
     "et ota"
    ], 
    "3rd_plur.": [
     "eiv\u00e4t ota"
    ], 
    "3rd_sing.": [
     "ei ota"
    ], 
    "passive": [
     "ei oteta"
    ]
   }, 
   "indicative_mood > present_tense > positive": {
    "1st_plur.": [
     "otamme"
    ], 
    "1st_sing.": [
     "otan"
    ], 
    "2nd_plur.": [
     "otatte"
    ], 
    "2nd_sing.": [
     "otat"
    ], 
    "3rd_plur.": [
     "ottavat"
    ], 
    "3rd_sing.": [
     "ottaa"
    ], 
    "passive": [
     "otetaan"
    ]
   }, 
   "nominal_forms > infinitives > active": {
    "1st": [
     "ottaa"
    ], 
    "2nd > inessive": [
     "ottaessa"
    ], 
    "2nd > instructive": [
     "ottaen"
    ], 
    "3rd > abessive": [
     "ottamatta"
    ], 
    "3rd > adessive": [
     "ottamalla"
    ], 
    "3rd > elative": [
     "ottamasta"
    ], 
    "3rd > illative": [
     "ottamaan"
    ], 
    "3rd > inessive": [
     "ottamassa"
    ], 
    "3rd > instructive": [
     "ottaman"
    ], 
    "4th > nominative": [
     "ottaminen"
    ], 
    "4th > partitive": [
     "ottamista"
    ], 
    "5th": [
     "ottamaisillaan"
    ], 
    "long_1st": [
     "ottaakseen"
    ]
   }, 
   "nominal_forms > infinitives > passive": {
    "1st": [
     "ottaa"
    ], 
    "2nd > inessive": [
     "otettaessa"
    ], 
    "2nd > instructive": [
     "\u2014"
    ], 
    "3rd > abessive": [
     "\u2014"
    ], 
    "3rd > adessive": [
     "\u2014"
    ], 
    "3rd > elative": [
     "\u2014"
    ], 
    "3rd > illative": [
     "\u2014"
    ], 
    "3rd > inessive": [
     "\u2014"
    ], 
    "3rd > instructive": [
     "otettaman"
    ], 
    "4th > nominative": [
     "ottaminen"
    ], 
    "4th > partitive": [
     "ottamista"
    ], 
    "5th": [
     "ottamaisillaan"
    ], 
    "long_1st": [
     "ottaakseen"
    ]
   }, 
   "nominal_forms > participles > active": {
    "agent": [
     "ottama"
    ], 
    "negative": [
     "ottamaton"
    ], 
    "past": [
     "ottanut"
    ], 
    "present": [
     "ottava"
    ]
   }, 
   "nominal_forms > participles > passive": {
    "agent": [
     "ottama"
    ], 
    "negative": [
     "ottamaton"
    ], 
    "past": [
     "otettu"
    ], 
    "present": [
     "otettava"
    ]
   }, 
   "past_tense > negative": {
    "1st_plur.": [
     "emme ottaneet"
    ], 
    "1st_sing.": [
     "en ottanut"
    ], 
    "2nd_plur.": [
     "ette ottaneet"
    ], 
    "2nd_sing.": [
     "et ottanut"
    ], 
    "3rd_plur.": [
     "eiv\u00e4t ottaneet"
    ], 
    "3rd_sing.": [
     "ei ottanut"
    ], 
    "passive": [
     "ei otettu"
    ]
   }, 
   "past_tense > positive": {
    "1st_plur.": [
     "otimme"
    ], 
    "1st_sing.": [
     "otin"
    ], 
    "2nd_plur.": [
     "otitte"
    ], 
    "2nd_sing.": [
     "otit"
    ], 
    "3rd_plur.": [
     "ottivat"
    ], 
    "3rd_sing.": [
     "otti"
    ], 
    "passive": [
     "otettiin"
    ]
   }, 
   "pluperfect > negative": {
    "1st_plur.": [
     "emme olleet ottaneet"
    ], 
    "1st_sing.": [
     "en ollut ottanut"
    ], 
    "2nd_plur.": [
     "ette olleet ottaneet"
    ], 
    "2nd_sing.": [
     "et ollut ottanut"
    ], 
    "3rd_plur.": [
     "eiv\u00e4t olleet ottaneet"
    ], 
    "3rd_sing.": [
     "ei ollut ottanut"
    ], 
    "passive": [
     "ei ollut otettu"
    ]
   }, 
   "pluperfect > positive": {
    "1st_plur.": [
     "olimme ottaneet"
    ], 
    "1st_sing.": [
     "olin ottanut"
    ], 
    "2nd_plur.": [
     "olitte ottaneet"
    ], 
    "2nd_sing.": [
     "olit ottanut"
    ], 
    "3rd_plur.": [
     "olivat ottaneet"
    ], 
    "3rd_sing.": [
     "oli ottanut"
    ], 
    "passive": [
     "oli otettu"
    ]
   }, 
   "potential_mood > perfect > negative": {
    "1st_plur.": [
     "emme liene ottaneet"
    ], 
    "1st_sing.": [
     "en liene ottanut"
    ], 
    "2nd_plur.": [
     "ette liene ottaneet"
    ], 
    "2nd_sing.": [
     "et liene ottanut"
    ], 
    "3rd_plur.": [
     "eiv\u00e4t liene ottaneet"
    ], 
    "3rd_sing.": [
     "ei liene ottanut"
    ], 
    "passive": [
     "ei liene otettu"
    ]
   }, 
   "potential_mood > perfect > positive": {
    "1st_plur.": [
     "lienemme ottaneet"
    ], 
    "1st_sing.": [
     "lienen ottanut"
    ], 
    "2nd_plur.": [
     "lienette ottaneet"
    ], 
    "2nd_sing.": [
     "lienet ottanut"
    ], 
    "3rd_plur.": [
     "lienev\u00e4t ottaneet"
    ], 
    "3rd_sing.": [
     "lienee ottanut"
    ], 
    "passive": [
     "lienee otettu"
    ]
   }, 
   "potential_mood > present > negative": {
    "1st_plur.": [
     "emme ottane"
    ], 
    "1st_sing.": [
     "en ottane"
    ], 
    "2nd_plur.": [
     "ette ottane"
    ], 
    "2nd_sing.": [
     "et ottane"
    ], 
    "3rd_plur.": [
     "eiv\u00e4t ottane"
    ], 
    "3rd_sing.": [
     "ei ottane"
    ], 
    "passive": [
     "ei otettane"
    ]
   }, 
   "potential_mood > present > positive": {
    "1st_plur.": [
     "ottanemme"
    ], 
    "1st_sing.": [
     "ottanen"
    ], 
    "2nd_plur.": [
     "ottanette"
    ], 
    "2nd_sing.": [
     "ottanet"
    ], 
    "3rd_plur.": [
     "ottanevat"
    ], 
    "3rd_sing.": [
     "ottanee"
    ], 
    "passive": [
     "otettaneen"
    ]
   }
  }, 
  "ovi": {
   "plural": {
    "abessive": [
     "ovitta"
    ], 
    "ablative": [
     "ovilta"
    ], 
    "accusative > gen.": [
     "ovet"
    ], 
    "accusative > nom.": [
     "ovet"
    ], 
    "adessive": [
     "ovilla"
    ], 
    "allative": [
     "oville"
    ], 
    "comitative": [
     "ovineen"
    ], 
    "elative": [
     "ovista"
    ], 
    "essive": [
     "ovina"
    ], 
    "genitive": [
     "ovien"
    ], 
    "illative": [
     "oviin"
    ], 
    "inessive": [
     "ovissa"
    ], 
    "instructive": [
     "ovin"
    ], 
    "nominative": [
     "ovet"
    ], 
    "partitive": [
     "ovia"
    ], 
    "translative": [
     "oviksi"
    ]
   }, 
   "singular": {
    "abessive": [
     "ovetta"
    ], 
    "ablative": [
     "ovelta"
    ], 
    "accusative > gen.": [
     "oven"
    ], 
    "accusative > nom.": [
     "ovi"
    ], 
    "adessive": [
     "ovella"
    ], 
    "allative": [
     "ovelle"
    ], 
    "comitative": [
     "\u2014"
    ], 
    "elative": [
     "ovesta"
    ], 
    "essive": [
     "ovena"
    ], 
    "genitive": [
     "oven"
    ], 
    "illative": [
     "oveen"
    ], 
    "inessive": [
     "ovessa"
    ], 
    "instructive": [
     "\u2014"
    ], 
    "nominative": [
     "ovi"
    ], 
    "partitive": [
     "ovea"
    ], 
    "translative": [
     "oveksi"
    ]
   }
  }, 
  "paha": {
   "plural": {
    "abessive": [
     "pahoitta"
    ], 
    "ablative": [
     "pahoilta"
    ], 
    "accusative > gen.": [
     "pahat"
    ], 
    "accusative > nom.": [
     "pahat"
    ], 
    "adessive": [
     "pahoilla"
    ], 
    "allative": [
     "pahoille"
    ], 
    "comitative": [
     "pahoine"
    ], 
    "elative": [
     "pahoista"
    ], 
    "essive": [
     "pahoina"
    ], 
    "genitive": [
     "pahojen", 
     "pahain"
    ], 
    "illative": [
     "pahoihin"
    ], 
    "inessive": [
     "pahoissa"
    ], 
    "instructive": [
     "pahoin"
    ], 
    "nominative": [
     "pahat"
    ], 
    "partitive": [
     "pahoja"
    ], 
    "translative": [
     "pahoiksi"
    ]
   }, 
   "singular": {
    "abessive": [
     "pahatta"
    ], 
    "ablative": [
     "pahalta"
    ], 
    "accusative > gen.": [
     "pahan"
    ], 
    "accusative > nom.": [
     "paha"
    ], 
    "adessive": [
     "pahalla"
    ], 
    "allative": [
     "pahalle"
    ], 
    "comitative": [
     "\u2014"
    ], 
    "elative": [
     "pahasta"
    ], 
    "essive": [
     "pahana"
    ], 
    "genitive": [
     "pahan"
    ], 
    "illative": [
     "pahaan"
    ], 
    "inessive": [
     "pahassa"
    ], 
    "instructive": [
     "\u2014"
    ], 
    "nominative": [
     "paha"
    ], 
    "partitive": [
     "pahaa"
    ], 
    "translative": [
     "pahaksi"
    ]
   }
  }, 
  "paikka": {
   "plural": {
    "abessive": [
     "paikoitta"
    ], 
    "ablative": [
     "paikoilta"
    ], 
    "accusative > gen.": [
     "paikat"
    ], 
    "accusative > nom.": [
     "paikat"
    ], 
    "adessive": [
     "paikoilla"
    ], 
    "allative": [
     "paikoille"
    ], 
    "comitative": [
     "paikkoineen"
    ], 
    "elative": [
     "paikoista"
    ], 
    "essive": [
     "paikkoina"
    ], 
    "genitive": [
     "paikkojen", 
     "paikkain"
    ], 
    "illative": [
     "paikkoihin"
    ], 
    "inessive": [
     "paikoissa"
    ], 
    "instructive": [
     "paikoin"
    ], 
    "nominative": [
     "paikat"
    ], 
    "partitive": [
     "paikkoja"
    ], 
    "translative": [
     "paikoiksi"
    ]
   }, 
   "singular": {
    "abessive": [
     "paikatta"
    ], 
    "ablative": [
     "paikalta"
    ], 
    "accusative > gen.": [
     "paikan"
    ], 
    "accusative > nom.": [
     "paikka"
    ], 
    "adessive": [
     "paikalla"
    ], 
    "allative": [
     "paikalle"
    ], 
    "comitative": [
     "\u2014"
    ], 
    "elative": [
     "paikasta"
    ], 
    "essive": [
     "paikkana"
    ], 
    "genitive": [
     "paikan"
    ], 
    "illative": [
     "paikkaan"
    ], 
    "inessive": [
     "paikassa"
    ], 
    "instructive": [
     "\u2014"
    ], 
    "nominative": [
     "paikka"
    ], 
    "partitive": [
     "paikkaa"
    ], 
    "translative": [
     "paikaksi"
    ]
   }
  }, 
  "pakko": {
   "plural": {
    "abessive": [
     "pakoitta"
    ], 
    "ablative": [
     "pakoilta"
    ], 
    "accusative > gen.": [
     "pakot"
    ], 
    "accusative > nom.": [
     "pakot"
    ], 
    "adessive": [
     "pakoilla"
    ], 
    "allative": [
     "pakoille"
    ], 
    "comitative": [
     "pakkoineen"
    ], 
    "elative": [
     "pakoista"
    ], 
    "essive": [
     "pakkoina"
    ], 
    "genitive": [
     "pakkojen"
    ], 
    "illative": [
     "pakkoihin"
    ], 
    "inessive": [
     "pakoissa"
    ], 
    "instructive": [
     "pakoin"
    ], 
    "nominative": [
     "pakot"
    ], 
    "partitive": [
     "pakkoja"
    ], 
    "translative": [
     "pakoiksi"
    ]
   }, 
   "singular": {
    "abessive": [
     "pakotta"
    ], 
    "ablative": [
     "pakolta"
    ], 
    "accusative > gen.": [
     "pakon"
    ], 
    "accusative > nom.": [
     "pakko"
    ], 
    "adessive": [
     "pakolla"
    ], 
    "allative": [
     "pakolle"
    ], 
    "comitative": [
     "\u2014"
    ], 
    "elative": [
     "pakosta"
    ], 
    "essive": [
     "pakkona"
    ], 
    "genitive": [
     "pakon"
    ], 
    "illative": [
     "pakkoon"
    ], 
    "inessive": [
     "pakossa"
    ], 
    "instructive": [
     "\u2014"
    ], 
    "nominative": [
     "pakko"
    ], 
    "partitive": [
     "pakkoa"
    ], 
    "translative": [
     "pakoksi"
    ]
   }
  }, 
  "palata": {
   "conditional_mood > perfect > negative": {
    "1st_plur.": [
     "emme olisi palanneet"
    ], 
    "1st_sing.": [
     "en olisi palannut"
    ], 
    "2nd_plur.": [
     "ette olisi palanneet"
    ], 
    "2nd_sing.": [
     "et olisi palannut"
    ], 
    "3rd_plur.": [
     "eiv\u00e4t olisi palanneet"
    ], 
    "3rd_sing.": [
     "ei olisi palannut"
    ], 
    "passive": [
     "ei olisi palattu"
    ]
   }, 
   "conditional_mood > perfect > positive": {
    "1st_plur.": [
     "olisimme palanneet"
    ], 
    "1st_sing.": [
     "olisin palannut"
    ], 
    "2nd_plur.": [
     "olisitte palanneet"
    ], 
    "2nd_sing.": [
     "olisit palannut"
    ], 
    "3rd_plur.": [
     "olisivat palanneet"
    ], 
    "3rd_sing.": [
     "olisi palannut"
    ], 
    "passive": [
     "olisi palattu"
    ]
   }, 
   "conditional_mood > present > negative": {
    "1st_plur.": [
     "emme palaisi"
    ], 
    "1st_sing.": [
     "en palaisi"
    ], 
    "2nd_plur.": [
     "ette palaisi"
    ], 
    "2nd_sing.": [
     "et palaisi"
    ], 
    "3rd_plur.": [
     "eiv\u00e4t palaisi"
    ], 
    "3rd_sing.": [
     "ei palaisi"
    ], 
    "passive": [
     "ei palattaisi"
    ]
   }, 
   "conditional_mood > present > positive": {
    "1st_plur.": [
     "palaisimme"
    ], 
    "1st_sing.": [
     "palaisin"
    ], 
    "2nd_plur.": [
     "palaisitte"
    ], 
    "2nd_sing.": [
     "palaisit"
    ], 
    "3rd_plur.": [
     "palaisivat"
    ], 
    "3rd_sing.": [
     "palaisi"
    ], 
    "passive": [
     "palattaisiin"
    ]
   }, 
   "imperative_mood > perfect > negative": {
    "1st_plur.": [
     "\u00e4lk\u00e4\u00e4mme olko palanneet"
    ], 
    "1st_sing.": [
     "\u2014"
    ], 
    "2nd_plur.": [
     "\u00e4lk\u00e4\u00e4 olko palanneet"
    ], 
    "2nd_sing.": [
     "\u00e4l\u00e4 ole palannut"
    ], 
    "3rd_plur.": [
     "\u00e4lk\u00f6\u00f6t olko palanneet"
    ], 
    "3rd_sing.": [
     "\u00e4lk\u00f6\u00f6n olko palannut"
    ], 
    "passive": [
     "\u00e4lk\u00f6\u00f6n olko palattu"
    ]
   }, 
   "imperative_mood > perfect > positive": {
    "1st_plur.": [
     "olkaamme palanneet"
    ], 
    "1st_sing.": [
     "\u2014"
    ], 
    "2nd_plur.": [
     "olkaa palanneet"
    ], 
    "2nd_sing.": [
     "ole palannut"
    ], 
    "3rd_plur.": [
     "olkoot palanneet"
    ], 
    "3rd_sing.": [
     "olkoon palannut"
    ], 
    "passive": [
     "olkoon palattu"
    ]
   }, 
   "imperative_mood > present > negative": {
    "1st_plur.": [
     "\u00e4lk\u00e4\u00e4mme palatko"
    ], 
    "1st_sing.": [
     "\u2014"
    ], 
    "2nd_plur.": [
     "\u00e4lk\u00e4\u00e4 palatko"
    ], 
    "2nd_sing.": [
     "\u00e4l\u00e4 palaa"
    ], 
    "3rd_plur.": [
     "\u00e4lk\u00f6\u00f6t palatko"
    ], 
    "3rd_sing.": [
     "\u00e4lk\u00f6\u00f6n palatko"
    ], 
    "passive": [
     "\u00e4lk\u00f6\u00f6n palattako"
    ]
   }, 
   "imperative_mood > present > positive": {
    "1st_plur.": [
     "palatkaamme"
    ], 
    "1st_sing.": [
     "\u2014"
    ], 
    "2nd_plur.": [
     "palatkaa"
    ], 
    "2nd_sing.": [
     "palaa"
    ], 
    "3rd_plur.": [
     "palatkoot"
    ], 
    "3rd_sing.": [
     "palatkoon"
    ], 
    "passive": [
     "palattakoon"
    ]
   }, 
   "indicative_mood > perfect > negative": {
    "1st_plur.": [
     "emme ole palanneet"
    ], 
    "1st_sing.": [
     "en ole palannut"
    ], 
    "2nd_plur.": [
     "ette ole palanneet"
    ], 
    "2nd_sing.": [
     "et ole palannut"
    ], 
    "3rd_plur.": [
     "eiv\u00e4t ole palanneet"
    ], 
    "3rd_sing.": [
     "ei ole palannut"
    ], 
    "passive": [
     "ei ole palattu"
    ]
   }, 
   "indicative_mood > perfect > positive": {
    "1st_plur.": [
     "olemme palanneet"
    ], 
    "1st_sing.": [
     "olen palannut"
    ], 
    "2nd_plur.": [
     "olette palanneet"
    ], 
    "2nd_sing.": [
     "olet palannut"
    ], 
    "3rd_plur.": [
     "ovat palanneet"
    ], 
    "3rd_sing.": [
     "on palannut"
    ], 
    "passive": [
     "on palattu"
    ]
   }, 
   "indicative_mood > present_tense > negative": {
    "1st_plur.": [
     "emme palaa"
    ], 
    "1st_sing.": [
     "en palaa"
    ], 
    "2nd_plur.": [
     "ette palaa"
    ], 
    "2nd_sing.": [
     "et palaa"
    ], 
    "3rd_plur.": [
     "eiv\u00e4t palaa"
    ], 
    "3rd_sing.": [
     "ei palaa"
    ], 
    "passive": [
     "ei palata"
    ]
   }, 
   "indicative_mood > present_tense > positive": {
    "1st_plur.": [
     "palaamme"
    ], 
    "1st_sing.": [
     "palaan"
    ], 
    "2nd_plur.": [
     "palaatte"
    ], 
    "2nd_sing.": [
     "palaat"
    ], 
    "3rd_plur.": [
     "palaavat"
    ], 
    "3rd_sing.": [
     "palaa"
    ], 
    "passive": [
     "palataan"
    ]
   }, 
   "nominal_forms > infinitives > active": {
    "1st": [
     "palata"
    ], 
    "2nd > inessive": [
     "palatessa"
    ], 
    "2nd > instructive": [
     "palaten"
    ], 
    "3rd > abessive": [
     "palaamatta"
    ], 
    "3rd > adessive": [
     "palaamalla"
    ], 
    "3rd > elative": [
     "palaamasta"
    ], 
    "3rd > illative": [
     "palaamaan"
    ], 
    "3rd > inessive": [
     "palaamassa"
    ], 
    "3rd > instructive": [
     "palaaman"
    ], 
    "4th > nominative": [
     "palaaminen"
    ], 
    "4th > partitive": [
     "palaamista"
    ], 
    "5th": [
     "palaamaisillaan"
    ], 
    "long_1st": [
     "palatakseen"
    ]
   }, 
   "nominal_forms > infinitives > passive": {
    "1st": [
     "palata"
    ], 
    "2nd > inessive": [
     "palattaessa"
    ], 
    "2nd > instructive": [
     "\u2014"
    ], 
    "3rd > abessive": [
     "\u2014"
    ], 
    "3rd > adessive": [
     "\u2014"
    ], 
    "3rd > elative": [
     "\u2014"
    ], 
    "3rd > illative": [
     "\u2014"
    ], 
    "3rd > inessive": [
     "\u2014"
    ], 
    "3rd > instructive": [
     "palattaman"
    ], 
    "4th > nominative": [
     "palaaminen"
    ], 
    "4th > partitive": [
     "palaamista"
    ], 
    "5th": [
     "palaamaisillaan"
    ], 
    "long_1st": [
     "palatakseen"
    ]
   }, 
   "nominal_forms > participles > active": {
    "agent": [
     "palaama"
    ], 
    "negative": [
     "palaamaton"
    ], 
    "past": [
     "palannut"
    ], 
    "present": [
     "palaava"
    ]
   }, 
   "nominal_forms > participles > passive": {
    "agent": [
     "palaama"
    ], 
    "negative": [
     "palaamaton"
    ], 
    "past": [
     "palattu"
    ], 
    "present": [
     "palattava"
    ]
   }, 
   "past_tense > negative": {
    "1st_plur.": [
     "emme palanneet"
    ], 
    "1st_sing.": [
     "en palannut"
    ], 
    "2nd_plur.": [
     "ette palanneet"
    ], 
    "2nd_sing.": [
     "et palannut"
    ], 
    "3rd_plur.": [
     "eiv\u00e4t palanneet"
    ], 
    "3rd_sing.": [
     "ei palannut"
    ], 
    "passive": [
     "ei palattu"
    ]
   }, 
   "past_tense > positive": {
    "1st_plur.": [
     "palasimme"
    ], 
    "1st_sing.": [
     "palasin"
    ], 
    "2nd_plur.": [
     "palasitte"
    ], 
    "2nd_sing.": [
     "palasit"
    ], 
    "3rd_plur.": [
     "palasivat"
    ], 
    "3rd_sing.": [
     "palasi"
    ], 
    "passive": [
     "palattiin"
    ]
   }, 
   "pluperfect > negative": {
    "1st_plur.": [
     "emme olleet palanneet"
    ], 
    "1st_sing.": [
     "en ollut palannut"
    ], 
    "2nd_plur.": [
     "ette olleet palanneet"
    ], 
    "2nd_sing.": [
     "et ollut palannut"
    ], 
    "3rd_plur.": [
     "eiv\u00e4t olleet palanneet"
    ], 
    "3rd_sing.": [
     "ei ollut palannut"
    ], 
    "passive": [
     "ei ollut palattu"
    ]
   }, 
   "pluperfect > positive": {
    "1st_plur.": [
     "olimme palanneet"
    ], 
    "1st_sing.": [
     "olin palannut"
    ], 
    "2nd_plur.": [
     "olitte palanneet"
    ], 
    "2nd_sing.": [
     "olit palannut"
    ], 
    "3rd_plur.": [
     "olivat palanneet"
    ], 
    "3rd_sing.": [
     "oli palannut"
    ], 
    "passive": [
     "oli palattu"
    ]
   }, 
   "potential_mood > perfect > negative": {
    "1st_plur.": [
     "emme liene palanneet"
    ], 
    "1st_sing.": [
     "en liene palannut"
    ], 
    "2nd_plur.": [
     "ette liene palanneet"
    ], 
    "2nd_sing.": [
     "et liene palannut"
    ], 
    "3rd_plur.": [
     "eiv\u00e4t liene palanneet"
    ], 
    "3rd_sing.": [
     "ei liene palannut"
    ], 
    "passive": [
     "ei liene palattu"
    ]
   }, 
   "potential_mood > perfect > positive": {
    "1st_plur.": [
     "lienemme palanneet"
    ], 
    "1st_sing.": [
     "lienen palannut"
    ], 
    "2nd_plur.": [
     "lienette palanneet"
    ], 
    "2nd_sing.": [
     "lienet palannut"
    ], 
    "3rd_plur.": [
     "lienev\u00e4t palanneet"
    ], 
    "3rd_sing.": [
     "lienee palannut"
    ], 
    "passive": [
     "lienee palattu"
    ]
   }, 
   "potential_mood > present > negative": {
    "1st_plur.": [
     "emme palanne"
    ], 
    "1st_sing.": [
     "en palanne"
    ], 
    "2nd_plur.": [
     "ette palanne"
    ], 
    "2nd_sing.": [
     "et palanne"
    ], 
    "3rd_plur.": [
     "eiv\u00e4t palanne"
    ], 
    "3rd_sing.": [
     "ei palanne"
    ], 
    "passive": [
     "ei palattane"
    ]
   }, 
   "potential_mood > present > positive": {
    "1st_plur.": [
     "palannemme"
    ], 
    "1st_sing.": [
     "palannen"
    ], 
    "2nd_plur.": [
     "palannette"
    ], 
    "2nd_sing.": [
     "palannet"
    ], 
    "3rd_plur.": [
     "palannevat"
    ], 
    "3rd_sing.": [
     "palannee"
    ], 
    "passive": [
     "palattaneen"
    ]
   }
  }, 
  "paras": {
   "plural": {
    "abessive": [
     "parhaitta"
    ], 
    "ablative": [
     "parhailta"
    ], 
    "accusative > gen.": [
     "parhaat"
    ], 
    "accusative > nom.": [
     "parhaat"
    ], 
    "adessive": [
     "parhailla"
    ], 
    "allative": [
     "parhaille"
    ], 
    "comitative": [
     "parhaine"
    ], 
    "elative": [
     "parhaista"
    ], 
    "essive": [
     "parhaina"
    ], 
    "genitive": [
     "parhaiden", 
     "parhaitten"
    ], 
    "illative": [
     "parhaisiin", 
     "parhaihin"
    ], 
    "inessive": [
     "parhaissa"
    ], 
    "instructive": [
     "parhain"
    ], 
    "nominative": [
     "parhaat"
    ], 
    "partitive": [
     "parhaita"
    ], 
    "translative": [
     "parhaiksi"
    ]
   }, 
   "singular": {
    "abessive": [
     "parhaatta"
    ], 
    "ablative": [
     "parhaalta"
    ], 
    "accusative > gen.": [
     "parhaan"
    ], 
    "accusative > nom.": [
     "paras"
    ], 
    "adessive": [
     "parhaalla"
    ], 
    "allative": [
     "parhaalle"
    ], 
    "comitative": [
     "\u2014"
    ], 
    "elative": [
     "parhaasta"
    ], 
    "essive": [
     "parhaana"
    ], 
    "genitive": [
     "parhaan"
    ], 
    "illative": [
     "parhaaseen"
    ], 
    "inessive": [
     "parhaassa"
    ], 
    "instructive": [
     "\u2014"
    ], 
    "nominative": [
     "paras"
    ], 
    "partitive": [
     "parasta"
    ], 
    "translative": [
     "parhaaksi"
    ]
   }
  }, 
  "parempi": {
   "plural": {
    "abessive": [
     "paremmitta"
    ], 
    "ablative": [
     "paremmilta"
    ], 
    "accusative > gen.": [
     "paremmat"
    ], 
    "accusative > nom.": [
     "paremmat"
    ], 
    "adessive": [
     "paremmilla"
    ], 
    "allative": [
     "paremmille"
    ], 
    "comitative": [
     "parempine"
    ], 
    "elative": [
     "paremmista"
    ], 
    "essive": [
     "parempina"
    ], 
    "genitive": [
     "parempien", 
     "parempain"
    ], 
    "illative": [
     "parempiin"
    ], 
    "inessive": [
     "paremmissa"
    ], 
    "instructive": [
     "paremmin"
    ], 
    "nominative": [
     "paremmat"
    ], 
    "partitive": [
     "parempia"
    ], 
    "translative": [
     "paremmiksi"
    ]
   }, 
   "singular": {
    "abessive": [
     "paremmatta"
    ], 
    "ablative": [
     "paremmalta"
    ], 
    "accusative > gen.": [
     "paremman"
    ], 
    "accusative > nom.": [
     "parempi"
    ], 
    "adessive": [
     "paremmalla"
    ], 
    "allative": [
     "paremmalle"
    ], 
    "comitative": [
     "\u2014"
    ], 
    "elative": [
     "paremmasta"
    ], 
    "essive": [
     "parempana"
    ], 
    "genitive": [
     "paremman"
    ], 
    "illative": [
     "parempaan"
    ], 
    "inessive": [
     "paremmassa"
    ], 
    "instructive": [
     "\u2014"
    ], 
    "nominative": [
     "parempi"
    ], 
    "partitive": [
     "parempaa"
    ], 
    "translative": [
     "paremmaksi"
    ]
   }
  }, 
  "pari": {
   "plural": {
    "abessive": [
     "pareitta"
    ], 
    "ablative": [
     "pareilta"
    ], 
    "accusative > gen.": [
     "parit"
    ], 
    "accusative > nom.": [
     "parit"
    ], 
    "adessive": [
     "pareilla"
    ], 
    "allative": [
     "pareille"
    ], 
    "comitative": [
     "pareineen"
    ], 
    "elative": [
     "pareista"
    ], 
    "essive": [
     "pareina"
    ], 
    "genitive": [
     "parien"
    ], 
    "illative": [
     "pareihin"
    ], 
    "inessive": [
     "pareissa"
    ], 
    "instructive": [
     "parein"
    ], 
    "nominative": [
     "parit"
    ], 
    "partitive": [
     "pareja"
    ], 
    "translative": [
     "pareiksi"
    ]
   }, 
   "singular": {
    "abessive": [
     "paritta"
    ], 
    "ablative": [
     "parilta"
    ], 
    "accusative > gen.": [
     "parin"
    ], 
    "accusative > nom.": [
     "pari"
    ], 
    "adessive": [
     "parilla"
    ], 
    "allative": [
     "parille"
    ], 
    "comitative": [
     "\u2014"
    ], 
    "elative": [
     "parista"
    ], 
    "essive": [
     "parina"
    ], 
    "genitive": [
     "parin"
    ], 
    "illative": [
     "pariin"
    ], 
    "inessive": [
     "parissa"
    ], 
    "instructive": [
     "\u2014"
    ], 
    "nominative": [
     "pari"
    ], 
    "partitive": [
     "paria"
    ], 
    "translative": [
     "pariksi"
    ]
   }
  }, 
  "paska": {
   "plural": {
    "abessive": [
     "paskoitta"
    ], 
    "ablative": [
     "paskoilta"
    ], 
    "accusative > gen.": [
     "paskat"
    ], 
    "accusative > nom.": [
     "paskat"
    ], 
    "adessive": [
     "paskoilla"
    ], 
    "allative": [
     "paskoille"
    ], 
    "comitative": [
     "paskoine"
    ], 
    "elative": [
     "paskoista"
    ], 
    "essive": [
     "paskoina"
    ], 
    "genitive": [
     "paskojen", 
     "paskain"
    ], 
    "illative": [
     "paskoihin"
    ], 
    "inessive": [
     "paskoissa"
    ], 
    "instructive": [
     "paskoin"
    ], 
    "nominative": [
     "paskat"
    ], 
    "partitive": [
     "paskoja"
    ], 
    "translative": [
     "paskoiksi"
    ]
   }, 
   "singular": {
    "abessive": [
     "paskatta"
    ], 
    "ablative": [
     "paskalta"
    ], 
    "accusative > gen.": [
     "paskan"
    ], 
    "accusative > nom.": [
     "paska"
    ], 
    "adessive": [
     "paskalla"
    ], 
    "allative": [
     "paskalle"
    ], 
    "comitative": [
     "\u2014"
    ], 
    "elative": [
     "paskasta"
    ], 
    "essive": [
     "paskana"
    ], 
    "genitive": [
     "paskan"
    ], 
    "illative": [
     "paskaan"
    ], 
    "inessive": [
     "paskassa"
    ], 
    "instructive": [
     "\u2014"
    ], 
    "nominative": [
     "paska"
    ], 
    "partitive": [
     "paskaa"
    ], 
    "translative": [
     "paskaksi"
    ]
   }
  }, 
  "paskiainen": {
   "plural": {
    "abessive": [
     "paskiaisitta"
    ], 
    "ablative": [
     "paskiaisilta"
    ], 
    "accusative > gen.": [
     "paskiaiset"
    ], 
    "accusative > nom.": [
     "paskiaiset"
    ], 
    "adessive": [
     "paskiaisilla"
    ], 
    "allative": [
     "paskiaisille"
    ], 
    "comitative": [
     "paskiaisine"
    ], 
    "elative": [
     "paskiaisista"
    ], 
    "essive": [
     "paskiaisina"
    ], 
    "genitive": [
     "paskiaisten", 
     "paskiaisien"
    ], 
    "illative": [
     "paskiaisiin"
    ], 
    "inessive": [
     "paskiaisissa"
    ], 
    "instructive": [
     "paskiaisin"
    ], 
    "nominative": [
     "paskiaiset"
    ], 
    "partitive": [
     "paskiaisia"
    ], 
    "translative": [
     "paskiaisiksi"
    ]
   }, 
   "singular": {
    "abessive": [
     "paskiaisetta"
    ], 
    "ablative": [
     "paskiaiselta"
    ], 
    "accusative > gen.": [
     "paskiaisen"
    ], 
    "accusative > nom.": [
     "paskiainen"
    ], 
    "adessive": [
     "paskiaisella"
    ], 
    "allative": [
     "paskiaiselle"
    ], 
    "comitative": [
     "\u2014"
    ], 
    "elative": [
     "paskiaisesta"
    ], 
    "essive": [
     "paskiaisena"
    ], 
    "genitive": [
     "paskiaisen"
    ], 
    "illative": [
     "paskiaiseen"
    ], 
    "inessive": [
     "paskiaisessa"
    ], 
    "instructive": [
     "\u2014"
    ], 
    "nominative": [
     "paskiainen"
    ], 
    "partitive": [
     "paskiaista"
    ], 
    "translative": [
     "paskiaiseksi"
    ]
   }
  }, 
  "pelastaa": {
   "conditional_mood > perfect > negative": {
    "1st_plur.": [
     "emme olisi pelastaneet"
    ], 
    "1st_sing.": [
     "en olisi pelastanut"
    ], 
    "2nd_plur.": [
     "ette olisi pelastaneet"
    ], 
    "2nd_sing.": [
     "et olisi pelastanut"
    ], 
    "3rd_plur.": [
     "eiv\u00e4t olisi pelastaneet"
    ], 
    "3rd_sing.": [
     "ei olisi pelastanut"
    ], 
    "passive": [
     "ei olisi pelastettu"
    ]
   }, 
   "conditional_mood > perfect > positive": {
    "1st_plur.": [
     "olisimme pelastaneet"
    ], 
    "1st_sing.": [
     "olisin pelastanut"
    ], 
    "2nd_plur.": [
     "olisitte pelastaneet"
    ], 
    "2nd_sing.": [
     "olisit pelastanut"
    ], 
    "3rd_plur.": [
     "olisivat pelastaneet"
    ], 
    "3rd_sing.": [
     "olisi pelastanut"
    ], 
    "passive": [
     "olisi pelastettu"
    ]
   }, 
   "conditional_mood > present > negative": {
    "1st_plur.": [
     "emme pelastaisi"
    ], 
    "1st_sing.": [
     "en pelastaisi"
    ], 
    "2nd_plur.": [
     "ette pelastaisi"
    ], 
    "2nd_sing.": [
     "et pelastaisi"
    ], 
    "3rd_plur.": [
     "eiv\u00e4t pelastaisi"
    ], 
    "3rd_sing.": [
     "ei pelastaisi"
    ], 
    "passive": [
     "ei pelastettaisi"
    ]
   }, 
   "conditional_mood > present > positive": {
    "1st_plur.": [
     "pelastaisimme"
    ], 
    "1st_sing.": [
     "pelastaisin"
    ], 
    "2nd_plur.": [
     "pelastaisitte"
    ], 
    "2nd_sing.": [
     "pelastaisit"
    ], 
    "3rd_plur.": [
     "pelastaisivat"
    ], 
    "3rd_sing.": [
     "pelastaisi"
    ], 
    "passive": [
     "pelastettaisiin"
    ]
   }, 
   "imperative_mood > perfect > negative": {
    "1st_plur.": [
     "\u00e4lk\u00e4\u00e4mme olko pelastaneet"
    ], 
    "1st_sing.": [
     "\u2014"
    ], 
    "2nd_plur.": [
     "\u00e4lk\u00e4\u00e4 olko pelastaneet"
    ], 
    "2nd_sing.": [
     "\u00e4l\u00e4 ole pelastanut"
    ], 
    "3rd_plur.": [
     "\u00e4lk\u00f6\u00f6t olko pelastaneet"
    ], 
    "3rd_sing.": [
     "\u00e4lk\u00f6\u00f6n olko pelastanut"
    ], 
    "passive": [
     "\u00e4lk\u00f6\u00f6n olko pelastettu"
    ]
   }, 
   "imperative_mood > perfect > positive": {
    "1st_plur.": [
     "olkaamme pelastaneet"
    ], 
    "1st_sing.": [
     "\u2014"
    ], 
    "2nd_plur.": [
     "olkaa pelastaneet"
    ], 
    "2nd_sing.": [
     "ole pelastanut"
    ], 
    "3rd_plur.": [
     "olkoot pelastaneet"
    ], 
    "3rd_sing.": [
     "olkoon pelastanut"
    ], 
    "passive": [
     "olkoon pelastettu"
    ]
   }, 
   "imperative_mood > present > negative": {
    "1st_plur.": [
     "\u00e4lk\u00e4\u00e4mme pelastako"
    ], 
    "1st_sing.": [
     "\u2014"
    ], 
    "2nd_plur.": [
     "\u00e4lk\u00e4\u00e4 pelastako"
    ], 
    "2nd_sing.": [
     "\u00e4l\u00e4 pelasta"
    ], 
    "3rd_plur.": [
     "\u00e4lk\u00f6\u00f6t pelastako"
    ], 
    "3rd_sing.": [
     "\u00e4lk\u00f6\u00f6n pelastako"
    ], 
    "passive": [
     "\u00e4lk\u00f6\u00f6n pelastettako"
    ]
   }, 
   "imperative_mood > present > positive": {
    "1st_plur.": [
     "pelastakaamme"
    ], 
    "1st_sing.": [
     "\u2014"
    ], 
    "2nd_plur.": [
     "pelastakaa"
    ], 
    "2nd_sing.": [
     "pelasta"
    ], 
    "3rd_plur.": [
     "pelastakoot"
    ], 
    "3rd_sing.": [
     "pelastakoon"
    ], 
    "passive": [
     "pelastettakoon"
    ]
   }, 
   "indicative_mood > perfect > negative": {
    "1st_plur.": [
     "emme ole pelastaneet"
    ], 
    "1st_sing.": [
     "en ole pelastanut"
    ], 
    "2nd_plur.": [
     "ette ole pelastaneet"
    ], 
    "2nd_sing.": [
     "et ole pelastanut"
    ], 
    "3rd_plur.": [
     "eiv\u00e4t ole pelastaneet"
    ], 
    "3rd_sing.": [
     "ei ole pelastanut"
    ], 
    "passive": [
     "ei ole pelastettu"
    ]
   }, 
   "indicative_mood > perfect > positive": {
    "1st_plur.": [
     "olemme pelastaneet"
    ], 
    "1st_sing.": [
     "olen pelastanut"
    ], 
    "2nd_plur.": [
     "olette pelastaneet"
    ], 
    "2nd_sing.": [
     "olet pelastanut"
    ], 
    "3rd_plur.": [
     "ovat pelastaneet"
    ], 
    "3rd_sing.": [
     "on pelastanut"
    ], 
    "passive": [
     "on pelastettu"
    ]
   }, 
   "indicative_mood > present_tense > negative": {
    "1st_plur.": [
     "emme pelasta"
    ], 
    "1st_sing.": [
     "en pelasta"
    ], 
    "2nd_plur.": [
     "ette pelasta"
    ], 
    "2nd_sing.": [
     "et pelasta"
    ], 
    "3rd_plur.": [
     "eiv\u00e4t pelasta"
    ], 
    "3rd_sing.": [
     "ei pelasta"
    ], 
    "passive": [
     "ei pelasteta"
    ]
   }, 
   "indicative_mood > present_tense > positive": {
    "1st_plur.": [
     "pelastamme"
    ], 
    "1st_sing.": [
     "pelastan"
    ], 
    "2nd_plur.": [
     "pelastatte"
    ], 
    "2nd_sing.": [
     "pelastat"
    ], 
    "3rd_plur.": [
     "pelastavat"
    ], 
    "3rd_sing.": [
     "pelastaa"
    ], 
    "passive": [
     "pelastetaan"
    ]
   }, 
   "nominal_forms > infinitives > active": {
    "1st": [
     "pelastaa"
    ], 
    "2nd > inessive": [
     "pelastaessa"
    ], 
    "2nd > instructive": [
     "pelastaen"
    ], 
    "3rd > abessive": [
     "pelastamatta"
    ], 
    "3rd > adessive": [
     "pelastamalla"
    ], 
    "3rd > elative": [
     "pelastamasta"
    ], 
    "3rd > illative": [
     "pelastamaan"
    ], 
    "3rd > inessive": [
     "pelastamassa"
    ], 
    "3rd > instructive": [
     "pelastaman"
    ], 
    "4th > nominative": [
     "pelastaminen"
    ], 
    "4th > partitive": [
     "pelastamista"
    ], 
    "5th": [
     "pelastamaisillaan"
    ], 
    "long_1st": [
     "pelastaakseen"
    ]
   }, 
   "nominal_forms > infinitives > passive": {
    "1st": [
     "pelastaa"
    ], 
    "2nd > inessive": [
     "pelastettaessa"
    ], 
    "2nd > instructive": [
     "\u2014"
    ], 
    "3rd > abessive": [
     "\u2014"
    ], 
    "3rd > adessive": [
     "\u2014"
    ], 
    "3rd > elative": [
     "\u2014"
    ], 
    "3rd > illative": [
     "\u2014"
    ], 
    "3rd > inessive": [
     "\u2014"
    ], 
    "3rd > instructive": [
     "pelastettaman"
    ], 
    "4th > nominative": [
     "pelastaminen"
    ], 
    "4th > partitive": [
     "pelastamista"
    ], 
    "5th": [
     "pelastamaisillaan"
    ], 
    "long_1st": [
     "pelastaakseen"
    ]
   }, 
   "nominal_forms > participles > active": {
    "agent": [
     "pelastama"
    ], 
    "negative": [
     "pelastamaton"
    ], 
    "past": [
     "pelastanut"
    ], 
    "present": [
     "pelastava"
    ]
   }, 
   "nominal_forms > participles > passive": {
    "agent": [
     "pelastama"
    ], 
    "negative": [
     "pelastamaton"
    ], 
    "past": [
     "pelastettu"
    ], 
    "present": [
     "pelastettava"
    ]
   }, 
   "past_tense > negative": {
    "1st_plur.": [
     "emme pelastaneet"
    ], 
    "1st_sing.": [
     "en pelastanut"
    ], 
    "2nd_plur.": [
     "ette pelastaneet"
    ], 
    "2nd_sing.": [
     "et pelastanut"
    ], 
    "3rd_plur.": [
     "eiv\u00e4t pelastaneet"
    ], 
    "3rd_sing.": [
     "ei pelastanut"
    ], 
    "passive": [
     "ei pelastettu"
    ]
   }, 
   "past_tense > positive": {
    "1st_plur.": [
     "pelastimme"
    ], 
    "1st_sing.": [
     "pelastin"
    ], 
    "2nd_plur.": [
     "pelastitte"
    ], 
    "2nd_sing.": [
     "pelastit"
    ], 
    "3rd_plur.": [
     "pelastivat"
    ], 
    "3rd_sing.": [
     "pelasti"
    ], 
    "passive": [
     "pelastettiin"
    ]
   }, 
   "pluperfect > negative": {
    "1st_plur.": [
     "emme olleet pelastaneet"
    ], 
    "1st_sing.": [
     "en ollut pelastanut"
    ], 
    "2nd_plur.": [
     "ette olleet pelastaneet"
    ], 
    "2nd_sing.": [
     "et ollut pelastanut"
    ], 
    "3rd_plur.": [
     "eiv\u00e4t olleet pelastaneet"
    ], 
    "3rd_sing.": [
     "ei ollut pelastanut"
    ], 
    "passive": [
     "ei ollut pelastettu"
    ]
   }, 
   "pluperfect > positive": {
    "1st_plur.": [
     "olimme pelastaneet"
    ], 
    "1st_sing.": [
     "olin pelastanut"
    ], 
    "2nd_plur.": [
     "olitte pelastaneet"
    ], 
    "2nd_sing.": [
     "olit pelastanut"
    ], 
    "3rd_plur.": [
     "olivat pelastaneet"
    ], 
    "3rd_sing.": [
     "oli pelastanut"
    ], 
    "passive": [
     "oli pelastettu"
    ]
   }, 
   "potential_mood > perfect > negative": {
    "1st_plur.": [
     "emme liene pelastaneet"
    ], 
    "1st_sing.": [
     "en liene pelastanut"
    ], 
    "2nd_plur.": [
     "ette liene pelastaneet"
    ], 
    "2nd_sing.": [
     "et liene pelastanut"
    ], 
    "3rd_plur.": [
     "eiv\u00e4t liene pelastaneet"
    ], 
    "3rd_sing.": [
     "ei liene pelastanut"
    ], 
    "passive": [
     "ei liene pelastettu"
    ]
   }, 
   "potential_mood > perfect > positive": {
    "1st_plur.": [
     "lienemme pelastaneet"
    ], 
    "1st_sing.": [
     "lienen pelastanut"
    ], 
    "2nd_plur.": [
     "lienette pelastaneet"
    ], 
    "2nd_sing.": [
     "lienet pelastanut"
    ], 
    "3rd_plur.": [
     "lienev\u00e4t pelastaneet"
    ], 
    "3rd_sing.": [
     "lienee pelastanut"
    ], 
    "passive": [
     "lienee pelastettu"
    ]
   }, 
   "potential_mood > present > negative": {
    "1st_plur.": [
     "emme pelastane"
    ], 
    "1st_sing.": [
     "en pelastane"
    ], 
    "2nd_plur.": [
     "ette pelastane"
    ], 
    "2nd_sing.": [
     "et pelastane"
    ], 
    "3rd_plur.": [
     "eiv\u00e4t pelastane"
    ], 
    "3rd_sing.": [
     "ei pelastane"
    ], 
    "passive": [
     "ei pelastettane"
    ]
   }, 
   "potential_mood > present > positive": {
    "1st_plur.": [
     "pelastanemme"
    ], 
    "1st_sing.": [
     "pelastanen"
    ], 
    "2nd_plur.": [
     "pelastanette"
    ], 
    "2nd_sing.": [
     "pelastanet"
    ], 
    "3rd_plur.": [
     "pelastanevat"
    ], 
    "3rd_sing.": [
     "pelastanee"
    ], 
    "passive": [
     "pelastettaneen"
    ]
   }
  }, 
  "pelkk\u00e4": {
   "plural": {
    "abessive": [
     "pelkitt\u00e4"
    ], 
    "ablative": [
     "pelkilt\u00e4"
    ], 
    "accusative > gen.": [
     "pelk\u00e4t"
    ], 
    "accusative > nom.": [
     "pelk\u00e4t"
    ], 
    "adessive": [
     "pelkill\u00e4"
    ], 
    "allative": [
     "pelkille"
    ], 
    "comitative": [
     "pelkkine"
    ], 
    "elative": [
     "pelkist\u00e4"
    ], 
    "essive": [
     "pelkkin\u00e4"
    ], 
    "genitive": [
     "pelkkien", 
     "pelkk\u00e4in"
    ], 
    "illative": [
     "pelkkiin"
    ], 
    "inessive": [
     "pelkiss\u00e4"
    ], 
    "instructive": [
     "pelkin"
    ], 
    "nominative": [
     "pelk\u00e4t"
    ], 
    "partitive": [
     "pelkki\u00e4"
    ], 
    "translative": [
     "pelkiksi"
    ]
   }, 
   "singular": {
    "abessive": [
     "pelk\u00e4tt\u00e4"
    ], 
    "ablative": [
     "pelk\u00e4lt\u00e4"
    ], 
    "accusative > gen.": [
     "pelk\u00e4n"
    ], 
    "accusative > nom.": [
     "pelkk\u00e4"
    ], 
    "adessive": [
     "pelk\u00e4ll\u00e4"
    ], 
    "allative": [
     "pelk\u00e4lle"
    ], 
    "comitative": [
     "\u2014"
    ], 
    "elative": [
     "pelk\u00e4st\u00e4"
    ], 
    "essive": [
     "pelkk\u00e4n\u00e4"
    ], 
    "genitive": [
     "pelk\u00e4n"
    ], 
    "illative": [
     "pelkk\u00e4\u00e4n"
    ], 
    "inessive": [
     "pelk\u00e4ss\u00e4"
    ], 
    "instructive": [
     "\u2014"
    ], 
    "nominative": [
     "pelkk\u00e4"
    ], 
    "partitive": [
     "pelkk\u00e4\u00e4"
    ], 
    "translative": [
     "pelk\u00e4ksi"
    ]
   }
  }, 
  "perhe": {
   "plural": {
    "abessive": [
     "perheitt\u00e4"
    ], 
    "ablative": [
     "perheilt\u00e4"
    ], 
    "accusative > gen.": [
     "perheet"
    ], 
    "accusative > nom.": [
     "perheet"
    ], 
    "adessive": [
     "perheill\u00e4"
    ], 
    "allative": [
     "perheille"
    ], 
    "comitative": [
     "perheineen"
    ], 
    "elative": [
     "perheist\u00e4"
    ], 
    "essive": [
     "perhein\u00e4"
    ], 
    "genitive": [
     "perheiden", 
     "perheitten"
    ], 
    "illative": [
     "perheisiin", 
     "perheihin"
    ], 
    "inessive": [
     "perheiss\u00e4"
    ], 
    "instructive": [
     "perhein"
    ], 
    "nominative": [
     "perheet"
    ], 
    "partitive": [
     "perheit\u00e4"
    ], 
    "translative": [
     "perheiksi"
    ]
   }, 
   "singular": {
    "abessive": [
     "perheett\u00e4"
    ], 
    "ablative": [
     "perheelt\u00e4"
    ], 
    "accusative > gen.": [
     "perheen"
    ], 
    "accusative > nom.": [
     "perhe"
    ], 
    "adessive": [
     "perheell\u00e4"
    ], 
    "allative": [
     "perheelle"
    ], 
    "comitative": [
     "\u2014"
    ], 
    "elative": [
     "perheest\u00e4"
    ], 
    "essive": [
     "perheen\u00e4"
    ], 
    "genitive": [
     "perheen"
    ], 
    "illative": [
     "perheeseen"
    ], 
    "inessive": [
     "perheess\u00e4"
    ], 
    "instructive": [
     "\u2014"
    ], 
    "nominative": [
     "perhe"
    ], 
    "partitive": [
     "perhett\u00e4"
    ], 
    "translative": [
     "perheeksi"
    ]
   }
  }, 
  "pieni": {
   "plural": {
    "abessive": [
     "pienitt\u00e4"
    ], 
    "ablative": [
     "pienilt\u00e4"
    ], 
    "accusative > gen.": [
     "pienet"
    ], 
    "accusative > nom.": [
     "pienet"
    ], 
    "adessive": [
     "pienill\u00e4"
    ], 
    "allative": [
     "pienille"
    ], 
    "comitative": [
     "pienine"
    ], 
    "elative": [
     "pienist\u00e4"
    ], 
    "essive": [
     "pienin\u00e4"
    ], 
    "genitive": [
     "pienten", 
     "pienien"
    ], 
    "illative": [
     "pieniin"
    ], 
    "inessive": [
     "pieniss\u00e4"
    ], 
    "instructive": [
     "pienin"
    ], 
    "nominative": [
     "pienet"
    ], 
    "partitive": [
     "pieni\u00e4"
    ], 
    "translative": [
     "pieniksi"
    ]
   }, 
   "singular": {
    "abessive": [
     "pienett\u00e4"
    ], 
    "ablative": [
     "pienelt\u00e4"
    ], 
    "accusative > gen.": [
     "pienen"
    ], 
    "accusative > nom.": [
     "pieni"
    ], 
    "adessive": [
     "pienell\u00e4"
    ], 
    "allative": [
     "pienelle"
    ], 
    "comitative": [
     "\u2014"
    ], 
    "elative": [
     "pienest\u00e4"
    ], 
    "essive": [
     "pienen\u00e4"
    ], 
    "genitive": [
     "pienen"
    ], 
    "illative": [
     "pieneen"
    ], 
    "inessive": [
     "pieness\u00e4"
    ], 
    "instructive": [
     "\u2014"
    ], 
    "nominative": [
     "pieni"
    ], 
    "partitive": [
     "pient\u00e4"
    ], 
    "translative": [
     "pieneksi"
    ]
   }
  }, 
  "pitk\u00e4": {
   "plural": {
    "abessive": [
     "pitkitt\u00e4"
    ], 
    "ablative": [
     "pitkilt\u00e4"
    ], 
    "accusative > gen.": [
     "pitk\u00e4t"
    ], 
    "accusative > nom.": [
     "pitk\u00e4t"
    ], 
    "adessive": [
     "pitkill\u00e4"
    ], 
    "allative": [
     "pitkille"
    ], 
    "comitative": [
     "pitkine"
    ], 
    "elative": [
     "pitkist\u00e4"
    ], 
    "essive": [
     "pitkin\u00e4"
    ], 
    "genitive": [
     "pitkien", 
     "pitk\u00e4in"
    ], 
    "illative": [
     "pitkiin"
    ], 
    "inessive": [
     "pitkiss\u00e4"
    ], 
    "instructive": [
     "pitkin"
    ], 
    "nominative": [
     "pitk\u00e4t"
    ], 
    "partitive": [
     "pitki\u00e4"
    ], 
    "translative": [
     "pitkiksi"
    ]
   }, 
   "singular": {
    "abessive": [
     "pitk\u00e4tt\u00e4"
    ], 
    "ablative": [
     "pitk\u00e4lt\u00e4"
    ], 
    "accusative > gen.": [
     "pitk\u00e4n"
    ], 
    "accusative > nom.": [
     "pitk\u00e4"
    ], 
    "adessive": [
     "pitk\u00e4ll\u00e4"
    ], 
    "allative": [
     "pitk\u00e4lle"
    ], 
    "comitative": [
     "\u2014"
    ], 
    "elative": [
     "pitk\u00e4st\u00e4"
    ], 
    "essive": [
     "pitk\u00e4n\u00e4"
    ], 
    "genitive": [
     "pitk\u00e4n"
    ], 
    "illative": [
     "pitk\u00e4\u00e4n"
    ], 
    "inessive": [
     "pitk\u00e4ss\u00e4"
    ], 
    "instructive": [
     "\u2014"
    ], 
    "nominative": [
     "pitk\u00e4"
    ], 
    "partitive": [
     "pitk\u00e4\u00e4"
    ], 
    "translative": [
     "pitk\u00e4ksi"
    ]
   }
  }, 
  "pit\u00e4\u00e4": {
   "conditional_mood > perfect > negative": {
    "1st_plur.": [
     "emme olisi pit\u00e4neet"
    ], 
    "1st_sing.": [
     "en olisi pit\u00e4nyt"
    ], 
    "2nd_plur.": [
     "ette olisi pit\u00e4neet"
    ], 
    "2nd_sing.": [
     "et olisi pit\u00e4nyt"
    ], 
    "3rd_plur.": [
     "eiv\u00e4t olisi pit\u00e4neet"
    ], 
    "3rd_sing.": [
     "ei olisi pit\u00e4nyt"
    ], 
    "passive": [
     "ei olisi pidetty"
    ]
   }, 
   "conditional_mood > perfect > positive": {
    "1st_plur.": [
     "olisimme pit\u00e4neet"
    ], 
    "1st_sing.": [
     "olisin pit\u00e4nyt"
    ], 
    "2nd_plur.": [
     "olisitte pit\u00e4neet"
    ], 
    "2nd_sing.": [
     "olisit pit\u00e4nyt"
    ], 
    "3rd_plur.": [
     "olisivat pit\u00e4neet"
    ], 
    "3rd_sing.": [
     "olisi pit\u00e4nyt"
    ], 
    "passive": [
     "olisi pidetty"
    ]
   }, 
   "conditional_mood > present > negative": {
    "1st_plur.": [
     "emme pit\u00e4isi"
    ], 
    "1st_sing.": [
     "en pit\u00e4isi"
    ], 
    "2nd_plur.": [
     "ette pit\u00e4isi"
    ], 
    "2nd_sing.": [
     "et pit\u00e4isi"
    ], 
    "3rd_plur.": [
     "eiv\u00e4t pit\u00e4isi"
    ], 
    "3rd_sing.": [
     "ei pit\u00e4isi"
    ], 
    "passive": [
     "ei pidett\u00e4isi"
    ]
   }, 
   "conditional_mood > present > positive": {
    "1st_plur.": [
     "pit\u00e4isimme"
    ], 
    "1st_sing.": [
     "pit\u00e4isin"
    ], 
    "2nd_plur.": [
     "pit\u00e4isitte"
    ], 
    "2nd_sing.": [
     "pit\u00e4isit"
    ], 
    "3rd_plur.": [
     "pit\u00e4isiv\u00e4t"
    ], 
    "3rd_sing.": [
     "pit\u00e4isi"
    ], 
    "passive": [
     "pidett\u00e4isiin"
    ]
   }, 
   "imperative_mood > perfect > negative": {
    "1st_plur.": [
     "\u00e4lk\u00e4\u00e4mme olko pit\u00e4neet"
    ], 
    "1st_sing.": [
     "\u2014"
    ], 
    "2nd_plur.": [
     "\u00e4lk\u00e4\u00e4 olko pit\u00e4neet"
    ], 
    "2nd_sing.": [
     "\u00e4l\u00e4 ole pit\u00e4nyt"
    ], 
    "3rd_plur.": [
     "\u00e4lk\u00f6\u00f6t olko pit\u00e4neet"
    ], 
    "3rd_sing.": [
     "\u00e4lk\u00f6\u00f6n olko pit\u00e4nyt"
    ], 
    "passive": [
     "\u00e4lk\u00f6\u00f6n olko pidetty"
    ]
   }, 
   "imperative_mood > perfect > positive": {
    "1st_plur.": [
     "olkaamme pit\u00e4neet"
    ], 
    "1st_sing.": [
     "\u2014"
    ], 
    "2nd_plur.": [
     "olkaa pit\u00e4neet"
    ], 
    "2nd_sing.": [
     "ole pit\u00e4nyt"
    ], 
    "3rd_plur.": [
     "olkoot pit\u00e4neet"
    ], 
    "3rd_sing.": [
     "olkoon pit\u00e4nyt"
    ], 
    "passive": [
     "olkoon pidetty"
    ]
   }, 
   "imperative_mood > present > negative": {
    "1st_plur.": [
     "\u00e4lk\u00e4\u00e4mme pit\u00e4k\u00f6"
    ], 
    "1st_sing.": [
     "\u2014"
    ], 
    "2nd_plur.": [
     "\u00e4lk\u00e4\u00e4 pit\u00e4k\u00f6"
    ], 
    "2nd_sing.": [
     "\u00e4l\u00e4 pid\u00e4"
    ], 
    "3rd_plur.": [
     "\u00e4lk\u00f6\u00f6t pit\u00e4k\u00f6"
    ], 
    "3rd_sing.": [
     "\u00e4lk\u00f6\u00f6n pit\u00e4k\u00f6"
    ], 
    "passive": [
     "\u00e4lk\u00f6\u00f6n pidett\u00e4k\u00f6"
    ]
   }, 
   "imperative_mood > present > positive": {
    "1st_plur.": [
     "pit\u00e4k\u00e4\u00e4mme"
    ], 
    "1st_sing.": [
     "\u2014"
    ], 
    "2nd_plur.": [
     "pit\u00e4k\u00e4\u00e4"
    ], 
    "2nd_sing.": [
     "pid\u00e4"
    ], 
    "3rd_plur.": [
     "pit\u00e4k\u00f6\u00f6t"
    ], 
    "3rd_sing.": [
     "pit\u00e4k\u00f6\u00f6n"
    ], 
    "passive": [
     "pidett\u00e4k\u00f6\u00f6n"
    ]
   }, 
   "indicative_mood > perfect > negative": {
    "1st_plur.": [
     "emme ole pit\u00e4neet"
    ], 
    "1st_sing.": [
     "en ole pit\u00e4nyt"
    ], 
    "2nd_plur.": [
     "ette ole pit\u00e4neet"
    ], 
    "2nd_sing.": [
     "et ole pit\u00e4nyt"
    ], 
    "3rd_plur.": [
     "eiv\u00e4t ole pit\u00e4neet"
    ], 
    "3rd_sing.": [
     "ei ole pit\u00e4nyt"
    ], 
    "passive": [
     "ei ole pidetty"
    ]
   }, 
   "indicative_mood > perfect > positive": {
    "1st_plur.": [
     "olemme pit\u00e4neet"
    ], 
    "1st_sing.": [
     "olen pit\u00e4nyt"
    ], 
    "2nd_plur.": [
     "olette pit\u00e4neet"
    ], 
    "2nd_sing.": [
     "olet pit\u00e4nyt"
    ], 
    "3rd_plur.": [
     "ovat pit\u00e4neet"
    ], 
    "3rd_sing.": [
     "on pit\u00e4nyt"
    ], 
    "passive": [
     "on pidetty"
    ]
   }, 
   "indicative_mood > present_tense > negative": {
    "1st_plur.": [
     "emme pid\u00e4"
    ], 
    "1st_sing.": [
     "en pid\u00e4"
    ], 
    "2nd_plur.": [
     "ette pid\u00e4"
    ], 
    "2nd_sing.": [
     "et pid\u00e4"
    ], 
    "3rd_plur.": [
     "eiv\u00e4t pid\u00e4"
    ], 
    "3rd_sing.": [
     "ei pid\u00e4"
    ], 
    "passive": [
     "ei pidet\u00e4"
    ]
   }, 
   "indicative_mood > present_tense > positive": {
    "1st_plur.": [
     "pid\u00e4mme"
    ], 
    "1st_sing.": [
     "pid\u00e4n"
    ], 
    "2nd_plur.": [
     "pid\u00e4tte"
    ], 
    "2nd_sing.": [
     "pid\u00e4t"
    ], 
    "3rd_plur.": [
     "pit\u00e4v\u00e4t"
    ], 
    "3rd_sing.": [
     "pit\u00e4\u00e4"
    ], 
    "passive": [
     "pidet\u00e4\u00e4n"
    ]
   }, 
   "nominal_forms > infinitives > active": {
    "1st": [
     "pit\u00e4\u00e4"
    ], 
    "2nd > inessive": [
     "pit\u00e4ess\u00e4"
    ], 
    "2nd > instructive": [
     "pit\u00e4en"
    ], 
    "3rd > abessive": [
     "pit\u00e4m\u00e4tt\u00e4"
    ], 
    "3rd > adessive": [
     "pit\u00e4m\u00e4ll\u00e4"
    ], 
    "3rd > elative": [
     "pit\u00e4m\u00e4st\u00e4"
    ], 
    "3rd > illative": [
     "pit\u00e4m\u00e4\u00e4n"
    ], 
    "3rd > inessive": [
     "pit\u00e4m\u00e4ss\u00e4"
    ], 
    "3rd > instructive": [
     "pit\u00e4m\u00e4n"
    ], 
    "4th > nominative": [
     "pit\u00e4minen"
    ], 
    "4th > partitive": [
     "pit\u00e4mist\u00e4"
    ], 
    "5th": [
     "pit\u00e4m\u00e4isill\u00e4\u00e4n"
    ], 
    "long_1st": [
     "pit\u00e4\u00e4kseen"
    ]
   }, 
   "nominal_forms > infinitives > passive": {
    "1st": [
     "pit\u00e4\u00e4"
    ], 
    "2nd > inessive": [
     "pidett\u00e4ess\u00e4"
    ], 
    "2nd > instructive": [
     "\u2014"
    ], 
    "3rd > abessive": [
     "\u2014"
    ], 
    "3rd > adessive": [
     "\u2014"
    ], 
    "3rd > elative": [
     "\u2014"
    ], 
    "3rd > illative": [
     "\u2014"
    ], 
    "3rd > inessive": [
     "\u2014"
    ], 
    "3rd > instructive": [
     "pidett\u00e4m\u00e4n"
    ], 
    "4th > nominative": [
     "pit\u00e4minen"
    ], 
    "4th > partitive": [
     "pit\u00e4mist\u00e4"
    ], 
    "5th": [
     "pit\u00e4m\u00e4isill\u00e4\u00e4n"
    ], 
    "long_1st": [
     "pit\u00e4\u00e4kseen"
    ]
   }, 
   "nominal_forms > participles > active": {
    "agent": [
     "pit\u00e4m\u00e4"
    ], 
    "negative": [
     "pit\u00e4m\u00e4t\u00f6n"
    ], 
    "past": [
     "pit\u00e4nyt"
    ], 
    "present": [
     "pit\u00e4v\u00e4"
    ]
   }, 
   "nominal_forms > participles > passive": {
    "agent": [
     "pit\u00e4m\u00e4"
    ], 
    "negative": [
     "pit\u00e4m\u00e4t\u00f6n"
    ], 
    "past": [
     "pidetty"
    ], 
    "present": [
     "pidett\u00e4v\u00e4"
    ]
   }, 
   "past_tense > negative": {
    "1st_plur.": [
     "emme pit\u00e4neet"
    ], 
    "1st_sing.": [
     "en pit\u00e4nyt"
    ], 
    "2nd_plur.": [
     "ette pit\u00e4neet"
    ], 
    "2nd_sing.": [
     "et pit\u00e4nyt"
    ], 
    "3rd_plur.": [
     "eiv\u00e4t pit\u00e4neet"
    ], 
    "3rd_sing.": [
     "ei pit\u00e4nyt"
    ], 
    "passive": [
     "ei pidetty"
    ]
   }, 
   "past_tense > positive": {
    "1st_plur.": [
     "pidimme"
    ], 
    "1st_sing.": [
     "pidin"
    ], 
    "2nd_plur.": [
     "piditte"
    ], 
    "2nd_sing.": [
     "pidit"
    ], 
    "3rd_plur.": [
     "pitiv\u00e4t"
    ], 
    "3rd_sing.": [
     "piti"
    ], 
    "passive": [
     "pidettiin"
    ]
   }, 
   "pluperfect > negative": {
    "1st_plur.": [
     "emme olleet pit\u00e4neet"
    ], 
    "1st_sing.": [
     "en ollut pit\u00e4nyt"
    ], 
    "2nd_plur.": [
     "ette olleet pit\u00e4neet"
    ], 
    "2nd_sing.": [
     "et ollut pit\u00e4nyt"
    ], 
    "3rd_plur.": [
     "eiv\u00e4t olleet pit\u00e4neet"
    ], 
    "3rd_sing.": [
     "ei ollut pit\u00e4nyt"
    ], 
    "passive": [
     "ei ollut pidetty"
    ]
   }, 
   "pluperfect > positive": {
    "1st_plur.": [
     "olimme pit\u00e4neet"
    ], 
    "1st_sing.": [
     "olin pit\u00e4nyt"
    ], 
    "2nd_plur.": [
     "olitte pit\u00e4neet"
    ], 
    "2nd_sing.": [
     "olit pit\u00e4nyt"
    ], 
    "3rd_plur.": [
     "olivat pit\u00e4neet"
    ], 
    "3rd_sing.": [
     "oli pit\u00e4nyt"
    ], 
    "passive": [
     "oli pidetty"
    ]
   }, 
   "potential_mood > perfect > negative": {
    "1st_plur.": [
     "emme liene pit\u00e4neet"
    ], 
    "1st_sing.": [
     "en liene pit\u00e4nyt"
    ], 
    "2nd_plur.": [
     "ette liene pit\u00e4neet"
    ], 
    "2nd_sing.": [
     "et liene pit\u00e4nyt"
    ], 
    "3rd_plur.": [
     "eiv\u00e4t liene pit\u00e4neet"
    ], 
    "3rd_sing.": [
     "ei liene pit\u00e4nyt"
    ], 
    "passive": [
     "ei liene pidetty"
    ]
   }, 
   "potential_mood > perfect > positive": {
    "1st_plur.": [
     "lienemme pit\u00e4neet"
    ], 
    "1st_sing.": [
     "lienen pit\u00e4nyt"
    ], 
    "2nd_plur.": [
     "lienette pit\u00e4neet"
    ], 
    "2nd_sing.": [
     "lienet pit\u00e4nyt"
    ], 
    "3rd_plur.": [
     "lienev\u00e4t pit\u00e4neet"
    ], 
    "3rd_sing.": [
     "lienee pit\u00e4nyt"
    ], 
    "passive": [
     "lienee pidetty"
    ]
   }, 
   "potential_mood > present > negative": {
    "1st_plur.": [
     "emme pit\u00e4ne"
    ], 
    "1st_sing.": [
     "en pit\u00e4ne"
    ], 
    "2nd_plur.": [
     "ette pit\u00e4ne"
    ], 
    "2nd_sing.": [
     "et pit\u00e4ne"
    ], 
    "3rd_plur.": [
     "eiv\u00e4t pit\u00e4ne"
    ], 
    "3rd_sing.": [
     "ei pit\u00e4ne"
    ], 
    "passive": [
     "ei pidett\u00e4ne"
    ]
   }, 
   "potential_mood > present > positive": {
    "1st_plur.": [
     "pit\u00e4nemme"
    ], 
    "1st_sing.": [
     "pit\u00e4nen"
    ], 
    "2nd_plur.": [
     "pit\u00e4nette"
    ], 
    "2nd_sing.": [
     "pit\u00e4net"
    ], 
    "3rd_plur.": [
     "pit\u00e4nev\u00e4t"
    ], 
    "3rd_sing.": [
     "pit\u00e4nee"
    ], 
    "passive": [
     "pidett\u00e4neen"
    ]
   }
  }, 
  "poika": {
   "plural": {
    "abessive": [
     "pojitta"
    ], 
    "ablative": [
     "pojilta"
    ], 
    "accusative > gen.": [
     "pojat"
    ], 
    "accusative > nom.": [
     "pojat"
    ], 
    "adessive": [
     "pojilla"
    ], 
    "allative": [
     "pojille"
    ], 
    "comitative": [
     "poikineen"
    ], 
    "elative": [
     "pojista"
    ], 
    "essive": [
     "poikina"
    ], 
    "genitive": [
     "poikien", 
     "poikain"
    ], 
    "illative": [
     "poikiin"
    ], 
    "inessive": [
     "pojissa"
    ], 
    "instructive": [
     "pojin"
    ], 
    "nominative": [
     "pojat"
    ], 
    "partitive": [
     "poikia"
    ], 
    "translative": [
     "pojiksi"
    ]
   }, 
   "singular": {
    "abessive": [
     "pojatta"
    ], 
    "ablative": [
     "pojalta"
    ], 
    "accusative > gen.": [
     "pojan"
    ], 
    "accusative > nom.": [
     "poika"
    ], 
    "adessive": [
     "pojalla"
    ], 
    "allative": [
     "pojalle"
    ], 
    "comitative": [
     "\u2014"
    ], 
    "elative": [
     "pojasta"
    ], 
    "essive": [
     "poikana"
    ], 
    "genitive": [
     "pojan"
    ], 
    "illative": [
     "poikaan"
    ], 
    "inessive": [
     "pojassa"
    ], 
    "instructive": [
     "\u2014"
    ], 
    "nominative": [
     "poika"
    ], 
    "partitive": [
     "poikaa"
    ], 
    "translative": [
     "pojaksi"
    ]
   }
  }, 
  "poliisi": {
   "plural": {
    "abessive": [
     "poliiseitta"
    ], 
    "ablative": [
     "poliiseilta"
    ], 
    "accusative > gen.": [
     "poliisit"
    ], 
    "accusative > nom.": [
     "poliisit"
    ], 
    "adessive": [
     "poliiseilla"
    ], 
    "allative": [
     "poliiseille"
    ], 
    "comitative": [
     "poliiseineen"
    ], 
    "elative": [
     "poliiseista"
    ], 
    "essive": [
     "poliiseina"
    ], 
    "genitive": [
     "poliisien", 
     "poliiseiden", 
     "poliiseitten"
    ], 
    "illative": [
     "poliiseihin"
    ], 
    "inessive": [
     "poliiseissa"
    ], 
    "instructive": [
     "poliisein"
    ], 
    "nominative": [
     "poliisit"
    ], 
    "partitive": [
     "poliiseita", 
     "poliiseja"
    ], 
    "translative": [
     "poliiseiksi"
    ]
   }, 
   "singular": {
    "abessive": [
     "poliisitta"
    ], 
    "ablative": [
     "poliisilta"
    ], 
    "accusative > gen.": [
     "poliisin"
    ], 
    "accusative > nom.": [
     "poliisi"
    ], 
    "adessive": [
     "poliisilla"
    ], 
    "allative": [
     "poliisille"
    ], 
    "comitative": [
     "\u2014"
    ], 
    "elative": [
     "poliisista"
    ], 
    "essive": [
     "poliisina"
    ], 
    "genitive": [
     "poliisin"
    ], 
    "illative": [
     "poliisiin"
    ], 
    "inessive": [
     "poliisissa"
    ], 
    "instructive": [
     "\u2014"
    ], 
    "nominative": [
     "poliisi"
    ], 
    "partitive": [
     "poliisia"
    ], 
    "translative": [
     "poliisiksi"
    ]
   }
  }, 
  "pomo": {
   "plural": {
    "abessive": [
     "pomoitta"
    ], 
    "ablative": [
     "pomoilta"
    ], 
    "accusative > gen.": [
     "pomot"
    ], 
    "accusative > nom.": [
     "pomot"
    ], 
    "adessive": [
     "pomoilla"
    ], 
    "allative": [
     "pomoille"
    ], 
    "comitative": [
     "pomoineen"
    ], 
    "elative": [
     "pomoista"
    ], 
    "essive": [
     "pomoina"
    ], 
    "genitive": [
     "pomojen"
    ], 
    "illative": [
     "pomoihin"
    ], 
    "inessive": [
     "pomoissa"
    ], 
    "instructive": [
     "pomoin"
    ], 
    "nominative": [
     "pomot"
    ], 
    "partitive": [
     "pomoja"
    ], 
    "translative": [
     "pomoiksi"
    ]
   }, 
   "singular": {
    "abessive": [
     "pomotta"
    ], 
    "ablative": [
     "pomolta"
    ], 
    "accusative > gen.": [
     "pomon"
    ], 
    "accusative > nom.": [
     "pomo"
    ], 
    "adessive": [
     "pomolla"
    ], 
    "allative": [
     "pomolle"
    ], 
    "comitative": [
     "\u2014"
    ], 
    "elative": [
     "pomosta"
    ], 
    "essive": [
     "pomona"
    ], 
    "genitive": [
     "pomon"
    ], 
    "illative": [
     "pomoon"
    ], 
    "inessive": [
     "pomossa"
    ], 
    "instructive": [
     "\u2014"
    ], 
    "nominative": [
     "pomo"
    ], 
    "partitive": [
     "pomoa"
    ], 
    "translative": [
     "pomoksi"
    ]
   }
  }, 
  "puhua": {
   "conditional_mood > perfect > negative": {
    "1st_plur.": [
     "emme olisi puhuneet"
    ], 
    "1st_sing.": [
     "en olisi puhunut"
    ], 
    "2nd_plur.": [
     "ette olisi puhuneet"
    ], 
    "2nd_sing.": [
     "et olisi puhunut"
    ], 
    "3rd_plur.": [
     "eiv\u00e4t olisi puhuneet"
    ], 
    "3rd_sing.": [
     "ei olisi puhunut"
    ], 
    "passive": [
     "ei olisi puhuttu"
    ]
   }, 
   "conditional_mood > perfect > positive": {
    "1st_plur.": [
     "olisimme puhuneet"
    ], 
    "1st_sing.": [
     "olisin puhunut"
    ], 
    "2nd_plur.": [
     "olisitte puhuneet"
    ], 
    "2nd_sing.": [
     "olisit puhunut"
    ], 
    "3rd_plur.": [
     "olisivat puhuneet"
    ], 
    "3rd_sing.": [
     "olisi puhunut"
    ], 
    "passive": [
     "olisi puhuttu"
    ]
   }, 
   "conditional_mood > present > negative": {
    "1st_plur.": [
     "emme puhuisi"
    ], 
    "1st_sing.": [
     "en puhuisi"
    ], 
    "2nd_plur.": [
     "ette puhuisi"
    ], 
    "2nd_sing.": [
     "et puhuisi"
    ], 
    "3rd_plur.": [
     "eiv\u00e4t puhuisi"
    ], 
    "3rd_sing.": [
     "ei puhuisi"
    ], 
    "passive": [
     "ei puhuttaisi"
    ]
   }, 
   "conditional_mood > present > positive": {
    "1st_plur.": [
     "puhuisimme"
    ], 
    "1st_sing.": [
     "puhuisin"
    ], 
    "2nd_plur.": [
     "puhuisitte"
    ], 
    "2nd_sing.": [
     "puhuisit"
    ], 
    "3rd_plur.": [
     "puhuisivat"
    ], 
    "3rd_sing.": [
     "puhuisi"
    ], 
    "passive": [
     "puhuttaisiin"
    ]
   }, 
   "imperative_mood > perfect > negative": {
    "1st_plur.": [
     "\u00e4lk\u00e4\u00e4mme olko puhuneet"
    ], 
    "1st_sing.": [
     "\u2014"
    ], 
    "2nd_plur.": [
     "\u00e4lk\u00e4\u00e4 olko puhuneet"
    ], 
    "2nd_sing.": [
     "\u00e4l\u00e4 ole puhunut"
    ], 
    "3rd_plur.": [
     "\u00e4lk\u00f6\u00f6t olko puhuneet"
    ], 
    "3rd_sing.": [
     "\u00e4lk\u00f6\u00f6n olko puhunut"
    ], 
    "passive": [
     "\u00e4lk\u00f6\u00f6n olko puhuttu"
    ]
   }, 
   "imperative_mood > perfect > positive": {
    "1st_plur.": [
     "olkaamme puhuneet"
    ], 
    "1st_sing.": [
     "\u2014"
    ], 
    "2nd_plur.": [
     "olkaa puhuneet"
    ], 
    "2nd_sing.": [
     "ole puhunut"
    ], 
    "3rd_plur.": [
     "olkoot puhuneet"
    ], 
    "3rd_sing.": [
     "olkoon puhunut"
    ], 
    "passive": [
     "olkoon puhuttu"
    ]
   }, 
   "imperative_mood > present > negative": {
    "1st_plur.": [
     "\u00e4lk\u00e4\u00e4mme puhuko"
    ], 
    "1st_sing.": [
     "\u2014"
    ], 
    "2nd_plur.": [
     "\u00e4lk\u00e4\u00e4 puhuko"
    ], 
    "2nd_sing.": [
     "\u00e4l\u00e4 puhu"
    ], 
    "3rd_plur.": [
     "\u00e4lk\u00f6\u00f6t puhuko"
    ], 
    "3rd_sing.": [
     "\u00e4lk\u00f6\u00f6n puhuko"
    ], 
    "passive": [
     "\u00e4lk\u00f6\u00f6n puhuttako"
    ]
   }, 
   "imperative_mood > present > positive": {
    "1st_plur.": [
     "puhukaamme"
    ], 
    "1st_sing.": [
     "\u2014"
    ], 
    "2nd_plur.": [
     "puhukaa"
    ], 
    "2nd_sing.": [
     "puhu"
    ], 
    "3rd_plur.": [
     "puhukoot"
    ], 
    "3rd_sing.": [
     "puhukoon"
    ], 
    "passive": [
     "puhuttakoon"
    ]
   }, 
   "indicative_mood > perfect > negative": {
    "1st_plur.": [
     "emme ole puhuneet"
    ], 
    "1st_sing.": [
     "en ole puhunut"
    ], 
    "2nd_plur.": [
     "ette ole puhuneet"
    ], 
    "2nd_sing.": [
     "et ole puhunut"
    ], 
    "3rd_plur.": [
     "eiv\u00e4t ole puhuneet"
    ], 
    "3rd_sing.": [
     "ei ole puhunut"
    ], 
    "passive": [
     "ei ole puhuttu"
    ]
   }, 
   "indicative_mood > perfect > positive": {
    "1st_plur.": [
     "olemme puhuneet"
    ], 
    "1st_sing.": [
     "olen puhunut"
    ], 
    "2nd_plur.": [
     "olette puhuneet"
    ], 
    "2nd_sing.": [
     "olet puhunut"
    ], 
    "3rd_plur.": [
     "ovat puhuneet"
    ], 
    "3rd_sing.": [
     "on puhunut"
    ], 
    "passive": [
     "on puhuttu"
    ]
   }, 
   "indicative_mood > present_tense > negative": {
    "1st_plur.": [
     "emme puhu"
    ], 
    "1st_sing.": [
     "en puhu"
    ], 
    "2nd_plur.": [
     "ette puhu"
    ], 
    "2nd_sing.": [
     "et puhu"
    ], 
    "3rd_plur.": [
     "eiv\u00e4t puhu"
    ], 
    "3rd_sing.": [
     "ei puhu"
    ], 
    "passive": [
     "ei puhuta"
    ]
   }, 
   "indicative_mood > present_tense > positive": {
    "1st_plur.": [
     "puhumme"
    ], 
    "1st_sing.": [
     "puhun"
    ], 
    "2nd_plur.": [
     "puhutte"
    ], 
    "2nd_sing.": [
     "puhut"
    ], 
    "3rd_plur.": [
     "puhuvat"
    ], 
    "3rd_sing.": [
     "puhuu"
    ], 
    "passive": [
     "puhutaan"
    ]
   }, 
   "nominal_forms > infinitives > active": {
    "1st": [
     "puhua"
    ], 
    "2nd > inessive": [
     "puhuessa"
    ], 
    "2nd > instructive": [
     "puhuen"
    ], 
    "3rd > abessive": [
     "puhumatta"
    ], 
    "3rd > adessive": [
     "puhumalla"
    ], 
    "3rd > elative": [
     "puhumasta"
    ], 
    "3rd > illative": [
     "puhumaan"
    ], 
    "3rd > inessive": [
     "puhumassa"
    ], 
    "3rd > instructive": [
     "puhuman"
    ], 
    "4th > nominative": [
     "puhuminen"
    ], 
    "4th > partitive": [
     "puhumista"
    ], 
    "5th": [
     "puhumaisillaan"
    ], 
    "long_1st": [
     "puhuakseen"
    ]
   }, 
   "nominal_forms > infinitives > passive": {
    "1st": [
     "puhua"
    ], 
    "2nd > inessive": [
     "puhuttaessa"
    ], 
    "2nd > instructive": [
     "\u2014"
    ], 
    "3rd > abessive": [
     "\u2014"
    ], 
    "3rd > adessive": [
     "\u2014"
    ], 
    "3rd > elative": [
     "\u2014"
    ], 
    "3rd > illative": [
     "\u2014"
    ], 
    "3rd > inessive": [
     "\u2014"
    ], 
    "3rd > instructive": [
     "puhuttaman"
    ], 
    "4th > nominative": [
     "puhuminen"
    ], 
    "4th > partitive": [
     "puhumista"
    ], 
    "5th": [
     "puhumaisillaan"
    ], 
    "long_1st": [
     "puhuakseen"
    ]
   }, 
   "nominal_forms > participles > active": {
    "agent": [
     "puhuma"
    ], 
    "negative": [
     "puhumaton"
    ], 
    "past": [
     "puhunut"
    ], 
    "present": [
     "puhuva"
    ]
   }, 
   "nominal_forms > participles > passive": {
    "agent": [
     "puhuma"
    ], 
    "negative": [
     "puhumaton"
    ], 
    "past": [
     "puhuttu"
    ], 
    "present": [
     "puhuttava"
    ]
   }, 
   "past_tense > negative": {
    "1st_plur.": [
     "emme puhuneet"
    ], 
    "1st_sing.": [
     "en puhunut"
    ], 
    "2nd_plur.": [
     "ette puhuneet"
    ], 
    "2nd_sing.": [
     "et puhunut"
    ], 
    "3rd_plur.": [
     "eiv\u00e4t puhuneet"
    ], 
    "3rd_sing.": [
     "ei puhunut"
    ], 
    "passive": [
     "ei puhuttu"
    ]
   }, 
   "past_tense > positive": {
    "1st_plur.": [
     "puhuimme"
    ], 
    "1st_sing.": [
     "puhuin"
    ], 
    "2nd_plur.": [
     "puhuitte"
    ], 
    "2nd_sing.": [
     "puhuit"
    ], 
    "3rd_plur.": [
     "puhuivat"
    ], 
    "3rd_sing.": [
     "puhui"
    ], 
    "passive": [
     "puhuttiin"
    ]
   }, 
   "pluperfect > negative": {
    "1st_plur.": [
     "emme olleet puhuneet"
    ], 
    "1st_sing.": [
     "en ollut puhunut"
    ], 
    "2nd_plur.": [
     "ette olleet puhuneet"
    ], 
    "2nd_sing.": [
     "et ollut puhunut"
    ], 
    "3rd_plur.": [
     "eiv\u00e4t olleet puhuneet"
    ], 
    "3rd_sing.": [
     "ei ollut puhunut"
    ], 
    "passive": [
     "ei ollut puhuttu"
    ]
   }, 
   "pluperfect > positive": {
    "1st_plur.": [
     "olimme puhuneet"
    ], 
    "1st_sing.": [
     "olin puhunut"
    ], 
    "2nd_plur.": [
     "olitte puhuneet"
    ], 
    "2nd_sing.": [
     "olit puhunut"
    ], 
    "3rd_plur.": [
     "olivat puhuneet"
    ], 
    "3rd_sing.": [
     "oli puhunut"
    ], 
    "passive": [
     "oli puhuttu"
    ]
   }, 
   "potential_mood > perfect > negative": {
    "1st_plur.": [
     "emme liene puhuneet"
    ], 
    "1st_sing.": [
     "en liene puhunut"
    ], 
    "2nd_plur.": [
     "ette liene puhuneet"
    ], 
    "2nd_sing.": [
     "et liene puhunut"
    ], 
    "3rd_plur.": [
     "eiv\u00e4t liene puhuneet"
    ], 
    "3rd_sing.": [
     "ei liene puhunut"
    ], 
    "passive": [
     "ei liene puhuttu"
    ]
   }, 
   "potential_mood > perfect > positive": {
    "1st_plur.": [
     "lienemme puhuneet"
    ], 
    "1st_sing.": [
     "lienen puhunut"
    ], 
    "2nd_plur.": [
     "lienette puhuneet"
    ], 
    "2nd_sing.": [
     "lienet puhunut"
    ], 
    "3rd_plur.": [
     "lienev\u00e4t puhuneet"
    ], 
    "3rd_sing.": [
     "lienee puhunut"
    ], 
    "passive": [
     "lienee puhuttu"
    ]
   }, 
   "potential_mood > present > negative": {
    "1st_plur.": [
     "emme puhune"
    ], 
    "1st_sing.": [
     "en puhune"
    ], 
    "2nd_plur.": [
     "ette puhune"
    ], 
    "2nd_sing.": [
     "et puhune"
    ], 
    "3rd_plur.": [
     "eiv\u00e4t puhune"
    ], 
    "3rd_sing.": [
     "ei puhune"
    ], 
    "passive": [
     "ei puhuttane"
    ]
   }, 
   "potential_mood > present > positive": {
    "1st_plur.": [
     "puhunemme"
    ], 
    "1st_sing.": [
     "puhunen"
    ], 
    "2nd_plur.": [
     "puhunette"
    ], 
    "2nd_sing.": [
     "puhunet"
    ], 
    "3rd_plur.": [
     "puhunevat"
    ], 
    "3rd_sing.": [
     "puhunee"
    ], 
    "passive": [
     "puhuttaneen"
    ]
   }
  }, 
  "puoli": {
   "plural": {
    "abessive": [
     "puolitta"
    ], 
    "ablative": [
     "puolilta"
    ], 
    "accusative > gen.": [
     "puolet"
    ], 
    "accusative > nom.": [
     "puolet"
    ], 
    "adessive": [
     "puolilla"
    ], 
    "allative": [
     "puolille"
    ], 
    "comitative": [
     "puoline"
    ], 
    "elative": [
     "puolista"
    ], 
    "essive": [
     "puolina"
    ], 
    "genitive": [
     "puolten", 
     "puolien"
    ], 
    "illative": [
     "puoliin"
    ], 
    "inessive": [
     "puolissa"
    ], 
    "instructive": [
     "puolin"
    ], 
    "nominative": [
     "puolet"
    ], 
    "partitive": [
     "puolia"
    ], 
    "translative": [
     "puoliksi"
    ]
   }, 
   "singular": {
    "abessive": [
     "puoletta"
    ], 
    "ablative": [
     "puolelta"
    ], 
    "accusative > gen.": [
     "puolen"
    ], 
    "accusative > nom.": [
     "puoli"
    ], 
    "adessive": [
     "puolella"
    ], 
    "allative": [
     "puolelle"
    ], 
    "comitative": [
     "\u2014"
    ], 
    "elative": [
     "puolesta"
    ], 
    "essive": [
     "puolena"
    ], 
    "genitive": [
     "puolen"
    ], 
    "illative": [
     "puoleen"
    ], 
    "inessive": [
     "puolessa"
    ], 
    "instructive": [
     "\u2014"
    ], 
    "nominative": [
     "puoli"
    ], 
    "partitive": [
     "puolta"
    ], 
    "translative": [
     "puoleksi"
    ]
   }
  }, 
  "pysy\u00e4": {
   "conditional_mood > perfect > negative": {
    "1st_plur.": [
     "emme olisi pysyneet"
    ], 
    "1st_sing.": [
     "en olisi pysynyt"
    ], 
    "2nd_plur.": [
     "ette olisi pysyneet"
    ], 
    "2nd_sing.": [
     "et olisi pysynyt"
    ], 
    "3rd_plur.": [
     "eiv\u00e4t olisi pysyneet"
    ], 
    "3rd_sing.": [
     "ei olisi pysynyt"
    ], 
    "passive": [
     "ei olisi pysytty"
    ]
   }, 
   "conditional_mood > perfect > positive": {
    "1st_plur.": [
     "olisimme pysyneet"
    ], 
    "1st_sing.": [
     "olisin pysynyt"
    ], 
    "2nd_plur.": [
     "olisitte pysyneet"
    ], 
    "2nd_sing.": [
     "olisit pysynyt"
    ], 
    "3rd_plur.": [
     "olisivat pysyneet"
    ], 
    "3rd_sing.": [
     "olisi pysynyt"
    ], 
    "passive": [
     "olisi pysytty"
    ]
   }, 
   "conditional_mood > present > negative": {
    "1st_plur.": [
     "emme pysyisi"
    ], 
    "1st_sing.": [
     "en pysyisi"
    ], 
    "2nd_plur.": [
     "ette pysyisi"
    ], 
    "2nd_sing.": [
     "et pysyisi"
    ], 
    "3rd_plur.": [
     "eiv\u00e4t pysyisi"
    ], 
    "3rd_sing.": [
     "ei pysyisi"
    ], 
    "passive": [
     "ei pysytt\u00e4isi"
    ]
   }, 
   "conditional_mood > present > positive": {
    "1st_plur.": [
     "pysyisimme"
    ], 
    "1st_sing.": [
     "pysyisin"
    ], 
    "2nd_plur.": [
     "pysyisitte"
    ], 
    "2nd_sing.": [
     "pysyisit"
    ], 
    "3rd_plur.": [
     "pysyisiv\u00e4t"
    ], 
    "3rd_sing.": [
     "pysyisi"
    ], 
    "passive": [
     "pysytt\u00e4isiin"
    ]
   }, 
   "imperative_mood > perfect > negative": {
    "1st_plur.": [
     "\u00e4lk\u00e4\u00e4mme olko pysyneet"
    ], 
    "1st_sing.": [
     "\u2014"
    ], 
    "2nd_plur.": [
     "\u00e4lk\u00e4\u00e4 olko pysyneet"
    ], 
    "2nd_sing.": [
     "\u00e4l\u00e4 ole pysynyt"
    ], 
    "3rd_plur.": [
     "\u00e4lk\u00f6\u00f6t olko pysyneet"
    ], 
    "3rd_sing.": [
     "\u00e4lk\u00f6\u00f6n olko pysynyt"
    ], 
    "passive": [
     "\u00e4lk\u00f6\u00f6n olko pysytty"
    ]
   }, 
   "imperative_mood > perfect > positive": {
    "1st_plur.": [
     "olkaamme pysyneet"
    ], 
    "1st_sing.": [
     "\u2014"
    ], 
    "2nd_plur.": [
     "olkaa pysyneet"
    ], 
    "2nd_sing.": [
     "ole pysynyt"
    ], 
    "3rd_plur.": [
     "olkoot pysyneet"
    ], 
    "3rd_sing.": [
     "olkoon pysynyt"
    ], 
    "passive": [
     "olkoon pysytty"
    ]
   }, 
   "imperative_mood > present > negative": {
    "1st_plur.": [
     "\u00e4lk\u00e4\u00e4mme pysyk\u00f6"
    ], 
    "1st_sing.": [
     "\u2014"
    ], 
    "2nd_plur.": [
     "\u00e4lk\u00e4\u00e4 pysyk\u00f6"
    ], 
    "2nd_sing.": [
     "\u00e4l\u00e4 pysy"
    ], 
    "3rd_plur.": [
     "\u00e4lk\u00f6\u00f6t pysyk\u00f6"
    ], 
    "3rd_sing.": [
     "\u00e4lk\u00f6\u00f6n pysyk\u00f6"
    ], 
    "passive": [
     "\u00e4lk\u00f6\u00f6n pysytt\u00e4k\u00f6"
    ]
   }, 
   "imperative_mood > present > positive": {
    "1st_plur.": [
     "pysyk\u00e4\u00e4mme"
    ], 
    "1st_sing.": [
     "\u2014"
    ], 
    "2nd_plur.": [
     "pysyk\u00e4\u00e4"
    ], 
    "2nd_sing.": [
     "pysy"
    ], 
    "3rd_plur.": [
     "pysyk\u00f6\u00f6t"
    ], 
    "3rd_sing.": [
     "pysyk\u00f6\u00f6n"
    ], 
    "passive": [
     "pysytt\u00e4k\u00f6\u00f6n"
    ]
   }, 
   "indicative_mood > perfect > negative": {
    "1st_plur.": [
     "emme ole pysyneet"
    ], 
    "1st_sing.": [
     "en ole pysynyt"
    ], 
    "2nd_plur.": [
     "ette ole pysyneet"
    ], 
    "2nd_sing.": [
     "et ole pysynyt"
    ], 
    "3rd_plur.": [
     "eiv\u00e4t ole pysyneet"
    ], 
    "3rd_sing.": [
     "ei ole pysynyt"
    ], 
    "passive": [
     "ei ole pysytty"
    ]
   }, 
   "indicative_mood > perfect > positive": {
    "1st_plur.": [
     "olemme pysyneet"
    ], 
    "1st_sing.": [
     "olen pysynyt"
    ], 
    "2nd_plur.": [
     "olette pysyneet"
    ], 
    "2nd_sing.": [
     "olet pysynyt"
    ], 
    "3rd_plur.": [
     "ovat pysyneet"
    ], 
    "3rd_sing.": [
     "on pysynyt"
    ], 
    "passive": [
     "on pysytty"
    ]
   }, 
   "indicative_mood > present_tense > negative": {
    "1st_plur.": [
     "emme pysy"
    ], 
    "1st_sing.": [
     "en pysy"
    ], 
    "2nd_plur.": [
     "ette pysy"
    ], 
    "2nd_sing.": [
     "et pysy"
    ], 
    "3rd_plur.": [
     "eiv\u00e4t pysy"
    ], 
    "3rd_sing.": [
     "ei pysy"
    ], 
    "passive": [
     "ei pysyt\u00e4"
    ]
   }, 
   "indicative_mood > present_tense > positive": {
    "1st_plur.": [
     "pysymme"
    ], 
    "1st_sing.": [
     "pysyn"
    ], 
    "2nd_plur.": [
     "pysytte"
    ], 
    "2nd_sing.": [
     "pysyt"
    ], 
    "3rd_plur.": [
     "pysyv\u00e4t"
    ], 
    "3rd_sing.": [
     "pysyy"
    ], 
    "passive": [
     "pysyt\u00e4\u00e4n"
    ]
   }, 
   "nominal_forms > infinitives > active": {
    "1st": [
     "pysy\u00e4"
    ], 
    "2nd > inessive": [
     "pysyess\u00e4"
    ], 
    "2nd > instructive": [
     "pysyen"
    ], 
    "3rd > abessive": [
     "pysym\u00e4tt\u00e4"
    ], 
    "3rd > adessive": [
     "pysym\u00e4ll\u00e4"
    ], 
    "3rd > elative": [
     "pysym\u00e4st\u00e4"
    ], 
    "3rd > illative": [
     "pysym\u00e4\u00e4n"
    ], 
    "3rd > inessive": [
     "pysym\u00e4ss\u00e4"
    ], 
    "3rd > instructive": [
     "pysym\u00e4n"
    ], 
    "4th > nominative": [
     "pysyminen"
    ], 
    "4th > partitive": [
     "pysymist\u00e4"
    ], 
    "5th": [
     "pysym\u00e4isill\u00e4\u00e4n"
    ], 
    "long_1st": [
     "pysy\u00e4kseen"
    ]
   }, 
   "nominal_forms > infinitives > passive": {
    "1st": [
     "pysy\u00e4"
    ], 
    "2nd > inessive": [
     "pysytt\u00e4ess\u00e4"
    ], 
    "2nd > instructive": [
     "\u2014"
    ], 
    "3rd > abessive": [
     "\u2014"
    ], 
    "3rd > adessive": [
     "\u2014"
    ], 
    "3rd > elative": [
     "\u2014"
    ], 
    "3rd > illative": [
     "\u2014"
    ], 
    "3rd > inessive": [
     "\u2014"
    ], 
    "3rd > instructive": [
     "pysytt\u00e4m\u00e4n"
    ], 
    "4th > nominative": [
     "pysyminen"
    ], 
    "4th > partitive": [
     "pysymist\u00e4"
    ], 
    "5th": [
     "pysym\u00e4isill\u00e4\u00e4n"
    ], 
    "long_1st": [
     "pysy\u00e4kseen"
    ]
   }, 
   "nominal_forms > participles > active": {
    "agent": [
     "pysym\u00e4"
    ], 
    "negative": [
     "pysym\u00e4t\u00f6n"
    ], 
    "past": [
     "pysynyt"
    ], 
    "present": [
     "pysyv\u00e4"
    ]
   }, 
   "nominal_forms > participles > passive": {
    "agent": [
     "pysym\u00e4"
    ], 
    "negative": [
     "pysym\u00e4t\u00f6n"
    ], 
    "past": [
     "pysytty"
    ], 
    "present": [
     "pysytt\u00e4v\u00e4"
    ]
   }, 
   "past_tense > negative": {
    "1st_plur.": [
     "emme pysyneet"
    ], 
    "1st_sing.": [
     "en pysynyt"
    ], 
    "2nd_plur.": [
     "ette pysyneet"
    ], 
    "2nd_sing.": [
     "et pysynyt"
    ], 
    "3rd_plur.": [
     "eiv\u00e4t pysyneet"
    ], 
    "3rd_sing.": [
     "ei pysynyt"
    ], 
    "passive": [
     "ei pysytty"
    ]
   }, 
   "past_tense > positive": {
    "1st_plur.": [
     "pysyimme"
    ], 
    "1st_sing.": [
     "pysyin"
    ], 
    "2nd_plur.": [
     "pysyitte"
    ], 
    "2nd_sing.": [
     "pysyit"
    ], 
    "3rd_plur.": [
     "pysyiv\u00e4t"
    ], 
    "3rd_sing.": [
     "pysyi"
    ], 
    "passive": [
     "pysyttiin"
    ]
   }, 
   "pluperfect > negative": {
    "1st_plur.": [
     "emme olleet pysyneet"
    ], 
    "1st_sing.": [
     "en ollut pysynyt"
    ], 
    "2nd_plur.": [
     "ette olleet pysyneet"
    ], 
    "2nd_sing.": [
     "et ollut pysynyt"
    ], 
    "3rd_plur.": [
     "eiv\u00e4t olleet pysyneet"
    ], 
    "3rd_sing.": [
     "ei ollut pysynyt"
    ], 
    "passive": [
     "ei ollut pysytty"
    ]
   }, 
   "pluperfect > positive": {
    "1st_plur.": [
     "olimme pysyneet"
    ], 
    "1st_sing.": [
     "olin pysynyt"
    ], 
    "2nd_plur.": [
     "olitte pysyneet"
    ], 
    "2nd_sing.": [
     "olit pysynyt"
    ], 
    "3rd_plur.": [
     "olivat pysyneet"
    ], 
    "3rd_sing.": [
     "oli pysynyt"
    ], 
    "passive": [
     "oli pysytty"
    ]
   }, 
   "potential_mood > perfect > negative": {
    "1st_plur.": [
     "emme liene pysyneet"
    ], 
    "1st_sing.": [
     "en liene pysynyt"
    ], 
    "2nd_plur.": [
     "ette liene pysyneet"
    ], 
    "2nd_sing.": [
     "et liene pysynyt"
    ], 
    "3rd_plur.": [
     "eiv\u00e4t liene pysyneet"
    ], 
    "3rd_sing.": [
     "ei liene pysynyt"
    ], 
    "passive": [
     "ei liene pysytty"
    ]
   }, 
   "potential_mood > perfect > positive": {
    "1st_plur.": [
     "lienemme pysyneet"
    ], 
    "1st_sing.": [
     "lienen pysynyt"
    ], 
    "2nd_plur.": [
     "lienette pysyneet"
    ], 
    "2nd_sing.": [
     "lienet pysynyt"
    ], 
    "3rd_plur.": [
     "lienev\u00e4t pysyneet"
    ], 
    "3rd_sing.": [
     "lienee pysynyt"
    ], 
    "passive": [
     "lienee pysytty"
    ]
   }, 
   "potential_mood > present > negative": {
    "1st_plur.": [
     "emme pysyne"
    ], 
    "1st_sing.": [
     "en pysyne"
    ], 
    "2nd_plur.": [
     "ette pysyne"
    ], 
    "2nd_sing.": [
     "et pysyne"
    ], 
    "3rd_plur.": [
     "eiv\u00e4t pysyne"
    ], 
    "3rd_sing.": [
     "ei pysyne"
    ], 
    "passive": [
     "ei pysytt\u00e4ne"
    ]
   }, 
   "potential_mood > present > positive": {
    "1st_plur.": [
     "pysynemme"
    ], 
    "1st_sing.": [
     "pysynen"
    ], 
    "2nd_plur.": [
     "pysynette"
    ], 
    "2nd_sing.": [
     "pysynet"
    ], 
    "3rd_plur.": [
     "pysynev\u00e4t"
    ], 
    "3rd_sing.": [
     "pysynee"
    ], 
    "passive": [
     "pysytt\u00e4neen"
    ]
   }
  }, 
  "pyyt\u00e4\u00e4": {
   "conditional_mood > perfect > negative": {
    "1st_plur.": [
     "emme olisi pyyt\u00e4neet"
    ], 
    "1st_sing.": [
     "en olisi pyyt\u00e4nyt"
    ], 
    "2nd_plur.": [
     "ette olisi pyyt\u00e4neet"
    ], 
    "2nd_sing.": [
     "et olisi pyyt\u00e4nyt"
    ], 
    "3rd_plur.": [
     "eiv\u00e4t olisi pyyt\u00e4neet"
    ], 
    "3rd_sing.": [
     "ei olisi pyyt\u00e4nyt"
    ], 
    "passive": [
     "ei olisi pyydetty"
    ]
   }, 
   "conditional_mood > perfect > positive": {
    "1st_plur.": [
     "olisimme pyyt\u00e4neet"
    ], 
    "1st_sing.": [
     "olisin pyyt\u00e4nyt"
    ], 
    "2nd_plur.": [
     "olisitte pyyt\u00e4neet"
    ], 
    "2nd_sing.": [
     "olisit pyyt\u00e4nyt"
    ], 
    "3rd_plur.": [
     "olisivat pyyt\u00e4neet"
    ], 
    "3rd_sing.": [
     "olisi pyyt\u00e4nyt"
    ], 
    "passive": [
     "olisi pyydetty"
    ]
   }, 
   "conditional_mood > present > negative": {
    "1st_plur.": [
     "emme pyyt\u00e4isi"
    ], 
    "1st_sing.": [
     "en pyyt\u00e4isi"
    ], 
    "2nd_plur.": [
     "ette pyyt\u00e4isi"
    ], 
    "2nd_sing.": [
     "et pyyt\u00e4isi"
    ], 
    "3rd_plur.": [
     "eiv\u00e4t pyyt\u00e4isi"
    ], 
    "3rd_sing.": [
     "ei pyyt\u00e4isi"
    ], 
    "passive": [
     "ei pyydett\u00e4isi"
    ]
   }, 
   "conditional_mood > present > positive": {
    "1st_plur.": [
     "pyyt\u00e4isimme"
    ], 
    "1st_sing.": [
     "pyyt\u00e4isin"
    ], 
    "2nd_plur.": [
     "pyyt\u00e4isitte"
    ], 
    "2nd_sing.": [
     "pyyt\u00e4isit"
    ], 
    "3rd_plur.": [
     "pyyt\u00e4isiv\u00e4t"
    ], 
    "3rd_sing.": [
     "pyyt\u00e4isi"
    ], 
    "passive": [
     "pyydett\u00e4isiin"
    ]
   }, 
   "imperative_mood > perfect > negative": {
    "1st_plur.": [
     "\u00e4lk\u00e4\u00e4mme olko pyyt\u00e4neet"
    ], 
    "1st_sing.": [
     "\u2014"
    ], 
    "2nd_plur.": [
     "\u00e4lk\u00e4\u00e4 olko pyyt\u00e4neet"
    ], 
    "2nd_sing.": [
     "\u00e4l\u00e4 ole pyyt\u00e4nyt"
    ], 
    "3rd_plur.": [
     "\u00e4lk\u00f6\u00f6t olko pyyt\u00e4neet"
    ], 
    "3rd_sing.": [
     "\u00e4lk\u00f6\u00f6n olko pyyt\u00e4nyt"
    ], 
    "passive": [
     "\u00e4lk\u00f6\u00f6n olko pyydetty"
    ]
   }, 
   "imperative_mood > perfect > positive": {
    "1st_plur.": [
     "olkaamme pyyt\u00e4neet"
    ], 
    "1st_sing.": [
     "\u2014"
    ], 
    "2nd_plur.": [
     "olkaa pyyt\u00e4neet"
    ], 
    "2nd_sing.": [
     "ole pyyt\u00e4nyt"
    ], 
    "3rd_plur.": [
     "olkoot pyyt\u00e4neet"
    ], 
    "3rd_sing.": [
     "olkoon pyyt\u00e4nyt"
    ], 
    "passive": [
     "olkoon pyydetty"
    ]
   }, 
   "imperative_mood > present > negative": {
    "1st_plur.": [
     "\u00e4lk\u00e4\u00e4mme pyyt\u00e4k\u00f6"
    ], 
    "1st_sing.": [
     "\u2014"
    ], 
    "2nd_plur.": [
     "\u00e4lk\u00e4\u00e4 pyyt\u00e4k\u00f6"
    ], 
    "2nd_sing.": [
     "\u00e4l\u00e4 pyyd\u00e4"
    ], 
    "3rd_plur.": [
     "\u00e4lk\u00f6\u00f6t pyyt\u00e4k\u00f6"
    ], 
    "3rd_sing.": [
     "\u00e4lk\u00f6\u00f6n pyyt\u00e4k\u00f6"
    ], 
    "passive": [
     "\u00e4lk\u00f6\u00f6n pyydett\u00e4k\u00f6"
    ]
   }, 
   "imperative_mood > present > positive": {
    "1st_plur.": [
     "pyyt\u00e4k\u00e4\u00e4mme"
    ], 
    "1st_sing.": [
     "\u2014"
    ], 
    "2nd_plur.": [
     "pyyt\u00e4k\u00e4\u00e4"
    ], 
    "2nd_sing.": [
     "pyyd\u00e4"
    ], 
    "3rd_plur.": [
     "pyyt\u00e4k\u00f6\u00f6t"
    ], 
    "3rd_sing.": [
     "pyyt\u00e4k\u00f6\u00f6n"
    ], 
    "passive": [
     "pyydett\u00e4k\u00f6\u00f6n"
    ]
   }, 
   "indicative_mood > perfect > negative": {
    "1st_plur.": [
     "emme ole pyyt\u00e4neet"
    ], 
    "1st_sing.": [
     "en ole pyyt\u00e4nyt"
    ], 
    "2nd_plur.": [
     "ette ole pyyt\u00e4neet"
    ], 
    "2nd_sing.": [
     "et ole pyyt\u00e4nyt"
    ], 
    "3rd_plur.": [
     "eiv\u00e4t ole pyyt\u00e4neet"
    ], 
    "3rd_sing.": [
     "ei ole pyyt\u00e4nyt"
    ], 
    "passive": [
     "ei ole pyydetty"
    ]
   }, 
   "indicative_mood > perfect > positive": {
    "1st_plur.": [
     "olemme pyyt\u00e4neet"
    ], 
    "1st_sing.": [
     "olen pyyt\u00e4nyt"
    ], 
    "2nd_plur.": [
     "olette pyyt\u00e4neet"
    ], 
    "2nd_sing.": [
     "olet pyyt\u00e4nyt"
    ], 
    "3rd_plur.": [
     "ovat pyyt\u00e4neet"
    ], 
    "3rd_sing.": [
     "on pyyt\u00e4nyt"
    ], 
    "passive": [
     "on pyydetty"
    ]
   }, 
   "indicative_mood > present_tense > negative": {
    "1st_plur.": [
     "emme pyyd\u00e4"
    ], 
    "1st_sing.": [
     "en pyyd\u00e4"
    ], 
    "2nd_plur.": [
     "ette pyyd\u00e4"
    ], 
    "2nd_sing.": [
     "et pyyd\u00e4"
    ], 
    "3rd_plur.": [
     "eiv\u00e4t pyyd\u00e4"
    ], 
    "3rd_sing.": [
     "ei pyyd\u00e4"
    ], 
    "passive": [
     "ei pyydet\u00e4"
    ]
   }, 
   "indicative_mood > present_tense > positive": {
    "1st_plur.": [
     "pyyd\u00e4mme"
    ], 
    "1st_sing.": [
     "pyyd\u00e4n"
    ], 
    "2nd_plur.": [
     "pyyd\u00e4tte"
    ], 
    "2nd_sing.": [
     "pyyd\u00e4t"
    ], 
    "3rd_plur.": [
     "pyyt\u00e4v\u00e4t"
    ], 
    "3rd_sing.": [
     "pyyt\u00e4\u00e4"
    ], 
    "passive": [
     "pyydet\u00e4\u00e4n"
    ]
   }, 
   "nominal_forms > infinitives > active": {
    "1st": [
     "pyyt\u00e4\u00e4"
    ], 
    "2nd > inessive": [
     "pyyt\u00e4ess\u00e4"
    ], 
    "2nd > instructive": [
     "pyyt\u00e4en"
    ], 
    "3rd > abessive": [
     "pyyt\u00e4m\u00e4tt\u00e4"
    ], 
    "3rd > adessive": [
     "pyyt\u00e4m\u00e4ll\u00e4"
    ], 
    "3rd > elative": [
     "pyyt\u00e4m\u00e4st\u00e4"
    ], 
    "3rd > illative": [
     "pyyt\u00e4m\u00e4\u00e4n"
    ], 
    "3rd > inessive": [
     "pyyt\u00e4m\u00e4ss\u00e4"
    ], 
    "3rd > instructive": [
     "pyyt\u00e4m\u00e4n"
    ], 
    "4th > nominative": [
     "pyyt\u00e4minen"
    ], 
    "4th > partitive": [
     "pyyt\u00e4mist\u00e4"
    ], 
    "5th": [
     "pyyt\u00e4m\u00e4isill\u00e4\u00e4n"
    ], 
    "long_1st": [
     "pyyt\u00e4\u00e4kseen"
    ]
   }, 
   "nominal_forms > infinitives > passive": {
    "1st": [
     "pyyt\u00e4\u00e4"
    ], 
    "2nd > inessive": [
     "pyydett\u00e4ess\u00e4"
    ], 
    "2nd > instructive": [
     "\u2014"
    ], 
    "3rd > abessive": [
     "\u2014"
    ], 
    "3rd > adessive": [
     "\u2014"
    ], 
    "3rd > elative": [
     "\u2014"
    ], 
    "3rd > illative": [
     "\u2014"
    ], 
    "3rd > inessive": [
     "\u2014"
    ], 
    "3rd > instructive": [
     "pyydett\u00e4m\u00e4n"
    ], 
    "4th > nominative": [
     "pyyt\u00e4minen"
    ], 
    "4th > partitive": [
     "pyyt\u00e4mist\u00e4"
    ], 
    "5th": [
     "pyyt\u00e4m\u00e4isill\u00e4\u00e4n"
    ], 
    "long_1st": [
     "pyyt\u00e4\u00e4kseen"
    ]
   }, 
   "nominal_forms > participles > active": {
    "agent": [
     "pyyt\u00e4m\u00e4"
    ], 
    "negative": [
     "pyyt\u00e4m\u00e4t\u00f6n"
    ], 
    "past": [
     "pyyt\u00e4nyt"
    ], 
    "present": [
     "pyyt\u00e4v\u00e4"
    ]
   }, 
   "nominal_forms > participles > passive": {
    "agent": [
     "pyyt\u00e4m\u00e4"
    ], 
    "negative": [
     "pyyt\u00e4m\u00e4t\u00f6n"
    ], 
    "past": [
     "pyydetty"
    ], 
    "present": [
     "pyydett\u00e4v\u00e4"
    ]
   }, 
   "past_tense > negative": {
    "1st_plur.": [
     "emme pyyt\u00e4neet"
    ], 
    "1st_sing.": [
     "en pyyt\u00e4nyt"
    ], 
    "2nd_plur.": [
     "ette pyyt\u00e4neet"
    ], 
    "2nd_sing.": [
     "et pyyt\u00e4nyt"
    ], 
    "3rd_plur.": [
     "eiv\u00e4t pyyt\u00e4neet"
    ], 
    "3rd_sing.": [
     "ei pyyt\u00e4nyt"
    ], 
    "passive": [
     "ei pyydetty"
    ]
   }, 
   "past_tense > positive": {
    "1st_plur.": [
     "pyydimme"
    ], 
    "1st_sing.": [
     "pyydin"
    ], 
    "2nd_plur.": [
     "pyyditte"
    ], 
    "2nd_sing.": [
     "pyydit"
    ], 
    "3rd_plur.": [
     "pyytiv\u00e4t"
    ], 
    "3rd_sing.": [
     "pyyti"
    ], 
    "passive": [
     "pyydettiin"
    ]
   }, 
   "pluperfect > negative": {
    "1st_plur.": [
     "emme olleet pyyt\u00e4neet"
    ], 
    "1st_sing.": [
     "en ollut pyyt\u00e4nyt"
    ], 
    "2nd_plur.": [
     "ette olleet pyyt\u00e4neet"
    ], 
    "2nd_sing.": [
     "et ollut pyyt\u00e4nyt"
    ], 
    "3rd_plur.": [
     "eiv\u00e4t olleet pyyt\u00e4neet"
    ], 
    "3rd_sing.": [
     "ei ollut pyyt\u00e4nyt"
    ], 
    "passive": [
     "ei ollut pyydetty"
    ]
   }, 
   "pluperfect > positive": {
    "1st_plur.": [
     "olimme pyyt\u00e4neet"
    ], 
    "1st_sing.": [
     "olin pyyt\u00e4nyt"
    ], 
    "2nd_plur.": [
     "olitte pyyt\u00e4neet"
    ], 
    "2nd_sing.": [
     "olit pyyt\u00e4nyt"
    ], 
    "3rd_plur.": [
     "olivat pyyt\u00e4neet"
    ], 
    "3rd_sing.": [
     "oli pyyt\u00e4nyt"
    ], 
    "passive": [
     "oli pyydetty"
    ]
   }, 
   "potential_mood > perfect > negative": {
    "1st_plur.": [
     "emme liene pyyt\u00e4neet"
    ], 
    "1st_sing.": [
     "en liene pyyt\u00e4nyt"
    ], 
    "2nd_plur.": [
     "ette liene pyyt\u00e4neet"
    ], 
    "2nd_sing.": [
     "et liene pyyt\u00e4nyt"
    ], 
    "3rd_plur.": [
     "eiv\u00e4t liene pyyt\u00e4neet"
    ], 
    "3rd_sing.": [
     "ei liene pyyt\u00e4nyt"
    ], 
    "passive": [
     "ei liene pyydetty"
    ]
   }, 
   "potential_mood > perfect > positive": {
    "1st_plur.": [
     "lienemme pyyt\u00e4neet"
    ], 
    "1st_sing.": [
     "lienen pyyt\u00e4nyt"
    ], 
    "2nd_plur.": [
     "lienette pyyt\u00e4neet"
    ], 
    "2nd_sing.": [
     "lienet pyyt\u00e4nyt"
    ], 
    "3rd_plur.": [
     "lienev\u00e4t pyyt\u00e4neet"
    ], 
    "3rd_sing.": [
     "lienee pyyt\u00e4nyt"
    ], 
    "passive": [
     "lienee pyydetty"
    ]
   }, 
   "potential_mood > present > negative": {
    "1st_plur.": [
     "emme pyyt\u00e4ne"
    ], 
    "1st_sing.": [
     "en pyyt\u00e4ne"
    ], 
    "2nd_plur.": [
     "ette pyyt\u00e4ne"
    ], 
    "2nd_sing.": [
     "et pyyt\u00e4ne"
    ], 
    "3rd_plur.": [
     "eiv\u00e4t pyyt\u00e4ne"
    ], 
    "3rd_sing.": [
     "ei pyyt\u00e4ne"
    ], 
    "passive": [
     "ei pyydett\u00e4ne"
    ]
   }, 
   "potential_mood > present > positive": {
    "1st_plur.": [
     "pyyt\u00e4nemme"
    ], 
    "1st_sing.": [
     "pyyt\u00e4nen"
    ], 
    "2nd_plur.": [
     "pyyt\u00e4nette"
    ], 
    "2nd_sing.": [
     "pyyt\u00e4net"
    ], 
    "3rd_plur.": [
     "pyyt\u00e4nev\u00e4t"
    ], 
    "3rd_sing.": [
     "pyyt\u00e4nee"
    ], 
    "passive": [
     "pyydett\u00e4neen"
    ]
   }
  }, 
  "p\u00e4iv\u00e4": {
   "plural": {
    "abessive": [
     "p\u00e4ivitt\u00e4"
    ], 
    "ablative": [
     "p\u00e4ivilt\u00e4"
    ], 
    "accusative > gen.": [
     "p\u00e4iv\u00e4t"
    ], 
    "accusative > nom.": [
     "p\u00e4iv\u00e4t"
    ], 
    "adessive": [
     "p\u00e4ivill\u00e4"
    ], 
    "allative": [
     "p\u00e4iville"
    ], 
    "comitative": [
     "p\u00e4ivineen"
    ], 
    "elative": [
     "p\u00e4ivist\u00e4"
    ], 
    "essive": [
     "p\u00e4ivin\u00e4"
    ], 
    "genitive": [
     "p\u00e4ivien", 
     "p\u00e4iv\u00e4in"
    ], 
    "illative": [
     "p\u00e4iviin"
    ], 
    "inessive": [
     "p\u00e4iviss\u00e4"
    ], 
    "instructive": [
     "p\u00e4ivin"
    ], 
    "nominative": [
     "p\u00e4iv\u00e4t"
    ], 
    "partitive": [
     "p\u00e4ivi\u00e4"
    ], 
    "translative": [
     "p\u00e4iviksi"
    ]
   }, 
   "singular": {
    "abessive": [
     "p\u00e4iv\u00e4tt\u00e4"
    ], 
    "ablative": [
     "p\u00e4iv\u00e4lt\u00e4"
    ], 
    "accusative > gen.": [
     "p\u00e4iv\u00e4n"
    ], 
    "accusative > nom.": [
     "p\u00e4iv\u00e4"
    ], 
    "adessive": [
     "p\u00e4iv\u00e4ll\u00e4"
    ], 
    "allative": [
     "p\u00e4iv\u00e4lle"
    ], 
    "comitative": [
     "\u2014"
    ], 
    "elative": [
     "p\u00e4iv\u00e4st\u00e4"
    ], 
    "essive": [
     "p\u00e4iv\u00e4n\u00e4"
    ], 
    "genitive": [
     "p\u00e4iv\u00e4n"
    ], 
    "illative": [
     "p\u00e4iv\u00e4\u00e4n"
    ], 
    "inessive": [
     "p\u00e4iv\u00e4ss\u00e4"
    ], 
    "instructive": [
     "\u2014"
    ], 
    "nominative": [
     "p\u00e4iv\u00e4"
    ], 
    "partitive": [
     "p\u00e4iv\u00e4\u00e4"
    ], 
    "translative": [
     "p\u00e4iv\u00e4ksi"
    ]
   }
  }, 
  "raha": {
   "plural": {
    "abessive": [
     "rahoitta"
    ], 
    "ablative": [
     "rahoilta"
    ], 
    "accusative > gen.": [
     "rahat"
    ], 
    "accusative > nom.": [
     "rahat"
    ], 
    "adessive": [
     "rahoilla"
    ], 
    "allative": [
     "rahoille"
    ], 
    "comitative": [
     "rahoineen"
    ], 
    "elative": [
     "rahoista"
    ], 
    "essive": [
     "rahoina"
    ], 
    "genitive": [
     "rahojen", 
     "rahain"
    ], 
    "illative": [
     "rahoihin"
    ], 
    "inessive": [
     "rahoissa"
    ], 
    "instructive": [
     "rahoin"
    ], 
    "nominative": [
     "rahat"
    ], 
    "partitive": [
     "rahoja"
    ], 
    "translative": [
     "rahoiksi"
    ]
   }, 
   "singular": {
    "abessive": [
     "rahatta"
    ], 
    "ablative": [
     "rahalta"
    ], 
    "accusative > gen.": [
     "rahan"
    ], 
    "accusative > nom.": [
     "raha"
    ], 
    "adessive": [
     "rahalla"
    ], 
    "allative": [
     "rahalle"
    ], 
    "comitative": [
     "\u2014"
    ], 
    "elative": [
     "rahasta"
    ], 
    "essive": [
     "rahana"
    ], 
    "genitive": [
     "rahan"
    ], 
    "illative": [
     "rahaan"
    ], 
    "inessive": [
     "rahassa"
    ], 
    "instructive": [
     "\u2014"
    ], 
    "nominative": [
     "raha"
    ], 
    "partitive": [
     "rahaa"
    ], 
    "translative": [
     "rahaksi"
    ]
   }
  }, 
  "rakas": {
   "plural": {
    "abessive": [
     "rakkaitta"
    ], 
    "ablative": [
     "rakkailta"
    ], 
    "accusative > gen.": [
     "rakkaat"
    ], 
    "accusative > nom.": [
     "rakkaat"
    ], 
    "adessive": [
     "rakkailla"
    ], 
    "allative": [
     "rakkaille"
    ], 
    "comitative": [
     "rakkaine"
    ], 
    "elative": [
     "rakkaista"
    ], 
    "essive": [
     "rakkaina"
    ], 
    "genitive": [
     "rakkaiden", 
     "rakkaitten"
    ], 
    "illative": [
     "rakkaisiin", 
     "rakkaihin"
    ], 
    "inessive": [
     "rakkaissa"
    ], 
    "instructive": [
     "rakkain"
    ], 
    "nominative": [
     "rakkaat"
    ], 
    "partitive": [
     "rakkaita"
    ], 
    "translative": [
     "rakkaiksi"
    ]
   }, 
   "singular": {
    "abessive": [
     "rakkaatta"
    ], 
    "ablative": [
     "rakkaalta"
    ], 
    "accusative > gen.": [
     "rakkaan"
    ], 
    "accusative > nom.": [
     "rakas"
    ], 
    "adessive": [
     "rakkaalla"
    ], 
    "allative": [
     "rakkaalle"
    ], 
    "comitative": [
     "\u2014"
    ], 
    "elative": [
     "rakkaasta"
    ], 
    "essive": [
     "rakkaana"
    ], 
    "genitive": [
     "rakkaan"
    ], 
    "illative": [
     "rakkaaseen"
    ], 
    "inessive": [
     "rakkaassa"
    ], 
    "instructive": [
     "\u2014"
    ], 
    "nominative": [
     "rakas"
    ], 
    "partitive": [
     "rakasta"
    ], 
    "translative": [
     "rakkaaksi"
    ]
   }
  }, 
  "rakastaa": {
   "conditional_mood > perfect > negative": {
    "1st_plur.": [
     "emme olisi rakastaneet"
    ], 
    "1st_sing.": [
     "en olisi rakastanut"
    ], 
    "2nd_plur.": [
     "ette olisi rakastaneet"
    ], 
    "2nd_sing.": [
     "et olisi rakastanut"
    ], 
    "3rd_plur.": [
     "eiv\u00e4t olisi rakastaneet"
    ], 
    "3rd_sing.": [
     "ei olisi rakastanut"
    ], 
    "passive": [
     "ei olisi rakastettu"
    ]
   }, 
   "conditional_mood > perfect > positive": {
    "1st_plur.": [
     "olisimme rakastaneet"
    ], 
    "1st_sing.": [
     "olisin rakastanut"
    ], 
    "2nd_plur.": [
     "olisitte rakastaneet"
    ], 
    "2nd_sing.": [
     "olisit rakastanut"
    ], 
    "3rd_plur.": [
     "olisivat rakastaneet"
    ], 
    "3rd_sing.": [
     "olisi rakastanut"
    ], 
    "passive": [
     "olisi rakastettu"
    ]
   }, 
   "conditional_mood > present > negative": {
    "1st_plur.": [
     "emme rakastaisi"
    ], 
    "1st_sing.": [
     "en rakastaisi"
    ], 
    "2nd_plur.": [
     "ette rakastaisi"
    ], 
    "2nd_sing.": [
     "et rakastaisi"
    ], 
    "3rd_plur.": [
     "eiv\u00e4t rakastaisi"
    ], 
    "3rd_sing.": [
     "ei rakastaisi"
    ], 
    "passive": [
     "ei rakastettaisi"
    ]
   }, 
   "conditional_mood > present > positive": {
    "1st_plur.": [
     "rakastaisimme"
    ], 
    "1st_sing.": [
     "rakastaisin"
    ], 
    "2nd_plur.": [
     "rakastaisitte"
    ], 
    "2nd_sing.": [
     "rakastaisit"
    ], 
    "3rd_plur.": [
     "rakastaisivat"
    ], 
    "3rd_sing.": [
     "rakastaisi"
    ], 
    "passive": [
     "rakastettaisiin"
    ]
   }, 
   "imperative_mood > perfect > negative": {
    "1st_plur.": [
     "\u00e4lk\u00e4\u00e4mme olko rakastaneet"
    ], 
    "1st_sing.": [
     "\u2014"
    ], 
    "2nd_plur.": [
     "\u00e4lk\u00e4\u00e4 olko rakastaneet"
    ], 
    "2nd_sing.": [
     "\u00e4l\u00e4 ole rakastanut"
    ], 
    "3rd_plur.": [
     "\u00e4lk\u00f6\u00f6t olko rakastaneet"
    ], 
    "3rd_sing.": [
     "\u00e4lk\u00f6\u00f6n olko rakastanut"
    ], 
    "passive": [
     "\u00e4lk\u00f6\u00f6n olko rakastettu"
    ]
   }, 
   "imperative_mood > perfect > positive": {
    "1st_plur.": [
     "olkaamme rakastaneet"
    ], 
    "1st_sing.": [
     "\u2014"
    ], 
    "2nd_plur.": [
     "olkaa rakastaneet"
    ], 
    "2nd_sing.": [
     "ole rakastanut"
    ], 
    "3rd_plur.": [
     "olkoot rakastaneet"
    ], 
    "3rd_sing.": [
     "olkoon rakastanut"
    ], 
    "passive": [
     "olkoon rakastettu"
    ]
   }, 
   "imperative_mood > present > negative": {
    "1st_plur.": [
     "\u00e4lk\u00e4\u00e4mme rakastako"
    ], 
    "1st_sing.": [
     "\u2014"
    ], 
    "2nd_plur.": [
     "\u00e4lk\u00e4\u00e4 rakastako"
    ], 
    "2nd_sing.": [
     "\u00e4l\u00e4 rakasta"
    ], 
    "3rd_plur.": [
     "\u00e4lk\u00f6\u00f6t rakastako"
    ], 
    "3rd_sing.": [
     "\u00e4lk\u00f6\u00f6n rakastako"
    ], 
    "passive": [
     "\u00e4lk\u00f6\u00f6n rakastettako"
    ]
   }, 
   "imperative_mood > present > positive": {
    "1st_plur.": [
     "rakastakaamme"
    ], 
    "1st_sing.": [
     "\u2014"
    ], 
    "2nd_plur.": [
     "rakastakaa"
    ], 
    "2nd_sing.": [
     "rakasta"
    ], 
    "3rd_plur.": [
     "rakastakoot"
    ], 
    "3rd_sing.": [
     "rakastakoon"
    ], 
    "passive": [
     "rakastettakoon"
    ]
   }, 
   "indicative_mood > perfect > negative": {
    "1st_plur.": [
     "emme ole rakastaneet"
    ], 
    "1st_sing.": [
     "en ole rakastanut"
    ], 
    "2nd_plur.": [
     "ette ole rakastaneet"
    ], 
    "2nd_sing.": [
     "et ole rakastanut"
    ], 
    "3rd_plur.": [
     "eiv\u00e4t ole rakastaneet"
    ], 
    "3rd_sing.": [
     "ei ole rakastanut"
    ], 
    "passive": [
     "ei ole rakastettu"
    ]
   }, 
   "indicative_mood > perfect > positive": {
    "1st_plur.": [
     "olemme rakastaneet"
    ], 
    "1st_sing.": [
     "olen rakastanut"
    ], 
    "2nd_plur.": [
     "olette rakastaneet"
    ], 
    "2nd_sing.": [
     "olet rakastanut"
    ], 
    "3rd_plur.": [
     "ovat rakastaneet"
    ], 
    "3rd_sing.": [
     "on rakastanut"
    ], 
    "passive": [
     "on rakastettu"
    ]
   }, 
   "indicative_mood > present_tense > negative": {
    "1st_plur.": [
     "emme rakasta"
    ], 
    "1st_sing.": [
     "en rakasta"
    ], 
    "2nd_plur.": [
     "ette rakasta"
    ], 
    "2nd_sing.": [
     "et rakasta"
    ], 
    "3rd_plur.": [
     "eiv\u00e4t rakasta"
    ], 
    "3rd_sing.": [
     "ei rakasta"
    ], 
    "passive": [
     "ei rakasteta"
    ]
   }, 
   "indicative_mood > present_tense > positive": {
    "1st_plur.": [
     "rakastamme"
    ], 
    "1st_sing.": [
     "rakastan"
    ], 
    "2nd_plur.": [
     "rakastatte"
    ], 
    "2nd_sing.": [
     "rakastat"
    ], 
    "3rd_plur.": [
     "rakastavat"
    ], 
    "3rd_sing.": [
     "rakastaa"
    ], 
    "passive": [
     "rakastetaan"
    ]
   }, 
   "nominal_forms > infinitives > active": {
    "1st": [
     "rakastaa"
    ], 
    "2nd > inessive": [
     "rakastaessa"
    ], 
    "2nd > instructive": [
     "rakastaen"
    ], 
    "3rd > abessive": [
     "rakastamatta"
    ], 
    "3rd > adessive": [
     "rakastamalla"
    ], 
    "3rd > elative": [
     "rakastamasta"
    ], 
    "3rd > illative": [
     "rakastamaan"
    ], 
    "3rd > inessive": [
     "rakastamassa"
    ], 
    "3rd > instructive": [
     "rakastaman"
    ], 
    "4th > nominative": [
     "rakastaminen"
    ], 
    "4th > partitive": [
     "rakastamista"
    ], 
    "5th": [
     "rakastamaisillaan"
    ], 
    "long_1st": [
     "rakastaakseen"
    ]
   }, 
   "nominal_forms > infinitives > passive": {
    "1st": [
     "rakastaa"
    ], 
    "2nd > inessive": [
     "rakastettaessa"
    ], 
    "2nd > instructive": [
     "\u2014"
    ], 
    "3rd > abessive": [
     "\u2014"
    ], 
    "3rd > adessive": [
     "\u2014"
    ], 
    "3rd > elative": [
     "\u2014"
    ], 
    "3rd > illative": [
     "\u2014"
    ], 
    "3rd > inessive": [
     "\u2014"
    ], 
    "3rd > instructive": [
     "rakastettaman"
    ], 
    "4th > nominative": [
     "rakastaminen"
    ], 
    "4th > partitive": [
     "rakastamista"
    ], 
    "5th": [
     "rakastamaisillaan"
    ], 
    "long_1st": [
     "rakastaakseen"
    ]
   }, 
   "nominal_forms > participles > active": {
    "agent": [
     "rakastama"
    ], 
    "negative": [
     "rakastamaton"
    ], 
    "past": [
     "rakastanut"
    ], 
    "present": [
     "rakastava"
    ]
   }, 
   "nominal_forms > participles > passive": {
    "agent": [
     "rakastama"
    ], 
    "negative": [
     "rakastamaton"
    ], 
    "past": [
     "rakastettu"
    ], 
    "present": [
     "rakastettava"
    ]
   }, 
   "past_tense > negative": {
    "1st_plur.": [
     "emme rakastaneet"
    ], 
    "1st_sing.": [
     "en rakastanut"
    ], 
    "2nd_plur.": [
     "ette rakastaneet"
    ], 
    "2nd_sing.": [
     "et rakastanut"
    ], 
    "3rd_plur.": [
     "eiv\u00e4t rakastaneet"
    ], 
    "3rd_sing.": [
     "ei rakastanut"
    ], 
    "passive": [
     "ei rakastettu"
    ]
   }, 
   "past_tense > positive": {
    "1st_plur.": [
     "rakastimme"
    ], 
    "1st_sing.": [
     "rakastin"
    ], 
    "2nd_plur.": [
     "rakastitte"
    ], 
    "2nd_sing.": [
     "rakastit"
    ], 
    "3rd_plur.": [
     "rakastivat"
    ], 
    "3rd_sing.": [
     "rakasti"
    ], 
    "passive": [
     "rakastettiin"
    ]
   }, 
   "pluperfect > negative": {
    "1st_plur.": [
     "emme olleet rakastaneet"
    ], 
    "1st_sing.": [
     "en ollut rakastanut"
    ], 
    "2nd_plur.": [
     "ette olleet rakastaneet"
    ], 
    "2nd_sing.": [
     "et ollut rakastanut"
    ], 
    "3rd_plur.": [
     "eiv\u00e4t olleet rakastaneet"
    ], 
    "3rd_sing.": [
     "ei ollut rakastanut"
    ], 
    "passive": [
     "ei ollut rakastettu"
    ]
   }, 
   "pluperfect > positive": {
    "1st_plur.": [
     "olimme rakastaneet"
    ], 
    "1st_sing.": [
     "olin rakastanut"
    ], 
    "2nd_plur.": [
     "olitte rakastaneet"
    ], 
    "2nd_sing.": [
     "olit rakastanut"
    ], 
    "3rd_plur.": [
     "olivat rakastaneet"
    ], 
    "3rd_sing.": [
     "oli rakastanut"
    ], 
    "passive": [
     "oli rakastettu"
    ]
   }, 
   "potential_mood > perfect > negative": {
    "1st_plur.": [
     "emme liene rakastaneet"
    ], 
    "1st_sing.": [
     "en liene rakastanut"
    ], 
    "2nd_plur.": [
     "ette liene rakastaneet"
    ], 
    "2nd_sing.": [
     "et liene rakastanut"
    ], 
    "3rd_plur.": [
     "eiv\u00e4t liene rakastaneet"
    ], 
    "3rd_sing.": [
     "ei liene rakastanut"
    ], 
    "passive": [
     "ei liene rakastettu"
    ]
   }, 
   "potential_mood > perfect > positive": {
    "1st_plur.": [
     "lienemme rakastaneet"
    ], 
    "1st_sing.": [
     "lienen rakastanut"
    ], 
    "2nd_plur.": [
     "lienette rakastaneet"
    ], 
    "2nd_sing.": [
     "lienet rakastanut"
    ], 
    "3rd_plur.": [
     "lienev\u00e4t rakastaneet"
    ], 
    "3rd_sing.": [
     "lienee rakastanut"
    ], 
    "passive": [
     "lienee rakastettu"
    ]
   }, 
   "potential_mood > present > negative": {
    "1st_plur.": [
     "emme rakastane"
    ], 
    "1st_sing.": [
     "en rakastane"
    ], 
    "2nd_plur.": [
     "ette rakastane"
    ], 
    "2nd_sing.": [
     "et rakastane"
    ], 
    "3rd_plur.": [
     "eiv\u00e4t rakastane"
    ], 
    "3rd_sing.": [
     "ei rakastane"
    ], 
    "passive": [
     "ei rakastettane"
    ]
   }, 
   "potential_mood > present > positive": {
    "1st_plur.": [
     "rakastanemme"
    ], 
    "1st_sing.": [
     "rakastanen"
    ], 
    "2nd_plur.": [
     "rakastanette"
    ], 
    "2nd_sing.": [
     "rakastanet"
    ], 
    "3rd_plur.": [
     "rakastanevat"
    ], 
    "3rd_sing.": [
     "rakastanee"
    ], 
    "passive": [
     "rakastettaneen"
    ]
   }
  }, 
  "riitt\u00e4\u00e4": {
   "conditional_mood > perfect > negative": {
    "1st_plur.": [
     "emme olisi riitt\u00e4neet"
    ], 
    "1st_sing.": [
     "en olisi riitt\u00e4nyt"
    ], 
    "2nd_plur.": [
     "ette olisi riitt\u00e4neet"
    ], 
    "2nd_sing.": [
     "et olisi riitt\u00e4nyt"
    ], 
    "3rd_plur.": [
     "eiv\u00e4t olisi riitt\u00e4neet"
    ], 
    "3rd_sing.": [
     "ei olisi riitt\u00e4nyt"
    ], 
    "passive": [
     "ei olisi riitetty"
    ]
   }, 
   "conditional_mood > perfect > positive": {
    "1st_plur.": [
     "olisimme riitt\u00e4neet"
    ], 
    "1st_sing.": [
     "olisin riitt\u00e4nyt"
    ], 
    "2nd_plur.": [
     "olisitte riitt\u00e4neet"
    ], 
    "2nd_sing.": [
     "olisit riitt\u00e4nyt"
    ], 
    "3rd_plur.": [
     "olisivat riitt\u00e4neet"
    ], 
    "3rd_sing.": [
     "olisi riitt\u00e4nyt"
    ], 
    "passive": [
     "olisi riitetty"
    ]
   }, 
   "conditional_mood > present > negative": {
    "1st_plur.": [
     "emme riitt\u00e4isi"
    ], 
    "1st_sing.": [
     "en riitt\u00e4isi"
    ], 
    "2nd_plur.": [
     "ette riitt\u00e4isi"
    ], 
    "2nd_sing.": [
     "et riitt\u00e4isi"
    ], 
    "3rd_plur.": [
     "eiv\u00e4t riitt\u00e4isi"
    ], 
    "3rd_sing.": [
     "ei riitt\u00e4isi"
    ], 
    "passive": [
     "ei riitett\u00e4isi"
    ]
   }, 
   "conditional_mood > present > positive": {
    "1st_plur.": [
     "riitt\u00e4isimme"
    ], 
    "1st_sing.": [
     "riitt\u00e4isin"
    ], 
    "2nd_plur.": [
     "riitt\u00e4isitte"
    ], 
    "2nd_sing.": [
     "riitt\u00e4isit"
    ], 
    "3rd_plur.": [
     "riitt\u00e4isiv\u00e4t"
    ], 
    "3rd_sing.": [
     "riitt\u00e4isi"
    ], 
    "passive": [
     "riitett\u00e4isiin"
    ]
   }, 
   "imperative_mood > perfect > negative": {
    "1st_plur.": [
     "\u00e4lk\u00e4\u00e4mme olko riitt\u00e4neet"
    ], 
    "1st_sing.": [
     "\u2014"
    ], 
    "2nd_plur.": [
     "\u00e4lk\u00e4\u00e4 olko riitt\u00e4neet"
    ], 
    "2nd_sing.": [
     "\u00e4l\u00e4 ole riitt\u00e4nyt"
    ], 
    "3rd_plur.": [
     "\u00e4lk\u00f6\u00f6t olko riitt\u00e4neet"
    ], 
    "3rd_sing.": [
     "\u00e4lk\u00f6\u00f6n olko riitt\u00e4nyt"
    ], 
    "passive": [
     "\u00e4lk\u00f6\u00f6n olko riitetty"
    ]
   }, 
   "imperative_mood > perfect > positive": {
    "1st_plur.": [
     "olkaamme riitt\u00e4neet"
    ], 
    "1st_sing.": [
     "\u2014"
    ], 
    "2nd_plur.": [
     "olkaa riitt\u00e4neet"
    ], 
    "2nd_sing.": [
     "ole riitt\u00e4nyt"
    ], 
    "3rd_plur.": [
     "olkoot riitt\u00e4neet"
    ], 
    "3rd_sing.": [
     "olkoon riitt\u00e4nyt"
    ], 
    "passive": [
     "olkoon riitetty"
    ]
   }, 
   "imperative_mood > present > negative": {
    "1st_plur.": [
     "\u00e4lk\u00e4\u00e4mme riitt\u00e4k\u00f6"
    ], 
    "1st_sing.": [
     "\u2014"
    ], 
    "2nd_plur.": [
     "\u00e4lk\u00e4\u00e4 riitt\u00e4k\u00f6"
    ], 
    "2nd_sing.": [
     "\u00e4l\u00e4 riit\u00e4"
    ], 
    "3rd_plur.": [
     "\u00e4lk\u00f6\u00f6t riitt\u00e4k\u00f6"
    ], 
    "3rd_sing.": [
     "\u00e4lk\u00f6\u00f6n riitt\u00e4k\u00f6"
    ], 
    "passive": [
     "\u00e4lk\u00f6\u00f6n riitett\u00e4k\u00f6"
    ]
   }, 
   "imperative_mood > present > positive": {
    "1st_plur.": [
     "riitt\u00e4k\u00e4\u00e4mme"
    ], 
    "1st_sing.": [
     "\u2014"
    ], 
    "2nd_plur.": [
     "riitt\u00e4k\u00e4\u00e4"
    ], 
    "2nd_sing.": [
     "riit\u00e4"
    ], 
    "3rd_plur.": [
     "riitt\u00e4k\u00f6\u00f6t"
    ], 
    "3rd_sing.": [
     "riitt\u00e4k\u00f6\u00f6n"
    ], 
    "passive": [
     "riitett\u00e4k\u00f6\u00f6n"
    ]
   }, 
   "indicative_mood > perfect > negative": {
    "1st_plur.": [
     "emme ole riitt\u00e4neet"
    ], 
    "1st_sing.": [
     "en ole riitt\u00e4nyt"
    ], 
    "2nd_plur.": [
     "ette ole riitt\u00e4neet"
    ], 
    "2nd_sing.": [
     "et ole riitt\u00e4nyt"
    ], 
    "3rd_plur.": [
     "eiv\u00e4t ole riitt\u00e4neet"
    ], 
    "3rd_sing.": [
     "ei ole riitt\u00e4nyt"
    ], 
    "passive": [
     "ei ole riitetty"
    ]
   }, 
   "indicative_mood > perfect > positive": {
    "1st_plur.": [
     "olemme riitt\u00e4neet"
    ], 
    "1st_sing.": [
     "olen riitt\u00e4nyt"
    ], 
    "2nd_plur.": [
     "olette riitt\u00e4neet"
    ], 
    "2nd_sing.": [
     "olet riitt\u00e4nyt"
    ], 
    "3rd_plur.": [
     "ovat riitt\u00e4neet"
    ], 
    "3rd_sing.": [
     "on riitt\u00e4nyt"
    ], 
    "passive": [
     "on riitetty"
    ]
   }, 
   "indicative_mood > present_tense > negative": {
    "1st_plur.": [
     "emme riit\u00e4"
    ], 
    "1st_sing.": [
     "en riit\u00e4"
    ], 
    "2nd_plur.": [
     "ette riit\u00e4"
    ], 
    "2nd_sing.": [
     "et riit\u00e4"
    ], 
    "3rd_plur.": [
     "eiv\u00e4t riit\u00e4"
    ], 
    "3rd_sing.": [
     "ei riit\u00e4"
    ], 
    "passive": [
     "ei riitet\u00e4"
    ]
   }, 
   "indicative_mood > present_tense > positive": {
    "1st_plur.": [
     "riit\u00e4mme"
    ], 
    "1st_sing.": [
     "riit\u00e4n"
    ], 
    "2nd_plur.": [
     "riit\u00e4tte"
    ], 
    "2nd_sing.": [
     "riit\u00e4t"
    ], 
    "3rd_plur.": [
     "riitt\u00e4v\u00e4t"
    ], 
    "3rd_sing.": [
     "riitt\u00e4\u00e4"
    ], 
    "passive": [
     "riitet\u00e4\u00e4n"
    ]
   }, 
   "nominal_forms > infinitives > active": {
    "1st": [
     "riitt\u00e4\u00e4"
    ], 
    "2nd > inessive": [
     "riitt\u00e4ess\u00e4"
    ], 
    "2nd > instructive": [
     "riitt\u00e4en"
    ], 
    "3rd > abessive": [
     "riitt\u00e4m\u00e4tt\u00e4"
    ], 
    "3rd > adessive": [
     "riitt\u00e4m\u00e4ll\u00e4"
    ], 
    "3rd > elative": [
     "riitt\u00e4m\u00e4st\u00e4"
    ], 
    "3rd > illative": [
     "riitt\u00e4m\u00e4\u00e4n"
    ], 
    "3rd > inessive": [
     "riitt\u00e4m\u00e4ss\u00e4"
    ], 
    "3rd > instructive": [
     "riitt\u00e4m\u00e4n"
    ], 
    "4th > nominative": [
     "riitt\u00e4minen"
    ], 
    "4th > partitive": [
     "riitt\u00e4mist\u00e4"
    ], 
    "5th": [
     "riitt\u00e4m\u00e4isill\u00e4\u00e4n"
    ], 
    "long_1st": [
     "riitt\u00e4\u00e4kseen"
    ]
   }, 
   "nominal_forms > infinitives > passive": {
    "1st": [
     "riitt\u00e4\u00e4"
    ], 
    "2nd > inessive": [
     "riitett\u00e4ess\u00e4"
    ], 
    "2nd > instructive": [
     "\u2014"
    ], 
    "3rd > abessive": [
     "\u2014"
    ], 
    "3rd > adessive": [
     "\u2014"
    ], 
    "3rd > elative": [
     "\u2014"
    ], 
    "3rd > illative": [
     "\u2014"
    ], 
    "3rd > inessive": [
     "\u2014"
    ], 
    "3rd > instructive": [
     "riitett\u00e4m\u00e4n"
    ], 
    "4th > nominative": [
     "riitt\u00e4minen"
    ], 
    "4th > partitive": [
     "riitt\u00e4mist\u00e4"
    ], 
    "5th": [
     "riitt\u00e4m\u00e4isill\u00e4\u00e4n"
    ], 
    "long_1st": [
     "riitt\u00e4\u00e4kseen"
    ]
   }, 
   "nominal_forms > participles > active": {
    "agent": [
     "riitt\u00e4m\u00e4"
    ], 
    "negative": [
     "riitt\u00e4m\u00e4t\u00f6n"
    ], 
    "past": [
     "riitt\u00e4nyt"
    ], 
    "present": [
     "riitt\u00e4v\u00e4"
    ]
   }, 
   "nominal_forms > participles > passive": {
    "agent": [
     "riitt\u00e4m\u00e4"
    ], 
    "negative": [
     "riitt\u00e4m\u00e4t\u00f6n"
    ], 
    "past": [
     "riitetty"
    ], 
    "present": [
     "riitett\u00e4v\u00e4"
    ]
   }, 
   "past_tense > negative": {
    "1st_plur.": [
     "emme riitt\u00e4neet"
    ], 
    "1st_sing.": [
     "en riitt\u00e4nyt"
    ], 
    "2nd_plur.": [
     "ette riitt\u00e4neet"
    ], 
    "2nd_sing.": [
     "et riitt\u00e4nyt"
    ], 
    "3rd_plur.": [
     "eiv\u00e4t riitt\u00e4neet"
    ], 
    "3rd_sing.": [
     "ei riitt\u00e4nyt"
    ], 
    "passive": [
     "ei riitetty"
    ]
   }, 
   "past_tense > positive": {
    "1st_plur.": [
     "riitimme"
    ], 
    "1st_sing.": [
     "riitin"
    ], 
    "2nd_plur.": [
     "riititte"
    ], 
    "2nd_sing.": [
     "riitit"
    ], 
    "3rd_plur.": [
     "riittiv\u00e4t"
    ], 
    "3rd_sing.": [
     "riitti"
    ], 
    "passive": [
     "riitettiin"
    ]
   }, 
   "pluperfect > negative": {
    "1st_plur.": [
     "emme olleet riitt\u00e4neet"
    ], 
    "1st_sing.": [
     "en ollut riitt\u00e4nyt"
    ], 
    "2nd_plur.": [
     "ette olleet riitt\u00e4neet"
    ], 
    "2nd_sing.": [
     "et ollut riitt\u00e4nyt"
    ], 
    "3rd_plur.": [
     "eiv\u00e4t olleet riitt\u00e4neet"
    ], 
    "3rd_sing.": [
     "ei ollut riitt\u00e4nyt"
    ], 
    "passive": [
     "ei ollut riitetty"
    ]
   }, 
   "pluperfect > positive": {
    "1st_plur.": [
     "olimme riitt\u00e4neet"
    ], 
    "1st_sing.": [
     "olin riitt\u00e4nyt"
    ], 
    "2nd_plur.": [
     "olitte riitt\u00e4neet"
    ], 
    "2nd_sing.": [
     "olit riitt\u00e4nyt"
    ], 
    "3rd_plur.": [
     "olivat riitt\u00e4neet"
    ], 
    "3rd_sing.": [
     "oli riitt\u00e4nyt"
    ], 
    "passive": [
     "oli riitetty"
    ]
   }, 
   "potential_mood > perfect > negative": {
    "1st_plur.": [
     "emme liene riitt\u00e4neet"
    ], 
    "1st_sing.": [
     "en liene riitt\u00e4nyt"
    ], 
    "2nd_plur.": [
     "ette liene riitt\u00e4neet"
    ], 
    "2nd_sing.": [
     "et liene riitt\u00e4nyt"
    ], 
    "3rd_plur.": [
     "eiv\u00e4t liene riitt\u00e4neet"
    ], 
    "3rd_sing.": [
     "ei liene riitt\u00e4nyt"
    ], 
    "passive": [
     "ei liene riitetty"
    ]
   }, 
   "potential_mood > perfect > positive": {
    "1st_plur.": [
     "lienemme riitt\u00e4neet"
    ], 
    "1st_sing.": [
     "lienen riitt\u00e4nyt"
    ], 
    "2nd_plur.": [
     "lienette riitt\u00e4neet"
    ], 
    "2nd_sing.": [
     "lienet riitt\u00e4nyt"
    ], 
    "3rd_plur.": [
     "lienev\u00e4t riitt\u00e4neet"
    ], 
    "3rd_sing.": [
     "lienee riitt\u00e4nyt"
    ], 
    "passive": [
     "lienee riitetty"
    ]
   }, 
   "potential_mood > present > negative": {
    "1st_plur.": [
     "emme riitt\u00e4ne"
    ], 
    "1st_sing.": [
     "en riitt\u00e4ne"
    ], 
    "2nd_plur.": [
     "ette riitt\u00e4ne"
    ], 
    "2nd_sing.": [
     "et riitt\u00e4ne"
    ], 
    "3rd_plur.": [
     "eiv\u00e4t riitt\u00e4ne"
    ], 
    "3rd_sing.": [
     "ei riitt\u00e4ne"
    ], 
    "passive": [
     "ei riitett\u00e4ne"
    ]
   }, 
   "potential_mood > present > positive": {
    "1st_plur.": [
     "riitt\u00e4nemme"
    ], 
    "1st_sing.": [
     "riitt\u00e4nen"
    ], 
    "2nd_plur.": [
     "riitt\u00e4nette"
    ], 
    "2nd_sing.": [
     "riitt\u00e4net"
    ], 
    "3rd_plur.": [
     "riitt\u00e4nev\u00e4t"
    ], 
    "3rd_sing.": [
     "riitt\u00e4nee"
    ], 
    "passive": [
     "riitett\u00e4neen"
    ]
   }
  }, 
  "rouva": {
   "plural": {
    "abessive": [
     "rouvitta"
    ], 
    "ablative": [
     "rouvilta"
    ], 
    "accusative > gen.": [
     "rouvat"
    ], 
    "accusative > nom.": [
     "rouvat"
    ], 
    "adessive": [
     "rouvilla"
    ], 
    "allative": [
     "rouville"
    ], 
    "comitative": [
     "rouvineen"
    ], 
    "elative": [
     "rouvista"
    ], 
    "essive": [
     "rouvina"
    ], 
    "genitive": [
     "rouvien", 
     "rouvain"
    ], 
    "illative": [
     "rouviin"
    ], 
    "inessive": [
     "rouvissa"
    ], 
    "instructive": [
     "rouvin"
    ], 
    "nominative": [
     "rouvat"
    ], 
    "partitive": [
     "rouvia"
    ], 
    "translative": [
     "rouviksi"
    ]
   }, 
   "singular": {
    "abessive": [
     "rouvatta"
    ], 
    "ablative": [
     "rouvalta"
    ], 
    "accusative > gen.": [
     "rouvan"
    ], 
    "accusative > nom.": [
     "rouva"
    ], 
    "adessive": [
     "rouvalla"
    ], 
    "allative": [
     "rouvalle"
    ], 
    "comitative": [
     "\u2014"
    ], 
    "elative": [
     "rouvasta"
    ], 
    "essive": [
     "rouvana"
    ], 
    "genitive": [
     "rouvan"
    ], 
    "illative": [
     "rouvaan"
    ], 
    "inessive": [
     "rouvassa"
    ], 
    "instructive": [
     "\u2014"
    ], 
    "nominative": [
     "rouva"
    ], 
    "partitive": [
     "rouvaa"
    ], 
    "translative": [
     "rouvaksi"
    ]
   }
  }, 
  "saada": {
   "conditional_mood > perfect > negative": {
    "1st_plur.": [
     "emme olisi saaneet"
    ], 
    "1st_sing.": [
     "en olisi saanut"
    ], 
    "2nd_plur.": [
     "ette olisi saaneet"
    ], 
    "2nd_sing.": [
     "et olisi saanut"
    ], 
    "3rd_plur.": [
     "eiv\u00e4t olisi saaneet"
    ], 
    "3rd_sing.": [
     "ei olisi saanut"
    ], 
    "passive": [
     "ei olisi saatu"
    ]
   }, 
   "conditional_mood > perfect > positive": {
    "1st_plur.": [
     "olisimme saaneet"
    ], 
    "1st_sing.": [
     "olisin saanut"
    ], 
    "2nd_plur.": [
     "olisitte saaneet"
    ], 
    "2nd_sing.": [
     "olisit saanut"
    ], 
    "3rd_plur.": [
     "olisivat saaneet"
    ], 
    "3rd_sing.": [
     "olisi saanut"
    ], 
    "passive": [
     "olisi saatu"
    ]
   }, 
   "conditional_mood > present > negative": {
    "1st_plur.": [
     "emme saisi"
    ], 
    "1st_sing.": [
     "en saisi"
    ], 
    "2nd_plur.": [
     "ette saisi"
    ], 
    "2nd_sing.": [
     "et saisi"
    ], 
    "3rd_plur.": [
     "eiv\u00e4t saisi"
    ], 
    "3rd_sing.": [
     "ei saisi"
    ], 
    "passive": [
     "ei saataisi"
    ]
   }, 
   "conditional_mood > present > positive": {
    "1st_plur.": [
     "saisimme"
    ], 
    "1st_sing.": [
     "saisin"
    ], 
    "2nd_plur.": [
     "saisitte"
    ], 
    "2nd_sing.": [
     "saisit"
    ], 
    "3rd_plur.": [
     "saisivat"
    ], 
    "3rd_sing.": [
     "saisi"
    ], 
    "passive": [
     "saataisiin"
    ]
   }, 
   "imperative_mood > perfect > negative": {
    "1st_plur.": [
     "\u00e4lk\u00e4\u00e4mme olko saaneet"
    ], 
    "1st_sing.": [
     "\u2014"
    ], 
    "2nd_plur.": [
     "\u00e4lk\u00e4\u00e4 olko saaneet"
    ], 
    "2nd_sing.": [
     "\u00e4l\u00e4 ole saanut"
    ], 
    "3rd_plur.": [
     "\u00e4lk\u00f6\u00f6t olko saaneet"
    ], 
    "3rd_sing.": [
     "\u00e4lk\u00f6\u00f6n olko saanut"
    ], 
    "passive": [
     "\u00e4lk\u00f6\u00f6n olko saatu"
    ]
   }, 
   "imperative_mood > perfect > positive": {
    "1st_plur.": [
     "olkaamme saaneet"
    ], 
    "1st_sing.": [
     "\u2014"
    ], 
    "2nd_plur.": [
     "olkaa saaneet"
    ], 
    "2nd_sing.": [
     "ole saanut"
    ], 
    "3rd_plur.": [
     "olkoot saaneet"
    ], 
    "3rd_sing.": [
     "olkoon saanut"
    ], 
    "passive": [
     "olkoon saatu"
    ]
   }, 
   "imperative_mood > present > negative": {
    "1st_plur.": [
     "\u00e4lk\u00e4\u00e4mme saako"
    ], 
    "1st_sing.": [
     "\u2014"
    ], 
    "2nd_plur.": [
     "\u00e4lk\u00e4\u00e4 saako"
    ], 
    "2nd_sing.": [
     "\u00e4l\u00e4 saa"
    ], 
    "3rd_plur.": [
     "\u00e4lk\u00f6\u00f6t saako"
    ], 
    "3rd_sing.": [
     "\u00e4lk\u00f6\u00f6n saako"
    ], 
    "passive": [
     "\u00e4lk\u00f6\u00f6n saatako"
    ]
   }, 
   "imperative_mood > present > positive": {
    "1st_plur.": [
     "saakaamme"
    ], 
    "1st_sing.": [
     "\u2014"
    ], 
    "2nd_plur.": [
     "saakaa"
    ], 
    "2nd_sing.": [
     "saa"
    ], 
    "3rd_plur.": [
     "saakoot"
    ], 
    "3rd_sing.": [
     "saakoon"
    ], 
    "passive": [
     "saatakoon"
    ]
   }, 
   "indicative_mood > perfect > negative": {
    "1st_plur.": [
     "emme ole saaneet"
    ], 
    "1st_sing.": [
     "en ole saanut"
    ], 
    "2nd_plur.": [
     "ette ole saaneet"
    ], 
    "2nd_sing.": [
     "et ole saanut"
    ], 
    "3rd_plur.": [
     "eiv\u00e4t ole saaneet"
    ], 
    "3rd_sing.": [
     "ei ole saanut"
    ], 
    "passive": [
     "ei ole saatu"
    ]
   }, 
   "indicative_mood > perfect > positive": {
    "1st_plur.": [
     "olemme saaneet"
    ], 
    "1st_sing.": [
     "olen saanut"
    ], 
    "2nd_plur.": [
     "olette saaneet"
    ], 
    "2nd_sing.": [
     "olet saanut"
    ], 
    "3rd_plur.": [
     "ovat saaneet"
    ], 
    "3rd_sing.": [
     "on saanut"
    ], 
    "passive": [
     "on saatu"
    ]
   }, 
   "indicative_mood > present_tense > negative": {
    "1st_plur.": [
     "emme saa"
    ], 
    "1st_sing.": [
     "en saa"
    ], 
    "2nd_plur.": [
     "ette saa"
    ], 
    "2nd_sing.": [
     "et saa"
    ], 
    "3rd_plur.": [
     "eiv\u00e4t saa"
    ], 
    "3rd_sing.": [
     "ei saa"
    ], 
    "passive": [
     "ei saada"
    ]
   }, 
   "indicative_mood > present_tense > positive": {
    "1st_plur.": [
     "saamme"
    ], 
    "1st_sing.": [
     "saan"
    ], 
    "2nd_plur.": [
     "saatte"
    ], 
    "2nd_sing.": [
     "saat"
    ], 
    "3rd_plur.": [
     "saavat"
    ], 
    "3rd_sing.": [
     "saa"
    ], 
    "passive": [
     "saadaan"
    ]
   }, 
   "nominal_forms > infinitives > active": {
    "1st": [
     "saada"
    ], 
    "2nd > inessive": [
     "saadessa"
    ], 
    "2nd > instructive": [
     "saaden"
    ], 
    "3rd > abessive": [
     "saamatta"
    ], 
    "3rd > adessive": [
     "saamalla"
    ], 
    "3rd > elative": [
     "saamasta"
    ], 
    "3rd > illative": [
     "saamaan"
    ], 
    "3rd > inessive": [
     "saamassa"
    ], 
    "3rd > instructive": [
     "saaman"
    ], 
    "4th > nominative": [
     "saaminen"
    ], 
    "4th > partitive": [
     "saamista"
    ], 
    "5th": [
     "saamaisillaan"
    ], 
    "long_1st": [
     "saadakseen"
    ]
   }, 
   "nominal_forms > infinitives > passive": {
    "1st": [
     "saada"
    ], 
    "2nd > inessive": [
     "saataessa"
    ], 
    "2nd > instructive": [
     "\u2014"
    ], 
    "3rd > abessive": [
     "\u2014"
    ], 
    "3rd > adessive": [
     "\u2014"
    ], 
    "3rd > elative": [
     "\u2014"
    ], 
    "3rd > illative": [
     "\u2014"
    ], 
    "3rd > inessive": [
     "\u2014"
    ], 
    "3rd > instructive": [
     "saataman"
    ], 
    "4th > nominative": [
     "saaminen"
    ], 
    "4th > partitive": [
     "saamista"
    ], 
    "5th": [
     "saamaisillaan"
    ], 
    "long_1st": [
     "saadakseen"
    ]
   }, 
   "nominal_forms > participles > active": {
    "agent": [
     "saama"
    ], 
    "negative": [
     "saamaton"
    ], 
    "past": [
     "saanut"
    ], 
    "present": [
     "saava"
    ]
   }, 
   "nominal_forms > participles > passive": {
    "agent": [
     "saama"
    ], 
    "negative": [
     "saamaton"
    ], 
    "past": [
     "saatu"
    ], 
    "present": [
     "saatava"
    ]
   }, 
   "past_tense > negative": {
    "1st_plur.": [
     "emme saaneet"
    ], 
    "1st_sing.": [
     "en saanut"
    ], 
    "2nd_plur.": [
     "ette saaneet"
    ], 
    "2nd_sing.": [
     "et saanut"
    ], 
    "3rd_plur.": [
     "eiv\u00e4t saaneet"
    ], 
    "3rd_sing.": [
     "ei saanut"
    ], 
    "passive": [
     "ei saatu"
    ]
   }, 
   "past_tense > positive": {
    "1st_plur.": [
     "saimme"
    ], 
    "1st_sing.": [
     "sain"
    ], 
    "2nd_plur.": [
     "saitte"
    ], 
    "2nd_sing.": [
     "sait"
    ], 
    "3rd_plur.": [
     "saivat"
    ], 
    "3rd_sing.": [
     "sai"
    ], 
    "passive": [
     "saatiin"
    ]
   }, 
   "pluperfect > negative": {
    "1st_plur.": [
     "emme olleet saaneet"
    ], 
    "1st_sing.": [
     "en ollut saanut"
    ], 
    "2nd_plur.": [
     "ette olleet saaneet"
    ], 
    "2nd_sing.": [
     "et ollut saanut"
    ], 
    "3rd_plur.": [
     "eiv\u00e4t olleet saaneet"
    ], 
    "3rd_sing.": [
     "ei ollut saanut"
    ], 
    "passive": [
     "ei ollut saatu"
    ]
   }, 
   "pluperfect > positive": {
    "1st_plur.": [
     "olimme saaneet"
    ], 
    "1st_sing.": [
     "olin saanut"
    ], 
    "2nd_plur.": [
     "olitte saaneet"
    ], 
    "2nd_sing.": [
     "olit saanut"
    ], 
    "3rd_plur.": [
     "olivat saaneet"
    ], 
    "3rd_sing.": [
     "oli saanut"
    ], 
    "passive": [
     "oli saatu"
    ]
   }, 
   "potential_mood > perfect > negative": {
    "1st_plur.": [
     "emme liene saaneet"
    ], 
    "1st_sing.": [
     "en liene saanut"
    ], 
    "2nd_plur.": [
     "ette liene saaneet"
    ], 
    "2nd_sing.": [
     "et liene saanut"
    ], 
    "3rd_plur.": [
     "eiv\u00e4t liene saaneet"
    ], 
    "3rd_sing.": [
     "ei liene saanut"
    ], 
    "passive": [
     "ei liene saatu"
    ]
   }, 
   "potential_mood > perfect > positive": {
    "1st_plur.": [
     "lienemme saaneet"
    ], 
    "1st_sing.": [
     "lienen saanut"
    ], 
    "2nd_plur.": [
     "lienette saaneet"
    ], 
    "2nd_sing.": [
     "lienet saanut"
    ], 
    "3rd_plur.": [
     "lienev\u00e4t saaneet"
    ], 
    "3rd_sing.": [
     "lienee saanut"
    ], 
    "passive": [
     "lienee saatu"
    ]
   }, 
   "potential_mood > present > negative": {
    "1st_plur.": [
     "emme saane"
    ], 
    "1st_sing.": [
     "en saane"
    ], 
    "2nd_plur.": [
     "ette saane"
    ], 
    "2nd_sing.": [
     "et saane"
    ], 
    "3rd_plur.": [
     "eiv\u00e4t saane"
    ], 
    "3rd_sing.": [
     "ei saane"
    ], 
    "passive": [
     "ei saatane"
    ]
   }, 
   "potential_mood > present > positive": {
    "1st_plur.": [
     "saanemme"
    ], 
    "1st_sing.": [
     "saanen"
    ], 
    "2nd_plur.": [
     "saanette"
    ], 
    "2nd_sing.": [
     "saanet"
    ], 
    "3rd_plur.": [
     "saanevat"
    ], 
    "3rd_sing.": [
     "saanee"
    ], 
    "passive": [
     "saataneen"
    ]
   }
  }, 
  "saattaa": {
   "conditional_mood > perfect > negative": {
    "1st_plur.": [
     "emme olisi saattaneet"
    ], 
    "1st_sing.": [
     "en olisi saattanut"
    ], 
    "2nd_plur.": [
     "ette olisi saattaneet"
    ], 
    "2nd_sing.": [
     "et olisi saattanut"
    ], 
    "3rd_plur.": [
     "eiv\u00e4t olisi saattaneet"
    ], 
    "3rd_sing.": [
     "ei olisi saattanut"
    ], 
    "passive": [
     "ei olisi saatettu"
    ]
   }, 
   "conditional_mood > perfect > positive": {
    "1st_plur.": [
     "olisimme saattaneet"
    ], 
    "1st_sing.": [
     "olisin saattanut"
    ], 
    "2nd_plur.": [
     "olisitte saattaneet"
    ], 
    "2nd_sing.": [
     "olisit saattanut"
    ], 
    "3rd_plur.": [
     "olisivat saattaneet"
    ], 
    "3rd_sing.": [
     "olisi saattanut"
    ], 
    "passive": [
     "olisi saatettu"
    ]
   }, 
   "conditional_mood > present > negative": {
    "1st_plur.": [
     "emme saattaisi"
    ], 
    "1st_sing.": [
     "en saattaisi"
    ], 
    "2nd_plur.": [
     "ette saattaisi"
    ], 
    "2nd_sing.": [
     "et saattaisi"
    ], 
    "3rd_plur.": [
     "eiv\u00e4t saattaisi"
    ], 
    "3rd_sing.": [
     "ei saattaisi"
    ], 
    "passive": [
     "ei saatettaisi"
    ]
   }, 
   "conditional_mood > present > positive": {
    "1st_plur.": [
     "saattaisimme"
    ], 
    "1st_sing.": [
     "saattaisin"
    ], 
    "2nd_plur.": [
     "saattaisitte"
    ], 
    "2nd_sing.": [
     "saattaisit"
    ], 
    "3rd_plur.": [
     "saattaisivat"
    ], 
    "3rd_sing.": [
     "saattaisi"
    ], 
    "passive": [
     "saatettaisiin"
    ]
   }, 
   "imperative_mood > perfect > negative": {
    "1st_plur.": [
     "\u00e4lk\u00e4\u00e4mme olko saattaneet"
    ], 
    "1st_sing.": [
     "\u2014"
    ], 
    "2nd_plur.": [
     "\u00e4lk\u00e4\u00e4 olko saattaneet"
    ], 
    "2nd_sing.": [
     "\u00e4l\u00e4 ole saattanut"
    ], 
    "3rd_plur.": [
     "\u00e4lk\u00f6\u00f6t olko saattaneet"
    ], 
    "3rd_sing.": [
     "\u00e4lk\u00f6\u00f6n olko saattanut"
    ], 
    "passive": [
     "\u00e4lk\u00f6\u00f6n olko saatettu"
    ]
   }, 
   "imperative_mood > perfect > positive": {
    "1st_plur.": [
     "olkaamme saattaneet"
    ], 
    "1st_sing.": [
     "\u2014"
    ], 
    "2nd_plur.": [
     "olkaa saattaneet"
    ], 
    "2nd_sing.": [
     "ole saattanut"
    ], 
    "3rd_plur.": [
     "olkoot saattaneet"
    ], 
    "3rd_sing.": [
     "olkoon saattanut"
    ], 
    "passive": [
     "olkoon saatettu"
    ]
   }, 
   "imperative_mood > present > negative": {
    "1st_plur.": [
     "\u00e4lk\u00e4\u00e4mme saattako"
    ], 
    "1st_sing.": [
     "\u2014"
    ], 
    "2nd_plur.": [
     "\u00e4lk\u00e4\u00e4 saattako"
    ], 
    "2nd_sing.": [
     "\u00e4l\u00e4 saata"
    ], 
    "3rd_plur.": [
     "\u00e4lk\u00f6\u00f6t saattako"
    ], 
    "3rd_sing.": [
     "\u00e4lk\u00f6\u00f6n saattako"
    ], 
    "passive": [
     "\u00e4lk\u00f6\u00f6n saatettako"
    ]
   }, 
   "imperative_mood > present > positive": {
    "1st_plur.": [
     "saattakaamme"
    ], 
    "1st_sing.": [
     "\u2014"
    ], 
    "2nd_plur.": [
     "saattakaa"
    ], 
    "2nd_sing.": [
     "saata"
    ], 
    "3rd_plur.": [
     "saattakoot"
    ], 
    "3rd_sing.": [
     "saattakoon"
    ], 
    "passive": [
     "saatettakoon"
    ]
   }, 
   "indicative_mood > perfect > negative": {
    "1st_plur.": [
     "emme ole saattaneet"
    ], 
    "1st_sing.": [
     "en ole saattanut"
    ], 
    "2nd_plur.": [
     "ette ole saattaneet"
    ], 
    "2nd_sing.": [
     "et ole saattanut"
    ], 
    "3rd_plur.": [
     "eiv\u00e4t ole saattaneet"
    ], 
    "3rd_sing.": [
     "ei ole saattanut"
    ], 
    "passive": [
     "ei ole saatettu"
    ]
   }, 
   "indicative_mood > perfect > positive": {
    "1st_plur.": [
     "olemme saattaneet"
    ], 
    "1st_sing.": [
     "olen saattanut"
    ], 
    "2nd_plur.": [
     "olette saattaneet"
    ], 
    "2nd_sing.": [
     "olet saattanut"
    ], 
    "3rd_plur.": [
     "ovat saattaneet"
    ], 
    "3rd_sing.": [
     "on saattanut"
    ], 
    "passive": [
     "on saatettu"
    ]
   }, 
   "indicative_mood > present_tense > negative": {
    "1st_plur.": [
     "emme saata"
    ], 
    "1st_sing.": [
     "en saata"
    ], 
    "2nd_plur.": [
     "ette saata"
    ], 
    "2nd_sing.": [
     "et saata"
    ], 
    "3rd_plur.": [
     "eiv\u00e4t saata"
    ], 
    "3rd_sing.": [
     "ei saata"
    ], 
    "passive": [
     "ei saateta"
    ]
   }, 
   "indicative_mood > present_tense > positive": {
    "1st_plur.": [
     "saatamme"
    ], 
    "1st_sing.": [
     "saatan"
    ], 
    "2nd_plur.": [
     "saatatte"
    ], 
    "2nd_sing.": [
     "saatat"
    ], 
    "3rd_plur.": [
     "saattavat"
    ], 
    "3rd_sing.": [
     "saattaa"
    ], 
    "passive": [
     "saatetaan"
    ]
   }, 
   "nominal_forms > infinitives > active": {
    "1st": [
     "saattaa"
    ], 
    "2nd > inessive": [
     "saattaessa"
    ], 
    "2nd > instructive": [
     "saattaen"
    ], 
    "3rd > abessive": [
     "saattamatta"
    ], 
    "3rd > adessive": [
     "saattamalla"
    ], 
    "3rd > elative": [
     "saattamasta"
    ], 
    "3rd > illative": [
     "saattamaan"
    ], 
    "3rd > inessive": [
     "saattamassa"
    ], 
    "3rd > instructive": [
     "saattaman"
    ], 
    "4th > nominative": [
     "saattaminen"
    ], 
    "4th > partitive": [
     "saattamista"
    ], 
    "5th": [
     "saattamaisillaan"
    ], 
    "long_1st": [
     "saattaakseen"
    ]
   }, 
   "nominal_forms > infinitives > passive": {
    "1st": [
     "saattaa"
    ], 
    "2nd > inessive": [
     "saatettaessa"
    ], 
    "2nd > instructive": [
     "\u2014"
    ], 
    "3rd > abessive": [
     "\u2014"
    ], 
    "3rd > adessive": [
     "\u2014"
    ], 
    "3rd > elative": [
     "\u2014"
    ], 
    "3rd > illative": [
     "\u2014"
    ], 
    "3rd > inessive": [
     "\u2014"
    ], 
    "3rd > instructive": [
     "saatettaman"
    ], 
    "4th > nominative": [
     "saattaminen"
    ], 
    "4th > partitive": [
     "saattamista"
    ], 
    "5th": [
     "saattamaisillaan"
    ], 
    "long_1st": [
     "saattaakseen"
    ]
   }, 
   "nominal_forms > participles > active": {
    "agent": [
     "saattama"
    ], 
    "negative": [
     "saattamaton"
    ], 
    "past": [
     "saattanut"
    ], 
    "present": [
     "saattava"
    ]
   }, 
   "nominal_forms > participles > passive": {
    "agent": [
     "saattama"
    ], 
    "negative": [
     "saattamaton"
    ], 
    "past": [
     "saatettu"
    ], 
    "present": [
     "saatettava"
    ]
   }, 
   "past_tense > negative": {
    "1st_plur.": [
     "emme saattaneet"
    ], 
    "1st_sing.": [
     "en saattanut"
    ], 
    "2nd_plur.": [
     "ette saattaneet"
    ], 
    "2nd_sing.": [
     "et saattanut"
    ], 
    "3rd_plur.": [
     "eiv\u00e4t saattaneet"
    ], 
    "3rd_sing.": [
     "ei saattanut"
    ], 
    "passive": [
     "ei saatettu"
    ]
   }, 
   "past_tense > positive": {
    "1st_plur.": [
     "saatoimme"
    ], 
    "1st_sing.": [
     "saatoin"
    ], 
    "2nd_plur.": [
     "saatoitte"
    ], 
    "2nd_sing.": [
     "saatoit"
    ], 
    "3rd_plur.": [
     "saattoivat"
    ], 
    "3rd_sing.": [
     "saattoi"
    ], 
    "passive": [
     "saatettiin"
    ]
   }, 
   "pluperfect > negative": {
    "1st_plur.": [
     "emme olleet saattaneet"
    ], 
    "1st_sing.": [
     "en ollut saattanut"
    ], 
    "2nd_plur.": [
     "ette olleet saattaneet"
    ], 
    "2nd_sing.": [
     "et ollut saattanut"
    ], 
    "3rd_plur.": [
     "eiv\u00e4t olleet saattaneet"
    ], 
    "3rd_sing.": [
     "ei ollut saattanut"
    ], 
    "passive": [
     "ei ollut saatettu"
    ]
   }, 
   "pluperfect > positive": {
    "1st_plur.": [
     "olimme saattaneet"
    ], 
    "1st_sing.": [
     "olin saattanut"
    ], 
    "2nd_plur.": [
     "olitte saattaneet"
    ], 
    "2nd_sing.": [
     "olit saattanut"
    ], 
    "3rd_plur.": [
     "olivat saattaneet"
    ], 
    "3rd_sing.": [
     "oli saattanut"
    ], 
    "passive": [
     "oli saatettu"
    ]
   }, 
   "potential_mood > perfect > negative": {
    "1st_plur.": [
     "emme liene saattaneet"
    ], 
    "1st_sing.": [
     "en liene saattanut"
    ], 
    "2nd_plur.": [
     "ette liene saattaneet"
    ], 
    "2nd_sing.": [
     "et liene saattanut"
    ], 
    "3rd_plur.": [
     "eiv\u00e4t liene saattaneet"
    ], 
    "3rd_sing.": [
     "ei liene saattanut"
    ], 
    "passive": [
     "ei liene saatettu"
    ]
   }, 
   "potential_mood > perfect > positive": {
    "1st_plur.": [
     "lienemme saattaneet"
    ], 
    "1st_sing.": [
     "lienen saattanut"
    ], 
    "2nd_plur.": [
     "lienette saattaneet"
    ], 
    "2nd_sing.": [
     "lienet saattanut"
    ], 
    "3rd_plur.": [
     "lienev\u00e4t saattaneet"
    ], 
    "3rd_sing.": [
     "lienee saattanut"
    ], 
    "passive": [
     "lienee saatettu"
    ]
   }, 
   "potential_mood > present > negative": {
    "1st_plur.": [
     "emme saattane"
    ], 
    "1st_sing.": [
     "en saattane"
    ], 
    "2nd_plur.": [
     "ette saattane"
    ], 
    "2nd_sing.": [
     "et saattane"
    ], 
    "3rd_plur.": [
     "eiv\u00e4t saattane"
    ], 
    "3rd_sing.": [
     "ei saattane"
    ], 
    "passive": [
     "ei saatettane"
    ]
   }, 
   "potential_mood > present > positive": {
    "1st_plur.": [
     "saattanemme"
    ], 
    "1st_sing.": [
     "saattanen"
    ], 
    "2nd_plur.": [
     "saattanette"
    ], 
    "2nd_sing.": [
     "saattanet"
    ], 
    "3rd_plur.": [
     "saattanevat"
    ], 
    "3rd_sing.": [
     "saattanee"
    ], 
    "passive": [
     "saatettaneen"
    ]
   }
  }, 
  "sairas": {
   "plural": {
    "abessive": [
     "sairaitta"
    ], 
    "ablative": [
     "sairailta"
    ], 
    "accusative > gen.": [
     "sairaat"
    ], 
    "accusative > nom.": [
     "sairaat"
    ], 
    "adessive": [
     "sairailla"
    ], 
    "allative": [
     "sairaille"
    ], 
    "comitative": [
     "sairaine"
    ], 
    "elative": [
     "sairaista"
    ], 
    "essive": [
     "sairaina"
    ], 
    "genitive": [
     "sairaiden", 
     "sairaitten"
    ], 
    "illative": [
     "sairaisiin", 
     "sairaihin"
    ], 
    "inessive": [
     "sairaissa"
    ], 
    "instructive": [
     "sairain"
    ], 
    "nominative": [
     "sairaat"
    ], 
    "partitive": [
     "sairaita"
    ], 
    "translative": [
     "sairaiksi"
    ]
   }, 
   "singular": {
    "abessive": [
     "sairaatta"
    ], 
    "ablative": [
     "sairaalta"
    ], 
    "accusative > gen.": [
     "sairaan"
    ], 
    "accusative > nom.": [
     "sairas"
    ], 
    "adessive": [
     "sairaalla"
    ], 
    "allative": [
     "sairaalle"
    ], 
    "comitative": [
     "\u2014"
    ], 
    "elative": [
     "sairaasta"
    ], 
    "essive": [
     "sairaana"
    ], 
    "genitive": [
     "sairaan"
    ], 
    "illative": [
     "sairaaseen"
    ], 
    "inessive": [
     "sairaassa"
    ], 
    "instructive": [
     "\u2014"
    ], 
    "nominative": [
     "sairas"
    ], 
    "partitive": [
     "sairasta"
    ], 
    "translative": [
     "sairaaksi"
    ]
   }
  }, 
  "sanoa": {
   "conditional_mood > perfect > negative": {
    "1st_plur.": [
     "emme olisi sanoneet"
    ], 
    "1st_sing.": [
     "en olisi sanonut"
    ], 
    "2nd_plur.": [
     "ette olisi sanoneet"
    ], 
    "2nd_sing.": [
     "et olisi sanonut"
    ], 
    "3rd_plur.": [
     "eiv\u00e4t olisi sanoneet"
    ], 
    "3rd_sing.": [
     "ei olisi sanonut"
    ], 
    "passive": [
     "ei olisi sanottu"
    ]
   }, 
   "conditional_mood > perfect > positive": {
    "1st_plur.": [
     "olisimme sanoneet"
    ], 
    "1st_sing.": [
     "olisin sanonut"
    ], 
    "2nd_plur.": [
     "olisitte sanoneet"
    ], 
    "2nd_sing.": [
     "olisit sanonut"
    ], 
    "3rd_plur.": [
     "olisivat sanoneet"
    ], 
    "3rd_sing.": [
     "olisi sanonut"
    ], 
    "passive": [
     "olisi sanottu"
    ]
   }, 
   "conditional_mood > present > negative": {
    "1st_plur.": [
     "emme sanoisi"
    ], 
    "1st_sing.": [
     "en sanoisi"
    ], 
    "2nd_plur.": [
     "ette sanoisi"
    ], 
    "2nd_sing.": [
     "et sanoisi"
    ], 
    "3rd_plur.": [
     "eiv\u00e4t sanoisi"
    ], 
    "3rd_sing.": [
     "ei sanoisi"
    ], 
    "passive": [
     "ei sanottaisi"
    ]
   }, 
   "conditional_mood > present > positive": {
    "1st_plur.": [
     "sanoisimme"
    ], 
    "1st_sing.": [
     "sanoisin"
    ], 
    "2nd_plur.": [
     "sanoisitte"
    ], 
    "2nd_sing.": [
     "sanoisit"
    ], 
    "3rd_plur.": [
     "sanoisivat"
    ], 
    "3rd_sing.": [
     "sanoisi"
    ], 
    "passive": [
     "sanottaisiin"
    ]
   }, 
   "imperative_mood > perfect > negative": {
    "1st_plur.": [
     "\u00e4lk\u00e4\u00e4mme olko sanoneet"
    ], 
    "1st_sing.": [
     "\u2014"
    ], 
    "2nd_plur.": [
     "\u00e4lk\u00e4\u00e4 olko sanoneet"
    ], 
    "2nd_sing.": [
     "\u00e4l\u00e4 ole sanonut"
    ], 
    "3rd_plur.": [
     "\u00e4lk\u00f6\u00f6t olko sanoneet"
    ], 
    "3rd_sing.": [
     "\u00e4lk\u00f6\u00f6n olko sanonut"
    ], 
    "passive": [
     "\u00e4lk\u00f6\u00f6n olko sanottu"
    ]
   }, 
   "imperative_mood > perfect > positive": {
    "1st_plur.": [
     "olkaamme sanoneet"
    ], 
    "1st_sing.": [
     "\u2014"
    ], 
    "2nd_plur.": [
     "olkaa sanoneet"
    ], 
    "2nd_sing.": [
     "ole sanonut"
    ], 
    "3rd_plur.": [
     "olkoot sanoneet"
    ], 
    "3rd_sing.": [
     "olkoon sanonut"
    ], 
    "passive": [
     "olkoon sanottu"
    ]
   }, 
   "imperative_mood > present > negative": {
    "1st_plur.": [
     "\u00e4lk\u00e4\u00e4mme sanoko"
    ], 
    "1st_sing.": [
     "\u2014"
    ], 
    "2nd_plur.": [
     "\u00e4lk\u00e4\u00e4 sanoko"
    ], 
    "2nd_sing.": [
     "\u00e4l\u00e4 sano"
    ], 
    "3rd_plur.": [
     "\u00e4lk\u00f6\u00f6t sanoko"
    ], 
    "3rd_sing.": [
     "\u00e4lk\u00f6\u00f6n sanoko"
    ], 
    "passive": [
     "\u00e4lk\u00f6\u00f6n sanottako"
    ]
   }, 
   "imperative_mood > present > positive": {
    "1st_plur.": [
     "sanokaamme"
    ], 
    "1st_sing.": [
     "\u2014"
    ], 
    "2nd_plur.": [
     "sanokaa"
    ], 
    "2nd_sing.": [
     "sano"
    ], 
    "3rd_plur.": [
     "sanokoot"
    ], 
    "3rd_sing.": [
     "sanokoon"
    ], 
    "passive": [
     "sanottakoon"
    ]
   }, 
   "indicative_mood > perfect > negative": {
    "1st_plur.": [
     "emme ole sanoneet"
    ], 
    "1st_sing.": [
     "en ole sanonut"
    ], 
    "2nd_plur.": [
     "ette ole sanoneet"
    ], 
    "2nd_sing.": [
     "et ole sanonut"
    ], 
    "3rd_plur.": [
     "eiv\u00e4t ole sanoneet"
    ], 
    "3rd_sing.": [
     "ei ole sanonut"
    ], 
    "passive": [
     "ei ole sanottu"
    ]
   }, 
   "indicative_mood > perfect > positive": {
    "1st_plur.": [
     "olemme sanoneet"
    ], 
    "1st_sing.": [
     "olen sanonut"
    ], 
    "2nd_plur.": [
     "olette sanoneet"
    ], 
    "2nd_sing.": [
     "olet sanonut"
    ], 
    "3rd_plur.": [
     "ovat sanoneet"
    ], 
    "3rd_sing.": [
     "on sanonut"
    ], 
    "passive": [
     "on sanottu"
    ]
   }, 
   "indicative_mood > present_tense > negative": {
    "1st_plur.": [
     "emme sano"
    ], 
    "1st_sing.": [
     "en sano"
    ], 
    "2nd_plur.": [
     "ette sano"
    ], 
    "2nd_sing.": [
     "et sano"
    ], 
    "3rd_plur.": [
     "eiv\u00e4t sano"
    ], 
    "3rd_sing.": [
     "ei sano"
    ], 
    "passive": [
     "ei sanota"
    ]
   }, 
   "indicative_mood > present_tense > positive": {
    "1st_plur.": [
     "sanomme"
    ], 
    "1st_sing.": [
     "sanon"
    ], 
    "2nd_plur.": [
     "sanotte"
    ], 
    "2nd_sing.": [
     "sanot"
    ], 
    "3rd_plur.": [
     "sanovat"
    ], 
    "3rd_sing.": [
     "sanoo"
    ], 
    "passive": [
     "sanotaan"
    ]
   }, 
   "nominal_forms > infinitives > active": {
    "1st": [
     "sanoa"
    ], 
    "2nd > inessive": [
     "sanoessa"
    ], 
    "2nd > instructive": [
     "sanoen"
    ], 
    "3rd > abessive": [
     "sanomatta"
    ], 
    "3rd > adessive": [
     "sanomalla"
    ], 
    "3rd > elative": [
     "sanomasta"
    ], 
    "3rd > illative": [
     "sanomaan"
    ], 
    "3rd > inessive": [
     "sanomassa"
    ], 
    "3rd > instructive": [
     "sanoman"
    ], 
    "4th > nominative": [
     "sanominen"
    ], 
    "4th > partitive": [
     "sanomista"
    ], 
    "5th": [
     "sanomaisillaan"
    ], 
    "long_1st": [
     "sanoakseen"
    ]
   }, 
   "nominal_forms > infinitives > passive": {
    "1st": [
     "sanoa"
    ], 
    "2nd > inessive": [
     "sanottaessa"
    ], 
    "2nd > instructive": [
     "\u2014"
    ], 
    "3rd > abessive": [
     "\u2014"
    ], 
    "3rd > adessive": [
     "\u2014"
    ], 
    "3rd > elative": [
     "\u2014"
    ], 
    "3rd > illative": [
     "\u2014"
    ], 
    "3rd > inessive": [
     "\u2014"
    ], 
    "3rd > instructive": [
     "sanottaman"
    ], 
    "4th > nominative": [
     "sanominen"
    ], 
    "4th > partitive": [
     "sanomista"
    ], 
    "5th": [
     "sanomaisillaan"
    ], 
    "long_1st": [
     "sanoakseen"
    ]
   }, 
   "nominal_forms > participles > active": {
    "agent": [
     "sanoma"
    ], 
    "negative": [
     "sanomaton"
    ], 
    "past": [
     "sanonut"
    ], 
    "present": [
     "sanova"
    ]
   }, 
   "nominal_forms > participles > passive": {
    "agent": [
     "sanoma"
    ], 
    "negative": [
     "sanomaton"
    ], 
    "past": [
     "sanottu"
    ], 
    "present": [
     "sanottava"
    ]
   }, 
   "past_tense > negative": {
    "1st_plur.": [
     "emme sanoneet"
    ], 
    "1st_sing.": [
     "en sanonut"
    ], 
    "2nd_plur.": [
     "ette sanoneet"
    ], 
    "2nd_sing.": [
     "et sanonut"
    ], 
    "3rd_plur.": [
     "eiv\u00e4t sanoneet"
    ], 
    "3rd_sing.": [
     "ei sanonut"
    ], 
    "passive": [
     "ei sanottu"
    ]
   }, 
   "past_tense > positive": {
    "1st_plur.": [
     "sanoimme"
    ], 
    "1st_sing.": [
     "sanoin"
    ], 
    "2nd_plur.": [
     "sanoitte"
    ], 
    "2nd_sing.": [
     "sanoit"
    ], 
    "3rd_plur.": [
     "sanoivat"
    ], 
    "3rd_sing.": [
     "sanoi"
    ], 
    "passive": [
     "sanottiin"
    ]
   }, 
   "pluperfect > negative": {
    "1st_plur.": [
     "emme olleet sanoneet"
    ], 
    "1st_sing.": [
     "en ollut sanonut"
    ], 
    "2nd_plur.": [
     "ette olleet sanoneet"
    ], 
    "2nd_sing.": [
     "et ollut sanonut"
    ], 
    "3rd_plur.": [
     "eiv\u00e4t olleet sanoneet"
    ], 
    "3rd_sing.": [
     "ei ollut sanonut"
    ], 
    "passive": [
     "ei ollut sanottu"
    ]
   }, 
   "pluperfect > positive": {
    "1st_plur.": [
     "olimme sanoneet"
    ], 
    "1st_sing.": [
     "olin sanonut"
    ], 
    "2nd_plur.": [
     "olitte sanoneet"
    ], 
    "2nd_sing.": [
     "olit sanonut"
    ], 
    "3rd_plur.": [
     "olivat sanoneet"
    ], 
    "3rd_sing.": [
     "oli sanonut"
    ], 
    "passive": [
     "oli sanottu"
    ]
   }, 
   "potential_mood > perfect > negative": {
    "1st_plur.": [
     "emme liene sanoneet"
    ], 
    "1st_sing.": [
     "en liene sanonut"
    ], 
    "2nd_plur.": [
     "ette liene sanoneet"
    ], 
    "2nd_sing.": [
     "et liene sanonut"
    ], 
    "3rd_plur.": [
     "eiv\u00e4t liene sanoneet"
    ], 
    "3rd_sing.": [
     "ei liene sanonut"
    ], 
    "passive": [
     "ei liene sanottu"
    ]
   }, 
   "potential_mood > perfect > positive": {
    "1st_plur.": [
     "lienemme sanoneet"
    ], 
    "1st_sing.": [
     "lienen sanonut"
    ], 
    "2nd_plur.": [
     "lienette sanoneet"
    ], 
    "2nd_sing.": [
     "lienet sanonut"
    ], 
    "3rd_plur.": [
     "lienev\u00e4t sanoneet"
    ], 
    "3rd_sing.": [
     "lienee sanonut"
    ], 
    "passive": [
     "lienee sanottu"
    ]
   }, 
   "potential_mood > present > negative": {
    "1st_plur.": [
     "emme sanone"
    ], 
    "1st_sing.": [
     "en sanone"
    ], 
    "2nd_plur.": [
     "ette sanone"
    ], 
    "2nd_sing.": [
     "et sanone"
    ], 
    "3rd_plur.": [
     "eiv\u00e4t sanone"
    ], 
    "3rd_sing.": [
     "ei sanone"
    ], 
    "passive": [
     "ei sanottane"
    ]
   }, 
   "potential_mood > present > positive": {
    "1st_plur.": [
     "sanonemme"
    ], 
    "1st_sing.": [
     "sanonen"
    ], 
    "2nd_plur.": [
     "sanonette"
    ], 
    "2nd_sing.": [
     "sanonet"
    ], 
    "3rd_plur.": [
     "sanonevat"
    ], 
    "3rd_sing.": [
     "sanonee"
    ], 
    "passive": [
     "sanottaneen"
    ]
   }
  }, 
  "selitt\u00e4\u00e4": {
   "conditional_mood > perfect > negative": {
    "1st_plur.": [
     "emme olisi selitt\u00e4neet"
    ], 
    "1st_sing.": [
     "en olisi selitt\u00e4nyt"
    ], 
    "2nd_plur.": [
     "ette olisi selitt\u00e4neet"
    ], 
    "2nd_sing.": [
     "et olisi selitt\u00e4nyt"
    ], 
    "3rd_plur.": [
     "eiv\u00e4t olisi selitt\u00e4neet"
    ], 
    "3rd_sing.": [
     "ei olisi selitt\u00e4nyt"
    ], 
    "passive": [
     "ei olisi selitetty"
    ]
   }, 
   "conditional_mood > perfect > positive": {
    "1st_plur.": [
     "olisimme selitt\u00e4neet"
    ], 
    "1st_sing.": [
     "olisin selitt\u00e4nyt"
    ], 
    "2nd_plur.": [
     "olisitte selitt\u00e4neet"
    ], 
    "2nd_sing.": [
     "olisit selitt\u00e4nyt"
    ], 
    "3rd_plur.": [
     "olisivat selitt\u00e4neet"
    ], 
    "3rd_sing.": [
     "olisi selitt\u00e4nyt"
    ], 
    "passive": [
     "olisi selitetty"
    ]
   }, 
   "conditional_mood > present > negative": {
    "1st_plur.": [
     "emme selitt\u00e4isi"
    ], 
    "1st_sing.": [
     "en selitt\u00e4isi"
    ], 
    "2nd_plur.": [
     "ette selitt\u00e4isi"
    ], 
    "2nd_sing.": [
     "et selitt\u00e4isi"
    ], 
    "3rd_plur.": [
     "eiv\u00e4t selitt\u00e4isi"
    ], 
    "3rd_sing.": [
     "ei selitt\u00e4isi"
    ], 
    "passive": [
     "ei selitett\u00e4isi"
    ]
   }, 
   "conditional_mood > present > positive": {
    "1st_plur.": [
     "selitt\u00e4isimme"
    ], 
    "1st_sing.": [
     "selitt\u00e4isin"
    ], 
    "2nd_plur.": [
     "selitt\u00e4isitte"
    ], 
    "2nd_sing.": [
     "selitt\u00e4isit"
    ], 
    "3rd_plur.": [
     "selitt\u00e4isiv\u00e4t"
    ], 
    "3rd_sing.": [
     "selitt\u00e4isi"
    ], 
    "passive": [
     "selitett\u00e4isiin"
    ]
   }, 
   "imperative_mood > perfect > negative": {
    "1st_plur.": [
     "\u00e4lk\u00e4\u00e4mme olko selitt\u00e4neet"
    ], 
    "1st_sing.": [
     "\u2014"
    ], 
    "2nd_plur.": [
     "\u00e4lk\u00e4\u00e4 olko selitt\u00e4neet"
    ], 
    "2nd_sing.": [
     "\u00e4l\u00e4 ole selitt\u00e4nyt"
    ], 
    "3rd_plur.": [
     "\u00e4lk\u00f6\u00f6t olko selitt\u00e4neet"
    ], 
    "3rd_sing.": [
     "\u00e4lk\u00f6\u00f6n olko selitt\u00e4nyt"
    ], 
    "passive": [
     "\u00e4lk\u00f6\u00f6n olko selitetty"
    ]
   }, 
   "imperative_mood > perfect > positive": {
    "1st_plur.": [
     "olkaamme selitt\u00e4neet"
    ], 
    "1st_sing.": [
     "\u2014"
    ], 
    "2nd_plur.": [
     "olkaa selitt\u00e4neet"
    ], 
    "2nd_sing.": [
     "ole selitt\u00e4nyt"
    ], 
    "3rd_plur.": [
     "olkoot selitt\u00e4neet"
    ], 
    "3rd_sing.": [
     "olkoon selitt\u00e4nyt"
    ], 
    "passive": [
     "olkoon selitetty"
    ]
   }, 
   "imperative_mood > present > negative": {
    "1st_plur.": [
     "\u00e4lk\u00e4\u00e4mme selitt\u00e4k\u00f6"
    ], 
    "1st_sing.": [
     "\u2014"
    ], 
    "2nd_plur.": [
     "\u00e4lk\u00e4\u00e4 selitt\u00e4k\u00f6"
    ], 
    "2nd_sing.": [
     "\u00e4l\u00e4 selit\u00e4"
    ], 
    "3rd_plur.": [
     "\u00e4lk\u00f6\u00f6t selitt\u00e4k\u00f6"
    ], 
    "3rd_sing.": [
     "\u00e4lk\u00f6\u00f6n selitt\u00e4k\u00f6"
    ], 
    "passive": [
     "\u00e4lk\u00f6\u00f6n selitett\u00e4k\u00f6"
    ]
   }, 
   "imperative_mood > present > positive": {
    "1st_plur.": [
     "selitt\u00e4k\u00e4\u00e4mme"
    ], 
    "1st_sing.": [
     "\u2014"
    ], 
    "2nd_plur.": [
     "selitt\u00e4k\u00e4\u00e4"
    ], 
    "2nd_sing.": [
     "selit\u00e4"
    ], 
    "3rd_plur.": [
     "selitt\u00e4k\u00f6\u00f6t"
    ], 
    "3rd_sing.": [
     "selitt\u00e4k\u00f6\u00f6n"
    ], 
    "passive": [
     "selitett\u00e4k\u00f6\u00f6n"
    ]
   }, 
   "indicative_mood > perfect > negative": {
    "1st_plur.": [
     "emme ole selitt\u00e4neet"
    ], 
    "1st_sing.": [
     "en ole selitt\u00e4nyt"
    ], 
    "2nd_plur.": [
     "ette ole selitt\u00e4neet"
    ], 
    "2nd_sing.": [
     "et ole selitt\u00e4nyt"
    ], 
    "3rd_plur.": [
     "eiv\u00e4t ole selitt\u00e4neet"
    ], 
    "3rd_sing.": [
     "ei ole selitt\u00e4nyt"
    ], 
    "passive": [
     "ei ole selitetty"
    ]
   }, 
   "indicative_mood > perfect > positive": {
    "1st_plur.": [
     "olemme selitt\u00e4neet"
    ], 
    "1st_sing.": [
     "olen selitt\u00e4nyt"
    ], 
    "2nd_plur.": [
     "olette selitt\u00e4neet"
    ], 
    "2nd_sing.": [
     "olet selitt\u00e4nyt"
    ], 
    "3rd_plur.": [
     "ovat selitt\u00e4neet"
    ], 
    "3rd_sing.": [
     "on selitt\u00e4nyt"
    ], 
    "passive": [
     "on selitetty"
    ]
   }, 
   "indicative_mood > present_tense > negative": {
    "1st_plur.": [
     "emme selit\u00e4"
    ], 
    "1st_sing.": [
     "en selit\u00e4"
    ], 
    "2nd_plur.": [
     "ette selit\u00e4"
    ], 
    "2nd_sing.": [
     "et selit\u00e4"
    ], 
    "3rd_plur.": [
     "eiv\u00e4t selit\u00e4"
    ], 
    "3rd_sing.": [
     "ei selit\u00e4"
    ], 
    "passive": [
     "ei selitet\u00e4"
    ]
   }, 
   "indicative_mood > present_tense > positive": {
    "1st_plur.": [
     "selit\u00e4mme"
    ], 
    "1st_sing.": [
     "selit\u00e4n"
    ], 
    "2nd_plur.": [
     "selit\u00e4tte"
    ], 
    "2nd_sing.": [
     "selit\u00e4t"
    ], 
    "3rd_plur.": [
     "selitt\u00e4v\u00e4t"
    ], 
    "3rd_sing.": [
     "selitt\u00e4\u00e4"
    ], 
    "passive": [
     "selitet\u00e4\u00e4n"
    ]
   }, 
   "nominal_forms > infinitives > active": {
    "1st": [
     "selitt\u00e4\u00e4"
    ], 
    "2nd > inessive": [
     "selitt\u00e4ess\u00e4"
    ], 
    "2nd > instructive": [
     "selitt\u00e4en"
    ], 
    "3rd > abessive": [
     "selitt\u00e4m\u00e4tt\u00e4"
    ], 
    "3rd > adessive": [
     "selitt\u00e4m\u00e4ll\u00e4"
    ], 
    "3rd > elative": [
     "selitt\u00e4m\u00e4st\u00e4"
    ], 
    "3rd > illative": [
     "selitt\u00e4m\u00e4\u00e4n"
    ], 
    "3rd > inessive": [
     "selitt\u00e4m\u00e4ss\u00e4"
    ], 
    "3rd > instructive": [
     "selitt\u00e4m\u00e4n"
    ], 
    "4th > nominative": [
     "selitt\u00e4minen"
    ], 
    "4th > partitive": [
     "selitt\u00e4mist\u00e4"
    ], 
    "5th": [
     "selitt\u00e4m\u00e4isill\u00e4\u00e4n"
    ], 
    "long_1st": [
     "selitt\u00e4\u00e4kseen"
    ]
   }, 
   "nominal_forms > infinitives > passive": {
    "1st": [
     "selitt\u00e4\u00e4"
    ], 
    "2nd > inessive": [
     "selitett\u00e4ess\u00e4"
    ], 
    "2nd > instructive": [
     "\u2014"
    ], 
    "3rd > abessive": [
     "\u2014"
    ], 
    "3rd > adessive": [
     "\u2014"
    ], 
    "3rd > elative": [
     "\u2014"
    ], 
    "3rd > illative": [
     "\u2014"
    ], 
    "3rd > inessive": [
     "\u2014"
    ], 
    "3rd > instructive": [
     "selitett\u00e4m\u00e4n"
    ], 
    "4th > nominative": [
     "selitt\u00e4minen"
    ], 
    "4th > partitive": [
     "selitt\u00e4mist\u00e4"
    ], 
    "5th": [
     "selitt\u00e4m\u00e4isill\u00e4\u00e4n"
    ], 
    "long_1st": [
     "selitt\u00e4\u00e4kseen"
    ]
   }, 
   "nominal_forms > participles > active": {
    "agent": [
     "selitt\u00e4m\u00e4"
    ], 
    "negative": [
     "selitt\u00e4m\u00e4t\u00f6n"
    ], 
    "past": [
     "selitt\u00e4nyt"
    ], 
    "present": [
     "selitt\u00e4v\u00e4"
    ]
   }, 
   "nominal_forms > participles > passive": {
    "agent": [
     "selitt\u00e4m\u00e4"
    ], 
    "negative": [
     "selitt\u00e4m\u00e4t\u00f6n"
    ], 
    "past": [
     "selitetty"
    ], 
    "present": [
     "selitett\u00e4v\u00e4"
    ]
   }, 
   "past_tense > negative": {
    "1st_plur.": [
     "emme selitt\u00e4neet"
    ], 
    "1st_sing.": [
     "en selitt\u00e4nyt"
    ], 
    "2nd_plur.": [
     "ette selitt\u00e4neet"
    ], 
    "2nd_sing.": [
     "et selitt\u00e4nyt"
    ], 
    "3rd_plur.": [
     "eiv\u00e4t selitt\u00e4neet"
    ], 
    "3rd_sing.": [
     "ei selitt\u00e4nyt"
    ], 
    "passive": [
     "ei selitetty"
    ]
   }, 
   "past_tense > positive": {
    "1st_plur.": [
     "selitimme"
    ], 
    "1st_sing.": [
     "selitin"
    ], 
    "2nd_plur.": [
     "selititte"
    ], 
    "2nd_sing.": [
     "selitit"
    ], 
    "3rd_plur.": [
     "selittiv\u00e4t"
    ], 
    "3rd_sing.": [
     "selitti"
    ], 
    "passive": [
     "selitettiin"
    ]
   }, 
   "pluperfect > negative": {
    "1st_plur.": [
     "emme olleet selitt\u00e4neet"
    ], 
    "1st_sing.": [
     "en ollut selitt\u00e4nyt"
    ], 
    "2nd_plur.": [
     "ette olleet selitt\u00e4neet"
    ], 
    "2nd_sing.": [
     "et ollut selitt\u00e4nyt"
    ], 
    "3rd_plur.": [
     "eiv\u00e4t olleet selitt\u00e4neet"
    ], 
    "3rd_sing.": [
     "ei ollut selitt\u00e4nyt"
    ], 
    "passive": [
     "ei ollut selitetty"
    ]
   }, 
   "pluperfect > positive": {
    "1st_plur.": [
     "olimme selitt\u00e4neet"
    ], 
    "1st_sing.": [
     "olin selitt\u00e4nyt"
    ], 
    "2nd_plur.": [
     "olitte selitt\u00e4neet"
    ], 
    "2nd_sing.": [
     "olit selitt\u00e4nyt"
    ], 
    "3rd_plur.": [
     "olivat selitt\u00e4neet"
    ], 
    "3rd_sing.": [
     "oli selitt\u00e4nyt"
    ], 
    "passive": [
     "oli selitetty"
    ]
   }, 
   "potential_mood > perfect > negative": {
    "1st_plur.": [
     "emme liene selitt\u00e4neet"
    ], 
    "1st_sing.": [
     "en liene selitt\u00e4nyt"
    ], 
    "2nd_plur.": [
     "ette liene selitt\u00e4neet"
    ], 
    "2nd_sing.": [
     "et liene selitt\u00e4nyt"
    ], 
    "3rd_plur.": [
     "eiv\u00e4t liene selitt\u00e4neet"
    ], 
    "3rd_sing.": [
     "ei liene selitt\u00e4nyt"
    ], 
    "passive": [
     "ei liene selitetty"
    ]
   }, 
   "potential_mood > perfect > positive": {
    "1st_plur.": [
     "lienemme selitt\u00e4neet"
    ], 
    "1st_sing.": [
     "lienen selitt\u00e4nyt"
    ], 
    "2nd_plur.": [
     "lienette selitt\u00e4neet"
    ], 
    "2nd_sing.": [
     "lienet selitt\u00e4nyt"
    ], 
    "3rd_plur.": [
     "lienev\u00e4t selitt\u00e4neet"
    ], 
    "3rd_sing.": [
     "lienee selitt\u00e4nyt"
    ], 
    "passive": [
     "lienee selitetty"
    ]
   }, 
   "potential_mood > present > negative": {
    "1st_plur.": [
     "emme selitt\u00e4ne"
    ], 
    "1st_sing.": [
     "en selitt\u00e4ne"
    ], 
    "2nd_plur.": [
     "ette selitt\u00e4ne"
    ], 
    "2nd_sing.": [
     "et selitt\u00e4ne"
    ], 
    "3rd_plur.": [
     "eiv\u00e4t selitt\u00e4ne"
    ], 
    "3rd_sing.": [
     "ei selitt\u00e4ne"
    ], 
    "passive": [
     "ei selitett\u00e4ne"
    ]
   }, 
   "potential_mood > present > positive": {
    "1st_plur.": [
     "selitt\u00e4nemme"
    ], 
    "1st_sing.": [
     "selitt\u00e4nen"
    ], 
    "2nd_plur.": [
     "selitt\u00e4nette"
    ], 
    "2nd_sing.": [
     "selitt\u00e4net"
    ], 
    "3rd_plur.": [
     "selitt\u00e4nev\u00e4t"
    ], 
    "3rd_sing.": [
     "selitt\u00e4nee"
    ], 
    "passive": [
     "selitett\u00e4neen"
    ]
   }
  }, 
  "sellainen": {
   "plural": {
    "abessive": [
     "sellaisitta"
    ], 
    "ablative": [
     "sellaisilta"
    ], 
    "accusative > gen.": [
     "sellaiset"
    ], 
    "accusative > nom.": [
     "sellaiset"
    ], 
    "adessive": [
     "sellaisilla"
    ], 
    "allative": [
     "sellaisille"
    ], 
    "comitative": [
     "sellaisineen"
    ], 
    "elative": [
     "sellaisista"
    ], 
    "essive": [
     "sellaisina"
    ], 
    "genitive": [
     "sellaisten", 
     "sellaisien"
    ], 
    "illative": [
     "sellaisiin"
    ], 
    "inessive": [
     "sellaisissa"
    ], 
    "instructive": [
     "sellaisin"
    ], 
    "nominative": [
     "sellaiset"
    ], 
    "partitive": [
     "sellaisia"
    ], 
    "translative": [
     "sellaisiksi"
    ]
   }, 
   "singular": {
    "abessive": [
     "sellaisetta"
    ], 
    "ablative": [
     "sellaiselta"
    ], 
    "accusative > gen.": [
     "sellaisen"
    ], 
    "accusative > nom.": [
     "sellainen"
    ], 
    "adessive": [
     "sellaisella"
    ], 
    "allative": [
     "sellaiselle"
    ], 
    "comitative": [
     "\u2014"
    ], 
    "elative": [
     "sellaisesta"
    ], 
    "essive": [
     "sellaisena"
    ], 
    "genitive": [
     "sellaisen"
    ], 
    "illative": [
     "sellaiseen"
    ], 
    "inessive": [
     "sellaisessa"
    ], 
    "instructive": [
     "\u2014"
    ], 
    "nominative": [
     "sellainen"
    ], 
    "partitive": [
     "sellaista"
    ], 
    "translative": [
     "sellaiseksi"
    ]
   }
  }, 
  "selv\u00e4": {
   "plural": {
    "abessive": [
     "selvitt\u00e4"
    ], 
    "ablative": [
     "selvilt\u00e4"
    ], 
    "accusative > gen.": [
     "selv\u00e4t"
    ], 
    "accusative > nom.": [
     "selv\u00e4t"
    ], 
    "adessive": [
     "selvill\u00e4"
    ], 
    "allative": [
     "selville"
    ], 
    "comitative": [
     "selvine"
    ], 
    "elative": [
     "selvist\u00e4"
    ], 
    "essive": [
     "selvin\u00e4"
    ], 
    "genitive": [
     "selvien", 
     "selv\u00e4in"
    ], 
    "illative": [
     "selviin"
    ], 
    "inessive": [
     "selviss\u00e4"
    ], 
    "instructive": [
     "selvin"
    ], 
    "nominative": [
     "selv\u00e4t"
    ], 
    "partitive": [
     "selvi\u00e4"
    ], 
    "translative": [
     "selviksi"
    ]
   }, 
   "singular": {
    "abessive": [
     "selv\u00e4tt\u00e4"
    ], 
    "ablative": [
     "selv\u00e4lt\u00e4"
    ], 
    "accusative > gen.": [
     "selv\u00e4n"
    ], 
    "accusative > nom.": [
     "selv\u00e4"
    ], 
    "adessive": [
     "selv\u00e4ll\u00e4"
    ], 
    "allative": [
     "selv\u00e4lle"
    ], 
    "comitative": [
     "\u2014"
    ], 
    "elative": [
     "selv\u00e4st\u00e4"
    ], 
    "essive": [
     "selv\u00e4n\u00e4"
    ], 
    "genitive": [
     "selv\u00e4n"
    ], 
    "illative": [
     "selv\u00e4\u00e4n"
    ], 
    "inessive": [
     "selv\u00e4ss\u00e4"
    ], 
    "instructive": [
     "\u2014"
    ], 
    "nominative": [
     "selv\u00e4"
    ], 
    "partitive": [
     "selv\u00e4\u00e4"
    ], 
    "translative": [
     "selv\u00e4ksi"
    ]
   }
  }, 
  "senkki": {
   "plural": {
    "abessive": [
     "senkeitt\u00e4"
    ], 
    "ablative": [
     "senkeilt\u00e4"
    ], 
    "accusative > gen.": [
     "senkit"
    ], 
    "accusative > nom.": [
     "senkit"
    ], 
    "adessive": [
     "senkeill\u00e4"
    ], 
    "allative": [
     "senkeille"
    ], 
    "comitative": [
     "senkkeineen"
    ], 
    "elative": [
     "senkeist\u00e4"
    ], 
    "essive": [
     "senkkein\u00e4"
    ], 
    "genitive": [
     "senkkien"
    ], 
    "illative": [
     "senkkeihin"
    ], 
    "inessive": [
     "senkeiss\u00e4"
    ], 
    "instructive": [
     "senkein"
    ], 
    "nominative": [
     "senkit"
    ], 
    "partitive": [
     "senkkej\u00e4"
    ], 
    "translative": [
     "senkeiksi"
    ]
   }, 
   "singular": {
    "abessive": [
     "senkitt\u00e4"
    ], 
    "ablative": [
     "senkilt\u00e4"
    ], 
    "accusative > gen.": [
     "senkin"
    ], 
    "accusative > nom.": [
     "senkki"
    ], 
    "adessive": [
     "senkill\u00e4"
    ], 
    "allative": [
     "senkille"
    ], 
    "comitative": [
     "\u2014"
    ], 
    "elative": [
     "senkist\u00e4"
    ], 
    "essive": [
     "senkkin\u00e4"
    ], 
    "genitive": [
     "senkin"
    ], 
    "illative": [
     "senkkiin"
    ], 
    "inessive": [
     "senkiss\u00e4"
    ], 
    "instructive": [
     "\u2014"
    ], 
    "nominative": [
     "senkki"
    ], 
    "partitive": [
     "senkki\u00e4"
    ], 
    "translative": [
     "senkiksi"
    ]
   }
  }, 
  "seuraava": {
   "plural": {
    "abessive": [
     "seuraavitta"
    ], 
    "ablative": [
     "seuraavilta"
    ], 
    "accusative > gen.": [
     "seuraavat"
    ], 
    "accusative > nom.": [
     "seuraavat"
    ], 
    "adessive": [
     "seuraavilla"
    ], 
    "allative": [
     "seuraaville"
    ], 
    "comitative": [
     "seuraavine"
    ], 
    "elative": [
     "seuraavista"
    ], 
    "essive": [
     "seuraavina"
    ], 
    "genitive": [
     "seuraavien", 
     "seuraavain"
    ], 
    "illative": [
     "seuraaviin"
    ], 
    "inessive": [
     "seuraavissa"
    ], 
    "instructive": [
     "seuraavin"
    ], 
    "nominative": [
     "seuraavat"
    ], 
    "partitive": [
     "seuraavia"
    ], 
    "translative": [
     "seuraaviksi"
    ]
   }, 
   "singular": {
    "abessive": [
     "seuraavatta"
    ], 
    "ablative": [
     "seuraavalta"
    ], 
    "accusative > gen.": [
     "seuraavan"
    ], 
    "accusative > nom.": [
     "seuraava"
    ], 
    "adessive": [
     "seuraavalla"
    ], 
    "allative": [
     "seuraavalle"
    ], 
    "comitative": [
     "\u2014"
    ], 
    "elative": [
     "seuraavasta"
    ], 
    "essive": [
     "seuraavana"
    ], 
    "genitive": [
     "seuraavan"
    ], 
    "illative": [
     "seuraavaan"
    ], 
    "inessive": [
     "seuraavassa"
    ], 
    "instructive": [
     "\u2014"
    ], 
    "nominative": [
     "seuraava"
    ], 
    "partitive": [
     "seuraavaa"
    ], 
    "translative": [
     "seuraavaksi"
    ]
   }
  }, 
  "soittaa": {
   "conditional_mood > perfect > negative": {
    "1st_plur.": [
     "emme olisi soittaneet"
    ], 
    "1st_sing.": [
     "en olisi soittanut"
    ], 
    "2nd_plur.": [
     "ette olisi soittaneet"
    ], 
    "2nd_sing.": [
     "et olisi soittanut"
    ], 
    "3rd_plur.": [
     "eiv\u00e4t olisi soittaneet"
    ], 
    "3rd_sing.": [
     "ei olisi soittanut"
    ], 
    "passive": [
     "ei olisi soitettu"
    ]
   }, 
   "conditional_mood > perfect > positive": {
    "1st_plur.": [
     "olisimme soittaneet"
    ], 
    "1st_sing.": [
     "olisin soittanut"
    ], 
    "2nd_plur.": [
     "olisitte soittaneet"
    ], 
    "2nd_sing.": [
     "olisit soittanut"
    ], 
    "3rd_plur.": [
     "olisivat soittaneet"
    ], 
    "3rd_sing.": [
     "olisi soittanut"
    ], 
    "passive": [
     "olisi soitettu"
    ]
   }, 
   "conditional_mood > present > negative": {
    "1st_plur.": [
     "emme soittaisi"
    ], 
    "1st_sing.": [
     "en soittaisi"
    ], 
    "2nd_plur.": [
     "ette soittaisi"
    ], 
    "2nd_sing.": [
     "et soittaisi"
    ], 
    "3rd_plur.": [
     "eiv\u00e4t soittaisi"
    ], 
    "3rd_sing.": [
     "ei soittaisi"
    ], 
    "passive": [
     "ei soitettaisi"
    ]
   }, 
   "conditional_mood > present > positive": {
    "1st_plur.": [
     "soittaisimme"
    ], 
    "1st_sing.": [
     "soittaisin"
    ], 
    "2nd_plur.": [
     "soittaisitte"
    ], 
    "2nd_sing.": [
     "soittaisit"
    ], 
    "3rd_plur.": [
     "soittaisivat"
    ], 
    "3rd_sing.": [
     "soittaisi"
    ], 
    "passive": [
     "soitettaisiin"
    ]
   }, 
   "imperative_mood > perfect > negative": {
    "1st_plur.": [
     "\u00e4lk\u00e4\u00e4mme olko soittaneet"
    ], 
    "1st_sing.": [
     "\u2014"
    ], 
    "2nd_plur.": [
     "\u00e4lk\u00e4\u00e4 olko soittaneet"
    ], 
    "2nd_sing.": [
     "\u00e4l\u00e4 ole soittanut"
    ], 
    "3rd_plur.": [
     "\u00e4lk\u00f6\u00f6t olko soittaneet"
    ], 
    "3rd_sing.": [
     "\u00e4lk\u00f6\u00f6n olko soittanut"
    ], 
    "passive": [
     "\u00e4lk\u00f6\u00f6n olko soitettu"
    ]
   }, 
   "imperative_mood > perfect > positive": {
    "1st_plur.": [
     "olkaamme soittaneet"
    ], 
    "1st_sing.": [
     "\u2014"
    ], 
    "2nd_plur.": [
     "olkaa soittaneet"
    ], 
    "2nd_sing.": [
     "ole soittanut"
    ], 
    "3rd_plur.": [
     "olkoot soittaneet"
    ], 
    "3rd_sing.": [
     "olkoon soittanut"
    ], 
    "passive": [
     "olkoon soitettu"
    ]
   }, 
   "imperative_mood > present > negative": {
    "1st_plur.": [
     "\u00e4lk\u00e4\u00e4mme soittako"
    ], 
    "1st_sing.": [
     "\u2014"
    ], 
    "2nd_plur.": [
     "\u00e4lk\u00e4\u00e4 soittako"
    ], 
    "2nd_sing.": [
     "\u00e4l\u00e4 soita"
    ], 
    "3rd_plur.": [
     "\u00e4lk\u00f6\u00f6t soittako"
    ], 
    "3rd_sing.": [
     "\u00e4lk\u00f6\u00f6n soittako"
    ], 
    "passive": [
     "\u00e4lk\u00f6\u00f6n soitettako"
    ]
   }, 
   "imperative_mood > present > positive": {
    "1st_plur.": [
     "soittakaamme"
    ], 
    "1st_sing.": [
     "\u2014"
    ], 
    "2nd_plur.": [
     "soittakaa"
    ], 
    "2nd_sing.": [
     "soita"
    ], 
    "3rd_plur.": [
     "soittakoot"
    ], 
    "3rd_sing.": [
     "soittakoon"
    ], 
    "passive": [
     "soitettakoon"
    ]
   }, 
   "indicative_mood > perfect > negative": {
    "1st_plur.": [
     "emme ole soittaneet"
    ], 
    "1st_sing.": [
     "en ole soittanut"
    ], 
    "2nd_plur.": [
     "ette ole soittaneet"
    ], 
    "2nd_sing.": [
     "et ole soittanut"
    ], 
    "3rd_plur.": [
     "eiv\u00e4t ole soittaneet"
    ], 
    "3rd_sing.": [
     "ei ole soittanut"
    ], 
    "passive": [
     "ei ole soitettu"
    ]
   }, 
   "indicative_mood > perfect > positive": {
    "1st_plur.": [
     "olemme soittaneet"
    ], 
    "1st_sing.": [
     "olen soittanut"
    ], 
    "2nd_plur.": [
     "olette soittaneet"
    ], 
    "2nd_sing.": [
     "olet soittanut"
    ], 
    "3rd_plur.": [
     "ovat soittaneet"
    ], 
    "3rd_sing.": [
     "on soittanut"
    ], 
    "passive": [
     "on soitettu"
    ]
   }, 
   "indicative_mood > present_tense > negative": {
    "1st_plur.": [
     "emme soita"
    ], 
    "1st_sing.": [
     "en soita"
    ], 
    "2nd_plur.": [
     "ette soita"
    ], 
    "2nd_sing.": [
     "et soita"
    ], 
    "3rd_plur.": [
     "eiv\u00e4t soita"
    ], 
    "3rd_sing.": [
     "ei soita"
    ], 
    "passive": [
     "ei soiteta"
    ]
   }, 
   "indicative_mood > present_tense > positive": {
    "1st_plur.": [
     "soitamme"
    ], 
    "1st_sing.": [
     "soitan"
    ], 
    "2nd_plur.": [
     "soitatte"
    ], 
    "2nd_sing.": [
     "soitat"
    ], 
    "3rd_plur.": [
     "soittavat"
    ], 
    "3rd_sing.": [
     "soittaa"
    ], 
    "passive": [
     "soitetaan"
    ]
   }, 
   "nominal_forms > infinitives > active": {
    "1st": [
     "soittaa"
    ], 
    "2nd > inessive": [
     "soittaessa"
    ], 
    "2nd > instructive": [
     "soittaen"
    ], 
    "3rd > abessive": [
     "soittamatta"
    ], 
    "3rd > adessive": [
     "soittamalla"
    ], 
    "3rd > elative": [
     "soittamasta"
    ], 
    "3rd > illative": [
     "soittamaan"
    ], 
    "3rd > inessive": [
     "soittamassa"
    ], 
    "3rd > instructive": [
     "soittaman"
    ], 
    "4th > nominative": [
     "soittaminen"
    ], 
    "4th > partitive": [
     "soittamista"
    ], 
    "5th": [
     "soittamaisillaan"
    ], 
    "long_1st": [
     "soittaakseen"
    ]
   }, 
   "nominal_forms > infinitives > passive": {
    "1st": [
     "soittaa"
    ], 
    "2nd > inessive": [
     "soitettaessa"
    ], 
    "2nd > instructive": [
     "\u2014"
    ], 
    "3rd > abessive": [
     "\u2014"
    ], 
    "3rd > adessive": [
     "\u2014"
    ], 
    "3rd > elative": [
     "\u2014"
    ], 
    "3rd > illative": [
     "\u2014"
    ], 
    "3rd > inessive": [
     "\u2014"
    ], 
    "3rd > instructive": [
     "soitettaman"
    ], 
    "4th > nominative": [
     "soittaminen"
    ], 
    "4th > partitive": [
     "soittamista"
    ], 
    "5th": [
     "soittamaisillaan"
    ], 
    "long_1st": [
     "soittaakseen"
    ]
   }, 
   "nominal_forms > participles > active": {
    "agent": [
     "soittama"
    ], 
    "negative": [
     "soittamaton"
    ], 
    "past": [
     "soittanut"
    ], 
    "present": [
     "soittava"
    ]
   }, 
   "nominal_forms > participles > passive": {
    "agent": [
     "soittama"
    ], 
    "negative": [
     "soittamaton"
    ], 
    "past": [
     "soitettu"
    ], 
    "present": [
     "soitettava"
    ]
   }, 
   "past_tense > negative": {
    "1st_plur.": [
     "emme soittaneet"
    ], 
    "1st_sing.": [
     "en soittanut"
    ], 
    "2nd_plur.": [
     "ette soittaneet"
    ], 
    "2nd_sing.": [
     "et soittanut"
    ], 
    "3rd_plur.": [
     "eiv\u00e4t soittaneet"
    ], 
    "3rd_sing.": [
     "ei soittanut"
    ], 
    "passive": [
     "ei soitettu"
    ]
   }, 
   "past_tense > positive": {
    "1st_plur.": [
     "soitimme"
    ], 
    "1st_sing.": [
     "soitin"
    ], 
    "2nd_plur.": [
     "soititte"
    ], 
    "2nd_sing.": [
     "soitit"
    ], 
    "3rd_plur.": [
     "soittivat"
    ], 
    "3rd_sing.": [
     "soitti"
    ], 
    "passive": [
     "soitettiin"
    ]
   }, 
   "pluperfect > negative": {
    "1st_plur.": [
     "emme olleet soittaneet"
    ], 
    "1st_sing.": [
     "en ollut soittanut"
    ], 
    "2nd_plur.": [
     "ette olleet soittaneet"
    ], 
    "2nd_sing.": [
     "et ollut soittanut"
    ], 
    "3rd_plur.": [
     "eiv\u00e4t olleet soittaneet"
    ], 
    "3rd_sing.": [
     "ei ollut soittanut"
    ], 
    "passive": [
     "ei ollut soitettu"
    ]
   }, 
   "pluperfect > positive": {
    "1st_plur.": [
     "olimme soittaneet"
    ], 
    "1st_sing.": [
     "olin soittanut"
    ], 
    "2nd_plur.": [
     "olitte soittaneet"
    ], 
    "2nd_sing.": [
     "olit soittanut"
    ], 
    "3rd_plur.": [
     "olivat soittaneet"
    ], 
    "3rd_sing.": [
     "oli soittanut"
    ], 
    "passive": [
     "oli soitettu"
    ]
   }, 
   "potential_mood > perfect > negative": {
    "1st_plur.": [
     "emme liene soittaneet"
    ], 
    "1st_sing.": [
     "en liene soittanut"
    ], 
    "2nd_plur.": [
     "ette liene soittaneet"
    ], 
    "2nd_sing.": [
     "et liene soittanut"
    ], 
    "3rd_plur.": [
     "eiv\u00e4t liene soittaneet"
    ], 
    "3rd_sing.": [
     "ei liene soittanut"
    ], 
    "passive": [
     "ei liene soitettu"
    ]
   }, 
   "potential_mood > perfect > positive": {
    "1st_plur.": [
     "lienemme soittaneet"
    ], 
    "1st_sing.": [
     "lienen soittanut"
    ], 
    "2nd_plur.": [
     "lienette soittaneet"
    ], 
    "2nd_sing.": [
     "lienet soittanut"
    ], 
    "3rd_plur.": [
     "lienev\u00e4t soittaneet"
    ], 
    "3rd_sing.": [
     "lienee soittanut"
    ], 
    "passive": [
     "lienee soitettu"
    ]
   }, 
   "potential_mood > present > negative": {
    "1st_plur.": [
     "emme soittane"
    ], 
    "1st_sing.": [
     "en soittane"
    ], 
    "2nd_plur.": [
     "ette soittane"
    ], 
    "2nd_sing.": [
     "et soittane"
    ], 
    "3rd_plur.": [
     "eiv\u00e4t soittane"
    ], 
    "3rd_sing.": [
     "ei soittane"
    ], 
    "passive": [
     "ei soitettane"
    ]
   }, 
   "potential_mood > present > positive": {
    "1st_plur.": [
     "soittanemme"
    ], 
    "1st_sing.": [
     "soittanen"
    ], 
    "2nd_plur.": [
     "soittanette"
    ], 
    "2nd_sing.": [
     "soittanet"
    ], 
    "3rd_plur.": [
     "soittanevat"
    ], 
    "3rd_sing.": [
     "soittanee"
    ], 
    "passive": [
     "soitettaneen"
    ]
   }
  }, 
  "sopia": {
   "conditional_mood > perfect > negative": {
    "1st_plur.": [
     "emme olisi sopineet"
    ], 
    "1st_sing.": [
     "en olisi sopinut"
    ], 
    "2nd_plur.": [
     "ette olisi sopineet"
    ], 
    "2nd_sing.": [
     "et olisi sopinut"
    ], 
    "3rd_plur.": [
     "eiv\u00e4t olisi sopineet"
    ], 
    "3rd_sing.": [
     "ei olisi sopinut"
    ], 
    "passive": [
     "ei olisi sovittu"
    ]
   }, 
   "conditional_mood > perfect > positive": {
    "1st_plur.": [
     "olisimme sopineet"
    ], 
    "1st_sing.": [
     "olisin sopinut"
    ], 
    "2nd_plur.": [
     "olisitte sopineet"
    ], 
    "2nd_sing.": [
     "olisit sopinut"
    ], 
    "3rd_plur.": [
     "olisivat sopineet"
    ], 
    "3rd_sing.": [
     "olisi sopinut"
    ], 
    "passive": [
     "olisi sovittu"
    ]
   }, 
   "conditional_mood > present > negative": {
    "1st_plur.": [
     "emme sopisi"
    ], 
    "1st_sing.": [
     "en sopisi"
    ], 
    "2nd_plur.": [
     "ette sopisi"
    ], 
    "2nd_sing.": [
     "et sopisi"
    ], 
    "3rd_plur.": [
     "eiv\u00e4t sopisi"
    ], 
    "3rd_sing.": [
     "ei sopisi"
    ], 
    "passive": [
     "ei sovittaisi"
    ]
   }, 
   "conditional_mood > present > positive": {
    "1st_plur.": [
     "sopisimme"
    ], 
    "1st_sing.": [
     "sopisin"
    ], 
    "2nd_plur.": [
     "sopisitte"
    ], 
    "2nd_sing.": [
     "sopisit"
    ], 
    "3rd_plur.": [
     "sopisivat"
    ], 
    "3rd_sing.": [
     "sopisi"
    ], 
    "passive": [
     "sovittaisiin"
    ]
   }, 
   "imperative_mood > perfect > negative": {
    "1st_plur.": [
     "\u00e4lk\u00e4\u00e4mme olko sopineet"
    ], 
    "1st_sing.": [
     "\u2014"
    ], 
    "2nd_plur.": [
     "\u00e4lk\u00e4\u00e4 olko sopineet"
    ], 
    "2nd_sing.": [
     "\u00e4l\u00e4 ole sopinut"
    ], 
    "3rd_plur.": [
     "\u00e4lk\u00f6\u00f6t olko sopineet"
    ], 
    "3rd_sing.": [
     "\u00e4lk\u00f6\u00f6n olko sopinut"
    ], 
    "passive": [
     "\u00e4lk\u00f6\u00f6n olko sovittu"
    ]
   }, 
   "imperative_mood > perfect > positive": {
    "1st_plur.": [
     "olkaamme sopineet"
    ], 
    "1st_sing.": [
     "\u2014"
    ], 
    "2nd_plur.": [
     "olkaa sopineet"
    ], 
    "2nd_sing.": [
     "ole sopinut"
    ], 
    "3rd_plur.": [
     "olkoot sopineet"
    ], 
    "3rd_sing.": [
     "olkoon sopinut"
    ], 
    "passive": [
     "olkoon sovittu"
    ]
   }, 
   "imperative_mood > present > negative": {
    "1st_plur.": [
     "\u00e4lk\u00e4\u00e4mme sopiko"
    ], 
    "1st_sing.": [
     "\u2014"
    ], 
    "2nd_plur.": [
     "\u00e4lk\u00e4\u00e4 sopiko"
    ], 
    "2nd_sing.": [
     "\u00e4l\u00e4 sovi"
    ], 
    "3rd_plur.": [
     "\u00e4lk\u00f6\u00f6t sopiko"
    ], 
    "3rd_sing.": [
     "\u00e4lk\u00f6\u00f6n sopiko"
    ], 
    "passive": [
     "\u00e4lk\u00f6\u00f6n sovittako"
    ]
   }, 
   "imperative_mood > present > positive": {
    "1st_plur.": [
     "sopikaamme"
    ], 
    "1st_sing.": [
     "\u2014"
    ], 
    "2nd_plur.": [
     "sopikaa"
    ], 
    "2nd_sing.": [
     "sovi"
    ], 
    "3rd_plur.": [
     "sopikoot"
    ], 
    "3rd_sing.": [
     "sopikoon"
    ], 
    "passive": [
     "sovittakoon"
    ]
   }, 
   "indicative_mood > perfect > negative": {
    "1st_plur.": [
     "emme ole sopineet"
    ], 
    "1st_sing.": [
     "en ole sopinut"
    ], 
    "2nd_plur.": [
     "ette ole sopineet"
    ], 
    "2nd_sing.": [
     "et ole sopinut"
    ], 
    "3rd_plur.": [
     "eiv\u00e4t ole sopineet"
    ], 
    "3rd_sing.": [
     "ei ole sopinut"
    ], 
    "passive": [
     "ei ole sovittu"
    ]
   }, 
   "indicative_mood > perfect > positive": {
    "1st_plur.": [
     "olemme sopineet"
    ], 
    "1st_sing.": [
     "olen sopinut"
    ], 
    "2nd_plur.": [
     "olette sopineet"
    ], 
    "2nd_sing.": [
     "olet sopinut"
    ], 
    "3rd_plur.": [
     "ovat sopineet"
    ], 
    "3rd_sing.": [
     "on sopinut"
    ], 
    "passive": [
     "on sovittu"
    ]
   }, 
   "indicative_mood > present_tense > negative": {
    "1st_plur.": [
     "emme sovi"
    ], 
    "1st_sing.": [
     "en sovi"
    ], 
    "2nd_plur.": [
     "ette sovi"
    ], 
    "2nd_sing.": [
     "et sovi"
    ], 
    "3rd_plur.": [
     "eiv\u00e4t sovi"
    ], 
    "3rd_sing.": [
     "ei sovi"
    ], 
    "passive": [
     "ei sovita"
    ]
   }, 
   "indicative_mood > present_tense > positive": {
    "1st_plur.": [
     "sovimme"
    ], 
    "1st_sing.": [
     "sovin"
    ], 
    "2nd_plur.": [
     "sovitte"
    ], 
    "2nd_sing.": [
     "sovit"
    ], 
    "3rd_plur.": [
     "sopivat"
    ], 
    "3rd_sing.": [
     "sopii"
    ], 
    "passive": [
     "sovitaan"
    ]
   }, 
   "nominal_forms > infinitives > active": {
    "1st": [
     "sopia"
    ], 
    "2nd > inessive": [
     "sopiessa"
    ], 
    "2nd > instructive": [
     "sopien"
    ], 
    "3rd > abessive": [
     "sopimatta"
    ], 
    "3rd > adessive": [
     "sopimalla"
    ], 
    "3rd > elative": [
     "sopimasta"
    ], 
    "3rd > illative": [
     "sopimaan"
    ], 
    "3rd > inessive": [
     "sopimassa"
    ], 
    "3rd > instructive": [
     "sopiman"
    ], 
    "4th > nominative": [
     "sopiminen"
    ], 
    "4th > partitive": [
     "sopimista"
    ], 
    "5th": [
     "sopimaisillaan"
    ], 
    "long_1st": [
     "sopiakseen"
    ]
   }, 
   "nominal_forms > infinitives > passive": {
    "1st": [
     "sopia"
    ], 
    "2nd > inessive": [
     "sovittaessa"
    ], 
    "2nd > instructive": [
     "\u2014"
    ], 
    "3rd > abessive": [
     "\u2014"
    ], 
    "3rd > adessive": [
     "\u2014"
    ], 
    "3rd > elative": [
     "\u2014"
    ], 
    "3rd > illative": [
     "\u2014"
    ], 
    "3rd > inessive": [
     "\u2014"
    ], 
    "3rd > instructive": [
     "sovittaman"
    ], 
    "4th > nominative": [
     "sopiminen"
    ], 
    "4th > partitive": [
     "sopimista"
    ], 
    "5th": [
     "sopimaisillaan"
    ], 
    "long_1st": [
     "sopiakseen"
    ]
   }, 
   "nominal_forms > participles > active": {
    "agent": [
     "sopima"
    ], 
    "negative": [
     "sopimaton"
    ], 
    "past": [
     "sopinut"
    ], 
    "present": [
     "sopiva"
    ]
   }, 
   "nominal_forms > participles > passive": {
    "agent": [
     "sopima"
    ], 
    "negative": [
     "sopimaton"
    ], 
    "past": [
     "sovittu"
    ], 
    "present": [
     "sovittava"
    ]
   }, 
   "past_tense > negative": {
    "1st_plur.": [
     "emme sopineet"
    ], 
    "1st_sing.": [
     "en sopinut"
    ], 
    "2nd_plur.": [
     "ette sopineet"
    ], 
    "2nd_sing.": [
     "et sopinut"
    ], 
    "3rd_plur.": [
     "eiv\u00e4t sopineet"
    ], 
    "3rd_sing.": [
     "ei sopinut"
    ], 
    "passive": [
     "ei sovittu"
    ]
   }, 
   "past_tense > positive": {
    "1st_plur.": [
     "sovimme"
    ], 
    "1st_sing.": [
     "sovin"
    ], 
    "2nd_plur.": [
     "sovitte"
    ], 
    "2nd_sing.": [
     "sovit"
    ], 
    "3rd_plur.": [
     "sopivat"
    ], 
    "3rd_sing.": [
     "sopi"
    ], 
    "passive": [
     "sovittiin"
    ]
   }, 
   "pluperfect > negative": {
    "1st_plur.": [
     "emme olleet sopineet"
    ], 
    "1st_sing.": [
     "en ollut sopinut"
    ], 
    "2nd_plur.": [
     "ette olleet sopineet"
    ], 
    "2nd_sing.": [
     "et ollut sopinut"
    ], 
    "3rd_plur.": [
     "eiv\u00e4t olleet sopineet"
    ], 
    "3rd_sing.": [
     "ei ollut sopinut"
    ], 
    "passive": [
     "ei ollut sovittu"
    ]
   }, 
   "pluperfect > positive": {
    "1st_plur.": [
     "olimme sopineet"
    ], 
    "1st_sing.": [
     "olin sopinut"
    ], 
    "2nd_plur.": [
     "olitte sopineet"
    ], 
    "2nd_sing.": [
     "olit sopinut"
    ], 
    "3rd_plur.": [
     "olivat sopineet"
    ], 
    "3rd_sing.": [
     "oli sopinut"
    ], 
    "passive": [
     "oli sovittu"
    ]
   }, 
   "potential_mood > perfect > negative": {
    "1st_plur.": [
     "emme liene sopineet"
    ], 
    "1st_sing.": [
     "en liene sopinut"
    ], 
    "2nd_plur.": [
     "ette liene sopineet"
    ], 
    "2nd_sing.": [
     "et liene sopinut"
    ], 
    "3rd_plur.": [
     "eiv\u00e4t liene sopineet"
    ], 
    "3rd_sing.": [
     "ei liene sopinut"
    ], 
    "passive": [
     "ei liene sovittu"
    ]
   }, 
   "potential_mood > perfect > positive": {
    "1st_plur.": [
     "lienemme sopineet"
    ], 
    "1st_sing.": [
     "lienen sopinut"
    ], 
    "2nd_plur.": [
     "lienette sopineet"
    ], 
    "2nd_sing.": [
     "lienet sopinut"
    ], 
    "3rd_plur.": [
     "lienev\u00e4t sopineet"
    ], 
    "3rd_sing.": [
     "lienee sopinut"
    ], 
    "passive": [
     "lienee sovittu"
    ]
   }, 
   "potential_mood > present > negative": {
    "1st_plur.": [
     "emme sopine"
    ], 
    "1st_sing.": [
     "en sopine"
    ], 
    "2nd_plur.": [
     "ette sopine"
    ], 
    "2nd_sing.": [
     "et sopine"
    ], 
    "3rd_plur.": [
     "eiv\u00e4t sopine"
    ], 
    "3rd_sing.": [
     "ei sopine"
    ], 
    "passive": [
     "ei sovittane"
    ]
   }, 
   "potential_mood > present > positive": {
    "1st_plur.": [
     "sopinemme"
    ], 
    "1st_sing.": [
     "sopinen"
    ], 
    "2nd_plur.": [
     "sopinette"
    ], 
    "2nd_sing.": [
     "sopinet"
    ], 
    "3rd_plur.": [
     "sopinevat"
    ], 
    "3rd_sing.": [
     "sopinee"
    ], 
    "passive": [
     "sovittaneen"
    ]
   }
  }, 
  "suomennos": {
   "plural": {
    "abessive": [
     "suomennoksitta"
    ], 
    "ablative": [
     "suomennoksilta"
    ], 
    "accusative > gen.": [
     "suomennokset"
    ], 
    "accusative > nom.": [
     "suomennokset"
    ], 
    "adessive": [
     "suomennoksilla"
    ], 
    "allative": [
     "suomennoksille"
    ], 
    "comitative": [
     "suomennoksineen"
    ], 
    "elative": [
     "suomennoksista"
    ], 
    "essive": [
     "suomennoksina"
    ], 
    "genitive": [
     "suomennosten", 
     "suomennoksien"
    ], 
    "illative": [
     "suomennoksiin"
    ], 
    "inessive": [
     "suomennoksissa"
    ], 
    "instructive": [
     "suomennoksin"
    ], 
    "nominative": [
     "suomennokset"
    ], 
    "partitive": [
     "suomennoksia"
    ], 
    "translative": [
     "suomennoksiksi"
    ]
   }, 
   "singular": {
    "abessive": [
     "suomennoksetta"
    ], 
    "ablative": [
     "suomennokselta"
    ], 
    "accusative > gen.": [
     "suomennoksen"
    ], 
    "accusative > nom.": [
     "suomennos"
    ], 
    "adessive": [
     "suomennoksella"
    ], 
    "allative": [
     "suomennokselle"
    ], 
    "comitative": [
     "\u2014"
    ], 
    "elative": [
     "suomennoksesta"
    ], 
    "essive": [
     "suomennoksena"
    ], 
    "genitive": [
     "suomennoksen"
    ], 
    "illative": [
     "suomennokseen"
    ], 
    "inessive": [
     "suomennoksessa"
    ], 
    "instructive": [
     "\u2014"
    ], 
    "nominative": [
     "suomennos"
    ], 
    "partitive": [
     "suomennosta"
    ], 
    "translative": [
     "suomennokseksi"
    ]
   }
  }, 
  "suora": {
   "plural": {
    "abessive": [
     "suoritta"
    ], 
    "ablative": [
     "suorilta"
    ], 
    "accusative > gen.": [
     "suorat"
    ], 
    "accusative > nom.": [
     "suorat"
    ], 
    "adessive": [
     "suorilla"
    ], 
    "allative": [
     "suorille"
    ], 
    "comitative": [
     "suorine"
    ], 
    "elative": [
     "suorista"
    ], 
    "essive": [
     "suorina"
    ], 
    "genitive": [
     "suorien", 
     "suorain"
    ], 
    "illative": [
     "suoriin"
    ], 
    "inessive": [
     "suorissa"
    ], 
    "instructive": [
     "suorin"
    ], 
    "nominative": [
     "suorat"
    ], 
    "partitive": [
     "suoria"
    ], 
    "translative": [
     "suoriksi"
    ]
   }, 
   "singular": {
    "abessive": [
     "suoratta"
    ], 
    "ablative": [
     "suoralta"
    ], 
    "accusative > gen.": [
     "suoran"
    ], 
    "accusative > nom.": [
     "suora"
    ], 
    "adessive": [
     "suoralla"
    ], 
    "allative": [
     "suoralle"
    ], 
    "comitative": [
     "\u2014"
    ], 
    "elative": [
     "suorasta"
    ], 
    "essive": [
     "suorana"
    ], 
    "genitive": [
     "suoran"
    ], 
    "illative": [
     "suoraan"
    ], 
    "inessive": [
     "suorassa"
    ], 
    "instructive": [
     "\u2014"
    ], 
    "nominative": [
     "suora"
    ], 
    "partitive": [
     "suoraa"
    ], 
    "translative": [
     "suoraksi"
    ]
   }
  }, 
  "suuri": {
   "plural": {
    "abessive": [
     "suuritta"
    ], 
    "ablative": [
     "suurilta"
    ], 
    "accusative > gen.": [
     "suuret"
    ], 
    "accusative > nom.": [
     "suuret"
    ], 
    "adessive": [
     "suurilla"
    ], 
    "allative": [
     "suurille"
    ], 
    "comitative": [
     "suurine"
    ], 
    "elative": [
     "suurista"
    ], 
    "essive": [
     "suurina"
    ], 
    "genitive": [
     "suurten", 
     "suurien"
    ], 
    "illative": [
     "suuriin"
    ], 
    "inessive": [
     "suurissa"
    ], 
    "instructive": [
     "suurin"
    ], 
    "nominative": [
     "suuret"
    ], 
    "partitive": [
     "suuria"
    ], 
    "translative": [
     "suuriksi"
    ]
   }, 
   "singular": {
    "abessive": [
     "suuretta"
    ], 
    "ablative": [
     "suurelta"
    ], 
    "accusative > gen.": [
     "suuren"
    ], 
    "accusative > nom.": [
     "suuri"
    ], 
    "adessive": [
     "suurella"
    ], 
    "allative": [
     "suurelle"
    ], 
    "comitative": [
     "\u2014"
    ], 
    "elative": [
     "suuresta"
    ], 
    "essive": [
     "suurena"
    ], 
    "genitive": [
     "suuren"
    ], 
    "illative": [
     "suureen"
    ], 
    "inessive": [
     "suuressa"
    ], 
    "instructive": [
     "\u2014"
    ], 
    "nominative": [
     "suuri"
    ], 
    "partitive": [
     "suurta"
    ], 
    "translative": [
     "suureksi"
    ]
   }
  }, 
  "syy": {
   "plural": {
    "abessive": [
     "syitt\u00e4"
    ], 
    "ablative": [
     "syilt\u00e4"
    ], 
    "accusative > gen.": [
     "syyt"
    ], 
    "accusative > nom.": [
     "syyt"
    ], 
    "adessive": [
     "syill\u00e4"
    ], 
    "allative": [
     "syille"
    ], 
    "comitative": [
     "syineen"
    ], 
    "elative": [
     "syist\u00e4"
    ], 
    "essive": [
     "syin\u00e4"
    ], 
    "genitive": [
     "syiden", 
     "syitten"
    ], 
    "illative": [
     "syihin"
    ], 
    "inessive": [
     "syiss\u00e4"
    ], 
    "instructive": [
     "syin"
    ], 
    "nominative": [
     "syyt"
    ], 
    "partitive": [
     "syit\u00e4"
    ], 
    "translative": [
     "syiksi"
    ]
   }, 
   "singular": {
    "abessive": [
     "syytt\u00e4"
    ], 
    "ablative": [
     "syylt\u00e4"
    ], 
    "accusative > gen.": [
     "syyn"
    ], 
    "accusative > nom.": [
     "syy"
    ], 
    "adessive": [
     "syyll\u00e4"
    ], 
    "allative": [
     "syylle"
    ], 
    "comitative": [
     "\u2014"
    ], 
    "elative": [
     "syyst\u00e4"
    ], 
    "essive": [
     "syyn\u00e4"
    ], 
    "genitive": [
     "syyn"
    ], 
    "illative": [
     "syyhyn"
    ], 
    "inessive": [
     "syyss\u00e4"
    ], 
    "instructive": [
     "\u2014"
    ], 
    "nominative": [
     "syy"
    ], 
    "partitive": [
     "syyt\u00e4"
    ], 
    "translative": [
     "syyksi"
    ]
   }
  }, 
  "sy\u00f6d\u00e4": {
   "conditional_mood > perfect > negative": {
    "1st_plur.": [
     "emme olisi sy\u00f6neet"
    ], 
    "1st_sing.": [
     "en olisi sy\u00f6nyt"
    ], 
    "2nd_plur.": [
     "ette olisi sy\u00f6neet"
    ], 
    "2nd_sing.": [
     "et olisi sy\u00f6nyt"
    ], 
    "3rd_plur.": [
     "eiv\u00e4t olisi sy\u00f6neet"
    ], 
    "3rd_sing.": [
     "ei olisi sy\u00f6nyt"
    ], 
    "passive": [
     "ei olisi sy\u00f6ty"
    ]
   }, 
   "conditional_mood > perfect > positive": {
    "1st_plur.": [
     "olisimme sy\u00f6neet"
    ], 
    "1st_sing.": [
     "olisin sy\u00f6nyt"
    ], 
    "2nd_plur.": [
     "olisitte sy\u00f6neet"
    ], 
    "2nd_sing.": [
     "olisit sy\u00f6nyt"
    ], 
    "3rd_plur.": [
     "olisivat sy\u00f6neet"
    ], 
    "3rd_sing.": [
     "olisi sy\u00f6nyt"
    ], 
    "passive": [
     "olisi sy\u00f6ty"
    ]
   }, 
   "conditional_mood > present > negative": {
    "1st_plur.": [
     "emme s\u00f6isi"
    ], 
    "1st_sing.": [
     "en s\u00f6isi"
    ], 
    "2nd_plur.": [
     "ette s\u00f6isi"
    ], 
    "2nd_sing.": [
     "et s\u00f6isi"
    ], 
    "3rd_plur.": [
     "eiv\u00e4t s\u00f6isi"
    ], 
    "3rd_sing.": [
     "ei s\u00f6isi"
    ], 
    "passive": [
     "ei sy\u00f6t\u00e4isi"
    ]
   }, 
   "conditional_mood > present > positive": {
    "1st_plur.": [
     "s\u00f6isimme"
    ], 
    "1st_sing.": [
     "s\u00f6isin"
    ], 
    "2nd_plur.": [
     "s\u00f6isitte"
    ], 
    "2nd_sing.": [
     "s\u00f6isit"
    ], 
    "3rd_plur.": [
     "s\u00f6isiv\u00e4t"
    ], 
    "3rd_sing.": [
     "s\u00f6isi"
    ], 
    "passive": [
     "sy\u00f6t\u00e4isiin"
    ]
   }, 
   "imperative_mood > perfect > negative": {
    "1st_plur.": [
     "\u00e4lk\u00e4\u00e4mme olko sy\u00f6neet"
    ], 
    "1st_sing.": [
     "\u2014"
    ], 
    "2nd_plur.": [
     "\u00e4lk\u00e4\u00e4 olko sy\u00f6neet"
    ], 
    "2nd_sing.": [
     "\u00e4l\u00e4 ole sy\u00f6nyt"
    ], 
    "3rd_plur.": [
     "\u00e4lk\u00f6\u00f6t olko sy\u00f6neet"
    ], 
    "3rd_sing.": [
     "\u00e4lk\u00f6\u00f6n olko sy\u00f6nyt"
    ], 
    "passive": [
     "\u00e4lk\u00f6\u00f6n olko sy\u00f6ty"
    ]
   }, 
   "imperative_mood > perfect > positive": {
    "1st_plur.": [
     "olkaamme sy\u00f6neet"
    ], 
    "1st_sing.": [
     "\u2014"
    ], 
    "2nd_plur.": [
     "olkaa sy\u00f6neet"
    ], 
    "2nd_sing.": [
     "ole sy\u00f6nyt"
    ], 
    "3rd_plur.": [
     "olkoot sy\u00f6neet"
    ], 
    "3rd_sing.": [
     "olkoon sy\u00f6nyt"
    ], 
    "passive": [
     "olkoon sy\u00f6ty"
    ]
   }, 
   "imperative_mood > present > negative": {
    "1st_plur.": [
     "\u00e4lk\u00e4\u00e4mme sy\u00f6k\u00f6"
    ], 
    "1st_sing.": [
     "\u2014"
    ], 
    "2nd_plur.": [
     "\u00e4lk\u00e4\u00e4 sy\u00f6k\u00f6"
    ], 
    "2nd_sing.": [
     "\u00e4l\u00e4 sy\u00f6"
    ], 
    "3rd_plur.": [
     "\u00e4lk\u00f6\u00f6t sy\u00f6k\u00f6"
    ], 
    "3rd_sing.": [
     "\u00e4lk\u00f6\u00f6n sy\u00f6k\u00f6"
    ], 
    "passive": [
     "\u00e4lk\u00f6\u00f6n sy\u00f6t\u00e4k\u00f6"
    ]
   }, 
   "imperative_mood > present > positive": {
    "1st_plur.": [
     "sy\u00f6k\u00e4\u00e4mme"
    ], 
    "1st_sing.": [
     "\u2014"
    ], 
    "2nd_plur.": [
     "sy\u00f6k\u00e4\u00e4"
    ], 
    "2nd_sing.": [
     "sy\u00f6"
    ], 
    "3rd_plur.": [
     "sy\u00f6k\u00f6\u00f6t"
    ], 
    "3rd_sing.": [
     "sy\u00f6k\u00f6\u00f6n"
    ], 
    "passive": [
     "sy\u00f6t\u00e4k\u00f6\u00f6n"
    ]
   }, 
   "indicative_mood > perfect > negative": {
    "1st_plur.": [
     "emme ole sy\u00f6neet"
    ], 
    "1st_sing.": [
     "en ole sy\u00f6nyt"
    ], 
    "2nd_plur.": [
     "ette ole sy\u00f6neet"
    ], 
    "2nd_sing.": [
     "et ole sy\u00f6nyt"
    ], 
    "3rd_plur.": [
     "eiv\u00e4t ole sy\u00f6neet"
    ], 
    "3rd_sing.": [
     "ei ole sy\u00f6nyt"
    ], 
    "passive": [
     "ei ole sy\u00f6ty"
    ]
   }, 
   "indicative_mood > perfect > positive": {
    "1st_plur.": [
     "olemme sy\u00f6neet"
    ], 
    "1st_sing.": [
     "olen sy\u00f6nyt"
    ], 
    "2nd_plur.": [
     "olette sy\u00f6neet"
    ], 
    "2nd_sing.": [
     "olet sy\u00f6nyt"
    ], 
    "3rd_plur.": [
     "ovat sy\u00f6neet"
    ], 
    "3rd_sing.": [
     "on sy\u00f6nyt"
    ], 
    "passive": [
     "on sy\u00f6ty"
    ]
   }, 
   "indicative_mood > present_tense > negative": {
    "1st_plur.": [
     "emme sy\u00f6"
    ], 
    "1st_sing.": [
     "en sy\u00f6"
    ], 
    "2nd_plur.": [
     "ette sy\u00f6"
    ], 
    "2nd_sing.": [
     "et sy\u00f6"
    ], 
    "3rd_plur.": [
     "eiv\u00e4t sy\u00f6"
    ], 
    "3rd_sing.": [
     "ei sy\u00f6"
    ], 
    "passive": [
     "ei sy\u00f6d\u00e4"
    ]
   }, 
   "indicative_mood > present_tense > positive": {
    "1st_plur.": [
     "sy\u00f6mme"
    ], 
    "1st_sing.": [
     "sy\u00f6n"
    ], 
    "2nd_plur.": [
     "sy\u00f6tte"
    ], 
    "2nd_sing.": [
     "sy\u00f6t"
    ], 
    "3rd_plur.": [
     "sy\u00f6v\u00e4t"
    ], 
    "3rd_sing.": [
     "sy\u00f6"
    ], 
    "passive": [
     "sy\u00f6d\u00e4\u00e4n"
    ]
   }, 
   "nominal_forms > infinitives > active": {
    "1st": [
     "sy\u00f6d\u00e4"
    ], 
    "2nd > inessive": [
     "sy\u00f6dess\u00e4"
    ], 
    "2nd > instructive": [
     "sy\u00f6den"
    ], 
    "3rd > abessive": [
     "sy\u00f6m\u00e4tt\u00e4"
    ], 
    "3rd > adessive": [
     "sy\u00f6m\u00e4ll\u00e4"
    ], 
    "3rd > elative": [
     "sy\u00f6m\u00e4st\u00e4"
    ], 
    "3rd > illative": [
     "sy\u00f6m\u00e4\u00e4n"
    ], 
    "3rd > inessive": [
     "sy\u00f6m\u00e4ss\u00e4"
    ], 
    "3rd > instructive": [
     "sy\u00f6m\u00e4n"
    ], 
    "4th > nominative": [
     "sy\u00f6minen"
    ], 
    "4th > partitive": [
     "sy\u00f6mist\u00e4"
    ], 
    "5th": [
     "sy\u00f6m\u00e4isill\u00e4\u00e4n"
    ], 
    "long_1st": [
     "sy\u00f6d\u00e4kseen"
    ]
   }, 
   "nominal_forms > infinitives > passive": {
    "1st": [
     "sy\u00f6d\u00e4"
    ], 
    "2nd > inessive": [
     "sy\u00f6t\u00e4ess\u00e4"
    ], 
    "2nd > instructive": [
     "\u2014"
    ], 
    "3rd > abessive": [
     "\u2014"
    ], 
    "3rd > adessive": [
     "\u2014"
    ], 
    "3rd > elative": [
     "\u2014"
    ], 
    "3rd > illative": [
     "\u2014"
    ], 
    "3rd > inessive": [
     "\u2014"
    ], 
    "3rd > instructive": [
     "sy\u00f6t\u00e4m\u00e4n"
    ], 
    "4th > nominative": [
     "sy\u00f6minen"
    ], 
    "4th > partitive": [
     "sy\u00f6mist\u00e4"
    ], 
    "5th": [
     "sy\u00f6m\u00e4isill\u00e4\u00e4n"
    ], 
    "long_1st": [
     "sy\u00f6d\u00e4kseen"
    ]
   }, 
   "nominal_forms > participles > active": {
    "agent": [
     "sy\u00f6m\u00e4"
    ], 
    "negative": [
     "sy\u00f6m\u00e4t\u00f6n"
    ], 
    "past": [
     "sy\u00f6nyt"
    ], 
    "present": [
     "sy\u00f6v\u00e4"
    ]
   }, 
   "nominal_forms > participles > passive": {
    "agent": [
     "sy\u00f6m\u00e4"
    ], 
    "negative": [
     "sy\u00f6m\u00e4t\u00f6n"
    ], 
    "past": [
     "sy\u00f6ty"
    ], 
    "present": [
     "sy\u00f6t\u00e4v\u00e4"
    ]
   }, 
   "past_tense > negative": {
    "1st_plur.": [
     "emme sy\u00f6neet"
    ], 
    "1st_sing.": [
     "en sy\u00f6nyt"
    ], 
    "2nd_plur.": [
     "ette sy\u00f6neet"
    ], 
    "2nd_sing.": [
     "et sy\u00f6nyt"
    ], 
    "3rd_plur.": [
     "eiv\u00e4t sy\u00f6neet"
    ], 
    "3rd_sing.": [
     "ei sy\u00f6nyt"
    ], 
    "passive": [
     "ei sy\u00f6ty"
    ]
   }, 
   "past_tense > positive": {
    "1st_plur.": [
     "s\u00f6imme"
    ], 
    "1st_sing.": [
     "s\u00f6in"
    ], 
    "2nd_plur.": [
     "s\u00f6itte"
    ], 
    "2nd_sing.": [
     "s\u00f6it"
    ], 
    "3rd_plur.": [
     "s\u00f6iv\u00e4t"
    ], 
    "3rd_sing.": [
     "s\u00f6i"
    ], 
    "passive": [
     "sy\u00f6tiin"
    ]
   }, 
   "pluperfect > negative": {
    "1st_plur.": [
     "emme olleet sy\u00f6neet"
    ], 
    "1st_sing.": [
     "en ollut sy\u00f6nyt"
    ], 
    "2nd_plur.": [
     "ette olleet sy\u00f6neet"
    ], 
    "2nd_sing.": [
     "et ollut sy\u00f6nyt"
    ], 
    "3rd_plur.": [
     "eiv\u00e4t olleet sy\u00f6neet"
    ], 
    "3rd_sing.": [
     "ei ollut sy\u00f6nyt"
    ], 
    "passive": [
     "ei ollut sy\u00f6ty"
    ]
   }, 
   "pluperfect > positive": {
    "1st_plur.": [
     "olimme sy\u00f6neet"
    ], 
    "1st_sing.": [
     "olin sy\u00f6nyt"
    ], 
    "2nd_plur.": [
     "olitte sy\u00f6neet"
    ], 
    "2nd_sing.": [
     "olit sy\u00f6nyt"
    ], 
    "3rd_plur.": [
     "olivat sy\u00f6neet"
    ], 
    "3rd_sing.": [
     "oli sy\u00f6nyt"
    ], 
    "passive": [
     "oli sy\u00f6ty"
    ]
   }, 
   "potential_mood > perfect > negative": {
    "1st_plur.": [
     "emme liene sy\u00f6neet"
    ], 
    "1st_sing.": [
     "en liene sy\u00f6nyt"
    ], 
    "2nd_plur.": [
     "ette liene sy\u00f6neet"
    ], 
    "2nd_sing.": [
     "et liene sy\u00f6nyt"
    ], 
    "3rd_plur.": [
     "eiv\u00e4t liene sy\u00f6neet"
    ], 
    "3rd_sing.": [
     "ei liene sy\u00f6nyt"
    ], 
    "passive": [
     "ei liene sy\u00f6ty"
    ]
   }, 
   "potential_mood > perfect > positive": {
    "1st_plur.": [
     "lienemme sy\u00f6neet"
    ], 
    "1st_sing.": [
     "lienen sy\u00f6nyt"
    ], 
    "2nd_plur.": [
     "lienette sy\u00f6neet"
    ], 
    "2nd_sing.": [
     "lienet sy\u00f6nyt"
    ], 
    "3rd_plur.": [
     "lienev\u00e4t sy\u00f6neet"
    ], 
    "3rd_sing.": [
     "lienee sy\u00f6nyt"
    ], 
    "passive": [
     "lienee sy\u00f6ty"
    ]
   }, 
   "potential_mood > present > negative": {
    "1st_plur.": [
     "emme sy\u00f6ne"
    ], 
    "1st_sing.": [
     "en sy\u00f6ne"
    ], 
    "2nd_plur.": [
     "ette sy\u00f6ne"
    ], 
    "2nd_sing.": [
     "et sy\u00f6ne"
    ], 
    "3rd_plur.": [
     "eiv\u00e4t sy\u00f6ne"
    ], 
    "3rd_sing.": [
     "ei sy\u00f6ne"
    ], 
    "passive": [
     "ei sy\u00f6t\u00e4ne"
    ]
   }, 
   "potential_mood > present > positive": {
    "1st_plur.": [
     "sy\u00f6nemme"
    ], 
    "1st_sing.": [
     "sy\u00f6nen"
    ], 
    "2nd_plur.": [
     "sy\u00f6nette"
    ], 
    "2nd_sing.": [
     "sy\u00f6net"
    ], 
    "3rd_plur.": [
     "sy\u00f6nev\u00e4t"
    ], 
    "3rd_sing.": [
     "sy\u00f6nee"
    ], 
    "passive": [
     "sy\u00f6t\u00e4neen"
    ]
   }
  }, 
  "taitaa": {
   "conditional_mood > perfect > negative": {
    "1st_plur.": [
     "emme olisi taitaneet", 
     "emme olisi tainneet"
    ], 
    "1st_sing.": [
     "en olisi taitanut", 
     "en olisi tainnut"
    ], 
    "2nd_plur.": [
     "ette olisi taitaneet", 
     "ette olisi tainneet"
    ], 
    "2nd_sing.": [
     "et olisi taitanut", 
     "et olisi tainnut"
    ], 
    "3rd_plur.": [
     "eiv\u00e4t olisi taitaneet", 
     "eiv\u00e4t olisi tainneet"
    ], 
    "3rd_sing.": [
     "ei olisi taitanut", 
     "ei olisi tainnut"
    ], 
    "passive": [
     "ei olisi taidettu"
    ]
   }, 
   "conditional_mood > perfect > positive": {
    "1st_plur.": [
     "olisimme taitaneet", 
     "olisimme tainneet"
    ], 
    "1st_sing.": [
     "olisin taitanut", 
     "olisin tainnut"
    ], 
    "2nd_plur.": [
     "olisitte taitaneet", 
     "olisitte tainneet"
    ], 
    "2nd_sing.": [
     "olisit taitanut", 
     "olisit tainnut"
    ], 
    "3rd_plur.": [
     "olisivat taitaneet", 
     "olisivat tainneet"
    ], 
    "3rd_sing.": [
     "olisi taitanut", 
     "olisi tainnut"
    ], 
    "passive": [
     "olisi taidettu"
    ]
   }, 
   "conditional_mood > present > negative": {
    "1st_plur.": [
     "emme taitaisi"
    ], 
    "1st_sing.": [
     "en taitaisi"
    ], 
    "2nd_plur.": [
     "ette taitaisi"
    ], 
    "2nd_sing.": [
     "et taitaisi"
    ], 
    "3rd_plur.": [
     "eiv\u00e4t taitaisi"
    ], 
    "3rd_sing.": [
     "ei taitaisi"
    ], 
    "passive": [
     "ei taidettaisi"
    ]
   }, 
   "conditional_mood > present > positive": {
    "1st_plur.": [
     "taitaisimme"
    ], 
    "1st_sing.": [
     "taitaisin"
    ], 
    "2nd_plur.": [
     "taitaisitte"
    ], 
    "2nd_sing.": [
     "taitaisit"
    ], 
    "3rd_plur.": [
     "taitaisivat"
    ], 
    "3rd_sing.": [
     "taitaisi"
    ], 
    "passive": [
     "taidettaisiin"
    ]
   }, 
   "imperative_mood > perfect > negative": {
    "1st_plur.": [
     "\u00e4lk\u00e4\u00e4mme olko taitaneet", 
     "\u00e4lk\u00e4\u00e4mme olko tainneet"
    ], 
    "1st_sing.": [
     "\u2014"
    ], 
    "2nd_plur.": [
     "\u00e4lk\u00e4\u00e4 olko taitaneet", 
     "\u00e4lk\u00e4\u00e4 olko tainneet"
    ], 
    "2nd_sing.": [
     "\u00e4l\u00e4 ole taitanut", 
     "\u00e4l\u00e4 ole tainnut"
    ], 
    "3rd_plur.": [
     "\u00e4lk\u00f6\u00f6t olko taitaneet", 
     "\u00e4lk\u00f6\u00f6t olko tainneet"
    ], 
    "3rd_sing.": [
     "\u00e4lk\u00f6\u00f6n olko taitanut", 
     "\u00e4lk\u00f6\u00f6n olko tainnut"
    ], 
    "passive": [
     "\u00e4lk\u00f6\u00f6n olko taidettu"
    ]
   }, 
   "imperative_mood > perfect > positive": {
    "1st_plur.": [
     "olkaamme taitaneet", 
     "olkaamme tainneet"
    ], 
    "1st_sing.": [
     "\u2014"
    ], 
    "2nd_plur.": [
     "olkaa taitaneet", 
     "olkaa tainneet"
    ], 
    "2nd_sing.": [
     "ole taitanut", 
     "ole tainnut"
    ], 
    "3rd_plur.": [
     "olkoot taitaneet", 
     "olkoot tainneet"
    ], 
    "3rd_sing.": [
     "olkoon taitanut", 
     "olkoon tainnut"
    ], 
    "passive": [
     "olkoon taidettu"
    ]
   }, 
   "imperative_mood > present > negative": {
    "1st_plur.": [
     "\u00e4lk\u00e4\u00e4mme taitako"
    ], 
    "1st_sing.": [
     "\u2014"
    ], 
    "2nd_plur.": [
     "\u00e4lk\u00e4\u00e4 taitako"
    ], 
    "2nd_sing.": [
     "\u00e4l\u00e4 taida"
    ], 
    "3rd_plur.": [
     "\u00e4lk\u00f6\u00f6t taitako"
    ], 
    "3rd_sing.": [
     "\u00e4lk\u00f6\u00f6n taitako"
    ], 
    "passive": [
     "\u00e4lk\u00f6\u00f6n taidettako"
    ]
   }, 
   "imperative_mood > present > positive": {
    "1st_plur.": [
     "taitakaamme"
    ], 
    "1st_sing.": [
     "\u2014"
    ], 
    "2nd_plur.": [
     "taitakaa"
    ], 
    "2nd_sing.": [
     "taida"
    ], 
    "3rd_plur.": [
     "taitakoot"
    ], 
    "3rd_sing.": [
     "taitakoon"
    ], 
    "passive": [
     "taidettakoon"
    ]
   }, 
   "indicative_mood > perfect > negative": {
    "1st_plur.": [
     "emme ole taitaneet", 
     "emme ole tainneet"
    ], 
    "1st_sing.": [
     "en ole taitanut", 
     "en ole tainnut"
    ], 
    "2nd_plur.": [
     "ette ole taitaneet", 
     "ette ole tainneet"
    ], 
    "2nd_sing.": [
     "et ole taitanut", 
     "et ole tainnut"
    ], 
    "3rd_plur.": [
     "eiv\u00e4t ole taitaneet", 
     "eiv\u00e4t ole tainneet"
    ], 
    "3rd_sing.": [
     "ei ole taitanut", 
     "ei ole tainnut"
    ], 
    "passive": [
     "ei ole taidettu"
    ]
   }, 
   "indicative_mood > perfect > positive": {
    "1st_plur.": [
     "olemme taitaneet", 
     "olemme tainneet"
    ], 
    "1st_sing.": [
     "olen taitanut", 
     "olen tainnut"
    ], 
    "2nd_plur.": [
     "olette taitaneet", 
     "olette tainneet"
    ], 
    "2nd_sing.": [
     "olet taitanut", 
     "olet tainnut"
    ], 
    "3rd_plur.": [
     "ovat taitaneet", 
     "ovat tainneet"
    ], 
    "3rd_sing.": [
     "on taitanut", 
     "on tainnut"
    ], 
    "passive": [
     "on taidettu"
    ]
   }, 
   "indicative_mood > present_tense > negative": {
    "1st_plur.": [
     "emme taida"
    ], 
    "1st_sing.": [
     "en taida"
    ], 
    "2nd_plur.": [
     "ette taida"
    ], 
    "2nd_sing.": [
     "et taida"
    ], 
    "3rd_plur.": [
     "eiv\u00e4t taida"
    ], 
    "3rd_sing.": [
     "ei taida"
    ], 
    "passive": [
     "ei taideta"
    ]
   }, 
   "indicative_mood > present_tense > positive": {
    "1st_plur.": [
     "taidamme"
    ], 
    "1st_sing.": [
     "taidan"
    ], 
    "2nd_plur.": [
     "taidatte"
    ], 
    "2nd_sing.": [
     "taidat"
    ], 
    "3rd_plur.": [
     "taitavat"
    ], 
    "3rd_sing.": [
     "taitaa"
    ], 
    "passive": [
     "taidetaan"
    ]
   }, 
   "nominal_forms > infinitives > active": {
    "1st": [
     "taitaa"
    ], 
    "2nd > inessive": [
     "taitaessa"
    ], 
    "2nd > instructive": [
     "taitaen"
    ], 
    "3rd > abessive": [
     "taitamatta"
    ], 
    "3rd > adessive": [
     "taitamalla"
    ], 
    "3rd > elative": [
     "taitamasta"
    ], 
    "3rd > illative": [
     "taitamaan"
    ], 
    "3rd > inessive": [
     "taitamassa"
    ], 
    "3rd > instructive": [
     "taitaman"
    ], 
    "4th > nominative": [
     "taitaminen"
    ], 
    "4th > partitive": [
     "taitamista"
    ], 
    "5th": [
     "taitamaisillaan"
    ], 
    "long_1st": [
     "taitaakseen"
    ]
   }, 
   "nominal_forms > infinitives > passive": {
    "1st": [
     "taitaa"
    ], 
    "2nd > inessive": [
     "taidettaessa"
    ], 
    "2nd > instructive": [
     "\u2014"
    ], 
    "3rd > abessive": [
     "\u2014"
    ], 
    "3rd > adessive": [
     "\u2014"
    ], 
    "3rd > elative": [
     "\u2014"
    ], 
    "3rd > illative": [
     "\u2014"
    ], 
    "3rd > inessive": [
     "\u2014"
    ], 
    "3rd > instructive": [
     "taidettaman"
    ], 
    "4th > nominative": [
     "taitaminen"
    ], 
    "4th > partitive": [
     "taitamista"
    ], 
    "5th": [
     "taitamaisillaan"
    ], 
    "long_1st": [
     "taitaakseen"
    ]
   }, 
   "nominal_forms > participles > active": {
    "agent": [
     "taitama"
    ], 
    "negative": [
     "taitamaton"
    ], 
    "past": [
     "taitanut", 
     "tainnut"
    ], 
    "present": [
     "taitava"
    ]
   }, 
   "nominal_forms > participles > passive": {
    "agent": [
     "taitama"
    ], 
    "negative": [
     "taitamaton"
    ], 
    "past": [
     "taidettu"
    ], 
    "present": [
     "taidettava"
    ]
   }, 
   "past_tense > negative": {
    "1st_plur.": [
     "emme taitaneet", 
     "emme tainneet"
    ], 
    "1st_sing.": [
     "en taitanut", 
     "en tainnut"
    ], 
    "2nd_plur.": [
     "ette taitaneet", 
     "ette tainneet"
    ], 
    "2nd_sing.": [
     "et taitanut", 
     "et tainnut"
    ], 
    "3rd_plur.": [
     "eiv\u00e4t taitaneet", 
     "eiv\u00e4t tainneet"
    ], 
    "3rd_sing.": [
     "ei taitanut", 
     "ei tainnut"
    ], 
    "passive": [
     "ei taidettu"
    ]
   }, 
   "past_tense > positive": {
    "1st_plur.": [
     "taisimme"
    ], 
    "1st_sing.": [
     "taisin"
    ], 
    "2nd_plur.": [
     "taisitte"
    ], 
    "2nd_sing.": [
     "taisit"
    ], 
    "3rd_plur.": [
     "taisivat"
    ], 
    "3rd_sing.": [
     "taisi"
    ], 
    "passive": [
     "taidettiin"
    ]
   }, 
   "pluperfect > negative": {
    "1st_plur.": [
     "emme olleet taitaneet", 
     "emme olleet tainneet"
    ], 
    "1st_sing.": [
     "en ollut taitanut", 
     "en ollut tainnut"
    ], 
    "2nd_plur.": [
     "ette olleet taitaneet", 
     "ette olleet tainneet"
    ], 
    "2nd_sing.": [
     "et ollut taitanut", 
     "et ollut tainnut"
    ], 
    "3rd_plur.": [
     "eiv\u00e4t olleet taitaneet", 
     "eiv\u00e4t olleet tainneet"
    ], 
    "3rd_sing.": [
     "ei ollut taitanut", 
     "ei ollut tainnut"
    ], 
    "passive": [
     "ei ollut taidettu"
    ]
   }, 
   "pluperfect > positive": {
    "1st_plur.": [
     "olimme taitaneet", 
     "olimme tainneet"
    ], 
    "1st_sing.": [
     "olin taitanut", 
     "olin tainnut"
    ], 
    "2nd_plur.": [
     "olitte taitaneet", 
     "olitte tainneet"
    ], 
    "2nd_sing.": [
     "olit taitanut", 
     "olit tainnut"
    ], 
    "3rd_plur.": [
     "olivat taitaneet", 
     "olivat tainneet"
    ], 
    "3rd_sing.": [
     "oli taitanut", 
     "oli tainnut"
    ], 
    "passive": [
     "oli taidettu"
    ]
   }, 
   "potential_mood > perfect > negative": {
    "1st_plur.": [
     "emme liene taitaneet", 
     "emme liene tainneet"
    ], 
    "1st_sing.": [
     "en liene taitanut", 
     "en liene tainnut"
    ], 
    "2nd_plur.": [
     "ette liene taitaneet", 
     "ette liene tainneet"
    ], 
    "2nd_sing.": [
     "et liene taitanut", 
     "et liene tainnut"
    ], 
    "3rd_plur.": [
     "eiv\u00e4t liene taitaneet", 
     "eiv\u00e4t liene tainneet"
    ], 
    "3rd_sing.": [
     "ei liene taitanut", 
     "ei liene tainnut"
    ], 
    "passive": [
     "ei liene taidettu"
    ]
   }, 
   "potential_mood > perfect > positive": {
    "1st_plur.": [
     "lienemme taitaneet", 
     "lienemme tainneet"
    ], 
    "1st_sing.": [
     "lienen taitanut", 
     "lienen tainnut"
    ], 
    "2nd_plur.": [
     "lienette taitaneet", 
     "lienette tainneet"
    ], 
    "2nd_sing.": [
     "lienet taitanut", 
     "lienet tainnut"
    ], 
    "3rd_plur.": [
     "lienev\u00e4t taitaneet", 
     "lienev\u00e4t tainneet"
    ], 
    "3rd_sing.": [
     "lienee taitanut", 
     "lienee tainnut"
    ], 
    "passive": [
     "lienee taidettu"
    ]
   }, 
   "potential_mood > present > negative": {
    "1st_plur.": [
     "emme taitane", 
     "emme tainne"
    ], 
    "1st_sing.": [
     "en taitane", 
     "en tainne"
    ], 
    "2nd_plur.": [
     "ette taitane", 
     "ette tainne"
    ], 
    "2nd_sing.": [
     "et taitane", 
     "et tainne"
    ], 
    "3rd_plur.": [
     "eiv\u00e4t taitane", 
     "eiv\u00e4t tainne"
    ], 
    "3rd_sing.": [
     "ei taitane", 
     "ei tainne"
    ], 
    "passive": [
     "ei taidettane"
    ]
   }, 
   "potential_mood > present > positive": {
    "1st_plur.": [
     "taitanemme", 
     "tainnemme"
    ], 
    "1st_sing.": [
     "taitanen", 
     "tainnen"
    ], 
    "2nd_plur.": [
     "taitanette", 
     "tainnette"
    ], 
    "2nd_sing.": [
     "taitanet", 
     "tainnet"
    ], 
    "3rd_plur.": [
     "taitanevat", 
     "tainnevat"
    ], 
    "3rd_sing.": [
     "taitanee", 
     "tainnee"
    ], 
    "passive": [
     "taidettaneen"
    ]
   }
  }, 
  "talo": {
   "plural": {
    "abessive": [
     "taloitta"
    ], 
    "ablative": [
     "taloilta"
    ], 
    "accusative > gen.": [
     "talot"
    ], 
    "accusative > nom.": [
     "talot"
    ], 
    "adessive": [
     "taloilla"
    ], 
    "allative": [
     "taloille"
    ], 
    "comitative": [
     "taloineen"
    ], 
    "elative": [
     "taloista"
    ], 
    "essive": [
     "taloina"
    ], 
    "genitive": [
     "talojen"
    ], 
    "illative": [
     "taloihin"
    ], 
    "inessive": [
     "taloissa"
    ], 
    "instructive": [
     "taloin"
    ], 
    "nominative": [
     "talot"
    ], 
    "partitive": [
     "taloja"
    ], 
    "translative": [
     "taloiksi"
    ]
   }, 
   "singular": {
    "abessive": [
     "talotta"
    ], 
    "ablative": [
     "talolta"
    ], 
    "accusative > gen.": [
     "talon"
    ], 
    "accusative > nom.": [
     "talo"
    ], 
    "adessive": [
     "talolla"
    ], 
    "allative": [
     "talolle"
    ], 
    "comitative": [
     "\u2014"
    ], 
    "elative": [
     "talosta"
    ], 
    "essive": [
     "talona"
    ], 
    "genitive": [
     "talon"
    ], 
    "illative": [
     "taloon"
    ], 
    "inessive": [
     "talossa"
    ], 
    "instructive": [
     "\u2014"
    ], 
    "nominative": [
     "talo"
    ], 
    "partitive": [
     "taloa"
    ], 
    "translative": [
     "taloksi"
    ]
   }
  }, 
  "tapahtunut": {
   "plural": {
    "abessive": [
     "tapahtuneitta"
    ], 
    "ablative": [
     "tapahtuneilta"
    ], 
    "accusative > gen.": [
     "tapahtuneet"
    ], 
    "accusative > nom.": [
     "tapahtuneet"
    ], 
    "adessive": [
     "tapahtuneilla"
    ], 
    "allative": [
     "tapahtuneille"
    ], 
    "comitative": [
     "tapahtuneine"
    ], 
    "elative": [
     "tapahtuneista"
    ], 
    "essive": [
     "tapahtuneina"
    ], 
    "genitive": [
     "tapahtuneiden", 
     "tapahtuneitten"
    ], 
    "illative": [
     "tapahtuneisiin", 
     "tapahtuneihin"
    ], 
    "inessive": [
     "tapahtuneissa"
    ], 
    "instructive": [
     "tapahtunein"
    ], 
    "nominative": [
     "tapahtuneet"
    ], 
    "partitive": [
     "tapahtuneita"
    ], 
    "translative": [
     "tapahtuneiksi"
    ]
   }, 
   "singular": {
    "abessive": [
     "tapahtuneetta"
    ], 
    "ablative": [
     "tapahtuneelta"
    ], 
    "accusative > gen.": [
     "tapahtuneen"
    ], 
    "accusative > nom.": [
     "tapahtunut"
    ], 
    "adessive": [
     "tapahtuneella"
    ], 
    "allative": [
     "tapahtuneelle"
    ], 
    "comitative": [
     "\u2014"
    ], 
    "elative": [
     "tapahtuneesta"
    ], 
    "essive": [
     "tapahtuneena"
    ], 
    "genitive": [
     "tapahtuneen"
    ], 
    "illative": [
     "tapahtuneeseen"
    ], 
    "inessive": [
     "tapahtuneessa"
    ], 
    "instructive": [
     "\u2014"
    ], 
    "nominative": [
     "tapahtunut"
    ], 
    "partitive": [
     "tapahtunutta"
    ], 
    "translative": [
     "tapahtuneeksi"
    ]
   }
  }, 
  "tappaa": {
   "conditional_mood > perfect > negative": {
    "1st_plur.": [
     "emme olisi tappaneet"
    ], 
    "1st_sing.": [
     "en olisi tappanut"
    ], 
    "2nd_plur.": [
     "ette olisi tappaneet"
    ], 
    "2nd_sing.": [
     "et olisi tappanut"
    ], 
    "3rd_plur.": [
     "eiv\u00e4t olisi tappaneet"
    ], 
    "3rd_sing.": [
     "ei olisi tappanut"
    ], 
    "passive": [
     "ei olisi tapettu"
    ]
   }, 
   "conditional_mood > perfect > positive": {
    "1st_plur.": [
     "olisimme tappaneet"
    ], 
    "1st_sing.": [
     "olisin tappanut"
    ], 
    "2nd_plur.": [
     "olisitte tappaneet"
    ], 
    "2nd_sing.": [
     "olisit tappanut"
    ], 
    "3rd_plur.": [
     "olisivat tappaneet"
    ], 
    "3rd_sing.": [
     "olisi tappanut"
    ], 
    "passive": [
     "olisi tapettu"
    ]
   }, 
   "conditional_mood > present > negative": {
    "1st_plur.": [
     "emme tappaisi"
    ], 
    "1st_sing.": [
     "en tappaisi"
    ], 
    "2nd_plur.": [
     "ette tappaisi"
    ], 
    "2nd_sing.": [
     "et tappaisi"
    ], 
    "3rd_plur.": [
     "eiv\u00e4t tappaisi"
    ], 
    "3rd_sing.": [
     "ei tappaisi"
    ], 
    "passive": [
     "ei tapettaisi"
    ]
   }, 
   "conditional_mood > present > positive": {
    "1st_plur.": [
     "tappaisimme"
    ], 
    "1st_sing.": [
     "tappaisin"
    ], 
    "2nd_plur.": [
     "tappaisitte"
    ], 
    "2nd_sing.": [
     "tappaisit"
    ], 
    "3rd_plur.": [
     "tappaisivat"
    ], 
    "3rd_sing.": [
     "tappaisi"
    ], 
    "passive": [
     "tapettaisiin"
    ]
   }, 
   "imperative_mood > perfect > negative": {
    "1st_plur.": [
     "\u00e4lk\u00e4\u00e4mme olko tappaneet"
    ], 
    "1st_sing.": [
     "\u2014"
    ], 
    "2nd_plur.": [
     "\u00e4lk\u00e4\u00e4 olko tappaneet"
    ], 
    "2nd_sing.": [
     "\u00e4l\u00e4 ole tappanut"
    ], 
    "3rd_plur.": [
     "\u00e4lk\u00f6\u00f6t olko tappaneet"
    ], 
    "3rd_sing.": [
     "\u00e4lk\u00f6\u00f6n olko tappanut"
    ], 
    "passive": [
     "\u00e4lk\u00f6\u00f6n olko tapettu"
    ]
   }, 
   "imperative_mood > perfect > positive": {
    "1st_plur.": [
     "olkaamme tappaneet"
    ], 
    "1st_sing.": [
     "\u2014"
    ], 
    "2nd_plur.": [
     "olkaa tappaneet"
    ], 
    "2nd_sing.": [
     "ole tappanut"
    ], 
    "3rd_plur.": [
     "olkoot tappaneet"
    ], 
    "3rd_sing.": [
     "olkoon tappanut"
    ], 
    "passive": [
     "olkoon tapettu"
    ]
   }, 
   "imperative_mood > present > negative": {
    "1st_plur.": [
     "\u00e4lk\u00e4\u00e4mme tappako"
    ], 
    "1st_sing.": [
     "\u2014"
    ], 
    "2nd_plur.": [
     "\u00e4lk\u00e4\u00e4 tappako"
    ], 
    "2nd_sing.": [
     "\u00e4l\u00e4 tapa"
    ], 
    "3rd_plur.": [
     "\u00e4lk\u00f6\u00f6t tappako"
    ], 
    "3rd_sing.": [
     "\u00e4lk\u00f6\u00f6n tappako"
    ], 
    "passive": [
     "\u00e4lk\u00f6\u00f6n tapettako"
    ]
   }, 
   "imperative_mood > present > positive": {
    "1st_plur.": [
     "tappakaamme"
    ], 
    "1st_sing.": [
     "\u2014"
    ], 
    "2nd_plur.": [
     "tappakaa"
    ], 
    "2nd_sing.": [
     "tapa"
    ], 
    "3rd_plur.": [
     "tappakoot"
    ], 
    "3rd_sing.": [
     "tappakoon"
    ], 
    "passive": [
     "tapettakoon"
    ]
   }, 
   "indicative_mood > perfect > negative": {
    "1st_plur.": [
     "emme ole tappaneet"
    ], 
    "1st_sing.": [
     "en ole tappanut"
    ], 
    "2nd_plur.": [
     "ette ole tappaneet"
    ], 
    "2nd_sing.": [
     "et ole tappanut"
    ], 
    "3rd_plur.": [
     "eiv\u00e4t ole tappaneet"
    ], 
    "3rd_sing.": [
     "ei ole tappanut"
    ], 
    "passive": [
     "ei ole tapettu"
    ]
   }, 
   "indicative_mood > perfect > positive": {
    "1st_plur.": [
     "olemme tappaneet"
    ], 
    "1st_sing.": [
     "olen tappanut"
    ], 
    "2nd_plur.": [
     "olette tappaneet"
    ], 
    "2nd_sing.": [
     "olet tappanut"
    ], 
    "3rd_plur.": [
     "ovat tappaneet"
    ], 
    "3rd_sing.": [
     "on tappanut"
    ], 
    "passive": [
     "on tapettu"
    ]
   }, 
   "indicative_mood > present_tense > negative": {
    "1st_plur.": [
     "emme tapa"
    ], 
    "1st_sing.": [
     "en tapa"
    ], 
    "2nd_plur.": [
     "ette tapa"
    ], 
    "2nd_sing.": [
     "et tapa"
    ], 
    "3rd_plur.": [
     "eiv\u00e4t tapa"
    ], 
    "3rd_sing.": [
     "ei tapa"
    ], 
    "passive": [
     "ei tapeta"
    ]
   }, 
   "indicative_mood > present_tense > positive": {
    "1st_plur.": [
     "tapamme"
    ], 
    "1st_sing.": [
     "tapan"
    ], 
    "2nd_plur.": [
     "tapatte"
    ], 
    "2nd_sing.": [
     "tapat"
    ], 
    "3rd_plur.": [
     "tappavat"
    ], 
    "3rd_sing.": [
     "tappaa"
    ], 
    "passive": [
     "tapetaan"
    ]
   }, 
   "nominal_forms > infinitives > active": {
    "1st": [
     "tappaa"
    ], 
    "2nd > inessive": [
     "tappaessa"
    ], 
    "2nd > instructive": [
     "tappaen"
    ], 
    "3rd > abessive": [
     "tappamatta"
    ], 
    "3rd > adessive": [
     "tappamalla"
    ], 
    "3rd > elative": [
     "tappamasta"
    ], 
    "3rd > illative": [
     "tappamaan"
    ], 
    "3rd > inessive": [
     "tappamassa"
    ], 
    "3rd > instructive": [
     "tappaman"
    ], 
    "4th > nominative": [
     "tappaminen"
    ], 
    "4th > partitive": [
     "tappamista"
    ], 
    "5th": [
     "tappamaisillaan"
    ], 
    "long_1st": [
     "tappaakseen"
    ]
   }, 
   "nominal_forms > infinitives > passive": {
    "1st": [
     "tappaa"
    ], 
    "2nd > inessive": [
     "tapettaessa"
    ], 
    "2nd > instructive": [
     "\u2014"
    ], 
    "3rd > abessive": [
     "\u2014"
    ], 
    "3rd > adessive": [
     "\u2014"
    ], 
    "3rd > elative": [
     "\u2014"
    ], 
    "3rd > illative": [
     "\u2014"
    ], 
    "3rd > inessive": [
     "\u2014"
    ], 
    "3rd > instructive": [
     "tapettaman"
    ], 
    "4th > nominative": [
     "tappaminen"
    ], 
    "4th > partitive": [
     "tappamista"
    ], 
    "5th": [
     "tappamaisillaan"
    ], 
    "long_1st": [
     "tappaakseen"
    ]
   }, 
   "nominal_forms > participles > active": {
    "agent": [
     "tappama"
    ], 
    "negative": [
     "tappamaton"
    ], 
    "past": [
     "tappanut"
    ], 
    "present": [
     "tappava"
    ]
   }, 
   "nominal_forms > participles > passive": {
    "agent": [
     "tappama"
    ], 
    "negative": [
     "tappamaton"
    ], 
    "past": [
     "tapettu"
    ], 
    "present": [
     "tapettava"
    ]
   }, 
   "past_tense > negative": {
    "1st_plur.": [
     "emme tappaneet"
    ], 
    "1st_sing.": [
     "en tappanut"
    ], 
    "2nd_plur.": [
     "ette tappaneet"
    ], 
    "2nd_sing.": [
     "et tappanut"
    ], 
    "3rd_plur.": [
     "eiv\u00e4t tappaneet"
    ], 
    "3rd_sing.": [
     "ei tappanut"
    ], 
    "passive": [
     "ei tapettu"
    ]
   }, 
   "past_tense > positive": {
    "1st_plur.": [
     "tapoimme"
    ], 
    "1st_sing.": [
     "tapoin"
    ], 
    "2nd_plur.": [
     "tapoitte"
    ], 
    "2nd_sing.": [
     "tapoit"
    ], 
    "3rd_plur.": [
     "tappoivat"
    ], 
    "3rd_sing.": [
     "tappoi"
    ], 
    "passive": [
     "tapettiin"
    ]
   }, 
   "pluperfect > negative": {
    "1st_plur.": [
     "emme olleet tappaneet"
    ], 
    "1st_sing.": [
     "en ollut tappanut"
    ], 
    "2nd_plur.": [
     "ette olleet tappaneet"
    ], 
    "2nd_sing.": [
     "et ollut tappanut"
    ], 
    "3rd_plur.": [
     "eiv\u00e4t olleet tappaneet"
    ], 
    "3rd_sing.": [
     "ei ollut tappanut"
    ], 
    "passive": [
     "ei ollut tapettu"
    ]
   }, 
   "pluperfect > positive": {
    "1st_plur.": [
     "olimme tappaneet"
    ], 
    "1st_sing.": [
     "olin tappanut"
    ], 
    "2nd_plur.": [
     "olitte tappaneet"
    ], 
    "2nd_sing.": [
     "olit tappanut"
    ], 
    "3rd_plur.": [
     "olivat tappaneet"
    ], 
    "3rd_sing.": [
     "oli tappanut"
    ], 
    "passive": [
     "oli tapettu"
    ]
   }, 
   "potential_mood > perfect > negative": {
    "1st_plur.": [
     "emme liene tappaneet"
    ], 
    "1st_sing.": [
     "en liene tappanut"
    ], 
    "2nd_plur.": [
     "ette liene tappaneet"
    ], 
    "2nd_sing.": [
     "et liene tappanut"
    ], 
    "3rd_plur.": [
     "eiv\u00e4t liene tappaneet"
    ], 
    "3rd_sing.": [
     "ei liene tappanut"
    ], 
    "passive": [
     "ei liene tapettu"
    ]
   }, 
   "potential_mood > perfect > positive": {
    "1st_plur.": [
     "lienemme tappaneet"
    ], 
    "1st_sing.": [
     "lienen tappanut"
    ], 
    "2nd_plur.": [
     "lienette tappaneet"
    ], 
    "2nd_sing.": [
     "lienet tappanut"
    ], 
    "3rd_plur.": [
     "lienev\u00e4t tappaneet"
    ], 
    "3rd_sing.": [
     "lienee tappanut"
    ], 
    "passive": [
     "lienee tapettu"
    ]
   }, 
   "potential_mood > present > negative": {
    "1st_plur.": [
     "emme tappane"
    ], 
    "1st_sing.": [
     "en tappane"
    ], 
    "2nd_plur.": [
     "ette tappane"
    ], 
    "2nd_sing.": [
     "et tappane"
    ], 
    "3rd_plur.": [
     "eiv\u00e4t tappane"
    ], 
    "3rd_sing.": [
     "ei tappane"
    ], 
    "passive": [
     "ei tapettane"
    ]
   }, 
   "potential_mood > present > positive": {
    "1st_plur.": [
     "tappanemme"
    ], 
    "1st_sing.": [
     "tappanen"
    ], 
    "2nd_plur.": [
     "tappanette"
    ], 
    "2nd_sing.": [
     "tappanet"
    ], 
    "3rd_plur.": [
     "tappanevat"
    ], 
    "3rd_sing.": [
     "tappanee"
    ], 
    "passive": [
     "tapettaneen"
    ]
   }
  }, 
  "tarkoittaa": {
   "conditional_mood > perfect > negative": {
    "1st_plur.": [
     "emme olisi tarkoittaneet"
    ], 
    "1st_sing.": [
     "en olisi tarkoittanut"
    ], 
    "2nd_plur.": [
     "ette olisi tarkoittaneet"
    ], 
    "2nd_sing.": [
     "et olisi tarkoittanut"
    ], 
    "3rd_plur.": [
     "eiv\u00e4t olisi tarkoittaneet"
    ], 
    "3rd_sing.": [
     "ei olisi tarkoittanut"
    ], 
    "passive": [
     "ei olisi tarkoitettu"
    ]
   }, 
   "conditional_mood > perfect > positive": {
    "1st_plur.": [
     "olisimme tarkoittaneet"
    ], 
    "1st_sing.": [
     "olisin tarkoittanut"
    ], 
    "2nd_plur.": [
     "olisitte tarkoittaneet"
    ], 
    "2nd_sing.": [
     "olisit tarkoittanut"
    ], 
    "3rd_plur.": [
     "olisivat tarkoittaneet"
    ], 
    "3rd_sing.": [
     "olisi tarkoittanut"
    ], 
    "passive": [
     "olisi tarkoitettu"
    ]
   }, 
   "conditional_mood > present > negative": {
    "1st_plur.": [
     "emme tarkoittaisi"
    ], 
    "1st_sing.": [
     "en tarkoittaisi"
    ], 
    "2nd_plur.": [
     "ette tarkoittaisi"
    ], 
    "2nd_sing.": [
     "et tarkoittaisi"
    ], 
    "3rd_plur.": [
     "eiv\u00e4t tarkoittaisi"
    ], 
    "3rd_sing.": [
     "ei tarkoittaisi"
    ], 
    "passive": [
     "ei tarkoitettaisi"
    ]
   }, 
   "conditional_mood > present > positive": {
    "1st_plur.": [
     "tarkoittaisimme"
    ], 
    "1st_sing.": [
     "tarkoittaisin"
    ], 
    "2nd_plur.": [
     "tarkoittaisitte"
    ], 
    "2nd_sing.": [
     "tarkoittaisit"
    ], 
    "3rd_plur.": [
     "tarkoittaisivat"
    ], 
    "3rd_sing.": [
     "tarkoittaisi"
    ], 
    "passive": [
     "tarkoitettaisiin"
    ]
   }, 
   "imperative_mood > perfect > negative": {
    "1st_plur.": [
     "\u00e4lk\u00e4\u00e4mme olko tarkoittaneet"
    ], 
    "1st_sing.": [
     "\u2014"
    ], 
    "2nd_plur.": [
     "\u00e4lk\u00e4\u00e4 olko tarkoittaneet"
    ], 
    "2nd_sing.": [
     "\u00e4l\u00e4 ole tarkoittanut"
    ], 
    "3rd_plur.": [
     "\u00e4lk\u00f6\u00f6t olko tarkoittaneet"
    ], 
    "3rd_sing.": [
     "\u00e4lk\u00f6\u00f6n olko tarkoittanut"
    ], 
    "passive": [
     "\u00e4lk\u00f6\u00f6n olko tarkoitettu"
    ]
   }, 
   "imperative_mood > perfect > positive": {
    "1st_plur.": [
     "olkaamme tarkoittaneet"
    ], 
    "1st_sing.": [
     "\u2014"
    ], 
    "2nd_plur.": [
     "olkaa tarkoittaneet"
    ], 
    "2nd_sing.": [
     "ole tarkoittanut"
    ], 
    "3rd_plur.": [
     "olkoot tarkoittaneet"
    ], 
    "3rd_sing.": [
     "olkoon tarkoittanut"
    ], 
    "passive": [
     "olkoon tarkoitettu"
    ]
   }, 
   "imperative_mood > present > negative": {
    "1st_plur.": [
     "\u00e4lk\u00e4\u00e4mme tarkoittako"
    ], 
    "1st_sing.": [
     "\u2014"
    ], 
    "2nd_plur.": [
     "\u00e4lk\u00e4\u00e4 tarkoittako"
    ], 
    "2nd_sing.": [
     "\u00e4l\u00e4 tarkoita"
    ], 
    "3rd_plur.": [
     "\u00e4lk\u00f6\u00f6t tarkoittako"
    ], 
    "3rd_sing.": [
     "\u00e4lk\u00f6\u00f6n tarkoittako"
    ], 
    "passive": [
     "\u00e4lk\u00f6\u00f6n tarkoitettako"
    ]
   }, 
   "imperative_mood > present > positive": {
    "1st_plur.": [
     "tarkoittakaamme"
    ], 
    "1st_sing.": [
     "\u2014"
    ], 
    "2nd_plur.": [
     "tarkoittakaa"
    ], 
    "2nd_sing.": [
     "tarkoita"
    ], 
    "3rd_plur.": [
     "tarkoittakoot"
    ], 
    "3rd_sing.": [
     "tarkoittakoon"
    ], 
    "passive": [
     "tarkoitettakoon"
    ]
   }, 
   "indicative_mood > perfect > negative": {
    "1st_plur.": [
     "emme ole tarkoittaneet"
    ], 
    "1st_sing.": [
     "en ole tarkoittanut"
    ], 
    "2nd_plur.": [
     "ette ole tarkoittaneet"
    ], 
    "2nd_sing.": [
     "et ole tarkoittanut"
    ], 
    "3rd_plur.": [
     "eiv\u00e4t ole tarkoittaneet"
    ], 
    "3rd_sing.": [
     "ei ole tarkoittanut"
    ], 
    "passive": [
     "ei ole tarkoitettu"
    ]
   }, 
   "indicative_mood > perfect > positive": {
    "1st_plur.": [
     "olemme tarkoittaneet"
    ], 
    "1st_sing.": [
     "olen tarkoittanut"
    ], 
    "2nd_plur.": [
     "olette tarkoittaneet"
    ], 
    "2nd_sing.": [
     "olet tarkoittanut"
    ], 
    "3rd_plur.": [
     "ovat tarkoittaneet"
    ], 
    "3rd_sing.": [
     "on tarkoittanut"
    ], 
    "passive": [
     "on tarkoitettu"
    ]
   }, 
   "indicative_mood > present_tense > negative": {
    "1st_plur.": [
     "emme tarkoita"
    ], 
    "1st_sing.": [
     "en tarkoita"
    ], 
    "2nd_plur.": [
     "ette tarkoita"
    ], 
    "2nd_sing.": [
     "et tarkoita"
    ], 
    "3rd_plur.": [
     "eiv\u00e4t tarkoita"
    ], 
    "3rd_sing.": [
     "ei tarkoita"
    ], 
    "passive": [
     "ei tarkoiteta"
    ]
   }, 
   "indicative_mood > present_tense > positive": {
    "1st_plur.": [
     "tarkoitamme"
    ], 
    "1st_sing.": [
     "tarkoitan"
    ], 
    "2nd_plur.": [
     "tarkoitatte"
    ], 
    "2nd_sing.": [
     "tarkoitat"
    ], 
    "3rd_plur.": [
     "tarkoittavat"
    ], 
    "3rd_sing.": [
     "tarkoittaa"
    ], 
    "passive": [
     "tarkoitetaan"
    ]
   }, 
   "nominal_forms > infinitives > active": {
    "1st": [
     "tarkoittaa"
    ], 
    "2nd > inessive": [
     "tarkoittaessa"
    ], 
    "2nd > instructive": [
     "tarkoittaen"
    ], 
    "3rd > abessive": [
     "tarkoittamatta"
    ], 
    "3rd > adessive": [
     "tarkoittamalla"
    ], 
    "3rd > elative": [
     "tarkoittamasta"
    ], 
    "3rd > illative": [
     "tarkoittamaan"
    ], 
    "3rd > inessive": [
     "tarkoittamassa"
    ], 
    "3rd > instructive": [
     "tarkoittaman"
    ], 
    "4th > nominative": [
     "tarkoittaminen"
    ], 
    "4th > partitive": [
     "tarkoittamista"
    ], 
    "5th": [
     "tarkoittamaisillaan"
    ], 
    "long_1st": [
     "tarkoittaakseen"
    ]
   }, 
   "nominal_forms > infinitives > passive": {
    "1st": [
     "tarkoittaa"
    ], 
    "2nd > inessive": [
     "tarkoitettaessa"
    ], 
    "2nd > instructive": [
     "\u2014"
    ], 
    "3rd > abessive": [
     "\u2014"
    ], 
    "3rd > adessive": [
     "\u2014"
    ], 
    "3rd > elative": [
     "\u2014"
    ], 
    "3rd > illative": [
     "\u2014"
    ], 
    "3rd > inessive": [
     "\u2014"
    ], 
    "3rd > instructive": [
     "tarkoitettaman"
    ], 
    "4th > nominative": [
     "tarkoittaminen"
    ], 
    "4th > partitive": [
     "tarkoittamista"
    ], 
    "5th": [
     "tarkoittamaisillaan"
    ], 
    "long_1st": [
     "tarkoittaakseen"
    ]
   }, 
   "nominal_forms > participles > active": {
    "agent": [
     "tarkoittama"
    ], 
    "negative": [
     "tarkoittamaton"
    ], 
    "past": [
     "tarkoittanut"
    ], 
    "present": [
     "tarkoittava"
    ]
   }, 
   "nominal_forms > participles > passive": {
    "agent": [
     "tarkoittama"
    ], 
    "negative": [
     "tarkoittamaton"
    ], 
    "past": [
     "tarkoitettu"
    ], 
    "present": [
     "tarkoitettava"
    ]
   }, 
   "past_tense > negative": {
    "1st_plur.": [
     "emme tarkoittaneet"
    ], 
    "1st_sing.": [
     "en tarkoittanut"
    ], 
    "2nd_plur.": [
     "ette tarkoittaneet"
    ], 
    "2nd_sing.": [
     "et tarkoittanut"
    ], 
    "3rd_plur.": [
     "eiv\u00e4t tarkoittaneet"
    ], 
    "3rd_sing.": [
     "ei tarkoittanut"
    ], 
    "passive": [
     "ei tarkoitettu"
    ]
   }, 
   "past_tense > positive": {
    "1st_plur.": [
     "tarkoitimme"
    ], 
    "1st_sing.": [
     "tarkoitin"
    ], 
    "2nd_plur.": [
     "tarkoititte"
    ], 
    "2nd_sing.": [
     "tarkoitit"
    ], 
    "3rd_plur.": [
     "tarkoittivat"
    ], 
    "3rd_sing.": [
     "tarkoitti"
    ], 
    "passive": [
     "tarkoitettiin"
    ]
   }, 
   "pluperfect > negative": {
    "1st_plur.": [
     "emme olleet tarkoittaneet"
    ], 
    "1st_sing.": [
     "en ollut tarkoittanut"
    ], 
    "2nd_plur.": [
     "ette olleet tarkoittaneet"
    ], 
    "2nd_sing.": [
     "et ollut tarkoittanut"
    ], 
    "3rd_plur.": [
     "eiv\u00e4t olleet tarkoittaneet"
    ], 
    "3rd_sing.": [
     "ei ollut tarkoittanut"
    ], 
    "passive": [
     "ei ollut tarkoitettu"
    ]
   }, 
   "pluperfect > positive": {
    "1st_plur.": [
     "olimme tarkoittaneet"
    ], 
    "1st_sing.": [
     "olin tarkoittanut"
    ], 
    "2nd_plur.": [
     "olitte tarkoittaneet"
    ], 
    "2nd_sing.": [
     "olit tarkoittanut"
    ], 
    "3rd_plur.": [
     "olivat tarkoittaneet"
    ], 
    "3rd_sing.": [
     "oli tarkoittanut"
    ], 
    "passive": [
     "oli tarkoitettu"
    ]
   }, 
   "potential_mood > perfect > negative": {
    "1st_plur.": [
     "emme liene tarkoittaneet"
    ], 
    "1st_sing.": [
     "en liene tarkoittanut"
    ], 
    "2nd_plur.": [
     "ette liene tarkoittaneet"
    ], 
    "2nd_sing.": [
     "et liene tarkoittanut"
    ], 
    "3rd_plur.": [
     "eiv\u00e4t liene tarkoittaneet"
    ], 
    "3rd_sing.": [
     "ei liene tarkoittanut"
    ], 
    "passive": [
     "ei liene tarkoitettu"
    ]
   }, 
   "potential_mood > perfect > positive": {
    "1st_plur.": [
     "lienemme tarkoittaneet"
    ], 
    "1st_sing.": [
     "lienen tarkoittanut"
    ], 
    "2nd_plur.": [
     "lienette tarkoittaneet"
    ], 
    "2nd_sing.": [
     "lienet tarkoittanut"
    ], 
    "3rd_plur.": [
     "lienev\u00e4t tarkoittaneet"
    ], 
    "3rd_sing.": [
     "lienee tarkoittanut"
    ], 
    "passive": [
     "lienee tarkoitettu"
    ]
   }, 
   "potential_mood > present > negative": {
    "1st_plur.": [
     "emme tarkoittane"
    ], 
    "1st_sing.": [
     "en tarkoittane"
    ], 
    "2nd_plur.": [
     "ette tarkoittane"
    ], 
    "2nd_sing.": [
     "et tarkoittane"
    ], 
    "3rd_plur.": [
     "eiv\u00e4t tarkoittane"
    ], 
    "3rd_sing.": [
     "ei tarkoittane"
    ], 
    "passive": [
     "ei tarkoitettane"
    ]
   }, 
   "potential_mood > present > positive": {
    "1st_plur.": [
     "tarkoittanemme"
    ], 
    "1st_sing.": [
     "tarkoittanen"
    ], 
    "2nd_plur.": [
     "tarkoittanette"
    ], 
    "2nd_sing.": [
     "tarkoittanet"
    ], 
    "3rd_plur.": [
     "tarkoittanevat"
    ], 
    "3rd_sing.": [
     "tarkoittanee"
    ], 
    "passive": [
     "tarkoitettaneen"
    ]
   }
  }, 
  "tarve": {
   "plural": {
    "abessive": [
     "tarpeitta"
    ], 
    "ablative": [
     "tarpeilta"
    ], 
    "accusative > gen.": [
     "tarpeet"
    ], 
    "accusative > nom.": [
     "tarpeet"
    ], 
    "adessive": [
     "tarpeilla"
    ], 
    "allative": [
     "tarpeille"
    ], 
    "comitative": [
     "tarpeineen"
    ], 
    "elative": [
     "tarpeista"
    ], 
    "essive": [
     "tarpeina"
    ], 
    "genitive": [
     "tarpeiden", 
     "tarpeitten"
    ], 
    "illative": [
     "tarpeisiin", 
     "tarpeihin"
    ], 
    "inessive": [
     "tarpeissa"
    ], 
    "instructive": [
     "tarpein"
    ], 
    "nominative": [
     "tarpeet"
    ], 
    "partitive": [
     "tarpeita"
    ], 
    "translative": [
     "tarpeiksi"
    ]
   }, 
   "singular": {
    "abessive": [
     "tarpeetta"
    ], 
    "ablative": [
     "tarpeelta"
    ], 
    "accusative > gen.": [
     "tarpeen"
    ], 
    "accusative > nom.": [
     "tarve"
    ], 
    "adessive": [
     "tarpeella"
    ], 
    "allative": [
     "tarpeelle"
    ], 
    "comitative": [
     "\u2014"
    ], 
    "elative": [
     "tarpeesta"
    ], 
    "essive": [
     "tarpeena"
    ], 
    "genitive": [
     "tarpeen"
    ], 
    "illative": [
     "tarpeeseen"
    ], 
    "inessive": [
     "tarpeessa"
    ], 
    "instructive": [
     "\u2014"
    ], 
    "nominative": [
     "tarve"
    ], 
    "partitive": [
     "tarvetta"
    ], 
    "translative": [
     "tarpeeksi"
    ]
   }
  }, 
  "tarvita": {
   "conditional_mood > perfect > negative": {
    "1st_plur.": [
     "emme olisi tarvinneet"
    ], 
    "1st_sing.": [
     "en olisi tarvinnut"
    ], 
    "2nd_plur.": [
     "ette olisi tarvinneet"
    ], 
    "2nd_sing.": [
     "et olisi tarvinnut"
    ], 
    "3rd_plur.": [
     "eiv\u00e4t olisi tarvinneet"
    ], 
    "3rd_sing.": [
     "ei olisi tarvinnut"
    ], 
    "passive": [
     "ei olisi tarvittu"
    ]
   }, 
   "conditional_mood > perfect > positive": {
    "1st_plur.": [
     "olisimme tarvinneet"
    ], 
    "1st_sing.": [
     "olisin tarvinnut"
    ], 
    "2nd_plur.": [
     "olisitte tarvinneet"
    ], 
    "2nd_sing.": [
     "olisit tarvinnut"
    ], 
    "3rd_plur.": [
     "olisivat tarvinneet"
    ], 
    "3rd_sing.": [
     "olisi tarvinnut"
    ], 
    "passive": [
     "olisi tarvittu"
    ]
   }, 
   "conditional_mood > present > negative": {
    "1st_plur.": [
     "emme tarvitsisi"
    ], 
    "1st_sing.": [
     "en tarvitsisi"
    ], 
    "2nd_plur.": [
     "ette tarvitsisi"
    ], 
    "2nd_sing.": [
     "et tarvitsisi"
    ], 
    "3rd_plur.": [
     "eiv\u00e4t tarvitsisi"
    ], 
    "3rd_sing.": [
     "ei tarvitsisi"
    ], 
    "passive": [
     "ei tarvittaisi"
    ]
   }, 
   "conditional_mood > present > positive": {
    "1st_plur.": [
     "tarvitsisimme"
    ], 
    "1st_sing.": [
     "tarvitsisin"
    ], 
    "2nd_plur.": [
     "tarvitsisitte"
    ], 
    "2nd_sing.": [
     "tarvitsisit"
    ], 
    "3rd_plur.": [
     "tarvitsisivat"
    ], 
    "3rd_sing.": [
     "tarvitsisi"
    ], 
    "passive": [
     "tarvittaisiin"
    ]
   }, 
   "imperative_mood > perfect > negative": {
    "1st_plur.": [
     "\u00e4lk\u00e4\u00e4mme olko tarvinneet"
    ], 
    "1st_sing.": [
     "\u2014"
    ], 
    "2nd_plur.": [
     "\u00e4lk\u00e4\u00e4 olko tarvinneet"
    ], 
    "2nd_sing.": [
     "\u00e4l\u00e4 ole tarvinnut"
    ], 
    "3rd_plur.": [
     "\u00e4lk\u00f6\u00f6t olko tarvinneet"
    ], 
    "3rd_sing.": [
     "\u00e4lk\u00f6\u00f6n olko tarvinnut"
    ], 
    "passive": [
     "\u00e4lk\u00f6\u00f6n olko tarvittu"
    ]
   }, 
   "imperative_mood > perfect > positive": {
    "1st_plur.": [
     "olkaamme tarvinneet"
    ], 
    "1st_sing.": [
     "\u2014"
    ], 
    "2nd_plur.": [
     "olkaa tarvinneet"
    ], 
    "2nd_sing.": [
     "ole tarvinnut"
    ], 
    "3rd_plur.": [
     "olkoot tarvinneet"
    ], 
    "3rd_sing.": [
     "olkoon tarvinnut"
    ], 
    "passive": [
     "olkoon tarvittu"
    ]
   }, 
   "imperative_mood > present > negative": {
    "1st_plur.": [
     "\u00e4lk\u00e4\u00e4mme tarvitko"
    ], 
    "1st_sing.": [
     "\u2014"
    ], 
    "2nd_plur.": [
     "\u00e4lk\u00e4\u00e4 tarvitko"
    ], 
    "2nd_sing.": [
     "\u00e4l\u00e4 tarvitse"
    ], 
    "3rd_plur.": [
     "\u00e4lk\u00f6\u00f6t tarvitko"
    ], 
    "3rd_sing.": [
     "\u00e4lk\u00f6\u00f6n tarvitko"
    ], 
    "passive": [
     "\u00e4lk\u00f6\u00f6n tarvittako"
    ]
   }, 
   "imperative_mood > present > positive": {
    "1st_plur.": [
     "tarvitkaamme"
    ], 
    "1st_sing.": [
     "\u2014"
    ], 
    "2nd_plur.": [
     "tarvitkaa"
    ], 
    "2nd_sing.": [
     "tarvitse"
    ], 
    "3rd_plur.": [
     "tarvitkoot"
    ], 
    "3rd_sing.": [
     "tarvitkoon"
    ], 
    "passive": [
     "tarvittakoon"
    ]
   }, 
   "indicative_mood > perfect > negative": {
    "1st_plur.": [
     "emme ole tarvinneet"
    ], 
    "1st_sing.": [
     "en ole tarvinnut"
    ], 
    "2nd_plur.": [
     "ette ole tarvinneet"
    ], 
    "2nd_sing.": [
     "et ole tarvinnut"
    ], 
    "3rd_plur.": [
     "eiv\u00e4t ole tarvinneet"
    ], 
    "3rd_sing.": [
     "ei ole tarvinnut"
    ], 
    "passive": [
     "ei ole tarvittu"
    ]
   }, 
   "indicative_mood > perfect > positive": {
    "1st_plur.": [
     "olemme tarvinneet"
    ], 
    "1st_sing.": [
     "olen tarvinnut"
    ], 
    "2nd_plur.": [
     "olette tarvinneet"
    ], 
    "2nd_sing.": [
     "olet tarvinnut"
    ], 
    "3rd_plur.": [
     "ovat tarvinneet"
    ], 
    "3rd_sing.": [
     "on tarvinnut"
    ], 
    "passive": [
     "on tarvittu"
    ]
   }, 
   "indicative_mood > present_tense > negative": {
    "1st_plur.": [
     "emme tarvitse"
    ], 
    "1st_sing.": [
     "en tarvitse"
    ], 
    "2nd_plur.": [
     "ette tarvitse"
    ], 
    "2nd_sing.": [
     "et tarvitse"
    ], 
    "3rd_plur.": [
     "eiv\u00e4t tarvitse"
    ], 
    "3rd_sing.": [
     "ei tarvitse"
    ], 
    "passive": [
     "ei tarvita"
    ]
   }, 
   "indicative_mood > present_tense > positive": {
    "1st_plur.": [
     "tarvitsemme"
    ], 
    "1st_sing.": [
     "tarvitsen"
    ], 
    "2nd_plur.": [
     "tarvitsette"
    ], 
    "2nd_sing.": [
     "tarvitset"
    ], 
    "3rd_plur.": [
     "tarvitsevat"
    ], 
    "3rd_sing.": [
     "tarvitsee"
    ], 
    "passive": [
     "tarvitaan"
    ]
   }, 
   "nominal_forms > infinitives > active": {
    "1st": [
     "tarvita"
    ], 
    "2nd > inessive": [
     "tarvitessa"
    ], 
    "2nd > instructive": [
     "tarviten"
    ], 
    "3rd > abessive": [
     "tarvitsematta"
    ], 
    "3rd > adessive": [
     "tarvitsemalla"
    ], 
    "3rd > elative": [
     "tarvitsemasta"
    ], 
    "3rd > illative": [
     "tarvitsemaan"
    ], 
    "3rd > inessive": [
     "tarvitsemassa"
    ], 
    "3rd > instructive": [
     "tarvitseman"
    ], 
    "4th > nominative": [
     "tarvitseminen"
    ], 
    "4th > partitive": [
     "tarvitsemista"
    ], 
    "5th": [
     "tarvitsemaisillaan"
    ], 
    "long_1st": [
     "tarvitakseen"
    ]
   }, 
   "nominal_forms > infinitives > passive": {
    "1st": [
     "tarvita"
    ], 
    "2nd > inessive": [
     "tarvittaessa"
    ], 
    "2nd > instructive": [
     "\u2014"
    ], 
    "3rd > abessive": [
     "\u2014"
    ], 
    "3rd > adessive": [
     "\u2014"
    ], 
    "3rd > elative": [
     "\u2014"
    ], 
    "3rd > illative": [
     "\u2014"
    ], 
    "3rd > inessive": [
     "\u2014"
    ], 
    "3rd > instructive": [
     "tarvittaman"
    ], 
    "4th > nominative": [
     "tarvitseminen"
    ], 
    "4th > partitive": [
     "tarvitsemista"
    ], 
    "5th": [
     "tarvitsemaisillaan"
    ], 
    "long_1st": [
     "tarvitakseen"
    ]
   }, 
   "nominal_forms > participles > active": {
    "agent": [
     "tarvitsema"
    ], 
    "negative": [
     "tarvitsematon"
    ], 
    "past": [
     "tarvinnut"
    ], 
    "present": [
     "tarvitseva"
    ]
   }, 
   "nominal_forms > participles > passive": {
    "agent": [
     "tarvitsema"
    ], 
    "negative": [
     "tarvitsematon"
    ], 
    "past": [
     "tarvittu"
    ], 
    "present": [
     "tarvittava"
    ]
   }, 
   "past_tense > negative": {
    "1st_plur.": [
     "emme tarvinneet"
    ], 
    "1st_sing.": [
     "en tarvinnut"
    ], 
    "2nd_plur.": [
     "ette tarvinneet"
    ], 
    "2nd_sing.": [
     "et tarvinnut"
    ], 
    "3rd_plur.": [
     "eiv\u00e4t tarvinneet"
    ], 
    "3rd_sing.": [
     "ei tarvinnut"
    ], 
    "passive": [
     "ei tarvittu"
    ]
   }, 
   "past_tense > positive": {
    "1st_plur.": [
     "tarvitsimme"
    ], 
    "1st_sing.": [
     "tarvitsin"
    ], 
    "2nd_plur.": [
     "tarvitsitte"
    ], 
    "2nd_sing.": [
     "tarvitsit"
    ], 
    "3rd_plur.": [
     "tarvitsivat"
    ], 
    "3rd_sing.": [
     "tarvitsi"
    ], 
    "passive": [
     "tarvittiin"
    ]
   }, 
   "pluperfect > negative": {
    "1st_plur.": [
     "emme olleet tarvinneet"
    ], 
    "1st_sing.": [
     "en ollut tarvinnut"
    ], 
    "2nd_plur.": [
     "ette olleet tarvinneet"
    ], 
    "2nd_sing.": [
     "et ollut tarvinnut"
    ], 
    "3rd_plur.": [
     "eiv\u00e4t olleet tarvinneet"
    ], 
    "3rd_sing.": [
     "ei ollut tarvinnut"
    ], 
    "passive": [
     "ei ollut tarvittu"
    ]
   }, 
   "pluperfect > positive": {
    "1st_plur.": [
     "olimme tarvinneet"
    ], 
    "1st_sing.": [
     "olin tarvinnut"
    ], 
    "2nd_plur.": [
     "olitte tarvinneet"
    ], 
    "2nd_sing.": [
     "olit tarvinnut"
    ], 
    "3rd_plur.": [
     "olivat tarvinneet"
    ], 
    "3rd_sing.": [
     "oli tarvinnut"
    ], 
    "passive": [
     "oli tarvittu"
    ]
   }, 
   "potential_mood > perfect > negative": {
    "1st_plur.": [
     "emme liene tarvinneet"
    ], 
    "1st_sing.": [
     "en liene tarvinnut"
    ], 
    "2nd_plur.": [
     "ette liene tarvinneet"
    ], 
    "2nd_sing.": [
     "et liene tarvinnut"
    ], 
    "3rd_plur.": [
     "eiv\u00e4t liene tarvinneet"
    ], 
    "3rd_sing.": [
     "ei liene tarvinnut"
    ], 
    "passive": [
     "ei liene tarvittu"
    ]
   }, 
   "potential_mood > perfect > positive": {
    "1st_plur.": [
     "lienemme tarvinneet"
    ], 
    "1st_sing.": [
     "lienen tarvinnut"
    ], 
    "2nd_plur.": [
     "lienette tarvinneet"
    ], 
    "2nd_sing.": [
     "lienet tarvinnut"
    ], 
    "3rd_plur.": [
     "lienev\u00e4t tarvinneet"
    ], 
    "3rd_sing.": [
     "lienee tarvinnut"
    ], 
    "passive": [
     "lienee tarvittu"
    ]
   }, 
   "potential_mood > present > negative": {
    "1st_plur.": [
     "emme tarvinne"
    ], 
    "1st_sing.": [
     "en tarvinne"
    ], 
    "2nd_plur.": [
     "ette tarvinne"
    ], 
    "2nd_sing.": [
     "et tarvinne"
    ], 
    "3rd_plur.": [
     "eiv\u00e4t tarvinne"
    ], 
    "3rd_sing.": [
     "ei tarvinne"
    ], 
    "passive": [
     "ei tarvittane"
    ]
   }, 
   "potential_mood > present > positive": {
    "1st_plur.": [
     "tarvinnemme"
    ], 
    "1st_sing.": [
     "tarvinnen"
    ], 
    "2nd_plur.": [
     "tarvinnette"
    ], 
    "2nd_sing.": [
     "tarvinnet"
    ], 
    "3rd_plur.": [
     "tarvinnevat"
    ], 
    "3rd_sing.": [
     "tarvinnee"
    ], 
    "passive": [
     "tarvittaneen"
    ]
   }
  }, 
  "tehd\u00e4": {
   "conditional_mood > perfect > negative": {
    "1st_plur.": [
     "emme olisi tehneet"
    ], 
    "1st_sing.": [
     "en olisi tehnyt"
    ], 
    "2nd_plur.": [
     "ette olisi tehneet"
    ], 
    "2nd_sing.": [
     "et olisi tehnyt"
    ], 
    "3rd_plur.": [
     "eiv\u00e4t olisi tehneet"
    ], 
    "3rd_sing.": [
     "ei olisi tehnyt"
    ], 
    "passive": [
     "ei olisi tehty"
    ]
   }, 
   "conditional_mood > perfect > positive": {
    "1st_plur.": [
     "olisimme tehneet"
    ], 
    "1st_sing.": [
     "olisin tehnyt"
    ], 
    "2nd_plur.": [
     "olisitte tehneet"
    ], 
    "2nd_sing.": [
     "olisit tehnyt"
    ], 
    "3rd_plur.": [
     "olisivat tehneet"
    ], 
    "3rd_sing.": [
     "olisi tehnyt"
    ], 
    "passive": [
     "olisi tehty"
    ]
   }, 
   "conditional_mood > present > negative": {
    "1st_plur.": [
     "emme tekisi"
    ], 
    "1st_sing.": [
     "en tekisi"
    ], 
    "2nd_plur.": [
     "ette tekisi"
    ], 
    "2nd_sing.": [
     "et tekisi"
    ], 
    "3rd_plur.": [
     "eiv\u00e4t tekisi"
    ], 
    "3rd_sing.": [
     "ei tekisi"
    ], 
    "passive": [
     "ei teht\u00e4isi"
    ]
   }, 
   "conditional_mood > present > positive": {
    "1st_plur.": [
     "tekisimme"
    ], 
    "1st_sing.": [
     "tekisin"
    ], 
    "2nd_plur.": [
     "tekisitte"
    ], 
    "2nd_sing.": [
     "tekisit"
    ], 
    "3rd_plur.": [
     "tekisiv\u00e4t"
    ], 
    "3rd_sing.": [
     "tekisi"
    ], 
    "passive": [
     "teht\u00e4isiin"
    ]
   }, 
   "imperative_mood > perfect > negative": {
    "1st_plur.": [
     "\u00e4lk\u00e4\u00e4mme olko tehneet"
    ], 
    "1st_sing.": [
     "\u2014"
    ], 
    "2nd_plur.": [
     "\u00e4lk\u00e4\u00e4 olko tehneet"
    ], 
    "2nd_sing.": [
     "\u00e4l\u00e4 ole tehnyt"
    ], 
    "3rd_plur.": [
     "\u00e4lk\u00f6\u00f6t olko tehneet"
    ], 
    "3rd_sing.": [
     "\u00e4lk\u00f6\u00f6n olko tehnyt"
    ], 
    "passive": [
     "\u00e4lk\u00f6\u00f6n olko tehty"
    ]
   }, 
   "imperative_mood > perfect > positive": {
    "1st_plur.": [
     "olkaamme tehneet"
    ], 
    "1st_sing.": [
     "\u2014"
    ], 
    "2nd_plur.": [
     "olkaa tehneet"
    ], 
    "2nd_sing.": [
     "ole tehnyt"
    ], 
    "3rd_plur.": [
     "olkoot tehneet"
    ], 
    "3rd_sing.": [
     "olkoon tehnyt"
    ], 
    "passive": [
     "olkoon tehty"
    ]
   }, 
   "imperative_mood > present > negative": {
    "1st_plur.": [
     "\u00e4lk\u00e4\u00e4mme tehk\u00f6"
    ], 
    "1st_sing.": [
     "\u2014"
    ], 
    "2nd_plur.": [
     "\u00e4lk\u00e4\u00e4 tehk\u00f6"
    ], 
    "2nd_sing.": [
     "\u00e4l\u00e4 tee"
    ], 
    "3rd_plur.": [
     "\u00e4lk\u00f6\u00f6t tehk\u00f6"
    ], 
    "3rd_sing.": [
     "\u00e4lk\u00f6\u00f6n tehk\u00f6"
    ], 
    "passive": [
     "\u00e4lk\u00f6\u00f6n teht\u00e4k\u00f6"
    ]
   }, 
   "imperative_mood > present > positive": {
    "1st_plur.": [
     "tehk\u00e4\u00e4mme"
    ], 
    "1st_sing.": [
     "\u2014"
    ], 
    "2nd_plur.": [
     "tehk\u00e4\u00e4"
    ], 
    "2nd_sing.": [
     "tee"
    ], 
    "3rd_plur.": [
     "tehk\u00f6\u00f6t"
    ], 
    "3rd_sing.": [
     "tehk\u00f6\u00f6n"
    ], 
    "passive": [
     "teht\u00e4k\u00f6\u00f6n"
    ]
   }, 
   "indicative_mood > perfect > negative": {
    "1st_plur.": [
     "emme ole tehneet"
    ], 
    "1st_sing.": [
     "en ole tehnyt"
    ], 
    "2nd_plur.": [
     "ette ole tehneet"
    ], 
    "2nd_sing.": [
     "et ole tehnyt"
    ], 
    "3rd_plur.": [
     "eiv\u00e4t ole tehneet"
    ], 
    "3rd_sing.": [
     "ei ole tehnyt"
    ], 
    "passive": [
     "ei ole tehty"
    ]
   }, 
   "indicative_mood > perfect > positive": {
    "1st_plur.": [
     "olemme tehneet"
    ], 
    "1st_sing.": [
     "olen tehnyt"
    ], 
    "2nd_plur.": [
     "olette tehneet"
    ], 
    "2nd_sing.": [
     "olet tehnyt"
    ], 
    "3rd_plur.": [
     "ovat tehneet"
    ], 
    "3rd_sing.": [
     "on tehnyt"
    ], 
    "passive": [
     "on tehty"
    ]
   }, 
   "indicative_mood > present_tense > negative": {
    "1st_plur.": [
     "emme tee"
    ], 
    "1st_sing.": [
     "en tee"
    ], 
    "2nd_plur.": [
     "ette tee"
    ], 
    "2nd_sing.": [
     "et tee"
    ], 
    "3rd_plur.": [
     "eiv\u00e4t tee"
    ], 
    "3rd_sing.": [
     "ei tee"
    ], 
    "passive": [
     "ei tehd\u00e4"
    ]
   }, 
   "indicative_mood > present_tense > positive": {
    "1st_plur.": [
     "teemme"
    ], 
    "1st_sing.": [
     "teen"
    ], 
    "2nd_plur.": [
     "teette"
    ], 
    "2nd_sing.": [
     "teet"
    ], 
    "3rd_plur.": [
     "tekev\u00e4t"
    ], 
    "3rd_sing.": [
     "tekee"
    ], 
    "passive": [
     "tehd\u00e4\u00e4n"
    ]
   }, 
   "nominal_forms > infinitives > active": {
    "1st": [
     "tehd\u00e4"
    ], 
    "2nd > inessive": [
     "tehdess\u00e4"
    ], 
    "2nd > instructive": [
     "tehden"
    ], 
    "3rd > abessive": [
     "tekem\u00e4tt\u00e4"
    ], 
    "3rd > adessive": [
     "tekem\u00e4ll\u00e4"
    ], 
    "3rd > elative": [
     "tekem\u00e4st\u00e4"
    ], 
    "3rd > illative": [
     "tekem\u00e4\u00e4n"
    ], 
    "3rd > inessive": [
     "tekem\u00e4ss\u00e4"
    ], 
    "3rd > instructive": [
     "tekem\u00e4n"
    ], 
    "4th > nominative": [
     "tekeminen"
    ], 
    "4th > partitive": [
     "tekemist\u00e4"
    ], 
    "5th": [
     "tekem\u00e4isill\u00e4\u00e4n"
    ], 
    "long_1st": [
     "tehd\u00e4kseen"
    ]
   }, 
   "nominal_forms > infinitives > passive": {
    "1st": [
     "tehd\u00e4"
    ], 
    "2nd > inessive": [
     "teht\u00e4ess\u00e4"
    ], 
    "2nd > instructive": [
     "\u2014"
    ], 
    "3rd > abessive": [
     "\u2014"
    ], 
    "3rd > adessive": [
     "\u2014"
    ], 
    "3rd > elative": [
     "\u2014"
    ], 
    "3rd > illative": [
     "\u2014"
    ], 
    "3rd > inessive": [
     "\u2014"
    ], 
    "3rd > instructive": [
     "teht\u00e4m\u00e4n"
    ], 
    "4th > nominative": [
     "tekeminen"
    ], 
    "4th > partitive": [
     "tekemist\u00e4"
    ], 
    "5th": [
     "tekem\u00e4isill\u00e4\u00e4n"
    ], 
    "long_1st": [
     "tehd\u00e4kseen"
    ]
   }, 
   "nominal_forms > participles > active": {
    "agent": [
     "tekem\u00e4"
    ], 
    "negative": [
     "tekem\u00e4t\u00f6n"
    ], 
    "past": [
     "tehnyt"
    ], 
    "present": [
     "tekev\u00e4"
    ]
   }, 
   "nominal_forms > participles > passive": {
    "agent": [
     "tekem\u00e4"
    ], 
    "negative": [
     "tekem\u00e4t\u00f6n"
    ], 
    "past": [
     "tehty"
    ], 
    "present": [
     "teht\u00e4v\u00e4"
    ]
   }, 
   "past_tense > negative": {
    "1st_plur.": [
     "emme tehneet"
    ], 
    "1st_sing.": [
     "en tehnyt"
    ], 
    "2nd_plur.": [
     "ette tehneet"
    ], 
    "2nd_sing.": [
     "et tehnyt"
    ], 
    "3rd_plur.": [
     "eiv\u00e4t tehneet"
    ], 
    "3rd_sing.": [
     "ei tehnyt"
    ], 
    "passive": [
     "ei tehty"
    ]
   }, 
   "past_tense > positive": {
    "1st_plur.": [
     "teimme"
    ], 
    "1st_sing.": [
     "tein"
    ], 
    "2nd_plur.": [
     "teitte"
    ], 
    "2nd_sing.": [
     "teit"
    ], 
    "3rd_plur.": [
     "tekiv\u00e4t"
    ], 
    "3rd_sing.": [
     "teki"
    ], 
    "passive": [
     "tehtiin"
    ]
   }, 
   "pluperfect > negative": {
    "1st_plur.": [
     "emme olleet tehneet"
    ], 
    "1st_sing.": [
     "en ollut tehnyt"
    ], 
    "2nd_plur.": [
     "ette olleet tehneet"
    ], 
    "2nd_sing.": [
     "et ollut tehnyt"
    ], 
    "3rd_plur.": [
     "eiv\u00e4t olleet tehneet"
    ], 
    "3rd_sing.": [
     "ei ollut tehnyt"
    ], 
    "passive": [
     "ei ollut tehty"
    ]
   }, 
   "pluperfect > positive": {
    "1st_plur.": [
     "olimme tehneet"
    ], 
    "1st_sing.": [
     "olin tehnyt"
    ], 
    "2nd_plur.": [
     "olitte tehneet"
    ], 
    "2nd_sing.": [
     "olit tehnyt"
    ], 
    "3rd_plur.": [
     "olivat tehneet"
    ], 
    "3rd_sing.": [
     "oli tehnyt"
    ], 
    "passive": [
     "oli tehty"
    ]
   }, 
   "potential_mood > perfect > negative": {
    "1st_plur.": [
     "emme liene tehneet"
    ], 
    "1st_sing.": [
     "en liene tehnyt"
    ], 
    "2nd_plur.": [
     "ette liene tehneet"
    ], 
    "2nd_sing.": [
     "et liene tehnyt"
    ], 
    "3rd_plur.": [
     "eiv\u00e4t liene tehneet"
    ], 
    "3rd_sing.": [
     "ei liene tehnyt"
    ], 
    "passive": [
     "ei liene tehty"
    ]
   }, 
   "potential_mood > perfect > positive": {
    "1st_plur.": [
     "lienemme tehneet"
    ], 
    "1st_sing.": [
     "lienen tehnyt"
    ], 
    "2nd_plur.": [
     "lienette tehneet"
    ], 
    "2nd_sing.": [
     "lienet tehnyt"
    ], 
    "3rd_plur.": [
     "lienev\u00e4t tehneet"
    ], 
    "3rd_sing.": [
     "lienee tehnyt"
    ], 
    "passive": [
     "lienee tehty"
    ]
   }, 
   "potential_mood > present > negative": {
    "1st_plur.": [
     "emme tehne"
    ], 
    "1st_sing.": [
     "en tehne"
    ], 
    "2nd_plur.": [
     "ette tehne"
    ], 
    "2nd_sing.": [
     "et tehne"
    ], 
    "3rd_plur.": [
     "eiv\u00e4t tehne"
    ], 
    "3rd_sing.": [
     "ei tehne"
    ], 
    "passive": [
     "ei teht\u00e4ne"
    ]
   }, 
   "potential_mood > present > positive": {
    "1st_plur.": [
     "tehnemme"
    ], 
    "1st_sing.": [
     "tehnen"
    ], 
    "2nd_plur.": [
     "tehnette"
    ], 
    "2nd_sing.": [
     "tehnet"
    ], 
    "3rd_plur.": [
     "tehnev\u00e4t"
    ], 
    "3rd_sing.": [
     "tehnee"
    ], 
    "passive": [
     "teht\u00e4neen"
    ]
   }
  }, 
  "tehnyt": {
   "plural": {
    "abessive": [
     "tehneitt\u00e4"
    ], 
    "ablative": [
     "tehneilt\u00e4"
    ], 
    "accusative > gen.": [
     "tehneet"
    ], 
    "accusative > nom.": [
     "tehneet"
    ], 
    "adessive": [
     "tehneill\u00e4"
    ], 
    "allative": [
     "tehneille"
    ], 
    "comitative": [
     "tehneine"
    ], 
    "elative": [
     "tehneist\u00e4"
    ], 
    "essive": [
     "tehnein\u00e4"
    ], 
    "genitive": [
     "tehneiden", 
     "tehneitten"
    ], 
    "illative": [
     "tehneisiin", 
     "tehneihin"
    ], 
    "inessive": [
     "tehneiss\u00e4"
    ], 
    "instructive": [
     "tehnein"
    ], 
    "nominative": [
     "tehneet"
    ], 
    "partitive": [
     "tehneit\u00e4"
    ], 
    "translative": [
     "tehneiksi"
    ]
   }, 
   "singular": {
    "abessive": [
     "tehneett\u00e4"
    ], 
    "ablative": [
     "tehneelt\u00e4"
    ], 
    "accusative > gen.": [
     "tehneen"
    ], 
    "accusative > nom.": [
     "tehnyt"
    ], 
    "adessive": [
     "tehneell\u00e4"
    ], 
    "allative": [
     "tehneelle"
    ], 
    "comitative": [
     "\u2014"
    ], 
    "elative": [
     "tehneest\u00e4"
    ], 
    "essive": [
     "tehneen\u00e4"
    ], 
    "genitive": [
     "tehneen"
    ], 
    "illative": [
     "tehneeseen"
    ], 
    "inessive": [
     "tehneess\u00e4"
    ], 
    "instructive": [
     "\u2014"
    ], 
    "nominative": [
     "tehnyt"
    ], 
    "partitive": [
     "tehnytt\u00e4"
    ], 
    "translative": [
     "tehneeksi"
    ]
   }
  }, 
  "tehty": {
   "plural": {
    "abessive": [
     "tehdyitt\u00e4"
    ], 
    "ablative": [
     "tehdyilt\u00e4"
    ], 
    "accusative > gen.": [
     "tehdyt"
    ], 
    "accusative > nom.": [
     "tehdyt"
    ], 
    "adessive": [
     "tehdyill\u00e4"
    ], 
    "allative": [
     "tehdyille"
    ], 
    "comitative": [
     "tehtyine"
    ], 
    "elative": [
     "tehdyist\u00e4"
    ], 
    "essive": [
     "tehtyin\u00e4"
    ], 
    "genitive": [
     "tehtyjen"
    ], 
    "illative": [
     "tehtyihin"
    ], 
    "inessive": [
     "tehdyiss\u00e4"
    ], 
    "instructive": [
     "tehdyin"
    ], 
    "nominative": [
     "tehdyt"
    ], 
    "partitive": [
     "tehtyj\u00e4"
    ], 
    "translative": [
     "tehdyiksi"
    ]
   }, 
   "singular": {
    "abessive": [
     "tehdytt\u00e4"
    ], 
    "ablative": [
     "tehdylt\u00e4"
    ], 
    "accusative > gen.": [
     "tehdyn"
    ], 
    "accusative > nom.": [
     "tehty"
    ], 
    "adessive": [
     "tehdyll\u00e4"
    ], 
    "allative": [
     "tehdylle"
    ], 
    "comitative": [
     "\u2014"
    ], 
    "elative": [
     "tehdyst\u00e4"
    ], 
    "essive": [
     "tehtyn\u00e4"
    ], 
    "genitive": [
     "tehdyn"
    ], 
    "illative": [
     "tehtyyn"
    ], 
    "inessive": [
     "tehdyss\u00e4"
    ], 
    "instructive": [
     "\u2014"
    ], 
    "nominative": [
     "tehty"
    ], 
    "partitive": [
     "tehty\u00e4"
    ], 
    "translative": [
     "tehdyksi"
    ]
   }
  }, 
  "teht\u00e4v\u00e4": {
   "plural": {
    "abessive": [
     "teht\u00e4vitt\u00e4"
    ], 
    "ablative": [
     "teht\u00e4vilt\u00e4"
    ], 
    "accusative > gen.": [
     "teht\u00e4v\u00e4t"
    ], 
    "accusative > nom.": [
     "teht\u00e4v\u00e4t"
    ], 
    "adessive": [
     "teht\u00e4vill\u00e4"
    ], 
    "allative": [
     "teht\u00e4ville"
    ], 
    "comitative": [
     "teht\u00e4vineen"
    ], 
    "elative": [
     "teht\u00e4vist\u00e4"
    ], 
    "essive": [
     "teht\u00e4vin\u00e4"
    ], 
    "genitive": [
     "teht\u00e4vien", 
     "teht\u00e4v\u00e4in"
    ], 
    "illative": [
     "teht\u00e4viin"
    ], 
    "inessive": [
     "teht\u00e4viss\u00e4"
    ], 
    "instructive": [
     "teht\u00e4vin"
    ], 
    "nominative": [
     "teht\u00e4v\u00e4t"
    ], 
    "partitive": [
     "teht\u00e4vi\u00e4"
    ], 
    "translative": [
     "teht\u00e4viksi"
    ]
   }, 
   "singular": {
    "abessive": [
     "teht\u00e4v\u00e4tt\u00e4"
    ], 
    "ablative": [
     "teht\u00e4v\u00e4lt\u00e4"
    ], 
    "accusative > gen.": [
     "teht\u00e4v\u00e4n"
    ], 
    "accusative > nom.": [
     "teht\u00e4v\u00e4"
    ], 
    "adessive": [
     "teht\u00e4v\u00e4ll\u00e4"
    ], 
    "allative": [
     "teht\u00e4v\u00e4lle"
    ], 
    "comitative": [
     "\u2014"
    ], 
    "elative": [
     "teht\u00e4v\u00e4st\u00e4"
    ], 
    "essive": [
     "teht\u00e4v\u00e4n\u00e4"
    ], 
    "genitive": [
     "teht\u00e4v\u00e4n"
    ], 
    "illative": [
     "teht\u00e4v\u00e4\u00e4n"
    ], 
    "inessive": [
     "teht\u00e4v\u00e4ss\u00e4"
    ], 
    "instructive": [
     "\u2014"
    ], 
    "nominative": [
     "teht\u00e4v\u00e4"
    ], 
    "partitive": [
     "teht\u00e4v\u00e4\u00e4"
    ], 
    "translative": [
     "teht\u00e4v\u00e4ksi"
    ]
   }
  }, 
  "terve": {
   "plural": {
    "abessive": [
     "terveitt\u00e4"
    ], 
    "ablative": [
     "terveilt\u00e4"
    ], 
    "accusative > gen.": [
     "terveet"
    ], 
    "accusative > nom.": [
     "terveet"
    ], 
    "adessive": [
     "terveill\u00e4"
    ], 
    "allative": [
     "terveille"
    ], 
    "comitative": [
     "terveine"
    ], 
    "elative": [
     "terveist\u00e4"
    ], 
    "essive": [
     "tervein\u00e4"
    ], 
    "genitive": [
     "terveiden", 
     "terveitten"
    ], 
    "illative": [
     "terveisiin", 
     "terveihin"
    ], 
    "inessive": [
     "terveiss\u00e4"
    ], 
    "instructive": [
     "tervein"
    ], 
    "nominative": [
     "terveet"
    ], 
    "partitive": [
     "terveit\u00e4"
    ], 
    "translative": [
     "terveiksi"
    ]
   }, 
   "singular": {
    "abessive": [
     "terveett\u00e4"
    ], 
    "ablative": [
     "terveelt\u00e4"
    ], 
    "accusative > gen.": [
     "terveen"
    ], 
    "accusative > nom.": [
     "terve"
    ], 
    "adessive": [
     "terveell\u00e4"
    ], 
    "allative": [
     "terveelle"
    ], 
    "comitative": [
     "\u2014"
    ], 
    "elative": [
     "terveest\u00e4"
    ], 
    "essive": [
     "terveen\u00e4"
    ], 
    "genitive": [
     "terveen"
    ], 
    "illative": [
     "terveeseen"
    ], 
    "inessive": [
     "terveess\u00e4"
    ], 
    "instructive": [
     "\u2014"
    ], 
    "nominative": [
     "terve"
    ], 
    "partitive": [
     "tervett\u00e4"
    ], 
    "translative": [
     "terveeksi"
    ]
   }
  }, 
  "tiet\u00e4\u00e4": {
   "conditional_mood > perfect > negative": {
    "1st_plur.": [
     "emme olisi tiet\u00e4neet", 
     "emme olisi tienneet"
    ], 
    "1st_sing.": [
     "en olisi tiet\u00e4nyt", 
     "en olisi tiennyt"
    ], 
    "2nd_plur.": [
     "ette olisi tiet\u00e4neet", 
     "ette olisi tienneet"
    ], 
    "2nd_sing.": [
     "et olisi tiet\u00e4nyt", 
     "et olisi tiennyt"
    ], 
    "3rd_plur.": [
     "eiv\u00e4t olisi tiet\u00e4neet", 
     "eiv\u00e4t olisi tienneet"
    ], 
    "3rd_sing.": [
     "ei olisi tiet\u00e4nyt", 
     "ei olisi tiennyt"
    ], 
    "passive": [
     "ei olisi tiedetty"
    ]
   }, 
   "conditional_mood > perfect > positive": {
    "1st_plur.": [
     "olisimme tiet\u00e4neet", 
     "olisimme tienneet"
    ], 
    "1st_sing.": [
     "olisin tiet\u00e4nyt", 
     "olisin tiennyt"
    ], 
    "2nd_plur.": [
     "olisitte tiet\u00e4neet", 
     "olisitte tienneet"
    ], 
    "2nd_sing.": [
     "olisit tiet\u00e4nyt", 
     "olisit tiennyt"
    ], 
    "3rd_plur.": [
     "olisivat tiet\u00e4neet", 
     "olisivat tienneet"
    ], 
    "3rd_sing.": [
     "olisi tiet\u00e4nyt", 
     "olisi tiennyt"
    ], 
    "passive": [
     "olisi tiedetty"
    ]
   }, 
   "conditional_mood > present > negative": {
    "1st_plur.": [
     "emme tiet\u00e4isi"
    ], 
    "1st_sing.": [
     "en tiet\u00e4isi"
    ], 
    "2nd_plur.": [
     "ette tiet\u00e4isi"
    ], 
    "2nd_sing.": [
     "et tiet\u00e4isi"
    ], 
    "3rd_plur.": [
     "eiv\u00e4t tiet\u00e4isi"
    ], 
    "3rd_sing.": [
     "ei tiet\u00e4isi"
    ], 
    "passive": [
     "ei tiedett\u00e4isi"
    ]
   }, 
   "conditional_mood > present > positive": {
    "1st_plur.": [
     "tiet\u00e4isimme"
    ], 
    "1st_sing.": [
     "tiet\u00e4isin"
    ], 
    "2nd_plur.": [
     "tiet\u00e4isitte"
    ], 
    "2nd_sing.": [
     "tiet\u00e4isit"
    ], 
    "3rd_plur.": [
     "tiet\u00e4isiv\u00e4t"
    ], 
    "3rd_sing.": [
     "tiet\u00e4isi"
    ], 
    "passive": [
     "tiedett\u00e4isiin"
    ]
   }, 
   "imperative_mood > perfect > negative": {
    "1st_plur.": [
     "\u00e4lk\u00e4\u00e4mme olko tiet\u00e4neet", 
     "\u00e4lk\u00e4\u00e4mme olko tienneet"
    ], 
    "1st_sing.": [
     "\u2014"
    ], 
    "2nd_plur.": [
     "\u00e4lk\u00e4\u00e4 olko tiet\u00e4neet", 
     "\u00e4lk\u00e4\u00e4 olko tienneet"
    ], 
    "2nd_sing.": [
     "\u00e4l\u00e4 ole tiet\u00e4nyt", 
     "\u00e4l\u00e4 ole tiennyt"
    ], 
    "3rd_plur.": [
     "\u00e4lk\u00f6\u00f6t olko tiet\u00e4neet", 
     "\u00e4lk\u00f6\u00f6t olko tienneet"
    ], 
    "3rd_sing.": [
     "\u00e4lk\u00f6\u00f6n olko tiet\u00e4nyt", 
     "\u00e4lk\u00f6\u00f6n olko tiennyt"
    ], 
    "passive": [
     "\u00e4lk\u00f6\u00f6n olko tiedetty"
    ]
   }, 
   "imperative_mood > perfect > positive": {
    "1st_plur.": [
     "olkaamme tiet\u00e4neet", 
     "olkaamme tienneet"
    ], 
    "1st_sing.": [
     "\u2014"
    ], 
    "2nd_plur.": [
     "olkaa tiet\u00e4neet", 
     "olkaa tienneet"
    ], 
    "2nd_sing.": [
     "ole tiet\u00e4nyt", 
     "ole tiennyt"
    ], 
    "3rd_plur.": [
     "olkoot tiet\u00e4neet", 
     "olkoot tienneet"
    ], 
    "3rd_sing.": [
     "olkoon tiet\u00e4nyt", 
     "olkoon tiennyt"
    ], 
    "passive": [
     "olkoon tiedetty"
    ]
   }, 
   "imperative_mood > present > negative": {
    "1st_plur.": [
     "\u00e4lk\u00e4\u00e4mme tiet\u00e4k\u00f6"
    ], 
    "1st_sing.": [
     "\u2014"
    ], 
    "2nd_plur.": [
     "\u00e4lk\u00e4\u00e4 tiet\u00e4k\u00f6"
    ], 
    "2nd_sing.": [
     "\u00e4l\u00e4 tied\u00e4"
    ], 
    "3rd_plur.": [
     "\u00e4lk\u00f6\u00f6t tiet\u00e4k\u00f6"
    ], 
    "3rd_sing.": [
     "\u00e4lk\u00f6\u00f6n tiet\u00e4k\u00f6"
    ], 
    "passive": [
     "\u00e4lk\u00f6\u00f6n tiedett\u00e4k\u00f6"
    ]
   }, 
   "imperative_mood > present > positive": {
    "1st_plur.": [
     "tiet\u00e4k\u00e4\u00e4mme"
    ], 
    "1st_sing.": [
     "\u2014"
    ], 
    "2nd_plur.": [
     "tiet\u00e4k\u00e4\u00e4"
    ], 
    "2nd_sing.": [
     "tied\u00e4"
    ], 
    "3rd_plur.": [
     "tiet\u00e4k\u00f6\u00f6t"
    ], 
    "3rd_sing.": [
     "tiet\u00e4k\u00f6\u00f6n"
    ], 
    "passive": [
     "tiedett\u00e4k\u00f6\u00f6n"
    ]
   }, 
   "indicative_mood > perfect > negative": {
    "1st_plur.": [
     "emme ole tiet\u00e4neet", 
     "emme ole tienneet"
    ], 
    "1st_sing.": [
     "en ole tiet\u00e4nyt", 
     "en ole tiennyt"
    ], 
    "2nd_plur.": [
     "ette ole tiet\u00e4neet", 
     "ette ole tienneet"
    ], 
    "2nd_sing.": [
     "et ole tiet\u00e4nyt", 
     "et ole tiennyt"
    ], 
    "3rd_plur.": [
     "eiv\u00e4t ole tiet\u00e4neet", 
     "eiv\u00e4t ole tienneet"
    ], 
    "3rd_sing.": [
     "ei ole tiet\u00e4nyt", 
     "ei ole tiennyt"
    ], 
    "passive": [
     "ei ole tiedetty"
    ]
   }, 
   "indicative_mood > perfect > positive": {
    "1st_plur.": [
     "olemme tiet\u00e4neet", 
     "olemme tienneet"
    ], 
    "1st_sing.": [
     "olen tiet\u00e4nyt", 
     "olen tiennyt"
    ], 
    "2nd_plur.": [
     "olette tiet\u00e4neet", 
     "olette tienneet"
    ], 
    "2nd_sing.": [
     "olet tiet\u00e4nyt", 
     "olet tiennyt"
    ], 
    "3rd_plur.": [
     "ovat tiet\u00e4neet", 
     "ovat tienneet"
    ], 
    "3rd_sing.": [
     "on tiet\u00e4nyt", 
     "on tiennyt"
    ], 
    "passive": [
     "on tiedetty"
    ]
   }, 
   "indicative_mood > present_tense > negative": {
    "1st_plur.": [
     "emme tied\u00e4"
    ], 
    "1st_sing.": [
     "en tied\u00e4"
    ], 
    "2nd_plur.": [
     "ette tied\u00e4"
    ], 
    "2nd_sing.": [
     "et tied\u00e4"
    ], 
    "3rd_plur.": [
     "eiv\u00e4t tied\u00e4"
    ], 
    "3rd_sing.": [
     "ei tied\u00e4"
    ], 
    "passive": [
     "ei tiedet\u00e4"
    ]
   }, 
   "indicative_mood > present_tense > positive": {
    "1st_plur.": [
     "tied\u00e4mme"
    ], 
    "1st_sing.": [
     "tied\u00e4n"
    ], 
    "2nd_plur.": [
     "tied\u00e4tte"
    ], 
    "2nd_sing.": [
     "tied\u00e4t"
    ], 
    "3rd_plur.": [
     "tiet\u00e4v\u00e4t"
    ], 
    "3rd_sing.": [
     "tiet\u00e4\u00e4"
    ], 
    "passive": [
     "tiedet\u00e4\u00e4n"
    ]
   }, 
   "nominal_forms > infinitives > active": {
    "1st": [
     "tiet\u00e4\u00e4"
    ], 
    "2nd > inessive": [
     "tiet\u00e4ess\u00e4"
    ], 
    "2nd > instructive": [
     "tiet\u00e4en"
    ], 
    "3rd > abessive": [
     "tiet\u00e4m\u00e4tt\u00e4"
    ], 
    "3rd > adessive": [
     "tiet\u00e4m\u00e4ll\u00e4"
    ], 
    "3rd > elative": [
     "tiet\u00e4m\u00e4st\u00e4"
    ], 
    "3rd > illative": [
     "tiet\u00e4m\u00e4\u00e4n"
    ], 
    "3rd > inessive": [
     "tiet\u00e4m\u00e4ss\u00e4"
    ], 
    "3rd > instructive": [
     "tiet\u00e4m\u00e4n"
    ], 
    "4th > nominative": [
     "tiet\u00e4minen"
    ], 
    "4th > partitive": [
     "tiet\u00e4mist\u00e4"
    ], 
    "5th": [
     "tiet\u00e4m\u00e4isill\u00e4\u00e4n"
    ], 
    "long_1st": [
     "tiet\u00e4\u00e4kseen"
    ]
   }, 
   "nominal_forms > infinitives > passive": {
    "1st": [
     "tiet\u00e4\u00e4"
    ], 
    "2nd > inessive": [
     "tiedett\u00e4ess\u00e4"
    ], 
    "2nd > instructive": [
     "\u2014"
    ], 
    "3rd > abessive": [
     "\u2014"
    ], 
    "3rd > adessive": [
     "\u2014"
    ], 
    "3rd > elative": [
     "\u2014"
    ], 
    "3rd > illative": [
     "\u2014"
    ], 
    "3rd > inessive": [
     "\u2014"
    ], 
    "3rd > instructive": [
     "tiedett\u00e4m\u00e4n"
    ], 
    "4th > nominative": [
     "tiet\u00e4minen"
    ], 
    "4th > partitive": [
     "tiet\u00e4mist\u00e4"
    ], 
    "5th": [
     "tiet\u00e4m\u00e4isill\u00e4\u00e4n"
    ], 
    "long_1st": [
     "tiet\u00e4\u00e4kseen"
    ]
   }, 
   "nominal_forms > participles > active": {
    "agent": [
     "tiet\u00e4m\u00e4"
    ], 
    "negative": [
     "tiet\u00e4m\u00e4t\u00f6n"
    ], 
    "past": [
     "tiet\u00e4nyt", 
     "tiennyt"
    ], 
    "present": [
     "tiet\u00e4v\u00e4"
    ]
   }, 
   "nominal_forms > participles > passive": {
    "agent": [
     "tiet\u00e4m\u00e4"
    ], 
    "negative": [
     "tiet\u00e4m\u00e4t\u00f6n"
    ], 
    "past": [
     "tiedetty"
    ], 
    "present": [
     "tiedett\u00e4v\u00e4"
    ]
   }, 
   "past_tense > negative": {
    "1st_plur.": [
     "emme tiet\u00e4neet", 
     "emme tienneet"
    ], 
    "1st_sing.": [
     "en tiet\u00e4nyt", 
     "en tiennyt"
    ], 
    "2nd_plur.": [
     "ette tiet\u00e4neet", 
     "ette tienneet"
    ], 
    "2nd_sing.": [
     "et tiet\u00e4nyt", 
     "et tiennyt"
    ], 
    "3rd_plur.": [
     "eiv\u00e4t tiet\u00e4neet", 
     "eiv\u00e4t tienneet"
    ], 
    "3rd_sing.": [
     "ei tiet\u00e4nyt", 
     "ei tiennyt"
    ], 
    "passive": [
     "ei tiedetty"
    ]
   }, 
   "past_tense > positive": {
    "1st_plur.": [
     "tiesimme"
    ], 
    "1st_sing.": [
     "tiesin"
    ], 
    "2nd_plur.": [
     "tiesitte"
    ], 
    "2nd_sing.": [
     "tiesit"
    ], 
    "3rd_plur.": [
     "tiesiv\u00e4t"
    ], 
    "3rd_sing.": [
     "tiesi"
    ], 
    "passive": [
     "tiedettiin"
    ]
   }, 
   "pluperfect > negative": {
    "1st_plur.": [
     "emme olleet tiet\u00e4neet", 
     "emme olleet tienneet"
    ], 
    "1st_sing.": [
     "en ollut tiet\u00e4nyt", 
     "en ollut tiennyt"
    ], 
    "2nd_plur.": [
     "ette olleet tiet\u00e4neet", 
     "ette olleet tienneet"
    ], 
    "2nd_sing.": [
     "et ollut tiet\u00e4nyt", 
     "et ollut tiennyt"
    ], 
    "3rd_plur.": [
     "eiv\u00e4t olleet tiet\u00e4neet", 
     "eiv\u00e4t olleet tienneet"
    ], 
    "3rd_sing.": [
     "ei ollut tiet\u00e4nyt", 
     "ei ollut tiennyt"
    ], 
    "passive": [
     "ei ollut tiedetty"
    ]
   }, 
   "pluperfect > positive": {
    "1st_plur.": [
     "olimme tiet\u00e4neet", 
     "olimme tienneet"
    ], 
    "1st_sing.": [
     "olin tiet\u00e4nyt", 
     "olin tiennyt"
    ], 
    "2nd_plur.": [
     "olitte tiet\u00e4neet", 
     "olitte tienneet"
    ], 
    "2nd_sing.": [
     "olit tiet\u00e4nyt", 
     "olit tiennyt"
    ], 
    "3rd_plur.": [
     "olivat tiet\u00e4neet", 
     "olivat tienneet"
    ], 
    "3rd_sing.": [
     "oli tiet\u00e4nyt", 
     "oli tiennyt"
    ], 
    "passive": [
     "oli tiedetty"
    ]
   }, 
   "potential_mood > perfect > negative": {
    "1st_plur.": [
     "emme liene tiet\u00e4neet", 
     "emme liene tienneet"
    ], 
    "1st_sing.": [
     "en liene tiet\u00e4nyt", 
     "en liene tiennyt"
    ], 
    "2nd_plur.": [
     "ette liene tiet\u00e4neet", 
     "ette liene tienneet"
    ], 
    "2nd_sing.": [
     "et liene tiet\u00e4nyt", 
     "et liene tiennyt"
    ], 
    "3rd_plur.": [
     "eiv\u00e4t liene tiet\u00e4neet", 
     "eiv\u00e4t liene tienneet"
    ], 
    "3rd_sing.": [
     "ei liene tiet\u00e4nyt", 
     "ei liene tiennyt"
    ], 
    "passive": [
     "ei liene tiedetty"
    ]
   }, 
   "potential_mood > perfect > positive": {
    "1st_plur.": [
     "lienemme tiet\u00e4neet", 
     "lienemme tienneet"
    ], 
    "1st_sing.": [
     "lienen tiet\u00e4nyt", 
     "lienen tiennyt"
    ], 
    "2nd_plur.": [
     "lienette tiet\u00e4neet", 
     "lienette tienneet"
    ], 
    "2nd_sing.": [
     "lienet tiet\u00e4nyt", 
     "lienet tiennyt"
    ], 
    "3rd_plur.": [
     "lienev\u00e4t tiet\u00e4neet", 
     "lienev\u00e4t tienneet"
    ], 
    "3rd_sing.": [
     "lienee tiet\u00e4nyt", 
     "lienee tiennyt"
    ], 
    "passive": [
     "lienee tiedetty"
    ]
   }, 
   "potential_mood > present > negative": {
    "1st_plur.": [
     "emme tiet\u00e4ne", 
     "emme tienne"
    ], 
    "1st_sing.": [
     "en tiet\u00e4ne", 
     "en tienne"
    ], 
    "2nd_plur.": [
     "ette tiet\u00e4ne", 
     "ette tienne"
    ], 
    "2nd_sing.": [
     "et tiet\u00e4ne", 
     "et tienne"
    ], 
    "3rd_plur.": [
     "eiv\u00e4t tiet\u00e4ne", 
     "eiv\u00e4t tienne"
    ], 
    "3rd_sing.": [
     "ei tiet\u00e4ne", 
     "ei tienne"
    ], 
    "passive": [
     "ei tiedett\u00e4ne"
    ]
   }, 
   "potential_mood > present > positive": {
    "1st_plur.": [
     "tiet\u00e4nemme", 
     "tiennemme"
    ], 
    "1st_sing.": [
     "tiet\u00e4nen", 
     "tiennen"
    ], 
    "2nd_plur.": [
     "tiet\u00e4nette", 
     "tiennette"
    ], 
    "2nd_sing.": [
     "tiet\u00e4net", 
     "tiennet"
    ], 
    "3rd_plur.": [
     "tiet\u00e4nev\u00e4t", 
     "tiennev\u00e4t"
    ], 
    "3rd_sing.": [
     "tiet\u00e4nee", 
     "tiennee"
    ], 
    "passive": [
     "tiedett\u00e4neen"
    ]
   }
  }, 
  "tilanne": {
   "plural": {
    "abessive": [
     "tilanteitta"
    ], 
    "ablative": [
     "tilanteilta"
    ], 
    "accusative > gen.": [
     "tilanteet"
    ], 
    "accusative > nom.": [
     "tilanteet"
    ], 
    "adessive": [
     "tilanteilla"
    ], 
    "allative": [
     "tilanteille"
    ], 
    "comitative": [
     "tilanteineen"
    ], 
    "elative": [
     "tilanteista"
    ], 
    "essive": [
     "tilanteina"
    ], 
    "genitive": [
     "tilanteiden", 
     "tilanteitten"
    ], 
    "illative": [
     "tilanteisiin", 
     "tilanteihin"
    ], 
    "inessive": [
     "tilanteissa"
    ], 
    "instructive": [
     "tilantein"
    ], 
    "nominative": [
     "tilanteet"
    ], 
    "partitive": [
     "tilanteita"
    ], 
    "translative": [
     "tilanteiksi"
    ]
   }, 
   "singular": {
    "abessive": [
     "tilanteetta"
    ], 
    "ablative": [
     "tilanteelta"
    ], 
    "accusative > gen.": [
     "tilanteen"
    ], 
    "accusative > nom.": [
     "tilanne"
    ], 
    "adessive": [
     "tilanteella"
    ], 
    "allative": [
     "tilanteelle"
    ], 
    "comitative": [
     "\u2014"
    ], 
    "elative": [
     "tilanteesta"
    ], 
    "essive": [
     "tilanteena"
    ], 
    "genitive": [
     "tilanteen"
    ], 
    "illative": [
     "tilanteeseen"
    ], 
    "inessive": [
     "tilanteessa"
    ], 
    "instructive": [
     "\u2014"
    ], 
    "nominative": [
     "tilanne"
    ], 
    "partitive": [
     "tilannetta"
    ], 
    "translative": [
     "tilanteeksi"
    ]
   }
  }, 
  "tohtori": {
   "plural": {
    "abessive": [
     "tohtoreitta"
    ], 
    "ablative": [
     "tohtoreilta"
    ], 
    "accusative > gen.": [
     "tohtorit"
    ], 
    "accusative > nom.": [
     "tohtorit"
    ], 
    "adessive": [
     "tohtoreilla"
    ], 
    "allative": [
     "tohtoreille"
    ], 
    "comitative": [
     "tohtoreineen"
    ], 
    "elative": [
     "tohtoreista"
    ], 
    "essive": [
     "tohtoreina"
    ], 
    "genitive": [
     "tohtorien", 
     "tohtoreiden", 
     "tohtoreitten"
    ], 
    "illative": [
     "tohtoreihin"
    ], 
    "inessive": [
     "tohtoreissa"
    ], 
    "instructive": [
     "tohtorein"
    ], 
    "nominative": [
     "tohtorit"
    ], 
    "partitive": [
     "tohtoreita", 
     "tohtoreja"
    ], 
    "translative": [
     "tohtoreiksi"
    ]
   }, 
   "singular": {
    "abessive": [
     "tohtoritta"
    ], 
    "ablative": [
     "tohtorilta"
    ], 
    "accusative > gen.": [
     "tohtorin"
    ], 
    "accusative > nom.": [
     "tohtori"
    ], 
    "adessive": [
     "tohtorilla"
    ], 
    "allative": [
     "tohtorille"
    ], 
    "comitative": [
     "\u2014"
    ], 
    "elative": [
     "tohtorista"
    ], 
    "essive": [
     "tohtorina"
    ], 
    "genitive": [
     "tohtorin"
    ], 
    "illative": [
     "tohtoriin"
    ], 
    "inessive": [
     "tohtorissa"
    ], 
    "instructive": [
     "\u2014"
    ], 
    "nominative": [
     "tohtori"
    ], 
    "partitive": [
     "tohtoria"
    ], 
    "translative": [
     "tohtoriksi"
    ]
   }
  }, 
  "toinen": {
   "plural": {
    "abessive": [
     "toisitta"
    ], 
    "ablative": [
     "toisilta"
    ], 
    "accusative > gen.": [
     "toiset"
    ], 
    "accusative > nom.": [
     "toiset"
    ], 
    "adessive": [
     "toisilla"
    ], 
    "allative": [
     "toisille"
    ], 
    "comitative": [
     "toisine"
    ], 
    "elative": [
     "toisista"
    ], 
    "essive": [
     "toisina"
    ], 
    "genitive": [
     "toisten", 
     "toisien"
    ], 
    "illative": [
     "toisiin"
    ], 
    "inessive": [
     "toisissa"
    ], 
    "instructive": [
     "toisin"
    ], 
    "nominative": [
     "toiset"
    ], 
    "partitive": [
     "toisia"
    ], 
    "translative": [
     "toisiksi"
    ]
   }, 
   "singular": {
    "abessive": [
     "toisetta"
    ], 
    "ablative": [
     "toiselta"
    ], 
    "accusative > gen.": [
     "toisen"
    ], 
    "accusative > nom.": [
     "toinen"
    ], 
    "adessive": [
     "toisella"
    ], 
    "allative": [
     "toiselle"
    ], 
    "comitative": [
     "\u2014"
    ], 
    "elative": [
     "toisesta"
    ], 
    "essive": [
     "toisena"
    ], 
    "genitive": [
     "toisen"
    ], 
    "illative": [
     "toiseen"
    ], 
    "inessive": [
     "toisessa"
    ], 
    "instructive": [
     "\u2014"
    ], 
    "nominative": [
     "toinen"
    ], 
    "partitive": [
     "toista"
    ], 
    "translative": [
     "toiseksi"
    ]
   }
  }, 
  "tosi": {
   "plural": {
    "abessive": [
     "tositta"
    ], 
    "ablative": [
     "tosilta"
    ], 
    "accusative > gen.": [
     "todet"
    ], 
    "accusative > nom.": [
     "todet"
    ], 
    "adessive": [
     "tosilla"
    ], 
    "allative": [
     "tosille"
    ], 
    "comitative": [
     "tosine"
    ], 
    "elative": [
     "tosista"
    ], 
    "essive": [
     "tosina"
    ], 
    "genitive": [
     "tosien", 
     "totten"
    ], 
    "illative": [
     "tosiin"
    ], 
    "inessive": [
     "tosissa"
    ], 
    "instructive": [
     "tosin"
    ], 
    "nominative": [
     "todet"
    ], 
    "partitive": [
     "tosia"
    ], 
    "translative": [
     "tosiksi"
    ]
   }, 
   "singular": {
    "abessive": [
     "todetta"
    ], 
    "ablative": [
     "todelta"
    ], 
    "accusative > gen.": [
     "toden"
    ], 
    "accusative > nom.": [
     "tosi"
    ], 
    "adessive": [
     "todella"
    ], 
    "allative": [
     "todelle"
    ], 
    "comitative": [
     "\u2014"
    ], 
    "elative": [
     "todesta"
    ], 
    "essive": [
     "totena"
    ], 
    "genitive": [
     "toden"
    ], 
    "illative": [
     "toteen"
    ], 
    "inessive": [
     "todessa"
    ], 
    "instructive": [
     "\u2014"
    ], 
    "nominative": [
     "tosi"
    ], 
    "partitive": [
     "totta"
    ], 
    "translative": [
     "todeksi"
    ]
   }
  }, 
  "totuus": {
   "plural": {
    "abessive": [
     "totuuksitta"
    ], 
    "ablative": [
     "totuuksilta"
    ], 
    "accusative > gen.": [
     "totuudet"
    ], 
    "accusative > nom.": [
     "totuudet"
    ], 
    "adessive": [
     "totuuksilla"
    ], 
    "allative": [
     "totuuksille"
    ], 
    "comitative": [
     "totuuksineen"
    ], 
    "elative": [
     "totuuksista"
    ], 
    "essive": [
     "totuuksina"
    ], 
    "genitive": [
     "totuuksien"
    ], 
    "illative": [
     "totuuksiin"
    ], 
    "inessive": [
     "totuuksissa"
    ], 
    "instructive": [
     "totuuksin"
    ], 
    "nominative": [
     "totuudet"
    ], 
    "partitive": [
     "totuuksia"
    ], 
    "translative": [
     "totuuksiksi"
    ]
   }, 
   "singular": {
    "abessive": [
     "totuudetta"
    ], 
    "ablative": [
     "totuudelta"
    ], 
    "accusative > gen.": [
     "totuuden"
    ], 
    "accusative > nom.": [
     "totuus"
    ], 
    "adessive": [
     "totuudella"
    ], 
    "allative": [
     "totuudelle"
    ], 
    "comitative": [
     "\u2014"
    ], 
    "elative": [
     "totuudesta"
    ], 
    "essive": [
     "totuutena"
    ], 
    "genitive": [
     "totuuden"
    ], 
    "illative": [
     "totuuteen"
    ], 
    "inessive": [
     "totuudessa"
    ], 
    "instructive": [
     "\u2014"
    ], 
    "nominative": [
     "totuus"
    ], 
    "partitive": [
     "totuutta"
    ], 
    "translative": [
     "totuudeksi"
    ]
   }
  }, 
  "tuleva": {
   "plural": {
    "abessive": [
     "tulevitta"
    ], 
    "ablative": [
     "tulevilta"
    ], 
    "accusative > gen.": [
     "tulevat"
    ], 
    "accusative > nom.": [
     "tulevat"
    ], 
    "adessive": [
     "tulevilla"
    ], 
    "allative": [
     "tuleville"
    ], 
    "comitative": [
     "tulevine"
    ], 
    "elative": [
     "tulevista"
    ], 
    "essive": [
     "tulevina"
    ], 
    "genitive": [
     "tulevien", 
     "tulevain"
    ], 
    "illative": [
     "tuleviin"
    ], 
    "inessive": [
     "tulevissa"
    ], 
    "instructive": [
     "tulevin"
    ], 
    "nominative": [
     "tulevat"
    ], 
    "partitive": [
     "tulevia"
    ], 
    "translative": [
     "tuleviksi"
    ]
   }, 
   "singular": {
    "abessive": [
     "tulevatta"
    ], 
    "ablative": [
     "tulevalta"
    ], 
    "accusative > gen.": [
     "tulevan"
    ], 
    "accusative > nom.": [
     "tuleva"
    ], 
    "adessive": [
     "tulevalla"
    ], 
    "allative": [
     "tulevalle"
    ], 
    "comitative": [
     "\u2014"
    ], 
    "elative": [
     "tulevasta"
    ], 
    "essive": [
     "tulevana"
    ], 
    "genitive": [
     "tulevan"
    ], 
    "illative": [
     "tulevaan"
    ], 
    "inessive": [
     "tulevassa"
    ], 
    "instructive": [
     "\u2014"
    ], 
    "nominative": [
     "tuleva"
    ], 
    "partitive": [
     "tulevaa"
    ], 
    "translative": [
     "tulevaksi"
    ]
   }
  }, 
  "tulla": {
   "conditional_mood > perfect > negative": {
    "1st_plur.": [
     "emme olisi tulleet"
    ], 
    "1st_sing.": [
     "en olisi tullut"
    ], 
    "2nd_plur.": [
     "ette olisi tulleet"
    ], 
    "2nd_sing.": [
     "et olisi tullut"
    ], 
    "3rd_plur.": [
     "eiv\u00e4t olisi tulleet"
    ], 
    "3rd_sing.": [
     "ei olisi tullut"
    ], 
    "passive": [
     "ei olisi tultu"
    ]
   }, 
   "conditional_mood > perfect > positive": {
    "1st_plur.": [
     "olisimme tulleet"
    ], 
    "1st_sing.": [
     "olisin tullut"
    ], 
    "2nd_plur.": [
     "olisitte tulleet"
    ], 
    "2nd_sing.": [
     "olisit tullut"
    ], 
    "3rd_plur.": [
     "olisivat tulleet"
    ], 
    "3rd_sing.": [
     "olisi tullut"
    ], 
    "passive": [
     "olisi tultu"
    ]
   }, 
   "conditional_mood > present > negative": {
    "1st_plur.": [
     "emme tulisi"
    ], 
    "1st_sing.": [
     "en tulisi"
    ], 
    "2nd_plur.": [
     "ette tulisi"
    ], 
    "2nd_sing.": [
     "et tulisi"
    ], 
    "3rd_plur.": [
     "eiv\u00e4t tulisi"
    ], 
    "3rd_sing.": [
     "ei tulisi"
    ], 
    "passive": [
     "ei tultaisi"
    ]
   }, 
   "conditional_mood > present > positive": {
    "1st_plur.": [
     "tulisimme"
    ], 
    "1st_sing.": [
     "tulisin"
    ], 
    "2nd_plur.": [
     "tulisitte"
    ], 
    "2nd_sing.": [
     "tulisit"
    ], 
    "3rd_plur.": [
     "tulisivat"
    ], 
    "3rd_sing.": [
     "tulisi"
    ], 
    "passive": [
     "tultaisiin"
    ]
   }, 
   "imperative_mood > perfect > negative": {
    "1st_plur.": [
     "\u00e4lk\u00e4\u00e4mme olko tulleet"
    ], 
    "1st_sing.": [
     "\u2014"
    ], 
    "2nd_plur.": [
     "\u00e4lk\u00e4\u00e4 olko tulleet"
    ], 
    "2nd_sing.": [
     "\u00e4l\u00e4 ole tullut"
    ], 
    "3rd_plur.": [
     "\u00e4lk\u00f6\u00f6t olko tulleet"
    ], 
    "3rd_sing.": [
     "\u00e4lk\u00f6\u00f6n olko tullut"
    ], 
    "passive": [
     "\u00e4lk\u00f6\u00f6n olko tultu"
    ]
   }, 
   "imperative_mood > perfect > positive": {
    "1st_plur.": [
     "olkaamme tulleet"
    ], 
    "1st_sing.": [
     "\u2014"
    ], 
    "2nd_plur.": [
     "olkaa tulleet"
    ], 
    "2nd_sing.": [
     "ole tullut"
    ], 
    "3rd_plur.": [
     "olkoot tulleet"
    ], 
    "3rd_sing.": [
     "olkoon tullut"
    ], 
    "passive": [
     "olkoon tultu"
    ]
   }, 
   "imperative_mood > present > negative": {
    "1st_plur.": [
     "\u00e4lk\u00e4\u00e4mme tulko"
    ], 
    "1st_sing.": [
     "\u2014"
    ], 
    "2nd_plur.": [
     "\u00e4lk\u00e4\u00e4 tulko"
    ], 
    "2nd_sing.": [
     "\u00e4l\u00e4 tule"
    ], 
    "3rd_plur.": [
     "\u00e4lk\u00f6\u00f6t tulko"
    ], 
    "3rd_sing.": [
     "\u00e4lk\u00f6\u00f6n tulko"
    ], 
    "passive": [
     "\u00e4lk\u00f6\u00f6n tultako"
    ]
   }, 
   "imperative_mood > present > positive": {
    "1st_plur.": [
     "tulkaamme"
    ], 
    "1st_sing.": [
     "\u2014"
    ], 
    "2nd_plur.": [
     "tulkaa"
    ], 
    "2nd_sing.": [
     "tule"
    ], 
    "3rd_plur.": [
     "tulkoot"
    ], 
    "3rd_sing.": [
     "tulkoon"
    ], 
    "passive": [
     "tultakoon"
    ]
   }, 
   "indicative_mood > perfect > negative": {
    "1st_plur.": [
     "emme ole tulleet"
    ], 
    "1st_sing.": [
     "en ole tullut"
    ], 
    "2nd_plur.": [
     "ette ole tulleet"
    ], 
    "2nd_sing.": [
     "et ole tullut"
    ], 
    "3rd_plur.": [
     "eiv\u00e4t ole tulleet"
    ], 
    "3rd_sing.": [
     "ei ole tullut"
    ], 
    "passive": [
     "ei ole tultu"
    ]
   }, 
   "indicative_mood > perfect > positive": {
    "1st_plur.": [
     "olemme tulleet"
    ], 
    "1st_sing.": [
     "olen tullut"
    ], 
    "2nd_plur.": [
     "olette tulleet"
    ], 
    "2nd_sing.": [
     "olet tullut"
    ], 
    "3rd_plur.": [
     "ovat tulleet"
    ], 
    "3rd_sing.": [
     "on tullut"
    ], 
    "passive": [
     "on tultu"
    ]
   }, 
   "indicative_mood > present_tense > negative": {
    "1st_plur.": [
     "emme tule"
    ], 
    "1st_sing.": [
     "en tule"
    ], 
    "2nd_plur.": [
     "ette tule"
    ], 
    "2nd_sing.": [
     "et tule"
    ], 
    "3rd_plur.": [
     "eiv\u00e4t tule"
    ], 
    "3rd_sing.": [
     "ei tule"
    ], 
    "passive": [
     "ei tulla"
    ]
   }, 
   "indicative_mood > present_tense > positive": {
    "1st_plur.": [
     "tulemme"
    ], 
    "1st_sing.": [
     "tulen"
    ], 
    "2nd_plur.": [
     "tulette"
    ], 
    "2nd_sing.": [
     "tulet"
    ], 
    "3rd_plur.": [
     "tulevat"
    ], 
    "3rd_sing.": [
     "tulee"
    ], 
    "passive": [
     "tullaan"
    ]
   }, 
   "nominal_forms > infinitives > active": {
    "1st": [
     "tulla"
    ], 
    "2nd > inessive": [
     "tullessa"
    ], 
    "2nd > instructive": [
     "tullen"
    ], 
    "3rd > abessive": [
     "tulematta"
    ], 
    "3rd > adessive": [
     "tulemalla"
    ], 
    "3rd > elative": [
     "tulemasta"
    ], 
    "3rd > illative": [
     "tulemaan"
    ], 
    "3rd > inessive": [
     "tulemassa"
    ], 
    "3rd > instructive": [
     "tuleman"
    ], 
    "4th > nominative": [
     "tuleminen"
    ], 
    "4th > partitive": [
     "tulemista"
    ], 
    "5th": [
     "tulemaisillaan"
    ], 
    "long_1st": [
     "tullakseen"
    ]
   }, 
   "nominal_forms > infinitives > passive": {
    "1st": [
     "tulla"
    ], 
    "2nd > inessive": [
     "tultaessa"
    ], 
    "2nd > instructive": [
     "\u2014"
    ], 
    "3rd > abessive": [
     "\u2014"
    ], 
    "3rd > adessive": [
     "\u2014"
    ], 
    "3rd > elative": [
     "\u2014"
    ], 
    "3rd > illative": [
     "\u2014"
    ], 
    "3rd > inessive": [
     "\u2014"
    ], 
    "3rd > instructive": [
     "tultaman"
    ], 
    "4th > nominative": [
     "tuleminen"
    ], 
    "4th > partitive": [
     "tulemista"
    ], 
    "5th": [
     "tulemaisillaan"
    ], 
    "long_1st": [
     "tullakseen"
    ]
   }, 
   "nominal_forms > participles > active": {
    "agent": [
     "tulema"
    ], 
    "negative": [
     "tulematon"
    ], 
    "past": [
     "tullut"
    ], 
    "present": [
     "tuleva"
    ]
   }, 
   "nominal_forms > participles > passive": {
    "agent": [
     "tulema"
    ], 
    "negative": [
     "tulematon"
    ], 
    "past": [
     "tultu"
    ], 
    "present": [
     "tultava"
    ]
   }, 
   "past_tense > negative": {
    "1st_plur.": [
     "emme tulleet"
    ], 
    "1st_sing.": [
     "en tullut"
    ], 
    "2nd_plur.": [
     "ette tulleet"
    ], 
    "2nd_sing.": [
     "et tullut"
    ], 
    "3rd_plur.": [
     "eiv\u00e4t tulleet"
    ], 
    "3rd_sing.": [
     "ei tullut"
    ], 
    "passive": [
     "ei tultu"
    ]
   }, 
   "past_tense > positive": {
    "1st_plur.": [
     "tulimme"
    ], 
    "1st_sing.": [
     "tulin"
    ], 
    "2nd_plur.": [
     "tulitte"
    ], 
    "2nd_sing.": [
     "tulit"
    ], 
    "3rd_plur.": [
     "tulivat"
    ], 
    "3rd_sing.": [
     "tuli"
    ], 
    "passive": [
     "tultiin"
    ]
   }, 
   "pluperfect > negative": {
    "1st_plur.": [
     "emme olleet tulleet"
    ], 
    "1st_sing.": [
     "en ollut tullut"
    ], 
    "2nd_plur.": [
     "ette olleet tulleet"
    ], 
    "2nd_sing.": [
     "et ollut tullut"
    ], 
    "3rd_plur.": [
     "eiv\u00e4t olleet tulleet"
    ], 
    "3rd_sing.": [
     "ei ollut tullut"
    ], 
    "passive": [
     "ei ollut tultu"
    ]
   }, 
   "pluperfect > positive": {
    "1st_plur.": [
     "olimme tulleet"
    ], 
    "1st_sing.": [
     "olin tullut"
    ], 
    "2nd_plur.": [
     "olitte tulleet"
    ], 
    "2nd_sing.": [
     "olit tullut"
    ], 
    "3rd_plur.": [
     "olivat tulleet"
    ], 
    "3rd_sing.": [
     "oli tullut"
    ], 
    "passive": [
     "oli tultu"
    ]
   }, 
   "potential_mood > perfect > negative": {
    "1st_plur.": [
     "emme liene tulleet"
    ], 
    "1st_sing.": [
     "en liene tullut"
    ], 
    "2nd_plur.": [
     "ette liene tulleet"
    ], 
    "2nd_sing.": [
     "et liene tullut"
    ], 
    "3rd_plur.": [
     "eiv\u00e4t liene tulleet"
    ], 
    "3rd_sing.": [
     "ei liene tullut"
    ], 
    "passive": [
     "ei liene tultu"
    ]
   }, 
   "potential_mood > perfect > positive": {
    "1st_plur.": [
     "lienemme tulleet"
    ], 
    "1st_sing.": [
     "lienen tullut"
    ], 
    "2nd_plur.": [
     "lienette tulleet"
    ], 
    "2nd_sing.": [
     "lienet tullut"
    ], 
    "3rd_plur.": [
     "lienev\u00e4t tulleet"
    ], 
    "3rd_sing.": [
     "lienee tullut"
    ], 
    "passive": [
     "lienee tultu"
    ]
   }, 
   "potential_mood > present > negative": {
    "1st_plur.": [
     "emme tulle"
    ], 
    "1st_sing.": [
     "en tulle"
    ], 
    "2nd_plur.": [
     "ette tulle"
    ], 
    "2nd_sing.": [
     "et tulle"
    ], 
    "3rd_plur.": [
     "eiv\u00e4t tulle"
    ], 
    "3rd_sing.": [
     "ei tulle"
    ], 
    "passive": [
     "ei tultane"
    ]
   }, 
   "potential_mood > present > positive": {
    "1st_plur.": [
     "tullemme"
    ], 
    "1st_sing.": [
     "tullen"
    ], 
    "2nd_plur.": [
     "tullette"
    ], 
    "2nd_sing.": [
     "tullet"
    ], 
    "3rd_plur.": [
     "tullevat"
    ], 
    "3rd_sing.": [
     "tullee"
    ], 
    "passive": [
     "tultaneen"
    ]
   }
  }, 
  "tullut": {
   "plural": {
    "abessive": [
     "tulleitta"
    ], 
    "ablative": [
     "tulleilta"
    ], 
    "accusative > gen.": [
     "tulleet"
    ], 
    "accusative > nom.": [
     "tulleet"
    ], 
    "adessive": [
     "tulleilla"
    ], 
    "allative": [
     "tulleille"
    ], 
    "comitative": [
     "tulleine"
    ], 
    "elative": [
     "tulleista"
    ], 
    "essive": [
     "tulleina"
    ], 
    "genitive": [
     "tulleiden", 
     "tulleitten"
    ], 
    "illative": [
     "tulleisiin", 
     "tulleihin"
    ], 
    "inessive": [
     "tulleissa"
    ], 
    "instructive": [
     "tullein"
    ], 
    "nominative": [
     "tulleet"
    ], 
    "partitive": [
     "tulleita"
    ], 
    "translative": [
     "tulleiksi"
    ]
   }, 
   "singular": {
    "abessive": [
     "tulleetta"
    ], 
    "ablative": [
     "tulleelta"
    ], 
    "accusative > gen.": [
     "tulleen"
    ], 
    "accusative > nom.": [
     "tullut"
    ], 
    "adessive": [
     "tulleella"
    ], 
    "allative": [
     "tulleelle"
    ], 
    "comitative": [
     "\u2014"
    ], 
    "elative": [
     "tulleesta"
    ], 
    "essive": [
     "tulleena"
    ], 
    "genitive": [
     "tulleen"
    ], 
    "illative": [
     "tulleeseen"
    ], 
    "inessive": [
     "tulleessa"
    ], 
    "instructive": [
     "\u2014"
    ], 
    "nominative": [
     "tullut"
    ], 
    "partitive": [
     "tullutta"
    ], 
    "translative": [
     "tulleeksi"
    ]
   }
  }, 
  "tulo": {
   "plural": {
    "abessive": [
     "tuloitta"
    ], 
    "ablative": [
     "tuloilta"
    ], 
    "accusative > gen.": [
     "tulot"
    ], 
    "accusative > nom.": [
     "tulot"
    ], 
    "adessive": [
     "tuloilla"
    ], 
    "allative": [
     "tuloille"
    ], 
    "comitative": [
     "tuloineen"
    ], 
    "elative": [
     "tuloista"
    ], 
    "essive": [
     "tuloina"
    ], 
    "genitive": [
     "tulojen"
    ], 
    "illative": [
     "tuloihin"
    ], 
    "inessive": [
     "tuloissa"
    ], 
    "instructive": [
     "tuloin"
    ], 
    "nominative": [
     "tulot"
    ], 
    "partitive": [
     "tuloja"
    ], 
    "translative": [
     "tuloiksi"
    ]
   }, 
   "singular": {
    "abessive": [
     "tulotta"
    ], 
    "ablative": [
     "tulolta"
    ], 
    "accusative > gen.": [
     "tulon"
    ], 
    "accusative > nom.": [
     "tulo"
    ], 
    "adessive": [
     "tulolla"
    ], 
    "allative": [
     "tulolle"
    ], 
    "comitative": [
     "\u2014"
    ], 
    "elative": [
     "tulosta"
    ], 
    "essive": [
     "tulona"
    ], 
    "genitive": [
     "tulon"
    ], 
    "illative": [
     "tuloon"
    ], 
    "inessive": [
     "tulossa"
    ], 
    "instructive": [
     "\u2014"
    ], 
    "nominative": [
     "tulo"
    ], 
    "partitive": [
     "tuloa"
    ], 
    "translative": [
     "tuloksi"
    ]
   }
  }, 
  "tuntea": {
   "conditional_mood > perfect > negative": {
    "1st_plur.": [
     "emme olisi tunteneet"
    ], 
    "1st_sing.": [
     "en olisi tuntenut"
    ], 
    "2nd_plur.": [
     "ette olisi tunteneet"
    ], 
    "2nd_sing.": [
     "et olisi tuntenut"
    ], 
    "3rd_plur.": [
     "eiv\u00e4t olisi tunteneet"
    ], 
    "3rd_sing.": [
     "ei olisi tuntenut"
    ], 
    "passive": [
     "ei olisi tunnettu"
    ]
   }, 
   "conditional_mood > perfect > positive": {
    "1st_plur.": [
     "olisimme tunteneet"
    ], 
    "1st_sing.": [
     "olisin tuntenut"
    ], 
    "2nd_plur.": [
     "olisitte tunteneet"
    ], 
    "2nd_sing.": [
     "olisit tuntenut"
    ], 
    "3rd_plur.": [
     "olisivat tunteneet"
    ], 
    "3rd_sing.": [
     "olisi tuntenut"
    ], 
    "passive": [
     "olisi tunnettu"
    ]
   }, 
   "conditional_mood > present > negative": {
    "1st_plur.": [
     "emme tuntisi"
    ], 
    "1st_sing.": [
     "en tuntisi"
    ], 
    "2nd_plur.": [
     "ette tuntisi"
    ], 
    "2nd_sing.": [
     "et tuntisi"
    ], 
    "3rd_plur.": [
     "eiv\u00e4t tuntisi"
    ], 
    "3rd_sing.": [
     "ei tuntisi"
    ], 
    "passive": [
     "ei tunnettaisi"
    ]
   }, 
   "conditional_mood > present > positive": {
    "1st_plur.": [
     "tuntisimme"
    ], 
    "1st_sing.": [
     "tuntisin"
    ], 
    "2nd_plur.": [
     "tuntisitte"
    ], 
    "2nd_sing.": [
     "tuntisit"
    ], 
    "3rd_plur.": [
     "tuntisivat"
    ], 
    "3rd_sing.": [
     "tuntisi"
    ], 
    "passive": [
     "tunnettaisiin"
    ]
   }, 
   "imperative_mood > perfect > negative": {
    "1st_plur.": [
     "\u00e4lk\u00e4\u00e4mme olko tunteneet"
    ], 
    "1st_sing.": [
     "\u2014"
    ], 
    "2nd_plur.": [
     "\u00e4lk\u00e4\u00e4 olko tunteneet"
    ], 
    "2nd_sing.": [
     "\u00e4l\u00e4 ole tuntenut"
    ], 
    "3rd_plur.": [
     "\u00e4lk\u00f6\u00f6t olko tunteneet"
    ], 
    "3rd_sing.": [
     "\u00e4lk\u00f6\u00f6n olko tuntenut"
    ], 
    "passive": [
     "\u00e4lk\u00f6\u00f6n olko tunnettu"
    ]
   }, 
   "imperative_mood > perfect > positive": {
    "1st_plur.": [
     "olkaamme tunteneet"
    ], 
    "1st_sing.": [
     "\u2014"
    ], 
    "2nd_plur.": [
     "olkaa tunteneet"
    ], 
    "2nd_sing.": [
     "ole tuntenut"
    ], 
    "3rd_plur.": [
     "olkoot tunteneet"
    ], 
    "3rd_sing.": [
     "olkoon tuntenut"
    ], 
    "passive": [
     "olkoon tunnettu"
    ]
   }, 
   "imperative_mood > present > negative": {
    "1st_plur.": [
     "\u00e4lk\u00e4\u00e4mme tunteko"
    ], 
    "1st_sing.": [
     "\u2014"
    ], 
    "2nd_plur.": [
     "\u00e4lk\u00e4\u00e4 tunteko"
    ], 
    "2nd_sing.": [
     "\u00e4l\u00e4 tunne"
    ], 
    "3rd_plur.": [
     "\u00e4lk\u00f6\u00f6t tunteko"
    ], 
    "3rd_sing.": [
     "\u00e4lk\u00f6\u00f6n tunteko"
    ], 
    "passive": [
     "\u00e4lk\u00f6\u00f6n tunnettako"
    ]
   }, 
   "imperative_mood > present > positive": {
    "1st_plur.": [
     "tuntekaamme"
    ], 
    "1st_sing.": [
     "\u2014"
    ], 
    "2nd_plur.": [
     "tuntekaa"
    ], 
    "2nd_sing.": [
     "tunne"
    ], 
    "3rd_plur.": [
     "tuntekoot"
    ], 
    "3rd_sing.": [
     "tuntekoon"
    ], 
    "passive": [
     "tunnettakoon"
    ]
   }, 
   "indicative_mood > perfect > negative": {
    "1st_plur.": [
     "emme ole tunteneet"
    ], 
    "1st_sing.": [
     "en ole tuntenut"
    ], 
    "2nd_plur.": [
     "ette ole tunteneet"
    ], 
    "2nd_sing.": [
     "et ole tuntenut"
    ], 
    "3rd_plur.": [
     "eiv\u00e4t ole tunteneet"
    ], 
    "3rd_sing.": [
     "ei ole tuntenut"
    ], 
    "passive": [
     "ei ole tunnettu"
    ]
   }, 
   "indicative_mood > perfect > positive": {
    "1st_plur.": [
     "olemme tunteneet"
    ], 
    "1st_sing.": [
     "olen tuntenut"
    ], 
    "2nd_plur.": [
     "olette tunteneet"
    ], 
    "2nd_sing.": [
     "olet tuntenut"
    ], 
    "3rd_plur.": [
     "ovat tunteneet"
    ], 
    "3rd_sing.": [
     "on tuntenut"
    ], 
    "passive": [
     "on tunnettu"
    ]
   }, 
   "indicative_mood > present_tense > negative": {
    "1st_plur.": [
     "emme tunne"
    ], 
    "1st_sing.": [
     "en tunne"
    ], 
    "2nd_plur.": [
     "ette tunne"
    ], 
    "2nd_sing.": [
     "et tunne"
    ], 
    "3rd_plur.": [
     "eiv\u00e4t tunne"
    ], 
    "3rd_sing.": [
     "ei tunne"
    ], 
    "passive": [
     "ei tunneta"
    ]
   }, 
   "indicative_mood > present_tense > positive": {
    "1st_plur.": [
     "tunnemme"
    ], 
    "1st_sing.": [
     "tunnen"
    ], 
    "2nd_plur.": [
     "tunnette"
    ], 
    "2nd_sing.": [
     "tunnet"
    ], 
    "3rd_plur.": [
     "tuntevat"
    ], 
    "3rd_sing.": [
     "tuntee"
    ], 
    "passive": [
     "tunnetaan"
    ]
   }, 
   "nominal_forms > infinitives > active": {
    "1st": [
     "tuntea"
    ], 
    "2nd > inessive": [
     "tuntiessa"
    ], 
    "2nd > instructive": [
     "tuntien"
    ], 
    "3rd > abessive": [
     "tuntematta"
    ], 
    "3rd > adessive": [
     "tuntemalla"
    ], 
    "3rd > elative": [
     "tuntemasta"
    ], 
    "3rd > illative": [
     "tuntemaan"
    ], 
    "3rd > inessive": [
     "tuntemassa"
    ], 
    "3rd > instructive": [
     "tunteman"
    ], 
    "4th > nominative": [
     "tunteminen"
    ], 
    "4th > partitive": [
     "tuntemista"
    ], 
    "5th": [
     "tuntemaisillaan"
    ], 
    "long_1st": [
     "tunteakseen"
    ]
   }, 
   "nominal_forms > infinitives > passive": {
    "1st": [
     "tuntea"
    ], 
    "2nd > inessive": [
     "tunnettaessa"
    ], 
    "2nd > instructive": [
     "\u2014"
    ], 
    "3rd > abessive": [
     "\u2014"
    ], 
    "3rd > adessive": [
     "\u2014"
    ], 
    "3rd > elative": [
     "\u2014"
    ], 
    "3rd > illative": [
     "\u2014"
    ], 
    "3rd > inessive": [
     "\u2014"
    ], 
    "3rd > instructive": [
     "tunnettaman"
    ], 
    "4th > nominative": [
     "tunteminen"
    ], 
    "4th > partitive": [
     "tuntemista"
    ], 
    "5th": [
     "tuntemaisillaan"
    ], 
    "long_1st": [
     "tunteakseen"
    ]
   }, 
   "nominal_forms > participles > active": {
    "agent": [
     "tuntema"
    ], 
    "negative": [
     "tuntematon"
    ], 
    "past": [
     "tuntenut"
    ], 
    "present": [
     "tunteva"
    ]
   }, 
   "nominal_forms > participles > passive": {
    "agent": [
     "tuntema"
    ], 
    "negative": [
     "tuntematon"
    ], 
    "past": [
     "tunnettu"
    ], 
    "present": [
     "tunnettava"
    ]
   }, 
   "past_tense > negative": {
    "1st_plur.": [
     "emme tunteneet"
    ], 
    "1st_sing.": [
     "en tuntenut"
    ], 
    "2nd_plur.": [
     "ette tunteneet"
    ], 
    "2nd_sing.": [
     "et tuntenut"
    ], 
    "3rd_plur.": [
     "eiv\u00e4t tunteneet"
    ], 
    "3rd_sing.": [
     "ei tuntenut"
    ], 
    "passive": [
     "ei tunnettu"
    ]
   }, 
   "past_tense > positive": {
    "1st_plur.": [
     "tunsimme"
    ], 
    "1st_sing.": [
     "tunsin"
    ], 
    "2nd_plur.": [
     "tunsitte"
    ], 
    "2nd_sing.": [
     "tunsit"
    ], 
    "3rd_plur.": [
     "tunsivat"
    ], 
    "3rd_sing.": [
     "tunsi"
    ], 
    "passive": [
     "tunnettiin"
    ]
   }, 
   "pluperfect > negative": {
    "1st_plur.": [
     "emme olleet tunteneet"
    ], 
    "1st_sing.": [
     "en ollut tuntenut"
    ], 
    "2nd_plur.": [
     "ette olleet tunteneet"
    ], 
    "2nd_sing.": [
     "et ollut tuntenut"
    ], 
    "3rd_plur.": [
     "eiv\u00e4t olleet tunteneet"
    ], 
    "3rd_sing.": [
     "ei ollut tuntenut"
    ], 
    "passive": [
     "ei ollut tunnettu"
    ]
   }, 
   "pluperfect > positive": {
    "1st_plur.": [
     "olimme tunteneet"
    ], 
    "1st_sing.": [
     "olin tuntenut"
    ], 
    "2nd_plur.": [
     "olitte tunteneet"
    ], 
    "2nd_sing.": [
     "olit tuntenut"
    ], 
    "3rd_plur.": [
     "olivat tunteneet"
    ], 
    "3rd_sing.": [
     "oli tuntenut"
    ], 
    "passive": [
     "oli tunnettu"
    ]
   }, 
   "potential_mood > perfect > negative": {
    "1st_plur.": [
     "emme liene tunteneet"
    ], 
    "1st_sing.": [
     "en liene tuntenut"
    ], 
    "2nd_plur.": [
     "ette liene tunteneet"
    ], 
    "2nd_sing.": [
     "et liene tuntenut"
    ], 
    "3rd_plur.": [
     "eiv\u00e4t liene tunteneet"
    ], 
    "3rd_sing.": [
     "ei liene tuntenut"
    ], 
    "passive": [
     "ei liene tunnettu"
    ]
   }, 
   "potential_mood > perfect > positive": {
    "1st_plur.": [
     "lienemme tunteneet"
    ], 
    "1st_sing.": [
     "lienen tuntenut"
    ], 
    "2nd_plur.": [
     "lienette tunteneet"
    ], 
    "2nd_sing.": [
     "lienet tuntenut"
    ], 
    "3rd_plur.": [
     "lienev\u00e4t tunteneet"
    ], 
    "3rd_sing.": [
     "lienee tuntenut"
    ], 
    "passive": [
     "lienee tunnettu"
    ]
   }, 
   "potential_mood > present > negative": {
    "1st_plur.": [
     "emme tuntene"
    ], 
    "1st_sing.": [
     "en tuntene"
    ], 
    "2nd_plur.": [
     "ette tuntene"
    ], 
    "2nd_sing.": [
     "et tuntene"
    ], 
    "3rd_plur.": [
     "eiv\u00e4t tuntene"
    ], 
    "3rd_sing.": [
     "ei tuntene"
    ], 
    "passive": [
     "ei tunnettane"
    ]
   }, 
   "potential_mood > present > positive": {
    "1st_plur.": [
     "tuntenemme"
    ], 
    "1st_sing.": [
     "tuntenen"
    ], 
    "2nd_plur.": [
     "tuntenette"
    ], 
    "2nd_sing.": [
     "tuntenet"
    ], 
    "3rd_plur.": [
     "tuntenevat"
    ], 
    "3rd_sing.": [
     "tuntenee"
    ], 
    "passive": [
     "tunnettaneen"
    ]
   }
  }, 
  "tunti": {
   "plural": {
    "abessive": [
     "tunneitta"
    ], 
    "ablative": [
     "tunneilta"
    ], 
    "accusative > gen.": [
     "tunnit"
    ], 
    "accusative > nom.": [
     "tunnit"
    ], 
    "adessive": [
     "tunneilla"
    ], 
    "allative": [
     "tunneille"
    ], 
    "comitative": [
     "tunteineen"
    ], 
    "elative": [
     "tunneista"
    ], 
    "essive": [
     "tunteina"
    ], 
    "genitive": [
     "tuntien"
    ], 
    "illative": [
     "tunteihin"
    ], 
    "inessive": [
     "tunneissa"
    ], 
    "instructive": [
     "tunnein"
    ], 
    "nominative": [
     "tunnit"
    ], 
    "partitive": [
     "tunteja"
    ], 
    "translative": [
     "tunneiksi"
    ]
   }, 
   "singular": {
    "abessive": [
     "tunnitta"
    ], 
    "ablative": [
     "tunnilta"
    ], 
    "accusative > gen.": [
     "tunnin"
    ], 
    "accusative > nom.": [
     "tunti"
    ], 
    "adessive": [
     "tunnilla"
    ], 
    "allative": [
     "tunnille"
    ], 
    "comitative": [
     "\u2014"
    ], 
    "elative": [
     "tunnista"
    ], 
    "essive": [
     "tuntina"
    ], 
    "genitive": [
     "tunnin"
    ], 
    "illative": [
     "tuntiin"
    ], 
    "inessive": [
     "tunnissa"
    ], 
    "instructive": [
     "\u2014"
    ], 
    "nominative": [
     "tunti"
    ], 
    "partitive": [
     "tuntia"
    ], 
    "translative": [
     "tunniksi"
    ]
   }
  }, 
  "tytt\u00f6": {
   "plural": {
    "abessive": [
     "tyt\u00f6itt\u00e4"
    ], 
    "ablative": [
     "tyt\u00f6ilt\u00e4"
    ], 
    "accusative > gen.": [
     "tyt\u00f6t"
    ], 
    "accusative > nom.": [
     "tyt\u00f6t"
    ], 
    "adessive": [
     "tyt\u00f6ill\u00e4"
    ], 
    "allative": [
     "tyt\u00f6ille"
    ], 
    "comitative": [
     "tytt\u00f6ineen"
    ], 
    "elative": [
     "tyt\u00f6ist\u00e4"
    ], 
    "essive": [
     "tytt\u00f6in\u00e4"
    ], 
    "genitive": [
     "tytt\u00f6jen"
    ], 
    "illative": [
     "tytt\u00f6ihin"
    ], 
    "inessive": [
     "tyt\u00f6iss\u00e4"
    ], 
    "instructive": [
     "tyt\u00f6in"
    ], 
    "nominative": [
     "tyt\u00f6t"
    ], 
    "partitive": [
     "tytt\u00f6j\u00e4"
    ], 
    "translative": [
     "tyt\u00f6iksi"
    ]
   }, 
   "singular": {
    "abessive": [
     "tyt\u00f6tt\u00e4"
    ], 
    "ablative": [
     "tyt\u00f6lt\u00e4"
    ], 
    "accusative > gen.": [
     "tyt\u00f6n"
    ], 
    "accusative > nom.": [
     "tytt\u00f6"
    ], 
    "adessive": [
     "tyt\u00f6ll\u00e4"
    ], 
    "allative": [
     "tyt\u00f6lle"
    ], 
    "comitative": [
     "\u2014"
    ], 
    "elative": [
     "tyt\u00f6st\u00e4"
    ], 
    "essive": [
     "tytt\u00f6n\u00e4"
    ], 
    "genitive": [
     "tyt\u00f6n"
    ], 
    "illative": [
     "tytt\u00f6\u00f6n"
    ], 
    "inessive": [
     "tyt\u00f6ss\u00e4"
    ], 
    "instructive": [
     "\u2014"
    ], 
    "nominative": [
     "tytt\u00f6"
    ], 
    "partitive": [
     "tytt\u00f6\u00e4"
    ], 
    "translative": [
     "tyt\u00f6ksi"
    ]
   }
  }, 
  "tyyppi": {
   "plural": {
    "abessive": [
     "tyypeitt\u00e4"
    ], 
    "ablative": [
     "tyypeilt\u00e4"
    ], 
    "accusative > gen.": [
     "tyypit"
    ], 
    "accusative > nom.": [
     "tyypit"
    ], 
    "adessive": [
     "tyypeill\u00e4"
    ], 
    "allative": [
     "tyypeille"
    ], 
    "comitative": [
     "tyyppeineen"
    ], 
    "elative": [
     "tyypeist\u00e4"
    ], 
    "essive": [
     "tyyppein\u00e4"
    ], 
    "genitive": [
     "tyyppien"
    ], 
    "illative": [
     "tyyppeihin"
    ], 
    "inessive": [
     "tyypeiss\u00e4"
    ], 
    "instructive": [
     "tyypein"
    ], 
    "nominative": [
     "tyypit"
    ], 
    "partitive": [
     "tyyppej\u00e4"
    ], 
    "translative": [
     "tyypeiksi"
    ]
   }, 
   "singular": {
    "abessive": [
     "tyypitt\u00e4"
    ], 
    "ablative": [
     "tyypilt\u00e4"
    ], 
    "accusative > gen.": [
     "tyypin"
    ], 
    "accusative > nom.": [
     "tyyppi"
    ], 
    "adessive": [
     "tyypill\u00e4"
    ], 
    "allative": [
     "tyypille"
    ], 
    "comitative": [
     "\u2014"
    ], 
    "elative": [
     "tyypist\u00e4"
    ], 
    "essive": [
     "tyyppin\u00e4"
    ], 
    "genitive": [
     "tyypin"
    ], 
    "illative": [
     "tyyppiin"
    ], 
    "inessive": [
     "tyypiss\u00e4"
    ], 
    "instructive": [
     "\u2014"
    ], 
    "nominative": [
     "tyyppi"
    ], 
    "partitive": [
     "tyyppi\u00e4"
    ], 
    "translative": [
     "tyypiksi"
    ]
   }
  }, 
  "t\u00e4rke\u00e4": {
   "plural": {
    "abessive": [
     "t\u00e4rkeitt\u00e4"
    ], 
    "ablative": [
     "t\u00e4rkeilt\u00e4"
    ], 
    "accusative > gen.": [
     "t\u00e4rke\u00e4t"
    ], 
    "accusative > nom.": [
     "t\u00e4rke\u00e4t"
    ], 
    "adessive": [
     "t\u00e4rkeill\u00e4"
    ], 
    "allative": [
     "t\u00e4rkeille"
    ], 
    "comitative": [
     "t\u00e4rkeineen"
    ], 
    "elative": [
     "t\u00e4rkeist\u00e4"
    ], 
    "essive": [
     "t\u00e4rkein\u00e4"
    ], 
    "genitive": [
     "t\u00e4rkeiden", 
     "t\u00e4rkeitten", 
     "t\u00e4rke\u00e4in"
    ], 
    "illative": [
     "t\u00e4rkeisiin", 
     "t\u00e4rkeihin"
    ], 
    "inessive": [
     "t\u00e4rkeiss\u00e4"
    ], 
    "instructive": [
     "t\u00e4rkein"
    ], 
    "nominative": [
     "t\u00e4rke\u00e4t"
    ], 
    "partitive": [
     "t\u00e4rkeit\u00e4"
    ], 
    "translative": [
     "t\u00e4rkeiksi"
    ]
   }, 
   "singular": {
    "abessive": [
     "t\u00e4rke\u00e4tt\u00e4"
    ], 
    "ablative": [
     "t\u00e4rke\u00e4lt\u00e4"
    ], 
    "accusative > gen.": [
     "t\u00e4rke\u00e4n"
    ], 
    "accusative > nom.": [
     "t\u00e4rke\u00e4"
    ], 
    "adessive": [
     "t\u00e4rke\u00e4ll\u00e4"
    ], 
    "allative": [
     "t\u00e4rke\u00e4lle"
    ], 
    "comitative": [
     "\u2014"
    ], 
    "elative": [
     "t\u00e4rke\u00e4st\u00e4"
    ], 
    "essive": [
     "t\u00e4rke\u00e4n\u00e4"
    ], 
    "genitive": [
     "t\u00e4rke\u00e4n"
    ], 
    "illative": [
     "t\u00e4rke\u00e4\u00e4n"
    ], 
    "inessive": [
     "t\u00e4rke\u00e4ss\u00e4"
    ], 
    "instructive": [
     "\u2014"
    ], 
    "nominative": [
     "t\u00e4rke\u00e4"
    ], 
    "partitive": [
     "t\u00e4rke\u00e4\u00e4", 
     "t\u00e4rke\u00e4t\u00e4"
    ], 
    "translative": [
     "t\u00e4rke\u00e4ksi"
    ]
   }
  }, 
  "t\u00e4ydellinen": {
   "plural": {
    "abessive": [
     "t\u00e4ydellisitt\u00e4"
    ], 
    "ablative": [
     "t\u00e4ydellisilt\u00e4"
    ], 
    "accusative > gen.": [
     "t\u00e4ydelliset"
    ], 
    "accusative > nom.": [
     "t\u00e4ydelliset"
    ], 
    "adessive": [
     "t\u00e4ydellisill\u00e4"
    ], 
    "allative": [
     "t\u00e4ydellisille"
    ], 
    "comitative": [
     "t\u00e4ydellisine"
    ], 
    "elative": [
     "t\u00e4ydellisist\u00e4"
    ], 
    "essive": [
     "t\u00e4ydellisin\u00e4"
    ], 
    "genitive": [
     "t\u00e4ydellisten", 
     "t\u00e4ydellisien"
    ], 
    "illative": [
     "t\u00e4ydellisiin"
    ], 
    "inessive": [
     "t\u00e4ydellisiss\u00e4"
    ], 
    "instructive": [
     "t\u00e4ydellisin"
    ], 
    "nominative": [
     "t\u00e4ydelliset"
    ], 
    "partitive": [
     "t\u00e4ydellisi\u00e4"
    ], 
    "translative": [
     "t\u00e4ydellisiksi"
    ]
   }, 
   "singular": {
    "abessive": [
     "t\u00e4ydellisett\u00e4"
    ], 
    "ablative": [
     "t\u00e4ydelliselt\u00e4"
    ], 
    "accusative > gen.": [
     "t\u00e4ydellisen"
    ], 
    "accusative > nom.": [
     "t\u00e4ydellinen"
    ], 
    "adessive": [
     "t\u00e4ydellisell\u00e4"
    ], 
    "allative": [
     "t\u00e4ydelliselle"
    ], 
    "comitative": [
     "\u2014"
    ], 
    "elative": [
     "t\u00e4ydellisest\u00e4"
    ], 
    "essive": [
     "t\u00e4ydellisen\u00e4"
    ], 
    "genitive": [
     "t\u00e4ydellisen"
    ], 
    "illative": [
     "t\u00e4ydelliseen"
    ], 
    "inessive": [
     "t\u00e4ydellisess\u00e4"
    ], 
    "instructive": [
     "\u2014"
    ], 
    "nominative": [
     "t\u00e4ydellinen"
    ], 
    "partitive": [
     "t\u00e4ydellist\u00e4"
    ], 
    "translative": [
     "t\u00e4ydelliseksi"
    ]
   }
  }, 
  "t\u00e4ysin": {
   "plural": {
    "abessive": [
     "t\u00e4ysimmitt\u00e4"
    ], 
    "ablative": [
     "t\u00e4ysimmilt\u00e4"
    ], 
    "accusative > gen.": [
     "t\u00e4ysimm\u00e4t"
    ], 
    "accusative > nom.": [
     "t\u00e4ysimm\u00e4t"
    ], 
    "adessive": [
     "t\u00e4ysimmill\u00e4"
    ], 
    "allative": [
     "t\u00e4ysimmille"
    ], 
    "comitative": [
     "t\u00e4ysimpine"
    ], 
    "elative": [
     "t\u00e4ysimmist\u00e4"
    ], 
    "essive": [
     "t\u00e4ysimpin\u00e4"
    ], 
    "genitive": [
     "t\u00e4ysimpien", 
     "t\u00e4ysinten", 
     "t\u00e4ysimp\u00e4in"
    ], 
    "illative": [
     "t\u00e4ysimpiin"
    ], 
    "inessive": [
     "t\u00e4ysimmiss\u00e4"
    ], 
    "instructive": [
     "t\u00e4ysimmin"
    ], 
    "nominative": [
     "t\u00e4ysimm\u00e4t"
    ], 
    "partitive": [
     "t\u00e4ysimpi\u00e4"
    ], 
    "translative": [
     "t\u00e4ysimmiksi"
    ]
   }, 
   "singular": {
    "abessive": [
     "t\u00e4ysimm\u00e4tt\u00e4"
    ], 
    "ablative": [
     "t\u00e4ysimm\u00e4lt\u00e4"
    ], 
    "accusative > gen.": [
     "t\u00e4ysimm\u00e4n"
    ], 
    "accusative > nom.": [
     "t\u00e4ysin"
    ], 
    "adessive": [
     "t\u00e4ysimm\u00e4ll\u00e4"
    ], 
    "allative": [
     "t\u00e4ysimm\u00e4lle"
    ], 
    "comitative": [
     "\u2014"
    ], 
    "elative": [
     "t\u00e4ysimm\u00e4st\u00e4"
    ], 
    "essive": [
     "t\u00e4ysimp\u00e4n\u00e4"
    ], 
    "genitive": [
     "t\u00e4ysimm\u00e4n"
    ], 
    "illative": [
     "t\u00e4ysimp\u00e4\u00e4n"
    ], 
    "inessive": [
     "t\u00e4ysimm\u00e4ss\u00e4"
    ], 
    "instructive": [
     "\u2014"
    ], 
    "nominative": [
     "t\u00e4ysin"
    ], 
    "partitive": [
     "t\u00e4ysint\u00e4"
    ], 
    "translative": [
     "t\u00e4ysimm\u00e4ksi"
    ]
   }
  }, 
  "usein": {
   "plural": {
    "abessive": [
     "useimmitta"
    ], 
    "ablative": [
     "useimmilta"
    ], 
    "accusative > gen.": [
     "useimmat"
    ], 
    "accusative > nom.": [
     "useimmat"
    ], 
    "adessive": [
     "useimmilla"
    ], 
    "allative": [
     "useimmille"
    ], 
    "comitative": [
     "useimpine"
    ], 
    "elative": [
     "useimmista"
    ], 
    "essive": [
     "useimpina"
    ], 
    "genitive": [
     "useimpien", 
     "useinten", 
     "useimpain"
    ], 
    "illative": [
     "useimpiin"
    ], 
    "inessive": [
     "useimmissa"
    ], 
    "instructive": [
     "useimmin"
    ], 
    "nominative": [
     "useimmat"
    ], 
    "partitive": [
     "useimpia"
    ], 
    "translative": [
     "useimmiksi"
    ]
   }, 
   "singular": {
    "abessive": [
     "useimmatta"
    ], 
    "ablative": [
     "useimmalta"
    ], 
    "accusative > gen.": [
     "useimman"
    ], 
    "accusative > nom.": [
     "usein"
    ], 
    "adessive": [
     "useimmalla"
    ], 
    "allative": [
     "useimmalle"
    ], 
    "comitative": [
     "\u2014"
    ], 
    "elative": [
     "useimmasta"
    ], 
    "essive": [
     "useimpana"
    ], 
    "genitive": [
     "useimman"
    ], 
    "illative": [
     "useimpaan"
    ], 
    "inessive": [
     "useimmassa"
    ], 
    "instructive": [
     "\u2014"
    ], 
    "nominative": [
     "usein"
    ], 
    "partitive": [
     "useinta"
    ], 
    "translative": [
     "useimmaksi"
    ]
   }
  }, 
  "usko": {
   "plural": {
    "abessive": [
     "uskoitta"
    ], 
    "ablative": [
     "uskoilta"
    ], 
    "accusative > gen.": [
     "uskot"
    ], 
    "accusative > nom.": [
     "uskot"
    ], 
    "adessive": [
     "uskoilla"
    ], 
    "allative": [
     "uskoille"
    ], 
    "comitative": [
     "uskoineen"
    ], 
    "elative": [
     "uskoista"
    ], 
    "essive": [
     "uskoina"
    ], 
    "genitive": [
     "uskojen"
    ], 
    "illative": [
     "uskoihin"
    ], 
    "inessive": [
     "uskoissa"
    ], 
    "instructive": [
     "uskoin"
    ], 
    "nominative": [
     "uskot"
    ], 
    "partitive": [
     "uskoja"
    ], 
    "translative": [
     "uskoiksi"
    ]
   }, 
   "singular": {
    "abessive": [
     "uskotta"
    ], 
    "ablative": [
     "uskolta"
    ], 
    "accusative > gen.": [
     "uskon"
    ], 
    "accusative > nom.": [
     "usko"
    ], 
    "adessive": [
     "uskolla"
    ], 
    "allative": [
     "uskolle"
    ], 
    "comitative": [
     "\u2014"
    ], 
    "elative": [
     "uskosta"
    ], 
    "essive": [
     "uskona"
    ], 
    "genitive": [
     "uskon"
    ], 
    "illative": [
     "uskoon"
    ], 
    "inessive": [
     "uskossa"
    ], 
    "instructive": [
     "\u2014"
    ], 
    "nominative": [
     "usko"
    ], 
    "partitive": [
     "uskoa"
    ], 
    "translative": [
     "uskoksi"
    ]
   }
  }, 
  "uskoa": {
   "conditional_mood > perfect > negative": {
    "1st_plur.": [
     "emme olisi uskoneet"
    ], 
    "1st_sing.": [
     "en olisi uskonut"
    ], 
    "2nd_plur.": [
     "ette olisi uskoneet"
    ], 
    "2nd_sing.": [
     "et olisi uskonut"
    ], 
    "3rd_plur.": [
     "eiv\u00e4t olisi uskoneet"
    ], 
    "3rd_sing.": [
     "ei olisi uskonut"
    ], 
    "passive": [
     "ei olisi uskottu"
    ]
   }, 
   "conditional_mood > perfect > positive": {
    "1st_plur.": [
     "olisimme uskoneet"
    ], 
    "1st_sing.": [
     "olisin uskonut"
    ], 
    "2nd_plur.": [
     "olisitte uskoneet"
    ], 
    "2nd_sing.": [
     "olisit uskonut"
    ], 
    "3rd_plur.": [
     "olisivat uskoneet"
    ], 
    "3rd_sing.": [
     "olisi uskonut"
    ], 
    "passive": [
     "olisi uskottu"
    ]
   }, 
   "conditional_mood > present > negative": {
    "1st_plur.": [
     "emme uskoisi"
    ], 
    "1st_sing.": [
     "en uskoisi"
    ], 
    "2nd_plur.": [
     "ette uskoisi"
    ], 
    "2nd_sing.": [
     "et uskoisi"
    ], 
    "3rd_plur.": [
     "eiv\u00e4t uskoisi"
    ], 
    "3rd_sing.": [
     "ei uskoisi"
    ], 
    "passive": [
     "ei uskottaisi"
    ]
   }, 
   "conditional_mood > present > positive": {
    "1st_plur.": [
     "uskoisimme"
    ], 
    "1st_sing.": [
     "uskoisin"
    ], 
    "2nd_plur.": [
     "uskoisitte"
    ], 
    "2nd_sing.": [
     "uskoisit"
    ], 
    "3rd_plur.": [
     "uskoisivat"
    ], 
    "3rd_sing.": [
     "uskoisi"
    ], 
    "passive": [
     "uskottaisiin"
    ]
   }, 
   "imperative_mood > perfect > negative": {
    "1st_plur.": [
     "\u00e4lk\u00e4\u00e4mme olko uskoneet"
    ], 
    "1st_sing.": [
     "\u2014"
    ], 
    "2nd_plur.": [
     "\u00e4lk\u00e4\u00e4 olko uskoneet"
    ], 
    "2nd_sing.": [
     "\u00e4l\u00e4 ole uskonut"
    ], 
    "3rd_plur.": [
     "\u00e4lk\u00f6\u00f6t olko uskoneet"
    ], 
    "3rd_sing.": [
     "\u00e4lk\u00f6\u00f6n olko uskonut"
    ], 
    "passive": [
     "\u00e4lk\u00f6\u00f6n olko uskottu"
    ]
   }, 
   "imperative_mood > perfect > positive": {
    "1st_plur.": [
     "olkaamme uskoneet"
    ], 
    "1st_sing.": [
     "\u2014"
    ], 
    "2nd_plur.": [
     "olkaa uskoneet"
    ], 
    "2nd_sing.": [
     "ole uskonut"
    ], 
    "3rd_plur.": [
     "olkoot uskoneet"
    ], 
    "3rd_sing.": [
     "olkoon uskonut"
    ], 
    "passive": [
     "olkoon uskottu"
    ]
   }, 
   "imperative_mood > present > negative": {
    "1st_plur.": [
     "\u00e4lk\u00e4\u00e4mme uskoko"
    ], 
    "1st_sing.": [
     "\u2014"
    ], 
    "2nd_plur.": [
     "\u00e4lk\u00e4\u00e4 uskoko"
    ], 
    "2nd_sing.": [
     "\u00e4l\u00e4 usko"
    ], 
    "3rd_plur.": [
     "\u00e4lk\u00f6\u00f6t uskoko"
    ], 
    "3rd_sing.": [
     "\u00e4lk\u00f6\u00f6n uskoko"
    ], 
    "passive": [
     "\u00e4lk\u00f6\u00f6n uskottako"
    ]
   }, 
   "imperative_mood > present > positive": {
    "1st_plur.": [
     "uskokaamme"
    ], 
    "1st_sing.": [
     "\u2014"
    ], 
    "2nd_plur.": [
     "uskokaa"
    ], 
    "2nd_sing.": [
     "usko"
    ], 
    "3rd_plur.": [
     "uskokoot"
    ], 
    "3rd_sing.": [
     "uskokoon"
    ], 
    "passive": [
     "uskottakoon"
    ]
   }, 
   "indicative_mood > perfect > negative": {
    "1st_plur.": [
     "emme ole uskoneet"
    ], 
    "1st_sing.": [
     "en ole uskonut"
    ], 
    "2nd_plur.": [
     "ette ole uskoneet"
    ], 
    "2nd_sing.": [
     "et ole uskonut"
    ], 
    "3rd_plur.": [
     "eiv\u00e4t ole uskoneet"
    ], 
    "3rd_sing.": [
     "ei ole uskonut"
    ], 
    "passive": [
     "ei ole uskottu"
    ]
   }, 
   "indicative_mood > perfect > positive": {
    "1st_plur.": [
     "olemme uskoneet"
    ], 
    "1st_sing.": [
     "olen uskonut"
    ], 
    "2nd_plur.": [
     "olette uskoneet"
    ], 
    "2nd_sing.": [
     "olet uskonut"
    ], 
    "3rd_plur.": [
     "ovat uskoneet"
    ], 
    "3rd_sing.": [
     "on uskonut"
    ], 
    "passive": [
     "on uskottu"
    ]
   }, 
   "indicative_mood > present_tense > negative": {
    "1st_plur.": [
     "emme usko"
    ], 
    "1st_sing.": [
     "en usko"
    ], 
    "2nd_plur.": [
     "ette usko"
    ], 
    "2nd_sing.": [
     "et usko"
    ], 
    "3rd_plur.": [
     "eiv\u00e4t usko"
    ], 
    "3rd_sing.": [
     "ei usko"
    ], 
    "passive": [
     "ei uskota"
    ]
   }, 
   "indicative_mood > present_tense > positive": {
    "1st_plur.": [
     "uskomme"
    ], 
    "1st_sing.": [
     "uskon"
    ], 
    "2nd_plur.": [
     "uskotte"
    ], 
    "2nd_sing.": [
     "uskot"
    ], 
    "3rd_plur.": [
     "uskovat"
    ], 
    "3rd_sing.": [
     "uskoo"
    ], 
    "passive": [
     "uskotaan"
    ]
   }, 
   "nominal_forms > infinitives > active": {
    "1st": [
     "uskoa"
    ], 
    "2nd > inessive": [
     "uskoessa"
    ], 
    "2nd > instructive": [
     "uskoen"
    ], 
    "3rd > abessive": [
     "uskomatta"
    ], 
    "3rd > adessive": [
     "uskomalla"
    ], 
    "3rd > elative": [
     "uskomasta"
    ], 
    "3rd > illative": [
     "uskomaan"
    ], 
    "3rd > inessive": [
     "uskomassa"
    ], 
    "3rd > instructive": [
     "uskoman"
    ], 
    "4th > nominative": [
     "uskominen"
    ], 
    "4th > partitive": [
     "uskomista"
    ], 
    "5th": [
     "uskomaisillaan"
    ], 
    "long_1st": [
     "uskoakseen"
    ]
   }, 
   "nominal_forms > infinitives > passive": {
    "1st": [
     "uskoa"
    ], 
    "2nd > inessive": [
     "uskottaessa"
    ], 
    "2nd > instructive": [
     "\u2014"
    ], 
    "3rd > abessive": [
     "\u2014"
    ], 
    "3rd > adessive": [
     "\u2014"
    ], 
    "3rd > elative": [
     "\u2014"
    ], 
    "3rd > illative": [
     "\u2014"
    ], 
    "3rd > inessive": [
     "\u2014"
    ], 
    "3rd > instructive": [
     "uskottaman"
    ], 
    "4th > nominative": [
     "uskominen"
    ], 
    "4th > partitive": [
     "uskomista"
    ], 
    "5th": [
     "uskomaisillaan"
    ], 
    "long_1st": [
     "uskoakseen"
    ]
   }, 
   "nominal_forms > participles > active": {
    "agent": [
     "uskoma"
    ], 
    "negative": [
     "uskomaton"
    ], 
    "past": [
     "uskonut"
    ], 
    "present": [
     "uskova"
    ]
   }, 
   "nominal_forms > participles > passive": {
    "agent": [
     "uskoma"
    ], 
    "negative": [
     "uskomaton"
    ], 
    "past": [
     "uskottu"
    ], 
    "present": [
     "uskottava"
    ]
   }, 
   "past_tense > negative": {
    "1st_plur.": [
     "emme uskoneet"
    ], 
    "1st_sing.": [
     "en uskonut"
    ], 
    "2nd_plur.": [
     "ette uskoneet"
    ], 
    "2nd_sing.": [
     "et uskonut"
    ], 
    "3rd_plur.": [
     "eiv\u00e4t uskoneet"
    ], 
    "3rd_sing.": [
     "ei uskonut"
    ], 
    "passive": [
     "ei uskottu"
    ]
   }, 
   "past_tense > positive": {
    "1st_plur.": [
     "uskoimme"
    ], 
    "1st_sing.": [
     "uskoin"
    ], 
    "2nd_plur.": [
     "uskoitte"
    ], 
    "2nd_sing.": [
     "uskoit"
    ], 
    "3rd_plur.": [
     "uskoivat"
    ], 
    "3rd_sing.": [
     "uskoi"
    ], 
    "passive": [
     "uskottiin"
    ]
   }, 
   "pluperfect > negative": {
    "1st_plur.": [
     "emme olleet uskoneet"
    ], 
    "1st_sing.": [
     "en ollut uskonut"
    ], 
    "2nd_plur.": [
     "ette olleet uskoneet"
    ], 
    "2nd_sing.": [
     "et ollut uskonut"
    ], 
    "3rd_plur.": [
     "eiv\u00e4t olleet uskoneet"
    ], 
    "3rd_sing.": [
     "ei ollut uskonut"
    ], 
    "passive": [
     "ei ollut uskottu"
    ]
   }, 
   "pluperfect > positive": {
    "1st_plur.": [
     "olimme uskoneet"
    ], 
    "1st_sing.": [
     "olin uskonut"
    ], 
    "2nd_plur.": [
     "olitte uskoneet"
    ], 
    "2nd_sing.": [
     "olit uskonut"
    ], 
    "3rd_plur.": [
     "olivat uskoneet"
    ], 
    "3rd_sing.": [
     "oli uskonut"
    ], 
    "passive": [
     "oli uskottu"
    ]
   }, 
   "potential_mood > perfect > negative": {
    "1st_plur.": [
     "emme liene uskoneet"
    ], 
    "1st_sing.": [
     "en liene uskonut"
    ], 
    "2nd_plur.": [
     "ette liene uskoneet"
    ], 
    "2nd_sing.": [
     "et liene uskonut"
    ], 
    "3rd_plur.": [
     "eiv\u00e4t liene uskoneet"
    ], 
    "3rd_sing.": [
     "ei liene uskonut"
    ], 
    "passive": [
     "ei liene uskottu"
    ]
   }, 
   "potential_mood > perfect > positive": {
    "1st_plur.": [
     "lienemme uskoneet"
    ], 
    "1st_sing.": [
     "lienen uskonut"
    ], 
    "2nd_plur.": [
     "lienette uskoneet"
    ], 
    "2nd_sing.": [
     "lienet uskonut"
    ], 
    "3rd_plur.": [
     "lienev\u00e4t uskoneet"
    ], 
    "3rd_sing.": [
     "lienee uskonut"
    ], 
    "passive": [
     "lienee uskottu"
    ]
   }, 
   "potential_mood > present > negative": {
    "1st_plur.": [
     "emme uskone"
    ], 
    "1st_sing.": [
     "en uskone"
    ], 
    "2nd_plur.": [
     "ette uskone"
    ], 
    "2nd_sing.": [
     "et uskone"
    ], 
    "3rd_plur.": [
     "eiv\u00e4t uskone"
    ], 
    "3rd_sing.": [
     "ei uskone"
    ], 
    "passive": [
     "ei uskottane"
    ]
   }, 
   "potential_mood > present > positive": {
    "1st_plur.": [
     "uskonemme"
    ], 
    "1st_sing.": [
     "uskonen"
    ], 
    "2nd_plur.": [
     "uskonette"
    ], 
    "2nd_sing.": [
     "uskonet"
    ], 
    "3rd_plur.": [
     "uskonevat"
    ], 
    "3rd_sing.": [
     "uskonee"
    ], 
    "passive": [
     "uskottaneen"
    ]
   }
  }, 
  "uusi": {
   "plural": {
    "abessive": [
     "uusitta"
    ], 
    "ablative": [
     "uusilta"
    ], 
    "accusative > gen.": [
     "uudet"
    ], 
    "accusative > nom.": [
     "uudet"
    ], 
    "adessive": [
     "uusilla"
    ], 
    "allative": [
     "uusille"
    ], 
    "comitative": [
     "uusine"
    ], 
    "elative": [
     "uusista"
    ], 
    "essive": [
     "uusina"
    ], 
    "genitive": [
     "uusien", 
     "uutten"
    ], 
    "illative": [
     "uusiin"
    ], 
    "inessive": [
     "uusissa"
    ], 
    "instructive": [
     "uusin"
    ], 
    "nominative": [
     "uudet"
    ], 
    "partitive": [
     "uusia"
    ], 
    "translative": [
     "uusiksi"
    ]
   }, 
   "singular": {
    "abessive": [
     "uudetta"
    ], 
    "ablative": [
     "uudelta"
    ], 
    "accusative > gen.": [
     "uuden"
    ], 
    "accusative > nom.": [
     "uusi"
    ], 
    "adessive": [
     "uudella"
    ], 
    "allative": [
     "uudelle"
    ], 
    "comitative": [
     "\u2014"
    ], 
    "elative": [
     "uudesta"
    ], 
    "essive": [
     "uutena"
    ], 
    "genitive": [
     "uuden"
    ], 
    "illative": [
     "uuteen"
    ], 
    "inessive": [
     "uudessa"
    ], 
    "instructive": [
     "\u2014"
    ], 
    "nominative": [
     "uusi"
    ], 
    "partitive": [
     "uutta"
    ], 
    "translative": [
     "uudeksi"
    ]
   }
  }, 
  "vaikea": {
   "plural": {
    "abessive": [
     "vaikeitta"
    ], 
    "ablative": [
     "vaikeilta"
    ], 
    "accusative > gen.": [
     "vaikeat"
    ], 
    "accusative > nom.": [
     "vaikeat"
    ], 
    "adessive": [
     "vaikeilla"
    ], 
    "allative": [
     "vaikeille"
    ], 
    "comitative": [
     "vaikeineen"
    ], 
    "elative": [
     "vaikeista"
    ], 
    "essive": [
     "vaikeina"
    ], 
    "genitive": [
     "vaikeiden", 
     "vaikeitten", 
     "vaikeain"
    ], 
    "illative": [
     "vaikeisiin", 
     "vaikeihin"
    ], 
    "inessive": [
     "vaikeissa"
    ], 
    "instructive": [
     "vaikein"
    ], 
    "nominative": [
     "vaikeat"
    ], 
    "partitive": [
     "vaikeita"
    ], 
    "translative": [
     "vaikeiksi"
    ]
   }, 
   "singular": {
    "abessive": [
     "vaikeatta"
    ], 
    "ablative": [
     "vaikealta"
    ], 
    "accusative > gen.": [
     "vaikean"
    ], 
    "accusative > nom.": [
     "vaikea"
    ], 
    "adessive": [
     "vaikealla"
    ], 
    "allative": [
     "vaikealle"
    ], 
    "comitative": [
     "\u2014"
    ], 
    "elative": [
     "vaikeasta"
    ], 
    "essive": [
     "vaikeana"
    ], 
    "genitive": [
     "vaikean"
    ], 
    "illative": [
     "vaikeaan"
    ], 
    "inessive": [
     "vaikeassa"
    ], 
    "instructive": [
     "\u2014"
    ], 
    "nominative": [
     "vaikea"
    ], 
    "partitive": [
     "vaikeaa", 
     "vaikeata"
    ], 
    "translative": [
     "vaikeaksi"
    ]
   }
  }, 
  "vaikuttaa": {
   "conditional_mood > perfect > negative": {
    "1st_plur.": [
     "emme olisi vaikuttaneet"
    ], 
    "1st_sing.": [
     "en olisi vaikuttanut"
    ], 
    "2nd_plur.": [
     "ette olisi vaikuttaneet"
    ], 
    "2nd_sing.": [
     "et olisi vaikuttanut"
    ], 
    "3rd_plur.": [
     "eiv\u00e4t olisi vaikuttaneet"
    ], 
    "3rd_sing.": [
     "ei olisi vaikuttanut"
    ], 
    "passive": [
     "ei olisi vaikutettu"
    ]
   }, 
   "conditional_mood > perfect > positive": {
    "1st_plur.": [
     "olisimme vaikuttaneet"
    ], 
    "1st_sing.": [
     "olisin vaikuttanut"
    ], 
    "2nd_plur.": [
     "olisitte vaikuttaneet"
    ], 
    "2nd_sing.": [
     "olisit vaikuttanut"
    ], 
    "3rd_plur.": [
     "olisivat vaikuttaneet"
    ], 
    "3rd_sing.": [
     "olisi vaikuttanut"
    ], 
    "passive": [
     "olisi vaikutettu"
    ]
   }, 
   "conditional_mood > present > negative": {
    "1st_plur.": [
     "emme vaikuttaisi"
    ], 
    "1st_sing.": [
     "en vaikuttaisi"
    ], 
    "2nd_plur.": [
     "ette vaikuttaisi"
    ], 
    "2nd_sing.": [
     "et vaikuttaisi"
    ], 
    "3rd_plur.": [
     "eiv\u00e4t vaikuttaisi"
    ], 
    "3rd_sing.": [
     "ei vaikuttaisi"
    ], 
    "passive": [
     "ei vaikutettaisi"
    ]
   }, 
   "conditional_mood > present > positive": {
    "1st_plur.": [
     "vaikuttaisimme"
    ], 
    "1st_sing.": [
     "vaikuttaisin"
    ], 
    "2nd_plur.": [
     "vaikuttaisitte"
    ], 
    "2nd_sing.": [
     "vaikuttaisit"
    ], 
    "3rd_plur.": [
     "vaikuttaisivat"
    ], 
    "3rd_sing.": [
     "vaikuttaisi"
    ], 
    "passive": [
     "vaikutettaisiin"
    ]
   }, 
   "imperative_mood > perfect > negative": {
    "1st_plur.": [
     "\u00e4lk\u00e4\u00e4mme olko vaikuttaneet"
    ], 
    "1st_sing.": [
     "\u2014"
    ], 
    "2nd_plur.": [
     "\u00e4lk\u00e4\u00e4 olko vaikuttaneet"
    ], 
    "2nd_sing.": [
     "\u00e4l\u00e4 ole vaikuttanut"
    ], 
    "3rd_plur.": [
     "\u00e4lk\u00f6\u00f6t olko vaikuttaneet"
    ], 
    "3rd_sing.": [
     "\u00e4lk\u00f6\u00f6n olko vaikuttanut"
    ], 
    "passive": [
     "\u00e4lk\u00f6\u00f6n olko vaikutettu"
    ]
   }, 
   "imperative_mood > perfect > positive": {
    "1st_plur.": [
     "olkaamme vaikuttaneet"
    ], 
    "1st_sing.": [
     "\u2014"
    ], 
    "2nd_plur.": [
     "olkaa vaikuttaneet"
    ], 
    "2nd_sing.": [
     "ole vaikuttanut"
    ], 
    "3rd_plur.": [
     "olkoot vaikuttaneet"
    ], 
    "3rd_sing.": [
     "olkoon vaikuttanut"
    ], 
    "passive": [
     "olkoon vaikutettu"
    ]
   }, 
   "imperative_mood > present > negative": {
    "1st_plur.": [
     "\u00e4lk\u00e4\u00e4mme vaikuttako"
    ], 
    "1st_sing.": [
     "\u2014"
    ], 
    "2nd_plur.": [
     "\u00e4lk\u00e4\u00e4 vaikuttako"
    ], 
    "2nd_sing.": [
     "\u00e4l\u00e4 vaikuta"
    ], 
    "3rd_plur.": [
     "\u00e4lk\u00f6\u00f6t vaikuttako"
    ], 
    "3rd_sing.": [
     "\u00e4lk\u00f6\u00f6n vaikuttako"
    ], 
    "passive": [
     "\u00e4lk\u00f6\u00f6n vaikutettako"
    ]
   }, 
   "imperative_mood > present > positive": {
    "1st_plur.": [
     "vaikuttakaamme"
    ], 
    "1st_sing.": [
     "\u2014"
    ], 
    "2nd_plur.": [
     "vaikuttakaa"
    ], 
    "2nd_sing.": [
     "vaikuta"
    ], 
    "3rd_plur.": [
     "vaikuttakoot"
    ], 
    "3rd_sing.": [
     "vaikuttakoon"
    ], 
    "passive": [
     "vaikutettakoon"
    ]
   }, 
   "indicative_mood > perfect > negative": {
    "1st_plur.": [
     "emme ole vaikuttaneet"
    ], 
    "1st_sing.": [
     "en ole vaikuttanut"
    ], 
    "2nd_plur.": [
     "ette ole vaikuttaneet"
    ], 
    "2nd_sing.": [
     "et ole vaikuttanut"
    ], 
    "3rd_plur.": [
     "eiv\u00e4t ole vaikuttaneet"
    ], 
    "3rd_sing.": [
     "ei ole vaikuttanut"
    ], 
    "passive": [
     "ei ole vaikutettu"
    ]
   }, 
   "indicative_mood > perfect > positive": {
    "1st_plur.": [
     "olemme vaikuttaneet"
    ], 
    "1st_sing.": [
     "olen vaikuttanut"
    ], 
    "2nd_plur.": [
     "olette vaikuttaneet"
    ], 
    "2nd_sing.": [
     "olet vaikuttanut"
    ], 
    "3rd_plur.": [
     "ovat vaikuttaneet"
    ], 
    "3rd_sing.": [
     "on vaikuttanut"
    ], 
    "passive": [
     "on vaikutettu"
    ]
   }, 
   "indicative_mood > present_tense > negative": {
    "1st_plur.": [
     "emme vaikuta"
    ], 
    "1st_sing.": [
     "en vaikuta"
    ], 
    "2nd_plur.": [
     "ette vaikuta"
    ], 
    "2nd_sing.": [
     "et vaikuta"
    ], 
    "3rd_plur.": [
     "eiv\u00e4t vaikuta"
    ], 
    "3rd_sing.": [
     "ei vaikuta"
    ], 
    "passive": [
     "ei vaikuteta"
    ]
   }, 
   "indicative_mood > present_tense > positive": {
    "1st_plur.": [
     "vaikutamme"
    ], 
    "1st_sing.": [
     "vaikutan"
    ], 
    "2nd_plur.": [
     "vaikutatte"
    ], 
    "2nd_sing.": [
     "vaikutat"
    ], 
    "3rd_plur.": [
     "vaikuttavat"
    ], 
    "3rd_sing.": [
     "vaikuttaa"
    ], 
    "passive": [
     "vaikutetaan"
    ]
   }, 
   "nominal_forms > infinitives > active": {
    "1st": [
     "vaikuttaa"
    ], 
    "2nd > inessive": [
     "vaikuttaessa"
    ], 
    "2nd > instructive": [
     "vaikuttaen"
    ], 
    "3rd > abessive": [
     "vaikuttamatta"
    ], 
    "3rd > adessive": [
     "vaikuttamalla"
    ], 
    "3rd > elative": [
     "vaikuttamasta"
    ], 
    "3rd > illative": [
     "vaikuttamaan"
    ], 
    "3rd > inessive": [
     "vaikuttamassa"
    ], 
    "3rd > instructive": [
     "vaikuttaman"
    ], 
    "4th > nominative": [
     "vaikuttaminen"
    ], 
    "4th > partitive": [
     "vaikuttamista"
    ], 
    "5th": [
     "vaikuttamaisillaan"
    ], 
    "long_1st": [
     "vaikuttaakseen"
    ]
   }, 
   "nominal_forms > infinitives > passive": {
    "1st": [
     "vaikuttaa"
    ], 
    "2nd > inessive": [
     "vaikutettaessa"
    ], 
    "2nd > instructive": [
     "\u2014"
    ], 
    "3rd > abessive": [
     "\u2014"
    ], 
    "3rd > adessive": [
     "\u2014"
    ], 
    "3rd > elative": [
     "\u2014"
    ], 
    "3rd > illative": [
     "\u2014"
    ], 
    "3rd > inessive": [
     "\u2014"
    ], 
    "3rd > instructive": [
     "vaikutettaman"
    ], 
    "4th > nominative": [
     "vaikuttaminen"
    ], 
    "4th > partitive": [
     "vaikuttamista"
    ], 
    "5th": [
     "vaikuttamaisillaan"
    ], 
    "long_1st": [
     "vaikuttaakseen"
    ]
   }, 
   "nominal_forms > participles > active": {
    "agent": [
     "vaikuttama"
    ], 
    "negative": [
     "vaikuttamaton"
    ], 
    "past": [
     "vaikuttanut"
    ], 
    "present": [
     "vaikuttava"
    ]
   }, 
   "nominal_forms > participles > passive": {
    "agent": [
     "vaikuttama"
    ], 
    "negative": [
     "vaikuttamaton"
    ], 
    "past": [
     "vaikutettu"
    ], 
    "present": [
     "vaikutettava"
    ]
   }, 
   "past_tense > negative": {
    "1st_plur.": [
     "emme vaikuttaneet"
    ], 
    "1st_sing.": [
     "en vaikuttanut"
    ], 
    "2nd_plur.": [
     "ette vaikuttaneet"
    ], 
    "2nd_sing.": [
     "et vaikuttanut"
    ], 
    "3rd_plur.": [
     "eiv\u00e4t vaikuttaneet"
    ], 
    "3rd_sing.": [
     "ei vaikuttanut"
    ], 
    "passive": [
     "ei vaikutettu"
    ]
   }, 
   "past_tense > positive": {
    "1st_plur.": [
     "vaikutimme"
    ], 
    "1st_sing.": [
     "vaikutin"
    ], 
    "2nd_plur.": [
     "vaikutitte"
    ], 
    "2nd_sing.": [
     "vaikutit"
    ], 
    "3rd_plur.": [
     "vaikuttivat"
    ], 
    "3rd_sing.": [
     "vaikutti"
    ], 
    "passive": [
     "vaikutettiin"
    ]
   }, 
   "pluperfect > negative": {
    "1st_plur.": [
     "emme olleet vaikuttaneet"
    ], 
    "1st_sing.": [
     "en ollut vaikuttanut"
    ], 
    "2nd_plur.": [
     "ette olleet vaikuttaneet"
    ], 
    "2nd_sing.": [
     "et ollut vaikuttanut"
    ], 
    "3rd_plur.": [
     "eiv\u00e4t olleet vaikuttaneet"
    ], 
    "3rd_sing.": [
     "ei ollut vaikuttanut"
    ], 
    "passive": [
     "ei ollut vaikutettu"
    ]
   }, 
   "pluperfect > positive": {
    "1st_plur.": [
     "olimme vaikuttaneet"
    ], 
    "1st_sing.": [
     "olin vaikuttanut"
    ], 
    "2nd_plur.": [
     "olitte vaikuttaneet"
    ], 
    "2nd_sing.": [
     "olit vaikuttanut"
    ], 
    "3rd_plur.": [
     "olivat vaikuttaneet"
    ], 
    "3rd_sing.": [
     "oli vaikuttanut"
    ], 
    "passive": [
     "oli vaikutettu"
    ]
   }, 
   "potential_mood > perfect > negative": {
    "1st_plur.": [
     "emme liene vaikuttaneet"
    ], 
    "1st_sing.": [
     "en liene vaikuttanut"
    ], 
    "2nd_plur.": [
     "ette liene vaikuttaneet"
    ], 
    "2nd_sing.": [
     "et liene vaikuttanut"
    ], 
    "3rd_plur.": [
     "eiv\u00e4t liene vaikuttaneet"
    ], 
    "3rd_sing.": [
     "ei liene vaikuttanut"
    ], 
    "passive": [
     "ei liene vaikutettu"
    ]
   }, 
   "potential_mood > perfect > positive": {
    "1st_plur.": [
     "lienemme vaikuttaneet"
    ], 
    "1st_sing.": [
     "lienen vaikuttanut"
    ], 
    "2nd_plur.": [
     "lienette vaikuttaneet"
    ], 
    "2nd_sing.": [
     "lienet vaikuttanut"
    ], 
    "3rd_plur.": [
     "lienev\u00e4t vaikuttaneet"
    ], 
    "3rd_sing.": [
     "lienee vaikuttanut"
    ], 
    "passive": [
     "lienee vaikutettu"
    ]
   }, 
   "potential_mood > present > negative": {
    "1st_plur.": [
     "emme vaikuttane"
    ], 
    "1st_sing.": [
     "en vaikuttane"
    ], 
    "2nd_plur.": [
     "ette vaikuttane"
    ], 
    "2nd_sing.": [
     "et vaikuttane"
    ], 
    "3rd_plur.": [
     "eiv\u00e4t vaikuttane"
    ], 
    "3rd_sing.": [
     "ei vaikuttane"
    ], 
    "passive": [
     "ei vaikutettane"
    ]
   }, 
   "potential_mood > present > positive": {
    "1st_plur.": [
     "vaikuttanemme"
    ], 
    "1st_sing.": [
     "vaikuttanen"
    ], 
    "2nd_plur.": [
     "vaikuttanette"
    ], 
    "2nd_sing.": [
     "vaikuttanet"
    ], 
    "3rd_plur.": [
     "vaikuttanevat"
    ], 
    "3rd_sing.": [
     "vaikuttanee"
    ], 
    "passive": [
     "vaikutettaneen"
    ]
   }
  }, 
  "vaimo": {
   "plural": {
    "abessive": [
     "vaimoitta"
    ], 
    "ablative": [
     "vaimoilta"
    ], 
    "accusative > gen.": [
     "vaimot"
    ], 
    "accusative > nom.": [
     "vaimot"
    ], 
    "adessive": [
     "vaimoilla"
    ], 
    "allative": [
     "vaimoille"
    ], 
    "comitative": [
     "vaimoineen"
    ], 
    "elative": [
     "vaimoista"
    ], 
    "essive": [
     "vaimoina"
    ], 
    "genitive": [
     "vaimojen"
    ], 
    "illative": [
     "vaimoihin"
    ], 
    "inessive": [
     "vaimoissa"
    ], 
    "instructive": [
     "vaimoin"
    ], 
    "nominative": [
     "vaimot"
    ], 
    "partitive": [
     "vaimoja"
    ], 
    "translative": [
     "vaimoiksi"
    ]
   }, 
   "singular": {
    "abessive": [
     "vaimotta"
    ], 
    "ablative": [
     "vaimolta"
    ], 
    "accusative > gen.": [
     "vaimon"
    ], 
    "accusative > nom.": [
     "vaimo"
    ], 
    "adessive": [
     "vaimolla"
    ], 
    "allative": [
     "vaimolle"
    ], 
    "comitative": [
     "\u2014"
    ], 
    "elative": [
     "vaimosta"
    ], 
    "essive": [
     "vaimona"
    ], 
    "genitive": [
     "vaimon"
    ], 
    "illative": [
     "vaimoon"
    ], 
    "inessive": [
     "vaimossa"
    ], 
    "instructive": [
     "\u2014"
    ], 
    "nominative": [
     "vaimo"
    ], 
    "partitive": [
     "vaimoa"
    ], 
    "translative": [
     "vaimoksi"
    ]
   }
  }, 
  "vaiva": {
   "plural": {
    "abessive": [
     "vaivoitta"
    ], 
    "ablative": [
     "vaivoilta"
    ], 
    "accusative > gen.": [
     "vaivat"
    ], 
    "accusative > nom.": [
     "vaivat"
    ], 
    "adessive": [
     "vaivoilla"
    ], 
    "allative": [
     "vaivoille"
    ], 
    "comitative": [
     "vaivoineen"
    ], 
    "elative": [
     "vaivoista"
    ], 
    "essive": [
     "vaivoina"
    ], 
    "genitive": [
     "vaivojen", 
     "vaivain"
    ], 
    "illative": [
     "vaivoihin"
    ], 
    "inessive": [
     "vaivoissa"
    ], 
    "instructive": [
     "vaivoin"
    ], 
    "nominative": [
     "vaivat"
    ], 
    "partitive": [
     "vaivoja"
    ], 
    "translative": [
     "vaivoiksi"
    ]
   }, 
   "singular": {
    "abessive": [
     "vaivatta"
    ], 
    "ablative": [
     "vaivalta"
    ], 
    "accusative > gen.": [
     "vaivan"
    ], 
    "accusative > nom.": [
     "vaiva"
    ], 
    "adessive": [
     "vaivalla"
    ], 
    "allative": [
     "vaivalle"
    ], 
    "comitative": [
     "\u2014"
    ], 
    "elative": [
     "vaivasta"
    ], 
    "essive": [
     "vaivana"
    ], 
    "genitive": [
     "vaivan"
    ], 
    "illative": [
     "vaivaan"
    ], 
    "inessive": [
     "vaivassa"
    ], 
    "instructive": [
     "\u2014"
    ], 
    "nominative": [
     "vaiva"
    ], 
    "partitive": [
     "vaivaa"
    ], 
    "translative": [
     "vaivaksi"
    ]
   }
  }, 
  "valmis": {
   "plural": {
    "abessive": [
     "valmiitta"
    ], 
    "ablative": [
     "valmiilta"
    ], 
    "accusative > gen.": [
     "valmiit"
    ], 
    "accusative > nom.": [
     "valmiit"
    ], 
    "adessive": [
     "valmiilla"
    ], 
    "allative": [
     "valmiille"
    ], 
    "comitative": [
     "valmiine"
    ], 
    "elative": [
     "valmiista"
    ], 
    "essive": [
     "valmiina"
    ], 
    "genitive": [
     "valmiiden", 
     "valmiitten"
    ], 
    "illative": [
     "valmiisiin", 
     "valmiihin"
    ], 
    "inessive": [
     "valmiissa"
    ], 
    "instructive": [
     "valmiin"
    ], 
    "nominative": [
     "valmiit"
    ], 
    "partitive": [
     "valmiita"
    ], 
    "translative": [
     "valmiiksi"
    ]
   }, 
   "singular": {
    "abessive": [
     "valmiitta"
    ], 
    "ablative": [
     "valmiilta"
    ], 
    "accusative > gen.": [
     "valmiin"
    ], 
    "accusative > nom.": [
     "valmis"
    ], 
    "adessive": [
     "valmiilla"
    ], 
    "allative": [
     "valmiille"
    ], 
    "comitative": [
     "\u2014"
    ], 
    "elative": [
     "valmiista"
    ], 
    "essive": [
     "valmiina"
    ], 
    "genitive": [
     "valmiin"
    ], 
    "illative": [
     "valmiiseen"
    ], 
    "inessive": [
     "valmiissa"
    ], 
    "instructive": [
     "\u2014"
    ], 
    "nominative": [
     "valmis"
    ], 
    "partitive": [
     "valmista"
    ], 
    "translative": [
     "valmiiksi"
    ]
   }
  }, 
  "vanha": {
   "plural": {
    "abessive": [
     "vanhoitta"
    ], 
    "ablative": [
     "vanhoilta"
    ], 
    "accusative > gen.": [
     "vanhat"
    ], 
    "accusative > nom.": [
     "vanhat"
    ], 
    "adessive": [
     "vanhoilla"
    ], 
    "allative": [
     "vanhoille"
    ], 
    "comitative": [
     "vanhoine"
    ], 
    "elative": [
     "vanhoista"
    ], 
    "essive": [
     "vanhoina"
    ], 
    "genitive": [
     "vanhojen", 
     "vanhain"
    ], 
    "illative": [
     "vanhoihin"
    ], 
    "inessive": [
     "vanhoissa"
    ], 
    "instructive": [
     "vanhoin"
    ], 
    "nominative": [
     "vanhat"
    ], 
    "partitive": [
     "vanhoja"
    ], 
    "translative": [
     "vanhoiksi"
    ]
   }, 
   "singular": {
    "abessive": [
     "vanhatta"
    ], 
    "ablative": [
     "vanhalta"
    ], 
    "accusative > gen.": [
     "vanhan"
    ], 
    "accusative > nom.": [
     "vanha"
    ], 
    "adessive": [
     "vanhalla"
    ], 
    "allative": [
     "vanhalle"
    ], 
    "comitative": [
     "\u2014"
    ], 
    "elative": [
     "vanhasta"
    ], 
    "essive": [
     "vanhana"
    ], 
    "genitive": [
     "vanhan"
    ], 
    "illative": [
     "vanhaan"
    ], 
    "inessive": [
     "vanhassa"
    ], 
    "instructive": [
     "\u2014"
    ], 
    "nominative": [
     "vanha"
    ], 
    "partitive": [
     "vanhaa"
    ], 
    "translative": [
     "vanhaksi"
    ]
   }
  }, 
  "varma": {
   "plural": {
    "abessive": [
     "varmoitta"
    ], 
    "ablative": [
     "varmoilta"
    ], 
    "accusative > gen.": [
     "varmat"
    ], 
    "accusative > nom.": [
     "varmat"
    ], 
    "adessive": [
     "varmoilla"
    ], 
    "allative": [
     "varmoille"
    ], 
    "comitative": [
     "varmoineen"
    ], 
    "elative": [
     "varmoista"
    ], 
    "essive": [
     "varmoina"
    ], 
    "genitive": [
     "varmojen", 
     "varmain"
    ], 
    "illative": [
     "varmoihin"
    ], 
    "inessive": [
     "varmoissa"
    ], 
    "instructive": [
     "varmoin"
    ], 
    "nominative": [
     "varmat"
    ], 
    "partitive": [
     "varmoja"
    ], 
    "translative": [
     "varmoiksi"
    ]
   }, 
   "singular": {
    "abessive": [
     "varmatta"
    ], 
    "ablative": [
     "varmalta"
    ], 
    "accusative > gen.": [
     "varman"
    ], 
    "accusative > nom.": [
     "varma"
    ], 
    "adessive": [
     "varmalla"
    ], 
    "allative": [
     "varmalle"
    ], 
    "comitative": [
     "\u2014"
    ], 
    "elative": [
     "varmasta"
    ], 
    "essive": [
     "varmana"
    ], 
    "genitive": [
     "varman"
    ], 
    "illative": [
     "varmaan"
    ], 
    "inessive": [
     "varmassa"
    ], 
    "instructive": [
     "\u2014"
    ], 
    "nominative": [
     "varma"
    ], 
    "partitive": [
     "varmaa"
    ], 
    "translative": [
     "varmaksi"
    ]
   }
  }, 
  "vauhti": {
   "plural": {
    "abessive": [
     "vauhdeitta"
    ], 
    "ablative": [
     "vauhdeilta"
    ], 
    "accusative > gen.": [
     "vauhdit"
    ], 
    "accusative > nom.": [
     "vauhdit"
    ], 
    "adessive": [
     "vauhdeilla"
    ], 
    "allative": [
     "vauhdeille"
    ], 
    "comitative": [
     "vauhteineen"
    ], 
    "elative": [
     "vauhdeista"
    ], 
    "essive": [
     "vauhteina"
    ], 
    "genitive": [
     "vauhtien"
    ], 
    "illative": [
     "vauhteihin"
    ], 
    "inessive": [
     "vauhdeissa"
    ], 
    "instructive": [
     "vauhdein"
    ], 
    "nominative": [
     "vauhdit"
    ], 
    "partitive": [
     "vauhteja"
    ], 
    "translative": [
     "vauhdeiksi"
    ]
   }, 
   "singular": {
    "abessive": [
     "vauhditta"
    ], 
    "ablative": [
     "vauhdilta"
    ], 
    "accusative > gen.": [
     "vauhdin"
    ], 
    "accusative > nom.": [
     "vauhti"
    ], 
    "adessive": [
     "vauhdilla"
    ], 
    "allative": [
     "vauhdille"
    ], 
    "comitative": [
     "\u2014"
    ], 
    "elative": [
     "vauhdista"
    ], 
    "essive": [
     "vauhtina"
    ], 
    "genitive": [
     "vauhdin"
    ], 
    "illative": [
     "vauhtiin"
    ], 
    "inessive": [
     "vauhdissa"
    ], 
    "instructive": [
     "\u2014"
    ], 
    "nominative": [
     "vauhti"
    ], 
    "partitive": [
     "vauhtia"
    ], 
    "translative": [
     "vauhdiksi"
    ]
   }
  }, 
  "vied\u00e4": {
   "conditional_mood > perfect > negative": {
    "1st_plur.": [
     "emme olisi vieneet"
    ], 
    "1st_sing.": [
     "en olisi vienyt"
    ], 
    "2nd_plur.": [
     "ette olisi vieneet"
    ], 
    "2nd_sing.": [
     "et olisi vienyt"
    ], 
    "3rd_plur.": [
     "eiv\u00e4t olisi vieneet"
    ], 
    "3rd_sing.": [
     "ei olisi vienyt"
    ], 
    "passive": [
     "ei olisi viety"
    ]
   }, 
   "conditional_mood > perfect > positive": {
    "1st_plur.": [
     "olisimme vieneet"
    ], 
    "1st_sing.": [
     "olisin vienyt"
    ], 
    "2nd_plur.": [
     "olisitte vieneet"
    ], 
    "2nd_sing.": [
     "olisit vienyt"
    ], 
    "3rd_plur.": [
     "olisivat vieneet"
    ], 
    "3rd_sing.": [
     "olisi vienyt"
    ], 
    "passive": [
     "olisi viety"
    ]
   }, 
   "conditional_mood > present > negative": {
    "1st_plur.": [
     "emme veisi"
    ], 
    "1st_sing.": [
     "en veisi"
    ], 
    "2nd_plur.": [
     "ette veisi"
    ], 
    "2nd_sing.": [
     "et veisi"
    ], 
    "3rd_plur.": [
     "eiv\u00e4t veisi"
    ], 
    "3rd_sing.": [
     "ei veisi"
    ], 
    "passive": [
     "ei viet\u00e4isi"
    ]
   }, 
   "conditional_mood > present > positive": {
    "1st_plur.": [
     "veisimme"
    ], 
    "1st_sing.": [
     "veisin"
    ], 
    "2nd_plur.": [
     "veisitte"
    ], 
    "2nd_sing.": [
     "veisit"
    ], 
    "3rd_plur.": [
     "veisiv\u00e4t"
    ], 
    "3rd_sing.": [
     "veisi"
    ], 
    "passive": [
     "viet\u00e4isiin"
    ]
   }, 
   "imperative_mood > perfect > negative": {
    "1st_plur.": [
     "\u00e4lk\u00e4\u00e4mme olko vieneet"
    ], 
    "1st_sing.": [
     "\u2014"
    ], 
    "2nd_plur.": [
     "\u00e4lk\u00e4\u00e4 olko vieneet"
    ], 
    "2nd_sing.": [
     "\u00e4l\u00e4 ole vienyt"
    ], 
    "3rd_plur.": [
     "\u00e4lk\u00f6\u00f6t olko vieneet"
    ], 
    "3rd_sing.": [
     "\u00e4lk\u00f6\u00f6n olko vienyt"
    ], 
    "passive": [
     "\u00e4lk\u00f6\u00f6n olko viety"
    ]
   }, 
   "imperative_mood > perfect > positive": {
    "1st_plur.": [
     "olkaamme vieneet"
    ], 
    "1st_sing.": [
     "\u2014"
    ], 
    "2nd_plur.": [
     "olkaa vieneet"
    ], 
    "2nd_sing.": [
     "ole vienyt"
    ], 
    "3rd_plur.": [
     "olkoot vieneet"
    ], 
    "3rd_sing.": [
     "olkoon vienyt"
    ], 
    "passive": [
     "olkoon viety"
    ]
   }, 
   "imperative_mood > present > negative": {
    "1st_plur.": [
     "\u00e4lk\u00e4\u00e4mme viek\u00f6"
    ], 
    "1st_sing.": [
     "\u2014"
    ], 
    "2nd_plur.": [
     "\u00e4lk\u00e4\u00e4 viek\u00f6"
    ], 
    "2nd_sing.": [
     "\u00e4l\u00e4 vie"
    ], 
    "3rd_plur.": [
     "\u00e4lk\u00f6\u00f6t viek\u00f6"
    ], 
    "3rd_sing.": [
     "\u00e4lk\u00f6\u00f6n viek\u00f6"
    ], 
    "passive": [
     "\u00e4lk\u00f6\u00f6n viet\u00e4k\u00f6"
    ]
   }, 
   "imperative_mood > present > positive": {
    "1st_plur.": [
     "viek\u00e4\u00e4mme"
    ], 
    "1st_sing.": [
     "\u2014"
    ], 
    "2nd_plur.": [
     "viek\u00e4\u00e4"
    ], 
    "2nd_sing.": [
     "vie"
    ], 
    "3rd_plur.": [
     "viek\u00f6\u00f6t"
    ], 
    "3rd_sing.": [
     "viek\u00f6\u00f6n"
    ], 
    "passive": [
     "viet\u00e4k\u00f6\u00f6n"
    ]
   }, 
   "indicative_mood > perfect > negative": {
    "1st_plur.": [
     "emme ole vieneet"
    ], 
    "1st_sing.": [
     "en ole vienyt"
    ], 
    "2nd_plur.": [
     "ette ole vieneet"
    ], 
    "2nd_sing.": [
     "et ole vienyt"
    ], 
    "3rd_plur.": [
     "eiv\u00e4t ole vieneet"
    ], 
    "3rd_sing.": [
     "ei ole vienyt"
    ], 
    "passive": [
     "ei ole viety"
    ]
   }, 
   "indicative_mood > perfect > positive": {
    "1st_plur.": [
     "olemme vieneet"
    ], 
    "1st_sing.": [
     "olen vienyt"
    ], 
    "2nd_plur.": [
     "olette vieneet"
    ], 
    "2nd_sing.": [
     "olet vienyt"
    ], 
    "3rd_plur.": [
     "ovat vieneet"
    ], 
    "3rd_sing.": [
     "on vienyt"
    ], 
    "passive": [
     "on viety"
    ]
   }, 
   "indicative_mood > present_tense > negative": {
    "1st_plur.": [
     "emme vie"
    ], 
    "1st_sing.": [
     "en vie"
    ], 
    "2nd_plur.": [
     "ette vie"
    ], 
    "2nd_sing.": [
     "et vie"
    ], 
    "3rd_plur.": [
     "eiv\u00e4t vie"
    ], 
    "3rd_sing.": [
     "ei vie"
    ], 
    "passive": [
     "ei vied\u00e4"
    ]
   }, 
   "indicative_mood > present_tense > positive": {
    "1st_plur.": [
     "viemme"
    ], 
    "1st_sing.": [
     "vien"
    ], 
    "2nd_plur.": [
     "viette"
    ], 
    "2nd_sing.": [
     "viet"
    ], 
    "3rd_plur.": [
     "viev\u00e4t"
    ], 
    "3rd_sing.": [
     "vie"
    ], 
    "passive": [
     "vied\u00e4\u00e4n"
    ]
   }, 
   "nominal_forms > infinitives > active": {
    "1st": [
     "vied\u00e4"
    ], 
    "2nd > inessive": [
     "viedess\u00e4"
    ], 
    "2nd > instructive": [
     "vieden"
    ], 
    "3rd > abessive": [
     "viem\u00e4tt\u00e4"
    ], 
    "3rd > adessive": [
     "viem\u00e4ll\u00e4"
    ], 
    "3rd > elative": [
     "viem\u00e4st\u00e4"
    ], 
    "3rd > illative": [
     "viem\u00e4\u00e4n"
    ], 
    "3rd > inessive": [
     "viem\u00e4ss\u00e4"
    ], 
    "3rd > instructive": [
     "viem\u00e4n"
    ], 
    "4th > nominative": [
     "vieminen"
    ], 
    "4th > partitive": [
     "viemist\u00e4"
    ], 
    "5th": [
     "viem\u00e4isill\u00e4\u00e4n"
    ], 
    "long_1st": [
     "vied\u00e4kseen"
    ]
   }, 
   "nominal_forms > infinitives > passive": {
    "1st": [
     "vied\u00e4"
    ], 
    "2nd > inessive": [
     "viet\u00e4ess\u00e4"
    ], 
    "2nd > instructive": [
     "\u2014"
    ], 
    "3rd > abessive": [
     "\u2014"
    ], 
    "3rd > adessive": [
     "\u2014"
    ], 
    "3rd > elative": [
     "\u2014"
    ], 
    "3rd > illative": [
     "\u2014"
    ], 
    "3rd > inessive": [
     "\u2014"
    ], 
    "3rd > instructive": [
     "viet\u00e4m\u00e4n"
    ], 
    "4th > nominative": [
     "vieminen"
    ], 
    "4th > partitive": [
     "viemist\u00e4"
    ], 
    "5th": [
     "viem\u00e4isill\u00e4\u00e4n"
    ], 
    "long_1st": [
     "vied\u00e4kseen"
    ]
   }, 
   "nominal_forms > participles > active": {
    "agent": [
     "viem\u00e4"
    ], 
    "negative": [
     "viem\u00e4t\u00f6n"
    ], 
    "past": [
     "vienyt"
    ], 
    "present": [
     "viev\u00e4"
    ]
   }, 
   "nominal_forms > participles > passive": {
    "agent": [
     "viem\u00e4"
    ], 
    "negative": [
     "viem\u00e4t\u00f6n"
    ], 
    "past": [
     "viety"
    ], 
    "present": [
     "viet\u00e4v\u00e4"
    ]
   }, 
   "past_tense > negative": {
    "1st_plur.": [
     "emme vieneet"
    ], 
    "1st_sing.": [
     "en vienyt"
    ], 
    "2nd_plur.": [
     "ette vieneet"
    ], 
    "2nd_sing.": [
     "et vienyt"
    ], 
    "3rd_plur.": [
     "eiv\u00e4t vieneet"
    ], 
    "3rd_sing.": [
     "ei vienyt"
    ], 
    "passive": [
     "ei viety"
    ]
   }, 
   "past_tense > positive": {
    "1st_plur.": [
     "veimme"
    ], 
    "1st_sing.": [
     "vein"
    ], 
    "2nd_plur.": [
     "veitte"
    ], 
    "2nd_sing.": [
     "veit"
    ], 
    "3rd_plur.": [
     "veiv\u00e4t"
    ], 
    "3rd_sing.": [
     "vei"
    ], 
    "passive": [
     "vietiin"
    ]
   }, 
   "pluperfect > negative": {
    "1st_plur.": [
     "emme olleet vieneet"
    ], 
    "1st_sing.": [
     "en ollut vienyt"
    ], 
    "2nd_plur.": [
     "ette olleet vieneet"
    ], 
    "2nd_sing.": [
     "et ollut vienyt"
    ], 
    "3rd_plur.": [
     "eiv\u00e4t olleet vieneet"
    ], 
    "3rd_sing.": [
     "ei ollut vienyt"
    ], 
    "passive": [
     "ei ollut viety"
    ]
   }, 
   "pluperfect > positive": {
    "1st_plur.": [
     "olimme vieneet"
    ], 
    "1st_sing.": [
     "olin vienyt"
    ], 
    "2nd_plur.": [
     "olitte vieneet"
    ], 
    "2nd_sing.": [
     "olit vienyt"
    ], 
    "3rd_plur.": [
     "olivat vieneet"
    ], 
    "3rd_sing.": [
     "oli vienyt"
    ], 
    "passive": [
     "oli viety"
    ]
   }, 
   "potential_mood > perfect > negative": {
    "1st_plur.": [
     "emme liene vieneet"
    ], 
    "1st_sing.": [
     "en liene vienyt"
    ], 
    "2nd_plur.": [
     "ette liene vieneet"
    ], 
    "2nd_sing.": [
     "et liene vienyt"
    ], 
    "3rd_plur.": [
     "eiv\u00e4t liene vieneet"
    ], 
    "3rd_sing.": [
     "ei liene vienyt"
    ], 
    "passive": [
     "ei liene viety"
    ]
   }, 
   "potential_mood > perfect > positive": {
    "1st_plur.": [
     "lienemme vieneet"
    ], 
    "1st_sing.": [
     "lienen vienyt"
    ], 
    "2nd_plur.": [
     "lienette vieneet"
    ], 
    "2nd_sing.": [
     "lienet vienyt"
    ], 
    "3rd_plur.": [
     "lienev\u00e4t vieneet"
    ], 
    "3rd_sing.": [
     "lienee vienyt"
    ], 
    "passive": [
     "lienee viety"
    ]
   }, 
   "potential_mood > present > negative": {
    "1st_plur.": [
     "emme viene"
    ], 
    "1st_sing.": [
     "en viene"
    ], 
    "2nd_plur.": [
     "ette viene"
    ], 
    "2nd_sing.": [
     "et viene"
    ], 
    "3rd_plur.": [
     "eiv\u00e4t viene"
    ], 
    "3rd_sing.": [
     "ei viene"
    ], 
    "passive": [
     "ei viet\u00e4ne"
    ]
   }, 
   "potential_mood > present > positive": {
    "1st_plur.": [
     "vienemme"
    ], 
    "1st_sing.": [
     "vienen"
    ], 
    "2nd_plur.": [
     "vienette"
    ], 
    "2nd_sing.": [
     "vienet"
    ], 
    "3rd_plur.": [
     "vienev\u00e4t"
    ], 
    "3rd_sing.": [
     "vienee"
    ], 
    "passive": [
     "viet\u00e4neen"
    ]
   }
  }, 
  "vihainen": {
   "plural": {
    "abessive": [
     "vihaisitta"
    ], 
    "ablative": [
     "vihaisilta"
    ], 
    "accusative > gen.": [
     "vihaiset"
    ], 
    "accusative > nom.": [
     "vihaiset"
    ], 
    "adessive": [
     "vihaisilla"
    ], 
    "allative": [
     "vihaisille"
    ], 
    "comitative": [
     "vihaisine"
    ], 
    "elative": [
     "vihaisista"
    ], 
    "essive": [
     "vihaisina"
    ], 
    "genitive": [
     "vihaisten", 
     "vihaisien"
    ], 
    "illative": [
     "vihaisiin"
    ], 
    "inessive": [
     "vihaisissa"
    ], 
    "instructive": [
     "vihaisin"
    ], 
    "nominative": [
     "vihaiset"
    ], 
    "partitive": [
     "vihaisia"
    ], 
    "translative": [
     "vihaisiksi"
    ]
   }, 
   "singular": {
    "abessive": [
     "vihaisetta"
    ], 
    "ablative": [
     "vihaiselta"
    ], 
    "accusative > gen.": [
     "vihaisen"
    ], 
    "accusative > nom.": [
     "vihainen"
    ], 
    "adessive": [
     "vihaisella"
    ], 
    "allative": [
     "vihaiselle"
    ], 
    "comitative": [
     "\u2014"
    ], 
    "elative": [
     "vihaisesta"
    ], 
    "essive": [
     "vihaisena"
    ], 
    "genitive": [
     "vihaisen"
    ], 
    "illative": [
     "vihaiseen"
    ], 
    "inessive": [
     "vihaisessa"
    ], 
    "instructive": [
     "\u2014"
    ], 
    "nominative": [
     "vihainen"
    ], 
    "partitive": [
     "vihaista"
    ], 
    "translative": [
     "vihaiseksi"
    ]
   }
  }, 
  "viimeinen": {
   "plural": {
    "abessive": [
     "viimeisitt\u00e4"
    ], 
    "ablative": [
     "viimeisilt\u00e4"
    ], 
    "accusative > gen.": [
     "viimeiset"
    ], 
    "accusative > nom.": [
     "viimeiset"
    ], 
    "adessive": [
     "viimeisill\u00e4"
    ], 
    "allative": [
     "viimeisille"
    ], 
    "comitative": [
     "viimeisine"
    ], 
    "elative": [
     "viimeisist\u00e4"
    ], 
    "essive": [
     "viimeisin\u00e4"
    ], 
    "genitive": [
     "viimeisten", 
     "viimeisien"
    ], 
    "illative": [
     "viimeisiin"
    ], 
    "inessive": [
     "viimeisiss\u00e4"
    ], 
    "instructive": [
     "viimeisin"
    ], 
    "nominative": [
     "viimeiset"
    ], 
    "partitive": [
     "viimeisi\u00e4"
    ], 
    "translative": [
     "viimeisiksi"
    ]
   }, 
   "singular": {
    "abessive": [
     "viimeisett\u00e4"
    ], 
    "ablative": [
     "viimeiselt\u00e4"
    ], 
    "accusative > gen.": [
     "viimeisen"
    ], 
    "accusative > nom.": [
     "viimeinen"
    ], 
    "adessive": [
     "viimeisell\u00e4"
    ], 
    "allative": [
     "viimeiselle"
    ], 
    "comitative": [
     "\u2014"
    ], 
    "elative": [
     "viimeisest\u00e4"
    ], 
    "essive": [
     "viimeisen\u00e4"
    ], 
    "genitive": [
     "viimeisen"
    ], 
    "illative": [
     "viimeiseen"
    ], 
    "inessive": [
     "viimeisess\u00e4"
    ], 
    "instructive": [
     "\u2014"
    ], 
    "nominative": [
     "viimeinen"
    ], 
    "partitive": [
     "viimeist\u00e4"
    ], 
    "translative": [
     "viimeiseksi"
    ]
   }
  }, 
  "viisi": {
   "plural": {
    "abessive": [
     "viisitt\u00e4"
    ], 
    "ablative": [
     "viisilt\u00e4"
    ], 
    "accusative > gen.": [
     "viidet"
    ], 
    "accusative > nom.": [
     "viidet"
    ], 
    "adessive": [
     "viisill\u00e4"
    ], 
    "allative": [
     "viisille"
    ], 
    "comitative": [
     "viisine"
    ], 
    "elative": [
     "viisist\u00e4"
    ], 
    "essive": [
     "viisin\u00e4"
    ], 
    "genitive": [
     "viisien", 
     "viitten"
    ], 
    "illative": [
     "viisiin"
    ], 
    "inessive": [
     "viisiss\u00e4"
    ], 
    "instructive": [
     "viisin"
    ], 
    "nominative": [
     "viidet"
    ], 
    "partitive": [
     "viisi\u00e4"
    ], 
    "translative": [
     "viisiksi"
    ]
   }, 
   "singular": {
    "abessive": [
     "viidett\u00e4"
    ], 
    "ablative": [
     "viidelt\u00e4"
    ], 
    "accusative > gen.": [
     "viiden"
    ], 
    "accusative > nom.": [
     "viisi"
    ], 
    "adessive": [
     "viidell\u00e4"
    ], 
    "allative": [
     "viidelle"
    ], 
    "comitative": [
     "\u2014"
    ], 
    "elative": [
     "viidest\u00e4"
    ], 
    "essive": [
     "viiten\u00e4"
    ], 
    "genitive": [
     "viiden"
    ], 
    "illative": [
     "viiteen"
    ], 
    "inessive": [
     "viidess\u00e4"
    ], 
    "instructive": [
     "\u2014"
    ], 
    "nominative": [
     "viisi"
    ], 
    "partitive": [
     "viitt\u00e4"
    ], 
    "translative": [
     "viideksi"
    ]
   }
  }, 
  "vittu": {
   "plural": {
    "abessive": [
     "vituitta"
    ], 
    "ablative": [
     "vituilta"
    ], 
    "accusative > gen.": [
     "vitut"
    ], 
    "accusative > nom.": [
     "vitut"
    ], 
    "adessive": [
     "vituilla"
    ], 
    "allative": [
     "vituille"
    ], 
    "comitative": [
     "vittuineen"
    ], 
    "elative": [
     "vituista"
    ], 
    "essive": [
     "vittuina"
    ], 
    "genitive": [
     "vittujen"
    ], 
    "illative": [
     "vittuihin"
    ], 
    "inessive": [
     "vituissa"
    ], 
    "instructive": [
     "vituin"
    ], 
    "nominative": [
     "vitut"
    ], 
    "partitive": [
     "vittuja"
    ], 
    "translative": [
     "vituiksi"
    ]
   }, 
   "singular": {
    "abessive": [
     "vitutta"
    ], 
    "ablative": [
     "vitulta"
    ], 
    "accusative > gen.": [
     "vitun"
    ], 
    "accusative > nom.": [
     "vittu"
    ], 
    "adessive": [
     "vitulla"
    ], 
    "allative": [
     "vitulle"
    ], 
    "comitative": [
     "\u2014"
    ], 
    "elative": [
     "vitusta"
    ], 
    "essive": [
     "vittuna"
    ], 
    "genitive": [
     "vitun"
    ], 
    "illative": [
     "vittuun"
    ], 
    "inessive": [
     "vitussa"
    ], 
    "instructive": [
     "\u2014"
    ], 
    "nominative": [
     "vittu"
    ], 
    "partitive": [
     "vittua"
    ], 
    "translative": [
     "vituksi"
    ]
   }
  }, 
  "voida": {
   "conditional_mood > perfect > negative": {
    "1st_plur.": [
     "emme olisi voineet"
    ], 
    "1st_sing.": [
     "en olisi voinut"
    ], 
    "2nd_plur.": [
     "ette olisi voineet"
    ], 
    "2nd_sing.": [
     "et olisi voinut"
    ], 
    "3rd_plur.": [
     "eiv\u00e4t olisi voineet"
    ], 
    "3rd_sing.": [
     "ei olisi voinut"
    ], 
    "passive": [
     "ei olisi voitu"
    ]
   }, 
   "conditional_mood > perfect > positive": {
    "1st_plur.": [
     "olisimme voineet"
    ], 
    "1st_sing.": [
     "olisin voinut"
    ], 
    "2nd_plur.": [
     "olisitte voineet"
    ], 
    "2nd_sing.": [
     "olisit voinut"
    ], 
    "3rd_plur.": [
     "olisivat voineet"
    ], 
    "3rd_sing.": [
     "olisi voinut"
    ], 
    "passive": [
     "olisi voitu"
    ]
   }, 
   "conditional_mood > present > negative": {
    "1st_plur.": [
     "emme voisi"
    ], 
    "1st_sing.": [
     "en voisi"
    ], 
    "2nd_plur.": [
     "ette voisi"
    ], 
    "2nd_sing.": [
     "et voisi"
    ], 
    "3rd_plur.": [
     "eiv\u00e4t voisi"
    ], 
    "3rd_sing.": [
     "ei voisi"
    ], 
    "passive": [
     "ei voitaisi"
    ]
   }, 
   "conditional_mood > present > positive": {
    "1st_plur.": [
     "voisimme"
    ], 
    "1st_sing.": [
     "voisin"
    ], 
    "2nd_plur.": [
     "voisitte"
    ], 
    "2nd_sing.": [
     "voisit"
    ], 
    "3rd_plur.": [
     "voisivat"
    ], 
    "3rd_sing.": [
     "voisi"
    ], 
    "passive": [
     "voitaisiin"
    ]
   }, 
   "imperative_mood > perfect > negative": {
    "1st_plur.": [
     "\u00e4lk\u00e4\u00e4mme olko voineet"
    ], 
    "1st_sing.": [
     "\u2014"
    ], 
    "2nd_plur.": [
     "\u00e4lk\u00e4\u00e4 olko voineet"
    ], 
    "2nd_sing.": [
     "\u00e4l\u00e4 ole voinut"
    ], 
    "3rd_plur.": [
     "\u00e4lk\u00f6\u00f6t olko voineet"
    ], 
    "3rd_sing.": [
     "\u00e4lk\u00f6\u00f6n olko voinut"
    ], 
    "passive": [
     "\u00e4lk\u00f6\u00f6n olko voitu"
    ]
   }, 
   "imperative_mood > perfect > positive": {
    "1st_plur.": [
     "olkaamme voineet"
    ], 
    "1st_sing.": [
     "\u2014"
    ], 
    "2nd_plur.": [
     "olkaa voineet"
    ], 
    "2nd_sing.": [
     "ole voinut"
    ], 
    "3rd_plur.": [
     "olkoot voineet"
    ], 
    "3rd_sing.": [
     "olkoon voinut"
    ], 
    "passive": [
     "olkoon voitu"
    ]
   }, 
   "imperative_mood > present > negative": {
    "1st_plur.": [
     "\u00e4lk\u00e4\u00e4mme voiko"
    ], 
    "1st_sing.": [
     "\u2014"
    ], 
    "2nd_plur.": [
     "\u00e4lk\u00e4\u00e4 voiko"
    ], 
    "2nd_sing.": [
     "\u00e4l\u00e4 voi"
    ], 
    "3rd_plur.": [
     "\u00e4lk\u00f6\u00f6t voiko"
    ], 
    "3rd_sing.": [
     "\u00e4lk\u00f6\u00f6n voiko"
    ], 
    "passive": [
     "\u00e4lk\u00f6\u00f6n voitako"
    ]
   }, 
   "imperative_mood > present > positive": {
    "1st_plur.": [
     "voikaamme"
    ], 
    "1st_sing.": [
     "\u2014"
    ], 
    "2nd_plur.": [
     "voikaa"
    ], 
    "2nd_sing.": [
     "voi"
    ], 
    "3rd_plur.": [
     "voikoot"
    ], 
    "3rd_sing.": [
     "voikoon"
    ], 
    "passive": [
     "voitakoon"
    ]
   }, 
   "indicative_mood > perfect > negative": {
    "1st_plur.": [
     "emme ole voineet"
    ], 
    "1st_sing.": [
     "en ole voinut"
    ], 
    "2nd_plur.": [
     "ette ole voineet"
    ], 
    "2nd_sing.": [
     "et ole voinut"
    ], 
    "3rd_plur.": [
     "eiv\u00e4t ole voineet"
    ], 
    "3rd_sing.": [
     "ei ole voinut"
    ], 
    "passive": [
     "ei ole voitu"
    ]
   }, 
   "indicative_mood > perfect > positive": {
    "1st_plur.": [
     "olemme voineet"
    ], 
    "1st_sing.": [
     "olen voinut"
    ], 
    "2nd_plur.": [
     "olette voineet"
    ], 
    "2nd_sing.": [
     "olet voinut"
    ], 
    "3rd_plur.": [
     "ovat voineet"
    ], 
    "3rd_sing.": [
     "on voinut"
    ], 
    "passive": [
     "on voitu"
    ]
   }, 
   "indicative_mood > present_tense > negative": {
    "1st_plur.": [
     "emme voi"
    ], 
    "1st_sing.": [
     "en voi"
    ], 
    "2nd_plur.": [
     "ette voi"
    ], 
    "2nd_sing.": [
     "et voi"
    ], 
    "3rd_plur.": [
     "eiv\u00e4t voi"
    ], 
    "3rd_sing.": [
     "ei voi"
    ], 
    "passive": [
     "ei voida"
    ]
   }, 
   "indicative_mood > present_tense > positive": {
    "1st_plur.": [
     "voimme"
    ], 
    "1st_sing.": [
     "voin"
    ], 
    "2nd_plur.": [
     "voitte"
    ], 
    "2nd_sing.": [
     "voit"
    ], 
    "3rd_plur.": [
     "voivat"
    ], 
    "3rd_sing.": [
     "voi"
    ], 
    "passive": [
     "voidaan"
    ]
   }, 
   "nominal_forms > infinitives > active": {
    "1st": [
     "voida"
    ], 
    "2nd > inessive": [
     "voidessa"
    ], 
    "2nd > instructive": [
     "voiden"
    ], 
    "3rd > abessive": [
     "voimatta"
    ], 
    "3rd > adessive": [
     "voimalla"
    ], 
    "3rd > elative": [
     "voimasta"
    ], 
    "3rd > illative": [
     "voimaan"
    ], 
    "3rd > inessive": [
     "voimassa"
    ], 
    "3rd > instructive": [
     "voiman"
    ], 
    "4th > nominative": [
     "voiminen"
    ], 
    "4th > partitive": [
     "voimista"
    ], 
    "5th": [
     "voimaisillaan"
    ], 
    "long_1st": [
     "voidakseen"
    ]
   }, 
   "nominal_forms > infinitives > passive": {
    "1st": [
     "voida"
    ], 
    "2nd > inessive": [
     "voitaessa"
    ], 
    "2nd > instructive": [
     "\u2014"
    ], 
    "3rd > abessive": [
     "\u2014"
    ], 
    "3rd > adessive": [
     "\u2014"
    ], 
    "3rd > elative": [
     "\u2014"
    ], 
    "3rd > illative": [
     "\u2014"
    ], 
    "3rd > inessive": [
     "\u2014"
    ], 
    "3rd > instructive": [
     "voitaman"
    ], 
    "4th > nominative": [
     "voiminen"
    ], 
    "4th > partitive": [
     "voimista"
    ], 
    "5th": [
     "voimaisillaan"
    ], 
    "long_1st": [
     "voidakseen"
    ]
   }, 
   "nominal_forms > participles > active": {
    "agent": [
     "voima"
    ], 
    "negative": [
     "voimaton"
    ], 
    "past": [
     "voinut"
    ], 
    "present": [
     "voiva"
    ]
   }, 
   "nominal_forms > participles > passive": {
    "agent": [
     "voima"
    ], 
    "negative": [
     "voimaton"
    ], 
    "past": [
     "voitu"
    ], 
    "present": [
     "voitava"
    ]
   }, 
   "past_tense > negative": {
    "1st_plur.": [
     "emme voineet"
    ], 
    "1st_sing.": [
     "en voinut"
    ], 
    "2nd_plur.": [
     "ette voineet"
    ], 
    "2nd_sing.": [
     "et voinut"
    ], 
    "3rd_plur.": [
     "eiv\u00e4t voineet"
    ], 
    "3rd_sing.": [
     "ei voinut"
    ], 
    "passive": [
     "ei voitu"
    ]
   }, 
   "past_tense > positive": {
    "1st_plur.": [
     "voimme"
    ], 
    "1st_sing.": [
     "voin"
    ], 
    "2nd_plur.": [
     "voitte"
    ], 
    "2nd_sing.": [
     "voit"
    ], 
    "3rd_plur.": [
     "voivat"
    ], 
    "3rd_sing.": [
     "voi"
    ], 
    "passive": [
     "voitiin"
    ]
   }, 
   "pluperfect > negative": {
    "1st_plur.": [
     "emme olleet voineet"
    ], 
    "1st_sing.": [
     "en ollut voinut"
    ], 
    "2nd_plur.": [
     "ette olleet voineet"
    ], 
    "2nd_sing.": [
     "et ollut voinut"
    ], 
    "3rd_plur.": [
     "eiv\u00e4t olleet voineet"
    ], 
    "3rd_sing.": [
     "ei ollut voinut"
    ], 
    "passive": [
     "ei ollut voitu"
    ]
   }, 
   "pluperfect > positive": {
    "1st_plur.": [
     "olimme voineet"
    ], 
    "1st_sing.": [
     "olin voinut"
    ], 
    "2nd_plur.": [
     "olitte voineet"
    ], 
    "2nd_sing.": [
     "olit voinut"
    ], 
    "3rd_plur.": [
     "olivat voineet"
    ], 
    "3rd_sing.": [
     "oli voinut"
    ], 
    "passive": [
     "oli voitu"
    ]
   }, 
   "potential_mood > perfect > negative": {
    "1st_plur.": [
     "emme liene voineet"
    ], 
    "1st_sing.": [
     "en liene voinut"
    ], 
    "2nd_plur.": [
     "ette liene voineet"
    ], 
    "2nd_sing.": [
     "et liene voinut"
    ], 
    "3rd_plur.": [
     "eiv\u00e4t liene voineet"
    ], 
    "3rd_sing.": [
     "ei liene voinut"
    ], 
    "passive": [
     "ei liene voitu"
    ]
   }, 
   "potential_mood > perfect > positive": {
    "1st_plur.": [
     "lienemme voineet"
    ], 
    "1st_sing.": [
     "lienen voinut"
    ], 
    "2nd_plur.": [
     "lienette voineet"
    ], 
    "2nd_sing.": [
     "lienet voinut"
    ], 
    "3rd_plur.": [
     "lienev\u00e4t voineet"
    ], 
    "3rd_sing.": [
     "lienee voinut"
    ], 
    "passive": [
     "lienee voitu"
    ]
   }, 
   "potential_mood > present > negative": {
    "1st_plur.": [
     "emme voine"
    ], 
    "1st_sing.": [
     "en voine"
    ], 
    "2nd_plur.": [
     "ette voine"
    ], 
    "2nd_sing.": [
     "et voine"
    ], 
    "3rd_plur.": [
     "eiv\u00e4t voine"
    ], 
    "3rd_sing.": [
     "ei voine"
    ], 
    "passive": [
     "ei voitane"
    ]
   }, 
   "potential_mood > present > positive": {
    "1st_plur.": [
     "voinemme"
    ], 
    "1st_sing.": [
     "voinen"
    ], 
    "2nd_plur.": [
     "voinette"
    ], 
    "2nd_sing.": [
     "voinet"
    ], 
    "3rd_plur.": [
     "voinevat"
    ], 
    "3rd_sing.": [
     "voinee"
    ], 
    "passive": [
     "voitaneen"
    ]
   }
  }, 
  "voinut": {
   "plural": {
    "abessive": [
     "voineitta"
    ], 
    "ablative": [
     "voineilta"
    ], 
    "accusative > gen.": [
     "voineet"
    ], 
    "accusative > nom.": [
     "voineet"
    ], 
    "adessive": [
     "voineilla"
    ], 
    "allative": [
     "voineille"
    ], 
    "comitative": [
     "voineine"
    ], 
    "elative": [
     "voineista"
    ], 
    "essive": [
     "voineina"
    ], 
    "genitive": [
     "voineiden", 
     "voineitten"
    ], 
    "illative": [
     "voineisiin", 
     "voineihin"
    ], 
    "inessive": [
     "voineissa"
    ], 
    "instructive": [
     "voinein"
    ], 
    "nominative": [
     "voineet"
    ], 
    "partitive": [
     "voineita"
    ], 
    "translative": [
     "voineiksi"
    ]
   }, 
   "singular": {
    "abessive": [
     "voineetta"
    ], 
    "ablative": [
     "voineelta"
    ], 
    "accusative > gen.": [
     "voineen"
    ], 
    "accusative > nom.": [
     "voinut"
    ], 
    "adessive": [
     "voineella"
    ], 
    "allative": [
     "voineelle"
    ], 
    "comitative": [
     "\u2014"
    ], 
    "elative": [
     "voineesta"
    ], 
    "essive": [
     "voineena"
    ], 
    "genitive": [
     "voineen"
    ], 
    "illative": [
     "voineeseen"
    ], 
    "inessive": [
     "voineessa"
    ], 
    "instructive": [
     "\u2014"
    ], 
    "nominative": [
     "voinut"
    ], 
    "partitive": [
     "voinutta"
    ], 
    "translative": [
     "voineeksi"
    ]
   }
  }, 
  "voittaa": {
   "conditional_mood > perfect > negative": {
    "1st_plur.": [
     "emme olisi voittaneet"
    ], 
    "1st_sing.": [
     "en olisi voittanut"
    ], 
    "2nd_plur.": [
     "ette olisi voittaneet"
    ], 
    "2nd_sing.": [
     "et olisi voittanut"
    ], 
    "3rd_plur.": [
     "eiv\u00e4t olisi voittaneet"
    ], 
    "3rd_sing.": [
     "ei olisi voittanut"
    ], 
    "passive": [
     "ei olisi voitettu"
    ]
   }, 
   "conditional_mood > perfect > positive": {
    "1st_plur.": [
     "olisimme voittaneet"
    ], 
    "1st_sing.": [
     "olisin voittanut"
    ], 
    "2nd_plur.": [
     "olisitte voittaneet"
    ], 
    "2nd_sing.": [
     "olisit voittanut"
    ], 
    "3rd_plur.": [
     "olisivat voittaneet"
    ], 
    "3rd_sing.": [
     "olisi voittanut"
    ], 
    "passive": [
     "olisi voitettu"
    ]
   }, 
   "conditional_mood > present > negative": {
    "1st_plur.": [
     "emme voittaisi"
    ], 
    "1st_sing.": [
     "en voittaisi"
    ], 
    "2nd_plur.": [
     "ette voittaisi"
    ], 
    "2nd_sing.": [
     "et voittaisi"
    ], 
    "3rd_plur.": [
     "eiv\u00e4t voittaisi"
    ], 
    "3rd_sing.": [
     "ei voittaisi"
    ], 
    "passive": [
     "ei voitettaisi"
    ]
   }, 
   "conditional_mood > present > positive": {
    "1st_plur.": [
     "voittaisimme"
    ], 
    "1st_sing.": [
     "voittaisin"
    ], 
    "2nd_plur.": [
     "voittaisitte"
    ], 
    "2nd_sing.": [
     "voittaisit"
    ], 
    "3rd_plur.": [
     "voittaisivat"
    ], 
    "3rd_sing.": [
     "voittaisi"
    ], 
    "passive": [
     "voitettaisiin"
    ]
   }, 
   "imperative_mood > perfect > negative": {
    "1st_plur.": [
     "\u00e4lk\u00e4\u00e4mme olko voittaneet"
    ], 
    "1st_sing.": [
     "\u2014"
    ], 
    "2nd_plur.": [
     "\u00e4lk\u00e4\u00e4 olko voittaneet"
    ], 
    "2nd_sing.": [
     "\u00e4l\u00e4 ole voittanut"
    ], 
    "3rd_plur.": [
     "\u00e4lk\u00f6\u00f6t olko voittaneet"
    ], 
    "3rd_sing.": [
     "\u00e4lk\u00f6\u00f6n olko voittanut"
    ], 
    "passive": [
     "\u00e4lk\u00f6\u00f6n olko voitettu"
    ]
   }, 
   "imperative_mood > perfect > positive": {
    "1st_plur.": [
     "olkaamme voittaneet"
    ], 
    "1st_sing.": [
     "\u2014"
    ], 
    "2nd_plur.": [
     "olkaa voittaneet"
    ], 
    "2nd_sing.": [
     "ole voittanut"
    ], 
    "3rd_plur.": [
     "olkoot voittaneet"
    ], 
    "3rd_sing.": [
     "olkoon voittanut"
    ], 
    "passive": [
     "olkoon voitettu"
    ]
   }, 
   "imperative_mood > present > negative": {
    "1st_plur.": [
     "\u00e4lk\u00e4\u00e4mme voittako"
    ], 
    "1st_sing.": [
     "\u2014"
    ], 
    "2nd_plur.": [
     "\u00e4lk\u00e4\u00e4 voittako"
    ], 
    "2nd_sing.": [
     "\u00e4l\u00e4 voita"
    ], 
    "3rd_plur.": [
     "\u00e4lk\u00f6\u00f6t voittako"
    ], 
    "3rd_sing.": [
     "\u00e4lk\u00f6\u00f6n voittako"
    ], 
    "passive": [
     "\u00e4lk\u00f6\u00f6n voitettako"
    ]
   }, 
   "imperative_mood > present > positive": {
    "1st_plur.": [
     "voittakaamme"
    ], 
    "1st_sing.": [
     "\u2014"
    ], 
    "2nd_plur.": [
     "voittakaa"
    ], 
    "2nd_sing.": [
     "voita"
    ], 
    "3rd_plur.": [
     "voittakoot"
    ], 
    "3rd_sing.": [
     "voittakoon"
    ], 
    "passive": [
     "voitettakoon"
    ]
   }, 
   "indicative_mood > perfect > negative": {
    "1st_plur.": [
     "emme ole voittaneet"
    ], 
    "1st_sing.": [
     "en ole voittanut"
    ], 
    "2nd_plur.": [
     "ette ole voittaneet"
    ], 
    "2nd_sing.": [
     "et ole voittanut"
    ], 
    "3rd_plur.": [
     "eiv\u00e4t ole voittaneet"
    ], 
    "3rd_sing.": [
     "ei ole voittanut"
    ], 
    "passive": [
     "ei ole voitettu"
    ]
   }, 
   "indicative_mood > perfect > positive": {
    "1st_plur.": [
     "olemme voittaneet"
    ], 
    "1st_sing.": [
     "olen voittanut"
    ], 
    "2nd_plur.": [
     "olette voittaneet"
    ], 
    "2nd_sing.": [
     "olet voittanut"
    ], 
    "3rd_plur.": [
     "ovat voittaneet"
    ], 
    "3rd_sing.": [
     "on voittanut"
    ], 
    "passive": [
     "on voitettu"
    ]
   }, 
   "indicative_mood > present_tense > negative": {
    "1st_plur.": [
     "emme voita"
    ], 
    "1st_sing.": [
     "en voita"
    ], 
    "2nd_plur.": [
     "ette voita"
    ], 
    "2nd_sing.": [
     "et voita"
    ], 
    "3rd_plur.": [
     "eiv\u00e4t voita"
    ], 
    "3rd_sing.": [
     "ei voita"
    ], 
    "passive": [
     "ei voiteta"
    ]
   }, 
   "indicative_mood > present_tense > positive": {
    "1st_plur.": [
     "voitamme"
    ], 
    "1st_sing.": [
     "voitan"
    ], 
    "2nd_plur.": [
     "voitatte"
    ], 
    "2nd_sing.": [
     "voitat"
    ], 
    "3rd_plur.": [
     "voittavat"
    ], 
    "3rd_sing.": [
     "voittaa"
    ], 
    "passive": [
     "voitetaan"
    ]
   }, 
   "nominal_forms > infinitives > active": {
    "1st": [
     "voittaa"
    ], 
    "2nd > inessive": [
     "voittaessa"
    ], 
    "2nd > instructive": [
     "voittaen"
    ], 
    "3rd > abessive": [
     "voittamatta"
    ], 
    "3rd > adessive": [
     "voittamalla"
    ], 
    "3rd > elative": [
     "voittamasta"
    ], 
    "3rd > illative": [
     "voittamaan"
    ], 
    "3rd > inessive": [
     "voittamassa"
    ], 
    "3rd > instructive": [
     "voittaman"
    ], 
    "4th > nominative": [
     "voittaminen"
    ], 
    "4th > partitive": [
     "voittamista"
    ], 
    "5th": [
     "voittamaisillaan"
    ], 
    "long_1st": [
     "voittaakseen"
    ]
   }, 
   "nominal_forms > infinitives > passive": {
    "1st": [
     "voittaa"
    ], 
    "2nd > inessive": [
     "voitettaessa"
    ], 
    "2nd > instructive": [
     "\u2014"
    ], 
    "3rd > abessive": [
     "\u2014"
    ], 
    "3rd > adessive": [
     "\u2014"
    ], 
    "3rd > elative": [
     "\u2014"
    ], 
    "3rd > illative": [
     "\u2014"
    ], 
    "3rd > inessive": [
     "\u2014"
    ], 
    "3rd > instructive": [
     "voitettaman"
    ], 
    "4th > nominative": [
     "voittaminen"
    ], 
    "4th > partitive": [
     "voittamista"
    ], 
    "5th": [
     "voittamaisillaan"
    ], 
    "long_1st": [
     "voittaakseen"
    ]
   }, 
   "nominal_forms > participles > active": {
    "agent": [
     "voittama"
    ], 
    "negative": [
     "voittamaton"
    ], 
    "past": [
     "voittanut"
    ], 
    "present": [
     "voittava"
    ]
   }, 
   "nominal_forms > participles > passive": {
    "agent": [
     "voittama"
    ], 
    "negative": [
     "voittamaton"
    ], 
    "past": [
     "voitettu"
    ], 
    "present": [
     "voitettava"
    ]
   }, 
   "past_tense > negative": {
    "1st_plur.": [
     "emme voittaneet"
    ], 
    "1st_sing.": [
     "en voittanut"
    ], 
    "2nd_plur.": [
     "ette voittaneet"
    ], 
    "2nd_sing.": [
     "et voittanut"
    ], 
    "3rd_plur.": [
     "eiv\u00e4t voittaneet"
    ], 
    "3rd_sing.": [
     "ei voittanut"
    ], 
    "passive": [
     "ei voitettu"
    ]
   }, 
   "past_tense > positive": {
    "1st_plur.": [
     "voitimme"
    ], 
    "1st_sing.": [
     "voitin"
    ], 
    "2nd_plur.": [
     "voititte"
    ], 
    "2nd_sing.": [
     "voitit"
    ], 
    "3rd_plur.": [
     "voittivat"
    ], 
    "3rd_sing.": [
     "voitti"
    ], 
    "passive": [
     "voitettiin"
    ]
   }, 
   "pluperfect > negative": {
    "1st_plur.": [
     "emme olleet voittaneet"
    ], 
    "1st_sing.": [
     "en ollut voittanut"
    ], 
    "2nd_plur.": [
     "ette olleet voittaneet"
    ], 
    "2nd_sing.": [
     "et ollut voittanut"
    ], 
    "3rd_plur.": [
     "eiv\u00e4t olleet voittaneet"
    ], 
    "3rd_sing.": [
     "ei ollut voittanut"
    ], 
    "passive": [
     "ei ollut voitettu"
    ]
   }, 
   "pluperfect > positive": {
    "1st_plur.": [
     "olimme voittaneet"
    ], 
    "1st_sing.": [
     "olin voittanut"
    ], 
    "2nd_plur.": [
     "olitte voittaneet"
    ], 
    "2nd_sing.": [
     "olit voittanut"
    ], 
    "3rd_plur.": [
     "olivat voittaneet"
    ], 
    "3rd_sing.": [
     "oli voittanut"
    ], 
    "passive": [
     "oli voitettu"
    ]
   }, 
   "potential_mood > perfect > negative": {
    "1st_plur.": [
     "emme liene voittaneet"
    ], 
    "1st_sing.": [
     "en liene voittanut"
    ], 
    "2nd_plur.": [
     "ette liene voittaneet"
    ], 
    "2nd_sing.": [
     "et liene voittanut"
    ], 
    "3rd_plur.": [
     "eiv\u00e4t liene voittaneet"
    ], 
    "3rd_sing.": [
     "ei liene voittanut"
    ], 
    "passive": [
     "ei liene voitettu"
    ]
   }, 
   "potential_mood > perfect > positive": {
    "1st_plur.": [
     "lienemme voittaneet"
    ], 
    "1st_sing.": [
     "lienen voittanut"
    ], 
    "2nd_plur.": [
     "lienette voittaneet"
    ], 
    "2nd_sing.": [
     "lienet voittanut"
    ], 
    "3rd_plur.": [
     "lienev\u00e4t voittaneet"
    ], 
    "3rd_sing.": [
     "lienee voittanut"
    ], 
    "passive": [
     "lienee voitettu"
    ]
   }, 
   "potential_mood > present > negative": {
    "1st_plur.": [
     "emme voittane"
    ], 
    "1st_sing.": [
     "en voittane"
    ], 
    "2nd_plur.": [
     "ette voittane"
    ], 
    "2nd_sing.": [
     "et voittane"
    ], 
    "3rd_plur.": [
     "eiv\u00e4t voittane"
    ], 
    "3rd_sing.": [
     "ei voittane"
    ], 
    "passive": [
     "ei voitettane"
    ]
   }, 
   "potential_mood > present > positive": {
    "1st_plur.": [
     "voittanemme"
    ], 
    "1st_sing.": [
     "voittanen"
    ], 
    "2nd_plur.": [
     "voittanette"
    ], 
    "2nd_sing.": [
     "voittanet"
    ], 
    "3rd_plur.": [
     "voittanevat"
    ], 
    "3rd_sing.": [
     "voittanee"
    ], 
    "passive": [
     "voitettaneen"
    ]
   }
  }, 
  "ylpe\u00e4": {
   "plural": {
    "abessive": [
     "ylpeitt\u00e4"
    ], 
    "ablative": [
     "ylpeilt\u00e4"
    ], 
    "accusative > gen.": [
     "ylpe\u00e4t"
    ], 
    "accusative > nom.": [
     "ylpe\u00e4t"
    ], 
    "adessive": [
     "ylpeill\u00e4"
    ], 
    "allative": [
     "ylpeille"
    ], 
    "comitative": [
     "ylpeine"
    ], 
    "elative": [
     "ylpeist\u00e4"
    ], 
    "essive": [
     "ylpein\u00e4"
    ], 
    "genitive": [
     "ylpeiden", 
     "ylpeitten", 
     "ylpe\u00e4in"
    ], 
    "illative": [
     "ylpeisiin", 
     "ylpeihin"
    ], 
    "inessive": [
     "ylpeiss\u00e4"
    ], 
    "instructive": [
     "ylpein"
    ], 
    "nominative": [
     "ylpe\u00e4t"
    ], 
    "partitive": [
     "ylpeit\u00e4"
    ], 
    "translative": [
     "ylpeiksi"
    ]
   }, 
   "singular": {
    "abessive": [
     "ylpe\u00e4tt\u00e4"
    ], 
    "ablative": [
     "ylpe\u00e4lt\u00e4"
    ], 
    "accusative > gen.": [
     "ylpe\u00e4n"
    ], 
    "accusative > nom.": [
     "ylpe\u00e4"
    ], 
    "adessive": [
     "ylpe\u00e4ll\u00e4"
    ], 
    "allative": [
     "ylpe\u00e4lle"
    ], 
    "comitative": [
     "\u2014"
    ], 
    "elative": [
     "ylpe\u00e4st\u00e4"
    ], 
    "essive": [
     "ylpe\u00e4n\u00e4"
    ], 
    "genitive": [
     "ylpe\u00e4n"
    ], 
    "illative": [
     "ylpe\u00e4\u00e4n"
    ], 
    "inessive": [
     "ylpe\u00e4ss\u00e4"
    ], 
    "instructive": [
     "\u2014"
    ], 
    "nominative": [
     "ylpe\u00e4"
    ], 
    "partitive": [
     "ylpe\u00e4\u00e4", 
     "ylpe\u00e4t\u00e4"
    ], 
    "translative": [
     "ylpe\u00e4ksi"
    ]
   }
  }, 
  "ymm\u00e4rt\u00e4\u00e4": {
   "conditional_mood > perfect > negative": {
    "1st_plur.": [
     "emme olisi ymm\u00e4rt\u00e4neet"
    ], 
    "1st_sing.": [
     "en olisi ymm\u00e4rt\u00e4nyt"
    ], 
    "2nd_plur.": [
     "ette olisi ymm\u00e4rt\u00e4neet"
    ], 
    "2nd_sing.": [
     "et olisi ymm\u00e4rt\u00e4nyt"
    ], 
    "3rd_plur.": [
     "eiv\u00e4t olisi ymm\u00e4rt\u00e4neet"
    ], 
    "3rd_sing.": [
     "ei olisi ymm\u00e4rt\u00e4nyt"
    ], 
    "passive": [
     "ei olisi ymm\u00e4rretty"
    ]
   }, 
   "conditional_mood > perfect > positive": {
    "1st_plur.": [
     "olisimme ymm\u00e4rt\u00e4neet"
    ], 
    "1st_sing.": [
     "olisin ymm\u00e4rt\u00e4nyt"
    ], 
    "2nd_plur.": [
     "olisitte ymm\u00e4rt\u00e4neet"
    ], 
    "2nd_sing.": [
     "olisit ymm\u00e4rt\u00e4nyt"
    ], 
    "3rd_plur.": [
     "olisivat ymm\u00e4rt\u00e4neet"
    ], 
    "3rd_sing.": [
     "olisi ymm\u00e4rt\u00e4nyt"
    ], 
    "passive": [
     "olisi ymm\u00e4rretty"
    ]
   }, 
   "conditional_mood > present > negative": {
    "1st_plur.": [
     "emme ymm\u00e4rt\u00e4isi"
    ], 
    "1st_sing.": [
     "en ymm\u00e4rt\u00e4isi"
    ], 
    "2nd_plur.": [
     "ette ymm\u00e4rt\u00e4isi"
    ], 
    "2nd_sing.": [
     "et ymm\u00e4rt\u00e4isi"
    ], 
    "3rd_plur.": [
     "eiv\u00e4t ymm\u00e4rt\u00e4isi"
    ], 
    "3rd_sing.": [
     "ei ymm\u00e4rt\u00e4isi"
    ], 
    "passive": [
     "ei ymm\u00e4rrett\u00e4isi"
    ]
   }, 
   "conditional_mood > present > positive": {
    "1st_plur.": [
     "ymm\u00e4rt\u00e4isimme"
    ], 
    "1st_sing.": [
     "ymm\u00e4rt\u00e4isin"
    ], 
    "2nd_plur.": [
     "ymm\u00e4rt\u00e4isitte"
    ], 
    "2nd_sing.": [
     "ymm\u00e4rt\u00e4isit"
    ], 
    "3rd_plur.": [
     "ymm\u00e4rt\u00e4isiv\u00e4t"
    ], 
    "3rd_sing.": [
     "ymm\u00e4rt\u00e4isi"
    ], 
    "passive": [
     "ymm\u00e4rrett\u00e4isiin"
    ]
   }, 
   "imperative_mood > perfect > negative": {
    "1st_plur.": [
     "\u00e4lk\u00e4\u00e4mme olko ymm\u00e4rt\u00e4neet"
    ], 
    "1st_sing.": [
     "\u2014"
    ], 
    "2nd_plur.": [
     "\u00e4lk\u00e4\u00e4 olko ymm\u00e4rt\u00e4neet"
    ], 
    "2nd_sing.": [
     "\u00e4l\u00e4 ole ymm\u00e4rt\u00e4nyt"
    ], 
    "3rd_plur.": [
     "\u00e4lk\u00f6\u00f6t olko ymm\u00e4rt\u00e4neet"
    ], 
    "3rd_sing.": [
     "\u00e4lk\u00f6\u00f6n olko ymm\u00e4rt\u00e4nyt"
    ], 
    "passive": [
     "\u00e4lk\u00f6\u00f6n olko ymm\u00e4rretty"
    ]
   }, 
   "imperative_mood > perfect > positive": {
    "1st_plur.": [
     "olkaamme ymm\u00e4rt\u00e4neet"
    ], 
    "1st_sing.": [
     "\u2014"
    ], 
    "2nd_plur.": [
     "olkaa ymm\u00e4rt\u00e4neet"
    ], 
    "2nd_sing.": [
     "ole ymm\u00e4rt\u00e4nyt"
    ], 
    "3rd_plur.": [
     "olkoot ymm\u00e4rt\u00e4neet"
    ], 
    "3rd_sing.": [
     "olkoon ymm\u00e4rt\u00e4nyt"
    ], 
    "passive": [
     "olkoon ymm\u00e4rretty"
    ]
   }, 
   "imperative_mood > present > negative": {
    "1st_plur.": [
     "\u00e4lk\u00e4\u00e4mme ymm\u00e4rt\u00e4k\u00f6"
    ], 
    "1st_sing.": [
     "\u2014"
    ], 
    "2nd_plur.": [
     "\u00e4lk\u00e4\u00e4 ymm\u00e4rt\u00e4k\u00f6"
    ], 
    "2nd_sing.": [
     "\u00e4l\u00e4 ymm\u00e4rr\u00e4"
    ], 
    "3rd_plur.": [
     "\u00e4lk\u00f6\u00f6t ymm\u00e4rt\u00e4k\u00f6"
    ], 
    "3rd_sing.": [
     "\u00e4lk\u00f6\u00f6n ymm\u00e4rt\u00e4k\u00f6"
    ], 
    "passive": [
     "\u00e4lk\u00f6\u00f6n ymm\u00e4rrett\u00e4k\u00f6"
    ]
   }, 
   "imperative_mood > present > positive": {
    "1st_plur.": [
     "ymm\u00e4rt\u00e4k\u00e4\u00e4mme"
    ], 
    "1st_sing.": [
     "\u2014"
    ], 
    "2nd_plur.": [
     "ymm\u00e4rt\u00e4k\u00e4\u00e4"
    ], 
    "2nd_sing.": [
     "ymm\u00e4rr\u00e4"
    ], 
    "3rd_plur.": [
     "ymm\u00e4rt\u00e4k\u00f6\u00f6t"
    ], 
    "3rd_sing.": [
     "ymm\u00e4rt\u00e4k\u00f6\u00f6n"
    ], 
    "passive": [
     "ymm\u00e4rrett\u00e4k\u00f6\u00f6n"
    ]
   }, 
   "indicative_mood > perfect > negative": {
    "1st_plur.": [
     "emme ole ymm\u00e4rt\u00e4neet"
    ], 
    "1st_sing.": [
     "en ole ymm\u00e4rt\u00e4nyt"
    ], 
    "2nd_plur.": [
     "ette ole ymm\u00e4rt\u00e4neet"
    ], 
    "2nd_sing.": [
     "et ole ymm\u00e4rt\u00e4nyt"
    ], 
    "3rd_plur.": [
     "eiv\u00e4t ole ymm\u00e4rt\u00e4neet"
    ], 
    "3rd_sing.": [
     "ei ole ymm\u00e4rt\u00e4nyt"
    ], 
    "passive": [
     "ei ole ymm\u00e4rretty"
    ]
   }, 
   "indicative_mood > perfect > positive": {
    "1st_plur.": [
     "olemme ymm\u00e4rt\u00e4neet"
    ], 
    "1st_sing.": [
     "olen ymm\u00e4rt\u00e4nyt"
    ], 
    "2nd_plur.": [
     "olette ymm\u00e4rt\u00e4neet"
    ], 
    "2nd_sing.": [
     "olet ymm\u00e4rt\u00e4nyt"
    ], 
    "3rd_plur.": [
     "ovat ymm\u00e4rt\u00e4neet"
    ], 
    "3rd_sing.": [
     "on ymm\u00e4rt\u00e4nyt"
    ], 
    "passive": [
     "on ymm\u00e4rretty"
    ]
   }, 
   "indicative_mood > present_tense > negative": {
    "1st_plur.": [
     "emme ymm\u00e4rr\u00e4"
    ], 
    "1st_sing.": [
     "en ymm\u00e4rr\u00e4"
    ], 
    "2nd_plur.": [
     "ette ymm\u00e4rr\u00e4"
    ], 
    "2nd_sing.": [
     "et ymm\u00e4rr\u00e4"
    ], 
    "3rd_plur.": [
     "eiv\u00e4t ymm\u00e4rr\u00e4"
    ], 
    "3rd_sing.": [
     "ei ymm\u00e4rr\u00e4"
    ], 
    "passive": [
     "ei ymm\u00e4rret\u00e4"
    ]
   }, 
   "indicative_mood > present_tense > positive": {
    "1st_plur.": [
     "ymm\u00e4rr\u00e4mme"
    ], 
    "1st_sing.": [
     "ymm\u00e4rr\u00e4n"
    ], 
    "2nd_plur.": [
     "ymm\u00e4rr\u00e4tte"
    ], 
    "2nd_sing.": [
     "ymm\u00e4rr\u00e4t"
    ], 
    "3rd_plur.": [
     "ymm\u00e4rt\u00e4v\u00e4t"
    ], 
    "3rd_sing.": [
     "ymm\u00e4rt\u00e4\u00e4"
    ], 
    "passive": [
     "ymm\u00e4rret\u00e4\u00e4n"
    ]
   }, 
   "nominal_forms > infinitives > active": {
    "1st": [
     "ymm\u00e4rt\u00e4\u00e4"
    ], 
    "2nd > inessive": [
     "ymm\u00e4rt\u00e4ess\u00e4"
    ], 
    "2nd > instructive": [
     "ymm\u00e4rt\u00e4en"
    ], 
    "3rd > abessive": [
     "ymm\u00e4rt\u00e4m\u00e4tt\u00e4"
    ], 
    "3rd > adessive": [
     "ymm\u00e4rt\u00e4m\u00e4ll\u00e4"
    ], 
    "3rd > elative": [
     "ymm\u00e4rt\u00e4m\u00e4st\u00e4"
    ], 
    "3rd > illative": [
     "ymm\u00e4rt\u00e4m\u00e4\u00e4n"
    ], 
    "3rd > inessive": [
     "ymm\u00e4rt\u00e4m\u00e4ss\u00e4"
    ], 
    "3rd > instructive": [
     "ymm\u00e4rt\u00e4m\u00e4n"
    ], 
    "4th > nominative": [
     "ymm\u00e4rt\u00e4minen"
    ], 
    "4th > partitive": [
     "ymm\u00e4rt\u00e4mist\u00e4"
    ], 
    "5th": [
     "ymm\u00e4rt\u00e4m\u00e4isill\u00e4\u00e4n"
    ], 
    "long_1st": [
     "ymm\u00e4rt\u00e4\u00e4kseen"
    ]
   }, 
   "nominal_forms > infinitives > passive": {
    "1st": [
     "ymm\u00e4rt\u00e4\u00e4"
    ], 
    "2nd > inessive": [
     "ymm\u00e4rrett\u00e4ess\u00e4"
    ], 
    "2nd > instructive": [
     "\u2014"
    ], 
    "3rd > abessive": [
     "\u2014"
    ], 
    "3rd > adessive": [
     "\u2014"
    ], 
    "3rd > elative": [
     "\u2014"
    ], 
    "3rd > illative": [
     "\u2014"
    ], 
    "3rd > inessive": [
     "\u2014"
    ], 
    "3rd > instructive": [
     "ymm\u00e4rrett\u00e4m\u00e4n"
    ], 
    "4th > nominative": [
     "ymm\u00e4rt\u00e4minen"
    ], 
    "4th > partitive": [
     "ymm\u00e4rt\u00e4mist\u00e4"
    ], 
    "5th": [
     "ymm\u00e4rt\u00e4m\u00e4isill\u00e4\u00e4n"
    ], 
    "long_1st": [
     "ymm\u00e4rt\u00e4\u00e4kseen"
    ]
   }, 
   "nominal_forms > participles > active": {
    "agent": [
     "ymm\u00e4rt\u00e4m\u00e4"
    ], 
    "negative": [
     "ymm\u00e4rt\u00e4m\u00e4t\u00f6n"
    ], 
    "past": [
     "ymm\u00e4rt\u00e4nyt"
    ], 
    "present": [
     "ymm\u00e4rt\u00e4v\u00e4"
    ]
   }, 
   "nominal_forms > participles > passive": {
    "agent": [
     "ymm\u00e4rt\u00e4m\u00e4"
    ], 
    "negative": [
     "ymm\u00e4rt\u00e4m\u00e4t\u00f6n"
    ], 
    "past": [
     "ymm\u00e4rretty"
    ], 
    "present": [
     "ymm\u00e4rrett\u00e4v\u00e4"
    ]
   }, 
   "past_tense > negative": {
    "1st_plur.": [
     "emme ymm\u00e4rt\u00e4neet"
    ], 
    "1st_sing.": [
     "en ymm\u00e4rt\u00e4nyt"
    ], 
    "2nd_plur.": [
     "ette ymm\u00e4rt\u00e4neet"
    ], 
    "2nd_sing.": [
     "et ymm\u00e4rt\u00e4nyt"
    ], 
    "3rd_plur.": [
     "eiv\u00e4t ymm\u00e4rt\u00e4neet"
    ], 
    "3rd_sing.": [
     "ei ymm\u00e4rt\u00e4nyt"
    ], 
    "passive": [
     "ei ymm\u00e4rretty"
    ]
   }, 
   "past_tense > positive": {
    "1st_plur.": [
     "ymm\u00e4rsimme"
    ], 
    "1st_sing.": [
     "ymm\u00e4rsin"
    ], 
    "2nd_plur.": [
     "ymm\u00e4rsitte"
    ], 
    "2nd_sing.": [
     "ymm\u00e4rsit"
    ], 
    "3rd_plur.": [
     "ymm\u00e4rsiv\u00e4t"
    ], 
    "3rd_sing.": [
     "ymm\u00e4rsi"
    ], 
    "passive": [
     "ymm\u00e4rrettiin"
    ]
   }, 
   "pluperfect > negative": {
    "1st_plur.": [
     "emme olleet ymm\u00e4rt\u00e4neet"
    ], 
    "1st_sing.": [
     "en ollut ymm\u00e4rt\u00e4nyt"
    ], 
    "2nd_plur.": [
     "ette olleet ymm\u00e4rt\u00e4neet"
    ], 
    "2nd_sing.": [
     "et ollut ymm\u00e4rt\u00e4nyt"
    ], 
    "3rd_plur.": [
     "eiv\u00e4t olleet ymm\u00e4rt\u00e4neet"
    ], 
    "3rd_sing.": [
     "ei ollut ymm\u00e4rt\u00e4nyt"
    ], 
    "passive": [
     "ei ollut ymm\u00e4rretty"
    ]
   }, 
   "pluperfect > positive": {
    "1st_plur.": [
     "olimme ymm\u00e4rt\u00e4neet"
    ], 
    "1st_sing.": [
     "olin ymm\u00e4rt\u00e4nyt"
    ], 
    "2nd_plur.": [
     "olitte ymm\u00e4rt\u00e4neet"
    ], 
    "2nd_sing.": [
     "olit ymm\u00e4rt\u00e4nyt"
    ], 
    "3rd_plur.": [
     "olivat ymm\u00e4rt\u00e4neet"
    ], 
    "3rd_sing.": [
     "oli ymm\u00e4rt\u00e4nyt"
    ], 
    "passive": [
     "oli ymm\u00e4rretty"
    ]
   }, 
   "potential_mood > perfect > negative": {
    "1st_plur.": [
     "emme liene ymm\u00e4rt\u00e4neet"
    ], 
    "1st_sing.": [
     "en liene ymm\u00e4rt\u00e4nyt"
    ], 
    "2nd_plur.": [
     "ette liene ymm\u00e4rt\u00e4neet"
    ], 
    "2nd_sing.": [
     "et liene ymm\u00e4rt\u00e4nyt"
    ], 
    "3rd_plur.": [
     "eiv\u00e4t liene ymm\u00e4rt\u00e4neet"
    ], 
    "3rd_sing.": [
     "ei liene ymm\u00e4rt\u00e4nyt"
    ], 
    "passive": [
     "ei liene ymm\u00e4rretty"
    ]
   }, 
   "potential_mood > perfect > positive": {
    "1st_plur.": [
     "lienemme ymm\u00e4rt\u00e4neet"
    ], 
    "1st_sing.": [
     "lienen ymm\u00e4rt\u00e4nyt"
    ], 
    "2nd_plur.": [
     "lienette ymm\u00e4rt\u00e4neet"
    ], 
    "2nd_sing.": [
     "lienet ymm\u00e4rt\u00e4nyt"
    ], 
    "3rd_plur.": [
     "lienev\u00e4t ymm\u00e4rt\u00e4neet"
    ], 
    "3rd_sing.": [
     "lienee ymm\u00e4rt\u00e4nyt"
    ], 
    "passive": [
     "lienee ymm\u00e4rretty"
    ]
   }, 
   "potential_mood > present > negative": {
    "1st_plur.": [
     "emme ymm\u00e4rt\u00e4ne"
    ], 
    "1st_sing.": [
     "en ymm\u00e4rt\u00e4ne"
    ], 
    "2nd_plur.": [
     "ette ymm\u00e4rt\u00e4ne"
    ], 
    "2nd_sing.": [
     "et ymm\u00e4rt\u00e4ne"
    ], 
    "3rd_plur.": [
     "eiv\u00e4t ymm\u00e4rt\u00e4ne"
    ], 
    "3rd_sing.": [
     "ei ymm\u00e4rt\u00e4ne"
    ], 
    "passive": [
     "ei ymm\u00e4rrett\u00e4ne"
    ]
   }, 
   "potential_mood > present > positive": {
    "1st_plur.": [
     "ymm\u00e4rt\u00e4nemme"
    ], 
    "1st_sing.": [
     "ymm\u00e4rt\u00e4nen"
    ], 
    "2nd_plur.": [
     "ymm\u00e4rt\u00e4nette"
    ], 
    "2nd_sing.": [
     "ymm\u00e4rt\u00e4net"
    ], 
    "3rd_plur.": [
     "ymm\u00e4rt\u00e4nev\u00e4t"
    ], 
    "3rd_sing.": [
     "ymm\u00e4rt\u00e4nee"
    ], 
    "passive": [
     "ymm\u00e4rrett\u00e4neen"
    ]
   }
  }, 
  "yritt\u00e4\u00e4": {
   "conditional_mood > perfect > negative": {
    "1st_plur.": [
     "emme olisi yritt\u00e4neet"
    ], 
    "1st_sing.": [
     "en olisi yritt\u00e4nyt"
    ], 
    "2nd_plur.": [
     "ette olisi yritt\u00e4neet"
    ], 
    "2nd_sing.": [
     "et olisi yritt\u00e4nyt"
    ], 
    "3rd_plur.": [
     "eiv\u00e4t olisi yritt\u00e4neet"
    ], 
    "3rd_sing.": [
     "ei olisi yritt\u00e4nyt"
    ], 
    "passive": [
     "ei olisi yritetty"
    ]
   }, 
   "conditional_mood > perfect > positive": {
    "1st_plur.": [
     "olisimme yritt\u00e4neet"
    ], 
    "1st_sing.": [
     "olisin yritt\u00e4nyt"
    ], 
    "2nd_plur.": [
     "olisitte yritt\u00e4neet"
    ], 
    "2nd_sing.": [
     "olisit yritt\u00e4nyt"
    ], 
    "3rd_plur.": [
     "olisivat yritt\u00e4neet"
    ], 
    "3rd_sing.": [
     "olisi yritt\u00e4nyt"
    ], 
    "passive": [
     "olisi yritetty"
    ]
   }, 
   "conditional_mood > present > negative": {
    "1st_plur.": [
     "emme yritt\u00e4isi"
    ], 
    "1st_sing.": [
     "en yritt\u00e4isi"
    ], 
    "2nd_plur.": [
     "ette yritt\u00e4isi"
    ], 
    "2nd_sing.": [
     "et yritt\u00e4isi"
    ], 
    "3rd_plur.": [
     "eiv\u00e4t yritt\u00e4isi"
    ], 
    "3rd_sing.": [
     "ei yritt\u00e4isi"
    ], 
    "passive": [
     "ei yritett\u00e4isi"
    ]
   }, 
   "conditional_mood > present > positive": {
    "1st_plur.": [
     "yritt\u00e4isimme"
    ], 
    "1st_sing.": [
     "yritt\u00e4isin"
    ], 
    "2nd_plur.": [
     "yritt\u00e4isitte"
    ], 
    "2nd_sing.": [
     "yritt\u00e4isit"
    ], 
    "3rd_plur.": [
     "yritt\u00e4isiv\u00e4t"
    ], 
    "3rd_sing.": [
     "yritt\u00e4isi"
    ], 
    "passive": [
     "yritett\u00e4isiin"
    ]
   }, 
   "imperative_mood > perfect > negative": {
    "1st_plur.": [
     "\u00e4lk\u00e4\u00e4mme olko yritt\u00e4neet"
    ], 
    "1st_sing.": [
     "\u2014"
    ], 
    "2nd_plur.": [
     "\u00e4lk\u00e4\u00e4 olko yritt\u00e4neet"
    ], 
    "2nd_sing.": [
     "\u00e4l\u00e4 ole yritt\u00e4nyt"
    ], 
    "3rd_plur.": [
     "\u00e4lk\u00f6\u00f6t olko yritt\u00e4neet"
    ], 
    "3rd_sing.": [
     "\u00e4lk\u00f6\u00f6n olko yritt\u00e4nyt"
    ], 
    "passive": [
     "\u00e4lk\u00f6\u00f6n olko yritetty"
    ]
   }, 
   "imperative_mood > perfect > positive": {
    "1st_plur.": [
     "olkaamme yritt\u00e4neet"
    ], 
    "1st_sing.": [
     "\u2014"
    ], 
    "2nd_plur.": [
     "olkaa yritt\u00e4neet"
    ], 
    "2nd_sing.": [
     "ole yritt\u00e4nyt"
    ], 
    "3rd_plur.": [
     "olkoot yritt\u00e4neet"
    ], 
    "3rd_sing.": [
     "olkoon yritt\u00e4nyt"
    ], 
    "passive": [
     "olkoon yritetty"
    ]
   }, 
   "imperative_mood > present > negative": {
    "1st_plur.": [
     "\u00e4lk\u00e4\u00e4mme yritt\u00e4k\u00f6"
    ], 
    "1st_sing.": [
     "\u2014"
    ], 
    "2nd_plur.": [
     "\u00e4lk\u00e4\u00e4 yritt\u00e4k\u00f6"
    ], 
    "2nd_sing.": [
     "\u00e4l\u00e4 yrit\u00e4"
    ], 
    "3rd_plur.": [
     "\u00e4lk\u00f6\u00f6t yritt\u00e4k\u00f6"
    ], 
    "3rd_sing.": [
     "\u00e4lk\u00f6\u00f6n yritt\u00e4k\u00f6"
    ], 
    "passive": [
     "\u00e4lk\u00f6\u00f6n yritett\u00e4k\u00f6"
    ]
   }, 
   "imperative_mood > present > positive": {
    "1st_plur.": [
     "yritt\u00e4k\u00e4\u00e4mme"
    ], 
    "1st_sing.": [
     "\u2014"
    ], 
    "2nd_plur.": [
     "yritt\u00e4k\u00e4\u00e4"
    ], 
    "2nd_sing.": [
     "yrit\u00e4"
    ], 
    "3rd_plur.": [
     "yritt\u00e4k\u00f6\u00f6t"
    ], 
    "3rd_sing.": [
     "yritt\u00e4k\u00f6\u00f6n"
    ], 
    "passive": [
     "yritett\u00e4k\u00f6\u00f6n"
    ]
   }, 
   "indicative_mood > perfect > negative": {
    "1st_plur.": [
     "emme ole yritt\u00e4neet"
    ], 
    "1st_sing.": [
     "en ole yritt\u00e4nyt"
    ], 
    "2nd_plur.": [
     "ette ole yritt\u00e4neet"
    ], 
    "2nd_sing.": [
     "et ole yritt\u00e4nyt"
    ], 
    "3rd_plur.": [
     "eiv\u00e4t ole yritt\u00e4neet"
    ], 
    "3rd_sing.": [
     "ei ole yritt\u00e4nyt"
    ], 
    "passive": [
     "ei ole yritetty"
    ]
   }, 
   "indicative_mood > perfect > positive": {
    "1st_plur.": [
     "olemme yritt\u00e4neet"
    ], 
    "1st_sing.": [
     "olen yritt\u00e4nyt"
    ], 
    "2nd_plur.": [
     "olette yritt\u00e4neet"
    ], 
    "2nd_sing.": [
     "olet yritt\u00e4nyt"
    ], 
    "3rd_plur.": [
     "ovat yritt\u00e4neet"
    ], 
    "3rd_sing.": [
     "on yritt\u00e4nyt"
    ], 
    "passive": [
     "on yritetty"
    ]
   }, 
   "indicative_mood > present_tense > negative": {
    "1st_plur.": [
     "emme yrit\u00e4"
    ], 
    "1st_sing.": [
     "en yrit\u00e4"
    ], 
    "2nd_plur.": [
     "ette yrit\u00e4"
    ], 
    "2nd_sing.": [
     "et yrit\u00e4"
    ], 
    "3rd_plur.": [
     "eiv\u00e4t yrit\u00e4"
    ], 
    "3rd_sing.": [
     "ei yrit\u00e4"
    ], 
    "passive": [
     "ei yritet\u00e4"
    ]
   }, 
   "indicative_mood > present_tense > positive": {
    "1st_plur.": [
     "yrit\u00e4mme"
    ], 
    "1st_sing.": [
     "yrit\u00e4n"
    ], 
    "2nd_plur.": [
     "yrit\u00e4tte"
    ], 
    "2nd_sing.": [
     "yrit\u00e4t"
    ], 
    "3rd_plur.": [
     "yritt\u00e4v\u00e4t"
    ], 
    "3rd_sing.": [
     "yritt\u00e4\u00e4"
    ], 
    "passive": [
     "yritet\u00e4\u00e4n"
    ]
   }, 
   "nominal_forms > infinitives > active": {
    "1st": [
     "yritt\u00e4\u00e4"
    ], 
    "2nd > inessive": [
     "yritt\u00e4ess\u00e4"
    ], 
    "2nd > instructive": [
     "yritt\u00e4en"
    ], 
    "3rd > abessive": [
     "yritt\u00e4m\u00e4tt\u00e4"
    ], 
    "3rd > adessive": [
     "yritt\u00e4m\u00e4ll\u00e4"
    ], 
    "3rd > elative": [
     "yritt\u00e4m\u00e4st\u00e4"
    ], 
    "3rd > illative": [
     "yritt\u00e4m\u00e4\u00e4n"
    ], 
    "3rd > inessive": [
     "yritt\u00e4m\u00e4ss\u00e4"
    ], 
    "3rd > instructive": [
     "yritt\u00e4m\u00e4n"
    ], 
    "4th > nominative": [
     "yritt\u00e4minen"
    ], 
    "4th > partitive": [
     "yritt\u00e4mist\u00e4"
    ], 
    "5th": [
     "yritt\u00e4m\u00e4isill\u00e4\u00e4n"
    ], 
    "long_1st": [
     "yritt\u00e4\u00e4kseen"
    ]
   }, 
   "nominal_forms > infinitives > passive": {
    "1st": [
     "yritt\u00e4\u00e4"
    ], 
    "2nd > inessive": [
     "yritett\u00e4ess\u00e4"
    ], 
    "2nd > instructive": [
     "\u2014"
    ], 
    "3rd > abessive": [
     "\u2014"
    ], 
    "3rd > adessive": [
     "\u2014"
    ], 
    "3rd > elative": [
     "\u2014"
    ], 
    "3rd > illative": [
     "\u2014"
    ], 
    "3rd > inessive": [
     "\u2014"
    ], 
    "3rd > instructive": [
     "yritett\u00e4m\u00e4n"
    ], 
    "4th > nominative": [
     "yritt\u00e4minen"
    ], 
    "4th > partitive": [
     "yritt\u00e4mist\u00e4"
    ], 
    "5th": [
     "yritt\u00e4m\u00e4isill\u00e4\u00e4n"
    ], 
    "long_1st": [
     "yritt\u00e4\u00e4kseen"
    ]
   }, 
   "nominal_forms > participles > active": {
    "agent": [
     "yritt\u00e4m\u00e4"
    ], 
    "negative": [
     "yritt\u00e4m\u00e4t\u00f6n"
    ], 
    "past": [
     "yritt\u00e4nyt"
    ], 
    "present": [
     "yritt\u00e4v\u00e4"
    ]
   }, 
   "nominal_forms > participles > passive": {
    "agent": [
     "yritt\u00e4m\u00e4"
    ], 
    "negative": [
     "yritt\u00e4m\u00e4t\u00f6n"
    ], 
    "past": [
     "yritetty"
    ], 
    "present": [
     "yritett\u00e4v\u00e4"
    ]
   }, 
   "past_tense > negative": {
    "1st_plur.": [
     "emme yritt\u00e4neet"
    ], 
    "1st_sing.": [
     "en yritt\u00e4nyt"
    ], 
    "2nd_plur.": [
     "ette yritt\u00e4neet"
    ], 
    "2nd_sing.": [
     "et yritt\u00e4nyt"
    ], 
    "3rd_plur.": [
     "eiv\u00e4t yritt\u00e4neet"
    ], 
    "3rd_sing.": [
     "ei yritt\u00e4nyt"
    ], 
    "passive": [
     "ei yritetty"
    ]
   }, 
   "past_tense > positive": {
    "1st_plur.": [
     "yritimme"
    ], 
    "1st_sing.": [
     "yritin"
    ], 
    "2nd_plur.": [
     "yrititte"
    ], 
    "2nd_sing.": [
     "yritit"
    ], 
    "3rd_plur.": [
     "yrittiv\u00e4t"
    ], 
    "3rd_sing.": [
     "yritti"
    ], 
    "passive": [
     "yritettiin"
    ]
   }, 
   "pluperfect > negative": {
    "1st_plur.": [
     "emme olleet yritt\u00e4neet"
    ], 
    "1st_sing.": [
     "en ollut yritt\u00e4nyt"
    ], 
    "2nd_plur.": [
     "ette olleet yritt\u00e4neet"
    ], 
    "2nd_sing.": [
     "et ollut yritt\u00e4nyt"
    ], 
    "3rd_plur.": [
     "eiv\u00e4t olleet yritt\u00e4neet"
    ], 
    "3rd_sing.": [
     "ei ollut yritt\u00e4nyt"
    ], 
    "passive": [
     "ei ollut yritetty"
    ]
   }, 
   "pluperfect > positive": {
    "1st_plur.": [
     "olimme yritt\u00e4neet"
    ], 
    "1st_sing.": [
     "olin yritt\u00e4nyt"
    ], 
    "2nd_plur.": [
     "olitte yritt\u00e4neet"
    ], 
    "2nd_sing.": [
     "olit yritt\u00e4nyt"
    ], 
    "3rd_plur.": [
     "olivat yritt\u00e4neet"
    ], 
    "3rd_sing.": [
     "oli yritt\u00e4nyt"
    ], 
    "passive": [
     "oli yritetty"
    ]
   }, 
   "potential_mood > perfect > negative": {
    "1st_plur.": [
     "emme liene yritt\u00e4neet"
    ], 
    "1st_sing.": [
     "en liene yritt\u00e4nyt"
    ], 
    "2nd_plur.": [
     "ette liene yritt\u00e4neet"
    ], 
    "2nd_sing.": [
     "et liene yritt\u00e4nyt"
    ], 
    "3rd_plur.": [
     "eiv\u00e4t liene yritt\u00e4neet"
    ], 
    "3rd_sing.": [
     "ei liene yritt\u00e4nyt"
    ], 
    "passive": [
     "ei liene yritetty"
    ]
   }, 
   "potential_mood > perfect > positive": {
    "1st_plur.": [
     "lienemme yritt\u00e4neet"
    ], 
    "1st_sing.": [
     "lienen yritt\u00e4nyt"
    ], 
    "2nd_plur.": [
     "lienette yritt\u00e4neet"
    ], 
    "2nd_sing.": [
     "lienet yritt\u00e4nyt"
    ], 
    "3rd_plur.": [
     "lienev\u00e4t yritt\u00e4neet"
    ], 
    "3rd_sing.": [
     "lienee yritt\u00e4nyt"
    ], 
    "passive": [
     "lienee yritetty"
    ]
   }, 
   "potential_mood > present > negative": {
    "1st_plur.": [
     "emme yritt\u00e4ne"
    ], 
    "1st_sing.": [
     "en yritt\u00e4ne"
    ], 
    "2nd_plur.": [
     "ette yritt\u00e4ne"
    ], 
    "2nd_sing.": [
     "et yritt\u00e4ne"
    ], 
    "3rd_plur.": [
     "eiv\u00e4t yritt\u00e4ne"
    ], 
    "3rd_sing.": [
     "ei yritt\u00e4ne"
    ], 
    "passive": [
     "ei yritett\u00e4ne"
    ]
   }, 
   "potential_mood > present > positive": {
    "1st_plur.": [
     "yritt\u00e4nemme"
    ], 
    "1st_sing.": [
     "yritt\u00e4nen"
    ], 
    "2nd_plur.": [
     "yritt\u00e4nette"
    ], 
    "2nd_sing.": [
     "yritt\u00e4net"
    ], 
    "3rd_plur.": [
     "yritt\u00e4nev\u00e4t"
    ], 
    "3rd_sing.": [
     "yritt\u00e4nee"
    ], 
    "passive": [
     "yritett\u00e4neen"
    ]
   }
  }, 
  "yst\u00e4v\u00e4": {
   "plural": {
    "abessive": [
     "yst\u00e4vitt\u00e4"
    ], 
    "ablative": [
     "yst\u00e4vilt\u00e4"
    ], 
    "accusative > gen.": [
     "yst\u00e4v\u00e4t"
    ], 
    "accusative > nom.": [
     "yst\u00e4v\u00e4t"
    ], 
    "adessive": [
     "yst\u00e4vill\u00e4"
    ], 
    "allative": [
     "yst\u00e4ville"
    ], 
    "comitative": [
     "yst\u00e4vineen"
    ], 
    "elative": [
     "yst\u00e4vist\u00e4"
    ], 
    "essive": [
     "yst\u00e4vin\u00e4"
    ], 
    "genitive": [
     "yst\u00e4vien", 
     "yst\u00e4v\u00e4in"
    ], 
    "illative": [
     "yst\u00e4viin"
    ], 
    "inessive": [
     "yst\u00e4viss\u00e4"
    ], 
    "instructive": [
     "yst\u00e4vin"
    ], 
    "nominative": [
     "yst\u00e4v\u00e4t"
    ], 
    "partitive": [
     "yst\u00e4vi\u00e4"
    ], 
    "translative": [
     "yst\u00e4viksi"
    ]
   }, 
   "singular": {
    "abessive": [
     "yst\u00e4v\u00e4tt\u00e4"
    ], 
    "ablative": [
     "yst\u00e4v\u00e4lt\u00e4"
    ], 
    "accusative > gen.": [
     "yst\u00e4v\u00e4n"
    ], 
    "accusative > nom.": [
     "yst\u00e4v\u00e4"
    ], 
    "adessive": [
     "yst\u00e4v\u00e4ll\u00e4"
    ], 
    "allative": [
     "yst\u00e4v\u00e4lle"
    ], 
    "comitative": [
     "\u2014"
    ], 
    "elative": [
     "yst\u00e4v\u00e4st\u00e4"
    ], 
    "essive": [
     "yst\u00e4v\u00e4n\u00e4"
    ], 
    "genitive": [
     "yst\u00e4v\u00e4n"
    ], 
    "illative": [
     "yst\u00e4v\u00e4\u00e4n"
    ], 
    "inessive": [
     "yst\u00e4v\u00e4ss\u00e4"
    ], 
    "instructive": [
     "\u2014"
    ], 
    "nominative": [
     "yst\u00e4v\u00e4"
    ], 
    "partitive": [
     "yst\u00e4v\u00e4\u00e4"
    ], 
    "translative": [
     "yst\u00e4v\u00e4ksi"
    ]
   }
  }, 
  "\u00e4iti": {
   "plural": {
    "abessive": [
     "\u00e4ideitt\u00e4"
    ], 
    "ablative": [
     "\u00e4ideilt\u00e4"
    ], 
    "accusative > gen.": [
     "\u00e4idit"
    ], 
    "accusative > nom.": [
     "\u00e4idit"
    ], 
    "adessive": [
     "\u00e4ideill\u00e4"
    ], 
    "allative": [
     "\u00e4ideille"
    ], 
    "comitative": [
     "\u00e4iteineen"
    ], 
    "elative": [
     "\u00e4ideist\u00e4"
    ], 
    "essive": [
     "\u00e4itein\u00e4"
    ], 
    "genitive": [
     "\u00e4itien"
    ], 
    "illative": [
     "\u00e4iteihin"
    ], 
    "inessive": [
     "\u00e4ideiss\u00e4"
    ], 
    "instructive": [
     "\u00e4idein"
    ], 
    "nominative": [
     "\u00e4idit"
    ], 
    "partitive": [
     "\u00e4itej\u00e4"
    ], 
    "translative": [
     "\u00e4ideiksi"
    ]
   }, 
   "singular": {
    "abessive": [
     "\u00e4iditt\u00e4"
    ], 
    "ablative": [
     "\u00e4idilt\u00e4"
    ], 
    "accusative > gen.": [
     "\u00e4idin"
    ], 
    "accusative > nom.": [
     "\u00e4iti"
    ], 
    "adessive": [
     "\u00e4idill\u00e4"
    ], 
    "allative": [
     "\u00e4idille"
    ], 
    "comitative": [
     "\u2014"
    ], 
    "elative": [
     "\u00e4idist\u00e4"
    ], 
    "essive": [
     "\u00e4itin\u00e4"
    ], 
    "genitive": [
     "\u00e4idin"
    ], 
    "illative": [
     "\u00e4itiin"
    ], 
    "inessive": [
     "\u00e4idiss\u00e4"
    ], 
    "instructive": [
     "\u2014"
    ], 
    "nominative": [
     "\u00e4iti"
    ], 
    "partitive": [
     "\u00e4iti\u00e4"
    ], 
    "translative": [
     "\u00e4idiksi"
    ]
   }
  }, 
  "\u00e4l\u00e4": {
   "": {
    "": [
     "singular", 
     "plural", 
     "first person", 
     "\u2014", 
     "( imperative ) \u00e4lk\u00e4\u00e4mme", 
     "second person", 
     "( imperative ) \u00e4l\u00e4 ; ( optative ) \u00e4ll\u00f6s", 
     "( imperative ) \u00e4lk\u00e4\u00e4", 
     "third person", 
     "( imperative ) \u00e4lk\u00f6\u00f6n", 
     "( imperative ) \u00e4lk\u00f6\u00f6t"
    ]
   }
  }
 }, 
 "Japanese": {}, 
 "Korean": {}, 
 "Polish": {
  "brak": {
   "plural": {
    "accusative": [
     "braki"
    ], 
    "dative": [
     "brakom"
    ], 
    "genitive": [
     "brak\u00f3w"
    ], 
    "instrumental": [
     "brakami"
    ], 
    "locative": [
     "brakach"
    ], 
    "nominative": [
     "braki"
    ], 
    "vocative": [
     "braki"
    ]
   }, 
   "singular": {
    "accusative": [
     "brak"
    ], 
    "dative": [
     "brakowi"
    ], 
    "genitive": [
     "braku"
    ], 
    "instrumental": [
     "brakiem"
    ], 
    "locative": [
     "braku"
    ], 
    "nominative": [
     "brak"
    ], 
    "vocative": [
     "braku"
    ]
   }
  }, 
  "brat": {
   "plural": {
    "accusative": [
     "braci"
    ], 
    "dative": [
     "braciom"
    ], 
    "genitive": [
     "braci"
    ], 
    "instrumental": [
     "bra\u0107mi"
    ], 
    "locative": [
     "braciach"
    ], 
    "nominative": [
     "bracia"
    ], 
    "vocative": [
     "bracia"
    ]
   }, 
   "singular": {
    "accusative": [
     "brata"
    ], 
    "dative": [
     "bratu"
    ], 
    "genitive": [
     "brata"
    ], 
    "instrumental": [
     "bratem"
    ], 
    "locative": [
     "bracie"
    ], 
    "nominative": [
     "brat"
    ], 
    "vocative": [
     "bracie"
    ]
   }
  }, 
  "bro\u0144": {
   "plural": {
    "accusative": [
     "bronie"
    ], 
    "dative": [
     "broniom"
    ], 
    "genitive": [
     "broni"
    ], 
    "instrumental": [
     "broniami"
    ], 
    "locative": [
     "broniach"
    ], 
    "nominative": [
     "bronie"
    ], 
    "vocative": [
     "bronie"
    ]
   }, 
   "singular": {
    "accusative": [
     "bro\u0144"
    ], 
    "dative": [
     "broni"
    ], 
    "genitive": [
     "broni"
    ], 
    "instrumental": [
     "broni\u0105"
    ], 
    "locative": [
     "broni"
    ], 
    "nominative": [
     "bro\u0144"
    ], 
    "vocative": [
     "broni"
    ]
   }
  }, 
  "by\u0107": {
   "plural > m_pers": {
    "active_adjectival_participle": [
     "b\u0119d\u0105cy"
    ], 
    "anterior_adverbial_participle": [
     "bywszy"
    ], 
    "conditional > 1st": [
     "byliby\u015bmy"
    ], 
    "conditional > 2nd": [
     "byliby\u015bcie"
    ], 
    "conditional > 3rd": [
     "byliby"
    ], 
    "contemporary_adverbial_participle": [
     "b\u0119d\u0105c"
    ], 
    "future_tense > 1st": [
     "b\u0119dziemy"
    ], 
    "future_tense > 2nd": [
     "b\u0119dziecie"
    ], 
    "future_tense > 3rd": [
     "b\u0119d\u0105"
    ], 
    "imperative > 1st": [
     "b\u0105d\u017amy"
    ], 
    "imperative > 2nd": [
     "b\u0105d\u017acie"
    ], 
    "imperative > 3rd": [
     "niech b\u0119d\u0105"
    ], 
    "infinitive": [
     "by\u0107"
    ], 
    "past_indicative > 1st": [
     "byli\u015bmy"
    ], 
    "past_indicative > 2nd": [
     "byli\u015bcie"
    ], 
    "past_indicative > 3rd": [
     "byli"
    ], 
    "present_indicative > 1st": [
     "jeste\u015bmy", 
     "-\u015bmy"
    ], 
    "present_indicative > 2nd": [
     "jeste\u015bcie", 
     "-\u015bcie"
    ], 
    "present_indicative > 3rd": [
     "s\u0105"
    ], 
    "verbal_noun": [
     "bycie"
    ]
   }, 
   "plural > other": {
    "active_adjectival_participle": [
     "b\u0119d\u0105ce"
    ], 
    "anterior_adverbial_participle": [
     "bywszy"
    ], 
    "conditional > 1st": [
     "by\u0142yby\u015bmy"
    ], 
    "conditional > 2nd": [
     "by\u0142yby\u015bcie"
    ], 
    "conditional > 3rd": [
     "by\u0142yby"
    ], 
    "contemporary_adverbial_participle": [
     "b\u0119d\u0105c"
    ], 
    "future_tense > 1st": [
     "b\u0119dziemy"
    ], 
    "future_tense > 2nd": [
     "b\u0119dziecie"
    ], 
    "future_tense > 3rd": [
     "b\u0119d\u0105"
    ], 
    "imperative > 1st": [
     "b\u0105d\u017amy"
    ], 
    "imperative > 2nd": [
     "b\u0105d\u017acie"
    ], 
    "imperative > 3rd": [
     "niech b\u0119d\u0105"
    ], 
    "infinitive": [
     "by\u0107"
    ], 
    "past_indicative > 1st": [
     "by\u0142y\u015bmy"
    ], 
    "past_indicative > 2nd": [
     "by\u0142y\u015bcie"
    ], 
    "past_indicative > 3rd": [
     "by\u0142y"
    ], 
    "present_indicative > 1st": [
     "jeste\u015bmy", 
     "-\u015bmy"
    ], 
    "present_indicative > 2nd": [
     "jeste\u015bcie", 
     "-\u015bcie"
    ], 
    "present_indicative > 3rd": [
     "s\u0105"
    ], 
    "verbal_noun": [
     "bycie"
    ]
   }, 
   "singular > f": {
    "active_adjectival_participle": [
     "b\u0119d\u0105ca"
    ], 
    "anterior_adverbial_participle": [
     "bywszy"
    ], 
    "conditional > 1st": [
     "by\u0142abym"
    ], 
    "conditional > 2nd": [
     "by\u0142aby\u015b"
    ], 
    "conditional > 3rd": [
     "by\u0142aby"
    ], 
    "contemporary_adverbial_participle": [
     "b\u0119d\u0105c"
    ], 
    "future_tense > 1st": [
     "b\u0119d\u0119"
    ], 
    "future_tense > 2nd": [
     "b\u0119dziesz"
    ], 
    "future_tense > 3rd": [
     "b\u0119dzie"
    ], 
    "imperative > 1st": [
     "niech b\u0119d\u0119"
    ], 
    "imperative > 2nd": [
     "b\u0105d\u017a"
    ], 
    "imperative > 3rd": [
     "niech b\u0119dzie"
    ], 
    "infinitive": [
     "by\u0107"
    ], 
    "past_indicative > 1st": [
     "by\u0142am"
    ], 
    "past_indicative > 2nd": [
     "by\u0142a\u015b"
    ], 
    "past_indicative > 3rd": [
     "by\u0142a"
    ], 
    "present_indicative > 1st": [
     "jestem", 
     "-m"
    ], 
    "present_indicative > 2nd": [
     "jeste\u015b", 
     "-\u015b"
    ], 
    "present_indicative > 3rd": [
     "jest"
    ], 
    "verbal_noun": [
     "bycie"
    ]
   }, 
   "singular > m": {
    "active_adjectival_participle": [
     "b\u0119d\u0105cy"
    ], 
    "anterior_adverbial_participle": [
     "bywszy"
    ], 
    "conditional > 1st": [
     "by\u0142bym"
    ], 
    "conditional > 2nd": [
     "by\u0142by\u015b"
    ], 
    "conditional > 3rd": [
     "by\u0142by"
    ], 
    "contemporary_adverbial_participle": [
     "b\u0119d\u0105c"
    ], 
    "future_tense > 1st": [
     "b\u0119d\u0119"
    ], 
    "future_tense > 2nd": [
     "b\u0119dziesz"
    ], 
    "future_tense > 3rd": [
     "b\u0119dzie"
    ], 
    "imperative > 1st": [
     "niech b\u0119d\u0119"
    ], 
    "imperative > 2nd": [
     "b\u0105d\u017a"
    ], 
    "imperative > 3rd": [
     "niech b\u0119dzie"
    ], 
    "infinitive": [
     "by\u0107"
    ], 
    "past_indicative > 1st": [
     "by\u0142em"
    ], 
    "past_indicative > 2nd": [
     "by\u0142e\u015b"
    ], 
    "past_indicative > 3rd": [
     "by\u0142"
    ], 
    "present_indicative > 1st": [
     "jestem", 
     "-m"
    ], 
    "present_indicative > 2nd": [
     "jeste\u015b", 
     "-\u015b"
    ], 
    "present_indicative > 3rd": [
     "jest"
    ], 
    "verbal_noun": [
     "bycie"
    ]
   }, 
   "singular > n": {
    "active_adjectival_participle": [
     "b\u0119d\u0105ce"
    ], 
    "anterior_adverbial_participle": [
     "bywszy"
    ], 
    "conditional > 3rd": [
     "by\u0142oby"
    ], 
    "contemporary_adverbial_participle": [
     "b\u0119d\u0105c"
    ], 
    "future_tense > 1st": [
     "b\u0119d\u0119"
    ], 
    "future_tense > 2nd": [
     "b\u0119dziesz"
    ], 
    "future_tense > 3rd": [
     "b\u0119dzie"
    ], 
    "imperative > 1st": [
     "niech b\u0119d\u0119"
    ], 
    "imperative > 2nd": [
     "b\u0105d\u017a"
    ], 
    "imperative > 3rd": [
     "niech b\u0119dzie"
    ], 
    "infinitive": [
     "by\u0107"
    ], 
    "past_indicative > 3rd": [
     "by\u0142o"
    ], 
    "present_indicative > 1st": [
     "jestem", 
     "-m"
    ], 
    "present_indicative > 2nd": [
     "jeste\u015b", 
     "-\u015b"
    ], 
    "present_indicative > 3rd": [
     "jest"
    ], 
    "verbal_noun": [
     "bycie"
    ]
   }
  }, 
  "by\u0142a": {
   "plural": {
    "accusative": [
     "by\u0142e"
    ], 
    "dative": [
     "by\u0142ym"
    ], 
    "genitive": [
     "by\u0142ych"
    ], 
    "instrumental": [
     "by\u0142ymi"
    ], 
    "locative": [
     "by\u0142ych"
    ], 
    "nominative": [
     "by\u0142e"
    ], 
    "vocative": [
     "by\u0142e"
    ]
   }, 
   "singular": {
    "accusative": [
     "by\u0142\u0105"
    ], 
    "dative": [
     "by\u0142ej"
    ], 
    "genitive": [
     "by\u0142ej"
    ], 
    "instrumental": [
     "by\u0142\u0105"
    ], 
    "locative": [
     "by\u0142ej"
    ], 
    "nominative": [
     "by\u0142a"
    ], 
    "vocative": [
     "by\u0142a"
    ]
   }
  }, 
  "by\u0142y": {
   "plural > m_&#160;_pers": {
    "accusative": [
     "by\u0142ych"
    ], 
    "dative": [
     "by\u0142ym"
    ], 
    "genitive": [
     "by\u0142ych"
    ], 
    "instrumental": [
     "by\u0142ymi"
    ], 
    "locative": [
     "by\u0142ych"
    ], 
    "nominative,_vocative": [
     "byli"
    ]
   }, 
   "plural > m_pers": {
    "accusative": [
     "by\u0142ych"
    ], 
    "dative": [
     "by\u0142ym"
    ], 
    "genitive": [
     "by\u0142ych"
    ], 
    "instrumental": [
     "by\u0142ymi"
    ], 
    "locative": [
     "by\u0142ych"
    ], 
    "nominative,_vocative": [
     "byli"
    ]
   }, 
   "plural > other": {
    "accusative": [
     "by\u0142e"
    ], 
    "dative": [
     "by\u0142ym"
    ], 
    "genitive": [
     "by\u0142ych"
    ], 
    "instrumental": [
     "by\u0142ymi"
    ], 
    "locative": [
     "by\u0142ych"
    ], 
    "nominative,_vocative": [
     "by\u0142e"
    ]
   }, 
   "singular > f": {
    "accusative": [
     "by\u0142\u0105"
    ], 
    "dative": [
     "by\u0142ej"
    ], 
    "genitive": [
     "by\u0142ej"
    ], 
    "instrumental": [
     "by\u0142\u0105"
    ], 
    "locative": [
     "by\u0142ej"
    ], 
    "nominative,_vocative": [
     "by\u0142a"
    ]
   }, 
   "singular > m_&#160;_inan": {
    "accusative": [
     "by\u0142y"
    ], 
    "dative": [
     "by\u0142emu"
    ], 
    "genitive": [
     "by\u0142ego"
    ], 
    "instrumental": [
     "by\u0142ym"
    ], 
    "locative": [
     "by\u0142ym"
    ], 
    "nominative,_vocative": [
     "by\u0142y"
    ]
   }, 
   "singular > m_&#160;_pers,m_&#160;_anim": {
    "accusative": [
     "by\u0142ego"
    ], 
    "dative": [
     "by\u0142emu"
    ], 
    "genitive": [
     "by\u0142ego"
    ], 
    "instrumental": [
     "by\u0142ym"
    ], 
    "locative": [
     "by\u0142ym"
    ], 
    "nominative,_vocative": [
     "by\u0142y"
    ]
   }, 
   "singular > m_inan": {
    "accusative": [
     "by\u0142y"
    ], 
    "dative": [
     "by\u0142emu"
    ], 
    "genitive": [
     "by\u0142ego"
    ], 
    "instrumental": [
     "by\u0142ym"
    ], 
    "locative": [
     "by\u0142ym"
    ], 
    "nominative,_vocative": [
     "by\u0142y"
    ]
   }, 
   "singular > m_pers,m_anim": {
    "accusative": [
     "by\u0142ego"
    ], 
    "dative": [
     "by\u0142emu"
    ], 
    "genitive": [
     "by\u0142ego"
    ], 
    "instrumental": [
     "by\u0142ym"
    ], 
    "locative": [
     "by\u0142ym"
    ], 
    "nominative,_vocative": [
     "by\u0142y"
    ]
   }, 
   "singular > n": {
    "accusative": [
     "by\u0142e"
    ], 
    "dative": [
     "by\u0142emu"
    ], 
    "genitive": [
     "by\u0142ego"
    ], 
    "instrumental": [
     "by\u0142ym"
    ], 
    "locative": [
     "by\u0142ym"
    ], 
    "nominative,_vocative": [
     "by\u0142e"
    ]
   }
  }, 
  "b\u00f3g": {
   "plural": {
    "accusative": [
     "bog\u00f3w"
    ], 
    "dative": [
     "bogom"
    ], 
    "genitive": [
     "bog\u00f3w"
    ], 
    "instrumental": [
     "bogami"
    ], 
    "locative": [
     "bogach"
    ], 
    "nominative": [
     "bogowie"
    ], 
    "vocative": [
     "bogowie"
    ]
   }, 
   "singular": {
    "accusative": [
     "boga"
    ], 
    "dative": [
     "bogu", 
     "bogowi"
    ], 
    "genitive": [
     "boga"
    ], 
    "instrumental": [
     "bogiem"
    ], 
    "locative": [
     "bogu"
    ], 
    "nominative": [
     "b\u00f3g"
    ], 
    "vocative": [
     "bo\u017ce"
    ]
   }
  }, 
  "b\u0142\u0105d": {
   "plural": {
    "accusative": [
     "b\u0142\u0119dy"
    ], 
    "dative": [
     "b\u0142\u0119dom"
    ], 
    "genitive": [
     "b\u0142\u0119d\u00f3w"
    ], 
    "instrumental": [
     "b\u0142\u0119dami"
    ], 
    "locative": [
     "b\u0142\u0119dach"
    ], 
    "nominative": [
     "b\u0142\u0119dy"
    ], 
    "vocative": [
     "b\u0142\u0119dy"
    ]
   }, 
   "singular": {
    "accusative": [
     "b\u0142\u0105d"
    ], 
    "dative": [
     "b\u0142\u0119dowi"
    ], 
    "genitive": [
     "b\u0142\u0119du"
    ], 
    "instrumental": [
     "b\u0142\u0119dem"
    ], 
    "locative": [
     "b\u0142\u0119dzie"
    ], 
    "nominative": [
     "b\u0142\u0105d"
    ], 
    "vocative": [
     "b\u0142\u0119dzie"
    ]
   }
  }, 
  "ca\u0142y": {
   "plural > m_&#160;_pers": {
    "accusative": [
     "ca\u0142ych"
    ], 
    "dative": [
     "ca\u0142ym"
    ], 
    "genitive": [
     "ca\u0142ych"
    ], 
    "instrumental": [
     "ca\u0142ymi"
    ], 
    "locative": [
     "ca\u0142ych"
    ], 
    "nominative,_vocative": [
     "cali"
    ]
   }, 
   "plural > m_pers": {
    "accusative": [
     "ca\u0142ych"
    ], 
    "dative": [
     "ca\u0142ym"
    ], 
    "genitive": [
     "ca\u0142ych"
    ], 
    "instrumental": [
     "ca\u0142ymi"
    ], 
    "locative": [
     "ca\u0142ych"
    ], 
    "nominative,_vocative": [
     "cali"
    ]
   }, 
   "plural > other": {
    "accusative": [
     "ca\u0142e"
    ], 
    "dative": [
     "ca\u0142ym"
    ], 
    "genitive": [
     "ca\u0142ych"
    ], 
    "instrumental": [
     "ca\u0142ymi"
    ], 
    "locative": [
     "ca\u0142ych"
    ], 
    "nominative,_vocative": [
     "ca\u0142e"
    ]
   }, 
   "singular > f": {
    "accusative": [
     "ca\u0142\u0105"
    ], 
    "dative": [
     "ca\u0142ej"
    ], 
    "genitive": [
     "ca\u0142ej"
    ], 
    "instrumental": [
     "ca\u0142\u0105"
    ], 
    "locative": [
     "ca\u0142ej"
    ], 
    "nominative,_vocative": [
     "ca\u0142a"
    ]
   }, 
   "singular > m_&#160;_inan": {
    "accusative": [
     "ca\u0142y"
    ], 
    "dative": [
     "ca\u0142emu"
    ], 
    "genitive": [
     "ca\u0142ego"
    ], 
    "instrumental": [
     "ca\u0142ym"
    ], 
    "locative": [
     "ca\u0142ym"
    ], 
    "nominative,_vocative": [
     "ca\u0142y"
    ]
   }, 
   "singular > m_&#160;_pers,m_&#160;_anim": {
    "accusative": [
     "ca\u0142ego"
    ], 
    "dative": [
     "ca\u0142emu"
    ], 
    "genitive": [
     "ca\u0142ego"
    ], 
    "instrumental": [
     "ca\u0142ym"
    ], 
    "locative": [
     "ca\u0142ym"
    ], 
    "nominative,_vocative": [
     "ca\u0142y"
    ]
   }, 
   "singular > m_inan": {
    "accusative": [
     "ca\u0142y"
    ], 
    "dative": [
     "ca\u0142emu"
    ], 
    "genitive": [
     "ca\u0142ego"
    ], 
    "instrumental": [
     "ca\u0142ym"
    ], 
    "locative": [
     "ca\u0142ym"
    ], 
    "nominative,_vocative": [
     "ca\u0142y"
    ]
   }, 
   "singular > m_pers,m_anim": {
    "accusative": [
     "ca\u0142ego"
    ], 
    "dative": [
     "ca\u0142emu"
    ], 
    "genitive": [
     "ca\u0142ego"
    ], 
    "instrumental": [
     "ca\u0142ym"
    ], 
    "locative": [
     "ca\u0142ym"
    ], 
    "nominative,_vocative": [
     "ca\u0142y"
    ]
   }, 
   "singular > n": {
    "accusative": [
     "ca\u0142e"
    ], 
    "dative": [
     "ca\u0142emu"
    ], 
    "genitive": [
     "ca\u0142ego"
    ], 
    "instrumental": [
     "ca\u0142ym"
    ], 
    "locative": [
     "ca\u0142ym"
    ], 
    "nominative,_vocative": [
     "ca\u0142e"
    ]
   }
  }, 
  "chcie\u0107": {
   "plural > m_anim,m_inan,f,n": {
    "active_adjectival_participle": [
     "chc\u0105ce"
    ], 
    "conditional > 1st": [
     "chcia\u0142yby\u015bmy"
    ], 
    "conditional > 2nd": [
     "chcia\u0142yby\u015bcie"
    ], 
    "conditional > 3rd": [
     "chcia\u0142yby"
    ], 
    "contemporary_adverbial_participle": [
     "chc\u0105c"
    ], 
    "future_tense > 1st": [
     "b\u0119dziemy chcia\u0142y"
    ], 
    "future_tense > 2nd": [
     "b\u0119dziecie chcia\u0142y"
    ], 
    "future_tense > 3rd": [
     "b\u0119d\u0105 chcia\u0142y"
    ], 
    "imperative > 1st": [
     "chciejmy"
    ], 
    "imperative > 2nd": [
     "chciejcie"
    ], 
    "imperative > 3rd": [
     "niech chc\u0105"
    ], 
    "impersonal_past": [
     "chciano"
    ], 
    "infinitive": [
     "chcie\u0107"
    ], 
    "passive_adjectival_participle": [
     "chciane"
    ], 
    "past_tense > 1st": [
     "chcia\u0142y\u015bmy"
    ], 
    "past_tense > 2nd": [
     "chcia\u0142y\u015bcie"
    ], 
    "past_tense > 3rd": [
     "chcia\u0142y"
    ], 
    "present_tense > 1st": [
     "chcemy"
    ], 
    "present_tense > 2nd": [
     "chcecie"
    ], 
    "present_tense > 3rd": [
     "chc\u0105"
    ], 
    "verbal_noun": [
     "chcenie"
    ]
   }, 
   "plural > m_pers": {
    "active_adjectival_participle": [
     "chc\u0105cy"
    ], 
    "conditional > 1st": [
     "chcieliby\u015bmy"
    ], 
    "conditional > 2nd": [
     "chcieliby\u015bcie"
    ], 
    "conditional > 3rd": [
     "chcieliby"
    ], 
    "contemporary_adverbial_participle": [
     "chc\u0105c"
    ], 
    "future_tense > 1st": [
     "b\u0119dziemy chcieli"
    ], 
    "future_tense > 2nd": [
     "b\u0119dziecie chcieli"
    ], 
    "future_tense > 3rd": [
     "b\u0119d\u0105 chcieli"
    ], 
    "imperative > 1st": [
     "chciejmy"
    ], 
    "imperative > 2nd": [
     "chciejcie"
    ], 
    "imperative > 3rd": [
     "niech chc\u0105"
    ], 
    "impersonal_past": [
     "chciano"
    ], 
    "infinitive": [
     "chcie\u0107"
    ], 
    "passive_adjectival_participle": [
     "chciani"
    ], 
    "past_tense > 1st": [
     "chcieli\u015bmy"
    ], 
    "past_tense > 2nd": [
     "chcieli\u015bcie"
    ], 
    "past_tense > 3rd": [
     "chcieli"
    ], 
    "present_tense > 1st": [
     "chcemy"
    ], 
    "present_tense > 2nd": [
     "chcecie"
    ], 
    "present_tense > 3rd": [
     "chc\u0105"
    ], 
    "verbal_noun": [
     "chcenie"
    ]
   }, 
   "singular > f": {
    "active_adjectival_participle": [
     "chc\u0105ca"
    ], 
    "conditional > 1st": [
     "chcia\u0142abym"
    ], 
    "conditional > 2nd": [
     "chcia\u0142aby\u015b"
    ], 
    "conditional > 3rd": [
     "chcia\u0142aby"
    ], 
    "contemporary_adverbial_participle": [
     "chc\u0105c"
    ], 
    "future_tense > 1st": [
     "b\u0119d\u0119 chcia\u0142a"
    ], 
    "future_tense > 2nd": [
     "b\u0119dziesz chcia\u0142a"
    ], 
    "future_tense > 3rd": [
     "b\u0119dzie chcia\u0142a"
    ], 
    "imperative > 1st": [
     "\u2014"
    ], 
    "imperative > 2nd": [
     "chciej"
    ], 
    "imperative > 3rd": [
     "niech chce"
    ], 
    "impersonal_past": [
     "chciano"
    ], 
    "infinitive": [
     "chcie\u0107"
    ], 
    "passive_adjectival_participle": [
     "chciana"
    ], 
    "past_tense > 1st": [
     "chcia\u0142am"
    ], 
    "past_tense > 2nd": [
     "chcia\u0142a\u015b"
    ], 
    "past_tense > 3rd": [
     "chcia\u0142a"
    ], 
    "present_tense > 1st": [
     "chc\u0119"
    ], 
    "present_tense > 2nd": [
     "chcesz"
    ], 
    "present_tense > 3rd": [
     "chce"
    ], 
    "verbal_noun": [
     "chcenie"
    ]
   }, 
   "singular > m": {
    "active_adjectival_participle": [
     "chc\u0105cy"
    ], 
    "conditional > 1st": [
     "chcia\u0142bym"
    ], 
    "conditional > 2nd": [
     "chcia\u0142by\u015b"
    ], 
    "conditional > 3rd": [
     "chcia\u0142by"
    ], 
    "contemporary_adverbial_participle": [
     "chc\u0105c"
    ], 
    "future_tense > 1st": [
     "b\u0119d\u0119 chcia\u0142"
    ], 
    "future_tense > 2nd": [
     "b\u0119dziesz chcia\u0142"
    ], 
    "future_tense > 3rd": [
     "b\u0119dzie chcia\u0142"
    ], 
    "imperative > 1st": [
     "\u2014"
    ], 
    "imperative > 2nd": [
     "chciej"
    ], 
    "imperative > 3rd": [
     "niech chce"
    ], 
    "impersonal_past": [
     "chciano"
    ], 
    "infinitive": [
     "chcie\u0107"
    ], 
    "passive_adjectival_participle": [
     "chciany"
    ], 
    "past_tense > 1st": [
     "chcia\u0142em"
    ], 
    "past_tense > 2nd": [
     "chcia\u0142e\u015b"
    ], 
    "past_tense > 3rd": [
     "chcia\u0142"
    ], 
    "present_tense > 1st": [
     "chc\u0119"
    ], 
    "present_tense > 2nd": [
     "chcesz"
    ], 
    "present_tense > 3rd": [
     "chce"
    ], 
    "verbal_noun": [
     "chcenie"
    ]
   }, 
   "singular > n": {
    "active_adjectival_participle": [
     "chc\u0105ce"
    ], 
    "conditional > 3rd": [
     "chcia\u0142oby"
    ], 
    "contemporary_adverbial_participle": [
     "chc\u0105c"
    ], 
    "future_tense > 3rd": [
     "b\u0119dzie chcia\u0142o"
    ], 
    "imperative > 1st": [
     "\u2014"
    ], 
    "imperative > 2nd": [
     "chciej"
    ], 
    "imperative > 3rd": [
     "niech chce"
    ], 
    "impersonal_past": [
     "chciano"
    ], 
    "infinitive": [
     "chcie\u0107"
    ], 
    "passive_adjectival_participle": [
     "chciane"
    ], 
    "past_tense > 3rd": [
     "chcia\u0142o"
    ], 
    "present_tense > 1st": [
     "chc\u0119"
    ], 
    "present_tense > 2nd": [
     "chcesz"
    ], 
    "present_tense > 3rd": [
     "chce"
    ], 
    "verbal_noun": [
     "chcenie"
    ]
   }
  }, 
  "chodzi\u0107": {
   "plural > m_anim,m_inan,f,n": {
    "active_adjectival_participle": [
     "chodz\u0105ce"
    ], 
    "conditional > 1st": [
     "chodzi\u0142yby\u015bmy"
    ], 
    "conditional > 2nd": [
     "chodzi\u0142yby\u015bcie"
    ], 
    "conditional > 3rd": [
     "chodzi\u0142yby"
    ], 
    "contemporary_adverbial_participle": [
     "chodz\u0105c"
    ], 
    "future_tense > 1st": [
     "b\u0119dziemy chodzi\u0142y"
    ], 
    "future_tense > 2nd": [
     "b\u0119dziecie chodzi\u0142y"
    ], 
    "future_tense > 3rd": [
     "b\u0119d\u0105 chodzi\u0142y"
    ], 
    "imperative > 1st": [
     "chod\u017amy"
    ], 
    "imperative > 2nd": [
     "chod\u017acie"
    ], 
    "imperative > 3rd": [
     "niech chodz\u0105"
    ], 
    "impersonal_past": [
     "chodzono"
    ], 
    "infinitive": [
     "chodzi\u0107"
    ], 
    "past_tense > 1st": [
     "chodzi\u0142y\u015bmy"
    ], 
    "past_tense > 2nd": [
     "chodzi\u0142y\u015bcie"
    ], 
    "past_tense > 3rd": [
     "chodzi\u0142y"
    ], 
    "present_tense > 1st": [
     "chodzimy"
    ], 
    "present_tense > 2nd": [
     "chodzicie"
    ], 
    "present_tense > 3rd": [
     "chodz\u0105"
    ], 
    "verbal_noun": [
     "chodzenie"
    ]
   }, 
   "plural > m_pers": {
    "active_adjectival_participle": [
     "chodz\u0105cy"
    ], 
    "conditional > 1st": [
     "chodziliby\u015bmy"
    ], 
    "conditional > 2nd": [
     "chodziliby\u015bcie"
    ], 
    "conditional > 3rd": [
     "chodziliby"
    ], 
    "contemporary_adverbial_participle": [
     "chodz\u0105c"
    ], 
    "future_tense > 1st": [
     "b\u0119dziemy chodzili"
    ], 
    "future_tense > 2nd": [
     "b\u0119dziecie chodzili"
    ], 
    "future_tense > 3rd": [
     "b\u0119d\u0105 chodzili"
    ], 
    "imperative > 1st": [
     "chod\u017amy"
    ], 
    "imperative > 2nd": [
     "chod\u017acie"
    ], 
    "imperative > 3rd": [
     "niech chodz\u0105"
    ], 
    "impersonal_past": [
     "chodzono"
    ], 
    "infinitive": [
     "chodzi\u0107"
    ], 
    "past_tense > 1st": [
     "chodzili\u015bmy"
    ], 
    "past_tense > 2nd": [
     "chodzili\u015bcie"
    ], 
    "past_tense > 3rd": [
     "chodzili"
    ], 
    "present_tense > 1st": [
     "chodzimy"
    ], 
    "present_tense > 2nd": [
     "chodzicie"
    ], 
    "present_tense > 3rd": [
     "chodz\u0105"
    ], 
    "verbal_noun": [
     "chodzenie"
    ]
   }, 
   "singular > f": {
    "active_adjectival_participle": [
     "chodz\u0105ca"
    ], 
    "conditional > 1st": [
     "chodzi\u0142abym"
    ], 
    "conditional > 2nd": [
     "chodzi\u0142aby\u015b"
    ], 
    "conditional > 3rd": [
     "chodzi\u0142aby"
    ], 
    "contemporary_adverbial_participle": [
     "chodz\u0105c"
    ], 
    "future_tense > 1st": [
     "b\u0119d\u0119 chodzi\u0142a"
    ], 
    "future_tense > 2nd": [
     "b\u0119dziesz chodzi\u0142a"
    ], 
    "future_tense > 3rd": [
     "b\u0119dzie chodzi\u0142a"
    ], 
    "imperative > 1st": [
     "\u2014"
    ], 
    "imperative > 2nd": [
     "chod\u017a"
    ], 
    "imperative > 3rd": [
     "niech chodzi"
    ], 
    "impersonal_past": [
     "chodzono"
    ], 
    "infinitive": [
     "chodzi\u0107"
    ], 
    "past_tense > 1st": [
     "chodzi\u0142am"
    ], 
    "past_tense > 2nd": [
     "chodzi\u0142a\u015b"
    ], 
    "past_tense > 3rd": [
     "chodzi\u0142a"
    ], 
    "present_tense > 1st": [
     "chodz\u0119"
    ], 
    "present_tense > 2nd": [
     "chodzisz"
    ], 
    "present_tense > 3rd": [
     "chodzi"
    ], 
    "verbal_noun": [
     "chodzenie"
    ]
   }, 
   "singular > m": {
    "active_adjectival_participle": [
     "chodz\u0105cy"
    ], 
    "conditional > 1st": [
     "chodzi\u0142bym"
    ], 
    "conditional > 2nd": [
     "chodzi\u0142by\u015b"
    ], 
    "conditional > 3rd": [
     "chodzi\u0142by"
    ], 
    "contemporary_adverbial_participle": [
     "chodz\u0105c"
    ], 
    "future_tense > 1st": [
     "b\u0119d\u0119 chodzi\u0142"
    ], 
    "future_tense > 2nd": [
     "b\u0119dziesz chodzi\u0142"
    ], 
    "future_tense > 3rd": [
     "b\u0119dzie chodzi\u0142"
    ], 
    "imperative > 1st": [
     "\u2014"
    ], 
    "imperative > 2nd": [
     "chod\u017a"
    ], 
    "imperative > 3rd": [
     "niech chodzi"
    ], 
    "impersonal_past": [
     "chodzono"
    ], 
    "infinitive": [
     "chodzi\u0107"
    ], 
    "past_tense > 1st": [
     "chodzi\u0142em"
    ], 
    "past_tense > 2nd": [
     "chodzi\u0142e\u015b"
    ], 
    "past_tense > 3rd": [
     "chodzi\u0142"
    ], 
    "present_tense > 1st": [
     "chodz\u0119"
    ], 
    "present_tense > 2nd": [
     "chodzisz"
    ], 
    "present_tense > 3rd": [
     "chodzi"
    ], 
    "verbal_noun": [
     "chodzenie"
    ]
   }, 
   "singular > n": {
    "active_adjectival_participle": [
     "chodz\u0105ce"
    ], 
    "conditional > 3rd": [
     "chodzi\u0142oby"
    ], 
    "contemporary_adverbial_participle": [
     "chodz\u0105c"
    ], 
    "future_tense > 3rd": [
     "b\u0119dzie chodzi\u0142o"
    ], 
    "imperative > 1st": [
     "\u2014"
    ], 
    "imperative > 2nd": [
     "chod\u017a"
    ], 
    "imperative > 3rd": [
     "niech chodzi"
    ], 
    "impersonal_past": [
     "chodzono"
    ], 
    "infinitive": [
     "chodzi\u0107"
    ], 
    "past_tense > 3rd": [
     "chodzi\u0142o"
    ], 
    "present_tense > 1st": [
     "chodz\u0119"
    ], 
    "present_tense > 2nd": [
     "chodzisz"
    ], 
    "present_tense > 3rd": [
     "chodzi"
    ], 
    "verbal_noun": [
     "chodzenie"
    ]
   }
  }, 
  "cholera": {
   "singular": {
    "accusative": [
     "choler\u0119"
    ], 
    "dative": [
     "cholerze"
    ], 
    "genitive": [
     "cholery"
    ], 
    "instrumental": [
     "choler\u0105"
    ], 
    "locative": [
     "cholerze"
    ], 
    "nominative": [
     "cholera"
    ], 
    "vocative": [
     "cholero"
    ]
   }
  }, 
  "chwila": {
   "plural": {
    "accusative": [
     "chwile"
    ], 
    "dative": [
     "chwilom"
    ], 
    "genitive": [
     "chwil"
    ], 
    "instrumental": [
     "chwilami"
    ], 
    "locative": [
     "chwilach"
    ], 
    "nominative": [
     "chwile"
    ], 
    "vocative": [
     "chwile"
    ]
   }, 
   "singular": {
    "accusative": [
     "chwil\u0119"
    ], 
    "dative": [
     "chwili"
    ], 
    "genitive": [
     "chwili"
    ], 
    "instrumental": [
     "chwil\u0105"
    ], 
    "locative": [
     "chwili"
    ], 
    "nominative": [
     "chwila"
    ], 
    "vocative": [
     "chwilo"
    ]
   }
  }, 
  "ch\u0142opak": {
   "plural": {
    "accusative": [
     "ch\u0142opak\u00f3w"
    ], 
    "dative": [
     "ch\u0142opakom"
    ], 
    "genitive": [
     "ch\u0142opak\u00f3w"
    ], 
    "instrumental": [
     "ch\u0142opakami"
    ], 
    "locative": [
     "ch\u0142opakach"
    ], 
    "nominative": [
     "ch\u0142opacy", 
     "ch\u0142opaki"
    ], 
    "vocative": [
     "ch\u0142opacy", 
     "ch\u0142opaki"
    ]
   }, 
   "singular": {
    "accusative": [
     "ch\u0142opaka"
    ], 
    "dative": [
     "ch\u0142opakowi"
    ], 
    "genitive": [
     "ch\u0142opaka"
    ], 
    "instrumental": [
     "ch\u0142opakiem"
    ], 
    "locative": [
     "ch\u0142opaku"
    ], 
    "nominative": [
     "ch\u0142opak"
    ], 
    "vocative": [
     "ch\u0142opaku"
    ]
   }
  }, 
  "ch\u0142opiec": {
   "plural": {
    "accusative": [
     "ch\u0142opc\u00f3w"
    ], 
    "dative": [
     "ch\u0142opcom"
    ], 
    "genitive": [
     "ch\u0142opc\u00f3w"
    ], 
    "instrumental": [
     "ch\u0142opcami"
    ], 
    "locative": [
     "ch\u0142opcach"
    ], 
    "nominative": [
     "ch\u0142opcy"
    ], 
    "vocative": [
     "ch\u0142opcy"
    ]
   }, 
   "singular": {
    "accusative": [
     "ch\u0142opca"
    ], 
    "dative": [
     "ch\u0142opcu"
    ], 
    "genitive": [
     "ch\u0142opca"
    ], 
    "instrumental": [
     "ch\u0142opcem"
    ], 
    "locative": [
     "ch\u0142opcu"
    ], 
    "nominative": [
     "ch\u0142opiec"
    ], 
    "vocative": [
     "ch\u0142opcze"
    ]
   }
  }, 
  "cia\u0142o": {
   "plural": {
    "accusative": [
     "cia\u0142a"
    ], 
    "dative": [
     "cia\u0142om"
    ], 
    "genitive": [
     "cia\u0142"
    ], 
    "instrumental": [
     "cia\u0142ami"
    ], 
    "locative": [
     "cia\u0142ach"
    ], 
    "nominative": [
     "cia\u0142a"
    ], 
    "vocative": [
     "cia\u0142a"
    ]
   }, 
   "singular": {
    "accusative": [
     "cia\u0142o"
    ], 
    "dative": [
     "cia\u0142u"
    ], 
    "genitive": [
     "cia\u0142a"
    ], 
    "instrumental": [
     "cia\u0142em"
    ], 
    "locative": [
     "ciele"
    ], 
    "nominative": [
     "cia\u0142o"
    ], 
    "vocative": [
     "cia\u0142o"
    ]
   }
  }, 
  "co": {
   "singular": {
    "accusative": [
     "co"
    ], 
    "dative": [
     "czemu"
    ], 
    "genitive": [
     "czego"
    ], 
    "instrumental": [
     "czym"
    ], 
    "locative": [
     "czym"
    ], 
    "nominative": [
     "co"
    ], 
    "vocative": [
     "co"
    ]
   }
  }, 
  "cokolwiek": {
   "singular": {
    "accusative": [
     "cokolwiek"
    ], 
    "dative": [
     "czemukolwiek"
    ], 
    "genitive": [
     "czegokolwiek"
    ], 
    "instrumental": [
     "czymkolwiek"
    ], 
    "locative": [
     "czymkolwiek"
    ], 
    "nominative": [
     "cokolwiek"
    ], 
    "vocative": [
     "\u2014"
    ]
   }
  }, 
  "co\u015b": {
   "singular": {
    "accusative": [
     "co\u015b"
    ], 
    "dative": [
     "czemu\u015b"
    ], 
    "genitive": [
     "czego\u015b"
    ], 
    "instrumental": [
     "czym\u015b"
    ], 
    "locative": [
     "czym\u015b"
    ], 
    "nominative": [
     "co\u015b"
    ], 
    "vocative": [
     "co\u015b"
    ]
   }
  }, 
  "czas": {
   "dual": {
    "accusative": [
     "czasa"
    ], 
    "dative": [
     "czasoma"
    ], 
    "genitive": [
     "czasu"
    ], 
    "instrumental": [
     "czasoma"
    ], 
    "locative": [
     "czasu"
    ], 
    "nominative": [
     "czasa"
    ], 
    "vocative": [
     "czasa"
    ]
   }, 
   "plural": {
    "accusative": [
     "czasy"
    ], 
    "dative": [
     "czas\u00f3m"
    ], 
    "genitive": [
     "czas\u00f3w", 
     "czas"
    ], 
    "instrumental": [
     "czasami", 
     "czasy"
    ], 
    "locative": [
     "czasach"
    ], 
    "nominative": [
     "czasowie", 
     "czasy"
    ], 
    "vocative": [
     "czasowie", 
     "czasy"
    ]
   }, 
   "singular": {
    "accusative": [
     "czas"
    ], 
    "dative": [
     "czasu"
    ], 
    "genitive": [
     "czasu"
    ], 
    "instrumental": [
     "czasem"
    ], 
    "locative": [
     "czesie"
    ], 
    "nominative": [
     "czas"
    ], 
    "vocative": [
     "czesie"
    ]
   }
  }, 
  "czeka\u0107": {
   "plural > m_anim,m_inan,f,n": {
    "active_adjectival_participle": [
     "czekaj\u0105ce"
    ], 
    "conditional > 1st": [
     "czeka\u0142yby\u015bmy"
    ], 
    "conditional > 2nd": [
     "czeka\u0142yby\u015bcie"
    ], 
    "conditional > 3rd": [
     "czeka\u0142yby"
    ], 
    "contemporary_adverbial_participle": [
     "czekaj\u0105c"
    ], 
    "future_tense > 1st": [
     "b\u0119dziemy czeka\u0142y"
    ], 
    "future_tense > 2nd": [
     "b\u0119dziecie czeka\u0142y"
    ], 
    "future_tense > 3rd": [
     "b\u0119d\u0105 czeka\u0142y"
    ], 
    "imperative > 1st": [
     "czekajmy"
    ], 
    "imperative > 2nd": [
     "czekajcie"
    ], 
    "imperative > 3rd": [
     "niech czekaj\u0105"
    ], 
    "impersonal_past": [
     "czekano"
    ], 
    "infinitive": [
     "czeka\u0107"
    ], 
    "past_tense > 1st": [
     "czeka\u0142y\u015bmy"
    ], 
    "past_tense > 2nd": [
     "czeka\u0142y\u015bcie"
    ], 
    "past_tense > 3rd": [
     "czeka\u0142y"
    ], 
    "present_tense > 1st": [
     "czekamy"
    ], 
    "present_tense > 2nd": [
     "czekacie"
    ], 
    "present_tense > 3rd": [
     "czekaj\u0105"
    ], 
    "verbal_noun": [
     "czekanie"
    ]
   }, 
   "plural > m_pers": {
    "active_adjectival_participle": [
     "czekaj\u0105cy"
    ], 
    "conditional > 1st": [
     "czekaliby\u015bmy"
    ], 
    "conditional > 2nd": [
     "czekaliby\u015bcie"
    ], 
    "conditional > 3rd": [
     "czekaliby"
    ], 
    "contemporary_adverbial_participle": [
     "czekaj\u0105c"
    ], 
    "future_tense > 1st": [
     "b\u0119dziemy czekali"
    ], 
    "future_tense > 2nd": [
     "b\u0119dziecie czekali"
    ], 
    "future_tense > 3rd": [
     "b\u0119d\u0105 czekali"
    ], 
    "imperative > 1st": [
     "czekajmy"
    ], 
    "imperative > 2nd": [
     "czekajcie"
    ], 
    "imperative > 3rd": [
     "niech czekaj\u0105"
    ], 
    "impersonal_past": [
     "czekano"
    ], 
    "infinitive": [
     "czeka\u0107"
    ], 
    "past_tense > 1st": [
     "czekali\u015bmy"
    ], 
    "past_tense > 2nd": [
     "czekali\u015bcie"
    ], 
    "past_tense > 3rd": [
     "czekali"
    ], 
    "present_tense > 1st": [
     "czekamy"
    ], 
    "present_tense > 2nd": [
     "czekacie"
    ], 
    "present_tense > 3rd": [
     "czekaj\u0105"
    ], 
    "verbal_noun": [
     "czekanie"
    ]
   }, 
   "singular > f": {
    "active_adjectival_participle": [
     "czekaj\u0105ca"
    ], 
    "conditional > 1st": [
     "czeka\u0142abym"
    ], 
    "conditional > 2nd": [
     "czeka\u0142aby\u015b"
    ], 
    "conditional > 3rd": [
     "czeka\u0142aby"
    ], 
    "contemporary_adverbial_participle": [
     "czekaj\u0105c"
    ], 
    "future_tense > 1st": [
     "b\u0119d\u0119 czeka\u0142a"
    ], 
    "future_tense > 2nd": [
     "b\u0119dziesz czeka\u0142a"
    ], 
    "future_tense > 3rd": [
     "b\u0119dzie czeka\u0142a"
    ], 
    "imperative > 1st": [
     "\u2014"
    ], 
    "imperative > 2nd": [
     "czekaj"
    ], 
    "imperative > 3rd": [
     "niech czeka"
    ], 
    "impersonal_past": [
     "czekano"
    ], 
    "infinitive": [
     "czeka\u0107"
    ], 
    "past_tense > 1st": [
     "czeka\u0142am"
    ], 
    "past_tense > 2nd": [
     "czeka\u0142a\u015b"
    ], 
    "past_tense > 3rd": [
     "czeka\u0142a"
    ], 
    "present_tense > 1st": [
     "czekam"
    ], 
    "present_tense > 2nd": [
     "czekasz"
    ], 
    "present_tense > 3rd": [
     "czeka"
    ], 
    "verbal_noun": [
     "czekanie"
    ]
   }, 
   "singular > m": {
    "active_adjectival_participle": [
     "czekaj\u0105cy"
    ], 
    "conditional > 1st": [
     "czeka\u0142bym"
    ], 
    "conditional > 2nd": [
     "czeka\u0142by\u015b"
    ], 
    "conditional > 3rd": [
     "czeka\u0142by"
    ], 
    "contemporary_adverbial_participle": [
     "czekaj\u0105c"
    ], 
    "future_tense > 1st": [
     "b\u0119d\u0119 czeka\u0142"
    ], 
    "future_tense > 2nd": [
     "b\u0119dziesz czeka\u0142"
    ], 
    "future_tense > 3rd": [
     "b\u0119dzie czeka\u0142"
    ], 
    "imperative > 1st": [
     "\u2014"
    ], 
    "imperative > 2nd": [
     "czekaj"
    ], 
    "imperative > 3rd": [
     "niech czeka"
    ], 
    "impersonal_past": [
     "czekano"
    ], 
    "infinitive": [
     "czeka\u0107"
    ], 
    "past_tense > 1st": [
     "czeka\u0142em"
    ], 
    "past_tense > 2nd": [
     "czeka\u0142e\u015b"
    ], 
    "past_tense > 3rd": [
     "czeka\u0142"
    ], 
    "present_tense > 1st": [
     "czekam"
    ], 
    "present_tense > 2nd": [
     "czekasz"
    ], 
    "present_tense > 3rd": [
     "czeka"
    ], 
    "verbal_noun": [
     "czekanie"
    ]
   }, 
   "singular > n": {
    "active_adjectival_participle": [
     "czekaj\u0105ce"
    ], 
    "conditional > 3rd": [
     "czeka\u0142oby"
    ], 
    "contemporary_adverbial_participle": [
     "czekaj\u0105c"
    ], 
    "future_tense > 3rd": [
     "b\u0119dzie czeka\u0142o"
    ], 
    "imperative > 1st": [
     "\u2014"
    ], 
    "imperative > 2nd": [
     "czekaj"
    ], 
    "imperative > 3rd": [
     "niech czeka"
    ], 
    "impersonal_past": [
     "czekano"
    ], 
    "infinitive": [
     "czeka\u0107"
    ], 
    "past_tense > 3rd": [
     "czeka\u0142o"
    ], 
    "present_tense > 1st": [
     "czekam"
    ], 
    "present_tense > 2nd": [
     "czekasz"
    ], 
    "present_tense > 3rd": [
     "czeka"
    ], 
    "verbal_noun": [
     "czekanie"
    ]
   }
  }, 
  "cze\u015b\u0107": {
   "singular": {
    "accusative": [
     "cze\u015b\u0107"
    ], 
    "dative": [
     "czci"
    ], 
    "genitive": [
     "czci"
    ], 
    "instrumental": [
     "czci\u0105"
    ], 
    "locative": [
     "czci"
    ], 
    "nominative": [
     "cze\u015b\u0107"
    ], 
    "vocative": [
     "czci"
    ]
   }
  }, 
  "cztery": {
   "plural_only > m_pers": {
    "accusative": [
     "czterech"
    ], 
    "dative": [
     "czterem"
    ], 
    "genitive": [
     "czterech"
    ], 
    "instrumental": [
     "czterema"
    ], 
    "locative": [
     "czterech"
    ], 
    "nominative,_vocative": [
     "czterej"
    ]
   }, 
   "plural_only > other": {
    "accusative": [
     "cztery"
    ], 
    "dative": [
     "czterem"
    ], 
    "genitive": [
     "czterech"
    ], 
    "instrumental": [
     "czterema"
    ], 
    "locative": [
     "czterech"
    ], 
    "nominative,_vocative": [
     "cztery"
    ]
   }
  }, 
  "czu\u0107": {
   "plural > m_anim,m_inan,f,n": {
    "active_adjectival_participle": [
     "czuj\u0105ce"
    ], 
    "conditional > 1st": [
     "czu\u0142yby\u015bmy"
    ], 
    "conditional > 2nd": [
     "czu\u0142yby\u015bcie"
    ], 
    "conditional > 3rd": [
     "czu\u0142yby"
    ], 
    "contemporary_adverbial_participle": [
     "czuj\u0105c"
    ], 
    "future_tense > 1st": [
     "b\u0119dziemy czu\u0142y"
    ], 
    "future_tense > 2nd": [
     "b\u0119dziecie czu\u0142y"
    ], 
    "future_tense > 3rd": [
     "b\u0119d\u0105 czu\u0142y"
    ], 
    "imperative > 1st": [
     "czujmy"
    ], 
    "imperative > 2nd": [
     "czujcie"
    ], 
    "imperative > 3rd": [
     "niech czuj\u0105"
    ], 
    "impersonal_past": [
     "czuto"
    ], 
    "infinitive": [
     "czu\u0107"
    ], 
    "past_tense > 1st": [
     "czu\u0142y\u015bmy"
    ], 
    "past_tense > 2nd": [
     "czu\u0142y\u015bcie"
    ], 
    "past_tense > 3rd": [
     "czu\u0142y"
    ], 
    "present_tense > 1st": [
     "czujemy"
    ], 
    "present_tense > 2nd": [
     "czujecie"
    ], 
    "present_tense > 3rd": [
     "czuj\u0105"
    ], 
    "verbal_noun": [
     "czucie"
    ]
   }, 
   "plural > m_pers": {
    "active_adjectival_participle": [
     "czuj\u0105cy"
    ], 
    "conditional > 1st": [
     "czuliby\u015bmy"
    ], 
    "conditional > 2nd": [
     "czuliby\u015bcie"
    ], 
    "conditional > 3rd": [
     "czuliby"
    ], 
    "contemporary_adverbial_participle": [
     "czuj\u0105c"
    ], 
    "future_tense > 1st": [
     "b\u0119dziemy czuli"
    ], 
    "future_tense > 2nd": [
     "b\u0119dziecie czuli"
    ], 
    "future_tense > 3rd": [
     "b\u0119d\u0105 czuli"
    ], 
    "imperative > 1st": [
     "czujmy"
    ], 
    "imperative > 2nd": [
     "czujcie"
    ], 
    "imperative > 3rd": [
     "niech czuj\u0105"
    ], 
    "impersonal_past": [
     "czuto"
    ], 
    "infinitive": [
     "czu\u0107"
    ], 
    "past_tense > 1st": [
     "czuli\u015bmy"
    ], 
    "past_tense > 2nd": [
     "czuli\u015bcie"
    ], 
    "past_tense > 3rd": [
     "czuli"
    ], 
    "present_tense > 1st": [
     "czujemy"
    ], 
    "present_tense > 2nd": [
     "czujecie"
    ], 
    "present_tense > 3rd": [
     "czuj\u0105"
    ], 
    "verbal_noun": [
     "czucie"
    ]
   }, 
   "singular > f": {
    "active_adjectival_participle": [
     "czuj\u0105ca"
    ], 
    "conditional > 1st": [
     "czu\u0142abym"
    ], 
    "conditional > 2nd": [
     "czu\u0142aby\u015b"
    ], 
    "conditional > 3rd": [
     "czu\u0142aby"
    ], 
    "contemporary_adverbial_participle": [
     "czuj\u0105c"
    ], 
    "future_tense > 1st": [
     "b\u0119d\u0119 czu\u0142a"
    ], 
    "future_tense > 2nd": [
     "b\u0119dziesz czu\u0142a"
    ], 
    "future_tense > 3rd": [
     "b\u0119dzie czu\u0142a"
    ], 
    "imperative > 1st": [
     "\u2014"
    ], 
    "imperative > 2nd": [
     "czuj"
    ], 
    "imperative > 3rd": [
     "niech czuje"
    ], 
    "impersonal_past": [
     "czuto"
    ], 
    "infinitive": [
     "czu\u0107"
    ], 
    "past_tense > 1st": [
     "czu\u0142am"
    ], 
    "past_tense > 2nd": [
     "czu\u0142a\u015b"
    ], 
    "past_tense > 3rd": [
     "czu\u0142a"
    ], 
    "present_tense > 1st": [
     "czuj\u0119"
    ], 
    "present_tense > 2nd": [
     "czujesz"
    ], 
    "present_tense > 3rd": [
     "czuje"
    ], 
    "verbal_noun": [
     "czucie"
    ]
   }, 
   "singular > m": {
    "active_adjectival_participle": [
     "czuj\u0105cy"
    ], 
    "conditional > 1st": [
     "czu\u0142bym"
    ], 
    "conditional > 2nd": [
     "czu\u0142by\u015b"
    ], 
    "conditional > 3rd": [
     "czu\u0142by"
    ], 
    "contemporary_adverbial_participle": [
     "czuj\u0105c"
    ], 
    "future_tense > 1st": [
     "b\u0119d\u0119 czu\u0142"
    ], 
    "future_tense > 2nd": [
     "b\u0119dziesz czu\u0142"
    ], 
    "future_tense > 3rd": [
     "b\u0119dzie czu\u0142"
    ], 
    "imperative > 1st": [
     "\u2014"
    ], 
    "imperative > 2nd": [
     "czuj"
    ], 
    "imperative > 3rd": [
     "niech czuje"
    ], 
    "impersonal_past": [
     "czuto"
    ], 
    "infinitive": [
     "czu\u0107"
    ], 
    "past_tense > 1st": [
     "czu\u0142em"
    ], 
    "past_tense > 2nd": [
     "czu\u0142e\u015b"
    ], 
    "past_tense > 3rd": [
     "czu\u0142"
    ], 
    "present_tense > 1st": [
     "czuj\u0119"
    ], 
    "present_tense > 2nd": [
     "czujesz"
    ], 
    "present_tense > 3rd": [
     "czuje"
    ], 
    "verbal_noun": [
     "czucie"
    ]
   }, 
   "singular > n": {
    "active_adjectival_participle": [
     "czuj\u0105ce"
    ], 
    "conditional > 3rd": [
     "czu\u0142oby"
    ], 
    "contemporary_adverbial_participle": [
     "czuj\u0105c"
    ], 
    "future_tense > 3rd": [
     "b\u0119dzie czu\u0142o"
    ], 
    "imperative > 1st": [
     "\u2014"
    ], 
    "imperative > 2nd": [
     "czuj"
    ], 
    "imperative > 3rd": [
     "niech czuje"
    ], 
    "impersonal_past": [
     "czuto"
    ], 
    "infinitive": [
     "czu\u0107"
    ], 
    "past_tense > 3rd": [
     "czu\u0142o"
    ], 
    "present_tense > 1st": [
     "czuj\u0119"
    ], 
    "present_tense > 2nd": [
     "czujesz"
    ], 
    "present_tense > 3rd": [
     "czuje"
    ], 
    "verbal_noun": [
     "czucie"
    ]
   }
  }, 
  "cz\u0119\u015b\u0107": {
   "plural": {
    "accusative": [
     "cz\u0119\u015bci"
    ], 
    "dative": [
     "cz\u0119\u015bciom"
    ], 
    "genitive": [
     "cz\u0119\u015bci"
    ], 
    "instrumental": [
     "cz\u0119\u015bciami"
    ], 
    "locative": [
     "cz\u0119\u015bciach"
    ], 
    "nominative": [
     "cz\u0119\u015bci"
    ], 
    "vocative": [
     "cz\u0119\u015bci"
    ]
   }, 
   "singular": {
    "accusative": [
     "cz\u0119\u015b\u0107"
    ], 
    "dative": [
     "cz\u0119\u015bci"
    ], 
    "genitive": [
     "cz\u0119\u015bci"
    ], 
    "instrumental": [
     "cz\u0119\u015bci\u0105"
    ], 
    "locative": [
     "cz\u0119\u015bci"
    ], 
    "nominative": [
     "cz\u0119\u015b\u0107"
    ], 
    "vocative": [
     "cz\u0119\u015bci"
    ]
   }
  }, 
  "cz\u0142owiek": {
   "plural": {
    "accusative": [
     "ludzi"
    ], 
    "dative": [
     "ludziom"
    ], 
    "genitive": [
     "ludzi"
    ], 
    "instrumental": [
     "lud\u017ami"
    ], 
    "locative": [
     "ludziach"
    ], 
    "nominative": [
     "ludzie"
    ], 
    "vocative": [
     "ludzie"
    ]
   }, 
   "singular": {
    "accusative": [
     "cz\u0142owieka"
    ], 
    "dative": [
     "cz\u0142owiekowi"
    ], 
    "genitive": [
     "cz\u0142owieka"
    ], 
    "instrumental": [
     "cz\u0142owiekiem"
    ], 
    "locative": [
     "cz\u0142owieku"
    ], 
    "nominative": [
     "cz\u0142owiek"
    ], 
    "vocative": [
     "cz\u0142owiecze", 
     "cz\u0142owieku"
    ]
   }
  }, 
  "c\u00f3rka": {
   "plural": {
    "accusative": [
     "c\u00f3rki"
    ], 
    "dative": [
     "c\u00f3rkom"
    ], 
    "genitive": [
     "c\u00f3rek"
    ], 
    "instrumental": [
     "c\u00f3rkami"
    ], 
    "locative": [
     "c\u00f3rkach"
    ], 
    "nominative": [
     "c\u00f3rki"
    ], 
    "vocative": [
     "c\u00f3rki"
    ]
   }, 
   "singular": {
    "accusative": [
     "c\u00f3rk\u0119"
    ], 
    "dative": [
     "c\u00f3rce"
    ], 
    "genitive": [
     "c\u00f3rki"
    ], 
    "instrumental": [
     "c\u00f3rk\u0105"
    ], 
    "locative": [
     "c\u00f3rce"
    ], 
    "nominative": [
     "c\u00f3rka"
    ], 
    "vocative": [
     "c\u00f3rko"
    ]
   }
  }, 
  "da\u0107": {
   "plural > m_anim,m_inan,n,f": {
    "anterior_adverbial_participle": [
     "dawszy"
    ], 
    "conditional > 1st": [
     "da\u00c5&sbquo;yby\u00c5&rsaquo;my"
    ], 
    "conditional > 2nd": [
     "da\u00c5&sbquo;yby\u00c5&rsaquo;cie"
    ], 
    "conditional > 3rd": [
     "da\u00c5&sbquo;yby"
    ], 
    "future_tense > 1st": [
     "damy"
    ], 
    "future_tense > 2nd": [
     "dacie"
    ], 
    "future_tense > 3rd": [
     "dadz\u00c4&hellip;"
    ], 
    "imperative > 1st": [
     "dajmy"
    ], 
    "imperative > 2nd": [
     "dajcie"
    ], 
    "imperative > 3rd": [
     "niech dadz\u00c4&hellip;"
    ], 
    "impersonal_past": [
     "dano"
    ], 
    "infinitive": [
     "da\u00c4&Dagger;"
    ], 
    "passive_adjectival_participle": [
     "dane"
    ], 
    "past_tense > 1st": [
     "da\u00c5&sbquo;y\u00c5&rsaquo;my"
    ], 
    "past_tense > 2nd": [
     "da\u00c5&sbquo;y\u00c5&rsaquo;cie"
    ], 
    "past_tense > 3rd": [
     "da\u00c5&sbquo;y"
    ], 
    "verbal_noun": [
     "danie"
    ]
   }, 
   "plural > m_pers": {
    "anterior_adverbial_participle": [
     "dawszy"
    ], 
    "conditional > 1st": [
     "daliby\u00c5&rsaquo;my"
    ], 
    "conditional > 2nd": [
     "daliby\u00c5&rsaquo;cie"
    ], 
    "conditional > 3rd": [
     "daliby"
    ], 
    "future_tense > 1st": [
     "damy"
    ], 
    "future_tense > 2nd": [
     "dacie"
    ], 
    "future_tense > 3rd": [
     "dadz\u00c4&hellip;"
    ], 
    "imperative > 1st": [
     "dajmy"
    ], 
    "imperative > 2nd": [
     "dajcie"
    ], 
    "imperative > 3rd": [
     "niech dadz\u00c4&hellip;"
    ], 
    "impersonal_past": [
     "dano"
    ], 
    "infinitive": [
     "da\u00c4&Dagger;"
    ], 
    "passive_adjectival_participle": [
     "dani"
    ], 
    "past_tense > 1st": [
     "dali\u00c5&rsaquo;my"
    ], 
    "past_tense > 2nd": [
     "dali\u00c5&rsaquo;cie"
    ], 
    "past_tense > 3rd": [
     "dali"
    ], 
    "verbal_noun": [
     "danie"
    ]
   }, 
   "singular > f": {
    "anterior_adverbial_participle": [
     "dawszy"
    ], 
    "conditional > 1st": [
     "da\u00c5&sbquo;abym"
    ], 
    "conditional > 2nd": [
     "da\u00c5&sbquo;aby\u00c5&rsaquo;"
    ], 
    "conditional > 3rd": [
     "da\u00c5&sbquo;aby"
    ], 
    "future_tense > 1st": [
     "dam"
    ], 
    "future_tense > 2nd": [
     "dasz"
    ], 
    "future_tense > 3rd": [
     "da"
    ], 
    "imperative > 1st": [
     "niech dam"
    ], 
    "imperative > 2nd": [
     "daj"
    ], 
    "imperative > 3rd": [
     "niech da"
    ], 
    "impersonal_past": [
     "dano"
    ], 
    "infinitive": [
     "da\u00c4&Dagger;"
    ], 
    "passive_adjectival_participle": [
     "dana"
    ], 
    "past_tense > 1st": [
     "da\u00c5&sbquo;am"
    ], 
    "past_tense > 2nd": [
     "da\u00c5&sbquo;a\u00c5&rsaquo;"
    ], 
    "past_tense > 3rd": [
     "da\u00c5&sbquo;a"
    ], 
    "verbal_noun": [
     "danie"
    ]
   }, 
   "singular > m": {
    "anterior_adverbial_participle": [
     "dawszy"
    ], 
    "conditional > 1st": [
     "da\u00c5&sbquo;bym"
    ], 
    "conditional > 2nd": [
     "da\u00c5&sbquo;by\u00c5&rsaquo;"
    ], 
    "conditional > 3rd": [
     "da\u00c5&sbquo;by"
    ], 
    "future_tense > 1st": [
     "dam"
    ], 
    "future_tense > 2nd": [
     "dasz"
    ], 
    "future_tense > 3rd": [
     "da"
    ], 
    "imperative > 1st": [
     "niech dam"
    ], 
    "imperative > 2nd": [
     "daj"
    ], 
    "imperative > 3rd": [
     "niech da"
    ], 
    "impersonal_past": [
     "dano"
    ], 
    "infinitive": [
     "da\u00c4&Dagger;"
    ], 
    "passive_adjectival_participle": [
     "dany"
    ], 
    "past_tense > 1st": [
     "da\u00c5&sbquo;em"
    ], 
    "past_tense > 2nd": [
     "da\u00c5&sbquo;e\u00c5&rsaquo;"
    ], 
    "past_tense > 3rd": [
     "da\u00c5&sbquo;"
    ], 
    "verbal_noun": [
     "danie"
    ]
   }, 
   "singular > n": {
    "anterior_adverbial_participle": [
     "dawszy"
    ], 
    "conditional > 3rd": [
     "da\u00c5&sbquo;oby"
    ], 
    "future_tense > 1st": [
     "dam"
    ], 
    "future_tense > 2nd": [
     "dasz"
    ], 
    "future_tense > 3rd": [
     "da"
    ], 
    "imperative > 1st": [
     "niech dam"
    ], 
    "imperative > 2nd": [
     "daj"
    ], 
    "imperative > 3rd": [
     "niech da"
    ], 
    "impersonal_past": [
     "dano"
    ], 
    "infinitive": [
     "da\u00c4&Dagger;"
    ], 
    "passive_adjectival_participle": [
     "dane"
    ], 
    "past_tense > 3rd": [
     "da\u00c5&sbquo;o"
    ], 
    "verbal_noun": [
     "danie"
    ]
   }
  }, 
  "dobry": {
   "plural > m_&#160;_pers": {
    "accusative": [
     "dobrych"
    ], 
    "dative": [
     "dobrym"
    ], 
    "genitive": [
     "dobrych"
    ], 
    "instrumental": [
     "dobrymi"
    ], 
    "locative": [
     "dobrych"
    ], 
    "nominative,_vocative": [
     "dobrzy"
    ]
   }, 
   "plural > m_pers": {
    "accusative": [
     "dobrych"
    ], 
    "dative": [
     "dobrym"
    ], 
    "genitive": [
     "dobrych"
    ], 
    "instrumental": [
     "dobrymi"
    ], 
    "locative": [
     "dobrych"
    ], 
    "nominative,_vocative": [
     "dobrzy"
    ]
   }, 
   "plural > other": {
    "accusative": [
     "dobre"
    ], 
    "dative": [
     "dobrym"
    ], 
    "genitive": [
     "dobrych"
    ], 
    "instrumental": [
     "dobrymi"
    ], 
    "locative": [
     "dobrych"
    ], 
    "nominative,_vocative": [
     "dobre"
    ]
   }, 
   "singular > f": {
    "accusative": [
     "dobr\u0105"
    ], 
    "dative": [
     "dobrej"
    ], 
    "genitive": [
     "dobrej"
    ], 
    "instrumental": [
     "dobr\u0105"
    ], 
    "locative": [
     "dobrej"
    ], 
    "nominative,_vocative": [
     "dobra"
    ]
   }, 
   "singular > m_&#160;_inan": {
    "accusative": [
     "dobry"
    ], 
    "dative": [
     "dobremu"
    ], 
    "genitive": [
     "dobrego"
    ], 
    "instrumental": [
     "dobrym"
    ], 
    "locative": [
     "dobrym"
    ], 
    "nominative,_vocative": [
     "dobry"
    ]
   }, 
   "singular > m_&#160;_pers,m_&#160;_anim": {
    "accusative": [
     "dobrego"
    ], 
    "dative": [
     "dobremu"
    ], 
    "genitive": [
     "dobrego"
    ], 
    "instrumental": [
     "dobrym"
    ], 
    "locative": [
     "dobrym"
    ], 
    "nominative,_vocative": [
     "dobry"
    ]
   }, 
   "singular > m_inan": {
    "accusative": [
     "dobry"
    ], 
    "dative": [
     "dobremu"
    ], 
    "genitive": [
     "dobrego"
    ], 
    "instrumental": [
     "dobrym"
    ], 
    "locative": [
     "dobrym"
    ], 
    "nominative,_vocative": [
     "dobry"
    ]
   }, 
   "singular > m_pers,m_anim": {
    "accusative": [
     "dobrego"
    ], 
    "dative": [
     "dobremu"
    ], 
    "genitive": [
     "dobrego"
    ], 
    "instrumental": [
     "dobrym"
    ], 
    "locative": [
     "dobrym"
    ], 
    "nominative,_vocative": [
     "dobry"
    ]
   }, 
   "singular > n": {
    "accusative": [
     "dobre"
    ], 
    "dative": [
     "dobremu"
    ], 
    "genitive": [
     "dobrego"
    ], 
    "instrumental": [
     "dobrym"
    ], 
    "locative": [
     "dobrym"
    ], 
    "nominative,_vocative": [
     "dobre"
    ]
   }
  }, 
  "doktor": {
   "plural": {
    "accusative": [
     "doktor\u00f3w"
    ], 
    "dative": [
     "doktorom"
    ], 
    "genitive": [
     "doktor\u00f3w"
    ], 
    "instrumental": [
     "doktorami"
    ], 
    "locative": [
     "doktorach"
    ], 
    "nominative": [
     "doktorzy"
    ], 
    "vocative": [
     "doktorzy"
    ]
   }, 
   "singular": {
    "accusative": [
     "doktora"
    ], 
    "dative": [
     "doktorowi"
    ], 
    "genitive": [
     "doktora"
    ], 
    "instrumental": [
     "doktorem"
    ], 
    "locative": [
     "doktorze"
    ], 
    "nominative": [
     "doktor"
    ], 
    "vocative": [
     "doktorze"
    ]
   }
  }, 
  "dom": {
   "plural": {
    "accusative": [
     "domy"
    ], 
    "dative": [
     "domom"
    ], 
    "genitive": [
     "dom\u00f3w"
    ], 
    "instrumental": [
     "domami"
    ], 
    "locative": [
     "domach"
    ], 
    "nominative": [
     "domy"
    ], 
    "vocative": [
     "domy"
    ]
   }, 
   "singular": {
    "accusative": [
     "dom"
    ], 
    "dative": [
     "domowi"
    ], 
    "genitive": [
     "domu"
    ], 
    "instrumental": [
     "domem"
    ], 
    "locative": [
     "domu"
    ], 
    "nominative": [
     "dom"
    ], 
    "vocative": [
     "domu"
    ]
   }
  }, 
  "dosta\u0107": {
   "plural > m_anim,m_inan,n,f": {
    "anterior_adverbial_participle": [
     "dostawszy"
    ], 
    "conditional > 1st": [
     "dosta\u0142yby\u015bmy"
    ], 
    "conditional > 2nd": [
     "dosta\u0142yby\u015bcie"
    ], 
    "conditional > 3rd": [
     "dosta\u0142yby"
    ], 
    "future_tense > 1st": [
     "dostaniemy"
    ], 
    "future_tense > 2nd": [
     "dostaniecie"
    ], 
    "future_tense > 3rd": [
     "dostan\u0105"
    ], 
    "imperative > 1st": [
     "dosta\u0144my"
    ], 
    "imperative > 2nd": [
     "dosta\u0144cie"
    ], 
    "imperative > 3rd": [
     "niech dostan\u0105"
    ], 
    "impersonal_past": [
     "dostano"
    ], 
    "infinitive": [
     "dosta\u0107"
    ], 
    "past_tense > 1st": [
     "dosta\u0142y\u015bmy"
    ], 
    "past_tense > 2nd": [
     "dosta\u0142y\u015bcie"
    ], 
    "past_tense > 3rd": [
     "dosta\u0142y"
    ], 
    "verbal_noun": [
     "dostanie"
    ]
   }, 
   "plural > m_pers": {
    "anterior_adverbial_participle": [
     "dostawszy"
    ], 
    "conditional > 1st": [
     "dostaliby\u015bmy"
    ], 
    "conditional > 2nd": [
     "dostaliby\u015bcie"
    ], 
    "conditional > 3rd": [
     "dostaliby"
    ], 
    "future_tense > 1st": [
     "dostaniemy"
    ], 
    "future_tense > 2nd": [
     "dostaniecie"
    ], 
    "future_tense > 3rd": [
     "dostan\u0105"
    ], 
    "imperative > 1st": [
     "dosta\u0144my"
    ], 
    "imperative > 2nd": [
     "dosta\u0144cie"
    ], 
    "imperative > 3rd": [
     "niech dostan\u0105"
    ], 
    "impersonal_past": [
     "dostano"
    ], 
    "infinitive": [
     "dosta\u0107"
    ], 
    "past_tense > 1st": [
     "dostali\u015bmy"
    ], 
    "past_tense > 2nd": [
     "dostali\u015bcie"
    ], 
    "past_tense > 3rd": [
     "dostali"
    ], 
    "verbal_noun": [
     "dostanie"
    ]
   }, 
   "singular > f": {
    "anterior_adverbial_participle": [
     "dostawszy"
    ], 
    "conditional > 1st": [
     "dosta\u0142abym"
    ], 
    "conditional > 2nd": [
     "dosta\u0142aby\u015b"
    ], 
    "conditional > 3rd": [
     "dosta\u0142aby"
    ], 
    "future_tense > 1st": [
     "dostan\u0119"
    ], 
    "future_tense > 2nd": [
     "dostaniesz"
    ], 
    "future_tense > 3rd": [
     "dostanie"
    ], 
    "imperative > 1st": [
     "niech dostan\u0119"
    ], 
    "imperative > 2nd": [
     "dosta\u0144"
    ], 
    "imperative > 3rd": [
     "niech dostanie"
    ], 
    "impersonal_past": [
     "dostano"
    ], 
    "infinitive": [
     "dosta\u0107"
    ], 
    "past_tense > 1st": [
     "dosta\u0142am"
    ], 
    "past_tense > 2nd": [
     "dosta\u0142a\u015b"
    ], 
    "past_tense > 3rd": [
     "dosta\u0142a"
    ], 
    "verbal_noun": [
     "dostanie"
    ]
   }, 
   "singular > m": {
    "anterior_adverbial_participle": [
     "dostawszy"
    ], 
    "conditional > 1st": [
     "dosta\u0142bym"
    ], 
    "conditional > 2nd": [
     "dosta\u0142by\u015b"
    ], 
    "conditional > 3rd": [
     "dosta\u0142by"
    ], 
    "future_tense > 1st": [
     "dostan\u0119"
    ], 
    "future_tense > 2nd": [
     "dostaniesz"
    ], 
    "future_tense > 3rd": [
     "dostanie"
    ], 
    "imperative > 1st": [
     "niech dostan\u0119"
    ], 
    "imperative > 2nd": [
     "dosta\u0144"
    ], 
    "imperative > 3rd": [
     "niech dostanie"
    ], 
    "impersonal_past": [
     "dostano"
    ], 
    "infinitive": [
     "dosta\u0107"
    ], 
    "past_tense > 1st": [
     "dosta\u0142em"
    ], 
    "past_tense > 2nd": [
     "dosta\u0142e\u015b"
    ], 
    "past_tense > 3rd": [
     "dosta\u0142"
    ], 
    "verbal_noun": [
     "dostanie"
    ]
   }, 
   "singular > n": {
    "anterior_adverbial_participle": [
     "dostawszy"
    ], 
    "conditional > 3rd": [
     "dosta\u0142oby"
    ], 
    "future_tense > 1st": [
     "dostan\u0119"
    ], 
    "future_tense > 2nd": [
     "dostaniesz"
    ], 
    "future_tense > 3rd": [
     "dostanie"
    ], 
    "imperative > 1st": [
     "niech dostan\u0119"
    ], 
    "imperative > 2nd": [
     "dosta\u0144"
    ], 
    "imperative > 3rd": [
     "niech dostanie"
    ], 
    "impersonal_past": [
     "dostano"
    ], 
    "infinitive": [
     "dosta\u0107"
    ], 
    "past_tense > 3rd": [
     "dosta\u0142o"
    ], 
    "verbal_noun": [
     "dostanie"
    ]
   }
  }, 
  "droga": {
   "plural": {
    "accusative": [
     "drogi"
    ], 
    "dative": [
     "drogom"
    ], 
    "genitive": [
     "dr\u00f3g"
    ], 
    "instrumental": [
     "drogami"
    ], 
    "locative": [
     "drogach"
    ], 
    "nominative": [
     "drogi"
    ], 
    "vocative": [
     "drogi"
    ]
   }, 
   "singular": {
    "accusative": [
     "drog\u0119"
    ], 
    "dative": [
     "drodze"
    ], 
    "genitive": [
     "drogi"
    ], 
    "instrumental": [
     "drog\u0105"
    ], 
    "locative": [
     "drodze"
    ], 
    "nominative": [
     "droga"
    ], 
    "vocative": [
     "drogo"
    ]
   }
  }, 
  "drogi": {
   "plural > m_pers": {
    "accusative": [
     "drogich"
    ], 
    "dative": [
     "drogim"
    ], 
    "genitive": [
     "drogich"
    ], 
    "instrumental": [
     "drogimi"
    ], 
    "locative": [
     "drogich"
    ], 
    "nominative,_vocative": [
     "drodzy"
    ]
   }, 
   "plural > other": {
    "accusative": [
     "drogie"
    ], 
    "dative": [
     "drogim"
    ], 
    "genitive": [
     "drogich"
    ], 
    "instrumental": [
     "drogimi"
    ], 
    "locative": [
     "drogich"
    ], 
    "nominative,_vocative": [
     "drogie"
    ]
   }, 
   "singular > f": {
    "accusative": [
     "drog\u0105"
    ], 
    "dative": [
     "drogiej"
    ], 
    "genitive": [
     "drogiej"
    ], 
    "instrumental": [
     "drog\u0105"
    ], 
    "locative": [
     "drogiej"
    ], 
    "nominative,_vocative": [
     "droga"
    ]
   }, 
   "singular > m_inan": {
    "accusative": [
     "drogi"
    ], 
    "dative": [
     "drogiemu"
    ], 
    "genitive": [
     "drogiego"
    ], 
    "instrumental": [
     "drogim"
    ], 
    "locative": [
     "drogim"
    ], 
    "nominative,_vocative": [
     "drogi"
    ]
   }, 
   "singular > m_pers,m_anim": {
    "accusative": [
     "drogiego"
    ], 
    "dative": [
     "drogiemu"
    ], 
    "genitive": [
     "drogiego"
    ], 
    "instrumental": [
     "drogim"
    ], 
    "locative": [
     "drogim"
    ], 
    "nominative,_vocative": [
     "drogi"
    ]
   }, 
   "singular > n": {
    "accusative": [
     "drogie"
    ], 
    "dative": [
     "drogiemu"
    ], 
    "genitive": [
     "drogiego"
    ], 
    "instrumental": [
     "drogim"
    ], 
    "locative": [
     "drogim"
    ], 
    "nominative,_vocative": [
     "drogie"
    ]
   }
  }, 
  "drugi": {
   "plural > m_pers": {
    "accusative": [
     "drugich"
    ], 
    "dative": [
     "drugim"
    ], 
    "genitive": [
     "drugich"
    ], 
    "instrumental": [
     "drugimi"
    ], 
    "locative": [
     "drugich"
    ], 
    "nominative,_vocative": [
     "drudzy"
    ]
   }, 
   "plural > other": {
    "accusative": [
     "drugie"
    ], 
    "dative": [
     "drugim"
    ], 
    "genitive": [
     "drugich"
    ], 
    "instrumental": [
     "drugimi"
    ], 
    "locative": [
     "drugich"
    ], 
    "nominative,_vocative": [
     "drugie"
    ]
   }, 
   "singular > f": {
    "accusative": [
     "drug\u0105"
    ], 
    "dative": [
     "drugiej"
    ], 
    "genitive": [
     "drugiej"
    ], 
    "instrumental": [
     "drug\u0105"
    ], 
    "locative": [
     "drugiej"
    ], 
    "nominative,_vocative": [
     "druga"
    ]
   }, 
   "singular > m_inan": {
    "accusative": [
     "drugi"
    ], 
    "dative": [
     "drugiemu"
    ], 
    "genitive": [
     "drugiego"
    ], 
    "instrumental": [
     "drugim"
    ], 
    "locative": [
     "drugim"
    ], 
    "nominative,_vocative": [
     "drugi"
    ]
   }, 
   "singular > m_pers,m_anim": {
    "accusative": [
     "drugiego"
    ], 
    "dative": [
     "drugiemu"
    ], 
    "genitive": [
     "drugiego"
    ], 
    "instrumental": [
     "drugim"
    ], 
    "locative": [
     "drugim"
    ], 
    "nominative,_vocative": [
     "drugi"
    ]
   }, 
   "singular > n": {
    "accusative": [
     "drugie"
    ], 
    "dative": [
     "drugiemu"
    ], 
    "genitive": [
     "drugiego"
    ], 
    "instrumental": [
     "drugim"
    ], 
    "locative": [
     "drugim"
    ], 
    "nominative,_vocative": [
     "drugie"
    ]
   }
  }, 
  "drzwi": {
   "plural": {
    "accusative": [
     "drzwi"
    ], 
    "dative": [
     "drzwiom"
    ], 
    "genitive": [
     "drzwi"
    ], 
    "instrumental": [
     "drzwiami"
    ], 
    "locative": [
     "drzwiach"
    ], 
    "nominative": [
     "drzwi"
    ], 
    "vocative": [
     "drzwi"
    ]
   }
  }, 
  "dwa": {
   "plural_only > f": {
    "accusative": [
     "dwie"
    ], 
    "dative": [
     "dw\u00f3m"
    ], 
    "genitive": [
     "dw\u00f3ch"
    ], 
    "instrumental": [
     "dwoma", 
     "dwiema"
    ], 
    "locative": [
     "dw\u00f3ch"
    ], 
    "nominative,_vocative": [
     "dwie"
    ]
   }, 
   "plural_only > m_&#160;_npers\nn": {
    "accusative": [
     "dwa"
    ], 
    "dative": [
     "dw\u00f3m"
    ], 
    "genitive": [
     "dw\u00f3ch"
    ], 
    "instrumental": [
     "dwoma"
    ], 
    "locative": [
     "dw\u00f3ch"
    ], 
    "nominative,_vocative": [
     "dwa"
    ]
   }, 
   "plural_only > m_&#160;_pers": {
    "accusative": [
     "dw\u00f3ch"
    ], 
    "dative": [
     "dw\u00f3m"
    ], 
    "genitive": [
     "dw\u00f3ch"
    ], 
    "instrumental": [
     "dwoma"
    ], 
    "locative": [
     "dw\u00f3ch"
    ], 
    "nominative,_vocative": [
     "dwaj", 
     "dw\u00f3ch"
    ]
   }
  }, 
  "dziecko": {
   "plural": {
    "accusative": [
     "dzieci"
    ], 
    "dative": [
     "dzieciom"
    ], 
    "genitive": [
     "dzieci"
    ], 
    "instrumental": [
     "dzie\u0107mi"
    ], 
    "locative": [
     "dzieciach"
    ], 
    "nominative": [
     "dzieci"
    ], 
    "vocative": [
     "dzieci"
    ]
   }, 
   "singular": {
    "accusative": [
     "dziecko"
    ], 
    "dative": [
     "dziecku"
    ], 
    "genitive": [
     "dziecka"
    ], 
    "instrumental": [
     "dzieckiem"
    ], 
    "locative": [
     "dziecku"
    ], 
    "nominative": [
     "dziecko"
    ], 
    "vocative": [
     "dziecko"
    ]
   }
  }, 
  "dzieje": {
   "plural": {
    "accusative": [
     "dzieje"
    ], 
    "dative": [
     "dziejom"
    ], 
    "genitive": [
     "dziej\u00f3w"
    ], 
    "instrumental": [
     "dziejami"
    ], 
    "locative": [
     "dziejach"
    ], 
    "nominative": [
     "dzieje"
    ], 
    "vocative": [
     "dzieje"
    ]
   }
  }, 
  "dziewczyna": {
   "plural": {
    "accusative": [
     "dziewczyny"
    ], 
    "dative": [
     "dziewczynom"
    ], 
    "genitive": [
     "dziewczyn"
    ], 
    "instrumental": [
     "dziewczynami"
    ], 
    "locative": [
     "dziewczynach"
    ], 
    "nominative": [
     "dziewczyny"
    ], 
    "vocative": [
     "dziewczyny"
    ]
   }, 
   "singular": {
    "accusative": [
     "dziewczyn\u0119"
    ], 
    "dative": [
     "dziewczynie"
    ], 
    "genitive": [
     "dziewczyny"
    ], 
    "instrumental": [
     "dziewczyn\u0105"
    ], 
    "locative": [
     "dziewczynie"
    ], 
    "nominative": [
     "dziewczyna"
    ], 
    "vocative": [
     "dziewczyno"
    ]
   }
  }, 
  "dzie\u0144": {
   "plural": {
    "accusative": [
     "dni", 
     "dnie"
    ], 
    "dative": [
     "dniom"
    ], 
    "genitive": [
     "dni"
    ], 
    "instrumental": [
     "dniami"
    ], 
    "locative": [
     "dniach"
    ], 
    "nominative": [
     "dni", 
     "dnie"
    ], 
    "vocative": [
     "dni", 
     "dnie"
    ]
   }, 
   "singular": {
    "accusative": [
     "dzie\u0144"
    ], 
    "dative": [
     "dniowi"
    ], 
    "genitive": [
     "dnia"
    ], 
    "instrumental": [
     "dniem"
    ], 
    "locative": [
     "dniu"
    ], 
    "nominative": [
     "dzie\u0144"
    ], 
    "vocative": [
     "dniu"
    ]
   }
  }, 
  "dzi\u0119ki": {
   "plural": {
    "accusative": [
     "dzi\u0119ki"
    ], 
    "dative": [
     "dzi\u0119kom"
    ], 
    "genitive": [
     "dzi\u0119k\u00f3w"
    ], 
    "instrumental": [
     "dzi\u0119kami"
    ], 
    "locative": [
     "dzi\u0119kach"
    ], 
    "nominative": [
     "dzi\u0119ki"
    ], 
    "vocative": [
     "dzi\u0119ki"
    ]
   }
  }, 
  "d\u00f3\u0142": {
   "plural": {
    "accusative": [
     "do\u0142y"
    ], 
    "dative": [
     "do\u0142om"
    ], 
    "genitive": [
     "do\u0142\u00f3w"
    ], 
    "instrumental": [
     "do\u0142ami"
    ], 
    "locative": [
     "do\u0142ach"
    ], 
    "nominative": [
     "do\u0142y"
    ], 
    "vocative": [
     "do\u0142y"
    ]
   }, 
   "singular": {
    "accusative": [
     "d\u00f3\u0142"
    ], 
    "dative": [
     "do\u0142owi"
    ], 
    "genitive": [
     "do\u0142u"
    ], 
    "instrumental": [
     "do\u0142em"
    ], 
    "locative": [
     "dole"
    ], 
    "nominative": [
     "d\u00f3\u0142"
    ], 
    "vocative": [
     "dole"
    ]
   }
  }, 
  "facet": {
   "plural": {
    "accusative": [
     "facet\u00f3w"
    ], 
    "dative": [
     "facetom"
    ], 
    "genitive": [
     "facet\u00f3w"
    ], 
    "instrumental": [
     "facetami"
    ], 
    "locative": [
     "facetach"
    ], 
    "nominative": [
     "faceci"
    ], 
    "vocative": [
     "faceci"
    ]
   }, 
   "singular": {
    "accusative": [
     "faceta"
    ], 
    "dative": [
     "facetowi"
    ], 
    "genitive": [
     "faceta"
    ], 
    "instrumental": [
     "facetem"
    ], 
    "locative": [
     "facecie"
    ], 
    "nominative": [
     "facet"
    ], 
    "vocative": [
     "facecie"
    ]
   }
  }, 
  "film": {
   "plural": {
    "accusative": [
     "filmy"
    ], 
    "dative": [
     "filmom"
    ], 
    "genitive": [
     "film\u00f3w"
    ], 
    "instrumental": [
     "filmami"
    ], 
    "locative": [
     "filmach"
    ], 
    "nominative": [
     "filmy"
    ], 
    "vocative": [
     "filmy"
    ]
   }, 
   "singular": {
    "accusative": [
     "film"
    ], 
    "dative": [
     "filmowi"
    ], 
    "genitive": [
     "filmu"
    ], 
    "instrumental": [
     "filmem"
    ], 
    "locative": [
     "filmie"
    ], 
    "nominative": [
     "film"
    ], 
    "vocative": [
     "filmie"
    ]
   }
  }, 
  "frank": {
   "plural": {
    "accusative": [
     "franki"
    ], 
    "dative": [
     "frankom"
    ], 
    "genitive": [
     "frank\u00f3w"
    ], 
    "instrumental": [
     "frankami"
    ], 
    "locative": [
     "frankach"
    ], 
    "nominative": [
     "franki"
    ], 
    "vocative": [
     "franki"
    ]
   }, 
   "singular": {
    "accusative": [
     "franka"
    ], 
    "dative": [
     "frankowi"
    ], 
    "genitive": [
     "franka"
    ], 
    "instrumental": [
     "frankiem"
    ], 
    "locative": [
     "franku"
    ], 
    "nominative": [
     "frank"
    ], 
    "vocative": [
     "franku"
    ]
   }
  }, 
  "gotowy": {
   "plural > m_pers": {
    "accusative": [
     "gotowych"
    ], 
    "dative": [
     "gotowym"
    ], 
    "genitive": [
     "gotowych"
    ], 
    "instrumental": [
     "gotowymi"
    ], 
    "locative": [
     "gotowych"
    ], 
    "nominative,_vocative": [
     "gotowi"
    ]
   }, 
   "plural > other": {
    "accusative": [
     "gotowe"
    ], 
    "dative": [
     "gotowym"
    ], 
    "genitive": [
     "gotowych"
    ], 
    "instrumental": [
     "gotowymi"
    ], 
    "locative": [
     "gotowych"
    ], 
    "nominative,_vocative": [
     "gotowe"
    ]
   }, 
   "singular > f": {
    "accusative": [
     "gotow\u0105"
    ], 
    "dative": [
     "gotowej"
    ], 
    "genitive": [
     "gotowej"
    ], 
    "instrumental": [
     "gotow\u0105"
    ], 
    "locative": [
     "gotowej"
    ], 
    "nominative,_vocative": [
     "gotowa"
    ]
   }, 
   "singular > m_inan": {
    "accusative": [
     "gotowy"
    ], 
    "dative": [
     "gotowemu"
    ], 
    "genitive": [
     "gotowego"
    ], 
    "instrumental": [
     "gotowym"
    ], 
    "locative": [
     "gotowym"
    ], 
    "nominative,_vocative": [
     "gotowy"
    ]
   }, 
   "singular > m_pers,m_anim": {
    "accusative": [
     "gotowego"
    ], 
    "dative": [
     "gotowemu"
    ], 
    "genitive": [
     "gotowego"
    ], 
    "instrumental": [
     "gotowym"
    ], 
    "locative": [
     "gotowym"
    ], 
    "nominative,_vocative": [
     "gotowy"
    ]
   }, 
   "singular > n": {
    "accusative": [
     "gotowe"
    ], 
    "dative": [
     "gotowemu"
    ], 
    "genitive": [
     "gotowego"
    ], 
    "instrumental": [
     "gotowym"
    ], 
    "locative": [
     "gotowym"
    ], 
    "nominative,_vocative": [
     "gotowe"
    ]
   }
  }, 
  "go\u015b\u0107": {
   "plural": {
    "accusative": [
     "go\u015bci"
    ], 
    "dative": [
     "go\u015bciom"
    ], 
    "genitive": [
     "go\u015bci"
    ], 
    "instrumental": [
     "go\u015b\u0107mi"
    ], 
    "locative": [
     "go\u015bciach"
    ], 
    "nominative": [
     "go\u015bcie"
    ], 
    "vocative": [
     "go\u015bcie"
    ]
   }, 
   "singular": {
    "accusative": [
     "go\u015bcia"
    ], 
    "dative": [
     "go\u015bciowi"
    ], 
    "genitive": [
     "go\u015bcia"
    ], 
    "instrumental": [
     "go\u015bciem"
    ], 
    "locative": [
     "go\u015bciu"
    ], 
    "nominative": [
     "go\u015b\u0107"
    ], 
    "vocative": [
     "go\u015bciu"
    ]
   }
  }, 
  "gra": {
   "plural": {
    "accusative": [
     "gry"
    ], 
    "dative": [
     "grom"
    ], 
    "genitive": [
     "gier"
    ], 
    "instrumental": [
     "grami"
    ], 
    "locative": [
     "grach"
    ], 
    "nominative": [
     "gry"
    ], 
    "vocative": [
     "gry"
    ]
   }, 
   "singular": {
    "accusative": [
     "gr\u0119"
    ], 
    "dative": [
     "grze"
    ], 
    "genitive": [
     "gry"
    ], 
    "instrumental": [
     "gr\u0105"
    ], 
    "locative": [
     "grze"
    ], 
    "nominative": [
     "gra"
    ], 
    "vocative": [
     "gro"
    ]
   }
  }, 
  "g\u00f3wno": {
   "plural": {
    "accusative": [
     "g\u00f3wna"
    ], 
    "dative": [
     "g\u00f3wnom"
    ], 
    "genitive": [
     "g\u00f3wien"
    ], 
    "instrumental": [
     "g\u00f3wnami"
    ], 
    "locative": [
     "g\u00f3wnach"
    ], 
    "nominative": [
     "g\u00f3wna"
    ], 
    "vocative": [
     "g\u00f3wna"
    ]
   }, 
   "singular": {
    "accusative": [
     "g\u00f3wno"
    ], 
    "dative": [
     "g\u00f3wnu"
    ], 
    "genitive": [
     "g\u00f3wna"
    ], 
    "instrumental": [
     "g\u00f3wnem"
    ], 
    "locative": [
     "g\u00f3wnie"
    ], 
    "nominative": [
     "g\u00f3wno"
    ], 
    "vocative": [
     "g\u00f3wno"
    ]
   }
  }, 
  "g\u0142upi": {
   "plural > m_pers": {
    "accusative": [
     "g\u0142upich"
    ], 
    "dative": [
     "g\u0142upim"
    ], 
    "genitive": [
     "g\u0142upich"
    ], 
    "instrumental": [
     "g\u0142upimi"
    ], 
    "locative": [
     "g\u0142upich"
    ], 
    "nominative,_vocative": [
     "g\u0142upi"
    ]
   }, 
   "plural > other": {
    "accusative": [
     "g\u0142upie"
    ], 
    "dative": [
     "g\u0142upim"
    ], 
    "genitive": [
     "g\u0142upich"
    ], 
    "instrumental": [
     "g\u0142upimi"
    ], 
    "locative": [
     "g\u0142upich"
    ], 
    "nominative,_vocative": [
     "g\u0142upie"
    ]
   }, 
   "singular > f": {
    "accusative": [
     "g\u0142upi\u0105"
    ], 
    "dative": [
     "g\u0142upiej"
    ], 
    "genitive": [
     "g\u0142upiej"
    ], 
    "instrumental": [
     "g\u0142upi\u0105"
    ], 
    "locative": [
     "g\u0142upiej"
    ], 
    "nominative,_vocative": [
     "g\u0142upia"
    ]
   }, 
   "singular > m_inan": {
    "accusative": [
     "g\u0142upi"
    ], 
    "dative": [
     "g\u0142upiemu"
    ], 
    "genitive": [
     "g\u0142upiego"
    ], 
    "instrumental": [
     "g\u0142upim"
    ], 
    "locative": [
     "g\u0142upim"
    ], 
    "nominative,_vocative": [
     "g\u0142upi"
    ]
   }, 
   "singular > m_pers,m_anim": {
    "accusative": [
     "g\u0142upiego"
    ], 
    "dative": [
     "g\u0142upiemu"
    ], 
    "genitive": [
     "g\u0142upiego"
    ], 
    "instrumental": [
     "g\u0142upim"
    ], 
    "locative": [
     "g\u0142upim"
    ], 
    "nominative,_vocative": [
     "g\u0142upi"
    ]
   }, 
   "singular > n": {
    "accusative": [
     "g\u0142upie"
    ], 
    "dative": [
     "g\u0142upiemu"
    ], 
    "genitive": [
     "g\u0142upiego"
    ], 
    "instrumental": [
     "g\u0142upim"
    ], 
    "locative": [
     "g\u0142upim"
    ], 
    "nominative,_vocative": [
     "g\u0142upie"
    ]
   }
  }, 
  "historia": {
   "plural": {
    "accusative": [
     "historie"
    ], 
    "dative": [
     "historiom"
    ], 
    "genitive": [
     "historii", 
     "historyj"
    ], 
    "instrumental": [
     "historiami"
    ], 
    "locative": [
     "historiach"
    ], 
    "nominative": [
     "historie"
    ], 
    "vocative": [
     "historie"
    ]
   }, 
   "singular": {
    "accusative": [
     "histori\u0119"
    ], 
    "dative": [
     "historii"
    ], 
    "genitive": [
     "historii"
    ], 
    "instrumental": [
     "histori\u0105"
    ], 
    "locative": [
     "historii"
    ], 
    "nominative": [
     "historia"
    ], 
    "vocative": [
     "historio"
    ]
   }
  }, 
  "ile": {
   "singular_and_plural > m_pers": {
    "accusative": [
     "ilu"
    ], 
    "dative": [
     "ilu"
    ], 
    "genitive": [
     "ilu"
    ], 
    "instrumental": [
     "iloma"
    ], 
    "locative": [
     "ilu"
    ], 
    "nominative,_vocative": [
     "ilu"
    ]
   }, 
   "singular_and_plural > other": {
    "accusative": [
     "ile"
    ], 
    "dative": [
     "ilu"
    ], 
    "genitive": [
     "ilu"
    ], 
    "instrumental": [
     "iloma"
    ], 
    "locative": [
     "ilu"
    ], 
    "nominative,_vocative": [
     "ile"
    ]
   }
  }, 
  "imi\u0119": {
   "plural": {
    "accusative": [
     "imiona"
    ], 
    "dative": [
     "imionom"
    ], 
    "genitive": [
     "imion"
    ], 
    "instrumental": [
     "imionami"
    ], 
    "locative": [
     "imionach"
    ], 
    "nominative": [
     "imiona"
    ], 
    "vocative": [
     "imiona"
    ]
   }, 
   "singular": {
    "accusative": [
     "imi\u0119"
    ], 
    "dative": [
     "imieniu"
    ], 
    "genitive": [
     "imienia"
    ], 
    "instrumental": [
     "imieniem"
    ], 
    "locative": [
     "imieniu"
    ], 
    "nominative": [
     "imi\u0119"
    ], 
    "vocative": [
     "imi\u0119"
    ]
   }
  }, 
  "inny": {
   "plural > m_&#160;_pers": {
    "accusative": [
     "innych"
    ], 
    "dative": [
     "innym"
    ], 
    "genitive": [
     "innych"
    ], 
    "instrumental": [
     "innymi"
    ], 
    "locative": [
     "innych"
    ], 
    "nominative,_vocative": [
     "inni"
    ]
   }, 
   "plural > m_pers": {
    "accusative": [
     "innych"
    ], 
    "dative": [
     "innym"
    ], 
    "genitive": [
     "innych"
    ], 
    "instrumental": [
     "innymi"
    ], 
    "locative": [
     "innych"
    ], 
    "nominative,_vocative": [
     "inni"
    ]
   }, 
   "plural > other": {
    "accusative": [
     "inne"
    ], 
    "dative": [
     "innym"
    ], 
    "genitive": [
     "innych"
    ], 
    "instrumental": [
     "innymi"
    ], 
    "locative": [
     "innych"
    ], 
    "nominative,_vocative": [
     "inne"
    ]
   }, 
   "singular > f": {
    "accusative": [
     "inn\u0105"
    ], 
    "dative": [
     "innej"
    ], 
    "genitive": [
     "innej"
    ], 
    "instrumental": [
     "inn\u0105"
    ], 
    "locative": [
     "innej"
    ], 
    "nominative,_vocative": [
     "inna"
    ]
   }, 
   "singular > m_&#160;_inan": {
    "accusative": [
     "inny"
    ], 
    "dative": [
     "innemu"
    ], 
    "genitive": [
     "innego"
    ], 
    "instrumental": [
     "innym"
    ], 
    "locative": [
     "innym"
    ], 
    "nominative,_vocative": [
     "inny"
    ]
   }, 
   "singular > m_&#160;_pers,m_&#160;_anim": {
    "accusative": [
     "innego"
    ], 
    "dative": [
     "innemu"
    ], 
    "genitive": [
     "innego"
    ], 
    "instrumental": [
     "innym"
    ], 
    "locative": [
     "innym"
    ], 
    "nominative,_vocative": [
     "inny"
    ]
   }, 
   "singular > m_inan": {
    "accusative": [
     "inny"
    ], 
    "dative": [
     "innemu"
    ], 
    "genitive": [
     "innego"
    ], 
    "instrumental": [
     "innym"
    ], 
    "locative": [
     "innym"
    ], 
    "nominative,_vocative": [
     "inny"
    ]
   }, 
   "singular > m_pers,m_anim": {
    "accusative": [
     "innego"
    ], 
    "dative": [
     "innemu"
    ], 
    "genitive": [
     "innego"
    ], 
    "instrumental": [
     "innym"
    ], 
    "locative": [
     "innym"
    ], 
    "nominative,_vocative": [
     "inny"
    ]
   }, 
   "singular > n": {
    "accusative": [
     "inne"
    ], 
    "dative": [
     "innemu"
    ], 
    "genitive": [
     "innego"
    ], 
    "instrumental": [
     "innym"
    ], 
    "locative": [
     "innym"
    ], 
    "nominative,_vocative": [
     "inne"
    ]
   }
  }, 
  "i\u015b\u0107": {
   "plural > m_anim,m_inan,f,n": {
    "active_adjectival_participle": [
     "id\u0105ce"
    ], 
    "conditional > 1st": [
     "sz\u0142yby\u015bmy"
    ], 
    "conditional > 2nd": [
     "sz\u0142yby\u015bcie"
    ], 
    "conditional > 3rd": [
     "sz\u0142yby"
    ], 
    "contemporary_adverbial_participle": [
     "id\u0105c"
    ], 
    "future_tense > 1st": [
     "b\u0119dziemy sz\u0142y"
    ], 
    "future_tense > 2nd": [
     "b\u0119dziecie sz\u0142y"
    ], 
    "future_tense > 3rd": [
     "b\u0119d\u0105 sz\u0142y"
    ], 
    "imperative > 1st": [
     "id\u017amy"
    ], 
    "imperative > 2nd": [
     "id\u017acie"
    ], 
    "imperative > 3rd": [
     "niech id\u0105"
    ], 
    "infinitive": [
     "i\u015b\u0107"
    ], 
    "past_tense > 1st": [
     "sz\u0142y\u015bmy"
    ], 
    "past_tense > 2nd": [
     "sz\u0142y\u015bcie"
    ], 
    "past_tense > 3rd": [
     "sz\u0142y"
    ], 
    "present_tense > 1st": [
     "idziemy"
    ], 
    "present_tense > 2nd": [
     "idziecie"
    ], 
    "present_tense > 3rd": [
     "id\u0105"
    ]
   }, 
   "plural > m_pers": {
    "active_adjectival_participle": [
     "id\u0105cy"
    ], 
    "conditional > 1st": [
     "szliby\u015bmy"
    ], 
    "conditional > 2nd": [
     "szliby\u015bcie"
    ], 
    "conditional > 3rd": [
     "szliby"
    ], 
    "contemporary_adverbial_participle": [
     "id\u0105c"
    ], 
    "future_tense > 1st": [
     "b\u0119dziemy szli"
    ], 
    "future_tense > 2nd": [
     "b\u0119dziecie szli"
    ], 
    "future_tense > 3rd": [
     "b\u0119d\u0105 szli"
    ], 
    "imperative > 1st": [
     "id\u017amy"
    ], 
    "imperative > 2nd": [
     "id\u017acie"
    ], 
    "imperative > 3rd": [
     "niech id\u0105"
    ], 
    "infinitive": [
     "i\u015b\u0107"
    ], 
    "past_tense > 1st": [
     "szli\u015bmy"
    ], 
    "past_tense > 2nd": [
     "szli\u015bcie"
    ], 
    "past_tense > 3rd": [
     "szli"
    ], 
    "present_tense > 1st": [
     "idziemy"
    ], 
    "present_tense > 2nd": [
     "idziecie"
    ], 
    "present_tense > 3rd": [
     "id\u0105"
    ]
   }, 
   "singular > f": {
    "active_adjectival_participle": [
     "id\u0105ca"
    ], 
    "conditional > 1st": [
     "sz\u0142abym"
    ], 
    "conditional > 2nd": [
     "sz\u0142aby\u015b"
    ], 
    "conditional > 3rd": [
     "sz\u0142aby"
    ], 
    "contemporary_adverbial_participle": [
     "id\u0105c"
    ], 
    "future_tense > 1st": [
     "b\u0119d\u0119 sz\u0142a"
    ], 
    "future_tense > 2nd": [
     "b\u0119dziesz sz\u0142a"
    ], 
    "future_tense > 3rd": [
     "b\u0119dzie sz\u0142a"
    ], 
    "imperative > 1st": [
     "\u2014"
    ], 
    "imperative > 2nd": [
     "id\u017a"
    ], 
    "imperative > 3rd": [
     "niech idzie"
    ], 
    "infinitive": [
     "i\u015b\u0107"
    ], 
    "past_tense > 1st": [
     "sz\u0142am"
    ], 
    "past_tense > 2nd": [
     "sz\u0142a\u015b"
    ], 
    "past_tense > 3rd": [
     "sz\u0142a"
    ], 
    "present_tense > 1st": [
     "id\u0119"
    ], 
    "present_tense > 2nd": [
     "idziesz"
    ], 
    "present_tense > 3rd": [
     "idzie"
    ]
   }, 
   "singular > m": {
    "active_adjectival_participle": [
     "id\u0105cy"
    ], 
    "conditional > 1st": [
     "szed\u0142bym"
    ], 
    "conditional > 2nd": [
     "szed\u0142by\u015b"
    ], 
    "conditional > 3rd": [
     "szed\u0142by"
    ], 
    "contemporary_adverbial_participle": [
     "id\u0105c"
    ], 
    "future_tense > 1st": [
     "b\u0119d\u0119 szed\u0142"
    ], 
    "future_tense > 2nd": [
     "b\u0119dziesz szed\u0142"
    ], 
    "future_tense > 3rd": [
     "b\u0119dzie szed\u0142"
    ], 
    "imperative > 1st": [
     "\u2014"
    ], 
    "imperative > 2nd": [
     "id\u017a"
    ], 
    "imperative > 3rd": [
     "niech idzie"
    ], 
    "infinitive": [
     "i\u015b\u0107"
    ], 
    "past_tense > 1st": [
     "szed\u0142em"
    ], 
    "past_tense > 2nd": [
     "szed\u0142e\u015b"
    ], 
    "past_tense > 3rd": [
     "szed\u0142"
    ], 
    "present_tense > 1st": [
     "id\u0119"
    ], 
    "present_tense > 2nd": [
     "idziesz"
    ], 
    "present_tense > 3rd": [
     "idzie"
    ]
   }, 
   "singular > n": {
    "active_adjectival_participle": [
     "id\u0105ce"
    ], 
    "conditional > 3rd": [
     "sz\u0142oby"
    ], 
    "contemporary_adverbial_participle": [
     "id\u0105c"
    ], 
    "future_tense > 3rd": [
     "b\u0119dzie sz\u0142o"
    ], 
    "imperative > 1st": [
     "\u2014"
    ], 
    "imperative > 2nd": [
     "id\u017a"
    ], 
    "imperative > 3rd": [
     "niech idzie"
    ], 
    "infinitive": [
     "i\u015b\u0107"
    ], 
    "past_tense > 3rd": [
     "sz\u0142o"
    ], 
    "present_tense > 1st": [
     "id\u0119"
    ], 
    "present_tense > 2nd": [
     "idziesz"
    ], 
    "present_tense > 3rd": [
     "idzie"
    ]
   }
  }, 
  "ja": {
   "plural": {
    "accusative": [
     "\u2014"
    ], 
    "dative": [
     "\u2014"
    ], 
    "genitive": [
     "\u2014"
    ], 
    "instrumental": [
     "\u2014"
    ], 
    "locative": [
     "\u2014"
    ], 
    "nominative": [
     "\u2014"
    ], 
    "vocative": [
     "\u2014"
    ]
   }, 
   "singular": {
    "accusative": [
     "mnie", 
     "mi\u0119"
    ], 
    "dative": [
     "mnie", 
     "mi"
    ], 
    "genitive": [
     "mnie", 
     "mi\u0119"
    ], 
    "instrumental": [
     "mn\u0105"
    ], 
    "locative": [
     "mnie"
    ], 
    "nominative": [
     "ja"
    ], 
    "vocative": [
     "\u2014"
    ]
   }
  }, 
  "jaki": {
   "plural > m_&#160;_pers": {
    "accusative": [
     "jakich"
    ], 
    "dative": [
     "jakim"
    ], 
    "genitive": [
     "jakich"
    ], 
    "instrumental": [
     "jakimi"
    ], 
    "locative": [
     "jakich"
    ], 
    "nominative,_vocative": [
     "jacy"
    ]
   }, 
   "plural > m_pers": {
    "accusative": [
     "jakich"
    ], 
    "dative": [
     "jakim"
    ], 
    "genitive": [
     "jakich"
    ], 
    "instrumental": [
     "jakimi"
    ], 
    "locative": [
     "jakich"
    ], 
    "nominative,_vocative": [
     "jacy"
    ]
   }, 
   "plural > other": {
    "accusative": [
     "jakie"
    ], 
    "dative": [
     "jakim"
    ], 
    "genitive": [
     "jakich"
    ], 
    "instrumental": [
     "jakimi"
    ], 
    "locative": [
     "jakich"
    ], 
    "nominative,_vocative": [
     "jakie"
    ]
   }, 
   "singular > f": {
    "accusative": [
     "jak\u0105"
    ], 
    "dative": [
     "jakiej"
    ], 
    "genitive": [
     "jakiej"
    ], 
    "instrumental": [
     "jak\u0105"
    ], 
    "locative": [
     "jakiej"
    ], 
    "nominative,_vocative": [
     "jaka"
    ]
   }, 
   "singular > m_&#160;_inan": {
    "accusative": [
     "jaki"
    ], 
    "dative": [
     "jakiemu"
    ], 
    "genitive": [
     "jakiego"
    ], 
    "instrumental": [
     "jakim"
    ], 
    "locative": [
     "jakim"
    ], 
    "nominative,_vocative": [
     "jaki"
    ]
   }, 
   "singular > m_&#160;_pers,m_&#160;_anim": {
    "accusative": [
     "jakiego"
    ], 
    "dative": [
     "jakiemu"
    ], 
    "genitive": [
     "jakiego"
    ], 
    "instrumental": [
     "jakim"
    ], 
    "locative": [
     "jakim"
    ], 
    "nominative,_vocative": [
     "jaki"
    ]
   }, 
   "singular > m_inan": {
    "accusative": [
     "jaki"
    ], 
    "dative": [
     "jakiemu"
    ], 
    "genitive": [
     "jakiego"
    ], 
    "instrumental": [
     "jakim"
    ], 
    "locative": [
     "jakim"
    ], 
    "nominative,_vocative": [
     "jaki"
    ]
   }, 
   "singular > m_pers,m_anim": {
    "accusative": [
     "jakiego"
    ], 
    "dative": [
     "jakiemu"
    ], 
    "genitive": [
     "jakiego"
    ], 
    "instrumental": [
     "jakim"
    ], 
    "locative": [
     "jakim"
    ], 
    "nominative,_vocative": [
     "jaki"
    ]
   }, 
   "singular > n": {
    "accusative": [
     "jakie"
    ], 
    "dative": [
     "jakiemu"
    ], 
    "genitive": [
     "jakiego"
    ], 
    "instrumental": [
     "jakim"
    ], 
    "locative": [
     "jakim"
    ], 
    "nominative,_vocative": [
     "jakie"
    ]
   }
  }, 
  "jaki\u015b": {
   "f": {
    "accusative": [
     "jak\u0105\u015b"
    ], 
    "dative": [
     "jakiej\u015b"
    ], 
    "genitive": [
     "jakiej\u015b"
    ], 
    "instrumental": [
     "jak\u0105\u015b"
    ], 
    "locative": [
     "jakiej\u015b"
    ], 
    "nominative": [
     "jaka\u015b"
    ], 
    "vocative": [
     "\u2014"
    ]
   }, 
   "m": {
    "accusative": [
     "jakiego\u015b", 
     "jaki\u015b"
    ], 
    "dative": [
     "jakiemu\u015b"
    ], 
    "genitive": [
     "jakiego\u015b"
    ], 
    "instrumental": [
     "jakim\u015b"
    ], 
    "locative": [
     "jakim\u015b"
    ], 
    "nominative": [
     "jaki\u015b"
    ], 
    "vocative": [
     "\u2014"
    ]
   }, 
   "m_&#160;_pers_&#160;_pl": {
    "accusative": [
     "jakich\u015b"
    ], 
    "dative": [
     "jakim\u015b"
    ], 
    "genitive": [
     "jakich\u015b"
    ], 
    "instrumental": [
     "jakimi\u015b"
    ], 
    "locative": [
     "jakich\u015b"
    ], 
    "nominative": [
     "jacy\u015b"
    ], 
    "vocative": [
     "\u2014"
    ]
   }, 
   "m_pers_pl": {
    "accusative": [
     "jakich\u015b"
    ], 
    "dative": [
     "jakim\u015b"
    ], 
    "genitive": [
     "jakich\u015b"
    ], 
    "instrumental": [
     "jakimi\u015b"
    ], 
    "locative": [
     "jakich\u015b"
    ], 
    "nominative": [
     "jacy\u015b"
    ], 
    "vocative": [
     "\u2014"
    ]
   }, 
   "n": {
    "accusative": [
     "jakie\u015b"
    ], 
    "dative": [
     "jakiemu\u015b"
    ], 
    "genitive": [
     "jakiego\u015b"
    ], 
    "instrumental": [
     "jakim\u015b"
    ], 
    "locative": [
     "jakim\u015b"
    ], 
    "nominative": [
     "jakie\u015b"
    ], 
    "vocative": [
     "\u2014"
    ]
   }, 
   "npers_&#160;_pl": {
    "accusative": [
     "jakie\u015b"
    ], 
    "dative": [
     "jakim\u015b"
    ], 
    "genitive": [
     "jakich\u015b"
    ], 
    "instrumental": [
     "jakimi\u015b"
    ], 
    "locative": [
     "jakich\u015b"
    ], 
    "nominative": [
     "jakie\u015b"
    ], 
    "vocative": [
     "\u2014"
    ]
   }, 
   "npers_pl": {
    "accusative": [
     "jakie\u015b"
    ], 
    "dative": [
     "jakim\u015b"
    ], 
    "genitive": [
     "jakich\u015b"
    ], 
    "instrumental": [
     "jakimi\u015b"
    ], 
    "locative": [
     "jakich\u015b"
    ], 
    "nominative": [
     "jakie\u015b"
    ], 
    "vocative": [
     "\u2014"
    ]
   }
  }, 
  "jasny": {
   "plural > m_&#160;_pers": {
    "accusative": [
     "jasnych"
    ], 
    "dative": [
     "jasnym"
    ], 
    "genitive": [
     "jasnych"
    ], 
    "instrumental": [
     "jasnymi"
    ], 
    "locative": [
     "jasnych"
    ], 
    "nominative,_vocative": [
     "ja\u015bni"
    ]
   }, 
   "plural > other": {
    "accusative": [
     "jasne"
    ], 
    "dative": [
     "jasnym"
    ], 
    "genitive": [
     "jasnych"
    ], 
    "instrumental": [
     "jasnymi"
    ], 
    "locative": [
     "jasnych"
    ], 
    "nominative,_vocative": [
     "jasne"
    ]
   }, 
   "singular > f": {
    "accusative": [
     "jasn\u0105"
    ], 
    "dative": [
     "jasnej"
    ], 
    "genitive": [
     "jasnej"
    ], 
    "instrumental": [
     "jasn\u0105"
    ], 
    "locative": [
     "jasnej"
    ], 
    "nominative,_vocative": [
     "jasna"
    ]
   }, 
   "singular > m_&#160;_inan": {
    "accusative": [
     "jasny"
    ], 
    "dative": [
     "jasnemu"
    ], 
    "genitive": [
     "jasnego"
    ], 
    "instrumental": [
     "jasnym"
    ], 
    "locative": [
     "jasnym"
    ], 
    "nominative,_vocative": [
     "jasny"
    ]
   }, 
   "singular > m_&#160;_pers,m_&#160;_anim": {
    "accusative": [
     "jasnego"
    ], 
    "dative": [
     "jasnemu"
    ], 
    "genitive": [
     "jasnego"
    ], 
    "instrumental": [
     "jasnym"
    ], 
    "locative": [
     "jasnym"
    ], 
    "nominative,_vocative": [
     "jasny"
    ]
   }, 
   "singular > n": {
    "accusative": [
     "jasne"
    ], 
    "dative": [
     "jasnemu"
    ], 
    "genitive": [
     "jasnego"
    ], 
    "instrumental": [
     "jasnym"
    ], 
    "locative": [
     "jasnym"
    ], 
    "nominative,_vocative": [
     "jasne"
    ]
   }
  }, 
  "jecha\u0107": {
   "plural > m_anim,m_inan,f,n": {
    "active_adjectival_participle": [
     "jad\u0105ce"
    ], 
    "conditional > 1st": [
     "jecha\u0142yby\u015bmy"
    ], 
    "conditional > 2nd": [
     "jecha\u0142yby\u015bcie"
    ], 
    "conditional > 3rd": [
     "jecha\u0142yby"
    ], 
    "contemporary_adverbial_participle": [
     "jad\u0105c"
    ], 
    "future_tense > 1st": [
     "b\u0119dziemy jecha\u0142y"
    ], 
    "future_tense > 2nd": [
     "b\u0119dziecie jecha\u0142y"
    ], 
    "future_tense > 3rd": [
     "b\u0119d\u0105 jecha\u0142y"
    ], 
    "imperative > 1st": [
     "jed\u017amy"
    ], 
    "imperative > 2nd": [
     "jed\u017acie"
    ], 
    "imperative > 3rd": [
     "niech jad\u0105"
    ], 
    "impersonal_past": [
     "jechano"
    ], 
    "infinitive": [
     "jecha\u0107"
    ], 
    "past_tense > 1st": [
     "jecha\u0142y\u015bmy"
    ], 
    "past_tense > 2nd": [
     "jecha\u0142y\u015bcie"
    ], 
    "past_tense > 3rd": [
     "jecha\u0142y"
    ], 
    "present_tense > 1st": [
     "jedziemy"
    ], 
    "present_tense > 2nd": [
     "jedziecie"
    ], 
    "present_tense > 3rd": [
     "jad\u0105"
    ], 
    "verbal_noun": [
     "jechanie"
    ]
   }, 
   "plural > m_pers": {
    "active_adjectival_participle": [
     "jad\u0105cy"
    ], 
    "conditional > 1st": [
     "jechaliby\u015bmy"
    ], 
    "conditional > 2nd": [
     "jechaliby\u015bcie"
    ], 
    "conditional > 3rd": [
     "jechaliby"
    ], 
    "contemporary_adverbial_participle": [
     "jad\u0105c"
    ], 
    "future_tense > 1st": [
     "b\u0119dziemy jechali"
    ], 
    "future_tense > 2nd": [
     "b\u0119dziecie jechali"
    ], 
    "future_tense > 3rd": [
     "b\u0119d\u0105 jechali"
    ], 
    "imperative > 1st": [
     "jed\u017amy"
    ], 
    "imperative > 2nd": [
     "jed\u017acie"
    ], 
    "imperative > 3rd": [
     "niech jad\u0105"
    ], 
    "impersonal_past": [
     "jechano"
    ], 
    "infinitive": [
     "jecha\u0107"
    ], 
    "past_tense > 1st": [
     "jechali\u015bmy"
    ], 
    "past_tense > 2nd": [
     "jechali\u015bcie"
    ], 
    "past_tense > 3rd": [
     "jechali"
    ], 
    "present_tense > 1st": [
     "jedziemy"
    ], 
    "present_tense > 2nd": [
     "jedziecie"
    ], 
    "present_tense > 3rd": [
     "jad\u0105"
    ], 
    "verbal_noun": [
     "jechanie"
    ]
   }, 
   "singular > f": {
    "active_adjectival_participle": [
     "jad\u0105ca"
    ], 
    "conditional > 1st": [
     "jecha\u0142abym"
    ], 
    "conditional > 2nd": [
     "jecha\u0142aby\u015b"
    ], 
    "conditional > 3rd": [
     "jecha\u0142aby"
    ], 
    "contemporary_adverbial_participle": [
     "jad\u0105c"
    ], 
    "future_tense > 1st": [
     "b\u0119d\u0119 jecha\u0142a"
    ], 
    "future_tense > 2nd": [
     "b\u0119dziesz jecha\u0142a"
    ], 
    "future_tense > 3rd": [
     "b\u0119dzie jecha\u0142a"
    ], 
    "imperative > 1st": [
     "\u2014"
    ], 
    "imperative > 2nd": [
     "jed\u017a"
    ], 
    "imperative > 3rd": [
     "niech jedzie"
    ], 
    "impersonal_past": [
     "jechano"
    ], 
    "infinitive": [
     "jecha\u0107"
    ], 
    "past_tense > 1st": [
     "jecha\u0142am"
    ], 
    "past_tense > 2nd": [
     "jecha\u0142a\u015b"
    ], 
    "past_tense > 3rd": [
     "jecha\u0142a"
    ], 
    "present_tense > 1st": [
     "jad\u0119"
    ], 
    "present_tense > 2nd": [
     "jedziesz"
    ], 
    "present_tense > 3rd": [
     "jedzie"
    ], 
    "verbal_noun": [
     "jechanie"
    ]
   }, 
   "singular > m": {
    "active_adjectival_participle": [
     "jad\u0105cy"
    ], 
    "conditional > 1st": [
     "jecha\u0142bym"
    ], 
    "conditional > 2nd": [
     "jecha\u0142by\u015b"
    ], 
    "conditional > 3rd": [
     "jecha\u0142by"
    ], 
    "contemporary_adverbial_participle": [
     "jad\u0105c"
    ], 
    "future_tense > 1st": [
     "b\u0119d\u0119 jecha\u0142"
    ], 
    "future_tense > 2nd": [
     "b\u0119dziesz jecha\u0142"
    ], 
    "future_tense > 3rd": [
     "b\u0119dzie jecha\u0142"
    ], 
    "imperative > 1st": [
     "\u2014"
    ], 
    "imperative > 2nd": [
     "jed\u017a"
    ], 
    "imperative > 3rd": [
     "niech jedzie"
    ], 
    "impersonal_past": [
     "jechano"
    ], 
    "infinitive": [
     "jecha\u0107"
    ], 
    "past_tense > 1st": [
     "jecha\u0142em"
    ], 
    "past_tense > 2nd": [
     "jecha\u0142e\u015b"
    ], 
    "past_tense > 3rd": [
     "jecha\u0142"
    ], 
    "present_tense > 1st": [
     "jad\u0119"
    ], 
    "present_tense > 2nd": [
     "jedziesz"
    ], 
    "present_tense > 3rd": [
     "jedzie"
    ], 
    "verbal_noun": [
     "jechanie"
    ]
   }, 
   "singular > n": {
    "active_adjectival_participle": [
     "jad\u0105ce"
    ], 
    "conditional > 3rd": [
     "jecha\u0142oby"
    ], 
    "contemporary_adverbial_participle": [
     "jad\u0105c"
    ], 
    "future_tense > 3rd": [
     "b\u0119dzie jecha\u0142o"
    ], 
    "imperative > 1st": [
     "\u2014"
    ], 
    "imperative > 2nd": [
     "jed\u017a"
    ], 
    "imperative > 3rd": [
     "niech jedzie"
    ], 
    "impersonal_past": [
     "jechano"
    ], 
    "infinitive": [
     "jecha\u0107"
    ], 
    "past_tense > 3rd": [
     "jecha\u0142o"
    ], 
    "present_tense > 1st": [
     "jad\u0119"
    ], 
    "present_tense > 2nd": [
     "jedziesz"
    ], 
    "present_tense > 3rd": [
     "jedzie"
    ], 
    "verbal_noun": [
     "jechanie"
    ]
   }
  }, 
  "jeden": {
   "plural > m_&#160;_pers": {
    "accusative": [
     "jednych"
    ], 
    "dative": [
     "jednym"
    ], 
    "genitive": [
     "jednych"
    ], 
    "instrumental": [
     "jednymi"
    ], 
    "locative": [
     "jednych"
    ], 
    "nominative,_vocative": [
     "jedni"
    ]
   }, 
   "plural > m_pers": {
    "accusative": [
     "jednych"
    ], 
    "dative": [
     "jednym"
    ], 
    "genitive": [
     "jednych"
    ], 
    "instrumental": [
     "jednymi"
    ], 
    "locative": [
     "jednych"
    ], 
    "nominative,_vocative": [
     "jedni"
    ]
   }, 
   "plural > other": {
    "accusative": [
     "jedne"
    ], 
    "dative": [
     "jednym"
    ], 
    "genitive": [
     "jednych"
    ], 
    "instrumental": [
     "jednymi"
    ], 
    "locative": [
     "jednych"
    ], 
    "nominative,_vocative": [
     "jedne"
    ]
   }, 
   "singular > f": {
    "accusative": [
     "jedn\u0105"
    ], 
    "dative": [
     "jednej"
    ], 
    "genitive": [
     "jednej"
    ], 
    "instrumental": [
     "jedn\u0105"
    ], 
    "locative": [
     "jednej"
    ], 
    "nominative,_vocative": [
     "jedna"
    ]
   }, 
   "singular > m_&#160;_inan": {
    "accusative": [
     "jeden"
    ], 
    "dative": [
     "jednemu"
    ], 
    "genitive": [
     "jednego"
    ], 
    "instrumental": [
     "jednym"
    ], 
    "locative": [
     "jednym"
    ], 
    "nominative,_vocative": [
     "jeden"
    ]
   }, 
   "singular > m_&#160;_pers,m_&#160;_anim": {
    "accusative": [
     "jednego"
    ], 
    "dative": [
     "jednemu"
    ], 
    "genitive": [
     "jednego"
    ], 
    "instrumental": [
     "jednym"
    ], 
    "locative": [
     "jednym"
    ], 
    "nominative,_vocative": [
     "jeden"
    ]
   }, 
   "singular > m_inan": {
    "accusative": [
     "jeden"
    ], 
    "dative": [
     "jednemu"
    ], 
    "genitive": [
     "jednego"
    ], 
    "instrumental": [
     "jednym"
    ], 
    "locative": [
     "jednym"
    ], 
    "nominative,_vocative": [
     "jeden"
    ]
   }, 
   "singular > m_pers,m_anim": {
    "accusative": [
     "jednego"
    ], 
    "dative": [
     "jednemu"
    ], 
    "genitive": [
     "jednego"
    ], 
    "instrumental": [
     "jednym"
    ], 
    "locative": [
     "jednym"
    ], 
    "nominative,_vocative": [
     "jeden"
    ]
   }, 
   "singular > n": {
    "accusative": [
     "jedno"
    ], 
    "dative": [
     "jednemu"
    ], 
    "genitive": [
     "jednego"
    ], 
    "instrumental": [
     "jednym"
    ], 
    "locative": [
     "jednym"
    ], 
    "nominative,_vocative": [
     "jedno"
    ]
   }
  }, 
  "je\u015b\u0107": {
   "plural > m_anim,m_inan,f,n": {
    "active_adjectival_participle": [
     "jedz\u0105ce"
    ], 
    "conditional > 1st": [
     "jad\u0142yby\u015bmy"
    ], 
    "conditional > 2nd": [
     "jad\u0142yby\u015bcie"
    ], 
    "conditional > 3rd": [
     "jad\u0142yby"
    ], 
    "contemporary_adverbial_participle": [
     "jedz\u0105c"
    ], 
    "future_tense > 1st": [
     "b\u0119dziemy jad\u0142y"
    ], 
    "future_tense > 2nd": [
     "b\u0119dziecie jad\u0142y"
    ], 
    "future_tense > 3rd": [
     "b\u0119d\u0105 jad\u0142y"
    ], 
    "imperative > 1st": [
     "jedzmy"
    ], 
    "imperative > 2nd": [
     "jedzcie"
    ], 
    "imperative > 3rd": [
     "niech jedz\u0105"
    ], 
    "impersonal_past": [
     "jedzono"
    ], 
    "infinitive": [
     "je\u015b\u0107"
    ], 
    "passive_adjectival_participle": [
     "jedzone"
    ], 
    "past_tense > 1st": [
     "jad\u0142y\u015bmy"
    ], 
    "past_tense > 2nd": [
     "jad\u0142y\u015bcie"
    ], 
    "past_tense > 3rd": [
     "jad\u0142y"
    ], 
    "present_tense > 1st": [
     "jemy"
    ], 
    "present_tense > 2nd": [
     "jecie"
    ], 
    "present_tense > 3rd": [
     "jedz\u0105"
    ], 
    "verbal_noun": [
     "jedzenie"
    ]
   }, 
   "plural > m_pers": {
    "active_adjectival_participle": [
     "jedz\u0105cy"
    ], 
    "conditional > 1st": [
     "jedliby\u015bmy"
    ], 
    "conditional > 2nd": [
     "jedliby\u015bcie"
    ], 
    "conditional > 3rd": [
     "jedliby"
    ], 
    "contemporary_adverbial_participle": [
     "jedz\u0105c"
    ], 
    "future_tense > 1st": [
     "b\u0119dziemy jedli"
    ], 
    "future_tense > 2nd": [
     "b\u0119dziecie jedli"
    ], 
    "future_tense > 3rd": [
     "b\u0119d\u0105 jedli"
    ], 
    "imperative > 1st": [
     "jedzmy"
    ], 
    "imperative > 2nd": [
     "jedzcie"
    ], 
    "imperative > 3rd": [
     "niech jedz\u0105"
    ], 
    "impersonal_past": [
     "jedzono"
    ], 
    "infinitive": [
     "je\u015b\u0107"
    ], 
    "passive_adjectival_participle": [
     "jedzeni"
    ], 
    "past_tense > 1st": [
     "jedli\u015bmy"
    ], 
    "past_tense > 2nd": [
     "jedli\u015bcie"
    ], 
    "past_tense > 3rd": [
     "jedli"
    ], 
    "present_tense > 1st": [
     "jemy"
    ], 
    "present_tense > 2nd": [
     "jecie"
    ], 
    "present_tense > 3rd": [
     "jedz\u0105"
    ], 
    "verbal_noun": [
     "jedzenie"
    ]
   }, 
   "singular > f": {
    "active_adjectival_participle": [
     "jedz\u0105ca"
    ], 
    "conditional > 1st": [
     "jad\u0142abym"
    ], 
    "conditional > 2nd": [
     "jad\u0142aby\u015b"
    ], 
    "conditional > 3rd": [
     "jad\u0142aby"
    ], 
    "contemporary_adverbial_participle": [
     "jedz\u0105c"
    ], 
    "future_tense > 1st": [
     "b\u0119d\u0119 jad\u0142a"
    ], 
    "future_tense > 2nd": [
     "b\u0119dziesz jad\u0142a"
    ], 
    "future_tense > 3rd": [
     "b\u0119dzie jad\u0142a"
    ], 
    "imperative > 1st": [
     "\u2014"
    ], 
    "imperative > 2nd": [
     "jedz"
    ], 
    "imperative > 3rd": [
     "niech je"
    ], 
    "impersonal_past": [
     "jedzono"
    ], 
    "infinitive": [
     "je\u015b\u0107"
    ], 
    "passive_adjectival_participle": [
     "jedzona"
    ], 
    "past_tense > 1st": [
     "jad\u0142am"
    ], 
    "past_tense > 2nd": [
     "jad\u0142a\u015b"
    ], 
    "past_tense > 3rd": [
     "jad\u0142a"
    ], 
    "present_tense > 1st": [
     "jem"
    ], 
    "present_tense > 2nd": [
     "jesz"
    ], 
    "present_tense > 3rd": [
     "je"
    ], 
    "verbal_noun": [
     "jedzenie"
    ]
   }, 
   "singular > m": {
    "active_adjectival_participle": [
     "jedz\u0105cy"
    ], 
    "conditional > 1st": [
     "jad\u0142bym"
    ], 
    "conditional > 2nd": [
     "jad\u0142by\u015b"
    ], 
    "conditional > 3rd": [
     "jad\u0142by"
    ], 
    "contemporary_adverbial_participle": [
     "jedz\u0105c"
    ], 
    "future_tense > 1st": [
     "b\u0119d\u0119 jad\u0142"
    ], 
    "future_tense > 2nd": [
     "b\u0119dziesz jad\u0142"
    ], 
    "future_tense > 3rd": [
     "b\u0119dzie jad\u0142"
    ], 
    "imperative > 1st": [
     "\u2014"
    ], 
    "imperative > 2nd": [
     "jedz"
    ], 
    "imperative > 3rd": [
     "niech je"
    ], 
    "impersonal_past": [
     "jedzono"
    ], 
    "infinitive": [
     "je\u015b\u0107"
    ], 
    "passive_adjectival_participle": [
     "jedzony"
    ], 
    "past_tense > 1st": [
     "jad\u0142em"
    ], 
    "past_tense > 2nd": [
     "jad\u0142e\u015b"
    ], 
    "past_tense > 3rd": [
     "jad\u0142"
    ], 
    "present_tense > 1st": [
     "jem"
    ], 
    "present_tense > 2nd": [
     "jesz"
    ], 
    "present_tense > 3rd": [
     "je"
    ], 
    "verbal_noun": [
     "jedzenie"
    ]
   }, 
   "singular > n": {
    "active_adjectival_participle": [
     "jedz\u0105ce"
    ], 
    "conditional > 3rd": [
     "jad\u0142oby"
    ], 
    "contemporary_adverbial_participle": [
     "jedz\u0105c"
    ], 
    "future_tense > 3rd": [
     "b\u0119dzie jad\u0142o"
    ], 
    "imperative > 1st": [
     "\u2014"
    ], 
    "imperative > 2nd": [
     "jedz"
    ], 
    "imperative > 3rd": [
     "niech je"
    ], 
    "impersonal_past": [
     "jedzono"
    ], 
    "infinitive": [
     "je\u015b\u0107"
    ], 
    "passive_adjectival_participle": [
     "jedzone"
    ], 
    "past_tense > 3rd": [
     "jad\u0142o"
    ], 
    "present_tense > 1st": [
     "jem"
    ], 
    "present_tense > 2nd": [
     "jesz"
    ], 
    "present_tense > 3rd": [
     "je"
    ], 
    "verbal_noun": [
     "jedzenie"
    ]
   }
  }, 
  "kapitan": {
   "plural": {
    "accusative": [
     "kapitan\u00f3w"
    ], 
    "dative": [
     "kapitanom"
    ], 
    "genitive": [
     "kapitan\u00f3w"
    ], 
    "instrumental": [
     "kapitanami"
    ], 
    "locative": [
     "kapitanach"
    ], 
    "nominative": [
     "kapitanowie"
    ], 
    "vocative": [
     "kapitanowie"
    ]
   }, 
   "singular": {
    "accusative": [
     "kapitana"
    ], 
    "dative": [
     "kapitanowi"
    ], 
    "genitive": [
     "kapitana"
    ], 
    "instrumental": [
     "kapitanem"
    ], 
    "locative": [
     "kapitanie"
    ], 
    "nominative": [
     "kapitan"
    ], 
    "vocative": [
     "kapitanie"
    ]
   }
  }, 
  "ka\u017cdy": {
   "plural > m_&#160;_pers": {
    "accusative": [
     "ka\u017cdych"
    ], 
    "dative": [
     "ka\u017cdym"
    ], 
    "genitive": [
     "ka\u017cdych"
    ], 
    "instrumental": [
     "ka\u017cdymi"
    ], 
    "locative": [
     "ka\u017cdych"
    ], 
    "nominative,_vocative": [
     "ka\u017cdy"
    ]
   }, 
   "plural > m_pers": {
    "accusative": [
     "ka\u017cdych"
    ], 
    "dative": [
     "ka\u017cdym"
    ], 
    "genitive": [
     "ka\u017cdych"
    ], 
    "instrumental": [
     "ka\u017cdymi"
    ], 
    "locative": [
     "ka\u017cdych"
    ], 
    "nominative,_vocative": [
     "ka\u017cdy"
    ]
   }, 
   "plural > other": {
    "accusative": [
     "ka\u017cde"
    ], 
    "dative": [
     "ka\u017cdym"
    ], 
    "genitive": [
     "ka\u017cdych"
    ], 
    "instrumental": [
     "ka\u017cdymi"
    ], 
    "locative": [
     "ka\u017cdych"
    ], 
    "nominative,_vocative": [
     "ka\u017cde"
    ]
   }, 
   "singular > f": {
    "accusative": [
     "ka\u017cd\u0105"
    ], 
    "dative": [
     "ka\u017cdej"
    ], 
    "genitive": [
     "ka\u017cdej"
    ], 
    "instrumental": [
     "ka\u017cd\u0105"
    ], 
    "locative": [
     "ka\u017cdej"
    ], 
    "nominative,_vocative": [
     "ka\u017cda"
    ]
   }, 
   "singular > m_&#160;_inan": {
    "accusative": [
     "ka\u017cdy"
    ], 
    "dative": [
     "ka\u017cdemu"
    ], 
    "genitive": [
     "ka\u017cdego"
    ], 
    "instrumental": [
     "ka\u017cdym"
    ], 
    "locative": [
     "ka\u017cdym"
    ], 
    "nominative,_vocative": [
     "ka\u017cdy"
    ]
   }, 
   "singular > m_&#160;_pers,m_&#160;_anim": {
    "accusative": [
     "ka\u017cdego"
    ], 
    "dative": [
     "ka\u017cdemu"
    ], 
    "genitive": [
     "ka\u017cdego"
    ], 
    "instrumental": [
     "ka\u017cdym"
    ], 
    "locative": [
     "ka\u017cdym"
    ], 
    "nominative,_vocative": [
     "ka\u017cdy"
    ]
   }, 
   "singular > m_inan": {
    "accusative": [
     "ka\u017cdy"
    ], 
    "dative": [
     "ka\u017cdemu"
    ], 
    "genitive": [
     "ka\u017cdego"
    ], 
    "instrumental": [
     "ka\u017cdym"
    ], 
    "locative": [
     "ka\u017cdym"
    ], 
    "nominative,_vocative": [
     "ka\u017cdy"
    ]
   }, 
   "singular > m_pers,m_anim": {
    "accusative": [
     "ka\u017cdego"
    ], 
    "dative": [
     "ka\u017cdemu"
    ], 
    "genitive": [
     "ka\u017cdego"
    ], 
    "instrumental": [
     "ka\u017cdym"
    ], 
    "locative": [
     "ka\u017cdym"
    ], 
    "nominative,_vocative": [
     "ka\u017cdy"
    ]
   }, 
   "singular > n": {
    "accusative": [
     "ka\u017cde"
    ], 
    "dative": [
     "ka\u017cdemu"
    ], 
    "genitive": [
     "ka\u017cdego"
    ], 
    "instrumental": [
     "ka\u017cdym"
    ], 
    "locative": [
     "ka\u017cdym"
    ], 
    "nominative,_vocative": [
     "ka\u017cde"
    ]
   }
  }, 
  "kilka": {
   "plural_only > m_pers": {
    "accusative": [
     "kilku"
    ], 
    "dative": [
     "kilku"
    ], 
    "genitive": [
     "kilku"
    ], 
    "instrumental": [
     "kilkoma"
    ], 
    "locative": [
     "kilku"
    ], 
    "nominative,_vocative": [
     "kilku"
    ]
   }, 
   "plural_only > other": {
    "accusative": [
     "kilka"
    ], 
    "dative": [
     "kilku"
    ], 
    "genitive": [
     "kilku"
    ], 
    "instrumental": [
     "kilkoma"
    ], 
    "locative": [
     "kilku"
    ], 
    "nominative,_vocative": [
     "kilka"
    ]
   }
  }, 
  "kobieta": {
   "plural": {
    "accusative": [
     "kobiety"
    ], 
    "dative": [
     "kobietom"
    ], 
    "genitive": [
     "kobiet"
    ], 
    "instrumental": [
     "kobietami"
    ], 
    "locative": [
     "kobietach"
    ], 
    "nominative": [
     "kobiety"
    ], 
    "vocative": [
     "kobiety"
    ]
   }, 
   "singular": {
    "accusative": [
     "kobiet\u0119"
    ], 
    "dative": [
     "kobiecie"
    ], 
    "genitive": [
     "kobiety"
    ], 
    "instrumental": [
     "kobiet\u0105"
    ], 
    "locative": [
     "kobiecie"
    ], 
    "nominative": [
     "kobieta"
    ], 
    "vocative": [
     "kobieto"
    ]
   }
  }, 
  "kochanie": {
   "plural": {
    "accusative": [
     "kochania"
    ], 
    "dative": [
     "kochaniom"
    ], 
    "genitive": [
     "kocha\u0144"
    ], 
    "instrumental": [
     "kochaniami"
    ], 
    "locative": [
     "kochaniach"
    ], 
    "nominative": [
     "kochania"
    ], 
    "vocative": [
     "kochania"
    ]
   }, 
   "singular": {
    "accusative": [
     "kochanie"
    ], 
    "dative": [
     "kochaniu"
    ], 
    "genitive": [
     "kochania"
    ], 
    "instrumental": [
     "kochaniem"
    ], 
    "locative": [
     "kochaniu"
    ], 
    "nominative": [
     "kochanie"
    ], 
    "vocative": [
     "kochanie"
    ]
   }
  }, 
  "kocha\u0107": {
   "plural > m_anim,m_inan,f,n": {
    "active_adjectival_participle": [
     "kochaj\u0105ce"
    ], 
    "conditional > 1st": [
     "kocha\u0142yby\u015bmy"
    ], 
    "conditional > 2nd": [
     "kocha\u0142yby\u015bcie"
    ], 
    "conditional > 3rd": [
     "kocha\u0142yby"
    ], 
    "contemporary_adverbial_participle": [
     "kochaj\u0105c"
    ], 
    "future_tense > 1st": [
     "b\u0119dziemy kocha\u0142y"
    ], 
    "future_tense > 2nd": [
     "b\u0119dziecie kocha\u0142y"
    ], 
    "future_tense > 3rd": [
     "b\u0119d\u0105 kocha\u0142y"
    ], 
    "imperative > 1st": [
     "kochajmy"
    ], 
    "imperative > 2nd": [
     "kochajcie"
    ], 
    "imperative > 3rd": [
     "niech kochaj\u0105"
    ], 
    "impersonal_past": [
     "kochano"
    ], 
    "infinitive": [
     "kocha\u0107"
    ], 
    "passive_adjectival_participle": [
     "kochane"
    ], 
    "past_tense > 1st": [
     "kocha\u0142y\u015bmy"
    ], 
    "past_tense > 2nd": [
     "kocha\u0142y\u015bcie"
    ], 
    "past_tense > 3rd": [
     "kocha\u0142y"
    ], 
    "present_tense > 1st": [
     "kochamy"
    ], 
    "present_tense > 2nd": [
     "kochacie"
    ], 
    "present_tense > 3rd": [
     "kochaj\u0105"
    ], 
    "verbal_noun": [
     "kochanie"
    ]
   }, 
   "plural > m_pers": {
    "active_adjectival_participle": [
     "kochaj\u0105cy"
    ], 
    "conditional > 1st": [
     "kochaliby\u015bmy"
    ], 
    "conditional > 2nd": [
     "kochaliby\u015bcie"
    ], 
    "conditional > 3rd": [
     "kochaliby"
    ], 
    "contemporary_adverbial_participle": [
     "kochaj\u0105c"
    ], 
    "future_tense > 1st": [
     "b\u0119dziemy kochali"
    ], 
    "future_tense > 2nd": [
     "b\u0119dziecie kochali"
    ], 
    "future_tense > 3rd": [
     "b\u0119d\u0105 kochali"
    ], 
    "imperative > 1st": [
     "kochajmy"
    ], 
    "imperative > 2nd": [
     "kochajcie"
    ], 
    "imperative > 3rd": [
     "niech kochaj\u0105"
    ], 
    "impersonal_past": [
     "kochano"
    ], 
    "infinitive": [
     "kocha\u0107"
    ], 
    "passive_adjectival_participle": [
     "kochani"
    ], 
    "past_tense > 1st": [
     "kochali\u015bmy"
    ], 
    "past_tense > 2nd": [
     "kochali\u015bcie"
    ], 
    "past_tense > 3rd": [
     "kochali"
    ], 
    "present_tense > 1st": [
     "kochamy"
    ], 
    "present_tense > 2nd": [
     "kochacie"
    ], 
    "present_tense > 3rd": [
     "kochaj\u0105"
    ], 
    "verbal_noun": [
     "kochanie"
    ]
   }, 
   "singular > f": {
    "active_adjectival_participle": [
     "kochaj\u0105ca"
    ], 
    "conditional > 1st": [
     "kocha\u0142abym"
    ], 
    "conditional > 2nd": [
     "kocha\u0142aby\u015b"
    ], 
    "conditional > 3rd": [
     "kocha\u0142aby"
    ], 
    "contemporary_adverbial_participle": [
     "kochaj\u0105c"
    ], 
    "future_tense > 1st": [
     "b\u0119d\u0119 kocha\u0142a"
    ], 
    "future_tense > 2nd": [
     "b\u0119dziesz kocha\u0142a"
    ], 
    "future_tense > 3rd": [
     "b\u0119dzie kocha\u0142a"
    ], 
    "imperative > 1st": [
     "\u2014"
    ], 
    "imperative > 2nd": [
     "kochaj"
    ], 
    "imperative > 3rd": [
     "niech kocha"
    ], 
    "impersonal_past": [
     "kochano"
    ], 
    "infinitive": [
     "kocha\u0107"
    ], 
    "passive_adjectival_participle": [
     "kochana"
    ], 
    "past_tense > 1st": [
     "kocha\u0142am"
    ], 
    "past_tense > 2nd": [
     "kocha\u0142a\u015b"
    ], 
    "past_tense > 3rd": [
     "kocha\u0142a"
    ], 
    "present_tense > 1st": [
     "kocham"
    ], 
    "present_tense > 2nd": [
     "kochasz"
    ], 
    "present_tense > 3rd": [
     "kocha"
    ], 
    "verbal_noun": [
     "kochanie"
    ]
   }, 
   "singular > m": {
    "active_adjectival_participle": [
     "kochaj\u0105cy"
    ], 
    "conditional > 1st": [
     "kocha\u0142bym"
    ], 
    "conditional > 2nd": [
     "kocha\u0142by\u015b"
    ], 
    "conditional > 3rd": [
     "kocha\u0142by"
    ], 
    "contemporary_adverbial_participle": [
     "kochaj\u0105c"
    ], 
    "future_tense > 1st": [
     "b\u0119d\u0119 kocha\u0142"
    ], 
    "future_tense > 2nd": [
     "b\u0119dziesz kocha\u0142"
    ], 
    "future_tense > 3rd": [
     "b\u0119dzie kocha\u0142"
    ], 
    "imperative > 1st": [
     "\u2014"
    ], 
    "imperative > 2nd": [
     "kochaj"
    ], 
    "imperative > 3rd": [
     "niech kocha"
    ], 
    "impersonal_past": [
     "kochano"
    ], 
    "infinitive": [
     "kocha\u0107"
    ], 
    "passive_adjectival_participle": [
     "kochany"
    ], 
    "past_tense > 1st": [
     "kocha\u0142em"
    ], 
    "past_tense > 2nd": [
     "kocha\u0142e\u015b"
    ], 
    "past_tense > 3rd": [
     "kocha\u0142"
    ], 
    "present_tense > 1st": [
     "kocham"
    ], 
    "present_tense > 2nd": [
     "kochasz"
    ], 
    "present_tense > 3rd": [
     "kocha"
    ], 
    "verbal_noun": [
     "kochanie"
    ]
   }, 
   "singular > n": {
    "active_adjectival_participle": [
     "kochaj\u0105ce"
    ], 
    "conditional > 3rd": [
     "kocha\u0142oby"
    ], 
    "contemporary_adverbial_participle": [
     "kochaj\u0105c"
    ], 
    "future_tense > 3rd": [
     "b\u0119dzie kocha\u0142o"
    ], 
    "imperative > 1st": [
     "\u2014"
    ], 
    "imperative > 2nd": [
     "kochaj"
    ], 
    "imperative > 3rd": [
     "niech kocha"
    ], 
    "impersonal_past": [
     "kochano"
    ], 
    "infinitive": [
     "kocha\u0107"
    ], 
    "passive_adjectival_participle": [
     "kochane"
    ], 
    "past_tense > 3rd": [
     "kocha\u0142o"
    ], 
    "present_tense > 1st": [
     "kocham"
    ], 
    "present_tense > 2nd": [
     "kochasz"
    ], 
    "present_tense > 3rd": [
     "kocha"
    ], 
    "verbal_noun": [
     "kochanie"
    ]
   }
  }, 
  "koniec": {
   "plural": {
    "accusative": [
     "ko\u0144ce"
    ], 
    "dative": [
     "ko\u0144com"
    ], 
    "genitive": [
     "ko\u0144c\u00f3w"
    ], 
    "instrumental": [
     "ko\u0144cami"
    ], 
    "locative": [
     "ko\u0144cach"
    ], 
    "nominative": [
     "ko\u0144ce"
    ], 
    "vocative": [
     "ko\u0144ce"
    ]
   }, 
   "singular": {
    "accusative": [
     "koniec"
    ], 
    "dative": [
     "ko\u0144cowi"
    ], 
    "genitive": [
     "ko\u0144ca"
    ], 
    "instrumental": [
     "ko\u0144cem"
    ], 
    "locative": [
     "ko\u0144cu"
    ], 
    "nominative": [
     "koniec"
    ], 
    "vocative": [
     "ko\u0144cu"
    ]
   }
  }, 
  "krew": {
   "singular": {
    "accusative": [
     "krew"
    ], 
    "dative": [
     "krwi"
    ], 
    "genitive": [
     "krwi"
    ], 
    "instrumental": [
     "krwi\u0105"
    ], 
    "locative": [
     "krwi"
    ], 
    "nominative": [
     "krew"
    ], 
    "vocative": [
     "krwi"
    ]
   }
  }, 
  "kto": {
   "singular": {
    "accusative": [
     "kogo"
    ], 
    "dative": [
     "komu"
    ], 
    "genitive": [
     "kogo"
    ], 
    "instrumental": [
     "kim"
    ], 
    "locative": [
     "kim"
    ], 
    "nominative": [
     "kto"
    ], 
    "vocative": [
     "kto"
    ]
   }
  }, 
  "kto\u015b": {
   "singular": {
    "accusative": [
     "kogo\u015b"
    ], 
    "dative": [
     "komu\u015b"
    ], 
    "genitive": [
     "kogo\u015b"
    ], 
    "instrumental": [
     "kim\u015b"
    ], 
    "locative": [
     "kim\u015b"
    ], 
    "nominative": [
     "kto\u015b"
    ], 
    "vocative": [
     "kto\u015b"
    ]
   }
  }, 
  "kt\u00f3ry": {
   "plural > m_&#160;_pers": {
    "accusative": [
     "kt\u00f3rych"
    ], 
    "dative": [
     "kt\u00f3rym"
    ], 
    "genitive": [
     "kt\u00f3rych"
    ], 
    "instrumental": [
     "kt\u00f3rymi"
    ], 
    "locative": [
     "kt\u00f3rych"
    ], 
    "nominative,_vocative": [
     "kt\u00f3rzy"
    ]
   }, 
   "plural > m_pers": {
    "accusative": [
     "kt\u00f3rych"
    ], 
    "dative": [
     "kt\u00f3rym"
    ], 
    "genitive": [
     "kt\u00f3rych"
    ], 
    "instrumental": [
     "kt\u00f3rymi"
    ], 
    "locative": [
     "kt\u00f3rych"
    ], 
    "nominative,_vocative": [
     "kt\u00f3rzy"
    ]
   }, 
   "plural > other": {
    "accusative": [
     "kt\u00f3re"
    ], 
    "dative": [
     "kt\u00f3rym"
    ], 
    "genitive": [
     "kt\u00f3rych"
    ], 
    "instrumental": [
     "kt\u00f3rymi"
    ], 
    "locative": [
     "kt\u00f3rych"
    ], 
    "nominative,_vocative": [
     "kt\u00f3re"
    ]
   }, 
   "singular > f": {
    "accusative": [
     "kt\u00f3r\u0105"
    ], 
    "dative": [
     "kt\u00f3rej"
    ], 
    "genitive": [
     "kt\u00f3rej"
    ], 
    "instrumental": [
     "kt\u00f3r\u0105"
    ], 
    "locative": [
     "kt\u00f3rej"
    ], 
    "nominative,_vocative": [
     "kt\u00f3ra"
    ]
   }, 
   "singular > m_&#160;_inan": {
    "accusative": [
     "kt\u00f3ry"
    ], 
    "dative": [
     "kt\u00f3remu"
    ], 
    "genitive": [
     "kt\u00f3rego"
    ], 
    "instrumental": [
     "kt\u00f3rym"
    ], 
    "locative": [
     "kt\u00f3rym"
    ], 
    "nominative,_vocative": [
     "kt\u00f3ry"
    ]
   }, 
   "singular > m_&#160;_pers,m_&#160;_anim": {
    "accusative": [
     "kt\u00f3rego"
    ], 
    "dative": [
     "kt\u00f3remu"
    ], 
    "genitive": [
     "kt\u00f3rego"
    ], 
    "instrumental": [
     "kt\u00f3rym"
    ], 
    "locative": [
     "kt\u00f3rym"
    ], 
    "nominative,_vocative": [
     "kt\u00f3ry"
    ]
   }, 
   "singular > m_inan": {
    "accusative": [
     "kt\u00f3ry"
    ], 
    "dative": [
     "kt\u00f3remu"
    ], 
    "genitive": [
     "kt\u00f3rego"
    ], 
    "instrumental": [
     "kt\u00f3rym"
    ], 
    "locative": [
     "kt\u00f3rym"
    ], 
    "nominative,_vocative": [
     "kt\u00f3ry"
    ]
   }, 
   "singular > m_pers,m_anim": {
    "accusative": [
     "kt\u00f3rego"
    ], 
    "dative": [
     "kt\u00f3remu"
    ], 
    "genitive": [
     "kt\u00f3rego"
    ], 
    "instrumental": [
     "kt\u00f3rym"
    ], 
    "locative": [
     "kt\u00f3rym"
    ], 
    "nominative,_vocative": [
     "kt\u00f3ry"
    ]
   }, 
   "singular > n": {
    "accusative": [
     "kt\u00f3re"
    ], 
    "dative": [
     "kt\u00f3remu"
    ], 
    "genitive": [
     "kt\u00f3rego"
    ], 
    "instrumental": [
     "kt\u00f3rym"
    ], 
    "locative": [
     "kt\u00f3rym"
    ], 
    "nominative,_vocative": [
     "kt\u00f3re"
    ]
   }
  }, 
  "kupi\u0107": {
   "plural > m_anim,m_inan,n,f": {
    "anterior_adverbial_participle": [
     "kupiwszy"
    ], 
    "conditional > 1st": [
     "kupi\u0142yby\u015bmy"
    ], 
    "conditional > 2nd": [
     "kupi\u0142yby\u015bcie"
    ], 
    "conditional > 3rd": [
     "kupi\u0142yby"
    ], 
    "future_tense > 1st": [
     "kupimy"
    ], 
    "future_tense > 2nd": [
     "kupicie"
    ], 
    "future_tense > 3rd": [
     "kupi\u0105"
    ], 
    "imperative > 1st": [
     "kupmy"
    ], 
    "imperative > 2nd": [
     "kupcie"
    ], 
    "imperative > 3rd": [
     "niech kupi\u0105"
    ], 
    "impersonal_past": [
     "kupiono"
    ], 
    "infinitive": [
     "kupi\u0107"
    ], 
    "passive_adjectival_participle": [
     "kupione"
    ], 
    "past_tense > 1st": [
     "kupi\u0142y\u015bmy"
    ], 
    "past_tense > 2nd": [
     "kupi\u0142y\u015bcie"
    ], 
    "past_tense > 3rd": [
     "kupi\u0142y"
    ], 
    "verbal_noun": [
     "kupienie"
    ]
   }, 
   "plural > m_pers": {
    "anterior_adverbial_participle": [
     "kupiwszy"
    ], 
    "conditional > 1st": [
     "kupiliby\u015bmy"
    ], 
    "conditional > 2nd": [
     "kupiliby\u015bcie"
    ], 
    "conditional > 3rd": [
     "kupiliby"
    ], 
    "future_tense > 1st": [
     "kupimy"
    ], 
    "future_tense > 2nd": [
     "kupicie"
    ], 
    "future_tense > 3rd": [
     "kupi\u0105"
    ], 
    "imperative > 1st": [
     "kupmy"
    ], 
    "imperative > 2nd": [
     "kupcie"
    ], 
    "imperative > 3rd": [
     "niech kupi\u0105"
    ], 
    "impersonal_past": [
     "kupiono"
    ], 
    "infinitive": [
     "kupi\u0107"
    ], 
    "passive_adjectival_participle": [
     "kupieni"
    ], 
    "past_tense > 1st": [
     "kupili\u015bmy"
    ], 
    "past_tense > 2nd": [
     "kupili\u015bcie"
    ], 
    "past_tense > 3rd": [
     "kupili"
    ], 
    "verbal_noun": [
     "kupienie"
    ]
   }, 
   "singular > f": {
    "anterior_adverbial_participle": [
     "kupiwszy"
    ], 
    "conditional > 1st": [
     "kupi\u0142abym"
    ], 
    "conditional > 2nd": [
     "kupi\u0142aby\u015b"
    ], 
    "conditional > 3rd": [
     "kupi\u0142aby"
    ], 
    "future_tense > 1st": [
     "kupi\u0119"
    ], 
    "future_tense > 2nd": [
     "kupisz"
    ], 
    "future_tense > 3rd": [
     "kupi"
    ], 
    "imperative > 1st": [
     "niech kupi\u0119"
    ], 
    "imperative > 2nd": [
     "kup"
    ], 
    "imperative > 3rd": [
     "niech kupi"
    ], 
    "impersonal_past": [
     "kupiono"
    ], 
    "infinitive": [
     "kupi\u0107"
    ], 
    "passive_adjectival_participle": [
     "kupiona"
    ], 
    "past_tense > 1st": [
     "kupi\u0142am"
    ], 
    "past_tense > 2nd": [
     "kupi\u0142a\u015b"
    ], 
    "past_tense > 3rd": [
     "kupi\u0142a"
    ], 
    "verbal_noun": [
     "kupienie"
    ]
   }, 
   "singular > m": {
    "anterior_adverbial_participle": [
     "kupiwszy"
    ], 
    "conditional > 1st": [
     "kupi\u0142bym"
    ], 
    "conditional > 2nd": [
     "kupi\u0142by\u015b"
    ], 
    "conditional > 3rd": [
     "kupi\u0142by"
    ], 
    "future_tense > 1st": [
     "kupi\u0119"
    ], 
    "future_tense > 2nd": [
     "kupisz"
    ], 
    "future_tense > 3rd": [
     "kupi"
    ], 
    "imperative > 1st": [
     "niech kupi\u0119"
    ], 
    "imperative > 2nd": [
     "kup"
    ], 
    "imperative > 3rd": [
     "niech kupi"
    ], 
    "impersonal_past": [
     "kupiono"
    ], 
    "infinitive": [
     "kupi\u0107"
    ], 
    "passive_adjectival_participle": [
     "kupiony"
    ], 
    "past_tense > 1st": [
     "kupi\u0142em"
    ], 
    "past_tense > 2nd": [
     "kupi\u0142e\u015b"
    ], 
    "past_tense > 3rd": [
     "kupi\u0142"
    ], 
    "verbal_noun": [
     "kupienie"
    ]
   }, 
   "singular > n": {
    "anterior_adverbial_participle": [
     "kupiwszy"
    ], 
    "conditional > 3rd": [
     "kupi\u0142oby"
    ], 
    "future_tense > 1st": [
     "kupi\u0119"
    ], 
    "future_tense > 2nd": [
     "kupisz"
    ], 
    "future_tense > 3rd": [
     "kupi"
    ], 
    "imperative > 1st": [
     "niech kupi\u0119"
    ], 
    "imperative > 2nd": [
     "kup"
    ], 
    "imperative > 3rd": [
     "niech kupi"
    ], 
    "impersonal_past": [
     "kupiono"
    ], 
    "infinitive": [
     "kupi\u0107"
    ], 
    "passive_adjectival_participle": [
     "kupione"
    ], 
    "past_tense > 3rd": [
     "kupi\u0142o"
    ], 
    "verbal_noun": [
     "kupienie"
    ]
   }
  }, 
  "kurwa": {
   "plural": {
    "accusative": [
     "kurwy"
    ], 
    "dative": [
     "kurwom"
    ], 
    "genitive": [
     "kurew", 
     "kurw"
    ], 
    "instrumental": [
     "kurwami"
    ], 
    "locative": [
     "kurwach"
    ], 
    "nominative": [
     "kurwy"
    ], 
    "vocative": [
     "kurwy"
    ]
   }, 
   "singular": {
    "accusative": [
     "kurw\u0119"
    ], 
    "dative": [
     "kurwie"
    ], 
    "genitive": [
     "kurwy"
    ], 
    "instrumental": [
     "kurw\u0105"
    ], 
    "locative": [
     "kurwie"
    ], 
    "nominative": [
     "kurwa"
    ], 
    "vocative": [
     "kurwo"
    ]
   }
  }, 
  "lata": {
   "plural": {
    "accusative": [
     "lata"
    ], 
    "dative": [
     "latom"
    ], 
    "genitive": [
     "lat"
    ], 
    "instrumental": [
     "laty", 
     "latami"
    ], 
    "locative": [
     "latach"
    ], 
    "nominative": [
     "lata"
    ], 
    "vocative": [
     "lata"
    ]
   }
  }, 
  "lubi\u0107": {
   "plural > m_anim,m_inan,f,n": {
    "active_adjectival_participle": [
     "lubi\u0105ce"
    ], 
    "conditional > 1st": [
     "lubi\u0142yby\u015bmy"
    ], 
    "conditional > 2nd": [
     "lubi\u0142yby\u015bcie"
    ], 
    "conditional > 3rd": [
     "lubi\u0142yby"
    ], 
    "contemporary_adverbial_participle": [
     "lubi\u0105c"
    ], 
    "future_tense > 1st": [
     "b\u0119dziemy lubi\u0142y"
    ], 
    "future_tense > 2nd": [
     "b\u0119dziecie lubi\u0142y"
    ], 
    "future_tense > 3rd": [
     "b\u0119d\u0105 lubi\u0142y"
    ], 
    "imperative > 1st": [
     "lubmy"
    ], 
    "imperative > 2nd": [
     "lubcie"
    ], 
    "imperative > 3rd": [
     "niech lubi\u0105"
    ], 
    "impersonal_past": [
     "lubiono"
    ], 
    "infinitive": [
     "lubi\u0107"
    ], 
    "passive_adjectival_participle": [
     "lubione"
    ], 
    "past_tense > 1st": [
     "lubi\u0142y\u015bmy"
    ], 
    "past_tense > 2nd": [
     "lubi\u0142y\u015bcie"
    ], 
    "past_tense > 3rd": [
     "lubi\u0142y"
    ], 
    "present_tense > 1st": [
     "lubimy"
    ], 
    "present_tense > 2nd": [
     "lubicie"
    ], 
    "present_tense > 3rd": [
     "lubi\u0105"
    ], 
    "verbal_noun": [
     "lubienie"
    ]
   }, 
   "plural > m_pers": {
    "active_adjectival_participle": [
     "lubi\u0105cy"
    ], 
    "conditional > 1st": [
     "lubiliby\u015bmy"
    ], 
    "conditional > 2nd": [
     "lubiliby\u015bcie"
    ], 
    "conditional > 3rd": [
     "lubiliby"
    ], 
    "contemporary_adverbial_participle": [
     "lubi\u0105c"
    ], 
    "future_tense > 1st": [
     "b\u0119dziemy lubili"
    ], 
    "future_tense > 2nd": [
     "b\u0119dziecie lubili"
    ], 
    "future_tense > 3rd": [
     "b\u0119d\u0105 lubili"
    ], 
    "imperative > 1st": [
     "lubmy"
    ], 
    "imperative > 2nd": [
     "lubcie"
    ], 
    "imperative > 3rd": [
     "niech lubi\u0105"
    ], 
    "impersonal_past": [
     "lubiono"
    ], 
    "infinitive": [
     "lubi\u0107"
    ], 
    "passive_adjectival_participle": [
     "lubieni"
    ], 
    "past_tense > 1st": [
     "lubili\u015bmy"
    ], 
    "past_tense > 2nd": [
     "lubili\u015bcie"
    ], 
    "past_tense > 3rd": [
     "lubili"
    ], 
    "present_tense > 1st": [
     "lubimy"
    ], 
    "present_tense > 2nd": [
     "lubicie"
    ], 
    "present_tense > 3rd": [
     "lubi\u0105"
    ], 
    "verbal_noun": [
     "lubienie"
    ]
   }, 
   "singular > f": {
    "active_adjectival_participle": [
     "lubi\u0105ca"
    ], 
    "conditional > 1st": [
     "lubi\u0142abym"
    ], 
    "conditional > 2nd": [
     "lubi\u0142aby\u015b"
    ], 
    "conditional > 3rd": [
     "lubi\u0142aby"
    ], 
    "contemporary_adverbial_participle": [
     "lubi\u0105c"
    ], 
    "future_tense > 1st": [
     "b\u0119d\u0119 lubi\u0142a"
    ], 
    "future_tense > 2nd": [
     "b\u0119dziesz lubi\u0142a"
    ], 
    "future_tense > 3rd": [
     "b\u0119dzie lubi\u0142a"
    ], 
    "imperative > 1st": [
     "\u2014"
    ], 
    "imperative > 2nd": [
     "lub"
    ], 
    "imperative > 3rd": [
     "niech lubi"
    ], 
    "impersonal_past": [
     "lubiono"
    ], 
    "infinitive": [
     "lubi\u0107"
    ], 
    "passive_adjectival_participle": [
     "lubiona"
    ], 
    "past_tense > 1st": [
     "lubi\u0142am"
    ], 
    "past_tense > 2nd": [
     "lubi\u0142a\u015b"
    ], 
    "past_tense > 3rd": [
     "lubi\u0142a"
    ], 
    "present_tense > 1st": [
     "lubi\u0119"
    ], 
    "present_tense > 2nd": [
     "lubisz"
    ], 
    "present_tense > 3rd": [
     "lubi"
    ], 
    "verbal_noun": [
     "lubienie"
    ]
   }, 
   "singular > m": {
    "active_adjectival_participle": [
     "lubi\u0105cy"
    ], 
    "conditional > 1st": [
     "lubi\u0142bym"
    ], 
    "conditional > 2nd": [
     "lubi\u0142by\u015b"
    ], 
    "conditional > 3rd": [
     "lubi\u0142by"
    ], 
    "contemporary_adverbial_participle": [
     "lubi\u0105c"
    ], 
    "future_tense > 1st": [
     "b\u0119d\u0119 lubi\u0142"
    ], 
    "future_tense > 2nd": [
     "b\u0119dziesz lubi\u0142"
    ], 
    "future_tense > 3rd": [
     "b\u0119dzie lubi\u0142"
    ], 
    "imperative > 1st": [
     "\u2014"
    ], 
    "imperative > 2nd": [
     "lub"
    ], 
    "imperative > 3rd": [
     "niech lubi"
    ], 
    "impersonal_past": [
     "lubiono"
    ], 
    "infinitive": [
     "lubi\u0107"
    ], 
    "passive_adjectival_participle": [
     "lubiony"
    ], 
    "past_tense > 1st": [
     "lubi\u0142em"
    ], 
    "past_tense > 2nd": [
     "lubi\u0142e\u015b"
    ], 
    "past_tense > 3rd": [
     "lubi\u0142"
    ], 
    "present_tense > 1st": [
     "lubi\u0119"
    ], 
    "present_tense > 2nd": [
     "lubisz"
    ], 
    "present_tense > 3rd": [
     "lubi"
    ], 
    "verbal_noun": [
     "lubienie"
    ]
   }, 
   "singular > n": {
    "active_adjectival_participle": [
     "lubi\u0105ce"
    ], 
    "conditional > 3rd": [
     "lubi\u0142oby"
    ], 
    "contemporary_adverbial_participle": [
     "lubi\u0105c"
    ], 
    "future_tense > 3rd": [
     "b\u0119dzie lubi\u0142o"
    ], 
    "imperative > 1st": [
     "\u2014"
    ], 
    "imperative > 2nd": [
     "lub"
    ], 
    "imperative > 3rd": [
     "niech lubi"
    ], 
    "impersonal_past": [
     "lubiono"
    ], 
    "infinitive": [
     "lubi\u0107"
    ], 
    "passive_adjectival_participle": [
     "lubione"
    ], 
    "past_tense > 3rd": [
     "lubi\u0142o"
    ], 
    "present_tense > 1st": [
     "lubi\u0119"
    ], 
    "present_tense > 2nd": [
     "lubisz"
    ], 
    "present_tense > 3rd": [
     "lubi"
    ], 
    "verbal_noun": [
     "lubienie"
    ]
   }
  }, 
  "ludzie": {
   "plural": {
    "accusative": [
     "ludzi"
    ], 
    "dative": [
     "ludziom"
    ], 
    "genitive": [
     "ludzi"
    ], 
    "instrumental": [
     "lud\u017ami"
    ], 
    "locative": [
     "ludziach"
    ], 
    "nominative": [
     "ludzie"
    ], 
    "vocative": [
     "ludzie"
    ]
   }
  }, 
  "mama": {
   "plural": {
    "accusative": [
     "mamy"
    ], 
    "dative": [
     "mamom"
    ], 
    "genitive": [
     "mam"
    ], 
    "instrumental": [
     "mamami"
    ], 
    "locative": [
     "mamach"
    ], 
    "nominative": [
     "mamy"
    ], 
    "vocative": [
     "mamy"
    ]
   }, 
   "singular": {
    "accusative": [
     "mam\u0119"
    ], 
    "dative": [
     "mamie"
    ], 
    "genitive": [
     "mamy"
    ], 
    "instrumental": [
     "mam\u0105"
    ], 
    "locative": [
     "mamie"
    ], 
    "nominative": [
     "mama"
    ], 
    "vocative": [
     "mamo"
    ]
   }
  }, 
  "martwi\u0107": {
   "plural > m_anim,m_inan,f,n": {
    "active_adjectival_participle": [
     "martwi\u0105ce"
    ], 
    "conditional > 1st": [
     "martwi\u0142yby\u015bmy"
    ], 
    "conditional > 2nd": [
     "martwi\u0142yby\u015bcie"
    ], 
    "conditional > 3rd": [
     "martwi\u0142yby"
    ], 
    "contemporary_adverbial_participle": [
     "martwi\u0105c"
    ], 
    "future_tense > 1st": [
     "b\u0119dziemy martwi\u0142y"
    ], 
    "future_tense > 2nd": [
     "b\u0119dziecie martwi\u0142y"
    ], 
    "future_tense > 3rd": [
     "b\u0119d\u0105 martwi\u0142y"
    ], 
    "imperative > 1st": [
     "martwmy"
    ], 
    "imperative > 2nd": [
     "martwcie"
    ], 
    "imperative > 3rd": [
     "niech martwi\u0105"
    ], 
    "infinitive": [
     "martwi\u0107"
    ], 
    "past_tense > 1st": [
     "martwi\u0142y\u015bmy"
    ], 
    "past_tense > 2nd": [
     "martwi\u0142y\u015bcie"
    ], 
    "past_tense > 3rd": [
     "martwi\u0142y"
    ], 
    "present_tense > 1st": [
     "martwimy"
    ], 
    "present_tense > 2nd": [
     "martwicie"
    ], 
    "present_tense > 3rd": [
     "martwi\u0105"
    ], 
    "verbal_noun": [
     "martwienie"
    ]
   }, 
   "plural > m_pers": {
    "active_adjectival_participle": [
     "martwi\u0105cy"
    ], 
    "conditional > 1st": [
     "martwiliby\u015bmy"
    ], 
    "conditional > 2nd": [
     "martwiliby\u015bcie"
    ], 
    "conditional > 3rd": [
     "martwiliby"
    ], 
    "contemporary_adverbial_participle": [
     "martwi\u0105c"
    ], 
    "future_tense > 1st": [
     "b\u0119dziemy martwili"
    ], 
    "future_tense > 2nd": [
     "b\u0119dziecie martwili"
    ], 
    "future_tense > 3rd": [
     "b\u0119d\u0105 martwili"
    ], 
    "imperative > 1st": [
     "martwmy"
    ], 
    "imperative > 2nd": [
     "martwcie"
    ], 
    "imperative > 3rd": [
     "niech martwi\u0105"
    ], 
    "infinitive": [
     "martwi\u0107"
    ], 
    "past_tense > 1st": [
     "martwili\u015bmy"
    ], 
    "past_tense > 2nd": [
     "martwili\u015bcie"
    ], 
    "past_tense > 3rd": [
     "martwili"
    ], 
    "present_tense > 1st": [
     "martwimy"
    ], 
    "present_tense > 2nd": [
     "martwicie"
    ], 
    "present_tense > 3rd": [
     "martwi\u0105"
    ], 
    "verbal_noun": [
     "martwienie"
    ]
   }, 
   "singular > f": {
    "active_adjectival_participle": [
     "martwi\u0105ca"
    ], 
    "conditional > 1st": [
     "martwi\u0142abym"
    ], 
    "conditional > 2nd": [
     "martwi\u0142aby\u015b"
    ], 
    "conditional > 3rd": [
     "martwi\u0142aby"
    ], 
    "contemporary_adverbial_participle": [
     "martwi\u0105c"
    ], 
    "future_tense > 1st": [
     "b\u0119d\u0119 martwi\u0142a"
    ], 
    "future_tense > 2nd": [
     "b\u0119dziesz martwi\u0142a"
    ], 
    "future_tense > 3rd": [
     "b\u0119dzie martwi\u0142a"
    ], 
    "imperative > 1st": [
     "\u2014"
    ], 
    "imperative > 2nd": [
     "martw"
    ], 
    "imperative > 3rd": [
     "niech martwi"
    ], 
    "infinitive": [
     "martwi\u0107"
    ], 
    "past_tense > 1st": [
     "martwi\u0142am"
    ], 
    "past_tense > 2nd": [
     "martwi\u0142a\u015b"
    ], 
    "past_tense > 3rd": [
     "martwi\u0142a"
    ], 
    "present_tense > 1st": [
     "martwi\u0119"
    ], 
    "present_tense > 2nd": [
     "martwisz"
    ], 
    "present_tense > 3rd": [
     "martwi"
    ], 
    "verbal_noun": [
     "martwienie"
    ]
   }, 
   "singular > m": {
    "active_adjectival_participle": [
     "martwi\u0105cy"
    ], 
    "conditional > 1st": [
     "martwi\u0142bym"
    ], 
    "conditional > 2nd": [
     "martwi\u0142by\u015b"
    ], 
    "conditional > 3rd": [
     "martwi\u0142by"
    ], 
    "contemporary_adverbial_participle": [
     "martwi\u0105c"
    ], 
    "future_tense > 1st": [
     "b\u0119d\u0119 martwi\u0142"
    ], 
    "future_tense > 2nd": [
     "b\u0119dziesz martwi\u0142"
    ], 
    "future_tense > 3rd": [
     "b\u0119dzie martwi\u0142"
    ], 
    "imperative > 1st": [
     "\u2014"
    ], 
    "imperative > 2nd": [
     "martw"
    ], 
    "imperative > 3rd": [
     "niech martwi"
    ], 
    "infinitive": [
     "martwi\u0107"
    ], 
    "past_tense > 1st": [
     "martwi\u0142em"
    ], 
    "past_tense > 2nd": [
     "martwi\u0142e\u015b"
    ], 
    "past_tense > 3rd": [
     "martwi\u0142"
    ], 
    "present_tense > 1st": [
     "martwi\u0119"
    ], 
    "present_tense > 2nd": [
     "martwisz"
    ], 
    "present_tense > 3rd": [
     "martwi"
    ], 
    "verbal_noun": [
     "martwienie"
    ]
   }, 
   "singular > n": {
    "active_adjectival_participle": [
     "martwi\u0105ce"
    ], 
    "conditional > 3rd": [
     "martwi\u0142oby"
    ], 
    "contemporary_adverbial_participle": [
     "martwi\u0105c"
    ], 
    "future_tense > 3rd": [
     "b\u0119dzie martwi\u0142o"
    ], 
    "imperative > 1st": [
     "\u2014"
    ], 
    "imperative > 2nd": [
     "martw"
    ], 
    "imperative > 3rd": [
     "niech martwi"
    ], 
    "infinitive": [
     "martwi\u0107"
    ], 
    "past_tense > 3rd": [
     "martwi\u0142o"
    ], 
    "present_tense > 1st": [
     "martwi\u0119"
    ], 
    "present_tense > 2nd": [
     "martwisz"
    ], 
    "present_tense > 3rd": [
     "martwi"
    ], 
    "verbal_noun": [
     "martwienie"
    ]
   }
  }, 
  "matka": {
   "plural": {
    "accusative": [
     "matki"
    ], 
    "dative": [
     "matkom"
    ], 
    "genitive": [
     "matek"
    ], 
    "instrumental": [
     "matkami"
    ], 
    "locative": [
     "matkach"
    ], 
    "nominative": [
     "matki"
    ], 
    "vocative": [
     "matki"
    ]
   }, 
   "singular": {
    "accusative": [
     "matk\u0119"
    ], 
    "dative": [
     "matce"
    ], 
    "genitive": [
     "matki"
    ], 
    "instrumental": [
     "matk\u0105"
    ], 
    "locative": [
     "matce"
    ], 
    "nominative": [
     "matka"
    ], 
    "vocative": [
     "matko"
    ]
   }
  }, 
  "ma\u0142y": {
   "plural > m_&#160;_pers": {
    "accusative": [
     "ma\u0142ych"
    ], 
    "dative": [
     "ma\u0142ym"
    ], 
    "genitive": [
     "ma\u0142ych"
    ], 
    "instrumental": [
     "ma\u0142ymi"
    ], 
    "locative": [
     "ma\u0142ych"
    ], 
    "nominative,_vocative": [
     "mali"
    ]
   }, 
   "plural > m_pers": {
    "accusative": [
     "ma\u0142ych"
    ], 
    "dative": [
     "ma\u0142ym"
    ], 
    "genitive": [
     "ma\u0142ych"
    ], 
    "instrumental": [
     "ma\u0142ymi"
    ], 
    "locative": [
     "ma\u0142ych"
    ], 
    "nominative,_vocative": [
     "mali"
    ]
   }, 
   "plural > other": {
    "accusative": [
     "ma\u0142e"
    ], 
    "dative": [
     "ma\u0142ym"
    ], 
    "genitive": [
     "ma\u0142ych"
    ], 
    "instrumental": [
     "ma\u0142ymi"
    ], 
    "locative": [
     "ma\u0142ych"
    ], 
    "nominative,_vocative": [
     "ma\u0142e"
    ]
   }, 
   "singular > f": {
    "accusative": [
     "ma\u0142\u0105"
    ], 
    "dative": [
     "ma\u0142ej"
    ], 
    "genitive": [
     "ma\u0142ej"
    ], 
    "instrumental": [
     "ma\u0142\u0105"
    ], 
    "locative": [
     "ma\u0142ej"
    ], 
    "nominative,_vocative": [
     "ma\u0142a"
    ]
   }, 
   "singular > m_&#160;_inan": {
    "accusative": [
     "ma\u0142y"
    ], 
    "dative": [
     "ma\u0142emu"
    ], 
    "genitive": [
     "ma\u0142ego"
    ], 
    "instrumental": [
     "ma\u0142ym"
    ], 
    "locative": [
     "ma\u0142ym"
    ], 
    "nominative,_vocative": [
     "ma\u0142y"
    ]
   }, 
   "singular > m_&#160;_pers,m_&#160;_anim": {
    "accusative": [
     "ma\u0142ego"
    ], 
    "dative": [
     "ma\u0142emu"
    ], 
    "genitive": [
     "ma\u0142ego"
    ], 
    "instrumental": [
     "ma\u0142ym"
    ], 
    "locative": [
     "ma\u0142ym"
    ], 
    "nominative,_vocative": [
     "ma\u0142y"
    ]
   }, 
   "singular > m_inan": {
    "accusative": [
     "ma\u0142y"
    ], 
    "dative": [
     "ma\u0142emu"
    ], 
    "genitive": [
     "ma\u0142ego"
    ], 
    "instrumental": [
     "ma\u0142ym"
    ], 
    "locative": [
     "ma\u0142ym"
    ], 
    "nominative,_vocative": [
     "ma\u0142y"
    ]
   }, 
   "singular > m_pers,m_anim": {
    "accusative": [
     "ma\u0142ego"
    ], 
    "dative": [
     "ma\u0142emu"
    ], 
    "genitive": [
     "ma\u0142ego"
    ], 
    "instrumental": [
     "ma\u0142ym"
    ], 
    "locative": [
     "ma\u0142ym"
    ], 
    "nominative,_vocative": [
     "ma\u0142y"
    ]
   }, 
   "singular > n": {
    "accusative": [
     "ma\u0142e"
    ], 
    "dative": [
     "ma\u0142emu"
    ], 
    "genitive": [
     "ma\u0142ego"
    ], 
    "instrumental": [
     "ma\u0142ym"
    ], 
    "locative": [
     "ma\u0142ym"
    ], 
    "nominative,_vocative": [
     "ma\u0142e"
    ]
   }
  }, 
  "miasto": {
   "plural": {
    "accusative": [
     "miasta"
    ], 
    "dative": [
     "miastom"
    ], 
    "genitive": [
     "miast"
    ], 
    "instrumental": [
     "miastami"
    ], 
    "locative": [
     "miastach"
    ], 
    "nominative": [
     "miasta"
    ], 
    "vocative": [
     "miasta"
    ]
   }, 
   "singular": {
    "accusative": [
     "miasto"
    ], 
    "dative": [
     "miastu"
    ], 
    "genitive": [
     "miasta"
    ], 
    "instrumental": [
     "miastem"
    ], 
    "locative": [
     "mie\u015bcie"
    ], 
    "nominative": [
     "miasto"
    ], 
    "vocative": [
     "miasto"
    ]
   }
  }, 
  "mia\u0142": {
   "plural": {
    "accusative": [
     "mia\u0142y"
    ], 
    "dative": [
     "mia\u0142om"
    ], 
    "genitive": [
     "mia\u0142\u00f3w"
    ], 
    "instrumental": [
     "mia\u0142ami"
    ], 
    "locative": [
     "mia\u0142ach"
    ], 
    "nominative": [
     "mia\u0142y"
    ], 
    "vocative": [
     "mia\u0142y"
    ]
   }, 
   "singular": {
    "accusative": [
     "mia\u0142"
    ], 
    "dative": [
     "mia\u0142owi"
    ], 
    "genitive": [
     "mia\u0142u"
    ], 
    "instrumental": [
     "mia\u0142em"
    ], 
    "locative": [
     "miale"
    ], 
    "nominative": [
     "mia\u0142"
    ], 
    "vocative": [
     "miale"
    ]
   }
  }, 
  "miejsce": {
   "plural": {
    "accusative": [
     "miejsca"
    ], 
    "dative": [
     "miejscom"
    ], 
    "genitive": [
     "miejsc"
    ], 
    "instrumental": [
     "miejscami"
    ], 
    "locative": [
     "miejscach"
    ], 
    "nominative": [
     "miejsca"
    ], 
    "vocative": [
     "miejsca"
    ]
   }, 
   "singular": {
    "accusative": [
     "miejsce"
    ], 
    "dative": [
     "miejscu"
    ], 
    "genitive": [
     "miejsca"
    ], 
    "instrumental": [
     "miejscem"
    ], 
    "locative": [
     "miejscu"
    ], 
    "nominative": [
     "miejsce"
    ], 
    "vocative": [
     "miejsce"
    ]
   }
  }, 
  "miesi\u0105c": {
   "plural": {
    "accusative": [
     "miesi\u0105ce"
    ], 
    "dative": [
     "miesi\u0105com"
    ], 
    "genitive": [
     "miesi\u0119cy"
    ], 
    "instrumental": [
     "miesi\u0105cami"
    ], 
    "locative": [
     "miesi\u0105cach"
    ], 
    "nominative": [
     "miesi\u0105ce"
    ], 
    "vocative": [
     "miesi\u0105ce"
    ]
   }, 
   "singular": {
    "accusative": [
     "miesi\u0105c"
    ], 
    "dative": [
     "miesi\u0105cowi"
    ], 
    "genitive": [
     "miesi\u0105ca"
    ], 
    "instrumental": [
     "miesi\u0105cem"
    ], 
    "locative": [
     "miesi\u0105cu"
    ], 
    "nominative": [
     "miesi\u0105c"
    ], 
    "vocative": [
     "miesi\u0105cu"
    ]
   }
  }, 
  "mie\u0107": {
   "plural > m_anim,m_inan,f,n": {
    "active_adjectival_participle": [
     "maj\u0105ce"
    ], 
    "conditional > 1st": [
     "mia\u0142yby\u015bmy"
    ], 
    "conditional > 2nd": [
     "mia\u0142yby\u015bcie"
    ], 
    "conditional > 3rd": [
     "mia\u0142yby"
    ], 
    "contemporary_adverbial_participle": [
     "maj\u0105c"
    ], 
    "future_tense > 1st": [
     "b\u0119dziemy mia\u0142y"
    ], 
    "future_tense > 2nd": [
     "b\u0119dziecie mia\u0142y"
    ], 
    "future_tense > 3rd": [
     "b\u0119d\u0105 mia\u0142y"
    ], 
    "imperative > 1st": [
     "miejmy"
    ], 
    "imperative > 2nd": [
     "miejcie"
    ], 
    "imperative > 3rd": [
     "niech maj\u0105"
    ], 
    "impersonal_past": [
     "miano"
    ], 
    "infinitive": [
     "mie\u0107"
    ], 
    "past_tense > 1st": [
     "mia\u0142y\u015bmy"
    ], 
    "past_tense > 2nd": [
     "mia\u0142y\u015bcie"
    ], 
    "past_tense > 3rd": [
     "mia\u0142y"
    ], 
    "present_tense > 1st": [
     "mamy"
    ], 
    "present_tense > 2nd": [
     "macie"
    ], 
    "present_tense > 3rd": [
     "maj\u0105"
    ]
   }, 
   "plural > m_pers": {
    "active_adjectival_participle": [
     "maj\u0105cy"
    ], 
    "conditional > 1st": [
     "mieliby\u015bmy"
    ], 
    "conditional > 2nd": [
     "mieliby\u015bcie"
    ], 
    "conditional > 3rd": [
     "mieliby"
    ], 
    "contemporary_adverbial_participle": [
     "maj\u0105c"
    ], 
    "future_tense > 1st": [
     "b\u0119dziemy mieli"
    ], 
    "future_tense > 2nd": [
     "b\u0119dziecie mieli"
    ], 
    "future_tense > 3rd": [
     "b\u0119d\u0105 mieli"
    ], 
    "imperative > 1st": [
     "miejmy"
    ], 
    "imperative > 2nd": [
     "miejcie"
    ], 
    "imperative > 3rd": [
     "niech maj\u0105"
    ], 
    "impersonal_past": [
     "miano"
    ], 
    "infinitive": [
     "mie\u0107"
    ], 
    "past_tense > 1st": [
     "mieli\u015bmy"
    ], 
    "past_tense > 2nd": [
     "mieli\u015bcie"
    ], 
    "past_tense > 3rd": [
     "mieli"
    ], 
    "present_tense > 1st": [
     "mamy"
    ], 
    "present_tense > 2nd": [
     "macie"
    ], 
    "present_tense > 3rd": [
     "maj\u0105"
    ]
   }, 
   "singular > f": {
    "active_adjectival_participle": [
     "maj\u0105ca"
    ], 
    "conditional > 1st": [
     "mia\u0142abym"
    ], 
    "conditional > 2nd": [
     "mia\u0142aby\u015b"
    ], 
    "conditional > 3rd": [
     "mia\u0142aby"
    ], 
    "contemporary_adverbial_participle": [
     "maj\u0105c"
    ], 
    "future_tense > 1st": [
     "b\u0119d\u0119 mia\u0142a"
    ], 
    "future_tense > 2nd": [
     "b\u0119dziesz mia\u0142a"
    ], 
    "future_tense > 3rd": [
     "b\u0119dzie mia\u0142a"
    ], 
    "imperative > 1st": [
     "\u2014"
    ], 
    "imperative > 2nd": [
     "miej"
    ], 
    "imperative > 3rd": [
     "niech ma"
    ], 
    "impersonal_past": [
     "miano"
    ], 
    "infinitive": [
     "mie\u0107"
    ], 
    "past_tense > 1st": [
     "mia\u0142am"
    ], 
    "past_tense > 2nd": [
     "mia\u0142a\u015b"
    ], 
    "past_tense > 3rd": [
     "mia\u0142a"
    ], 
    "present_tense > 1st": [
     "mam"
    ], 
    "present_tense > 2nd": [
     "masz"
    ], 
    "present_tense > 3rd": [
     "ma"
    ]
   }, 
   "singular > m": {
    "active_adjectival_participle": [
     "maj\u0105cy"
    ], 
    "conditional > 1st": [
     "mia\u0142bym"
    ], 
    "conditional > 2nd": [
     "mia\u0142by\u015b"
    ], 
    "conditional > 3rd": [
     "mia\u0142by"
    ], 
    "contemporary_adverbial_participle": [
     "maj\u0105c"
    ], 
    "future_tense > 1st": [
     "b\u0119d\u0119 mia\u0142"
    ], 
    "future_tense > 2nd": [
     "b\u0119dziesz mia\u0142"
    ], 
    "future_tense > 3rd": [
     "b\u0119dzie mia\u0142"
    ], 
    "imperative > 1st": [
     "\u2014"
    ], 
    "imperative > 2nd": [
     "miej"
    ], 
    "imperative > 3rd": [
     "niech ma"
    ], 
    "impersonal_past": [
     "miano"
    ], 
    "infinitive": [
     "mie\u0107"
    ], 
    "past_tense > 1st": [
     "mia\u0142em"
    ], 
    "past_tense > 2nd": [
     "mia\u0142e\u015b"
    ], 
    "past_tense > 3rd": [
     "mia\u0142"
    ], 
    "present_tense > 1st": [
     "mam"
    ], 
    "present_tense > 2nd": [
     "masz"
    ], 
    "present_tense > 3rd": [
     "ma"
    ]
   }, 
   "singular > n": {
    "active_adjectival_participle": [
     "maj\u0105ce"
    ], 
    "conditional > 3rd": [
     "mia\u0142oby"
    ], 
    "contemporary_adverbial_participle": [
     "maj\u0105c"
    ], 
    "future_tense > 3rd": [
     "b\u0119dzie mia\u0142o"
    ], 
    "imperative > 1st": [
     "\u2014"
    ], 
    "imperative > 2nd": [
     "miej"
    ], 
    "imperative > 3rd": [
     "niech ma"
    ], 
    "impersonal_past": [
     "miano"
    ], 
    "infinitive": [
     "mie\u0107"
    ], 
    "past_tense > 3rd": [
     "mia\u0142o"
    ], 
    "present_tense > 1st": [
     "mam"
    ], 
    "present_tense > 2nd": [
     "masz"
    ], 
    "present_tense > 3rd": [
     "ma"
    ]
   }
  }, 
  "mi\u0142o\u015b\u0107": {
   "plural": {
    "accusative": [
     "mi\u0142o\u015bci"
    ], 
    "dative": [
     "mi\u0142o\u015bciom"
    ], 
    "genitive": [
     "mi\u0142o\u015bci"
    ], 
    "instrumental": [
     "mi\u0142o\u015bciami"
    ], 
    "locative": [
     "mi\u0142o\u015bciach"
    ], 
    "nominative": [
     "mi\u0142o\u015bci"
    ], 
    "vocative": [
     "mi\u0142o\u015bci"
    ]
   }, 
   "singular": {
    "accusative": [
     "mi\u0142o\u015b\u0107"
    ], 
    "dative": [
     "mi\u0142o\u015bci"
    ], 
    "genitive": [
     "mi\u0142o\u015bci"
    ], 
    "instrumental": [
     "mi\u0142o\u015bci\u0105"
    ], 
    "locative": [
     "mi\u0142o\u015bci"
    ], 
    "nominative": [
     "mi\u0142o\u015b\u0107"
    ], 
    "vocative": [
     "mi\u0142o\u015bci"
    ]
   }
  }, 
  "moment": {
   "plural": {
    "accusative": [
     "momenty"
    ], 
    "dative": [
     "momentom"
    ], 
    "genitive": [
     "moment\u00f3w"
    ], 
    "instrumental": [
     "momentami"
    ], 
    "locative": [
     "momentach"
    ], 
    "nominative": [
     "momenty"
    ], 
    "vocative": [
     "momenty"
    ]
   }, 
   "singular": {
    "accusative": [
     "moment"
    ], 
    "dative": [
     "momentowi"
    ], 
    "genitive": [
     "momentu"
    ], 
    "instrumental": [
     "momentem"
    ], 
    "locative": [
     "momencie"
    ], 
    "nominative": [
     "moment"
    ], 
    "vocative": [
     "momencie"
    ]
   }
  }, 
  "mowa": {
   "plural": {
    "accusative": [
     "mowy"
    ], 
    "dative": [
     "mowom"
    ], 
    "genitive": [
     "m\u00f3w"
    ], 
    "instrumental": [
     "mowami"
    ], 
    "locative": [
     "mowach"
    ], 
    "nominative": [
     "mowy"
    ], 
    "vocative": [
     "mowy"
    ]
   }, 
   "singular": {
    "accusative": [
     "mow\u0119"
    ], 
    "dative": [
     "mowie"
    ], 
    "genitive": [
     "mowy"
    ], 
    "instrumental": [
     "mow\u0105"
    ], 
    "locative": [
     "mowie"
    ], 
    "nominative": [
     "mowa"
    ], 
    "vocative": [
     "mowo"
    ]
   }
  }, 
  "mo\u017cna": {
   "": {
    "conditional": [
     "mo\u017cna by mo\u017cna by by\u0142o"
    ], 
    "future_indicative": [
     "mo\u017cna b\u0119dzie"
    ], 
    "imperative": [
     "niech b\u0119dzie mo\u017cna"
    ], 
    "infinitive": [
     "\u2014"
    ], 
    "past_indicative": [
     "mo\u017cna by\u0142o"
    ], 
    "present_indicative": [
     "mo\u017cna"
    ]
   }
  }, 
  "my": {
   "plural": {
    "accusative": [
     "nas"
    ], 
    "dative": [
     "nam"
    ], 
    "genitive": [
     "nas"
    ], 
    "instrumental": [
     "nami"
    ], 
    "locative": [
     "nas"
    ], 
    "nominative": [
     "my"
    ], 
    "vocative": [
     "\u2014"
    ]
   }
  }, 
  "my\u015ble\u0107": {
   "plural > m_anim,m_inan,f,n": {
    "active_adjectival_participle": [
     "my\u015bl\u0105ce"
    ], 
    "conditional > 1st": [
     "my\u015bla\u0142yby\u015bmy"
    ], 
    "conditional > 2nd": [
     "my\u015bla\u0142yby\u015bcie"
    ], 
    "conditional > 3rd": [
     "my\u015bla\u0142yby"
    ], 
    "contemporary_adverbial_participle": [
     "my\u015bl\u0105c"
    ], 
    "future_tense > 1st": [
     "b\u0119dziemy my\u015bla\u0142y"
    ], 
    "future_tense > 2nd": [
     "b\u0119dziecie my\u015bla\u0142y"
    ], 
    "future_tense > 3rd": [
     "b\u0119d\u0105 my\u015bla\u0142y"
    ], 
    "imperative > 1st": [
     "my\u015blmy"
    ], 
    "imperative > 2nd": [
     "my\u015blcie"
    ], 
    "imperative > 3rd": [
     "niech my\u015bl\u0105"
    ], 
    "infinitive": [
     "my\u015ble\u0107"
    ], 
    "past_tense > 1st": [
     "my\u015bla\u0142y\u015bmy"
    ], 
    "past_tense > 2nd": [
     "my\u015bla\u0142y\u015bcie"
    ], 
    "past_tense > 3rd": [
     "my\u015bla\u0142y"
    ], 
    "present_tense > 1st": [
     "my\u015blimy"
    ], 
    "present_tense > 2nd": [
     "my\u015blicie"
    ], 
    "present_tense > 3rd": [
     "my\u015bl\u0105"
    ]
   }, 
   "plural > m_pers": {
    "active_adjectival_participle": [
     "my\u015bl\u0105cy"
    ], 
    "conditional > 1st": [
     "my\u015bleliby\u015bmy"
    ], 
    "conditional > 2nd": [
     "my\u015bleliby\u015bcie"
    ], 
    "conditional > 3rd": [
     "my\u015bleliby"
    ], 
    "contemporary_adverbial_participle": [
     "my\u015bl\u0105c"
    ], 
    "future_tense > 1st": [
     "b\u0119dziemy my\u015bleli"
    ], 
    "future_tense > 2nd": [
     "b\u0119dziecie my\u015bleli"
    ], 
    "future_tense > 3rd": [
     "b\u0119d\u0105 my\u015bleli"
    ], 
    "imperative > 1st": [
     "my\u015blmy"
    ], 
    "imperative > 2nd": [
     "my\u015blcie"
    ], 
    "imperative > 3rd": [
     "niech my\u015bl\u0105"
    ], 
    "infinitive": [
     "my\u015ble\u0107"
    ], 
    "past_tense > 1st": [
     "my\u015bleli\u015bmy"
    ], 
    "past_tense > 2nd": [
     "my\u015bleli\u015bcie"
    ], 
    "past_tense > 3rd": [
     "my\u015bleli"
    ], 
    "present_tense > 1st": [
     "my\u015blimy"
    ], 
    "present_tense > 2nd": [
     "my\u015blicie"
    ], 
    "present_tense > 3rd": [
     "my\u015bl\u0105"
    ]
   }, 
   "singular > f": {
    "active_adjectival_participle": [
     "my\u015bl\u0105ca"
    ], 
    "conditional > 1st": [
     "my\u015bla\u0142abym"
    ], 
    "conditional > 2nd": [
     "my\u015bla\u0142aby\u015b"
    ], 
    "conditional > 3rd": [
     "my\u015bla\u0142aby"
    ], 
    "contemporary_adverbial_participle": [
     "my\u015bl\u0105c"
    ], 
    "future_tense > 1st": [
     "b\u0119d\u0119 my\u015bla\u0142a"
    ], 
    "future_tense > 2nd": [
     "b\u0119dziesz my\u015bla\u0142a"
    ], 
    "future_tense > 3rd": [
     "b\u0119dzie my\u015bla\u0142a"
    ], 
    "imperative > 1st": [
     "\u2014"
    ], 
    "imperative > 2nd": [
     "my\u015bl"
    ], 
    "imperative > 3rd": [
     "niech my\u015bli"
    ], 
    "infinitive": [
     "my\u015ble\u0107"
    ], 
    "past_tense > 1st": [
     "my\u015bla\u0142am"
    ], 
    "past_tense > 2nd": [
     "my\u015bla\u0142a\u015b"
    ], 
    "past_tense > 3rd": [
     "my\u015bla\u0142a"
    ], 
    "present_tense > 1st": [
     "my\u015bl\u0119"
    ], 
    "present_tense > 2nd": [
     "my\u015blisz"
    ], 
    "present_tense > 3rd": [
     "my\u015bli"
    ]
   }, 
   "singular > m": {
    "active_adjectival_participle": [
     "my\u015bl\u0105cy"
    ], 
    "conditional > 1st": [
     "my\u015bla\u0142bym"
    ], 
    "conditional > 2nd": [
     "my\u015bla\u0142by\u015b"
    ], 
    "conditional > 3rd": [
     "my\u015bla\u0142by"
    ], 
    "contemporary_adverbial_participle": [
     "my\u015bl\u0105c"
    ], 
    "future_tense > 1st": [
     "b\u0119d\u0119 my\u015bla\u0142"
    ], 
    "future_tense > 2nd": [
     "b\u0119dziesz my\u015bla\u0142"
    ], 
    "future_tense > 3rd": [
     "b\u0119dzie my\u015bla\u0142"
    ], 
    "imperative > 1st": [
     "\u2014"
    ], 
    "imperative > 2nd": [
     "my\u015bl"
    ], 
    "imperative > 3rd": [
     "niech my\u015bli"
    ], 
    "infinitive": [
     "my\u015ble\u0107"
    ], 
    "past_tense > 1st": [
     "my\u015bla\u0142em"
    ], 
    "past_tense > 2nd": [
     "my\u015bla\u0142e\u015b"
    ], 
    "past_tense > 3rd": [
     "my\u015bla\u0142"
    ], 
    "present_tense > 1st": [
     "my\u015bl\u0119"
    ], 
    "present_tense > 2nd": [
     "my\u015blisz"
    ], 
    "present_tense > 3rd": [
     "my\u015bli"
    ]
   }, 
   "singular > n": {
    "active_adjectival_participle": [
     "my\u015bl\u0105ce"
    ], 
    "conditional > 3rd": [
     "my\u015bla\u0142oby"
    ], 
    "contemporary_adverbial_participle": [
     "my\u015bl\u0105c"
    ], 
    "future_tense > 3rd": [
     "b\u0119dzie my\u015bla\u0142o"
    ], 
    "imperative > 1st": [
     "\u2014"
    ], 
    "imperative > 2nd": [
     "my\u015bl"
    ], 
    "imperative > 3rd": [
     "niech my\u015bli"
    ], 
    "infinitive": [
     "my\u015ble\u0107"
    ], 
    "past_tense > 3rd": [
     "my\u015bla\u0142o"
    ], 
    "present_tense > 1st": [
     "my\u015bl\u0119"
    ], 
    "present_tense > 2nd": [
     "my\u015blisz"
    ], 
    "present_tense > 3rd": [
     "my\u015bli"
    ]
   }
  }, 
  "m\u00f3c": {
   "plural > m_anim,m_inan,f,n": {
    "active_adjectival_participle": [
     "mog\u0105ce"
    ], 
    "conditional > 1st": [
     "mog\u0142yby\u015bmy"
    ], 
    "conditional > 2nd": [
     "mog\u0142yby\u015bcie"
    ], 
    "conditional > 3rd": [
     "mog\u0142yby"
    ], 
    "contemporary_adverbial_participle": [
     "mog\u0105c"
    ], 
    "future_tense > 1st": [
     "b\u0119dziemy mog\u0142y"
    ], 
    "future_tense > 2nd": [
     "b\u0119dziecie mog\u0142y"
    ], 
    "future_tense > 3rd": [
     "b\u0119d\u0105 mog\u0142y"
    ], 
    "imperative > 1st": [
     "\u2014"
    ], 
    "imperative > 2nd": [
     "\u2014"
    ], 
    "imperative > 3rd": [
     "\u2014"
    ], 
    "infinitive": [
     "m\u00f3c"
    ], 
    "past_tense > 1st": [
     "mog\u0142y\u015bmy"
    ], 
    "past_tense > 2nd": [
     "mog\u0142y\u015bcie"
    ], 
    "past_tense > 3rd": [
     "mog\u0142y"
    ], 
    "present_tense > 1st": [
     "mo\u017cemy"
    ], 
    "present_tense > 2nd": [
     "mo\u017cecie"
    ], 
    "present_tense > 3rd": [
     "mog\u0105"
    ]
   }, 
   "plural > m_pers": {
    "active_adjectival_participle": [
     "mog\u0105cy"
    ], 
    "conditional > 1st": [
     "mogliby\u015bmy"
    ], 
    "conditional > 2nd": [
     "mogliby\u015bcie"
    ], 
    "conditional > 3rd": [
     "mogliby"
    ], 
    "contemporary_adverbial_participle": [
     "mog\u0105c"
    ], 
    "future_tense > 1st": [
     "b\u0119dziemy mogli"
    ], 
    "future_tense > 2nd": [
     "b\u0119dziecie mogli"
    ], 
    "future_tense > 3rd": [
     "b\u0119d\u0105 mogli"
    ], 
    "imperative > 1st": [
     "\u2014"
    ], 
    "imperative > 2nd": [
     "\u2014"
    ], 
    "imperative > 3rd": [
     "\u2014"
    ], 
    "infinitive": [
     "m\u00f3c"
    ], 
    "past_tense > 1st": [
     "mogli\u015bmy"
    ], 
    "past_tense > 2nd": [
     "mogli\u015bcie"
    ], 
    "past_tense > 3rd": [
     "mogli"
    ], 
    "present_tense > 1st": [
     "mo\u017cemy"
    ], 
    "present_tense > 2nd": [
     "mo\u017cecie"
    ], 
    "present_tense > 3rd": [
     "mog\u0105"
    ]
   }, 
   "singular > f": {
    "active_adjectival_participle": [
     "mog\u0105ca"
    ], 
    "conditional > 1st": [
     "mog\u0142abym"
    ], 
    "conditional > 2nd": [
     "mog\u0142aby\u015b"
    ], 
    "conditional > 3rd": [
     "mog\u0142aby"
    ], 
    "contemporary_adverbial_participle": [
     "mog\u0105c"
    ], 
    "future_tense > 1st": [
     "b\u0119d\u0119 mog\u0142a"
    ], 
    "future_tense > 2nd": [
     "b\u0119dziesz mog\u0142a"
    ], 
    "future_tense > 3rd": [
     "b\u0119dzie mog\u0142a"
    ], 
    "imperative > 1st": [
     "\u2014"
    ], 
    "imperative > 2nd": [
     "\u2014"
    ], 
    "imperative > 3rd": [
     "\u2014"
    ], 
    "infinitive": [
     "m\u00f3c"
    ], 
    "past_tense > 1st": [
     "mog\u0142am"
    ], 
    "past_tense > 2nd": [
     "mog\u0142a\u015b"
    ], 
    "past_tense > 3rd": [
     "mog\u0142a"
    ], 
    "present_tense > 1st": [
     "mog\u0119"
    ], 
    "present_tense > 2nd": [
     "mo\u017cesz"
    ], 
    "present_tense > 3rd": [
     "mo\u017ce"
    ]
   }, 
   "singular > m": {
    "active_adjectival_participle": [
     "mog\u0105cy"
    ], 
    "conditional > 1st": [
     "m\u00f3g\u0142bym"
    ], 
    "conditional > 2nd": [
     "m\u00f3g\u0142by\u015b"
    ], 
    "conditional > 3rd": [
     "m\u00f3g\u0142by"
    ], 
    "contemporary_adverbial_participle": [
     "mog\u0105c"
    ], 
    "future_tense > 1st": [
     "b\u0119d\u0119 m\u00f3g\u0142"
    ], 
    "future_tense > 2nd": [
     "b\u0119dziesz m\u00f3g\u0142"
    ], 
    "future_tense > 3rd": [
     "b\u0119dzie m\u00f3g\u0142"
    ], 
    "imperative > 1st": [
     "\u2014"
    ], 
    "imperative > 2nd": [
     "\u2014"
    ], 
    "imperative > 3rd": [
     "\u2014"
    ], 
    "infinitive": [
     "m\u00f3c"
    ], 
    "past_tense > 1st": [
     "mog\u0142em"
    ], 
    "past_tense > 2nd": [
     "mog\u0142e\u015b"
    ], 
    "past_tense > 3rd": [
     "m\u00f3g\u0142"
    ], 
    "present_tense > 1st": [
     "mog\u0119"
    ], 
    "present_tense > 2nd": [
     "mo\u017cesz"
    ], 
    "present_tense > 3rd": [
     "mo\u017ce"
    ]
   }, 
   "singular > n": {
    "active_adjectival_participle": [
     "mog\u0105ce"
    ], 
    "conditional > 3rd": [
     "mog\u0142oby"
    ], 
    "contemporary_adverbial_participle": [
     "mog\u0105c"
    ], 
    "future_tense > 3rd": [
     "b\u0119dzie mog\u0142o"
    ], 
    "imperative > 1st": [
     "\u2014"
    ], 
    "imperative > 2nd": [
     "\u2014"
    ], 
    "imperative > 3rd": [
     "\u2014"
    ], 
    "infinitive": [
     "m\u00f3c"
    ], 
    "past_tense > 3rd": [
     "mog\u0142o"
    ], 
    "present_tense > 1st": [
     "mog\u0119"
    ], 
    "present_tense > 2nd": [
     "mo\u017cesz"
    ], 
    "present_tense > 3rd": [
     "mo\u017ce"
    ]
   }
  }, 
  "m\u00f3j": {
   "plural > m_&#160;_pers": {
    "accusative": [
     "moich"
    ], 
    "dative": [
     "moim"
    ], 
    "genitive": [
     "moich"
    ], 
    "instrumental": [
     "moimi"
    ], 
    "locative": [
     "moich"
    ], 
    "nominative,_vocative": [
     "moi"
    ]
   }, 
   "plural > m_pers": {
    "accusative": [
     "moich"
    ], 
    "dative": [
     "moim"
    ], 
    "genitive": [
     "moich"
    ], 
    "instrumental": [
     "moimi"
    ], 
    "locative": [
     "moich"
    ], 
    "nominative,_vocative": [
     "moi"
    ]
   }, 
   "plural > other": {
    "accusative": [
     "moje"
    ], 
    "dative": [
     "moim"
    ], 
    "genitive": [
     "moich"
    ], 
    "instrumental": [
     "moimi"
    ], 
    "locative": [
     "moich"
    ], 
    "nominative,_vocative": [
     "moje"
    ]
   }, 
   "singular > f": {
    "accusative": [
     "moj\u0105"
    ], 
    "dative": [
     "mojej"
    ], 
    "genitive": [
     "mojej"
    ], 
    "instrumental": [
     "moj\u0105"
    ], 
    "locative": [
     "mojej"
    ], 
    "nominative,_vocative": [
     "moja"
    ]
   }, 
   "singular > m_&#160;_inan": {
    "accusative": [
     "m\u00f3j"
    ], 
    "dative": [
     "mojemu"
    ], 
    "genitive": [
     "mojego"
    ], 
    "instrumental": [
     "moim"
    ], 
    "locative": [
     "moim"
    ], 
    "nominative,_vocative": [
     "m\u00f3j"
    ]
   }, 
   "singular > m_&#160;_pers,m_&#160;_anim": {
    "accusative": [
     "mojego"
    ], 
    "dative": [
     "mojemu"
    ], 
    "genitive": [
     "mojego"
    ], 
    "instrumental": [
     "moim"
    ], 
    "locative": [
     "moim"
    ], 
    "nominative,_vocative": [
     "m\u00f3j"
    ]
   }, 
   "singular > m_inan": {
    "accusative": [
     "m\u00f3j"
    ], 
    "dative": [
     "mojemu"
    ], 
    "genitive": [
     "mojego"
    ], 
    "instrumental": [
     "moim"
    ], 
    "locative": [
     "moim"
    ], 
    "nominative,_vocative": [
     "m\u00f3j"
    ]
   }, 
   "singular > m_pers,m_anim": {
    "accusative": [
     "mojego"
    ], 
    "dative": [
     "mojemu"
    ], 
    "genitive": [
     "mojego"
    ], 
    "instrumental": [
     "moim"
    ], 
    "locative": [
     "moim"
    ], 
    "nominative,_vocative": [
     "m\u00f3j"
    ]
   }, 
   "singular > n": {
    "accusative": [
     "moje"
    ], 
    "dative": [
     "mojemu"
    ], 
    "genitive": [
     "mojego"
    ], 
    "instrumental": [
     "moim"
    ], 
    "locative": [
     "moim"
    ], 
    "nominative,_vocative": [
     "moje"
    ]
   }
  }, 
  "m\u00f3wi\u0107": {
   "plural > m_anim,m_inan,f,n": {
    "active_adjectival_participle": [
     "m\u00f3wi\u0105ce"
    ], 
    "conditional > 1st": [
     "m\u00f3wi\u0142yby\u015bmy"
    ], 
    "conditional > 2nd": [
     "m\u00f3wi\u0142yby\u015bcie"
    ], 
    "conditional > 3rd": [
     "m\u00f3wi\u0142yby"
    ], 
    "contemporary_adverbial_participle": [
     "m\u00f3wi\u0105c"
    ], 
    "future_tense > 1st": [
     "b\u0119dziemy m\u00f3wi\u0142y"
    ], 
    "future_tense > 2nd": [
     "b\u0119dziecie m\u00f3wi\u0142y"
    ], 
    "future_tense > 3rd": [
     "b\u0119d\u0105 m\u00f3wi\u0142y"
    ], 
    "imperative > 1st": [
     "m\u00f3wmy"
    ], 
    "imperative > 2nd": [
     "m\u00f3wcie"
    ], 
    "imperative > 3rd": [
     "niech m\u00f3wi\u0105"
    ], 
    "impersonal_past": [
     "m\u00f3wiono"
    ], 
    "infinitive": [
     "m\u00f3wi\u0107"
    ], 
    "passive_adjectival_participle": [
     "m\u00f3wione"
    ], 
    "past_tense > 1st": [
     "m\u00f3wi\u0142y\u015bmy"
    ], 
    "past_tense > 2nd": [
     "m\u00f3wi\u0142y\u015bcie"
    ], 
    "past_tense > 3rd": [
     "m\u00f3wi\u0142y"
    ], 
    "present_tense > 1st": [
     "m\u00f3wimy"
    ], 
    "present_tense > 2nd": [
     "m\u00f3wicie"
    ], 
    "present_tense > 3rd": [
     "m\u00f3wi\u0105"
    ], 
    "verbal_noun": [
     "m\u00f3wienie"
    ]
   }, 
   "plural > m_pers": {
    "active_adjectival_participle": [
     "m\u00f3wi\u0105cy"
    ], 
    "conditional > 1st": [
     "m\u00f3wiliby\u015bmy"
    ], 
    "conditional > 2nd": [
     "m\u00f3wiliby\u015bcie"
    ], 
    "conditional > 3rd": [
     "m\u00f3wiliby"
    ], 
    "contemporary_adverbial_participle": [
     "m\u00f3wi\u0105c"
    ], 
    "future_tense > 1st": [
     "b\u0119dziemy m\u00f3wili"
    ], 
    "future_tense > 2nd": [
     "b\u0119dziecie m\u00f3wili"
    ], 
    "future_tense > 3rd": [
     "b\u0119d\u0105 m\u00f3wili"
    ], 
    "imperative > 1st": [
     "m\u00f3wmy"
    ], 
    "imperative > 2nd": [
     "m\u00f3wcie"
    ], 
    "imperative > 3rd": [
     "niech m\u00f3wi\u0105"
    ], 
    "impersonal_past": [
     "m\u00f3wiono"
    ], 
    "infinitive": [
     "m\u00f3wi\u0107"
    ], 
    "passive_adjectival_participle": [
     "m\u00f3wieni"
    ], 
    "past_tense > 1st": [
     "m\u00f3wili\u015bmy"
    ], 
    "past_tense > 2nd": [
     "m\u00f3wili\u015bcie"
    ], 
    "past_tense > 3rd": [
     "m\u00f3wili"
    ], 
    "present_tense > 1st": [
     "m\u00f3wimy"
    ], 
    "present_tense > 2nd": [
     "m\u00f3wicie"
    ], 
    "present_tense > 3rd": [
     "m\u00f3wi\u0105"
    ], 
    "verbal_noun": [
     "m\u00f3wienie"
    ]
   }, 
   "singular > f": {
    "active_adjectival_participle": [
     "m\u00f3wi\u0105ca"
    ], 
    "conditional > 1st": [
     "m\u00f3wi\u0142abym"
    ], 
    "conditional > 2nd": [
     "m\u00f3wi\u0142aby\u015b"
    ], 
    "conditional > 3rd": [
     "m\u00f3wi\u0142aby"
    ], 
    "contemporary_adverbial_participle": [
     "m\u00f3wi\u0105c"
    ], 
    "future_tense > 1st": [
     "b\u0119d\u0119 m\u00f3wi\u0142a"
    ], 
    "future_tense > 2nd": [
     "b\u0119dziesz m\u00f3wi\u0142a"
    ], 
    "future_tense > 3rd": [
     "b\u0119dzie m\u00f3wi\u0142a"
    ], 
    "imperative > 1st": [
     "\u2014"
    ], 
    "imperative > 2nd": [
     "m\u00f3w"
    ], 
    "imperative > 3rd": [
     "niech m\u00f3wi"
    ], 
    "impersonal_past": [
     "m\u00f3wiono"
    ], 
    "infinitive": [
     "m\u00f3wi\u0107"
    ], 
    "passive_adjectival_participle": [
     "m\u00f3wiona"
    ], 
    "past_tense > 1st": [
     "m\u00f3wi\u0142am"
    ], 
    "past_tense > 2nd": [
     "m\u00f3wi\u0142a\u015b"
    ], 
    "past_tense > 3rd": [
     "m\u00f3wi\u0142a"
    ], 
    "present_tense > 1st": [
     "m\u00f3wi\u0119"
    ], 
    "present_tense > 2nd": [
     "m\u00f3wisz"
    ], 
    "present_tense > 3rd": [
     "m\u00f3wi"
    ], 
    "verbal_noun": [
     "m\u00f3wienie"
    ]
   }, 
   "singular > m": {
    "active_adjectival_participle": [
     "m\u00f3wi\u0105cy"
    ], 
    "conditional > 1st": [
     "m\u00f3wi\u0142bym"
    ], 
    "conditional > 2nd": [
     "m\u00f3wi\u0142by\u015b"
    ], 
    "conditional > 3rd": [
     "m\u00f3wi\u0142by"
    ], 
    "contemporary_adverbial_participle": [
     "m\u00f3wi\u0105c"
    ], 
    "future_tense > 1st": [
     "b\u0119d\u0119 m\u00f3wi\u0142"
    ], 
    "future_tense > 2nd": [
     "b\u0119dziesz m\u00f3wi\u0142"
    ], 
    "future_tense > 3rd": [
     "b\u0119dzie m\u00f3wi\u0142"
    ], 
    "imperative > 1st": [
     "\u2014"
    ], 
    "imperative > 2nd": [
     "m\u00f3w"
    ], 
    "imperative > 3rd": [
     "niech m\u00f3wi"
    ], 
    "impersonal_past": [
     "m\u00f3wiono"
    ], 
    "infinitive": [
     "m\u00f3wi\u0107"
    ], 
    "passive_adjectival_participle": [
     "m\u00f3wiony"
    ], 
    "past_tense > 1st": [
     "m\u00f3wi\u0142em"
    ], 
    "past_tense > 2nd": [
     "m\u00f3wi\u0142e\u015b"
    ], 
    "past_tense > 3rd": [
     "m\u00f3wi\u0142"
    ], 
    "present_tense > 1st": [
     "m\u00f3wi\u0119"
    ], 
    "present_tense > 2nd": [
     "m\u00f3wisz"
    ], 
    "present_tense > 3rd": [
     "m\u00f3wi"
    ], 
    "verbal_noun": [
     "m\u00f3wienie"
    ]
   }, 
   "singular > n": {
    "active_adjectival_participle": [
     "m\u00f3wi\u0105ce"
    ], 
    "conditional > 3rd": [
     "m\u00f3wi\u0142oby"
    ], 
    "contemporary_adverbial_participle": [
     "m\u00f3wi\u0105c"
    ], 
    "future_tense > 3rd": [
     "b\u0119dzie m\u00f3wi\u0142o"
    ], 
    "imperative > 1st": [
     "\u2014"
    ], 
    "imperative > 2nd": [
     "m\u00f3w"
    ], 
    "imperative > 3rd": [
     "niech m\u00f3wi"
    ], 
    "impersonal_past": [
     "m\u00f3wiono"
    ], 
    "infinitive": [
     "m\u00f3wi\u0107"
    ], 
    "passive_adjectival_participle": [
     "m\u00f3wione"
    ], 
    "past_tense > 3rd": [
     "m\u00f3wi\u0142o"
    ], 
    "present_tense > 1st": [
     "m\u00f3wi\u0119"
    ], 
    "present_tense > 2nd": [
     "m\u00f3wisz"
    ], 
    "present_tense > 3rd": [
     "m\u00f3wi"
    ], 
    "verbal_noun": [
     "m\u00f3wienie"
    ]
   }
  }, 
  "m\u0105\u017c": {
   "plural": {
    "accusative": [
     "m\u0119\u017c\u00f3w"
    ], 
    "dative": [
     "m\u0119\u017com"
    ], 
    "genitive": [
     "m\u0119\u017c\u00f3w"
    ], 
    "instrumental": [
     "m\u0119\u017cami"
    ], 
    "locative": [
     "m\u0119\u017cach"
    ], 
    "nominative": [
     "m\u0119\u017cowie"
    ], 
    "vocative": [
     "m\u0119\u017cowie"
    ]
   }, 
   "singular": {
    "accusative": [
     "m\u0119\u017ca"
    ], 
    "dative": [
     "m\u0119\u017cowi"
    ], 
    "genitive": [
     "m\u0119\u017ca"
    ], 
    "instrumental": [
     "m\u0119\u017cem"
    ], 
    "locative": [
     "m\u0119\u017cu"
    ], 
    "nominative": [
     "m\u0105\u017c"
    ], 
    "vocative": [
     "m\u0119\u017cu"
    ]
   }
  }, 
  "m\u0119\u017cczyzna": {
   "plural": {
    "accusative": [
     "m\u0119\u017cczyzn"
    ], 
    "dative": [
     "m\u0119\u017cczyznom"
    ], 
    "genitive": [
     "m\u0119\u017cczyzn"
    ], 
    "instrumental": [
     "m\u0119\u017cczyznami"
    ], 
    "locative": [
     "m\u0119\u017cczyznach"
    ], 
    "nominative": [
     "m\u0119\u017cczy\u017ani"
    ], 
    "vocative": [
     "m\u0119\u017cczy\u017ani"
    ]
   }, 
   "singular": {
    "accusative": [
     "m\u0119\u017cczyzn\u0119"
    ], 
    "dative": [
     "m\u0119\u017cczy\u017anie"
    ], 
    "genitive": [
     "m\u0119\u017cczyzny"
    ], 
    "instrumental": [
     "m\u0119\u017cczyzn\u0105"
    ], 
    "locative": [
     "m\u0119\u017cczy\u017anie"
    ], 
    "nominative": [
     "m\u0119\u017cczyzna"
    ], 
    "vocative": [
     "m\u0119\u017cczyzno"
    ]
   }
  }, 
  "nadzieja": {
   "plural": {
    "accusative": [
     "nadzieje"
    ], 
    "dative": [
     "nadziejom"
    ], 
    "genitive": [
     "nadziei"
    ], 
    "instrumental": [
     "nadziejami"
    ], 
    "locative": [
     "nadziejach"
    ], 
    "nominative": [
     "nadzieje"
    ], 
    "vocative": [
     "nadzieje"
    ]
   }, 
   "singular": {
    "accusative": [
     "nadziej\u0119"
    ], 
    "dative": [
     "nadziei"
    ], 
    "genitive": [
     "nadziei"
    ], 
    "instrumental": [
     "nadziej\u0105"
    ], 
    "locative": [
     "nadziei"
    ], 
    "nominative": [
     "nadzieja"
    ], 
    "vocative": [
     "nadziejo"
    ]
   }
  }, 
  "najlepszy": {
   "plural > m_pers": {
    "accusative": [
     "najlepszych"
    ], 
    "dative": [
     "najlepszym"
    ], 
    "genitive": [
     "najlepszych"
    ], 
    "instrumental": [
     "najlepszymi"
    ], 
    "locative": [
     "najlepszych"
    ], 
    "nominative,_vocative": [
     "najlepsi"
    ]
   }, 
   "plural > other": {
    "accusative": [
     "najlepsze"
    ], 
    "dative": [
     "najlepszym"
    ], 
    "genitive": [
     "najlepszych"
    ], 
    "instrumental": [
     "najlepszymi"
    ], 
    "locative": [
     "najlepszych"
    ], 
    "nominative,_vocative": [
     "najlepsze"
    ]
   }, 
   "singular > f": {
    "accusative": [
     "najlepsz\u0105"
    ], 
    "dative": [
     "najlepszej"
    ], 
    "genitive": [
     "najlepszej"
    ], 
    "instrumental": [
     "najlepsz\u0105"
    ], 
    "locative": [
     "najlepszej"
    ], 
    "nominative,_vocative": [
     "najlepsza"
    ]
   }, 
   "singular > m_inan": {
    "accusative": [
     "najlepszy"
    ], 
    "dative": [
     "najlepszemu"
    ], 
    "genitive": [
     "najlepszego"
    ], 
    "instrumental": [
     "najlepszym"
    ], 
    "locative": [
     "najlepszym"
    ], 
    "nominative,_vocative": [
     "najlepszy"
    ]
   }, 
   "singular > m_pers,m_anim": {
    "accusative": [
     "najlepszego"
    ], 
    "dative": [
     "najlepszemu"
    ], 
    "genitive": [
     "najlepszego"
    ], 
    "instrumental": [
     "najlepszym"
    ], 
    "locative": [
     "najlepszym"
    ], 
    "nominative,_vocative": [
     "najlepszy"
    ]
   }, 
   "singular > n": {
    "accusative": [
     "najlepsze"
    ], 
    "dative": [
     "najlepszemu"
    ], 
    "genitive": [
     "najlepszego"
    ], 
    "instrumental": [
     "najlepszym"
    ], 
    "locative": [
     "najlepszym"
    ], 
    "nominative,_vocative": [
     "najlepsze"
    ]
   }
  }, 
  "nale\u017cy": {
   "": {
    "conditional": [
     "nale\u017ca\u0142oby"
    ], 
    "future_tense": [
     "b\u0119dzie nale\u017ca\u0142o"
    ], 
    "infinitive": [
     "\u2014"
    ], 
    "past_indicative": [
     "nale\u017ca\u0142o"
    ], 
    "present_indicative": [
     "nale\u017cy"
    ]
   }
  }, 
  "nasz": {
   "plural > m_&#160;_pers": {
    "accusative": [
     "naszych"
    ], 
    "dative": [
     "naszym"
    ], 
    "genitive": [
     "naszych"
    ], 
    "instrumental": [
     "naszymi"
    ], 
    "locative": [
     "naszych"
    ], 
    "nominative,_vocative": [
     "nasi"
    ]
   }, 
   "plural > m_pers": {
    "accusative": [
     "naszych"
    ], 
    "dative": [
     "naszym"
    ], 
    "genitive": [
     "naszych"
    ], 
    "instrumental": [
     "naszymi"
    ], 
    "locative": [
     "naszych"
    ], 
    "nominative,_vocative": [
     "nasi"
    ]
   }, 
   "plural > other": {
    "accusative": [
     "nasze"
    ], 
    "dative": [
     "naszym"
    ], 
    "genitive": [
     "naszych"
    ], 
    "instrumental": [
     "naszymi"
    ], 
    "locative": [
     "naszych"
    ], 
    "nominative,_vocative": [
     "nasze"
    ]
   }, 
   "singular > f": {
    "accusative": [
     "nasz\u0105"
    ], 
    "dative": [
     "naszej"
    ], 
    "genitive": [
     "naszej"
    ], 
    "instrumental": [
     "nasz\u0105"
    ], 
    "locative": [
     "naszej"
    ], 
    "nominative,_vocative": [
     "nasza"
    ]
   }, 
   "singular > m_&#160;_inan": {
    "accusative": [
     "nasz"
    ], 
    "dative": [
     "naszemu"
    ], 
    "genitive": [
     "naszego"
    ], 
    "instrumental": [
     "naszym"
    ], 
    "locative": [
     "naszym"
    ], 
    "nominative,_vocative": [
     "nasz"
    ]
   }, 
   "singular > m_&#160;_pers,m_&#160;_anim": {
    "accusative": [
     "naszego"
    ], 
    "dative": [
     "naszemu"
    ], 
    "genitive": [
     "naszego"
    ], 
    "instrumental": [
     "naszym"
    ], 
    "locative": [
     "naszym"
    ], 
    "nominative,_vocative": [
     "nasz"
    ]
   }, 
   "singular > m_inan": {
    "accusative": [
     "nasz"
    ], 
    "dative": [
     "naszemu"
    ], 
    "genitive": [
     "naszego"
    ], 
    "instrumental": [
     "naszym"
    ], 
    "locative": [
     "naszym"
    ], 
    "nominative,_vocative": [
     "nasz"
    ]
   }, 
   "singular > m_pers,m_anim": {
    "accusative": [
     "naszego"
    ], 
    "dative": [
     "naszemu"
    ], 
    "genitive": [
     "naszego"
    ], 
    "instrumental": [
     "naszym"
    ], 
    "locative": [
     "naszym"
    ], 
    "nominative,_vocative": [
     "nasz"
    ]
   }, 
   "singular > n": {
    "accusative": [
     "nasze"
    ], 
    "dative": [
     "naszemu"
    ], 
    "genitive": [
     "naszego"
    ], 
    "instrumental": [
     "naszym"
    ], 
    "locative": [
     "naszym"
    ], 
    "nominative,_vocative": [
     "nasze"
    ]
   }
  }, 
  "nazwisko": {
   "plural": {
    "accusative": [
     "nazwiska"
    ], 
    "dative": [
     "nazwiskom"
    ], 
    "genitive": [
     "nazwisek"
    ], 
    "instrumental": [
     "nazwiskami"
    ], 
    "locative": [
     "nazwiskach"
    ], 
    "nominative": [
     "nazwiska"
    ], 
    "vocative": [
     "nazwiska"
    ]
   }, 
   "singular": {
    "accusative": [
     "nazwisko"
    ], 
    "dative": [
     "nazwisku"
    ], 
    "genitive": [
     "nazwiska"
    ], 
    "instrumental": [
     "nazwiskiem"
    ], 
    "locative": [
     "nazwisku"
    ], 
    "nominative": [
     "nazwisko"
    ], 
    "vocative": [
     "nazwisko"
    ]
   }
  }, 
  "nic": {
   "singular": {
    "accusative": [
     "nic"
    ], 
    "dative": [
     "niczemu"
    ], 
    "genitive": [
     "niczego", 
     "nic"
    ], 
    "instrumental": [
     "niczym"
    ], 
    "locative": [
     "niczym"
    ], 
    "nominative": [
     "nic"
    ], 
    "vocative": [
     "nic"
    ]
   }
  }, 
  "nikt": {
   "singular": {
    "accusative": [
     "nikogo"
    ], 
    "dative": [
     "nikomu"
    ], 
    "genitive": [
     "nikogo"
    ], 
    "instrumental": [
     "nikim"
    ], 
    "locative": [
     "nikim"
    ], 
    "nominative": [
     "nikt"
    ], 
    "vocative": [
     "nikt"
    ]
   }
  }, 
  "ni\u017c": {
   "plural": {
    "accusative": [
     "ni\u017ce"
    ], 
    "dative": [
     "ni\u017com"
    ], 
    "genitive": [
     "ni\u017c\u00f3w"
    ], 
    "instrumental": [
     "ni\u017cami"
    ], 
    "locative": [
     "ni\u017cach"
    ], 
    "nominative": [
     "ni\u017ce"
    ], 
    "vocative": [
     "ni\u017ce"
    ]
   }, 
   "singular": {
    "accusative": [
     "ni\u017c"
    ], 
    "dative": [
     "ni\u017cowi"
    ], 
    "genitive": [
     "ni\u017cu"
    ], 
    "instrumental": [
     "ni\u017cem"
    ], 
    "locative": [
     "ni\u017cu"
    ], 
    "nominative": [
     "ni\u017c"
    ], 
    "vocative": [
     "ni\u017cu"
    ]
   }
  }, 
  "noc": {
   "plural": {
    "accusative": [
     "noce"
    ], 
    "dative": [
     "nocom"
    ], 
    "genitive": [
     "nocy"
    ], 
    "instrumental": [
     "nocami"
    ], 
    "locative": [
     "nocach"
    ], 
    "nominative": [
     "noce"
    ], 
    "vocative": [
     "noce"
    ]
   }, 
   "singular": {
    "accusative": [
     "noc"
    ], 
    "dative": [
     "nocy"
    ], 
    "genitive": [
     "nocy"
    ], 
    "instrumental": [
     "noc\u0105"
    ], 
    "locative": [
     "nocy"
    ], 
    "nominative": [
     "noc"
    ], 
    "vocative": [
     "nocy"
    ]
   }
  }, 
  "nowe": {
   "plural > m_pers": {
    "accusative": [
     "nowych"
    ], 
    "dative": [
     "nowym"
    ], 
    "genitive": [
     "nowych"
    ], 
    "instrumental": [
     "nowymi"
    ], 
    "locative": [
     "nowych"
    ], 
    "nominative,_vocative": [
     "nowi"
    ]
   }, 
   "plural > other": {
    "accusative": [
     "nowe"
    ], 
    "dative": [
     "nowym"
    ], 
    "genitive": [
     "nowych"
    ], 
    "instrumental": [
     "nowymi"
    ], 
    "locative": [
     "nowych"
    ], 
    "nominative,_vocative": [
     "nowe"
    ]
   }, 
   "singular > f": {
    "accusative": [
     "now\u0105"
    ], 
    "dative": [
     "nowej"
    ], 
    "genitive": [
     "nowej"
    ], 
    "instrumental": [
     "now\u0105"
    ], 
    "locative": [
     "nowej"
    ], 
    "nominative,_vocative": [
     "nowa"
    ]
   }, 
   "singular > m_inan": {
    "accusative": [
     "nowy"
    ], 
    "dative": [
     "nowemu"
    ], 
    "genitive": [
     "nowego"
    ], 
    "instrumental": [
     "nowym"
    ], 
    "locative": [
     "nowym"
    ], 
    "nominative,_vocative": [
     "nowy"
    ]
   }, 
   "singular > m_pers,m_anim": {
    "accusative": [
     "nowego"
    ], 
    "dative": [
     "nowemu"
    ], 
    "genitive": [
     "nowego"
    ], 
    "instrumental": [
     "nowym"
    ], 
    "locative": [
     "nowym"
    ], 
    "nominative,_vocative": [
     "nowy"
    ]
   }, 
   "singular > n": {
    "accusative": [
     "nowe"
    ], 
    "dative": [
     "nowemu"
    ], 
    "genitive": [
     "nowego"
    ], 
    "instrumental": [
     "nowym"
    ], 
    "locative": [
     "nowym"
    ], 
    "nominative,_vocative": [
     "nowe"
    ]
   }
  }, 
  "nowy": {
   "plural > m_&#160;_pers": {
    "accusative": [
     "nowych"
    ], 
    "dative": [
     "nowym"
    ], 
    "genitive": [
     "nowych"
    ], 
    "instrumental": [
     "nowymi"
    ], 
    "locative": [
     "nowych"
    ], 
    "nominative,_vocative": [
     "nowi"
    ]
   }, 
   "plural > m_pers": {
    "accusative": [
     "nowych"
    ], 
    "dative": [
     "nowym"
    ], 
    "genitive": [
     "nowych"
    ], 
    "instrumental": [
     "nowymi"
    ], 
    "locative": [
     "nowych"
    ], 
    "nominative,_vocative": [
     "nowi"
    ]
   }, 
   "plural > other": {
    "accusative": [
     "nowe"
    ], 
    "dative": [
     "nowym"
    ], 
    "genitive": [
     "nowych"
    ], 
    "instrumental": [
     "nowymi"
    ], 
    "locative": [
     "nowych"
    ], 
    "nominative,_vocative": [
     "nowe"
    ]
   }, 
   "singular > f": {
    "accusative": [
     "now\u0105"
    ], 
    "dative": [
     "nowej"
    ], 
    "genitive": [
     "nowej"
    ], 
    "instrumental": [
     "now\u0105"
    ], 
    "locative": [
     "nowej"
    ], 
    "nominative,_vocative": [
     "nowa"
    ]
   }, 
   "singular > m_&#160;_inan": {
    "accusative": [
     "nowy"
    ], 
    "dative": [
     "nowemu"
    ], 
    "genitive": [
     "nowego"
    ], 
    "instrumental": [
     "nowym"
    ], 
    "locative": [
     "nowym"
    ], 
    "nominative,_vocative": [
     "nowy"
    ]
   }, 
   "singular > m_&#160;_pers,m_&#160;_anim": {
    "accusative": [
     "nowego"
    ], 
    "dative": [
     "nowemu"
    ], 
    "genitive": [
     "nowego"
    ], 
    "instrumental": [
     "nowym"
    ], 
    "locative": [
     "nowym"
    ], 
    "nominative,_vocative": [
     "nowy"
    ]
   }, 
   "singular > m_inan": {
    "accusative": [
     "nowy"
    ], 
    "dative": [
     "nowemu"
    ], 
    "genitive": [
     "nowego"
    ], 
    "instrumental": [
     "nowym"
    ], 
    "locative": [
     "nowym"
    ], 
    "nominative,_vocative": [
     "nowy"
    ]
   }, 
   "singular > m_pers,m_anim": {
    "accusative": [
     "nowego"
    ], 
    "dative": [
     "nowemu"
    ], 
    "genitive": [
     "nowego"
    ], 
    "instrumental": [
     "nowym"
    ], 
    "locative": [
     "nowym"
    ], 
    "nominative,_vocative": [
     "nowy"
    ]
   }, 
   "singular > n": {
    "accusative": [
     "nowe"
    ], 
    "dative": [
     "nowemu"
    ], 
    "genitive": [
     "nowego"
    ], 
    "instrumental": [
     "nowym"
    ], 
    "locative": [
     "nowym"
    ], 
    "nominative,_vocative": [
     "nowe"
    ]
   }
  }, 
  "numer": {
   "plural": {
    "accusative": [
     "numery"
    ], 
    "dative": [
     "numerom"
    ], 
    "genitive": [
     "numer\u00f3w"
    ], 
    "instrumental": [
     "numerami"
    ], 
    "locative": [
     "numerach"
    ], 
    "nominative": [
     "numery"
    ], 
    "vocative": [
     "numery"
    ]
   }, 
   "singular": {
    "accusative": [
     "numer"
    ], 
    "dative": [
     "numerowi"
    ], 
    "genitive": [
     "numeru"
    ], 
    "instrumental": [
     "numerem"
    ], 
    "locative": [
     "numerze"
    ], 
    "nominative": [
     "numer"
    ], 
    "vocative": [
     "numerze"
    ]
   }
  }, 
  "oboje": {
   "plural_only": {
    "accusative": [
     "oboje"
    ], 
    "dative": [
     "obojgu"
    ], 
    "genitive": [
     "obojga"
    ], 
    "instrumental": [
     "obojgiem"
    ], 
    "locative": [
     "obojgu"
    ], 
    "nominative,_vocative": [
     "oboje"
    ]
   }
  }, 
  "odej\u015b\u0107": {
   "plural > m_anim,m_inan,n,f": {
    "anterior_adverbial_participle": [
     "odszed\u0142szy"
    ], 
    "conditional > 1st": [
     "odesz\u0142yby\u015bmy"
    ], 
    "conditional > 2nd": [
     "odesz\u0142yby\u015bcie"
    ], 
    "conditional > 3rd": [
     "odesz\u0142yby"
    ], 
    "future_tense > 1st": [
     "odejdziemy"
    ], 
    "future_tense > 2nd": [
     "odejdziecie"
    ], 
    "future_tense > 3rd": [
     "odejd\u0105"
    ], 
    "imperative > 1st": [
     "odejd\u017amy"
    ], 
    "imperative > 2nd": [
     "odejd\u017acie"
    ], 
    "imperative > 3rd": [
     "niech odejd\u0105"
    ], 
    "infinitive": [
     "odej\u015b\u0107"
    ], 
    "past_tense > 1st": [
     "odesz\u0142y\u015bmy"
    ], 
    "past_tense > 2nd": [
     "odesz\u0142y\u015bcie"
    ], 
    "past_tense > 3rd": [
     "odesz\u0142y"
    ], 
    "verbal_noun": [
     "odej\u015bcie"
    ]
   }, 
   "plural > m_pers": {
    "anterior_adverbial_participle": [
     "odszed\u0142szy"
    ], 
    "conditional > 1st": [
     "odeszliby\u015bmy"
    ], 
    "conditional > 2nd": [
     "odeszliby\u015bcie"
    ], 
    "conditional > 3rd": [
     "odeszliby"
    ], 
    "future_tense > 1st": [
     "odejdziemy"
    ], 
    "future_tense > 2nd": [
     "odejdziecie"
    ], 
    "future_tense > 3rd": [
     "odejd\u0105"
    ], 
    "imperative > 1st": [
     "odejd\u017amy"
    ], 
    "imperative > 2nd": [
     "odejd\u017acie"
    ], 
    "imperative > 3rd": [
     "niech odejd\u0105"
    ], 
    "infinitive": [
     "odej\u015b\u0107"
    ], 
    "past_tense > 1st": [
     "odeszli\u015bmy"
    ], 
    "past_tense > 2nd": [
     "odeszli\u015bcie"
    ], 
    "past_tense > 3rd": [
     "odeszli"
    ], 
    "verbal_noun": [
     "odej\u015bcie"
    ]
   }, 
   "singular > f": {
    "anterior_adverbial_participle": [
     "odszed\u0142szy"
    ], 
    "conditional > 1st": [
     "odesz\u0142abym"
    ], 
    "conditional > 2nd": [
     "odesz\u0142aby\u015b"
    ], 
    "conditional > 3rd": [
     "odesz\u0142aby"
    ], 
    "future_tense > 1st": [
     "odejd\u0119"
    ], 
    "future_tense > 2nd": [
     "odejdziesz"
    ], 
    "future_tense > 3rd": [
     "odejdzie"
    ], 
    "imperative > 1st": [
     "niech odejd\u0119"
    ], 
    "imperative > 2nd": [
     "odejd\u017a"
    ], 
    "imperative > 3rd": [
     "niech odejdzie"
    ], 
    "infinitive": [
     "odej\u015b\u0107"
    ], 
    "past_tense > 1st": [
     "odesz\u0142am"
    ], 
    "past_tense > 2nd": [
     "odesz\u0142a\u015b"
    ], 
    "past_tense > 3rd": [
     "odesz\u0142a"
    ], 
    "verbal_noun": [
     "odej\u015bcie"
    ]
   }, 
   "singular > m": {
    "anterior_adverbial_participle": [
     "odszed\u0142szy"
    ], 
    "conditional > 1st": [
     "odszed\u0142bym"
    ], 
    "conditional > 2nd": [
     "odszed\u0142by\u015b"
    ], 
    "conditional > 3rd": [
     "odszed\u0142by"
    ], 
    "future_tense > 1st": [
     "odejd\u0119"
    ], 
    "future_tense > 2nd": [
     "odejdziesz"
    ], 
    "future_tense > 3rd": [
     "odejdzie"
    ], 
    "imperative > 1st": [
     "niech odejd\u0119"
    ], 
    "imperative > 2nd": [
     "odejd\u017a"
    ], 
    "imperative > 3rd": [
     "niech odejdzie"
    ], 
    "infinitive": [
     "odej\u015b\u0107"
    ], 
    "past_tense > 1st": [
     "odszed\u0142em"
    ], 
    "past_tense > 2nd": [
     "odszed\u0142e\u015b"
    ], 
    "past_tense > 3rd": [
     "odszed\u0142"
    ], 
    "verbal_noun": [
     "odej\u015bcie"
    ]
   }, 
   "singular > n": {
    "anterior_adverbial_participle": [
     "odszed\u0142szy"
    ], 
    "conditional > 3rd": [
     "odesz\u0142oby"
    ], 
    "future_tense > 1st": [
     "odejd\u0119"
    ], 
    "future_tense > 2nd": [
     "odejdziesz"
    ], 
    "future_tense > 3rd": [
     "odejdzie"
    ], 
    "imperative > 1st": [
     "niech odejd\u0119"
    ], 
    "imperative > 2nd": [
     "odejd\u017a"
    ], 
    "imperative > 3rd": [
     "niech odejdzie"
    ], 
    "infinitive": [
     "odej\u015b\u0107"
    ], 
    "past_tense > 3rd": [
     "odesz\u0142o"
    ], 
    "verbal_noun": [
     "odej\u015bcie"
    ]
   }
  }, 
  "ojciec": {
   "plural": {
    "accusative": [
     "ojc\u00f3w"
    ], 
    "dative": [
     "ojcom"
    ], 
    "genitive": [
     "ojc\u00f3w"
    ], 
    "instrumental": [
     "ojcami"
    ], 
    "locative": [
     "ojcach"
    ], 
    "nominative": [
     "ojcowie"
    ], 
    "vocative": [
     "ojcowie"
    ]
   }, 
   "singular": {
    "accusative": [
     "ojca"
    ], 
    "dative": [
     "ojcu"
    ], 
    "genitive": [
     "ojca"
    ], 
    "instrumental": [
     "ojcem"
    ], 
    "locative": [
     "ojcu"
    ], 
    "nominative": [
     "ojciec"
    ], 
    "vocative": [
     "ojcze"
    ]
   }
  }, 
  "oko": {
   "": {
    "": [
     "(", 
     "anatomy", 
     ")", 
     "(other uses)", 
     "oko", 
     "oko", 
     "oczy", 
     "oka", 
     "oczu", 
     "\u00f3cz*", 
     "ocz\u00f3w*", 
     "oku", 
     "oczom", 
     "oko", 
     "oczy", 
     "okiem", 
     "oczami", 
     "oczyma", 
     "oku", 
     "oczach", 
     "oko", 
     "oczy"
    ]
   }, 
   " > singular": {
    "accusative": [
     "oko"
    ], 
    "dative": [
     "oku"
    ], 
    "genitive": [
     "oka"
    ], 
    "instrumental": [
     "okiem"
    ], 
    "locative": [
     "oku"
    ], 
    "nominative": [
     "oko"
    ], 
    "vocative": [
     "oko"
    ]
   }, 
   "singular": {
    "accusative": [
     "oko"
    ], 
    "dative": [
     "oku"
    ], 
    "genitive": [
     "oka"
    ], 
    "instrumental": [
     "okiem"
    ], 
    "locative": [
     "oku"
    ], 
    "nominative": [
     "oko"
    ], 
    "vocative": [
     "oko"
    ]
   }
  }, 
  "on": {
   "singular": {
    "accusative": [
     "jego", 
     "go", 
     "niego"
    ], 
    "dative": [
     "jemu", 
     "mu", 
     "niemu"
    ], 
    "genitive": [
     "jego", 
     "go", 
     "niego"
    ], 
    "instrumental": [
     "nim"
    ], 
    "locative": [
     "nim"
    ], 
    "nominative": [
     "on"
    ], 
    "vocative": [
     "\u2014"
    ]
   }
  }, 
  "ona": {
   "singular": {
    "accusative": [
     "j\u0105"
    ], 
    "dative": [
     "jej"
    ], 
    "genitive": [
     "jej"
    ], 
    "instrumental": [
     "ni\u0105"
    ], 
    "locative": [
     "niej"
    ], 
    "nominative": [
     "ona"
    ], 
    "vocative": [
     "\u2014"
    ]
   }
  }, 
  "one": {
   "npers_pl": {
    "accusative": [
     "je"
    ], 
    "dative": [
     "im"
    ], 
    "genitive": [
     "ich"
    ], 
    "instrumental": [
     "nimi"
    ], 
    "locative": [
     "nich"
    ], 
    "nominative": [
     "one"
    ], 
    "vocative": [
     "\u2014"
    ]
   }
  }, 
  "oni": {
   "plural": {
    "accusative": [
     "ich", 
     "nich"
    ], 
    "dative": [
     "im"
    ], 
    "genitive": [
     "ich", 
     "nich"
    ], 
    "instrumental": [
     "nimi"
    ], 
    "locative": [
     "nich"
    ], 
    "nominative": [
     "oni"
    ], 
    "vocative": [
     "\u2014"
    ]
   }
  }, 
  "osoba": {
   "plural": {
    "accusative": [
     "osoby"
    ], 
    "dative": [
     "osobom"
    ], 
    "genitive": [
     "os\u00f3b"
    ], 
    "instrumental": [
     "osobami"
    ], 
    "locative": [
     "osobach"
    ], 
    "nominative": [
     "osoby"
    ], 
    "vocative": [
     "osoby"
    ]
   }, 
   "singular": {
    "accusative": [
     "osob\u0119"
    ], 
    "dative": [
     "osobie"
    ], 
    "genitive": [
     "osoby"
    ], 
    "instrumental": [
     "osob\u0105"
    ], 
    "locative": [
     "osobie"
    ], 
    "nominative": [
     "osoba"
    ], 
    "vocative": [
     "osobo"
    ]
   }
  }, 
  "ostatni": {
   "plural > m_pers": {
    "accusative": [
     "ostatnich"
    ], 
    "dative": [
     "ostatnim"
    ], 
    "genitive": [
     "ostatnich"
    ], 
    "instrumental": [
     "ostatnimi"
    ], 
    "locative": [
     "ostatnich"
    ], 
    "nominative,_vocative": [
     "ostatni"
    ]
   }, 
   "plural > other": {
    "accusative": [
     "ostatnie"
    ], 
    "dative": [
     "ostatnim"
    ], 
    "genitive": [
     "ostatnich"
    ], 
    "instrumental": [
     "ostatnimi"
    ], 
    "locative": [
     "ostatnich"
    ], 
    "nominative,_vocative": [
     "ostatnie"
    ]
   }, 
   "singular > f": {
    "accusative": [
     "ostatni\u0105"
    ], 
    "dative": [
     "ostatniej"
    ], 
    "genitive": [
     "ostatniej"
    ], 
    "instrumental": [
     "ostatni\u0105"
    ], 
    "locative": [
     "ostatniej"
    ], 
    "nominative,_vocative": [
     "ostatnia"
    ]
   }, 
   "singular > m_inan": {
    "accusative": [
     "ostatni"
    ], 
    "dative": [
     "ostatniemu"
    ], 
    "genitive": [
     "ostatniego"
    ], 
    "instrumental": [
     "ostatnim"
    ], 
    "locative": [
     "ostatnim"
    ], 
    "nominative,_vocative": [
     "ostatni"
    ]
   }, 
   "singular > m_pers,m_anim": {
    "accusative": [
     "ostatniego"
    ], 
    "dative": [
     "ostatniemu"
    ], 
    "genitive": [
     "ostatniego"
    ], 
    "instrumental": [
     "ostatnim"
    ], 
    "locative": [
     "ostatnim"
    ], 
    "nominative,_vocative": [
     "ostatni"
    ]
   }, 
   "singular > n": {
    "accusative": [
     "ostatnie"
    ], 
    "dative": [
     "ostatniemu"
    ], 
    "genitive": [
     "ostatniego"
    ], 
    "instrumental": [
     "ostatnim"
    ], 
    "locative": [
     "ostatnim"
    ], 
    "nominative,_vocative": [
     "ostatnie"
    ]
   }
  }, 
  "pami\u0119ta\u0107": {
   "plural > m_anim,m_inan,f,n": {
    "active_adjectival_participle": [
     "pami\u0119taj\u0105ce"
    ], 
    "conditional > 1st": [
     "pami\u0119ta\u0142yby\u015bmy"
    ], 
    "conditional > 2nd": [
     "pami\u0119ta\u0142yby\u015bcie"
    ], 
    "conditional > 3rd": [
     "pami\u0119ta\u0142yby"
    ], 
    "contemporary_adverbial_participle": [
     "pami\u0119taj\u0105c"
    ], 
    "future_tense > 1st": [
     "b\u0119dziemy pami\u0119ta\u0142y"
    ], 
    "future_tense > 2nd": [
     "b\u0119dziecie pami\u0119ta\u0142y"
    ], 
    "future_tense > 3rd": [
     "b\u0119d\u0105 pami\u0119ta\u0142y"
    ], 
    "imperative > 1st": [
     "pami\u0119tajmy"
    ], 
    "imperative > 2nd": [
     "pami\u0119tajcie"
    ], 
    "imperative > 3rd": [
     "niech pami\u0119taj\u0105"
    ], 
    "impersonal_past": [
     "pami\u0119tano"
    ], 
    "infinitive": [
     "pami\u0119ta\u0107"
    ], 
    "passive_adjectival_participle": [
     "pami\u0119tane"
    ], 
    "past_tense > 1st": [
     "pami\u0119ta\u0142y\u015bmy"
    ], 
    "past_tense > 2nd": [
     "pami\u0119ta\u0142y\u015bcie"
    ], 
    "past_tense > 3rd": [
     "pami\u0119ta\u0142y"
    ], 
    "present_tense > 1st": [
     "pami\u0119tamy"
    ], 
    "present_tense > 2nd": [
     "pami\u0119tacie"
    ], 
    "present_tense > 3rd": [
     "pami\u0119taj\u0105"
    ], 
    "verbal_noun": [
     "pami\u0119tanie"
    ]
   }, 
   "plural > m_pers": {
    "active_adjectival_participle": [
     "pami\u0119taj\u0105cy"
    ], 
    "conditional > 1st": [
     "pami\u0119taliby\u015bmy"
    ], 
    "conditional > 2nd": [
     "pami\u0119taliby\u015bcie"
    ], 
    "conditional > 3rd": [
     "pami\u0119taliby"
    ], 
    "contemporary_adverbial_participle": [
     "pami\u0119taj\u0105c"
    ], 
    "future_tense > 1st": [
     "b\u0119dziemy pami\u0119tali"
    ], 
    "future_tense > 2nd": [
     "b\u0119dziecie pami\u0119tali"
    ], 
    "future_tense > 3rd": [
     "b\u0119d\u0105 pami\u0119tali"
    ], 
    "imperative > 1st": [
     "pami\u0119tajmy"
    ], 
    "imperative > 2nd": [
     "pami\u0119tajcie"
    ], 
    "imperative > 3rd": [
     "niech pami\u0119taj\u0105"
    ], 
    "impersonal_past": [
     "pami\u0119tano"
    ], 
    "infinitive": [
     "pami\u0119ta\u0107"
    ], 
    "passive_adjectival_participle": [
     "pami\u0119tani"
    ], 
    "past_tense > 1st": [
     "pami\u0119tali\u015bmy"
    ], 
    "past_tense > 2nd": [
     "pami\u0119tali\u015bcie"
    ], 
    "past_tense > 3rd": [
     "pami\u0119tali"
    ], 
    "present_tense > 1st": [
     "pami\u0119tamy"
    ], 
    "present_tense > 2nd": [
     "pami\u0119tacie"
    ], 
    "present_tense > 3rd": [
     "pami\u0119taj\u0105"
    ], 
    "verbal_noun": [
     "pami\u0119tanie"
    ]
   }, 
   "singular > f": {
    "active_adjectival_participle": [
     "pami\u0119taj\u0105ca"
    ], 
    "conditional > 1st": [
     "pami\u0119ta\u0142abym"
    ], 
    "conditional > 2nd": [
     "pami\u0119ta\u0142aby\u015b"
    ], 
    "conditional > 3rd": [
     "pami\u0119ta\u0142aby"
    ], 
    "contemporary_adverbial_participle": [
     "pami\u0119taj\u0105c"
    ], 
    "future_tense > 1st": [
     "b\u0119d\u0119 pami\u0119ta\u0142a"
    ], 
    "future_tense > 2nd": [
     "b\u0119dziesz pami\u0119ta\u0142a"
    ], 
    "future_tense > 3rd": [
     "b\u0119dzie pami\u0119ta\u0142a"
    ], 
    "imperative > 1st": [
     "\u2014"
    ], 
    "imperative > 2nd": [
     "pami\u0119taj"
    ], 
    "imperative > 3rd": [
     "niech pami\u0119ta"
    ], 
    "impersonal_past": [
     "pami\u0119tano"
    ], 
    "infinitive": [
     "pami\u0119ta\u0107"
    ], 
    "passive_adjectival_participle": [
     "pami\u0119tana"
    ], 
    "past_tense > 1st": [
     "pami\u0119ta\u0142am"
    ], 
    "past_tense > 2nd": [
     "pami\u0119ta\u0142a\u015b"
    ], 
    "past_tense > 3rd": [
     "pami\u0119ta\u0142a"
    ], 
    "present_tense > 1st": [
     "pami\u0119tam"
    ], 
    "present_tense > 2nd": [
     "pami\u0119tasz"
    ], 
    "present_tense > 3rd": [
     "pami\u0119ta"
    ], 
    "verbal_noun": [
     "pami\u0119tanie"
    ]
   }, 
   "singular > m": {
    "active_adjectival_participle": [
     "pami\u0119taj\u0105cy"
    ], 
    "conditional > 1st": [
     "pami\u0119ta\u0142bym"
    ], 
    "conditional > 2nd": [
     "pami\u0119ta\u0142by\u015b"
    ], 
    "conditional > 3rd": [
     "pami\u0119ta\u0142by"
    ], 
    "contemporary_adverbial_participle": [
     "pami\u0119taj\u0105c"
    ], 
    "future_tense > 1st": [
     "b\u0119d\u0119 pami\u0119ta\u0142"
    ], 
    "future_tense > 2nd": [
     "b\u0119dziesz pami\u0119ta\u0142"
    ], 
    "future_tense > 3rd": [
     "b\u0119dzie pami\u0119ta\u0142"
    ], 
    "imperative > 1st": [
     "\u2014"
    ], 
    "imperative > 2nd": [
     "pami\u0119taj"
    ], 
    "imperative > 3rd": [
     "niech pami\u0119ta"
    ], 
    "impersonal_past": [
     "pami\u0119tano"
    ], 
    "infinitive": [
     "pami\u0119ta\u0107"
    ], 
    "passive_adjectival_participle": [
     "pami\u0119tany"
    ], 
    "past_tense > 1st": [
     "pami\u0119ta\u0142em"
    ], 
    "past_tense > 2nd": [
     "pami\u0119ta\u0142e\u015b"
    ], 
    "past_tense > 3rd": [
     "pami\u0119ta\u0142"
    ], 
    "present_tense > 1st": [
     "pami\u0119tam"
    ], 
    "present_tense > 2nd": [
     "pami\u0119tasz"
    ], 
    "present_tense > 3rd": [
     "pami\u0119ta"
    ], 
    "verbal_noun": [
     "pami\u0119tanie"
    ]
   }, 
   "singular > n": {
    "active_adjectival_participle": [
     "pami\u0119taj\u0105ce"
    ], 
    "conditional > 3rd": [
     "pami\u0119ta\u0142oby"
    ], 
    "contemporary_adverbial_participle": [
     "pami\u0119taj\u0105c"
    ], 
    "future_tense > 3rd": [
     "b\u0119dzie pami\u0119ta\u0142o"
    ], 
    "imperative > 1st": [
     "\u2014"
    ], 
    "imperative > 2nd": [
     "pami\u0119taj"
    ], 
    "imperative > 3rd": [
     "niech pami\u0119ta"
    ], 
    "impersonal_past": [
     "pami\u0119tano"
    ], 
    "infinitive": [
     "pami\u0119ta\u0107"
    ], 
    "passive_adjectival_participle": [
     "pami\u0119tane"
    ], 
    "past_tense > 3rd": [
     "pami\u0119ta\u0142o"
    ], 
    "present_tense > 1st": [
     "pami\u0119tam"
    ], 
    "present_tense > 2nd": [
     "pami\u0119tasz"
    ], 
    "present_tense > 3rd": [
     "pami\u0119ta"
    ], 
    "verbal_noun": [
     "pami\u0119tanie"
    ]
   }
  }, 
  "pan": {
   "plural": {
    "accusative": [
     "pan\u00f3w"
    ], 
    "dative": [
     "panom"
    ], 
    "genitive": [
     "pan\u00f3w"
    ], 
    "instrumental": [
     "panami"
    ], 
    "locative": [
     "panach"
    ], 
    "nominative": [
     "panowie"
    ], 
    "vocative": [
     "panowie"
    ]
   }, 
   "singular": {
    "accusative": [
     "pana"
    ], 
    "dative": [
     "panu"
    ], 
    "genitive": [
     "pana"
    ], 
    "instrumental": [
     "panem"
    ], 
    "locative": [
     "panu"
    ], 
    "nominative": [
     "pan"
    ], 
    "vocative": [
     "panie"
    ]
   }
  }, 
  "pani": {
   "plural": {
    "accusative": [
     "panie"
    ], 
    "dative": [
     "paniom"
    ], 
    "genitive": [
     "pa\u0144"
    ], 
    "instrumental": [
     "paniami"
    ], 
    "locative": [
     "paniach"
    ], 
    "nominative": [
     "panie"
    ], 
    "vocative": [
     "panie"
    ]
   }, 
   "singular": {
    "accusative": [
     "pani\u0105"
    ], 
    "dative": [
     "pani"
    ], 
    "genitive": [
     "pani"
    ], 
    "instrumental": [
     "pani\u0105"
    ], 
    "locative": [
     "pani"
    ], 
    "nominative": [
     "pani"
    ], 
    "vocative": [
     "pani"
    ]
   }
  }, 
  "patrze\u0107": {
   "plural > m_anim,m_inan,f,n": {
    "active_adjectival_participle": [
     "patrz\u0105ce"
    ], 
    "conditional > 1st": [
     "patrza\u0142yby\u015bmy"
    ], 
    "conditional > 2nd": [
     "patrza\u0142yby\u015bcie"
    ], 
    "conditional > 3rd": [
     "patrza\u0142yby"
    ], 
    "contemporary_adverbial_participle": [
     "patrz\u0105c"
    ], 
    "future_tense > 1st": [
     "b\u0119dziemy patrza\u0142y"
    ], 
    "future_tense > 2nd": [
     "b\u0119dziecie patrza\u0142y"
    ], 
    "future_tense > 3rd": [
     "b\u0119d\u0105 patrza\u0142y"
    ], 
    "imperative > 1st": [
     "patrzmy"
    ], 
    "imperative > 2nd": [
     "patrzcie"
    ], 
    "imperative > 3rd": [
     "niech patrz\u0105"
    ], 
    "impersonal_past": [
     "patrzano"
    ], 
    "infinitive": [
     "patrze\u0107"
    ], 
    "past_tense > 1st": [
     "patrza\u0142y\u015bmy"
    ], 
    "past_tense > 2nd": [
     "patrza\u0142y\u015bcie"
    ], 
    "past_tense > 3rd": [
     "patrza\u0142y"
    ], 
    "present_tense > 1st": [
     "patrzymy"
    ], 
    "present_tense > 2nd": [
     "patrzycie"
    ], 
    "present_tense > 3rd": [
     "patrz\u0105"
    ], 
    "verbal_noun": [
     "patrzenie"
    ]
   }, 
   "plural > m_pers": {
    "active_adjectival_participle": [
     "patrz\u0105cy"
    ], 
    "conditional > 1st": [
     "patrzeliby\u015bmy"
    ], 
    "conditional > 2nd": [
     "patrzeliby\u015bcie"
    ], 
    "conditional > 3rd": [
     "patrzeliby"
    ], 
    "contemporary_adverbial_participle": [
     "patrz\u0105c"
    ], 
    "future_tense > 1st": [
     "b\u0119dziemy patrzeli"
    ], 
    "future_tense > 2nd": [
     "b\u0119dziecie patrzeli"
    ], 
    "future_tense > 3rd": [
     "b\u0119d\u0105 patrzeli"
    ], 
    "imperative > 1st": [
     "patrzmy"
    ], 
    "imperative > 2nd": [
     "patrzcie"
    ], 
    "imperative > 3rd": [
     "niech patrz\u0105"
    ], 
    "impersonal_past": [
     "patrzano"
    ], 
    "infinitive": [
     "patrze\u0107"
    ], 
    "past_tense > 1st": [
     "patrzeli\u015bmy"
    ], 
    "past_tense > 2nd": [
     "patrzeli\u015bcie"
    ], 
    "past_tense > 3rd": [
     "patrzeli"
    ], 
    "present_tense > 1st": [
     "patrzymy"
    ], 
    "present_tense > 2nd": [
     "patrzycie"
    ], 
    "present_tense > 3rd": [
     "patrz\u0105"
    ], 
    "verbal_noun": [
     "patrzenie"
    ]
   }, 
   "singular > f": {
    "active_adjectival_participle": [
     "patrz\u0105ca"
    ], 
    "conditional > 1st": [
     "patrza\u0142abym"
    ], 
    "conditional > 2nd": [
     "patrza\u0142aby\u015b"
    ], 
    "conditional > 3rd": [
     "patrza\u0142aby"
    ], 
    "contemporary_adverbial_participle": [
     "patrz\u0105c"
    ], 
    "future_tense > 1st": [
     "b\u0119d\u0119 patrza\u0142a"
    ], 
    "future_tense > 2nd": [
     "b\u0119dziesz patrza\u0142a"
    ], 
    "future_tense > 3rd": [
     "b\u0119dzie patrza\u0142a"
    ], 
    "imperative > 1st": [
     "\u2014"
    ], 
    "imperative > 2nd": [
     "patrz"
    ], 
    "imperative > 3rd": [
     "niech patrzy"
    ], 
    "impersonal_past": [
     "patrzano"
    ], 
    "infinitive": [
     "patrze\u0107"
    ], 
    "past_tense > 1st": [
     "patrza\u0142am"
    ], 
    "past_tense > 2nd": [
     "patrza\u0142a\u015b"
    ], 
    "past_tense > 3rd": [
     "patrza\u0142a"
    ], 
    "present_tense > 1st": [
     "patrz\u0119"
    ], 
    "present_tense > 2nd": [
     "patrzysz"
    ], 
    "present_tense > 3rd": [
     "patrzy"
    ], 
    "verbal_noun": [
     "patrzenie"
    ]
   }, 
   "singular > m": {
    "active_adjectival_participle": [
     "patrz\u0105cy"
    ], 
    "conditional > 1st": [
     "patrza\u0142bym"
    ], 
    "conditional > 2nd": [
     "patrza\u0142by\u015b"
    ], 
    "conditional > 3rd": [
     "patrza\u0142by"
    ], 
    "contemporary_adverbial_participle": [
     "patrz\u0105c"
    ], 
    "future_tense > 1st": [
     "b\u0119d\u0119 patrza\u0142"
    ], 
    "future_tense > 2nd": [
     "b\u0119dziesz patrza\u0142"
    ], 
    "future_tense > 3rd": [
     "b\u0119dzie patrza\u0142"
    ], 
    "imperative > 1st": [
     "\u2014"
    ], 
    "imperative > 2nd": [
     "patrz"
    ], 
    "imperative > 3rd": [
     "niech patrzy"
    ], 
    "impersonal_past": [
     "patrzano"
    ], 
    "infinitive": [
     "patrze\u0107"
    ], 
    "past_tense > 1st": [
     "patrza\u0142em"
    ], 
    "past_tense > 2nd": [
     "patrza\u0142e\u015b"
    ], 
    "past_tense > 3rd": [
     "patrza\u0142"
    ], 
    "present_tense > 1st": [
     "patrz\u0119"
    ], 
    "present_tense > 2nd": [
     "patrzysz"
    ], 
    "present_tense > 3rd": [
     "patrzy"
    ], 
    "verbal_noun": [
     "patrzenie"
    ]
   }, 
   "singular > n": {
    "active_adjectival_participle": [
     "patrz\u0105ce"
    ], 
    "conditional > 3rd": [
     "patrza\u0142oby"
    ], 
    "contemporary_adverbial_participle": [
     "patrz\u0105c"
    ], 
    "future_tense > 3rd": [
     "b\u0119dzie patrza\u0142o"
    ], 
    "imperative > 1st": [
     "\u2014"
    ], 
    "imperative > 2nd": [
     "patrz"
    ], 
    "imperative > 3rd": [
     "niech patrzy"
    ], 
    "impersonal_past": [
     "patrzano"
    ], 
    "infinitive": [
     "patrze\u0107"
    ], 
    "past_tense > 3rd": [
     "patrza\u0142o"
    ], 
    "present_tense > 1st": [
     "patrz\u0119"
    ], 
    "present_tense > 2nd": [
     "patrzysz"
    ], 
    "present_tense > 3rd": [
     "patrzy"
    ], 
    "verbal_noun": [
     "patrzenie"
    ]
   }
  }, 
  "pewny": {
   "plural > m_pers": {
    "accusative": [
     "pewnych"
    ], 
    "dative": [
     "pewnym"
    ], 
    "genitive": [
     "pewnych"
    ], 
    "instrumental": [
     "pewnymi"
    ], 
    "locative": [
     "pewnych"
    ], 
    "nominative,_vocative": [
     "pewni"
    ]
   }, 
   "plural > other": {
    "accusative": [
     "pewne"
    ], 
    "dative": [
     "pewnym"
    ], 
    "genitive": [
     "pewnych"
    ], 
    "instrumental": [
     "pewnymi"
    ], 
    "locative": [
     "pewnych"
    ], 
    "nominative,_vocative": [
     "pewne"
    ]
   }, 
   "singular > f": {
    "accusative": [
     "pewn\u0105"
    ], 
    "dative": [
     "pewnej"
    ], 
    "genitive": [
     "pewnej"
    ], 
    "instrumental": [
     "pewn\u0105"
    ], 
    "locative": [
     "pewnej"
    ], 
    "nominative,_vocative": [
     "pewna"
    ]
   }, 
   "singular > m_inan": {
    "accusative": [
     "pewny"
    ], 
    "dative": [
     "pewnemu"
    ], 
    "genitive": [
     "pewnego"
    ], 
    "instrumental": [
     "pewnym"
    ], 
    "locative": [
     "pewnym"
    ], 
    "nominative,_vocative": [
     "pewny"
    ]
   }, 
   "singular > m_pers,m_anim": {
    "accusative": [
     "pewnego"
    ], 
    "dative": [
     "pewnemu"
    ], 
    "genitive": [
     "pewnego"
    ], 
    "instrumental": [
     "pewnym"
    ], 
    "locative": [
     "pewnym"
    ], 
    "nominative,_vocative": [
     "pewny"
    ]
   }, 
   "singular > n": {
    "accusative": [
     "pewne"
    ], 
    "dative": [
     "pewnemu"
    ], 
    "genitive": [
     "pewnego"
    ], 
    "instrumental": [
     "pewnym"
    ], 
    "locative": [
     "pewnym"
    ], 
    "nominative,_vocative": [
     "pewne"
    ]
   }
  }, 
  "pieni\u0105dze": {
   "plural": {
    "accusative": [
     "pieni\u0105dze"
    ], 
    "dative": [
     "pieni\u0105dzom"
    ], 
    "genitive": [
     "pieni\u0119dzy"
    ], 
    "instrumental": [
     "pieni\u0119dzmi"
    ], 
    "locative": [
     "pieni\u0105dzach"
    ], 
    "nominative": [
     "pieni\u0105dze"
    ], 
    "vocative": [
     "pieni\u0105dze"
    ]
   }
  }, 
  "pierwszy": {
   "plural > m_&#160;_pers": {
    "accusative": [
     "pierwszych"
    ], 
    "dative": [
     "pierwszym"
    ], 
    "genitive": [
     "pierwszych"
    ], 
    "instrumental": [
     "pierwszymi"
    ], 
    "locative": [
     "pierwszych"
    ], 
    "nominative,_vocative": [
     "pierwsi"
    ]
   }, 
   "plural > m_pers": {
    "accusative": [
     "pierwszych"
    ], 
    "dative": [
     "pierwszym"
    ], 
    "genitive": [
     "pierwszych"
    ], 
    "instrumental": [
     "pierwszymi"
    ], 
    "locative": [
     "pierwszych"
    ], 
    "nominative,_vocative": [
     "pierwsi"
    ]
   }, 
   "plural > other": {
    "accusative": [
     "pierwsze"
    ], 
    "dative": [
     "pierwszym"
    ], 
    "genitive": [
     "pierwszych"
    ], 
    "instrumental": [
     "pierwszymi"
    ], 
    "locative": [
     "pierwszych"
    ], 
    "nominative,_vocative": [
     "pierwsze"
    ]
   }, 
   "singular > f": {
    "accusative": [
     "pierwsz\u0105"
    ], 
    "dative": [
     "pierwszej"
    ], 
    "genitive": [
     "pierwszej"
    ], 
    "instrumental": [
     "pierwsz\u0105"
    ], 
    "locative": [
     "pierwszej"
    ], 
    "nominative,_vocative": [
     "pierwsza"
    ]
   }, 
   "singular > m_&#160;_inan": {
    "accusative": [
     "pierwszy"
    ], 
    "dative": [
     "pierwszemu"
    ], 
    "genitive": [
     "pierwszego"
    ], 
    "instrumental": [
     "pierwszym"
    ], 
    "locative": [
     "pierwszym"
    ], 
    "nominative,_vocative": [
     "pierwszy"
    ]
   }, 
   "singular > m_&#160;_pers,m_&#160;_anim": {
    "accusative": [
     "pierwszego"
    ], 
    "dative": [
     "pierwszemu"
    ], 
    "genitive": [
     "pierwszego"
    ], 
    "instrumental": [
     "pierwszym"
    ], 
    "locative": [
     "pierwszym"
    ], 
    "nominative,_vocative": [
     "pierwszy"
    ]
   }, 
   "singular > m_inan": {
    "accusative": [
     "pierwszy"
    ], 
    "dative": [
     "pierwszemu"
    ], 
    "genitive": [
     "pierwszego"
    ], 
    "instrumental": [
     "pierwszym"
    ], 
    "locative": [
     "pierwszym"
    ], 
    "nominative,_vocative": [
     "pierwszy"
    ]
   }, 
   "singular > m_pers,m_anim": {
    "accusative": [
     "pierwszego"
    ], 
    "dative": [
     "pierwszemu"
    ], 
    "genitive": [
     "pierwszego"
    ], 
    "instrumental": [
     "pierwszym"
    ], 
    "locative": [
     "pierwszym"
    ], 
    "nominative,_vocative": [
     "pierwszy"
    ]
   }, 
   "singular > n": {
    "accusative": [
     "pierwsze"
    ], 
    "dative": [
     "pierwszemu"
    ], 
    "genitive": [
     "pierwszego"
    ], 
    "instrumental": [
     "pierwszym"
    ], 
    "locative": [
     "pierwszym"
    ], 
    "nominative,_vocative": [
     "pierwsze"
    ]
   }
  }, 
  "pi\u0119kny": {
   "plural > m_pers": {
    "accusative": [
     "pi\u0119knych"
    ], 
    "dative": [
     "pi\u0119knym"
    ], 
    "genitive": [
     "pi\u0119knych"
    ], 
    "instrumental": [
     "pi\u0119knymi"
    ], 
    "locative": [
     "pi\u0119knych"
    ], 
    "nominative,_vocative": [
     "pi\u0119kni"
    ]
   }, 
   "plural > other": {
    "accusative": [
     "pi\u0119kne"
    ], 
    "dative": [
     "pi\u0119knym"
    ], 
    "genitive": [
     "pi\u0119knych"
    ], 
    "instrumental": [
     "pi\u0119knymi"
    ], 
    "locative": [
     "pi\u0119knych"
    ], 
    "nominative,_vocative": [
     "pi\u0119kne"
    ]
   }, 
   "singular > f": {
    "accusative": [
     "pi\u0119kn\u0105"
    ], 
    "dative": [
     "pi\u0119knej"
    ], 
    "genitive": [
     "pi\u0119knej"
    ], 
    "instrumental": [
     "pi\u0119kn\u0105"
    ], 
    "locative": [
     "pi\u0119knej"
    ], 
    "nominative,_vocative": [
     "pi\u0119kna"
    ]
   }, 
   "singular > m_inan": {
    "accusative": [
     "pi\u0119kny"
    ], 
    "dative": [
     "pi\u0119knemu"
    ], 
    "genitive": [
     "pi\u0119knego"
    ], 
    "instrumental": [
     "pi\u0119knym"
    ], 
    "locative": [
     "pi\u0119knym"
    ], 
    "nominative,_vocative": [
     "pi\u0119kny"
    ]
   }, 
   "singular > m_pers,m_anim": {
    "accusative": [
     "pi\u0119knego"
    ], 
    "dative": [
     "pi\u0119knemu"
    ], 
    "genitive": [
     "pi\u0119knego"
    ], 
    "instrumental": [
     "pi\u0119knym"
    ], 
    "locative": [
     "pi\u0119knym"
    ], 
    "nominative,_vocative": [
     "pi\u0119kny"
    ]
   }, 
   "singular > n": {
    "accusative": [
     "pi\u0119kne"
    ], 
    "dative": [
     "pi\u0119knemu"
    ], 
    "genitive": [
     "pi\u0119knego"
    ], 
    "instrumental": [
     "pi\u0119knym"
    ], 
    "locative": [
     "pi\u0119knym"
    ], 
    "nominative,_vocative": [
     "pi\u0119kne"
    ]
   }
  }, 
  "pi\u0119\u0107": {
   "plural_only > m_pers": {
    "accusative": [
     "pi\u0119ciu"
    ], 
    "dative": [
     "pi\u0119ciu"
    ], 
    "genitive": [
     "pi\u0119ciu"
    ], 
    "instrumental": [
     "pi\u0119cioma"
    ], 
    "locative": [
     "pi\u0119ciu"
    ], 
    "nominative,_vocative": [
     "pi\u0119ciu"
    ]
   }, 
   "plural_only > other": {
    "accusative": [
     "pi\u0119\u0107"
    ], 
    "dative": [
     "pi\u0119ciu"
    ], 
    "genitive": [
     "pi\u0119ciu"
    ], 
    "instrumental": [
     "pi\u0119cioma"
    ], 
    "locative": [
     "pi\u0119ciu"
    ], 
    "nominative,_vocative": [
     "pi\u0119\u0107"
    ]
   }
  }, 
  "plan": {
   "plural": {
    "accusative": [
     "plany"
    ], 
    "dative": [
     "planom"
    ], 
    "genitive": [
     "plan\u00f3w"
    ], 
    "instrumental": [
     "planami"
    ], 
    "locative": [
     "planach"
    ], 
    "nominative": [
     "plany"
    ], 
    "vocative": [
     "plany"
    ]
   }, 
   "singular": {
    "accusative": [
     "plan"
    ], 
    "dative": [
     "planowi"
    ], 
    "genitive": [
     "planu"
    ], 
    "instrumental": [
     "planem"
    ], 
    "locative": [
     "planie"
    ], 
    "nominative": [
     "plan"
    ], 
    "vocative": [
     "planie"
    ]
   }
  }, 
  "pocz\u0105tek": {
   "plural": {
    "accusative": [
     "pocz\u0105tki"
    ], 
    "dative": [
     "pocz\u0105tkom"
    ], 
    "genitive": [
     "pocz\u0105tk\u00f3w"
    ], 
    "instrumental": [
     "pocz\u0105tkami"
    ], 
    "locative": [
     "pocz\u0105tkach"
    ], 
    "nominative": [
     "pocz\u0105tki"
    ], 
    "vocative": [
     "pocz\u0105tki"
    ]
   }, 
   "singular": {
    "accusative": [
     "pocz\u0105tek"
    ], 
    "dative": [
     "pocz\u0105tkowi"
    ], 
    "genitive": [
     "pocz\u0105tku"
    ], 
    "instrumental": [
     "pocz\u0105tkiem"
    ], 
    "locative": [
     "pocz\u0105tku"
    ], 
    "nominative": [
     "pocz\u0105tek"
    ], 
    "vocative": [
     "pocz\u0105tku"
    ]
   }
  }, 
  "pogada\u0107": {
   "plural > m_anim,m_inan,n,f": {
    "anterior_adverbial_participle": [
     "pogadawszy"
    ], 
    "conditional > 1st": [
     "pogada\u0142yby\u015bmy"
    ], 
    "conditional > 2nd": [
     "pogada\u0142yby\u015bcie"
    ], 
    "conditional > 3rd": [
     "pogada\u0142yby"
    ], 
    "future_tense > 1st": [
     "pogadamy"
    ], 
    "future_tense > 2nd": [
     "pogadacie"
    ], 
    "future_tense > 3rd": [
     "pogadaj\u0105"
    ], 
    "imperative > 1st": [
     "pogadajmy"
    ], 
    "imperative > 2nd": [
     "pogadajcie"
    ], 
    "imperative > 3rd": [
     "niech pogadaj\u0105"
    ], 
    "impersonal_past": [
     "pogadano"
    ], 
    "infinitive": [
     "pogada\u0107"
    ], 
    "past_tense > 1st": [
     "pogada\u0142y\u015bmy"
    ], 
    "past_tense > 2nd": [
     "pogada\u0142y\u015bcie"
    ], 
    "past_tense > 3rd": [
     "pogada\u0142y"
    ], 
    "verbal_noun": [
     "pogadanie"
    ]
   }, 
   "plural > m_pers": {
    "anterior_adverbial_participle": [
     "pogadawszy"
    ], 
    "conditional > 1st": [
     "pogadaliby\u015bmy"
    ], 
    "conditional > 2nd": [
     "pogadaliby\u015bcie"
    ], 
    "conditional > 3rd": [
     "pogadaliby"
    ], 
    "future_tense > 1st": [
     "pogadamy"
    ], 
    "future_tense > 2nd": [
     "pogadacie"
    ], 
    "future_tense > 3rd": [
     "pogadaj\u0105"
    ], 
    "imperative > 1st": [
     "pogadajmy"
    ], 
    "imperative > 2nd": [
     "pogadajcie"
    ], 
    "imperative > 3rd": [
     "niech pogadaj\u0105"
    ], 
    "impersonal_past": [
     "pogadano"
    ], 
    "infinitive": [
     "pogada\u0107"
    ], 
    "past_tense > 1st": [
     "pogadali\u015bmy"
    ], 
    "past_tense > 2nd": [
     "pogadali\u015bcie"
    ], 
    "past_tense > 3rd": [
     "pogadali"
    ], 
    "verbal_noun": [
     "pogadanie"
    ]
   }, 
   "singular > f": {
    "anterior_adverbial_participle": [
     "pogadawszy"
    ], 
    "conditional > 1st": [
     "pogada\u0142abym"
    ], 
    "conditional > 2nd": [
     "pogada\u0142aby\u015b"
    ], 
    "conditional > 3rd": [
     "pogada\u0142aby"
    ], 
    "future_tense > 1st": [
     "pogadam"
    ], 
    "future_tense > 2nd": [
     "pogadasz"
    ], 
    "future_tense > 3rd": [
     "pogada"
    ], 
    "imperative > 1st": [
     "niech pogadam"
    ], 
    "imperative > 2nd": [
     "pogadaj"
    ], 
    "imperative > 3rd": [
     "niech pogada"
    ], 
    "impersonal_past": [
     "pogadano"
    ], 
    "infinitive": [
     "pogada\u0107"
    ], 
    "past_tense > 1st": [
     "pogada\u0142am"
    ], 
    "past_tense > 2nd": [
     "pogada\u0142a\u015b"
    ], 
    "past_tense > 3rd": [
     "pogada\u0142a"
    ], 
    "verbal_noun": [
     "pogadanie"
    ]
   }, 
   "singular > m": {
    "anterior_adverbial_participle": [
     "pogadawszy"
    ], 
    "conditional > 1st": [
     "pogada\u0142bym"
    ], 
    "conditional > 2nd": [
     "pogada\u0142by\u015b"
    ], 
    "conditional > 3rd": [
     "pogada\u0142by"
    ], 
    "future_tense > 1st": [
     "pogadam"
    ], 
    "future_tense > 2nd": [
     "pogadasz"
    ], 
    "future_tense > 3rd": [
     "pogada"
    ], 
    "imperative > 1st": [
     "niech pogadam"
    ], 
    "imperative > 2nd": [
     "pogadaj"
    ], 
    "imperative > 3rd": [
     "niech pogada"
    ], 
    "impersonal_past": [
     "pogadano"
    ], 
    "infinitive": [
     "pogada\u0107"
    ], 
    "past_tense > 1st": [
     "pogada\u0142em"
    ], 
    "past_tense > 2nd": [
     "pogada\u0142e\u015b"
    ], 
    "past_tense > 3rd": [
     "pogada\u0142"
    ], 
    "verbal_noun": [
     "pogadanie"
    ]
   }, 
   "singular > n": {
    "anterior_adverbial_participle": [
     "pogadawszy"
    ], 
    "conditional > 3rd": [
     "pogada\u0142oby"
    ], 
    "future_tense > 1st": [
     "pogadam"
    ], 
    "future_tense > 2nd": [
     "pogadasz"
    ], 
    "future_tense > 3rd": [
     "pogada"
    ], 
    "imperative > 1st": [
     "niech pogadam"
    ], 
    "imperative > 2nd": [
     "pogadaj"
    ], 
    "imperative > 3rd": [
     "niech pogada"
    ], 
    "impersonal_past": [
     "pogadano"
    ], 
    "infinitive": [
     "pogada\u0107"
    ], 
    "past_tense > 3rd": [
     "pogada\u0142o"
    ], 
    "verbal_noun": [
     "pogadanie"
    ]
   }
  }, 
  "pokaza\u0107": {
   "plural > m_anim,m_inan,n,f": {
    "anterior_adverbial_participle": [
     "pokazawszy"
    ], 
    "conditional > 1st": [
     "pokaza\u0142yby\u015bmy"
    ], 
    "conditional > 2nd": [
     "pokaza\u0142yby\u015bcie"
    ], 
    "conditional > 3rd": [
     "pokaza\u0142yby"
    ], 
    "future_tense > 1st": [
     "poka\u017cemy"
    ], 
    "future_tense > 2nd": [
     "poka\u017cecie"
    ], 
    "future_tense > 3rd": [
     "poka\u017c\u0105"
    ], 
    "imperative > 1st": [
     "poka\u017cmy"
    ], 
    "imperative > 2nd": [
     "poka\u017ccie"
    ], 
    "imperative > 3rd": [
     "niech poka\u017c\u0105"
    ], 
    "impersonal_past": [
     "pokazano"
    ], 
    "infinitive": [
     "pokaza\u0107"
    ], 
    "passive_adjectival_participle": [
     "pokazane"
    ], 
    "past_tense > 1st": [
     "pokaza\u0142y\u015bmy"
    ], 
    "past_tense > 2nd": [
     "pokaza\u0142y\u015bcie"
    ], 
    "past_tense > 3rd": [
     "pokaza\u0142y"
    ], 
    "verbal_noun": [
     "pokazanie"
    ]
   }, 
   "plural > m_pers": {
    "anterior_adverbial_participle": [
     "pokazawszy"
    ], 
    "conditional > 1st": [
     "pokazaliby\u015bmy"
    ], 
    "conditional > 2nd": [
     "pokazaliby\u015bcie"
    ], 
    "conditional > 3rd": [
     "pokazaliby"
    ], 
    "future_tense > 1st": [
     "poka\u017cemy"
    ], 
    "future_tense > 2nd": [
     "poka\u017cecie"
    ], 
    "future_tense > 3rd": [
     "poka\u017c\u0105"
    ], 
    "imperative > 1st": [
     "poka\u017cmy"
    ], 
    "imperative > 2nd": [
     "poka\u017ccie"
    ], 
    "imperative > 3rd": [
     "niech poka\u017c\u0105"
    ], 
    "impersonal_past": [
     "pokazano"
    ], 
    "infinitive": [
     "pokaza\u0107"
    ], 
    "passive_adjectival_participle": [
     "pokazani"
    ], 
    "past_tense > 1st": [
     "pokazali\u015bmy"
    ], 
    "past_tense > 2nd": [
     "pokazali\u015bcie"
    ], 
    "past_tense > 3rd": [
     "pokazali"
    ], 
    "verbal_noun": [
     "pokazanie"
    ]
   }, 
   "singular > f": {
    "anterior_adverbial_participle": [
     "pokazawszy"
    ], 
    "conditional > 1st": [
     "pokaza\u0142abym"
    ], 
    "conditional > 2nd": [
     "pokaza\u0142aby\u015b"
    ], 
    "conditional > 3rd": [
     "pokaza\u0142aby"
    ], 
    "future_tense > 1st": [
     "poka\u017c\u0119"
    ], 
    "future_tense > 2nd": [
     "poka\u017cesz"
    ], 
    "future_tense > 3rd": [
     "poka\u017ce"
    ], 
    "imperative > 1st": [
     "niech poka\u017c\u0119"
    ], 
    "imperative > 2nd": [
     "poka\u017c"
    ], 
    "imperative > 3rd": [
     "niech poka\u017ce"
    ], 
    "impersonal_past": [
     "pokazano"
    ], 
    "infinitive": [
     "pokaza\u0107"
    ], 
    "passive_adjectival_participle": [
     "pokazana"
    ], 
    "past_tense > 1st": [
     "pokaza\u0142am"
    ], 
    "past_tense > 2nd": [
     "pokaza\u0142a\u015b"
    ], 
    "past_tense > 3rd": [
     "pokaza\u0142a"
    ], 
    "verbal_noun": [
     "pokazanie"
    ]
   }, 
   "singular > m": {
    "anterior_adverbial_participle": [
     "pokazawszy"
    ], 
    "conditional > 1st": [
     "pokaza\u0142bym"
    ], 
    "conditional > 2nd": [
     "pokaza\u0142by\u015b"
    ], 
    "conditional > 3rd": [
     "pokaza\u0142by"
    ], 
    "future_tense > 1st": [
     "poka\u017c\u0119"
    ], 
    "future_tense > 2nd": [
     "poka\u017cesz"
    ], 
    "future_tense > 3rd": [
     "poka\u017ce"
    ], 
    "imperative > 1st": [
     "niech poka\u017c\u0119"
    ], 
    "imperative > 2nd": [
     "poka\u017c"
    ], 
    "imperative > 3rd": [
     "niech poka\u017ce"
    ], 
    "impersonal_past": [
     "pokazano"
    ], 
    "infinitive": [
     "pokaza\u0107"
    ], 
    "passive_adjectival_participle": [
     "pokazany"
    ], 
    "past_tense > 1st": [
     "pokaza\u0142em"
    ], 
    "past_tense > 2nd": [
     "pokaza\u0142e\u015b"
    ], 
    "past_tense > 3rd": [
     "pokaza\u0142"
    ], 
    "verbal_noun": [
     "pokazanie"
    ]
   }, 
   "singular > n": {
    "anterior_adverbial_participle": [
     "pokazawszy"
    ], 
    "conditional > 3rd": [
     "pokaza\u0142oby"
    ], 
    "future_tense > 1st": [
     "poka\u017c\u0119"
    ], 
    "future_tense > 2nd": [
     "poka\u017cesz"
    ], 
    "future_tense > 3rd": [
     "poka\u017ce"
    ], 
    "imperative > 1st": [
     "niech poka\u017c\u0119"
    ], 
    "imperative > 2nd": [
     "poka\u017c"
    ], 
    "imperative > 3rd": [
     "niech poka\u017ce"
    ], 
    "impersonal_past": [
     "pokazano"
    ], 
    "infinitive": [
     "pokaza\u0107"
    ], 
    "passive_adjectival_participle": [
     "pokazane"
    ], 
    "past_tense > 3rd": [
     "pokaza\u0142o"
    ], 
    "verbal_noun": [
     "pokazanie"
    ]
   }
  }, 
  "pok\u00f3j": {
   "plural": {
    "accusative": [
     "pokoje"
    ], 
    "dative": [
     "pokojom"
    ], 
    "genitive": [
     "pokoj\u00f3w", 
     "pokoi"
    ], 
    "instrumental": [
     "pokojami"
    ], 
    "locative": [
     "pokojach"
    ], 
    "nominative": [
     "pokoje"
    ], 
    "vocative": [
     "pokoje"
    ]
   }, 
   "singular": {
    "accusative": [
     "pok\u00f3j"
    ], 
    "dative": [
     "pokojowi"
    ], 
    "genitive": [
     "pokoju"
    ], 
    "instrumental": [
     "pokojem"
    ], 
    "locative": [
     "pokoju"
    ], 
    "nominative": [
     "pok\u00f3j"
    ], 
    "vocative": [
     "pokoju"
    ]
   }
  }, 
  "policja": {
   "plural": {
    "accusative": [
     "policje"
    ], 
    "dative": [
     "policjom"
    ], 
    "genitive": [
     "policji", 
     "policyj"
    ], 
    "instrumental": [
     "policjami"
    ], 
    "locative": [
     "policjach"
    ], 
    "nominative": [
     "policje"
    ], 
    "vocative": [
     "policje"
    ]
   }, 
   "singular": {
    "accusative": [
     "policj\u0119"
    ], 
    "dative": [
     "policji"
    ], 
    "genitive": [
     "policji"
    ], 
    "instrumental": [
     "policj\u0105"
    ], 
    "locative": [
     "policji"
    ], 
    "nominative": [
     "policja"
    ], 
    "vocative": [
     "policjo"
    ]
   }
  }, 
  "pomoc": {
   "plural": {
    "accusative": [
     "pomoce"
    ], 
    "dative": [
     "pomocom"
    ], 
    "genitive": [
     "pomocy"
    ], 
    "instrumental": [
     "pomocami"
    ], 
    "locative": [
     "pomocach"
    ], 
    "nominative": [
     "pomoce"
    ], 
    "vocative": [
     "pomoce"
    ]
   }, 
   "singular": {
    "accusative": [
     "pomoc"
    ], 
    "dative": [
     "pomocy"
    ], 
    "genitive": [
     "pomocy"
    ], 
    "instrumental": [
     "pomoc\u0105"
    ], 
    "locative": [
     "pomocy"
    ], 
    "nominative": [
     "pomoc"
    ], 
    "vocative": [
     "pomocy"
    ]
   }
  }, 
  "pomys\u0142": {
   "plural": {
    "accusative": [
     "pomys\u0142y"
    ], 
    "dative": [
     "pomys\u0142om"
    ], 
    "genitive": [
     "pomys\u0142\u00f3w"
    ], 
    "instrumental": [
     "pomys\u0142ami"
    ], 
    "locative": [
     "pomys\u0142ach"
    ], 
    "nominative": [
     "pomys\u0142y"
    ], 
    "vocative": [
     "pomys\u0142y"
    ]
   }, 
   "singular": {
    "accusative": [
     "pomys\u0142"
    ], 
    "dative": [
     "pomys\u0142owi"
    ], 
    "genitive": [
     "pomys\u0142u"
    ], 
    "instrumental": [
     "pomys\u0142em"
    ], 
    "locative": [
     "pomy\u015ble"
    ], 
    "nominative": [
     "pomys\u0142"
    ], 
    "vocative": [
     "pomy\u015ble"
    ]
   }
  }, 
  "pom\u00f3c": {
   "plural > m_anim,m_inan,n,f": {
    "anterior_adverbial_participle": [
     "pom\u00f3g\u0142szy"
    ], 
    "conditional > 1st": [
     "pomog\u0142yby\u015bmy"
    ], 
    "conditional > 2nd": [
     "pomog\u0142yby\u015bcie"
    ], 
    "conditional > 3rd": [
     "pomog\u0142yby"
    ], 
    "future_tense > 1st": [
     "pomo\u017cemy"
    ], 
    "future_tense > 2nd": [
     "pomo\u017cecie"
    ], 
    "future_tense > 3rd": [
     "pomog\u0105"
    ], 
    "imperative > 1st": [
     "pom\u00f3\u017cmy"
    ], 
    "imperative > 2nd": [
     "pom\u00f3\u017ccie"
    ], 
    "imperative > 3rd": [
     "niech pomog\u0105"
    ], 
    "infinitive": [
     "pom\u00f3c"
    ], 
    "past_tense > 1st": [
     "pomog\u0142y\u015bmy"
    ], 
    "past_tense > 2nd": [
     "pomog\u0142y\u015bcie"
    ], 
    "past_tense > 3rd": [
     "pomog\u0142y"
    ]
   }, 
   "plural > m_pers": {
    "anterior_adverbial_participle": [
     "pom\u00f3g\u0142szy"
    ], 
    "conditional > 1st": [
     "pomogliby\u015bmy"
    ], 
    "conditional > 2nd": [
     "pomogliby\u015bcie"
    ], 
    "conditional > 3rd": [
     "pomogliby"
    ], 
    "future_tense > 1st": [
     "pomo\u017cemy"
    ], 
    "future_tense > 2nd": [
     "pomo\u017cecie"
    ], 
    "future_tense > 3rd": [
     "pomog\u0105"
    ], 
    "imperative > 1st": [
     "pom\u00f3\u017cmy"
    ], 
    "imperative > 2nd": [
     "pom\u00f3\u017ccie"
    ], 
    "imperative > 3rd": [
     "niech pomog\u0105"
    ], 
    "infinitive": [
     "pom\u00f3c"
    ], 
    "past_tense > 1st": [
     "pomogli\u015bmy"
    ], 
    "past_tense > 2nd": [
     "pomogli\u015bcie"
    ], 
    "past_tense > 3rd": [
     "pomogli"
    ]
   }, 
   "singular > f": {
    "anterior_adverbial_participle": [
     "pom\u00f3g\u0142szy"
    ], 
    "conditional > 1st": [
     "pomog\u0142abym"
    ], 
    "conditional > 2nd": [
     "pomog\u0142aby\u015b"
    ], 
    "conditional > 3rd": [
     "pomog\u0142aby"
    ], 
    "future_tense > 1st": [
     "pomog\u0119"
    ], 
    "future_tense > 2nd": [
     "pomo\u017cesz"
    ], 
    "future_tense > 3rd": [
     "pomo\u017ce"
    ], 
    "imperative > 1st": [
     "niech pomog\u0119"
    ], 
    "imperative > 2nd": [
     "pom\u00f3\u017c"
    ], 
    "imperative > 3rd": [
     "niech pomo\u017ce"
    ], 
    "infinitive": [
     "pom\u00f3c"
    ], 
    "past_tense > 1st": [
     "pomog\u0142am"
    ], 
    "past_tense > 2nd": [
     "pomog\u0142a\u015b"
    ], 
    "past_tense > 3rd": [
     "pomog\u0142a"
    ]
   }, 
   "singular > m": {
    "anterior_adverbial_participle": [
     "pom\u00f3g\u0142szy"
    ], 
    "conditional > 1st": [
     "pom\u00f3g\u0142bym"
    ], 
    "conditional > 2nd": [
     "pom\u00f3g\u0142by\u015b"
    ], 
    "conditional > 3rd": [
     "pom\u00f3g\u0142by"
    ], 
    "future_tense > 1st": [
     "pomog\u0119"
    ], 
    "future_tense > 2nd": [
     "pomo\u017cesz"
    ], 
    "future_tense > 3rd": [
     "pomo\u017ce"
    ], 
    "imperative > 1st": [
     "niech pomog\u0119"
    ], 
    "imperative > 2nd": [
     "pom\u00f3\u017c"
    ], 
    "imperative > 3rd": [
     "niech pomo\u017ce"
    ], 
    "infinitive": [
     "pom\u00f3c"
    ], 
    "past_tense > 1st": [
     "pomog\u0142em"
    ], 
    "past_tense > 2nd": [
     "pomog\u0142e\u015b"
    ], 
    "past_tense > 3rd": [
     "pom\u00f3g\u0142"
    ]
   }, 
   "singular > n": {
    "anterior_adverbial_participle": [
     "pom\u00f3g\u0142szy"
    ], 
    "conditional > 3rd": [
     "pomog\u0142oby"
    ], 
    "future_tense > 1st": [
     "pomog\u0119"
    ], 
    "future_tense > 2nd": [
     "pomo\u017cesz"
    ], 
    "future_tense > 3rd": [
     "pomo\u017ce"
    ], 
    "imperative > 1st": [
     "niech pomog\u0119"
    ], 
    "imperative > 2nd": [
     "pom\u00f3\u017c"
    ], 
    "imperative > 3rd": [
     "niech pomo\u017ce"
    ], 
    "infinitive": [
     "pom\u00f3c"
    ], 
    "past_tense > 3rd": [
     "pomog\u0142o"
    ]
   }
  }, 
  "porozmawia\u0107": {
   "plural > m_anim,m_inan,n,f": {
    "anterior_adverbial_participle": [
     "porozmawiawszy"
    ], 
    "conditional > 1st": [
     "porozmawia\u0142yby\u015bmy"
    ], 
    "conditional > 2nd": [
     "porozmawia\u0142yby\u015bcie"
    ], 
    "conditional > 3rd": [
     "porozmawia\u0142yby"
    ], 
    "future_tense > 1st": [
     "porozmawiamy"
    ], 
    "future_tense > 2nd": [
     "porozmawiacie"
    ], 
    "future_tense > 3rd": [
     "porozmawiaj\u0105"
    ], 
    "imperative > 1st": [
     "porozmawiajmy"
    ], 
    "imperative > 2nd": [
     "porozmawiajcie"
    ], 
    "imperative > 3rd": [
     "niech porozmawiaj\u0105"
    ], 
    "impersonal_past": [
     "porozmawiano"
    ], 
    "infinitive": [
     "porozmawia\u0107"
    ], 
    "past_tense > 1st": [
     "porozmawia\u0142y\u015bmy"
    ], 
    "past_tense > 2nd": [
     "porozmawia\u0142y\u015bcie"
    ], 
    "past_tense > 3rd": [
     "porozmawia\u0142y"
    ], 
    "verbal_noun": [
     "porozmawianie"
    ]
   }, 
   "plural > m_pers": {
    "anterior_adverbial_participle": [
     "porozmawiawszy"
    ], 
    "conditional > 1st": [
     "porozmawialiby\u015bmy"
    ], 
    "conditional > 2nd": [
     "porozmawialiby\u015bcie"
    ], 
    "conditional > 3rd": [
     "porozmawialiby"
    ], 
    "future_tense > 1st": [
     "porozmawiamy"
    ], 
    "future_tense > 2nd": [
     "porozmawiacie"
    ], 
    "future_tense > 3rd": [
     "porozmawiaj\u0105"
    ], 
    "imperative > 1st": [
     "porozmawiajmy"
    ], 
    "imperative > 2nd": [
     "porozmawiajcie"
    ], 
    "imperative > 3rd": [
     "niech porozmawiaj\u0105"
    ], 
    "impersonal_past": [
     "porozmawiano"
    ], 
    "infinitive": [
     "porozmawia\u0107"
    ], 
    "past_tense > 1st": [
     "porozmawiali\u015bmy"
    ], 
    "past_tense > 2nd": [
     "porozmawiali\u015bcie"
    ], 
    "past_tense > 3rd": [
     "porozmawiali"
    ], 
    "verbal_noun": [
     "porozmawianie"
    ]
   }, 
   "singular > f": {
    "anterior_adverbial_participle": [
     "porozmawiawszy"
    ], 
    "conditional > 1st": [
     "porozmawia\u0142abym"
    ], 
    "conditional > 2nd": [
     "porozmawia\u0142aby\u015b"
    ], 
    "conditional > 3rd": [
     "porozmawia\u0142aby"
    ], 
    "future_tense > 1st": [
     "porozmawiam"
    ], 
    "future_tense > 2nd": [
     "porozmawiasz"
    ], 
    "future_tense > 3rd": [
     "porozmawia"
    ], 
    "imperative > 1st": [
     "niech porozmawiam"
    ], 
    "imperative > 2nd": [
     "porozmawiaj"
    ], 
    "imperative > 3rd": [
     "niech porozmawia"
    ], 
    "impersonal_past": [
     "porozmawiano"
    ], 
    "infinitive": [
     "porozmawia\u0107"
    ], 
    "past_tense > 1st": [
     "porozmawia\u0142am"
    ], 
    "past_tense > 2nd": [
     "porozmawia\u0142a\u015b"
    ], 
    "past_tense > 3rd": [
     "porozmawia\u0142a"
    ], 
    "verbal_noun": [
     "porozmawianie"
    ]
   }, 
   "singular > m": {
    "anterior_adverbial_participle": [
     "porozmawiawszy"
    ], 
    "conditional > 1st": [
     "porozmawia\u0142bym"
    ], 
    "conditional > 2nd": [
     "porozmawia\u0142by\u015b"
    ], 
    "conditional > 3rd": [
     "porozmawia\u0142by"
    ], 
    "future_tense > 1st": [
     "porozmawiam"
    ], 
    "future_tense > 2nd": [
     "porozmawiasz"
    ], 
    "future_tense > 3rd": [
     "porozmawia"
    ], 
    "imperative > 1st": [
     "niech porozmawiam"
    ], 
    "imperative > 2nd": [
     "porozmawiaj"
    ], 
    "imperative > 3rd": [
     "niech porozmawia"
    ], 
    "impersonal_past": [
     "porozmawiano"
    ], 
    "infinitive": [
     "porozmawia\u0107"
    ], 
    "past_tense > 1st": [
     "porozmawia\u0142em"
    ], 
    "past_tense > 2nd": [
     "porozmawia\u0142e\u015b"
    ], 
    "past_tense > 3rd": [
     "porozmawia\u0142"
    ], 
    "verbal_noun": [
     "porozmawianie"
    ]
   }, 
   "singular > n": {
    "anterior_adverbial_participle": [
     "porozmawiawszy"
    ], 
    "conditional > 3rd": [
     "porozmawia\u0142oby"
    ], 
    "future_tense > 1st": [
     "porozmawiam"
    ], 
    "future_tense > 2nd": [
     "porozmawiasz"
    ], 
    "future_tense > 3rd": [
     "porozmawia"
    ], 
    "imperative > 1st": [
     "niech porozmawiam"
    ], 
    "imperative > 2nd": [
     "porozmawiaj"
    ], 
    "imperative > 3rd": [
     "niech porozmawia"
    ], 
    "impersonal_past": [
     "porozmawiano"
    ], 
    "infinitive": [
     "porozmawia\u0107"
    ], 
    "past_tense > 3rd": [
     "porozmawia\u0142o"
    ], 
    "verbal_noun": [
     "porozmawianie"
    ]
   }
  }, 
  "porz\u0105dek": {
   "plural": {
    "accusative": [
     "porz\u0105dki"
    ], 
    "dative": [
     "porz\u0105dkom"
    ], 
    "genitive": [
     "porz\u0105dk\u00f3w"
    ], 
    "instrumental": [
     "porz\u0105dkami"
    ], 
    "locative": [
     "porz\u0105dkach"
    ], 
    "nominative": [
     "porz\u0105dki"
    ], 
    "vocative": [
     "porz\u0105dki"
    ]
   }, 
   "singular": {
    "accusative": [
     "porz\u0105dek"
    ], 
    "dative": [
     "porz\u0105dkowi"
    ], 
    "genitive": [
     "porz\u0105dku"
    ], 
    "instrumental": [
     "porz\u0105dkiem"
    ], 
    "locative": [
     "porz\u0105dku"
    ], 
    "nominative": [
     "porz\u0105dek"
    ], 
    "vocative": [
     "porz\u0105dku"
    ]
   }
  }, 
  "pos\u0142ucha\u0107": {
   "plural > m_anim,m_inan,n,f": {
    "anterior_adverbial_participle": [
     "pos\u0142uchawszy"
    ], 
    "conditional > 1st": [
     "pos\u0142ucha\u0142yby\u015bmy"
    ], 
    "conditional > 2nd": [
     "pos\u0142ucha\u0142yby\u015bcie"
    ], 
    "conditional > 3rd": [
     "pos\u0142ucha\u0142yby"
    ], 
    "future_tense > 1st": [
     "pos\u0142uchamy"
    ], 
    "future_tense > 2nd": [
     "pos\u0142uchacie"
    ], 
    "future_tense > 3rd": [
     "pos\u0142uchaj\u0105"
    ], 
    "imperative > 1st": [
     "pos\u0142uchajmy"
    ], 
    "imperative > 2nd": [
     "pos\u0142uchajcie"
    ], 
    "imperative > 3rd": [
     "niech pos\u0142uchaj\u0105"
    ], 
    "impersonal_past": [
     "pos\u0142uchano"
    ], 
    "infinitive": [
     "pos\u0142ucha\u0107"
    ], 
    "past_tense > 1st": [
     "pos\u0142ucha\u0142y\u015bmy"
    ], 
    "past_tense > 2nd": [
     "pos\u0142ucha\u0142y\u015bcie"
    ], 
    "past_tense > 3rd": [
     "pos\u0142ucha\u0142y"
    ], 
    "verbal_noun": [
     "pos\u0142uchanie"
    ]
   }, 
   "plural > m_pers": {
    "anterior_adverbial_participle": [
     "pos\u0142uchawszy"
    ], 
    "conditional > 1st": [
     "pos\u0142uchaliby\u015bmy"
    ], 
    "conditional > 2nd": [
     "pos\u0142uchaliby\u015bcie"
    ], 
    "conditional > 3rd": [
     "pos\u0142uchaliby"
    ], 
    "future_tense > 1st": [
     "pos\u0142uchamy"
    ], 
    "future_tense > 2nd": [
     "pos\u0142uchacie"
    ], 
    "future_tense > 3rd": [
     "pos\u0142uchaj\u0105"
    ], 
    "imperative > 1st": [
     "pos\u0142uchajmy"
    ], 
    "imperative > 2nd": [
     "pos\u0142uchajcie"
    ], 
    "imperative > 3rd": [
     "niech pos\u0142uchaj\u0105"
    ], 
    "impersonal_past": [
     "pos\u0142uchano"
    ], 
    "infinitive": [
     "pos\u0142ucha\u0107"
    ], 
    "past_tense > 1st": [
     "pos\u0142uchali\u015bmy"
    ], 
    "past_tense > 2nd": [
     "pos\u0142uchali\u015bcie"
    ], 
    "past_tense > 3rd": [
     "pos\u0142uchali"
    ], 
    "verbal_noun": [
     "pos\u0142uchanie"
    ]
   }, 
   "singular > f": {
    "anterior_adverbial_participle": [
     "pos\u0142uchawszy"
    ], 
    "conditional > 1st": [
     "pos\u0142ucha\u0142abym"
    ], 
    "conditional > 2nd": [
     "pos\u0142ucha\u0142aby\u015b"
    ], 
    "conditional > 3rd": [
     "pos\u0142ucha\u0142aby"
    ], 
    "future_tense > 1st": [
     "pos\u0142ucham"
    ], 
    "future_tense > 2nd": [
     "pos\u0142uchasz"
    ], 
    "future_tense > 3rd": [
     "pos\u0142ucha"
    ], 
    "imperative > 1st": [
     "niech pos\u0142ucham"
    ], 
    "imperative > 2nd": [
     "pos\u0142uchaj"
    ], 
    "imperative > 3rd": [
     "niech pos\u0142ucha"
    ], 
    "impersonal_past": [
     "pos\u0142uchano"
    ], 
    "infinitive": [
     "pos\u0142ucha\u0107"
    ], 
    "past_tense > 1st": [
     "pos\u0142ucha\u0142am"
    ], 
    "past_tense > 2nd": [
     "pos\u0142ucha\u0142a\u015b"
    ], 
    "past_tense > 3rd": [
     "pos\u0142ucha\u0142a"
    ], 
    "verbal_noun": [
     "pos\u0142uchanie"
    ]
   }, 
   "singular > m": {
    "anterior_adverbial_participle": [
     "pos\u0142uchawszy"
    ], 
    "conditional > 1st": [
     "pos\u0142ucha\u0142bym"
    ], 
    "conditional > 2nd": [
     "pos\u0142ucha\u0142by\u015b"
    ], 
    "conditional > 3rd": [
     "pos\u0142ucha\u0142by"
    ], 
    "future_tense > 1st": [
     "pos\u0142ucham"
    ], 
    "future_tense > 2nd": [
     "pos\u0142uchasz"
    ], 
    "future_tense > 3rd": [
     "pos\u0142ucha"
    ], 
    "imperative > 1st": [
     "niech pos\u0142ucham"
    ], 
    "imperative > 2nd": [
     "pos\u0142uchaj"
    ], 
    "imperative > 3rd": [
     "niech pos\u0142ucha"
    ], 
    "impersonal_past": [
     "pos\u0142uchano"
    ], 
    "infinitive": [
     "pos\u0142ucha\u0107"
    ], 
    "past_tense > 1st": [
     "pos\u0142ucha\u0142em"
    ], 
    "past_tense > 2nd": [
     "pos\u0142ucha\u0142e\u015b"
    ], 
    "past_tense > 3rd": [
     "pos\u0142ucha\u0142"
    ], 
    "verbal_noun": [
     "pos\u0142uchanie"
    ]
   }, 
   "singular > n": {
    "anterior_adverbial_participle": [
     "pos\u0142uchawszy"
    ], 
    "conditional > 3rd": [
     "pos\u0142ucha\u0142oby"
    ], 
    "future_tense > 1st": [
     "pos\u0142ucham"
    ], 
    "future_tense > 2nd": [
     "pos\u0142uchasz"
    ], 
    "future_tense > 3rd": [
     "pos\u0142ucha"
    ], 
    "imperative > 1st": [
     "niech pos\u0142ucham"
    ], 
    "imperative > 2nd": [
     "pos\u0142uchaj"
    ], 
    "imperative > 3rd": [
     "niech pos\u0142ucha"
    ], 
    "impersonal_past": [
     "pos\u0142uchano"
    ], 
    "infinitive": [
     "pos\u0142ucha\u0107"
    ], 
    "past_tense > 3rd": [
     "pos\u0142ucha\u0142o"
    ], 
    "verbal_noun": [
     "pos\u0142uchanie"
    ]
   }
  }, 
  "powiedzie\u0107": {
   "plural > m_anim,m_inan,n,f": {
    "anterior_adverbial_participle": [
     "powiedziawszy"
    ], 
    "conditional > 1st": [
     "powiedzia\u0142yby\u015bmy"
    ], 
    "conditional > 2nd": [
     "powiedzia\u0142yby\u015bcie"
    ], 
    "conditional > 3rd": [
     "powiedzia\u0142yby"
    ], 
    "future_tense > 1st": [
     "powiemy"
    ], 
    "future_tense > 2nd": [
     "powiecie"
    ], 
    "future_tense > 3rd": [
     "powiedz\u0105"
    ], 
    "imperative > 1st": [
     "powiedzmy"
    ], 
    "imperative > 2nd": [
     "powiedzcie"
    ], 
    "imperative > 3rd": [
     "niech powiedz\u0105"
    ], 
    "impersonal_past": [
     "powiedziano"
    ], 
    "infinitive": [
     "powiedzie\u0107"
    ], 
    "past_tense > 1st": [
     "powiedzia\u0142y\u015bmy"
    ], 
    "past_tense > 2nd": [
     "powiedzia\u0142y\u015bcie"
    ], 
    "past_tense > 3rd": [
     "powiedzia\u0142y"
    ], 
    "verbal_noun": [
     "powiedzenie"
    ]
   }, 
   "plural > m_pers": {
    "anterior_adverbial_participle": [
     "powiedziawszy"
    ], 
    "conditional > 1st": [
     "powiedzieliby\u015bmy"
    ], 
    "conditional > 2nd": [
     "powiedzieliby\u015bcie"
    ], 
    "conditional > 3rd": [
     "powiedzieliby"
    ], 
    "future_tense > 1st": [
     "powiemy"
    ], 
    "future_tense > 2nd": [
     "powiecie"
    ], 
    "future_tense > 3rd": [
     "powiedz\u0105"
    ], 
    "imperative > 1st": [
     "powiedzmy"
    ], 
    "imperative > 2nd": [
     "powiedzcie"
    ], 
    "imperative > 3rd": [
     "niech powiedz\u0105"
    ], 
    "impersonal_past": [
     "powiedziano"
    ], 
    "infinitive": [
     "powiedzie\u0107"
    ], 
    "past_tense > 1st": [
     "powiedzieli\u015bmy"
    ], 
    "past_tense > 2nd": [
     "powiedzieli\u015bcie"
    ], 
    "past_tense > 3rd": [
     "powiedzieli"
    ], 
    "verbal_noun": [
     "powiedzenie"
    ]
   }, 
   "singular > f": {
    "anterior_adverbial_participle": [
     "powiedziawszy"
    ], 
    "conditional > 1st": [
     "powiedzia\u0142abym"
    ], 
    "conditional > 2nd": [
     "powiedzia\u0142aby\u015b"
    ], 
    "conditional > 3rd": [
     "powiedzia\u0142aby"
    ], 
    "future_tense > 1st": [
     "powiem"
    ], 
    "future_tense > 2nd": [
     "powiesz"
    ], 
    "future_tense > 3rd": [
     "powie"
    ], 
    "imperative > 1st": [
     "niech powiem"
    ], 
    "imperative > 2nd": [
     "powiedz"
    ], 
    "imperative > 3rd": [
     "niech powie"
    ], 
    "impersonal_past": [
     "powiedziano"
    ], 
    "infinitive": [
     "powiedzie\u0107"
    ], 
    "past_tense > 1st": [
     "powiedzia\u0142am"
    ], 
    "past_tense > 2nd": [
     "powiedzia\u0142a\u015b"
    ], 
    "past_tense > 3rd": [
     "powiedzia\u0142a"
    ], 
    "verbal_noun": [
     "powiedzenie"
    ]
   }, 
   "singular > m": {
    "anterior_adverbial_participle": [
     "powiedziawszy"
    ], 
    "conditional > 1st": [
     "powiedzia\u0142bym"
    ], 
    "conditional > 2nd": [
     "powiedzia\u0142by\u015b"
    ], 
    "conditional > 3rd": [
     "powiedzia\u0142by"
    ], 
    "future_tense > 1st": [
     "powiem"
    ], 
    "future_tense > 2nd": [
     "powiesz"
    ], 
    "future_tense > 3rd": [
     "powie"
    ], 
    "imperative > 1st": [
     "niech powiem"
    ], 
    "imperative > 2nd": [
     "powiedz"
    ], 
    "imperative > 3rd": [
     "niech powie"
    ], 
    "impersonal_past": [
     "powiedziano"
    ], 
    "infinitive": [
     "powiedzie\u0107"
    ], 
    "past_tense > 1st": [
     "powiedzia\u0142em"
    ], 
    "past_tense > 2nd": [
     "powiedzia\u0142e\u015b"
    ], 
    "past_tense > 3rd": [
     "powiedzia\u0142"
    ], 
    "verbal_noun": [
     "powiedzenie"
    ]
   }, 
   "singular > n": {
    "anterior_adverbial_participle": [
     "powiedziawszy"
    ], 
    "conditional > 3rd": [
     "powiedzia\u0142oby"
    ], 
    "future_tense > 1st": [
     "powiem"
    ], 
    "future_tense > 2nd": [
     "powiesz"
    ], 
    "future_tense > 3rd": [
     "powie"
    ], 
    "imperative > 1st": [
     "niech powiem"
    ], 
    "imperative > 2nd": [
     "powiedz"
    ], 
    "imperative > 3rd": [
     "niech powie"
    ], 
    "impersonal_past": [
     "powiedziano"
    ], 
    "infinitive": [
     "powiedzie\u0107"
    ], 
    "past_tense > 3rd": [
     "powiedzia\u0142o"
    ], 
    "verbal_noun": [
     "powiedzenie"
    ]
   }
  }, 
  "powinien": {
   "f": {
    "past > 1st": [
     "powinnam"
    ], 
    "past > 2nd": [
     "powinna\u015b"
    ], 
    "past > 3rd": [
     "powinna"
    ], 
    "past > impersonal": [
     "powinno si\u0119"
    ], 
    "pluperfect > 1st": [
     "powinnam by\u0142a"
    ], 
    "pluperfect > 2nd": [
     "powinna\u015b by\u0142a"
    ], 
    "pluperfect > 3rd": [
     "powinna by\u0142a"
    ], 
    "pluperfect > impersonal": [
     "powinno by\u0142o si\u0119"
    ]
   }, 
   "m": {
    "past > 1st": [
     "powinienem"
    ], 
    "past > 2nd": [
     "powiniene\u015b"
    ], 
    "past > 3rd": [
     "powinien"
    ], 
    "past > impersonal": [
     "powinno si\u0119"
    ], 
    "pluperfect > 1st": [
     "powinienem by\u0142"
    ], 
    "pluperfect > 2nd": [
     "powiniene\u015b by\u0142"
    ], 
    "pluperfect > 3rd": [
     "powinien by\u0142"
    ], 
    "pluperfect > impersonal": [
     "powinno by\u0142o si\u0119"
    ]
   }, 
   "m_pers_pl": {
    "past > 1st": [
     "powinni\u015bmy"
    ], 
    "past > 2nd": [
     "powinni\u015bcie"
    ], 
    "past > 3rd": [
     "powinni"
    ], 
    "past > impersonal": [
     "powinno si\u0119"
    ], 
    "pluperfect > 1st": [
     "powinni\u015bmy byli"
    ], 
    "pluperfect > 2nd": [
     "powinni\u015bcie byli"
    ], 
    "pluperfect > 3rd": [
     "powinni byli"
    ], 
    "pluperfect > impersonal": [
     "powinno by\u0142o si\u0119"
    ]
   }, 
   "n": {
    "past > 1st": [
     "\u2014"
    ], 
    "past > 2nd": [
     "\u2014"
    ], 
    "past > 3rd": [
     "powinno"
    ], 
    "past > impersonal": [
     "powinno si\u0119"
    ], 
    "pluperfect > 1st": [
     "\u2014"
    ], 
    "pluperfect > 2nd": [
     "\u2014"
    ], 
    "pluperfect > 3rd": [
     "powinno by\u0142o"
    ], 
    "pluperfect > impersonal": [
     "powinno by\u0142o si\u0119"
    ]
   }, 
   "other_plural": {
    "past > 1st": [
     "powinny\u015bmy"
    ], 
    "past > 2nd": [
     "powinny\u015bcie"
    ], 
    "past > 3rd": [
     "powinny"
    ], 
    "past > impersonal": [
     "powinno si\u0119"
    ], 
    "pluperfect > 1st": [
     "powinny\u015bmy by\u0142y"
    ], 
    "pluperfect > 2nd": [
     "powinny\u015bcie by\u0142y"
    ], 
    "pluperfect > 3rd": [
     "powinny by\u0142y"
    ], 
    "pluperfect > impersonal": [
     "powinno by\u0142o si\u0119"
    ]
   }
  }, 
  "powinienem": {
   "f": {
    "past > 1st": [
     "powinnam"
    ], 
    "past > 2nd": [
     "powinna\u015b"
    ], 
    "past > 3rd": [
     "powinna"
    ], 
    "past > impersonal": [
     "powinno si\u0119"
    ], 
    "pluperfect > 1st": [
     "powinnam by\u0142a"
    ], 
    "pluperfect > 2nd": [
     "powinna\u015b by\u0142a"
    ], 
    "pluperfect > 3rd": [
     "powinna by\u0142a"
    ], 
    "pluperfect > impersonal": [
     "powinno by\u0142o si\u0119"
    ]
   }, 
   "m": {
    "past > 1st": [
     "powinienem"
    ], 
    "past > 2nd": [
     "powiniene\u015b"
    ], 
    "past > 3rd": [
     "powinien"
    ], 
    "past > impersonal": [
     "powinno si\u0119"
    ], 
    "pluperfect > 1st": [
     "powinienem by\u0142"
    ], 
    "pluperfect > 2nd": [
     "powiniene\u015b by\u0142"
    ], 
    "pluperfect > 3rd": [
     "powinien by\u0142"
    ], 
    "pluperfect > impersonal": [
     "powinno by\u0142o si\u0119"
    ]
   }, 
   "m_pers_pl": {
    "past > 1st": [
     "powinni\u015bmy"
    ], 
    "past > 2nd": [
     "powinni\u015bcie"
    ], 
    "past > 3rd": [
     "powinni"
    ], 
    "past > impersonal": [
     "powinno si\u0119"
    ], 
    "pluperfect > 1st": [
     "powinni\u015bmy byli"
    ], 
    "pluperfect > 2nd": [
     "powinni\u015bcie byli"
    ], 
    "pluperfect > 3rd": [
     "powinni byli"
    ], 
    "pluperfect > impersonal": [
     "powinno by\u0142o si\u0119"
    ]
   }, 
   "n": {
    "past > 1st": [
     "\u2014"
    ], 
    "past > 2nd": [
     "\u2014"
    ], 
    "past > 3rd": [
     "powinno"
    ], 
    "past > impersonal": [
     "powinno si\u0119"
    ], 
    "pluperfect > 1st": [
     "\u2014"
    ], 
    "pluperfect > 2nd": [
     "\u2014"
    ], 
    "pluperfect > 3rd": [
     "powinno by\u0142o"
    ], 
    "pluperfect > impersonal": [
     "powinno by\u0142o si\u0119"
    ]
   }, 
   "other_plural": {
    "past > 1st": [
     "powinny\u015bmy"
    ], 
    "past > 2nd": [
     "powinny\u015bcie"
    ], 
    "past > 3rd": [
     "powinny"
    ], 
    "past > impersonal": [
     "powinno si\u0119"
    ], 
    "pluperfect > 1st": [
     "powinny\u015bmy by\u0142y"
    ], 
    "pluperfect > 2nd": [
     "powinny\u015bcie by\u0142y"
    ], 
    "pluperfect > 3rd": [
     "powinny by\u0142y"
    ], 
    "pluperfect > impersonal": [
     "powinno by\u0142o si\u0119"
    ]
   }
  }, 
  "pozna\u0107": {
   "plural > m_anim,m_inan,n,f": {
    "anterior_adverbial_participle": [
     "poznawszy"
    ], 
    "conditional > 1st": [
     "pozna\u0142yby\u015bmy"
    ], 
    "conditional > 2nd": [
     "pozna\u0142yby\u015bcie"
    ], 
    "conditional > 3rd": [
     "pozna\u0142yby"
    ], 
    "future_tense > 1st": [
     "poznamy"
    ], 
    "future_tense > 2nd": [
     "poznacie"
    ], 
    "future_tense > 3rd": [
     "poznaj\u0105"
    ], 
    "imperative > 1st": [
     "poznajmy"
    ], 
    "imperative > 2nd": [
     "poznajcie"
    ], 
    "imperative > 3rd": [
     "niech poznaj\u0105"
    ], 
    "impersonal_past": [
     "poznano"
    ], 
    "infinitive": [
     "pozna\u0107"
    ], 
    "passive_adjectival_participle": [
     "poznane"
    ], 
    "past_tense > 1st": [
     "pozna\u0142y\u015bmy"
    ], 
    "past_tense > 2nd": [
     "pozna\u0142y\u015bcie"
    ], 
    "past_tense > 3rd": [
     "pozna\u0142y"
    ], 
    "verbal_noun": [
     "poznanie"
    ]
   }, 
   "plural > m_pers": {
    "anterior_adverbial_participle": [
     "poznawszy"
    ], 
    "conditional > 1st": [
     "poznaliby\u015bmy"
    ], 
    "conditional > 2nd": [
     "poznaliby\u015bcie"
    ], 
    "conditional > 3rd": [
     "poznaliby"
    ], 
    "future_tense > 1st": [
     "poznamy"
    ], 
    "future_tense > 2nd": [
     "poznacie"
    ], 
    "future_tense > 3rd": [
     "poznaj\u0105"
    ], 
    "imperative > 1st": [
     "poznajmy"
    ], 
    "imperative > 2nd": [
     "poznajcie"
    ], 
    "imperative > 3rd": [
     "niech poznaj\u0105"
    ], 
    "impersonal_past": [
     "poznano"
    ], 
    "infinitive": [
     "pozna\u0107"
    ], 
    "passive_adjectival_participle": [
     "poznani"
    ], 
    "past_tense > 1st": [
     "poznali\u015bmy"
    ], 
    "past_tense > 2nd": [
     "poznali\u015bcie"
    ], 
    "past_tense > 3rd": [
     "poznali"
    ], 
    "verbal_noun": [
     "poznanie"
    ]
   }, 
   "singular > f": {
    "anterior_adverbial_participle": [
     "poznawszy"
    ], 
    "conditional > 1st": [
     "pozna\u0142abym"
    ], 
    "conditional > 2nd": [
     "pozna\u0142aby\u015b"
    ], 
    "conditional > 3rd": [
     "pozna\u0142aby"
    ], 
    "future_tense > 1st": [
     "poznam"
    ], 
    "future_tense > 2nd": [
     "poznasz"
    ], 
    "future_tense > 3rd": [
     "pozna"
    ], 
    "imperative > 1st": [
     "niech poznam"
    ], 
    "imperative > 2nd": [
     "poznaj"
    ], 
    "imperative > 3rd": [
     "niech pozna"
    ], 
    "impersonal_past": [
     "poznano"
    ], 
    "infinitive": [
     "pozna\u0107"
    ], 
    "passive_adjectival_participle": [
     "poznana"
    ], 
    "past_tense > 1st": [
     "pozna\u0142am"
    ], 
    "past_tense > 2nd": [
     "pozna\u0142a\u015b"
    ], 
    "past_tense > 3rd": [
     "pozna\u0142a"
    ], 
    "verbal_noun": [
     "poznanie"
    ]
   }, 
   "singular > m": {
    "anterior_adverbial_participle": [
     "poznawszy"
    ], 
    "conditional > 1st": [
     "pozna\u0142bym"
    ], 
    "conditional > 2nd": [
     "pozna\u0142by\u015b"
    ], 
    "conditional > 3rd": [
     "pozna\u0142by"
    ], 
    "future_tense > 1st": [
     "poznam"
    ], 
    "future_tense > 2nd": [
     "poznasz"
    ], 
    "future_tense > 3rd": [
     "pozna"
    ], 
    "imperative > 1st": [
     "niech poznam"
    ], 
    "imperative > 2nd": [
     "poznaj"
    ], 
    "imperative > 3rd": [
     "niech pozna"
    ], 
    "impersonal_past": [
     "poznano"
    ], 
    "infinitive": [
     "pozna\u0107"
    ], 
    "passive_adjectival_participle": [
     "poznany"
    ], 
    "past_tense > 1st": [
     "pozna\u0142em"
    ], 
    "past_tense > 2nd": [
     "pozna\u0142e\u015b"
    ], 
    "past_tense > 3rd": [
     "pozna\u0142"
    ], 
    "verbal_noun": [
     "poznanie"
    ]
   }, 
   "singular > n": {
    "anterior_adverbial_participle": [
     "poznawszy"
    ], 
    "conditional > 3rd": [
     "pozna\u0142oby"
    ], 
    "future_tense > 1st": [
     "poznam"
    ], 
    "future_tense > 2nd": [
     "poznasz"
    ], 
    "future_tense > 3rd": [
     "pozna"
    ], 
    "imperative > 1st": [
     "niech poznam"
    ], 
    "imperative > 2nd": [
     "poznaj"
    ], 
    "imperative > 3rd": [
     "niech pozna"
    ], 
    "impersonal_past": [
     "poznano"
    ], 
    "infinitive": [
     "pozna\u0107"
    ], 
    "passive_adjectival_participle": [
     "poznane"
    ], 
    "past_tense > 3rd": [
     "pozna\u0142o"
    ], 
    "verbal_noun": [
     "poznanie"
    ]
   }
  }, 
  "pozwoli\u0107": {
   "plural > m_anim,m_inan,n,f": {
    "anterior_adverbial_participle": [
     "pozwoliwszy"
    ], 
    "conditional > 1st": [
     "pozwoli\u0142yby\u015bmy"
    ], 
    "conditional > 2nd": [
     "pozwoli\u0142yby\u015bcie"
    ], 
    "conditional > 3rd": [
     "pozwoli\u0142yby"
    ], 
    "future_tense > 1st": [
     "pozwolimy"
    ], 
    "future_tense > 2nd": [
     "pozwolicie"
    ], 
    "future_tense > 3rd": [
     "pozwol\u0105"
    ], 
    "imperative > 1st": [
     "pozw\u00f3lmy"
    ], 
    "imperative > 2nd": [
     "pozw\u00f3lcie"
    ], 
    "imperative > 3rd": [
     "niech pozwol\u0105"
    ], 
    "impersonal_past": [
     "pozwolono"
    ], 
    "infinitive": [
     "pozwoli\u0107"
    ], 
    "past_tense > 1st": [
     "pozwoli\u0142y\u015bmy"
    ], 
    "past_tense > 2nd": [
     "pozwoli\u0142y\u015bcie"
    ], 
    "past_tense > 3rd": [
     "pozwoli\u0142y"
    ], 
    "verbal_noun": [
     "pozwolenie"
    ]
   }, 
   "plural > m_pers": {
    "anterior_adverbial_participle": [
     "pozwoliwszy"
    ], 
    "conditional > 1st": [
     "pozwoliliby\u015bmy"
    ], 
    "conditional > 2nd": [
     "pozwoliliby\u015bcie"
    ], 
    "conditional > 3rd": [
     "pozwoliliby"
    ], 
    "future_tense > 1st": [
     "pozwolimy"
    ], 
    "future_tense > 2nd": [
     "pozwolicie"
    ], 
    "future_tense > 3rd": [
     "pozwol\u0105"
    ], 
    "imperative > 1st": [
     "pozw\u00f3lmy"
    ], 
    "imperative > 2nd": [
     "pozw\u00f3lcie"
    ], 
    "imperative > 3rd": [
     "niech pozwol\u0105"
    ], 
    "impersonal_past": [
     "pozwolono"
    ], 
    "infinitive": [
     "pozwoli\u0107"
    ], 
    "past_tense > 1st": [
     "pozwolili\u015bmy"
    ], 
    "past_tense > 2nd": [
     "pozwolili\u015bcie"
    ], 
    "past_tense > 3rd": [
     "pozwolili"
    ], 
    "verbal_noun": [
     "pozwolenie"
    ]
   }, 
   "singular > f": {
    "anterior_adverbial_participle": [
     "pozwoliwszy"
    ], 
    "conditional > 1st": [
     "pozwoli\u0142abym"
    ], 
    "conditional > 2nd": [
     "pozwoli\u0142aby\u015b"
    ], 
    "conditional > 3rd": [
     "pozwoli\u0142aby"
    ], 
    "future_tense > 1st": [
     "pozwol\u0119"
    ], 
    "future_tense > 2nd": [
     "pozwolisz"
    ], 
    "future_tense > 3rd": [
     "pozwoli"
    ], 
    "imperative > 1st": [
     "niech pozwol\u0119"
    ], 
    "imperative > 2nd": [
     "pozw\u00f3l"
    ], 
    "imperative > 3rd": [
     "niech pozwoli"
    ], 
    "impersonal_past": [
     "pozwolono"
    ], 
    "infinitive": [
     "pozwoli\u0107"
    ], 
    "past_tense > 1st": [
     "pozwoli\u0142am"
    ], 
    "past_tense > 2nd": [
     "pozwoli\u0142a\u015b"
    ], 
    "past_tense > 3rd": [
     "pozwoli\u0142a"
    ], 
    "verbal_noun": [
     "pozwolenie"
    ]
   }, 
   "singular > m": {
    "anterior_adverbial_participle": [
     "pozwoliwszy"
    ], 
    "conditional > 1st": [
     "pozwoli\u0142bym"
    ], 
    "conditional > 2nd": [
     "pozwoli\u0142by\u015b"
    ], 
    "conditional > 3rd": [
     "pozwoli\u0142by"
    ], 
    "future_tense > 1st": [
     "pozwol\u0119"
    ], 
    "future_tense > 2nd": [
     "pozwolisz"
    ], 
    "future_tense > 3rd": [
     "pozwoli"
    ], 
    "imperative > 1st": [
     "niech pozwol\u0119"
    ], 
    "imperative > 2nd": [
     "pozw\u00f3l"
    ], 
    "imperative > 3rd": [
     "niech pozwoli"
    ], 
    "impersonal_past": [
     "pozwolono"
    ], 
    "infinitive": [
     "pozwoli\u0107"
    ], 
    "past_tense > 1st": [
     "pozwoli\u0142em"
    ], 
    "past_tense > 2nd": [
     "pozwoli\u0142e\u015b"
    ], 
    "past_tense > 3rd": [
     "pozwoli\u0142"
    ], 
    "verbal_noun": [
     "pozwolenie"
    ]
   }, 
   "singular > n": {
    "anterior_adverbial_participle": [
     "pozwoliwszy"
    ], 
    "conditional > 3rd": [
     "pozwoli\u0142oby"
    ], 
    "future_tense > 1st": [
     "pozwol\u0119"
    ], 
    "future_tense > 2nd": [
     "pozwolisz"
    ], 
    "future_tense > 3rd": [
     "pozwoli"
    ], 
    "imperative > 1st": [
     "niech pozwol\u0119"
    ], 
    "imperative > 2nd": [
     "pozw\u00f3l"
    ], 
    "imperative > 3rd": [
     "niech pozwoli"
    ], 
    "impersonal_past": [
     "pozwolono"
    ], 
    "infinitive": [
     "pozwoli\u0107"
    ], 
    "past_tense > 3rd": [
     "pozwoli\u0142o"
    ], 
    "verbal_noun": [
     "pozwolenie"
    ]
   }
  }, 
  "praca": {
   "plural": {
    "accusative": [
     "prace"
    ], 
    "dative": [
     "pracom"
    ], 
    "genitive": [
     "prac"
    ], 
    "instrumental": [
     "pracami"
    ], 
    "locative": [
     "pracach"
    ], 
    "nominative": [
     "prace"
    ], 
    "vocative": [
     "prace"
    ]
   }, 
   "singular": {
    "accusative": [
     "prac\u0119"
    ], 
    "dative": [
     "pracy"
    ], 
    "genitive": [
     "pracy"
    ], 
    "instrumental": [
     "prac\u0105"
    ], 
    "locative": [
     "pracy"
    ], 
    "nominative": [
     "praca"
    ], 
    "vocative": [
     "praco"
    ]
   }
  }, 
  "pracowa\u0107": {
   "plural > m_anim,m_inan,f,n": {
    "active_adjectival_participle": [
     "pracuj\u0105ce"
    ], 
    "conditional > 1st": [
     "pracowa\u0142yby\u015bmy"
    ], 
    "conditional > 2nd": [
     "pracowa\u0142yby\u015bcie"
    ], 
    "conditional > 3rd": [
     "pracowa\u0142yby"
    ], 
    "contemporary_adverbial_participle": [
     "pracuj\u0105c"
    ], 
    "future_tense > 1st": [
     "b\u0119dziemy pracowa\u0142y"
    ], 
    "future_tense > 2nd": [
     "b\u0119dziecie pracowa\u0142y"
    ], 
    "future_tense > 3rd": [
     "b\u0119d\u0105 pracowa\u0142y"
    ], 
    "imperative > 1st": [
     "pracujmy"
    ], 
    "imperative > 2nd": [
     "pracujcie"
    ], 
    "imperative > 3rd": [
     "niech pracuj\u0105"
    ], 
    "impersonal_past": [
     "pracowano"
    ], 
    "infinitive": [
     "pracowa\u0107"
    ], 
    "past_tense > 1st": [
     "pracowa\u0142y\u015bmy"
    ], 
    "past_tense > 2nd": [
     "pracowa\u0142y\u015bcie"
    ], 
    "past_tense > 3rd": [
     "pracowa\u0142y"
    ], 
    "present_tense > 1st": [
     "pracujemy"
    ], 
    "present_tense > 2nd": [
     "pracujecie"
    ], 
    "present_tense > 3rd": [
     "pracuj\u0105"
    ], 
    "verbal_noun": [
     "pracowanie"
    ]
   }, 
   "plural > m_pers": {
    "active_adjectival_participle": [
     "pracuj\u0105cy"
    ], 
    "conditional > 1st": [
     "pracowaliby\u015bmy"
    ], 
    "conditional > 2nd": [
     "pracowaliby\u015bcie"
    ], 
    "conditional > 3rd": [
     "pracowaliby"
    ], 
    "contemporary_adverbial_participle": [
     "pracuj\u0105c"
    ], 
    "future_tense > 1st": [
     "b\u0119dziemy pracowali"
    ], 
    "future_tense > 2nd": [
     "b\u0119dziecie pracowali"
    ], 
    "future_tense > 3rd": [
     "b\u0119d\u0105 pracowali"
    ], 
    "imperative > 1st": [
     "pracujmy"
    ], 
    "imperative > 2nd": [
     "pracujcie"
    ], 
    "imperative > 3rd": [
     "niech pracuj\u0105"
    ], 
    "impersonal_past": [
     "pracowano"
    ], 
    "infinitive": [
     "pracowa\u0107"
    ], 
    "past_tense > 1st": [
     "pracowali\u015bmy"
    ], 
    "past_tense > 2nd": [
     "pracowali\u015bcie"
    ], 
    "past_tense > 3rd": [
     "pracowali"
    ], 
    "present_tense > 1st": [
     "pracujemy"
    ], 
    "present_tense > 2nd": [
     "pracujecie"
    ], 
    "present_tense > 3rd": [
     "pracuj\u0105"
    ], 
    "verbal_noun": [
     "pracowanie"
    ]
   }, 
   "singular > f": {
    "active_adjectival_participle": [
     "pracuj\u0105ca"
    ], 
    "conditional > 1st": [
     "pracowa\u0142abym"
    ], 
    "conditional > 2nd": [
     "pracowa\u0142aby\u015b"
    ], 
    "conditional > 3rd": [
     "pracowa\u0142aby"
    ], 
    "contemporary_adverbial_participle": [
     "pracuj\u0105c"
    ], 
    "future_tense > 1st": [
     "b\u0119d\u0119 pracowa\u0142a"
    ], 
    "future_tense > 2nd": [
     "b\u0119dziesz pracowa\u0142a"
    ], 
    "future_tense > 3rd": [
     "b\u0119dzie pracowa\u0142a"
    ], 
    "imperative > 1st": [
     "\u2014"
    ], 
    "imperative > 2nd": [
     "pracuj"
    ], 
    "imperative > 3rd": [
     "niech pracuje"
    ], 
    "impersonal_past": [
     "pracowano"
    ], 
    "infinitive": [
     "pracowa\u0107"
    ], 
    "past_tense > 1st": [
     "pracowa\u0142am"
    ], 
    "past_tense > 2nd": [
     "pracowa\u0142a\u015b"
    ], 
    "past_tense > 3rd": [
     "pracowa\u0142a"
    ], 
    "present_tense > 1st": [
     "pracuj\u0119"
    ], 
    "present_tense > 2nd": [
     "pracujesz"
    ], 
    "present_tense > 3rd": [
     "pracuje"
    ], 
    "verbal_noun": [
     "pracowanie"
    ]
   }, 
   "singular > m": {
    "active_adjectival_participle": [
     "pracuj\u0105cy"
    ], 
    "conditional > 1st": [
     "pracowa\u0142bym"
    ], 
    "conditional > 2nd": [
     "pracowa\u0142by\u015b"
    ], 
    "conditional > 3rd": [
     "pracowa\u0142by"
    ], 
    "contemporary_adverbial_participle": [
     "pracuj\u0105c"
    ], 
    "future_tense > 1st": [
     "b\u0119d\u0119 pracowa\u0142"
    ], 
    "future_tense > 2nd": [
     "b\u0119dziesz pracowa\u0142"
    ], 
    "future_tense > 3rd": [
     "b\u0119dzie pracowa\u0142"
    ], 
    "imperative > 1st": [
     "\u2014"
    ], 
    "imperative > 2nd": [
     "pracuj"
    ], 
    "imperative > 3rd": [
     "niech pracuje"
    ], 
    "impersonal_past": [
     "pracowano"
    ], 
    "infinitive": [
     "pracowa\u0107"
    ], 
    "past_tense > 1st": [
     "pracowa\u0142em"
    ], 
    "past_tense > 2nd": [
     "pracowa\u0142e\u015b"
    ], 
    "past_tense > 3rd": [
     "pracowa\u0142"
    ], 
    "present_tense > 1st": [
     "pracuj\u0119"
    ], 
    "present_tense > 2nd": [
     "pracujesz"
    ], 
    "present_tense > 3rd": [
     "pracuje"
    ], 
    "verbal_noun": [
     "pracowanie"
    ]
   }, 
   "singular > n": {
    "active_adjectival_participle": [
     "pracuj\u0105ce"
    ], 
    "conditional > 3rd": [
     "pracowa\u0142oby"
    ], 
    "contemporary_adverbial_participle": [
     "pracuj\u0105c"
    ], 
    "future_tense > 3rd": [
     "b\u0119dzie pracowa\u0142o"
    ], 
    "imperative > 1st": [
     "\u2014"
    ], 
    "imperative > 2nd": [
     "pracuj"
    ], 
    "imperative > 3rd": [
     "niech pracuje"
    ], 
    "impersonal_past": [
     "pracowano"
    ], 
    "infinitive": [
     "pracowa\u0107"
    ], 
    "past_tense > 3rd": [
     "pracowa\u0142o"
    ], 
    "present_tense > 1st": [
     "pracuj\u0119"
    ], 
    "present_tense > 2nd": [
     "pracujesz"
    ], 
    "present_tense > 3rd": [
     "pracuje"
    ], 
    "verbal_noun": [
     "pracowanie"
    ]
   }
  }, 
  "prawda": {
   "plural": {
    "accusative": [
     "prawdy"
    ], 
    "dative": [
     "prawdom"
    ], 
    "genitive": [
     "prawd"
    ], 
    "instrumental": [
     "prawdami"
    ], 
    "locative": [
     "prawdach"
    ], 
    "nominative": [
     "prawdy"
    ], 
    "vocative": [
     "prawdy"
    ]
   }, 
   "singular": {
    "accusative": [
     "prawd\u0119"
    ], 
    "dative": [
     "prawdzie"
    ], 
    "genitive": [
     "prawdy"
    ], 
    "instrumental": [
     "prawd\u0105"
    ], 
    "locative": [
     "prawdzie"
    ], 
    "nominative": [
     "prawda"
    ], 
    "vocative": [
     "prawdo"
    ]
   }
  }, 
  "prawdziwy": {
   "plural > m_pers": {
    "accusative": [
     "prawdziwych"
    ], 
    "dative": [
     "prawdziwym"
    ], 
    "genitive": [
     "prawdziwych"
    ], 
    "instrumental": [
     "prawdziwymi"
    ], 
    "locative": [
     "prawdziwych"
    ], 
    "nominative,_vocative": [
     "prawdziwi"
    ]
   }, 
   "plural > other": {
    "accusative": [
     "prawdziwe"
    ], 
    "dative": [
     "prawdziwym"
    ], 
    "genitive": [
     "prawdziwych"
    ], 
    "instrumental": [
     "prawdziwymi"
    ], 
    "locative": [
     "prawdziwych"
    ], 
    "nominative,_vocative": [
     "prawdziwe"
    ]
   }, 
   "singular > f": {
    "accusative": [
     "prawdziw\u0105"
    ], 
    "dative": [
     "prawdziwej"
    ], 
    "genitive": [
     "prawdziwej"
    ], 
    "instrumental": [
     "prawdziw\u0105"
    ], 
    "locative": [
     "prawdziwej"
    ], 
    "nominative,_vocative": [
     "prawdziwa"
    ]
   }, 
   "singular > m_inan": {
    "accusative": [
     "prawdziwy"
    ], 
    "dative": [
     "prawdziwemu"
    ], 
    "genitive": [
     "prawdziwego"
    ], 
    "instrumental": [
     "prawdziwym"
    ], 
    "locative": [
     "prawdziwym"
    ], 
    "nominative,_vocative": [
     "prawdziwy"
    ]
   }, 
   "singular > m_pers,m_anim": {
    "accusative": [
     "prawdziwego"
    ], 
    "dative": [
     "prawdziwemu"
    ], 
    "genitive": [
     "prawdziwego"
    ], 
    "instrumental": [
     "prawdziwym"
    ], 
    "locative": [
     "prawdziwym"
    ], 
    "nominative,_vocative": [
     "prawdziwy"
    ]
   }, 
   "singular > n": {
    "accusative": [
     "prawdziwe"
    ], 
    "dative": [
     "prawdziwemu"
    ], 
    "genitive": [
     "prawdziwego"
    ], 
    "instrumental": [
     "prawdziwym"
    ], 
    "locative": [
     "prawdziwym"
    ], 
    "nominative,_vocative": [
     "prawdziwe"
    ]
   }
  }, 
  "prawo": {
   "plural": {
    "accusative": [
     "prawa"
    ], 
    "dative": [
     "prawom"
    ], 
    "genitive": [
     "praw"
    ], 
    "instrumental": [
     "prawami"
    ], 
    "locative": [
     "prawach"
    ], 
    "nominative": [
     "prawa"
    ], 
    "vocative": [
     "prawa"
    ]
   }, 
   "singular": {
    "accusative": [
     "prawo"
    ], 
    "dative": [
     "prawu"
    ], 
    "genitive": [
     "prawa"
    ], 
    "instrumental": [
     "prawem"
    ], 
    "locative": [
     "prawie"
    ], 
    "nominative": [
     "prawo"
    ], 
    "vocative": [
     "prawo"
    ]
   }
  }, 
  "problem": {
   "plural": {
    "accusative": [
     "problemy"
    ], 
    "dative": [
     "problemom"
    ], 
    "genitive": [
     "problem\u00f3w"
    ], 
    "instrumental": [
     "problemami"
    ], 
    "locative": [
     "problemach"
    ], 
    "nominative": [
     "problemy"
    ], 
    "vocative": [
     "problemy"
    ]
   }, 
   "singular": {
    "accusative": [
     "problem"
    ], 
    "dative": [
     "problemowi"
    ], 
    "genitive": [
     "problemu"
    ], 
    "instrumental": [
     "problemem"
    ], 
    "locative": [
     "problemie"
    ], 
    "nominative": [
     "problem"
    ], 
    "vocative": [
     "problemie"
    ]
   }
  }, 
  "prosi\u0107": {
   "plural > m_anim,m_inan,f,n": {
    "active_adjectival_participle": [
     "prosz\u0105ce"
    ], 
    "conditional > 1st": [
     "prosi\u0142yby\u015bmy"
    ], 
    "conditional > 2nd": [
     "prosi\u0142yby\u015bcie"
    ], 
    "conditional > 3rd": [
     "prosi\u0142yby"
    ], 
    "contemporary_adverbial_participle": [
     "prosz\u0105c"
    ], 
    "future_tense > 1st": [
     "b\u0119dziemy prosi\u0142y"
    ], 
    "future_tense > 2nd": [
     "b\u0119dziecie prosi\u0142y"
    ], 
    "future_tense > 3rd": [
     "b\u0119d\u0105 prosi\u0142y"
    ], 
    "imperative > 1st": [
     "pro\u015bmy"
    ], 
    "imperative > 2nd": [
     "pro\u015bcie"
    ], 
    "imperative > 3rd": [
     "niech prosz\u0105"
    ], 
    "impersonal_past": [
     "proszono"
    ], 
    "infinitive": [
     "prosi\u0107"
    ], 
    "passive_adjectival_participle": [
     "proszone"
    ], 
    "past_tense > 1st": [
     "prosi\u0142y\u015bmy"
    ], 
    "past_tense > 2nd": [
     "prosi\u0142y\u015bcie"
    ], 
    "past_tense > 3rd": [
     "prosi\u0142y"
    ], 
    "present_tense > 1st": [
     "prosimy"
    ], 
    "present_tense > 2nd": [
     "prosicie"
    ], 
    "present_tense > 3rd": [
     "prosz\u0105"
    ], 
    "verbal_noun": [
     "proszenie"
    ]
   }, 
   "plural > m_pers": {
    "active_adjectival_participle": [
     "prosz\u0105cy"
    ], 
    "conditional > 1st": [
     "prosiliby\u015bmy"
    ], 
    "conditional > 2nd": [
     "prosiliby\u015bcie"
    ], 
    "conditional > 3rd": [
     "prosiliby"
    ], 
    "contemporary_adverbial_participle": [
     "prosz\u0105c"
    ], 
    "future_tense > 1st": [
     "b\u0119dziemy prosili"
    ], 
    "future_tense > 2nd": [
     "b\u0119dziecie prosili"
    ], 
    "future_tense > 3rd": [
     "b\u0119d\u0105 prosili"
    ], 
    "imperative > 1st": [
     "pro\u015bmy"
    ], 
    "imperative > 2nd": [
     "pro\u015bcie"
    ], 
    "imperative > 3rd": [
     "niech prosz\u0105"
    ], 
    "impersonal_past": [
     "proszono"
    ], 
    "infinitive": [
     "prosi\u0107"
    ], 
    "passive_adjectival_participle": [
     "proszeni"
    ], 
    "past_tense > 1st": [
     "prosili\u015bmy"
    ], 
    "past_tense > 2nd": [
     "prosili\u015bcie"
    ], 
    "past_tense > 3rd": [
     "prosili"
    ], 
    "present_tense > 1st": [
     "prosimy"
    ], 
    "present_tense > 2nd": [
     "prosicie"
    ], 
    "present_tense > 3rd": [
     "prosz\u0105"
    ], 
    "verbal_noun": [
     "proszenie"
    ]
   }, 
   "singular > f": {
    "active_adjectival_participle": [
     "prosz\u0105ca"
    ], 
    "conditional > 1st": [
     "prosi\u0142abym"
    ], 
    "conditional > 2nd": [
     "prosi\u0142aby\u015b"
    ], 
    "conditional > 3rd": [
     "prosi\u0142aby"
    ], 
    "contemporary_adverbial_participle": [
     "prosz\u0105c"
    ], 
    "future_tense > 1st": [
     "b\u0119d\u0119 prosi\u0142a"
    ], 
    "future_tense > 2nd": [
     "b\u0119dziesz prosi\u0142a"
    ], 
    "future_tense > 3rd": [
     "b\u0119dzie prosi\u0142a"
    ], 
    "imperative > 1st": [
     "\u2014"
    ], 
    "imperative > 2nd": [
     "pro\u015b"
    ], 
    "imperative > 3rd": [
     "niech prosi"
    ], 
    "impersonal_past": [
     "proszono"
    ], 
    "infinitive": [
     "prosi\u0107"
    ], 
    "passive_adjectival_participle": [
     "proszona"
    ], 
    "past_tense > 1st": [
     "prosi\u0142am"
    ], 
    "past_tense > 2nd": [
     "prosi\u0142a\u015b"
    ], 
    "past_tense > 3rd": [
     "prosi\u0142a"
    ], 
    "present_tense > 1st": [
     "prosz\u0119"
    ], 
    "present_tense > 2nd": [
     "prosisz"
    ], 
    "present_tense > 3rd": [
     "prosi"
    ], 
    "verbal_noun": [
     "proszenie"
    ]
   }, 
   "singular > m": {
    "active_adjectival_participle": [
     "prosz\u0105cy"
    ], 
    "conditional > 1st": [
     "prosi\u0142bym"
    ], 
    "conditional > 2nd": [
     "prosi\u0142by\u015b"
    ], 
    "conditional > 3rd": [
     "prosi\u0142by"
    ], 
    "contemporary_adverbial_participle": [
     "prosz\u0105c"
    ], 
    "future_tense > 1st": [
     "b\u0119d\u0119 prosi\u0142"
    ], 
    "future_tense > 2nd": [
     "b\u0119dziesz prosi\u0142"
    ], 
    "future_tense > 3rd": [
     "b\u0119dzie prosi\u0142"
    ], 
    "imperative > 1st": [
     "\u2014"
    ], 
    "imperative > 2nd": [
     "pro\u015b"
    ], 
    "imperative > 3rd": [
     "niech prosi"
    ], 
    "impersonal_past": [
     "proszono"
    ], 
    "infinitive": [
     "prosi\u0107"
    ], 
    "passive_adjectival_participle": [
     "proszony"
    ], 
    "past_tense > 1st": [
     "prosi\u0142em"
    ], 
    "past_tense > 2nd": [
     "prosi\u0142e\u015b"
    ], 
    "past_tense > 3rd": [
     "prosi\u0142"
    ], 
    "present_tense > 1st": [
     "prosz\u0119"
    ], 
    "present_tense > 2nd": [
     "prosisz"
    ], 
    "present_tense > 3rd": [
     "prosi"
    ], 
    "verbal_noun": [
     "proszenie"
    ]
   }, 
   "singular > n": {
    "active_adjectival_participle": [
     "prosz\u0105ce"
    ], 
    "conditional > 3rd": [
     "prosi\u0142oby"
    ], 
    "contemporary_adverbial_participle": [
     "prosz\u0105c"
    ], 
    "future_tense > 3rd": [
     "b\u0119dzie prosi\u0142o"
    ], 
    "imperative > 1st": [
     "\u2014"
    ], 
    "imperative > 2nd": [
     "pro\u015b"
    ], 
    "imperative > 3rd": [
     "niech prosi"
    ], 
    "impersonal_past": [
     "proszono"
    ], 
    "infinitive": [
     "prosi\u0107"
    ], 
    "passive_adjectival_participle": [
     "proszone"
    ], 
    "past_tense > 3rd": [
     "prosi\u0142o"
    ], 
    "present_tense > 1st": [
     "prosz\u0119"
    ], 
    "present_tense > 2nd": [
     "prosisz"
    ], 
    "present_tense > 3rd": [
     "prosi"
    ], 
    "verbal_noun": [
     "proszenie"
    ]
   }
  }, 
  "prosty": {
   "plural > m_&#160;_pers": {
    "accusative": [
     "prostych"
    ], 
    "dative": [
     "prostym"
    ], 
    "genitive": [
     "prostych"
    ], 
    "instrumental": [
     "prostymi"
    ], 
    "locative": [
     "prostych"
    ], 
    "nominative,_vocative": [
     "pro\u015bci"
    ]
   }, 
   "plural > other": {
    "accusative": [
     "proste"
    ], 
    "dative": [
     "prostym"
    ], 
    "genitive": [
     "prostych"
    ], 
    "instrumental": [
     "prostymi"
    ], 
    "locative": [
     "prostych"
    ], 
    "nominative,_vocative": [
     "proste"
    ]
   }, 
   "singular > f": {
    "accusative": [
     "prost\u0105"
    ], 
    "dative": [
     "prostej"
    ], 
    "genitive": [
     "prostej"
    ], 
    "instrumental": [
     "prost\u0105"
    ], 
    "locative": [
     "prostej"
    ], 
    "nominative,_vocative": [
     "prosta"
    ]
   }, 
   "singular > m_&#160;_inan": {
    "accusative": [
     "prosty"
    ], 
    "dative": [
     "prostemu"
    ], 
    "genitive": [
     "prostego"
    ], 
    "instrumental": [
     "prostym"
    ], 
    "locative": [
     "prostym"
    ], 
    "nominative,_vocative": [
     "prosty"
    ]
   }, 
   "singular > m_&#160;_pers,m_&#160;_anim": {
    "accusative": [
     "prostego"
    ], 
    "dative": [
     "prostemu"
    ], 
    "genitive": [
     "prostego"
    ], 
    "instrumental": [
     "prostym"
    ], 
    "locative": [
     "prostym"
    ], 
    "nominative,_vocative": [
     "prosty"
    ], 
    "old_dative": [
     "prostu"
    ]
   }, 
   "singular > n": {
    "accusative": [
     "proste"
    ], 
    "dative": [
     "prostemu"
    ], 
    "genitive": [
     "prostego"
    ], 
    "instrumental": [
     "prostym"
    ], 
    "locative": [
     "prostym"
    ], 
    "nominative,_vocative": [
     "proste"
    ]
   }
  }, 
  "przesta\u0107": {
   "plural > m_anim,m_inan,n,f": {
    "anterior_adverbial_participle": [
     "przestawszy"
    ], 
    "conditional > 1st": [
     "przesta\u0142yby\u015bmy"
    ], 
    "conditional > 2nd": [
     "przesta\u0142yby\u015bcie"
    ], 
    "conditional > 3rd": [
     "przesta\u0142yby"
    ], 
    "future_tense > 1st": [
     "przestaniemy"
    ], 
    "future_tense > 2nd": [
     "przestaniecie"
    ], 
    "future_tense > 3rd": [
     "przestan\u0105"
    ], 
    "imperative > 1st": [
     "przesta\u0144my"
    ], 
    "imperative > 2nd": [
     "przesta\u0144cie"
    ], 
    "imperative > 3rd": [
     "niech przestan\u0105"
    ], 
    "impersonal_past": [
     "przestano"
    ], 
    "infinitive": [
     "przesta\u0107"
    ], 
    "past_tense > 1st": [
     "przesta\u0142y\u015bmy"
    ], 
    "past_tense > 2nd": [
     "przesta\u0142y\u015bcie"
    ], 
    "past_tense > 3rd": [
     "przesta\u0142y"
    ], 
    "verbal_noun": [
     "przestanie"
    ]
   }, 
   "plural > m_pers": {
    "anterior_adverbial_participle": [
     "przestawszy"
    ], 
    "conditional > 1st": [
     "przestaliby\u015bmy"
    ], 
    "conditional > 2nd": [
     "przestaliby\u015bcie"
    ], 
    "conditional > 3rd": [
     "przestaliby"
    ], 
    "future_tense > 1st": [
     "przestaniemy"
    ], 
    "future_tense > 2nd": [
     "przestaniecie"
    ], 
    "future_tense > 3rd": [
     "przestan\u0105"
    ], 
    "imperative > 1st": [
     "przesta\u0144my"
    ], 
    "imperative > 2nd": [
     "przesta\u0144cie"
    ], 
    "imperative > 3rd": [
     "niech przestan\u0105"
    ], 
    "impersonal_past": [
     "przestano"
    ], 
    "infinitive": [
     "przesta\u0107"
    ], 
    "past_tense > 1st": [
     "przestali\u015bmy"
    ], 
    "past_tense > 2nd": [
     "przestali\u015bcie"
    ], 
    "past_tense > 3rd": [
     "przestali"
    ], 
    "verbal_noun": [
     "przestanie"
    ]
   }, 
   "singular > f": {
    "anterior_adverbial_participle": [
     "przestawszy"
    ], 
    "conditional > 1st": [
     "przesta\u0142abym"
    ], 
    "conditional > 2nd": [
     "przesta\u0142aby\u015b"
    ], 
    "conditional > 3rd": [
     "przesta\u0142aby"
    ], 
    "future_tense > 1st": [
     "przestan\u0119"
    ], 
    "future_tense > 2nd": [
     "przestaniesz"
    ], 
    "future_tense > 3rd": [
     "przestanie"
    ], 
    "imperative > 1st": [
     "niech przestan\u0119"
    ], 
    "imperative > 2nd": [
     "przesta\u0144"
    ], 
    "imperative > 3rd": [
     "niech przestanie"
    ], 
    "impersonal_past": [
     "przestano"
    ], 
    "infinitive": [
     "przesta\u0107"
    ], 
    "past_tense > 1st": [
     "przesta\u0142am"
    ], 
    "past_tense > 2nd": [
     "przesta\u0142a\u015b"
    ], 
    "past_tense > 3rd": [
     "przesta\u0142a"
    ], 
    "verbal_noun": [
     "przestanie"
    ]
   }, 
   "singular > m": {
    "anterior_adverbial_participle": [
     "przestawszy"
    ], 
    "conditional > 1st": [
     "przesta\u0142bym"
    ], 
    "conditional > 2nd": [
     "przesta\u0142by\u015b"
    ], 
    "conditional > 3rd": [
     "przesta\u0142by"
    ], 
    "future_tense > 1st": [
     "przestan\u0119"
    ], 
    "future_tense > 2nd": [
     "przestaniesz"
    ], 
    "future_tense > 3rd": [
     "przestanie"
    ], 
    "imperative > 1st": [
     "niech przestan\u0119"
    ], 
    "imperative > 2nd": [
     "przesta\u0144"
    ], 
    "imperative > 3rd": [
     "niech przestanie"
    ], 
    "impersonal_past": [
     "przestano"
    ], 
    "infinitive": [
     "przesta\u0107"
    ], 
    "past_tense > 1st": [
     "przesta\u0142em"
    ], 
    "past_tense > 2nd": [
     "przesta\u0142e\u015b"
    ], 
    "past_tense > 3rd": [
     "przesta\u0142"
    ], 
    "verbal_noun": [
     "przestanie"
    ]
   }, 
   "singular > n": {
    "anterior_adverbial_participle": [
     "przestawszy"
    ], 
    "conditional > 3rd": [
     "przesta\u0142oby"
    ], 
    "future_tense > 1st": [
     "przestan\u0119"
    ], 
    "future_tense > 2nd": [
     "przestaniesz"
    ], 
    "future_tense > 3rd": [
     "przestanie"
    ], 
    "imperative > 1st": [
     "niech przestan\u0119"
    ], 
    "imperative > 2nd": [
     "przesta\u0144"
    ], 
    "imperative > 3rd": [
     "niech przestanie"
    ], 
    "impersonal_past": [
     "przestano"
    ], 
    "infinitive": [
     "przesta\u0107"
    ], 
    "past_tense > 3rd": [
     "przesta\u0142o"
    ], 
    "verbal_noun": [
     "przestanie"
    ]
   }
  }, 
  "przyjaciel": {
   "plural": {
    "accusative": [
     "przyjaci\u00f3\u0142"
    ], 
    "dative": [
     "przyjacio\u0142om"
    ], 
    "genitive": [
     "przyjaci\u00f3\u0142"
    ], 
    "instrumental": [
     "przyjaci\u00f3\u0142mi"
    ], 
    "locative": [
     "przyjacio\u0142ach"
    ], 
    "nominative": [
     "przyjaciele"
    ], 
    "vocative": [
     "przyjaciele"
    ]
   }, 
   "singular": {
    "accusative": [
     "przyjaciela"
    ], 
    "dative": [
     "przyjacielowi"
    ], 
    "genitive": [
     "przyjaciela"
    ], 
    "instrumental": [
     "przyjacielem"
    ], 
    "locative": [
     "przyjacielu"
    ], 
    "nominative": [
     "przyjaciel"
    ], 
    "vocative": [
     "przyjacielu"
    ]
   }
  }, 
  "przyj\u015b\u0107": {
   "plural > m_anim,m_inan,n,f": {
    "anterior_adverbial_participle": [
     "przyszed\u0142szy"
    ], 
    "conditional > 1st": [
     "przysz\u0142yby\u015bmy"
    ], 
    "conditional > 2nd": [
     "przysz\u0142yby\u015bcie"
    ], 
    "conditional > 3rd": [
     "przysz\u0142yby"
    ], 
    "future_tense > 1st": [
     "przyjdziemy"
    ], 
    "future_tense > 2nd": [
     "przyjdziecie"
    ], 
    "future_tense > 3rd": [
     "przyjd\u0105"
    ], 
    "imperative > 1st": [
     "przyjd\u017amy"
    ], 
    "imperative > 2nd": [
     "przyjd\u017acie"
    ], 
    "imperative > 3rd": [
     "niech przyjd\u0105"
    ], 
    "impersonal_past": [
     "\u2014"
    ], 
    "infinitive": [
     "przyj\u015b\u0107"
    ], 
    "past_tense > 1st": [
     "przysz\u0142y\u015bmy"
    ], 
    "past_tense > 2nd": [
     "przysz\u0142y\u015bcie"
    ], 
    "past_tense > 3rd": [
     "przysz\u0142y"
    ], 
    "verbal_noun": [
     "przyj\u015bcie"
    ]
   }, 
   "plural > m_pers": {
    "anterior_adverbial_participle": [
     "przyszed\u0142szy"
    ], 
    "conditional > 1st": [
     "przyszliby\u015bmy"
    ], 
    "conditional > 2nd": [
     "przyszliby\u015bcie"
    ], 
    "conditional > 3rd": [
     "przyszliby"
    ], 
    "future_tense > 1st": [
     "przyjdziemy"
    ], 
    "future_tense > 2nd": [
     "przyjdziecie"
    ], 
    "future_tense > 3rd": [
     "przyjd\u0105"
    ], 
    "imperative > 1st": [
     "przyjd\u017amy"
    ], 
    "imperative > 2nd": [
     "przyjd\u017acie"
    ], 
    "imperative > 3rd": [
     "niech przyjd\u0105"
    ], 
    "impersonal_past": [
     "\u2014"
    ], 
    "infinitive": [
     "przyj\u015b\u0107"
    ], 
    "past_tense > 1st": [
     "przyszli\u015bmy"
    ], 
    "past_tense > 2nd": [
     "przyszli\u015bcie"
    ], 
    "past_tense > 3rd": [
     "przyszli"
    ], 
    "verbal_noun": [
     "przyj\u015bcie"
    ]
   }, 
   "singular > f": {
    "anterior_adverbial_participle": [
     "przyszed\u0142szy"
    ], 
    "conditional > 1st": [
     "przysz\u0142abym"
    ], 
    "conditional > 2nd": [
     "przysz\u0142aby\u015b"
    ], 
    "conditional > 3rd": [
     "przysz\u0142aby"
    ], 
    "future_tense > 1st": [
     "przyjd\u0119"
    ], 
    "future_tense > 2nd": [
     "przyjdziesz"
    ], 
    "future_tense > 3rd": [
     "przyjdzie"
    ], 
    "imperative > 1st": [
     "niech przyjd\u0119"
    ], 
    "imperative > 2nd": [
     "przyjd\u017a"
    ], 
    "imperative > 3rd": [
     "niech przyjdzie"
    ], 
    "impersonal_past": [
     "\u2014"
    ], 
    "infinitive": [
     "przyj\u015b\u0107"
    ], 
    "past_tense > 1st": [
     "przysz\u0142am"
    ], 
    "past_tense > 2nd": [
     "przysz\u0142a\u015b"
    ], 
    "past_tense > 3rd": [
     "przysz\u0142a"
    ], 
    "verbal_noun": [
     "przyj\u015bcie"
    ]
   }, 
   "singular > m": {
    "anterior_adverbial_participle": [
     "przyszed\u0142szy"
    ], 
    "conditional > 1st": [
     "przyszed\u0142bym"
    ], 
    "conditional > 2nd": [
     "przyszed\u0142by\u015b"
    ], 
    "conditional > 3rd": [
     "przyszed\u0142by"
    ], 
    "future_tense > 1st": [
     "przyjd\u0119"
    ], 
    "future_tense > 2nd": [
     "przyjdziesz"
    ], 
    "future_tense > 3rd": [
     "przyjdzie"
    ], 
    "imperative > 1st": [
     "niech przyjd\u0119"
    ], 
    "imperative > 2nd": [
     "przyjd\u017a"
    ], 
    "imperative > 3rd": [
     "niech przyjdzie"
    ], 
    "impersonal_past": [
     "\u2014"
    ], 
    "infinitive": [
     "przyj\u015b\u0107"
    ], 
    "past_tense > 1st": [
     "przyszed\u0142em"
    ], 
    "past_tense > 2nd": [
     "przyszed\u0142e\u015b"
    ], 
    "past_tense > 3rd": [
     "przyszed\u0142"
    ], 
    "verbal_noun": [
     "przyj\u015bcie"
    ]
   }, 
   "singular > n": {
    "anterior_adverbial_participle": [
     "przyszed\u0142szy"
    ], 
    "conditional > 3rd": [
     "przysz\u0142oby"
    ], 
    "future_tense > 1st": [
     "przyjd\u0119"
    ], 
    "future_tense > 2nd": [
     "przyjdziesz"
    ], 
    "future_tense > 3rd": [
     "przyjdzie"
    ], 
    "imperative > 1st": [
     "niech przyjd\u0119"
    ], 
    "imperative > 2nd": [
     "przyjd\u017a"
    ], 
    "imperative > 3rd": [
     "niech przyjdzie"
    ], 
    "impersonal_past": [
     "\u2014"
    ], 
    "infinitive": [
     "przyj\u015b\u0107"
    ], 
    "past_tense > 3rd": [
     "przysz\u0142o"
    ], 
    "verbal_noun": [
     "przyj\u015bcie"
    ]
   }
  }, 
  "przyk\u0142ad": {
   "plural": {
    "accusative": [
     "przyk\u0142ady"
    ], 
    "dative": [
     "przyk\u0142adom"
    ], 
    "genitive": [
     "przyk\u0142ad\u00f3w"
    ], 
    "instrumental": [
     "przyk\u0142adami"
    ], 
    "locative": [
     "przyk\u0142adach"
    ], 
    "nominative": [
     "przyk\u0142ady"
    ], 
    "vocative": [
     "przyk\u0142ady"
    ]
   }, 
   "singular": {
    "accusative": [
     "przyk\u0142ad"
    ], 
    "dative": [
     "przyk\u0142adowi"
    ], 
    "genitive": [
     "przyk\u0142adu"
    ], 
    "instrumental": [
     "przyk\u0142adem"
    ], 
    "locative": [
     "przyk\u0142adzie"
    ], 
    "nominative": [
     "przyk\u0142ad"
    ], 
    "vocative": [
     "przyk\u0142adzie"
    ]
   }
  }, 
  "pytanie": {
   "plural": {
    "accusative": [
     "pytania"
    ], 
    "dative": [
     "pytaniom"
    ], 
    "genitive": [
     "pyta\u0144"
    ], 
    "instrumental": [
     "pytaniami"
    ], 
    "locative": [
     "pytaniach"
    ], 
    "nominative": [
     "pytania"
    ], 
    "vocative": [
     "pytania"
    ]
   }, 
   "singular": {
    "accusative": [
     "pytanie"
    ], 
    "dative": [
     "pytaniu"
    ], 
    "genitive": [
     "pytania"
    ], 
    "instrumental": [
     "pytaniem"
    ], 
    "locative": [
     "pytaniu"
    ], 
    "nominative": [
     "pytanie"
    ], 
    "vocative": [
     "pytanie"
    ]
   }
  }, 
  "p\u00f3j\u015b\u0107": {
   "plural > m_anim,m_inan,n,f": {
    "anterior_adverbial_participle": [
     "poszed\u0142szy"
    ], 
    "conditional > 1st": [
     "posz\u0142yby\u015bmy"
    ], 
    "conditional > 2nd": [
     "posz\u0142yby\u015bcie"
    ], 
    "conditional > 3rd": [
     "posz\u0142yby"
    ], 
    "future_tense > 1st": [
     "p\u00f3jdziemy"
    ], 
    "future_tense > 2nd": [
     "p\u00f3jdziecie"
    ], 
    "future_tense > 3rd": [
     "p\u00f3jd\u0105"
    ], 
    "imperative > 1st": [
     "p\u00f3jd\u017amy"
    ], 
    "imperative > 2nd": [
     "p\u00f3jd\u017acie"
    ], 
    "imperative > 3rd": [
     "niech p\u00f3jd\u0105"
    ], 
    "infinitive": [
     "p\u00f3j\u015b\u0107"
    ], 
    "past_tense > 1st": [
     "posz\u0142y\u015bmy"
    ], 
    "past_tense > 2nd": [
     "posz\u0142y\u015bcie"
    ], 
    "past_tense > 3rd": [
     "posz\u0142y"
    ], 
    "verbal_noun": [
     "p\u00f3j\u015bcie"
    ]
   }, 
   "plural > m_pers": {
    "anterior_adverbial_participle": [
     "poszed\u0142szy"
    ], 
    "conditional > 1st": [
     "poszliby\u015bmy"
    ], 
    "conditional > 2nd": [
     "poszliby\u015bcie"
    ], 
    "conditional > 3rd": [
     "poszliby"
    ], 
    "future_tense > 1st": [
     "p\u00f3jdziemy"
    ], 
    "future_tense > 2nd": [
     "p\u00f3jdziecie"
    ], 
    "future_tense > 3rd": [
     "p\u00f3jd\u0105"
    ], 
    "imperative > 1st": [
     "p\u00f3jd\u017amy"
    ], 
    "imperative > 2nd": [
     "p\u00f3jd\u017acie"
    ], 
    "imperative > 3rd": [
     "niech p\u00f3jd\u0105"
    ], 
    "infinitive": [
     "p\u00f3j\u015b\u0107"
    ], 
    "past_tense > 1st": [
     "poszli\u015bmy"
    ], 
    "past_tense > 2nd": [
     "poszli\u015bcie"
    ], 
    "past_tense > 3rd": [
     "poszli"
    ], 
    "verbal_noun": [
     "p\u00f3j\u015bcie"
    ]
   }, 
   "singular > f": {
    "anterior_adverbial_participle": [
     "poszed\u0142szy"
    ], 
    "conditional > 1st": [
     "posz\u0142abym"
    ], 
    "conditional > 2nd": [
     "posz\u0142aby\u015b"
    ], 
    "conditional > 3rd": [
     "posz\u0142aby"
    ], 
    "future_tense > 1st": [
     "p\u00f3jd\u0119"
    ], 
    "future_tense > 2nd": [
     "p\u00f3jdziesz"
    ], 
    "future_tense > 3rd": [
     "p\u00f3jdzie"
    ], 
    "imperative > 1st": [
     "niech p\u00f3jd\u0119"
    ], 
    "imperative > 2nd": [
     "p\u00f3jd\u017a"
    ], 
    "imperative > 3rd": [
     "niech p\u00f3jdzie"
    ], 
    "infinitive": [
     "p\u00f3j\u015b\u0107"
    ], 
    "past_tense > 1st": [
     "posz\u0142am"
    ], 
    "past_tense > 2nd": [
     "posz\u0142a\u015b"
    ], 
    "past_tense > 3rd": [
     "posz\u0142a"
    ], 
    "verbal_noun": [
     "p\u00f3j\u015bcie"
    ]
   }, 
   "singular > m": {
    "anterior_adverbial_participle": [
     "poszed\u0142szy"
    ], 
    "conditional > 1st": [
     "poszed\u0142bym"
    ], 
    "conditional > 2nd": [
     "poszed\u0142by\u015b"
    ], 
    "conditional > 3rd": [
     "poszed\u0142by"
    ], 
    "future_tense > 1st": [
     "p\u00f3jd\u0119"
    ], 
    "future_tense > 2nd": [
     "p\u00f3jdziesz"
    ], 
    "future_tense > 3rd": [
     "p\u00f3jdzie"
    ], 
    "imperative > 1st": [
     "niech p\u00f3jd\u0119"
    ], 
    "imperative > 2nd": [
     "p\u00f3jd\u017a"
    ], 
    "imperative > 3rd": [
     "niech p\u00f3jdzie"
    ], 
    "infinitive": [
     "p\u00f3j\u015b\u0107"
    ], 
    "past_tense > 1st": [
     "poszed\u0142em"
    ], 
    "past_tense > 2nd": [
     "poszed\u0142e\u015b"
    ], 
    "past_tense > 3rd": [
     "poszed\u0142"
    ], 
    "verbal_noun": [
     "p\u00f3j\u015bcie"
    ]
   }, 
   "singular > n": {
    "anterior_adverbial_participle": [
     "poszed\u0142szy"
    ], 
    "conditional > 3rd": [
     "posz\u0142oby"
    ], 
    "future_tense > 1st": [
     "p\u00f3jd\u0119"
    ], 
    "future_tense > 2nd": [
     "p\u00f3jdziesz"
    ], 
    "future_tense > 3rd": [
     "p\u00f3jdzie"
    ], 
    "imperative > 1st": [
     "niech p\u00f3jd\u0119"
    ], 
    "imperative > 2nd": [
     "p\u00f3jd\u017a"
    ], 
    "imperative > 3rd": [
     "niech p\u00f3jdzie"
    ], 
    "infinitive": [
     "p\u00f3j\u015b\u0107"
    ], 
    "past_tense > 3rd": [
     "posz\u0142o"
    ], 
    "verbal_noun": [
     "p\u00f3j\u015bcie"
    ]
   }
  }, 
  "rano": {
   "plural": {
    "accusative": [
     "rana"
    ], 
    "dative": [
     "ranom"
    ], 
    "genitive": [
     "ran"
    ], 
    "instrumental": [
     "ranami"
    ], 
    "locative": [
     "ranach"
    ], 
    "nominative": [
     "rana"
    ], 
    "vocative": [
     "rana"
    ]
   }, 
   "singular": {
    "accusative": [
     "rano"
    ], 
    "dative": [
     "ranu"
    ], 
    "genitive": [
     "rana"
    ], 
    "instrumental": [
     "ranem"
    ], 
    "locative": [
     "ranie"
    ], 
    "nominative": [
     "rano"
    ], 
    "vocative": [
     "rano"
    ]
   }
  }, 
  "raz": {
   "plural": {
    "accusative": [
     "razy"
    ], 
    "dative": [
     "razom"
    ], 
    "genitive": [
     "raz\u00f3w"
    ], 
    "instrumental": [
     "razami"
    ], 
    "locative": [
     "razach"
    ], 
    "nominative": [
     "razy"
    ], 
    "vocative": [
     "razy"
    ]
   }, 
   "singular": {
    "accusative": [
     "raz"
    ], 
    "dative": [
     "razowi"
    ], 
    "genitive": [
     "razu"
    ], 
    "instrumental": [
     "razem"
    ], 
    "locative": [
     "razie"
    ], 
    "nominative": [
     "raz"
    ], 
    "vocative": [
     "razie"
    ]
   }
  }, 
  "robi\u0107": {
   "plural > m_anim,m_inan,f,n": {
    "active_adjectival_participle": [
     "robi\u0105ce"
    ], 
    "conditional > 1st": [
     "robi\u0142yby\u015bmy"
    ], 
    "conditional > 2nd": [
     "robi\u0142yby\u015bcie"
    ], 
    "conditional > 3rd": [
     "robi\u0142yby"
    ], 
    "contemporary_adverbial_participle": [
     "robi\u0105c"
    ], 
    "future_tense > 1st": [
     "b\u0119dziemy robi\u0142y"
    ], 
    "future_tense > 2nd": [
     "b\u0119dziecie robi\u0142y"
    ], 
    "future_tense > 3rd": [
     "b\u0119d\u0105 robi\u0142y"
    ], 
    "imperative > 1st": [
     "r\u00f3bmy"
    ], 
    "imperative > 2nd": [
     "r\u00f3bcie"
    ], 
    "imperative > 3rd": [
     "niech robi\u0105"
    ], 
    "impersonal_past": [
     "robiono"
    ], 
    "infinitive": [
     "robi\u0107"
    ], 
    "passive_adjectival_participle": [
     "robione"
    ], 
    "past_tense > 1st": [
     "robi\u0142y\u015bmy"
    ], 
    "past_tense > 2nd": [
     "robi\u0142y\u015bcie"
    ], 
    "past_tense > 3rd": [
     "robi\u0142y"
    ], 
    "present_tense > 1st": [
     "robimy"
    ], 
    "present_tense > 2nd": [
     "robicie"
    ], 
    "present_tense > 3rd": [
     "robi\u0105"
    ], 
    "verbal_noun": [
     "robienie"
    ]
   }, 
   "plural > m_pers": {
    "active_adjectival_participle": [
     "robi\u0105cy"
    ], 
    "conditional > 1st": [
     "robiliby\u015bmy"
    ], 
    "conditional > 2nd": [
     "robiliby\u015bcie"
    ], 
    "conditional > 3rd": [
     "robiliby"
    ], 
    "contemporary_adverbial_participle": [
     "robi\u0105c"
    ], 
    "future_tense > 1st": [
     "b\u0119dziemy robili"
    ], 
    "future_tense > 2nd": [
     "b\u0119dziecie robili"
    ], 
    "future_tense > 3rd": [
     "b\u0119d\u0105 robili"
    ], 
    "imperative > 1st": [
     "r\u00f3bmy"
    ], 
    "imperative > 2nd": [
     "r\u00f3bcie"
    ], 
    "imperative > 3rd": [
     "niech robi\u0105"
    ], 
    "impersonal_past": [
     "robiono"
    ], 
    "infinitive": [
     "robi\u0107"
    ], 
    "passive_adjectival_participle": [
     "robieni"
    ], 
    "past_tense > 1st": [
     "robili\u015bmy"
    ], 
    "past_tense > 2nd": [
     "robili\u015bcie"
    ], 
    "past_tense > 3rd": [
     "robili"
    ], 
    "present_tense > 1st": [
     "robimy"
    ], 
    "present_tense > 2nd": [
     "robicie"
    ], 
    "present_tense > 3rd": [
     "robi\u0105"
    ], 
    "verbal_noun": [
     "robienie"
    ]
   }, 
   "singular > f": {
    "active_adjectival_participle": [
     "robi\u0105ca"
    ], 
    "conditional > 1st": [
     "robi\u0142abym"
    ], 
    "conditional > 2nd": [
     "robi\u0142aby\u015b"
    ], 
    "conditional > 3rd": [
     "robi\u0142aby"
    ], 
    "contemporary_adverbial_participle": [
     "robi\u0105c"
    ], 
    "future_tense > 1st": [
     "b\u0119d\u0119 robi\u0142a"
    ], 
    "future_tense > 2nd": [
     "b\u0119dziesz robi\u0142a"
    ], 
    "future_tense > 3rd": [
     "b\u0119dzie robi\u0142a"
    ], 
    "imperative > 1st": [
     "\u2014"
    ], 
    "imperative > 2nd": [
     "r\u00f3b"
    ], 
    "imperative > 3rd": [
     "niech robi"
    ], 
    "impersonal_past": [
     "robiono"
    ], 
    "infinitive": [
     "robi\u0107"
    ], 
    "passive_adjectival_participle": [
     "robiona"
    ], 
    "past_tense > 1st": [
     "robi\u0142am"
    ], 
    "past_tense > 2nd": [
     "robi\u0142a\u015b"
    ], 
    "past_tense > 3rd": [
     "robi\u0142a"
    ], 
    "present_tense > 1st": [
     "robi\u0119"
    ], 
    "present_tense > 2nd": [
     "robisz"
    ], 
    "present_tense > 3rd": [
     "robi"
    ], 
    "verbal_noun": [
     "robienie"
    ]
   }, 
   "singular > m": {
    "active_adjectival_participle": [
     "robi\u0105cy"
    ], 
    "conditional > 1st": [
     "robi\u0142bym"
    ], 
    "conditional > 2nd": [
     "robi\u0142by\u015b"
    ], 
    "conditional > 3rd": [
     "robi\u0142by"
    ], 
    "contemporary_adverbial_participle": [
     "robi\u0105c"
    ], 
    "future_tense > 1st": [
     "b\u0119d\u0119 robi\u0142"
    ], 
    "future_tense > 2nd": [
     "b\u0119dziesz robi\u0142"
    ], 
    "future_tense > 3rd": [
     "b\u0119dzie robi\u0142"
    ], 
    "imperative > 1st": [
     "\u2014"
    ], 
    "imperative > 2nd": [
     "r\u00f3b"
    ], 
    "imperative > 3rd": [
     "niech robi"
    ], 
    "impersonal_past": [
     "robiono"
    ], 
    "infinitive": [
     "robi\u0107"
    ], 
    "passive_adjectival_participle": [
     "robiony"
    ], 
    "past_tense > 1st": [
     "robi\u0142em"
    ], 
    "past_tense > 2nd": [
     "robi\u0142e\u015b"
    ], 
    "past_tense > 3rd": [
     "robi\u0142"
    ], 
    "present_tense > 1st": [
     "robi\u0119"
    ], 
    "present_tense > 2nd": [
     "robisz"
    ], 
    "present_tense > 3rd": [
     "robi"
    ], 
    "verbal_noun": [
     "robienie"
    ]
   }, 
   "singular > n": {
    "active_adjectival_participle": [
     "robi\u0105ce"
    ], 
    "conditional > 3rd": [
     "robi\u0142oby"
    ], 
    "contemporary_adverbial_participle": [
     "robi\u0105c"
    ], 
    "future_tense > 3rd": [
     "b\u0119dzie robi\u0142o"
    ], 
    "imperative > 1st": [
     "\u2014"
    ], 
    "imperative > 2nd": [
     "r\u00f3b"
    ], 
    "imperative > 3rd": [
     "niech robi"
    ], 
    "impersonal_past": [
     "robiono"
    ], 
    "infinitive": [
     "robi\u0107"
    ], 
    "passive_adjectival_participle": [
     "robione"
    ], 
    "past_tense > 3rd": [
     "robi\u0142o"
    ], 
    "present_tense > 1st": [
     "robi\u0119"
    ], 
    "present_tense > 2nd": [
     "robisz"
    ], 
    "present_tense > 3rd": [
     "robi"
    ], 
    "verbal_noun": [
     "robienie"
    ]
   }
  }, 
  "robota": {
   "plural": {
    "accusative": [
     "roboty"
    ], 
    "dative": [
     "robotom"
    ], 
    "genitive": [
     "rob\u00f3t"
    ], 
    "instrumental": [
     "robotami"
    ], 
    "locative": [
     "robotach"
    ], 
    "nominative": [
     "roboty"
    ], 
    "vocative": [
     "roboty"
    ]
   }, 
   "singular": {
    "accusative": [
     "robot\u0119"
    ], 
    "dative": [
     "robocie"
    ], 
    "genitive": [
     "roboty"
    ], 
    "instrumental": [
     "robot\u0105"
    ], 
    "locative": [
     "robocie"
    ], 
    "nominative": [
     "robota"
    ], 
    "vocative": [
     "roboto"
    ]
   }
  }, 
  "rodzina": {
   "plural": {
    "accusative": [
     "rodziny"
    ], 
    "dative": [
     "rodzinom"
    ], 
    "genitive": [
     "rodzin"
    ], 
    "instrumental": [
     "rodzinami"
    ], 
    "locative": [
     "rodzinach"
    ], 
    "nominative": [
     "rodziny"
    ], 
    "vocative": [
     "rodziny"
    ]
   }, 
   "singular": {
    "accusative": [
     "rodzin\u0119"
    ], 
    "dative": [
     "rodzinie"
    ], 
    "genitive": [
     "rodziny"
    ], 
    "instrumental": [
     "rodzin\u0105"
    ], 
    "locative": [
     "rodzinie"
    ], 
    "nominative": [
     "rodzina"
    ], 
    "vocative": [
     "rodzino"
    ]
   }
  }, 
  "rok": {
   "plural": {
    "accusative": [
     "lata"
    ], 
    "dative": [
     "latom"
    ], 
    "genitive": [
     "lat"
    ], 
    "instrumental": [
     "latami"
    ], 
    "locative": [
     "latach"
    ], 
    "nominative": [
     "lata"
    ], 
    "vocative": [
     "lata"
    ]
   }, 
   "singular": {
    "accusative": [
     "rok"
    ], 
    "dative": [
     "rokowi"
    ], 
    "genitive": [
     "roku"
    ], 
    "instrumental": [
     "rokiem"
    ], 
    "locative": [
     "roku"
    ], 
    "nominative": [
     "rok"
    ], 
    "vocative": [
     "roku"
    ]
   }
  }, 
  "rozmawia\u0107": {
   "plural > m_anim,m_inan,f,n": {
    "active_adjectival_participle": [
     "rozmawiaj\u0105ce"
    ], 
    "conditional > 1st": [
     "rozmawia\u0142yby\u015bmy"
    ], 
    "conditional > 2nd": [
     "rozmawia\u0142yby\u015bcie"
    ], 
    "conditional > 3rd": [
     "rozmawia\u0142yby"
    ], 
    "contemporary_adverbial_participle": [
     "rozmawiaj\u0105c"
    ], 
    "future_tense > 1st": [
     "b\u0119dziemy rozmawia\u0142y"
    ], 
    "future_tense > 2nd": [
     "b\u0119dziecie rozmawia\u0142y"
    ], 
    "future_tense > 3rd": [
     "b\u0119d\u0105 rozmawia\u0142y"
    ], 
    "imperative > 1st": [
     "rozmawiajmy"
    ], 
    "imperative > 2nd": [
     "rozmawiajcie"
    ], 
    "imperative > 3rd": [
     "niech rozmawiaj\u0105"
    ], 
    "impersonal_past": [
     "rozmawiano"
    ], 
    "infinitive": [
     "rozmawia\u0107"
    ], 
    "past_tense > 1st": [
     "rozmawia\u0142y\u015bmy"
    ], 
    "past_tense > 2nd": [
     "rozmawia\u0142y\u015bcie"
    ], 
    "past_tense > 3rd": [
     "rozmawia\u0142y"
    ], 
    "present_tense > 1st": [
     "rozmawiamy"
    ], 
    "present_tense > 2nd": [
     "rozmawiacie"
    ], 
    "present_tense > 3rd": [
     "rozmawiaj\u0105"
    ], 
    "verbal_noun": [
     "rozmawianie"
    ]
   }, 
   "plural > m_pers": {
    "active_adjectival_participle": [
     "rozmawiaj\u0105cy"
    ], 
    "conditional > 1st": [
     "rozmawialiby\u015bmy"
    ], 
    "conditional > 2nd": [
     "rozmawialiby\u015bcie"
    ], 
    "conditional > 3rd": [
     "rozmawialiby"
    ], 
    "contemporary_adverbial_participle": [
     "rozmawiaj\u0105c"
    ], 
    "future_tense > 1st": [
     "b\u0119dziemy rozmawiali"
    ], 
    "future_tense > 2nd": [
     "b\u0119dziecie rozmawiali"
    ], 
    "future_tense > 3rd": [
     "b\u0119d\u0105 rozmawiali"
    ], 
    "imperative > 1st": [
     "rozmawiajmy"
    ], 
    "imperative > 2nd": [
     "rozmawiajcie"
    ], 
    "imperative > 3rd": [
     "niech rozmawiaj\u0105"
    ], 
    "impersonal_past": [
     "rozmawiano"
    ], 
    "infinitive": [
     "rozmawia\u0107"
    ], 
    "past_tense > 1st": [
     "rozmawiali\u015bmy"
    ], 
    "past_tense > 2nd": [
     "rozmawiali\u015bcie"
    ], 
    "past_tense > 3rd": [
     "rozmawiali"
    ], 
    "present_tense > 1st": [
     "rozmawiamy"
    ], 
    "present_tense > 2nd": [
     "rozmawiacie"
    ], 
    "present_tense > 3rd": [
     "rozmawiaj\u0105"
    ], 
    "verbal_noun": [
     "rozmawianie"
    ]
   }, 
   "singular > f": {
    "active_adjectival_participle": [
     "rozmawiaj\u0105ca"
    ], 
    "conditional > 1st": [
     "rozmawia\u0142abym"
    ], 
    "conditional > 2nd": [
     "rozmawia\u0142aby\u015b"
    ], 
    "conditional > 3rd": [
     "rozmawia\u0142aby"
    ], 
    "contemporary_adverbial_participle": [
     "rozmawiaj\u0105c"
    ], 
    "future_tense > 1st": [
     "b\u0119d\u0119 rozmawia\u0142a"
    ], 
    "future_tense > 2nd": [
     "b\u0119dziesz rozmawia\u0142a"
    ], 
    "future_tense > 3rd": [
     "b\u0119dzie rozmawia\u0142a"
    ], 
    "imperative > 1st": [
     "\u2014"
    ], 
    "imperative > 2nd": [
     "rozmawiaj"
    ], 
    "imperative > 3rd": [
     "niech rozmawia"
    ], 
    "impersonal_past": [
     "rozmawiano"
    ], 
    "infinitive": [
     "rozmawia\u0107"
    ], 
    "past_tense > 1st": [
     "rozmawia\u0142am"
    ], 
    "past_tense > 2nd": [
     "rozmawia\u0142a\u015b"
    ], 
    "past_tense > 3rd": [
     "rozmawia\u0142a"
    ], 
    "present_tense > 1st": [
     "rozmawiam"
    ], 
    "present_tense > 2nd": [
     "rozmawiasz"
    ], 
    "present_tense > 3rd": [
     "rozmawia"
    ], 
    "verbal_noun": [
     "rozmawianie"
    ]
   }, 
   "singular > m": {
    "active_adjectival_participle": [
     "rozmawiaj\u0105cy"
    ], 
    "conditional > 1st": [
     "rozmawia\u0142bym"
    ], 
    "conditional > 2nd": [
     "rozmawia\u0142by\u015b"
    ], 
    "conditional > 3rd": [
     "rozmawia\u0142by"
    ], 
    "contemporary_adverbial_participle": [
     "rozmawiaj\u0105c"
    ], 
    "future_tense > 1st": [
     "b\u0119d\u0119 rozmawia\u0142"
    ], 
    "future_tense > 2nd": [
     "b\u0119dziesz rozmawia\u0142"
    ], 
    "future_tense > 3rd": [
     "b\u0119dzie rozmawia\u0142"
    ], 
    "imperative > 1st": [
     "\u2014"
    ], 
    "imperative > 2nd": [
     "rozmawiaj"
    ], 
    "imperative > 3rd": [
     "niech rozmawia"
    ], 
    "impersonal_past": [
     "rozmawiano"
    ], 
    "infinitive": [
     "rozmawia\u0107"
    ], 
    "past_tense > 1st": [
     "rozmawia\u0142em"
    ], 
    "past_tense > 2nd": [
     "rozmawia\u0142e\u015b"
    ], 
    "past_tense > 3rd": [
     "rozmawia\u0142"
    ], 
    "present_tense > 1st": [
     "rozmawiam"
    ], 
    "present_tense > 2nd": [
     "rozmawiasz"
    ], 
    "present_tense > 3rd": [
     "rozmawia"
    ], 
    "verbal_noun": [
     "rozmawianie"
    ]
   }, 
   "singular > n": {
    "active_adjectival_participle": [
     "rozmawiaj\u0105ce"
    ], 
    "conditional > 3rd": [
     "rozmawia\u0142oby"
    ], 
    "contemporary_adverbial_participle": [
     "rozmawiaj\u0105c"
    ], 
    "future_tense > 3rd": [
     "b\u0119dzie rozmawia\u0142o"
    ], 
    "imperative > 1st": [
     "\u2014"
    ], 
    "imperative > 2nd": [
     "rozmawiaj"
    ], 
    "imperative > 3rd": [
     "niech rozmawia"
    ], 
    "impersonal_past": [
     "rozmawiano"
    ], 
    "infinitive": [
     "rozmawia\u0107"
    ], 
    "past_tense > 3rd": [
     "rozmawia\u0142o"
    ], 
    "present_tense > 1st": [
     "rozmawiam"
    ], 
    "present_tense > 2nd": [
     "rozmawiasz"
    ], 
    "present_tense > 3rd": [
     "rozmawia"
    ], 
    "verbal_noun": [
     "rozmawianie"
    ]
   }
  }, 
  "rozumie\u0107": {
   "plural > m_anim,m_inan,f,n": {
    "active_adjectival_participle": [
     "rozumiej\u0105ce"
    ], 
    "conditional > 1st": [
     "rozumia\u0142yby\u015bmy"
    ], 
    "conditional > 2nd": [
     "rozumia\u0142yby\u015bcie"
    ], 
    "conditional > 3rd": [
     "rozumia\u0142yby"
    ], 
    "contemporary_adverbial_participle": [
     "rozumiej\u0105c"
    ], 
    "future_tense > 1st": [
     "b\u0119dziemy rozumia\u0142y"
    ], 
    "future_tense > 2nd": [
     "b\u0119dziecie rozumia\u0142y"
    ], 
    "future_tense > 3rd": [
     "b\u0119d\u0105 rozumia\u0142y"
    ], 
    "imperative > 1st": [
     "rozumiejmy"
    ], 
    "imperative > 2nd": [
     "rozumiejcie"
    ], 
    "imperative > 3rd": [
     "niech rozumiej\u0105"
    ], 
    "impersonal_past": [
     "rozumiano"
    ], 
    "infinitive": [
     "rozumie\u0107"
    ], 
    "passive_adjectival_participle": [
     "rozumiane"
    ], 
    "past_tense > 1st": [
     "rozumia\u0142y\u015bmy"
    ], 
    "past_tense > 2nd": [
     "rozumia\u0142y\u015bcie"
    ], 
    "past_tense > 3rd": [
     "rozumia\u0142y"
    ], 
    "present_tense > 1st": [
     "rozumiemy"
    ], 
    "present_tense > 2nd": [
     "rozumiecie"
    ], 
    "present_tense > 3rd": [
     "rozumiej\u0105"
    ], 
    "verbal_noun": [
     "rozumienie"
    ]
   }, 
   "plural > m_pers": {
    "active_adjectival_participle": [
     "rozumiej\u0105cy"
    ], 
    "conditional > 1st": [
     "rozumieliby\u015bmy"
    ], 
    "conditional > 2nd": [
     "rozumieliby\u015bcie"
    ], 
    "conditional > 3rd": [
     "rozumieliby"
    ], 
    "contemporary_adverbial_participle": [
     "rozumiej\u0105c"
    ], 
    "future_tense > 1st": [
     "b\u0119dziemy rozumieli"
    ], 
    "future_tense > 2nd": [
     "b\u0119dziecie rozumieli"
    ], 
    "future_tense > 3rd": [
     "b\u0119d\u0105 rozumieli"
    ], 
    "imperative > 1st": [
     "rozumiejmy"
    ], 
    "imperative > 2nd": [
     "rozumiejcie"
    ], 
    "imperative > 3rd": [
     "niech rozumiej\u0105"
    ], 
    "impersonal_past": [
     "rozumiano"
    ], 
    "infinitive": [
     "rozumie\u0107"
    ], 
    "passive_adjectival_participle": [
     "rozumiani"
    ], 
    "past_tense > 1st": [
     "rozumieli\u015bmy"
    ], 
    "past_tense > 2nd": [
     "rozumieli\u015bcie"
    ], 
    "past_tense > 3rd": [
     "rozumieli"
    ], 
    "present_tense > 1st": [
     "rozumiemy"
    ], 
    "present_tense > 2nd": [
     "rozumiecie"
    ], 
    "present_tense > 3rd": [
     "rozumiej\u0105"
    ], 
    "verbal_noun": [
     "rozumienie"
    ]
   }, 
   "singular > f": {
    "active_adjectival_participle": [
     "rozumiej\u0105ca"
    ], 
    "conditional > 1st": [
     "rozumia\u0142abym"
    ], 
    "conditional > 2nd": [
     "rozumia\u0142aby\u015b"
    ], 
    "conditional > 3rd": [
     "rozumia\u0142aby"
    ], 
    "contemporary_adverbial_participle": [
     "rozumiej\u0105c"
    ], 
    "future_tense > 1st": [
     "b\u0119d\u0119 rozumia\u0142a"
    ], 
    "future_tense > 2nd": [
     "b\u0119dziesz rozumia\u0142a"
    ], 
    "future_tense > 3rd": [
     "b\u0119dzie rozumia\u0142a"
    ], 
    "imperative > 1st": [
     "\u2014"
    ], 
    "imperative > 2nd": [
     "rozumiej"
    ], 
    "imperative > 3rd": [
     "niech rozumie"
    ], 
    "impersonal_past": [
     "rozumiano"
    ], 
    "infinitive": [
     "rozumie\u0107"
    ], 
    "passive_adjectival_participle": [
     "rozumiana"
    ], 
    "past_tense > 1st": [
     "rozumia\u0142am"
    ], 
    "past_tense > 2nd": [
     "rozumia\u0142a\u015b"
    ], 
    "past_tense > 3rd": [
     "rozumia\u0142a"
    ], 
    "present_tense > 1st": [
     "rozumiem"
    ], 
    "present_tense > 2nd": [
     "rozumiesz"
    ], 
    "present_tense > 3rd": [
     "rozumie"
    ], 
    "verbal_noun": [
     "rozumienie"
    ]
   }, 
   "singular > m": {
    "active_adjectival_participle": [
     "rozumiej\u0105cy"
    ], 
    "conditional > 1st": [
     "rozumia\u0142bym"
    ], 
    "conditional > 2nd": [
     "rozumia\u0142by\u015b"
    ], 
    "conditional > 3rd": [
     "rozumia\u0142by"
    ], 
    "contemporary_adverbial_participle": [
     "rozumiej\u0105c"
    ], 
    "future_tense > 1st": [
     "b\u0119d\u0119 rozumia\u0142"
    ], 
    "future_tense > 2nd": [
     "b\u0119dziesz rozumia\u0142"
    ], 
    "future_tense > 3rd": [
     "b\u0119dzie rozumia\u0142"
    ], 
    "imperative > 1st": [
     "\u2014"
    ], 
    "imperative > 2nd": [
     "rozumiej"
    ], 
    "imperative > 3rd": [
     "niech rozumie"
    ], 
    "impersonal_past": [
     "rozumiano"
    ], 
    "infinitive": [
     "rozumie\u0107"
    ], 
    "passive_adjectival_participle": [
     "rozumiany"
    ], 
    "past_tense > 1st": [
     "rozumia\u0142em"
    ], 
    "past_tense > 2nd": [
     "rozumia\u0142e\u015b"
    ], 
    "past_tense > 3rd": [
     "rozumia\u0142"
    ], 
    "present_tense > 1st": [
     "rozumiem"
    ], 
    "present_tense > 2nd": [
     "rozumiesz"
    ], 
    "present_tense > 3rd": [
     "rozumie"
    ], 
    "verbal_noun": [
     "rozumienie"
    ]
   }, 
   "singular > n": {
    "active_adjectival_participle": [
     "rozumiej\u0105ce"
    ], 
    "conditional > 3rd": [
     "rozumia\u0142oby"
    ], 
    "contemporary_adverbial_participle": [
     "rozumiej\u0105c"
    ], 
    "future_tense > 3rd": [
     "b\u0119dzie rozumia\u0142o"
    ], 
    "imperative > 1st": [
     "\u2014"
    ], 
    "imperative > 2nd": [
     "rozumiej"
    ], 
    "imperative > 3rd": [
     "niech rozumie"
    ], 
    "impersonal_past": [
     "rozumiano"
    ], 
    "infinitive": [
     "rozumie\u0107"
    ], 
    "passive_adjectival_participle": [
     "rozumiane"
    ], 
    "past_tense > 3rd": [
     "rozumia\u0142o"
    ], 
    "present_tense > 1st": [
     "rozumiem"
    ], 
    "present_tense > 2nd": [
     "rozumiesz"
    ], 
    "present_tense > 3rd": [
     "rozumie"
    ], 
    "verbal_noun": [
     "rozumienie"
    ]
   }
  }, 
  "rusza\u0107": {
   "plural > m_anim,m_inan,f,n": {
    "active_adjectival_participle": [
     "ruszaj\u0105ce"
    ], 
    "conditional > 1st": [
     "rusza\u0142yby\u015bmy"
    ], 
    "conditional > 2nd": [
     "rusza\u0142yby\u015bcie"
    ], 
    "conditional > 3rd": [
     "rusza\u0142yby"
    ], 
    "contemporary_adverbial_participle": [
     "ruszaj\u0105c"
    ], 
    "future_tense > 1st": [
     "b\u0119dziemy rusza\u0142y"
    ], 
    "future_tense > 2nd": [
     "b\u0119dziecie rusza\u0142y"
    ], 
    "future_tense > 3rd": [
     "b\u0119d\u0105 rusza\u0142y"
    ], 
    "imperative > 1st": [
     "ruszajmy"
    ], 
    "imperative > 2nd": [
     "ruszajcie"
    ], 
    "imperative > 3rd": [
     "niech ruszaj\u0105"
    ], 
    "impersonal_past": [
     "ruszano"
    ], 
    "infinitive": [
     "rusza\u0107"
    ], 
    "passive_adjectival_participle": [
     "ruszane"
    ], 
    "past_tense > 1st": [
     "rusza\u0142y\u015bmy"
    ], 
    "past_tense > 2nd": [
     "rusza\u0142y\u015bcie"
    ], 
    "past_tense > 3rd": [
     "rusza\u0142y"
    ], 
    "present_tense > 1st": [
     "ruszamy"
    ], 
    "present_tense > 2nd": [
     "ruszacie"
    ], 
    "present_tense > 3rd": [
     "ruszaj\u0105"
    ], 
    "verbal_noun": [
     "ruszanie"
    ]
   }, 
   "plural > m_pers": {
    "active_adjectival_participle": [
     "ruszaj\u0105cy"
    ], 
    "conditional > 1st": [
     "ruszaliby\u015bmy"
    ], 
    "conditional > 2nd": [
     "ruszaliby\u015bcie"
    ], 
    "conditional > 3rd": [
     "ruszaliby"
    ], 
    "contemporary_adverbial_participle": [
     "ruszaj\u0105c"
    ], 
    "future_tense > 1st": [
     "b\u0119dziemy ruszali"
    ], 
    "future_tense > 2nd": [
     "b\u0119dziecie ruszali"
    ], 
    "future_tense > 3rd": [
     "b\u0119d\u0105 ruszali"
    ], 
    "imperative > 1st": [
     "ruszajmy"
    ], 
    "imperative > 2nd": [
     "ruszajcie"
    ], 
    "imperative > 3rd": [
     "niech ruszaj\u0105"
    ], 
    "impersonal_past": [
     "ruszano"
    ], 
    "infinitive": [
     "rusza\u0107"
    ], 
    "passive_adjectival_participle": [
     "ruszani"
    ], 
    "past_tense > 1st": [
     "ruszali\u015bmy"
    ], 
    "past_tense > 2nd": [
     "ruszali\u015bcie"
    ], 
    "past_tense > 3rd": [
     "ruszali"
    ], 
    "present_tense > 1st": [
     "ruszamy"
    ], 
    "present_tense > 2nd": [
     "ruszacie"
    ], 
    "present_tense > 3rd": [
     "ruszaj\u0105"
    ], 
    "verbal_noun": [
     "ruszanie"
    ]
   }, 
   "singular > f": {
    "active_adjectival_participle": [
     "ruszaj\u0105ca"
    ], 
    "conditional > 1st": [
     "rusza\u0142abym"
    ], 
    "conditional > 2nd": [
     "rusza\u0142aby\u015b"
    ], 
    "conditional > 3rd": [
     "rusza\u0142aby"
    ], 
    "contemporary_adverbial_participle": [
     "ruszaj\u0105c"
    ], 
    "future_tense > 1st": [
     "b\u0119d\u0119 rusza\u0142a"
    ], 
    "future_tense > 2nd": [
     "b\u0119dziesz rusza\u0142a"
    ], 
    "future_tense > 3rd": [
     "b\u0119dzie rusza\u0142a"
    ], 
    "imperative > 1st": [
     "\u2014"
    ], 
    "imperative > 2nd": [
     "ruszaj"
    ], 
    "imperative > 3rd": [
     "niech rusza"
    ], 
    "impersonal_past": [
     "ruszano"
    ], 
    "infinitive": [
     "rusza\u0107"
    ], 
    "passive_adjectival_participle": [
     "ruszana"
    ], 
    "past_tense > 1st": [
     "rusza\u0142am"
    ], 
    "past_tense > 2nd": [
     "rusza\u0142a\u015b"
    ], 
    "past_tense > 3rd": [
     "rusza\u0142a"
    ], 
    "present_tense > 1st": [
     "ruszam"
    ], 
    "present_tense > 2nd": [
     "ruszasz"
    ], 
    "present_tense > 3rd": [
     "rusza"
    ], 
    "verbal_noun": [
     "ruszanie"
    ]
   }, 
   "singular > m": {
    "active_adjectival_participle": [
     "ruszaj\u0105cy"
    ], 
    "conditional > 1st": [
     "rusza\u0142bym"
    ], 
    "conditional > 2nd": [
     "rusza\u0142by\u015b"
    ], 
    "conditional > 3rd": [
     "rusza\u0142by"
    ], 
    "contemporary_adverbial_participle": [
     "ruszaj\u0105c"
    ], 
    "future_tense > 1st": [
     "b\u0119d\u0119 rusza\u0142"
    ], 
    "future_tense > 2nd": [
     "b\u0119dziesz rusza\u0142"
    ], 
    "future_tense > 3rd": [
     "b\u0119dzie rusza\u0142"
    ], 
    "imperative > 1st": [
     "\u2014"
    ], 
    "imperative > 2nd": [
     "ruszaj"
    ], 
    "imperative > 3rd": [
     "niech rusza"
    ], 
    "impersonal_past": [
     "ruszano"
    ], 
    "infinitive": [
     "rusza\u0107"
    ], 
    "passive_adjectival_participle": [
     "ruszany"
    ], 
    "past_tense > 1st": [
     "rusza\u0142em"
    ], 
    "past_tense > 2nd": [
     "rusza\u0142e\u015b"
    ], 
    "past_tense > 3rd": [
     "rusza\u0142"
    ], 
    "present_tense > 1st": [
     "ruszam"
    ], 
    "present_tense > 2nd": [
     "ruszasz"
    ], 
    "present_tense > 3rd": [
     "rusza"
    ], 
    "verbal_noun": [
     "ruszanie"
    ]
   }, 
   "singular > n": {
    "active_adjectival_participle": [
     "ruszaj\u0105ce"
    ], 
    "conditional > 3rd": [
     "rusza\u0142oby"
    ], 
    "contemporary_adverbial_participle": [
     "ruszaj\u0105c"
    ], 
    "future_tense > 3rd": [
     "b\u0119dzie rusza\u0142o"
    ], 
    "imperative > 1st": [
     "\u2014"
    ], 
    "imperative > 2nd": [
     "ruszaj"
    ], 
    "imperative > 3rd": [
     "niech rusza"
    ], 
    "impersonal_past": [
     "ruszano"
    ], 
    "infinitive": [
     "rusza\u0107"
    ], 
    "passive_adjectival_participle": [
     "ruszane"
    ], 
    "past_tense > 3rd": [
     "rusza\u0142o"
    ], 
    "present_tense > 1st": [
     "ruszam"
    ], 
    "present_tense > 2nd": [
     "ruszasz"
    ], 
    "present_tense > 3rd": [
     "rusza"
    ], 
    "verbal_noun": [
     "ruszanie"
    ]
   }
  }, 
  "rzecz": {
   "plural": {
    "accusative": [
     "rzeczy"
    ], 
    "dative": [
     "rzeczom"
    ], 
    "genitive": [
     "rzeczy"
    ], 
    "instrumental": [
     "rzeczami"
    ], 
    "locative": [
     "rzeczach"
    ], 
    "nominative": [
     "rzeczy"
    ], 
    "vocative": [
     "rzeczy"
    ]
   }, 
   "singular": {
    "accusative": [
     "rzecz"
    ], 
    "dative": [
     "rzeczy"
    ], 
    "genitive": [
     "rzeczy"
    ], 
    "instrumental": [
     "rzecz\u0105"
    ], 
    "locative": [
     "rzeczy"
    ], 
    "nominative": [
     "rzecz"
    ], 
    "vocative": [
     "rzeczy"
    ]
   }
  }, 
  "sam": {
   "plural > m_&#160;_pers": {
    "accusative": [
     "samych"
    ], 
    "dative": [
     "samym"
    ], 
    "genitive": [
     "samych"
    ], 
    "instrumental": [
     "samymi"
    ], 
    "locative": [
     "samych"
    ], 
    "nominative,_vocative": [
     "sami"
    ]
   }, 
   "plural > m_pers": {
    "accusative": [
     "samych"
    ], 
    "dative": [
     "samym"
    ], 
    "genitive": [
     "samych"
    ], 
    "instrumental": [
     "samymi"
    ], 
    "locative": [
     "samych"
    ], 
    "nominative,_vocative": [
     "sami"
    ]
   }, 
   "plural > other": {
    "accusative": [
     "same"
    ], 
    "dative": [
     "samym"
    ], 
    "genitive": [
     "samych"
    ], 
    "instrumental": [
     "samymi"
    ], 
    "locative": [
     "samych"
    ], 
    "nominative,_vocative": [
     "same"
    ]
   }, 
   "singular > f": {
    "accusative": [
     "sam\u0105"
    ], 
    "dative": [
     "samej"
    ], 
    "genitive": [
     "samej"
    ], 
    "instrumental": [
     "sam\u0105"
    ], 
    "locative": [
     "samej"
    ], 
    "nominative,_vocative": [
     "sama"
    ]
   }, 
   "singular > m_&#160;_inan": {
    "accusative": [
     "sam"
    ], 
    "dative": [
     "samemu"
    ], 
    "genitive": [
     "samego"
    ], 
    "instrumental": [
     "samym"
    ], 
    "locative": [
     "samym"
    ], 
    "nominative,_vocative": [
     "sam"
    ]
   }, 
   "singular > m_&#160;_pers,m_&#160;_anim": {
    "accusative": [
     "samego"
    ], 
    "dative": [
     "samemu"
    ], 
    "genitive": [
     "samego"
    ], 
    "instrumental": [
     "samym"
    ], 
    "locative": [
     "samym"
    ], 
    "nominative,_vocative": [
     "sam"
    ]
   }, 
   "singular > m_inan": {
    "accusative": [
     "sam"
    ], 
    "dative": [
     "samemu"
    ], 
    "genitive": [
     "samego"
    ], 
    "instrumental": [
     "samym"
    ], 
    "locative": [
     "samym"
    ], 
    "nominative,_vocative": [
     "sam"
    ]
   }, 
   "singular > m_pers,m_anim": {
    "accusative": [
     "samego"
    ], 
    "dative": [
     "samemu"
    ], 
    "genitive": [
     "samego"
    ], 
    "instrumental": [
     "samym"
    ], 
    "locative": [
     "samym"
    ], 
    "nominative,_vocative": [
     "sam"
    ]
   }, 
   "singular > n": {
    "accusative": [
     "samo"
    ], 
    "dative": [
     "samemu"
    ], 
    "genitive": [
     "samego"
    ], 
    "instrumental": [
     "samym"
    ], 
    "locative": [
     "samym"
    ], 
    "nominative,_vocative": [
     "samo"
    ]
   }
  }, 
  "samoch\u00f3d": {
   "plural": {
    "accusative": [
     "samochody"
    ], 
    "dative": [
     "samochodom"
    ], 
    "genitive": [
     "samochod\u00f3w"
    ], 
    "instrumental": [
     "samochodami"
    ], 
    "locative": [
     "samochodach"
    ], 
    "nominative": [
     "samochody"
    ], 
    "vocative": [
     "samochody"
    ]
   }, 
   "singular": {
    "accusative": [
     "samoch\u00f3d"
    ], 
    "dative": [
     "samochodowi"
    ], 
    "genitive": [
     "samochodu"
    ], 
    "instrumental": [
     "samochodem"
    ], 
    "locative": [
     "samochodzie"
    ], 
    "nominative": [
     "samoch\u00f3d"
    ], 
    "vocative": [
     "samochodzie"
    ]
   }
  }, 
  "serce": {
   "plural": {
    "accusative": [
     "serca"
    ], 
    "dative": [
     "sercom"
    ], 
    "genitive": [
     "serc"
    ], 
    "instrumental": [
     "sercami"
    ], 
    "locative": [
     "sercach"
    ], 
    "nominative": [
     "serca"
    ], 
    "vocative": [
     "serca"
    ]
   }, 
   "singular": {
    "accusative": [
     "serce"
    ], 
    "dative": [
     "sercu"
    ], 
    "genitive": [
     "serca"
    ], 
    "instrumental": [
     "sercem"
    ], 
    "locative": [
     "sercu"
    ], 
    "nominative": [
     "serce"
    ], 
    "vocative": [
     "serce"
    ]
   }
  }, 
  "siada\u0107": {
   "plural > m_anim,m_inan,f,n": {
    "active_adjectival_participle": [
     "siadaj\u0105ce"
    ], 
    "conditional > 1st": [
     "siada\u0142yby\u015bmy"
    ], 
    "conditional > 2nd": [
     "siada\u0142yby\u015bcie"
    ], 
    "conditional > 3rd": [
     "siada\u0142yby"
    ], 
    "contemporary_adverbial_participle": [
     "siadaj\u0105c"
    ], 
    "future_tense > 1st": [
     "b\u0119dziemy siada\u0142y"
    ], 
    "future_tense > 2nd": [
     "b\u0119dziecie siada\u0142y"
    ], 
    "future_tense > 3rd": [
     "b\u0119d\u0105 siada\u0142y"
    ], 
    "imperative > 1st": [
     "siadajmy"
    ], 
    "imperative > 2nd": [
     "siadajcie"
    ], 
    "imperative > 3rd": [
     "niech siadaj\u0105"
    ], 
    "impersonal_past": [
     "siadano"
    ], 
    "infinitive": [
     "siada\u0107"
    ], 
    "past_tense > 1st": [
     "siada\u0142y\u015bmy"
    ], 
    "past_tense > 2nd": [
     "siada\u0142y\u015bcie"
    ], 
    "past_tense > 3rd": [
     "siada\u0142y"
    ], 
    "present_tense > 1st": [
     "siadamy"
    ], 
    "present_tense > 2nd": [
     "siadacie"
    ], 
    "present_tense > 3rd": [
     "siadaj\u0105"
    ], 
    "verbal_noun": [
     "siadanie"
    ]
   }, 
   "plural > m_pers": {
    "active_adjectival_participle": [
     "siadaj\u0105cy"
    ], 
    "conditional > 1st": [
     "siadaliby\u015bmy"
    ], 
    "conditional > 2nd": [
     "siadaliby\u015bcie"
    ], 
    "conditional > 3rd": [
     "siadaliby"
    ], 
    "contemporary_adverbial_participle": [
     "siadaj\u0105c"
    ], 
    "future_tense > 1st": [
     "b\u0119dziemy siadali"
    ], 
    "future_tense > 2nd": [
     "b\u0119dziecie siadali"
    ], 
    "future_tense > 3rd": [
     "b\u0119d\u0105 siadali"
    ], 
    "imperative > 1st": [
     "siadajmy"
    ], 
    "imperative > 2nd": [
     "siadajcie"
    ], 
    "imperative > 3rd": [
     "niech siadaj\u0105"
    ], 
    "impersonal_past": [
     "siadano"
    ], 
    "infinitive": [
     "siada\u0107"
    ], 
    "past_tense > 1st": [
     "siadali\u015bmy"
    ], 
    "past_tense > 2nd": [
     "siadali\u015bcie"
    ], 
    "past_tense > 3rd": [
     "siadali"
    ], 
    "present_tense > 1st": [
     "siadamy"
    ], 
    "present_tense > 2nd": [
     "siadacie"
    ], 
    "present_tense > 3rd": [
     "siadaj\u0105"
    ], 
    "verbal_noun": [
     "siadanie"
    ]
   }, 
   "singular > f": {
    "active_adjectival_participle": [
     "siadaj\u0105ca"
    ], 
    "conditional > 1st": [
     "siada\u0142abym"
    ], 
    "conditional > 2nd": [
     "siada\u0142aby\u015b"
    ], 
    "conditional > 3rd": [
     "siada\u0142aby"
    ], 
    "contemporary_adverbial_participle": [
     "siadaj\u0105c"
    ], 
    "future_tense > 1st": [
     "b\u0119d\u0119 siada\u0142a"
    ], 
    "future_tense > 2nd": [
     "b\u0119dziesz siada\u0142a"
    ], 
    "future_tense > 3rd": [
     "b\u0119dzie siada\u0142a"
    ], 
    "imperative > 1st": [
     "\u2014"
    ], 
    "imperative > 2nd": [
     "siadaj"
    ], 
    "imperative > 3rd": [
     "niech siada"
    ], 
    "impersonal_past": [
     "siadano"
    ], 
    "infinitive": [
     "siada\u0107"
    ], 
    "past_tense > 1st": [
     "siada\u0142am"
    ], 
    "past_tense > 2nd": [
     "siada\u0142a\u015b"
    ], 
    "past_tense > 3rd": [
     "siada\u0142a"
    ], 
    "present_tense > 1st": [
     "siadam"
    ], 
    "present_tense > 2nd": [
     "siadasz"
    ], 
    "present_tense > 3rd": [
     "siada"
    ], 
    "verbal_noun": [
     "siadanie"
    ]
   }, 
   "singular > m": {
    "active_adjectival_participle": [
     "siadaj\u0105cy"
    ], 
    "conditional > 1st": [
     "siada\u0142bym"
    ], 
    "conditional > 2nd": [
     "siada\u0142by\u015b"
    ], 
    "conditional > 3rd": [
     "siada\u0142by"
    ], 
    "contemporary_adverbial_participle": [
     "siadaj\u0105c"
    ], 
    "future_tense > 1st": [
     "b\u0119d\u0119 siada\u0142"
    ], 
    "future_tense > 2nd": [
     "b\u0119dziesz siada\u0142"
    ], 
    "future_tense > 3rd": [
     "b\u0119dzie siada\u0142"
    ], 
    "imperative > 1st": [
     "\u2014"
    ], 
    "imperative > 2nd": [
     "siadaj"
    ], 
    "imperative > 3rd": [
     "niech siada"
    ], 
    "impersonal_past": [
     "siadano"
    ], 
    "infinitive": [
     "siada\u0107"
    ], 
    "past_tense > 1st": [
     "siada\u0142em"
    ], 
    "past_tense > 2nd": [
     "siada\u0142e\u015b"
    ], 
    "past_tense > 3rd": [
     "siada\u0142"
    ], 
    "present_tense > 1st": [
     "siadam"
    ], 
    "present_tense > 2nd": [
     "siadasz"
    ], 
    "present_tense > 3rd": [
     "siada"
    ], 
    "verbal_noun": [
     "siadanie"
    ]
   }, 
   "singular > n": {
    "active_adjectival_participle": [
     "siadaj\u0105ce"
    ], 
    "conditional > 3rd": [
     "siada\u0142oby"
    ], 
    "contemporary_adverbial_participle": [
     "siadaj\u0105c"
    ], 
    "future_tense > 3rd": [
     "b\u0119dzie siada\u0142o"
    ], 
    "imperative > 1st": [
     "\u2014"
    ], 
    "imperative > 2nd": [
     "siadaj"
    ], 
    "imperative > 3rd": [
     "niech siada"
    ], 
    "impersonal_past": [
     "siadano"
    ], 
    "infinitive": [
     "siada\u0107"
    ], 
    "past_tense > 3rd": [
     "siada\u0142o"
    ], 
    "present_tense > 1st": [
     "siadam"
    ], 
    "present_tense > 2nd": [
     "siadasz"
    ], 
    "present_tense > 3rd": [
     "siada"
    ], 
    "verbal_noun": [
     "siadanie"
    ]
   }
  }, 
  "siebie": {
   "singular_and_plural": {
    "accusative": [
     "si\u0119", 
     "siebie"
    ], 
    "dative": [
     "sobie"
    ], 
    "genitive": [
     "si\u0119", 
     "siebie"
    ], 
    "instrumental": [
     "sob\u0105"
    ], 
    "locative": [
     "sobie"
    ], 
    "nominative": [
     "\u2014"
    ], 
    "vocative": [
     "\u2014"
    ]
   }
  }, 
  "siostra": {
   "plural": {
    "accusative": [
     "siostry"
    ], 
    "dative": [
     "siostrom"
    ], 
    "genitive": [
     "si\u00f3str"
    ], 
    "instrumental": [
     "siostrami"
    ], 
    "locative": [
     "siostrach"
    ], 
    "nominative": [
     "siostry"
    ], 
    "vocative": [
     "siostry"
    ]
   }, 
   "singular": {
    "accusative": [
     "siostr\u0119"
    ], 
    "dative": [
     "siostrze"
    ], 
    "genitive": [
     "siostry"
    ], 
    "instrumental": [
     "siostr\u0105"
    ], 
    "locative": [
     "siostrze"
    ], 
    "nominative": [
     "siostra"
    ], 
    "vocative": [
     "siostro"
    ]
   }
  }, 
  "si\u0119": {
   "singular_and_plural": {
    "accusative": [
     "si\u0119", 
     "siebie"
    ], 
    "dative": [
     "sobie"
    ], 
    "genitive": [
     "si\u0119", 
     "siebie"
    ], 
    "instrumental": [
     "sob\u0105"
    ], 
    "locative": [
     "sobie"
    ], 
    "nominative": [
     "\u2014"
    ], 
    "vocative": [
     "\u2014"
    ]
   }
  }, 
  "sobie": {
   "singular_and_plural": {
    "accusative": [
     "si\u0119", 
     "siebie"
    ], 
    "dative": [
     "sobie"
    ], 
    "genitive": [
     "si\u0119", 
     "siebie"
    ], 
    "instrumental": [
     "sob\u0105"
    ], 
    "locative": [
     "sobie"
    ], 
    "nominative": [
     "\u2014"
    ], 
    "vocative": [
     "\u2014"
    ]
   }
  }, 
  "spa\u0107": {
   "plural > m_anim,m_inan,f,n": {
    "active_adjectival_participle": [
     "\u015bpi\u0105ce"
    ], 
    "conditional > 1st": [
     "spa\u0142yby\u015bmy"
    ], 
    "conditional > 2nd": [
     "spa\u0142yby\u015bcie"
    ], 
    "conditional > 3rd": [
     "spa\u0142yby"
    ], 
    "contemporary_adverbial_participle": [
     "\u015bpi\u0105c"
    ], 
    "future_tense > 1st": [
     "b\u0119dziemy spa\u0142y"
    ], 
    "future_tense > 2nd": [
     "b\u0119dziecie spa\u0142y"
    ], 
    "future_tense > 3rd": [
     "b\u0119d\u0105 spa\u0142y"
    ], 
    "imperative > 1st": [
     "\u015bpijmy"
    ], 
    "imperative > 2nd": [
     "\u015bpijcie"
    ], 
    "imperative > 3rd": [
     "niech \u015bpi\u0105"
    ], 
    "impersonal_past": [
     "spano"
    ], 
    "infinitive": [
     "spa\u0107"
    ], 
    "past_tense > 1st": [
     "spa\u0142y\u015bmy"
    ], 
    "past_tense > 2nd": [
     "spa\u0142y\u015bcie"
    ], 
    "past_tense > 3rd": [
     "spa\u0142y"
    ], 
    "present_tense > 1st": [
     "\u015bpimy"
    ], 
    "present_tense > 2nd": [
     "\u015bpicie"
    ], 
    "present_tense > 3rd": [
     "\u015bpi\u0105"
    ], 
    "verbal_noun": [
     "spanie"
    ]
   }, 
   "plural > m_pers": {
    "active_adjectival_participle": [
     "\u015bpi\u0105cy"
    ], 
    "conditional > 1st": [
     "spaliby\u015bmy"
    ], 
    "conditional > 2nd": [
     "spaliby\u015bcie"
    ], 
    "conditional > 3rd": [
     "spaliby"
    ], 
    "contemporary_adverbial_participle": [
     "\u015bpi\u0105c"
    ], 
    "future_tense > 1st": [
     "b\u0119dziemy spali"
    ], 
    "future_tense > 2nd": [
     "b\u0119dziecie spali"
    ], 
    "future_tense > 3rd": [
     "b\u0119d\u0105 spali"
    ], 
    "imperative > 1st": [
     "\u015bpijmy"
    ], 
    "imperative > 2nd": [
     "\u015bpijcie"
    ], 
    "imperative > 3rd": [
     "niech \u015bpi\u0105"
    ], 
    "impersonal_past": [
     "spano"
    ], 
    "infinitive": [
     "spa\u0107"
    ], 
    "past_tense > 1st": [
     "spali\u015bmy"
    ], 
    "past_tense > 2nd": [
     "spali\u015bcie"
    ], 
    "past_tense > 3rd": [
     "spali"
    ], 
    "present_tense > 1st": [
     "\u015bpimy"
    ], 
    "present_tense > 2nd": [
     "\u015bpicie"
    ], 
    "present_tense > 3rd": [
     "\u015bpi\u0105"
    ], 
    "verbal_noun": [
     "spanie"
    ]
   }, 
   "singular > f": {
    "active_adjectival_participle": [
     "\u015bpi\u0105ca"
    ], 
    "conditional > 1st": [
     "spa\u0142abym"
    ], 
    "conditional > 2nd": [
     "spa\u0142aby\u015b"
    ], 
    "conditional > 3rd": [
     "spa\u0142aby"
    ], 
    "contemporary_adverbial_participle": [
     "\u015bpi\u0105c"
    ], 
    "future_tense > 1st": [
     "b\u0119d\u0119 spa\u0142a"
    ], 
    "future_tense > 2nd": [
     "b\u0119dziesz spa\u0142a"
    ], 
    "future_tense > 3rd": [
     "b\u0119dzie spa\u0142a"
    ], 
    "imperative > 1st": [
     "\u2014"
    ], 
    "imperative > 2nd": [
     "\u015bpij"
    ], 
    "imperative > 3rd": [
     "niech \u015bpi"
    ], 
    "impersonal_past": [
     "spano"
    ], 
    "infinitive": [
     "spa\u0107"
    ], 
    "past_tense > 1st": [
     "spa\u0142am"
    ], 
    "past_tense > 2nd": [
     "spa\u0142a\u015b"
    ], 
    "past_tense > 3rd": [
     "spa\u0142a"
    ], 
    "present_tense > 1st": [
     "\u015bpi\u0119"
    ], 
    "present_tense > 2nd": [
     "\u015bpisz"
    ], 
    "present_tense > 3rd": [
     "\u015bpi"
    ], 
    "verbal_noun": [
     "spanie"
    ]
   }, 
   "singular > m": {
    "active_adjectival_participle": [
     "\u015bpi\u0105cy"
    ], 
    "conditional > 1st": [
     "spa\u0142bym"
    ], 
    "conditional > 2nd": [
     "spa\u0142by\u015b"
    ], 
    "conditional > 3rd": [
     "spa\u0142by"
    ], 
    "contemporary_adverbial_participle": [
     "\u015bpi\u0105c"
    ], 
    "future_tense > 1st": [
     "b\u0119d\u0119 spa\u0142"
    ], 
    "future_tense > 2nd": [
     "b\u0119dziesz spa\u0142"
    ], 
    "future_tense > 3rd": [
     "b\u0119dzie spa\u0142"
    ], 
    "imperative > 1st": [
     "\u2014"
    ], 
    "imperative > 2nd": [
     "\u015bpij"
    ], 
    "imperative > 3rd": [
     "niech \u015bpi"
    ], 
    "impersonal_past": [
     "spano"
    ], 
    "infinitive": [
     "spa\u0107"
    ], 
    "past_tense > 1st": [
     "spa\u0142em"
    ], 
    "past_tense > 2nd": [
     "spa\u0142e\u015b"
    ], 
    "past_tense > 3rd": [
     "spa\u0142"
    ], 
    "present_tense > 1st": [
     "\u015bpi\u0119"
    ], 
    "present_tense > 2nd": [
     "\u015bpisz"
    ], 
    "present_tense > 3rd": [
     "\u015bpi"
    ], 
    "verbal_noun": [
     "spanie"
    ]
   }, 
   "singular > n": {
    "active_adjectival_participle": [
     "\u015bpi\u0105ce"
    ], 
    "conditional > 3rd": [
     "spa\u0142oby"
    ], 
    "contemporary_adverbial_participle": [
     "\u015bpi\u0105c"
    ], 
    "future_tense > 3rd": [
     "b\u0119dzie spa\u0142o"
    ], 
    "imperative > 1st": [
     "\u2014"
    ], 
    "imperative > 2nd": [
     "\u015bpij"
    ], 
    "imperative > 3rd": [
     "niech \u015bpi"
    ], 
    "impersonal_past": [
     "spano"
    ], 
    "infinitive": [
     "spa\u0107"
    ], 
    "past_tense > 3rd": [
     "spa\u0142o"
    ], 
    "present_tense > 1st": [
     "\u015bpi\u0119"
    ], 
    "present_tense > 2nd": [
     "\u015bpisz"
    ], 
    "present_tense > 3rd": [
     "\u015bpi"
    ], 
    "verbal_noun": [
     "spanie"
    ]
   }
  }, 
  "spok\u00f3j": {
   "singular": {
    "accusative": [
     "spok\u00f3j"
    ], 
    "dative": [
     "spokojowi"
    ], 
    "genitive": [
     "spokoju"
    ], 
    "instrumental": [
     "spokojem"
    ], 
    "locative": [
     "spokoju"
    ], 
    "nominative": [
     "spok\u00f3j"
    ], 
    "vocative": [
     "spokoju"
    ]
   }
  }, 
  "spos\u00f3b": {
   "plural": {
    "accusative": [
     "sposoby"
    ], 
    "dative": [
     "sposobom"
    ], 
    "genitive": [
     "sposob\u00f3w"
    ], 
    "instrumental": [
     "sposobami"
    ], 
    "locative": [
     "sposobach"
    ], 
    "nominative": [
     "sposoby"
    ], 
    "vocative": [
     "sposoby"
    ]
   }, 
   "singular": {
    "accusative": [
     "spos\u00f3b"
    ], 
    "dative": [
     "sposobowi"
    ], 
    "genitive": [
     "sposobu"
    ], 
    "instrumental": [
     "sposobem"
    ], 
    "locative": [
     "sposobie"
    ], 
    "nominative": [
     "spos\u00f3b"
    ], 
    "vocative": [
     "sposobie"
    ]
   }
  }, 
  "spotkanie": {
   "plural": {
    "accusative": [
     "spotkania"
    ], 
    "dative": [
     "spotkaniom"
    ], 
    "genitive": [
     "spotka\u0144"
    ], 
    "instrumental": [
     "spotkaniami"
    ], 
    "locative": [
     "spotkaniach"
    ], 
    "nominative": [
     "spotkania"
    ], 
    "vocative": [
     "spotkania"
    ]
   }, 
   "singular": {
    "accusative": [
     "spotkanie"
    ], 
    "dative": [
     "spotkaniu"
    ], 
    "genitive": [
     "spotkania"
    ], 
    "instrumental": [
     "spotkaniem"
    ], 
    "locative": [
     "spotkaniu"
    ], 
    "nominative": [
     "spotkanie"
    ], 
    "vocative": [
     "spotkanie"
    ]
   }
  }, 
  "spotka\u0107": {
   "plural > m_anim,m_inan,n,f": {
    "anterior_adverbial_participle": [
     "spotkawszy"
    ], 
    "conditional > 1st": [
     "spotka\u0142yby\u015bmy"
    ], 
    "conditional > 2nd": [
     "spotka\u0142yby\u015bcie"
    ], 
    "conditional > 3rd": [
     "spotka\u0142yby"
    ], 
    "future_tense > 1st": [
     "spotkamy"
    ], 
    "future_tense > 2nd": [
     "spotkacie"
    ], 
    "future_tense > 3rd": [
     "spotkaj\u0105"
    ], 
    "imperative > 1st": [
     "spotkajmy"
    ], 
    "imperative > 2nd": [
     "spotkajcie"
    ], 
    "imperative > 3rd": [
     "niech spotkaj\u0105"
    ], 
    "impersonal_past": [
     "spotkano"
    ], 
    "infinitive": [
     "spotka\u0107"
    ], 
    "passive_adjectival_participle": [
     "spotkane"
    ], 
    "past_tense > 1st": [
     "spotka\u0142y\u015bmy"
    ], 
    "past_tense > 2nd": [
     "spotka\u0142y\u015bcie"
    ], 
    "past_tense > 3rd": [
     "spotka\u0142y"
    ], 
    "verbal_noun": [
     "spotkanie"
    ]
   }, 
   "plural > m_pers": {
    "anterior_adverbial_participle": [
     "spotkawszy"
    ], 
    "conditional > 1st": [
     "spotkaliby\u015bmy"
    ], 
    "conditional > 2nd": [
     "spotkaliby\u015bcie"
    ], 
    "conditional > 3rd": [
     "spotkaliby"
    ], 
    "future_tense > 1st": [
     "spotkamy"
    ], 
    "future_tense > 2nd": [
     "spotkacie"
    ], 
    "future_tense > 3rd": [
     "spotkaj\u0105"
    ], 
    "imperative > 1st": [
     "spotkajmy"
    ], 
    "imperative > 2nd": [
     "spotkajcie"
    ], 
    "imperative > 3rd": [
     "niech spotkaj\u0105"
    ], 
    "impersonal_past": [
     "spotkano"
    ], 
    "infinitive": [
     "spotka\u0107"
    ], 
    "passive_adjectival_participle": [
     "spotkani"
    ], 
    "past_tense > 1st": [
     "spotkali\u015bmy"
    ], 
    "past_tense > 2nd": [
     "spotkali\u015bcie"
    ], 
    "past_tense > 3rd": [
     "spotkali"
    ], 
    "verbal_noun": [
     "spotkanie"
    ]
   }, 
   "singular > f": {
    "anterior_adverbial_participle": [
     "spotkawszy"
    ], 
    "conditional > 1st": [
     "spotka\u0142abym"
    ], 
    "conditional > 2nd": [
     "spotka\u0142aby\u015b"
    ], 
    "conditional > 3rd": [
     "spotka\u0142aby"
    ], 
    "future_tense > 1st": [
     "spotkam"
    ], 
    "future_tense > 2nd": [
     "spotkasz"
    ], 
    "future_tense > 3rd": [
     "spotka"
    ], 
    "imperative > 1st": [
     "niech spotkam"
    ], 
    "imperative > 2nd": [
     "spotkaj"
    ], 
    "imperative > 3rd": [
     "niech spotka"
    ], 
    "impersonal_past": [
     "spotkano"
    ], 
    "infinitive": [
     "spotka\u0107"
    ], 
    "passive_adjectival_participle": [
     "spotkana"
    ], 
    "past_tense > 1st": [
     "spotka\u0142am"
    ], 
    "past_tense > 2nd": [
     "spotka\u0142a\u015b"
    ], 
    "past_tense > 3rd": [
     "spotka\u0142a"
    ], 
    "verbal_noun": [
     "spotkanie"
    ]
   }, 
   "singular > m": {
    "anterior_adverbial_participle": [
     "spotkawszy"
    ], 
    "conditional > 1st": [
     "spotka\u0142bym"
    ], 
    "conditional > 2nd": [
     "spotka\u0142by\u015b"
    ], 
    "conditional > 3rd": [
     "spotka\u0142by"
    ], 
    "future_tense > 1st": [
     "spotkam"
    ], 
    "future_tense > 2nd": [
     "spotkasz"
    ], 
    "future_tense > 3rd": [
     "spotka"
    ], 
    "imperative > 1st": [
     "niech spotkam"
    ], 
    "imperative > 2nd": [
     "spotkaj"
    ], 
    "imperative > 3rd": [
     "niech spotka"
    ], 
    "impersonal_past": [
     "spotkano"
    ], 
    "infinitive": [
     "spotka\u0107"
    ], 
    "passive_adjectival_participle": [
     "spotkany"
    ], 
    "past_tense > 1st": [
     "spotka\u0142em"
    ], 
    "past_tense > 2nd": [
     "spotka\u0142e\u015b"
    ], 
    "past_tense > 3rd": [
     "spotka\u0142"
    ], 
    "verbal_noun": [
     "spotkanie"
    ]
   }, 
   "singular > n": {
    "anterior_adverbial_participle": [
     "spotkawszy"
    ], 
    "conditional > 3rd": [
     "spotka\u0142oby"
    ], 
    "future_tense > 1st": [
     "spotkam"
    ], 
    "future_tense > 2nd": [
     "spotkasz"
    ], 
    "future_tense > 3rd": [
     "spotka"
    ], 
    "imperative > 1st": [
     "niech spotkam"
    ], 
    "imperative > 2nd": [
     "spotkaj"
    ], 
    "imperative > 3rd": [
     "niech spotka"
    ], 
    "impersonal_past": [
     "spotkano"
    ], 
    "infinitive": [
     "spotka\u0107"
    ], 
    "passive_adjectival_participle": [
     "spotkane"
    ], 
    "past_tense > 3rd": [
     "spotka\u0142o"
    ], 
    "verbal_noun": [
     "spotkanie"
    ]
   }
  }, 
  "sprawa": {
   "plural": {
    "accusative": [
     "sprawy"
    ], 
    "dative": [
     "sprawom"
    ], 
    "genitive": [
     "spraw"
    ], 
    "instrumental": [
     "sprawami"
    ], 
    "locative": [
     "sprawach"
    ], 
    "nominative": [
     "sprawy"
    ], 
    "vocative": [
     "sprawy"
    ]
   }, 
   "singular": {
    "accusative": [
     "spraw\u0119"
    ], 
    "dative": [
     "sprawie"
    ], 
    "genitive": [
     "sprawy"
    ], 
    "instrumental": [
     "spraw\u0105"
    ], 
    "locative": [
     "sprawie"
    ], 
    "nominative": [
     "sprawa"
    ], 
    "vocative": [
     "sprawo"
    ]
   }
  }, 
  "sprawdzi\u0107": {
   "plural > m_anim,m_inan,n,f": {
    "anterior_adverbial_participle": [
     "sprawdziwszy"
    ], 
    "conditional > 1st": [
     "sprawdzi\u0142yby\u015bmy"
    ], 
    "conditional > 2nd": [
     "sprawdzi\u0142yby\u015bcie"
    ], 
    "conditional > 3rd": [
     "sprawdzi\u0142yby"
    ], 
    "future_tense > 1st": [
     "sprawdzimy"
    ], 
    "future_tense > 2nd": [
     "sprawdzicie"
    ], 
    "future_tense > 3rd": [
     "sprawdz\u0105"
    ], 
    "imperative > 1st": [
     "sprawd\u017amy"
    ], 
    "imperative > 2nd": [
     "sprawd\u017acie"
    ], 
    "imperative > 3rd": [
     "niech sprawdz\u0105"
    ], 
    "impersonal_past": [
     "sprawdzono"
    ], 
    "infinitive": [
     "sprawdzi\u0107"
    ], 
    "passive_adjectival_participle": [
     "sprawdzone"
    ], 
    "past_tense > 1st": [
     "sprawdzi\u0142y\u015bmy"
    ], 
    "past_tense > 2nd": [
     "sprawdzi\u0142y\u015bcie"
    ], 
    "past_tense > 3rd": [
     "sprawdzi\u0142y"
    ], 
    "verbal_noun": [
     "sprawdzenie"
    ]
   }, 
   "plural > m_pers": {
    "anterior_adverbial_participle": [
     "sprawdziwszy"
    ], 
    "conditional > 1st": [
     "sprawdziliby\u015bmy"
    ], 
    "conditional > 2nd": [
     "sprawdziliby\u015bcie"
    ], 
    "conditional > 3rd": [
     "sprawdziliby"
    ], 
    "future_tense > 1st": [
     "sprawdzimy"
    ], 
    "future_tense > 2nd": [
     "sprawdzicie"
    ], 
    "future_tense > 3rd": [
     "sprawdz\u0105"
    ], 
    "imperative > 1st": [
     "sprawd\u017amy"
    ], 
    "imperative > 2nd": [
     "sprawd\u017acie"
    ], 
    "imperative > 3rd": [
     "niech sprawdz\u0105"
    ], 
    "impersonal_past": [
     "sprawdzono"
    ], 
    "infinitive": [
     "sprawdzi\u0107"
    ], 
    "passive_adjectival_participle": [
     "sprawdzeni"
    ], 
    "past_tense > 1st": [
     "sprawdzili\u015bmy"
    ], 
    "past_tense > 2nd": [
     "sprawdzili\u015bcie"
    ], 
    "past_tense > 3rd": [
     "sprawdzili"
    ], 
    "verbal_noun": [
     "sprawdzenie"
    ]
   }, 
   "singular > f": {
    "anterior_adverbial_participle": [
     "sprawdziwszy"
    ], 
    "conditional > 1st": [
     "sprawdzi\u0142abym"
    ], 
    "conditional > 2nd": [
     "sprawdzi\u0142aby\u015b"
    ], 
    "conditional > 3rd": [
     "sprawdzi\u0142aby"
    ], 
    "future_tense > 1st": [
     "sprawdz\u0119"
    ], 
    "future_tense > 2nd": [
     "sprawdzisz"
    ], 
    "future_tense > 3rd": [
     "sprawdzi"
    ], 
    "imperative > 1st": [
     "niech sprawdz\u0119"
    ], 
    "imperative > 2nd": [
     "sprawd\u017a"
    ], 
    "imperative > 3rd": [
     "niech sprawdzi"
    ], 
    "impersonal_past": [
     "sprawdzono"
    ], 
    "infinitive": [
     "sprawdzi\u0107"
    ], 
    "passive_adjectival_participle": [
     "sprawdzona"
    ], 
    "past_tense > 1st": [
     "sprawdzi\u0142am"
    ], 
    "past_tense > 2nd": [
     "sprawdzi\u0142a\u015b"
    ], 
    "past_tense > 3rd": [
     "sprawdzi\u0142a"
    ], 
    "verbal_noun": [
     "sprawdzenie"
    ]
   }, 
   "singular > m": {
    "anterior_adverbial_participle": [
     "sprawdziwszy"
    ], 
    "conditional > 1st": [
     "sprawdzi\u0142bym"
    ], 
    "conditional > 2nd": [
     "sprawdzi\u0142by\u015b"
    ], 
    "conditional > 3rd": [
     "sprawdzi\u0142by"
    ], 
    "future_tense > 1st": [
     "sprawdz\u0119"
    ], 
    "future_tense > 2nd": [
     "sprawdzisz"
    ], 
    "future_tense > 3rd": [
     "sprawdzi"
    ], 
    "imperative > 1st": [
     "niech sprawdz\u0119"
    ], 
    "imperative > 2nd": [
     "sprawd\u017a"
    ], 
    "imperative > 3rd": [
     "niech sprawdzi"
    ], 
    "impersonal_past": [
     "sprawdzono"
    ], 
    "infinitive": [
     "sprawdzi\u0107"
    ], 
    "passive_adjectival_participle": [
     "sprawdzony"
    ], 
    "past_tense > 1st": [
     "sprawdzi\u0142em"
    ], 
    "past_tense > 2nd": [
     "sprawdzi\u0142e\u015b"
    ], 
    "past_tense > 3rd": [
     "sprawdzi\u0142"
    ], 
    "verbal_noun": [
     "sprawdzenie"
    ]
   }, 
   "singular > n": {
    "anterior_adverbial_participle": [
     "sprawdziwszy"
    ], 
    "conditional > 3rd": [
     "sprawdzi\u0142oby"
    ], 
    "future_tense > 1st": [
     "sprawdz\u0119"
    ], 
    "future_tense > 2nd": [
     "sprawdzisz"
    ], 
    "future_tense > 3rd": [
     "sprawdzi"
    ], 
    "imperative > 1st": [
     "niech sprawdz\u0119"
    ], 
    "imperative > 2nd": [
     "sprawd\u017a"
    ], 
    "imperative > 3rd": [
     "niech sprawdzi"
    ], 
    "impersonal_past": [
     "sprawdzono"
    ], 
    "infinitive": [
     "sprawdzi\u0107"
    ], 
    "passive_adjectival_participle": [
     "sprawdzone"
    ], 
    "past_tense > 3rd": [
     "sprawdzi\u0142o"
    ], 
    "verbal_noun": [
     "sprawdzenie"
    ]
   }
  }, 
  "spr\u00f3bowa\u0107": {
   "plural > m_anim,m_inan,n,f": {
    "anterior_adverbial_participle": [
     "spr\u00f3bowawszy"
    ], 
    "conditional > 1st": [
     "spr\u00f3bowa\u0142yby\u015bmy"
    ], 
    "conditional > 2nd": [
     "spr\u00f3bowa\u0142yby\u015bcie"
    ], 
    "conditional > 3rd": [
     "spr\u00f3bowa\u0142yby"
    ], 
    "future_tense > 1st": [
     "spr\u00f3bujemy"
    ], 
    "future_tense > 2nd": [
     "spr\u00f3bujecie"
    ], 
    "future_tense > 3rd": [
     "spr\u00f3buj\u0105"
    ], 
    "imperative > 1st": [
     "spr\u00f3bujmy"
    ], 
    "imperative > 2nd": [
     "spr\u00f3bujcie"
    ], 
    "imperative > 3rd": [
     "niech spr\u00f3buj\u0105"
    ], 
    "impersonal_past": [
     "spr\u00f3bowano"
    ], 
    "infinitive": [
     "spr\u00f3bowa\u0107"
    ], 
    "passive_adjectival_participle": [
     "spr\u00f3bowane"
    ], 
    "past_tense > 1st": [
     "spr\u00f3bowa\u0142y\u015bmy"
    ], 
    "past_tense > 2nd": [
     "spr\u00f3bowa\u0142y\u015bcie"
    ], 
    "past_tense > 3rd": [
     "spr\u00f3bowa\u0142y"
    ], 
    "verbal_noun": [
     "spr\u00f3bowanie"
    ]
   }, 
   "plural > m_pers": {
    "anterior_adverbial_participle": [
     "spr\u00f3bowawszy"
    ], 
    "conditional > 1st": [
     "spr\u00f3bowaliby\u015bmy"
    ], 
    "conditional > 2nd": [
     "spr\u00f3bowaliby\u015bcie"
    ], 
    "conditional > 3rd": [
     "spr\u00f3bowaliby"
    ], 
    "future_tense > 1st": [
     "spr\u00f3bujemy"
    ], 
    "future_tense > 2nd": [
     "spr\u00f3bujecie"
    ], 
    "future_tense > 3rd": [
     "spr\u00f3buj\u0105"
    ], 
    "imperative > 1st": [
     "spr\u00f3bujmy"
    ], 
    "imperative > 2nd": [
     "spr\u00f3bujcie"
    ], 
    "imperative > 3rd": [
     "niech spr\u00f3buj\u0105"
    ], 
    "impersonal_past": [
     "spr\u00f3bowano"
    ], 
    "infinitive": [
     "spr\u00f3bowa\u0107"
    ], 
    "passive_adjectival_participle": [
     "spr\u00f3bowani"
    ], 
    "past_tense > 1st": [
     "spr\u00f3bowali\u015bmy"
    ], 
    "past_tense > 2nd": [
     "spr\u00f3bowali\u015bcie"
    ], 
    "past_tense > 3rd": [
     "spr\u00f3bowali"
    ], 
    "verbal_noun": [
     "spr\u00f3bowanie"
    ]
   }, 
   "singular > f": {
    "anterior_adverbial_participle": [
     "spr\u00f3bowawszy"
    ], 
    "conditional > 1st": [
     "spr\u00f3bowa\u0142abym"
    ], 
    "conditional > 2nd": [
     "spr\u00f3bowa\u0142aby\u015b"
    ], 
    "conditional > 3rd": [
     "spr\u00f3bowa\u0142aby"
    ], 
    "future_tense > 1st": [
     "spr\u00f3buj\u0119"
    ], 
    "future_tense > 2nd": [
     "spr\u00f3bujesz"
    ], 
    "future_tense > 3rd": [
     "spr\u00f3buje"
    ], 
    "imperative > 1st": [
     "niech spr\u00f3buj\u0119"
    ], 
    "imperative > 2nd": [
     "spr\u00f3buj"
    ], 
    "imperative > 3rd": [
     "niech spr\u00f3buje"
    ], 
    "impersonal_past": [
     "spr\u00f3bowano"
    ], 
    "infinitive": [
     "spr\u00f3bowa\u0107"
    ], 
    "passive_adjectival_participle": [
     "spr\u00f3bowana"
    ], 
    "past_tense > 1st": [
     "spr\u00f3bowa\u0142am"
    ], 
    "past_tense > 2nd": [
     "spr\u00f3bowa\u0142a\u015b"
    ], 
    "past_tense > 3rd": [
     "spr\u00f3bowa\u0142a"
    ], 
    "verbal_noun": [
     "spr\u00f3bowanie"
    ]
   }, 
   "singular > m": {
    "anterior_adverbial_participle": [
     "spr\u00f3bowawszy"
    ], 
    "conditional > 1st": [
     "spr\u00f3bowa\u0142bym"
    ], 
    "conditional > 2nd": [
     "spr\u00f3bowa\u0142by\u015b"
    ], 
    "conditional > 3rd": [
     "spr\u00f3bowa\u0142by"
    ], 
    "future_tense > 1st": [
     "spr\u00f3buj\u0119"
    ], 
    "future_tense > 2nd": [
     "spr\u00f3bujesz"
    ], 
    "future_tense > 3rd": [
     "spr\u00f3buje"
    ], 
    "imperative > 1st": [
     "niech spr\u00f3buj\u0119"
    ], 
    "imperative > 2nd": [
     "spr\u00f3buj"
    ], 
    "imperative > 3rd": [
     "niech spr\u00f3buje"
    ], 
    "impersonal_past": [
     "spr\u00f3bowano"
    ], 
    "infinitive": [
     "spr\u00f3bowa\u0107"
    ], 
    "passive_adjectival_participle": [
     "spr\u00f3bowany"
    ], 
    "past_tense > 1st": [
     "spr\u00f3bowa\u0142em"
    ], 
    "past_tense > 2nd": [
     "spr\u00f3bowa\u0142e\u015b"
    ], 
    "past_tense > 3rd": [
     "spr\u00f3bowa\u0142"
    ], 
    "verbal_noun": [
     "spr\u00f3bowanie"
    ]
   }, 
   "singular > n": {
    "anterior_adverbial_participle": [
     "spr\u00f3bowawszy"
    ], 
    "conditional > 3rd": [
     "spr\u00f3bowa\u0142oby"
    ], 
    "future_tense > 1st": [
     "spr\u00f3buj\u0119"
    ], 
    "future_tense > 2nd": [
     "spr\u00f3bujesz"
    ], 
    "future_tense > 3rd": [
     "spr\u00f3buje"
    ], 
    "imperative > 1st": [
     "niech spr\u00f3buj\u0119"
    ], 
    "imperative > 2nd": [
     "spr\u00f3buj"
    ], 
    "imperative > 3rd": [
     "niech spr\u00f3buje"
    ], 
    "impersonal_past": [
     "spr\u00f3bowano"
    ], 
    "infinitive": [
     "spr\u00f3bowa\u0107"
    ], 
    "passive_adjectival_participle": [
     "spr\u00f3bowane"
    ], 
    "past_tense > 3rd": [
     "spr\u00f3bowa\u0142o"
    ], 
    "verbal_noun": [
     "spr\u00f3bowanie"
    ]
   }
  }, 
  "stanie": {
   "singular": {
    "accusative": [
     "stanie"
    ], 
    "dative": [
     "staniu"
    ], 
    "genitive": [
     "stania"
    ], 
    "instrumental": [
     "staniem"
    ], 
    "locative": [
     "staniu"
    ], 
    "nominative": [
     "stanie"
    ], 
    "vocative": [
     "stanie"
    ]
   }
  }, 
  "stary": {
   "plural > m_&#160;_pers": {
    "accusative": [
     "starych"
    ], 
    "dative": [
     "starym"
    ], 
    "genitive": [
     "starych"
    ], 
    "instrumental": [
     "starymi"
    ], 
    "locative": [
     "starych"
    ], 
    "nominative,_vocative": [
     "starzy"
    ]
   }, 
   "plural > m_pers": {
    "accusative": [
     "starych"
    ], 
    "dative": [
     "starym"
    ], 
    "genitive": [
     "starych"
    ], 
    "instrumental": [
     "starymi"
    ], 
    "locative": [
     "starych"
    ], 
    "nominative,_vocative": [
     "starzy"
    ]
   }, 
   "plural > other": {
    "accusative": [
     "stare"
    ], 
    "dative": [
     "starym"
    ], 
    "genitive": [
     "starych"
    ], 
    "instrumental": [
     "starymi"
    ], 
    "locative": [
     "starych"
    ], 
    "nominative,_vocative": [
     "stare"
    ]
   }, 
   "singular > f": {
    "accusative": [
     "star\u0105"
    ], 
    "dative": [
     "starej"
    ], 
    "genitive": [
     "starej"
    ], 
    "instrumental": [
     "star\u0105"
    ], 
    "locative": [
     "starej"
    ], 
    "nominative,_vocative": [
     "stara"
    ]
   }, 
   "singular > m_&#160;_inan": {
    "accusative": [
     "stary"
    ], 
    "dative": [
     "staremu"
    ], 
    "genitive": [
     "starego"
    ], 
    "instrumental": [
     "starym"
    ], 
    "locative": [
     "starym"
    ], 
    "nominative,_vocative": [
     "stary"
    ]
   }, 
   "singular > m_&#160;_pers,m_&#160;_anim": {
    "accusative": [
     "starego"
    ], 
    "dative": [
     "staremu"
    ], 
    "genitive": [
     "starego"
    ], 
    "instrumental": [
     "starym"
    ], 
    "locative": [
     "starym"
    ], 
    "nominative,_vocative": [
     "stary"
    ]
   }, 
   "singular > m_inan": {
    "accusative": [
     "stary"
    ], 
    "dative": [
     "staremu"
    ], 
    "genitive": [
     "starego"
    ], 
    "instrumental": [
     "starym"
    ], 
    "locative": [
     "starym"
    ], 
    "nominative,_vocative": [
     "stary"
    ]
   }, 
   "singular > m_pers,m_anim": {
    "accusative": [
     "starego"
    ], 
    "dative": [
     "staremu"
    ], 
    "genitive": [
     "starego"
    ], 
    "instrumental": [
     "starym"
    ], 
    "locative": [
     "starym"
    ], 
    "nominative,_vocative": [
     "stary"
    ]
   }, 
   "singular > n": {
    "accusative": [
     "stare"
    ], 
    "dative": [
     "staremu"
    ], 
    "genitive": [
     "starego"
    ], 
    "instrumental": [
     "starym"
    ], 
    "locative": [
     "starym"
    ], 
    "nominative,_vocative": [
     "stare"
    ]
   }
  }, 
  "statek": {
   "plural": {
    "accusative": [
     "statki"
    ], 
    "dative": [
     "statkom"
    ], 
    "genitive": [
     "statk\u00f3w"
    ], 
    "instrumental": [
     "statkami"
    ], 
    "locative": [
     "statkach"
    ], 
    "nominative": [
     "statki"
    ], 
    "vocative": [
     "statki"
    ]
   }, 
   "singular": {
    "accusative": [
     "statek"
    ], 
    "dative": [
     "statkowi"
    ], 
    "genitive": [
     "statku"
    ], 
    "instrumental": [
     "statkiem"
    ], 
    "locative": [
     "statku"
    ], 
    "nominative": [
     "statek"
    ], 
    "vocative": [
     "statku"
    ]
   }
  }, 
  "sta\u0107": {
   "plural > m_anim,m_inan,f,n": {
    "active_adjectival_participle": [
     "stoj\u0105ce"
    ], 
    "conditional > 1st": [
     "sta\u0142yby\u015bmy"
    ], 
    "conditional > 2nd": [
     "sta\u0142yby\u015bcie"
    ], 
    "conditional > 3rd": [
     "sta\u0142yby"
    ], 
    "contemporary_adverbial_participle": [
     "stoj\u0105c"
    ], 
    "future_tense > 1st": [
     "b\u0119dziemy sta\u0142y"
    ], 
    "future_tense > 2nd": [
     "b\u0119dziecie sta\u0142y"
    ], 
    "future_tense > 3rd": [
     "b\u0119d\u0105 sta\u0142y"
    ], 
    "imperative > 1st": [
     "st\u00f3jmy"
    ], 
    "imperative > 2nd": [
     "st\u00f3jcie"
    ], 
    "imperative > 3rd": [
     "niech stoj\u0105"
    ], 
    "infinitive": [
     "sta\u0107"
    ], 
    "past_tense > 1st": [
     "sta\u0142y\u015bmy"
    ], 
    "past_tense > 2nd": [
     "sta\u0142y\u015bcie"
    ], 
    "past_tense > 3rd": [
     "sta\u0142y"
    ], 
    "present_tense > 1st": [
     "stoimy"
    ], 
    "present_tense > 2nd": [
     "stoicie"
    ], 
    "present_tense > 3rd": [
     "stoj\u0105"
    ], 
    "verbal_noun": [
     "stanie"
    ]
   }, 
   "plural > m_pers": {
    "active_adjectival_participle": [
     "stoj\u0105cy"
    ], 
    "conditional > 1st": [
     "staliby\u015bmy"
    ], 
    "conditional > 2nd": [
     "staliby\u015bcie"
    ], 
    "conditional > 3rd": [
     "staliby"
    ], 
    "contemporary_adverbial_participle": [
     "stoj\u0105c"
    ], 
    "future_tense > 1st": [
     "b\u0119dziemy stali"
    ], 
    "future_tense > 2nd": [
     "b\u0119dziecie stali"
    ], 
    "future_tense > 3rd": [
     "b\u0119d\u0105 stali"
    ], 
    "imperative > 1st": [
     "st\u00f3jmy"
    ], 
    "imperative > 2nd": [
     "st\u00f3jcie"
    ], 
    "imperative > 3rd": [
     "niech stoj\u0105"
    ], 
    "infinitive": [
     "sta\u0107"
    ], 
    "past_tense > 1st": [
     "stali\u015bmy"
    ], 
    "past_tense > 2nd": [
     "stali\u015bcie"
    ], 
    "past_tense > 3rd": [
     "stali"
    ], 
    "present_tense > 1st": [
     "stoimy"
    ], 
    "present_tense > 2nd": [
     "stoicie"
    ], 
    "present_tense > 3rd": [
     "stoj\u0105"
    ], 
    "verbal_noun": [
     "stanie"
    ]
   }, 
   "singular > f": {
    "active_adjectival_participle": [
     "stoj\u0105ca"
    ], 
    "conditional > 1st": [
     "sta\u0142abym"
    ], 
    "conditional > 2nd": [
     "sta\u0142aby\u015b"
    ], 
    "conditional > 3rd": [
     "sta\u0142aby"
    ], 
    "contemporary_adverbial_participle": [
     "stoj\u0105c"
    ], 
    "future_tense > 1st": [
     "b\u0119d\u0119 sta\u0142a"
    ], 
    "future_tense > 2nd": [
     "b\u0119dziesz sta\u0142a"
    ], 
    "future_tense > 3rd": [
     "b\u0119dzie sta\u0142a"
    ], 
    "imperative > 1st": [
     "\u2014"
    ], 
    "imperative > 2nd": [
     "st\u00f3j"
    ], 
    "imperative > 3rd": [
     "niech stoi"
    ], 
    "infinitive": [
     "sta\u0107"
    ], 
    "past_tense > 1st": [
     "sta\u0142am"
    ], 
    "past_tense > 2nd": [
     "sta\u0142a\u015b"
    ], 
    "past_tense > 3rd": [
     "sta\u0142a"
    ], 
    "present_tense > 1st": [
     "stoj\u0119"
    ], 
    "present_tense > 2nd": [
     "stoisz"
    ], 
    "present_tense > 3rd": [
     "stoi"
    ], 
    "verbal_noun": [
     "stanie"
    ]
   }, 
   "singular > m": {
    "active_adjectival_participle": [
     "stoj\u0105cy"
    ], 
    "conditional > 1st": [
     "sta\u0142bym"
    ], 
    "conditional > 2nd": [
     "sta\u0142by\u015b"
    ], 
    "conditional > 3rd": [
     "sta\u0142by"
    ], 
    "contemporary_adverbial_participle": [
     "stoj\u0105c"
    ], 
    "future_tense > 1st": [
     "b\u0119d\u0119 sta\u0142"
    ], 
    "future_tense > 2nd": [
     "b\u0119dziesz sta\u0142"
    ], 
    "future_tense > 3rd": [
     "b\u0119dzie sta\u0142"
    ], 
    "imperative > 1st": [
     "\u2014"
    ], 
    "imperative > 2nd": [
     "st\u00f3j"
    ], 
    "imperative > 3rd": [
     "niech stoi"
    ], 
    "infinitive": [
     "sta\u0107"
    ], 
    "past_tense > 1st": [
     "sta\u0142em"
    ], 
    "past_tense > 2nd": [
     "sta\u0142e\u015b"
    ], 
    "past_tense > 3rd": [
     "sta\u0142"
    ], 
    "present_tense > 1st": [
     "stoj\u0119"
    ], 
    "present_tense > 2nd": [
     "stoisz"
    ], 
    "present_tense > 3rd": [
     "stoi"
    ], 
    "verbal_noun": [
     "stanie"
    ]
   }, 
   "singular > n": {
    "active_adjectival_participle": [
     "stoj\u0105ce"
    ], 
    "conditional > 3rd": [
     "sta\u0142oby"
    ], 
    "contemporary_adverbial_participle": [
     "stoj\u0105c"
    ], 
    "future_tense > 3rd": [
     "b\u0119dzie sta\u0142o"
    ], 
    "imperative > 1st": [
     "\u2014"
    ], 
    "imperative > 2nd": [
     "st\u00f3j"
    ], 
    "imperative > 3rd": [
     "niech stoi"
    ], 
    "infinitive": [
     "sta\u0107"
    ], 
    "past_tense > 3rd": [
     "sta\u0142o"
    ], 
    "present_tense > 1st": [
     "stoj\u0119"
    ], 
    "present_tense > 2nd": [
     "stoisz"
    ], 
    "present_tense > 3rd": [
     "stoi"
    ], 
    "verbal_noun": [
     "stanie"
    ]
   }
  }, 
  "sw\u00f3j": {
   "plural > m_&#160;_pers": {
    "accusative": [
     "swoich"
    ], 
    "dative": [
     "swoim"
    ], 
    "genitive": [
     "swoich"
    ], 
    "instrumental": [
     "swoimi"
    ], 
    "locative": [
     "swoich"
    ], 
    "nominative,_vocative": [
     "swoi"
    ]
   }, 
   "plural > m_pers": {
    "accusative": [
     "swoich"
    ], 
    "dative": [
     "swoim"
    ], 
    "genitive": [
     "swoich"
    ], 
    "instrumental": [
     "swoimi"
    ], 
    "locative": [
     "swoich"
    ], 
    "nominative,_vocative": [
     "swoi"
    ]
   }, 
   "plural > other": {
    "accusative": [
     "swoje"
    ], 
    "dative": [
     "swoim"
    ], 
    "genitive": [
     "swoich"
    ], 
    "instrumental": [
     "swoimi"
    ], 
    "locative": [
     "swoich"
    ], 
    "nominative,_vocative": [
     "swoje"
    ]
   }, 
   "singular > f": {
    "accusative": [
     "swoj\u0105"
    ], 
    "dative": [
     "swojej"
    ], 
    "genitive": [
     "swojej"
    ], 
    "instrumental": [
     "swoj\u0105"
    ], 
    "locative": [
     "swojej"
    ], 
    "nominative,_vocative": [
     "swoja"
    ]
   }, 
   "singular > m_&#160;_inan": {
    "accusative": [
     "sw\u00f3j"
    ], 
    "dative": [
     "swojemu"
    ], 
    "genitive": [
     "swojego"
    ], 
    "instrumental": [
     "swoim"
    ], 
    "locative": [
     "swoim"
    ], 
    "nominative,_vocative": [
     "sw\u00f3j"
    ]
   }, 
   "singular > m_&#160;_pers,m_&#160;_anim": {
    "accusative": [
     "swojego"
    ], 
    "dative": [
     "swojemu"
    ], 
    "genitive": [
     "swojego"
    ], 
    "instrumental": [
     "swoim"
    ], 
    "locative": [
     "swoim"
    ], 
    "nominative,_vocative": [
     "sw\u00f3j"
    ]
   }, 
   "singular > m_inan": {
    "accusative": [
     "sw\u00f3j"
    ], 
    "dative": [
     "swojemu"
    ], 
    "genitive": [
     "swojego"
    ], 
    "instrumental": [
     "swoim"
    ], 
    "locative": [
     "swoim"
    ], 
    "nominative,_vocative": [
     "sw\u00f3j"
    ]
   }, 
   "singular > m_pers,m_anim": {
    "accusative": [
     "swojego"
    ], 
    "dative": [
     "swojemu"
    ], 
    "genitive": [
     "swojego"
    ], 
    "instrumental": [
     "swoim"
    ], 
    "locative": [
     "swoim"
    ], 
    "nominative,_vocative": [
     "sw\u00f3j"
    ]
   }, 
   "singular > n": {
    "accusative": [
     "swoje"
    ], 
    "dative": [
     "swojemu"
    ], 
    "genitive": [
     "swojego"
    ], 
    "instrumental": [
     "swoim"
    ], 
    "locative": [
     "swoim"
    ], 
    "nominative,_vocative": [
     "swoje"
    ]
   }
  }, 
  "syn": {
   "plural": {
    "accusative": [
     "syn\u00f3w"
    ], 
    "dative": [
     "synom"
    ], 
    "genitive": [
     "syn\u00f3w"
    ], 
    "instrumental": [
     "synami"
    ], 
    "locative": [
     "synach"
    ], 
    "nominative": [
     "synowie"
    ], 
    "vocative": [
     "synowie"
    ]
   }, 
   "singular": {
    "accusative": [
     "syna"
    ], 
    "dative": [
     "synowi"
    ], 
    "genitive": [
     "syna"
    ], 
    "instrumental": [
     "synem"
    ], 
    "locative": [
     "synu"
    ], 
    "nominative": [
     "syn"
    ], 
    "vocative": [
     "synu"
    ]
   }
  }, 
  "szansa": {
   "plural": {
    "accusative": [
     "szansy"
    ], 
    "dative": [
     "szansom"
    ], 
    "genitive": [
     "szans"
    ], 
    "instrumental": [
     "szansami"
    ], 
    "locative": [
     "szansach"
    ], 
    "nominative": [
     "szansy"
    ], 
    "vocative": [
     "szansy"
    ]
   }, 
   "singular": {
    "accusative": [
     "szans\u0119"
    ], 
    "dative": [
     "szansie"
    ], 
    "genitive": [
     "szansy"
    ], 
    "instrumental": [
     "szans\u0105"
    ], 
    "locative": [
     "szansie"
    ], 
    "nominative": [
     "szansa"
    ], 
    "vocative": [
     "szanso"
    ]
   }
  }, 
  "szcz\u0119\u015bcie": {
   "singular": {
    "accusative": [
     "szcz\u0119\u015bcie"
    ], 
    "dative": [
     "szcz\u0119\u015bciu"
    ], 
    "genitive": [
     "szcz\u0119\u015bcia"
    ], 
    "instrumental": [
     "szcz\u0119\u015bciem"
    ], 
    "locative": [
     "szcz\u0119\u015bciu"
    ], 
    "nominative": [
     "szcz\u0119\u015bcie"
    ], 
    "vocative": [
     "szcz\u0119\u015bcie"
    ]
   }
  }, 
  "szef": {
   "plural": {
    "accusative": [
     "szef\u00f3w"
    ], 
    "dative": [
     "szefom"
    ], 
    "genitive": [
     "szef\u00f3w"
    ], 
    "instrumental": [
     "szefami"
    ], 
    "locative": [
     "szefach"
    ], 
    "nominative": [
     "szefowie"
    ], 
    "vocative": [
     "szefowie"
    ]
   }, 
   "singular": {
    "accusative": [
     "szefa"
    ], 
    "dative": [
     "szefowi"
    ], 
    "genitive": [
     "szefa"
    ], 
    "instrumental": [
     "szefem"
    ], 
    "locative": [
     "szefie"
    ], 
    "nominative": [
     "szef"
    ], 
    "vocative": [
     "szefie"
    ]
   }
  }, 
  "sze\u015b\u0107": {
   "plural_only > m_pers": {
    "accusative": [
     "sze\u015bciu"
    ], 
    "dative": [
     "sze\u015bciu"
    ], 
    "genitive": [
     "sze\u015bciu"
    ], 
    "instrumental": [
     "sze\u015bcioma"
    ], 
    "locative": [
     "sze\u015bciu"
    ], 
    "nominative,_vocative": [
     "sze\u015bciu"
    ]
   }, 
   "plural_only > other": {
    "accusative": [
     "sze\u015b\u0107"
    ], 
    "dative": [
     "sze\u015bciu"
    ], 
    "genitive": [
     "sze\u015bciu"
    ], 
    "instrumental": [
     "sze\u015bcioma"
    ], 
    "locative": [
     "sze\u015bciu"
    ], 
    "nominative,_vocative": [
     "sze\u015b\u0107"
    ]
   }
  }, 
  "szkoda": {
   "plural": {
    "accusative": [
     "szkody"
    ], 
    "dative": [
     "szkodom"
    ], 
    "genitive": [
     "szk\u00f3d"
    ], 
    "instrumental": [
     "szkodami"
    ], 
    "locative": [
     "szkodach"
    ], 
    "nominative": [
     "szkody"
    ], 
    "vocative": [
     "szkody"
    ]
   }, 
   "singular": {
    "accusative": [
     "szkod\u0119"
    ], 
    "dative": [
     "szkodzie"
    ], 
    "genitive": [
     "szkody"
    ], 
    "instrumental": [
     "szkod\u0105"
    ], 
    "locative": [
     "szkodzie"
    ], 
    "nominative": [
     "szkoda"
    ], 
    "vocative": [
     "szkodo"
    ]
   }
  }, 
  "s\u0142owo": {
   "dual": {
    "accusative": [
     "s\u0142owie"
    ], 
    "dative": [
     "s\u0142owoma"
    ], 
    "genitive": [
     "s\u0142owu"
    ], 
    "instrumental": [
     "s\u0142owoma"
    ], 
    "locative": [
     "s\u0142owu"
    ], 
    "nominative": [
     "s\u0142owie"
    ], 
    "vocative": [
     "s\u0142owie"
    ]
   }, 
   "plural": {
    "accusative": [
     "s\u0142owa"
    ], 
    "dative": [
     "s\u0142ow\u00f3m"
    ], 
    "genitive": [
     "s\u0142\u00f3w"
    ], 
    "instrumental": [
     "s\u0142owy"
    ], 
    "locative": [
     "s\u0142owiech"
    ], 
    "nominative": [
     "s\u0142owa"
    ], 
    "vocative": [
     "s\u0142owa"
    ]
   }, 
   "singular": {
    "accusative": [
     "s\u0142owo"
    ], 
    "dative": [
     "s\u0142owu"
    ], 
    "genitive": [
     "s\u0142owa"
    ], 
    "instrumental": [
     "s\u0142owem"
    ], 
    "locative": [
     "s\u0142owie"
    ], 
    "nominative": [
     "s\u0142owo"
    ], 
    "vocative": [
     "s\u0142owo"
    ]
   }
  }, 
  "s\u0142ucha\u0107": {
   "plural > m_anim,m_inan,f,n": {
    "active_adjectival_participle": [
     "s\u0142uchaj\u0105ce"
    ], 
    "conditional > 1st": [
     "s\u0142ucha\u0142yby\u015bmy"
    ], 
    "conditional > 2nd": [
     "s\u0142ucha\u0142yby\u015bcie"
    ], 
    "conditional > 3rd": [
     "s\u0142ucha\u0142yby"
    ], 
    "contemporary_adverbial_participle": [
     "s\u0142uchaj\u0105c"
    ], 
    "future_tense > 1st": [
     "b\u0119dziemy s\u0142ucha\u0142y"
    ], 
    "future_tense > 2nd": [
     "b\u0119dziecie s\u0142ucha\u0142y"
    ], 
    "future_tense > 3rd": [
     "b\u0119d\u0105 s\u0142ucha\u0142y"
    ], 
    "imperative > 1st": [
     "s\u0142uchajmy"
    ], 
    "imperative > 2nd": [
     "s\u0142uchajcie"
    ], 
    "imperative > 3rd": [
     "niech s\u0142uchaj\u0105"
    ], 
    "impersonal_past": [
     "s\u0142uchano"
    ], 
    "infinitive": [
     "s\u0142ucha\u0107"
    ], 
    "passive_adjectival_participle": [
     "s\u0142uchane"
    ], 
    "past_tense > 1st": [
     "s\u0142ucha\u0142y\u015bmy"
    ], 
    "past_tense > 2nd": [
     "s\u0142ucha\u0142y\u015bcie"
    ], 
    "past_tense > 3rd": [
     "s\u0142ucha\u0142y"
    ], 
    "present_tense > 1st": [
     "s\u0142uchamy"
    ], 
    "present_tense > 2nd": [
     "s\u0142uchacie"
    ], 
    "present_tense > 3rd": [
     "s\u0142uchaj\u0105"
    ], 
    "verbal_noun": [
     "s\u0142uchanie"
    ]
   }, 
   "plural > m_pers": {
    "active_adjectival_participle": [
     "s\u0142uchaj\u0105cy"
    ], 
    "conditional > 1st": [
     "s\u0142uchaliby\u015bmy"
    ], 
    "conditional > 2nd": [
     "s\u0142uchaliby\u015bcie"
    ], 
    "conditional > 3rd": [
     "s\u0142uchaliby"
    ], 
    "contemporary_adverbial_participle": [
     "s\u0142uchaj\u0105c"
    ], 
    "future_tense > 1st": [
     "b\u0119dziemy s\u0142uchali"
    ], 
    "future_tense > 2nd": [
     "b\u0119dziecie s\u0142uchali"
    ], 
    "future_tense > 3rd": [
     "b\u0119d\u0105 s\u0142uchali"
    ], 
    "imperative > 1st": [
     "s\u0142uchajmy"
    ], 
    "imperative > 2nd": [
     "s\u0142uchajcie"
    ], 
    "imperative > 3rd": [
     "niech s\u0142uchaj\u0105"
    ], 
    "impersonal_past": [
     "s\u0142uchano"
    ], 
    "infinitive": [
     "s\u0142ucha\u0107"
    ], 
    "passive_adjectival_participle": [
     "s\u0142uchani"
    ], 
    "past_tense > 1st": [
     "s\u0142uchali\u015bmy"
    ], 
    "past_tense > 2nd": [
     "s\u0142uchali\u015bcie"
    ], 
    "past_tense > 3rd": [
     "s\u0142uchali"
    ], 
    "present_tense > 1st": [
     "s\u0142uchamy"
    ], 
    "present_tense > 2nd": [
     "s\u0142uchacie"
    ], 
    "present_tense > 3rd": [
     "s\u0142uchaj\u0105"
    ], 
    "verbal_noun": [
     "s\u0142uchanie"
    ]
   }, 
   "singular > f": {
    "active_adjectival_participle": [
     "s\u0142uchaj\u0105ca"
    ], 
    "conditional > 1st": [
     "s\u0142ucha\u0142abym"
    ], 
    "conditional > 2nd": [
     "s\u0142ucha\u0142aby\u015b"
    ], 
    "conditional > 3rd": [
     "s\u0142ucha\u0142aby"
    ], 
    "contemporary_adverbial_participle": [
     "s\u0142uchaj\u0105c"
    ], 
    "future_tense > 1st": [
     "b\u0119d\u0119 s\u0142ucha\u0142a"
    ], 
    "future_tense > 2nd": [
     "b\u0119dziesz s\u0142ucha\u0142a"
    ], 
    "future_tense > 3rd": [
     "b\u0119dzie s\u0142ucha\u0142a"
    ], 
    "imperative > 1st": [
     "\u2014"
    ], 
    "imperative > 2nd": [
     "s\u0142uchaj"
    ], 
    "imperative > 3rd": [
     "niech s\u0142ucha"
    ], 
    "impersonal_past": [
     "s\u0142uchano"
    ], 
    "infinitive": [
     "s\u0142ucha\u0107"
    ], 
    "passive_adjectival_participle": [
     "s\u0142uchana"
    ], 
    "past_tense > 1st": [
     "s\u0142ucha\u0142am"
    ], 
    "past_tense > 2nd": [
     "s\u0142ucha\u0142a\u015b"
    ], 
    "past_tense > 3rd": [
     "s\u0142ucha\u0142a"
    ], 
    "present_tense > 1st": [
     "s\u0142ucham"
    ], 
    "present_tense > 2nd": [
     "s\u0142uchasz"
    ], 
    "present_tense > 3rd": [
     "s\u0142ucha"
    ], 
    "verbal_noun": [
     "s\u0142uchanie"
    ]
   }, 
   "singular > m": {
    "active_adjectival_participle": [
     "s\u0142uchaj\u0105cy"
    ], 
    "conditional > 1st": [
     "s\u0142ucha\u0142bym"
    ], 
    "conditional > 2nd": [
     "s\u0142ucha\u0142by\u015b"
    ], 
    "conditional > 3rd": [
     "s\u0142ucha\u0142by"
    ], 
    "contemporary_adverbial_participle": [
     "s\u0142uchaj\u0105c"
    ], 
    "future_tense > 1st": [
     "b\u0119d\u0119 s\u0142ucha\u0142"
    ], 
    "future_tense > 2nd": [
     "b\u0119dziesz s\u0142ucha\u0142"
    ], 
    "future_tense > 3rd": [
     "b\u0119dzie s\u0142ucha\u0142"
    ], 
    "imperative > 1st": [
     "\u2014"
    ], 
    "imperative > 2nd": [
     "s\u0142uchaj"
    ], 
    "imperative > 3rd": [
     "niech s\u0142ucha"
    ], 
    "impersonal_past": [
     "s\u0142uchano"
    ], 
    "infinitive": [
     "s\u0142ucha\u0107"
    ], 
    "passive_adjectival_participle": [
     "s\u0142uchany"
    ], 
    "past_tense > 1st": [
     "s\u0142ucha\u0142em"
    ], 
    "past_tense > 2nd": [
     "s\u0142ucha\u0142e\u015b"
    ], 
    "past_tense > 3rd": [
     "s\u0142ucha\u0142"
    ], 
    "present_tense > 1st": [
     "s\u0142ucham"
    ], 
    "present_tense > 2nd": [
     "s\u0142uchasz"
    ], 
    "present_tense > 3rd": [
     "s\u0142ucha"
    ], 
    "verbal_noun": [
     "s\u0142uchanie"
    ]
   }, 
   "singular > n": {
    "active_adjectival_participle": [
     "s\u0142uchaj\u0105ce"
    ], 
    "conditional > 3rd": [
     "s\u0142ucha\u0142oby"
    ], 
    "contemporary_adverbial_participle": [
     "s\u0142uchaj\u0105c"
    ], 
    "future_tense > 3rd": [
     "b\u0119dzie s\u0142ucha\u0142o"
    ], 
    "imperative > 1st": [
     "\u2014"
    ], 
    "imperative > 2nd": [
     "s\u0142uchaj"
    ], 
    "imperative > 3rd": [
     "niech s\u0142ucha"
    ], 
    "impersonal_past": [
     "s\u0142uchano"
    ], 
    "infinitive": [
     "s\u0142ucha\u0107"
    ], 
    "passive_adjectival_participle": [
     "s\u0142uchane"
    ], 
    "past_tense > 3rd": [
     "s\u0142ucha\u0142o"
    ], 
    "present_tense > 1st": [
     "s\u0142ucham"
    ], 
    "present_tense > 2nd": [
     "s\u0142uchasz"
    ], 
    "present_tense > 3rd": [
     "s\u0142ucha"
    ], 
    "verbal_noun": [
     "s\u0142uchanie"
    ]
   }
  }, 
  "taki": {
   "plural > m_&#160;_pers": {
    "accusative": [
     "takich"
    ], 
    "dative": [
     "takim"
    ], 
    "genitive": [
     "takich"
    ], 
    "instrumental": [
     "takimi"
    ], 
    "locative": [
     "takich"
    ], 
    "nominative,_vocative": [
     "tacy"
    ]
   }, 
   "plural > m_pers": {
    "accusative": [
     "takich"
    ], 
    "dative": [
     "takim"
    ], 
    "genitive": [
     "takich"
    ], 
    "instrumental": [
     "takimi"
    ], 
    "locative": [
     "takich"
    ], 
    "nominative,_vocative": [
     "tacy"
    ]
   }, 
   "plural > other": {
    "accusative": [
     "takie"
    ], 
    "dative": [
     "takim"
    ], 
    "genitive": [
     "takich"
    ], 
    "instrumental": [
     "takimi"
    ], 
    "locative": [
     "takich"
    ], 
    "nominative,_vocative": [
     "takie"
    ]
   }, 
   "singular > f": {
    "accusative": [
     "tak\u0105"
    ], 
    "dative": [
     "takiej"
    ], 
    "genitive": [
     "takiej"
    ], 
    "instrumental": [
     "tak\u0105"
    ], 
    "locative": [
     "takiej"
    ], 
    "nominative,_vocative": [
     "taka"
    ]
   }, 
   "singular > m_&#160;_inan": {
    "accusative": [
     "taki"
    ], 
    "dative": [
     "takiemu"
    ], 
    "genitive": [
     "takiego"
    ], 
    "instrumental": [
     "takim"
    ], 
    "locative": [
     "takim"
    ], 
    "nominative,_vocative": [
     "taki"
    ]
   }, 
   "singular > m_&#160;_pers,m_&#160;_anim": {
    "accusative": [
     "takiego"
    ], 
    "dative": [
     "takiemu"
    ], 
    "genitive": [
     "takiego"
    ], 
    "instrumental": [
     "takim"
    ], 
    "locative": [
     "takim"
    ], 
    "nominative,_vocative": [
     "taki"
    ]
   }, 
   "singular > m_inan": {
    "accusative": [
     "taki"
    ], 
    "dative": [
     "takiemu"
    ], 
    "genitive": [
     "takiego"
    ], 
    "instrumental": [
     "takim"
    ], 
    "locative": [
     "takim"
    ], 
    "nominative,_vocative": [
     "taki"
    ]
   }, 
   "singular > m_pers,m_anim": {
    "accusative": [
     "takiego"
    ], 
    "dative": [
     "takiemu"
    ], 
    "genitive": [
     "takiego"
    ], 
    "instrumental": [
     "takim"
    ], 
    "locative": [
     "takim"
    ], 
    "nominative,_vocative": [
     "taki"
    ]
   }, 
   "singular > n": {
    "accusative": [
     "takie"
    ], 
    "dative": [
     "takiemu"
    ], 
    "genitive": [
     "takiego"
    ], 
    "instrumental": [
     "takim"
    ], 
    "locative": [
     "takim"
    ], 
    "nominative,_vocative": [
     "takie"
    ]
   }
  }, 
  "tata": {
   "plural": {
    "accusative": [
     "tat\u00f3w"
    ], 
    "dative": [
     "tatom"
    ], 
    "genitive": [
     "tat\u00f3w"
    ], 
    "instrumental": [
     "tatami"
    ], 
    "locative": [
     "tatach"
    ], 
    "nominative": [
     "tatowie"
    ], 
    "vocative": [
     "tatowie"
    ]
   }, 
   "singular": {
    "accusative": [
     "tat\u0119"
    ], 
    "dative": [
     "tacie"
    ], 
    "genitive": [
     "taty"
    ], 
    "instrumental": [
     "tat\u0105"
    ], 
    "locative": [
     "tacie"
    ], 
    "nominative": [
     "tata"
    ], 
    "vocative": [
     "tato"
    ]
   }
  }, 
  "tato": {
   "plural": {
    "accusative": [
     "tat\u00f3w"
    ], 
    "dative": [
     "tatom"
    ], 
    "genitive": [
     "tat\u00f3w"
    ], 
    "instrumental": [
     "tatami"
    ], 
    "locative": [
     "tatach"
    ], 
    "nominative": [
     "tatowie"
    ], 
    "vocative": [
     "tatowie"
    ]
   }, 
   "singular": {
    "accusative": [
     "tat\u0119", 
     "tata"
    ], 
    "dative": [
     "tacie (tatowi*)"
    ], 
    "genitive": [
     "taty", 
     "tata"
    ], 
    "instrumental": [
     "tat\u0105", 
     "tatem"
    ], 
    "locative": [
     "tacie"
    ], 
    "nominative": [
     "tato"
    ], 
    "vocative": [
     "tato"
    ]
   }
  }, 
  "telefon": {
   "plural": {
    "accusative": [
     "telefony"
    ], 
    "dative": [
     "telefonom"
    ], 
    "genitive": [
     "telefon\u00f3w"
    ], 
    "instrumental": [
     "telefonami"
    ], 
    "locative": [
     "telefonach"
    ], 
    "nominative": [
     "telefony"
    ], 
    "vocative": [
     "telefony"
    ]
   }, 
   "singular": {
    "accusative": [
     "telefon"
    ], 
    "dative": [
     "telefonowi"
    ], 
    "genitive": [
     "telefonu"
    ], 
    "instrumental": [
     "telefonem"
    ], 
    "locative": [
     "telefonie"
    ], 
    "nominative": [
     "telefon"
    ], 
    "vocative": [
     "telefonie"
    ]
   }
  }, 
  "temat": {
   "plural": {
    "accusative": [
     "tematy"
    ], 
    "dative": [
     "tematom"
    ], 
    "genitive": [
     "temat\u00f3w"
    ], 
    "instrumental": [
     "tematami"
    ], 
    "locative": [
     "tematach"
    ], 
    "nominative": [
     "tematy"
    ], 
    "vocative": [
     "tematy"
    ]
   }, 
   "singular": {
    "accusative": [
     "temat"
    ], 
    "dative": [
     "tematowi"
    ], 
    "genitive": [
     "tematu"
    ], 
    "instrumental": [
     "tematem"
    ], 
    "locative": [
     "temacie"
    ], 
    "nominative": [
     "temat"
    ], 
    "vocative": [
     "temacie"
    ]
   }
  }, 
  "ten": {
   "f": {
    "accusative": [
     "t\u0119"
    ], 
    "dative": [
     "tej"
    ], 
    "genitive": [
     "tej"
    ], 
    "instrumental": [
     "t\u0105"
    ], 
    "locative": [
     "tej"
    ], 
    "nominative": [
     "ta"
    ], 
    "vocative": [
     "\u2014"
    ]
   }, 
   "m": {
    "accusative": [
     "tego", 
     "ten"
    ], 
    "dative": [
     "temu"
    ], 
    "genitive": [
     "tego"
    ], 
    "instrumental": [
     "tym"
    ], 
    "locative": [
     "tym"
    ], 
    "nominative": [
     "ten"
    ], 
    "vocative": [
     "\u2014"
    ]
   }, 
   "m_&#160;_pers_&#160;_pl": {
    "accusative": [
     "tych"
    ], 
    "dative": [
     "tym"
    ], 
    "genitive": [
     "tych"
    ], 
    "instrumental": [
     "tymi"
    ], 
    "locative": [
     "tych"
    ], 
    "nominative": [
     "ci"
    ], 
    "vocative": [
     "\u2014"
    ]
   }, 
   "m_pers_pl": {
    "accusative": [
     "tych"
    ], 
    "dative": [
     "tym"
    ], 
    "genitive": [
     "tych"
    ], 
    "instrumental": [
     "tymi"
    ], 
    "locative": [
     "tych"
    ], 
    "nominative": [
     "ci"
    ], 
    "vocative": [
     "\u2014"
    ]
   }, 
   "n": {
    "accusative": [
     "to"
    ], 
    "dative": [
     "temu"
    ], 
    "genitive": [
     "tego"
    ], 
    "instrumental": [
     "tym"
    ], 
    "locative": [
     "tym"
    ], 
    "nominative": [
     "to"
    ], 
    "vocative": [
     "\u2014"
    ]
   }, 
   "npers_&#160;_pl": {
    "accusative": [
     "te"
    ], 
    "dative": [
     "tym"
    ], 
    "genitive": [
     "tych"
    ], 
    "instrumental": [
     "tymi"
    ], 
    "locative": [
     "tych"
    ], 
    "nominative": [
     "te"
    ], 
    "vocative": [
     "\u2014"
    ]
   }, 
   "npers_pl": {
    "accusative": [
     "te"
    ], 
    "dative": [
     "tym"
    ], 
    "genitive": [
     "tych"
    ], 
    "instrumental": [
     "tymi"
    ], 
    "locative": [
     "tych"
    ], 
    "nominative": [
     "te"
    ], 
    "vocative": [
     "\u2014"
    ]
   }
  }, 
  "to": {
   "plural": {
    "accusative": [
     "te"
    ], 
    "dative": [
     "tym (tem\u00b9)"
    ], 
    "genitive": [
     "tych"
    ], 
    "instrumental": [
     "tymi (temi\u00b9)"
    ], 
    "locative": [
     "tych"
    ], 
    "nominative": [
     "te"
    ], 
    "vocative": [
     "\u2014"
    ]
   }, 
   "singular": {
    "accusative": [
     "to"
    ], 
    "dative": [
     "temu"
    ], 
    "genitive": [
     "tego"
    ], 
    "instrumental": [
     "tym (tem\u00b9)"
    ], 
    "locative": [
     "tym (tem\u00b9)"
    ], 
    "nominative": [
     "to"
    ], 
    "vocative": [
     "\u2014"
    ]
   }
  }, 
  "trzeba": {
   "": {
    "conditional": [
     "trzeba by", 
     "trzeba by\u0142oby"
    ], 
    "future_tense": [
     "trzeba b\u0119dzie"
    ], 
    "infinitive": [
     "\u2014"
    ], 
    "past_indicative": [
     "trzeba by\u0142o"
    ], 
    "present_indicative": [
     "trzeba"
    ]
   }
  }, 
  "trzy": {
   "plural_only > m_&#160;_pers": {
    "accusative": [
     "trzech"
    ], 
    "dative": [
     "trzem"
    ], 
    "genitive": [
     "trzech"
    ], 
    "instrumental": [
     "trzema"
    ], 
    "locative": [
     "trzech"
    ], 
    "nominative,_vocative": [
     "trzej"
    ]
   }, 
   "plural_only > other": {
    "accusative": [
     "trzy"
    ], 
    "dative": [
     "trzem"
    ], 
    "genitive": [
     "trzech"
    ], 
    "instrumental": [
     "trzema"
    ], 
    "locative": [
     "trzech"
    ], 
    "nominative,_vocative": [
     "trzy"
    ]
   }
  }, 
  "trzyma\u0107": {
   "plural > m_anim,m_inan,f,n": {
    "active_adjectival_participle": [
     "trzymaj\u0105ce"
    ], 
    "conditional > 1st": [
     "trzyma\u0142yby\u015bmy"
    ], 
    "conditional > 2nd": [
     "trzyma\u0142yby\u015bcie"
    ], 
    "conditional > 3rd": [
     "trzyma\u0142yby"
    ], 
    "contemporary_adverbial_participle": [
     "trzymaj\u0105c"
    ], 
    "future_tense > 1st": [
     "b\u0119dziemy trzyma\u0142y"
    ], 
    "future_tense > 2nd": [
     "b\u0119dziecie trzyma\u0142y"
    ], 
    "future_tense > 3rd": [
     "b\u0119d\u0105 trzyma\u0142y"
    ], 
    "imperative > 1st": [
     "trzymajmy"
    ], 
    "imperative > 2nd": [
     "trzymajcie"
    ], 
    "imperative > 3rd": [
     "niech trzymaj\u0105"
    ], 
    "impersonal_past": [
     "trzymano"
    ], 
    "infinitive": [
     "trzyma\u0107"
    ], 
    "passive_adjectival_participle": [
     "trzymane"
    ], 
    "past_tense > 1st": [
     "trzyma\u0142y\u015bmy"
    ], 
    "past_tense > 2nd": [
     "trzyma\u0142y\u015bcie"
    ], 
    "past_tense > 3rd": [
     "trzyma\u0142y"
    ], 
    "present_tense > 1st": [
     "trzymamy"
    ], 
    "present_tense > 2nd": [
     "trzymacie"
    ], 
    "present_tense > 3rd": [
     "trzymaj\u0105"
    ], 
    "verbal_noun": [
     "trzymanie"
    ]
   }, 
   "plural > m_pers": {
    "active_adjectival_participle": [
     "trzymaj\u0105cy"
    ], 
    "conditional > 1st": [
     "trzymaliby\u015bmy"
    ], 
    "conditional > 2nd": [
     "trzymaliby\u015bcie"
    ], 
    "conditional > 3rd": [
     "trzymaliby"
    ], 
    "contemporary_adverbial_participle": [
     "trzymaj\u0105c"
    ], 
    "future_tense > 1st": [
     "b\u0119dziemy trzymali"
    ], 
    "future_tense > 2nd": [
     "b\u0119dziecie trzymali"
    ], 
    "future_tense > 3rd": [
     "b\u0119d\u0105 trzymali"
    ], 
    "imperative > 1st": [
     "trzymajmy"
    ], 
    "imperative > 2nd": [
     "trzymajcie"
    ], 
    "imperative > 3rd": [
     "niech trzymaj\u0105"
    ], 
    "impersonal_past": [
     "trzymano"
    ], 
    "infinitive": [
     "trzyma\u0107"
    ], 
    "passive_adjectival_participle": [
     "trzymani"
    ], 
    "past_tense > 1st": [
     "trzymali\u015bmy"
    ], 
    "past_tense > 2nd": [
     "trzymali\u015bcie"
    ], 
    "past_tense > 3rd": [
     "trzymali"
    ], 
    "present_tense > 1st": [
     "trzymamy"
    ], 
    "present_tense > 2nd": [
     "trzymacie"
    ], 
    "present_tense > 3rd": [
     "trzymaj\u0105"
    ], 
    "verbal_noun": [
     "trzymanie"
    ]
   }, 
   "singular > f": {
    "active_adjectival_participle": [
     "trzymaj\u0105ca"
    ], 
    "conditional > 1st": [
     "trzyma\u0142abym"
    ], 
    "conditional > 2nd": [
     "trzyma\u0142aby\u015b"
    ], 
    "conditional > 3rd": [
     "trzyma\u0142aby"
    ], 
    "contemporary_adverbial_participle": [
     "trzymaj\u0105c"
    ], 
    "future_tense > 1st": [
     "b\u0119d\u0119 trzyma\u0142a"
    ], 
    "future_tense > 2nd": [
     "b\u0119dziesz trzyma\u0142a"
    ], 
    "future_tense > 3rd": [
     "b\u0119dzie trzyma\u0142a"
    ], 
    "imperative > 1st": [
     "\u2014"
    ], 
    "imperative > 2nd": [
     "trzymaj"
    ], 
    "imperative > 3rd": [
     "niech trzyma"
    ], 
    "impersonal_past": [
     "trzymano"
    ], 
    "infinitive": [
     "trzyma\u0107"
    ], 
    "passive_adjectival_participle": [
     "trzymana"
    ], 
    "past_tense > 1st": [
     "trzyma\u0142am"
    ], 
    "past_tense > 2nd": [
     "trzyma\u0142a\u015b"
    ], 
    "past_tense > 3rd": [
     "trzyma\u0142a"
    ], 
    "present_tense > 1st": [
     "trzymam"
    ], 
    "present_tense > 2nd": [
     "trzymasz"
    ], 
    "present_tense > 3rd": [
     "trzyma"
    ], 
    "verbal_noun": [
     "trzymanie"
    ]
   }, 
   "singular > m": {
    "active_adjectival_participle": [
     "trzymaj\u0105cy"
    ], 
    "conditional > 1st": [
     "trzyma\u0142bym"
    ], 
    "conditional > 2nd": [
     "trzyma\u0142by\u015b"
    ], 
    "conditional > 3rd": [
     "trzyma\u0142by"
    ], 
    "contemporary_adverbial_participle": [
     "trzymaj\u0105c"
    ], 
    "future_tense > 1st": [
     "b\u0119d\u0119 trzyma\u0142"
    ], 
    "future_tense > 2nd": [
     "b\u0119dziesz trzyma\u0142"
    ], 
    "future_tense > 3rd": [
     "b\u0119dzie trzyma\u0142"
    ], 
    "imperative > 1st": [
     "\u2014"
    ], 
    "imperative > 2nd": [
     "trzymaj"
    ], 
    "imperative > 3rd": [
     "niech trzyma"
    ], 
    "impersonal_past": [
     "trzymano"
    ], 
    "infinitive": [
     "trzyma\u0107"
    ], 
    "passive_adjectival_participle": [
     "trzymany"
    ], 
    "past_tense > 1st": [
     "trzyma\u0142em"
    ], 
    "past_tense > 2nd": [
     "trzyma\u0142e\u015b"
    ], 
    "past_tense > 3rd": [
     "trzyma\u0142"
    ], 
    "present_tense > 1st": [
     "trzymam"
    ], 
    "present_tense > 2nd": [
     "trzymasz"
    ], 
    "present_tense > 3rd": [
     "trzyma"
    ], 
    "verbal_noun": [
     "trzymanie"
    ]
   }, 
   "singular > n": {
    "active_adjectival_participle": [
     "trzymaj\u0105ce"
    ], 
    "conditional > 3rd": [
     "trzyma\u0142oby"
    ], 
    "contemporary_adverbial_participle": [
     "trzymaj\u0105c"
    ], 
    "future_tense > 3rd": [
     "b\u0119dzie trzyma\u0142o"
    ], 
    "imperative > 1st": [
     "\u2014"
    ], 
    "imperative > 2nd": [
     "trzymaj"
    ], 
    "imperative > 3rd": [
     "niech trzyma"
    ], 
    "impersonal_past": [
     "trzymano"
    ], 
    "infinitive": [
     "trzyma\u0107"
    ], 
    "passive_adjectival_participle": [
     "trzymane"
    ], 
    "past_tense > 3rd": [
     "trzyma\u0142o"
    ], 
    "present_tense > 1st": [
     "trzymam"
    ], 
    "present_tense > 2nd": [
     "trzymasz"
    ], 
    "present_tense > 3rd": [
     "trzyma"
    ], 
    "verbal_noun": [
     "trzymanie"
    ]
   }
  }, 
  "twarz": {
   "plural": {
    "accusative": [
     "twarze"
    ], 
    "dative": [
     "twarzom"
    ], 
    "genitive": [
     "twarzy"
    ], 
    "instrumental": [
     "twarzami"
    ], 
    "locative": [
     "twarzach"
    ], 
    "nominative": [
     "twarze"
    ], 
    "vocative": [
     "twarze"
    ]
   }, 
   "singular": {
    "accusative": [
     "twarz"
    ], 
    "dative": [
     "twarzy"
    ], 
    "genitive": [
     "twarzy"
    ], 
    "instrumental": [
     "twarz\u0105"
    ], 
    "locative": [
     "twarzy"
    ], 
    "nominative": [
     "twarz"
    ], 
    "vocative": [
     "twarzy"
    ]
   }
  }, 
  "tw\u00f3j": {
   "plural > m_&#160;_pers": {
    "accusative": [
     "twoich"
    ], 
    "dative": [
     "twoim"
    ], 
    "genitive": [
     "twoich"
    ], 
    "instrumental": [
     "twoimi"
    ], 
    "locative": [
     "twoich"
    ], 
    "nominative,_vocative": [
     "twoi"
    ]
   }, 
   "plural > m_pers": {
    "accusative": [
     "twoich"
    ], 
    "dative": [
     "twoim"
    ], 
    "genitive": [
     "twoich"
    ], 
    "instrumental": [
     "twoimi"
    ], 
    "locative": [
     "twoich"
    ], 
    "nominative,_vocative": [
     "twoi"
    ]
   }, 
   "plural > other": {
    "accusative": [
     "twoje"
    ], 
    "dative": [
     "twoim"
    ], 
    "genitive": [
     "twoich"
    ], 
    "instrumental": [
     "twoimi"
    ], 
    "locative": [
     "twoich"
    ], 
    "nominative,_vocative": [
     "twoje"
    ]
   }, 
   "singular > f": {
    "accusative": [
     "twoj\u0105"
    ], 
    "dative": [
     "twojej"
    ], 
    "genitive": [
     "twojej"
    ], 
    "instrumental": [
     "twoj\u0105"
    ], 
    "locative": [
     "twojej"
    ], 
    "nominative,_vocative": [
     "twoja ( twa )"
    ]
   }, 
   "singular > m_&#160;_inan": {
    "accusative": [
     "tw\u00f3j"
    ], 
    "dative": [
     "twojemu"
    ], 
    "genitive": [
     "twojego"
    ], 
    "instrumental": [
     "twoim"
    ], 
    "locative": [
     "twoim"
    ], 
    "nominative,_vocative": [
     "tw\u00f3j"
    ]
   }, 
   "singular > m_&#160;_pers,m_&#160;_anim": {
    "accusative": [
     "twojego"
    ], 
    "dative": [
     "twojemu"
    ], 
    "genitive": [
     "twojego"
    ], 
    "instrumental": [
     "twoim"
    ], 
    "locative": [
     "twoim"
    ], 
    "nominative,_vocative": [
     "tw\u00f3j"
    ]
   }, 
   "singular > m_inan": {
    "accusative": [
     "tw\u00f3j"
    ], 
    "dative": [
     "twojemu"
    ], 
    "genitive": [
     "twojego"
    ], 
    "instrumental": [
     "twoim"
    ], 
    "locative": [
     "twoim"
    ], 
    "nominative,_vocative": [
     "tw\u00f3j"
    ]
   }, 
   "singular > m_pers,m_anim": {
    "accusative": [
     "twojego"
    ], 
    "dative": [
     "twojemu"
    ], 
    "genitive": [
     "twojego"
    ], 
    "instrumental": [
     "twoim"
    ], 
    "locative": [
     "twoim"
    ], 
    "nominative,_vocative": [
     "tw\u00f3j"
    ]
   }, 
   "singular > n": {
    "accusative": [
     "twoje"
    ], 
    "dative": [
     "twojemu"
    ], 
    "genitive": [
     "twojego"
    ], 
    "instrumental": [
     "twoim"
    ], 
    "locative": [
     "twoim"
    ], 
    "nominative,_vocative": [
     "twoje"
    ]
   }
  }, 
  "ty": {
   "singular": {
    "accusative": [
     "ciebie", 
     "ci\u0119"
    ], 
    "dative": [
     "tobie", 
     "ci"
    ], 
    "genitive": [
     "ciebie", 
     "ci\u0119"
    ], 
    "instrumental": [
     "tob\u0105"
    ], 
    "locative": [
     "tobie"
    ], 
    "nominative": [
     "ty"
    ], 
    "vocative": [
     "ty"
    ]
   }
  }, 
  "tydzie\u0144": {
   "plural": {
    "accusative": [
     "tygodnie"
    ], 
    "dative": [
     "tygodniom"
    ], 
    "genitive": [
     "tygodni"
    ], 
    "instrumental": [
     "tygodniami"
    ], 
    "locative": [
     "tygodniach"
    ], 
    "nominative": [
     "tygodnie"
    ], 
    "vocative": [
     "tygodnie"
    ]
   }, 
   "singular": {
    "accusative": [
     "tydzie\u0144"
    ], 
    "dative": [
     "tygodniowi"
    ], 
    "genitive": [
     "tygodnia"
    ], 
    "instrumental": [
     "tygodniem"
    ], 
    "locative": [
     "tygodniu"
    ], 
    "nominative": [
     "tydzie\u0144"
    ], 
    "vocative": [
     "tygodniu"
    ]
   }
  }, 
  "tyle": {
   "singular_and_plural > m_pers": {
    "accusative": [
     "tylu"
    ], 
    "dative": [
     "tylu"
    ], 
    "genitive": [
     "tylu"
    ], 
    "instrumental": [
     "tyloma"
    ], 
    "locative": [
     "tylu"
    ], 
    "nominative,_vocative": [
     "tylu"
    ]
   }, 
   "singular_and_plural > other": {
    "accusative": [
     "tyle"
    ], 
    "dative": [
     "tylu"
    ], 
    "genitive": [
     "tylu"
    ], 
    "instrumental": [
     "tyloma"
    ], 
    "locative": [
     "tylu"
    ], 
    "nominative,_vocative": [
     "tyle"
    ]
   }
  }, 
  "t\u0142umaczenie": {
   "plural": {
    "accusative": [
     "t\u0142umaczenia"
    ], 
    "dative": [
     "t\u0142umaczeniom"
    ], 
    "genitive": [
     "t\u0142umacze\u0144"
    ], 
    "instrumental": [
     "t\u0142umaczeniami"
    ], 
    "locative": [
     "t\u0142umaczeniach"
    ], 
    "nominative": [
     "t\u0142umaczenia"
    ], 
    "vocative": [
     "t\u0142umaczenia"
    ]
   }, 
   "singular": {
    "accusative": [
     "t\u0142umaczenie"
    ], 
    "dative": [
     "t\u0142umaczeniu"
    ], 
    "genitive": [
     "t\u0142umaczenia"
    ], 
    "instrumental": [
     "t\u0142umaczeniem"
    ], 
    "locative": [
     "t\u0142umaczeniu"
    ], 
    "nominative": [
     "t\u0142umaczenie"
    ], 
    "vocative": [
     "t\u0142umaczenie"
    ]
   }
  }, 
  "uwaga": {
   "plural": {
    "accusative": [
     "uwagi"
    ], 
    "dative": [
     "uwagom"
    ], 
    "genitive": [
     "uwag"
    ], 
    "instrumental": [
     "uwagami"
    ], 
    "locative": [
     "uwagach"
    ], 
    "nominative": [
     "uwagi"
    ], 
    "vocative": [
     "uwagi"
    ]
   }, 
   "singular": {
    "accusative": [
     "uwag\u0119"
    ], 
    "dative": [
     "uwadze"
    ], 
    "genitive": [
     "uwagi"
    ], 
    "instrumental": [
     "uwag\u0105"
    ], 
    "locative": [
     "uwadze"
    ], 
    "nominative": [
     "uwaga"
    ], 
    "vocative": [
     "uwago"
    ]
   }
  }, 
  "uwierzy\u0107": {
   "plural > m_anim,m_inan,n,f": {
    "anterior_adverbial_participle": [
     "uwierzywszy"
    ], 
    "conditional > 1st": [
     "uwierzy\u0142yby\u015bmy"
    ], 
    "conditional > 2nd": [
     "uwierzy\u0142yby\u015bcie"
    ], 
    "conditional > 3rd": [
     "uwierzy\u0142yby"
    ], 
    "future_tense > 1st": [
     "uwierzymy"
    ], 
    "future_tense > 2nd": [
     "uwierzycie"
    ], 
    "future_tense > 3rd": [
     "uwierz\u0105"
    ], 
    "imperative > 1st": [
     "uwierzmy"
    ], 
    "imperative > 2nd": [
     "uwierzcie"
    ], 
    "imperative > 3rd": [
     "niech uwierz\u0105"
    ], 
    "impersonal_past": [
     "uwierzono"
    ], 
    "infinitive": [
     "uwierzy\u0107"
    ], 
    "past_tense > 1st": [
     "uwierzy\u0142y\u015bmy"
    ], 
    "past_tense > 2nd": [
     "uwierzy\u0142y\u015bcie"
    ], 
    "past_tense > 3rd": [
     "uwierzy\u0142y"
    ]
   }, 
   "plural > m_pers": {
    "anterior_adverbial_participle": [
     "uwierzywszy"
    ], 
    "conditional > 1st": [
     "uwierzyliby\u015bmy"
    ], 
    "conditional > 2nd": [
     "uwierzyliby\u015bcie"
    ], 
    "conditional > 3rd": [
     "uwierzyliby"
    ], 
    "future_tense > 1st": [
     "uwierzymy"
    ], 
    "future_tense > 2nd": [
     "uwierzycie"
    ], 
    "future_tense > 3rd": [
     "uwierz\u0105"
    ], 
    "imperative > 1st": [
     "uwierzmy"
    ], 
    "imperative > 2nd": [
     "uwierzcie"
    ], 
    "imperative > 3rd": [
     "niech uwierz\u0105"
    ], 
    "impersonal_past": [
     "uwierzono"
    ], 
    "infinitive": [
     "uwierzy\u0107"
    ], 
    "past_tense > 1st": [
     "uwierzyli\u015bmy"
    ], 
    "past_tense > 2nd": [
     "uwierzyli\u015bcie"
    ], 
    "past_tense > 3rd": [
     "uwierzyli"
    ]
   }, 
   "singular > f": {
    "anterior_adverbial_participle": [
     "uwierzywszy"
    ], 
    "conditional > 1st": [
     "uwierzy\u0142abym"
    ], 
    "conditional > 2nd": [
     "uwierzy\u0142aby\u015b"
    ], 
    "conditional > 3rd": [
     "uwierzy\u0142aby"
    ], 
    "future_tense > 1st": [
     "uwierz\u0119"
    ], 
    "future_tense > 2nd": [
     "uwierzysz"
    ], 
    "future_tense > 3rd": [
     "uwierzy"
    ], 
    "imperative > 1st": [
     "niech uwierz\u0119"
    ], 
    "imperative > 2nd": [
     "uwierz"
    ], 
    "imperative > 3rd": [
     "niech uwierzy"
    ], 
    "impersonal_past": [
     "uwierzono"
    ], 
    "infinitive": [
     "uwierzy\u0107"
    ], 
    "past_tense > 1st": [
     "uwierzy\u0142am"
    ], 
    "past_tense > 2nd": [
     "uwierzy\u0142a\u015b"
    ], 
    "past_tense > 3rd": [
     "uwierzy\u0142a"
    ]
   }, 
   "singular > m": {
    "anterior_adverbial_participle": [
     "uwierzywszy"
    ], 
    "conditional > 1st": [
     "uwierzy\u0142bym"
    ], 
    "conditional > 2nd": [
     "uwierzy\u0142by\u015b"
    ], 
    "conditional > 3rd": [
     "uwierzy\u0142by"
    ], 
    "future_tense > 1st": [
     "uwierz\u0119"
    ], 
    "future_tense > 2nd": [
     "uwierzysz"
    ], 
    "future_tense > 3rd": [
     "uwierzy"
    ], 
    "imperative > 1st": [
     "niech uwierz\u0119"
    ], 
    "imperative > 2nd": [
     "uwierz"
    ], 
    "imperative > 3rd": [
     "niech uwierzy"
    ], 
    "impersonal_past": [
     "uwierzono"
    ], 
    "infinitive": [
     "uwierzy\u0107"
    ], 
    "past_tense > 1st": [
     "uwierzy\u0142em"
    ], 
    "past_tense > 2nd": [
     "uwierzy\u0142e\u015b"
    ], 
    "past_tense > 3rd": [
     "uwierzy\u0142"
    ]
   }, 
   "singular > n": {
    "anterior_adverbial_participle": [
     "uwierzywszy"
    ], 
    "conditional > 3rd": [
     "uwierzy\u0142oby"
    ], 
    "future_tense > 1st": [
     "uwierz\u0119"
    ], 
    "future_tense > 2nd": [
     "uwierzysz"
    ], 
    "future_tense > 3rd": [
     "uwierzy"
    ], 
    "imperative > 1st": [
     "niech uwierz\u0119"
    ], 
    "imperative > 2nd": [
     "uwierz"
    ], 
    "imperative > 3rd": [
     "niech uwierzy"
    ], 
    "impersonal_past": [
     "uwierzono"
    ], 
    "infinitive": [
     "uwierzy\u0107"
    ], 
    "past_tense > 3rd": [
     "uwierzy\u0142o"
    ]
   }
  }, 
  "walczy\u0107": {
   "plural > m_anim,m_inan,f,n": {
    "active_adjectival_participle": [
     "walcz\u0105ce"
    ], 
    "conditional > 1st": [
     "walczy\u0142yby\u015bmy"
    ], 
    "conditional > 2nd": [
     "walczy\u0142yby\u015bcie"
    ], 
    "conditional > 3rd": [
     "walczy\u0142yby"
    ], 
    "contemporary_adverbial_participle": [
     "walcz\u0105c"
    ], 
    "future_tense > 1st": [
     "b\u0119dziemy walczy\u0142y"
    ], 
    "future_tense > 2nd": [
     "b\u0119dziecie walczy\u0142y"
    ], 
    "future_tense > 3rd": [
     "b\u0119d\u0105 walczy\u0142y"
    ], 
    "imperative > 1st": [
     "walczmy"
    ], 
    "imperative > 2nd": [
     "walczcie"
    ], 
    "imperative > 3rd": [
     "niech walcz\u0105"
    ], 
    "infinitive": [
     "walczy\u0107"
    ], 
    "past_tense > 1st": [
     "walczy\u0142y\u015bmy"
    ], 
    "past_tense > 2nd": [
     "walczy\u0142y\u015bcie"
    ], 
    "past_tense > 3rd": [
     "walczy\u0142y"
    ], 
    "present_tense > 1st": [
     "walczymy"
    ], 
    "present_tense > 2nd": [
     "walczycie"
    ], 
    "present_tense > 3rd": [
     "walcz\u0105"
    ]
   }, 
   "plural > m_pers": {
    "active_adjectival_participle": [
     "walcz\u0105cy"
    ], 
    "conditional > 1st": [
     "walczyliby\u015bmy"
    ], 
    "conditional > 2nd": [
     "walczyliby\u015bcie"
    ], 
    "conditional > 3rd": [
     "walczyliby"
    ], 
    "contemporary_adverbial_participle": [
     "walcz\u0105c"
    ], 
    "future_tense > 1st": [
     "b\u0119dziemy walczyli"
    ], 
    "future_tense > 2nd": [
     "b\u0119dziecie walczyli"
    ], 
    "future_tense > 3rd": [
     "b\u0119d\u0105 walczyli"
    ], 
    "imperative > 1st": [
     "walczmy"
    ], 
    "imperative > 2nd": [
     "walczcie"
    ], 
    "imperative > 3rd": [
     "niech walcz\u0105"
    ], 
    "infinitive": [
     "walczy\u0107"
    ], 
    "past_tense > 1st": [
     "walczyli\u015bmy"
    ], 
    "past_tense > 2nd": [
     "walczyli\u015bcie"
    ], 
    "past_tense > 3rd": [
     "walczyli"
    ], 
    "present_tense > 1st": [
     "walczymy"
    ], 
    "present_tense > 2nd": [
     "walczycie"
    ], 
    "present_tense > 3rd": [
     "walcz\u0105"
    ]
   }, 
   "singular > f": {
    "active_adjectival_participle": [
     "walcz\u0105ca"
    ], 
    "conditional > 1st": [
     "walczy\u0142abym"
    ], 
    "conditional > 2nd": [
     "walczy\u0142aby\u015b"
    ], 
    "conditional > 3rd": [
     "walczy\u0142aby"
    ], 
    "contemporary_adverbial_participle": [
     "walcz\u0105c"
    ], 
    "future_tense > 1st": [
     "b\u0119d\u0119 walczy\u0142a"
    ], 
    "future_tense > 2nd": [
     "b\u0119dziesz walczy\u0142a"
    ], 
    "future_tense > 3rd": [
     "b\u0119dzie walczy\u0142a"
    ], 
    "imperative > 1st": [
     "\u2014"
    ], 
    "imperative > 2nd": [
     "walcz"
    ], 
    "imperative > 3rd": [
     "niech walczy"
    ], 
    "infinitive": [
     "walczy\u0107"
    ], 
    "past_tense > 1st": [
     "walczy\u0142am"
    ], 
    "past_tense > 2nd": [
     "walczy\u0142a\u015b"
    ], 
    "past_tense > 3rd": [
     "walczy\u0142a"
    ], 
    "present_tense > 1st": [
     "walcz\u0119"
    ], 
    "present_tense > 2nd": [
     "walczysz"
    ], 
    "present_tense > 3rd": [
     "walczy"
    ]
   }, 
   "singular > m": {
    "active_adjectival_participle": [
     "walcz\u0105cy"
    ], 
    "conditional > 1st": [
     "walczy\u0142bym"
    ], 
    "conditional > 2nd": [
     "walczy\u0142by\u015b"
    ], 
    "conditional > 3rd": [
     "walczy\u0142by"
    ], 
    "contemporary_adverbial_participle": [
     "walcz\u0105c"
    ], 
    "future_tense > 1st": [
     "b\u0119d\u0119 walczy\u0142"
    ], 
    "future_tense > 2nd": [
     "b\u0119dziesz walczy\u0142"
    ], 
    "future_tense > 3rd": [
     "b\u0119dzie walczy\u0142"
    ], 
    "imperative > 1st": [
     "\u2014"
    ], 
    "imperative > 2nd": [
     "walcz"
    ], 
    "imperative > 3rd": [
     "niech walczy"
    ], 
    "infinitive": [
     "walczy\u0107"
    ], 
    "past_tense > 1st": [
     "walczy\u0142em"
    ], 
    "past_tense > 2nd": [
     "walczy\u0142e\u015b"
    ], 
    "past_tense > 3rd": [
     "walczy\u0142"
    ], 
    "present_tense > 1st": [
     "walcz\u0119"
    ], 
    "present_tense > 2nd": [
     "walczysz"
    ], 
    "present_tense > 3rd": [
     "walczy"
    ]
   }, 
   "singular > n": {
    "active_adjectival_participle": [
     "walcz\u0105ce"
    ], 
    "conditional > 3rd": [
     "walczy\u0142oby"
    ], 
    "contemporary_adverbial_participle": [
     "walcz\u0105c"
    ], 
    "future_tense > 3rd": [
     "b\u0119dzie walczy\u0142o"
    ], 
    "imperative > 1st": [
     "\u2014"
    ], 
    "imperative > 2nd": [
     "walcz"
    ], 
    "imperative > 3rd": [
     "niech walczy"
    ], 
    "infinitive": [
     "walczy\u0107"
    ], 
    "past_tense > 3rd": [
     "walczy\u0142o"
    ], 
    "present_tense > 1st": [
     "walcz\u0119"
    ], 
    "present_tense > 2nd": [
     "walczysz"
    ], 
    "present_tense > 3rd": [
     "walczy"
    ]
   }
  }, 
  "wasz": {
   "plural > m_pers": {
    "accusative": [
     "waszych"
    ], 
    "dative": [
     "waszym"
    ], 
    "genitive": [
     "waszych"
    ], 
    "instrumental": [
     "waszymi"
    ], 
    "locative": [
     "waszych"
    ], 
    "nominative,_vocative": [
     "wasi"
    ]
   }, 
   "plural > other": {
    "accusative": [
     "wasze"
    ], 
    "dative": [
     "waszym"
    ], 
    "genitive": [
     "waszych"
    ], 
    "instrumental": [
     "waszymi"
    ], 
    "locative": [
     "waszych"
    ], 
    "nominative,_vocative": [
     "wasze"
    ]
   }, 
   "singular > f": {
    "accusative": [
     "wasz\u0105"
    ], 
    "dative": [
     "waszej"
    ], 
    "genitive": [
     "waszej"
    ], 
    "instrumental": [
     "wasz\u0105"
    ], 
    "locative": [
     "waszej"
    ], 
    "nominative,_vocative": [
     "wasza"
    ]
   }, 
   "singular > m_inan": {
    "accusative": [
     "wasz"
    ], 
    "dative": [
     "waszemu"
    ], 
    "genitive": [
     "waszego"
    ], 
    "instrumental": [
     "waszym"
    ], 
    "locative": [
     "waszym"
    ], 
    "nominative,_vocative": [
     "wasz"
    ]
   }, 
   "singular > m_pers,m_anim": {
    "accusative": [
     "waszego"
    ], 
    "dative": [
     "waszemu"
    ], 
    "genitive": [
     "waszego"
    ], 
    "instrumental": [
     "waszym"
    ], 
    "locative": [
     "waszym"
    ], 
    "nominative,_vocative": [
     "wasz"
    ]
   }, 
   "singular > n": {
    "accusative": [
     "wasze"
    ], 
    "dative": [
     "waszemu"
    ], 
    "genitive": [
     "waszego"
    ], 
    "instrumental": [
     "waszym"
    ], 
    "locative": [
     "waszym"
    ], 
    "nominative,_vocative": [
     "wasze"
    ]
   }
  }, 
  "wej\u015b\u0107": {
   "plural > m_anim,m_inan,n,f": {
    "anterior_adverbial_participle": [
     "wszed\u0142szy"
    ], 
    "conditional > 1st": [
     "wesz\u0142yby\u015bmy"
    ], 
    "conditional > 2nd": [
     "wesz\u0142yby\u015bcie"
    ], 
    "conditional > 3rd": [
     "wesz\u0142yby"
    ], 
    "future_tense > 1st": [
     "wejdziemy"
    ], 
    "future_tense > 2nd": [
     "wejdziecie"
    ], 
    "future_tense > 3rd": [
     "wejd\u0105"
    ], 
    "imperative > 1st": [
     "wejd\u017amy"
    ], 
    "imperative > 2nd": [
     "wejd\u017acie"
    ], 
    "imperative > 3rd": [
     "niech wejd\u0105"
    ], 
    "infinitive": [
     "wej\u015b\u0107"
    ], 
    "past_tense > 1st": [
     "wesz\u0142y\u015bmy"
    ], 
    "past_tense > 2nd": [
     "wesz\u0142y\u015bcie"
    ], 
    "past_tense > 3rd": [
     "wesz\u0142y"
    ], 
    "verbal_noun": [
     "wej\u015bcie"
    ]
   }, 
   "plural > m_pers": {
    "anterior_adverbial_participle": [
     "wszed\u0142szy"
    ], 
    "conditional > 1st": [
     "weszliby\u015bmy"
    ], 
    "conditional > 2nd": [
     "weszliby\u015bcie"
    ], 
    "conditional > 3rd": [
     "weszliby"
    ], 
    "future_tense > 1st": [
     "wejdziemy"
    ], 
    "future_tense > 2nd": [
     "wejdziecie"
    ], 
    "future_tense > 3rd": [
     "wejd\u0105"
    ], 
    "imperative > 1st": [
     "wejd\u017amy"
    ], 
    "imperative > 2nd": [
     "wejd\u017acie"
    ], 
    "imperative > 3rd": [
     "niech wejd\u0105"
    ], 
    "infinitive": [
     "wej\u015b\u0107"
    ], 
    "past_tense > 1st": [
     "weszli\u015bmy"
    ], 
    "past_tense > 2nd": [
     "weszli\u015bcie"
    ], 
    "past_tense > 3rd": [
     "weszli"
    ], 
    "verbal_noun": [
     "wej\u015bcie"
    ]
   }, 
   "singular > f": {
    "anterior_adverbial_participle": [
     "wszed\u0142szy"
    ], 
    "conditional > 1st": [
     "wesz\u0142abym"
    ], 
    "conditional > 2nd": [
     "wesz\u0142aby\u015b"
    ], 
    "conditional > 3rd": [
     "wesz\u0142aby"
    ], 
    "future_tense > 1st": [
     "wejd\u0119"
    ], 
    "future_tense > 2nd": [
     "wejdziesz"
    ], 
    "future_tense > 3rd": [
     "wejdzie"
    ], 
    "imperative > 1st": [
     "niech wejd\u0119"
    ], 
    "imperative > 2nd": [
     "wejd\u017a"
    ], 
    "imperative > 3rd": [
     "niech wejdzie"
    ], 
    "infinitive": [
     "wej\u015b\u0107"
    ], 
    "past_tense > 1st": [
     "wesz\u0142am"
    ], 
    "past_tense > 2nd": [
     "wesz\u0142a\u015b"
    ], 
    "past_tense > 3rd": [
     "wesz\u0142a"
    ], 
    "verbal_noun": [
     "wej\u015bcie"
    ]
   }, 
   "singular > m": {
    "anterior_adverbial_participle": [
     "wszed\u0142szy"
    ], 
    "conditional > 1st": [
     "wszed\u0142bym"
    ], 
    "conditional > 2nd": [
     "wszed\u0142by\u015b"
    ], 
    "conditional > 3rd": [
     "wszed\u0142by"
    ], 
    "future_tense > 1st": [
     "wejd\u0119"
    ], 
    "future_tense > 2nd": [
     "wejdziesz"
    ], 
    "future_tense > 3rd": [
     "wejdzie"
    ], 
    "imperative > 1st": [
     "niech wejd\u0119"
    ], 
    "imperative > 2nd": [
     "wejd\u017a"
    ], 
    "imperative > 3rd": [
     "niech wejdzie"
    ], 
    "infinitive": [
     "wej\u015b\u0107"
    ], 
    "past_tense > 1st": [
     "wszed\u0142em"
    ], 
    "past_tense > 2nd": [
     "wszed\u0142e\u015b"
    ], 
    "past_tense > 3rd": [
     "wszed\u0142"
    ], 
    "verbal_noun": [
     "wej\u015bcie"
    ]
   }, 
   "singular > n": {
    "anterior_adverbial_participle": [
     "wszed\u0142szy"
    ], 
    "conditional > 3rd": [
     "wesz\u0142oby"
    ], 
    "future_tense > 1st": [
     "wejd\u0119"
    ], 
    "future_tense > 2nd": [
     "wejdziesz"
    ], 
    "future_tense > 3rd": [
     "wejdzie"
    ], 
    "imperative > 1st": [
     "niech wejd\u0119"
    ], 
    "imperative > 2nd": [
     "wejd\u017a"
    ], 
    "imperative > 3rd": [
     "niech wejdzie"
    ], 
    "infinitive": [
     "wej\u015b\u0107"
    ], 
    "past_tense > 3rd": [
     "wesz\u0142o"
    ], 
    "verbal_noun": [
     "wej\u015bcie"
    ]
   }
  }, 
  "wiadomo\u015bci": {
   "plural": {
    "accusative": [
     "wiadomo\u015bci"
    ], 
    "dative": [
     "wiadomo\u015bciom"
    ], 
    "genitive": [
     "wiadomo\u015bci"
    ], 
    "instrumental": [
     "wiadomo\u015bciami"
    ], 
    "locative": [
     "wiadomo\u015bciach"
    ], 
    "nominative": [
     "wiadomo\u015bci"
    ], 
    "vocative": [
     "wiadomo\u015bci"
    ]
   }
  }, 
  "wiadomo\u015b\u0107": {
   "plural": {
    "accusative": [
     "wiadomo\u015bci"
    ], 
    "dative": [
     "wiadomo\u015bciom"
    ], 
    "genitive": [
     "wiadomo\u015bci"
    ], 
    "instrumental": [
     "wiadomo\u015bciami"
    ], 
    "locative": [
     "wiadomo\u015bciach"
    ], 
    "nominative": [
     "wiadomo\u015bci"
    ], 
    "vocative": [
     "wiadomo\u015bci"
    ]
   }, 
   "singular": {
    "accusative": [
     "wiadomo\u015b\u0107"
    ], 
    "dative": [
     "wiadomo\u015bci"
    ], 
    "genitive": [
     "wiadomo\u015bci"
    ], 
    "instrumental": [
     "wiadomo\u015bci\u0105"
    ], 
    "locative": [
     "wiadomo\u015bci"
    ], 
    "nominative": [
     "wiadomo\u015b\u0107"
    ], 
    "vocative": [
     "wiadomo\u015bci"
    ]
   }
  }, 
  "widzie\u0107": {
   "plural > m_anim,m_inan,f,n": {
    "active_adjectival_participle": [
     "widz\u0105ce"
    ], 
    "conditional > 1st": [
     "widzia\u0142yby\u015bmy"
    ], 
    "conditional > 2nd": [
     "widzia\u0142yby\u015bcie"
    ], 
    "conditional > 3rd": [
     "widzia\u0142yby"
    ], 
    "contemporary_adverbial_participle": [
     "widz\u0105c"
    ], 
    "future_tense > 1st": [
     "b\u0119dziemy widzia\u0142y"
    ], 
    "future_tense > 2nd": [
     "b\u0119dziecie widzia\u0142y"
    ], 
    "future_tense > 3rd": [
     "b\u0119d\u0105 widzia\u0142y"
    ], 
    "imperative > 1st": [
     "wid\u017amy"
    ], 
    "imperative > 2nd": [
     "wid\u017acie"
    ], 
    "imperative > 3rd": [
     "niech widz\u0105"
    ], 
    "impersonal_past": [
     "widziano"
    ], 
    "infinitive": [
     "widzie\u0107"
    ], 
    "passive_adjectival_participle": [
     "widziane"
    ], 
    "past_tense > 1st": [
     "widzia\u0142y\u015bmy"
    ], 
    "past_tense > 2nd": [
     "widzia\u0142y\u015bcie"
    ], 
    "past_tense > 3rd": [
     "widzia\u0142y"
    ], 
    "present_tense > 1st": [
     "widzimy"
    ], 
    "present_tense > 2nd": [
     "widzicie"
    ], 
    "present_tense > 3rd": [
     "widz\u0105"
    ], 
    "verbal_noun": [
     "widzenie"
    ]
   }, 
   "plural > m_pers": {
    "active_adjectival_participle": [
     "widz\u0105cy"
    ], 
    "conditional > 1st": [
     "widzieliby\u015bmy"
    ], 
    "conditional > 2nd": [
     "widzieliby\u015bcie"
    ], 
    "conditional > 3rd": [
     "widzieliby"
    ], 
    "contemporary_adverbial_participle": [
     "widz\u0105c"
    ], 
    "future_tense > 1st": [
     "b\u0119dziemy widzieli"
    ], 
    "future_tense > 2nd": [
     "b\u0119dziecie widzieli"
    ], 
    "future_tense > 3rd": [
     "b\u0119d\u0105 widzieli"
    ], 
    "imperative > 1st": [
     "wid\u017amy"
    ], 
    "imperative > 2nd": [
     "wid\u017acie"
    ], 
    "imperative > 3rd": [
     "niech widz\u0105"
    ], 
    "impersonal_past": [
     "widziano"
    ], 
    "infinitive": [
     "widzie\u0107"
    ], 
    "passive_adjectival_participle": [
     "widziani"
    ], 
    "past_tense > 1st": [
     "widzieli\u015bmy"
    ], 
    "past_tense > 2nd": [
     "widzieli\u015bcie"
    ], 
    "past_tense > 3rd": [
     "widzieli"
    ], 
    "present_tense > 1st": [
     "widzimy"
    ], 
    "present_tense > 2nd": [
     "widzicie"
    ], 
    "present_tense > 3rd": [
     "widz\u0105"
    ], 
    "verbal_noun": [
     "widzenie"
    ]
   }, 
   "singular > f": {
    "active_adjectival_participle": [
     "widz\u0105ca"
    ], 
    "conditional > 1st": [
     "widzia\u0142abym"
    ], 
    "conditional > 2nd": [
     "widzia\u0142aby\u015b"
    ], 
    "conditional > 3rd": [
     "widzia\u0142aby"
    ], 
    "contemporary_adverbial_participle": [
     "widz\u0105c"
    ], 
    "future_tense > 1st": [
     "b\u0119d\u0119 widzia\u0142a"
    ], 
    "future_tense > 2nd": [
     "b\u0119dziesz widzia\u0142a"
    ], 
    "future_tense > 3rd": [
     "b\u0119dzie widzia\u0142a"
    ], 
    "imperative > 1st": [
     "\u2014"
    ], 
    "imperative > 2nd": [
     "wid\u017a"
    ], 
    "imperative > 3rd": [
     "niech widzi"
    ], 
    "impersonal_past": [
     "widziano"
    ], 
    "infinitive": [
     "widzie\u0107"
    ], 
    "passive_adjectival_participle": [
     "widziana"
    ], 
    "past_tense > 1st": [
     "widzia\u0142am"
    ], 
    "past_tense > 2nd": [
     "widzia\u0142a\u015b"
    ], 
    "past_tense > 3rd": [
     "widzia\u0142a"
    ], 
    "present_tense > 1st": [
     "widz\u0119"
    ], 
    "present_tense > 2nd": [
     "widzisz"
    ], 
    "present_tense > 3rd": [
     "widzi"
    ], 
    "verbal_noun": [
     "widzenie"
    ]
   }, 
   "singular > m": {
    "active_adjectival_participle": [
     "widz\u0105cy"
    ], 
    "conditional > 1st": [
     "widzia\u0142bym"
    ], 
    "conditional > 2nd": [
     "widzia\u0142by\u015b"
    ], 
    "conditional > 3rd": [
     "widzia\u0142by"
    ], 
    "contemporary_adverbial_participle": [
     "widz\u0105c"
    ], 
    "future_tense > 1st": [
     "b\u0119d\u0119 widzia\u0142"
    ], 
    "future_tense > 2nd": [
     "b\u0119dziesz widzia\u0142"
    ], 
    "future_tense > 3rd": [
     "b\u0119dzie widzia\u0142"
    ], 
    "imperative > 1st": [
     "\u2014"
    ], 
    "imperative > 2nd": [
     "wid\u017a"
    ], 
    "imperative > 3rd": [
     "niech widzi"
    ], 
    "impersonal_past": [
     "widziano"
    ], 
    "infinitive": [
     "widzie\u0107"
    ], 
    "passive_adjectival_participle": [
     "widziany"
    ], 
    "past_tense > 1st": [
     "widzia\u0142em"
    ], 
    "past_tense > 2nd": [
     "widzia\u0142e\u015b"
    ], 
    "past_tense > 3rd": [
     "widzia\u0142"
    ], 
    "present_tense > 1st": [
     "widz\u0119"
    ], 
    "present_tense > 2nd": [
     "widzisz"
    ], 
    "present_tense > 3rd": [
     "widzi"
    ], 
    "verbal_noun": [
     "widzenie"
    ]
   }, 
   "singular > n": {
    "active_adjectival_participle": [
     "widz\u0105ce"
    ], 
    "conditional > 3rd": [
     "widzia\u0142oby"
    ], 
    "contemporary_adverbial_participle": [
     "widz\u0105c"
    ], 
    "future_tense > 3rd": [
     "b\u0119dzie widzia\u0142o"
    ], 
    "imperative > 1st": [
     "\u2014"
    ], 
    "imperative > 2nd": [
     "wid\u017a"
    ], 
    "imperative > 3rd": [
     "niech widzi"
    ], 
    "impersonal_past": [
     "widziano"
    ], 
    "infinitive": [
     "widzie\u0107"
    ], 
    "passive_adjectival_participle": [
     "widziane"
    ], 
    "past_tense > 3rd": [
     "widzia\u0142o"
    ], 
    "present_tense > 1st": [
     "widz\u0119"
    ], 
    "present_tense > 2nd": [
     "widzisz"
    ], 
    "present_tense > 3rd": [
     "widzi"
    ], 
    "verbal_noun": [
     "widzenie"
    ]
   }
  }, 
  "wiecz\u00f3r": {
   "plural": {
    "accusative": [
     "wieczory"
    ], 
    "dative": [
     "wieczorom"
    ], 
    "genitive": [
     "wieczor\u00f3w"
    ], 
    "instrumental": [
     "wieczorami"
    ], 
    "locative": [
     "wieczorach"
    ], 
    "nominative": [
     "wieczory"
    ], 
    "vocative": [
     "wieczory"
    ]
   }, 
   "singular": {
    "accusative": [
     "wiecz\u00f3r"
    ], 
    "dative": [
     "wieczorowi"
    ], 
    "genitive": [
     "wieczoru", 
     "wieczora"
    ], 
    "instrumental": [
     "wieczorem"
    ], 
    "locative": [
     "wieczorze"
    ], 
    "nominative": [
     "wiecz\u00f3r"
    ], 
    "vocative": [
     "wieczorze"
    ]
   }
  }, 
  "wiedzie\u0107": {
   "plural > m_anim,m_inan,f,n": {
    "active_adjectival_participle": [
     "wiedz\u0105ce"
    ], 
    "conditional > 1st": [
     "wiedzia\u0142yby\u015bmy"
    ], 
    "conditional > 2nd": [
     "wiedzia\u0142yby\u015bcie"
    ], 
    "conditional > 3rd": [
     "wiedzia\u0142yby"
    ], 
    "contemporary_adverbial_participle": [
     "wiedz\u0105c"
    ], 
    "future_tense > 1st": [
     "b\u0119dziemy wiedzia\u0142y"
    ], 
    "future_tense > 2nd": [
     "b\u0119dziecie wiedzia\u0142y"
    ], 
    "future_tense > 3rd": [
     "b\u0119d\u0105 wiedzia\u0142y"
    ], 
    "imperative > 1st": [
     "wiedzmy"
    ], 
    "imperative > 2nd": [
     "wiedzcie"
    ], 
    "imperative > 3rd": [
     "niech wiedz\u0105"
    ], 
    "impersonal_past": [
     "wiedziano"
    ], 
    "infinitive": [
     "wiedzie\u0107"
    ], 
    "past_tense > 1st": [
     "wiedzia\u0142y\u015bmy"
    ], 
    "past_tense > 2nd": [
     "wiedzia\u0142y\u015bcie"
    ], 
    "past_tense > 3rd": [
     "wiedzia\u0142y"
    ], 
    "present_tense > 1st": [
     "wiemy"
    ], 
    "present_tense > 2nd": [
     "wiecie"
    ], 
    "present_tense > 3rd": [
     "wiedz\u0105"
    ]
   }, 
   "plural > m_pers": {
    "active_adjectival_participle": [
     "wiedz\u0105cy"
    ], 
    "conditional > 1st": [
     "wiedzieliby\u015bmy"
    ], 
    "conditional > 2nd": [
     "wiedzieliby\u015bcie"
    ], 
    "conditional > 3rd": [
     "wiedzieliby"
    ], 
    "contemporary_adverbial_participle": [
     "wiedz\u0105c"
    ], 
    "future_tense > 1st": [
     "b\u0119dziemy wiedzieli"
    ], 
    "future_tense > 2nd": [
     "b\u0119dziecie wiedzieli"
    ], 
    "future_tense > 3rd": [
     "b\u0119d\u0105 wiedzieli"
    ], 
    "imperative > 1st": [
     "wiedzmy"
    ], 
    "imperative > 2nd": [
     "wiedzcie"
    ], 
    "imperative > 3rd": [
     "niech wiedz\u0105"
    ], 
    "impersonal_past": [
     "wiedziano"
    ], 
    "infinitive": [
     "wiedzie\u0107"
    ], 
    "past_tense > 1st": [
     "wiedzieli\u015bmy"
    ], 
    "past_tense > 2nd": [
     "wiedzieli\u015bcie"
    ], 
    "past_tense > 3rd": [
     "wiedzieli"
    ], 
    "present_tense > 1st": [
     "wiemy"
    ], 
    "present_tense > 2nd": [
     "wiecie"
    ], 
    "present_tense > 3rd": [
     "wiedz\u0105"
    ]
   }, 
   "singular > f": {
    "active_adjectival_participle": [
     "wiedz\u0105ca"
    ], 
    "conditional > 1st": [
     "wiedzia\u0142abym"
    ], 
    "conditional > 2nd": [
     "wiedzia\u0142aby\u015b"
    ], 
    "conditional > 3rd": [
     "wiedzia\u0142aby"
    ], 
    "contemporary_adverbial_participle": [
     "wiedz\u0105c"
    ], 
    "future_tense > 1st": [
     "b\u0119d\u0119 wiedzia\u0142a"
    ], 
    "future_tense > 2nd": [
     "b\u0119dziesz wiedzia\u0142a"
    ], 
    "future_tense > 3rd": [
     "b\u0119dzie wiedzia\u0142a"
    ], 
    "imperative > 1st": [
     "\u2014"
    ], 
    "imperative > 2nd": [
     "wiedz"
    ], 
    "imperative > 3rd": [
     "niech wie"
    ], 
    "impersonal_past": [
     "wiedziano"
    ], 
    "infinitive": [
     "wiedzie\u0107"
    ], 
    "past_tense > 1st": [
     "wiedzia\u0142am"
    ], 
    "past_tense > 2nd": [
     "wiedzia\u0142a\u015b"
    ], 
    "past_tense > 3rd": [
     "wiedzia\u0142a"
    ], 
    "present_tense > 1st": [
     "wiem"
    ], 
    "present_tense > 2nd": [
     "wiesz"
    ], 
    "present_tense > 3rd": [
     "wie"
    ]
   }, 
   "singular > m": {
    "active_adjectival_participle": [
     "wiedz\u0105cy"
    ], 
    "conditional > 1st": [
     "wiedzia\u0142bym"
    ], 
    "conditional > 2nd": [
     "wiedzia\u0142by\u015b"
    ], 
    "conditional > 3rd": [
     "wiedzia\u0142by"
    ], 
    "contemporary_adverbial_participle": [
     "wiedz\u0105c"
    ], 
    "future_tense > 1st": [
     "b\u0119d\u0119 wiedzia\u0142"
    ], 
    "future_tense > 2nd": [
     "b\u0119dziesz wiedzia\u0142"
    ], 
    "future_tense > 3rd": [
     "b\u0119dzie wiedzia\u0142"
    ], 
    "imperative > 1st": [
     "\u2014"
    ], 
    "imperative > 2nd": [
     "wiedz"
    ], 
    "imperative > 3rd": [
     "niech wie"
    ], 
    "impersonal_past": [
     "wiedziano"
    ], 
    "infinitive": [
     "wiedzie\u0107"
    ], 
    "past_tense > 1st": [
     "wiedzia\u0142em"
    ], 
    "past_tense > 2nd": [
     "wiedzia\u0142e\u015b"
    ], 
    "past_tense > 3rd": [
     "wiedzia\u0142"
    ], 
    "present_tense > 1st": [
     "wiem"
    ], 
    "present_tense > 2nd": [
     "wiesz"
    ], 
    "present_tense > 3rd": [
     "wie"
    ]
   }, 
   "singular > n": {
    "active_adjectival_participle": [
     "wiedz\u0105ce"
    ], 
    "conditional > 3rd": [
     "wiedzia\u0142oby"
    ], 
    "contemporary_adverbial_participle": [
     "wiedz\u0105c"
    ], 
    "future_tense > 3rd": [
     "b\u0119dzie wiedzia\u0142o"
    ], 
    "imperative > 1st": [
     "\u2014"
    ], 
    "imperative > 2nd": [
     "wiedz"
    ], 
    "imperative > 3rd": [
     "niech wie"
    ], 
    "impersonal_past": [
     "wiedziano"
    ], 
    "infinitive": [
     "wiedzie\u0107"
    ], 
    "past_tense > 3rd": [
     "wiedzia\u0142o"
    ], 
    "present_tense > 1st": [
     "wiem"
    ], 
    "present_tense > 2nd": [
     "wiesz"
    ], 
    "present_tense > 3rd": [
     "wie"
    ]
   }
  }, 
  "wiele": {
   "singular_and_plural > m_pers": {
    "accusative": [
     "wielu"
    ], 
    "dative": [
     "wielu"
    ], 
    "genitive": [
     "wielu"
    ], 
    "instrumental": [
     "wieloma"
    ], 
    "locative": [
     "wielu"
    ], 
    "nominative,_vocative": [
     "wielu"
    ]
   }, 
   "singular_and_plural > other": {
    "accusative": [
     "wiele"
    ], 
    "dative": [
     "wielu"
    ], 
    "genitive": [
     "wielu"
    ], 
    "instrumental": [
     "wieloma"
    ], 
    "locative": [
     "wielu"
    ], 
    "nominative,_vocative": [
     "wiele"
    ]
   }
  }, 
  "wielki": {
   "plural > m_pers": {
    "accusative": [
     "wielkich"
    ], 
    "dative": [
     "wielkim"
    ], 
    "genitive": [
     "wielkich"
    ], 
    "instrumental": [
     "wielkimi"
    ], 
    "locative": [
     "wielkich"
    ], 
    "nominative,_vocative": [
     "wielcy"
    ]
   }, 
   "plural > other": {
    "accusative": [
     "wielkie"
    ], 
    "dative": [
     "wielkim"
    ], 
    "genitive": [
     "wielkich"
    ], 
    "instrumental": [
     "wielkimi"
    ], 
    "locative": [
     "wielkich"
    ], 
    "nominative,_vocative": [
     "wielkie"
    ]
   }, 
   "singular > f": {
    "accusative": [
     "wielk\u0105"
    ], 
    "dative": [
     "wielkiej"
    ], 
    "genitive": [
     "wielkiej"
    ], 
    "instrumental": [
     "wielk\u0105"
    ], 
    "locative": [
     "wielkiej"
    ], 
    "nominative,_vocative": [
     "wielka"
    ]
   }, 
   "singular > m_inan": {
    "accusative": [
     "wielki"
    ], 
    "dative": [
     "wielkiemu"
    ], 
    "genitive": [
     "wielkiego"
    ], 
    "instrumental": [
     "wielkim"
    ], 
    "locative": [
     "wielkim"
    ], 
    "nominative,_vocative": [
     "wielki"
    ]
   }, 
   "singular > m_pers,m_anim": {
    "accusative": [
     "wielkiego"
    ], 
    "dative": [
     "wielkiemu"
    ], 
    "genitive": [
     "wielkiego"
    ], 
    "instrumental": [
     "wielkim"
    ], 
    "locative": [
     "wielkim"
    ], 
    "nominative,_vocative": [
     "wielki"
    ]
   }, 
   "singular > n": {
    "accusative": [
     "wielkie"
    ], 
    "dative": [
     "wielkiemu"
    ], 
    "genitive": [
     "wielkiego"
    ], 
    "instrumental": [
     "wielkim"
    ], 
    "locative": [
     "wielkim"
    ], 
    "nominative,_vocative": [
     "wielkie"
    ]
   }
  }, 
  "wierzy\u0107": {
   "plural > m_anim,m_inan,f,n": {
    "active_adjectival_participle": [
     "wierz\u0105ce"
    ], 
    "conditional > 1st": [
     "wierzy\u0142yby\u015bmy"
    ], 
    "conditional > 2nd": [
     "wierzy\u0142yby\u015bcie"
    ], 
    "conditional > 3rd": [
     "wierzy\u0142yby"
    ], 
    "contemporary_adverbial_participle": [
     "wierz\u0105c"
    ], 
    "future_tense > 1st": [
     "b\u0119dziemy wierzy\u0142y"
    ], 
    "future_tense > 2nd": [
     "b\u0119dziecie wierzy\u0142y"
    ], 
    "future_tense > 3rd": [
     "b\u0119d\u0105 wierzy\u0142y"
    ], 
    "imperative > 1st": [
     "wierzmy"
    ], 
    "imperative > 2nd": [
     "wierzcie"
    ], 
    "imperative > 3rd": [
     "niech wierz\u0105"
    ], 
    "impersonal_past": [
     "wierzono"
    ], 
    "infinitive": [
     "wierzy\u0107"
    ], 
    "past_tense > 1st": [
     "wierzy\u0142y\u015bmy"
    ], 
    "past_tense > 2nd": [
     "wierzy\u0142y\u015bcie"
    ], 
    "past_tense > 3rd": [
     "wierzy\u0142y"
    ], 
    "present_tense > 1st": [
     "wierzymy"
    ], 
    "present_tense > 2nd": [
     "wierzycie"
    ], 
    "present_tense > 3rd": [
     "wierz\u0105"
    ], 
    "verbal_noun": [
     "wierzenie"
    ]
   }, 
   "plural > m_pers": {
    "active_adjectival_participle": [
     "wierz\u0105cy"
    ], 
    "conditional > 1st": [
     "wierzyliby\u015bmy"
    ], 
    "conditional > 2nd": [
     "wierzyliby\u015bcie"
    ], 
    "conditional > 3rd": [
     "wierzyliby"
    ], 
    "contemporary_adverbial_participle": [
     "wierz\u0105c"
    ], 
    "future_tense > 1st": [
     "b\u0119dziemy wierzyli"
    ], 
    "future_tense > 2nd": [
     "b\u0119dziecie wierzyli"
    ], 
    "future_tense > 3rd": [
     "b\u0119d\u0105 wierzyli"
    ], 
    "imperative > 1st": [
     "wierzmy"
    ], 
    "imperative > 2nd": [
     "wierzcie"
    ], 
    "imperative > 3rd": [
     "niech wierz\u0105"
    ], 
    "impersonal_past": [
     "wierzono"
    ], 
    "infinitive": [
     "wierzy\u0107"
    ], 
    "past_tense > 1st": [
     "wierzyli\u015bmy"
    ], 
    "past_tense > 2nd": [
     "wierzyli\u015bcie"
    ], 
    "past_tense > 3rd": [
     "wierzyli"
    ], 
    "present_tense > 1st": [
     "wierzymy"
    ], 
    "present_tense > 2nd": [
     "wierzycie"
    ], 
    "present_tense > 3rd": [
     "wierz\u0105"
    ], 
    "verbal_noun": [
     "wierzenie"
    ]
   }, 
   "singular > f": {
    "active_adjectival_participle": [
     "wierz\u0105ca"
    ], 
    "conditional > 1st": [
     "wierzy\u0142abym"
    ], 
    "conditional > 2nd": [
     "wierzy\u0142aby\u015b"
    ], 
    "conditional > 3rd": [
     "wierzy\u0142aby"
    ], 
    "contemporary_adverbial_participle": [
     "wierz\u0105c"
    ], 
    "future_tense > 1st": [
     "b\u0119d\u0119 wierzy\u0142a"
    ], 
    "future_tense > 2nd": [
     "b\u0119dziesz wierzy\u0142a"
    ], 
    "future_tense > 3rd": [
     "b\u0119dzie wierzy\u0142a"
    ], 
    "imperative > 1st": [
     "\u2014"
    ], 
    "imperative > 2nd": [
     "wierz"
    ], 
    "imperative > 3rd": [
     "niech wierzy"
    ], 
    "impersonal_past": [
     "wierzono"
    ], 
    "infinitive": [
     "wierzy\u0107"
    ], 
    "past_tense > 1st": [
     "wierzy\u0142am"
    ], 
    "past_tense > 2nd": [
     "wierzy\u0142a\u015b"
    ], 
    "past_tense > 3rd": [
     "wierzy\u0142a"
    ], 
    "present_tense > 1st": [
     "wierz\u0119"
    ], 
    "present_tense > 2nd": [
     "wierzysz"
    ], 
    "present_tense > 3rd": [
     "wierzy"
    ], 
    "verbal_noun": [
     "wierzenie"
    ]
   }, 
   "singular > m": {
    "active_adjectival_participle": [
     "wierz\u0105cy"
    ], 
    "conditional > 1st": [
     "wierzy\u0142bym"
    ], 
    "conditional > 2nd": [
     "wierzy\u0142by\u015b"
    ], 
    "conditional > 3rd": [
     "wierzy\u0142by"
    ], 
    "contemporary_adverbial_participle": [
     "wierz\u0105c"
    ], 
    "future_tense > 1st": [
     "b\u0119d\u0119 wierzy\u0142"
    ], 
    "future_tense > 2nd": [
     "b\u0119dziesz wierzy\u0142"
    ], 
    "future_tense > 3rd": [
     "b\u0119dzie wierzy\u0142"
    ], 
    "imperative > 1st": [
     "\u2014"
    ], 
    "imperative > 2nd": [
     "wierz"
    ], 
    "imperative > 3rd": [
     "niech wierzy"
    ], 
    "impersonal_past": [
     "wierzono"
    ], 
    "infinitive": [
     "wierzy\u0107"
    ], 
    "past_tense > 1st": [
     "wierzy\u0142em"
    ], 
    "past_tense > 2nd": [
     "wierzy\u0142e\u015b"
    ], 
    "past_tense > 3rd": [
     "wierzy\u0142"
    ], 
    "present_tense > 1st": [
     "wierz\u0119"
    ], 
    "present_tense > 2nd": [
     "wierzysz"
    ], 
    "present_tense > 3rd": [
     "wierzy"
    ], 
    "verbal_noun": [
     "wierzenie"
    ]
   }, 
   "singular > n": {
    "active_adjectival_participle": [
     "wierz\u0105ce"
    ], 
    "conditional > 3rd": [
     "wierzy\u0142oby"
    ], 
    "contemporary_adverbial_participle": [
     "wierz\u0105c"
    ], 
    "future_tense > 3rd": [
     "b\u0119dzie wierzy\u0142o"
    ], 
    "imperative > 1st": [
     "\u2014"
    ], 
    "imperative > 2nd": [
     "wierz"
    ], 
    "imperative > 3rd": [
     "niech wierzy"
    ], 
    "impersonal_past": [
     "wierzono"
    ], 
    "infinitive": [
     "wierzy\u0107"
    ], 
    "past_tense > 3rd": [
     "wierzy\u0142o"
    ], 
    "present_tense > 1st": [
     "wierz\u0119"
    ], 
    "present_tense > 2nd": [
     "wierzysz"
    ], 
    "present_tense > 3rd": [
     "wierzy"
    ], 
    "verbal_noun": [
     "wierzenie"
    ]
   }
  }, 
  "wi\u0119kszo\u015b\u0107": {
   "plural": {
    "accusative": [
     "wi\u0119kszo\u015bci"
    ], 
    "dative": [
     "wi\u0119kszo\u015bciom"
    ], 
    "genitive": [
     "wi\u0119kszo\u015bci"
    ], 
    "instrumental": [
     "wi\u0119kszo\u015bciami"
    ], 
    "locative": [
     "wi\u0119kszo\u015bciach"
    ], 
    "nominative": [
     "wi\u0119kszo\u015bci"
    ], 
    "vocative": [
     "wi\u0119kszo\u015bci"
    ]
   }, 
   "singular": {
    "accusative": [
     "wi\u0119kszo\u015b\u0107"
    ], 
    "dative": [
     "wi\u0119kszo\u015bci"
    ], 
    "genitive": [
     "wi\u0119kszo\u015bci"
    ], 
    "instrumental": [
     "wi\u0119kszo\u015bci\u0105"
    ], 
    "locative": [
     "wi\u0119kszo\u015bci"
    ], 
    "nominative": [
     "wi\u0119kszo\u015b\u0107"
    ], 
    "vocative": [
     "wi\u0119kszo\u015bci"
    ]
   }
  }, 
  "wody": {
   "plural": {
    "accusative": [
     "wody"
    ], 
    "dative": [
     "wodom"
    ], 
    "genitive": [
     "w\u00f3d"
    ], 
    "instrumental": [
     "wodami"
    ], 
    "locative": [
     "wodach"
    ], 
    "nominative": [
     "wody"
    ], 
    "vocative": [
     "wody"
    ]
   }
  }, 
  "wraca\u0107": {
   "plural > m_anim,m_inan,f,n": {
    "active_adjectival_participle": [
     "wracaj\u0105ce"
    ], 
    "conditional > 1st": [
     "wraca\u0142yby\u015bmy"
    ], 
    "conditional > 2nd": [
     "wraca\u0142yby\u015bcie"
    ], 
    "conditional > 3rd": [
     "wraca\u0142yby"
    ], 
    "contemporary_adverbial_participle": [
     "wracaj\u0105c"
    ], 
    "future_tense > 1st": [
     "b\u0119dziemy wraca\u0142y"
    ], 
    "future_tense > 2nd": [
     "b\u0119dziecie wraca\u0142y"
    ], 
    "future_tense > 3rd": [
     "b\u0119d\u0105 wraca\u0142y"
    ], 
    "imperative > 1st": [
     "wracajmy"
    ], 
    "imperative > 2nd": [
     "wracajcie"
    ], 
    "imperative > 3rd": [
     "niech wracaj\u0105"
    ], 
    "impersonal_past": [
     "wracano"
    ], 
    "infinitive": [
     "wraca\u0107"
    ], 
    "past_tense > 1st": [
     "wraca\u0142y\u015bmy"
    ], 
    "past_tense > 2nd": [
     "wraca\u0142y\u015bcie"
    ], 
    "past_tense > 3rd": [
     "wraca\u0142y"
    ], 
    "present_tense > 1st": [
     "wracamy"
    ], 
    "present_tense > 2nd": [
     "wracacie"
    ], 
    "present_tense > 3rd": [
     "wracaj\u0105"
    ], 
    "verbal_noun": [
     "wracanie"
    ]
   }, 
   "plural > m_pers": {
    "active_adjectival_participle": [
     "wracaj\u0105cy"
    ], 
    "conditional > 1st": [
     "wracaliby\u015bmy"
    ], 
    "conditional > 2nd": [
     "wracaliby\u015bcie"
    ], 
    "conditional > 3rd": [
     "wracaliby"
    ], 
    "contemporary_adverbial_participle": [
     "wracaj\u0105c"
    ], 
    "future_tense > 1st": [
     "b\u0119dziemy wracali"
    ], 
    "future_tense > 2nd": [
     "b\u0119dziecie wracali"
    ], 
    "future_tense > 3rd": [
     "b\u0119d\u0105 wracali"
    ], 
    "imperative > 1st": [
     "wracajmy"
    ], 
    "imperative > 2nd": [
     "wracajcie"
    ], 
    "imperative > 3rd": [
     "niech wracaj\u0105"
    ], 
    "impersonal_past": [
     "wracano"
    ], 
    "infinitive": [
     "wraca\u0107"
    ], 
    "past_tense > 1st": [
     "wracali\u015bmy"
    ], 
    "past_tense > 2nd": [
     "wracali\u015bcie"
    ], 
    "past_tense > 3rd": [
     "wracali"
    ], 
    "present_tense > 1st": [
     "wracamy"
    ], 
    "present_tense > 2nd": [
     "wracacie"
    ], 
    "present_tense > 3rd": [
     "wracaj\u0105"
    ], 
    "verbal_noun": [
     "wracanie"
    ]
   }, 
   "singular > f": {
    "active_adjectival_participle": [
     "wracaj\u0105ca"
    ], 
    "conditional > 1st": [
     "wraca\u0142abym"
    ], 
    "conditional > 2nd": [
     "wraca\u0142aby\u015b"
    ], 
    "conditional > 3rd": [
     "wraca\u0142aby"
    ], 
    "contemporary_adverbial_participle": [
     "wracaj\u0105c"
    ], 
    "future_tense > 1st": [
     "b\u0119d\u0119 wraca\u0142a"
    ], 
    "future_tense > 2nd": [
     "b\u0119dziesz wraca\u0142a"
    ], 
    "future_tense > 3rd": [
     "b\u0119dzie wraca\u0142a"
    ], 
    "imperative > 1st": [
     "\u2014"
    ], 
    "imperative > 2nd": [
     "wracaj"
    ], 
    "imperative > 3rd": [
     "niech wraca"
    ], 
    "impersonal_past": [
     "wracano"
    ], 
    "infinitive": [
     "wraca\u0107"
    ], 
    "past_tense > 1st": [
     "wraca\u0142am"
    ], 
    "past_tense > 2nd": [
     "wraca\u0142a\u015b"
    ], 
    "past_tense > 3rd": [
     "wraca\u0142a"
    ], 
    "present_tense > 1st": [
     "wracam"
    ], 
    "present_tense > 2nd": [
     "wracasz"
    ], 
    "present_tense > 3rd": [
     "wraca"
    ], 
    "verbal_noun": [
     "wracanie"
    ]
   }, 
   "singular > m": {
    "active_adjectival_participle": [
     "wracaj\u0105cy"
    ], 
    "conditional > 1st": [
     "wraca\u0142bym"
    ], 
    "conditional > 2nd": [
     "wraca\u0142by\u015b"
    ], 
    "conditional > 3rd": [
     "wraca\u0142by"
    ], 
    "contemporary_adverbial_participle": [
     "wracaj\u0105c"
    ], 
    "future_tense > 1st": [
     "b\u0119d\u0119 wraca\u0142"
    ], 
    "future_tense > 2nd": [
     "b\u0119dziesz wraca\u0142"
    ], 
    "future_tense > 3rd": [
     "b\u0119dzie wraca\u0142"
    ], 
    "imperative > 1st": [
     "\u2014"
    ], 
    "imperative > 2nd": [
     "wracaj"
    ], 
    "imperative > 3rd": [
     "niech wraca"
    ], 
    "impersonal_past": [
     "wracano"
    ], 
    "infinitive": [
     "wraca\u0107"
    ], 
    "past_tense > 1st": [
     "wraca\u0142em"
    ], 
    "past_tense > 2nd": [
     "wraca\u0142e\u015b"
    ], 
    "past_tense > 3rd": [
     "wraca\u0142"
    ], 
    "present_tense > 1st": [
     "wracam"
    ], 
    "present_tense > 2nd": [
     "wracasz"
    ], 
    "present_tense > 3rd": [
     "wraca"
    ], 
    "verbal_noun": [
     "wracanie"
    ]
   }, 
   "singular > n": {
    "active_adjectival_participle": [
     "wracaj\u0105ce"
    ], 
    "conditional > 3rd": [
     "wraca\u0142oby"
    ], 
    "contemporary_adverbial_participle": [
     "wracaj\u0105c"
    ], 
    "future_tense > 3rd": [
     "b\u0119dzie wraca\u0142o"
    ], 
    "imperative > 1st": [
     "\u2014"
    ], 
    "imperative > 2nd": [
     "wracaj"
    ], 
    "imperative > 3rd": [
     "niech wraca"
    ], 
    "impersonal_past": [
     "wracano"
    ], 
    "infinitive": [
     "wraca\u0107"
    ], 
    "past_tense > 3rd": [
     "wraca\u0142o"
    ], 
    "present_tense > 1st": [
     "wracam"
    ], 
    "present_tense > 2nd": [
     "wracasz"
    ], 
    "present_tense > 3rd": [
     "wraca"
    ], 
    "verbal_noun": [
     "wracanie"
    ]
   }
  }, 
  "wr\u00f3ci\u0107": {
   "plural > m_anim,m_inan,n,f": {
    "anterior_adverbial_participle": [
     "wr\u00f3ciwszy"
    ], 
    "conditional > 1st": [
     "wr\u00f3ci\u0142yby\u015bmy"
    ], 
    "conditional > 2nd": [
     "wr\u00f3ci\u0142yby\u015bcie"
    ], 
    "conditional > 3rd": [
     "wr\u00f3ci\u0142yby"
    ], 
    "future_tense > 1st": [
     "wr\u00f3cimy"
    ], 
    "future_tense > 2nd": [
     "wr\u00f3cicie"
    ], 
    "future_tense > 3rd": [
     "wr\u00f3c\u0105"
    ], 
    "imperative > 1st": [
     "wr\u00f3\u0107my"
    ], 
    "imperative > 2nd": [
     "wr\u00f3\u0107cie"
    ], 
    "imperative > 3rd": [
     "niech wr\u00f3c\u0105"
    ], 
    "impersonal_past": [
     "wr\u00f3cono"
    ], 
    "infinitive": [
     "wr\u00f3ci\u0107"
    ], 
    "passive_adjectival_participle": [
     "wr\u00f3cone"
    ], 
    "past_tense > 1st": [
     "wr\u00f3ci\u0142y\u015bmy"
    ], 
    "past_tense > 2nd": [
     "wr\u00f3ci\u0142y\u015bcie"
    ], 
    "past_tense > 3rd": [
     "wr\u00f3ci\u0142y"
    ], 
    "verbal_noun": [
     "wr\u00f3cenie"
    ]
   }, 
   "plural > m_pers": {
    "anterior_adverbial_participle": [
     "wr\u00f3ciwszy"
    ], 
    "conditional > 1st": [
     "wr\u00f3ciliby\u015bmy"
    ], 
    "conditional > 2nd": [
     "wr\u00f3ciliby\u015bcie"
    ], 
    "conditional > 3rd": [
     "wr\u00f3ciliby"
    ], 
    "future_tense > 1st": [
     "wr\u00f3cimy"
    ], 
    "future_tense > 2nd": [
     "wr\u00f3cicie"
    ], 
    "future_tense > 3rd": [
     "wr\u00f3c\u0105"
    ], 
    "imperative > 1st": [
     "wr\u00f3\u0107my"
    ], 
    "imperative > 2nd": [
     "wr\u00f3\u0107cie"
    ], 
    "imperative > 3rd": [
     "niech wr\u00f3c\u0105"
    ], 
    "impersonal_past": [
     "wr\u00f3cono"
    ], 
    "infinitive": [
     "wr\u00f3ci\u0107"
    ], 
    "passive_adjectival_participle": [
     "wr\u00f3ceni"
    ], 
    "past_tense > 1st": [
     "wr\u00f3cili\u015bmy"
    ], 
    "past_tense > 2nd": [
     "wr\u00f3cili\u015bcie"
    ], 
    "past_tense > 3rd": [
     "wr\u00f3cili"
    ], 
    "verbal_noun": [
     "wr\u00f3cenie"
    ]
   }, 
   "singular > f": {
    "anterior_adverbial_participle": [
     "wr\u00f3ciwszy"
    ], 
    "conditional > 1st": [
     "wr\u00f3ci\u0142abym"
    ], 
    "conditional > 2nd": [
     "wr\u00f3ci\u0142aby\u015b"
    ], 
    "conditional > 3rd": [
     "wr\u00f3ci\u0142aby"
    ], 
    "future_tense > 1st": [
     "wr\u00f3c\u0119"
    ], 
    "future_tense > 2nd": [
     "wr\u00f3cisz"
    ], 
    "future_tense > 3rd": [
     "wr\u00f3ci"
    ], 
    "imperative > 1st": [
     "niech wr\u00f3c\u0119"
    ], 
    "imperative > 2nd": [
     "wr\u00f3\u0107"
    ], 
    "imperative > 3rd": [
     "niech wr\u00f3ci"
    ], 
    "impersonal_past": [
     "wr\u00f3cono"
    ], 
    "infinitive": [
     "wr\u00f3ci\u0107"
    ], 
    "passive_adjectival_participle": [
     "wr\u00f3cona"
    ], 
    "past_tense > 1st": [
     "wr\u00f3ci\u0142am"
    ], 
    "past_tense > 2nd": [
     "wr\u00f3ci\u0142a\u015b"
    ], 
    "past_tense > 3rd": [
     "wr\u00f3ci\u0142a"
    ], 
    "verbal_noun": [
     "wr\u00f3cenie"
    ]
   }, 
   "singular > m": {
    "anterior_adverbial_participle": [
     "wr\u00f3ciwszy"
    ], 
    "conditional > 1st": [
     "wr\u00f3ci\u0142bym"
    ], 
    "conditional > 2nd": [
     "wr\u00f3ci\u0142by\u015b"
    ], 
    "conditional > 3rd": [
     "wr\u00f3ci\u0142by"
    ], 
    "future_tense > 1st": [
     "wr\u00f3c\u0119"
    ], 
    "future_tense > 2nd": [
     "wr\u00f3cisz"
    ], 
    "future_tense > 3rd": [
     "wr\u00f3ci"
    ], 
    "imperative > 1st": [
     "niech wr\u00f3c\u0119"
    ], 
    "imperative > 2nd": [
     "wr\u00f3\u0107"
    ], 
    "imperative > 3rd": [
     "niech wr\u00f3ci"
    ], 
    "impersonal_past": [
     "wr\u00f3cono"
    ], 
    "infinitive": [
     "wr\u00f3ci\u0107"
    ], 
    "passive_adjectival_participle": [
     "wr\u00f3cony"
    ], 
    "past_tense > 1st": [
     "wr\u00f3ci\u0142em"
    ], 
    "past_tense > 2nd": [
     "wr\u00f3ci\u0142e\u015b"
    ], 
    "past_tense > 3rd": [
     "wr\u00f3ci\u0142"
    ], 
    "verbal_noun": [
     "wr\u00f3cenie"
    ]
   }, 
   "singular > n": {
    "anterior_adverbial_participle": [
     "wr\u00f3ciwszy"
    ], 
    "conditional > 3rd": [
     "wr\u00f3ci\u0142oby"
    ], 
    "future_tense > 1st": [
     "wr\u00f3c\u0119"
    ], 
    "future_tense > 2nd": [
     "wr\u00f3cisz"
    ], 
    "future_tense > 3rd": [
     "wr\u00f3ci"
    ], 
    "imperative > 1st": [
     "niech wr\u00f3c\u0119"
    ], 
    "imperative > 2nd": [
     "wr\u00f3\u0107"
    ], 
    "imperative > 3rd": [
     "niech wr\u00f3ci"
    ], 
    "impersonal_past": [
     "wr\u00f3cono"
    ], 
    "infinitive": [
     "wr\u00f3ci\u0107"
    ], 
    "passive_adjectival_participle": [
     "wr\u00f3cone"
    ], 
    "past_tense > 3rd": [
     "wr\u00f3ci\u0142o"
    ], 
    "verbal_noun": [
     "wr\u00f3cenie"
    ]
   }
  }, 
  "wszyscy": {
   "plural": {
    "accusative": [
     "wszystkich"
    ], 
    "dative": [
     "wszystkim"
    ], 
    "genitive": [
     "wszystkich"
    ], 
    "instrumental": [
     "wszystkimi"
    ], 
    "locative": [
     "wszystkich"
    ], 
    "nominative": [
     "wszyscy"
    ], 
    "vocative": [
     "wszyscy"
    ]
   }
  }, 
  "wszystkie": {
   "plural": {
    "accusative": [
     "wszystkie"
    ], 
    "dative": [
     "wszystkim"
    ], 
    "genitive": [
     "wszystkich"
    ], 
    "instrumental": [
     "wszystkimi"
    ], 
    "locative": [
     "wszystkich"
    ], 
    "nominative": [
     "wszystkie"
    ], 
    "vocative": [
     "wszystkie"
    ]
   }
  }, 
  "wszystko": {
   "singular": {
    "accusative": [
     "wszystko"
    ], 
    "dative": [
     "wszystkiemu"
    ], 
    "genitive": [
     "wszystkiego"
    ], 
    "instrumental": [
     "wszystkim"
    ], 
    "locative": [
     "wszystkim"
    ], 
    "nominative": [
     "wszystko"
    ], 
    "vocative": [
     "wszystko"
    ]
   }
  }, 
  "wy": {
   "plural": {
    "accusative": [
     "was"
    ], 
    "dative": [
     "wam"
    ], 
    "genitive": [
     "was"
    ], 
    "instrumental": [
     "wami"
    ], 
    "locative": [
     "was"
    ], 
    "nominative": [
     "wy"
    ], 
    "vocative": [
     "wy"
    ]
   }
  }, 
  "wygl\u0105da\u0107": {
   "plural > m_anim,m_inan,f,n": {
    "active_adjectival_participle": [
     "wygl\u0105daj\u0105ce"
    ], 
    "conditional > 1st": [
     "wygl\u0105da\u0142yby\u015bmy"
    ], 
    "conditional > 2nd": [
     "wygl\u0105da\u0142yby\u015bcie"
    ], 
    "conditional > 3rd": [
     "wygl\u0105da\u0142yby"
    ], 
    "contemporary_adverbial_participle": [
     "wygl\u0105daj\u0105c"
    ], 
    "future_tense > 1st": [
     "b\u0119dziemy wygl\u0105da\u0142y"
    ], 
    "future_tense > 2nd": [
     "b\u0119dziecie wygl\u0105da\u0142y"
    ], 
    "future_tense > 3rd": [
     "b\u0119d\u0105 wygl\u0105da\u0142y"
    ], 
    "imperative > 1st": [
     "wygl\u0105dajmy"
    ], 
    "imperative > 2nd": [
     "wygl\u0105dajcie"
    ], 
    "imperative > 3rd": [
     "niech wygl\u0105daj\u0105"
    ], 
    "impersonal_past": [
     "wygl\u0105dano"
    ], 
    "infinitive": [
     "wygl\u0105da\u0107"
    ], 
    "past_tense > 1st": [
     "wygl\u0105da\u0142y\u015bmy"
    ], 
    "past_tense > 2nd": [
     "wygl\u0105da\u0142y\u015bcie"
    ], 
    "past_tense > 3rd": [
     "wygl\u0105da\u0142y"
    ], 
    "present_tense > 1st": [
     "wygl\u0105damy"
    ], 
    "present_tense > 2nd": [
     "wygl\u0105dacie"
    ], 
    "present_tense > 3rd": [
     "wygl\u0105daj\u0105"
    ], 
    "verbal_noun": [
     "wygl\u0105danie"
    ]
   }, 
   "plural > m_pers": {
    "active_adjectival_participle": [
     "wygl\u0105daj\u0105cy"
    ], 
    "conditional > 1st": [
     "wygl\u0105daliby\u015bmy"
    ], 
    "conditional > 2nd": [
     "wygl\u0105daliby\u015bcie"
    ], 
    "conditional > 3rd": [
     "wygl\u0105daliby"
    ], 
    "contemporary_adverbial_participle": [
     "wygl\u0105daj\u0105c"
    ], 
    "future_tense > 1st": [
     "b\u0119dziemy wygl\u0105dali"
    ], 
    "future_tense > 2nd": [
     "b\u0119dziecie wygl\u0105dali"
    ], 
    "future_tense > 3rd": [
     "b\u0119d\u0105 wygl\u0105dali"
    ], 
    "imperative > 1st": [
     "wygl\u0105dajmy"
    ], 
    "imperative > 2nd": [
     "wygl\u0105dajcie"
    ], 
    "imperative > 3rd": [
     "niech wygl\u0105daj\u0105"
    ], 
    "impersonal_past": [
     "wygl\u0105dano"
    ], 
    "infinitive": [
     "wygl\u0105da\u0107"
    ], 
    "past_tense > 1st": [
     "wygl\u0105dali\u015bmy"
    ], 
    "past_tense > 2nd": [
     "wygl\u0105dali\u015bcie"
    ], 
    "past_tense > 3rd": [
     "wygl\u0105dali"
    ], 
    "present_tense > 1st": [
     "wygl\u0105damy"
    ], 
    "present_tense > 2nd": [
     "wygl\u0105dacie"
    ], 
    "present_tense > 3rd": [
     "wygl\u0105daj\u0105"
    ], 
    "verbal_noun": [
     "wygl\u0105danie"
    ]
   }, 
   "singular > f": {
    "active_adjectival_participle": [
     "wygl\u0105daj\u0105ca"
    ], 
    "conditional > 1st": [
     "wygl\u0105da\u0142abym"
    ], 
    "conditional > 2nd": [
     "wygl\u0105da\u0142aby\u015b"
    ], 
    "conditional > 3rd": [
     "wygl\u0105da\u0142aby"
    ], 
    "contemporary_adverbial_participle": [
     "wygl\u0105daj\u0105c"
    ], 
    "future_tense > 1st": [
     "b\u0119d\u0119 wygl\u0105da\u0142a"
    ], 
    "future_tense > 2nd": [
     "b\u0119dziesz wygl\u0105da\u0142a"
    ], 
    "future_tense > 3rd": [
     "b\u0119dzie wygl\u0105da\u0142a"
    ], 
    "imperative > 1st": [
     "\u2014"
    ], 
    "imperative > 2nd": [
     "wygl\u0105daj"
    ], 
    "imperative > 3rd": [
     "niech wygl\u0105da"
    ], 
    "impersonal_past": [
     "wygl\u0105dano"
    ], 
    "infinitive": [
     "wygl\u0105da\u0107"
    ], 
    "past_tense > 1st": [
     "wygl\u0105da\u0142am"
    ], 
    "past_tense > 2nd": [
     "wygl\u0105da\u0142a\u015b"
    ], 
    "past_tense > 3rd": [
     "wygl\u0105da\u0142a"
    ], 
    "present_tense > 1st": [
     "wygl\u0105dam"
    ], 
    "present_tense > 2nd": [
     "wygl\u0105dasz"
    ], 
    "present_tense > 3rd": [
     "wygl\u0105da"
    ], 
    "verbal_noun": [
     "wygl\u0105danie"
    ]
   }, 
   "singular > m": {
    "active_adjectival_participle": [
     "wygl\u0105daj\u0105cy"
    ], 
    "conditional > 1st": [
     "wygl\u0105da\u0142bym"
    ], 
    "conditional > 2nd": [
     "wygl\u0105da\u0142by\u015b"
    ], 
    "conditional > 3rd": [
     "wygl\u0105da\u0142by"
    ], 
    "contemporary_adverbial_participle": [
     "wygl\u0105daj\u0105c"
    ], 
    "future_tense > 1st": [
     "b\u0119d\u0119 wygl\u0105da\u0142"
    ], 
    "future_tense > 2nd": [
     "b\u0119dziesz wygl\u0105da\u0142"
    ], 
    "future_tense > 3rd": [
     "b\u0119dzie wygl\u0105da\u0142"
    ], 
    "imperative > 1st": [
     "\u2014"
    ], 
    "imperative > 2nd": [
     "wygl\u0105daj"
    ], 
    "imperative > 3rd": [
     "niech wygl\u0105da"
    ], 
    "impersonal_past": [
     "wygl\u0105dano"
    ], 
    "infinitive": [
     "wygl\u0105da\u0107"
    ], 
    "past_tense > 1st": [
     "wygl\u0105da\u0142em"
    ], 
    "past_tense > 2nd": [
     "wygl\u0105da\u0142e\u015b"
    ], 
    "past_tense > 3rd": [
     "wygl\u0105da\u0142"
    ], 
    "present_tense > 1st": [
     "wygl\u0105dam"
    ], 
    "present_tense > 2nd": [
     "wygl\u0105dasz"
    ], 
    "present_tense > 3rd": [
     "wygl\u0105da"
    ], 
    "verbal_noun": [
     "wygl\u0105danie"
    ]
   }, 
   "singular > n": {
    "active_adjectival_participle": [
     "wygl\u0105daj\u0105ce"
    ], 
    "conditional > 3rd": [
     "wygl\u0105da\u0142oby"
    ], 
    "contemporary_adverbial_participle": [
     "wygl\u0105daj\u0105c"
    ], 
    "future_tense > 3rd": [
     "b\u0119dzie wygl\u0105da\u0142o"
    ], 
    "imperative > 1st": [
     "\u2014"
    ], 
    "imperative > 2nd": [
     "wygl\u0105daj"
    ], 
    "imperative > 3rd": [
     "niech wygl\u0105da"
    ], 
    "impersonal_past": [
     "wygl\u0105dano"
    ], 
    "infinitive": [
     "wygl\u0105da\u0107"
    ], 
    "past_tense > 3rd": [
     "wygl\u0105da\u0142o"
    ], 
    "present_tense > 1st": [
     "wygl\u0105dam"
    ], 
    "present_tense > 2nd": [
     "wygl\u0105dasz"
    ], 
    "present_tense > 3rd": [
     "wygl\u0105da"
    ], 
    "verbal_noun": [
     "wygl\u0105danie"
    ]
   }
  }, 
  "wyj\u015b\u0107": {
   "plural > m_anim,m_inan,n,f": {
    "anterior_adverbial_participle": [
     "wyszed\u0142szy"
    ], 
    "conditional > 1st": [
     "wysz\u0142yby\u015bmy"
    ], 
    "conditional > 2nd": [
     "wysz\u0142yby\u015bcie"
    ], 
    "conditional > 3rd": [
     "wysz\u0142yby"
    ], 
    "future_tense > 1st": [
     "wyjdziemy"
    ], 
    "future_tense > 2nd": [
     "wyjdziecie"
    ], 
    "future_tense > 3rd": [
     "wyjd\u0105"
    ], 
    "imperative > 1st": [
     "wyjd\u017amy"
    ], 
    "imperative > 2nd": [
     "wyjd\u017acie"
    ], 
    "imperative > 3rd": [
     "niech wyjd\u0105"
    ], 
    "infinitive": [
     "wyj\u015b\u0107"
    ], 
    "past_tense > 1st": [
     "wysz\u0142y\u015bmy"
    ], 
    "past_tense > 2nd": [
     "wysz\u0142y\u015bcie"
    ], 
    "past_tense > 3rd": [
     "wysz\u0142y"
    ], 
    "verbal_noun": [
     "wyj\u015bcie"
    ]
   }, 
   "plural > m_pers": {
    "anterior_adverbial_participle": [
     "wyszed\u0142szy"
    ], 
    "conditional > 1st": [
     "wyszliby\u015bmy"
    ], 
    "conditional > 2nd": [
     "wyszliby\u015bcie"
    ], 
    "conditional > 3rd": [
     "wyszliby"
    ], 
    "future_tense > 1st": [
     "wyjdziemy"
    ], 
    "future_tense > 2nd": [
     "wyjdziecie"
    ], 
    "future_tense > 3rd": [
     "wyjd\u0105"
    ], 
    "imperative > 1st": [
     "wyjd\u017amy"
    ], 
    "imperative > 2nd": [
     "wyjd\u017acie"
    ], 
    "imperative > 3rd": [
     "niech wyjd\u0105"
    ], 
    "infinitive": [
     "wyj\u015b\u0107"
    ], 
    "past_tense > 1st": [
     "wyszli\u015bmy"
    ], 
    "past_tense > 2nd": [
     "wyszli\u015bcie"
    ], 
    "past_tense > 3rd": [
     "wyszli"
    ], 
    "verbal_noun": [
     "wyj\u015bcie"
    ]
   }, 
   "singular > f": {
    "anterior_adverbial_participle": [
     "wyszed\u0142szy"
    ], 
    "conditional > 1st": [
     "wysz\u0142abym"
    ], 
    "conditional > 2nd": [
     "wysz\u0142aby\u015b"
    ], 
    "conditional > 3rd": [
     "wysz\u0142aby"
    ], 
    "future_tense > 1st": [
     "wyjd\u0119"
    ], 
    "future_tense > 2nd": [
     "wyjdziesz"
    ], 
    "future_tense > 3rd": [
     "wyjdzie"
    ], 
    "imperative > 1st": [
     "niech wyjd\u0119"
    ], 
    "imperative > 2nd": [
     "wyjd\u017a"
    ], 
    "imperative > 3rd": [
     "niech wyjdzie"
    ], 
    "infinitive": [
     "wyj\u015b\u0107"
    ], 
    "past_tense > 1st": [
     "wysz\u0142am"
    ], 
    "past_tense > 2nd": [
     "wysz\u0142a\u015b"
    ], 
    "past_tense > 3rd": [
     "wysz\u0142a"
    ], 
    "verbal_noun": [
     "wyj\u015bcie"
    ]
   }, 
   "singular > m": {
    "anterior_adverbial_participle": [
     "wyszed\u0142szy"
    ], 
    "conditional > 1st": [
     "wyszed\u0142bym"
    ], 
    "conditional > 2nd": [
     "wyszed\u0142by\u015b"
    ], 
    "conditional > 3rd": [
     "wyszed\u0142by"
    ], 
    "future_tense > 1st": [
     "wyjd\u0119"
    ], 
    "future_tense > 2nd": [
     "wyjdziesz"
    ], 
    "future_tense > 3rd": [
     "wyjdzie"
    ], 
    "imperative > 1st": [
     "niech wyjd\u0119"
    ], 
    "imperative > 2nd": [
     "wyjd\u017a"
    ], 
    "imperative > 3rd": [
     "niech wyjdzie"
    ], 
    "infinitive": [
     "wyj\u015b\u0107"
    ], 
    "past_tense > 1st": [
     "wyszed\u0142em"
    ], 
    "past_tense > 2nd": [
     "wyszed\u0142e\u015b"
    ], 
    "past_tense > 3rd": [
     "wyszed\u0142"
    ], 
    "verbal_noun": [
     "wyj\u015bcie"
    ]
   }, 
   "singular > n": {
    "anterior_adverbial_participle": [
     "wyszed\u0142szy"
    ], 
    "conditional > 3rd": [
     "wysz\u0142oby"
    ], 
    "future_tense > 1st": [
     "wyjd\u0119"
    ], 
    "future_tense > 2nd": [
     "wyjdziesz"
    ], 
    "future_tense > 3rd": [
     "wyjdzie"
    ], 
    "imperative > 1st": [
     "niech wyjd\u0119"
    ], 
    "imperative > 2nd": [
     "wyjd\u017a"
    ], 
    "imperative > 3rd": [
     "niech wyjdzie"
    ], 
    "infinitive": [
     "wyj\u015b\u0107"
    ], 
    "past_tense > 3rd": [
     "wysz\u0142o"
    ], 
    "verbal_noun": [
     "wyj\u015bcie"
    ]
   }
  }, 
  "wypadek": {
   "plural": {
    "accusative": [
     "wypadki"
    ], 
    "dative": [
     "wypadkom"
    ], 
    "genitive": [
     "wypadk\u00f3w"
    ], 
    "instrumental": [
     "wypadkami"
    ], 
    "locative": [
     "wypadkach"
    ], 
    "nominative": [
     "wypadki"
    ], 
    "vocative": [
     "wypadki"
    ]
   }, 
   "singular": {
    "accusative": [
     "wypadek"
    ], 
    "dative": [
     "wypadkowi"
    ], 
    "genitive": [
     "wypadku"
    ], 
    "instrumental": [
     "wypadkiem"
    ], 
    "locative": [
     "wypadku"
    ], 
    "nominative": [
     "wypadek"
    ], 
    "vocative": [
     "wypadku"
    ]
   }
  }, 
  "wzi\u0105\u0107": {
   "plural > m_anim,m_inan,n,f": {
    "anterior_adverbial_participle": [
     "wzi\u0105wszy"
    ], 
    "conditional > 1st": [
     "wzi\u0119\u0142yby\u015bmy"
    ], 
    "conditional > 2nd": [
     "wzi\u0119\u0142yby\u015bcie"
    ], 
    "conditional > 3rd": [
     "wzi\u0119\u0142yby"
    ], 
    "future_tense > 1st": [
     "we\u017amiemy"
    ], 
    "future_tense > 2nd": [
     "we\u017amiecie"
    ], 
    "future_tense > 3rd": [
     "wezm\u0105"
    ], 
    "imperative > 1st": [
     "we\u017amy"
    ], 
    "imperative > 2nd": [
     "we\u017acie"
    ], 
    "imperative > 3rd": [
     "niech wezm\u0105"
    ], 
    "impersonal_past": [
     "wzi\u0119to"
    ], 
    "infinitive": [
     "wzi\u0105\u0107"
    ], 
    "passive_adjectival_participle": [
     "wzi\u0119te"
    ], 
    "past_tense > 1st": [
     "wzi\u0119\u0142y\u015bmy"
    ], 
    "past_tense > 2nd": [
     "wzi\u0119\u0142y\u015bcie"
    ], 
    "past_tense > 3rd": [
     "wzi\u0119\u0142y"
    ], 
    "verbal_noun": [
     "wzi\u0119cie"
    ]
   }, 
   "plural > m_pers": {
    "anterior_adverbial_participle": [
     "wzi\u0105wszy"
    ], 
    "conditional > 1st": [
     "wzi\u0119liby\u015bmy"
    ], 
    "conditional > 2nd": [
     "wzi\u0119liby\u015bcie"
    ], 
    "conditional > 3rd": [
     "wzi\u0119liby"
    ], 
    "future_tense > 1st": [
     "we\u017amiemy"
    ], 
    "future_tense > 2nd": [
     "we\u017amiecie"
    ], 
    "future_tense > 3rd": [
     "wezm\u0105"
    ], 
    "imperative > 1st": [
     "we\u017amy"
    ], 
    "imperative > 2nd": [
     "we\u017acie"
    ], 
    "imperative > 3rd": [
     "niech wezm\u0105"
    ], 
    "impersonal_past": [
     "wzi\u0119to"
    ], 
    "infinitive": [
     "wzi\u0105\u0107"
    ], 
    "passive_adjectival_participle": [
     "wzi\u0119ci"
    ], 
    "past_tense > 1st": [
     "wzi\u0119li\u015bmy"
    ], 
    "past_tense > 2nd": [
     "wzi\u0119li\u015bcie"
    ], 
    "past_tense > 3rd": [
     "wzi\u0119li"
    ], 
    "verbal_noun": [
     "wzi\u0119cie"
    ]
   }, 
   "singular > f": {
    "anterior_adverbial_participle": [
     "wzi\u0105wszy"
    ], 
    "conditional > 1st": [
     "wzi\u0119\u0142abym"
    ], 
    "conditional > 2nd": [
     "wzi\u0119\u0142aby\u015b"
    ], 
    "conditional > 3rd": [
     "wzi\u0119\u0142aby"
    ], 
    "future_tense > 1st": [
     "wezm\u0119"
    ], 
    "future_tense > 2nd": [
     "we\u017amiesz"
    ], 
    "future_tense > 3rd": [
     "we\u017amie"
    ], 
    "imperative > 1st": [
     "niech wezm\u0119"
    ], 
    "imperative > 2nd": [
     "we\u017a"
    ], 
    "imperative > 3rd": [
     "niech we\u017amie"
    ], 
    "impersonal_past": [
     "wzi\u0119to"
    ], 
    "infinitive": [
     "wzi\u0105\u0107"
    ], 
    "passive_adjectival_participle": [
     "wzi\u0119ta"
    ], 
    "past_tense > 1st": [
     "wzi\u0119\u0142am"
    ], 
    "past_tense > 2nd": [
     "wzi\u0119\u0142a\u015b"
    ], 
    "past_tense > 3rd": [
     "wzi\u0119\u0142a"
    ], 
    "verbal_noun": [
     "wzi\u0119cie"
    ]
   }, 
   "singular > m": {
    "anterior_adverbial_participle": [
     "wzi\u0105wszy"
    ], 
    "conditional > 1st": [
     "wzi\u0105\u0142bym"
    ], 
    "conditional > 2nd": [
     "wzi\u0105\u0142by\u015b"
    ], 
    "conditional > 3rd": [
     "wzi\u0105\u0142by"
    ], 
    "future_tense > 1st": [
     "wezm\u0119"
    ], 
    "future_tense > 2nd": [
     "we\u017amiesz"
    ], 
    "future_tense > 3rd": [
     "we\u017amie"
    ], 
    "imperative > 1st": [
     "niech wezm\u0119"
    ], 
    "imperative > 2nd": [
     "we\u017a"
    ], 
    "imperative > 3rd": [
     "niech we\u017amie"
    ], 
    "impersonal_past": [
     "wzi\u0119to"
    ], 
    "infinitive": [
     "wzi\u0105\u0107"
    ], 
    "passive_adjectival_participle": [
     "wzi\u0119ty"
    ], 
    "past_tense > 1st": [
     "wzi\u0105\u0142em"
    ], 
    "past_tense > 2nd": [
     "wzi\u0105\u0142e\u015b"
    ], 
    "past_tense > 3rd": [
     "wzi\u0105\u0142"
    ], 
    "verbal_noun": [
     "wzi\u0119cie"
    ]
   }, 
   "singular > n": {
    "anterior_adverbial_participle": [
     "wzi\u0105wszy"
    ], 
    "conditional > 3rd": [
     "wzi\u0119\u0142oby"
    ], 
    "future_tense > 1st": [
     "wezm\u0119"
    ], 
    "future_tense > 2nd": [
     "we\u017amiesz"
    ], 
    "future_tense > 3rd": [
     "we\u017amie"
    ], 
    "imperative > 1st": [
     "niech wezm\u0119"
    ], 
    "imperative > 2nd": [
     "we\u017a"
    ], 
    "imperative > 3rd": [
     "niech we\u017amie"
    ], 
    "impersonal_past": [
     "wzi\u0119to"
    ], 
    "infinitive": [
     "wzi\u0105\u0107"
    ], 
    "passive_adjectival_participle": [
     "wzi\u0119te"
    ], 
    "past_tense > 3rd": [
     "wzi\u0119\u0142o"
    ], 
    "verbal_noun": [
     "wzi\u0119cie"
    ]
   }
  }, 
  "zabi\u0107": {
   "plural > m_anim,m_inan,n,f": {
    "anterior_adverbial_participle": [
     "zabiwszy"
    ], 
    "conditional > 1st": [
     "zabi\u0142yby\u015bmy"
    ], 
    "conditional > 2nd": [
     "zabi\u0142yby\u015bcie"
    ], 
    "conditional > 3rd": [
     "zabi\u0142yby"
    ], 
    "future_tense > 1st": [
     "zabijemy"
    ], 
    "future_tense > 2nd": [
     "zabijecie"
    ], 
    "future_tense > 3rd": [
     "zabij\u0105"
    ], 
    "imperative > 1st": [
     "zabijmy"
    ], 
    "imperative > 2nd": [
     "zabijcie"
    ], 
    "imperative > 3rd": [
     "niech zabij\u0105"
    ], 
    "impersonal_past": [
     "zabito"
    ], 
    "infinitive": [
     "zabi\u0107"
    ], 
    "passive_adjectival_participle": [
     "zabite"
    ], 
    "past_tense > 1st": [
     "zabi\u0142y\u015bmy"
    ], 
    "past_tense > 2nd": [
     "zabi\u0142y\u015bcie"
    ], 
    "past_tense > 3rd": [
     "zabi\u0142y"
    ], 
    "verbal_noun": [
     "zabicie"
    ]
   }, 
   "plural > m_pers": {
    "anterior_adverbial_participle": [
     "zabiwszy"
    ], 
    "conditional > 1st": [
     "zabiliby\u015bmy"
    ], 
    "conditional > 2nd": [
     "zabiliby\u015bcie"
    ], 
    "conditional > 3rd": [
     "zabiliby"
    ], 
    "future_tense > 1st": [
     "zabijemy"
    ], 
    "future_tense > 2nd": [
     "zabijecie"
    ], 
    "future_tense > 3rd": [
     "zabij\u0105"
    ], 
    "imperative > 1st": [
     "zabijmy"
    ], 
    "imperative > 2nd": [
     "zabijcie"
    ], 
    "imperative > 3rd": [
     "niech zabij\u0105"
    ], 
    "impersonal_past": [
     "zabito"
    ], 
    "infinitive": [
     "zabi\u0107"
    ], 
    "passive_adjectival_participle": [
     "zabici"
    ], 
    "past_tense > 1st": [
     "zabili\u015bmy"
    ], 
    "past_tense > 2nd": [
     "zabili\u015bcie"
    ], 
    "past_tense > 3rd": [
     "zabili"
    ], 
    "verbal_noun": [
     "zabicie"
    ]
   }, 
   "singular > f": {
    "anterior_adverbial_participle": [
     "zabiwszy"
    ], 
    "conditional > 1st": [
     "zabi\u0142abym"
    ], 
    "conditional > 2nd": [
     "zabi\u0142aby\u015b"
    ], 
    "conditional > 3rd": [
     "zabi\u0142aby"
    ], 
    "future_tense > 1st": [
     "zabij\u0119"
    ], 
    "future_tense > 2nd": [
     "zabijesz"
    ], 
    "future_tense > 3rd": [
     "zabije"
    ], 
    "imperative > 1st": [
     "niech zabij\u0119"
    ], 
    "imperative > 2nd": [
     "zabij"
    ], 
    "imperative > 3rd": [
     "niech zabije"
    ], 
    "impersonal_past": [
     "zabito"
    ], 
    "infinitive": [
     "zabi\u0107"
    ], 
    "passive_adjectival_participle": [
     "zabita"
    ], 
    "past_tense > 1st": [
     "zabi\u0142am"
    ], 
    "past_tense > 2nd": [
     "zabi\u0142a\u015b"
    ], 
    "past_tense > 3rd": [
     "zabi\u0142a"
    ], 
    "verbal_noun": [
     "zabicie"
    ]
   }, 
   "singular > m": {
    "anterior_adverbial_participle": [
     "zabiwszy"
    ], 
    "conditional > 1st": [
     "zabi\u0142bym"
    ], 
    "conditional > 2nd": [
     "zabi\u0142by\u015b"
    ], 
    "conditional > 3rd": [
     "zabi\u0142by"
    ], 
    "future_tense > 1st": [
     "zabij\u0119"
    ], 
    "future_tense > 2nd": [
     "zabijesz"
    ], 
    "future_tense > 3rd": [
     "zabije"
    ], 
    "imperative > 1st": [
     "niech zabij\u0119"
    ], 
    "imperative > 2nd": [
     "zabij"
    ], 
    "imperative > 3rd": [
     "niech zabije"
    ], 
    "impersonal_past": [
     "zabito"
    ], 
    "infinitive": [
     "zabi\u0107"
    ], 
    "passive_adjectival_participle": [
     "zabity"
    ], 
    "past_tense > 1st": [
     "zabi\u0142em"
    ], 
    "past_tense > 2nd": [
     "zabi\u0142e\u015b"
    ], 
    "past_tense > 3rd": [
     "zabi\u0142"
    ], 
    "verbal_noun": [
     "zabicie"
    ]
   }, 
   "singular > n": {
    "anterior_adverbial_participle": [
     "zabiwszy"
    ], 
    "conditional > 3rd": [
     "zabi\u0142oby"
    ], 
    "future_tense > 1st": [
     "zabij\u0119"
    ], 
    "future_tense > 2nd": [
     "zabijesz"
    ], 
    "future_tense > 3rd": [
     "zabije"
    ], 
    "imperative > 1st": [
     "niech zabij\u0119"
    ], 
    "imperative > 2nd": [
     "zabij"
    ], 
    "imperative > 3rd": [
     "niech zabije"
    ], 
    "impersonal_past": [
     "zabito"
    ], 
    "infinitive": [
     "zabi\u0107"
    ], 
    "passive_adjectival_participle": [
     "zabite"
    ], 
    "past_tense > 3rd": [
     "zabi\u0142o"
    ], 
    "verbal_noun": [
     "zabicie"
    ]
   }
  }, 
  "zabra\u0107": {
   "plural > m_anim,m_inan,n,f": {
    "anterior_adverbial_participle": [
     "zabrawszy"
    ], 
    "conditional > 1st": [
     "zabra\u0142yby\u015bmy"
    ], 
    "conditional > 2nd": [
     "zabra\u0142yby\u015bcie"
    ], 
    "conditional > 3rd": [
     "zabra\u0142yby"
    ], 
    "future_tense > 1st": [
     "zabierzemy"
    ], 
    "future_tense > 2nd": [
     "zabierzecie"
    ], 
    "future_tense > 3rd": [
     "zabior\u0105"
    ], 
    "imperative > 1st": [
     "zabierzmy"
    ], 
    "imperative > 2nd": [
     "zabierzcie"
    ], 
    "imperative > 3rd": [
     "niech zabior\u0105"
    ], 
    "impersonal_past": [
     "zabrano"
    ], 
    "infinitive": [
     "zabra\u0107"
    ], 
    "passive_adjectival_participle": [
     "zabrane"
    ], 
    "past_tense > 1st": [
     "zabra\u0142y\u015bmy"
    ], 
    "past_tense > 2nd": [
     "zabra\u0142y\u015bcie"
    ], 
    "past_tense > 3rd": [
     "zabra\u0142y"
    ], 
    "verbal_noun": [
     "zabranie"
    ]
   }, 
   "plural > m_pers": {
    "anterior_adverbial_participle": [
     "zabrawszy"
    ], 
    "conditional > 1st": [
     "zabraliby\u015bmy"
    ], 
    "conditional > 2nd": [
     "zabraliby\u015bcie"
    ], 
    "conditional > 3rd": [
     "zabraliby"
    ], 
    "future_tense > 1st": [
     "zabierzemy"
    ], 
    "future_tense > 2nd": [
     "zabierzecie"
    ], 
    "future_tense > 3rd": [
     "zabior\u0105"
    ], 
    "imperative > 1st": [
     "zabierzmy"
    ], 
    "imperative > 2nd": [
     "zabierzcie"
    ], 
    "imperative > 3rd": [
     "niech zabior\u0105"
    ], 
    "impersonal_past": [
     "zabrano"
    ], 
    "infinitive": [
     "zabra\u0107"
    ], 
    "passive_adjectival_participle": [
     "zabrani"
    ], 
    "past_tense > 1st": [
     "zabrali\u015bmy"
    ], 
    "past_tense > 2nd": [
     "zabrali\u015bcie"
    ], 
    "past_tense > 3rd": [
     "zabrali"
    ], 
    "verbal_noun": [
     "zabranie"
    ]
   }, 
   "singular > f": {
    "anterior_adverbial_participle": [
     "zabrawszy"
    ], 
    "conditional > 1st": [
     "zabra\u0142abym"
    ], 
    "conditional > 2nd": [
     "zabra\u0142aby\u015b"
    ], 
    "conditional > 3rd": [
     "zabra\u0142aby"
    ], 
    "future_tense > 1st": [
     "zabior\u0119"
    ], 
    "future_tense > 2nd": [
     "zabierzesz"
    ], 
    "future_tense > 3rd": [
     "zabierze"
    ], 
    "imperative > 1st": [
     "niech zabior\u0119"
    ], 
    "imperative > 2nd": [
     "zabierz"
    ], 
    "imperative > 3rd": [
     "niech zabierze"
    ], 
    "impersonal_past": [
     "zabrano"
    ], 
    "infinitive": [
     "zabra\u0107"
    ], 
    "passive_adjectival_participle": [
     "zabrana"
    ], 
    "past_tense > 1st": [
     "zabra\u0142am"
    ], 
    "past_tense > 2nd": [
     "zabra\u0142a\u015b"
    ], 
    "past_tense > 3rd": [
     "zabra\u0142a"
    ], 
    "verbal_noun": [
     "zabranie"
    ]
   }, 
   "singular > m": {
    "anterior_adverbial_participle": [
     "zabrawszy"
    ], 
    "conditional > 1st": [
     "zabra\u0142bym"
    ], 
    "conditional > 2nd": [
     "zabra\u0142by\u015b"
    ], 
    "conditional > 3rd": [
     "zabra\u0142by"
    ], 
    "future_tense > 1st": [
     "zabior\u0119"
    ], 
    "future_tense > 2nd": [
     "zabierzesz"
    ], 
    "future_tense > 3rd": [
     "zabierze"
    ], 
    "imperative > 1st": [
     "niech zabior\u0119"
    ], 
    "imperative > 2nd": [
     "zabierz"
    ], 
    "imperative > 3rd": [
     "niech zabierze"
    ], 
    "impersonal_past": [
     "zabrano"
    ], 
    "infinitive": [
     "zabra\u0107"
    ], 
    "passive_adjectival_participle": [
     "zabrany"
    ], 
    "past_tense > 1st": [
     "zabra\u0142em"
    ], 
    "past_tense > 2nd": [
     "zabra\u0142e\u015b"
    ], 
    "past_tense > 3rd": [
     "zabra\u0142"
    ], 
    "verbal_noun": [
     "zabranie"
    ]
   }, 
   "singular > n": {
    "anterior_adverbial_participle": [
     "zabrawszy"
    ], 
    "conditional > 3rd": [
     "zabra\u0142oby"
    ], 
    "future_tense > 1st": [
     "zabior\u0119"
    ], 
    "future_tense > 2nd": [
     "zabierzesz"
    ], 
    "future_tense > 3rd": [
     "zabierze"
    ], 
    "imperative > 1st": [
     "niech zabior\u0119"
    ], 
    "imperative > 2nd": [
     "zabierz"
    ], 
    "imperative > 3rd": [
     "niech zabierze"
    ], 
    "impersonal_past": [
     "zabrano"
    ], 
    "infinitive": [
     "zabra\u0107"
    ], 
    "passive_adjectival_participle": [
     "zabrane"
    ], 
    "past_tense > 3rd": [
     "zabra\u0142o"
    ], 
    "verbal_noun": [
     "zabranie"
    ]
   }
  }, 
  "zacz\u0105\u0107": {
   "plural > m_anim,m_inan,n,f": {
    "anterior_adverbial_participle": [
     "zacz\u0105wszy"
    ], 
    "conditional > 1st": [
     "zacz\u0119\u0142yby\u015bmy"
    ], 
    "conditional > 2nd": [
     "zacz\u0119\u0142yby\u015bcie"
    ], 
    "conditional > 3rd": [
     "zacz\u0119\u0142yby"
    ], 
    "future_tense > 1st": [
     "zaczniemy"
    ], 
    "future_tense > 2nd": [
     "zaczniecie"
    ], 
    "future_tense > 3rd": [
     "zaczn\u0105"
    ], 
    "imperative > 1st": [
     "zacznijmy"
    ], 
    "imperative > 2nd": [
     "zacznijcie"
    ], 
    "imperative > 3rd": [
     "niech zaczn\u0105"
    ], 
    "impersonal_past": [
     "zacz\u0119to"
    ], 
    "infinitive": [
     "zacz\u0105\u0107"
    ], 
    "passive_adjectival_participle": [
     "zacz\u0119te"
    ], 
    "past_tense > 1st": [
     "zacz\u0119\u0142y\u015bmy"
    ], 
    "past_tense > 2nd": [
     "zacz\u0119\u0142y\u015bcie"
    ], 
    "past_tense > 3rd": [
     "zacz\u0119\u0142y"
    ], 
    "verbal_noun": [
     "zacz\u0119cie"
    ]
   }, 
   "plural > m_pers": {
    "anterior_adverbial_participle": [
     "zacz\u0105wszy"
    ], 
    "conditional > 1st": [
     "zacz\u0119liby\u015bmy"
    ], 
    "conditional > 2nd": [
     "zacz\u0119liby\u015bcie"
    ], 
    "conditional > 3rd": [
     "zacz\u0119liby"
    ], 
    "future_tense > 1st": [
     "zaczniemy"
    ], 
    "future_tense > 2nd": [
     "zaczniecie"
    ], 
    "future_tense > 3rd": [
     "zaczn\u0105"
    ], 
    "imperative > 1st": [
     "zacznijmy"
    ], 
    "imperative > 2nd": [
     "zacznijcie"
    ], 
    "imperative > 3rd": [
     "niech zaczn\u0105"
    ], 
    "impersonal_past": [
     "zacz\u0119to"
    ], 
    "infinitive": [
     "zacz\u0105\u0107"
    ], 
    "passive_adjectival_participle": [
     "zacz\u0119ci"
    ], 
    "past_tense > 1st": [
     "zacz\u0119li\u015bmy"
    ], 
    "past_tense > 2nd": [
     "zacz\u0119li\u015bcie"
    ], 
    "past_tense > 3rd": [
     "zacz\u0119li"
    ], 
    "verbal_noun": [
     "zacz\u0119cie"
    ]
   }, 
   "singular > f": {
    "anterior_adverbial_participle": [
     "zacz\u0105wszy"
    ], 
    "conditional > 1st": [
     "zacz\u0119\u0142abym"
    ], 
    "conditional > 2nd": [
     "zacz\u0119\u0142aby\u015b"
    ], 
    "conditional > 3rd": [
     "zacz\u0119\u0142aby"
    ], 
    "future_tense > 1st": [
     "zaczn\u0119"
    ], 
    "future_tense > 2nd": [
     "zaczniesz"
    ], 
    "future_tense > 3rd": [
     "zacznie"
    ], 
    "imperative > 1st": [
     "niech zaczn\u0119"
    ], 
    "imperative > 2nd": [
     "zacznij"
    ], 
    "imperative > 3rd": [
     "niech zacznie"
    ], 
    "impersonal_past": [
     "zacz\u0119to"
    ], 
    "infinitive": [
     "zacz\u0105\u0107"
    ], 
    "passive_adjectival_participle": [
     "zacz\u0119ta"
    ], 
    "past_tense > 1st": [
     "zacz\u0119\u0142am"
    ], 
    "past_tense > 2nd": [
     "zacz\u0119\u0142a\u015b"
    ], 
    "past_tense > 3rd": [
     "zacz\u0119\u0142a"
    ], 
    "verbal_noun": [
     "zacz\u0119cie"
    ]
   }, 
   "singular > m": {
    "anterior_adverbial_participle": [
     "zacz\u0105wszy"
    ], 
    "conditional > 1st": [
     "zacz\u0105\u0142bym"
    ], 
    "conditional > 2nd": [
     "zacz\u0105\u0142by\u015b"
    ], 
    "conditional > 3rd": [
     "zacz\u0105\u0142by"
    ], 
    "future_tense > 1st": [
     "zaczn\u0119"
    ], 
    "future_tense > 2nd": [
     "zaczniesz"
    ], 
    "future_tense > 3rd": [
     "zacznie"
    ], 
    "imperative > 1st": [
     "niech zaczn\u0119"
    ], 
    "imperative > 2nd": [
     "zacznij"
    ], 
    "imperative > 3rd": [
     "niech zacznie"
    ], 
    "impersonal_past": [
     "zacz\u0119to"
    ], 
    "infinitive": [
     "zacz\u0105\u0107"
    ], 
    "passive_adjectival_participle": [
     "zacz\u0119ty"
    ], 
    "past_tense > 1st": [
     "zacz\u0105\u0142em"
    ], 
    "past_tense > 2nd": [
     "zacz\u0105\u0142e\u015b"
    ], 
    "past_tense > 3rd": [
     "zacz\u0105\u0142"
    ], 
    "verbal_noun": [
     "zacz\u0119cie"
    ]
   }, 
   "singular > n": {
    "anterior_adverbial_participle": [
     "zacz\u0105wszy"
    ], 
    "conditional > 3rd": [
     "zacz\u0119\u0142oby"
    ], 
    "future_tense > 1st": [
     "zaczn\u0119"
    ], 
    "future_tense > 2nd": [
     "zaczniesz"
    ], 
    "future_tense > 3rd": [
     "zacznie"
    ], 
    "imperative > 1st": [
     "niech zaczn\u0119"
    ], 
    "imperative > 2nd": [
     "zacznij"
    ], 
    "imperative > 3rd": [
     "niech zacznie"
    ], 
    "impersonal_past": [
     "zacz\u0119to"
    ], 
    "infinitive": [
     "zacz\u0105\u0107"
    ], 
    "passive_adjectival_participle": [
     "zacz\u0119te"
    ], 
    "past_tense > 3rd": [
     "zacz\u0119\u0142o"
    ], 
    "verbal_noun": [
     "zacz\u0119cie"
    ]
   }
  }, 
  "zadzwoni\u0107": {
   "plural > m_anim,m_inan,n,f": {
    "anterior_adverbial_participle": [
     "zadzwoniwszy"
    ], 
    "conditional > 1st": [
     "zadzwoni\u0142yby\u015bmy"
    ], 
    "conditional > 2nd": [
     "zadzwoni\u0142yby\u015bcie"
    ], 
    "conditional > 3rd": [
     "zadzwoni\u0142yby"
    ], 
    "future_tense > 1st": [
     "zadzwonimy"
    ], 
    "future_tense > 2nd": [
     "zadzwonicie"
    ], 
    "future_tense > 3rd": [
     "zadzwoni\u0105"
    ], 
    "imperative > 1st": [
     "zadzwo\u0144my"
    ], 
    "imperative > 2nd": [
     "zadzwo\u0144cie"
    ], 
    "imperative > 3rd": [
     "niech zadzwoni\u0105"
    ], 
    "impersonal_past": [
     "zadzwoniono"
    ], 
    "infinitive": [
     "zadzwoni\u0107"
    ], 
    "past_tense > 1st": [
     "zadzwoni\u0142y\u015bmy"
    ], 
    "past_tense > 2nd": [
     "zadzwoni\u0142y\u015bcie"
    ], 
    "past_tense > 3rd": [
     "zadzwoni\u0142y"
    ], 
    "verbal_noun": [
     "zadzwonienie"
    ]
   }, 
   "plural > m_pers": {
    "anterior_adverbial_participle": [
     "zadzwoniwszy"
    ], 
    "conditional > 1st": [
     "zadzwoniliby\u015bmy"
    ], 
    "conditional > 2nd": [
     "zadzwoniliby\u015bcie"
    ], 
    "conditional > 3rd": [
     "zadzwoniliby"
    ], 
    "future_tense > 1st": [
     "zadzwonimy"
    ], 
    "future_tense > 2nd": [
     "zadzwonicie"
    ], 
    "future_tense > 3rd": [
     "zadzwoni\u0105"
    ], 
    "imperative > 1st": [
     "zadzwo\u0144my"
    ], 
    "imperative > 2nd": [
     "zadzwo\u0144cie"
    ], 
    "imperative > 3rd": [
     "niech zadzwoni\u0105"
    ], 
    "impersonal_past": [
     "zadzwoniono"
    ], 
    "infinitive": [
     "zadzwoni\u0107"
    ], 
    "past_tense > 1st": [
     "zadzwonili\u015bmy"
    ], 
    "past_tense > 2nd": [
     "zadzwonili\u015bcie"
    ], 
    "past_tense > 3rd": [
     "zadzwonili"
    ], 
    "verbal_noun": [
     "zadzwonienie"
    ]
   }, 
   "singular > f": {
    "anterior_adverbial_participle": [
     "zadzwoniwszy"
    ], 
    "conditional > 1st": [
     "zadzwoni\u0142abym"
    ], 
    "conditional > 2nd": [
     "zadzwoni\u0142aby\u015b"
    ], 
    "conditional > 3rd": [
     "zadzwoni\u0142aby"
    ], 
    "future_tense > 1st": [
     "zadzwoni\u0119"
    ], 
    "future_tense > 2nd": [
     "zadzwonisz"
    ], 
    "future_tense > 3rd": [
     "zadzwoni"
    ], 
    "imperative > 1st": [
     "niech zadzwoni\u0119"
    ], 
    "imperative > 2nd": [
     "zadzwo\u0144"
    ], 
    "imperative > 3rd": [
     "niech zadzwoni"
    ], 
    "impersonal_past": [
     "zadzwoniono"
    ], 
    "infinitive": [
     "zadzwoni\u0107"
    ], 
    "past_tense > 1st": [
     "zadzwoni\u0142am"
    ], 
    "past_tense > 2nd": [
     "zadzwoni\u0142a\u015b"
    ], 
    "past_tense > 3rd": [
     "zadzwoni\u0142a"
    ], 
    "verbal_noun": [
     "zadzwonienie"
    ]
   }, 
   "singular > m": {
    "anterior_adverbial_participle": [
     "zadzwoniwszy"
    ], 
    "conditional > 1st": [
     "zadzwoni\u0142bym"
    ], 
    "conditional > 2nd": [
     "zadzwoni\u0142by\u015b"
    ], 
    "conditional > 3rd": [
     "zadzwoni\u0142by"
    ], 
    "future_tense > 1st": [
     "zadzwoni\u0119"
    ], 
    "future_tense > 2nd": [
     "zadzwonisz"
    ], 
    "future_tense > 3rd": [
     "zadzwoni"
    ], 
    "imperative > 1st": [
     "niech zadzwoni\u0119"
    ], 
    "imperative > 2nd": [
     "zadzwo\u0144"
    ], 
    "imperative > 3rd": [
     "niech zadzwoni"
    ], 
    "impersonal_past": [
     "zadzwoniono"
    ], 
    "infinitive": [
     "zadzwoni\u0107"
    ], 
    "past_tense > 1st": [
     "zadzwoni\u0142em"
    ], 
    "past_tense > 2nd": [
     "zadzwoni\u0142e\u015b"
    ], 
    "past_tense > 3rd": [
     "zadzwoni\u0142"
    ], 
    "verbal_noun": [
     "zadzwonienie"
    ]
   }, 
   "singular > n": {
    "anterior_adverbial_participle": [
     "zadzwoniwszy"
    ], 
    "conditional > 3rd": [
     "zadzwoni\u0142oby"
    ], 
    "future_tense > 1st": [
     "zadzwoni\u0119"
    ], 
    "future_tense > 2nd": [
     "zadzwonisz"
    ], 
    "future_tense > 3rd": [
     "zadzwoni"
    ], 
    "imperative > 1st": [
     "niech zadzwoni\u0119"
    ], 
    "imperative > 2nd": [
     "zadzwo\u0144"
    ], 
    "imperative > 3rd": [
     "niech zadzwoni"
    ], 
    "impersonal_past": [
     "zadzwoniono"
    ], 
    "infinitive": [
     "zadzwoni\u0107"
    ], 
    "past_tense > 3rd": [
     "zadzwoni\u0142o"
    ], 
    "verbal_noun": [
     "zadzwonienie"
    ]
   }
  }, 
  "zamiar": {
   "plural": {
    "accusative": [
     "zamiary"
    ], 
    "dative": [
     "zamiarom"
    ], 
    "genitive": [
     "zamiar\u00f3w"
    ], 
    "instrumental": [
     "zamiarami"
    ], 
    "locative": [
     "zamiarach"
    ], 
    "nominative": [
     "zamiary"
    ], 
    "vocative": [
     "zamiary"
    ]
   }, 
   "singular": {
    "accusative": [
     "zamiar"
    ], 
    "dative": [
     "zamiarowi"
    ], 
    "genitive": [
     "zamiaru"
    ], 
    "instrumental": [
     "zamiarem"
    ], 
    "locative": [
     "zamiarze"
    ], 
    "nominative": [
     "zamiar"
    ], 
    "vocative": [
     "zamiarze"
    ]
   }
  }, 
  "zamkn\u0105\u0107": {
   "plural > m_anim,m_inan,n,f": {
    "anterior_adverbial_participle": [
     "zamkn\u0105wszy"
    ], 
    "conditional > 1st": [
     "zamkn\u0119\u0142yby\u015bmy"
    ], 
    "conditional > 2nd": [
     "zamkn\u0119\u0142yby\u015bcie"
    ], 
    "conditional > 3rd": [
     "zamkn\u0119\u0142yby"
    ], 
    "future_tense > 1st": [
     "zamkniemy"
    ], 
    "future_tense > 2nd": [
     "zamkniecie"
    ], 
    "future_tense > 3rd": [
     "zamkn\u0105"
    ], 
    "imperative > 1st": [
     "zamknijmy"
    ], 
    "imperative > 2nd": [
     "zamknijcie"
    ], 
    "imperative > 3rd": [
     "niech zamkn\u0105"
    ], 
    "impersonal_past": [
     "zamkni\u0119to"
    ], 
    "infinitive": [
     "zamkn\u0105\u0107"
    ], 
    "passive_adjectival_participle": [
     "zamkni\u0119te"
    ], 
    "past_tense > 1st": [
     "zamkn\u0119\u0142y\u015bmy"
    ], 
    "past_tense > 2nd": [
     "zamkn\u0119\u0142y\u015bcie"
    ], 
    "past_tense > 3rd": [
     "zamkn\u0119\u0142y"
    ], 
    "verbal_noun": [
     "zamkni\u0119cie"
    ]
   }, 
   "plural > m_pers": {
    "anterior_adverbial_participle": [
     "zamkn\u0105wszy"
    ], 
    "conditional > 1st": [
     "zamkn\u0119liby\u015bmy"
    ], 
    "conditional > 2nd": [
     "zamkn\u0119liby\u015bcie"
    ], 
    "conditional > 3rd": [
     "zamkn\u0119liby"
    ], 
    "future_tense > 1st": [
     "zamkniemy"
    ], 
    "future_tense > 2nd": [
     "zamkniecie"
    ], 
    "future_tense > 3rd": [
     "zamkn\u0105"
    ], 
    "imperative > 1st": [
     "zamknijmy"
    ], 
    "imperative > 2nd": [
     "zamknijcie"
    ], 
    "imperative > 3rd": [
     "niech zamkn\u0105"
    ], 
    "impersonal_past": [
     "zamkni\u0119to"
    ], 
    "infinitive": [
     "zamkn\u0105\u0107"
    ], 
    "passive_adjectival_participle": [
     "zamkni\u0119ci"
    ], 
    "past_tense > 1st": [
     "zamkn\u0119li\u015bmy"
    ], 
    "past_tense > 2nd": [
     "zamkn\u0119li\u015bcie"
    ], 
    "past_tense > 3rd": [
     "zamkn\u0119li"
    ], 
    "verbal_noun": [
     "zamkni\u0119cie"
    ]
   }, 
   "singular > f": {
    "anterior_adverbial_participle": [
     "zamkn\u0105wszy"
    ], 
    "conditional > 1st": [
     "zamkn\u0119\u0142abym"
    ], 
    "conditional > 2nd": [
     "zamkn\u0119\u0142aby\u015b"
    ], 
    "conditional > 3rd": [
     "zamkn\u0119\u0142aby"
    ], 
    "future_tense > 1st": [
     "zamkn\u0119"
    ], 
    "future_tense > 2nd": [
     "zamkniesz"
    ], 
    "future_tense > 3rd": [
     "zamknie"
    ], 
    "imperative > 1st": [
     "niech zamkn\u0119"
    ], 
    "imperative > 2nd": [
     "zamknij"
    ], 
    "imperative > 3rd": [
     "niech zamknie"
    ], 
    "impersonal_past": [
     "zamkni\u0119to"
    ], 
    "infinitive": [
     "zamkn\u0105\u0107"
    ], 
    "passive_adjectival_participle": [
     "zamkni\u0119ta"
    ], 
    "past_tense > 1st": [
     "zamkn\u0119\u0142am"
    ], 
    "past_tense > 2nd": [
     "zamkn\u0119\u0142a\u015b"
    ], 
    "past_tense > 3rd": [
     "zamkn\u0119\u0142a"
    ], 
    "verbal_noun": [
     "zamkni\u0119cie"
    ]
   }, 
   "singular > m": {
    "anterior_adverbial_participle": [
     "zamkn\u0105wszy"
    ], 
    "conditional > 1st": [
     "zamkn\u0105\u0142bym"
    ], 
    "conditional > 2nd": [
     "zamkn\u0105\u0142by\u015b"
    ], 
    "conditional > 3rd": [
     "zamkn\u0105\u0142by"
    ], 
    "future_tense > 1st": [
     "zamkn\u0119"
    ], 
    "future_tense > 2nd": [
     "zamkniesz"
    ], 
    "future_tense > 3rd": [
     "zamknie"
    ], 
    "imperative > 1st": [
     "niech zamkn\u0119"
    ], 
    "imperative > 2nd": [
     "zamknij"
    ], 
    "imperative > 3rd": [
     "niech zamknie"
    ], 
    "impersonal_past": [
     "zamkni\u0119to"
    ], 
    "infinitive": [
     "zamkn\u0105\u0107"
    ], 
    "passive_adjectival_participle": [
     "zamkni\u0119ty"
    ], 
    "past_tense > 1st": [
     "zamkn\u0105\u0142em"
    ], 
    "past_tense > 2nd": [
     "zamkn\u0105\u0142e\u015b"
    ], 
    "past_tense > 3rd": [
     "zamkn\u0105\u0142"
    ], 
    "verbal_noun": [
     "zamkni\u0119cie"
    ]
   }, 
   "singular > n": {
    "anterior_adverbial_participle": [
     "zamkn\u0105wszy"
    ], 
    "conditional > 3rd": [
     "zamkn\u0119\u0142oby"
    ], 
    "future_tense > 1st": [
     "zamkn\u0119"
    ], 
    "future_tense > 2nd": [
     "zamkniesz"
    ], 
    "future_tense > 3rd": [
     "zamknie"
    ], 
    "imperative > 1st": [
     "niech zamkn\u0119"
    ], 
    "imperative > 2nd": [
     "zamknij"
    ], 
    "imperative > 3rd": [
     "niech zamknie"
    ], 
    "impersonal_past": [
     "zamkni\u0119to"
    ], 
    "infinitive": [
     "zamkn\u0105\u0107"
    ], 
    "passive_adjectival_participle": [
     "zamkni\u0119te"
    ], 
    "past_tense > 3rd": [
     "zamkn\u0119\u0142o"
    ], 
    "verbal_noun": [
     "zamkni\u0119cie"
    ]
   }
  }, 
  "zapomnie\u0107": {
   "plural > m_anim,m_inan,n,f": {
    "anterior_adverbial_participle": [
     "zapomniwszy"
    ], 
    "conditional > 1st": [
     "zapomnia\u0142yby\u015bmy"
    ], 
    "conditional > 2nd": [
     "zapomnia\u0142yby\u015bcie"
    ], 
    "conditional > 3rd": [
     "zapomnia\u0142yby"
    ], 
    "future_tense > 1st": [
     "zapomnimy"
    ], 
    "future_tense > 2nd": [
     "zapomnicie"
    ], 
    "future_tense > 3rd": [
     "zapomn\u0105"
    ], 
    "imperative > 1st": [
     "zapomnijmy"
    ], 
    "imperative > 2nd": [
     "zapomnijcie"
    ], 
    "imperative > 3rd": [
     "niech zapomn\u0105"
    ], 
    "impersonal_past": [
     "zapomniano"
    ], 
    "infinitive": [
     "zapomnie\u0107"
    ], 
    "passive_adjectival_participle": [
     "zapomniane"
    ], 
    "past_tense > 1st": [
     "zapomnia\u0142y\u015bmy"
    ], 
    "past_tense > 2nd": [
     "zapomnia\u0142y\u015bcie"
    ], 
    "past_tense > 3rd": [
     "zapomnia\u0142y"
    ], 
    "verbal_noun": [
     "zapomnienie"
    ]
   }, 
   "plural > m_pers": {
    "anterior_adverbial_participle": [
     "zapomniwszy"
    ], 
    "conditional > 1st": [
     "zapomnieliby\u015bmy"
    ], 
    "conditional > 2nd": [
     "zapomnieliby\u015bcie"
    ], 
    "conditional > 3rd": [
     "zapomnieliby"
    ], 
    "future_tense > 1st": [
     "zapomnimy"
    ], 
    "future_tense > 2nd": [
     "zapomnicie"
    ], 
    "future_tense > 3rd": [
     "zapomn\u0105"
    ], 
    "imperative > 1st": [
     "zapomnijmy"
    ], 
    "imperative > 2nd": [
     "zapomnijcie"
    ], 
    "imperative > 3rd": [
     "niech zapomn\u0105"
    ], 
    "impersonal_past": [
     "zapomniano"
    ], 
    "infinitive": [
     "zapomnie\u0107"
    ], 
    "passive_adjectival_participle": [
     "zapomnieni"
    ], 
    "past_tense > 1st": [
     "zapomnieli\u015bmy"
    ], 
    "past_tense > 2nd": [
     "zapomnieli\u015bcie"
    ], 
    "past_tense > 3rd": [
     "zapomnieli"
    ], 
    "verbal_noun": [
     "zapomnienie"
    ]
   }, 
   "singular > f": {
    "anterior_adverbial_participle": [
     "zapomniwszy"
    ], 
    "conditional > 1st": [
     "zapomnia\u0142abym"
    ], 
    "conditional > 2nd": [
     "zapomnia\u0142aby\u015b"
    ], 
    "conditional > 3rd": [
     "zapomnia\u0142aby"
    ], 
    "future_tense > 1st": [
     "zapomn\u0119"
    ], 
    "future_tense > 2nd": [
     "zapomnisz"
    ], 
    "future_tense > 3rd": [
     "zapomni"
    ], 
    "imperative > 1st": [
     "niech zapomn\u0119"
    ], 
    "imperative > 2nd": [
     "zapomnij"
    ], 
    "imperative > 3rd": [
     "niech zapomni"
    ], 
    "impersonal_past": [
     "zapomniano"
    ], 
    "infinitive": [
     "zapomnie\u0107"
    ], 
    "passive_adjectival_participle": [
     "zapomniana"
    ], 
    "past_tense > 1st": [
     "zapomnia\u0142am"
    ], 
    "past_tense > 2nd": [
     "zapomnia\u0142a\u015b"
    ], 
    "past_tense > 3rd": [
     "zapomnia\u0142a"
    ], 
    "verbal_noun": [
     "zapomnienie"
    ]
   }, 
   "singular > m": {
    "anterior_adverbial_participle": [
     "zapomniwszy"
    ], 
    "conditional > 1st": [
     "zapomnia\u0142bym"
    ], 
    "conditional > 2nd": [
     "zapomnia\u0142by\u015b"
    ], 
    "conditional > 3rd": [
     "zapomnia\u0142by"
    ], 
    "future_tense > 1st": [
     "zapomn\u0119"
    ], 
    "future_tense > 2nd": [
     "zapomnisz"
    ], 
    "future_tense > 3rd": [
     "zapomni"
    ], 
    "imperative > 1st": [
     "niech zapomn\u0119"
    ], 
    "imperative > 2nd": [
     "zapomnij"
    ], 
    "imperative > 3rd": [
     "niech zapomni"
    ], 
    "impersonal_past": [
     "zapomniano"
    ], 
    "infinitive": [
     "zapomnie\u0107"
    ], 
    "passive_adjectival_participle": [
     "zapomniany"
    ], 
    "past_tense > 1st": [
     "zapomnia\u0142em"
    ], 
    "past_tense > 2nd": [
     "zapomnia\u0142e\u015b"
    ], 
    "past_tense > 3rd": [
     "zapomnia\u0142"
    ], 
    "verbal_noun": [
     "zapomnienie"
    ]
   }, 
   "singular > n": {
    "anterior_adverbial_participle": [
     "zapomniwszy"
    ], 
    "conditional > 3rd": [
     "zapomnia\u0142oby"
    ], 
    "future_tense > 1st": [
     "zapomn\u0119"
    ], 
    "future_tense > 2nd": [
     "zapomnisz"
    ], 
    "future_tense > 3rd": [
     "zapomni"
    ], 
    "imperative > 1st": [
     "niech zapomn\u0119"
    ], 
    "imperative > 2nd": [
     "zapomnij"
    ], 
    "imperative > 3rd": [
     "niech zapomni"
    ], 
    "impersonal_past": [
     "zapomniano"
    ], 
    "infinitive": [
     "zapomnie\u0107"
    ], 
    "passive_adjectival_participle": [
     "zapomniane"
    ], 
    "past_tense > 3rd": [
     "zapomnia\u0142o"
    ], 
    "verbal_noun": [
     "zapomnienie"
    ]
   }
  }, 
  "zatrzyma\u0107": {
   "plural > m_anim,m_inan,n,f": {
    "anterior_adverbial_participle": [
     "zatrzymawszy"
    ], 
    "conditional > 1st": [
     "zatrzyma\u0142yby\u015bmy"
    ], 
    "conditional > 2nd": [
     "zatrzyma\u0142yby\u015bcie"
    ], 
    "conditional > 3rd": [
     "zatrzyma\u0142yby"
    ], 
    "future_tense > 1st": [
     "zatrzymamy"
    ], 
    "future_tense > 2nd": [
     "zatrzymacie"
    ], 
    "future_tense > 3rd": [
     "zatrzymaj\u0105"
    ], 
    "imperative > 1st": [
     "zatrzymajmy"
    ], 
    "imperative > 2nd": [
     "zatrzymajcie"
    ], 
    "imperative > 3rd": [
     "niech zatrzymaj\u0105"
    ], 
    "impersonal_past": [
     "zatrzymano"
    ], 
    "infinitive": [
     "zatrzyma\u0107"
    ], 
    "passive_adjectival_participle": [
     "zatrzymane"
    ], 
    "past_tense > 1st": [
     "zatrzyma\u0142y\u015bmy"
    ], 
    "past_tense > 2nd": [
     "zatrzyma\u0142y\u015bcie"
    ], 
    "past_tense > 3rd": [
     "zatrzyma\u0142y"
    ], 
    "verbal_noun": [
     "zatrzymanie"
    ]
   }, 
   "plural > m_pers": {
    "anterior_adverbial_participle": [
     "zatrzymawszy"
    ], 
    "conditional > 1st": [
     "zatrzymaliby\u015bmy"
    ], 
    "conditional > 2nd": [
     "zatrzymaliby\u015bcie"
    ], 
    "conditional > 3rd": [
     "zatrzymaliby"
    ], 
    "future_tense > 1st": [
     "zatrzymamy"
    ], 
    "future_tense > 2nd": [
     "zatrzymacie"
    ], 
    "future_tense > 3rd": [
     "zatrzymaj\u0105"
    ], 
    "imperative > 1st": [
     "zatrzymajmy"
    ], 
    "imperative > 2nd": [
     "zatrzymajcie"
    ], 
    "imperative > 3rd": [
     "niech zatrzymaj\u0105"
    ], 
    "impersonal_past": [
     "zatrzymano"
    ], 
    "infinitive": [
     "zatrzyma\u0107"
    ], 
    "passive_adjectival_participle": [
     "zatrzymani"
    ], 
    "past_tense > 1st": [
     "zatrzymali\u015bmy"
    ], 
    "past_tense > 2nd": [
     "zatrzymali\u015bcie"
    ], 
    "past_tense > 3rd": [
     "zatrzymali"
    ], 
    "verbal_noun": [
     "zatrzymanie"
    ]
   }, 
   "singular > f": {
    "anterior_adverbial_participle": [
     "zatrzymawszy"
    ], 
    "conditional > 1st": [
     "zatrzyma\u0142abym"
    ], 
    "conditional > 2nd": [
     "zatrzyma\u0142aby\u015b"
    ], 
    "conditional > 3rd": [
     "zatrzyma\u0142aby"
    ], 
    "future_tense > 1st": [
     "zatrzymam"
    ], 
    "future_tense > 2nd": [
     "zatrzymasz"
    ], 
    "future_tense > 3rd": [
     "zatrzyma"
    ], 
    "imperative > 1st": [
     "niech zatrzymam"
    ], 
    "imperative > 2nd": [
     "zatrzymaj"
    ], 
    "imperative > 3rd": [
     "niech zatrzyma"
    ], 
    "impersonal_past": [
     "zatrzymano"
    ], 
    "infinitive": [
     "zatrzyma\u0107"
    ], 
    "passive_adjectival_participle": [
     "zatrzymana"
    ], 
    "past_tense > 1st": [
     "zatrzyma\u0142am"
    ], 
    "past_tense > 2nd": [
     "zatrzyma\u0142a\u015b"
    ], 
    "past_tense > 3rd": [
     "zatrzyma\u0142a"
    ], 
    "verbal_noun": [
     "zatrzymanie"
    ]
   }, 
   "singular > m": {
    "anterior_adverbial_participle": [
     "zatrzymawszy"
    ], 
    "conditional > 1st": [
     "zatrzyma\u0142bym"
    ], 
    "conditional > 2nd": [
     "zatrzyma\u0142by\u015b"
    ], 
    "conditional > 3rd": [
     "zatrzyma\u0142by"
    ], 
    "future_tense > 1st": [
     "zatrzymam"
    ], 
    "future_tense > 2nd": [
     "zatrzymasz"
    ], 
    "future_tense > 3rd": [
     "zatrzyma"
    ], 
    "imperative > 1st": [
     "niech zatrzymam"
    ], 
    "imperative > 2nd": [
     "zatrzymaj"
    ], 
    "imperative > 3rd": [
     "niech zatrzyma"
    ], 
    "impersonal_past": [
     "zatrzymano"
    ], 
    "infinitive": [
     "zatrzyma\u0107"
    ], 
    "passive_adjectival_participle": [
     "zatrzymany"
    ], 
    "past_tense > 1st": [
     "zatrzyma\u0142em"
    ], 
    "past_tense > 2nd": [
     "zatrzyma\u0142e\u015b"
    ], 
    "past_tense > 3rd": [
     "zatrzyma\u0142"
    ], 
    "verbal_noun": [
     "zatrzymanie"
    ]
   }, 
   "singular > n": {
    "anterior_adverbial_participle": [
     "zatrzymawszy"
    ], 
    "conditional > 3rd": [
     "zatrzyma\u0142oby"
    ], 
    "future_tense > 1st": [
     "zatrzymam"
    ], 
    "future_tense > 2nd": [
     "zatrzymasz"
    ], 
    "future_tense > 3rd": [
     "zatrzyma"
    ], 
    "imperative > 1st": [
     "niech zatrzymam"
    ], 
    "imperative > 2nd": [
     "zatrzymaj"
    ], 
    "imperative > 3rd": [
     "niech zatrzyma"
    ], 
    "impersonal_past": [
     "zatrzymano"
    ], 
    "infinitive": [
     "zatrzyma\u0107"
    ], 
    "passive_adjectival_participle": [
     "zatrzymane"
    ], 
    "past_tense > 3rd": [
     "zatrzyma\u0142o"
    ], 
    "verbal_noun": [
     "zatrzymanie"
    ]
   }
  }, 
  "zbyt": {
   "singular": {
    "accusative": [
     "zbyt"
    ], 
    "dative": [
     "zbytowi"
    ], 
    "genitive": [
     "zbytu"
    ], 
    "instrumental": [
     "zbytem"
    ], 
    "locative": [
     "zbycie"
    ], 
    "nominative": [
     "zbyt"
    ], 
    "vocative": [
     "zbycie"
    ]
   }
  }, 
  "zdj\u0119cia": {
   "plural": {
    "accusative": [
     "zdj\u0119cia"
    ], 
    "dative": [
     "zdj\u0119ciom"
    ], 
    "genitive": [
     "zdj\u0119\u0107"
    ], 
    "instrumental": [
     "zdj\u0119ciami"
    ], 
    "locative": [
     "zdj\u0119ciach"
    ], 
    "nominative": [
     "zdj\u0119cia"
    ], 
    "vocative": [
     "zdj\u0119cia"
    ]
   }
  }, 
  "zdj\u0119cie": {
   "plural": {
    "accusative": [
     "zdj\u0119cia"
    ], 
    "dative": [
     "zdj\u0119ciom"
    ], 
    "genitive": [
     "zdj\u0119\u0107"
    ], 
    "instrumental": [
     "zdj\u0119ciami"
    ], 
    "locative": [
     "zdj\u0119ciach"
    ], 
    "nominative": [
     "zdj\u0119cia"
    ], 
    "vocative": [
     "zdj\u0119cia"
    ]
   }, 
   "singular": {
    "accusative": [
     "zdj\u0119cie"
    ], 
    "dative": [
     "zdj\u0119ciu"
    ], 
    "genitive": [
     "zdj\u0119cia"
    ], 
    "instrumental": [
     "zdj\u0119ciem"
    ], 
    "locative": [
     "zdj\u0119ciu"
    ], 
    "nominative": [
     "zdj\u0119cie"
    ], 
    "vocative": [
     "zdj\u0119cie"
    ]
   }
  }, 
  "zmieni\u0107": {
   "plural > m_anim,m_inan,n,f": {
    "anterior_adverbial_participle": [
     "zmieniwszy"
    ], 
    "conditional > 1st": [
     "zmieni\u0142yby\u015bmy"
    ], 
    "conditional > 2nd": [
     "zmieni\u0142yby\u015bcie"
    ], 
    "conditional > 3rd": [
     "zmieni\u0142yby"
    ], 
    "future_tense > 1st": [
     "zmienimy"
    ], 
    "future_tense > 2nd": [
     "zmienicie"
    ], 
    "future_tense > 3rd": [
     "zmieni\u0105"
    ], 
    "imperative > 1st": [
     "zmie\u0144my"
    ], 
    "imperative > 2nd": [
     "zmie\u0144cie"
    ], 
    "imperative > 3rd": [
     "niech zmieni\u0105"
    ], 
    "impersonal_past": [
     "zmieniono"
    ], 
    "infinitive": [
     "zmieni\u0107"
    ], 
    "passive_adjectival_participle": [
     "zmienione"
    ], 
    "past_tense > 1st": [
     "zmieni\u0142y\u015bmy"
    ], 
    "past_tense > 2nd": [
     "zmieni\u0142y\u015bcie"
    ], 
    "past_tense > 3rd": [
     "zmieni\u0142y"
    ], 
    "verbal_noun": [
     "zmienienie"
    ]
   }, 
   "plural > m_pers": {
    "anterior_adverbial_participle": [
     "zmieniwszy"
    ], 
    "conditional > 1st": [
     "zmieniliby\u015bmy"
    ], 
    "conditional > 2nd": [
     "zmieniliby\u015bcie"
    ], 
    "conditional > 3rd": [
     "zmieniliby"
    ], 
    "future_tense > 1st": [
     "zmienimy"
    ], 
    "future_tense > 2nd": [
     "zmienicie"
    ], 
    "future_tense > 3rd": [
     "zmieni\u0105"
    ], 
    "imperative > 1st": [
     "zmie\u0144my"
    ], 
    "imperative > 2nd": [
     "zmie\u0144cie"
    ], 
    "imperative > 3rd": [
     "niech zmieni\u0105"
    ], 
    "impersonal_past": [
     "zmieniono"
    ], 
    "infinitive": [
     "zmieni\u0107"
    ], 
    "passive_adjectival_participle": [
     "zmienieni"
    ], 
    "past_tense > 1st": [
     "zmienili\u015bmy"
    ], 
    "past_tense > 2nd": [
     "zmienili\u015bcie"
    ], 
    "past_tense > 3rd": [
     "zmienili"
    ], 
    "verbal_noun": [
     "zmienienie"
    ]
   }, 
   "singular > f": {
    "anterior_adverbial_participle": [
     "zmieniwszy"
    ], 
    "conditional > 1st": [
     "zmieni\u0142abym"
    ], 
    "conditional > 2nd": [
     "zmieni\u0142aby\u015b"
    ], 
    "conditional > 3rd": [
     "zmieni\u0142aby"
    ], 
    "future_tense > 1st": [
     "zmieni\u0119"
    ], 
    "future_tense > 2nd": [
     "zmienisz"
    ], 
    "future_tense > 3rd": [
     "zmieni"
    ], 
    "imperative > 1st": [
     "niech zmieni\u0119"
    ], 
    "imperative > 2nd": [
     "zmie\u0144"
    ], 
    "imperative > 3rd": [
     "niech zmieni"
    ], 
    "impersonal_past": [
     "zmieniono"
    ], 
    "infinitive": [
     "zmieni\u0107"
    ], 
    "passive_adjectival_participle": [
     "zmieniona"
    ], 
    "past_tense > 1st": [
     "zmieni\u0142am"
    ], 
    "past_tense > 2nd": [
     "zmieni\u0142a\u015b"
    ], 
    "past_tense > 3rd": [
     "zmieni\u0142a"
    ], 
    "verbal_noun": [
     "zmienienie"
    ]
   }, 
   "singular > m": {
    "anterior_adverbial_participle": [
     "zmieniwszy"
    ], 
    "conditional > 1st": [
     "zmieni\u0142bym"
    ], 
    "conditional > 2nd": [
     "zmieni\u0142by\u015b"
    ], 
    "conditional > 3rd": [
     "zmieni\u0142by"
    ], 
    "future_tense > 1st": [
     "zmieni\u0119"
    ], 
    "future_tense > 2nd": [
     "zmienisz"
    ], 
    "future_tense > 3rd": [
     "zmieni"
    ], 
    "imperative > 1st": [
     "niech zmieni\u0119"
    ], 
    "imperative > 2nd": [
     "zmie\u0144"
    ], 
    "imperative > 3rd": [
     "niech zmieni"
    ], 
    "impersonal_past": [
     "zmieniono"
    ], 
    "infinitive": [
     "zmieni\u0107"
    ], 
    "passive_adjectival_participle": [
     "zmieniony"
    ], 
    "past_tense > 1st": [
     "zmieni\u0142em"
    ], 
    "past_tense > 2nd": [
     "zmieni\u0142e\u015b"
    ], 
    "past_tense > 3rd": [
     "zmieni\u0142"
    ], 
    "verbal_noun": [
     "zmienienie"
    ]
   }, 
   "singular > n": {
    "anterior_adverbial_participle": [
     "zmieniwszy"
    ], 
    "conditional > 3rd": [
     "zmieni\u0142oby"
    ], 
    "future_tense > 1st": [
     "zmieni\u0119"
    ], 
    "future_tense > 2nd": [
     "zmienisz"
    ], 
    "future_tense > 3rd": [
     "zmieni"
    ], 
    "imperative > 1st": [
     "niech zmieni\u0119"
    ], 
    "imperative > 2nd": [
     "zmie\u0144"
    ], 
    "imperative > 3rd": [
     "niech zmieni"
    ], 
    "impersonal_past": [
     "zmieniono"
    ], 
    "infinitive": [
     "zmieni\u0107"
    ], 
    "passive_adjectival_participle": [
     "zmienione"
    ], 
    "past_tense > 3rd": [
     "zmieni\u0142o"
    ], 
    "verbal_noun": [
     "zmienienie"
    ]
   }
  }, 
  "znale\u017a\u0107": {
   "plural > m_anim,m_inan,n,f": {
    "anterior_adverbial_participle": [
     "znalaz\u0142szy"
    ], 
    "conditional > 1st": [
     "znalaz\u0142yby\u015bmy"
    ], 
    "conditional > 2nd": [
     "znalaz\u0142yby\u015bcie"
    ], 
    "conditional > 3rd": [
     "znalaz\u0142yby"
    ], 
    "future_tense > 1st": [
     "znajdziemy"
    ], 
    "future_tense > 2nd": [
     "znajdziecie"
    ], 
    "future_tense > 3rd": [
     "znajd\u0105"
    ], 
    "imperative > 1st": [
     "znajd\u017amy"
    ], 
    "imperative > 2nd": [
     "znajd\u017acie"
    ], 
    "imperative > 3rd": [
     "niech znajd\u0105"
    ], 
    "impersonal_past": [
     "znaleziono"
    ], 
    "infinitive": [
     "znale\u017a\u0107"
    ], 
    "passive_adjectival_participle": [
     "znalezione"
    ], 
    "past_tense > 1st": [
     "znalaz\u0142y\u015bmy"
    ], 
    "past_tense > 2nd": [
     "znalaz\u0142y\u015bcie"
    ], 
    "past_tense > 3rd": [
     "znalaz\u0142y"
    ], 
    "verbal_noun": [
     "znalezienie"
    ]
   }, 
   "plural > m_pers": {
    "anterior_adverbial_participle": [
     "znalaz\u0142szy"
    ], 
    "conditional > 1st": [
     "znale\u017aliby\u015bmy"
    ], 
    "conditional > 2nd": [
     "znale\u017aliby\u015bcie"
    ], 
    "conditional > 3rd": [
     "znale\u017aliby"
    ], 
    "future_tense > 1st": [
     "znajdziemy"
    ], 
    "future_tense > 2nd": [
     "znajdziecie"
    ], 
    "future_tense > 3rd": [
     "znajd\u0105"
    ], 
    "imperative > 1st": [
     "znajd\u017amy"
    ], 
    "imperative > 2nd": [
     "znajd\u017acie"
    ], 
    "imperative > 3rd": [
     "niech znajd\u0105"
    ], 
    "impersonal_past": [
     "znaleziono"
    ], 
    "infinitive": [
     "znale\u017a\u0107"
    ], 
    "passive_adjectival_participle": [
     "znalezieni"
    ], 
    "past_tense > 1st": [
     "znale\u017ali\u015bmy"
    ], 
    "past_tense > 2nd": [
     "znale\u017ali\u015bcie"
    ], 
    "past_tense > 3rd": [
     "znale\u017ali"
    ], 
    "verbal_noun": [
     "znalezienie"
    ]
   }, 
   "singular > f": {
    "anterior_adverbial_participle": [
     "znalaz\u0142szy"
    ], 
    "conditional > 1st": [
     "znalaz\u0142abym"
    ], 
    "conditional > 2nd": [
     "znalaz\u0142aby\u015b"
    ], 
    "conditional > 3rd": [
     "znalaz\u0142aby"
    ], 
    "future_tense > 1st": [
     "znajd\u0119"
    ], 
    "future_tense > 2nd": [
     "znajdziesz"
    ], 
    "future_tense > 3rd": [
     "znajdzie"
    ], 
    "imperative > 1st": [
     "niech znajd\u0119"
    ], 
    "imperative > 2nd": [
     "znajd\u017a"
    ], 
    "imperative > 3rd": [
     "niech znajdzie"
    ], 
    "impersonal_past": [
     "znaleziono"
    ], 
    "infinitive": [
     "znale\u017a\u0107"
    ], 
    "passive_adjectival_participle": [
     "znaleziona"
    ], 
    "past_tense > 1st": [
     "znalaz\u0142am"
    ], 
    "past_tense > 2nd": [
     "znalaz\u0142a\u015b"
    ], 
    "past_tense > 3rd": [
     "znalaz\u0142a"
    ], 
    "verbal_noun": [
     "znalezienie"
    ]
   }, 
   "singular > m": {
    "anterior_adverbial_participle": [
     "znalaz\u0142szy"
    ], 
    "conditional > 1st": [
     "znalaz\u0142bym"
    ], 
    "conditional > 2nd": [
     "znalaz\u0142by\u015b"
    ], 
    "conditional > 3rd": [
     "znalaz\u0142by"
    ], 
    "future_tense > 1st": [
     "znajd\u0119"
    ], 
    "future_tense > 2nd": [
     "znajdziesz"
    ], 
    "future_tense > 3rd": [
     "znajdzie"
    ], 
    "imperative > 1st": [
     "niech znajd\u0119"
    ], 
    "imperative > 2nd": [
     "znajd\u017a"
    ], 
    "imperative > 3rd": [
     "niech znajdzie"
    ], 
    "impersonal_past": [
     "znaleziono"
    ], 
    "infinitive": [
     "znale\u017a\u0107"
    ], 
    "passive_adjectival_participle": [
     "znaleziony"
    ], 
    "past_tense > 1st": [
     "znalaz\u0142em"
    ], 
    "past_tense > 2nd": [
     "znalaz\u0142e\u015b"
    ], 
    "past_tense > 3rd": [
     "znalaz\u0142"
    ], 
    "verbal_noun": [
     "znalezienie"
    ]
   }, 
   "singular > n": {
    "anterior_adverbial_participle": [
     "znalaz\u0142szy"
    ], 
    "conditional > 3rd": [
     "znalaz\u0142oby"
    ], 
    "future_tense > 1st": [
     "znajd\u0119"
    ], 
    "future_tense > 2nd": [
     "znajdziesz"
    ], 
    "future_tense > 3rd": [
     "znajdzie"
    ], 
    "imperative > 1st": [
     "niech znajd\u0119"
    ], 
    "imperative > 2nd": [
     "znajd\u017a"
    ], 
    "imperative > 3rd": [
     "niech znajdzie"
    ], 
    "impersonal_past": [
     "znaleziono"
    ], 
    "infinitive": [
     "znale\u017a\u0107"
    ], 
    "passive_adjectival_participle": [
     "znalezione"
    ], 
    "past_tense > 3rd": [
     "znalaz\u0142o"
    ], 
    "verbal_noun": [
     "znalezienie"
    ]
   }
  }, 
  "zna\u0107": {
   "plural > m_anim,m_inan,f,n": {
    "active_adjectival_participle": [
     "znaj\u0105ce"
    ], 
    "conditional > 1st": [
     "zna\u0142yby\u015bmy"
    ], 
    "conditional > 2nd": [
     "zna\u0142yby\u015bcie"
    ], 
    "conditional > 3rd": [
     "zna\u0142yby"
    ], 
    "contemporary_adverbial_participle": [
     "znaj\u0105c"
    ], 
    "future_tense > 1st": [
     "b\u0119dziemy zna\u0142y"
    ], 
    "future_tense > 2nd": [
     "b\u0119dziecie zna\u0142y"
    ], 
    "future_tense > 3rd": [
     "b\u0119d\u0105 zna\u0142y"
    ], 
    "imperative > 1st": [
     "znajmy"
    ], 
    "imperative > 2nd": [
     "znajcie"
    ], 
    "imperative > 3rd": [
     "niech znaj\u0105"
    ], 
    "impersonal_past": [
     "znano"
    ], 
    "infinitive": [
     "zna\u0107"
    ], 
    "passive_adjectival_participle": [
     "znane"
    ], 
    "past_tense > 1st": [
     "zna\u0142y\u015bmy"
    ], 
    "past_tense > 2nd": [
     "zna\u0142y\u015bcie"
    ], 
    "past_tense > 3rd": [
     "zna\u0142y"
    ], 
    "present_tense > 1st": [
     "znamy"
    ], 
    "present_tense > 2nd": [
     "znacie"
    ], 
    "present_tense > 3rd": [
     "znaj\u0105"
    ], 
    "verbal_noun": [
     "znanie"
    ]
   }, 
   "plural > m_pers": {
    "active_adjectival_participle": [
     "znaj\u0105cy"
    ], 
    "conditional > 1st": [
     "znaliby\u015bmy"
    ], 
    "conditional > 2nd": [
     "znaliby\u015bcie"
    ], 
    "conditional > 3rd": [
     "znaliby"
    ], 
    "contemporary_adverbial_participle": [
     "znaj\u0105c"
    ], 
    "future_tense > 1st": [
     "b\u0119dziemy znali"
    ], 
    "future_tense > 2nd": [
     "b\u0119dziecie znali"
    ], 
    "future_tense > 3rd": [
     "b\u0119d\u0105 znali"
    ], 
    "imperative > 1st": [
     "znajmy"
    ], 
    "imperative > 2nd": [
     "znajcie"
    ], 
    "imperative > 3rd": [
     "niech znaj\u0105"
    ], 
    "impersonal_past": [
     "znano"
    ], 
    "infinitive": [
     "zna\u0107"
    ], 
    "passive_adjectival_participle": [
     "znani"
    ], 
    "past_tense > 1st": [
     "znali\u015bmy"
    ], 
    "past_tense > 2nd": [
     "znali\u015bcie"
    ], 
    "past_tense > 3rd": [
     "znali"
    ], 
    "present_tense > 1st": [
     "znamy"
    ], 
    "present_tense > 2nd": [
     "znacie"
    ], 
    "present_tense > 3rd": [
     "znaj\u0105"
    ], 
    "verbal_noun": [
     "znanie"
    ]
   }, 
   "singular > f": {
    "active_adjectival_participle": [
     "znaj\u0105ca"
    ], 
    "conditional > 1st": [
     "zna\u0142abym"
    ], 
    "conditional > 2nd": [
     "zna\u0142aby\u015b"
    ], 
    "conditional > 3rd": [
     "zna\u0142aby"
    ], 
    "contemporary_adverbial_participle": [
     "znaj\u0105c"
    ], 
    "future_tense > 1st": [
     "b\u0119d\u0119 zna\u0142a"
    ], 
    "future_tense > 2nd": [
     "b\u0119dziesz zna\u0142a"
    ], 
    "future_tense > 3rd": [
     "b\u0119dzie zna\u0142a"
    ], 
    "imperative > 1st": [
     "\u2014"
    ], 
    "imperative > 2nd": [
     "znaj"
    ], 
    "imperative > 3rd": [
     "niech zna"
    ], 
    "impersonal_past": [
     "znano"
    ], 
    "infinitive": [
     "zna\u0107"
    ], 
    "passive_adjectival_participle": [
     "znana"
    ], 
    "past_tense > 1st": [
     "zna\u0142am"
    ], 
    "past_tense > 2nd": [
     "zna\u0142a\u015b"
    ], 
    "past_tense > 3rd": [
     "zna\u0142a"
    ], 
    "present_tense > 1st": [
     "znam"
    ], 
    "present_tense > 2nd": [
     "znasz"
    ], 
    "present_tense > 3rd": [
     "zna"
    ], 
    "verbal_noun": [
     "znanie"
    ]
   }, 
   "singular > m": {
    "active_adjectival_participle": [
     "znaj\u0105cy"
    ], 
    "conditional > 1st": [
     "zna\u0142bym"
    ], 
    "conditional > 2nd": [
     "zna\u0142by\u015b"
    ], 
    "conditional > 3rd": [
     "zna\u0142by"
    ], 
    "contemporary_adverbial_participle": [
     "znaj\u0105c"
    ], 
    "future_tense > 1st": [
     "b\u0119d\u0119 zna\u0142"
    ], 
    "future_tense > 2nd": [
     "b\u0119dziesz zna\u0142"
    ], 
    "future_tense > 3rd": [
     "b\u0119dzie zna\u0142"
    ], 
    "imperative > 1st": [
     "\u2014"
    ], 
    "imperative > 2nd": [
     "znaj"
    ], 
    "imperative > 3rd": [
     "niech zna"
    ], 
    "impersonal_past": [
     "znano"
    ], 
    "infinitive": [
     "zna\u0107"
    ], 
    "passive_adjectival_participle": [
     "znany"
    ], 
    "past_tense > 1st": [
     "zna\u0142em"
    ], 
    "past_tense > 2nd": [
     "zna\u0142e\u015b"
    ], 
    "past_tense > 3rd": [
     "zna\u0142"
    ], 
    "present_tense > 1st": [
     "znam"
    ], 
    "present_tense > 2nd": [
     "znasz"
    ], 
    "present_tense > 3rd": [
     "zna"
    ], 
    "verbal_noun": [
     "znanie"
    ]
   }, 
   "singular > n": {
    "active_adjectival_participle": [
     "znaj\u0105ce"
    ], 
    "conditional > 3rd": [
     "zna\u0142oby"
    ], 
    "contemporary_adverbial_participle": [
     "znaj\u0105c"
    ], 
    "future_tense > 3rd": [
     "b\u0119dzie zna\u0142o"
    ], 
    "imperative > 1st": [
     "\u2014"
    ], 
    "imperative > 2nd": [
     "znaj"
    ], 
    "imperative > 3rd": [
     "niech zna"
    ], 
    "impersonal_past": [
     "znano"
    ], 
    "infinitive": [
     "zna\u0107"
    ], 
    "passive_adjectival_participle": [
     "znane"
    ], 
    "past_tense > 3rd": [
     "zna\u0142o"
    ], 
    "present_tense > 1st": [
     "znam"
    ], 
    "present_tense > 2nd": [
     "znasz"
    ], 
    "present_tense > 3rd": [
     "zna"
    ], 
    "verbal_noun": [
     "znanie"
    ]
   }
  }, 
  "zobaczy\u0107": {
   "plural > m_anim,m_inan,n,f": {
    "anterior_adverbial_participle": [
     "zobaczywszy"
    ], 
    "conditional > 1st": [
     "zobaczy\u0142yby\u015bmy"
    ], 
    "conditional > 2nd": [
     "zobaczy\u0142yby\u015bcie"
    ], 
    "conditional > 3rd": [
     "zobaczy\u0142yby"
    ], 
    "future_tense > 1st": [
     "zobaczymy"
    ], 
    "future_tense > 2nd": [
     "zobaczycie"
    ], 
    "future_tense > 3rd": [
     "zobacz\u0105"
    ], 
    "imperative > 1st": [
     "zobaczmy"
    ], 
    "imperative > 2nd": [
     "zobaczcie"
    ], 
    "imperative > 3rd": [
     "niech zobacz\u0105"
    ], 
    "impersonal_past": [
     "zobaczono"
    ], 
    "infinitive": [
     "zobaczy\u0107"
    ], 
    "passive_adjectival_participle": [
     "zobaczone"
    ], 
    "past_tense > 1st": [
     "zobaczy\u0142y\u015bmy"
    ], 
    "past_tense > 2nd": [
     "zobaczy\u0142y\u015bcie"
    ], 
    "past_tense > 3rd": [
     "zobaczy\u0142y"
    ], 
    "verbal_noun": [
     "zobaczenie"
    ]
   }, 
   "plural > m_pers": {
    "anterior_adverbial_participle": [
     "zobaczywszy"
    ], 
    "conditional > 1st": [
     "zobaczyliby\u015bmy"
    ], 
    "conditional > 2nd": [
     "zobaczyliby\u015bcie"
    ], 
    "conditional > 3rd": [
     "zobaczyliby"
    ], 
    "future_tense > 1st": [
     "zobaczymy"
    ], 
    "future_tense > 2nd": [
     "zobaczycie"
    ], 
    "future_tense > 3rd": [
     "zobacz\u0105"
    ], 
    "imperative > 1st": [
     "zobaczmy"
    ], 
    "imperative > 2nd": [
     "zobaczcie"
    ], 
    "imperative > 3rd": [
     "niech zobacz\u0105"
    ], 
    "impersonal_past": [
     "zobaczono"
    ], 
    "infinitive": [
     "zobaczy\u0107"
    ], 
    "passive_adjectival_participle": [
     "zobaczeni"
    ], 
    "past_tense > 1st": [
     "zobaczyli\u015bmy"
    ], 
    "past_tense > 2nd": [
     "zobaczyli\u015bcie"
    ], 
    "past_tense > 3rd": [
     "zobaczyli"
    ], 
    "verbal_noun": [
     "zobaczenie"
    ]
   }, 
   "singular > f": {
    "anterior_adverbial_participle": [
     "zobaczywszy"
    ], 
    "conditional > 1st": [
     "zobaczy\u0142abym"
    ], 
    "conditional > 2nd": [
     "zobaczy\u0142aby\u015b"
    ], 
    "conditional > 3rd": [
     "zobaczy\u0142aby"
    ], 
    "future_tense > 1st": [
     "zobacz\u0119"
    ], 
    "future_tense > 2nd": [
     "zobaczysz"
    ], 
    "future_tense > 3rd": [
     "zobaczy"
    ], 
    "imperative > 1st": [
     "niech zobacz\u0119"
    ], 
    "imperative > 2nd": [
     "zobacz"
    ], 
    "imperative > 3rd": [
     "niech zobaczy"
    ], 
    "impersonal_past": [
     "zobaczono"
    ], 
    "infinitive": [
     "zobaczy\u0107"
    ], 
    "passive_adjectival_participle": [
     "zobaczona"
    ], 
    "past_tense > 1st": [
     "zobaczy\u0142am"
    ], 
    "past_tense > 2nd": [
     "zobaczy\u0142a\u015b"
    ], 
    "past_tense > 3rd": [
     "zobaczy\u0142a"
    ], 
    "verbal_noun": [
     "zobaczenie"
    ]
   }, 
   "singular > m": {
    "anterior_adverbial_participle": [
     "zobaczywszy"
    ], 
    "conditional > 1st": [
     "zobaczy\u0142bym"
    ], 
    "conditional > 2nd": [
     "zobaczy\u0142by\u015b"
    ], 
    "conditional > 3rd": [
     "zobaczy\u0142by"
    ], 
    "future_tense > 1st": [
     "zobacz\u0119"
    ], 
    "future_tense > 2nd": [
     "zobaczysz"
    ], 
    "future_tense > 3rd": [
     "zobaczy"
    ], 
    "imperative > 1st": [
     "niech zobacz\u0119"
    ], 
    "imperative > 2nd": [
     "zobacz"
    ], 
    "imperative > 3rd": [
     "niech zobaczy"
    ], 
    "impersonal_past": [
     "zobaczono"
    ], 
    "infinitive": [
     "zobaczy\u0107"
    ], 
    "passive_adjectival_participle": [
     "zobaczony"
    ], 
    "past_tense > 1st": [
     "zobaczy\u0142em"
    ], 
    "past_tense > 2nd": [
     "zobaczy\u0142e\u015b"
    ], 
    "past_tense > 3rd": [
     "zobaczy\u0142"
    ], 
    "verbal_noun": [
     "zobaczenie"
    ]
   }, 
   "singular > n": {
    "anterior_adverbial_participle": [
     "zobaczywszy"
    ], 
    "conditional > 3rd": [
     "zobaczy\u0142oby"
    ], 
    "future_tense > 1st": [
     "zobacz\u0119"
    ], 
    "future_tense > 2nd": [
     "zobaczysz"
    ], 
    "future_tense > 3rd": [
     "zobaczy"
    ], 
    "imperative > 1st": [
     "niech zobacz\u0119"
    ], 
    "imperative > 2nd": [
     "zobacz"
    ], 
    "imperative > 3rd": [
     "niech zobaczy"
    ], 
    "impersonal_past": [
     "zobaczono"
    ], 
    "infinitive": [
     "zobaczy\u0107"
    ], 
    "passive_adjectival_participle": [
     "zobaczone"
    ], 
    "past_tense > 3rd": [
     "zobaczy\u0142o"
    ], 
    "verbal_noun": [
     "zobaczenie"
    ]
   }
  }, 
  "zostawi\u0107": {
   "plural > m_anim,m_inan,n,f": {
    "anterior_adverbial_participle": [
     "zostawiwszy"
    ], 
    "conditional > 1st": [
     "zostawi\u0142yby\u015bmy"
    ], 
    "conditional > 2nd": [
     "zostawi\u0142yby\u015bcie"
    ], 
    "conditional > 3rd": [
     "zostawi\u0142yby"
    ], 
    "future_tense > 1st": [
     "zostawimy"
    ], 
    "future_tense > 2nd": [
     "zostawicie"
    ], 
    "future_tense > 3rd": [
     "zostawi\u0105"
    ], 
    "imperative > 1st": [
     "zostawmy"
    ], 
    "imperative > 2nd": [
     "zostawcie"
    ], 
    "imperative > 3rd": [
     "niech zostawi\u0105"
    ], 
    "impersonal_past": [
     "zostawiono"
    ], 
    "infinitive": [
     "zostawi\u0107"
    ], 
    "passive_adjectival_participle": [
     "zostawione"
    ], 
    "past_tense > 1st": [
     "zostawi\u0142y\u015bmy"
    ], 
    "past_tense > 2nd": [
     "zostawi\u0142y\u015bcie"
    ], 
    "past_tense > 3rd": [
     "zostawi\u0142y"
    ], 
    "verbal_noun": [
     "zostawienie"
    ]
   }, 
   "plural > m_pers": {
    "anterior_adverbial_participle": [
     "zostawiwszy"
    ], 
    "conditional > 1st": [
     "zostawiliby\u015bmy"
    ], 
    "conditional > 2nd": [
     "zostawiliby\u015bcie"
    ], 
    "conditional > 3rd": [
     "zostawiliby"
    ], 
    "future_tense > 1st": [
     "zostawimy"
    ], 
    "future_tense > 2nd": [
     "zostawicie"
    ], 
    "future_tense > 3rd": [
     "zostawi\u0105"
    ], 
    "imperative > 1st": [
     "zostawmy"
    ], 
    "imperative > 2nd": [
     "zostawcie"
    ], 
    "imperative > 3rd": [
     "niech zostawi\u0105"
    ], 
    "impersonal_past": [
     "zostawiono"
    ], 
    "infinitive": [
     "zostawi\u0107"
    ], 
    "passive_adjectival_participle": [
     "zostawieni"
    ], 
    "past_tense > 1st": [
     "zostawili\u015bmy"
    ], 
    "past_tense > 2nd": [
     "zostawili\u015bcie"
    ], 
    "past_tense > 3rd": [
     "zostawili"
    ], 
    "verbal_noun": [
     "zostawienie"
    ]
   }, 
   "singular > f": {
    "anterior_adverbial_participle": [
     "zostawiwszy"
    ], 
    "conditional > 1st": [
     "zostawi\u0142abym"
    ], 
    "conditional > 2nd": [
     "zostawi\u0142aby\u015b"
    ], 
    "conditional > 3rd": [
     "zostawi\u0142aby"
    ], 
    "future_tense > 1st": [
     "zostawi\u0119"
    ], 
    "future_tense > 2nd": [
     "zostawisz"
    ], 
    "future_tense > 3rd": [
     "zostawi"
    ], 
    "imperative > 1st": [
     "niech zostawi\u0119"
    ], 
    "imperative > 2nd": [
     "zostaw"
    ], 
    "imperative > 3rd": [
     "niech zostawi"
    ], 
    "impersonal_past": [
     "zostawiono"
    ], 
    "infinitive": [
     "zostawi\u0107"
    ], 
    "passive_adjectival_participle": [
     "zostawiona"
    ], 
    "past_tense > 1st": [
     "zostawi\u0142am"
    ], 
    "past_tense > 2nd": [
     "zostawi\u0142a\u015b"
    ], 
    "past_tense > 3rd": [
     "zostawi\u0142a"
    ], 
    "verbal_noun": [
     "zostawienie"
    ]
   }, 
   "singular > m": {
    "anterior_adverbial_participle": [
     "zostawiwszy"
    ], 
    "conditional > 1st": [
     "zostawi\u0142bym"
    ], 
    "conditional > 2nd": [
     "zostawi\u0142by\u015b"
    ], 
    "conditional > 3rd": [
     "zostawi\u0142by"
    ], 
    "future_tense > 1st": [
     "zostawi\u0119"
    ], 
    "future_tense > 2nd": [
     "zostawisz"
    ], 
    "future_tense > 3rd": [
     "zostawi"
    ], 
    "imperative > 1st": [
     "niech zostawi\u0119"
    ], 
    "imperative > 2nd": [
     "zostaw"
    ], 
    "imperative > 3rd": [
     "niech zostawi"
    ], 
    "impersonal_past": [
     "zostawiono"
    ], 
    "infinitive": [
     "zostawi\u0107"
    ], 
    "passive_adjectival_participle": [
     "zostawiony"
    ], 
    "past_tense > 1st": [
     "zostawi\u0142em"
    ], 
    "past_tense > 2nd": [
     "zostawi\u0142e\u015b"
    ], 
    "past_tense > 3rd": [
     "zostawi\u0142"
    ], 
    "verbal_noun": [
     "zostawienie"
    ]
   }, 
   "singular > n": {
    "anterior_adverbial_participle": [
     "zostawiwszy"
    ], 
    "conditional > 3rd": [
     "zostawi\u0142oby"
    ], 
    "future_tense > 1st": [
     "zostawi\u0119"
    ], 
    "future_tense > 2nd": [
     "zostawisz"
    ], 
    "future_tense > 3rd": [
     "zostawi"
    ], 
    "imperative > 1st": [
     "niech zostawi\u0119"
    ], 
    "imperative > 2nd": [
     "zostaw"
    ], 
    "imperative > 3rd": [
     "niech zostawi"
    ], 
    "impersonal_past": [
     "zostawiono"
    ], 
    "infinitive": [
     "zostawi\u0107"
    ], 
    "passive_adjectival_participle": [
     "zostawione"
    ], 
    "past_tense > 3rd": [
     "zostawi\u0142o"
    ], 
    "verbal_noun": [
     "zostawienie"
    ]
   }
  }, 
  "zosta\u0107": {
   "plural > m_anim,m_inan,n,f": {
    "anterior_adverbial_participle": [
     "zostawszy"
    ], 
    "conditional > 1st": [
     "zosta\u0142yby\u015bmy"
    ], 
    "conditional > 2nd": [
     "zosta\u0142yby\u015bcie"
    ], 
    "conditional > 3rd": [
     "zosta\u0142yby"
    ], 
    "future_tense > 1st": [
     "zostaniemy"
    ], 
    "future_tense > 2nd": [
     "zostaniecie"
    ], 
    "future_tense > 3rd": [
     "zostan\u0105"
    ], 
    "imperative > 1st": [
     "zosta\u0144my"
    ], 
    "imperative > 2nd": [
     "zosta\u0144cie"
    ], 
    "imperative > 3rd": [
     "niech zostan\u0105"
    ], 
    "impersonal_past": [
     "zostano"
    ], 
    "infinitive": [
     "zosta\u0107"
    ], 
    "past_tense > 1st": [
     "zosta\u0142y\u015bmy"
    ], 
    "past_tense > 2nd": [
     "zosta\u0142y\u015bcie"
    ], 
    "past_tense > 3rd": [
     "zosta\u0142y"
    ], 
    "verbal_noun": [
     "zostanie"
    ]
   }, 
   "plural > m_pers": {
    "anterior_adverbial_participle": [
     "zostawszy"
    ], 
    "conditional > 1st": [
     "zostaliby\u015bmy"
    ], 
    "conditional > 2nd": [
     "zostaliby\u015bcie"
    ], 
    "conditional > 3rd": [
     "zostaliby"
    ], 
    "future_tense > 1st": [
     "zostaniemy"
    ], 
    "future_tense > 2nd": [
     "zostaniecie"
    ], 
    "future_tense > 3rd": [
     "zostan\u0105"
    ], 
    "imperative > 1st": [
     "zosta\u0144my"
    ], 
    "imperative > 2nd": [
     "zosta\u0144cie"
    ], 
    "imperative > 3rd": [
     "niech zostan\u0105"
    ], 
    "impersonal_past": [
     "zostano"
    ], 
    "infinitive": [
     "zosta\u0107"
    ], 
    "past_tense > 1st": [
     "zostali\u015bmy"
    ], 
    "past_tense > 2nd": [
     "zostali\u015bcie"
    ], 
    "past_tense > 3rd": [
     "zostali"
    ], 
    "verbal_noun": [
     "zostanie"
    ]
   }, 
   "singular > f": {
    "anterior_adverbial_participle": [
     "zostawszy"
    ], 
    "conditional > 1st": [
     "zosta\u0142abym"
    ], 
    "conditional > 2nd": [
     "zosta\u0142aby\u015b"
    ], 
    "conditional > 3rd": [
     "zosta\u0142aby"
    ], 
    "future_tense > 1st": [
     "zostan\u0119"
    ], 
    "future_tense > 2nd": [
     "zostaniesz"
    ], 
    "future_tense > 3rd": [
     "zostanie"
    ], 
    "imperative > 1st": [
     "niech zostan\u0119"
    ], 
    "imperative > 2nd": [
     "zosta\u0144"
    ], 
    "imperative > 3rd": [
     "niech zostanie"
    ], 
    "impersonal_past": [
     "zostano"
    ], 
    "infinitive": [
     "zosta\u0107"
    ], 
    "past_tense > 1st": [
     "zosta\u0142am"
    ], 
    "past_tense > 2nd": [
     "zosta\u0142a\u015b"
    ], 
    "past_tense > 3rd": [
     "zosta\u0142a"
    ], 
    "verbal_noun": [
     "zostanie"
    ]
   }, 
   "singular > m": {
    "anterior_adverbial_participle": [
     "zostawszy"
    ], 
    "conditional > 1st": [
     "zosta\u0142bym"
    ], 
    "conditional > 2nd": [
     "zosta\u0142by\u015b"
    ], 
    "conditional > 3rd": [
     "zosta\u0142by"
    ], 
    "future_tense > 1st": [
     "zostan\u0119"
    ], 
    "future_tense > 2nd": [
     "zostaniesz"
    ], 
    "future_tense > 3rd": [
     "zostanie"
    ], 
    "imperative > 1st": [
     "niech zostan\u0119"
    ], 
    "imperative > 2nd": [
     "zosta\u0144"
    ], 
    "imperative > 3rd": [
     "niech zostanie"
    ], 
    "impersonal_past": [
     "zostano"
    ], 
    "infinitive": [
     "zosta\u0107"
    ], 
    "past_tense > 1st": [
     "zosta\u0142em"
    ], 
    "past_tense > 2nd": [
     "zosta\u0142e\u015b"
    ], 
    "past_tense > 3rd": [
     "zosta\u0142"
    ], 
    "verbal_noun": [
     "zostanie"
    ]
   }, 
   "singular > n": {
    "anterior_adverbial_participle": [
     "zostawszy"
    ], 
    "conditional > 3rd": [
     "zosta\u0142oby"
    ], 
    "future_tense > 1st": [
     "zostan\u0119"
    ], 
    "future_tense > 2nd": [
     "zostaniesz"
    ], 
    "future_tense > 3rd": [
     "zostanie"
    ], 
    "imperative > 1st": [
     "niech zostan\u0119"
    ], 
    "imperative > 2nd": [
     "zosta\u0144"
    ], 
    "imperative > 3rd": [
     "niech zostanie"
    ], 
    "impersonal_past": [
     "zostano"
    ], 
    "infinitive": [
     "zosta\u0107"
    ], 
    "past_tense > 3rd": [
     "zosta\u0142o"
    ], 
    "verbal_noun": [
     "zostanie"
    ]
   }
  }, 
  "zrobi\u0107": {
   "plural > m_anim,m_inan,n,f": {
    "anterior_adverbial_participle": [
     "zrobiwszy"
    ], 
    "conditional > 1st": [
     "zrobi\u0142yby\u015bmy"
    ], 
    "conditional > 2nd": [
     "zrobi\u0142yby\u015bcie"
    ], 
    "conditional > 3rd": [
     "zrobi\u0142yby"
    ], 
    "future_tense > 1st": [
     "zrobimy"
    ], 
    "future_tense > 2nd": [
     "zrobicie"
    ], 
    "future_tense > 3rd": [
     "zrobi\u0105"
    ], 
    "imperative > 1st": [
     "zr\u00f3bmy"
    ], 
    "imperative > 2nd": [
     "zr\u00f3bcie"
    ], 
    "imperative > 3rd": [
     "niech zrobi\u0105"
    ], 
    "impersonal_past": [
     "zrobiono"
    ], 
    "infinitive": [
     "zrobi\u0107"
    ], 
    "passive_adjectival_participle": [
     "zrobione"
    ], 
    "past_tense > 1st": [
     "zrobi\u0142y\u015bmy"
    ], 
    "past_tense > 2nd": [
     "zrobi\u0142y\u015bcie"
    ], 
    "past_tense > 3rd": [
     "zrobi\u0142y"
    ], 
    "verbal_noun": [
     "zrobienie"
    ]
   }, 
   "plural > m_pers": {
    "anterior_adverbial_participle": [
     "zrobiwszy"
    ], 
    "conditional > 1st": [
     "zrobiliby\u015bmy"
    ], 
    "conditional > 2nd": [
     "zrobiliby\u015bcie"
    ], 
    "conditional > 3rd": [
     "zrobiliby"
    ], 
    "future_tense > 1st": [
     "zrobimy"
    ], 
    "future_tense > 2nd": [
     "zrobicie"
    ], 
    "future_tense > 3rd": [
     "zrobi\u0105"
    ], 
    "imperative > 1st": [
     "zr\u00f3bmy"
    ], 
    "imperative > 2nd": [
     "zr\u00f3bcie"
    ], 
    "imperative > 3rd": [
     "niech zrobi\u0105"
    ], 
    "impersonal_past": [
     "zrobiono"
    ], 
    "infinitive": [
     "zrobi\u0107"
    ], 
    "passive_adjectival_participle": [
     "zrobieni"
    ], 
    "past_tense > 1st": [
     "zrobili\u015bmy"
    ], 
    "past_tense > 2nd": [
     "zrobili\u015bcie"
    ], 
    "past_tense > 3rd": [
     "zrobili"
    ], 
    "verbal_noun": [
     "zrobienie"
    ]
   }, 
   "singular > f": {
    "anterior_adverbial_participle": [
     "zrobiwszy"
    ], 
    "conditional > 1st": [
     "zrobi\u0142abym"
    ], 
    "conditional > 2nd": [
     "zrobi\u0142aby\u015b"
    ], 
    "conditional > 3rd": [
     "zrobi\u0142aby"
    ], 
    "future_tense > 1st": [
     "zrobi\u0119"
    ], 
    "future_tense > 2nd": [
     "zrobisz"
    ], 
    "future_tense > 3rd": [
     "zrobi"
    ], 
    "imperative > 1st": [
     "niech zrobi\u0119"
    ], 
    "imperative > 2nd": [
     "zr\u00f3b"
    ], 
    "imperative > 3rd": [
     "niech zrobi"
    ], 
    "impersonal_past": [
     "zrobiono"
    ], 
    "infinitive": [
     "zrobi\u0107"
    ], 
    "passive_adjectival_participle": [
     "zrobiona"
    ], 
    "past_tense > 1st": [
     "zrobi\u0142am"
    ], 
    "past_tense > 2nd": [
     "zrobi\u0142a\u015b"
    ], 
    "past_tense > 3rd": [
     "zrobi\u0142a"
    ], 
    "verbal_noun": [
     "zrobienie"
    ]
   }, 
   "singular > m": {
    "anterior_adverbial_participle": [
     "zrobiwszy"
    ], 
    "conditional > 1st": [
     "zrobi\u0142bym"
    ], 
    "conditional > 2nd": [
     "zrobi\u0142by\u015b"
    ], 
    "conditional > 3rd": [
     "zrobi\u0142by"
    ], 
    "future_tense > 1st": [
     "zrobi\u0119"
    ], 
    "future_tense > 2nd": [
     "zrobisz"
    ], 
    "future_tense > 3rd": [
     "zrobi"
    ], 
    "imperative > 1st": [
     "niech zrobi\u0119"
    ], 
    "imperative > 2nd": [
     "zr\u00f3b"
    ], 
    "imperative > 3rd": [
     "niech zrobi"
    ], 
    "impersonal_past": [
     "zrobiono"
    ], 
    "infinitive": [
     "zrobi\u0107"
    ], 
    "passive_adjectival_participle": [
     "zrobiony"
    ], 
    "past_tense > 1st": [
     "zrobi\u0142em"
    ], 
    "past_tense > 2nd": [
     "zrobi\u0142e\u015b"
    ], 
    "past_tense > 3rd": [
     "zrobi\u0142"
    ], 
    "verbal_noun": [
     "zrobienie"
    ]
   }, 
   "singular > n": {
    "anterior_adverbial_participle": [
     "zrobiwszy"
    ], 
    "conditional > 3rd": [
     "zrobi\u0142oby"
    ], 
    "future_tense > 1st": [
     "zrobi\u0119"
    ], 
    "future_tense > 2nd": [
     "zrobisz"
    ], 
    "future_tense > 3rd": [
     "zrobi"
    ], 
    "imperative > 1st": [
     "niech zrobi\u0119"
    ], 
    "imperative > 2nd": [
     "zr\u00f3b"
    ], 
    "imperative > 3rd": [
     "niech zrobi"
    ], 
    "impersonal_past": [
     "zrobiono"
    ], 
    "infinitive": [
     "zrobi\u0107"
    ], 
    "passive_adjectival_participle": [
     "zrobione"
    ], 
    "past_tense > 3rd": [
     "zrobi\u0142o"
    ], 
    "verbal_noun": [
     "zrobienie"
    ]
   }
  }, 
  "z\u0142y": {
   "plural > m_pers": {
    "accusative": [
     "z\u0142ych"
    ], 
    "dative": [
     "z\u0142ym"
    ], 
    "genitive": [
     "z\u0142ych"
    ], 
    "instrumental": [
     "z\u0142ymi"
    ], 
    "locative": [
     "z\u0142ych"
    ], 
    "nominative,_vocative": [
     "\u017ali"
    ]
   }, 
   "plural > other": {
    "accusative": [
     "z\u0142e"
    ], 
    "dative": [
     "z\u0142ym"
    ], 
    "genitive": [
     "z\u0142ych"
    ], 
    "instrumental": [
     "z\u0142ymi"
    ], 
    "locative": [
     "z\u0142ych"
    ], 
    "nominative,_vocative": [
     "z\u0142e"
    ]
   }, 
   "singular > f": {
    "accusative": [
     "z\u0142\u0105"
    ], 
    "dative": [
     "z\u0142ej"
    ], 
    "genitive": [
     "z\u0142ej"
    ], 
    "instrumental": [
     "z\u0142\u0105"
    ], 
    "locative": [
     "z\u0142ej"
    ], 
    "nominative,_vocative": [
     "z\u0142a"
    ]
   }, 
   "singular > m_inan": {
    "accusative": [
     "z\u0142y"
    ], 
    "dative": [
     "z\u0142emu"
    ], 
    "genitive": [
     "z\u0142ego"
    ], 
    "instrumental": [
     "z\u0142ym"
    ], 
    "locative": [
     "z\u0142ym"
    ], 
    "nominative,_vocative": [
     "z\u0142y"
    ]
   }, 
   "singular > m_pers,m_anim": {
    "accusative": [
     "z\u0142ego"
    ], 
    "dative": [
     "z\u0142emu"
    ], 
    "genitive": [
     "z\u0142ego"
    ], 
    "instrumental": [
     "z\u0142ym"
    ], 
    "locative": [
     "z\u0142ym"
    ], 
    "nominative,_vocative": [
     "z\u0142y"
    ]
   }, 
   "singular > n": {
    "accusative": [
     "z\u0142e"
    ], 
    "dative": [
     "z\u0142emu"
    ], 
    "genitive": [
     "z\u0142ego"
    ], 
    "instrumental": [
     "z\u0142ym"
    ], 
    "locative": [
     "z\u0142ym"
    ], 
    "nominative,_vocative": [
     "z\u0142e"
    ]
   }
  }, 
  "\u015bmier\u0107": {
   "plural": {
    "accusative": [
     "\u015bmierci"
    ], 
    "dative": [
     "\u015bmierciom"
    ], 
    "genitive": [
     "\u015bmierci"
    ], 
    "instrumental": [
     "\u015bmierciami"
    ], 
    "locative": [
     "\u015bmierciach"
    ], 
    "nominative": [
     "\u015bmierci"
    ], 
    "vocative": [
     "\u015bmierci"
    ]
   }, 
   "singular": {
    "accusative": [
     "\u015bmier\u0107"
    ], 
    "dative": [
     "\u015bmierci"
    ], 
    "genitive": [
     "\u015bmierci"
    ], 
    "instrumental": [
     "\u015bmierci\u0105"
    ], 
    "locative": [
     "\u015bmierci"
    ], 
    "nominative": [
     "\u015bmier\u0107"
    ], 
    "vocative": [
     "\u015bmierci"
    ]
   }
  }, 
  "\u015bwiat": {
   "plural": {
    "accusative": [
     "\u015bwiaty"
    ], 
    "dative": [
     "\u015bwiatom"
    ], 
    "genitive": [
     "\u015bwiat\u00f3w"
    ], 
    "instrumental": [
     "\u015bwiatami"
    ], 
    "locative": [
     "\u015bwiatach"
    ], 
    "nominative": [
     "\u015bwiaty"
    ], 
    "vocative": [
     "\u015bwiaty"
    ]
   }, 
   "singular": {
    "accusative": [
     "\u015bwiat"
    ], 
    "dative": [
     "\u015bwiatu"
    ], 
    "genitive": [
     "\u015bwiata"
    ], 
    "instrumental": [
     "\u015bwiatem"
    ], 
    "locative": [
     "\u015bwiecie"
    ], 
    "nominative": [
     "\u015bwiat"
    ], 
    "vocative": [
     "\u015bwiecie"
    ]
   }
  }, 
  "\u017caden": {
   "plural > m_&#160;_pers": {
    "accusative": [
     "\u017cadnych"
    ], 
    "dative": [
     "\u017cadnym"
    ], 
    "genitive": [
     "\u017cadnych"
    ], 
    "instrumental": [
     "\u017cadnymi"
    ], 
    "locative": [
     "\u017cadnych"
    ], 
    "nominative,_vocative": [
     "\u017cadni"
    ]
   }, 
   "plural > m_pers": {
    "accusative": [
     "\u017cadnych"
    ], 
    "dative": [
     "\u017cadnym"
    ], 
    "genitive": [
     "\u017cadnych"
    ], 
    "instrumental": [
     "\u017cadnymi"
    ], 
    "locative": [
     "\u017cadnych"
    ], 
    "nominative,_vocative": [
     "\u017cadni"
    ]
   }, 
   "plural > other": {
    "accusative": [
     "\u017cadne"
    ], 
    "dative": [
     "\u017cadnym"
    ], 
    "genitive": [
     "\u017cadnych"
    ], 
    "instrumental": [
     "\u017cadnymi"
    ], 
    "locative": [
     "\u017cadnych"
    ], 
    "nominative,_vocative": [
     "\u017cadne"
    ]
   }, 
   "singular > f": {
    "accusative": [
     "\u017cadn\u0105"
    ], 
    "dative": [
     "\u017cadnej"
    ], 
    "genitive": [
     "\u017cadnej"
    ], 
    "instrumental": [
     "\u017cadn\u0105"
    ], 
    "locative": [
     "\u017cadnej"
    ], 
    "nominative,_vocative": [
     "\u017cadna"
    ]
   }, 
   "singular > m_&#160;_inan": {
    "accusative": [
     "\u017caden"
    ], 
    "dative": [
     "\u017cadnemu"
    ], 
    "genitive": [
     "\u017cadnego"
    ], 
    "instrumental": [
     "\u017cadnym"
    ], 
    "locative": [
     "\u017cadnym"
    ], 
    "nominative,_vocative": [
     "\u017caden"
    ]
   }, 
   "singular > m_&#160;_pers,m_&#160;_anim": {
    "accusative": [
     "\u017cadnego"
    ], 
    "dative": [
     "\u017cadnemu"
    ], 
    "genitive": [
     "\u017cadnego"
    ], 
    "instrumental": [
     "\u017cadnym"
    ], 
    "locative": [
     "\u017cadnym"
    ], 
    "nominative,_vocative": [
     "\u017caden"
    ]
   }, 
   "singular > m_inan": {
    "accusative": [
     "\u017caden"
    ], 
    "dative": [
     "\u017cadnemu"
    ], 
    "genitive": [
     "\u017cadnego"
    ], 
    "instrumental": [
     "\u017cadnym"
    ], 
    "locative": [
     "\u017cadnym"
    ], 
    "nominative,_vocative": [
     "\u017caden"
    ]
   }, 
   "singular > m_pers,m_anim": {
    "accusative": [
     "\u017cadnego"
    ], 
    "dative": [
     "\u017cadnemu"
    ], 
    "genitive": [
     "\u017cadnego"
    ], 
    "instrumental": [
     "\u017cadnym"
    ], 
    "locative": [
     "\u017cadnym"
    ], 
    "nominative,_vocative": [
     "\u017caden"
    ]
   }, 
   "singular > n": {
    "accusative": [
     "\u017cadne"
    ], 
    "dative": [
     "\u017cadnemu"
    ], 
    "genitive": [
     "\u017cadnego"
    ], 
    "instrumental": [
     "\u017cadnym"
    ], 
    "locative": [
     "\u017cadnym"
    ], 
    "nominative,_vocative": [
     "\u017cadne"
    ]
   }
  }, 
  "\u017cona": {
   "plural": {
    "accusative": [
     "\u017cony"
    ], 
    "dative": [
     "\u017conom"
    ], 
    "genitive": [
     "\u017con"
    ], 
    "instrumental": [
     "\u017conami"
    ], 
    "locative": [
     "\u017conach"
    ], 
    "nominative": [
     "\u017cony"
    ], 
    "vocative": [
     "\u017cony"
    ]
   }, 
   "singular": {
    "accusative": [
     "\u017con\u0119"
    ], 
    "dative": [
     "\u017conie"
    ], 
    "genitive": [
     "\u017cony"
    ], 
    "instrumental": [
     "\u017con\u0105"
    ], 
    "locative": [
     "\u017conie"
    ], 
    "nominative": [
     "\u017cona"
    ], 
    "vocative": [
     "\u017cono"
    ]
   }
  }, 
  "\u017cycie": {
   "plural": {
    "accusative": [
     "\u017cycia"
    ], 
    "dative": [
     "\u017cyciom"
    ], 
    "genitive": [
     "\u017cy\u0107"
    ], 
    "instrumental": [
     "\u017cyciami"
    ], 
    "locative": [
     "\u017cyciach"
    ], 
    "nominative": [
     "\u017cycia"
    ], 
    "vocative": [
     "\u017cycia"
    ]
   }, 
   "singular": {
    "accusative": [
     "\u017cycie"
    ], 
    "dative": [
     "\u017cyciu"
    ], 
    "genitive": [
     "\u017cycia"
    ], 
    "instrumental": [
     "\u017cyciem"
    ], 
    "locative": [
     "\u017cyciu"
    ], 
    "nominative": [
     "\u017cycie"
    ], 
    "vocative": [
     "\u017cycie"
    ]
   }
  }, 
  "\u017cy\u0107": {
   "plural > m_anim,m_inan,f,n": {
    "active_adjectival_participle": [
     "\u017cyj\u0105ce"
    ], 
    "conditional > 1st": [
     "\u017cy\u0142yby\u015bmy"
    ], 
    "conditional > 2nd": [
     "\u017cy\u0142yby\u015bcie"
    ], 
    "conditional > 3rd": [
     "\u017cy\u0142yby"
    ], 
    "contemporary_adverbial_participle": [
     "\u017cyj\u0105c"
    ], 
    "future_tense > 1st": [
     "b\u0119dziemy \u017cy\u0142y"
    ], 
    "future_tense > 2nd": [
     "b\u0119dziecie \u017cy\u0142y"
    ], 
    "future_tense > 3rd": [
     "b\u0119d\u0105 \u017cy\u0142y"
    ], 
    "imperative > 1st": [
     "\u017cyjmy"
    ], 
    "imperative > 2nd": [
     "\u017cyjcie"
    ], 
    "imperative > 3rd": [
     "niech \u017cyj\u0105"
    ], 
    "impersonal_past": [
     "\u017cyto"
    ], 
    "infinitive": [
     "\u017cy\u0107"
    ], 
    "past_tense > 1st": [
     "\u017cy\u0142y\u015bmy"
    ], 
    "past_tense > 2nd": [
     "\u017cy\u0142y\u015bcie"
    ], 
    "past_tense > 3rd": [
     "\u017cy\u0142y"
    ], 
    "present_tense > 1st": [
     "\u017cyjemy"
    ], 
    "present_tense > 2nd": [
     "\u017cyjecie"
    ], 
    "present_tense > 3rd": [
     "\u017cyj\u0105"
    ], 
    "verbal_noun": [
     "\u017cycie"
    ]
   }, 
   "plural > m_pers": {
    "active_adjectival_participle": [
     "\u017cyj\u0105cy"
    ], 
    "conditional > 1st": [
     "\u017cyliby\u015bmy"
    ], 
    "conditional > 2nd": [
     "\u017cyliby\u015bcie"
    ], 
    "conditional > 3rd": [
     "\u017cyliby"
    ], 
    "contemporary_adverbial_participle": [
     "\u017cyj\u0105c"
    ], 
    "future_tense > 1st": [
     "b\u0119dziemy \u017cyli"
    ], 
    "future_tense > 2nd": [
     "b\u0119dziecie \u017cyli"
    ], 
    "future_tense > 3rd": [
     "b\u0119d\u0105 \u017cyli"
    ], 
    "imperative > 1st": [
     "\u017cyjmy"
    ], 
    "imperative > 2nd": [
     "\u017cyjcie"
    ], 
    "imperative > 3rd": [
     "niech \u017cyj\u0105"
    ], 
    "impersonal_past": [
     "\u017cyto"
    ], 
    "infinitive": [
     "\u017cy\u0107"
    ], 
    "past_tense > 1st": [
     "\u017cyli\u015bmy"
    ], 
    "past_tense > 2nd": [
     "\u017cyli\u015bcie"
    ], 
    "past_tense > 3rd": [
     "\u017cyli"
    ], 
    "present_tense > 1st": [
     "\u017cyjemy"
    ], 
    "present_tense > 2nd": [
     "\u017cyjecie"
    ], 
    "present_tense > 3rd": [
     "\u017cyj\u0105"
    ], 
    "verbal_noun": [
     "\u017cycie"
    ]
   }, 
   "singular > f": {
    "active_adjectival_participle": [
     "\u017cyj\u0105ca"
    ], 
    "conditional > 1st": [
     "\u017cy\u0142abym"
    ], 
    "conditional > 2nd": [
     "\u017cy\u0142aby\u015b"
    ], 
    "conditional > 3rd": [
     "\u017cy\u0142aby"
    ], 
    "contemporary_adverbial_participle": [
     "\u017cyj\u0105c"
    ], 
    "future_tense > 1st": [
     "b\u0119d\u0119 \u017cy\u0142a"
    ], 
    "future_tense > 2nd": [
     "b\u0119dziesz \u017cy\u0142a"
    ], 
    "future_tense > 3rd": [
     "b\u0119dzie \u017cy\u0142a"
    ], 
    "imperative > 1st": [
     "\u2014"
    ], 
    "imperative > 2nd": [
     "\u017cyj"
    ], 
    "imperative > 3rd": [
     "niech \u017cyje"
    ], 
    "impersonal_past": [
     "\u017cyto"
    ], 
    "infinitive": [
     "\u017cy\u0107"
    ], 
    "past_tense > 1st": [
     "\u017cy\u0142am"
    ], 
    "past_tense > 2nd": [
     "\u017cy\u0142a\u015b"
    ], 
    "past_tense > 3rd": [
     "\u017cy\u0142a"
    ], 
    "present_tense > 1st": [
     "\u017cyj\u0119"
    ], 
    "present_tense > 2nd": [
     "\u017cyjesz"
    ], 
    "present_tense > 3rd": [
     "\u017cyje"
    ], 
    "verbal_noun": [
     "\u017cycie"
    ]
   }, 
   "singular > m": {
    "active_adjectival_participle": [
     "\u017cyj\u0105cy"
    ], 
    "conditional > 1st": [
     "\u017cy\u0142bym"
    ], 
    "conditional > 2nd": [
     "\u017cy\u0142by\u015b"
    ], 
    "conditional > 3rd": [
     "\u017cy\u0142by"
    ], 
    "contemporary_adverbial_participle": [
     "\u017cyj\u0105c"
    ], 
    "future_tense > 1st": [
     "b\u0119d\u0119 \u017cy\u0142"
    ], 
    "future_tense > 2nd": [
     "b\u0119dziesz \u017cy\u0142"
    ], 
    "future_tense > 3rd": [
     "b\u0119dzie \u017cy\u0142"
    ], 
    "imperative > 1st": [
     "\u2014"
    ], 
    "imperative > 2nd": [
     "\u017cyj"
    ], 
    "imperative > 3rd": [
     "niech \u017cyje"
    ], 
    "impersonal_past": [
     "\u017cyto"
    ], 
    "infinitive": [
     "\u017cy\u0107"
    ], 
    "past_tense > 1st": [
     "\u017cy\u0142em"
    ], 
    "past_tense > 2nd": [
     "\u017cy\u0142e\u015b"
    ], 
    "past_tense > 3rd": [
     "\u017cy\u0142"
    ], 
    "present_tense > 1st": [
     "\u017cyj\u0119"
    ], 
    "present_tense > 2nd": [
     "\u017cyjesz"
    ], 
    "present_tense > 3rd": [
     "\u017cyje"
    ], 
    "verbal_noun": [
     "\u017cycie"
    ]
   }, 
   "singular > n": {
    "active_adjectival_participle": [
     "\u017cyj\u0105ce"
    ], 
    "conditional > 3rd": [
     "\u017cy\u0142oby"
    ], 
    "contemporary_adverbial_participle": [
     "\u017cyj\u0105c"
    ], 
    "future_tense > 3rd": [
     "b\u0119dzie \u017cy\u0142o"
    ], 
    "imperative > 1st": [
     "\u2014"
    ], 
    "imperative > 2nd": [
     "\u017cyj"
    ], 
    "imperative > 3rd": [
     "niech \u017cyje"
    ], 
    "impersonal_past": [
     "\u017cyto"
    ], 
    "infinitive": [
     "\u017cy\u0107"
    ], 
    "past_tense > 3rd": [
     "\u017cy\u0142o"
    ], 
    "present_tense > 1st": [
     "\u017cyj\u0119"
    ], 
    "present_tense > 2nd": [
     "\u017cyjesz"
    ], 
    "present_tense > 3rd": [
     "\u017cyje"
    ], 
    "verbal_noun": [
     "\u017cycie"
    ]
   }
  }
 }
}